<mediawiki xmlns="http://www.mediawiki.org/xml/export-0.10/" xmlns:xsi="http://www.w3.org/2001/XMLSchema-instance" xsi:schemaLocation="http://www.mediawiki.org/xml/export-0.10/ http://www.mediawiki.org/xml/export-0.10.xsd" version="0.10" xml:lang="bg">
  <siteinfo>
    <sitename>Уикиречник</sitename>
    <dbname>bgwiktionary</dbname>
    <base>https://bg.wiktionary.org/wiki/%D0%A3%D0%B8%D0%BA%D0%B8%D1%80%D0%B5%D1%87%D0%BD%D0%B8%D0%BA:%D0%9D%D0%B0%D1%87%D0%B0%D0%BB%D0%BD%D0%B0_%D1%81%D1%82%D1%80%D0%B0%D0%BD%D0%B8%D1%86%D0%B0</base>
    <generator>MediaWiki 1.42.0-wmf.18</generator>
    <case>case-sensitive</case>
    <namespaces>
      <namespace key="-2" case="case-sensitive">Медия</namespace>
      <namespace key="-1" case="first-letter">Специални</namespace>
      <namespace key="0" case="case-sensitive" />
      <namespace key="1" case="case-sensitive">Беседа</namespace>
      <namespace key="2" case="first-letter">Потребител</namespace>
      <namespace key="3" case="first-letter">Потребител беседа</namespace>
      <namespace key="4" case="case-sensitive">Уикиречник</namespace>
      <namespace key="5" case="case-sensitive">Уикиречник беседа</namespace>
      <namespace key="6" case="case-sensitive">Файл</namespace>
      <namespace key="7" case="case-sensitive">Файл беседа</namespace>
      <namespace key="8" case="first-letter">МедияУики</namespace>
      <namespace key="9" case="first-letter">МедияУики беседа</namespace>
      <namespace key="10" case="case-sensitive">Шаблон</namespace>
      <namespace key="11" case="case-sensitive">Шаблон беседа</namespace>
      <namespace key="12" case="case-sensitive">Помощ</namespace>
      <namespace key="13" case="case-sensitive">Помощ беседа</namespace>
      <namespace key="14" case="case-sensitive">Категория</namespace>
      <namespace key="15" case="case-sensitive">Категория беседа</namespace>
      <namespace key="100" case="case-sensitive">Словоформи</namespace>
      <namespace key="101" case="case-sensitive">Словоформи беседа</namespace>
      <namespace key="710" case="case-sensitive">TimedText</namespace>
      <namespace key="711" case="case-sensitive">TimedText talk</namespace>
      <namespace key="828" case="case-sensitive">Модул</namespace>
      <namespace key="829" case="case-sensitive">Модул беседа</namespace>
      <namespace key="2300" case="case-sensitive">Gadget</namespace>
      <namespace key="2301" case="case-sensitive">Gadget talk</namespace>
      <namespace key="2302" case="case-sensitive">Gadget definition</namespace>
      <namespace key="2303" case="case-sensitive">Gadget definition talk</namespace>
    </namespaces>
  </siteinfo>
  <page>
    <title>Шаблон:Словоформи/чакам</title>
    <ns>10</ns>
    <id>569275</id>
    <revision>
      <id>601255</id>
      <timestamp>2005-05-12T11:54:22Z</timestamp>
      <contributor>
        <username>Bgbot</username>
        <id>83</id>
      </contributor>
      <comment>Борислав: Шаблон със словоформи</comment>
      <model>wikitext</model>
      <format>text/x-wiki</format>
      <text bytes="18430" xml:space="preserve">{{Шаблон:Словоформи/Глагол|
  ОСНОВНА ФОРМА = чакам
| СЕГ.ВР., 1Л., ЕД.Ч. = ча·кам
| СЕГ.ВР., 1Л., МН.Ч. = ча·ка·ме
| СЕГ.ВР., 2Л., ЕД.Ч. = ча·каш
| СЕГ.ВР., 2Л., МН.Ч. = ча·ка·те
| СЕГ.ВР., 3Л., ЕД.Ч. = ча·ка
| СЕГ.ВР., 3Л., МН.Ч. = ча·кат
| МИН.СВ.ВР., 1Л., ЕД.Ч. = ча·ках
| МИН.СВ.ВР., 1Л., МН.Ч. = ча·ках·ме
| МИН.СВ.ВР., 2Л., ЕД.Ч. = ча·ка
| МИН.СВ.ВР., 2Л., МН.Ч. = ча·ках·те
| МИН.СВ.ВР., 3Л., ЕД.Ч. = ча·ка
| МИН.СВ.ВР., 3Л., МН.Ч. = ча·ка·ха
| МИН.НЕСВ.ВР., 1Л., ЕД.Ч. = ча·ках
| МИН.НЕСВ.ВР., 1Л., МН.Ч. = ча·ках·ме
| МИН.НЕСВ.ВР., 2Л., ЕД.Ч. = ча·ка·ше
| МИН.НЕСВ.ВР., 2Л., МН.Ч. = ча·ках·те
| МИН.НЕСВ.ВР., 3Л., ЕД.Ч. = ча·ка·ше
| МИН.НЕСВ.ВР., 3Л., МН.Ч. = ча·ка·ха
| МИН.НЕОПР.ВР., 1Л., ЕД.Ч., М.Р. = чакал съм
| МИН.НЕОПР.ВР., 1Л., ЕД.Ч., Ж.Р. = чакала съм
| МИН.НЕОПР.ВР., 1Л., ЕД.Ч., СР.Р. = чакало съм
| МИН.НЕОПР.ВР., 1Л., МН.Ч. = чакали сме
| МИН.НЕОПР.ВР., 2Л., ЕД.Ч., М.Р. = чакал си
| МИН.НЕОПР.ВР., 2Л., ЕД.Ч., Ж.Р. = чакала си
| МИН.НЕОПР.ВР., 2Л., ЕД.Ч., СР.Р. = чакало си
| МИН.НЕОПР.ВР., 2Л., МН.Ч. = чакали сте
| МИН.НЕОПР.ВР., 3Л., ЕД.Ч., М.Р. = чакал е
| МИН.НЕОПР.ВР., 3Л., ЕД.Ч., Ж.Р. = чакала е
| МИН.НЕОПР.ВР., 3Л., ЕД.Ч., СР.Р. = чакало е
| МИН.НЕОПР.ВР., 3Л., МН.Ч. = чакали са
| МИН.ПРЕД.ВР., 1Л., ЕД.Ч., М.Р. = бях чакал
| МИН.ПРЕД.ВР., 1Л., ЕД.Ч., Ж.Р. = бях чакала
| МИН.ПРЕД.ВР., 1Л., ЕД.Ч., СР.Р. = бях чакало
| МИН.ПРЕД.ВР., 1Л., МН.Ч. = бяхме чакали
| МИН.ПРЕД.ВР., 2Л., ЕД.Ч., М.Р. = беше чакал
| МИН.ПРЕД.ВР., 2Л., ЕД.Ч., Ж.Р. = беше чакала
| МИН.ПРЕД.ВР., 2Л., ЕД.Ч., СР.Р. = беше чакало
| МИН.ПРЕД.ВР., 2Л., МН.Ч. = бяхте чакали
| МИН.ПРЕД.ВР., 3Л., ЕД.Ч., М.Р. = беше чакал
| МИН.ПРЕД.ВР., 3Л., ЕД.Ч., Ж.Р. = беше чакала
| МИН.ПРЕД.ВР., 3Л., ЕД.Ч., СР.Р. = беше чакало
| МИН.ПРЕД.ВР., 3Л., МН.Ч. = бяха чакали
| БЪД.ВР., 1Л., ЕД.Ч. = ще чакам
| БЪД.ВР., 1Л., МН.Ч. = ще чакаме
| БЪД.ВР., 2Л., ЕД.Ч. = ще чакаш
| БЪД.ВР., 2Л., МН.Ч. = ще чакате
| БЪД.ВР., 3Л., ЕД.Ч. = ще чака
| БЪД.ВР., 3Л., МН.Ч. = ще чакат
| БЪД.ПРЕД.ВР., 1Л., ЕД.Ч., М.Р. = ще съм чакал
| БЪД.ПРЕД.ВР., 1Л., ЕД.Ч., Ж.Р. = ще съм чакала
| БЪД.ПРЕД.ВР., 1Л., ЕД.Ч., СР.Р. = ще съм чакало
| БЪД.ПРЕД.ВР., 1Л., МН.Ч. = ще сме чакали
| БЪД.ПРЕД.ВР., 2Л., ЕД.Ч., М.Р. = ще си чакал
| БЪД.ПРЕД.ВР., 2Л., ЕД.Ч., Ж.Р. = ще си чакала
| БЪД.ПРЕД.ВР., 2Л., ЕД.Ч., СР.Р. = ще си чакало
| БЪД.ПРЕД.ВР., 2Л., МН.Ч. = ще сте чакали
| БЪД.ПРЕД.ВР., 3Л., ЕД.Ч., М.Р. = ще е чакал
| БЪД.ПРЕД.ВР., 3Л., ЕД.Ч., Ж.Р. = ще е чакала
| БЪД.ПРЕД.ВР., 3Л., ЕД.Ч., СР.Р. = ще е чакало
| БЪД.ПРЕД.ВР., 3Л., МН.Ч. = ще са чакали
| БЪД.ВР. В МИН., 1Л., ЕД.Ч. = щях да чакам
| БЪД.ВР. В МИН., 1Л., МН.Ч. = щяхме да чакаме
| БЪД.ВР. В МИН., 2Л., ЕД.Ч. = щеше да чакаш
| БЪД.ВР. В МИН., 2Л., МН.Ч. = щяхте да чакате
| БЪД.ВР. В МИН., 3Л., ЕД.Ч. = щеше да чака
| БЪД.ВР. В МИН., 3Л., МН.Ч. = щяха да чакат
| БЪД.ПРЕД.ВР. В МИН., 1Л., ЕД.Ч., М.Р. = щях да съм чакал
| БЪД.ПРЕД.ВР. В МИН., 1Л., ЕД.Ч., Ж.Р. = щях да съм чакала
| БЪД.ПРЕД.ВР. В МИН., 1Л., ЕД.Ч., СР.Р. = щях да съм чакало
| БЪД.ПРЕД.ВР. В МИН., 1Л., МН.Ч. = щяхме да сме чакали
| БЪД.ПРЕД.ВР. В МИН., 2Л., ЕД.Ч., М.Р. = щеше да си чакал
| БЪД.ПРЕД.ВР. В МИН., 2Л., ЕД.Ч., Ж.Р. = щеше да си чакала
| БЪД.ПРЕД.ВР. В МИН., 2Л., ЕД.Ч., СР.Р. = щеше да си чакало
| БЪД.ПРЕД.ВР. В МИН., 2Л., МН.Ч. = щяхте да сте чакали
| БЪД.ПРЕД.ВР. В МИН., 3Л., ЕД.Ч., М.Р. = щеше да е чакал
| БЪД.ПРЕД.ВР. В МИН., 3Л., ЕД.Ч., Ж.Р. = щеше да е чакала
| БЪД.ПРЕД.ВР. В МИН., 3Л., ЕД.Ч., СР.Р. = щеше да е чакало
| БЪД.ПРЕД.ВР. В МИН., 3Л., МН.Ч. = щяха да са чакали
| ПР.НАКЛ., СЕГ.ВР., 1Л., ЕД.Ч., М.Р. = чакал съм
| ПР.НАКЛ., СЕГ.ВР., 1Л., ЕД.Ч., Ж.Р. = чакала съм
| ПР.НАКЛ., СЕГ.ВР., 1Л., ЕД.Ч., СР.Р. = чакало съм
| ПР.НАКЛ., СЕГ.ВР., 1Л., МН.Ч. = чакали сме
| ПР.НАКЛ., СЕГ.ВР., 2Л., ЕД.Ч., М.Р. = чакал си
| ПР.НАКЛ., СЕГ.ВР., 2Л., ЕД.Ч., Ж.Р. = чакала си
| ПР.НАКЛ., СЕГ.ВР., 2Л., ЕД.Ч., СР.Р. = чакало си
| ПР.НАКЛ., СЕГ.ВР., 2Л., МН.Ч. = чакали сте
| ПР.НАКЛ., СЕГ.ВР., 3Л., ЕД.Ч., М.Р. = чакал (е)
| ПР.НАКЛ., СЕГ.ВР., 3Л., ЕД.Ч., Ж.Р. = чакала (е)
| ПР.НАКЛ., СЕГ.ВР., 3Л., ЕД.Ч., СР.Р. = чакало (е)
| ПР.НАКЛ., СЕГ.ВР., 3Л., МН.Ч. = чакали (са)
| ПР.НАКЛ., МИН.СВ.ВР., 1Л., ЕД.Ч., М.Р. = чакал съм
| ПР.НАКЛ., МИН.СВ.ВР., 1Л., ЕД.Ч., Ж.Р. = чакала съм
| ПР.НАКЛ., МИН.СВ.ВР., 1Л., ЕД.Ч., СР.Р. = чакало съм
| ПР.НАКЛ., МИН.СВ.ВР., 1Л., МН.Ч. = чакали сме
| ПР.НАКЛ., МИН.СВ.ВР., 2Л., ЕД.Ч., М.Р. = чакал си
| ПР.НАКЛ., МИН.СВ.ВР., 2Л., ЕД.Ч., Ж.Р. = чакала си
| ПР.НАКЛ., МИН.СВ.ВР., 2Л., ЕД.Ч., СР.Р. = чакало си
| ПР.НАКЛ., МИН.СВ.ВР., 2Л., МН.Ч. = чакали сте
| ПР.НАКЛ., МИН.СВ.ВР., 3Л., ЕД.Ч., М.Р. = чакал (е)
| ПР.НАКЛ., МИН.СВ.ВР., 3Л., ЕД.Ч., Ж.Р. = чакала (е)
| ПР.НАКЛ., МИН.СВ.ВР., 3Л., ЕД.Ч., СР.Р. = чакало (е)
| ПР.НАКЛ., МИН.СВ.ВР., 3Л., МН.Ч. = чакали (са)
| ПР.НАКЛ., МИН.НЕОПР.ВР., 1Л., ЕД.Ч., М.Р. = бил съм чакал
| ПР.НАКЛ., МИН.НЕОПР.ВР., 1Л., ЕД.Ч., Ж.Р. = била съм чакала
| ПР.НАКЛ., МИН.НЕОПР.ВР., 1Л., ЕД.Ч., СР.Р. = било съм чакало
| ПР.НАКЛ., МИН.НЕОПР.ВР., 1Л., МН.Ч. = били сме чакали
| ПР.НАКЛ., МИН.НЕОПР.ВР., 2Л., ЕД.Ч., М.Р. = бил си чакал
| ПР.НАКЛ., МИН.НЕОПР.ВР., 2Л., ЕД.Ч., Ж.Р. = била си чакала
| ПР.НАКЛ., МИН.НЕОПР.ВР., 2Л., ЕД.Ч., СР.Р. = било си чакало
| ПР.НАКЛ., МИН.НЕОПР.ВР., 2Л., МН.Ч. = били сте чакали
| ПР.НАКЛ., МИН.НЕОПР.ВР., 3Л., ЕД.Ч., М.Р. = бил (е) чакал
| ПР.НАКЛ., МИН.НЕОПР.ВР., 3Л., ЕД.Ч., Ж.Р. = била (е) чакала
| ПР.НАКЛ., МИН.НЕОПР.ВР., 3Л., ЕД.Ч., СР.Р. = било (е) чакало
| ПР.НАКЛ., МИН.НЕОПР.ВР., 3Л., МН.Ч. = били (са) чакали
| ПР.НАКЛ., БЪД.ВР., 1Л., ЕД.Ч., М.Р. = щял съм да чакам
| ПР.НАКЛ., БЪД.ВР., 1Л., ЕД.Ч., Ж.Р. = щяла съм да чакам
| ПР.НАКЛ., БЪД.ВР., 1Л., ЕД.Ч., СР.Р. = щяло съм да чакам
| ПР.НАКЛ., БЪД.ВР., 1Л., МН.Ч. = щели сме да чакаме
| ПР.НАКЛ., БЪД.ВР., 2Л., ЕД.Ч., М.Р. = щял си да чакаш
| ПР.НАКЛ., БЪД.ВР., 2Л., ЕД.Ч., Ж.Р. = щяла си да чакаш
| ПР.НАКЛ., БЪД.ВР., 2Л., ЕД.Ч., СР.Р. = щяло си да чакаш
| ПР.НАКЛ., БЪД.ВР., 2Л., МН.Ч. = щели сте да чакате
| ПР.НАКЛ., БЪД.ВР., 3Л., ЕД.Ч., М.Р. = щял (е) да чака
| ПР.НАКЛ., БЪД.ВР., 3Л., ЕД.Ч., Ж.Р. = щяла (е) да чака
| ПР.НАКЛ., БЪД.ВР., 3Л., ЕД.Ч., СР.Р. = щяло (е) да чака
| ПР.НАКЛ., БЪД.ВР., 3Л., МН.Ч. = щели (са) да чакат
| ПР.НАКЛ., БЪД.ПРЕД.ВР., 1Л., ЕД.Ч., М.Р. = щял съм да съм чакал
| ПР.НАКЛ., БЪД.ПРЕД.ВР., 1Л., ЕД.Ч., Ж.Р. = щяла съм да съм чакала
| ПР.НАКЛ., БЪД.ПРЕД.ВР., 1Л., ЕД.Ч., СР.Р. = щяло съм да съм чакало
| ПР.НАКЛ., БЪД.ПРЕД.ВР., 1Л., МН.Ч. = щели сме да сме чакали
| ПР.НАКЛ., БЪД.ПРЕД.ВР., 2Л., ЕД.Ч., М.Р. = щял си да си чакал
| ПР.НАКЛ., БЪД.ПРЕД.ВР., 2Л., ЕД.Ч., Ж.Р. = щяла си да си чакала
| ПР.НАКЛ., БЪД.ПРЕД.ВР., 2Л., ЕД.Ч., СР.Р. = щяло си да си чакало
| ПР.НАКЛ., БЪД.ПРЕД.ВР., 2Л., МН.Ч. = щели сте да сте чакали
| ПР.НАКЛ., БЪД.ПРЕД.ВР., 3Л., ЕД.Ч., М.Р. = щял (е) да е чакал
| ПР.НАКЛ., БЪД.ПРЕД.ВР., 3Л., ЕД.Ч., Ж.Р. = щяла (е) да е чакала
| ПР.НАКЛ., БЪД.ПРЕД.ВР., 3Л., ЕД.Ч., СР.Р. = щяло (е) да е чакало
| ПР.НАКЛ., БЪД.ПРЕД.ВР., 3Л., МН.Ч. = щели (са) да са чакали
| УСЛОВНО НАКЛОНЕНИЕ, 1Л., ЕД.Ч., М.Р. = бих чакал
| УСЛОВНО НАКЛОНЕНИЕ, 1Л., ЕД.Ч., Ж.Р. = бих чакала
| УСЛОВНО НАКЛОНЕНИЕ, 1Л., ЕД.Ч., СР.Р. = бих чакало
| УСЛОВНО НАКЛОНЕНИЕ, 1Л., МН.Ч. = бихме чакали
| УСЛОВНО НАКЛОНЕНИЕ, 2Л., ЕД.Ч., М.Р. = би чакал
| УСЛОВНО НАКЛОНЕНИЕ, 2Л., ЕД.Ч., Ж.Р. = би чакала
| УСЛОВНО НАКЛОНЕНИЕ, 2Л., ЕД.Ч., СР.Р. = би чакало
| УСЛОВНО НАКЛОНЕНИЕ, 2Л., МН.Ч. = бихте чакали
| УСЛОВНО НАКЛОНЕНИЕ, 3Л., ЕД.Ч., М.Р. = би чакал
| УСЛОВНО НАКЛОНЕНИЕ, 3Л., ЕД.Ч., Ж.Р. = би чакала
| УСЛОВНО НАКЛОНЕНИЕ, 3Л., ЕД.Ч., СР.Р. = би чакало
| УСЛОВНО НАКЛОНЕНИЕ, 3Л., МН.Ч. = биха чакали
| ПОВЕЛИТЕЛНО НАКЛОНЕНИЕ, ЕД.Ч. = ча·кай
| ПОВЕЛИТЕЛНО НАКЛОНЕНИЕ, МН.Ч. = ча·кай·те
| МИН.СТРАД.ПРИЧ. М.Р. = ча·кан
| МИН.СТРАД.ПРИЧ. М.Р. НЕПЪЛЕН ЧЛЕН = ча·ка·ния
| МИН.СТРАД.ПРИЧ. М.Р. ПЪЛЕН ЧЛЕН = ча·ка·ни·ят
| МИН.СТРАД.ПРИЧ. Ж.Р. = ча·ка·на
| МИН.СТРАД.ПРИЧ. Ж.Р. ЧЛЕН = ча·ка·на·та
| МИН.СТРАД.ПРИЧ. СР.Р. = ча·ка·но
| МИН.СТРАД.ПРИЧ. СР.Р. ЧЛЕН = ча·ка·но·то
| МИН.СТРАД.ПРИЧ. МН.Ч. = ча·ка·ни
| МИН.СТРАД.ПРИЧ. МН.Ч. ЧЛЕН = ча·ка·ни·те
| МИН.ДЕЯТ.СВ.ПРИЧ. М.Р. = ча·кал
| МИН.ДЕЯТ.СВ.ПРИЧ. М.Р. НЕПЪЛЕН ЧЛЕН = ча·ка·лия
| МИН.ДЕЯТ.СВ.ПРИЧ. М.Р. ПЪЛЕН ЧЛЕН = ча·ка·ли·ят
| МИН.ДЕЯТ.СВ.ПРИЧ. Ж.Р. = ча·ка·ла
| МИН.ДЕЯТ.СВ.ПРИЧ. Ж.Р. ЧЛЕН = ча·ка·ла·та
| МИН.ДЕЯТ.СВ.ПРИЧ. СР.Р. = ча·ка·ло
| МИН.ДЕЯТ.СВ.ПРИЧ. СР.Р. ЧЛЕН = ча·ка·ло·то
| МИН.ДЕЯТ.СВ.ПРИЧ. МН.Ч. = ча·ка·ли
| МИН.ДЕЯТ.СВ.ПРИЧ. МН.Ч. ЧЛЕН = ча·ка·ли·те
| МИН.ДЕЯТ.НЕСВ.ПРИЧ. М.Р. = ча·кал
| МИН.ДЕЯТ.НЕСВ.ПРИЧ. М.Р. НЕПЪЛЕН ЧЛЕН = ча·ка·лия
| МИН.ДЕЯТ.НЕСВ.ПРИЧ. М.Р. ПЪЛЕН ЧЛЕН = ча·ка·ли·ят
| МИН.ДЕЯТ.НЕСВ.ПРИЧ. Ж.Р. = ча·ка·ла
| МИН.ДЕЯТ.НЕСВ.ПРИЧ. Ж.Р. ЧЛЕН = ча·ка·ла·та
| МИН.ДЕЯТ.НЕСВ.ПРИЧ. СР.Р. = ча·ка·ло
| МИН.ДЕЯТ.НЕСВ.ПРИЧ. СР.Р. ЧЛЕН = ча·ка·ло·то
| МИН.ДЕЯТ.НЕСВ.ПРИЧ. МН.Ч. = ча·ка·ли
| МИН.ДЕЯТ.НЕСВ.ПРИЧ. МН.Ч. ЧЛЕН = ча·ка·ли·те
| СЕГ.ДЕЯТ.ПРИЧ. М.Р. = ча·кащ
| СЕГ.ДЕЯТ.ПРИЧ. М.Р. НЕПЪЛЕН ЧЛЕН = ча·ка·щия
| СЕГ.ДЕЯТ.ПРИЧ. М.Р. ПЪЛЕН ЧЛЕН = ча·ка·щи·ят
| СЕГ.ДЕЯТ.ПРИЧ. Ж.Р. = ча·ка·ща
| СЕГ.ДЕЯТ.ПРИЧ. Ж.Р. ЧЛЕН = ча·ка·ща·та
| СЕГ.ДЕЯТ.ПРИЧ. СР.Р. = ча·ка·що
| СЕГ.ДЕЯТ.ПРИЧ. СР.Р. ЧЛЕН = ча·ка·що·то
| СЕГ.ДЕЯТ.ПРИЧ. МН.Ч. = ча·ка·щи
| СЕГ.ДЕЯТ.ПРИЧ. МН.Ч. ЧЛЕН = ча·ка·щи·те
| ДЕЕПРИЧАСТИЕ = ча·кай·ки
| СКРИТИ ПРЕПРАТКИ = 
[[чакам]],
[[чакаш]],
[[чака]],
[[чакаме]],
[[чакате]],
[[чакат]],
[[чаках]],
[[чакахме]],
[[чакахте]],
[[чакаха]],
[[чакаше]],
[[чакай]],
[[чакайте]],
[[чакал]],
[[чакалия]],
[[чакалият]],
[[чакала]],
[[чакалата]],
[[чакало]],
[[чакалото]],
[[чакали]],
[[чакалите]],
[[чакан]],
[[чакания]],
[[чаканият]],
[[чакана]],
[[чаканата]],
[[чакано]],
[[чаканото]],
[[чакани]],
[[чаканите]],
[[чакащ]],
[[чакащия]],
[[чакащият]],
[[чакаща]],
[[чакащата]],
[[чакащо]],
[[чакащото]],
[[чакащи]],
[[чакащите]],
[[чакайки]],
[[чакал съм]],
[[чакала съм]],
[[чакало съм]],
[[чакали сме]],
[[чакал си]],
[[чакала си]],
[[чакало си]],
[[чакали сте]],
[[чакал е]],
[[чакала е]],
[[чакало е]],
[[чакали са]],
[[бях чакал]],
[[бях чакала]],
[[бях чакало]],
[[бяхме чакали]],
[[беше чакал]],
[[беше чакала]],
[[беше чакало]],
[[бяхте чакали]],
[[бяха чакали]],
[[ще чакам]],
[[ще чакаме]],
[[ще чакаш]],
[[ще чакате]],
[[ще чака]],
[[ще чакат]],
[[ще съм чакал]],
[[ще съм чакала]],
[[ще съм чакало]],
[[ще сме чакали]],
[[ще си чакал]],
[[ще си чакала]],
[[ще си чакало]],
[[ще сте чакали]],
[[ще е чакал]],
[[ще е чакала]],
[[ще е чакало]],
[[ще са чакали]],
[[щях да чакам]],
[[щяхме да чакаме]],
[[щеше да чакаш]],
[[щяхте да чакате]],
[[щеше да чака]],
[[щяха да чакат]],
[[щях да съм чакал]],
[[щях да съм чакала]],
[[щях да съм чакало]],
[[щяхме да сме чакали]],
[[щеше да си чакал]],
[[щеше да си чакала]],
[[щеше да си чакало]],
[[щяхте да сте чакали]],
[[щеше да е чакал]],
[[щеше да е чакала]],
[[щеше да е чакало]],
[[щяха да са чакали]],
[[бил съм чакал]],
[[била съм чакала]],
[[било съм чакало]],
[[били сме чакали]],
[[бил си чакал]],
[[била си чакала]],
[[било си чакало]],
[[били сте чакали]],
[[бил е чакал]],
[[била е чакала]],
[[било е чакало]],
[[били са чакали]],
[[щял съм да чакам]],
[[щяла съм да чакам]],
[[щяло съм да чакам]],
[[щели сме да чакаме]],
[[щял си да чакаш]],
[[щяла си да чакаш]],
[[щяло си да чакаш]],
[[щели сте да чакате]],
[[щял да чака]],
[[щяла да чака]],
[[щяло да чака]],
[[щели да чакат]],
[[щял е да чака]],
[[щяла е да чака]],
[[щяло е да чака]],
[[щели са да чакат]],
[[щял съм да съм чакал]],
[[щяла съм да съм чакала]],
[[щяло съм да съм чакало]],
[[щели сме да сме чакали]],
[[щял си да си чакал]],
[[щяла си да си чакала]],
[[щяло си да си чакало]],
[[щели сте да сте чакали]],
[[щял да е чакал]],
[[щяла да е чакала]],
[[щяло да е чакало]],
[[щели да са чакали]],
[[щял е да е чакал]],
[[щяла е да е чакала]],
[[щяло е да е чакало]],
[[щели са да са чакали]],
[[бих чакал]],
[[бих чакала]],
[[бих чакало]],
[[бихме чакали]],
[[би чакал]],
[[би чакала]],
[[би чакало]],
[[бихте чакали]],
[[биха чакали]],
}}</text>
      <sha1>ryb9rfsvfyj4ntgdk4cr9ozrthw5z1a</sha1>
    </revision>
  </page>
  <page>
    <title>Шаблон:Словоформи/чактисам</title>
    <ns>10</ns>
    <id>569288</id>
    <revision>
      <id>601268</id>
      <timestamp>2005-05-12T11:54:41Z</timestamp>
      <contributor>
        <username>Bgbot</username>
        <id>83</id>
      </contributor>
      <comment>Борислав: Шаблон със словоформи</comment>
      <model>wikitext</model>
      <format>text/x-wiki</format>
      <text bytes="20590" xml:space="preserve">{{Шаблон:Словоформи/Глагол|
  ОСНОВНА ФОРМА = чактисам
| СЕГ.ВР., 1Л., ЕД.Ч. = чак·ти·сам
| СЕГ.ВР., 1Л., МН.Ч. = чак·ти·са·ме
| СЕГ.ВР., 2Л., ЕД.Ч. = чак·ти·саш
| СЕГ.ВР., 2Л., МН.Ч. = чак·ти·са·те
| СЕГ.ВР., 3Л., ЕД.Ч. = чак·ти·са
| СЕГ.ВР., 3Л., МН.Ч. = чак·ти·сат
| МИН.СВ.ВР., 1Л., ЕД.Ч. = чак·ти·сах
| МИН.СВ.ВР., 1Л., МН.Ч. = чак·ти·сах·ме
| МИН.СВ.ВР., 2Л., ЕД.Ч. = чак·ти·са
| МИН.СВ.ВР., 2Л., МН.Ч. = чак·ти·сах·те
| МИН.СВ.ВР., 3Л., ЕД.Ч. = чак·ти·са
| МИН.СВ.ВР., 3Л., МН.Ч. = чак·ти·са·ха
| МИН.НЕСВ.ВР., 1Л., ЕД.Ч. = чак·ти·сах
| МИН.НЕСВ.ВР., 1Л., МН.Ч. = чак·ти·сах·ме
| МИН.НЕСВ.ВР., 2Л., ЕД.Ч. = чак·ти·са·ше
| МИН.НЕСВ.ВР., 2Л., МН.Ч. = чак·ти·сах·те
| МИН.НЕСВ.ВР., 3Л., ЕД.Ч. = чак·ти·са·ше
| МИН.НЕСВ.ВР., 3Л., МН.Ч. = чак·ти·са·ха
| МИН.НЕОПР.ВР., 1Л., ЕД.Ч., М.Р. = чактисал съм
| МИН.НЕОПР.ВР., 1Л., ЕД.Ч., Ж.Р. = чактисала съм
| МИН.НЕОПР.ВР., 1Л., ЕД.Ч., СР.Р. = чактисало съм
| МИН.НЕОПР.ВР., 1Л., МН.Ч. = чактисали сме
| МИН.НЕОПР.ВР., 2Л., ЕД.Ч., М.Р. = чактисал си
| МИН.НЕОПР.ВР., 2Л., ЕД.Ч., Ж.Р. = чактисала си
| МИН.НЕОПР.ВР., 2Л., ЕД.Ч., СР.Р. = чактисало си
| МИН.НЕОПР.ВР., 2Л., МН.Ч. = чактисали сте
| МИН.НЕОПР.ВР., 3Л., ЕД.Ч., М.Р. = чактисал е
| МИН.НЕОПР.ВР., 3Л., ЕД.Ч., Ж.Р. = чактисала е
| МИН.НЕОПР.ВР., 3Л., ЕД.Ч., СР.Р. = чактисало е
| МИН.НЕОПР.ВР., 3Л., МН.Ч. = чактисали са
| МИН.ПРЕД.ВР., 1Л., ЕД.Ч., М.Р. = бях чактисал
| МИН.ПРЕД.ВР., 1Л., ЕД.Ч., Ж.Р. = бях чактисала
| МИН.ПРЕД.ВР., 1Л., ЕД.Ч., СР.Р. = бях чактисало
| МИН.ПРЕД.ВР., 1Л., МН.Ч. = бяхме чактисали
| МИН.ПРЕД.ВР., 2Л., ЕД.Ч., М.Р. = беше чактисал
| МИН.ПРЕД.ВР., 2Л., ЕД.Ч., Ж.Р. = беше чактисала
| МИН.ПРЕД.ВР., 2Л., ЕД.Ч., СР.Р. = беше чактисало
| МИН.ПРЕД.ВР., 2Л., МН.Ч. = бяхте чактисали
| МИН.ПРЕД.ВР., 3Л., ЕД.Ч., М.Р. = беше чактисал
| МИН.ПРЕД.ВР., 3Л., ЕД.Ч., Ж.Р. = беше чактисала
| МИН.ПРЕД.ВР., 3Л., ЕД.Ч., СР.Р. = беше чактисало
| МИН.ПРЕД.ВР., 3Л., МН.Ч. = бяха чактисали
| БЪД.ВР., 1Л., ЕД.Ч. = ще чактисам
| БЪД.ВР., 1Л., МН.Ч. = ще чактисаме
| БЪД.ВР., 2Л., ЕД.Ч. = ще чактисаш
| БЪД.ВР., 2Л., МН.Ч. = ще чактисате
| БЪД.ВР., 3Л., ЕД.Ч. = ще чактиса
| БЪД.ВР., 3Л., МН.Ч. = ще чактисат
| БЪД.ПРЕД.ВР., 1Л., ЕД.Ч., М.Р. = ще съм чактисал
| БЪД.ПРЕД.ВР., 1Л., ЕД.Ч., Ж.Р. = ще съм чактисала
| БЪД.ПРЕД.ВР., 1Л., ЕД.Ч., СР.Р. = ще съм чактисало
| БЪД.ПРЕД.ВР., 1Л., МН.Ч. = ще сме чактисали
| БЪД.ПРЕД.ВР., 2Л., ЕД.Ч., М.Р. = ще си чактисал
| БЪД.ПРЕД.ВР., 2Л., ЕД.Ч., Ж.Р. = ще си чактисала
| БЪД.ПРЕД.ВР., 2Л., ЕД.Ч., СР.Р. = ще си чактисало
| БЪД.ПРЕД.ВР., 2Л., МН.Ч. = ще сте чактисали
| БЪД.ПРЕД.ВР., 3Л., ЕД.Ч., М.Р. = ще е чактисал
| БЪД.ПРЕД.ВР., 3Л., ЕД.Ч., Ж.Р. = ще е чактисала
| БЪД.ПРЕД.ВР., 3Л., ЕД.Ч., СР.Р. = ще е чактисало
| БЪД.ПРЕД.ВР., 3Л., МН.Ч. = ще са чактисали
| БЪД.ВР. В МИН., 1Л., ЕД.Ч. = щях да чактисам
| БЪД.ВР. В МИН., 1Л., МН.Ч. = щяхме да чактисаме
| БЪД.ВР. В МИН., 2Л., ЕД.Ч. = щеше да чактисаш
| БЪД.ВР. В МИН., 2Л., МН.Ч. = щяхте да чактисате
| БЪД.ВР. В МИН., 3Л., ЕД.Ч. = щеше да чактиса
| БЪД.ВР. В МИН., 3Л., МН.Ч. = щяха да чактисат
| БЪД.ПРЕД.ВР. В МИН., 1Л., ЕД.Ч., М.Р. = щях да съм чактисал
| БЪД.ПРЕД.ВР. В МИН., 1Л., ЕД.Ч., Ж.Р. = щях да съм чактисала
| БЪД.ПРЕД.ВР. В МИН., 1Л., ЕД.Ч., СР.Р. = щях да съм чактисало
| БЪД.ПРЕД.ВР. В МИН., 1Л., МН.Ч. = щяхме да сме чактисали
| БЪД.ПРЕД.ВР. В МИН., 2Л., ЕД.Ч., М.Р. = щеше да си чактисал
| БЪД.ПРЕД.ВР. В МИН., 2Л., ЕД.Ч., Ж.Р. = щеше да си чактисала
| БЪД.ПРЕД.ВР. В МИН., 2Л., ЕД.Ч., СР.Р. = щеше да си чактисало
| БЪД.ПРЕД.ВР. В МИН., 2Л., МН.Ч. = щяхте да сте чактисали
| БЪД.ПРЕД.ВР. В МИН., 3Л., ЕД.Ч., М.Р. = щеше да е чактисал
| БЪД.ПРЕД.ВР. В МИН., 3Л., ЕД.Ч., Ж.Р. = щеше да е чактисала
| БЪД.ПРЕД.ВР. В МИН., 3Л., ЕД.Ч., СР.Р. = щеше да е чактисало
| БЪД.ПРЕД.ВР. В МИН., 3Л., МН.Ч. = щяха да са чактисали
| ПР.НАКЛ., СЕГ.ВР., 1Л., ЕД.Ч., М.Р. = чактисал съм
| ПР.НАКЛ., СЕГ.ВР., 1Л., ЕД.Ч., Ж.Р. = чактисала съм
| ПР.НАКЛ., СЕГ.ВР., 1Л., ЕД.Ч., СР.Р. = чактисало съм
| ПР.НАКЛ., СЕГ.ВР., 1Л., МН.Ч. = чактисали сме
| ПР.НАКЛ., СЕГ.ВР., 2Л., ЕД.Ч., М.Р. = чактисал си
| ПР.НАКЛ., СЕГ.ВР., 2Л., ЕД.Ч., Ж.Р. = чактисала си
| ПР.НАКЛ., СЕГ.ВР., 2Л., ЕД.Ч., СР.Р. = чактисало си
| ПР.НАКЛ., СЕГ.ВР., 2Л., МН.Ч. = чактисали сте
| ПР.НАКЛ., СЕГ.ВР., 3Л., ЕД.Ч., М.Р. = чактисал (е)
| ПР.НАКЛ., СЕГ.ВР., 3Л., ЕД.Ч., Ж.Р. = чактисала (е)
| ПР.НАКЛ., СЕГ.ВР., 3Л., ЕД.Ч., СР.Р. = чактисало (е)
| ПР.НАКЛ., СЕГ.ВР., 3Л., МН.Ч. = чактисали (са)
| ПР.НАКЛ., МИН.СВ.ВР., 1Л., ЕД.Ч., М.Р. = чактисал съм
| ПР.НАКЛ., МИН.СВ.ВР., 1Л., ЕД.Ч., Ж.Р. = чактисала съм
| ПР.НАКЛ., МИН.СВ.ВР., 1Л., ЕД.Ч., СР.Р. = чактисало съм
| ПР.НАКЛ., МИН.СВ.ВР., 1Л., МН.Ч. = чактисали сме
| ПР.НАКЛ., МИН.СВ.ВР., 2Л., ЕД.Ч., М.Р. = чактисал си
| ПР.НАКЛ., МИН.СВ.ВР., 2Л., ЕД.Ч., Ж.Р. = чактисала си
| ПР.НАКЛ., МИН.СВ.ВР., 2Л., ЕД.Ч., СР.Р. = чактисало си
| ПР.НАКЛ., МИН.СВ.ВР., 2Л., МН.Ч. = чактисали сте
| ПР.НАКЛ., МИН.СВ.ВР., 3Л., ЕД.Ч., М.Р. = чактисал (е)
| ПР.НАКЛ., МИН.СВ.ВР., 3Л., ЕД.Ч., Ж.Р. = чактисала (е)
| ПР.НАКЛ., МИН.СВ.ВР., 3Л., ЕД.Ч., СР.Р. = чактисало (е)
| ПР.НАКЛ., МИН.СВ.ВР., 3Л., МН.Ч. = чактисали (са)
| ПР.НАКЛ., МИН.НЕОПР.ВР., 1Л., ЕД.Ч., М.Р. = бил съм чактисал
| ПР.НАКЛ., МИН.НЕОПР.ВР., 1Л., ЕД.Ч., Ж.Р. = била съм чактисала
| ПР.НАКЛ., МИН.НЕОПР.ВР., 1Л., ЕД.Ч., СР.Р. = било съм чактисало
| ПР.НАКЛ., МИН.НЕОПР.ВР., 1Л., МН.Ч. = били сме чактисали
| ПР.НАКЛ., МИН.НЕОПР.ВР., 2Л., ЕД.Ч., М.Р. = бил си чактисал
| ПР.НАКЛ., МИН.НЕОПР.ВР., 2Л., ЕД.Ч., Ж.Р. = била си чактисала
| ПР.НАКЛ., МИН.НЕОПР.ВР., 2Л., ЕД.Ч., СР.Р. = било си чактисало
| ПР.НАКЛ., МИН.НЕОПР.ВР., 2Л., МН.Ч. = били сте чактисали
| ПР.НАКЛ., МИН.НЕОПР.ВР., 3Л., ЕД.Ч., М.Р. = бил (е) чактисал
| ПР.НАКЛ., МИН.НЕОПР.ВР., 3Л., ЕД.Ч., Ж.Р. = била (е) чактисала
| ПР.НАКЛ., МИН.НЕОПР.ВР., 3Л., ЕД.Ч., СР.Р. = било (е) чактисало
| ПР.НАКЛ., МИН.НЕОПР.ВР., 3Л., МН.Ч. = били (са) чактисали
| ПР.НАКЛ., БЪД.ВР., 1Л., ЕД.Ч., М.Р. = щял съм да чактисам
| ПР.НАКЛ., БЪД.ВР., 1Л., ЕД.Ч., Ж.Р. = щяла съм да чактисам
| ПР.НАКЛ., БЪД.ВР., 1Л., ЕД.Ч., СР.Р. = щяло съм да чактисам
| ПР.НАКЛ., БЪД.ВР., 1Л., МН.Ч. = щели сме да чактисаме
| ПР.НАКЛ., БЪД.ВР., 2Л., ЕД.Ч., М.Р. = щял си да чактисаш
| ПР.НАКЛ., БЪД.ВР., 2Л., ЕД.Ч., Ж.Р. = щяла си да чактисаш
| ПР.НАКЛ., БЪД.ВР., 2Л., ЕД.Ч., СР.Р. = щяло си да чактисаш
| ПР.НАКЛ., БЪД.ВР., 2Л., МН.Ч. = щели сте да чактисате
| ПР.НАКЛ., БЪД.ВР., 3Л., ЕД.Ч., М.Р. = щял (е) да чактиса
| ПР.НАКЛ., БЪД.ВР., 3Л., ЕД.Ч., Ж.Р. = щяла (е) да чактиса
| ПР.НАКЛ., БЪД.ВР., 3Л., ЕД.Ч., СР.Р. = щяло (е) да чактиса
| ПР.НАКЛ., БЪД.ВР., 3Л., МН.Ч. = щели (са) да чактисат
| ПР.НАКЛ., БЪД.ПРЕД.ВР., 1Л., ЕД.Ч., М.Р. = щял съм да съм чактисал
| ПР.НАКЛ., БЪД.ПРЕД.ВР., 1Л., ЕД.Ч., Ж.Р. = щяла съм да съм чактисала
| ПР.НАКЛ., БЪД.ПРЕД.ВР., 1Л., ЕД.Ч., СР.Р. = щяло съм да съм чактисало
| ПР.НАКЛ., БЪД.ПРЕД.ВР., 1Л., МН.Ч. = щели сме да сме чактисали
| ПР.НАКЛ., БЪД.ПРЕД.ВР., 2Л., ЕД.Ч., М.Р. = щял си да си чактисал
| ПР.НАКЛ., БЪД.ПРЕД.ВР., 2Л., ЕД.Ч., Ж.Р. = щяла си да си чактисала
| ПР.НАКЛ., БЪД.ПРЕД.ВР., 2Л., ЕД.Ч., СР.Р. = щяло си да си чактисало
| ПР.НАКЛ., БЪД.ПРЕД.ВР., 2Л., МН.Ч. = щели сте да сте чактисали
| ПР.НАКЛ., БЪД.ПРЕД.ВР., 3Л., ЕД.Ч., М.Р. = щял (е) да е чактисал
| ПР.НАКЛ., БЪД.ПРЕД.ВР., 3Л., ЕД.Ч., Ж.Р. = щяла (е) да е чактисала
| ПР.НАКЛ., БЪД.ПРЕД.ВР., 3Л., ЕД.Ч., СР.Р. = щяло (е) да е чактисало
| ПР.НАКЛ., БЪД.ПРЕД.ВР., 3Л., МН.Ч. = щели (са) да са чактисали
| УСЛОВНО НАКЛОНЕНИЕ, 1Л., ЕД.Ч., М.Р. = бих чактисал
| УСЛОВНО НАКЛОНЕНИЕ, 1Л., ЕД.Ч., Ж.Р. = бих чактисала
| УСЛОВНО НАКЛОНЕНИЕ, 1Л., ЕД.Ч., СР.Р. = бих чактисало
| УСЛОВНО НАКЛОНЕНИЕ, 1Л., МН.Ч. = бихме чактисали
| УСЛОВНО НАКЛОНЕНИЕ, 2Л., ЕД.Ч., М.Р. = би чактисал
| УСЛОВНО НАКЛОНЕНИЕ, 2Л., ЕД.Ч., Ж.Р. = би чактисала
| УСЛОВНО НАКЛОНЕНИЕ, 2Л., ЕД.Ч., СР.Р. = би чактисало
| УСЛОВНО НАКЛОНЕНИЕ, 2Л., МН.Ч. = бихте чактисали
| УСЛОВНО НАКЛОНЕНИЕ, 3Л., ЕД.Ч., М.Р. = би чактисал
| УСЛОВНО НАКЛОНЕНИЕ, 3Л., ЕД.Ч., Ж.Р. = би чактисала
| УСЛОВНО НАКЛОНЕНИЕ, 3Л., ЕД.Ч., СР.Р. = би чактисало
| УСЛОВНО НАКЛОНЕНИЕ, 3Л., МН.Ч. = биха чактисали
| ПОВЕЛИТЕЛНО НАКЛОНЕНИЕ, ЕД.Ч. = чак·ти·сай
| ПОВЕЛИТЕЛНО НАКЛОНЕНИЕ, МН.Ч. = чак·ти·сай·те
| МИН.СТРАД.ПРИЧ. М.Р. = чак·ти·сан
| МИН.СТРАД.ПРИЧ. М.Р. НЕПЪЛЕН ЧЛЕН = чак·ти·са·ния
| МИН.СТРАД.ПРИЧ. М.Р. ПЪЛЕН ЧЛЕН = чак·ти·са·ни·ят
| МИН.СТРАД.ПРИЧ. Ж.Р. = чак·ти·са·на
| МИН.СТРАД.ПРИЧ. Ж.Р. ЧЛЕН = чак·ти·са·на·та
| МИН.СТРАД.ПРИЧ. СР.Р. = чак·ти·са·но
| МИН.СТРАД.ПРИЧ. СР.Р. ЧЛЕН = чак·ти·са·но·то
| МИН.СТРАД.ПРИЧ. МН.Ч. = чак·ти·са·ни
| МИН.СТРАД.ПРИЧ. МН.Ч. ЧЛЕН = чак·ти·са·ни·те
| МИН.ДЕЯТ.СВ.ПРИЧ. М.Р. = чак·ти·сал
| МИН.ДЕЯТ.СВ.ПРИЧ. М.Р. НЕПЪЛЕН ЧЛЕН = чак·ти·са·лия
| МИН.ДЕЯТ.СВ.ПРИЧ. М.Р. ПЪЛЕН ЧЛЕН = чак·ти·са·ли·ят
| МИН.ДЕЯТ.СВ.ПРИЧ. Ж.Р. = чак·ти·са·ла
| МИН.ДЕЯТ.СВ.ПРИЧ. Ж.Р. ЧЛЕН = чак·ти·са·ла·та
| МИН.ДЕЯТ.СВ.ПРИЧ. СР.Р. = чак·ти·са·ло
| МИН.ДЕЯТ.СВ.ПРИЧ. СР.Р. ЧЛЕН = чак·ти·са·ло·то
| МИН.ДЕЯТ.СВ.ПРИЧ. МН.Ч. = чак·ти·са·ли
| МИН.ДЕЯТ.СВ.ПРИЧ. МН.Ч. ЧЛЕН = чак·ти·са·ли·те
| МИН.ДЕЯТ.НЕСВ.ПРИЧ. М.Р. = чак·ти·сал
| МИН.ДЕЯТ.НЕСВ.ПРИЧ. М.Р. НЕПЪЛЕН ЧЛЕН = чак·ти·са·лия
| МИН.ДЕЯТ.НЕСВ.ПРИЧ. М.Р. ПЪЛЕН ЧЛЕН = чак·ти·са·ли·ят
| МИН.ДЕЯТ.НЕСВ.ПРИЧ. Ж.Р. = чак·ти·са·ла
| МИН.ДЕЯТ.НЕСВ.ПРИЧ. Ж.Р. ЧЛЕН = чак·ти·са·ла·та
| МИН.ДЕЯТ.НЕСВ.ПРИЧ. СР.Р. = чак·ти·са·ло
| МИН.ДЕЯТ.НЕСВ.ПРИЧ. СР.Р. ЧЛЕН = чак·ти·са·ло·то
| МИН.ДЕЯТ.НЕСВ.ПРИЧ. МН.Ч. = чак·ти·са·ли
| МИН.ДЕЯТ.НЕСВ.ПРИЧ. МН.Ч. ЧЛЕН = чак·ти·са·ли·те
| СЕГ.ДЕЯТ.ПРИЧ. М.Р. = чак·ти·сащ
| СЕГ.ДЕЯТ.ПРИЧ. М.Р. НЕПЪЛЕН ЧЛЕН = чак·ти·са·щия
| СЕГ.ДЕЯТ.ПРИЧ. М.Р. ПЪЛЕН ЧЛЕН = чак·ти·са·щи·ят
| СЕГ.ДЕЯТ.ПРИЧ. Ж.Р. = чак·ти·са·ща
| СЕГ.ДЕЯТ.ПРИЧ. Ж.Р. ЧЛЕН = чак·ти·са·ща·та
| СЕГ.ДЕЯТ.ПРИЧ. СР.Р. = чак·ти·са·що
| СЕГ.ДЕЯТ.ПРИЧ. СР.Р. ЧЛЕН = чак·ти·са·що·то
| СЕГ.ДЕЯТ.ПРИЧ. МН.Ч. = чак·ти·са·щи
| СЕГ.ДЕЯТ.ПРИЧ. МН.Ч. ЧЛЕН = чак·ти·са·щи·те
| ДЕЕПРИЧАСТИЕ = чак·ти·сай·ки
| СКРИТИ ПРЕПРАТКИ = 
[[чактисам]],
[[чактисаш]],
[[чактиса]],
[[чактисаме]],
[[чактисате]],
[[чактисат]],
[[чактисах]],
[[чактисахме]],
[[чактисахте]],
[[чактисаха]],
[[чактисаше]],
[[чактисай]],
[[чактисайте]],
[[чактисал]],
[[чактисалия]],
[[чактисалият]],
[[чактисала]],
[[чактисалата]],
[[чактисало]],
[[чактисалото]],
[[чактисали]],
[[чактисалите]],
[[чактисан]],
[[чактисания]],
[[чактисаният]],
[[чактисана]],
[[чактисаната]],
[[чактисано]],
[[чактисаното]],
[[чактисани]],
[[чактисаните]],
[[чактисащ]],
[[чактисащия]],
[[чактисащият]],
[[чактисаща]],
[[чактисащата]],
[[чактисащо]],
[[чактисащото]],
[[чактисащи]],
[[чактисащите]],
[[чактисайки]],
[[чактисал съм]],
[[чактисала съм]],
[[чактисало съм]],
[[чактисали сме]],
[[чактисал си]],
[[чактисала си]],
[[чактисало си]],
[[чактисали сте]],
[[чактисал е]],
[[чактисала е]],
[[чактисало е]],
[[чактисали са]],
[[бях чактисал]],
[[бях чактисала]],
[[бях чактисало]],
[[бяхме чактисали]],
[[беше чактисал]],
[[беше чактисала]],
[[беше чактисало]],
[[бяхте чактисали]],
[[бяха чактисали]],
[[ще чактисам]],
[[ще чактисаме]],
[[ще чактисаш]],
[[ще чактисате]],
[[ще чактиса]],
[[ще чактисат]],
[[ще съм чактисал]],
[[ще съм чактисала]],
[[ще съм чактисало]],
[[ще сме чактисали]],
[[ще си чактисал]],
[[ще си чактисала]],
[[ще си чактисало]],
[[ще сте чактисали]],
[[ще е чактисал]],
[[ще е чактисала]],
[[ще е чактисало]],
[[ще са чактисали]],
[[щях да чактисам]],
[[щяхме да чактисаме]],
[[щеше да чактисаш]],
[[щяхте да чактисате]],
[[щеше да чактиса]],
[[щяха да чактисат]],
[[щях да съм чактисал]],
[[щях да съм чактисала]],
[[щях да съм чактисало]],
[[щяхме да сме чактисали]],
[[щеше да си чактисал]],
[[щеше да си чактисала]],
[[щеше да си чактисало]],
[[щяхте да сте чактисали]],
[[щеше да е чактисал]],
[[щеше да е чактисала]],
[[щеше да е чактисало]],
[[щяха да са чактисали]],
[[бил съм чактисал]],
[[била съм чактисала]],
[[било съм чактисало]],
[[били сме чактисали]],
[[бил си чактисал]],
[[била си чактисала]],
[[било си чактисало]],
[[били сте чактисали]],
[[бил е чактисал]],
[[била е чактисала]],
[[било е чактисало]],
[[били са чактисали]],
[[щял съм да чактисам]],
[[щяла съм да чактисам]],
[[щяло съм да чактисам]],
[[щели сме да чактисаме]],
[[щял си да чактисаш]],
[[щяла си да чактисаш]],
[[щяло си да чактисаш]],
[[щели сте да чактисате]],
[[щял да чактиса]],
[[щяла да чактиса]],
[[щяло да чактиса]],
[[щели да чактисат]],
[[щял е да чактиса]],
[[щяла е да чактиса]],
[[щяло е да чактиса]],
[[щели са да чактисат]],
[[щял съм да съм чактисал]],
[[щяла съм да съм чактисала]],
[[щяло съм да съм чактисало]],
[[щели сме да сме чактисали]],
[[щял си да си чактисал]],
[[щяла си да си чактисала]],
[[щяло си да си чактисало]],
[[щели сте да сте чактисали]],
[[щял да е чактисал]],
[[щяла да е чактисала]],
[[щяло да е чактисало]],
[[щели да са чактисали]],
[[щял е да е чактисал]],
[[щяла е да е чактисала]],
[[щяло е да е чактисало]],
[[щели са да са чактисали]],
[[бих чактисал]],
[[бих чактисала]],
[[бих чактисало]],
[[бихме чактисали]],
[[би чактисал]],
[[би чактисала]],
[[би чактисало]],
[[бихте чактисали]],
[[биха чактисали]],
}}</text>
      <sha1>npsbjyx18hjo6wzkxjvpk5u9tato40q</sha1>
    </revision>
  </page>
  <page>
    <title>Шаблон:Словоформи/чактисвам</title>
    <ns>10</ns>
    <id>569300</id>
    <revision>
      <id>601280</id>
      <timestamp>2005-05-12T11:55:00Z</timestamp>
      <contributor>
        <username>Bgbot</username>
        <id>83</id>
      </contributor>
      <comment>Борислав: Шаблон със словоформи</comment>
      <model>wikitext</model>
      <format>text/x-wiki</format>
      <text bytes="21272" xml:space="preserve">{{Шаблон:Словоформи/Глагол|
  ОСНОВНА ФОРМА = чактисвам
| СЕГ.ВР., 1Л., ЕД.Ч. = чак·тис·вам
| СЕГ.ВР., 1Л., МН.Ч. = чак·тис·ва·ме
| СЕГ.ВР., 2Л., ЕД.Ч. = чак·тис·ваш
| СЕГ.ВР., 2Л., МН.Ч. = чак·тис·ва·те
| СЕГ.ВР., 3Л., ЕД.Ч. = чак·тис·ва
| СЕГ.ВР., 3Л., МН.Ч. = чак·тис·ват
| МИН.СВ.ВР., 1Л., ЕД.Ч. = чак·тис·вах
| МИН.СВ.ВР., 1Л., МН.Ч. = чак·тис·вах·ме
| МИН.СВ.ВР., 2Л., ЕД.Ч. = чак·тис·ва
| МИН.СВ.ВР., 2Л., МН.Ч. = чак·тис·вах·те
| МИН.СВ.ВР., 3Л., ЕД.Ч. = чак·тис·ва
| МИН.СВ.ВР., 3Л., МН.Ч. = чак·тис·ва·ха
| МИН.НЕСВ.ВР., 1Л., ЕД.Ч. = чак·тис·вах
| МИН.НЕСВ.ВР., 1Л., МН.Ч. = чак·тис·вах·ме
| МИН.НЕСВ.ВР., 2Л., ЕД.Ч. = чак·тис·ва·ше
| МИН.НЕСВ.ВР., 2Л., МН.Ч. = чак·тис·вах·те
| МИН.НЕСВ.ВР., 3Л., ЕД.Ч. = чак·тис·ва·ше
| МИН.НЕСВ.ВР., 3Л., МН.Ч. = чак·тис·ва·ха
| МИН.НЕОПР.ВР., 1Л., ЕД.Ч., М.Р. = чактисвал съм
| МИН.НЕОПР.ВР., 1Л., ЕД.Ч., Ж.Р. = чактисвала съм
| МИН.НЕОПР.ВР., 1Л., ЕД.Ч., СР.Р. = чактисвало съм
| МИН.НЕОПР.ВР., 1Л., МН.Ч. = чактисвали сме
| МИН.НЕОПР.ВР., 2Л., ЕД.Ч., М.Р. = чактисвал си
| МИН.НЕОПР.ВР., 2Л., ЕД.Ч., Ж.Р. = чактисвала си
| МИН.НЕОПР.ВР., 2Л., ЕД.Ч., СР.Р. = чактисвало си
| МИН.НЕОПР.ВР., 2Л., МН.Ч. = чактисвали сте
| МИН.НЕОПР.ВР., 3Л., ЕД.Ч., М.Р. = чактисвал е
| МИН.НЕОПР.ВР., 3Л., ЕД.Ч., Ж.Р. = чактисвала е
| МИН.НЕОПР.ВР., 3Л., ЕД.Ч., СР.Р. = чактисвало е
| МИН.НЕОПР.ВР., 3Л., МН.Ч. = чактисвали са
| МИН.ПРЕД.ВР., 1Л., ЕД.Ч., М.Р. = бях чактисвал
| МИН.ПРЕД.ВР., 1Л., ЕД.Ч., Ж.Р. = бях чактисвала
| МИН.ПРЕД.ВР., 1Л., ЕД.Ч., СР.Р. = бях чактисвало
| МИН.ПРЕД.ВР., 1Л., МН.Ч. = бяхме чактисвали
| МИН.ПРЕД.ВР., 2Л., ЕД.Ч., М.Р. = беше чактисвал
| МИН.ПРЕД.ВР., 2Л., ЕД.Ч., Ж.Р. = беше чактисвала
| МИН.ПРЕД.ВР., 2Л., ЕД.Ч., СР.Р. = беше чактисвало
| МИН.ПРЕД.ВР., 2Л., МН.Ч. = бяхте чактисвали
| МИН.ПРЕД.ВР., 3Л., ЕД.Ч., М.Р. = беше чактисвал
| МИН.ПРЕД.ВР., 3Л., ЕД.Ч., Ж.Р. = беше чактисвала
| МИН.ПРЕД.ВР., 3Л., ЕД.Ч., СР.Р. = беше чактисвало
| МИН.ПРЕД.ВР., 3Л., МН.Ч. = бяха чактисвали
| БЪД.ВР., 1Л., ЕД.Ч. = ще чактисвам
| БЪД.ВР., 1Л., МН.Ч. = ще чактисваме
| БЪД.ВР., 2Л., ЕД.Ч. = ще чактисваш
| БЪД.ВР., 2Л., МН.Ч. = ще чактисвате
| БЪД.ВР., 3Л., ЕД.Ч. = ще чактисва
| БЪД.ВР., 3Л., МН.Ч. = ще чактисват
| БЪД.ПРЕД.ВР., 1Л., ЕД.Ч., М.Р. = ще съм чактисвал
| БЪД.ПРЕД.ВР., 1Л., ЕД.Ч., Ж.Р. = ще съм чактисвала
| БЪД.ПРЕД.ВР., 1Л., ЕД.Ч., СР.Р. = ще съм чактисвало
| БЪД.ПРЕД.ВР., 1Л., МН.Ч. = ще сме чактисвали
| БЪД.ПРЕД.ВР., 2Л., ЕД.Ч., М.Р. = ще си чактисвал
| БЪД.ПРЕД.ВР., 2Л., ЕД.Ч., Ж.Р. = ще си чактисвала
| БЪД.ПРЕД.ВР., 2Л., ЕД.Ч., СР.Р. = ще си чактисвало
| БЪД.ПРЕД.ВР., 2Л., МН.Ч. = ще сте чактисвали
| БЪД.ПРЕД.ВР., 3Л., ЕД.Ч., М.Р. = ще е чактисвал
| БЪД.ПРЕД.ВР., 3Л., ЕД.Ч., Ж.Р. = ще е чактисвала
| БЪД.ПРЕД.ВР., 3Л., ЕД.Ч., СР.Р. = ще е чактисвало
| БЪД.ПРЕД.ВР., 3Л., МН.Ч. = ще са чактисвали
| БЪД.ВР. В МИН., 1Л., ЕД.Ч. = щях да чактисвам
| БЪД.ВР. В МИН., 1Л., МН.Ч. = щяхме да чактисваме
| БЪД.ВР. В МИН., 2Л., ЕД.Ч. = щеше да чактисваш
| БЪД.ВР. В МИН., 2Л., МН.Ч. = щяхте да чактисвате
| БЪД.ВР. В МИН., 3Л., ЕД.Ч. = щеше да чактисва
| БЪД.ВР. В МИН., 3Л., МН.Ч. = щяха да чактисват
| БЪД.ПРЕД.ВР. В МИН., 1Л., ЕД.Ч., М.Р. = щях да съм чактисвал
| БЪД.ПРЕД.ВР. В МИН., 1Л., ЕД.Ч., Ж.Р. = щях да съм чактисвала
| БЪД.ПРЕД.ВР. В МИН., 1Л., ЕД.Ч., СР.Р. = щях да съм чактисвало
| БЪД.ПРЕД.ВР. В МИН., 1Л., МН.Ч. = щяхме да сме чактисвали
| БЪД.ПРЕД.ВР. В МИН., 2Л., ЕД.Ч., М.Р. = щеше да си чактисвал
| БЪД.ПРЕД.ВР. В МИН., 2Л., ЕД.Ч., Ж.Р. = щеше да си чактисвала
| БЪД.ПРЕД.ВР. В МИН., 2Л., ЕД.Ч., СР.Р. = щеше да си чактисвало
| БЪД.ПРЕД.ВР. В МИН., 2Л., МН.Ч. = щяхте да сте чактисвали
| БЪД.ПРЕД.ВР. В МИН., 3Л., ЕД.Ч., М.Р. = щеше да е чактисвал
| БЪД.ПРЕД.ВР. В МИН., 3Л., ЕД.Ч., Ж.Р. = щеше да е чактисвала
| БЪД.ПРЕД.ВР. В МИН., 3Л., ЕД.Ч., СР.Р. = щеше да е чактисвало
| БЪД.ПРЕД.ВР. В МИН., 3Л., МН.Ч. = щяха да са чактисвали
| ПР.НАКЛ., СЕГ.ВР., 1Л., ЕД.Ч., М.Р. = чактисвал съм
| ПР.НАКЛ., СЕГ.ВР., 1Л., ЕД.Ч., Ж.Р. = чактисвала съм
| ПР.НАКЛ., СЕГ.ВР., 1Л., ЕД.Ч., СР.Р. = чактисвало съм
| ПР.НАКЛ., СЕГ.ВР., 1Л., МН.Ч. = чактисвали сме
| ПР.НАКЛ., СЕГ.ВР., 2Л., ЕД.Ч., М.Р. = чактисвал си
| ПР.НАКЛ., СЕГ.ВР., 2Л., ЕД.Ч., Ж.Р. = чактисвала си
| ПР.НАКЛ., СЕГ.ВР., 2Л., ЕД.Ч., СР.Р. = чактисвало си
| ПР.НАКЛ., СЕГ.ВР., 2Л., МН.Ч. = чактисвали сте
| ПР.НАКЛ., СЕГ.ВР., 3Л., ЕД.Ч., М.Р. = чактисвал (е)
| ПР.НАКЛ., СЕГ.ВР., 3Л., ЕД.Ч., Ж.Р. = чактисвала (е)
| ПР.НАКЛ., СЕГ.ВР., 3Л., ЕД.Ч., СР.Р. = чактисвало (е)
| ПР.НАКЛ., СЕГ.ВР., 3Л., МН.Ч. = чактисвали (са)
| ПР.НАКЛ., МИН.СВ.ВР., 1Л., ЕД.Ч., М.Р. = чактисвал съм
| ПР.НАКЛ., МИН.СВ.ВР., 1Л., ЕД.Ч., Ж.Р. = чактисвала съм
| ПР.НАКЛ., МИН.СВ.ВР., 1Л., ЕД.Ч., СР.Р. = чактисвало съм
| ПР.НАКЛ., МИН.СВ.ВР., 1Л., МН.Ч. = чактисвали сме
| ПР.НАКЛ., МИН.СВ.ВР., 2Л., ЕД.Ч., М.Р. = чактисвал си
| ПР.НАКЛ., МИН.СВ.ВР., 2Л., ЕД.Ч., Ж.Р. = чактисвала си
| ПР.НАКЛ., МИН.СВ.ВР., 2Л., ЕД.Ч., СР.Р. = чактисвало си
| ПР.НАКЛ., МИН.СВ.ВР., 2Л., МН.Ч. = чактисвали сте
| ПР.НАКЛ., МИН.СВ.ВР., 3Л., ЕД.Ч., М.Р. = чактисвал (е)
| ПР.НАКЛ., МИН.СВ.ВР., 3Л., ЕД.Ч., Ж.Р. = чактисвала (е)
| ПР.НАКЛ., МИН.СВ.ВР., 3Л., ЕД.Ч., СР.Р. = чактисвало (е)
| ПР.НАКЛ., МИН.СВ.ВР., 3Л., МН.Ч. = чактисвали (са)
| ПР.НАКЛ., МИН.НЕОПР.ВР., 1Л., ЕД.Ч., М.Р. = бил съм чактисвал
| ПР.НАКЛ., МИН.НЕОПР.ВР., 1Л., ЕД.Ч., Ж.Р. = била съм чактисвала
| ПР.НАКЛ., МИН.НЕОПР.ВР., 1Л., ЕД.Ч., СР.Р. = било съм чактисвало
| ПР.НАКЛ., МИН.НЕОПР.ВР., 1Л., МН.Ч. = били сме чактисвали
| ПР.НАКЛ., МИН.НЕОПР.ВР., 2Л., ЕД.Ч., М.Р. = бил си чактисвал
| ПР.НАКЛ., МИН.НЕОПР.ВР., 2Л., ЕД.Ч., Ж.Р. = била си чактисвала
| ПР.НАКЛ., МИН.НЕОПР.ВР., 2Л., ЕД.Ч., СР.Р. = било си чактисвало
| ПР.НАКЛ., МИН.НЕОПР.ВР., 2Л., МН.Ч. = били сте чактисвали
| ПР.НАКЛ., МИН.НЕОПР.ВР., 3Л., ЕД.Ч., М.Р. = бил (е) чактисвал
| ПР.НАКЛ., МИН.НЕОПР.ВР., 3Л., ЕД.Ч., Ж.Р. = била (е) чактисвала
| ПР.НАКЛ., МИН.НЕОПР.ВР., 3Л., ЕД.Ч., СР.Р. = било (е) чактисвало
| ПР.НАКЛ., МИН.НЕОПР.ВР., 3Л., МН.Ч. = били (са) чактисвали
| ПР.НАКЛ., БЪД.ВР., 1Л., ЕД.Ч., М.Р. = щял съм да чактисвам
| ПР.НАКЛ., БЪД.ВР., 1Л., ЕД.Ч., Ж.Р. = щяла съм да чактисвам
| ПР.НАКЛ., БЪД.ВР., 1Л., ЕД.Ч., СР.Р. = щяло съм да чактисвам
| ПР.НАКЛ., БЪД.ВР., 1Л., МН.Ч. = щели сме да чактисваме
| ПР.НАКЛ., БЪД.ВР., 2Л., ЕД.Ч., М.Р. = щял си да чактисваш
| ПР.НАКЛ., БЪД.ВР., 2Л., ЕД.Ч., Ж.Р. = щяла си да чактисваш
| ПР.НАКЛ., БЪД.ВР., 2Л., ЕД.Ч., СР.Р. = щяло си да чактисваш
| ПР.НАКЛ., БЪД.ВР., 2Л., МН.Ч. = щели сте да чактисвате
| ПР.НАКЛ., БЪД.ВР., 3Л., ЕД.Ч., М.Р. = щял (е) да чактисва
| ПР.НАКЛ., БЪД.ВР., 3Л., ЕД.Ч., Ж.Р. = щяла (е) да чактисва
| ПР.НАКЛ., БЪД.ВР., 3Л., ЕД.Ч., СР.Р. = щяло (е) да чактисва
| ПР.НАКЛ., БЪД.ВР., 3Л., МН.Ч. = щели (са) да чактисват
| ПР.НАКЛ., БЪД.ПРЕД.ВР., 1Л., ЕД.Ч., М.Р. = щял съм да съм чактисвал
| ПР.НАКЛ., БЪД.ПРЕД.ВР., 1Л., ЕД.Ч., Ж.Р. = щяла съм да съм чактисвала
| ПР.НАКЛ., БЪД.ПРЕД.ВР., 1Л., ЕД.Ч., СР.Р. = щяло съм да съм чактисвало
| ПР.НАКЛ., БЪД.ПРЕД.ВР., 1Л., МН.Ч. = щели сме да сме чактисвали
| ПР.НАКЛ., БЪД.ПРЕД.ВР., 2Л., ЕД.Ч., М.Р. = щял си да си чактисвал
| ПР.НАКЛ., БЪД.ПРЕД.ВР., 2Л., ЕД.Ч., Ж.Р. = щяла си да си чактисвала
| ПР.НАКЛ., БЪД.ПРЕД.ВР., 2Л., ЕД.Ч., СР.Р. = щяло си да си чактисвало
| ПР.НАКЛ., БЪД.ПРЕД.ВР., 2Л., МН.Ч. = щели сте да сте чактисвали
| ПР.НАКЛ., БЪД.ПРЕД.ВР., 3Л., ЕД.Ч., М.Р. = щял (е) да е чактисвал
| ПР.НАКЛ., БЪД.ПРЕД.ВР., 3Л., ЕД.Ч., Ж.Р. = щяла (е) да е чактисвала
| ПР.НАКЛ., БЪД.ПРЕД.ВР., 3Л., ЕД.Ч., СР.Р. = щяло (е) да е чактисвало
| ПР.НАКЛ., БЪД.ПРЕД.ВР., 3Л., МН.Ч. = щели (са) да са чактисвали
| УСЛОВНО НАКЛОНЕНИЕ, 1Л., ЕД.Ч., М.Р. = бих чактисвал
| УСЛОВНО НАКЛОНЕНИЕ, 1Л., ЕД.Ч., Ж.Р. = бих чактисвала
| УСЛОВНО НАКЛОНЕНИЕ, 1Л., ЕД.Ч., СР.Р. = бих чактисвало
| УСЛОВНО НАКЛОНЕНИЕ, 1Л., МН.Ч. = бихме чактисвали
| УСЛОВНО НАКЛОНЕНИЕ, 2Л., ЕД.Ч., М.Р. = би чактисвал
| УСЛОВНО НАКЛОНЕНИЕ, 2Л., ЕД.Ч., Ж.Р. = би чактисвала
| УСЛОВНО НАКЛОНЕНИЕ, 2Л., ЕД.Ч., СР.Р. = би чактисвало
| УСЛОВНО НАКЛОНЕНИЕ, 2Л., МН.Ч. = бихте чактисвали
| УСЛОВНО НАКЛОНЕНИЕ, 3Л., ЕД.Ч., М.Р. = би чактисвал
| УСЛОВНО НАКЛОНЕНИЕ, 3Л., ЕД.Ч., Ж.Р. = би чактисвала
| УСЛОВНО НАКЛОНЕНИЕ, 3Л., ЕД.Ч., СР.Р. = би чактисвало
| УСЛОВНО НАКЛОНЕНИЕ, 3Л., МН.Ч. = биха чактисвали
| ПОВЕЛИТЕЛНО НАКЛОНЕНИЕ, ЕД.Ч. = чак·тис·вай
| ПОВЕЛИТЕЛНО НАКЛОНЕНИЕ, МН.Ч. = чак·тис·вай·те
| МИН.СТРАД.ПРИЧ. М.Р. = чак·тис·ван
| МИН.СТРАД.ПРИЧ. М.Р. НЕПЪЛЕН ЧЛЕН = чак·тис·ва·ния
| МИН.СТРАД.ПРИЧ. М.Р. ПЪЛЕН ЧЛЕН = чак·тис·ва·ни·ят
| МИН.СТРАД.ПРИЧ. Ж.Р. = чак·тис·ва·на
| МИН.СТРАД.ПРИЧ. Ж.Р. ЧЛЕН = чак·тис·ва·на·та
| МИН.СТРАД.ПРИЧ. СР.Р. = чак·тис·ва·но
| МИН.СТРАД.ПРИЧ. СР.Р. ЧЛЕН = чак·тис·ва·но·то
| МИН.СТРАД.ПРИЧ. МН.Ч. = чак·тис·ва·ни
| МИН.СТРАД.ПРИЧ. МН.Ч. ЧЛЕН = чак·тис·ва·ни·те
| МИН.ДЕЯТ.СВ.ПРИЧ. М.Р. = чак·тис·вал
| МИН.ДЕЯТ.СВ.ПРИЧ. М.Р. НЕПЪЛЕН ЧЛЕН = чак·тис·ва·лия
| МИН.ДЕЯТ.СВ.ПРИЧ. М.Р. ПЪЛЕН ЧЛЕН = чак·тис·ва·ли·ят
| МИН.ДЕЯТ.СВ.ПРИЧ. Ж.Р. = чак·тис·ва·ла
| МИН.ДЕЯТ.СВ.ПРИЧ. Ж.Р. ЧЛЕН = чак·тис·ва·ла·та
| МИН.ДЕЯТ.СВ.ПРИЧ. СР.Р. = чак·тис·ва·ло
| МИН.ДЕЯТ.СВ.ПРИЧ. СР.Р. ЧЛЕН = чак·тис·ва·ло·то
| МИН.ДЕЯТ.СВ.ПРИЧ. МН.Ч. = чак·тис·ва·ли
| МИН.ДЕЯТ.СВ.ПРИЧ. МН.Ч. ЧЛЕН = чак·тис·ва·ли·те
| МИН.ДЕЯТ.НЕСВ.ПРИЧ. М.Р. = чак·тис·вал
| МИН.ДЕЯТ.НЕСВ.ПРИЧ. М.Р. НЕПЪЛЕН ЧЛЕН = чак·тис·ва·лия
| МИН.ДЕЯТ.НЕСВ.ПРИЧ. М.Р. ПЪЛЕН ЧЛЕН = чак·тис·ва·ли·ят
| МИН.ДЕЯТ.НЕСВ.ПРИЧ. Ж.Р. = чак·тис·ва·ла
| МИН.ДЕЯТ.НЕСВ.ПРИЧ. Ж.Р. ЧЛЕН = чак·тис·ва·ла·та
| МИН.ДЕЯТ.НЕСВ.ПРИЧ. СР.Р. = чак·тис·ва·ло
| МИН.ДЕЯТ.НЕСВ.ПРИЧ. СР.Р. ЧЛЕН = чак·тис·ва·ло·то
| МИН.ДЕЯТ.НЕСВ.ПРИЧ. МН.Ч. = чак·тис·ва·ли
| МИН.ДЕЯТ.НЕСВ.ПРИЧ. МН.Ч. ЧЛЕН = чак·тис·ва·ли·те
| СЕГ.ДЕЯТ.ПРИЧ. М.Р. = чак·тис·ващ
| СЕГ.ДЕЯТ.ПРИЧ. М.Р. НЕПЪЛЕН ЧЛЕН = чак·тис·ва·щия
| СЕГ.ДЕЯТ.ПРИЧ. М.Р. ПЪЛЕН ЧЛЕН = чак·тис·ва·щи·ят
| СЕГ.ДЕЯТ.ПРИЧ. Ж.Р. = чак·тис·ва·ща
| СЕГ.ДЕЯТ.ПРИЧ. Ж.Р. ЧЛЕН = чак·тис·ва·ща·та
| СЕГ.ДЕЯТ.ПРИЧ. СР.Р. = чак·тис·ва·що
| СЕГ.ДЕЯТ.ПРИЧ. СР.Р. ЧЛЕН = чак·тис·ва·що·то
| СЕГ.ДЕЯТ.ПРИЧ. МН.Ч. = чак·тис·ва·щи
| СЕГ.ДЕЯТ.ПРИЧ. МН.Ч. ЧЛЕН = чак·тис·ва·щи·те
| ДЕЕПРИЧАСТИЕ = чак·тис·вай·ки
| СКРИТИ ПРЕПРАТКИ = 
[[чактисвам]],
[[чактисваш]],
[[чактисва]],
[[чактисваме]],
[[чактисвате]],
[[чактисват]],
[[чактисвах]],
[[чактисвахме]],
[[чактисвахте]],
[[чактисваха]],
[[чактисваше]],
[[чактисвай]],
[[чактисвайте]],
[[чактисвал]],
[[чактисвалия]],
[[чактисвалият]],
[[чактисвала]],
[[чактисвалата]],
[[чактисвало]],
[[чактисвалото]],
[[чактисвали]],
[[чактисвалите]],
[[чактисван]],
[[чактисвания]],
[[чактисваният]],
[[чактисвана]],
[[чактисваната]],
[[чактисвано]],
[[чактисваното]],
[[чактисвани]],
[[чактисваните]],
[[чактисващ]],
[[чактисващия]],
[[чактисващият]],
[[чактисваща]],
[[чактисващата]],
[[чактисващо]],
[[чактисващото]],
[[чактисващи]],
[[чактисващите]],
[[чактисвайки]],
[[чактисвал съм]],
[[чактисвала съм]],
[[чактисвало съм]],
[[чактисвали сме]],
[[чактисвал си]],
[[чактисвала си]],
[[чактисвало си]],
[[чактисвали сте]],
[[чактисвал е]],
[[чактисвала е]],
[[чактисвало е]],
[[чактисвали са]],
[[бях чактисвал]],
[[бях чактисвала]],
[[бях чактисвало]],
[[бяхме чактисвали]],
[[беше чактисвал]],
[[беше чактисвала]],
[[беше чактисвало]],
[[бяхте чактисвали]],
[[бяха чактисвали]],
[[ще чактисвам]],
[[ще чактисваме]],
[[ще чактисваш]],
[[ще чактисвате]],
[[ще чактисва]],
[[ще чактисват]],
[[ще съм чактисвал]],
[[ще съм чактисвала]],
[[ще съм чактисвало]],
[[ще сме чактисвали]],
[[ще си чактисвал]],
[[ще си чактисвала]],
[[ще си чактисвало]],
[[ще сте чактисвали]],
[[ще е чактисвал]],
[[ще е чактисвала]],
[[ще е чактисвало]],
[[ще са чактисвали]],
[[щях да чактисвам]],
[[щяхме да чактисваме]],
[[щеше да чактисваш]],
[[щяхте да чактисвате]],
[[щеше да чактисва]],
[[щяха да чактисват]],
[[щях да съм чактисвал]],
[[щях да съм чактисвала]],
[[щях да съм чактисвало]],
[[щяхме да сме чактисвали]],
[[щеше да си чактисвал]],
[[щеше да си чактисвала]],
[[щеше да си чактисвало]],
[[щяхте да сте чактисвали]],
[[щеше да е чактисвал]],
[[щеше да е чактисвала]],
[[щеше да е чактисвало]],
[[щяха да са чактисвали]],
[[бил съм чактисвал]],
[[била съм чактисвала]],
[[било съм чактисвало]],
[[били сме чактисвали]],
[[бил си чактисвал]],
[[била си чактисвала]],
[[било си чактисвало]],
[[били сте чактисвали]],
[[бил е чактисвал]],
[[била е чактисвала]],
[[било е чактисвало]],
[[били са чактисвали]],
[[щял съм да чактисвам]],
[[щяла съм да чактисвам]],
[[щяло съм да чактисвам]],
[[щели сме да чактисваме]],
[[щял си да чактисваш]],
[[щяла си да чактисваш]],
[[щяло си да чактисваш]],
[[щели сте да чактисвате]],
[[щял да чактисва]],
[[щяла да чактисва]],
[[щяло да чактисва]],
[[щели да чактисват]],
[[щял е да чактисва]],
[[щяла е да чактисва]],
[[щяло е да чактисва]],
[[щели са да чактисват]],
[[щял съм да съм чактисвал]],
[[щяла съм да съм чактисвала]],
[[щяло съм да съм чактисвало]],
[[щели сме да сме чактисвали]],
[[щял си да си чактисвал]],
[[щяла си да си чактисвала]],
[[щяло си да си чактисвало]],
[[щели сте да сте чактисвали]],
[[щял да е чактисвал]],
[[щяла да е чактисвала]],
[[щяло да е чактисвало]],
[[щели да са чактисвали]],
[[щял е да е чактисвал]],
[[щяла е да е чактисвала]],
[[щяло е да е чактисвало]],
[[щели са да са чактисвали]],
[[бих чактисвал]],
[[бих чактисвала]],
[[бих чактисвало]],
[[бихме чактисвали]],
[[би чактисвал]],
[[би чактисвала]],
[[би чактисвало]],
[[бихте чактисвали]],
[[биха чактисвали]],
}}</text>
      <sha1>toyprrydumu44cxbqqw1rlvlddb90x7</sha1>
    </revision>
  </page>
  <page>
    <title>Шаблон:Словоформи/чалвам</title>
    <ns>10</ns>
    <id>569315</id>
    <revision>
      <id>601295</id>
      <timestamp>2005-05-12T11:55:18Z</timestamp>
      <contributor>
        <username>Bgbot</username>
        <id>83</id>
      </contributor>
      <comment>Борислав: Шаблон със словоформи</comment>
      <model>wikitext</model>
      <format>text/x-wiki</format>
      <text bytes="19112" xml:space="preserve">{{Шаблон:Словоформи/Глагол|
  ОСНОВНА ФОРМА = чалвам
| СЕГ.ВР., 1Л., ЕД.Ч. = чал·вам
| СЕГ.ВР., 1Л., МН.Ч. = чал·ва·ме
| СЕГ.ВР., 2Л., ЕД.Ч. = чал·ваш
| СЕГ.ВР., 2Л., МН.Ч. = чал·ва·те
| СЕГ.ВР., 3Л., ЕД.Ч. = чал·ва
| СЕГ.ВР., 3Л., МН.Ч. = чал·ват
| МИН.СВ.ВР., 1Л., ЕД.Ч. = чал·вах
| МИН.СВ.ВР., 1Л., МН.Ч. = чал·вах·ме
| МИН.СВ.ВР., 2Л., ЕД.Ч. = чал·ва
| МИН.СВ.ВР., 2Л., МН.Ч. = чал·вах·те
| МИН.СВ.ВР., 3Л., ЕД.Ч. = чал·ва
| МИН.СВ.ВР., 3Л., МН.Ч. = чал·ва·ха
| МИН.НЕСВ.ВР., 1Л., ЕД.Ч. = чал·вах
| МИН.НЕСВ.ВР., 1Л., МН.Ч. = чал·вах·ме
| МИН.НЕСВ.ВР., 2Л., ЕД.Ч. = чал·ва·ше
| МИН.НЕСВ.ВР., 2Л., МН.Ч. = чал·вах·те
| МИН.НЕСВ.ВР., 3Л., ЕД.Ч. = чал·ва·ше
| МИН.НЕСВ.ВР., 3Л., МН.Ч. = чал·ва·ха
| МИН.НЕОПР.ВР., 1Л., ЕД.Ч., М.Р. = чалвал съм
| МИН.НЕОПР.ВР., 1Л., ЕД.Ч., Ж.Р. = чалвала съм
| МИН.НЕОПР.ВР., 1Л., ЕД.Ч., СР.Р. = чалвало съм
| МИН.НЕОПР.ВР., 1Л., МН.Ч. = чалвали сме
| МИН.НЕОПР.ВР., 2Л., ЕД.Ч., М.Р. = чалвал си
| МИН.НЕОПР.ВР., 2Л., ЕД.Ч., Ж.Р. = чалвала си
| МИН.НЕОПР.ВР., 2Л., ЕД.Ч., СР.Р. = чалвало си
| МИН.НЕОПР.ВР., 2Л., МН.Ч. = чалвали сте
| МИН.НЕОПР.ВР., 3Л., ЕД.Ч., М.Р. = чалвал е
| МИН.НЕОПР.ВР., 3Л., ЕД.Ч., Ж.Р. = чалвала е
| МИН.НЕОПР.ВР., 3Л., ЕД.Ч., СР.Р. = чалвало е
| МИН.НЕОПР.ВР., 3Л., МН.Ч. = чалвали са
| МИН.ПРЕД.ВР., 1Л., ЕД.Ч., М.Р. = бях чалвал
| МИН.ПРЕД.ВР., 1Л., ЕД.Ч., Ж.Р. = бях чалвала
| МИН.ПРЕД.ВР., 1Л., ЕД.Ч., СР.Р. = бях чалвало
| МИН.ПРЕД.ВР., 1Л., МН.Ч. = бяхме чалвали
| МИН.ПРЕД.ВР., 2Л., ЕД.Ч., М.Р. = беше чалвал
| МИН.ПРЕД.ВР., 2Л., ЕД.Ч., Ж.Р. = беше чалвала
| МИН.ПРЕД.ВР., 2Л., ЕД.Ч., СР.Р. = беше чалвало
| МИН.ПРЕД.ВР., 2Л., МН.Ч. = бяхте чалвали
| МИН.ПРЕД.ВР., 3Л., ЕД.Ч., М.Р. = беше чалвал
| МИН.ПРЕД.ВР., 3Л., ЕД.Ч., Ж.Р. = беше чалвала
| МИН.ПРЕД.ВР., 3Л., ЕД.Ч., СР.Р. = беше чалвало
| МИН.ПРЕД.ВР., 3Л., МН.Ч. = бяха чалвали
| БЪД.ВР., 1Л., ЕД.Ч. = ще чалвам
| БЪД.ВР., 1Л., МН.Ч. = ще чалваме
| БЪД.ВР., 2Л., ЕД.Ч. = ще чалваш
| БЪД.ВР., 2Л., МН.Ч. = ще чалвате
| БЪД.ВР., 3Л., ЕД.Ч. = ще чалва
| БЪД.ВР., 3Л., МН.Ч. = ще чалват
| БЪД.ПРЕД.ВР., 1Л., ЕД.Ч., М.Р. = ще съм чалвал
| БЪД.ПРЕД.ВР., 1Л., ЕД.Ч., Ж.Р. = ще съм чалвала
| БЪД.ПРЕД.ВР., 1Л., ЕД.Ч., СР.Р. = ще съм чалвало
| БЪД.ПРЕД.ВР., 1Л., МН.Ч. = ще сме чалвали
| БЪД.ПРЕД.ВР., 2Л., ЕД.Ч., М.Р. = ще си чалвал
| БЪД.ПРЕД.ВР., 2Л., ЕД.Ч., Ж.Р. = ще си чалвала
| БЪД.ПРЕД.ВР., 2Л., ЕД.Ч., СР.Р. = ще си чалвало
| БЪД.ПРЕД.ВР., 2Л., МН.Ч. = ще сте чалвали
| БЪД.ПРЕД.ВР., 3Л., ЕД.Ч., М.Р. = ще е чалвал
| БЪД.ПРЕД.ВР., 3Л., ЕД.Ч., Ж.Р. = ще е чалвала
| БЪД.ПРЕД.ВР., 3Л., ЕД.Ч., СР.Р. = ще е чалвало
| БЪД.ПРЕД.ВР., 3Л., МН.Ч. = ще са чалвали
| БЪД.ВР. В МИН., 1Л., ЕД.Ч. = щях да чалвам
| БЪД.ВР. В МИН., 1Л., МН.Ч. = щяхме да чалваме
| БЪД.ВР. В МИН., 2Л., ЕД.Ч. = щеше да чалваш
| БЪД.ВР. В МИН., 2Л., МН.Ч. = щяхте да чалвате
| БЪД.ВР. В МИН., 3Л., ЕД.Ч. = щеше да чалва
| БЪД.ВР. В МИН., 3Л., МН.Ч. = щяха да чалват
| БЪД.ПРЕД.ВР. В МИН., 1Л., ЕД.Ч., М.Р. = щях да съм чалвал
| БЪД.ПРЕД.ВР. В МИН., 1Л., ЕД.Ч., Ж.Р. = щях да съм чалвала
| БЪД.ПРЕД.ВР. В МИН., 1Л., ЕД.Ч., СР.Р. = щях да съм чалвало
| БЪД.ПРЕД.ВР. В МИН., 1Л., МН.Ч. = щяхме да сме чалвали
| БЪД.ПРЕД.ВР. В МИН., 2Л., ЕД.Ч., М.Р. = щеше да си чалвал
| БЪД.ПРЕД.ВР. В МИН., 2Л., ЕД.Ч., Ж.Р. = щеше да си чалвала
| БЪД.ПРЕД.ВР. В МИН., 2Л., ЕД.Ч., СР.Р. = щеше да си чалвало
| БЪД.ПРЕД.ВР. В МИН., 2Л., МН.Ч. = щяхте да сте чалвали
| БЪД.ПРЕД.ВР. В МИН., 3Л., ЕД.Ч., М.Р. = щеше да е чалвал
| БЪД.ПРЕД.ВР. В МИН., 3Л., ЕД.Ч., Ж.Р. = щеше да е чалвала
| БЪД.ПРЕД.ВР. В МИН., 3Л., ЕД.Ч., СР.Р. = щеше да е чалвало
| БЪД.ПРЕД.ВР. В МИН., 3Л., МН.Ч. = щяха да са чалвали
| ПР.НАКЛ., СЕГ.ВР., 1Л., ЕД.Ч., М.Р. = чалвал съм
| ПР.НАКЛ., СЕГ.ВР., 1Л., ЕД.Ч., Ж.Р. = чалвала съм
| ПР.НАКЛ., СЕГ.ВР., 1Л., ЕД.Ч., СР.Р. = чалвало съм
| ПР.НАКЛ., СЕГ.ВР., 1Л., МН.Ч. = чалвали сме
| ПР.НАКЛ., СЕГ.ВР., 2Л., ЕД.Ч., М.Р. = чалвал си
| ПР.НАКЛ., СЕГ.ВР., 2Л., ЕД.Ч., Ж.Р. = чалвала си
| ПР.НАКЛ., СЕГ.ВР., 2Л., ЕД.Ч., СР.Р. = чалвало си
| ПР.НАКЛ., СЕГ.ВР., 2Л., МН.Ч. = чалвали сте
| ПР.НАКЛ., СЕГ.ВР., 3Л., ЕД.Ч., М.Р. = чалвал (е)
| ПР.НАКЛ., СЕГ.ВР., 3Л., ЕД.Ч., Ж.Р. = чалвала (е)
| ПР.НАКЛ., СЕГ.ВР., 3Л., ЕД.Ч., СР.Р. = чалвало (е)
| ПР.НАКЛ., СЕГ.ВР., 3Л., МН.Ч. = чалвали (са)
| ПР.НАКЛ., МИН.СВ.ВР., 1Л., ЕД.Ч., М.Р. = чалвал съм
| ПР.НАКЛ., МИН.СВ.ВР., 1Л., ЕД.Ч., Ж.Р. = чалвала съм
| ПР.НАКЛ., МИН.СВ.ВР., 1Л., ЕД.Ч., СР.Р. = чалвало съм
| ПР.НАКЛ., МИН.СВ.ВР., 1Л., МН.Ч. = чалвали сме
| ПР.НАКЛ., МИН.СВ.ВР., 2Л., ЕД.Ч., М.Р. = чалвал си
| ПР.НАКЛ., МИН.СВ.ВР., 2Л., ЕД.Ч., Ж.Р. = чалвала си
| ПР.НАКЛ., МИН.СВ.ВР., 2Л., ЕД.Ч., СР.Р. = чалвало си
| ПР.НАКЛ., МИН.СВ.ВР., 2Л., МН.Ч. = чалвали сте
| ПР.НАКЛ., МИН.СВ.ВР., 3Л., ЕД.Ч., М.Р. = чалвал (е)
| ПР.НАКЛ., МИН.СВ.ВР., 3Л., ЕД.Ч., Ж.Р. = чалвала (е)
| ПР.НАКЛ., МИН.СВ.ВР., 3Л., ЕД.Ч., СР.Р. = чалвало (е)
| ПР.НАКЛ., МИН.СВ.ВР., 3Л., МН.Ч. = чалвали (са)
| ПР.НАКЛ., МИН.НЕОПР.ВР., 1Л., ЕД.Ч., М.Р. = бил съм чалвал
| ПР.НАКЛ., МИН.НЕОПР.ВР., 1Л., ЕД.Ч., Ж.Р. = била съм чалвала
| ПР.НАКЛ., МИН.НЕОПР.ВР., 1Л., ЕД.Ч., СР.Р. = било съм чалвало
| ПР.НАКЛ., МИН.НЕОПР.ВР., 1Л., МН.Ч. = били сме чалвали
| ПР.НАКЛ., МИН.НЕОПР.ВР., 2Л., ЕД.Ч., М.Р. = бил си чалвал
| ПР.НАКЛ., МИН.НЕОПР.ВР., 2Л., ЕД.Ч., Ж.Р. = била си чалвала
| ПР.НАКЛ., МИН.НЕОПР.ВР., 2Л., ЕД.Ч., СР.Р. = било си чалвало
| ПР.НАКЛ., МИН.НЕОПР.ВР., 2Л., МН.Ч. = били сте чалвали
| ПР.НАКЛ., МИН.НЕОПР.ВР., 3Л., ЕД.Ч., М.Р. = бил (е) чалвал
| ПР.НАКЛ., МИН.НЕОПР.ВР., 3Л., ЕД.Ч., Ж.Р. = била (е) чалвала
| ПР.НАКЛ., МИН.НЕОПР.ВР., 3Л., ЕД.Ч., СР.Р. = било (е) чалвало
| ПР.НАКЛ., МИН.НЕОПР.ВР., 3Л., МН.Ч. = били (са) чалвали
| ПР.НАКЛ., БЪД.ВР., 1Л., ЕД.Ч., М.Р. = щял съм да чалвам
| ПР.НАКЛ., БЪД.ВР., 1Л., ЕД.Ч., Ж.Р. = щяла съм да чалвам
| ПР.НАКЛ., БЪД.ВР., 1Л., ЕД.Ч., СР.Р. = щяло съм да чалвам
| ПР.НАКЛ., БЪД.ВР., 1Л., МН.Ч. = щели сме да чалваме
| ПР.НАКЛ., БЪД.ВР., 2Л., ЕД.Ч., М.Р. = щял си да чалваш
| ПР.НАКЛ., БЪД.ВР., 2Л., ЕД.Ч., Ж.Р. = щяла си да чалваш
| ПР.НАКЛ., БЪД.ВР., 2Л., ЕД.Ч., СР.Р. = щяло си да чалваш
| ПР.НАКЛ., БЪД.ВР., 2Л., МН.Ч. = щели сте да чалвате
| ПР.НАКЛ., БЪД.ВР., 3Л., ЕД.Ч., М.Р. = щял (е) да чалва
| ПР.НАКЛ., БЪД.ВР., 3Л., ЕД.Ч., Ж.Р. = щяла (е) да чалва
| ПР.НАКЛ., БЪД.ВР., 3Л., ЕД.Ч., СР.Р. = щяло (е) да чалва
| ПР.НАКЛ., БЪД.ВР., 3Л., МН.Ч. = щели (са) да чалват
| ПР.НАКЛ., БЪД.ПРЕД.ВР., 1Л., ЕД.Ч., М.Р. = щял съм да съм чалвал
| ПР.НАКЛ., БЪД.ПРЕД.ВР., 1Л., ЕД.Ч., Ж.Р. = щяла съм да съм чалвала
| ПР.НАКЛ., БЪД.ПРЕД.ВР., 1Л., ЕД.Ч., СР.Р. = щяло съм да съм чалвало
| ПР.НАКЛ., БЪД.ПРЕД.ВР., 1Л., МН.Ч. = щели сме да сме чалвали
| ПР.НАКЛ., БЪД.ПРЕД.ВР., 2Л., ЕД.Ч., М.Р. = щял си да си чалвал
| ПР.НАКЛ., БЪД.ПРЕД.ВР., 2Л., ЕД.Ч., Ж.Р. = щяла си да си чалвала
| ПР.НАКЛ., БЪД.ПРЕД.ВР., 2Л., ЕД.Ч., СР.Р. = щяло си да си чалвало
| ПР.НАКЛ., БЪД.ПРЕД.ВР., 2Л., МН.Ч. = щели сте да сте чалвали
| ПР.НАКЛ., БЪД.ПРЕД.ВР., 3Л., ЕД.Ч., М.Р. = щял (е) да е чалвал
| ПР.НАКЛ., БЪД.ПРЕД.ВР., 3Л., ЕД.Ч., Ж.Р. = щяла (е) да е чалвала
| ПР.НАКЛ., БЪД.ПРЕД.ВР., 3Л., ЕД.Ч., СР.Р. = щяло (е) да е чалвало
| ПР.НАКЛ., БЪД.ПРЕД.ВР., 3Л., МН.Ч. = щели (са) да са чалвали
| УСЛОВНО НАКЛОНЕНИЕ, 1Л., ЕД.Ч., М.Р. = бих чалвал
| УСЛОВНО НАКЛОНЕНИЕ, 1Л., ЕД.Ч., Ж.Р. = бих чалвала
| УСЛОВНО НАКЛОНЕНИЕ, 1Л., ЕД.Ч., СР.Р. = бих чалвало
| УСЛОВНО НАКЛОНЕНИЕ, 1Л., МН.Ч. = бихме чалвали
| УСЛОВНО НАКЛОНЕНИЕ, 2Л., ЕД.Ч., М.Р. = би чалвал
| УСЛОВНО НАКЛОНЕНИЕ, 2Л., ЕД.Ч., Ж.Р. = би чалвала
| УСЛОВНО НАКЛОНЕНИЕ, 2Л., ЕД.Ч., СР.Р. = би чалвало
| УСЛОВНО НАКЛОНЕНИЕ, 2Л., МН.Ч. = бихте чалвали
| УСЛОВНО НАКЛОНЕНИЕ, 3Л., ЕД.Ч., М.Р. = би чалвал
| УСЛОВНО НАКЛОНЕНИЕ, 3Л., ЕД.Ч., Ж.Р. = би чалвала
| УСЛОВНО НАКЛОНЕНИЕ, 3Л., ЕД.Ч., СР.Р. = би чалвало
| УСЛОВНО НАКЛОНЕНИЕ, 3Л., МН.Ч. = биха чалвали
| ПОВЕЛИТЕЛНО НАКЛОНЕНИЕ, ЕД.Ч. = чал·вай
| ПОВЕЛИТЕЛНО НАКЛОНЕНИЕ, МН.Ч. = чал·вай·те
| МИН.СТРАД.ПРИЧ. М.Р. = чал·ван
| МИН.СТРАД.ПРИЧ. М.Р. НЕПЪЛЕН ЧЛЕН = чал·ва·ния
| МИН.СТРАД.ПРИЧ. М.Р. ПЪЛЕН ЧЛЕН = чал·ва·ни·ят
| МИН.СТРАД.ПРИЧ. Ж.Р. = чал·ва·на
| МИН.СТРАД.ПРИЧ. Ж.Р. ЧЛЕН = чал·ва·на·та
| МИН.СТРАД.ПРИЧ. СР.Р. = чал·ва·но
| МИН.СТРАД.ПРИЧ. СР.Р. ЧЛЕН = чал·ва·но·то
| МИН.СТРАД.ПРИЧ. МН.Ч. = чал·ва·ни
| МИН.СТРАД.ПРИЧ. МН.Ч. ЧЛЕН = чал·ва·ни·те
| МИН.ДЕЯТ.СВ.ПРИЧ. М.Р. = чал·вал
| МИН.ДЕЯТ.СВ.ПРИЧ. М.Р. НЕПЪЛЕН ЧЛЕН = чал·ва·лия
| МИН.ДЕЯТ.СВ.ПРИЧ. М.Р. ПЪЛЕН ЧЛЕН = чал·ва·ли·ят
| МИН.ДЕЯТ.СВ.ПРИЧ. Ж.Р. = чал·ва·ла
| МИН.ДЕЯТ.СВ.ПРИЧ. Ж.Р. ЧЛЕН = чал·ва·ла·та
| МИН.ДЕЯТ.СВ.ПРИЧ. СР.Р. = чал·ва·ло
| МИН.ДЕЯТ.СВ.ПРИЧ. СР.Р. ЧЛЕН = чал·ва·ло·то
| МИН.ДЕЯТ.СВ.ПРИЧ. МН.Ч. = чал·ва·ли
| МИН.ДЕЯТ.СВ.ПРИЧ. МН.Ч. ЧЛЕН = чал·ва·ли·те
| МИН.ДЕЯТ.НЕСВ.ПРИЧ. М.Р. = чал·вал
| МИН.ДЕЯТ.НЕСВ.ПРИЧ. М.Р. НЕПЪЛЕН ЧЛЕН = чал·ва·лия
| МИН.ДЕЯТ.НЕСВ.ПРИЧ. М.Р. ПЪЛЕН ЧЛЕН = чал·ва·ли·ят
| МИН.ДЕЯТ.НЕСВ.ПРИЧ. Ж.Р. = чал·ва·ла
| МИН.ДЕЯТ.НЕСВ.ПРИЧ. Ж.Р. ЧЛЕН = чал·ва·ла·та
| МИН.ДЕЯТ.НЕСВ.ПРИЧ. СР.Р. = чал·ва·ло
| МИН.ДЕЯТ.НЕСВ.ПРИЧ. СР.Р. ЧЛЕН = чал·ва·ло·то
| МИН.ДЕЯТ.НЕСВ.ПРИЧ. МН.Ч. = чал·ва·ли
| МИН.ДЕЯТ.НЕСВ.ПРИЧ. МН.Ч. ЧЛЕН = чал·ва·ли·те
| СЕГ.ДЕЯТ.ПРИЧ. М.Р. = чал·ващ
| СЕГ.ДЕЯТ.ПРИЧ. М.Р. НЕПЪЛЕН ЧЛЕН = чал·ва·щия
| СЕГ.ДЕЯТ.ПРИЧ. М.Р. ПЪЛЕН ЧЛЕН = чал·ва·щи·ят
| СЕГ.ДЕЯТ.ПРИЧ. Ж.Р. = чал·ва·ща
| СЕГ.ДЕЯТ.ПРИЧ. Ж.Р. ЧЛЕН = чал·ва·ща·та
| СЕГ.ДЕЯТ.ПРИЧ. СР.Р. = чал·ва·що
| СЕГ.ДЕЯТ.ПРИЧ. СР.Р. ЧЛЕН = чал·ва·що·то
| СЕГ.ДЕЯТ.ПРИЧ. МН.Ч. = чал·ва·щи
| СЕГ.ДЕЯТ.ПРИЧ. МН.Ч. ЧЛЕН = чал·ва·щи·те
| ДЕЕПРИЧАСТИЕ = чал·вай·ки
| СКРИТИ ПРЕПРАТКИ = 
[[чалвам]],
[[чалваш]],
[[чалва]],
[[чалваме]],
[[чалвате]],
[[чалват]],
[[чалвах]],
[[чалвахме]],
[[чалвахте]],
[[чалваха]],
[[чалваше]],
[[чалвай]],
[[чалвайте]],
[[чалвал]],
[[чалвалия]],
[[чалвалият]],
[[чалвала]],
[[чалвалата]],
[[чалвало]],
[[чалвалото]],
[[чалвали]],
[[чалвалите]],
[[чалван]],
[[чалвания]],
[[чалваният]],
[[чалвана]],
[[чалваната]],
[[чалвано]],
[[чалваното]],
[[чалвани]],
[[чалваните]],
[[чалващ]],
[[чалващия]],
[[чалващият]],
[[чалваща]],
[[чалващата]],
[[чалващо]],
[[чалващото]],
[[чалващи]],
[[чалващите]],
[[чалвайки]],
[[чалвал съм]],
[[чалвала съм]],
[[чалвало съм]],
[[чалвали сме]],
[[чалвал си]],
[[чалвала си]],
[[чалвало си]],
[[чалвали сте]],
[[чалвал е]],
[[чалвала е]],
[[чалвало е]],
[[чалвали са]],
[[бях чалвал]],
[[бях чалвала]],
[[бях чалвало]],
[[бяхме чалвали]],
[[беше чалвал]],
[[беше чалвала]],
[[беше чалвало]],
[[бяхте чалвали]],
[[бяха чалвали]],
[[ще чалвам]],
[[ще чалваме]],
[[ще чалваш]],
[[ще чалвате]],
[[ще чалва]],
[[ще чалват]],
[[ще съм чалвал]],
[[ще съм чалвала]],
[[ще съм чалвало]],
[[ще сме чалвали]],
[[ще си чалвал]],
[[ще си чалвала]],
[[ще си чалвало]],
[[ще сте чалвали]],
[[ще е чалвал]],
[[ще е чалвала]],
[[ще е чалвало]],
[[ще са чалвали]],
[[щях да чалвам]],
[[щяхме да чалваме]],
[[щеше да чалваш]],
[[щяхте да чалвате]],
[[щеше да чалва]],
[[щяха да чалват]],
[[щях да съм чалвал]],
[[щях да съм чалвала]],
[[щях да съм чалвало]],
[[щяхме да сме чалвали]],
[[щеше да си чалвал]],
[[щеше да си чалвала]],
[[щеше да си чалвало]],
[[щяхте да сте чалвали]],
[[щеше да е чалвал]],
[[щеше да е чалвала]],
[[щеше да е чалвало]],
[[щяха да са чалвали]],
[[бил съм чалвал]],
[[била съм чалвала]],
[[било съм чалвало]],
[[били сме чалвали]],
[[бил си чалвал]],
[[била си чалвала]],
[[било си чалвало]],
[[били сте чалвали]],
[[бил е чалвал]],
[[била е чалвала]],
[[било е чалвало]],
[[били са чалвали]],
[[щял съм да чалвам]],
[[щяла съм да чалвам]],
[[щяло съм да чалвам]],
[[щели сме да чалваме]],
[[щял си да чалваш]],
[[щяла си да чалваш]],
[[щяло си да чалваш]],
[[щели сте да чалвате]],
[[щял да чалва]],
[[щяла да чалва]],
[[щяло да чалва]],
[[щели да чалват]],
[[щял е да чалва]],
[[щяла е да чалва]],
[[щяло е да чалва]],
[[щели са да чалват]],
[[щял съм да съм чалвал]],
[[щяла съм да съм чалвала]],
[[щяло съм да съм чалвало]],
[[щели сме да сме чалвали]],
[[щял си да си чалвал]],
[[щяла си да си чалвала]],
[[щяло си да си чалвало]],
[[щели сте да сте чалвали]],
[[щял да е чалвал]],
[[щяла да е чалвала]],
[[щяло да е чалвало]],
[[щели да са чалвали]],
[[щял е да е чалвал]],
[[щяла е да е чалвала]],
[[щяло е да е чалвало]],
[[щели са да са чалвали]],
[[бих чалвал]],
[[бих чалвала]],
[[бих чалвало]],
[[бихме чалвали]],
[[би чалвал]],
[[би чалвала]],
[[би чалвало]],
[[бихте чалвали]],
[[биха чалвали]],
}}</text>
      <sha1>97bthwhk3n6h9j58nz883u3t3fr25kh</sha1>
    </revision>
  </page>
  <page>
    <title>Шаблон:Словоформи/чалдисам</title>
    <ns>10</ns>
    <id>569330</id>
    <revision>
      <id>601310</id>
      <timestamp>2005-05-12T11:55:38Z</timestamp>
      <contributor>
        <username>Bgbot</username>
        <id>83</id>
      </contributor>
      <comment>Борислав: Шаблон със словоформи</comment>
      <model>wikitext</model>
      <format>text/x-wiki</format>
      <text bytes="20590" xml:space="preserve">{{Шаблон:Словоформи/Глагол|
  ОСНОВНА ФОРМА = чалдисам
| СЕГ.ВР., 1Л., ЕД.Ч. = чал·ди·сам
| СЕГ.ВР., 1Л., МН.Ч. = чал·ди·са·ме
| СЕГ.ВР., 2Л., ЕД.Ч. = чал·ди·саш
| СЕГ.ВР., 2Л., МН.Ч. = чал·ди·са·те
| СЕГ.ВР., 3Л., ЕД.Ч. = чал·ди·са
| СЕГ.ВР., 3Л., МН.Ч. = чал·ди·сат
| МИН.СВ.ВР., 1Л., ЕД.Ч. = чал·ди·сах
| МИН.СВ.ВР., 1Л., МН.Ч. = чал·ди·сах·ме
| МИН.СВ.ВР., 2Л., ЕД.Ч. = чал·ди·са
| МИН.СВ.ВР., 2Л., МН.Ч. = чал·ди·сах·те
| МИН.СВ.ВР., 3Л., ЕД.Ч. = чал·ди·са
| МИН.СВ.ВР., 3Л., МН.Ч. = чал·ди·са·ха
| МИН.НЕСВ.ВР., 1Л., ЕД.Ч. = чал·ди·сах
| МИН.НЕСВ.ВР., 1Л., МН.Ч. = чал·ди·сах·ме
| МИН.НЕСВ.ВР., 2Л., ЕД.Ч. = чал·ди·са·ше
| МИН.НЕСВ.ВР., 2Л., МН.Ч. = чал·ди·сах·те
| МИН.НЕСВ.ВР., 3Л., ЕД.Ч. = чал·ди·са·ше
| МИН.НЕСВ.ВР., 3Л., МН.Ч. = чал·ди·са·ха
| МИН.НЕОПР.ВР., 1Л., ЕД.Ч., М.Р. = чалдисал съм
| МИН.НЕОПР.ВР., 1Л., ЕД.Ч., Ж.Р. = чалдисала съм
| МИН.НЕОПР.ВР., 1Л., ЕД.Ч., СР.Р. = чалдисало съм
| МИН.НЕОПР.ВР., 1Л., МН.Ч. = чалдисали сме
| МИН.НЕОПР.ВР., 2Л., ЕД.Ч., М.Р. = чалдисал си
| МИН.НЕОПР.ВР., 2Л., ЕД.Ч., Ж.Р. = чалдисала си
| МИН.НЕОПР.ВР., 2Л., ЕД.Ч., СР.Р. = чалдисало си
| МИН.НЕОПР.ВР., 2Л., МН.Ч. = чалдисали сте
| МИН.НЕОПР.ВР., 3Л., ЕД.Ч., М.Р. = чалдисал е
| МИН.НЕОПР.ВР., 3Л., ЕД.Ч., Ж.Р. = чалдисала е
| МИН.НЕОПР.ВР., 3Л., ЕД.Ч., СР.Р. = чалдисало е
| МИН.НЕОПР.ВР., 3Л., МН.Ч. = чалдисали са
| МИН.ПРЕД.ВР., 1Л., ЕД.Ч., М.Р. = бях чалдисал
| МИН.ПРЕД.ВР., 1Л., ЕД.Ч., Ж.Р. = бях чалдисала
| МИН.ПРЕД.ВР., 1Л., ЕД.Ч., СР.Р. = бях чалдисало
| МИН.ПРЕД.ВР., 1Л., МН.Ч. = бяхме чалдисали
| МИН.ПРЕД.ВР., 2Л., ЕД.Ч., М.Р. = беше чалдисал
| МИН.ПРЕД.ВР., 2Л., ЕД.Ч., Ж.Р. = беше чалдисала
| МИН.ПРЕД.ВР., 2Л., ЕД.Ч., СР.Р. = беше чалдисало
| МИН.ПРЕД.ВР., 2Л., МН.Ч. = бяхте чалдисали
| МИН.ПРЕД.ВР., 3Л., ЕД.Ч., М.Р. = беше чалдисал
| МИН.ПРЕД.ВР., 3Л., ЕД.Ч., Ж.Р. = беше чалдисала
| МИН.ПРЕД.ВР., 3Л., ЕД.Ч., СР.Р. = беше чалдисало
| МИН.ПРЕД.ВР., 3Л., МН.Ч. = бяха чалдисали
| БЪД.ВР., 1Л., ЕД.Ч. = ще чалдисам
| БЪД.ВР., 1Л., МН.Ч. = ще чалдисаме
| БЪД.ВР., 2Л., ЕД.Ч. = ще чалдисаш
| БЪД.ВР., 2Л., МН.Ч. = ще чалдисате
| БЪД.ВР., 3Л., ЕД.Ч. = ще чалдиса
| БЪД.ВР., 3Л., МН.Ч. = ще чалдисат
| БЪД.ПРЕД.ВР., 1Л., ЕД.Ч., М.Р. = ще съм чалдисал
| БЪД.ПРЕД.ВР., 1Л., ЕД.Ч., Ж.Р. = ще съм чалдисала
| БЪД.ПРЕД.ВР., 1Л., ЕД.Ч., СР.Р. = ще съм чалдисало
| БЪД.ПРЕД.ВР., 1Л., МН.Ч. = ще сме чалдисали
| БЪД.ПРЕД.ВР., 2Л., ЕД.Ч., М.Р. = ще си чалдисал
| БЪД.ПРЕД.ВР., 2Л., ЕД.Ч., Ж.Р. = ще си чалдисала
| БЪД.ПРЕД.ВР., 2Л., ЕД.Ч., СР.Р. = ще си чалдисало
| БЪД.ПРЕД.ВР., 2Л., МН.Ч. = ще сте чалдисали
| БЪД.ПРЕД.ВР., 3Л., ЕД.Ч., М.Р. = ще е чалдисал
| БЪД.ПРЕД.ВР., 3Л., ЕД.Ч., Ж.Р. = ще е чалдисала
| БЪД.ПРЕД.ВР., 3Л., ЕД.Ч., СР.Р. = ще е чалдисало
| БЪД.ПРЕД.ВР., 3Л., МН.Ч. = ще са чалдисали
| БЪД.ВР. В МИН., 1Л., ЕД.Ч. = щях да чалдисам
| БЪД.ВР. В МИН., 1Л., МН.Ч. = щяхме да чалдисаме
| БЪД.ВР. В МИН., 2Л., ЕД.Ч. = щеше да чалдисаш
| БЪД.ВР. В МИН., 2Л., МН.Ч. = щяхте да чалдисате
| БЪД.ВР. В МИН., 3Л., ЕД.Ч. = щеше да чалдиса
| БЪД.ВР. В МИН., 3Л., МН.Ч. = щяха да чалдисат
| БЪД.ПРЕД.ВР. В МИН., 1Л., ЕД.Ч., М.Р. = щях да съм чалдисал
| БЪД.ПРЕД.ВР. В МИН., 1Л., ЕД.Ч., Ж.Р. = щях да съм чалдисала
| БЪД.ПРЕД.ВР. В МИН., 1Л., ЕД.Ч., СР.Р. = щях да съм чалдисало
| БЪД.ПРЕД.ВР. В МИН., 1Л., МН.Ч. = щяхме да сме чалдисали
| БЪД.ПРЕД.ВР. В МИН., 2Л., ЕД.Ч., М.Р. = щеше да си чалдисал
| БЪД.ПРЕД.ВР. В МИН., 2Л., ЕД.Ч., Ж.Р. = щеше да си чалдисала
| БЪД.ПРЕД.ВР. В МИН., 2Л., ЕД.Ч., СР.Р. = щеше да си чалдисало
| БЪД.ПРЕД.ВР. В МИН., 2Л., МН.Ч. = щяхте да сте чалдисали
| БЪД.ПРЕД.ВР. В МИН., 3Л., ЕД.Ч., М.Р. = щеше да е чалдисал
| БЪД.ПРЕД.ВР. В МИН., 3Л., ЕД.Ч., Ж.Р. = щеше да е чалдисала
| БЪД.ПРЕД.ВР. В МИН., 3Л., ЕД.Ч., СР.Р. = щеше да е чалдисало
| БЪД.ПРЕД.ВР. В МИН., 3Л., МН.Ч. = щяха да са чалдисали
| ПР.НАКЛ., СЕГ.ВР., 1Л., ЕД.Ч., М.Р. = чалдисал съм
| ПР.НАКЛ., СЕГ.ВР., 1Л., ЕД.Ч., Ж.Р. = чалдисала съм
| ПР.НАКЛ., СЕГ.ВР., 1Л., ЕД.Ч., СР.Р. = чалдисало съм
| ПР.НАКЛ., СЕГ.ВР., 1Л., МН.Ч. = чалдисали сме
| ПР.НАКЛ., СЕГ.ВР., 2Л., ЕД.Ч., М.Р. = чалдисал си
| ПР.НАКЛ., СЕГ.ВР., 2Л., ЕД.Ч., Ж.Р. = чалдисала си
| ПР.НАКЛ., СЕГ.ВР., 2Л., ЕД.Ч., СР.Р. = чалдисало си
| ПР.НАКЛ., СЕГ.ВР., 2Л., МН.Ч. = чалдисали сте
| ПР.НАКЛ., СЕГ.ВР., 3Л., ЕД.Ч., М.Р. = чалдисал (е)
| ПР.НАКЛ., СЕГ.ВР., 3Л., ЕД.Ч., Ж.Р. = чалдисала (е)
| ПР.НАКЛ., СЕГ.ВР., 3Л., ЕД.Ч., СР.Р. = чалдисало (е)
| ПР.НАКЛ., СЕГ.ВР., 3Л., МН.Ч. = чалдисали (са)
| ПР.НАКЛ., МИН.СВ.ВР., 1Л., ЕД.Ч., М.Р. = чалдисал съм
| ПР.НАКЛ., МИН.СВ.ВР., 1Л., ЕД.Ч., Ж.Р. = чалдисала съм
| ПР.НАКЛ., МИН.СВ.ВР., 1Л., ЕД.Ч., СР.Р. = чалдисало съм
| ПР.НАКЛ., МИН.СВ.ВР., 1Л., МН.Ч. = чалдисали сме
| ПР.НАКЛ., МИН.СВ.ВР., 2Л., ЕД.Ч., М.Р. = чалдисал си
| ПР.НАКЛ., МИН.СВ.ВР., 2Л., ЕД.Ч., Ж.Р. = чалдисала си
| ПР.НАКЛ., МИН.СВ.ВР., 2Л., ЕД.Ч., СР.Р. = чалдисало си
| ПР.НАКЛ., МИН.СВ.ВР., 2Л., МН.Ч. = чалдисали сте
| ПР.НАКЛ., МИН.СВ.ВР., 3Л., ЕД.Ч., М.Р. = чалдисал (е)
| ПР.НАКЛ., МИН.СВ.ВР., 3Л., ЕД.Ч., Ж.Р. = чалдисала (е)
| ПР.НАКЛ., МИН.СВ.ВР., 3Л., ЕД.Ч., СР.Р. = чалдисало (е)
| ПР.НАКЛ., МИН.СВ.ВР., 3Л., МН.Ч. = чалдисали (са)
| ПР.НАКЛ., МИН.НЕОПР.ВР., 1Л., ЕД.Ч., М.Р. = бил съм чалдисал
| ПР.НАКЛ., МИН.НЕОПР.ВР., 1Л., ЕД.Ч., Ж.Р. = била съм чалдисала
| ПР.НАКЛ., МИН.НЕОПР.ВР., 1Л., ЕД.Ч., СР.Р. = било съм чалдисало
| ПР.НАКЛ., МИН.НЕОПР.ВР., 1Л., МН.Ч. = били сме чалдисали
| ПР.НАКЛ., МИН.НЕОПР.ВР., 2Л., ЕД.Ч., М.Р. = бил си чалдисал
| ПР.НАКЛ., МИН.НЕОПР.ВР., 2Л., ЕД.Ч., Ж.Р. = била си чалдисала
| ПР.НАКЛ., МИН.НЕОПР.ВР., 2Л., ЕД.Ч., СР.Р. = било си чалдисало
| ПР.НАКЛ., МИН.НЕОПР.ВР., 2Л., МН.Ч. = били сте чалдисали
| ПР.НАКЛ., МИН.НЕОПР.ВР., 3Л., ЕД.Ч., М.Р. = бил (е) чалдисал
| ПР.НАКЛ., МИН.НЕОПР.ВР., 3Л., ЕД.Ч., Ж.Р. = била (е) чалдисала
| ПР.НАКЛ., МИН.НЕОПР.ВР., 3Л., ЕД.Ч., СР.Р. = било (е) чалдисало
| ПР.НАКЛ., МИН.НЕОПР.ВР., 3Л., МН.Ч. = били (са) чалдисали
| ПР.НАКЛ., БЪД.ВР., 1Л., ЕД.Ч., М.Р. = щял съм да чалдисам
| ПР.НАКЛ., БЪД.ВР., 1Л., ЕД.Ч., Ж.Р. = щяла съм да чалдисам
| ПР.НАКЛ., БЪД.ВР., 1Л., ЕД.Ч., СР.Р. = щяло съм да чалдисам
| ПР.НАКЛ., БЪД.ВР., 1Л., МН.Ч. = щели сме да чалдисаме
| ПР.НАКЛ., БЪД.ВР., 2Л., ЕД.Ч., М.Р. = щял си да чалдисаш
| ПР.НАКЛ., БЪД.ВР., 2Л., ЕД.Ч., Ж.Р. = щяла си да чалдисаш
| ПР.НАКЛ., БЪД.ВР., 2Л., ЕД.Ч., СР.Р. = щяло си да чалдисаш
| ПР.НАКЛ., БЪД.ВР., 2Л., МН.Ч. = щели сте да чалдисате
| ПР.НАКЛ., БЪД.ВР., 3Л., ЕД.Ч., М.Р. = щял (е) да чалдиса
| ПР.НАКЛ., БЪД.ВР., 3Л., ЕД.Ч., Ж.Р. = щяла (е) да чалдиса
| ПР.НАКЛ., БЪД.ВР., 3Л., ЕД.Ч., СР.Р. = щяло (е) да чалдиса
| ПР.НАКЛ., БЪД.ВР., 3Л., МН.Ч. = щели (са) да чалдисат
| ПР.НАКЛ., БЪД.ПРЕД.ВР., 1Л., ЕД.Ч., М.Р. = щял съм да съм чалдисал
| ПР.НАКЛ., БЪД.ПРЕД.ВР., 1Л., ЕД.Ч., Ж.Р. = щяла съм да съм чалдисала
| ПР.НАКЛ., БЪД.ПРЕД.ВР., 1Л., ЕД.Ч., СР.Р. = щяло съм да съм чалдисало
| ПР.НАКЛ., БЪД.ПРЕД.ВР., 1Л., МН.Ч. = щели сме да сме чалдисали
| ПР.НАКЛ., БЪД.ПРЕД.ВР., 2Л., ЕД.Ч., М.Р. = щял си да си чалдисал
| ПР.НАКЛ., БЪД.ПРЕД.ВР., 2Л., ЕД.Ч., Ж.Р. = щяла си да си чалдисала
| ПР.НАКЛ., БЪД.ПРЕД.ВР., 2Л., ЕД.Ч., СР.Р. = щяло си да си чалдисало
| ПР.НАКЛ., БЪД.ПРЕД.ВР., 2Л., МН.Ч. = щели сте да сте чалдисали
| ПР.НАКЛ., БЪД.ПРЕД.ВР., 3Л., ЕД.Ч., М.Р. = щял (е) да е чалдисал
| ПР.НАКЛ., БЪД.ПРЕД.ВР., 3Л., ЕД.Ч., Ж.Р. = щяла (е) да е чалдисала
| ПР.НАКЛ., БЪД.ПРЕД.ВР., 3Л., ЕД.Ч., СР.Р. = щяло (е) да е чалдисало
| ПР.НАКЛ., БЪД.ПРЕД.ВР., 3Л., МН.Ч. = щели (са) да са чалдисали
| УСЛОВНО НАКЛОНЕНИЕ, 1Л., ЕД.Ч., М.Р. = бих чалдисал
| УСЛОВНО НАКЛОНЕНИЕ, 1Л., ЕД.Ч., Ж.Р. = бих чалдисала
| УСЛОВНО НАКЛОНЕНИЕ, 1Л., ЕД.Ч., СР.Р. = бих чалдисало
| УСЛОВНО НАКЛОНЕНИЕ, 1Л., МН.Ч. = бихме чалдисали
| УСЛОВНО НАКЛОНЕНИЕ, 2Л., ЕД.Ч., М.Р. = би чалдисал
| УСЛОВНО НАКЛОНЕНИЕ, 2Л., ЕД.Ч., Ж.Р. = би чалдисала
| УСЛОВНО НАКЛОНЕНИЕ, 2Л., ЕД.Ч., СР.Р. = би чалдисало
| УСЛОВНО НАКЛОНЕНИЕ, 2Л., МН.Ч. = бихте чалдисали
| УСЛОВНО НАКЛОНЕНИЕ, 3Л., ЕД.Ч., М.Р. = би чалдисал
| УСЛОВНО НАКЛОНЕНИЕ, 3Л., ЕД.Ч., Ж.Р. = би чалдисала
| УСЛОВНО НАКЛОНЕНИЕ, 3Л., ЕД.Ч., СР.Р. = би чалдисало
| УСЛОВНО НАКЛОНЕНИЕ, 3Л., МН.Ч. = биха чалдисали
| ПОВЕЛИТЕЛНО НАКЛОНЕНИЕ, ЕД.Ч. = чал·ди·сай
| ПОВЕЛИТЕЛНО НАКЛОНЕНИЕ, МН.Ч. = чал·ди·сай·те
| МИН.СТРАД.ПРИЧ. М.Р. = чал·ди·сан
| МИН.СТРАД.ПРИЧ. М.Р. НЕПЪЛЕН ЧЛЕН = чал·ди·са·ния
| МИН.СТРАД.ПРИЧ. М.Р. ПЪЛЕН ЧЛЕН = чал·ди·са·ни·ят
| МИН.СТРАД.ПРИЧ. Ж.Р. = чал·ди·са·на
| МИН.СТРАД.ПРИЧ. Ж.Р. ЧЛЕН = чал·ди·са·на·та
| МИН.СТРАД.ПРИЧ. СР.Р. = чал·ди·са·но
| МИН.СТРАД.ПРИЧ. СР.Р. ЧЛЕН = чал·ди·са·но·то
| МИН.СТРАД.ПРИЧ. МН.Ч. = чал·ди·са·ни
| МИН.СТРАД.ПРИЧ. МН.Ч. ЧЛЕН = чал·ди·са·ни·те
| МИН.ДЕЯТ.СВ.ПРИЧ. М.Р. = чал·ди·сал
| МИН.ДЕЯТ.СВ.ПРИЧ. М.Р. НЕПЪЛЕН ЧЛЕН = чал·ди·са·лия
| МИН.ДЕЯТ.СВ.ПРИЧ. М.Р. ПЪЛЕН ЧЛЕН = чал·ди·са·ли·ят
| МИН.ДЕЯТ.СВ.ПРИЧ. Ж.Р. = чал·ди·са·ла
| МИН.ДЕЯТ.СВ.ПРИЧ. Ж.Р. ЧЛЕН = чал·ди·са·ла·та
| МИН.ДЕЯТ.СВ.ПРИЧ. СР.Р. = чал·ди·са·ло
| МИН.ДЕЯТ.СВ.ПРИЧ. СР.Р. ЧЛЕН = чал·ди·са·ло·то
| МИН.ДЕЯТ.СВ.ПРИЧ. МН.Ч. = чал·ди·са·ли
| МИН.ДЕЯТ.СВ.ПРИЧ. МН.Ч. ЧЛЕН = чал·ди·са·ли·те
| МИН.ДЕЯТ.НЕСВ.ПРИЧ. М.Р. = чал·ди·сал
| МИН.ДЕЯТ.НЕСВ.ПРИЧ. М.Р. НЕПЪЛЕН ЧЛЕН = чал·ди·са·лия
| МИН.ДЕЯТ.НЕСВ.ПРИЧ. М.Р. ПЪЛЕН ЧЛЕН = чал·ди·са·ли·ят
| МИН.ДЕЯТ.НЕСВ.ПРИЧ. Ж.Р. = чал·ди·са·ла
| МИН.ДЕЯТ.НЕСВ.ПРИЧ. Ж.Р. ЧЛЕН = чал·ди·са·ла·та
| МИН.ДЕЯТ.НЕСВ.ПРИЧ. СР.Р. = чал·ди·са·ло
| МИН.ДЕЯТ.НЕСВ.ПРИЧ. СР.Р. ЧЛЕН = чал·ди·са·ло·то
| МИН.ДЕЯТ.НЕСВ.ПРИЧ. МН.Ч. = чал·ди·са·ли
| МИН.ДЕЯТ.НЕСВ.ПРИЧ. МН.Ч. ЧЛЕН = чал·ди·са·ли·те
| СЕГ.ДЕЯТ.ПРИЧ. М.Р. = чал·ди·сащ
| СЕГ.ДЕЯТ.ПРИЧ. М.Р. НЕПЪЛЕН ЧЛЕН = чал·ди·са·щия
| СЕГ.ДЕЯТ.ПРИЧ. М.Р. ПЪЛЕН ЧЛЕН = чал·ди·са·щи·ят
| СЕГ.ДЕЯТ.ПРИЧ. Ж.Р. = чал·ди·са·ща
| СЕГ.ДЕЯТ.ПРИЧ. Ж.Р. ЧЛЕН = чал·ди·са·ща·та
| СЕГ.ДЕЯТ.ПРИЧ. СР.Р. = чал·ди·са·що
| СЕГ.ДЕЯТ.ПРИЧ. СР.Р. ЧЛЕН = чал·ди·са·що·то
| СЕГ.ДЕЯТ.ПРИЧ. МН.Ч. = чал·ди·са·щи
| СЕГ.ДЕЯТ.ПРИЧ. МН.Ч. ЧЛЕН = чал·ди·са·щи·те
| ДЕЕПРИЧАСТИЕ = чал·ди·сай·ки
| СКРИТИ ПРЕПРАТКИ = 
[[чалдисам]],
[[чалдисаш]],
[[чалдиса]],
[[чалдисаме]],
[[чалдисате]],
[[чалдисат]],
[[чалдисах]],
[[чалдисахме]],
[[чалдисахте]],
[[чалдисаха]],
[[чалдисаше]],
[[чалдисай]],
[[чалдисайте]],
[[чалдисал]],
[[чалдисалия]],
[[чалдисалият]],
[[чалдисала]],
[[чалдисалата]],
[[чалдисало]],
[[чалдисалото]],
[[чалдисали]],
[[чалдисалите]],
[[чалдисан]],
[[чалдисания]],
[[чалдисаният]],
[[чалдисана]],
[[чалдисаната]],
[[чалдисано]],
[[чалдисаното]],
[[чалдисани]],
[[чалдисаните]],
[[чалдисащ]],
[[чалдисащия]],
[[чалдисащият]],
[[чалдисаща]],
[[чалдисащата]],
[[чалдисащо]],
[[чалдисащото]],
[[чалдисащи]],
[[чалдисащите]],
[[чалдисайки]],
[[чалдисал съм]],
[[чалдисала съм]],
[[чалдисало съм]],
[[чалдисали сме]],
[[чалдисал си]],
[[чалдисала си]],
[[чалдисало си]],
[[чалдисали сте]],
[[чалдисал е]],
[[чалдисала е]],
[[чалдисало е]],
[[чалдисали са]],
[[бях чалдисал]],
[[бях чалдисала]],
[[бях чалдисало]],
[[бяхме чалдисали]],
[[беше чалдисал]],
[[беше чалдисала]],
[[беше чалдисало]],
[[бяхте чалдисали]],
[[бяха чалдисали]],
[[ще чалдисам]],
[[ще чалдисаме]],
[[ще чалдисаш]],
[[ще чалдисате]],
[[ще чалдиса]],
[[ще чалдисат]],
[[ще съм чалдисал]],
[[ще съм чалдисала]],
[[ще съм чалдисало]],
[[ще сме чалдисали]],
[[ще си чалдисал]],
[[ще си чалдисала]],
[[ще си чалдисало]],
[[ще сте чалдисали]],
[[ще е чалдисал]],
[[ще е чалдисала]],
[[ще е чалдисало]],
[[ще са чалдисали]],
[[щях да чалдисам]],
[[щяхме да чалдисаме]],
[[щеше да чалдисаш]],
[[щяхте да чалдисате]],
[[щеше да чалдиса]],
[[щяха да чалдисат]],
[[щях да съм чалдисал]],
[[щях да съм чалдисала]],
[[щях да съм чалдисало]],
[[щяхме да сме чалдисали]],
[[щеше да си чалдисал]],
[[щеше да си чалдисала]],
[[щеше да си чалдисало]],
[[щяхте да сте чалдисали]],
[[щеше да е чалдисал]],
[[щеше да е чалдисала]],
[[щеше да е чалдисало]],
[[щяха да са чалдисали]],
[[бил съм чалдисал]],
[[била съм чалдисала]],
[[било съм чалдисало]],
[[били сме чалдисали]],
[[бил си чалдисал]],
[[била си чалдисала]],
[[било си чалдисало]],
[[били сте чалдисали]],
[[бил е чалдисал]],
[[била е чалдисала]],
[[било е чалдисало]],
[[били са чалдисали]],
[[щял съм да чалдисам]],
[[щяла съм да чалдисам]],
[[щяло съм да чалдисам]],
[[щели сме да чалдисаме]],
[[щял си да чалдисаш]],
[[щяла си да чалдисаш]],
[[щяло си да чалдисаш]],
[[щели сте да чалдисате]],
[[щял да чалдиса]],
[[щяла да чалдиса]],
[[щяло да чалдиса]],
[[щели да чалдисат]],
[[щял е да чалдиса]],
[[щяла е да чалдиса]],
[[щяло е да чалдиса]],
[[щели са да чалдисат]],
[[щял съм да съм чалдисал]],
[[щяла съм да съм чалдисала]],
[[щяло съм да съм чалдисало]],
[[щели сме да сме чалдисали]],
[[щял си да си чалдисал]],
[[щяла си да си чалдисала]],
[[щяло си да си чалдисало]],
[[щели сте да сте чалдисали]],
[[щял да е чалдисал]],
[[щяла да е чалдисала]],
[[щяло да е чалдисало]],
[[щели да са чалдисали]],
[[щял е да е чалдисал]],
[[щяла е да е чалдисала]],
[[щяло е да е чалдисало]],
[[щели са да са чалдисали]],
[[бих чалдисал]],
[[бих чалдисала]],
[[бих чалдисало]],
[[бихме чалдисали]],
[[би чалдисал]],
[[би чалдисала]],
[[би чалдисало]],
[[бихте чалдисали]],
[[биха чалдисали]],
}}</text>
      <sha1>8apkg35sfirg4c0wryg8ej0u6rcki8g</sha1>
    </revision>
  </page>
  <page>
    <title>Шаблон:Словоформи/чалдисвам</title>
    <ns>10</ns>
    <id>569341</id>
    <revision>
      <id>601321</id>
      <timestamp>2005-05-12T11:55:46Z</timestamp>
      <contributor>
        <username>Bgbot</username>
        <id>83</id>
      </contributor>
      <comment>Борислав: Шаблон със словоформи</comment>
      <model>wikitext</model>
      <format>text/x-wiki</format>
      <text bytes="21272" xml:space="preserve">{{Шаблон:Словоформи/Глагол|
  ОСНОВНА ФОРМА = чалдисвам
| СЕГ.ВР., 1Л., ЕД.Ч. = чал·дис·вам
| СЕГ.ВР., 1Л., МН.Ч. = чал·дис·ва·ме
| СЕГ.ВР., 2Л., ЕД.Ч. = чал·дис·ваш
| СЕГ.ВР., 2Л., МН.Ч. = чал·дис·ва·те
| СЕГ.ВР., 3Л., ЕД.Ч. = чал·дис·ва
| СЕГ.ВР., 3Л., МН.Ч. = чал·дис·ват
| МИН.СВ.ВР., 1Л., ЕД.Ч. = чал·дис·вах
| МИН.СВ.ВР., 1Л., МН.Ч. = чал·дис·вах·ме
| МИН.СВ.ВР., 2Л., ЕД.Ч. = чал·дис·ва
| МИН.СВ.ВР., 2Л., МН.Ч. = чал·дис·вах·те
| МИН.СВ.ВР., 3Л., ЕД.Ч. = чал·дис·ва
| МИН.СВ.ВР., 3Л., МН.Ч. = чал·дис·ва·ха
| МИН.НЕСВ.ВР., 1Л., ЕД.Ч. = чал·дис·вах
| МИН.НЕСВ.ВР., 1Л., МН.Ч. = чал·дис·вах·ме
| МИН.НЕСВ.ВР., 2Л., ЕД.Ч. = чал·дис·ва·ше
| МИН.НЕСВ.ВР., 2Л., МН.Ч. = чал·дис·вах·те
| МИН.НЕСВ.ВР., 3Л., ЕД.Ч. = чал·дис·ва·ше
| МИН.НЕСВ.ВР., 3Л., МН.Ч. = чал·дис·ва·ха
| МИН.НЕОПР.ВР., 1Л., ЕД.Ч., М.Р. = чалдисвал съм
| МИН.НЕОПР.ВР., 1Л., ЕД.Ч., Ж.Р. = чалдисвала съм
| МИН.НЕОПР.ВР., 1Л., ЕД.Ч., СР.Р. = чалдисвало съм
| МИН.НЕОПР.ВР., 1Л., МН.Ч. = чалдисвали сме
| МИН.НЕОПР.ВР., 2Л., ЕД.Ч., М.Р. = чалдисвал си
| МИН.НЕОПР.ВР., 2Л., ЕД.Ч., Ж.Р. = чалдисвала си
| МИН.НЕОПР.ВР., 2Л., ЕД.Ч., СР.Р. = чалдисвало си
| МИН.НЕОПР.ВР., 2Л., МН.Ч. = чалдисвали сте
| МИН.НЕОПР.ВР., 3Л., ЕД.Ч., М.Р. = чалдисвал е
| МИН.НЕОПР.ВР., 3Л., ЕД.Ч., Ж.Р. = чалдисвала е
| МИН.НЕОПР.ВР., 3Л., ЕД.Ч., СР.Р. = чалдисвало е
| МИН.НЕОПР.ВР., 3Л., МН.Ч. = чалдисвали са
| МИН.ПРЕД.ВР., 1Л., ЕД.Ч., М.Р. = бях чалдисвал
| МИН.ПРЕД.ВР., 1Л., ЕД.Ч., Ж.Р. = бях чалдисвала
| МИН.ПРЕД.ВР., 1Л., ЕД.Ч., СР.Р. = бях чалдисвало
| МИН.ПРЕД.ВР., 1Л., МН.Ч. = бяхме чалдисвали
| МИН.ПРЕД.ВР., 2Л., ЕД.Ч., М.Р. = беше чалдисвал
| МИН.ПРЕД.ВР., 2Л., ЕД.Ч., Ж.Р. = беше чалдисвала
| МИН.ПРЕД.ВР., 2Л., ЕД.Ч., СР.Р. = беше чалдисвало
| МИН.ПРЕД.ВР., 2Л., МН.Ч. = бяхте чалдисвали
| МИН.ПРЕД.ВР., 3Л., ЕД.Ч., М.Р. = беше чалдисвал
| МИН.ПРЕД.ВР., 3Л., ЕД.Ч., Ж.Р. = беше чалдисвала
| МИН.ПРЕД.ВР., 3Л., ЕД.Ч., СР.Р. = беше чалдисвало
| МИН.ПРЕД.ВР., 3Л., МН.Ч. = бяха чалдисвали
| БЪД.ВР., 1Л., ЕД.Ч. = ще чалдисвам
| БЪД.ВР., 1Л., МН.Ч. = ще чалдисваме
| БЪД.ВР., 2Л., ЕД.Ч. = ще чалдисваш
| БЪД.ВР., 2Л., МН.Ч. = ще чалдисвате
| БЪД.ВР., 3Л., ЕД.Ч. = ще чалдисва
| БЪД.ВР., 3Л., МН.Ч. = ще чалдисват
| БЪД.ПРЕД.ВР., 1Л., ЕД.Ч., М.Р. = ще съм чалдисвал
| БЪД.ПРЕД.ВР., 1Л., ЕД.Ч., Ж.Р. = ще съм чалдисвала
| БЪД.ПРЕД.ВР., 1Л., ЕД.Ч., СР.Р. = ще съм чалдисвало
| БЪД.ПРЕД.ВР., 1Л., МН.Ч. = ще сме чалдисвали
| БЪД.ПРЕД.ВР., 2Л., ЕД.Ч., М.Р. = ще си чалдисвал
| БЪД.ПРЕД.ВР., 2Л., ЕД.Ч., Ж.Р. = ще си чалдисвала
| БЪД.ПРЕД.ВР., 2Л., ЕД.Ч., СР.Р. = ще си чалдисвало
| БЪД.ПРЕД.ВР., 2Л., МН.Ч. = ще сте чалдисвали
| БЪД.ПРЕД.ВР., 3Л., ЕД.Ч., М.Р. = ще е чалдисвал
| БЪД.ПРЕД.ВР., 3Л., ЕД.Ч., Ж.Р. = ще е чалдисвала
| БЪД.ПРЕД.ВР., 3Л., ЕД.Ч., СР.Р. = ще е чалдисвало
| БЪД.ПРЕД.ВР., 3Л., МН.Ч. = ще са чалдисвали
| БЪД.ВР. В МИН., 1Л., ЕД.Ч. = щях да чалдисвам
| БЪД.ВР. В МИН., 1Л., МН.Ч. = щяхме да чалдисваме
| БЪД.ВР. В МИН., 2Л., ЕД.Ч. = щеше да чалдисваш
| БЪД.ВР. В МИН., 2Л., МН.Ч. = щяхте да чалдисвате
| БЪД.ВР. В МИН., 3Л., ЕД.Ч. = щеше да чалдисва
| БЪД.ВР. В МИН., 3Л., МН.Ч. = щяха да чалдисват
| БЪД.ПРЕД.ВР. В МИН., 1Л., ЕД.Ч., М.Р. = щях да съм чалдисвал
| БЪД.ПРЕД.ВР. В МИН., 1Л., ЕД.Ч., Ж.Р. = щях да съм чалдисвала
| БЪД.ПРЕД.ВР. В МИН., 1Л., ЕД.Ч., СР.Р. = щях да съм чалдисвало
| БЪД.ПРЕД.ВР. В МИН., 1Л., МН.Ч. = щяхме да сме чалдисвали
| БЪД.ПРЕД.ВР. В МИН., 2Л., ЕД.Ч., М.Р. = щеше да си чалдисвал
| БЪД.ПРЕД.ВР. В МИН., 2Л., ЕД.Ч., Ж.Р. = щеше да си чалдисвала
| БЪД.ПРЕД.ВР. В МИН., 2Л., ЕД.Ч., СР.Р. = щеше да си чалдисвало
| БЪД.ПРЕД.ВР. В МИН., 2Л., МН.Ч. = щяхте да сте чалдисвали
| БЪД.ПРЕД.ВР. В МИН., 3Л., ЕД.Ч., М.Р. = щеше да е чалдисвал
| БЪД.ПРЕД.ВР. В МИН., 3Л., ЕД.Ч., Ж.Р. = щеше да е чалдисвала
| БЪД.ПРЕД.ВР. В МИН., 3Л., ЕД.Ч., СР.Р. = щеше да е чалдисвало
| БЪД.ПРЕД.ВР. В МИН., 3Л., МН.Ч. = щяха да са чалдисвали
| ПР.НАКЛ., СЕГ.ВР., 1Л., ЕД.Ч., М.Р. = чалдисвал съм
| ПР.НАКЛ., СЕГ.ВР., 1Л., ЕД.Ч., Ж.Р. = чалдисвала съм
| ПР.НАКЛ., СЕГ.ВР., 1Л., ЕД.Ч., СР.Р. = чалдисвало съм
| ПР.НАКЛ., СЕГ.ВР., 1Л., МН.Ч. = чалдисвали сме
| ПР.НАКЛ., СЕГ.ВР., 2Л., ЕД.Ч., М.Р. = чалдисвал си
| ПР.НАКЛ., СЕГ.ВР., 2Л., ЕД.Ч., Ж.Р. = чалдисвала си
| ПР.НАКЛ., СЕГ.ВР., 2Л., ЕД.Ч., СР.Р. = чалдисвало си
| ПР.НАКЛ., СЕГ.ВР., 2Л., МН.Ч. = чалдисвали сте
| ПР.НАКЛ., СЕГ.ВР., 3Л., ЕД.Ч., М.Р. = чалдисвал (е)
| ПР.НАКЛ., СЕГ.ВР., 3Л., ЕД.Ч., Ж.Р. = чалдисвала (е)
| ПР.НАКЛ., СЕГ.ВР., 3Л., ЕД.Ч., СР.Р. = чалдисвало (е)
| ПР.НАКЛ., СЕГ.ВР., 3Л., МН.Ч. = чалдисвали (са)
| ПР.НАКЛ., МИН.СВ.ВР., 1Л., ЕД.Ч., М.Р. = чалдисвал съм
| ПР.НАКЛ., МИН.СВ.ВР., 1Л., ЕД.Ч., Ж.Р. = чалдисвала съм
| ПР.НАКЛ., МИН.СВ.ВР., 1Л., ЕД.Ч., СР.Р. = чалдисвало съм
| ПР.НАКЛ., МИН.СВ.ВР., 1Л., МН.Ч. = чалдисвали сме
| ПР.НАКЛ., МИН.СВ.ВР., 2Л., ЕД.Ч., М.Р. = чалдисвал си
| ПР.НАКЛ., МИН.СВ.ВР., 2Л., ЕД.Ч., Ж.Р. = чалдисвала си
| ПР.НАКЛ., МИН.СВ.ВР., 2Л., ЕД.Ч., СР.Р. = чалдисвало си
| ПР.НАКЛ., МИН.СВ.ВР., 2Л., МН.Ч. = чалдисвали сте
| ПР.НАКЛ., МИН.СВ.ВР., 3Л., ЕД.Ч., М.Р. = чалдисвал (е)
| ПР.НАКЛ., МИН.СВ.ВР., 3Л., ЕД.Ч., Ж.Р. = чалдисвала (е)
| ПР.НАКЛ., МИН.СВ.ВР., 3Л., ЕД.Ч., СР.Р. = чалдисвало (е)
| ПР.НАКЛ., МИН.СВ.ВР., 3Л., МН.Ч. = чалдисвали (са)
| ПР.НАКЛ., МИН.НЕОПР.ВР., 1Л., ЕД.Ч., М.Р. = бил съм чалдисвал
| ПР.НАКЛ., МИН.НЕОПР.ВР., 1Л., ЕД.Ч., Ж.Р. = била съм чалдисвала
| ПР.НАКЛ., МИН.НЕОПР.ВР., 1Л., ЕД.Ч., СР.Р. = било съм чалдисвало
| ПР.НАКЛ., МИН.НЕОПР.ВР., 1Л., МН.Ч. = били сме чалдисвали
| ПР.НАКЛ., МИН.НЕОПР.ВР., 2Л., ЕД.Ч., М.Р. = бил си чалдисвал
| ПР.НАКЛ., МИН.НЕОПР.ВР., 2Л., ЕД.Ч., Ж.Р. = била си чалдисвала
| ПР.НАКЛ., МИН.НЕОПР.ВР., 2Л., ЕД.Ч., СР.Р. = било си чалдисвало
| ПР.НАКЛ., МИН.НЕОПР.ВР., 2Л., МН.Ч. = били сте чалдисвали
| ПР.НАКЛ., МИН.НЕОПР.ВР., 3Л., ЕД.Ч., М.Р. = бил (е) чалдисвал
| ПР.НАКЛ., МИН.НЕОПР.ВР., 3Л., ЕД.Ч., Ж.Р. = била (е) чалдисвала
| ПР.НАКЛ., МИН.НЕОПР.ВР., 3Л., ЕД.Ч., СР.Р. = било (е) чалдисвало
| ПР.НАКЛ., МИН.НЕОПР.ВР., 3Л., МН.Ч. = били (са) чалдисвали
| ПР.НАКЛ., БЪД.ВР., 1Л., ЕД.Ч., М.Р. = щял съм да чалдисвам
| ПР.НАКЛ., БЪД.ВР., 1Л., ЕД.Ч., Ж.Р. = щяла съм да чалдисвам
| ПР.НАКЛ., БЪД.ВР., 1Л., ЕД.Ч., СР.Р. = щяло съм да чалдисвам
| ПР.НАКЛ., БЪД.ВР., 1Л., МН.Ч. = щели сме да чалдисваме
| ПР.НАКЛ., БЪД.ВР., 2Л., ЕД.Ч., М.Р. = щял си да чалдисваш
| ПР.НАКЛ., БЪД.ВР., 2Л., ЕД.Ч., Ж.Р. = щяла си да чалдисваш
| ПР.НАКЛ., БЪД.ВР., 2Л., ЕД.Ч., СР.Р. = щяло си да чалдисваш
| ПР.НАКЛ., БЪД.ВР., 2Л., МН.Ч. = щели сте да чалдисвате
| ПР.НАКЛ., БЪД.ВР., 3Л., ЕД.Ч., М.Р. = щял (е) да чалдисва
| ПР.НАКЛ., БЪД.ВР., 3Л., ЕД.Ч., Ж.Р. = щяла (е) да чалдисва
| ПР.НАКЛ., БЪД.ВР., 3Л., ЕД.Ч., СР.Р. = щяло (е) да чалдисва
| ПР.НАКЛ., БЪД.ВР., 3Л., МН.Ч. = щели (са) да чалдисват
| ПР.НАКЛ., БЪД.ПРЕД.ВР., 1Л., ЕД.Ч., М.Р. = щял съм да съм чалдисвал
| ПР.НАКЛ., БЪД.ПРЕД.ВР., 1Л., ЕД.Ч., Ж.Р. = щяла съм да съм чалдисвала
| ПР.НАКЛ., БЪД.ПРЕД.ВР., 1Л., ЕД.Ч., СР.Р. = щяло съм да съм чалдисвало
| ПР.НАКЛ., БЪД.ПРЕД.ВР., 1Л., МН.Ч. = щели сме да сме чалдисвали
| ПР.НАКЛ., БЪД.ПРЕД.ВР., 2Л., ЕД.Ч., М.Р. = щял си да си чалдисвал
| ПР.НАКЛ., БЪД.ПРЕД.ВР., 2Л., ЕД.Ч., Ж.Р. = щяла си да си чалдисвала
| ПР.НАКЛ., БЪД.ПРЕД.ВР., 2Л., ЕД.Ч., СР.Р. = щяло си да си чалдисвало
| ПР.НАКЛ., БЪД.ПРЕД.ВР., 2Л., МН.Ч. = щели сте да сте чалдисвали
| ПР.НАКЛ., БЪД.ПРЕД.ВР., 3Л., ЕД.Ч., М.Р. = щял (е) да е чалдисвал
| ПР.НАКЛ., БЪД.ПРЕД.ВР., 3Л., ЕД.Ч., Ж.Р. = щяла (е) да е чалдисвала
| ПР.НАКЛ., БЪД.ПРЕД.ВР., 3Л., ЕД.Ч., СР.Р. = щяло (е) да е чалдисвало
| ПР.НАКЛ., БЪД.ПРЕД.ВР., 3Л., МН.Ч. = щели (са) да са чалдисвали
| УСЛОВНО НАКЛОНЕНИЕ, 1Л., ЕД.Ч., М.Р. = бих чалдисвал
| УСЛОВНО НАКЛОНЕНИЕ, 1Л., ЕД.Ч., Ж.Р. = бих чалдисвала
| УСЛОВНО НАКЛОНЕНИЕ, 1Л., ЕД.Ч., СР.Р. = бих чалдисвало
| УСЛОВНО НАКЛОНЕНИЕ, 1Л., МН.Ч. = бихме чалдисвали
| УСЛОВНО НАКЛОНЕНИЕ, 2Л., ЕД.Ч., М.Р. = би чалдисвал
| УСЛОВНО НАКЛОНЕНИЕ, 2Л., ЕД.Ч., Ж.Р. = би чалдисвала
| УСЛОВНО НАКЛОНЕНИЕ, 2Л., ЕД.Ч., СР.Р. = би чалдисвало
| УСЛОВНО НАКЛОНЕНИЕ, 2Л., МН.Ч. = бихте чалдисвали
| УСЛОВНО НАКЛОНЕНИЕ, 3Л., ЕД.Ч., М.Р. = би чалдисвал
| УСЛОВНО НАКЛОНЕНИЕ, 3Л., ЕД.Ч., Ж.Р. = би чалдисвала
| УСЛОВНО НАКЛОНЕНИЕ, 3Л., ЕД.Ч., СР.Р. = би чалдисвало
| УСЛОВНО НАКЛОНЕНИЕ, 3Л., МН.Ч. = биха чалдисвали
| ПОВЕЛИТЕЛНО НАКЛОНЕНИЕ, ЕД.Ч. = чал·дис·вай
| ПОВЕЛИТЕЛНО НАКЛОНЕНИЕ, МН.Ч. = чал·дис·вай·те
| МИН.СТРАД.ПРИЧ. М.Р. = чал·дис·ван
| МИН.СТРАД.ПРИЧ. М.Р. НЕПЪЛЕН ЧЛЕН = чал·дис·ва·ния
| МИН.СТРАД.ПРИЧ. М.Р. ПЪЛЕН ЧЛЕН = чал·дис·ва·ни·ят
| МИН.СТРАД.ПРИЧ. Ж.Р. = чал·дис·ва·на
| МИН.СТРАД.ПРИЧ. Ж.Р. ЧЛЕН = чал·дис·ва·на·та
| МИН.СТРАД.ПРИЧ. СР.Р. = чал·дис·ва·но
| МИН.СТРАД.ПРИЧ. СР.Р. ЧЛЕН = чал·дис·ва·но·то
| МИН.СТРАД.ПРИЧ. МН.Ч. = чал·дис·ва·ни
| МИН.СТРАД.ПРИЧ. МН.Ч. ЧЛЕН = чал·дис·ва·ни·те
| МИН.ДЕЯТ.СВ.ПРИЧ. М.Р. = чал·дис·вал
| МИН.ДЕЯТ.СВ.ПРИЧ. М.Р. НЕПЪЛЕН ЧЛЕН = чал·дис·ва·лия
| МИН.ДЕЯТ.СВ.ПРИЧ. М.Р. ПЪЛЕН ЧЛЕН = чал·дис·ва·ли·ят
| МИН.ДЕЯТ.СВ.ПРИЧ. Ж.Р. = чал·дис·ва·ла
| МИН.ДЕЯТ.СВ.ПРИЧ. Ж.Р. ЧЛЕН = чал·дис·ва·ла·та
| МИН.ДЕЯТ.СВ.ПРИЧ. СР.Р. = чал·дис·ва·ло
| МИН.ДЕЯТ.СВ.ПРИЧ. СР.Р. ЧЛЕН = чал·дис·ва·ло·то
| МИН.ДЕЯТ.СВ.ПРИЧ. МН.Ч. = чал·дис·ва·ли
| МИН.ДЕЯТ.СВ.ПРИЧ. МН.Ч. ЧЛЕН = чал·дис·ва·ли·те
| МИН.ДЕЯТ.НЕСВ.ПРИЧ. М.Р. = чал·дис·вал
| МИН.ДЕЯТ.НЕСВ.ПРИЧ. М.Р. НЕПЪЛЕН ЧЛЕН = чал·дис·ва·лия
| МИН.ДЕЯТ.НЕСВ.ПРИЧ. М.Р. ПЪЛЕН ЧЛЕН = чал·дис·ва·ли·ят
| МИН.ДЕЯТ.НЕСВ.ПРИЧ. Ж.Р. = чал·дис·ва·ла
| МИН.ДЕЯТ.НЕСВ.ПРИЧ. Ж.Р. ЧЛЕН = чал·дис·ва·ла·та
| МИН.ДЕЯТ.НЕСВ.ПРИЧ. СР.Р. = чал·дис·ва·ло
| МИН.ДЕЯТ.НЕСВ.ПРИЧ. СР.Р. ЧЛЕН = чал·дис·ва·ло·то
| МИН.ДЕЯТ.НЕСВ.ПРИЧ. МН.Ч. = чал·дис·ва·ли
| МИН.ДЕЯТ.НЕСВ.ПРИЧ. МН.Ч. ЧЛЕН = чал·дис·ва·ли·те
| СЕГ.ДЕЯТ.ПРИЧ. М.Р. = чал·дис·ващ
| СЕГ.ДЕЯТ.ПРИЧ. М.Р. НЕПЪЛЕН ЧЛЕН = чал·дис·ва·щия
| СЕГ.ДЕЯТ.ПРИЧ. М.Р. ПЪЛЕН ЧЛЕН = чал·дис·ва·щи·ят
| СЕГ.ДЕЯТ.ПРИЧ. Ж.Р. = чал·дис·ва·ща
| СЕГ.ДЕЯТ.ПРИЧ. Ж.Р. ЧЛЕН = чал·дис·ва·ща·та
| СЕГ.ДЕЯТ.ПРИЧ. СР.Р. = чал·дис·ва·що
| СЕГ.ДЕЯТ.ПРИЧ. СР.Р. ЧЛЕН = чал·дис·ва·що·то
| СЕГ.ДЕЯТ.ПРИЧ. МН.Ч. = чал·дис·ва·щи
| СЕГ.ДЕЯТ.ПРИЧ. МН.Ч. ЧЛЕН = чал·дис·ва·щи·те
| ДЕЕПРИЧАСТИЕ = чал·дис·вай·ки
| СКРИТИ ПРЕПРАТКИ = 
[[чалдисвам]],
[[чалдисваш]],
[[чалдисва]],
[[чалдисваме]],
[[чалдисвате]],
[[чалдисват]],
[[чалдисвах]],
[[чалдисвахме]],
[[чалдисвахте]],
[[чалдисваха]],
[[чалдисваше]],
[[чалдисвай]],
[[чалдисвайте]],
[[чалдисвал]],
[[чалдисвалия]],
[[чалдисвалият]],
[[чалдисвала]],
[[чалдисвалата]],
[[чалдисвало]],
[[чалдисвалото]],
[[чалдисвали]],
[[чалдисвалите]],
[[чалдисван]],
[[чалдисвания]],
[[чалдисваният]],
[[чалдисвана]],
[[чалдисваната]],
[[чалдисвано]],
[[чалдисваното]],
[[чалдисвани]],
[[чалдисваните]],
[[чалдисващ]],
[[чалдисващия]],
[[чалдисващият]],
[[чалдисваща]],
[[чалдисващата]],
[[чалдисващо]],
[[чалдисващото]],
[[чалдисващи]],
[[чалдисващите]],
[[чалдисвайки]],
[[чалдисвал съм]],
[[чалдисвала съм]],
[[чалдисвало съм]],
[[чалдисвали сме]],
[[чалдисвал си]],
[[чалдисвала си]],
[[чалдисвало си]],
[[чалдисвали сте]],
[[чалдисвал е]],
[[чалдисвала е]],
[[чалдисвало е]],
[[чалдисвали са]],
[[бях чалдисвал]],
[[бях чалдисвала]],
[[бях чалдисвало]],
[[бяхме чалдисвали]],
[[беше чалдисвал]],
[[беше чалдисвала]],
[[беше чалдисвало]],
[[бяхте чалдисвали]],
[[бяха чалдисвали]],
[[ще чалдисвам]],
[[ще чалдисваме]],
[[ще чалдисваш]],
[[ще чалдисвате]],
[[ще чалдисва]],
[[ще чалдисват]],
[[ще съм чалдисвал]],
[[ще съм чалдисвала]],
[[ще съм чалдисвало]],
[[ще сме чалдисвали]],
[[ще си чалдисвал]],
[[ще си чалдисвала]],
[[ще си чалдисвало]],
[[ще сте чалдисвали]],
[[ще е чалдисвал]],
[[ще е чалдисвала]],
[[ще е чалдисвало]],
[[ще са чалдисвали]],
[[щях да чалдисвам]],
[[щяхме да чалдисваме]],
[[щеше да чалдисваш]],
[[щяхте да чалдисвате]],
[[щеше да чалдисва]],
[[щяха да чалдисват]],
[[щях да съм чалдисвал]],
[[щях да съм чалдисвала]],
[[щях да съм чалдисвало]],
[[щяхме да сме чалдисвали]],
[[щеше да си чалдисвал]],
[[щеше да си чалдисвала]],
[[щеше да си чалдисвало]],
[[щяхте да сте чалдисвали]],
[[щеше да е чалдисвал]],
[[щеше да е чалдисвала]],
[[щеше да е чалдисвало]],
[[щяха да са чалдисвали]],
[[бил съм чалдисвал]],
[[била съм чалдисвала]],
[[било съм чалдисвало]],
[[били сме чалдисвали]],
[[бил си чалдисвал]],
[[била си чалдисвала]],
[[било си чалдисвало]],
[[били сте чалдисвали]],
[[бил е чалдисвал]],
[[била е чалдисвала]],
[[било е чалдисвало]],
[[били са чалдисвали]],
[[щял съм да чалдисвам]],
[[щяла съм да чалдисвам]],
[[щяло съм да чалдисвам]],
[[щели сме да чалдисваме]],
[[щял си да чалдисваш]],
[[щяла си да чалдисваш]],
[[щяло си да чалдисваш]],
[[щели сте да чалдисвате]],
[[щял да чалдисва]],
[[щяла да чалдисва]],
[[щяло да чалдисва]],
[[щели да чалдисват]],
[[щял е да чалдисва]],
[[щяла е да чалдисва]],
[[щяло е да чалдисва]],
[[щели са да чалдисват]],
[[щял съм да съм чалдисвал]],
[[щяла съм да съм чалдисвала]],
[[щяло съм да съм чалдисвало]],
[[щели сме да сме чалдисвали]],
[[щял си да си чалдисвал]],
[[щяла си да си чалдисвала]],
[[щяло си да си чалдисвало]],
[[щели сте да сте чалдисвали]],
[[щял да е чалдисвал]],
[[щяла да е чалдисвала]],
[[щяло да е чалдисвало]],
[[щели да са чалдисвали]],
[[щял е да е чалдисвал]],
[[щяла е да е чалдисвала]],
[[щяло е да е чалдисвало]],
[[щели са да са чалдисвали]],
[[бих чалдисвал]],
[[бих чалдисвала]],
[[бих чалдисвало]],
[[бихме чалдисвали]],
[[би чалдисвал]],
[[би чалдисвала]],
[[би чалдисвало]],
[[бихте чалдисвали]],
[[биха чалдисвали]],
}}</text>
      <sha1>4hrwkg3sev0zgbqdsrcb0ijnhtsrij6</sha1>
    </revision>
  </page>
  <page>
    <title>Шаблон:Словоформи/чална</title>
    <ns>10</ns>
    <id>407277</id>
    <revision>
      <id>439259</id>
      <parentid>10128</parentid>
      <timestamp>2005-05-06T20:12:11Z</timestamp>
      <contributor>
        <username>Bgbot</username>
        <id>83</id>
      </contributor>
      <comment>Борислав: Шаблон със словоформи</comment>
      <model>wikitext</model>
      <format>text/x-wiki</format>
      <text bytes="19206" xml:space="preserve">{{Шаблон:Словоформи/Глагол|
  ОСНОВНА ФОРМА = чална
| СЕГ.ВР., 1Л., ЕД.Ч. = чал·на
| СЕГ.ВР., 1Л., МН.Ч. = чал·нем
| СЕГ.ВР., 2Л., ЕД.Ч. = чал·неш
| СЕГ.ВР., 2Л., МН.Ч. = чал·не·те
| СЕГ.ВР., 3Л., ЕД.Ч. = чал·не
| СЕГ.ВР., 3Л., МН.Ч. = чал·нат
| МИН.СВ.ВР., 1Л., ЕД.Ч. = чал·нах
| МИН.СВ.ВР., 1Л., МН.Ч. = чал·нах·ме
| МИН.СВ.ВР., 2Л., ЕД.Ч. = чал·на
| МИН.СВ.ВР., 2Л., МН.Ч. = чал·нах·те
| МИН.СВ.ВР., 3Л., ЕД.Ч. = чал·на
| МИН.СВ.ВР., 3Л., МН.Ч. = чал·на·ха
| МИН.НЕСВ.ВР., 1Л., ЕД.Ч. = чал·нех
| МИН.НЕСВ.ВР., 1Л., МН.Ч. = чал·нех·ме
| МИН.НЕСВ.ВР., 2Л., ЕД.Ч. = чал·не·ше
| МИН.НЕСВ.ВР., 2Л., МН.Ч. = чал·нех·те
| МИН.НЕСВ.ВР., 3Л., ЕД.Ч. = чал·не·ше
| МИН.НЕСВ.ВР., 3Л., МН.Ч. = чал·не·ха
| МИН.НЕОПР.ВР., 1Л., ЕД.Ч., М.Р. = чалнал съм
| МИН.НЕОПР.ВР., 1Л., ЕД.Ч., Ж.Р. = чалнала съм
| МИН.НЕОПР.ВР., 1Л., ЕД.Ч., СР.Р. = чалнало съм
| МИН.НЕОПР.ВР., 1Л., МН.Ч. = чалнали сме
| МИН.НЕОПР.ВР., 2Л., ЕД.Ч., М.Р. = чалнал си
| МИН.НЕОПР.ВР., 2Л., ЕД.Ч., Ж.Р. = чалнала си
| МИН.НЕОПР.ВР., 2Л., ЕД.Ч., СР.Р. = чалнало си
| МИН.НЕОПР.ВР., 2Л., МН.Ч. = чалнали сте
| МИН.НЕОПР.ВР., 3Л., ЕД.Ч., М.Р. = чалнал е
| МИН.НЕОПР.ВР., 3Л., ЕД.Ч., Ж.Р. = чалнала е
| МИН.НЕОПР.ВР., 3Л., ЕД.Ч., СР.Р. = чалнало е
| МИН.НЕОПР.ВР., 3Л., МН.Ч. = чалнали са
| МИН.ПРЕД.ВР., 1Л., ЕД.Ч., М.Р. = бях чалнал
| МИН.ПРЕД.ВР., 1Л., ЕД.Ч., Ж.Р. = бях чалнала
| МИН.ПРЕД.ВР., 1Л., ЕД.Ч., СР.Р. = бях чалнало
| МИН.ПРЕД.ВР., 1Л., МН.Ч. = бяхме чалнали
| МИН.ПРЕД.ВР., 2Л., ЕД.Ч., М.Р. = беше чалнал
| МИН.ПРЕД.ВР., 2Л., ЕД.Ч., Ж.Р. = беше чалнала
| МИН.ПРЕД.ВР., 2Л., ЕД.Ч., СР.Р. = беше чалнало
| МИН.ПРЕД.ВР., 2Л., МН.Ч. = бяхте чалнали
| МИН.ПРЕД.ВР., 3Л., ЕД.Ч., М.Р. = беше чалнал
| МИН.ПРЕД.ВР., 3Л., ЕД.Ч., Ж.Р. = беше чалнала
| МИН.ПРЕД.ВР., 3Л., ЕД.Ч., СР.Р. = беше чалнало
| МИН.ПРЕД.ВР., 3Л., МН.Ч. = бяха чалнали
| БЪД.ВР., 1Л., ЕД.Ч. = ще чална
| БЪД.ВР., 1Л., МН.Ч. = ще чалнем
| БЪД.ВР., 2Л., ЕД.Ч. = ще чалнеш
| БЪД.ВР., 2Л., МН.Ч. = ще чалнете
| БЪД.ВР., 3Л., ЕД.Ч. = ще чалне
| БЪД.ВР., 3Л., МН.Ч. = ще чалнат
| БЪД.ПРЕД.ВР., 1Л., ЕД.Ч., М.Р. = ще съм чалнал
| БЪД.ПРЕД.ВР., 1Л., ЕД.Ч., Ж.Р. = ще съм чалнала
| БЪД.ПРЕД.ВР., 1Л., ЕД.Ч., СР.Р. = ще съм чалнало
| БЪД.ПРЕД.ВР., 1Л., МН.Ч. = ще сме чалнали
| БЪД.ПРЕД.ВР., 2Л., ЕД.Ч., М.Р. = ще си чалнал
| БЪД.ПРЕД.ВР., 2Л., ЕД.Ч., Ж.Р. = ще си чалнала
| БЪД.ПРЕД.ВР., 2Л., ЕД.Ч., СР.Р. = ще си чалнало
| БЪД.ПРЕД.ВР., 2Л., МН.Ч. = ще сте чалнали
| БЪД.ПРЕД.ВР., 3Л., ЕД.Ч., М.Р. = ще е чалнал
| БЪД.ПРЕД.ВР., 3Л., ЕД.Ч., Ж.Р. = ще е чалнала
| БЪД.ПРЕД.ВР., 3Л., ЕД.Ч., СР.Р. = ще е чалнало
| БЪД.ПРЕД.ВР., 3Л., МН.Ч. = ще са чалнали
| БЪД.ВР. В МИН., 1Л., ЕД.Ч. = щях да чална
| БЪД.ВР. В МИН., 1Л., МН.Ч. = щяхме да чалнем
| БЪД.ВР. В МИН., 2Л., ЕД.Ч. = щеше да чалнеш
| БЪД.ВР. В МИН., 2Л., МН.Ч. = щяхте да чалнете
| БЪД.ВР. В МИН., 3Л., ЕД.Ч. = щеше да чалне
| БЪД.ВР. В МИН., 3Л., МН.Ч. = щяха да чалнат
| БЪД.ПРЕД.ВР. В МИН., 1Л., ЕД.Ч., М.Р. = щях да съм чалнал
| БЪД.ПРЕД.ВР. В МИН., 1Л., ЕД.Ч., Ж.Р. = щях да съм чалнала
| БЪД.ПРЕД.ВР. В МИН., 1Л., ЕД.Ч., СР.Р. = щях да съм чалнало
| БЪД.ПРЕД.ВР. В МИН., 1Л., МН.Ч. = щяхме да сме чалнали
| БЪД.ПРЕД.ВР. В МИН., 2Л., ЕД.Ч., М.Р. = щеше да си чалнал
| БЪД.ПРЕД.ВР. В МИН., 2Л., ЕД.Ч., Ж.Р. = щеше да си чалнала
| БЪД.ПРЕД.ВР. В МИН., 2Л., ЕД.Ч., СР.Р. = щеше да си чалнало
| БЪД.ПРЕД.ВР. В МИН., 2Л., МН.Ч. = щяхте да сте чалнали
| БЪД.ПРЕД.ВР. В МИН., 3Л., ЕД.Ч., М.Р. = щеше да е чалнал
| БЪД.ПРЕД.ВР. В МИН., 3Л., ЕД.Ч., Ж.Р. = щеше да е чалнала
| БЪД.ПРЕД.ВР. В МИН., 3Л., ЕД.Ч., СР.Р. = щеше да е чалнало
| БЪД.ПРЕД.ВР. В МИН., 3Л., МН.Ч. = щяха да са чалнали
| ПР.НАКЛ., СЕГ.ВР., 1Л., ЕД.Ч., М.Р. = чалнел съм
| ПР.НАКЛ., СЕГ.ВР., 1Л., ЕД.Ч., Ж.Р. = чалнела съм
| ПР.НАКЛ., СЕГ.ВР., 1Л., ЕД.Ч., СР.Р. = чалнело съм
| ПР.НАКЛ., СЕГ.ВР., 1Л., МН.Ч. = чалнели сме
| ПР.НАКЛ., СЕГ.ВР., 2Л., ЕД.Ч., М.Р. = чалнел си
| ПР.НАКЛ., СЕГ.ВР., 2Л., ЕД.Ч., Ж.Р. = чалнела си
| ПР.НАКЛ., СЕГ.ВР., 2Л., ЕД.Ч., СР.Р. = чалнело си
| ПР.НАКЛ., СЕГ.ВР., 2Л., МН.Ч. = чалнели сте
| ПР.НАКЛ., СЕГ.ВР., 3Л., ЕД.Ч., М.Р. = чалнел (е)
| ПР.НАКЛ., СЕГ.ВР., 3Л., ЕД.Ч., Ж.Р. = чалнела (е)
| ПР.НАКЛ., СЕГ.ВР., 3Л., ЕД.Ч., СР.Р. = чалнело (е)
| ПР.НАКЛ., СЕГ.ВР., 3Л., МН.Ч. = чалнели (са)
| ПР.НАКЛ., МИН.СВ.ВР., 1Л., ЕД.Ч., М.Р. = чалнал съм
| ПР.НАКЛ., МИН.СВ.ВР., 1Л., ЕД.Ч., Ж.Р. = чалнала съм
| ПР.НАКЛ., МИН.СВ.ВР., 1Л., ЕД.Ч., СР.Р. = чалнало съм
| ПР.НАКЛ., МИН.СВ.ВР., 1Л., МН.Ч. = чалнали сме
| ПР.НАКЛ., МИН.СВ.ВР., 2Л., ЕД.Ч., М.Р. = чалнал си
| ПР.НАКЛ., МИН.СВ.ВР., 2Л., ЕД.Ч., Ж.Р. = чалнала си
| ПР.НАКЛ., МИН.СВ.ВР., 2Л., ЕД.Ч., СР.Р. = чалнало си
| ПР.НАКЛ., МИН.СВ.ВР., 2Л., МН.Ч. = чалнали сте
| ПР.НАКЛ., МИН.СВ.ВР., 3Л., ЕД.Ч., М.Р. = чалнал (е)
| ПР.НАКЛ., МИН.СВ.ВР., 3Л., ЕД.Ч., Ж.Р. = чалнала (е)
| ПР.НАКЛ., МИН.СВ.ВР., 3Л., ЕД.Ч., СР.Р. = чалнало (е)
| ПР.НАКЛ., МИН.СВ.ВР., 3Л., МН.Ч. = чалнали (са)
| ПР.НАКЛ., МИН.НЕОПР.ВР., 1Л., ЕД.Ч., М.Р. = бил съм чалнал
| ПР.НАКЛ., МИН.НЕОПР.ВР., 1Л., ЕД.Ч., Ж.Р. = била съм чалнала
| ПР.НАКЛ., МИН.НЕОПР.ВР., 1Л., ЕД.Ч., СР.Р. = било съм чалнало
| ПР.НАКЛ., МИН.НЕОПР.ВР., 1Л., МН.Ч. = били сме чалнали
| ПР.НАКЛ., МИН.НЕОПР.ВР., 2Л., ЕД.Ч., М.Р. = бил си чалнал
| ПР.НАКЛ., МИН.НЕОПР.ВР., 2Л., ЕД.Ч., Ж.Р. = била си чалнала
| ПР.НАКЛ., МИН.НЕОПР.ВР., 2Л., ЕД.Ч., СР.Р. = било си чалнало
| ПР.НАКЛ., МИН.НЕОПР.ВР., 2Л., МН.Ч. = били сте чалнали
| ПР.НАКЛ., МИН.НЕОПР.ВР., 3Л., ЕД.Ч., М.Р. = бил (е) чалнал
| ПР.НАКЛ., МИН.НЕОПР.ВР., 3Л., ЕД.Ч., Ж.Р. = била (е) чалнала
| ПР.НАКЛ., МИН.НЕОПР.ВР., 3Л., ЕД.Ч., СР.Р. = било (е) чалнало
| ПР.НАКЛ., МИН.НЕОПР.ВР., 3Л., МН.Ч. = били (са) чалнали
| ПР.НАКЛ., БЪД.ВР., 1Л., ЕД.Ч., М.Р. = щял съм да чална
| ПР.НАКЛ., БЪД.ВР., 1Л., ЕД.Ч., Ж.Р. = щяла съм да чална
| ПР.НАКЛ., БЪД.ВР., 1Л., ЕД.Ч., СР.Р. = щяло съм да чална
| ПР.НАКЛ., БЪД.ВР., 1Л., МН.Ч. = щели сме да чалнем
| ПР.НАКЛ., БЪД.ВР., 2Л., ЕД.Ч., М.Р. = щял си да чалнеш
| ПР.НАКЛ., БЪД.ВР., 2Л., ЕД.Ч., Ж.Р. = щяла си да чалнеш
| ПР.НАКЛ., БЪД.ВР., 2Л., ЕД.Ч., СР.Р. = щяло си да чалнеш
| ПР.НАКЛ., БЪД.ВР., 2Л., МН.Ч. = щели сте да чалнете
| ПР.НАКЛ., БЪД.ВР., 3Л., ЕД.Ч., М.Р. = щял (е) да чалне
| ПР.НАКЛ., БЪД.ВР., 3Л., ЕД.Ч., Ж.Р. = щяла (е) да чалне
| ПР.НАКЛ., БЪД.ВР., 3Л., ЕД.Ч., СР.Р. = щяло (е) да чалне
| ПР.НАКЛ., БЪД.ВР., 3Л., МН.Ч. = щели (са) да чалнат
| ПР.НАКЛ., БЪД.ПРЕД.ВР., 1Л., ЕД.Ч., М.Р. = щял съм да съм чалнал
| ПР.НАКЛ., БЪД.ПРЕД.ВР., 1Л., ЕД.Ч., Ж.Р. = щяла съм да съм чалнала
| ПР.НАКЛ., БЪД.ПРЕД.ВР., 1Л., ЕД.Ч., СР.Р. = щяло съм да съм чалнало
| ПР.НАКЛ., БЪД.ПРЕД.ВР., 1Л., МН.Ч. = щели сме да сме чалнали
| ПР.НАКЛ., БЪД.ПРЕД.ВР., 2Л., ЕД.Ч., М.Р. = щял си да си чалнал
| ПР.НАКЛ., БЪД.ПРЕД.ВР., 2Л., ЕД.Ч., Ж.Р. = щяла си да си чалнала
| ПР.НАКЛ., БЪД.ПРЕД.ВР., 2Л., ЕД.Ч., СР.Р. = щяло си да си чалнало
| ПР.НАКЛ., БЪД.ПРЕД.ВР., 2Л., МН.Ч. = щели сте да сте чалнали
| ПР.НАКЛ., БЪД.ПРЕД.ВР., 3Л., ЕД.Ч., М.Р. = щял (е) да е чалнал
| ПР.НАКЛ., БЪД.ПРЕД.ВР., 3Л., ЕД.Ч., Ж.Р. = щяла (е) да е чалнала
| ПР.НАКЛ., БЪД.ПРЕД.ВР., 3Л., ЕД.Ч., СР.Р. = щяло (е) да е чалнало
| ПР.НАКЛ., БЪД.ПРЕД.ВР., 3Л., МН.Ч. = щели (са) да са чалнали
| УСЛОВНО НАКЛОНЕНИЕ, 1Л., ЕД.Ч., М.Р. = бих чалнал
| УСЛОВНО НАКЛОНЕНИЕ, 1Л., ЕД.Ч., Ж.Р. = бих чалнала
| УСЛОВНО НАКЛОНЕНИЕ, 1Л., ЕД.Ч., СР.Р. = бих чалнало
| УСЛОВНО НАКЛОНЕНИЕ, 1Л., МН.Ч. = бихме чалнали
| УСЛОВНО НАКЛОНЕНИЕ, 2Л., ЕД.Ч., М.Р. = би чалнал
| УСЛОВНО НАКЛОНЕНИЕ, 2Л., ЕД.Ч., Ж.Р. = би чалнала
| УСЛОВНО НАКЛОНЕНИЕ, 2Л., ЕД.Ч., СР.Р. = би чалнало
| УСЛОВНО НАКЛОНЕНИЕ, 2Л., МН.Ч. = бихте чалнали
| УСЛОВНО НАКЛОНЕНИЕ, 3Л., ЕД.Ч., М.Р. = би чалнал
| УСЛОВНО НАКЛОНЕНИЕ, 3Л., ЕД.Ч., Ж.Р. = би чалнала
| УСЛОВНО НАКЛОНЕНИЕ, 3Л., ЕД.Ч., СР.Р. = би чалнало
| УСЛОВНО НАКЛОНЕНИЕ, 3Л., МН.Ч. = биха чалнали
| ПОВЕЛИТЕЛНО НАКЛОНЕНИЕ, ЕД.Ч. = чал·ни
| ПОВЕЛИТЕЛНО НАКЛОНЕНИЕ, МН.Ч. = чал·не·те
| МИН.СТРАД.ПРИЧ. М.Р. = чал·нат
| МИН.СТРАД.ПРИЧ. М.Р. НЕПЪЛЕН ЧЛЕН = чал·на·тия
| МИН.СТРАД.ПРИЧ. М.Р. ПЪЛЕН ЧЛЕН = чал·на·ти·ят
| МИН.СТРАД.ПРИЧ. Ж.Р. = чал·на·та
| МИН.СТРАД.ПРИЧ. Ж.Р. ЧЛЕН = чал·на·та·та
| МИН.СТРАД.ПРИЧ. СР.Р. = чал·на·то
| МИН.СТРАД.ПРИЧ. СР.Р. ЧЛЕН = чал·на·то·то
| МИН.СТРАД.ПРИЧ. МН.Ч. = чал·на·ти
| МИН.СТРАД.ПРИЧ. МН.Ч. ЧЛЕН = чал·на·ти·те
| МИН.ДЕЯТ.СВ.ПРИЧ. М.Р. = чал·нал
| МИН.ДЕЯТ.СВ.ПРИЧ. М.Р. НЕПЪЛЕН ЧЛЕН = чал·на·лия
| МИН.ДЕЯТ.СВ.ПРИЧ. М.Р. ПЪЛЕН ЧЛЕН = чал·на·ли·ят
| МИН.ДЕЯТ.СВ.ПРИЧ. Ж.Р. = чал·на·ла
| МИН.ДЕЯТ.СВ.ПРИЧ. Ж.Р. ЧЛЕН = чал·на·ла·та
| МИН.ДЕЯТ.СВ.ПРИЧ. СР.Р. = чал·на·ло
| МИН.ДЕЯТ.СВ.ПРИЧ. СР.Р. ЧЛЕН = чал·на·ло·то
| МИН.ДЕЯТ.СВ.ПРИЧ. МН.Ч. = чал·на·ли
| МИН.ДЕЯТ.СВ.ПРИЧ. МН.Ч. ЧЛЕН = чал·на·ли·те
| МИН.ДЕЯТ.НЕСВ.ПРИЧ. М.Р. = чал·нел
| МИН.ДЕЯТ.НЕСВ.ПРИЧ. М.Р. НЕПЪЛЕН ЧЛЕН = чал·не·лия
| МИН.ДЕЯТ.НЕСВ.ПРИЧ. М.Р. ПЪЛЕН ЧЛЕН = чал·не·ли·ят
| МИН.ДЕЯТ.НЕСВ.ПРИЧ. Ж.Р. = чал·не·ла
| МИН.ДЕЯТ.НЕСВ.ПРИЧ. Ж.Р. ЧЛЕН = чал·не·ла·та
| МИН.ДЕЯТ.НЕСВ.ПРИЧ. СР.Р. = чал·не·ло
| МИН.ДЕЯТ.НЕСВ.ПРИЧ. СР.Р. ЧЛЕН = чал·не·ло·то
| МИН.ДЕЯТ.НЕСВ.ПРИЧ. МН.Ч. = чал·не·ли
| МИН.ДЕЯТ.НЕСВ.ПРИЧ. МН.Ч. ЧЛЕН = чал·не·ли·те
| СЕГ.ДЕЯТ.ПРИЧ. М.Р. = —
| СЕГ.ДЕЯТ.ПРИЧ. М.Р. НЕПЪЛЕН ЧЛЕН = —
| СЕГ.ДЕЯТ.ПРИЧ. М.Р. ПЪЛЕН ЧЛЕН = —
| СЕГ.ДЕЯТ.ПРИЧ. Ж.Р. = —
| СЕГ.ДЕЯТ.ПРИЧ. Ж.Р. ЧЛЕН = —
| СЕГ.ДЕЯТ.ПРИЧ. СР.Р. = —
| СЕГ.ДЕЯТ.ПРИЧ. СР.Р. ЧЛЕН = —
| СЕГ.ДЕЯТ.ПРИЧ. МН.Ч. = —
| СЕГ.ДЕЯТ.ПРИЧ. МН.Ч. ЧЛЕН = —
| ДЕЕПРИЧАСТИЕ = —
| СКРИТИ ПРЕПРАТКИ = 
[[чална]],
[[чалнеш]],
[[чалне]],
[[чалнем]],
[[чалнете]],
[[чалнат]],
[[чалнах]],
[[чалнахме]],
[[чалнахте]],
[[чалнаха]],
[[чалнех]],
[[чалнеше]],
[[чалнехме]],
[[чалнехте]],
[[чалнеха]],
[[чални]],
[[чалнал]],
[[чалналия]],
[[чалналият]],
[[чалнала]],
[[чалналата]],
[[чалнало]],
[[чалналото]],
[[чалнали]],
[[чалналите]],
[[чалнел]],
[[чалнелия]],
[[чалнелият]],
[[чалнела]],
[[чалнелата]],
[[чалнело]],
[[чалнелото]],
[[чалнели]],
[[чалнелите]],
[[чалнатия]],
[[чалнатият]],
[[чалната]],
[[чалнатата]],
[[чалнато]],
[[чалнатото]],
[[чалнати]],
[[чалнатите]],
[[чалнал съм]],
[[чалнала съм]],
[[чалнало съм]],
[[чалнали сме]],
[[чалнал си]],
[[чалнала си]],
[[чалнало си]],
[[чалнали сте]],
[[чалнал е]],
[[чалнала е]],
[[чалнало е]],
[[чалнали са]],
[[бях чалнал]],
[[бях чалнала]],
[[бях чалнало]],
[[бяхме чалнали]],
[[беше чалнал]],
[[беше чалнала]],
[[беше чалнало]],
[[бяхте чалнали]],
[[бяха чалнали]],
[[ще чална]],
[[ще чалнем]],
[[ще чалнеш]],
[[ще чалнете]],
[[ще чалне]],
[[ще чалнат]],
[[ще съм чалнал]],
[[ще съм чалнала]],
[[ще съм чалнало]],
[[ще сме чалнали]],
[[ще си чалнал]],
[[ще си чалнала]],
[[ще си чалнало]],
[[ще сте чалнали]],
[[ще е чалнал]],
[[ще е чалнала]],
[[ще е чалнало]],
[[ще са чалнали]],
[[щях да чална]],
[[щяхме да чалнем]],
[[щеше да чалнеш]],
[[щяхте да чалнете]],
[[щеше да чалне]],
[[щяха да чалнат]],
[[щях да съм чалнал]],
[[щях да съм чалнала]],
[[щях да съм чалнало]],
[[щяхме да сме чалнали]],
[[щеше да си чалнал]],
[[щеше да си чалнала]],
[[щеше да си чалнало]],
[[щяхте да сте чалнали]],
[[щеше да е чалнал]],
[[щеше да е чалнала]],
[[щеше да е чалнало]],
[[щяха да са чалнали]],
[[чалнел съм]],
[[чалнела съм]],
[[чалнело съм]],
[[чалнели сме]],
[[чалнел си]],
[[чалнела си]],
[[чалнело си]],
[[чалнели сте]],
[[чалнел е]],
[[чалнела е]],
[[чалнело е]],
[[чалнели са]],
[[бил съм чалнал]],
[[била съм чалнала]],
[[било съм чалнало]],
[[били сме чалнали]],
[[бил си чалнал]],
[[била си чалнала]],
[[било си чалнало]],
[[били сте чалнали]],
[[бил е чалнал]],
[[била е чалнала]],
[[било е чалнало]],
[[били са чалнали]],
[[щял съм да чална]],
[[щяла съм да чална]],
[[щяло съм да чална]],
[[щели сме да чалнем]],
[[щял си да чалнеш]],
[[щяла си да чалнеш]],
[[щяло си да чалнеш]],
[[щели сте да чалнете]],
[[щял да чалне]],
[[щяла да чалне]],
[[щяло да чалне]],
[[щели да чалнат]],
[[щял е да чалне]],
[[щяла е да чалне]],
[[щяло е да чалне]],
[[щели са да чалнат]],
[[щял съм да съм чалнал]],
[[щяла съм да съм чалнала]],
[[щяло съм да съм чалнало]],
[[щели сме да сме чалнали]],
[[щял си да си чалнал]],
[[щяла си да си чалнала]],
[[щяло си да си чалнало]],
[[щели сте да сте чалнали]],
[[щял да е чалнал]],
[[щяла да е чалнала]],
[[щяло да е чалнало]],
[[щели да са чалнали]],
[[щял е да е чалнал]],
[[щяла е да е чалнала]],
[[щяло е да е чалнало]],
[[щели са да са чалнали]],
[[бих чалнал]],
[[бих чалнала]],
[[бих чалнало]],
[[бихме чалнали]],
[[би чалнал]],
[[би чалнала]],
[[би чалнало]],
[[бихте чалнали]],
[[биха чалнали]],
}}</text>
      <sha1>18vhli0wvx5e1qi5hpqabeilqba8min</sha1>
    </revision>
  </page>
  <page>
    <title>Шаблон:Словоформи/чародействам</title>
    <ns>10</ns>
    <id>569353</id>
    <revision>
      <id>601333</id>
      <timestamp>2005-05-12T11:56:04Z</timestamp>
      <contributor>
        <username>Bgbot</username>
        <id>83</id>
      </contributor>
      <comment>Борислав: Шаблон със словоформи</comment>
      <model>wikitext</model>
      <format>text/x-wiki</format>
      <text bytes="23546" xml:space="preserve">{{Шаблон:Словоформи/Глагол|
  ОСНОВНА ФОРМА = чародействам
| СЕГ.ВР., 1Л., ЕД.Ч. = ча·ро·дейс·т·вам
| СЕГ.ВР., 1Л., МН.Ч. = ча·ро·дейс·т·ва·ме
| СЕГ.ВР., 2Л., ЕД.Ч. = ча·ро·дейс·т·ваш
| СЕГ.ВР., 2Л., МН.Ч. = ча·ро·дейс·т·ва·те
| СЕГ.ВР., 3Л., ЕД.Ч. = ча·ро·дейс·т·ва
| СЕГ.ВР., 3Л., МН.Ч. = ча·ро·дейс·т·ват
| МИН.СВ.ВР., 1Л., ЕД.Ч. = ча·ро·дейс·т·вах
| МИН.СВ.ВР., 1Л., МН.Ч. = ча·ро·дейс·т·вах·ме
| МИН.СВ.ВР., 2Л., ЕД.Ч. = ча·ро·дейс·т·ва
| МИН.СВ.ВР., 2Л., МН.Ч. = ча·ро·дейс·т·вах·те
| МИН.СВ.ВР., 3Л., ЕД.Ч. = ча·ро·дейс·т·ва
| МИН.СВ.ВР., 3Л., МН.Ч. = ча·ро·дейс·т·ва·ха
| МИН.НЕСВ.ВР., 1Л., ЕД.Ч. = ча·ро·дейс·т·вах
| МИН.НЕСВ.ВР., 1Л., МН.Ч. = ча·ро·дейс·т·вах·ме
| МИН.НЕСВ.ВР., 2Л., ЕД.Ч. = ча·ро·дейс·т·ва·ше
| МИН.НЕСВ.ВР., 2Л., МН.Ч. = ча·ро·дейс·т·вах·те
| МИН.НЕСВ.ВР., 3Л., ЕД.Ч. = ча·ро·дейс·т·ва·ше
| МИН.НЕСВ.ВР., 3Л., МН.Ч. = ча·ро·дейс·т·ва·ха
| МИН.НЕОПР.ВР., 1Л., ЕД.Ч., М.Р. = чародействал съм
| МИН.НЕОПР.ВР., 1Л., ЕД.Ч., Ж.Р. = чародействала съм
| МИН.НЕОПР.ВР., 1Л., ЕД.Ч., СР.Р. = чародействало съм
| МИН.НЕОПР.ВР., 1Л., МН.Ч. = чародействали сме
| МИН.НЕОПР.ВР., 2Л., ЕД.Ч., М.Р. = чародействал си
| МИН.НЕОПР.ВР., 2Л., ЕД.Ч., Ж.Р. = чародействала си
| МИН.НЕОПР.ВР., 2Л., ЕД.Ч., СР.Р. = чародействало си
| МИН.НЕОПР.ВР., 2Л., МН.Ч. = чародействали сте
| МИН.НЕОПР.ВР., 3Л., ЕД.Ч., М.Р. = чародействал е
| МИН.НЕОПР.ВР., 3Л., ЕД.Ч., Ж.Р. = чародействала е
| МИН.НЕОПР.ВР., 3Л., ЕД.Ч., СР.Р. = чародействало е
| МИН.НЕОПР.ВР., 3Л., МН.Ч. = чародействали са
| МИН.ПРЕД.ВР., 1Л., ЕД.Ч., М.Р. = бях чародействал
| МИН.ПРЕД.ВР., 1Л., ЕД.Ч., Ж.Р. = бях чародействала
| МИН.ПРЕД.ВР., 1Л., ЕД.Ч., СР.Р. = бях чародействало
| МИН.ПРЕД.ВР., 1Л., МН.Ч. = бяхме чародействали
| МИН.ПРЕД.ВР., 2Л., ЕД.Ч., М.Р. = беше чародействал
| МИН.ПРЕД.ВР., 2Л., ЕД.Ч., Ж.Р. = беше чародействала
| МИН.ПРЕД.ВР., 2Л., ЕД.Ч., СР.Р. = беше чародействало
| МИН.ПРЕД.ВР., 2Л., МН.Ч. = бяхте чародействали
| МИН.ПРЕД.ВР., 3Л., ЕД.Ч., М.Р. = беше чародействал
| МИН.ПРЕД.ВР., 3Л., ЕД.Ч., Ж.Р. = беше чародействала
| МИН.ПРЕД.ВР., 3Л., ЕД.Ч., СР.Р. = беше чародействало
| МИН.ПРЕД.ВР., 3Л., МН.Ч. = бяха чародействали
| БЪД.ВР., 1Л., ЕД.Ч. = ще чародействам
| БЪД.ВР., 1Л., МН.Ч. = ще чародействаме
| БЪД.ВР., 2Л., ЕД.Ч. = ще чародействаш
| БЪД.ВР., 2Л., МН.Ч. = ще чародействате
| БЪД.ВР., 3Л., ЕД.Ч. = ще чародейства
| БЪД.ВР., 3Л., МН.Ч. = ще чародействат
| БЪД.ПРЕД.ВР., 1Л., ЕД.Ч., М.Р. = ще съм чародействал
| БЪД.ПРЕД.ВР., 1Л., ЕД.Ч., Ж.Р. = ще съм чародействала
| БЪД.ПРЕД.ВР., 1Л., ЕД.Ч., СР.Р. = ще съм чародействало
| БЪД.ПРЕД.ВР., 1Л., МН.Ч. = ще сме чародействали
| БЪД.ПРЕД.ВР., 2Л., ЕД.Ч., М.Р. = ще си чародействал
| БЪД.ПРЕД.ВР., 2Л., ЕД.Ч., Ж.Р. = ще си чародействала
| БЪД.ПРЕД.ВР., 2Л., ЕД.Ч., СР.Р. = ще си чародействало
| БЪД.ПРЕД.ВР., 2Л., МН.Ч. = ще сте чародействали
| БЪД.ПРЕД.ВР., 3Л., ЕД.Ч., М.Р. = ще е чародействал
| БЪД.ПРЕД.ВР., 3Л., ЕД.Ч., Ж.Р. = ще е чародействала
| БЪД.ПРЕД.ВР., 3Л., ЕД.Ч., СР.Р. = ще е чародействало
| БЪД.ПРЕД.ВР., 3Л., МН.Ч. = ще са чародействали
| БЪД.ВР. В МИН., 1Л., ЕД.Ч. = щях да чародействам
| БЪД.ВР. В МИН., 1Л., МН.Ч. = щяхме да чародействаме
| БЪД.ВР. В МИН., 2Л., ЕД.Ч. = щеше да чародействаш
| БЪД.ВР. В МИН., 2Л., МН.Ч. = щяхте да чародействате
| БЪД.ВР. В МИН., 3Л., ЕД.Ч. = щеше да чародейства
| БЪД.ВР. В МИН., 3Л., МН.Ч. = щяха да чародействат
| БЪД.ПРЕД.ВР. В МИН., 1Л., ЕД.Ч., М.Р. = щях да съм чародействал
| БЪД.ПРЕД.ВР. В МИН., 1Л., ЕД.Ч., Ж.Р. = щях да съм чародействала
| БЪД.ПРЕД.ВР. В МИН., 1Л., ЕД.Ч., СР.Р. = щях да съм чародействало
| БЪД.ПРЕД.ВР. В МИН., 1Л., МН.Ч. = щяхме да сме чародействали
| БЪД.ПРЕД.ВР. В МИН., 2Л., ЕД.Ч., М.Р. = щеше да си чародействал
| БЪД.ПРЕД.ВР. В МИН., 2Л., ЕД.Ч., Ж.Р. = щеше да си чародействала
| БЪД.ПРЕД.ВР. В МИН., 2Л., ЕД.Ч., СР.Р. = щеше да си чародействало
| БЪД.ПРЕД.ВР. В МИН., 2Л., МН.Ч. = щяхте да сте чародействали
| БЪД.ПРЕД.ВР. В МИН., 3Л., ЕД.Ч., М.Р. = щеше да е чародействал
| БЪД.ПРЕД.ВР. В МИН., 3Л., ЕД.Ч., Ж.Р. = щеше да е чародействала
| БЪД.ПРЕД.ВР. В МИН., 3Л., ЕД.Ч., СР.Р. = щеше да е чародействало
| БЪД.ПРЕД.ВР. В МИН., 3Л., МН.Ч. = щяха да са чародействали
| ПР.НАКЛ., СЕГ.ВР., 1Л., ЕД.Ч., М.Р. = чародействал съм
| ПР.НАКЛ., СЕГ.ВР., 1Л., ЕД.Ч., Ж.Р. = чародействала съм
| ПР.НАКЛ., СЕГ.ВР., 1Л., ЕД.Ч., СР.Р. = чародействало съм
| ПР.НАКЛ., СЕГ.ВР., 1Л., МН.Ч. = чародействали сме
| ПР.НАКЛ., СЕГ.ВР., 2Л., ЕД.Ч., М.Р. = чародействал си
| ПР.НАКЛ., СЕГ.ВР., 2Л., ЕД.Ч., Ж.Р. = чародействала си
| ПР.НАКЛ., СЕГ.ВР., 2Л., ЕД.Ч., СР.Р. = чародействало си
| ПР.НАКЛ., СЕГ.ВР., 2Л., МН.Ч. = чародействали сте
| ПР.НАКЛ., СЕГ.ВР., 3Л., ЕД.Ч., М.Р. = чародействал (е)
| ПР.НАКЛ., СЕГ.ВР., 3Л., ЕД.Ч., Ж.Р. = чародействала (е)
| ПР.НАКЛ., СЕГ.ВР., 3Л., ЕД.Ч., СР.Р. = чародействало (е)
| ПР.НАКЛ., СЕГ.ВР., 3Л., МН.Ч. = чародействали (са)
| ПР.НАКЛ., МИН.СВ.ВР., 1Л., ЕД.Ч., М.Р. = чародействал съм
| ПР.НАКЛ., МИН.СВ.ВР., 1Л., ЕД.Ч., Ж.Р. = чародействала съм
| ПР.НАКЛ., МИН.СВ.ВР., 1Л., ЕД.Ч., СР.Р. = чародействало съм
| ПР.НАКЛ., МИН.СВ.ВР., 1Л., МН.Ч. = чародействали сме
| ПР.НАКЛ., МИН.СВ.ВР., 2Л., ЕД.Ч., М.Р. = чародействал си
| ПР.НАКЛ., МИН.СВ.ВР., 2Л., ЕД.Ч., Ж.Р. = чародействала си
| ПР.НАКЛ., МИН.СВ.ВР., 2Л., ЕД.Ч., СР.Р. = чародействало си
| ПР.НАКЛ., МИН.СВ.ВР., 2Л., МН.Ч. = чародействали сте
| ПР.НАКЛ., МИН.СВ.ВР., 3Л., ЕД.Ч., М.Р. = чародействал (е)
| ПР.НАКЛ., МИН.СВ.ВР., 3Л., ЕД.Ч., Ж.Р. = чародействала (е)
| ПР.НАКЛ., МИН.СВ.ВР., 3Л., ЕД.Ч., СР.Р. = чародействало (е)
| ПР.НАКЛ., МИН.СВ.ВР., 3Л., МН.Ч. = чародействали (са)
| ПР.НАКЛ., МИН.НЕОПР.ВР., 1Л., ЕД.Ч., М.Р. = бил съм чародействал
| ПР.НАКЛ., МИН.НЕОПР.ВР., 1Л., ЕД.Ч., Ж.Р. = била съм чародействала
| ПР.НАКЛ., МИН.НЕОПР.ВР., 1Л., ЕД.Ч., СР.Р. = било съм чародействало
| ПР.НАКЛ., МИН.НЕОПР.ВР., 1Л., МН.Ч. = били сме чародействали
| ПР.НАКЛ., МИН.НЕОПР.ВР., 2Л., ЕД.Ч., М.Р. = бил си чародействал
| ПР.НАКЛ., МИН.НЕОПР.ВР., 2Л., ЕД.Ч., Ж.Р. = била си чародействала
| ПР.НАКЛ., МИН.НЕОПР.ВР., 2Л., ЕД.Ч., СР.Р. = било си чародействало
| ПР.НАКЛ., МИН.НЕОПР.ВР., 2Л., МН.Ч. = били сте чародействали
| ПР.НАКЛ., МИН.НЕОПР.ВР., 3Л., ЕД.Ч., М.Р. = бил (е) чародействал
| ПР.НАКЛ., МИН.НЕОПР.ВР., 3Л., ЕД.Ч., Ж.Р. = била (е) чародействала
| ПР.НАКЛ., МИН.НЕОПР.ВР., 3Л., ЕД.Ч., СР.Р. = било (е) чародействало
| ПР.НАКЛ., МИН.НЕОПР.ВР., 3Л., МН.Ч. = били (са) чародействали
| ПР.НАКЛ., БЪД.ВР., 1Л., ЕД.Ч., М.Р. = щял съм да чародействам
| ПР.НАКЛ., БЪД.ВР., 1Л., ЕД.Ч., Ж.Р. = щяла съм да чародействам
| ПР.НАКЛ., БЪД.ВР., 1Л., ЕД.Ч., СР.Р. = щяло съм да чародействам
| ПР.НАКЛ., БЪД.ВР., 1Л., МН.Ч. = щели сме да чародействаме
| ПР.НАКЛ., БЪД.ВР., 2Л., ЕД.Ч., М.Р. = щял си да чародействаш
| ПР.НАКЛ., БЪД.ВР., 2Л., ЕД.Ч., Ж.Р. = щяла си да чародействаш
| ПР.НАКЛ., БЪД.ВР., 2Л., ЕД.Ч., СР.Р. = щяло си да чародействаш
| ПР.НАКЛ., БЪД.ВР., 2Л., МН.Ч. = щели сте да чародействате
| ПР.НАКЛ., БЪД.ВР., 3Л., ЕД.Ч., М.Р. = щял (е) да чародейства
| ПР.НАКЛ., БЪД.ВР., 3Л., ЕД.Ч., Ж.Р. = щяла (е) да чародейства
| ПР.НАКЛ., БЪД.ВР., 3Л., ЕД.Ч., СР.Р. = щяло (е) да чародейства
| ПР.НАКЛ., БЪД.ВР., 3Л., МН.Ч. = щели (са) да чародействат
| ПР.НАКЛ., БЪД.ПРЕД.ВР., 1Л., ЕД.Ч., М.Р. = щял съм да съм чародействал
| ПР.НАКЛ., БЪД.ПРЕД.ВР., 1Л., ЕД.Ч., Ж.Р. = щяла съм да съм чародействала
| ПР.НАКЛ., БЪД.ПРЕД.ВР., 1Л., ЕД.Ч., СР.Р. = щяло съм да съм чародействало
| ПР.НАКЛ., БЪД.ПРЕД.ВР., 1Л., МН.Ч. = щели сме да сме чародействали
| ПР.НАКЛ., БЪД.ПРЕД.ВР., 2Л., ЕД.Ч., М.Р. = щял си да си чародействал
| ПР.НАКЛ., БЪД.ПРЕД.ВР., 2Л., ЕД.Ч., Ж.Р. = щяла си да си чародействала
| ПР.НАКЛ., БЪД.ПРЕД.ВР., 2Л., ЕД.Ч., СР.Р. = щяло си да си чародействало
| ПР.НАКЛ., БЪД.ПРЕД.ВР., 2Л., МН.Ч. = щели сте да сте чародействали
| ПР.НАКЛ., БЪД.ПРЕД.ВР., 3Л., ЕД.Ч., М.Р. = щял (е) да е чародействал
| ПР.НАКЛ., БЪД.ПРЕД.ВР., 3Л., ЕД.Ч., Ж.Р. = щяла (е) да е чародействала
| ПР.НАКЛ., БЪД.ПРЕД.ВР., 3Л., ЕД.Ч., СР.Р. = щяло (е) да е чародействало
| ПР.НАКЛ., БЪД.ПРЕД.ВР., 3Л., МН.Ч. = щели (са) да са чародействали
| УСЛОВНО НАКЛОНЕНИЕ, 1Л., ЕД.Ч., М.Р. = бих чародействал
| УСЛОВНО НАКЛОНЕНИЕ, 1Л., ЕД.Ч., Ж.Р. = бих чародействала
| УСЛОВНО НАКЛОНЕНИЕ, 1Л., ЕД.Ч., СР.Р. = бих чародействало
| УСЛОВНО НАКЛОНЕНИЕ, 1Л., МН.Ч. = бихме чародействали
| УСЛОВНО НАКЛОНЕНИЕ, 2Л., ЕД.Ч., М.Р. = би чародействал
| УСЛОВНО НАКЛОНЕНИЕ, 2Л., ЕД.Ч., Ж.Р. = би чародействала
| УСЛОВНО НАКЛОНЕНИЕ, 2Л., ЕД.Ч., СР.Р. = би чародействало
| УСЛОВНО НАКЛОНЕНИЕ, 2Л., МН.Ч. = бихте чародействали
| УСЛОВНО НАКЛОНЕНИЕ, 3Л., ЕД.Ч., М.Р. = би чародействал
| УСЛОВНО НАКЛОНЕНИЕ, 3Л., ЕД.Ч., Ж.Р. = би чародействала
| УСЛОВНО НАКЛОНЕНИЕ, 3Л., ЕД.Ч., СР.Р. = би чародействало
| УСЛОВНО НАКЛОНЕНИЕ, 3Л., МН.Ч. = биха чародействали
| ПОВЕЛИТЕЛНО НАКЛОНЕНИЕ, ЕД.Ч. = ча·ро·дейс·т·вай
| ПОВЕЛИТЕЛНО НАКЛОНЕНИЕ, МН.Ч. = ча·ро·дейс·т·вай·те
| МИН.СТРАД.ПРИЧ. М.Р. = ча·ро·дейс·т·ван
| МИН.СТРАД.ПРИЧ. М.Р. НЕПЪЛЕН ЧЛЕН = ча·ро·дейс·т·ва·ния
| МИН.СТРАД.ПРИЧ. М.Р. ПЪЛЕН ЧЛЕН = ча·ро·дейс·т·ва·ни·ят
| МИН.СТРАД.ПРИЧ. Ж.Р. = ча·ро·дейс·т·ва·на
| МИН.СТРАД.ПРИЧ. Ж.Р. ЧЛЕН = ча·ро·дейс·т·ва·на·та
| МИН.СТРАД.ПРИЧ. СР.Р. = ча·ро·дейс·т·ва·но
| МИН.СТРАД.ПРИЧ. СР.Р. ЧЛЕН = ча·ро·дейс·т·ва·но·то
| МИН.СТРАД.ПРИЧ. МН.Ч. = ча·ро·дейс·т·ва·ни
| МИН.СТРАД.ПРИЧ. МН.Ч. ЧЛЕН = ча·ро·дейс·т·ва·ни·те
| МИН.ДЕЯТ.СВ.ПРИЧ. М.Р. = ча·ро·дейс·т·вал
| МИН.ДЕЯТ.СВ.ПРИЧ. М.Р. НЕПЪЛЕН ЧЛЕН = ча·ро·дейс·т·ва·лия
| МИН.ДЕЯТ.СВ.ПРИЧ. М.Р. ПЪЛЕН ЧЛЕН = ча·ро·дейс·т·ва·ли·ят
| МИН.ДЕЯТ.СВ.ПРИЧ. Ж.Р. = ча·ро·дейс·т·ва·ла
| МИН.ДЕЯТ.СВ.ПРИЧ. Ж.Р. ЧЛЕН = ча·ро·дейс·т·ва·ла·та
| МИН.ДЕЯТ.СВ.ПРИЧ. СР.Р. = ча·ро·дейс·т·ва·ло
| МИН.ДЕЯТ.СВ.ПРИЧ. СР.Р. ЧЛЕН = ча·ро·дейс·т·ва·ло·то
| МИН.ДЕЯТ.СВ.ПРИЧ. МН.Ч. = ча·ро·дейс·т·ва·ли
| МИН.ДЕЯТ.СВ.ПРИЧ. МН.Ч. ЧЛЕН = ча·ро·дейс·т·ва·ли·те
| МИН.ДЕЯТ.НЕСВ.ПРИЧ. М.Р. = ча·ро·дейс·т·вал
| МИН.ДЕЯТ.НЕСВ.ПРИЧ. М.Р. НЕПЪЛЕН ЧЛЕН = ча·ро·дейс·т·ва·лия
| МИН.ДЕЯТ.НЕСВ.ПРИЧ. М.Р. ПЪЛЕН ЧЛЕН = ча·ро·дейс·т·ва·ли·ят
| МИН.ДЕЯТ.НЕСВ.ПРИЧ. Ж.Р. = ча·ро·дейс·т·ва·ла
| МИН.ДЕЯТ.НЕСВ.ПРИЧ. Ж.Р. ЧЛЕН = ча·ро·дейс·т·ва·ла·та
| МИН.ДЕЯТ.НЕСВ.ПРИЧ. СР.Р. = ча·ро·дейс·т·ва·ло
| МИН.ДЕЯТ.НЕСВ.ПРИЧ. СР.Р. ЧЛЕН = ча·ро·дейс·т·ва·ло·то
| МИН.ДЕЯТ.НЕСВ.ПРИЧ. МН.Ч. = ча·ро·дейс·т·ва·ли
| МИН.ДЕЯТ.НЕСВ.ПРИЧ. МН.Ч. ЧЛЕН = ча·ро·дейс·т·ва·ли·те
| СЕГ.ДЕЯТ.ПРИЧ. М.Р. = ча·ро·дейс·т·ващ
| СЕГ.ДЕЯТ.ПРИЧ. М.Р. НЕПЪЛЕН ЧЛЕН = ча·ро·дейс·т·ва·щия
| СЕГ.ДЕЯТ.ПРИЧ. М.Р. ПЪЛЕН ЧЛЕН = ча·ро·дейс·т·ва·щи·ят
| СЕГ.ДЕЯТ.ПРИЧ. Ж.Р. = ча·ро·дейс·т·ва·ща
| СЕГ.ДЕЯТ.ПРИЧ. Ж.Р. ЧЛЕН = ча·ро·дейс·т·ва·ща·та
| СЕГ.ДЕЯТ.ПРИЧ. СР.Р. = ча·ро·дейс·т·ва·що
| СЕГ.ДЕЯТ.ПРИЧ. СР.Р. ЧЛЕН = ча·ро·дейс·т·ва·що·то
| СЕГ.ДЕЯТ.ПРИЧ. МН.Ч. = ча·ро·дейс·т·ва·щи
| СЕГ.ДЕЯТ.ПРИЧ. МН.Ч. ЧЛЕН = ча·ро·дейс·т·ва·щи·те
| ДЕЕПРИЧАСТИЕ = ча·ро·дейс·т·вай·ки
| СКРИТИ ПРЕПРАТКИ = 
[[чародействам]],
[[чародействаш]],
[[чародейства]],
[[чародействаме]],
[[чародействате]],
[[чародействат]],
[[чародействах]],
[[чародействахме]],
[[чародействахте]],
[[чародействаха]],
[[чародействаше]],
[[чародействай]],
[[чародействайте]],
[[чародействал]],
[[чародействалия]],
[[чародействалият]],
[[чародействала]],
[[чародействалата]],
[[чародействало]],
[[чародействалото]],
[[чародействали]],
[[чародействалите]],
[[чародействан]],
[[чародействания]],
[[чародействаният]],
[[чародействана]],
[[чародействаната]],
[[чародействано]],
[[чародействаното]],
[[чародействани]],
[[чародействаните]],
[[чародействащ]],
[[чародействащия]],
[[чародействащият]],
[[чародействаща]],
[[чародействащата]],
[[чародействащо]],
[[чародействащото]],
[[чародействащи]],
[[чародействащите]],
[[чародействайки]],
[[чародействал съм]],
[[чародействала съм]],
[[чародействало съм]],
[[чародействали сме]],
[[чародействал си]],
[[чародействала си]],
[[чародействало си]],
[[чародействали сте]],
[[чародействал е]],
[[чародействала е]],
[[чародействало е]],
[[чародействали са]],
[[бях чародействал]],
[[бях чародействала]],
[[бях чародействало]],
[[бяхме чародействали]],
[[беше чародействал]],
[[беше чародействала]],
[[беше чародействало]],
[[бяхте чародействали]],
[[бяха чародействали]],
[[ще чародействам]],
[[ще чародействаме]],
[[ще чародействаш]],
[[ще чародействате]],
[[ще чародейства]],
[[ще чародействат]],
[[ще съм чародействал]],
[[ще съм чародействала]],
[[ще съм чародействало]],
[[ще сме чародействали]],
[[ще си чародействал]],
[[ще си чародействала]],
[[ще си чародействало]],
[[ще сте чародействали]],
[[ще е чародействал]],
[[ще е чародействала]],
[[ще е чародействало]],
[[ще са чародействали]],
[[щях да чародействам]],
[[щяхме да чародействаме]],
[[щеше да чародействаш]],
[[щяхте да чародействате]],
[[щеше да чародейства]],
[[щяха да чародействат]],
[[щях да съм чародействал]],
[[щях да съм чародействала]],
[[щях да съм чародействало]],
[[щяхме да сме чародействали]],
[[щеше да си чародействал]],
[[щеше да си чародействала]],
[[щеше да си чародействало]],
[[щяхте да сте чародействали]],
[[щеше да е чародействал]],
[[щеше да е чародействала]],
[[щеше да е чародействало]],
[[щяха да са чародействали]],
[[бил съм чародействал]],
[[била съм чародействала]],
[[било съм чародействало]],
[[били сме чародействали]],
[[бил си чародействал]],
[[била си чародействала]],
[[било си чародействало]],
[[били сте чародействали]],
[[бил е чародействал]],
[[била е чародействала]],
[[било е чародействало]],
[[били са чародействали]],
[[щял съм да чародействам]],
[[щяла съм да чародействам]],
[[щяло съм да чародействам]],
[[щели сме да чародействаме]],
[[щял си да чародействаш]],
[[щяла си да чародействаш]],
[[щяло си да чародействаш]],
[[щели сте да чародействате]],
[[щял да чародейства]],
[[щяла да чародейства]],
[[щяло да чародейства]],
[[щели да чародействат]],
[[щял е да чародейства]],
[[щяла е да чародейства]],
[[щяло е да чародейства]],
[[щели са да чародействат]],
[[щял съм да съм чародействал]],
[[щяла съм да съм чародействала]],
[[щяло съм да съм чародействало]],
[[щели сме да сме чародействали]],
[[щял си да си чародействал]],
[[щяла си да си чародействала]],
[[щяло си да си чародействало]],
[[щели сте да сте чародействали]],
[[щял да е чародействал]],
[[щяла да е чародействала]],
[[щяло да е чародействало]],
[[щели да са чародействали]],
[[щял е да е чародействал]],
[[щяла е да е чародействала]],
[[щяло е да е чародействало]],
[[щели са да са чародействали]],
[[бих чародействал]],
[[бих чародействала]],
[[бих чародействало]],
[[бихме чародействали]],
[[би чародействал]],
[[би чародействала]],
[[би чародействало]],
[[бихте чародействали]],
[[биха чародействали]],
}}</text>
      <sha1>ii2cvwhgwajcybawwbpnx0gejbc2mk2</sha1>
    </revision>
  </page>
  <page>
    <title>Шаблон:Словоформи/чаршафосам</title>
    <ns>10</ns>
    <id>569367</id>
    <revision>
      <id>601347</id>
      <timestamp>2005-05-12T11:56:15Z</timestamp>
      <contributor>
        <username>Bgbot</username>
        <id>83</id>
      </contributor>
      <comment>Борислав: Шаблон със словоформи</comment>
      <model>wikitext</model>
      <format>text/x-wiki</format>
      <text bytes="22068" xml:space="preserve">{{Шаблон:Словоформи/Глагол|
  ОСНОВНА ФОРМА = чаршафосам
| СЕГ.ВР., 1Л., ЕД.Ч. = чар·ша·фо·сам
| СЕГ.ВР., 1Л., МН.Ч. = чар·ша·фо·са·ме
| СЕГ.ВР., 2Л., ЕД.Ч. = чар·ша·фо·саш
| СЕГ.ВР., 2Л., МН.Ч. = чар·ша·фо·са·те
| СЕГ.ВР., 3Л., ЕД.Ч. = чар·ша·фо·са
| СЕГ.ВР., 3Л., МН.Ч. = чар·ша·фо·сат
| МИН.СВ.ВР., 1Л., ЕД.Ч. = чар·ша·фо·сах
| МИН.СВ.ВР., 1Л., МН.Ч. = чар·ша·фо·сах·ме
| МИН.СВ.ВР., 2Л., ЕД.Ч. = чар·ша·фо·са
| МИН.СВ.ВР., 2Л., МН.Ч. = чар·ша·фо·сах·те
| МИН.СВ.ВР., 3Л., ЕД.Ч. = чар·ша·фо·са
| МИН.СВ.ВР., 3Л., МН.Ч. = чар·ша·фо·са·ха
| МИН.НЕСВ.ВР., 1Л., ЕД.Ч. = чар·ша·фо·сах
| МИН.НЕСВ.ВР., 1Л., МН.Ч. = чар·ша·фо·сах·ме
| МИН.НЕСВ.ВР., 2Л., ЕД.Ч. = чар·ша·фо·са·ше
| МИН.НЕСВ.ВР., 2Л., МН.Ч. = чар·ша·фо·сах·те
| МИН.НЕСВ.ВР., 3Л., ЕД.Ч. = чар·ша·фо·са·ше
| МИН.НЕСВ.ВР., 3Л., МН.Ч. = чар·ша·фо·са·ха
| МИН.НЕОПР.ВР., 1Л., ЕД.Ч., М.Р. = чаршафосал съм
| МИН.НЕОПР.ВР., 1Л., ЕД.Ч., Ж.Р. = чаршафосала съм
| МИН.НЕОПР.ВР., 1Л., ЕД.Ч., СР.Р. = чаршафосало съм
| МИН.НЕОПР.ВР., 1Л., МН.Ч. = чаршафосали сме
| МИН.НЕОПР.ВР., 2Л., ЕД.Ч., М.Р. = чаршафосал си
| МИН.НЕОПР.ВР., 2Л., ЕД.Ч., Ж.Р. = чаршафосала си
| МИН.НЕОПР.ВР., 2Л., ЕД.Ч., СР.Р. = чаршафосало си
| МИН.НЕОПР.ВР., 2Л., МН.Ч. = чаршафосали сте
| МИН.НЕОПР.ВР., 3Л., ЕД.Ч., М.Р. = чаршафосал е
| МИН.НЕОПР.ВР., 3Л., ЕД.Ч., Ж.Р. = чаршафосала е
| МИН.НЕОПР.ВР., 3Л., ЕД.Ч., СР.Р. = чаршафосало е
| МИН.НЕОПР.ВР., 3Л., МН.Ч. = чаршафосали са
| МИН.ПРЕД.ВР., 1Л., ЕД.Ч., М.Р. = бях чаршафосал
| МИН.ПРЕД.ВР., 1Л., ЕД.Ч., Ж.Р. = бях чаршафосала
| МИН.ПРЕД.ВР., 1Л., ЕД.Ч., СР.Р. = бях чаршафосало
| МИН.ПРЕД.ВР., 1Л., МН.Ч. = бяхме чаршафосали
| МИН.ПРЕД.ВР., 2Л., ЕД.Ч., М.Р. = беше чаршафосал
| МИН.ПРЕД.ВР., 2Л., ЕД.Ч., Ж.Р. = беше чаршафосала
| МИН.ПРЕД.ВР., 2Л., ЕД.Ч., СР.Р. = беше чаршафосало
| МИН.ПРЕД.ВР., 2Л., МН.Ч. = бяхте чаршафосали
| МИН.ПРЕД.ВР., 3Л., ЕД.Ч., М.Р. = беше чаршафосал
| МИН.ПРЕД.ВР., 3Л., ЕД.Ч., Ж.Р. = беше чаршафосала
| МИН.ПРЕД.ВР., 3Л., ЕД.Ч., СР.Р. = беше чаршафосало
| МИН.ПРЕД.ВР., 3Л., МН.Ч. = бяха чаршафосали
| БЪД.ВР., 1Л., ЕД.Ч. = ще чаршафосам
| БЪД.ВР., 1Л., МН.Ч. = ще чаршафосаме
| БЪД.ВР., 2Л., ЕД.Ч. = ще чаршафосаш
| БЪД.ВР., 2Л., МН.Ч. = ще чаршафосате
| БЪД.ВР., 3Л., ЕД.Ч. = ще чаршафоса
| БЪД.ВР., 3Л., МН.Ч. = ще чаршафосат
| БЪД.ПРЕД.ВР., 1Л., ЕД.Ч., М.Р. = ще съм чаршафосал
| БЪД.ПРЕД.ВР., 1Л., ЕД.Ч., Ж.Р. = ще съм чаршафосала
| БЪД.ПРЕД.ВР., 1Л., ЕД.Ч., СР.Р. = ще съм чаршафосало
| БЪД.ПРЕД.ВР., 1Л., МН.Ч. = ще сме чаршафосали
| БЪД.ПРЕД.ВР., 2Л., ЕД.Ч., М.Р. = ще си чаршафосал
| БЪД.ПРЕД.ВР., 2Л., ЕД.Ч., Ж.Р. = ще си чаршафосала
| БЪД.ПРЕД.ВР., 2Л., ЕД.Ч., СР.Р. = ще си чаршафосало
| БЪД.ПРЕД.ВР., 2Л., МН.Ч. = ще сте чаршафосали
| БЪД.ПРЕД.ВР., 3Л., ЕД.Ч., М.Р. = ще е чаршафосал
| БЪД.ПРЕД.ВР., 3Л., ЕД.Ч., Ж.Р. = ще е чаршафосала
| БЪД.ПРЕД.ВР., 3Л., ЕД.Ч., СР.Р. = ще е чаршафосало
| БЪД.ПРЕД.ВР., 3Л., МН.Ч. = ще са чаршафосали
| БЪД.ВР. В МИН., 1Л., ЕД.Ч. = щях да чаршафосам
| БЪД.ВР. В МИН., 1Л., МН.Ч. = щяхме да чаршафосаме
| БЪД.ВР. В МИН., 2Л., ЕД.Ч. = щеше да чаршафосаш
| БЪД.ВР. В МИН., 2Л., МН.Ч. = щяхте да чаршафосате
| БЪД.ВР. В МИН., 3Л., ЕД.Ч. = щеше да чаршафоса
| БЪД.ВР. В МИН., 3Л., МН.Ч. = щяха да чаршафосат
| БЪД.ПРЕД.ВР. В МИН., 1Л., ЕД.Ч., М.Р. = щях да съм чаршафосал
| БЪД.ПРЕД.ВР. В МИН., 1Л., ЕД.Ч., Ж.Р. = щях да съм чаршафосала
| БЪД.ПРЕД.ВР. В МИН., 1Л., ЕД.Ч., СР.Р. = щях да съм чаршафосало
| БЪД.ПРЕД.ВР. В МИН., 1Л., МН.Ч. = щяхме да сме чаршафосали
| БЪД.ПРЕД.ВР. В МИН., 2Л., ЕД.Ч., М.Р. = щеше да си чаршафосал
| БЪД.ПРЕД.ВР. В МИН., 2Л., ЕД.Ч., Ж.Р. = щеше да си чаршафосала
| БЪД.ПРЕД.ВР. В МИН., 2Л., ЕД.Ч., СР.Р. = щеше да си чаршафосало
| БЪД.ПРЕД.ВР. В МИН., 2Л., МН.Ч. = щяхте да сте чаршафосали
| БЪД.ПРЕД.ВР. В МИН., 3Л., ЕД.Ч., М.Р. = щеше да е чаршафосал
| БЪД.ПРЕД.ВР. В МИН., 3Л., ЕД.Ч., Ж.Р. = щеше да е чаршафосала
| БЪД.ПРЕД.ВР. В МИН., 3Л., ЕД.Ч., СР.Р. = щеше да е чаршафосало
| БЪД.ПРЕД.ВР. В МИН., 3Л., МН.Ч. = щяха да са чаршафосали
| ПР.НАКЛ., СЕГ.ВР., 1Л., ЕД.Ч., М.Р. = чаршафосал съм
| ПР.НАКЛ., СЕГ.ВР., 1Л., ЕД.Ч., Ж.Р. = чаршафосала съм
| ПР.НАКЛ., СЕГ.ВР., 1Л., ЕД.Ч., СР.Р. = чаршафосало съм
| ПР.НАКЛ., СЕГ.ВР., 1Л., МН.Ч. = чаршафосали сме
| ПР.НАКЛ., СЕГ.ВР., 2Л., ЕД.Ч., М.Р. = чаршафосал си
| ПР.НАКЛ., СЕГ.ВР., 2Л., ЕД.Ч., Ж.Р. = чаршафосала си
| ПР.НАКЛ., СЕГ.ВР., 2Л., ЕД.Ч., СР.Р. = чаршафосало си
| ПР.НАКЛ., СЕГ.ВР., 2Л., МН.Ч. = чаршафосали сте
| ПР.НАКЛ., СЕГ.ВР., 3Л., ЕД.Ч., М.Р. = чаршафосал (е)
| ПР.НАКЛ., СЕГ.ВР., 3Л., ЕД.Ч., Ж.Р. = чаршафосала (е)
| ПР.НАКЛ., СЕГ.ВР., 3Л., ЕД.Ч., СР.Р. = чаршафосало (е)
| ПР.НАКЛ., СЕГ.ВР., 3Л., МН.Ч. = чаршафосали (са)
| ПР.НАКЛ., МИН.СВ.ВР., 1Л., ЕД.Ч., М.Р. = чаршафосал съм
| ПР.НАКЛ., МИН.СВ.ВР., 1Л., ЕД.Ч., Ж.Р. = чаршафосала съм
| ПР.НАКЛ., МИН.СВ.ВР., 1Л., ЕД.Ч., СР.Р. = чаршафосало съм
| ПР.НАКЛ., МИН.СВ.ВР., 1Л., МН.Ч. = чаршафосали сме
| ПР.НАКЛ., МИН.СВ.ВР., 2Л., ЕД.Ч., М.Р. = чаршафосал си
| ПР.НАКЛ., МИН.СВ.ВР., 2Л., ЕД.Ч., Ж.Р. = чаршафосала си
| ПР.НАКЛ., МИН.СВ.ВР., 2Л., ЕД.Ч., СР.Р. = чаршафосало си
| ПР.НАКЛ., МИН.СВ.ВР., 2Л., МН.Ч. = чаршафосали сте
| ПР.НАКЛ., МИН.СВ.ВР., 3Л., ЕД.Ч., М.Р. = чаршафосал (е)
| ПР.НАКЛ., МИН.СВ.ВР., 3Л., ЕД.Ч., Ж.Р. = чаршафосала (е)
| ПР.НАКЛ., МИН.СВ.ВР., 3Л., ЕД.Ч., СР.Р. = чаршафосало (е)
| ПР.НАКЛ., МИН.СВ.ВР., 3Л., МН.Ч. = чаршафосали (са)
| ПР.НАКЛ., МИН.НЕОПР.ВР., 1Л., ЕД.Ч., М.Р. = бил съм чаршафосал
| ПР.НАКЛ., МИН.НЕОПР.ВР., 1Л., ЕД.Ч., Ж.Р. = била съм чаршафосала
| ПР.НАКЛ., МИН.НЕОПР.ВР., 1Л., ЕД.Ч., СР.Р. = било съм чаршафосало
| ПР.НАКЛ., МИН.НЕОПР.ВР., 1Л., МН.Ч. = били сме чаршафосали
| ПР.НАКЛ., МИН.НЕОПР.ВР., 2Л., ЕД.Ч., М.Р. = бил си чаршафосал
| ПР.НАКЛ., МИН.НЕОПР.ВР., 2Л., ЕД.Ч., Ж.Р. = била си чаршафосала
| ПР.НАКЛ., МИН.НЕОПР.ВР., 2Л., ЕД.Ч., СР.Р. = било си чаршафосало
| ПР.НАКЛ., МИН.НЕОПР.ВР., 2Л., МН.Ч. = били сте чаршафосали
| ПР.НАКЛ., МИН.НЕОПР.ВР., 3Л., ЕД.Ч., М.Р. = бил (е) чаршафосал
| ПР.НАКЛ., МИН.НЕОПР.ВР., 3Л., ЕД.Ч., Ж.Р. = била (е) чаршафосала
| ПР.НАКЛ., МИН.НЕОПР.ВР., 3Л., ЕД.Ч., СР.Р. = било (е) чаршафосало
| ПР.НАКЛ., МИН.НЕОПР.ВР., 3Л., МН.Ч. = били (са) чаршафосали
| ПР.НАКЛ., БЪД.ВР., 1Л., ЕД.Ч., М.Р. = щял съм да чаршафосам
| ПР.НАКЛ., БЪД.ВР., 1Л., ЕД.Ч., Ж.Р. = щяла съм да чаршафосам
| ПР.НАКЛ., БЪД.ВР., 1Л., ЕД.Ч., СР.Р. = щяло съм да чаршафосам
| ПР.НАКЛ., БЪД.ВР., 1Л., МН.Ч. = щели сме да чаршафосаме
| ПР.НАКЛ., БЪД.ВР., 2Л., ЕД.Ч., М.Р. = щял си да чаршафосаш
| ПР.НАКЛ., БЪД.ВР., 2Л., ЕД.Ч., Ж.Р. = щяла си да чаршафосаш
| ПР.НАКЛ., БЪД.ВР., 2Л., ЕД.Ч., СР.Р. = щяло си да чаршафосаш
| ПР.НАКЛ., БЪД.ВР., 2Л., МН.Ч. = щели сте да чаршафосате
| ПР.НАКЛ., БЪД.ВР., 3Л., ЕД.Ч., М.Р. = щял (е) да чаршафоса
| ПР.НАКЛ., БЪД.ВР., 3Л., ЕД.Ч., Ж.Р. = щяла (е) да чаршафоса
| ПР.НАКЛ., БЪД.ВР., 3Л., ЕД.Ч., СР.Р. = щяло (е) да чаршафоса
| ПР.НАКЛ., БЪД.ВР., 3Л., МН.Ч. = щели (са) да чаршафосат
| ПР.НАКЛ., БЪД.ПРЕД.ВР., 1Л., ЕД.Ч., М.Р. = щял съм да съм чаршафосал
| ПР.НАКЛ., БЪД.ПРЕД.ВР., 1Л., ЕД.Ч., Ж.Р. = щяла съм да съм чаршафосала
| ПР.НАКЛ., БЪД.ПРЕД.ВР., 1Л., ЕД.Ч., СР.Р. = щяло съм да съм чаршафосало
| ПР.НАКЛ., БЪД.ПРЕД.ВР., 1Л., МН.Ч. = щели сме да сме чаршафосали
| ПР.НАКЛ., БЪД.ПРЕД.ВР., 2Л., ЕД.Ч., М.Р. = щял си да си чаршафосал
| ПР.НАКЛ., БЪД.ПРЕД.ВР., 2Л., ЕД.Ч., Ж.Р. = щяла си да си чаршафосала
| ПР.НАКЛ., БЪД.ПРЕД.ВР., 2Л., ЕД.Ч., СР.Р. = щяло си да си чаршафосало
| ПР.НАКЛ., БЪД.ПРЕД.ВР., 2Л., МН.Ч. = щели сте да сте чаршафосали
| ПР.НАКЛ., БЪД.ПРЕД.ВР., 3Л., ЕД.Ч., М.Р. = щял (е) да е чаршафосал
| ПР.НАКЛ., БЪД.ПРЕД.ВР., 3Л., ЕД.Ч., Ж.Р. = щяла (е) да е чаршафосала
| ПР.НАКЛ., БЪД.ПРЕД.ВР., 3Л., ЕД.Ч., СР.Р. = щяло (е) да е чаршафосало
| ПР.НАКЛ., БЪД.ПРЕД.ВР., 3Л., МН.Ч. = щели (са) да са чаршафосали
| УСЛОВНО НАКЛОНЕНИЕ, 1Л., ЕД.Ч., М.Р. = бих чаршафосал
| УСЛОВНО НАКЛОНЕНИЕ, 1Л., ЕД.Ч., Ж.Р. = бих чаршафосала
| УСЛОВНО НАКЛОНЕНИЕ, 1Л., ЕД.Ч., СР.Р. = бих чаршафосало
| УСЛОВНО НАКЛОНЕНИЕ, 1Л., МН.Ч. = бихме чаршафосали
| УСЛОВНО НАКЛОНЕНИЕ, 2Л., ЕД.Ч., М.Р. = би чаршафосал
| УСЛОВНО НАКЛОНЕНИЕ, 2Л., ЕД.Ч., Ж.Р. = би чаршафосала
| УСЛОВНО НАКЛОНЕНИЕ, 2Л., ЕД.Ч., СР.Р. = би чаршафосало
| УСЛОВНО НАКЛОНЕНИЕ, 2Л., МН.Ч. = бихте чаршафосали
| УСЛОВНО НАКЛОНЕНИЕ, 3Л., ЕД.Ч., М.Р. = би чаршафосал
| УСЛОВНО НАКЛОНЕНИЕ, 3Л., ЕД.Ч., Ж.Р. = би чаршафосала
| УСЛОВНО НАКЛОНЕНИЕ, 3Л., ЕД.Ч., СР.Р. = би чаршафосало
| УСЛОВНО НАКЛОНЕНИЕ, 3Л., МН.Ч. = биха чаршафосали
| ПОВЕЛИТЕЛНО НАКЛОНЕНИЕ, ЕД.Ч. = чар·ша·фо·сай
| ПОВЕЛИТЕЛНО НАКЛОНЕНИЕ, МН.Ч. = чар·ша·фо·сай·те
| МИН.СТРАД.ПРИЧ. М.Р. = чар·ша·фо·сан
| МИН.СТРАД.ПРИЧ. М.Р. НЕПЪЛЕН ЧЛЕН = чар·ша·фо·са·ния
| МИН.СТРАД.ПРИЧ. М.Р. ПЪЛЕН ЧЛЕН = чар·ша·фо·са·ни·ят
| МИН.СТРАД.ПРИЧ. Ж.Р. = чар·ша·фо·са·на
| МИН.СТРАД.ПРИЧ. Ж.Р. ЧЛЕН = чар·ша·фо·са·на·та
| МИН.СТРАД.ПРИЧ. СР.Р. = чар·ша·фо·са·но
| МИН.СТРАД.ПРИЧ. СР.Р. ЧЛЕН = чар·ша·фо·са·но·то
| МИН.СТРАД.ПРИЧ. МН.Ч. = чар·ша·фо·са·ни
| МИН.СТРАД.ПРИЧ. МН.Ч. ЧЛЕН = чар·ша·фо·са·ни·те
| МИН.ДЕЯТ.СВ.ПРИЧ. М.Р. = чар·ша·фо·сал
| МИН.ДЕЯТ.СВ.ПРИЧ. М.Р. НЕПЪЛЕН ЧЛЕН = чар·ша·фо·са·лия
| МИН.ДЕЯТ.СВ.ПРИЧ. М.Р. ПЪЛЕН ЧЛЕН = чар·ша·фо·са·ли·ят
| МИН.ДЕЯТ.СВ.ПРИЧ. Ж.Р. = чар·ша·фо·са·ла
| МИН.ДЕЯТ.СВ.ПРИЧ. Ж.Р. ЧЛЕН = чар·ша·фо·са·ла·та
| МИН.ДЕЯТ.СВ.ПРИЧ. СР.Р. = чар·ша·фо·са·ло
| МИН.ДЕЯТ.СВ.ПРИЧ. СР.Р. ЧЛЕН = чар·ша·фо·са·ло·то
| МИН.ДЕЯТ.СВ.ПРИЧ. МН.Ч. = чар·ша·фо·са·ли
| МИН.ДЕЯТ.СВ.ПРИЧ. МН.Ч. ЧЛЕН = чар·ша·фо·са·ли·те
| МИН.ДЕЯТ.НЕСВ.ПРИЧ. М.Р. = чар·ша·фо·сал
| МИН.ДЕЯТ.НЕСВ.ПРИЧ. М.Р. НЕПЪЛЕН ЧЛЕН = чар·ша·фо·са·лия
| МИН.ДЕЯТ.НЕСВ.ПРИЧ. М.Р. ПЪЛЕН ЧЛЕН = чар·ша·фо·са·ли·ят
| МИН.ДЕЯТ.НЕСВ.ПРИЧ. Ж.Р. = чар·ша·фо·са·ла
| МИН.ДЕЯТ.НЕСВ.ПРИЧ. Ж.Р. ЧЛЕН = чар·ша·фо·са·ла·та
| МИН.ДЕЯТ.НЕСВ.ПРИЧ. СР.Р. = чар·ша·фо·са·ло
| МИН.ДЕЯТ.НЕСВ.ПРИЧ. СР.Р. ЧЛЕН = чар·ша·фо·са·ло·то
| МИН.ДЕЯТ.НЕСВ.ПРИЧ. МН.Ч. = чар·ша·фо·са·ли
| МИН.ДЕЯТ.НЕСВ.ПРИЧ. МН.Ч. ЧЛЕН = чар·ша·фо·са·ли·те
| СЕГ.ДЕЯТ.ПРИЧ. М.Р. = чар·ша·фо·сащ
| СЕГ.ДЕЯТ.ПРИЧ. М.Р. НЕПЪЛЕН ЧЛЕН = чар·ша·фо·са·щия
| СЕГ.ДЕЯТ.ПРИЧ. М.Р. ПЪЛЕН ЧЛЕН = чар·ша·фо·са·щи·ят
| СЕГ.ДЕЯТ.ПРИЧ. Ж.Р. = чар·ша·фо·са·ща
| СЕГ.ДЕЯТ.ПРИЧ. Ж.Р. ЧЛЕН = чар·ша·фо·са·ща·та
| СЕГ.ДЕЯТ.ПРИЧ. СР.Р. = чар·ша·фо·са·що
| СЕГ.ДЕЯТ.ПРИЧ. СР.Р. ЧЛЕН = чар·ша·фо·са·що·то
| СЕГ.ДЕЯТ.ПРИЧ. МН.Ч. = чар·ша·фо·са·щи
| СЕГ.ДЕЯТ.ПРИЧ. МН.Ч. ЧЛЕН = чар·ша·фо·са·щи·те
| ДЕЕПРИЧАСТИЕ = чар·ша·фо·сай·ки
| СКРИТИ ПРЕПРАТКИ = 
[[чаршафосам]],
[[чаршафосаш]],
[[чаршафоса]],
[[чаршафосаме]],
[[чаршафосате]],
[[чаршафосат]],
[[чаршафосах]],
[[чаршафосахме]],
[[чаршафосахте]],
[[чаршафосаха]],
[[чаршафосаше]],
[[чаршафосай]],
[[чаршафосайте]],
[[чаршафосал]],
[[чаршафосалия]],
[[чаршафосалият]],
[[чаршафосала]],
[[чаршафосалата]],
[[чаршафосало]],
[[чаршафосалото]],
[[чаршафосали]],
[[чаршафосалите]],
[[чаршафосан]],
[[чаршафосания]],
[[чаршафосаният]],
[[чаршафосана]],
[[чаршафосаната]],
[[чаршафосано]],
[[чаршафосаното]],
[[чаршафосани]],
[[чаршафосаните]],
[[чаршафосащ]],
[[чаршафосащия]],
[[чаршафосащият]],
[[чаршафосаща]],
[[чаршафосащата]],
[[чаршафосащо]],
[[чаршафосащото]],
[[чаршафосащи]],
[[чаршафосащите]],
[[чаршафосайки]],
[[чаршафосал съм]],
[[чаршафосала съм]],
[[чаршафосало съм]],
[[чаршафосали сме]],
[[чаршафосал си]],
[[чаршафосала си]],
[[чаршафосало си]],
[[чаршафосали сте]],
[[чаршафосал е]],
[[чаршафосала е]],
[[чаршафосало е]],
[[чаршафосали са]],
[[бях чаршафосал]],
[[бях чаршафосала]],
[[бях чаршафосало]],
[[бяхме чаршафосали]],
[[беше чаршафосал]],
[[беше чаршафосала]],
[[беше чаршафосало]],
[[бяхте чаршафосали]],
[[бяха чаршафосали]],
[[ще чаршафосам]],
[[ще чаршафосаме]],
[[ще чаршафосаш]],
[[ще чаршафосате]],
[[ще чаршафоса]],
[[ще чаршафосат]],
[[ще съм чаршафосал]],
[[ще съм чаршафосала]],
[[ще съм чаршафосало]],
[[ще сме чаршафосали]],
[[ще си чаршафосал]],
[[ще си чаршафосала]],
[[ще си чаршафосало]],
[[ще сте чаршафосали]],
[[ще е чаршафосал]],
[[ще е чаршафосала]],
[[ще е чаршафосало]],
[[ще са чаршафосали]],
[[щях да чаршафосам]],
[[щяхме да чаршафосаме]],
[[щеше да чаршафосаш]],
[[щяхте да чаршафосате]],
[[щеше да чаршафоса]],
[[щяха да чаршафосат]],
[[щях да съм чаршафосал]],
[[щях да съм чаршафосала]],
[[щях да съм чаршафосало]],
[[щяхме да сме чаршафосали]],
[[щеше да си чаршафосал]],
[[щеше да си чаршафосала]],
[[щеше да си чаршафосало]],
[[щяхте да сте чаршафосали]],
[[щеше да е чаршафосал]],
[[щеше да е чаршафосала]],
[[щеше да е чаршафосало]],
[[щяха да са чаршафосали]],
[[бил съм чаршафосал]],
[[била съм чаршафосала]],
[[било съм чаршафосало]],
[[били сме чаршафосали]],
[[бил си чаршафосал]],
[[била си чаршафосала]],
[[било си чаршафосало]],
[[били сте чаршафосали]],
[[бил е чаршафосал]],
[[била е чаршафосала]],
[[било е чаршафосало]],
[[били са чаршафосали]],
[[щял съм да чаршафосам]],
[[щяла съм да чаршафосам]],
[[щяло съм да чаршафосам]],
[[щели сме да чаршафосаме]],
[[щял си да чаршафосаш]],
[[щяла си да чаршафосаш]],
[[щяло си да чаршафосаш]],
[[щели сте да чаршафосате]],
[[щял да чаршафоса]],
[[щяла да чаршафоса]],
[[щяло да чаршафоса]],
[[щели да чаршафосат]],
[[щял е да чаршафоса]],
[[щяла е да чаршафоса]],
[[щяло е да чаршафоса]],
[[щели са да чаршафосат]],
[[щял съм да съм чаршафосал]],
[[щяла съм да съм чаршафосала]],
[[щяло съм да съм чаршафосало]],
[[щели сме да сме чаршафосали]],
[[щял си да си чаршафосал]],
[[щяла си да си чаршафосала]],
[[щяло си да си чаршафосало]],
[[щели сте да сте чаршафосали]],
[[щял да е чаршафосал]],
[[щяла да е чаршафосала]],
[[щяло да е чаршафосало]],
[[щели да са чаршафосали]],
[[щял е да е чаршафосал]],
[[щяла е да е чаршафосала]],
[[щяло е да е чаршафосало]],
[[щели са да са чаршафосали]],
[[бих чаршафосал]],
[[бих чаршафосала]],
[[бих чаршафосало]],
[[бихме чаршафосали]],
[[би чаршафосал]],
[[би чаршафосала]],
[[би чаршафосало]],
[[бихте чаршафосали]],
[[биха чаршафосали]],
}}</text>
      <sha1>kkjw5nnht0sq0z1fi8h2ikc7e1fmpc2</sha1>
    </revision>
  </page>
  <page>
    <title>Шаблон:Словоформи/чаршафосвам</title>
    <ns>10</ns>
    <id>569378</id>
    <revision>
      <id>601358</id>
      <timestamp>2005-05-12T11:56:32Z</timestamp>
      <contributor>
        <username>Bgbot</username>
        <id>83</id>
      </contributor>
      <comment>Борислав: Шаблон със словоформи</comment>
      <model>wikitext</model>
      <format>text/x-wiki</format>
      <text bytes="22750" xml:space="preserve">{{Шаблон:Словоформи/Глагол|
  ОСНОВНА ФОРМА = чаршафосвам
| СЕГ.ВР., 1Л., ЕД.Ч. = чар·ша·фос·вам
| СЕГ.ВР., 1Л., МН.Ч. = чар·ша·фос·ва·ме
| СЕГ.ВР., 2Л., ЕД.Ч. = чар·ша·фос·ваш
| СЕГ.ВР., 2Л., МН.Ч. = чар·ша·фос·ва·те
| СЕГ.ВР., 3Л., ЕД.Ч. = чар·ша·фос·ва
| СЕГ.ВР., 3Л., МН.Ч. = чар·ша·фос·ват
| МИН.СВ.ВР., 1Л., ЕД.Ч. = чар·ша·фос·вах
| МИН.СВ.ВР., 1Л., МН.Ч. = чар·ша·фос·вах·ме
| МИН.СВ.ВР., 2Л., ЕД.Ч. = чар·ша·фос·ва
| МИН.СВ.ВР., 2Л., МН.Ч. = чар·ша·фос·вах·те
| МИН.СВ.ВР., 3Л., ЕД.Ч. = чар·ша·фос·ва
| МИН.СВ.ВР., 3Л., МН.Ч. = чар·ша·фос·ва·ха
| МИН.НЕСВ.ВР., 1Л., ЕД.Ч. = чар·ша·фос·вах
| МИН.НЕСВ.ВР., 1Л., МН.Ч. = чар·ша·фос·вах·ме
| МИН.НЕСВ.ВР., 2Л., ЕД.Ч. = чар·ша·фос·ва·ше
| МИН.НЕСВ.ВР., 2Л., МН.Ч. = чар·ша·фос·вах·те
| МИН.НЕСВ.ВР., 3Л., ЕД.Ч. = чар·ша·фос·ва·ше
| МИН.НЕСВ.ВР., 3Л., МН.Ч. = чар·ша·фос·ва·ха
| МИН.НЕОПР.ВР., 1Л., ЕД.Ч., М.Р. = чаршафосвал съм
| МИН.НЕОПР.ВР., 1Л., ЕД.Ч., Ж.Р. = чаршафосвала съм
| МИН.НЕОПР.ВР., 1Л., ЕД.Ч., СР.Р. = чаршафосвало съм
| МИН.НЕОПР.ВР., 1Л., МН.Ч. = чаршафосвали сме
| МИН.НЕОПР.ВР., 2Л., ЕД.Ч., М.Р. = чаршафосвал си
| МИН.НЕОПР.ВР., 2Л., ЕД.Ч., Ж.Р. = чаршафосвала си
| МИН.НЕОПР.ВР., 2Л., ЕД.Ч., СР.Р. = чаршафосвало си
| МИН.НЕОПР.ВР., 2Л., МН.Ч. = чаршафосвали сте
| МИН.НЕОПР.ВР., 3Л., ЕД.Ч., М.Р. = чаршафосвал е
| МИН.НЕОПР.ВР., 3Л., ЕД.Ч., Ж.Р. = чаршафосвала е
| МИН.НЕОПР.ВР., 3Л., ЕД.Ч., СР.Р. = чаршафосвало е
| МИН.НЕОПР.ВР., 3Л., МН.Ч. = чаршафосвали са
| МИН.ПРЕД.ВР., 1Л., ЕД.Ч., М.Р. = бях чаршафосвал
| МИН.ПРЕД.ВР., 1Л., ЕД.Ч., Ж.Р. = бях чаршафосвала
| МИН.ПРЕД.ВР., 1Л., ЕД.Ч., СР.Р. = бях чаршафосвало
| МИН.ПРЕД.ВР., 1Л., МН.Ч. = бяхме чаршафосвали
| МИН.ПРЕД.ВР., 2Л., ЕД.Ч., М.Р. = беше чаршафосвал
| МИН.ПРЕД.ВР., 2Л., ЕД.Ч., Ж.Р. = беше чаршафосвала
| МИН.ПРЕД.ВР., 2Л., ЕД.Ч., СР.Р. = беше чаршафосвало
| МИН.ПРЕД.ВР., 2Л., МН.Ч. = бяхте чаршафосвали
| МИН.ПРЕД.ВР., 3Л., ЕД.Ч., М.Р. = беше чаршафосвал
| МИН.ПРЕД.ВР., 3Л., ЕД.Ч., Ж.Р. = беше чаршафосвала
| МИН.ПРЕД.ВР., 3Л., ЕД.Ч., СР.Р. = беше чаршафосвало
| МИН.ПРЕД.ВР., 3Л., МН.Ч. = бяха чаршафосвали
| БЪД.ВР., 1Л., ЕД.Ч. = ще чаршафосвам
| БЪД.ВР., 1Л., МН.Ч. = ще чаршафосваме
| БЪД.ВР., 2Л., ЕД.Ч. = ще чаршафосваш
| БЪД.ВР., 2Л., МН.Ч. = ще чаршафосвате
| БЪД.ВР., 3Л., ЕД.Ч. = ще чаршафосва
| БЪД.ВР., 3Л., МН.Ч. = ще чаршафосват
| БЪД.ПРЕД.ВР., 1Л., ЕД.Ч., М.Р. = ще съм чаршафосвал
| БЪД.ПРЕД.ВР., 1Л., ЕД.Ч., Ж.Р. = ще съм чаршафосвала
| БЪД.ПРЕД.ВР., 1Л., ЕД.Ч., СР.Р. = ще съм чаршафосвало
| БЪД.ПРЕД.ВР., 1Л., МН.Ч. = ще сме чаршафосвали
| БЪД.ПРЕД.ВР., 2Л., ЕД.Ч., М.Р. = ще си чаршафосвал
| БЪД.ПРЕД.ВР., 2Л., ЕД.Ч., Ж.Р. = ще си чаршафосвала
| БЪД.ПРЕД.ВР., 2Л., ЕД.Ч., СР.Р. = ще си чаршафосвало
| БЪД.ПРЕД.ВР., 2Л., МН.Ч. = ще сте чаршафосвали
| БЪД.ПРЕД.ВР., 3Л., ЕД.Ч., М.Р. = ще е чаршафосвал
| БЪД.ПРЕД.ВР., 3Л., ЕД.Ч., Ж.Р. = ще е чаршафосвала
| БЪД.ПРЕД.ВР., 3Л., ЕД.Ч., СР.Р. = ще е чаршафосвало
| БЪД.ПРЕД.ВР., 3Л., МН.Ч. = ще са чаршафосвали
| БЪД.ВР. В МИН., 1Л., ЕД.Ч. = щях да чаршафосвам
| БЪД.ВР. В МИН., 1Л., МН.Ч. = щяхме да чаршафосваме
| БЪД.ВР. В МИН., 2Л., ЕД.Ч. = щеше да чаршафосваш
| БЪД.ВР. В МИН., 2Л., МН.Ч. = щяхте да чаршафосвате
| БЪД.ВР. В МИН., 3Л., ЕД.Ч. = щеше да чаршафосва
| БЪД.ВР. В МИН., 3Л., МН.Ч. = щяха да чаршафосват
| БЪД.ПРЕД.ВР. В МИН., 1Л., ЕД.Ч., М.Р. = щях да съм чаршафосвал
| БЪД.ПРЕД.ВР. В МИН., 1Л., ЕД.Ч., Ж.Р. = щях да съм чаршафосвала
| БЪД.ПРЕД.ВР. В МИН., 1Л., ЕД.Ч., СР.Р. = щях да съм чаршафосвало
| БЪД.ПРЕД.ВР. В МИН., 1Л., МН.Ч. = щяхме да сме чаршафосвали
| БЪД.ПРЕД.ВР. В МИН., 2Л., ЕД.Ч., М.Р. = щеше да си чаршафосвал
| БЪД.ПРЕД.ВР. В МИН., 2Л., ЕД.Ч., Ж.Р. = щеше да си чаршафосвала
| БЪД.ПРЕД.ВР. В МИН., 2Л., ЕД.Ч., СР.Р. = щеше да си чаршафосвало
| БЪД.ПРЕД.ВР. В МИН., 2Л., МН.Ч. = щяхте да сте чаршафосвали
| БЪД.ПРЕД.ВР. В МИН., 3Л., ЕД.Ч., М.Р. = щеше да е чаршафосвал
| БЪД.ПРЕД.ВР. В МИН., 3Л., ЕД.Ч., Ж.Р. = щеше да е чаршафосвала
| БЪД.ПРЕД.ВР. В МИН., 3Л., ЕД.Ч., СР.Р. = щеше да е чаршафосвало
| БЪД.ПРЕД.ВР. В МИН., 3Л., МН.Ч. = щяха да са чаршафосвали
| ПР.НАКЛ., СЕГ.ВР., 1Л., ЕД.Ч., М.Р. = чаршафосвал съм
| ПР.НАКЛ., СЕГ.ВР., 1Л., ЕД.Ч., Ж.Р. = чаршафосвала съм
| ПР.НАКЛ., СЕГ.ВР., 1Л., ЕД.Ч., СР.Р. = чаршафосвало съм
| ПР.НАКЛ., СЕГ.ВР., 1Л., МН.Ч. = чаршафосвали сме
| ПР.НАКЛ., СЕГ.ВР., 2Л., ЕД.Ч., М.Р. = чаршафосвал си
| ПР.НАКЛ., СЕГ.ВР., 2Л., ЕД.Ч., Ж.Р. = чаршафосвала си
| ПР.НАКЛ., СЕГ.ВР., 2Л., ЕД.Ч., СР.Р. = чаршафосвало си
| ПР.НАКЛ., СЕГ.ВР., 2Л., МН.Ч. = чаршафосвали сте
| ПР.НАКЛ., СЕГ.ВР., 3Л., ЕД.Ч., М.Р. = чаршафосвал (е)
| ПР.НАКЛ., СЕГ.ВР., 3Л., ЕД.Ч., Ж.Р. = чаршафосвала (е)
| ПР.НАКЛ., СЕГ.ВР., 3Л., ЕД.Ч., СР.Р. = чаршафосвало (е)
| ПР.НАКЛ., СЕГ.ВР., 3Л., МН.Ч. = чаршафосвали (са)
| ПР.НАКЛ., МИН.СВ.ВР., 1Л., ЕД.Ч., М.Р. = чаршафосвал съм
| ПР.НАКЛ., МИН.СВ.ВР., 1Л., ЕД.Ч., Ж.Р. = чаршафосвала съм
| ПР.НАКЛ., МИН.СВ.ВР., 1Л., ЕД.Ч., СР.Р. = чаршафосвало съм
| ПР.НАКЛ., МИН.СВ.ВР., 1Л., МН.Ч. = чаршафосвали сме
| ПР.НАКЛ., МИН.СВ.ВР., 2Л., ЕД.Ч., М.Р. = чаршафосвал си
| ПР.НАКЛ., МИН.СВ.ВР., 2Л., ЕД.Ч., Ж.Р. = чаршафосвала си
| ПР.НАКЛ., МИН.СВ.ВР., 2Л., ЕД.Ч., СР.Р. = чаршафосвало си
| ПР.НАКЛ., МИН.СВ.ВР., 2Л., МН.Ч. = чаршафосвали сте
| ПР.НАКЛ., МИН.СВ.ВР., 3Л., ЕД.Ч., М.Р. = чаршафосвал (е)
| ПР.НАКЛ., МИН.СВ.ВР., 3Л., ЕД.Ч., Ж.Р. = чаршафосвала (е)
| ПР.НАКЛ., МИН.СВ.ВР., 3Л., ЕД.Ч., СР.Р. = чаршафосвало (е)
| ПР.НАКЛ., МИН.СВ.ВР., 3Л., МН.Ч. = чаршафосвали (са)
| ПР.НАКЛ., МИН.НЕОПР.ВР., 1Л., ЕД.Ч., М.Р. = бил съм чаршафосвал
| ПР.НАКЛ., МИН.НЕОПР.ВР., 1Л., ЕД.Ч., Ж.Р. = била съм чаршафосвала
| ПР.НАКЛ., МИН.НЕОПР.ВР., 1Л., ЕД.Ч., СР.Р. = било съм чаршафосвало
| ПР.НАКЛ., МИН.НЕОПР.ВР., 1Л., МН.Ч. = били сме чаршафосвали
| ПР.НАКЛ., МИН.НЕОПР.ВР., 2Л., ЕД.Ч., М.Р. = бил си чаршафосвал
| ПР.НАКЛ., МИН.НЕОПР.ВР., 2Л., ЕД.Ч., Ж.Р. = била си чаршафосвала
| ПР.НАКЛ., МИН.НЕОПР.ВР., 2Л., ЕД.Ч., СР.Р. = било си чаршафосвало
| ПР.НАКЛ., МИН.НЕОПР.ВР., 2Л., МН.Ч. = били сте чаршафосвали
| ПР.НАКЛ., МИН.НЕОПР.ВР., 3Л., ЕД.Ч., М.Р. = бил (е) чаршафосвал
| ПР.НАКЛ., МИН.НЕОПР.ВР., 3Л., ЕД.Ч., Ж.Р. = била (е) чаршафосвала
| ПР.НАКЛ., МИН.НЕОПР.ВР., 3Л., ЕД.Ч., СР.Р. = било (е) чаршафосвало
| ПР.НАКЛ., МИН.НЕОПР.ВР., 3Л., МН.Ч. = били (са) чаршафосвали
| ПР.НАКЛ., БЪД.ВР., 1Л., ЕД.Ч., М.Р. = щял съм да чаршафосвам
| ПР.НАКЛ., БЪД.ВР., 1Л., ЕД.Ч., Ж.Р. = щяла съм да чаршафосвам
| ПР.НАКЛ., БЪД.ВР., 1Л., ЕД.Ч., СР.Р. = щяло съм да чаршафосвам
| ПР.НАКЛ., БЪД.ВР., 1Л., МН.Ч. = щели сме да чаршафосваме
| ПР.НАКЛ., БЪД.ВР., 2Л., ЕД.Ч., М.Р. = щял си да чаршафосваш
| ПР.НАКЛ., БЪД.ВР., 2Л., ЕД.Ч., Ж.Р. = щяла си да чаршафосваш
| ПР.НАКЛ., БЪД.ВР., 2Л., ЕД.Ч., СР.Р. = щяло си да чаршафосваш
| ПР.НАКЛ., БЪД.ВР., 2Л., МН.Ч. = щели сте да чаршафосвате
| ПР.НАКЛ., БЪД.ВР., 3Л., ЕД.Ч., М.Р. = щял (е) да чаршафосва
| ПР.НАКЛ., БЪД.ВР., 3Л., ЕД.Ч., Ж.Р. = щяла (е) да чаршафосва
| ПР.НАКЛ., БЪД.ВР., 3Л., ЕД.Ч., СР.Р. = щяло (е) да чаршафосва
| ПР.НАКЛ., БЪД.ВР., 3Л., МН.Ч. = щели (са) да чаршафосват
| ПР.НАКЛ., БЪД.ПРЕД.ВР., 1Л., ЕД.Ч., М.Р. = щял съм да съм чаршафосвал
| ПР.НАКЛ., БЪД.ПРЕД.ВР., 1Л., ЕД.Ч., Ж.Р. = щяла съм да съм чаршафосвала
| ПР.НАКЛ., БЪД.ПРЕД.ВР., 1Л., ЕД.Ч., СР.Р. = щяло съм да съм чаршафосвало
| ПР.НАКЛ., БЪД.ПРЕД.ВР., 1Л., МН.Ч. = щели сме да сме чаршафосвали
| ПР.НАКЛ., БЪД.ПРЕД.ВР., 2Л., ЕД.Ч., М.Р. = щял си да си чаршафосвал
| ПР.НАКЛ., БЪД.ПРЕД.ВР., 2Л., ЕД.Ч., Ж.Р. = щяла си да си чаршафосвала
| ПР.НАКЛ., БЪД.ПРЕД.ВР., 2Л., ЕД.Ч., СР.Р. = щяло си да си чаршафосвало
| ПР.НАКЛ., БЪД.ПРЕД.ВР., 2Л., МН.Ч. = щели сте да сте чаршафосвали
| ПР.НАКЛ., БЪД.ПРЕД.ВР., 3Л., ЕД.Ч., М.Р. = щял (е) да е чаршафосвал
| ПР.НАКЛ., БЪД.ПРЕД.ВР., 3Л., ЕД.Ч., Ж.Р. = щяла (е) да е чаршафосвала
| ПР.НАКЛ., БЪД.ПРЕД.ВР., 3Л., ЕД.Ч., СР.Р. = щяло (е) да е чаршафосвало
| ПР.НАКЛ., БЪД.ПРЕД.ВР., 3Л., МН.Ч. = щели (са) да са чаршафосвали
| УСЛОВНО НАКЛОНЕНИЕ, 1Л., ЕД.Ч., М.Р. = бих чаршафосвал
| УСЛОВНО НАКЛОНЕНИЕ, 1Л., ЕД.Ч., Ж.Р. = бих чаршафосвала
| УСЛОВНО НАКЛОНЕНИЕ, 1Л., ЕД.Ч., СР.Р. = бих чаршафосвало
| УСЛОВНО НАКЛОНЕНИЕ, 1Л., МН.Ч. = бихме чаршафосвали
| УСЛОВНО НАКЛОНЕНИЕ, 2Л., ЕД.Ч., М.Р. = би чаршафосвал
| УСЛОВНО НАКЛОНЕНИЕ, 2Л., ЕД.Ч., Ж.Р. = би чаршафосвала
| УСЛОВНО НАКЛОНЕНИЕ, 2Л., ЕД.Ч., СР.Р. = би чаршафосвало
| УСЛОВНО НАКЛОНЕНИЕ, 2Л., МН.Ч. = бихте чаршафосвали
| УСЛОВНО НАКЛОНЕНИЕ, 3Л., ЕД.Ч., М.Р. = би чаршафосвал
| УСЛОВНО НАКЛОНЕНИЕ, 3Л., ЕД.Ч., Ж.Р. = би чаршафосвала
| УСЛОВНО НАКЛОНЕНИЕ, 3Л., ЕД.Ч., СР.Р. = би чаршафосвало
| УСЛОВНО НАКЛОНЕНИЕ, 3Л., МН.Ч. = биха чаршафосвали
| ПОВЕЛИТЕЛНО НАКЛОНЕНИЕ, ЕД.Ч. = чар·ша·фос·вай
| ПОВЕЛИТЕЛНО НАКЛОНЕНИЕ, МН.Ч. = чар·ша·фос·вай·те
| МИН.СТРАД.ПРИЧ. М.Р. = чар·ша·фос·ван
| МИН.СТРАД.ПРИЧ. М.Р. НЕПЪЛЕН ЧЛЕН = чар·ша·фос·ва·ния
| МИН.СТРАД.ПРИЧ. М.Р. ПЪЛЕН ЧЛЕН = чар·ша·фос·ва·ни·ят
| МИН.СТРАД.ПРИЧ. Ж.Р. = чар·ша·фос·ва·на
| МИН.СТРАД.ПРИЧ. Ж.Р. ЧЛЕН = чар·ша·фос·ва·на·та
| МИН.СТРАД.ПРИЧ. СР.Р. = чар·ша·фос·ва·но
| МИН.СТРАД.ПРИЧ. СР.Р. ЧЛЕН = чар·ша·фос·ва·но·то
| МИН.СТРАД.ПРИЧ. МН.Ч. = чар·ша·фос·ва·ни
| МИН.СТРАД.ПРИЧ. МН.Ч. ЧЛЕН = чар·ша·фос·ва·ни·те
| МИН.ДЕЯТ.СВ.ПРИЧ. М.Р. = чар·ша·фос·вал
| МИН.ДЕЯТ.СВ.ПРИЧ. М.Р. НЕПЪЛЕН ЧЛЕН = чар·ша·фос·ва·лия
| МИН.ДЕЯТ.СВ.ПРИЧ. М.Р. ПЪЛЕН ЧЛЕН = чар·ша·фос·ва·ли·ят
| МИН.ДЕЯТ.СВ.ПРИЧ. Ж.Р. = чар·ша·фос·ва·ла
| МИН.ДЕЯТ.СВ.ПРИЧ. Ж.Р. ЧЛЕН = чар·ша·фос·ва·ла·та
| МИН.ДЕЯТ.СВ.ПРИЧ. СР.Р. = чар·ша·фос·ва·ло
| МИН.ДЕЯТ.СВ.ПРИЧ. СР.Р. ЧЛЕН = чар·ша·фос·ва·ло·то
| МИН.ДЕЯТ.СВ.ПРИЧ. МН.Ч. = чар·ша·фос·ва·ли
| МИН.ДЕЯТ.СВ.ПРИЧ. МН.Ч. ЧЛЕН = чар·ша·фос·ва·ли·те
| МИН.ДЕЯТ.НЕСВ.ПРИЧ. М.Р. = чар·ша·фос·вал
| МИН.ДЕЯТ.НЕСВ.ПРИЧ. М.Р. НЕПЪЛЕН ЧЛЕН = чар·ша·фос·ва·лия
| МИН.ДЕЯТ.НЕСВ.ПРИЧ. М.Р. ПЪЛЕН ЧЛЕН = чар·ша·фос·ва·ли·ят
| МИН.ДЕЯТ.НЕСВ.ПРИЧ. Ж.Р. = чар·ша·фос·ва·ла
| МИН.ДЕЯТ.НЕСВ.ПРИЧ. Ж.Р. ЧЛЕН = чар·ша·фос·ва·ла·та
| МИН.ДЕЯТ.НЕСВ.ПРИЧ. СР.Р. = чар·ша·фос·ва·ло
| МИН.ДЕЯТ.НЕСВ.ПРИЧ. СР.Р. ЧЛЕН = чар·ша·фос·ва·ло·то
| МИН.ДЕЯТ.НЕСВ.ПРИЧ. МН.Ч. = чар·ша·фос·ва·ли
| МИН.ДЕЯТ.НЕСВ.ПРИЧ. МН.Ч. ЧЛЕН = чар·ша·фос·ва·ли·те
| СЕГ.ДЕЯТ.ПРИЧ. М.Р. = чар·ша·фос·ващ
| СЕГ.ДЕЯТ.ПРИЧ. М.Р. НЕПЪЛЕН ЧЛЕН = чар·ша·фос·ва·щия
| СЕГ.ДЕЯТ.ПРИЧ. М.Р. ПЪЛЕН ЧЛЕН = чар·ша·фос·ва·щи·ят
| СЕГ.ДЕЯТ.ПРИЧ. Ж.Р. = чар·ша·фос·ва·ща
| СЕГ.ДЕЯТ.ПРИЧ. Ж.Р. ЧЛЕН = чар·ша·фос·ва·ща·та
| СЕГ.ДЕЯТ.ПРИЧ. СР.Р. = чар·ша·фос·ва·що
| СЕГ.ДЕЯТ.ПРИЧ. СР.Р. ЧЛЕН = чар·ша·фос·ва·що·то
| СЕГ.ДЕЯТ.ПРИЧ. МН.Ч. = чар·ша·фос·ва·щи
| СЕГ.ДЕЯТ.ПРИЧ. МН.Ч. ЧЛЕН = чар·ша·фос·ва·щи·те
| ДЕЕПРИЧАСТИЕ = чар·ша·фос·вай·ки
| СКРИТИ ПРЕПРАТКИ = 
[[чаршафосвам]],
[[чаршафосваш]],
[[чаршафосва]],
[[чаршафосваме]],
[[чаршафосвате]],
[[чаршафосват]],
[[чаршафосвах]],
[[чаршафосвахме]],
[[чаршафосвахте]],
[[чаршафосваха]],
[[чаршафосваше]],
[[чаршафосвай]],
[[чаршафосвайте]],
[[чаршафосвал]],
[[чаршафосвалия]],
[[чаршафосвалият]],
[[чаршафосвала]],
[[чаршафосвалата]],
[[чаршафосвало]],
[[чаршафосвалото]],
[[чаршафосвали]],
[[чаршафосвалите]],
[[чаршафосван]],
[[чаршафосвания]],
[[чаршафосваният]],
[[чаршафосвана]],
[[чаршафосваната]],
[[чаршафосвано]],
[[чаршафосваното]],
[[чаршафосвани]],
[[чаршафосваните]],
[[чаршафосващ]],
[[чаршафосващия]],
[[чаршафосващият]],
[[чаршафосваща]],
[[чаршафосващата]],
[[чаршафосващо]],
[[чаршафосващото]],
[[чаршафосващи]],
[[чаршафосващите]],
[[чаршафосвайки]],
[[чаршафосвал съм]],
[[чаршафосвала съм]],
[[чаршафосвало съм]],
[[чаршафосвали сме]],
[[чаршафосвал си]],
[[чаршафосвала си]],
[[чаршафосвало си]],
[[чаршафосвали сте]],
[[чаршафосвал е]],
[[чаршафосвала е]],
[[чаршафосвало е]],
[[чаршафосвали са]],
[[бях чаршафосвал]],
[[бях чаршафосвала]],
[[бях чаршафосвало]],
[[бяхме чаршафосвали]],
[[беше чаршафосвал]],
[[беше чаршафосвала]],
[[беше чаршафосвало]],
[[бяхте чаршафосвали]],
[[бяха чаршафосвали]],
[[ще чаршафосвам]],
[[ще чаршафосваме]],
[[ще чаршафосваш]],
[[ще чаршафосвате]],
[[ще чаршафосва]],
[[ще чаршафосват]],
[[ще съм чаршафосвал]],
[[ще съм чаршафосвала]],
[[ще съм чаршафосвало]],
[[ще сме чаршафосвали]],
[[ще си чаршафосвал]],
[[ще си чаршафосвала]],
[[ще си чаршафосвало]],
[[ще сте чаршафосвали]],
[[ще е чаршафосвал]],
[[ще е чаршафосвала]],
[[ще е чаршафосвало]],
[[ще са чаршафосвали]],
[[щях да чаршафосвам]],
[[щяхме да чаршафосваме]],
[[щеше да чаршафосваш]],
[[щяхте да чаршафосвате]],
[[щеше да чаршафосва]],
[[щяха да чаршафосват]],
[[щях да съм чаршафосвал]],
[[щях да съм чаршафосвала]],
[[щях да съм чаршафосвало]],
[[щяхме да сме чаршафосвали]],
[[щеше да си чаршафосвал]],
[[щеше да си чаршафосвала]],
[[щеше да си чаршафосвало]],
[[щяхте да сте чаршафосвали]],
[[щеше да е чаршафосвал]],
[[щеше да е чаршафосвала]],
[[щеше да е чаршафосвало]],
[[щяха да са чаршафосвали]],
[[бил съм чаршафосвал]],
[[била съм чаршафосвала]],
[[било съм чаршафосвало]],
[[били сме чаршафосвали]],
[[бил си чаршафосвал]],
[[била си чаршафосвала]],
[[било си чаршафосвало]],
[[били сте чаршафосвали]],
[[бил е чаршафосвал]],
[[била е чаршафосвала]],
[[било е чаршафосвало]],
[[били са чаршафосвали]],
[[щял съм да чаршафосвам]],
[[щяла съм да чаршафосвам]],
[[щяло съм да чаршафосвам]],
[[щели сме да чаршафосваме]],
[[щял си да чаршафосваш]],
[[щяла си да чаршафосваш]],
[[щяло си да чаршафосваш]],
[[щели сте да чаршафосвате]],
[[щял да чаршафосва]],
[[щяла да чаршафосва]],
[[щяло да чаршафосва]],
[[щели да чаршафосват]],
[[щял е да чаршафосва]],
[[щяла е да чаршафосва]],
[[щяло е да чаршафосва]],
[[щели са да чаршафосват]],
[[щял съм да съм чаршафосвал]],
[[щяла съм да съм чаршафосвала]],
[[щяло съм да съм чаршафосвало]],
[[щели сме да сме чаршафосвали]],
[[щял си да си чаршафосвал]],
[[щяла си да си чаршафосвала]],
[[щяло си да си чаршафосвало]],
[[щели сте да сте чаршафосвали]],
[[щял да е чаршафосвал]],
[[щяла да е чаршафосвала]],
[[щяло да е чаршафосвало]],
[[щели да са чаршафосвали]],
[[щял е да е чаршафосвал]],
[[щяла е да е чаршафосвала]],
[[щяло е да е чаршафосвало]],
[[щели са да са чаршафосвали]],
[[бих чаршафосвал]],
[[бих чаршафосвала]],
[[бих чаршафосвало]],
[[бихме чаршафосвали]],
[[би чаршафосвал]],
[[би чаршафосвала]],
[[би чаршафосвало]],
[[бихте чаршафосвали]],
[[биха чаршафосвали]],
}}</text>
      <sha1>d42tbrf17qy8aade779gu5tr9tx25px</sha1>
    </revision>
  </page>
  <page>
    <title>Шаблон:Словоформи/чатвам</title>
    <ns>10</ns>
    <id>569394</id>
    <revision>
      <id>601374</id>
      <timestamp>2005-05-12T11:56:49Z</timestamp>
      <contributor>
        <username>Bgbot</username>
        <id>83</id>
      </contributor>
      <comment>Борислав: Шаблон със словоформи</comment>
      <model>wikitext</model>
      <format>text/x-wiki</format>
      <text bytes="19112" xml:space="preserve">{{Шаблон:Словоформи/Глагол|
  ОСНОВНА ФОРМА = чатвам
| СЕГ.ВР., 1Л., ЕД.Ч. = чат·вам
| СЕГ.ВР., 1Л., МН.Ч. = чат·ва·ме
| СЕГ.ВР., 2Л., ЕД.Ч. = чат·ваш
| СЕГ.ВР., 2Л., МН.Ч. = чат·ва·те
| СЕГ.ВР., 3Л., ЕД.Ч. = чат·ва
| СЕГ.ВР., 3Л., МН.Ч. = чат·ват
| МИН.СВ.ВР., 1Л., ЕД.Ч. = чат·вах
| МИН.СВ.ВР., 1Л., МН.Ч. = чат·вах·ме
| МИН.СВ.ВР., 2Л., ЕД.Ч. = чат·ва
| МИН.СВ.ВР., 2Л., МН.Ч. = чат·вах·те
| МИН.СВ.ВР., 3Л., ЕД.Ч. = чат·ва
| МИН.СВ.ВР., 3Л., МН.Ч. = чат·ва·ха
| МИН.НЕСВ.ВР., 1Л., ЕД.Ч. = чат·вах
| МИН.НЕСВ.ВР., 1Л., МН.Ч. = чат·вах·ме
| МИН.НЕСВ.ВР., 2Л., ЕД.Ч. = чат·ва·ше
| МИН.НЕСВ.ВР., 2Л., МН.Ч. = чат·вах·те
| МИН.НЕСВ.ВР., 3Л., ЕД.Ч. = чат·ва·ше
| МИН.НЕСВ.ВР., 3Л., МН.Ч. = чат·ва·ха
| МИН.НЕОПР.ВР., 1Л., ЕД.Ч., М.Р. = чатвал съм
| МИН.НЕОПР.ВР., 1Л., ЕД.Ч., Ж.Р. = чатвала съм
| МИН.НЕОПР.ВР., 1Л., ЕД.Ч., СР.Р. = чатвало съм
| МИН.НЕОПР.ВР., 1Л., МН.Ч. = чатвали сме
| МИН.НЕОПР.ВР., 2Л., ЕД.Ч., М.Р. = чатвал си
| МИН.НЕОПР.ВР., 2Л., ЕД.Ч., Ж.Р. = чатвала си
| МИН.НЕОПР.ВР., 2Л., ЕД.Ч., СР.Р. = чатвало си
| МИН.НЕОПР.ВР., 2Л., МН.Ч. = чатвали сте
| МИН.НЕОПР.ВР., 3Л., ЕД.Ч., М.Р. = чатвал е
| МИН.НЕОПР.ВР., 3Л., ЕД.Ч., Ж.Р. = чатвала е
| МИН.НЕОПР.ВР., 3Л., ЕД.Ч., СР.Р. = чатвало е
| МИН.НЕОПР.ВР., 3Л., МН.Ч. = чатвали са
| МИН.ПРЕД.ВР., 1Л., ЕД.Ч., М.Р. = бях чатвал
| МИН.ПРЕД.ВР., 1Л., ЕД.Ч., Ж.Р. = бях чатвала
| МИН.ПРЕД.ВР., 1Л., ЕД.Ч., СР.Р. = бях чатвало
| МИН.ПРЕД.ВР., 1Л., МН.Ч. = бяхме чатвали
| МИН.ПРЕД.ВР., 2Л., ЕД.Ч., М.Р. = беше чатвал
| МИН.ПРЕД.ВР., 2Л., ЕД.Ч., Ж.Р. = беше чатвала
| МИН.ПРЕД.ВР., 2Л., ЕД.Ч., СР.Р. = беше чатвало
| МИН.ПРЕД.ВР., 2Л., МН.Ч. = бяхте чатвали
| МИН.ПРЕД.ВР., 3Л., ЕД.Ч., М.Р. = беше чатвал
| МИН.ПРЕД.ВР., 3Л., ЕД.Ч., Ж.Р. = беше чатвала
| МИН.ПРЕД.ВР., 3Л., ЕД.Ч., СР.Р. = беше чатвало
| МИН.ПРЕД.ВР., 3Л., МН.Ч. = бяха чатвали
| БЪД.ВР., 1Л., ЕД.Ч. = ще чатвам
| БЪД.ВР., 1Л., МН.Ч. = ще чатваме
| БЪД.ВР., 2Л., ЕД.Ч. = ще чатваш
| БЪД.ВР., 2Л., МН.Ч. = ще чатвате
| БЪД.ВР., 3Л., ЕД.Ч. = ще чатва
| БЪД.ВР., 3Л., МН.Ч. = ще чатват
| БЪД.ПРЕД.ВР., 1Л., ЕД.Ч., М.Р. = ще съм чатвал
| БЪД.ПРЕД.ВР., 1Л., ЕД.Ч., Ж.Р. = ще съм чатвала
| БЪД.ПРЕД.ВР., 1Л., ЕД.Ч., СР.Р. = ще съм чатвало
| БЪД.ПРЕД.ВР., 1Л., МН.Ч. = ще сме чатвали
| БЪД.ПРЕД.ВР., 2Л., ЕД.Ч., М.Р. = ще си чатвал
| БЪД.ПРЕД.ВР., 2Л., ЕД.Ч., Ж.Р. = ще си чатвала
| БЪД.ПРЕД.ВР., 2Л., ЕД.Ч., СР.Р. = ще си чатвало
| БЪД.ПРЕД.ВР., 2Л., МН.Ч. = ще сте чатвали
| БЪД.ПРЕД.ВР., 3Л., ЕД.Ч., М.Р. = ще е чатвал
| БЪД.ПРЕД.ВР., 3Л., ЕД.Ч., Ж.Р. = ще е чатвала
| БЪД.ПРЕД.ВР., 3Л., ЕД.Ч., СР.Р. = ще е чатвало
| БЪД.ПРЕД.ВР., 3Л., МН.Ч. = ще са чатвали
| БЪД.ВР. В МИН., 1Л., ЕД.Ч. = щях да чатвам
| БЪД.ВР. В МИН., 1Л., МН.Ч. = щяхме да чатваме
| БЪД.ВР. В МИН., 2Л., ЕД.Ч. = щеше да чатваш
| БЪД.ВР. В МИН., 2Л., МН.Ч. = щяхте да чатвате
| БЪД.ВР. В МИН., 3Л., ЕД.Ч. = щеше да чатва
| БЪД.ВР. В МИН., 3Л., МН.Ч. = щяха да чатват
| БЪД.ПРЕД.ВР. В МИН., 1Л., ЕД.Ч., М.Р. = щях да съм чатвал
| БЪД.ПРЕД.ВР. В МИН., 1Л., ЕД.Ч., Ж.Р. = щях да съм чатвала
| БЪД.ПРЕД.ВР. В МИН., 1Л., ЕД.Ч., СР.Р. = щях да съм чатвало
| БЪД.ПРЕД.ВР. В МИН., 1Л., МН.Ч. = щяхме да сме чатвали
| БЪД.ПРЕД.ВР. В МИН., 2Л., ЕД.Ч., М.Р. = щеше да си чатвал
| БЪД.ПРЕД.ВР. В МИН., 2Л., ЕД.Ч., Ж.Р. = щеше да си чатвала
| БЪД.ПРЕД.ВР. В МИН., 2Л., ЕД.Ч., СР.Р. = щеше да си чатвало
| БЪД.ПРЕД.ВР. В МИН., 2Л., МН.Ч. = щяхте да сте чатвали
| БЪД.ПРЕД.ВР. В МИН., 3Л., ЕД.Ч., М.Р. = щеше да е чатвал
| БЪД.ПРЕД.ВР. В МИН., 3Л., ЕД.Ч., Ж.Р. = щеше да е чатвала
| БЪД.ПРЕД.ВР. В МИН., 3Л., ЕД.Ч., СР.Р. = щеше да е чатвало
| БЪД.ПРЕД.ВР. В МИН., 3Л., МН.Ч. = щяха да са чатвали
| ПР.НАКЛ., СЕГ.ВР., 1Л., ЕД.Ч., М.Р. = чатвал съм
| ПР.НАКЛ., СЕГ.ВР., 1Л., ЕД.Ч., Ж.Р. = чатвала съм
| ПР.НАКЛ., СЕГ.ВР., 1Л., ЕД.Ч., СР.Р. = чатвало съм
| ПР.НАКЛ., СЕГ.ВР., 1Л., МН.Ч. = чатвали сме
| ПР.НАКЛ., СЕГ.ВР., 2Л., ЕД.Ч., М.Р. = чатвал си
| ПР.НАКЛ., СЕГ.ВР., 2Л., ЕД.Ч., Ж.Р. = чатвала си
| ПР.НАКЛ., СЕГ.ВР., 2Л., ЕД.Ч., СР.Р. = чатвало си
| ПР.НАКЛ., СЕГ.ВР., 2Л., МН.Ч. = чатвали сте
| ПР.НАКЛ., СЕГ.ВР., 3Л., ЕД.Ч., М.Р. = чатвал (е)
| ПР.НАКЛ., СЕГ.ВР., 3Л., ЕД.Ч., Ж.Р. = чатвала (е)
| ПР.НАКЛ., СЕГ.ВР., 3Л., ЕД.Ч., СР.Р. = чатвало (е)
| ПР.НАКЛ., СЕГ.ВР., 3Л., МН.Ч. = чатвали (са)
| ПР.НАКЛ., МИН.СВ.ВР., 1Л., ЕД.Ч., М.Р. = чатвал съм
| ПР.НАКЛ., МИН.СВ.ВР., 1Л., ЕД.Ч., Ж.Р. = чатвала съм
| ПР.НАКЛ., МИН.СВ.ВР., 1Л., ЕД.Ч., СР.Р. = чатвало съм
| ПР.НАКЛ., МИН.СВ.ВР., 1Л., МН.Ч. = чатвали сме
| ПР.НАКЛ., МИН.СВ.ВР., 2Л., ЕД.Ч., М.Р. = чатвал си
| ПР.НАКЛ., МИН.СВ.ВР., 2Л., ЕД.Ч., Ж.Р. = чатвала си
| ПР.НАКЛ., МИН.СВ.ВР., 2Л., ЕД.Ч., СР.Р. = чатвало си
| ПР.НАКЛ., МИН.СВ.ВР., 2Л., МН.Ч. = чатвали сте
| ПР.НАКЛ., МИН.СВ.ВР., 3Л., ЕД.Ч., М.Р. = чатвал (е)
| ПР.НАКЛ., МИН.СВ.ВР., 3Л., ЕД.Ч., Ж.Р. = чатвала (е)
| ПР.НАКЛ., МИН.СВ.ВР., 3Л., ЕД.Ч., СР.Р. = чатвало (е)
| ПР.НАКЛ., МИН.СВ.ВР., 3Л., МН.Ч. = чатвали (са)
| ПР.НАКЛ., МИН.НЕОПР.ВР., 1Л., ЕД.Ч., М.Р. = бил съм чатвал
| ПР.НАКЛ., МИН.НЕОПР.ВР., 1Л., ЕД.Ч., Ж.Р. = била съм чатвала
| ПР.НАКЛ., МИН.НЕОПР.ВР., 1Л., ЕД.Ч., СР.Р. = било съм чатвало
| ПР.НАКЛ., МИН.НЕОПР.ВР., 1Л., МН.Ч. = били сме чатвали
| ПР.НАКЛ., МИН.НЕОПР.ВР., 2Л., ЕД.Ч., М.Р. = бил си чатвал
| ПР.НАКЛ., МИН.НЕОПР.ВР., 2Л., ЕД.Ч., Ж.Р. = била си чатвала
| ПР.НАКЛ., МИН.НЕОПР.ВР., 2Л., ЕД.Ч., СР.Р. = било си чатвало
| ПР.НАКЛ., МИН.НЕОПР.ВР., 2Л., МН.Ч. = били сте чатвали
| ПР.НАКЛ., МИН.НЕОПР.ВР., 3Л., ЕД.Ч., М.Р. = бил (е) чатвал
| ПР.НАКЛ., МИН.НЕОПР.ВР., 3Л., ЕД.Ч., Ж.Р. = била (е) чатвала
| ПР.НАКЛ., МИН.НЕОПР.ВР., 3Л., ЕД.Ч., СР.Р. = било (е) чатвало
| ПР.НАКЛ., МИН.НЕОПР.ВР., 3Л., МН.Ч. = били (са) чатвали
| ПР.НАКЛ., БЪД.ВР., 1Л., ЕД.Ч., М.Р. = щял съм да чатвам
| ПР.НАКЛ., БЪД.ВР., 1Л., ЕД.Ч., Ж.Р. = щяла съм да чатвам
| ПР.НАКЛ., БЪД.ВР., 1Л., ЕД.Ч., СР.Р. = щяло съм да чатвам
| ПР.НАКЛ., БЪД.ВР., 1Л., МН.Ч. = щели сме да чатваме
| ПР.НАКЛ., БЪД.ВР., 2Л., ЕД.Ч., М.Р. = щял си да чатваш
| ПР.НАКЛ., БЪД.ВР., 2Л., ЕД.Ч., Ж.Р. = щяла си да чатваш
| ПР.НАКЛ., БЪД.ВР., 2Л., ЕД.Ч., СР.Р. = щяло си да чатваш
| ПР.НАКЛ., БЪД.ВР., 2Л., МН.Ч. = щели сте да чатвате
| ПР.НАКЛ., БЪД.ВР., 3Л., ЕД.Ч., М.Р. = щял (е) да чатва
| ПР.НАКЛ., БЪД.ВР., 3Л., ЕД.Ч., Ж.Р. = щяла (е) да чатва
| ПР.НАКЛ., БЪД.ВР., 3Л., ЕД.Ч., СР.Р. = щяло (е) да чатва
| ПР.НАКЛ., БЪД.ВР., 3Л., МН.Ч. = щели (са) да чатват
| ПР.НАКЛ., БЪД.ПРЕД.ВР., 1Л., ЕД.Ч., М.Р. = щял съм да съм чатвал
| ПР.НАКЛ., БЪД.ПРЕД.ВР., 1Л., ЕД.Ч., Ж.Р. = щяла съм да съм чатвала
| ПР.НАКЛ., БЪД.ПРЕД.ВР., 1Л., ЕД.Ч., СР.Р. = щяло съм да съм чатвало
| ПР.НАКЛ., БЪД.ПРЕД.ВР., 1Л., МН.Ч. = щели сме да сме чатвали
| ПР.НАКЛ., БЪД.ПРЕД.ВР., 2Л., ЕД.Ч., М.Р. = щял си да си чатвал
| ПР.НАКЛ., БЪД.ПРЕД.ВР., 2Л., ЕД.Ч., Ж.Р. = щяла си да си чатвала
| ПР.НАКЛ., БЪД.ПРЕД.ВР., 2Л., ЕД.Ч., СР.Р. = щяло си да си чатвало
| ПР.НАКЛ., БЪД.ПРЕД.ВР., 2Л., МН.Ч. = щели сте да сте чатвали
| ПР.НАКЛ., БЪД.ПРЕД.ВР., 3Л., ЕД.Ч., М.Р. = щял (е) да е чатвал
| ПР.НАКЛ., БЪД.ПРЕД.ВР., 3Л., ЕД.Ч., Ж.Р. = щяла (е) да е чатвала
| ПР.НАКЛ., БЪД.ПРЕД.ВР., 3Л., ЕД.Ч., СР.Р. = щяло (е) да е чатвало
| ПР.НАКЛ., БЪД.ПРЕД.ВР., 3Л., МН.Ч. = щели (са) да са чатвали
| УСЛОВНО НАКЛОНЕНИЕ, 1Л., ЕД.Ч., М.Р. = бих чатвал
| УСЛОВНО НАКЛОНЕНИЕ, 1Л., ЕД.Ч., Ж.Р. = бих чатвала
| УСЛОВНО НАКЛОНЕНИЕ, 1Л., ЕД.Ч., СР.Р. = бих чатвало
| УСЛОВНО НАКЛОНЕНИЕ, 1Л., МН.Ч. = бихме чатвали
| УСЛОВНО НАКЛОНЕНИЕ, 2Л., ЕД.Ч., М.Р. = би чатвал
| УСЛОВНО НАКЛОНЕНИЕ, 2Л., ЕД.Ч., Ж.Р. = би чатвала
| УСЛОВНО НАКЛОНЕНИЕ, 2Л., ЕД.Ч., СР.Р. = би чатвало
| УСЛОВНО НАКЛОНЕНИЕ, 2Л., МН.Ч. = бихте чатвали
| УСЛОВНО НАКЛОНЕНИЕ, 3Л., ЕД.Ч., М.Р. = би чатвал
| УСЛОВНО НАКЛОНЕНИЕ, 3Л., ЕД.Ч., Ж.Р. = би чатвала
| УСЛОВНО НАКЛОНЕНИЕ, 3Л., ЕД.Ч., СР.Р. = би чатвало
| УСЛОВНО НАКЛОНЕНИЕ, 3Л., МН.Ч. = биха чатвали
| ПОВЕЛИТЕЛНО НАКЛОНЕНИЕ, ЕД.Ч. = чат·вай
| ПОВЕЛИТЕЛНО НАКЛОНЕНИЕ, МН.Ч. = чат·вай·те
| МИН.СТРАД.ПРИЧ. М.Р. = чат·ван
| МИН.СТРАД.ПРИЧ. М.Р. НЕПЪЛЕН ЧЛЕН = чат·ва·ния
| МИН.СТРАД.ПРИЧ. М.Р. ПЪЛЕН ЧЛЕН = чат·ва·ни·ят
| МИН.СТРАД.ПРИЧ. Ж.Р. = чат·ва·на
| МИН.СТРАД.ПРИЧ. Ж.Р. ЧЛЕН = чат·ва·на·та
| МИН.СТРАД.ПРИЧ. СР.Р. = чат·ва·но
| МИН.СТРАД.ПРИЧ. СР.Р. ЧЛЕН = чат·ва·но·то
| МИН.СТРАД.ПРИЧ. МН.Ч. = чат·ва·ни
| МИН.СТРАД.ПРИЧ. МН.Ч. ЧЛЕН = чат·ва·ни·те
| МИН.ДЕЯТ.СВ.ПРИЧ. М.Р. = чат·вал
| МИН.ДЕЯТ.СВ.ПРИЧ. М.Р. НЕПЪЛЕН ЧЛЕН = чат·ва·лия
| МИН.ДЕЯТ.СВ.ПРИЧ. М.Р. ПЪЛЕН ЧЛЕН = чат·ва·ли·ят
| МИН.ДЕЯТ.СВ.ПРИЧ. Ж.Р. = чат·ва·ла
| МИН.ДЕЯТ.СВ.ПРИЧ. Ж.Р. ЧЛЕН = чат·ва·ла·та
| МИН.ДЕЯТ.СВ.ПРИЧ. СР.Р. = чат·ва·ло
| МИН.ДЕЯТ.СВ.ПРИЧ. СР.Р. ЧЛЕН = чат·ва·ло·то
| МИН.ДЕЯТ.СВ.ПРИЧ. МН.Ч. = чат·ва·ли
| МИН.ДЕЯТ.СВ.ПРИЧ. МН.Ч. ЧЛЕН = чат·ва·ли·те
| МИН.ДЕЯТ.НЕСВ.ПРИЧ. М.Р. = чат·вал
| МИН.ДЕЯТ.НЕСВ.ПРИЧ. М.Р. НЕПЪЛЕН ЧЛЕН = чат·ва·лия
| МИН.ДЕЯТ.НЕСВ.ПРИЧ. М.Р. ПЪЛЕН ЧЛЕН = чат·ва·ли·ят
| МИН.ДЕЯТ.НЕСВ.ПРИЧ. Ж.Р. = чат·ва·ла
| МИН.ДЕЯТ.НЕСВ.ПРИЧ. Ж.Р. ЧЛЕН = чат·ва·ла·та
| МИН.ДЕЯТ.НЕСВ.ПРИЧ. СР.Р. = чат·ва·ло
| МИН.ДЕЯТ.НЕСВ.ПРИЧ. СР.Р. ЧЛЕН = чат·ва·ло·то
| МИН.ДЕЯТ.НЕСВ.ПРИЧ. МН.Ч. = чат·ва·ли
| МИН.ДЕЯТ.НЕСВ.ПРИЧ. МН.Ч. ЧЛЕН = чат·ва·ли·те
| СЕГ.ДЕЯТ.ПРИЧ. М.Р. = чат·ващ
| СЕГ.ДЕЯТ.ПРИЧ. М.Р. НЕПЪЛЕН ЧЛЕН = чат·ва·щия
| СЕГ.ДЕЯТ.ПРИЧ. М.Р. ПЪЛЕН ЧЛЕН = чат·ва·щи·ят
| СЕГ.ДЕЯТ.ПРИЧ. Ж.Р. = чат·ва·ща
| СЕГ.ДЕЯТ.ПРИЧ. Ж.Р. ЧЛЕН = чат·ва·ща·та
| СЕГ.ДЕЯТ.ПРИЧ. СР.Р. = чат·ва·що
| СЕГ.ДЕЯТ.ПРИЧ. СР.Р. ЧЛЕН = чат·ва·що·то
| СЕГ.ДЕЯТ.ПРИЧ. МН.Ч. = чат·ва·щи
| СЕГ.ДЕЯТ.ПРИЧ. МН.Ч. ЧЛЕН = чат·ва·щи·те
| ДЕЕПРИЧАСТИЕ = чат·вай·ки
| СКРИТИ ПРЕПРАТКИ = 
[[чатвам]],
[[чатваш]],
[[чатва]],
[[чатваме]],
[[чатвате]],
[[чатват]],
[[чатвах]],
[[чатвахме]],
[[чатвахте]],
[[чатваха]],
[[чатваше]],
[[чатвай]],
[[чатвайте]],
[[чатвал]],
[[чатвалия]],
[[чатвалият]],
[[чатвала]],
[[чатвалата]],
[[чатвало]],
[[чатвалото]],
[[чатвали]],
[[чатвалите]],
[[чатван]],
[[чатвания]],
[[чатваният]],
[[чатвана]],
[[чатваната]],
[[чатвано]],
[[чатваното]],
[[чатвани]],
[[чатваните]],
[[чатващ]],
[[чатващия]],
[[чатващият]],
[[чатваща]],
[[чатващата]],
[[чатващо]],
[[чатващото]],
[[чатващи]],
[[чатващите]],
[[чатвайки]],
[[чатвал съм]],
[[чатвала съм]],
[[чатвало съм]],
[[чатвали сме]],
[[чатвал си]],
[[чатвала си]],
[[чатвало си]],
[[чатвали сте]],
[[чатвал е]],
[[чатвала е]],
[[чатвало е]],
[[чатвали са]],
[[бях чатвал]],
[[бях чатвала]],
[[бях чатвало]],
[[бяхме чатвали]],
[[беше чатвал]],
[[беше чатвала]],
[[беше чатвало]],
[[бяхте чатвали]],
[[бяха чатвали]],
[[ще чатвам]],
[[ще чатваме]],
[[ще чатваш]],
[[ще чатвате]],
[[ще чатва]],
[[ще чатват]],
[[ще съм чатвал]],
[[ще съм чатвала]],
[[ще съм чатвало]],
[[ще сме чатвали]],
[[ще си чатвал]],
[[ще си чатвала]],
[[ще си чатвало]],
[[ще сте чатвали]],
[[ще е чатвал]],
[[ще е чатвала]],
[[ще е чатвало]],
[[ще са чатвали]],
[[щях да чатвам]],
[[щяхме да чатваме]],
[[щеше да чатваш]],
[[щяхте да чатвате]],
[[щеше да чатва]],
[[щяха да чатват]],
[[щях да съм чатвал]],
[[щях да съм чатвала]],
[[щях да съм чатвало]],
[[щяхме да сме чатвали]],
[[щеше да си чатвал]],
[[щеше да си чатвала]],
[[щеше да си чатвало]],
[[щяхте да сте чатвали]],
[[щеше да е чатвал]],
[[щеше да е чатвала]],
[[щеше да е чатвало]],
[[щяха да са чатвали]],
[[бил съм чатвал]],
[[била съм чатвала]],
[[било съм чатвало]],
[[били сме чатвали]],
[[бил си чатвал]],
[[била си чатвала]],
[[било си чатвало]],
[[били сте чатвали]],
[[бил е чатвал]],
[[била е чатвала]],
[[било е чатвало]],
[[били са чатвали]],
[[щял съм да чатвам]],
[[щяла съм да чатвам]],
[[щяло съм да чатвам]],
[[щели сме да чатваме]],
[[щял си да чатваш]],
[[щяла си да чатваш]],
[[щяло си да чатваш]],
[[щели сте да чатвате]],
[[щял да чатва]],
[[щяла да чатва]],
[[щяло да чатва]],
[[щели да чатват]],
[[щял е да чатва]],
[[щяла е да чатва]],
[[щяло е да чатва]],
[[щели са да чатват]],
[[щял съм да съм чатвал]],
[[щяла съм да съм чатвала]],
[[щяло съм да съм чатвало]],
[[щели сме да сме чатвали]],
[[щял си да си чатвал]],
[[щяла си да си чатвала]],
[[щяло си да си чатвало]],
[[щели сте да сте чатвали]],
[[щял да е чатвал]],
[[щяла да е чатвала]],
[[щяло да е чатвало]],
[[щели да са чатвали]],
[[щял е да е чатвал]],
[[щяла е да е чатвала]],
[[щяло е да е чатвало]],
[[щели са да са чатвали]],
[[бих чатвал]],
[[бих чатвала]],
[[бих чатвало]],
[[бихме чатвали]],
[[би чатвал]],
[[би чатвала]],
[[би чатвало]],
[[бихте чатвали]],
[[биха чатвали]],
}}</text>
      <sha1>ghfepw8k2hvmhgnb2l9aqjh6qai3w9p</sha1>
    </revision>
  </page>
  <page>
    <title>Шаблон:Словоформи/чаткам</title>
    <ns>10</ns>
    <id>569403</id>
    <revision>
      <id>601383</id>
      <timestamp>2005-05-12T11:57:05Z</timestamp>
      <contributor>
        <username>Bgbot</username>
        <id>83</id>
      </contributor>
      <comment>Борислав: Шаблон със словоформи</comment>
      <model>wikitext</model>
      <format>text/x-wiki</format>
      <text bytes="19112" xml:space="preserve">{{Шаблон:Словоформи/Глагол|
  ОСНОВНА ФОРМА = чаткам
| СЕГ.ВР., 1Л., ЕД.Ч. = чат·кам
| СЕГ.ВР., 1Л., МН.Ч. = чат·ка·ме
| СЕГ.ВР., 2Л., ЕД.Ч. = чат·каш
| СЕГ.ВР., 2Л., МН.Ч. = чат·ка·те
| СЕГ.ВР., 3Л., ЕД.Ч. = чат·ка
| СЕГ.ВР., 3Л., МН.Ч. = чат·кат
| МИН.СВ.ВР., 1Л., ЕД.Ч. = чат·ках
| МИН.СВ.ВР., 1Л., МН.Ч. = чат·ках·ме
| МИН.СВ.ВР., 2Л., ЕД.Ч. = чат·ка
| МИН.СВ.ВР., 2Л., МН.Ч. = чат·ках·те
| МИН.СВ.ВР., 3Л., ЕД.Ч. = чат·ка
| МИН.СВ.ВР., 3Л., МН.Ч. = чат·ка·ха
| МИН.НЕСВ.ВР., 1Л., ЕД.Ч. = чат·ках
| МИН.НЕСВ.ВР., 1Л., МН.Ч. = чат·ках·ме
| МИН.НЕСВ.ВР., 2Л., ЕД.Ч. = чат·ка·ше
| МИН.НЕСВ.ВР., 2Л., МН.Ч. = чат·ках·те
| МИН.НЕСВ.ВР., 3Л., ЕД.Ч. = чат·ка·ше
| МИН.НЕСВ.ВР., 3Л., МН.Ч. = чат·ка·ха
| МИН.НЕОПР.ВР., 1Л., ЕД.Ч., М.Р. = чаткал съм
| МИН.НЕОПР.ВР., 1Л., ЕД.Ч., Ж.Р. = чаткала съм
| МИН.НЕОПР.ВР., 1Л., ЕД.Ч., СР.Р. = чаткало съм
| МИН.НЕОПР.ВР., 1Л., МН.Ч. = чаткали сме
| МИН.НЕОПР.ВР., 2Л., ЕД.Ч., М.Р. = чаткал си
| МИН.НЕОПР.ВР., 2Л., ЕД.Ч., Ж.Р. = чаткала си
| МИН.НЕОПР.ВР., 2Л., ЕД.Ч., СР.Р. = чаткало си
| МИН.НЕОПР.ВР., 2Л., МН.Ч. = чаткали сте
| МИН.НЕОПР.ВР., 3Л., ЕД.Ч., М.Р. = чаткал е
| МИН.НЕОПР.ВР., 3Л., ЕД.Ч., Ж.Р. = чаткала е
| МИН.НЕОПР.ВР., 3Л., ЕД.Ч., СР.Р. = чаткало е
| МИН.НЕОПР.ВР., 3Л., МН.Ч. = чаткали са
| МИН.ПРЕД.ВР., 1Л., ЕД.Ч., М.Р. = бях чаткал
| МИН.ПРЕД.ВР., 1Л., ЕД.Ч., Ж.Р. = бях чаткала
| МИН.ПРЕД.ВР., 1Л., ЕД.Ч., СР.Р. = бях чаткало
| МИН.ПРЕД.ВР., 1Л., МН.Ч. = бяхме чаткали
| МИН.ПРЕД.ВР., 2Л., ЕД.Ч., М.Р. = беше чаткал
| МИН.ПРЕД.ВР., 2Л., ЕД.Ч., Ж.Р. = беше чаткала
| МИН.ПРЕД.ВР., 2Л., ЕД.Ч., СР.Р. = беше чаткало
| МИН.ПРЕД.ВР., 2Л., МН.Ч. = бяхте чаткали
| МИН.ПРЕД.ВР., 3Л., ЕД.Ч., М.Р. = беше чаткал
| МИН.ПРЕД.ВР., 3Л., ЕД.Ч., Ж.Р. = беше чаткала
| МИН.ПРЕД.ВР., 3Л., ЕД.Ч., СР.Р. = беше чаткало
| МИН.ПРЕД.ВР., 3Л., МН.Ч. = бяха чаткали
| БЪД.ВР., 1Л., ЕД.Ч. = ще чаткам
| БЪД.ВР., 1Л., МН.Ч. = ще чаткаме
| БЪД.ВР., 2Л., ЕД.Ч. = ще чаткаш
| БЪД.ВР., 2Л., МН.Ч. = ще чаткате
| БЪД.ВР., 3Л., ЕД.Ч. = ще чатка
| БЪД.ВР., 3Л., МН.Ч. = ще чаткат
| БЪД.ПРЕД.ВР., 1Л., ЕД.Ч., М.Р. = ще съм чаткал
| БЪД.ПРЕД.ВР., 1Л., ЕД.Ч., Ж.Р. = ще съм чаткала
| БЪД.ПРЕД.ВР., 1Л., ЕД.Ч., СР.Р. = ще съм чаткало
| БЪД.ПРЕД.ВР., 1Л., МН.Ч. = ще сме чаткали
| БЪД.ПРЕД.ВР., 2Л., ЕД.Ч., М.Р. = ще си чаткал
| БЪД.ПРЕД.ВР., 2Л., ЕД.Ч., Ж.Р. = ще си чаткала
| БЪД.ПРЕД.ВР., 2Л., ЕД.Ч., СР.Р. = ще си чаткало
| БЪД.ПРЕД.ВР., 2Л., МН.Ч. = ще сте чаткали
| БЪД.ПРЕД.ВР., 3Л., ЕД.Ч., М.Р. = ще е чаткал
| БЪД.ПРЕД.ВР., 3Л., ЕД.Ч., Ж.Р. = ще е чаткала
| БЪД.ПРЕД.ВР., 3Л., ЕД.Ч., СР.Р. = ще е чаткало
| БЪД.ПРЕД.ВР., 3Л., МН.Ч. = ще са чаткали
| БЪД.ВР. В МИН., 1Л., ЕД.Ч. = щях да чаткам
| БЪД.ВР. В МИН., 1Л., МН.Ч. = щяхме да чаткаме
| БЪД.ВР. В МИН., 2Л., ЕД.Ч. = щеше да чаткаш
| БЪД.ВР. В МИН., 2Л., МН.Ч. = щяхте да чаткате
| БЪД.ВР. В МИН., 3Л., ЕД.Ч. = щеше да чатка
| БЪД.ВР. В МИН., 3Л., МН.Ч. = щяха да чаткат
| БЪД.ПРЕД.ВР. В МИН., 1Л., ЕД.Ч., М.Р. = щях да съм чаткал
| БЪД.ПРЕД.ВР. В МИН., 1Л., ЕД.Ч., Ж.Р. = щях да съм чаткала
| БЪД.ПРЕД.ВР. В МИН., 1Л., ЕД.Ч., СР.Р. = щях да съм чаткало
| БЪД.ПРЕД.ВР. В МИН., 1Л., МН.Ч. = щяхме да сме чаткали
| БЪД.ПРЕД.ВР. В МИН., 2Л., ЕД.Ч., М.Р. = щеше да си чаткал
| БЪД.ПРЕД.ВР. В МИН., 2Л., ЕД.Ч., Ж.Р. = щеше да си чаткала
| БЪД.ПРЕД.ВР. В МИН., 2Л., ЕД.Ч., СР.Р. = щеше да си чаткало
| БЪД.ПРЕД.ВР. В МИН., 2Л., МН.Ч. = щяхте да сте чаткали
| БЪД.ПРЕД.ВР. В МИН., 3Л., ЕД.Ч., М.Р. = щеше да е чаткал
| БЪД.ПРЕД.ВР. В МИН., 3Л., ЕД.Ч., Ж.Р. = щеше да е чаткала
| БЪД.ПРЕД.ВР. В МИН., 3Л., ЕД.Ч., СР.Р. = щеше да е чаткало
| БЪД.ПРЕД.ВР. В МИН., 3Л., МН.Ч. = щяха да са чаткали
| ПР.НАКЛ., СЕГ.ВР., 1Л., ЕД.Ч., М.Р. = чаткал съм
| ПР.НАКЛ., СЕГ.ВР., 1Л., ЕД.Ч., Ж.Р. = чаткала съм
| ПР.НАКЛ., СЕГ.ВР., 1Л., ЕД.Ч., СР.Р. = чаткало съм
| ПР.НАКЛ., СЕГ.ВР., 1Л., МН.Ч. = чаткали сме
| ПР.НАКЛ., СЕГ.ВР., 2Л., ЕД.Ч., М.Р. = чаткал си
| ПР.НАКЛ., СЕГ.ВР., 2Л., ЕД.Ч., Ж.Р. = чаткала си
| ПР.НАКЛ., СЕГ.ВР., 2Л., ЕД.Ч., СР.Р. = чаткало си
| ПР.НАКЛ., СЕГ.ВР., 2Л., МН.Ч. = чаткали сте
| ПР.НАКЛ., СЕГ.ВР., 3Л., ЕД.Ч., М.Р. = чаткал (е)
| ПР.НАКЛ., СЕГ.ВР., 3Л., ЕД.Ч., Ж.Р. = чаткала (е)
| ПР.НАКЛ., СЕГ.ВР., 3Л., ЕД.Ч., СР.Р. = чаткало (е)
| ПР.НАКЛ., СЕГ.ВР., 3Л., МН.Ч. = чаткали (са)
| ПР.НАКЛ., МИН.СВ.ВР., 1Л., ЕД.Ч., М.Р. = чаткал съм
| ПР.НАКЛ., МИН.СВ.ВР., 1Л., ЕД.Ч., Ж.Р. = чаткала съм
| ПР.НАКЛ., МИН.СВ.ВР., 1Л., ЕД.Ч., СР.Р. = чаткало съм
| ПР.НАКЛ., МИН.СВ.ВР., 1Л., МН.Ч. = чаткали сме
| ПР.НАКЛ., МИН.СВ.ВР., 2Л., ЕД.Ч., М.Р. = чаткал си
| ПР.НАКЛ., МИН.СВ.ВР., 2Л., ЕД.Ч., Ж.Р. = чаткала си
| ПР.НАКЛ., МИН.СВ.ВР., 2Л., ЕД.Ч., СР.Р. = чаткало си
| ПР.НАКЛ., МИН.СВ.ВР., 2Л., МН.Ч. = чаткали сте
| ПР.НАКЛ., МИН.СВ.ВР., 3Л., ЕД.Ч., М.Р. = чаткал (е)
| ПР.НАКЛ., МИН.СВ.ВР., 3Л., ЕД.Ч., Ж.Р. = чаткала (е)
| ПР.НАКЛ., МИН.СВ.ВР., 3Л., ЕД.Ч., СР.Р. = чаткало (е)
| ПР.НАКЛ., МИН.СВ.ВР., 3Л., МН.Ч. = чаткали (са)
| ПР.НАКЛ., МИН.НЕОПР.ВР., 1Л., ЕД.Ч., М.Р. = бил съм чаткал
| ПР.НАКЛ., МИН.НЕОПР.ВР., 1Л., ЕД.Ч., Ж.Р. = била съм чаткала
| ПР.НАКЛ., МИН.НЕОПР.ВР., 1Л., ЕД.Ч., СР.Р. = било съм чаткало
| ПР.НАКЛ., МИН.НЕОПР.ВР., 1Л., МН.Ч. = били сме чаткали
| ПР.НАКЛ., МИН.НЕОПР.ВР., 2Л., ЕД.Ч., М.Р. = бил си чаткал
| ПР.НАКЛ., МИН.НЕОПР.ВР., 2Л., ЕД.Ч., Ж.Р. = била си чаткала
| ПР.НАКЛ., МИН.НЕОПР.ВР., 2Л., ЕД.Ч., СР.Р. = било си чаткало
| ПР.НАКЛ., МИН.НЕОПР.ВР., 2Л., МН.Ч. = били сте чаткали
| ПР.НАКЛ., МИН.НЕОПР.ВР., 3Л., ЕД.Ч., М.Р. = бил (е) чаткал
| ПР.НАКЛ., МИН.НЕОПР.ВР., 3Л., ЕД.Ч., Ж.Р. = била (е) чаткала
| ПР.НАКЛ., МИН.НЕОПР.ВР., 3Л., ЕД.Ч., СР.Р. = било (е) чаткало
| ПР.НАКЛ., МИН.НЕОПР.ВР., 3Л., МН.Ч. = били (са) чаткали
| ПР.НАКЛ., БЪД.ВР., 1Л., ЕД.Ч., М.Р. = щял съм да чаткам
| ПР.НАКЛ., БЪД.ВР., 1Л., ЕД.Ч., Ж.Р. = щяла съм да чаткам
| ПР.НАКЛ., БЪД.ВР., 1Л., ЕД.Ч., СР.Р. = щяло съм да чаткам
| ПР.НАКЛ., БЪД.ВР., 1Л., МН.Ч. = щели сме да чаткаме
| ПР.НАКЛ., БЪД.ВР., 2Л., ЕД.Ч., М.Р. = щял си да чаткаш
| ПР.НАКЛ., БЪД.ВР., 2Л., ЕД.Ч., Ж.Р. = щяла си да чаткаш
| ПР.НАКЛ., БЪД.ВР., 2Л., ЕД.Ч., СР.Р. = щяло си да чаткаш
| ПР.НАКЛ., БЪД.ВР., 2Л., МН.Ч. = щели сте да чаткате
| ПР.НАКЛ., БЪД.ВР., 3Л., ЕД.Ч., М.Р. = щял (е) да чатка
| ПР.НАКЛ., БЪД.ВР., 3Л., ЕД.Ч., Ж.Р. = щяла (е) да чатка
| ПР.НАКЛ., БЪД.ВР., 3Л., ЕД.Ч., СР.Р. = щяло (е) да чатка
| ПР.НАКЛ., БЪД.ВР., 3Л., МН.Ч. = щели (са) да чаткат
| ПР.НАКЛ., БЪД.ПРЕД.ВР., 1Л., ЕД.Ч., М.Р. = щял съм да съм чаткал
| ПР.НАКЛ., БЪД.ПРЕД.ВР., 1Л., ЕД.Ч., Ж.Р. = щяла съм да съм чаткала
| ПР.НАКЛ., БЪД.ПРЕД.ВР., 1Л., ЕД.Ч., СР.Р. = щяло съм да съм чаткало
| ПР.НАКЛ., БЪД.ПРЕД.ВР., 1Л., МН.Ч. = щели сме да сме чаткали
| ПР.НАКЛ., БЪД.ПРЕД.ВР., 2Л., ЕД.Ч., М.Р. = щял си да си чаткал
| ПР.НАКЛ., БЪД.ПРЕД.ВР., 2Л., ЕД.Ч., Ж.Р. = щяла си да си чаткала
| ПР.НАКЛ., БЪД.ПРЕД.ВР., 2Л., ЕД.Ч., СР.Р. = щяло си да си чаткало
| ПР.НАКЛ., БЪД.ПРЕД.ВР., 2Л., МН.Ч. = щели сте да сте чаткали
| ПР.НАКЛ., БЪД.ПРЕД.ВР., 3Л., ЕД.Ч., М.Р. = щял (е) да е чаткал
| ПР.НАКЛ., БЪД.ПРЕД.ВР., 3Л., ЕД.Ч., Ж.Р. = щяла (е) да е чаткала
| ПР.НАКЛ., БЪД.ПРЕД.ВР., 3Л., ЕД.Ч., СР.Р. = щяло (е) да е чаткало
| ПР.НАКЛ., БЪД.ПРЕД.ВР., 3Л., МН.Ч. = щели (са) да са чаткали
| УСЛОВНО НАКЛОНЕНИЕ, 1Л., ЕД.Ч., М.Р. = бих чаткал
| УСЛОВНО НАКЛОНЕНИЕ, 1Л., ЕД.Ч., Ж.Р. = бих чаткала
| УСЛОВНО НАКЛОНЕНИЕ, 1Л., ЕД.Ч., СР.Р. = бих чаткало
| УСЛОВНО НАКЛОНЕНИЕ, 1Л., МН.Ч. = бихме чаткали
| УСЛОВНО НАКЛОНЕНИЕ, 2Л., ЕД.Ч., М.Р. = би чаткал
| УСЛОВНО НАКЛОНЕНИЕ, 2Л., ЕД.Ч., Ж.Р. = би чаткала
| УСЛОВНО НАКЛОНЕНИЕ, 2Л., ЕД.Ч., СР.Р. = би чаткало
| УСЛОВНО НАКЛОНЕНИЕ, 2Л., МН.Ч. = бихте чаткали
| УСЛОВНО НАКЛОНЕНИЕ, 3Л., ЕД.Ч., М.Р. = би чаткал
| УСЛОВНО НАКЛОНЕНИЕ, 3Л., ЕД.Ч., Ж.Р. = би чаткала
| УСЛОВНО НАКЛОНЕНИЕ, 3Л., ЕД.Ч., СР.Р. = би чаткало
| УСЛОВНО НАКЛОНЕНИЕ, 3Л., МН.Ч. = биха чаткали
| ПОВЕЛИТЕЛНО НАКЛОНЕНИЕ, ЕД.Ч. = чат·кай
| ПОВЕЛИТЕЛНО НАКЛОНЕНИЕ, МН.Ч. = чат·кай·те
| МИН.СТРАД.ПРИЧ. М.Р. = чат·кан
| МИН.СТРАД.ПРИЧ. М.Р. НЕПЪЛЕН ЧЛЕН = чат·ка·ния
| МИН.СТРАД.ПРИЧ. М.Р. ПЪЛЕН ЧЛЕН = чат·ка·ни·ят
| МИН.СТРАД.ПРИЧ. Ж.Р. = чат·ка·на
| МИН.СТРАД.ПРИЧ. Ж.Р. ЧЛЕН = чат·ка·на·та
| МИН.СТРАД.ПРИЧ. СР.Р. = чат·ка·но
| МИН.СТРАД.ПРИЧ. СР.Р. ЧЛЕН = чат·ка·но·то
| МИН.СТРАД.ПРИЧ. МН.Ч. = чат·ка·ни
| МИН.СТРАД.ПРИЧ. МН.Ч. ЧЛЕН = чат·ка·ни·те
| МИН.ДЕЯТ.СВ.ПРИЧ. М.Р. = чат·кал
| МИН.ДЕЯТ.СВ.ПРИЧ. М.Р. НЕПЪЛЕН ЧЛЕН = чат·ка·лия
| МИН.ДЕЯТ.СВ.ПРИЧ. М.Р. ПЪЛЕН ЧЛЕН = чат·ка·ли·ят
| МИН.ДЕЯТ.СВ.ПРИЧ. Ж.Р. = чат·ка·ла
| МИН.ДЕЯТ.СВ.ПРИЧ. Ж.Р. ЧЛЕН = чат·ка·ла·та
| МИН.ДЕЯТ.СВ.ПРИЧ. СР.Р. = чат·ка·ло
| МИН.ДЕЯТ.СВ.ПРИЧ. СР.Р. ЧЛЕН = чат·ка·ло·то
| МИН.ДЕЯТ.СВ.ПРИЧ. МН.Ч. = чат·ка·ли
| МИН.ДЕЯТ.СВ.ПРИЧ. МН.Ч. ЧЛЕН = чат·ка·ли·те
| МИН.ДЕЯТ.НЕСВ.ПРИЧ. М.Р. = чат·кал
| МИН.ДЕЯТ.НЕСВ.ПРИЧ. М.Р. НЕПЪЛЕН ЧЛЕН = чат·ка·лия
| МИН.ДЕЯТ.НЕСВ.ПРИЧ. М.Р. ПЪЛЕН ЧЛЕН = чат·ка·ли·ят
| МИН.ДЕЯТ.НЕСВ.ПРИЧ. Ж.Р. = чат·ка·ла
| МИН.ДЕЯТ.НЕСВ.ПРИЧ. Ж.Р. ЧЛЕН = чат·ка·ла·та
| МИН.ДЕЯТ.НЕСВ.ПРИЧ. СР.Р. = чат·ка·ло
| МИН.ДЕЯТ.НЕСВ.ПРИЧ. СР.Р. ЧЛЕН = чат·ка·ло·то
| МИН.ДЕЯТ.НЕСВ.ПРИЧ. МН.Ч. = чат·ка·ли
| МИН.ДЕЯТ.НЕСВ.ПРИЧ. МН.Ч. ЧЛЕН = чат·ка·ли·те
| СЕГ.ДЕЯТ.ПРИЧ. М.Р. = чат·кащ
| СЕГ.ДЕЯТ.ПРИЧ. М.Р. НЕПЪЛЕН ЧЛЕН = чат·ка·щия
| СЕГ.ДЕЯТ.ПРИЧ. М.Р. ПЪЛЕН ЧЛЕН = чат·ка·щи·ят
| СЕГ.ДЕЯТ.ПРИЧ. Ж.Р. = чат·ка·ща
| СЕГ.ДЕЯТ.ПРИЧ. Ж.Р. ЧЛЕН = чат·ка·ща·та
| СЕГ.ДЕЯТ.ПРИЧ. СР.Р. = чат·ка·що
| СЕГ.ДЕЯТ.ПРИЧ. СР.Р. ЧЛЕН = чат·ка·що·то
| СЕГ.ДЕЯТ.ПРИЧ. МН.Ч. = чат·ка·щи
| СЕГ.ДЕЯТ.ПРИЧ. МН.Ч. ЧЛЕН = чат·ка·щи·те
| ДЕЕПРИЧАСТИЕ = чат·кай·ки
| СКРИТИ ПРЕПРАТКИ = 
[[чаткам]],
[[чаткаш]],
[[чатка]],
[[чаткаме]],
[[чаткате]],
[[чаткат]],
[[чатках]],
[[чаткахме]],
[[чаткахте]],
[[чаткаха]],
[[чаткаше]],
[[чаткай]],
[[чаткайте]],
[[чаткал]],
[[чаткалия]],
[[чаткалият]],
[[чаткала]],
[[чаткалата]],
[[чаткало]],
[[чаткалото]],
[[чаткали]],
[[чаткалите]],
[[чаткан]],
[[чаткания]],
[[чатканият]],
[[чаткана]],
[[чатканата]],
[[чаткано]],
[[чатканото]],
[[чаткани]],
[[чатканите]],
[[чаткащ]],
[[чаткащия]],
[[чаткащият]],
[[чаткаща]],
[[чаткащата]],
[[чаткащо]],
[[чаткащото]],
[[чаткащи]],
[[чаткащите]],
[[чаткайки]],
[[чаткал съм]],
[[чаткала съм]],
[[чаткало съм]],
[[чаткали сме]],
[[чаткал си]],
[[чаткала си]],
[[чаткало си]],
[[чаткали сте]],
[[чаткал е]],
[[чаткала е]],
[[чаткало е]],
[[чаткали са]],
[[бях чаткал]],
[[бях чаткала]],
[[бях чаткало]],
[[бяхме чаткали]],
[[беше чаткал]],
[[беше чаткала]],
[[беше чаткало]],
[[бяхте чаткали]],
[[бяха чаткали]],
[[ще чаткам]],
[[ще чаткаме]],
[[ще чаткаш]],
[[ще чаткате]],
[[ще чатка]],
[[ще чаткат]],
[[ще съм чаткал]],
[[ще съм чаткала]],
[[ще съм чаткало]],
[[ще сме чаткали]],
[[ще си чаткал]],
[[ще си чаткала]],
[[ще си чаткало]],
[[ще сте чаткали]],
[[ще е чаткал]],
[[ще е чаткала]],
[[ще е чаткало]],
[[ще са чаткали]],
[[щях да чаткам]],
[[щяхме да чаткаме]],
[[щеше да чаткаш]],
[[щяхте да чаткате]],
[[щеше да чатка]],
[[щяха да чаткат]],
[[щях да съм чаткал]],
[[щях да съм чаткала]],
[[щях да съм чаткало]],
[[щяхме да сме чаткали]],
[[щеше да си чаткал]],
[[щеше да си чаткала]],
[[щеше да си чаткало]],
[[щяхте да сте чаткали]],
[[щеше да е чаткал]],
[[щеше да е чаткала]],
[[щеше да е чаткало]],
[[щяха да са чаткали]],
[[бил съм чаткал]],
[[била съм чаткала]],
[[било съм чаткало]],
[[били сме чаткали]],
[[бил си чаткал]],
[[била си чаткала]],
[[било си чаткало]],
[[били сте чаткали]],
[[бил е чаткал]],
[[била е чаткала]],
[[било е чаткало]],
[[били са чаткали]],
[[щял съм да чаткам]],
[[щяла съм да чаткам]],
[[щяло съм да чаткам]],
[[щели сме да чаткаме]],
[[щял си да чаткаш]],
[[щяла си да чаткаш]],
[[щяло си да чаткаш]],
[[щели сте да чаткате]],
[[щял да чатка]],
[[щяла да чатка]],
[[щяло да чатка]],
[[щели да чаткат]],
[[щял е да чатка]],
[[щяла е да чатка]],
[[щяло е да чатка]],
[[щели са да чаткат]],
[[щял съм да съм чаткал]],
[[щяла съм да съм чаткала]],
[[щяло съм да съм чаткало]],
[[щели сме да сме чаткали]],
[[щял си да си чаткал]],
[[щяла си да си чаткала]],
[[щяло си да си чаткало]],
[[щели сте да сте чаткали]],
[[щял да е чаткал]],
[[щяла да е чаткала]],
[[щяло да е чаткало]],
[[щели да са чаткали]],
[[щял е да е чаткал]],
[[щяла е да е чаткала]],
[[щяло е да е чаткало]],
[[щели са да са чаткали]],
[[бих чаткал]],
[[бих чаткала]],
[[бих чаткало]],
[[бихме чаткали]],
[[би чаткал]],
[[би чаткала]],
[[би чаткало]],
[[бихте чаткали]],
[[биха чаткали]],
}}</text>
      <sha1>qnlemdxrgbqehuydcun41bx9ikak5sm</sha1>
    </revision>
  </page>
  <page>
    <title>Шаблон:Словоформи/чатна</title>
    <ns>10</ns>
    <id>399508</id>
    <revision>
      <id>431523</id>
      <parentid>10129</parentid>
      <timestamp>2005-05-06T20:12:22Z</timestamp>
      <contributor>
        <username>Bgbot</username>
        <id>83</id>
      </contributor>
      <comment>Борислав: Шаблон със словоформи</comment>
      <model>wikitext</model>
      <format>text/x-wiki</format>
      <text bytes="19206" xml:space="preserve">{{Шаблон:Словоформи/Глагол|
  ОСНОВНА ФОРМА = чатна
| СЕГ.ВР., 1Л., ЕД.Ч. = чат·на
| СЕГ.ВР., 1Л., МН.Ч. = чат·нем
| СЕГ.ВР., 2Л., ЕД.Ч. = чат·неш
| СЕГ.ВР., 2Л., МН.Ч. = чат·не·те
| СЕГ.ВР., 3Л., ЕД.Ч. = чат·не
| СЕГ.ВР., 3Л., МН.Ч. = чат·нат
| МИН.СВ.ВР., 1Л., ЕД.Ч. = чат·нах
| МИН.СВ.ВР., 1Л., МН.Ч. = чат·нах·ме
| МИН.СВ.ВР., 2Л., ЕД.Ч. = чат·на
| МИН.СВ.ВР., 2Л., МН.Ч. = чат·нах·те
| МИН.СВ.ВР., 3Л., ЕД.Ч. = чат·на
| МИН.СВ.ВР., 3Л., МН.Ч. = чат·на·ха
| МИН.НЕСВ.ВР., 1Л., ЕД.Ч. = чат·нех
| МИН.НЕСВ.ВР., 1Л., МН.Ч. = чат·нех·ме
| МИН.НЕСВ.ВР., 2Л., ЕД.Ч. = чат·не·ше
| МИН.НЕСВ.ВР., 2Л., МН.Ч. = чат·нех·те
| МИН.НЕСВ.ВР., 3Л., ЕД.Ч. = чат·не·ше
| МИН.НЕСВ.ВР., 3Л., МН.Ч. = чат·не·ха
| МИН.НЕОПР.ВР., 1Л., ЕД.Ч., М.Р. = чатнал съм
| МИН.НЕОПР.ВР., 1Л., ЕД.Ч., Ж.Р. = чатнала съм
| МИН.НЕОПР.ВР., 1Л., ЕД.Ч., СР.Р. = чатнало съм
| МИН.НЕОПР.ВР., 1Л., МН.Ч. = чатнали сме
| МИН.НЕОПР.ВР., 2Л., ЕД.Ч., М.Р. = чатнал си
| МИН.НЕОПР.ВР., 2Л., ЕД.Ч., Ж.Р. = чатнала си
| МИН.НЕОПР.ВР., 2Л., ЕД.Ч., СР.Р. = чатнало си
| МИН.НЕОПР.ВР., 2Л., МН.Ч. = чатнали сте
| МИН.НЕОПР.ВР., 3Л., ЕД.Ч., М.Р. = чатнал е
| МИН.НЕОПР.ВР., 3Л., ЕД.Ч., Ж.Р. = чатнала е
| МИН.НЕОПР.ВР., 3Л., ЕД.Ч., СР.Р. = чатнало е
| МИН.НЕОПР.ВР., 3Л., МН.Ч. = чатнали са
| МИН.ПРЕД.ВР., 1Л., ЕД.Ч., М.Р. = бях чатнал
| МИН.ПРЕД.ВР., 1Л., ЕД.Ч., Ж.Р. = бях чатнала
| МИН.ПРЕД.ВР., 1Л., ЕД.Ч., СР.Р. = бях чатнало
| МИН.ПРЕД.ВР., 1Л., МН.Ч. = бяхме чатнали
| МИН.ПРЕД.ВР., 2Л., ЕД.Ч., М.Р. = беше чатнал
| МИН.ПРЕД.ВР., 2Л., ЕД.Ч., Ж.Р. = беше чатнала
| МИН.ПРЕД.ВР., 2Л., ЕД.Ч., СР.Р. = беше чатнало
| МИН.ПРЕД.ВР., 2Л., МН.Ч. = бяхте чатнали
| МИН.ПРЕД.ВР., 3Л., ЕД.Ч., М.Р. = беше чатнал
| МИН.ПРЕД.ВР., 3Л., ЕД.Ч., Ж.Р. = беше чатнала
| МИН.ПРЕД.ВР., 3Л., ЕД.Ч., СР.Р. = беше чатнало
| МИН.ПРЕД.ВР., 3Л., МН.Ч. = бяха чатнали
| БЪД.ВР., 1Л., ЕД.Ч. = ще чатна
| БЪД.ВР., 1Л., МН.Ч. = ще чатнем
| БЪД.ВР., 2Л., ЕД.Ч. = ще чатнеш
| БЪД.ВР., 2Л., МН.Ч. = ще чатнете
| БЪД.ВР., 3Л., ЕД.Ч. = ще чатне
| БЪД.ВР., 3Л., МН.Ч. = ще чатнат
| БЪД.ПРЕД.ВР., 1Л., ЕД.Ч., М.Р. = ще съм чатнал
| БЪД.ПРЕД.ВР., 1Л., ЕД.Ч., Ж.Р. = ще съм чатнала
| БЪД.ПРЕД.ВР., 1Л., ЕД.Ч., СР.Р. = ще съм чатнало
| БЪД.ПРЕД.ВР., 1Л., МН.Ч. = ще сме чатнали
| БЪД.ПРЕД.ВР., 2Л., ЕД.Ч., М.Р. = ще си чатнал
| БЪД.ПРЕД.ВР., 2Л., ЕД.Ч., Ж.Р. = ще си чатнала
| БЪД.ПРЕД.ВР., 2Л., ЕД.Ч., СР.Р. = ще си чатнало
| БЪД.ПРЕД.ВР., 2Л., МН.Ч. = ще сте чатнали
| БЪД.ПРЕД.ВР., 3Л., ЕД.Ч., М.Р. = ще е чатнал
| БЪД.ПРЕД.ВР., 3Л., ЕД.Ч., Ж.Р. = ще е чатнала
| БЪД.ПРЕД.ВР., 3Л., ЕД.Ч., СР.Р. = ще е чатнало
| БЪД.ПРЕД.ВР., 3Л., МН.Ч. = ще са чатнали
| БЪД.ВР. В МИН., 1Л., ЕД.Ч. = щях да чатна
| БЪД.ВР. В МИН., 1Л., МН.Ч. = щяхме да чатнем
| БЪД.ВР. В МИН., 2Л., ЕД.Ч. = щеше да чатнеш
| БЪД.ВР. В МИН., 2Л., МН.Ч. = щяхте да чатнете
| БЪД.ВР. В МИН., 3Л., ЕД.Ч. = щеше да чатне
| БЪД.ВР. В МИН., 3Л., МН.Ч. = щяха да чатнат
| БЪД.ПРЕД.ВР. В МИН., 1Л., ЕД.Ч., М.Р. = щях да съм чатнал
| БЪД.ПРЕД.ВР. В МИН., 1Л., ЕД.Ч., Ж.Р. = щях да съм чатнала
| БЪД.ПРЕД.ВР. В МИН., 1Л., ЕД.Ч., СР.Р. = щях да съм чатнало
| БЪД.ПРЕД.ВР. В МИН., 1Л., МН.Ч. = щяхме да сме чатнали
| БЪД.ПРЕД.ВР. В МИН., 2Л., ЕД.Ч., М.Р. = щеше да си чатнал
| БЪД.ПРЕД.ВР. В МИН., 2Л., ЕД.Ч., Ж.Р. = щеше да си чатнала
| БЪД.ПРЕД.ВР. В МИН., 2Л., ЕД.Ч., СР.Р. = щеше да си чатнало
| БЪД.ПРЕД.ВР. В МИН., 2Л., МН.Ч. = щяхте да сте чатнали
| БЪД.ПРЕД.ВР. В МИН., 3Л., ЕД.Ч., М.Р. = щеше да е чатнал
| БЪД.ПРЕД.ВР. В МИН., 3Л., ЕД.Ч., Ж.Р. = щеше да е чатнала
| БЪД.ПРЕД.ВР. В МИН., 3Л., ЕД.Ч., СР.Р. = щеше да е чатнало
| БЪД.ПРЕД.ВР. В МИН., 3Л., МН.Ч. = щяха да са чатнали
| ПР.НАКЛ., СЕГ.ВР., 1Л., ЕД.Ч., М.Р. = чатнел съм
| ПР.НАКЛ., СЕГ.ВР., 1Л., ЕД.Ч., Ж.Р. = чатнела съм
| ПР.НАКЛ., СЕГ.ВР., 1Л., ЕД.Ч., СР.Р. = чатнело съм
| ПР.НАКЛ., СЕГ.ВР., 1Л., МН.Ч. = чатнели сме
| ПР.НАКЛ., СЕГ.ВР., 2Л., ЕД.Ч., М.Р. = чатнел си
| ПР.НАКЛ., СЕГ.ВР., 2Л., ЕД.Ч., Ж.Р. = чатнела си
| ПР.НАКЛ., СЕГ.ВР., 2Л., ЕД.Ч., СР.Р. = чатнело си
| ПР.НАКЛ., СЕГ.ВР., 2Л., МН.Ч. = чатнели сте
| ПР.НАКЛ., СЕГ.ВР., 3Л., ЕД.Ч., М.Р. = чатнел (е)
| ПР.НАКЛ., СЕГ.ВР., 3Л., ЕД.Ч., Ж.Р. = чатнела (е)
| ПР.НАКЛ., СЕГ.ВР., 3Л., ЕД.Ч., СР.Р. = чатнело (е)
| ПР.НАКЛ., СЕГ.ВР., 3Л., МН.Ч. = чатнели (са)
| ПР.НАКЛ., МИН.СВ.ВР., 1Л., ЕД.Ч., М.Р. = чатнал съм
| ПР.НАКЛ., МИН.СВ.ВР., 1Л., ЕД.Ч., Ж.Р. = чатнала съм
| ПР.НАКЛ., МИН.СВ.ВР., 1Л., ЕД.Ч., СР.Р. = чатнало съм
| ПР.НАКЛ., МИН.СВ.ВР., 1Л., МН.Ч. = чатнали сме
| ПР.НАКЛ., МИН.СВ.ВР., 2Л., ЕД.Ч., М.Р. = чатнал си
| ПР.НАКЛ., МИН.СВ.ВР., 2Л., ЕД.Ч., Ж.Р. = чатнала си
| ПР.НАКЛ., МИН.СВ.ВР., 2Л., ЕД.Ч., СР.Р. = чатнало си
| ПР.НАКЛ., МИН.СВ.ВР., 2Л., МН.Ч. = чатнали сте
| ПР.НАКЛ., МИН.СВ.ВР., 3Л., ЕД.Ч., М.Р. = чатнал (е)
| ПР.НАКЛ., МИН.СВ.ВР., 3Л., ЕД.Ч., Ж.Р. = чатнала (е)
| ПР.НАКЛ., МИН.СВ.ВР., 3Л., ЕД.Ч., СР.Р. = чатнало (е)
| ПР.НАКЛ., МИН.СВ.ВР., 3Л., МН.Ч. = чатнали (са)
| ПР.НАКЛ., МИН.НЕОПР.ВР., 1Л., ЕД.Ч., М.Р. = бил съм чатнал
| ПР.НАКЛ., МИН.НЕОПР.ВР., 1Л., ЕД.Ч., Ж.Р. = била съм чатнала
| ПР.НАКЛ., МИН.НЕОПР.ВР., 1Л., ЕД.Ч., СР.Р. = било съм чатнало
| ПР.НАКЛ., МИН.НЕОПР.ВР., 1Л., МН.Ч. = били сме чатнали
| ПР.НАКЛ., МИН.НЕОПР.ВР., 2Л., ЕД.Ч., М.Р. = бил си чатнал
| ПР.НАКЛ., МИН.НЕОПР.ВР., 2Л., ЕД.Ч., Ж.Р. = била си чатнала
| ПР.НАКЛ., МИН.НЕОПР.ВР., 2Л., ЕД.Ч., СР.Р. = било си чатнало
| ПР.НАКЛ., МИН.НЕОПР.ВР., 2Л., МН.Ч. = били сте чатнали
| ПР.НАКЛ., МИН.НЕОПР.ВР., 3Л., ЕД.Ч., М.Р. = бил (е) чатнал
| ПР.НАКЛ., МИН.НЕОПР.ВР., 3Л., ЕД.Ч., Ж.Р. = била (е) чатнала
| ПР.НАКЛ., МИН.НЕОПР.ВР., 3Л., ЕД.Ч., СР.Р. = било (е) чатнало
| ПР.НАКЛ., МИН.НЕОПР.ВР., 3Л., МН.Ч. = били (са) чатнали
| ПР.НАКЛ., БЪД.ВР., 1Л., ЕД.Ч., М.Р. = щял съм да чатна
| ПР.НАКЛ., БЪД.ВР., 1Л., ЕД.Ч., Ж.Р. = щяла съм да чатна
| ПР.НАКЛ., БЪД.ВР., 1Л., ЕД.Ч., СР.Р. = щяло съм да чатна
| ПР.НАКЛ., БЪД.ВР., 1Л., МН.Ч. = щели сме да чатнем
| ПР.НАКЛ., БЪД.ВР., 2Л., ЕД.Ч., М.Р. = щял си да чатнеш
| ПР.НАКЛ., БЪД.ВР., 2Л., ЕД.Ч., Ж.Р. = щяла си да чатнеш
| ПР.НАКЛ., БЪД.ВР., 2Л., ЕД.Ч., СР.Р. = щяло си да чатнеш
| ПР.НАКЛ., БЪД.ВР., 2Л., МН.Ч. = щели сте да чатнете
| ПР.НАКЛ., БЪД.ВР., 3Л., ЕД.Ч., М.Р. = щял (е) да чатне
| ПР.НАКЛ., БЪД.ВР., 3Л., ЕД.Ч., Ж.Р. = щяла (е) да чатне
| ПР.НАКЛ., БЪД.ВР., 3Л., ЕД.Ч., СР.Р. = щяло (е) да чатне
| ПР.НАКЛ., БЪД.ВР., 3Л., МН.Ч. = щели (са) да чатнат
| ПР.НАКЛ., БЪД.ПРЕД.ВР., 1Л., ЕД.Ч., М.Р. = щял съм да съм чатнал
| ПР.НАКЛ., БЪД.ПРЕД.ВР., 1Л., ЕД.Ч., Ж.Р. = щяла съм да съм чатнала
| ПР.НАКЛ., БЪД.ПРЕД.ВР., 1Л., ЕД.Ч., СР.Р. = щяло съм да съм чатнало
| ПР.НАКЛ., БЪД.ПРЕД.ВР., 1Л., МН.Ч. = щели сме да сме чатнали
| ПР.НАКЛ., БЪД.ПРЕД.ВР., 2Л., ЕД.Ч., М.Р. = щял си да си чатнал
| ПР.НАКЛ., БЪД.ПРЕД.ВР., 2Л., ЕД.Ч., Ж.Р. = щяла си да си чатнала
| ПР.НАКЛ., БЪД.ПРЕД.ВР., 2Л., ЕД.Ч., СР.Р. = щяло си да си чатнало
| ПР.НАКЛ., БЪД.ПРЕД.ВР., 2Л., МН.Ч. = щели сте да сте чатнали
| ПР.НАКЛ., БЪД.ПРЕД.ВР., 3Л., ЕД.Ч., М.Р. = щял (е) да е чатнал
| ПР.НАКЛ., БЪД.ПРЕД.ВР., 3Л., ЕД.Ч., Ж.Р. = щяла (е) да е чатнала
| ПР.НАКЛ., БЪД.ПРЕД.ВР., 3Л., ЕД.Ч., СР.Р. = щяло (е) да е чатнало
| ПР.НАКЛ., БЪД.ПРЕД.ВР., 3Л., МН.Ч. = щели (са) да са чатнали
| УСЛОВНО НАКЛОНЕНИЕ, 1Л., ЕД.Ч., М.Р. = бих чатнал
| УСЛОВНО НАКЛОНЕНИЕ, 1Л., ЕД.Ч., Ж.Р. = бих чатнала
| УСЛОВНО НАКЛОНЕНИЕ, 1Л., ЕД.Ч., СР.Р. = бих чатнало
| УСЛОВНО НАКЛОНЕНИЕ, 1Л., МН.Ч. = бихме чатнали
| УСЛОВНО НАКЛОНЕНИЕ, 2Л., ЕД.Ч., М.Р. = би чатнал
| УСЛОВНО НАКЛОНЕНИЕ, 2Л., ЕД.Ч., Ж.Р. = би чатнала
| УСЛОВНО НАКЛОНЕНИЕ, 2Л., ЕД.Ч., СР.Р. = би чатнало
| УСЛОВНО НАКЛОНЕНИЕ, 2Л., МН.Ч. = бихте чатнали
| УСЛОВНО НАКЛОНЕНИЕ, 3Л., ЕД.Ч., М.Р. = би чатнал
| УСЛОВНО НАКЛОНЕНИЕ, 3Л., ЕД.Ч., Ж.Р. = би чатнала
| УСЛОВНО НАКЛОНЕНИЕ, 3Л., ЕД.Ч., СР.Р. = би чатнало
| УСЛОВНО НАКЛОНЕНИЕ, 3Л., МН.Ч. = биха чатнали
| ПОВЕЛИТЕЛНО НАКЛОНЕНИЕ, ЕД.Ч. = чат·ни
| ПОВЕЛИТЕЛНО НАКЛОНЕНИЕ, МН.Ч. = чат·не·те
| МИН.СТРАД.ПРИЧ. М.Р. = чат·нат
| МИН.СТРАД.ПРИЧ. М.Р. НЕПЪЛЕН ЧЛЕН = чат·на·тия
| МИН.СТРАД.ПРИЧ. М.Р. ПЪЛЕН ЧЛЕН = чат·на·ти·ят
| МИН.СТРАД.ПРИЧ. Ж.Р. = чат·на·та
| МИН.СТРАД.ПРИЧ. Ж.Р. ЧЛЕН = чат·на·та·та
| МИН.СТРАД.ПРИЧ. СР.Р. = чат·на·то
| МИН.СТРАД.ПРИЧ. СР.Р. ЧЛЕН = чат·на·то·то
| МИН.СТРАД.ПРИЧ. МН.Ч. = чат·на·ти
| МИН.СТРАД.ПРИЧ. МН.Ч. ЧЛЕН = чат·на·ти·те
| МИН.ДЕЯТ.СВ.ПРИЧ. М.Р. = чат·нал
| МИН.ДЕЯТ.СВ.ПРИЧ. М.Р. НЕПЪЛЕН ЧЛЕН = чат·на·лия
| МИН.ДЕЯТ.СВ.ПРИЧ. М.Р. ПЪЛЕН ЧЛЕН = чат·на·ли·ят
| МИН.ДЕЯТ.СВ.ПРИЧ. Ж.Р. = чат·на·ла
| МИН.ДЕЯТ.СВ.ПРИЧ. Ж.Р. ЧЛЕН = чат·на·ла·та
| МИН.ДЕЯТ.СВ.ПРИЧ. СР.Р. = чат·на·ло
| МИН.ДЕЯТ.СВ.ПРИЧ. СР.Р. ЧЛЕН = чат·на·ло·то
| МИН.ДЕЯТ.СВ.ПРИЧ. МН.Ч. = чат·на·ли
| МИН.ДЕЯТ.СВ.ПРИЧ. МН.Ч. ЧЛЕН = чат·на·ли·те
| МИН.ДЕЯТ.НЕСВ.ПРИЧ. М.Р. = чат·нел
| МИН.ДЕЯТ.НЕСВ.ПРИЧ. М.Р. НЕПЪЛЕН ЧЛЕН = чат·не·лия
| МИН.ДЕЯТ.НЕСВ.ПРИЧ. М.Р. ПЪЛЕН ЧЛЕН = чат·не·ли·ят
| МИН.ДЕЯТ.НЕСВ.ПРИЧ. Ж.Р. = чат·не·ла
| МИН.ДЕЯТ.НЕСВ.ПРИЧ. Ж.Р. ЧЛЕН = чат·не·ла·та
| МИН.ДЕЯТ.НЕСВ.ПРИЧ. СР.Р. = чат·не·ло
| МИН.ДЕЯТ.НЕСВ.ПРИЧ. СР.Р. ЧЛЕН = чат·не·ло·то
| МИН.ДЕЯТ.НЕСВ.ПРИЧ. МН.Ч. = чат·не·ли
| МИН.ДЕЯТ.НЕСВ.ПРИЧ. МН.Ч. ЧЛЕН = чат·не·ли·те
| СЕГ.ДЕЯТ.ПРИЧ. М.Р. = —
| СЕГ.ДЕЯТ.ПРИЧ. М.Р. НЕПЪЛЕН ЧЛЕН = —
| СЕГ.ДЕЯТ.ПРИЧ. М.Р. ПЪЛЕН ЧЛЕН = —
| СЕГ.ДЕЯТ.ПРИЧ. Ж.Р. = —
| СЕГ.ДЕЯТ.ПРИЧ. Ж.Р. ЧЛЕН = —
| СЕГ.ДЕЯТ.ПРИЧ. СР.Р. = —
| СЕГ.ДЕЯТ.ПРИЧ. СР.Р. ЧЛЕН = —
| СЕГ.ДЕЯТ.ПРИЧ. МН.Ч. = —
| СЕГ.ДЕЯТ.ПРИЧ. МН.Ч. ЧЛЕН = —
| ДЕЕПРИЧАСТИЕ = —
| СКРИТИ ПРЕПРАТКИ = 
[[чатна]],
[[чатнеш]],
[[чатне]],
[[чатнем]],
[[чатнете]],
[[чатнат]],
[[чатнах]],
[[чатнахме]],
[[чатнахте]],
[[чатнаха]],
[[чатнех]],
[[чатнеше]],
[[чатнехме]],
[[чатнехте]],
[[чатнеха]],
[[чатни]],
[[чатнал]],
[[чатналия]],
[[чатналият]],
[[чатнала]],
[[чатналата]],
[[чатнало]],
[[чатналото]],
[[чатнали]],
[[чатналите]],
[[чатнел]],
[[чатнелия]],
[[чатнелият]],
[[чатнела]],
[[чатнелата]],
[[чатнело]],
[[чатнелото]],
[[чатнели]],
[[чатнелите]],
[[чатнатия]],
[[чатнатият]],
[[чатната]],
[[чатнатата]],
[[чатнато]],
[[чатнатото]],
[[чатнати]],
[[чатнатите]],
[[чатнал съм]],
[[чатнала съм]],
[[чатнало съм]],
[[чатнали сме]],
[[чатнал си]],
[[чатнала си]],
[[чатнало си]],
[[чатнали сте]],
[[чатнал е]],
[[чатнала е]],
[[чатнало е]],
[[чатнали са]],
[[бях чатнал]],
[[бях чатнала]],
[[бях чатнало]],
[[бяхме чатнали]],
[[беше чатнал]],
[[беше чатнала]],
[[беше чатнало]],
[[бяхте чатнали]],
[[бяха чатнали]],
[[ще чатна]],
[[ще чатнем]],
[[ще чатнеш]],
[[ще чатнете]],
[[ще чатне]],
[[ще чатнат]],
[[ще съм чатнал]],
[[ще съм чатнала]],
[[ще съм чатнало]],
[[ще сме чатнали]],
[[ще си чатнал]],
[[ще си чатнала]],
[[ще си чатнало]],
[[ще сте чатнали]],
[[ще е чатнал]],
[[ще е чатнала]],
[[ще е чатнало]],
[[ще са чатнали]],
[[щях да чатна]],
[[щяхме да чатнем]],
[[щеше да чатнеш]],
[[щяхте да чатнете]],
[[щеше да чатне]],
[[щяха да чатнат]],
[[щях да съм чатнал]],
[[щях да съм чатнала]],
[[щях да съм чатнало]],
[[щяхме да сме чатнали]],
[[щеше да си чатнал]],
[[щеше да си чатнала]],
[[щеше да си чатнало]],
[[щяхте да сте чатнали]],
[[щеше да е чатнал]],
[[щеше да е чатнала]],
[[щеше да е чатнало]],
[[щяха да са чатнали]],
[[чатнел съм]],
[[чатнела съм]],
[[чатнело съм]],
[[чатнели сме]],
[[чатнел си]],
[[чатнела си]],
[[чатнело си]],
[[чатнели сте]],
[[чатнел е]],
[[чатнела е]],
[[чатнело е]],
[[чатнели са]],
[[бил съм чатнал]],
[[била съм чатнала]],
[[било съм чатнало]],
[[били сме чатнали]],
[[бил си чатнал]],
[[била си чатнала]],
[[било си чатнало]],
[[били сте чатнали]],
[[бил е чатнал]],
[[била е чатнала]],
[[било е чатнало]],
[[били са чатнали]],
[[щял съм да чатна]],
[[щяла съм да чатна]],
[[щяло съм да чатна]],
[[щели сме да чатнем]],
[[щял си да чатнеш]],
[[щяла си да чатнеш]],
[[щяло си да чатнеш]],
[[щели сте да чатнете]],
[[щял да чатне]],
[[щяла да чатне]],
[[щяло да чатне]],
[[щели да чатнат]],
[[щял е да чатне]],
[[щяла е да чатне]],
[[щяло е да чатне]],
[[щели са да чатнат]],
[[щял съм да съм чатнал]],
[[щяла съм да съм чатнала]],
[[щяло съм да съм чатнало]],
[[щели сме да сме чатнали]],
[[щял си да си чатнал]],
[[щяла си да си чатнала]],
[[щяло си да си чатнало]],
[[щели сте да сте чатнали]],
[[щял да е чатнал]],
[[щяла да е чатнала]],
[[щяло да е чатнало]],
[[щели да са чатнали]],
[[щял е да е чатнал]],
[[щяла е да е чатнала]],
[[щяло е да е чатнало]],
[[щели са да са чатнали]],
[[бих чатнал]],
[[бих чатнала]],
[[бих чатнало]],
[[бихме чатнали]],
[[би чатнал]],
[[би чатнала]],
[[би чатнало]],
[[бихте чатнали]],
[[биха чатнали]],
}}</text>
      <sha1>nfly3vjduwdzo3503zw1dgxtkl9914i</sha1>
    </revision>
  </page>
  <page>
    <title>Шаблон:Словоформи/чегъртам</title>
    <ns>10</ns>
    <id>569418</id>
    <revision>
      <id>601398</id>
      <timestamp>2005-05-12T11:57:18Z</timestamp>
      <contributor>
        <username>Bgbot</username>
        <id>83</id>
      </contributor>
      <comment>Борислав: Шаблон със словоформи</comment>
      <model>wikitext</model>
      <format>text/x-wiki</format>
      <text bytes="20590" xml:space="preserve">{{Шаблон:Словоформи/Глагол|
  ОСНОВНА ФОРМА = чегъртам
| СЕГ.ВР., 1Л., ЕД.Ч. = че·гър·там
| СЕГ.ВР., 1Л., МН.Ч. = че·гър·та·ме
| СЕГ.ВР., 2Л., ЕД.Ч. = че·гър·таш
| СЕГ.ВР., 2Л., МН.Ч. = че·гър·та·те
| СЕГ.ВР., 3Л., ЕД.Ч. = че·гър·та
| СЕГ.ВР., 3Л., МН.Ч. = че·гър·тат
| МИН.СВ.ВР., 1Л., ЕД.Ч. = че·гър·тах
| МИН.СВ.ВР., 1Л., МН.Ч. = че·гър·тах·ме
| МИН.СВ.ВР., 2Л., ЕД.Ч. = че·гър·та
| МИН.СВ.ВР., 2Л., МН.Ч. = че·гър·тах·те
| МИН.СВ.ВР., 3Л., ЕД.Ч. = че·гър·та
| МИН.СВ.ВР., 3Л., МН.Ч. = че·гър·та·ха
| МИН.НЕСВ.ВР., 1Л., ЕД.Ч. = че·гър·тах
| МИН.НЕСВ.ВР., 1Л., МН.Ч. = че·гър·тах·ме
| МИН.НЕСВ.ВР., 2Л., ЕД.Ч. = че·гър·та·ше
| МИН.НЕСВ.ВР., 2Л., МН.Ч. = че·гър·тах·те
| МИН.НЕСВ.ВР., 3Л., ЕД.Ч. = че·гър·та·ше
| МИН.НЕСВ.ВР., 3Л., МН.Ч. = че·гър·та·ха
| МИН.НЕОПР.ВР., 1Л., ЕД.Ч., М.Р. = чегъртал съм
| МИН.НЕОПР.ВР., 1Л., ЕД.Ч., Ж.Р. = чегъртала съм
| МИН.НЕОПР.ВР., 1Л., ЕД.Ч., СР.Р. = чегъртало съм
| МИН.НЕОПР.ВР., 1Л., МН.Ч. = чегъртали сме
| МИН.НЕОПР.ВР., 2Л., ЕД.Ч., М.Р. = чегъртал си
| МИН.НЕОПР.ВР., 2Л., ЕД.Ч., Ж.Р. = чегъртала си
| МИН.НЕОПР.ВР., 2Л., ЕД.Ч., СР.Р. = чегъртало си
| МИН.НЕОПР.ВР., 2Л., МН.Ч. = чегъртали сте
| МИН.НЕОПР.ВР., 3Л., ЕД.Ч., М.Р. = чегъртал е
| МИН.НЕОПР.ВР., 3Л., ЕД.Ч., Ж.Р. = чегъртала е
| МИН.НЕОПР.ВР., 3Л., ЕД.Ч., СР.Р. = чегъртало е
| МИН.НЕОПР.ВР., 3Л., МН.Ч. = чегъртали са
| МИН.ПРЕД.ВР., 1Л., ЕД.Ч., М.Р. = бях чегъртал
| МИН.ПРЕД.ВР., 1Л., ЕД.Ч., Ж.Р. = бях чегъртала
| МИН.ПРЕД.ВР., 1Л., ЕД.Ч., СР.Р. = бях чегъртало
| МИН.ПРЕД.ВР., 1Л., МН.Ч. = бяхме чегъртали
| МИН.ПРЕД.ВР., 2Л., ЕД.Ч., М.Р. = беше чегъртал
| МИН.ПРЕД.ВР., 2Л., ЕД.Ч., Ж.Р. = беше чегъртала
| МИН.ПРЕД.ВР., 2Л., ЕД.Ч., СР.Р. = беше чегъртало
| МИН.ПРЕД.ВР., 2Л., МН.Ч. = бяхте чегъртали
| МИН.ПРЕД.ВР., 3Л., ЕД.Ч., М.Р. = беше чегъртал
| МИН.ПРЕД.ВР., 3Л., ЕД.Ч., Ж.Р. = беше чегъртала
| МИН.ПРЕД.ВР., 3Л., ЕД.Ч., СР.Р. = беше чегъртало
| МИН.ПРЕД.ВР., 3Л., МН.Ч. = бяха чегъртали
| БЪД.ВР., 1Л., ЕД.Ч. = ще чегъртам
| БЪД.ВР., 1Л., МН.Ч. = ще чегъртаме
| БЪД.ВР., 2Л., ЕД.Ч. = ще чегърташ
| БЪД.ВР., 2Л., МН.Ч. = ще чегъртате
| БЪД.ВР., 3Л., ЕД.Ч. = ще чегърта
| БЪД.ВР., 3Л., МН.Ч. = ще чегъртат
| БЪД.ПРЕД.ВР., 1Л., ЕД.Ч., М.Р. = ще съм чегъртал
| БЪД.ПРЕД.ВР., 1Л., ЕД.Ч., Ж.Р. = ще съм чегъртала
| БЪД.ПРЕД.ВР., 1Л., ЕД.Ч., СР.Р. = ще съм чегъртало
| БЪД.ПРЕД.ВР., 1Л., МН.Ч. = ще сме чегъртали
| БЪД.ПРЕД.ВР., 2Л., ЕД.Ч., М.Р. = ще си чегъртал
| БЪД.ПРЕД.ВР., 2Л., ЕД.Ч., Ж.Р. = ще си чегъртала
| БЪД.ПРЕД.ВР., 2Л., ЕД.Ч., СР.Р. = ще си чегъртало
| БЪД.ПРЕД.ВР., 2Л., МН.Ч. = ще сте чегъртали
| БЪД.ПРЕД.ВР., 3Л., ЕД.Ч., М.Р. = ще е чегъртал
| БЪД.ПРЕД.ВР., 3Л., ЕД.Ч., Ж.Р. = ще е чегъртала
| БЪД.ПРЕД.ВР., 3Л., ЕД.Ч., СР.Р. = ще е чегъртало
| БЪД.ПРЕД.ВР., 3Л., МН.Ч. = ще са чегъртали
| БЪД.ВР. В МИН., 1Л., ЕД.Ч. = щях да чегъртам
| БЪД.ВР. В МИН., 1Л., МН.Ч. = щяхме да чегъртаме
| БЪД.ВР. В МИН., 2Л., ЕД.Ч. = щеше да чегърташ
| БЪД.ВР. В МИН., 2Л., МН.Ч. = щяхте да чегъртате
| БЪД.ВР. В МИН., 3Л., ЕД.Ч. = щеше да чегърта
| БЪД.ВР. В МИН., 3Л., МН.Ч. = щяха да чегъртат
| БЪД.ПРЕД.ВР. В МИН., 1Л., ЕД.Ч., М.Р. = щях да съм чегъртал
| БЪД.ПРЕД.ВР. В МИН., 1Л., ЕД.Ч., Ж.Р. = щях да съм чегъртала
| БЪД.ПРЕД.ВР. В МИН., 1Л., ЕД.Ч., СР.Р. = щях да съм чегъртало
| БЪД.ПРЕД.ВР. В МИН., 1Л., МН.Ч. = щяхме да сме чегъртали
| БЪД.ПРЕД.ВР. В МИН., 2Л., ЕД.Ч., М.Р. = щеше да си чегъртал
| БЪД.ПРЕД.ВР. В МИН., 2Л., ЕД.Ч., Ж.Р. = щеше да си чегъртала
| БЪД.ПРЕД.ВР. В МИН., 2Л., ЕД.Ч., СР.Р. = щеше да си чегъртало
| БЪД.ПРЕД.ВР. В МИН., 2Л., МН.Ч. = щяхте да сте чегъртали
| БЪД.ПРЕД.ВР. В МИН., 3Л., ЕД.Ч., М.Р. = щеше да е чегъртал
| БЪД.ПРЕД.ВР. В МИН., 3Л., ЕД.Ч., Ж.Р. = щеше да е чегъртала
| БЪД.ПРЕД.ВР. В МИН., 3Л., ЕД.Ч., СР.Р. = щеше да е чегъртало
| БЪД.ПРЕД.ВР. В МИН., 3Л., МН.Ч. = щяха да са чегъртали
| ПР.НАКЛ., СЕГ.ВР., 1Л., ЕД.Ч., М.Р. = чегъртал съм
| ПР.НАКЛ., СЕГ.ВР., 1Л., ЕД.Ч., Ж.Р. = чегъртала съм
| ПР.НАКЛ., СЕГ.ВР., 1Л., ЕД.Ч., СР.Р. = чегъртало съм
| ПР.НАКЛ., СЕГ.ВР., 1Л., МН.Ч. = чегъртали сме
| ПР.НАКЛ., СЕГ.ВР., 2Л., ЕД.Ч., М.Р. = чегъртал си
| ПР.НАКЛ., СЕГ.ВР., 2Л., ЕД.Ч., Ж.Р. = чегъртала си
| ПР.НАКЛ., СЕГ.ВР., 2Л., ЕД.Ч., СР.Р. = чегъртало си
| ПР.НАКЛ., СЕГ.ВР., 2Л., МН.Ч. = чегъртали сте
| ПР.НАКЛ., СЕГ.ВР., 3Л., ЕД.Ч., М.Р. = чегъртал (е)
| ПР.НАКЛ., СЕГ.ВР., 3Л., ЕД.Ч., Ж.Р. = чегъртала (е)
| ПР.НАКЛ., СЕГ.ВР., 3Л., ЕД.Ч., СР.Р. = чегъртало (е)
| ПР.НАКЛ., СЕГ.ВР., 3Л., МН.Ч. = чегъртали (са)
| ПР.НАКЛ., МИН.СВ.ВР., 1Л., ЕД.Ч., М.Р. = чегъртал съм
| ПР.НАКЛ., МИН.СВ.ВР., 1Л., ЕД.Ч., Ж.Р. = чегъртала съм
| ПР.НАКЛ., МИН.СВ.ВР., 1Л., ЕД.Ч., СР.Р. = чегъртало съм
| ПР.НАКЛ., МИН.СВ.ВР., 1Л., МН.Ч. = чегъртали сме
| ПР.НАКЛ., МИН.СВ.ВР., 2Л., ЕД.Ч., М.Р. = чегъртал си
| ПР.НАКЛ., МИН.СВ.ВР., 2Л., ЕД.Ч., Ж.Р. = чегъртала си
| ПР.НАКЛ., МИН.СВ.ВР., 2Л., ЕД.Ч., СР.Р. = чегъртало си
| ПР.НАКЛ., МИН.СВ.ВР., 2Л., МН.Ч. = чегъртали сте
| ПР.НАКЛ., МИН.СВ.ВР., 3Л., ЕД.Ч., М.Р. = чегъртал (е)
| ПР.НАКЛ., МИН.СВ.ВР., 3Л., ЕД.Ч., Ж.Р. = чегъртала (е)
| ПР.НАКЛ., МИН.СВ.ВР., 3Л., ЕД.Ч., СР.Р. = чегъртало (е)
| ПР.НАКЛ., МИН.СВ.ВР., 3Л., МН.Ч. = чегъртали (са)
| ПР.НАКЛ., МИН.НЕОПР.ВР., 1Л., ЕД.Ч., М.Р. = бил съм чегъртал
| ПР.НАКЛ., МИН.НЕОПР.ВР., 1Л., ЕД.Ч., Ж.Р. = била съм чегъртала
| ПР.НАКЛ., МИН.НЕОПР.ВР., 1Л., ЕД.Ч., СР.Р. = било съм чегъртало
| ПР.НАКЛ., МИН.НЕОПР.ВР., 1Л., МН.Ч. = били сме чегъртали
| ПР.НАКЛ., МИН.НЕОПР.ВР., 2Л., ЕД.Ч., М.Р. = бил си чегъртал
| ПР.НАКЛ., МИН.НЕОПР.ВР., 2Л., ЕД.Ч., Ж.Р. = била си чегъртала
| ПР.НАКЛ., МИН.НЕОПР.ВР., 2Л., ЕД.Ч., СР.Р. = било си чегъртало
| ПР.НАКЛ., МИН.НЕОПР.ВР., 2Л., МН.Ч. = били сте чегъртали
| ПР.НАКЛ., МИН.НЕОПР.ВР., 3Л., ЕД.Ч., М.Р. = бил (е) чегъртал
| ПР.НАКЛ., МИН.НЕОПР.ВР., 3Л., ЕД.Ч., Ж.Р. = била (е) чегъртала
| ПР.НАКЛ., МИН.НЕОПР.ВР., 3Л., ЕД.Ч., СР.Р. = било (е) чегъртало
| ПР.НАКЛ., МИН.НЕОПР.ВР., 3Л., МН.Ч. = били (са) чегъртали
| ПР.НАКЛ., БЪД.ВР., 1Л., ЕД.Ч., М.Р. = щял съм да чегъртам
| ПР.НАКЛ., БЪД.ВР., 1Л., ЕД.Ч., Ж.Р. = щяла съм да чегъртам
| ПР.НАКЛ., БЪД.ВР., 1Л., ЕД.Ч., СР.Р. = щяло съм да чегъртам
| ПР.НАКЛ., БЪД.ВР., 1Л., МН.Ч. = щели сме да чегъртаме
| ПР.НАКЛ., БЪД.ВР., 2Л., ЕД.Ч., М.Р. = щял си да чегърташ
| ПР.НАКЛ., БЪД.ВР., 2Л., ЕД.Ч., Ж.Р. = щяла си да чегърташ
| ПР.НАКЛ., БЪД.ВР., 2Л., ЕД.Ч., СР.Р. = щяло си да чегърташ
| ПР.НАКЛ., БЪД.ВР., 2Л., МН.Ч. = щели сте да чегъртате
| ПР.НАКЛ., БЪД.ВР., 3Л., ЕД.Ч., М.Р. = щял (е) да чегърта
| ПР.НАКЛ., БЪД.ВР., 3Л., ЕД.Ч., Ж.Р. = щяла (е) да чегърта
| ПР.НАКЛ., БЪД.ВР., 3Л., ЕД.Ч., СР.Р. = щяло (е) да чегърта
| ПР.НАКЛ., БЪД.ВР., 3Л., МН.Ч. = щели (са) да чегъртат
| ПР.НАКЛ., БЪД.ПРЕД.ВР., 1Л., ЕД.Ч., М.Р. = щял съм да съм чегъртал
| ПР.НАКЛ., БЪД.ПРЕД.ВР., 1Л., ЕД.Ч., Ж.Р. = щяла съм да съм чегъртала
| ПР.НАКЛ., БЪД.ПРЕД.ВР., 1Л., ЕД.Ч., СР.Р. = щяло съм да съм чегъртало
| ПР.НАКЛ., БЪД.ПРЕД.ВР., 1Л., МН.Ч. = щели сме да сме чегъртали
| ПР.НАКЛ., БЪД.ПРЕД.ВР., 2Л., ЕД.Ч., М.Р. = щял си да си чегъртал
| ПР.НАКЛ., БЪД.ПРЕД.ВР., 2Л., ЕД.Ч., Ж.Р. = щяла си да си чегъртала
| ПР.НАКЛ., БЪД.ПРЕД.ВР., 2Л., ЕД.Ч., СР.Р. = щяло си да си чегъртало
| ПР.НАКЛ., БЪД.ПРЕД.ВР., 2Л., МН.Ч. = щели сте да сте чегъртали
| ПР.НАКЛ., БЪД.ПРЕД.ВР., 3Л., ЕД.Ч., М.Р. = щял (е) да е чегъртал
| ПР.НАКЛ., БЪД.ПРЕД.ВР., 3Л., ЕД.Ч., Ж.Р. = щяла (е) да е чегъртала
| ПР.НАКЛ., БЪД.ПРЕД.ВР., 3Л., ЕД.Ч., СР.Р. = щяло (е) да е чегъртало
| ПР.НАКЛ., БЪД.ПРЕД.ВР., 3Л., МН.Ч. = щели (са) да са чегъртали
| УСЛОВНО НАКЛОНЕНИЕ, 1Л., ЕД.Ч., М.Р. = бих чегъртал
| УСЛОВНО НАКЛОНЕНИЕ, 1Л., ЕД.Ч., Ж.Р. = бих чегъртала
| УСЛОВНО НАКЛОНЕНИЕ, 1Л., ЕД.Ч., СР.Р. = бих чегъртало
| УСЛОВНО НАКЛОНЕНИЕ, 1Л., МН.Ч. = бихме чегъртали
| УСЛОВНО НАКЛОНЕНИЕ, 2Л., ЕД.Ч., М.Р. = би чегъртал
| УСЛОВНО НАКЛОНЕНИЕ, 2Л., ЕД.Ч., Ж.Р. = би чегъртала
| УСЛОВНО НАКЛОНЕНИЕ, 2Л., ЕД.Ч., СР.Р. = би чегъртало
| УСЛОВНО НАКЛОНЕНИЕ, 2Л., МН.Ч. = бихте чегъртали
| УСЛОВНО НАКЛОНЕНИЕ, 3Л., ЕД.Ч., М.Р. = би чегъртал
| УСЛОВНО НАКЛОНЕНИЕ, 3Л., ЕД.Ч., Ж.Р. = би чегъртала
| УСЛОВНО НАКЛОНЕНИЕ, 3Л., ЕД.Ч., СР.Р. = би чегъртало
| УСЛОВНО НАКЛОНЕНИЕ, 3Л., МН.Ч. = биха чегъртали
| ПОВЕЛИТЕЛНО НАКЛОНЕНИЕ, ЕД.Ч. = че·гър·тай
| ПОВЕЛИТЕЛНО НАКЛОНЕНИЕ, МН.Ч. = че·гър·тай·те
| МИН.СТРАД.ПРИЧ. М.Р. = че·гър·тан
| МИН.СТРАД.ПРИЧ. М.Р. НЕПЪЛЕН ЧЛЕН = че·гър·та·ния
| МИН.СТРАД.ПРИЧ. М.Р. ПЪЛЕН ЧЛЕН = че·гър·та·ни·ят
| МИН.СТРАД.ПРИЧ. Ж.Р. = че·гър·та·на
| МИН.СТРАД.ПРИЧ. Ж.Р. ЧЛЕН = че·гър·та·на·та
| МИН.СТРАД.ПРИЧ. СР.Р. = че·гър·та·но
| МИН.СТРАД.ПРИЧ. СР.Р. ЧЛЕН = че·гър·та·но·то
| МИН.СТРАД.ПРИЧ. МН.Ч. = че·гър·та·ни
| МИН.СТРАД.ПРИЧ. МН.Ч. ЧЛЕН = че·гър·та·ни·те
| МИН.ДЕЯТ.СВ.ПРИЧ. М.Р. = че·гър·тал
| МИН.ДЕЯТ.СВ.ПРИЧ. М.Р. НЕПЪЛЕН ЧЛЕН = че·гър·та·лия
| МИН.ДЕЯТ.СВ.ПРИЧ. М.Р. ПЪЛЕН ЧЛЕН = че·гър·та·ли·ят
| МИН.ДЕЯТ.СВ.ПРИЧ. Ж.Р. = че·гър·та·ла
| МИН.ДЕЯТ.СВ.ПРИЧ. Ж.Р. ЧЛЕН = че·гър·та·ла·та
| МИН.ДЕЯТ.СВ.ПРИЧ. СР.Р. = че·гър·та·ло
| МИН.ДЕЯТ.СВ.ПРИЧ. СР.Р. ЧЛЕН = че·гър·та·ло·то
| МИН.ДЕЯТ.СВ.ПРИЧ. МН.Ч. = че·гър·та·ли
| МИН.ДЕЯТ.СВ.ПРИЧ. МН.Ч. ЧЛЕН = че·гър·та·ли·те
| МИН.ДЕЯТ.НЕСВ.ПРИЧ. М.Р. = че·гър·тал
| МИН.ДЕЯТ.НЕСВ.ПРИЧ. М.Р. НЕПЪЛЕН ЧЛЕН = че·гър·та·лия
| МИН.ДЕЯТ.НЕСВ.ПРИЧ. М.Р. ПЪЛЕН ЧЛЕН = че·гър·та·ли·ят
| МИН.ДЕЯТ.НЕСВ.ПРИЧ. Ж.Р. = че·гър·та·ла
| МИН.ДЕЯТ.НЕСВ.ПРИЧ. Ж.Р. ЧЛЕН = че·гър·та·ла·та
| МИН.ДЕЯТ.НЕСВ.ПРИЧ. СР.Р. = че·гър·та·ло
| МИН.ДЕЯТ.НЕСВ.ПРИЧ. СР.Р. ЧЛЕН = че·гър·та·ло·то
| МИН.ДЕЯТ.НЕСВ.ПРИЧ. МН.Ч. = че·гър·та·ли
| МИН.ДЕЯТ.НЕСВ.ПРИЧ. МН.Ч. ЧЛЕН = че·гър·та·ли·те
| СЕГ.ДЕЯТ.ПРИЧ. М.Р. = че·гър·тащ
| СЕГ.ДЕЯТ.ПРИЧ. М.Р. НЕПЪЛЕН ЧЛЕН = че·гър·та·щия
| СЕГ.ДЕЯТ.ПРИЧ. М.Р. ПЪЛЕН ЧЛЕН = че·гър·та·щи·ят
| СЕГ.ДЕЯТ.ПРИЧ. Ж.Р. = че·гър·та·ща
| СЕГ.ДЕЯТ.ПРИЧ. Ж.Р. ЧЛЕН = че·гър·та·ща·та
| СЕГ.ДЕЯТ.ПРИЧ. СР.Р. = че·гър·та·що
| СЕГ.ДЕЯТ.ПРИЧ. СР.Р. ЧЛЕН = че·гър·та·що·то
| СЕГ.ДЕЯТ.ПРИЧ. МН.Ч. = че·гър·та·щи
| СЕГ.ДЕЯТ.ПРИЧ. МН.Ч. ЧЛЕН = че·гър·та·щи·те
| ДЕЕПРИЧАСТИЕ = че·гър·тай·ки
| СКРИТИ ПРЕПРАТКИ = 
[[чегъртам]],
[[чегърташ]],
[[чегърта]],
[[чегъртаме]],
[[чегъртате]],
[[чегъртат]],
[[чегъртах]],
[[чегъртахме]],
[[чегъртахте]],
[[чегъртаха]],
[[чегърташе]],
[[чегъртай]],
[[чегъртайте]],
[[чегъртал]],
[[чегърталия]],
[[чегърталият]],
[[чегъртала]],
[[чегърталата]],
[[чегъртало]],
[[чегърталото]],
[[чегъртали]],
[[чегърталите]],
[[чегъртан]],
[[чегъртания]],
[[чегъртаният]],
[[чегъртана]],
[[чегъртаната]],
[[чегъртано]],
[[чегъртаното]],
[[чегъртани]],
[[чегъртаните]],
[[чегъртащ]],
[[чегъртащия]],
[[чегъртащият]],
[[чегъртаща]],
[[чегъртащата]],
[[чегъртащо]],
[[чегъртащото]],
[[чегъртащи]],
[[чегъртащите]],
[[чегъртайки]],
[[чегъртал съм]],
[[чегъртала съм]],
[[чегъртало съм]],
[[чегъртали сме]],
[[чегъртал си]],
[[чегъртала си]],
[[чегъртало си]],
[[чегъртали сте]],
[[чегъртал е]],
[[чегъртала е]],
[[чегъртало е]],
[[чегъртали са]],
[[бях чегъртал]],
[[бях чегъртала]],
[[бях чегъртало]],
[[бяхме чегъртали]],
[[беше чегъртал]],
[[беше чегъртала]],
[[беше чегъртало]],
[[бяхте чегъртали]],
[[бяха чегъртали]],
[[ще чегъртам]],
[[ще чегъртаме]],
[[ще чегърташ]],
[[ще чегъртате]],
[[ще чегърта]],
[[ще чегъртат]],
[[ще съм чегъртал]],
[[ще съм чегъртала]],
[[ще съм чегъртало]],
[[ще сме чегъртали]],
[[ще си чегъртал]],
[[ще си чегъртала]],
[[ще си чегъртало]],
[[ще сте чегъртали]],
[[ще е чегъртал]],
[[ще е чегъртала]],
[[ще е чегъртало]],
[[ще са чегъртали]],
[[щях да чегъртам]],
[[щяхме да чегъртаме]],
[[щеше да чегърташ]],
[[щяхте да чегъртате]],
[[щеше да чегърта]],
[[щяха да чегъртат]],
[[щях да съм чегъртал]],
[[щях да съм чегъртала]],
[[щях да съм чегъртало]],
[[щяхме да сме чегъртали]],
[[щеше да си чегъртал]],
[[щеше да си чегъртала]],
[[щеше да си чегъртало]],
[[щяхте да сте чегъртали]],
[[щеше да е чегъртал]],
[[щеше да е чегъртала]],
[[щеше да е чегъртало]],
[[щяха да са чегъртали]],
[[бил съм чегъртал]],
[[била съм чегъртала]],
[[било съм чегъртало]],
[[били сме чегъртали]],
[[бил си чегъртал]],
[[била си чегъртала]],
[[било си чегъртало]],
[[били сте чегъртали]],
[[бил е чегъртал]],
[[била е чегъртала]],
[[било е чегъртало]],
[[били са чегъртали]],
[[щял съм да чегъртам]],
[[щяла съм да чегъртам]],
[[щяло съм да чегъртам]],
[[щели сме да чегъртаме]],
[[щял си да чегърташ]],
[[щяла си да чегърташ]],
[[щяло си да чегърташ]],
[[щели сте да чегъртате]],
[[щял да чегърта]],
[[щяла да чегърта]],
[[щяло да чегърта]],
[[щели да чегъртат]],
[[щял е да чегърта]],
[[щяла е да чегърта]],
[[щяло е да чегърта]],
[[щели са да чегъртат]],
[[щял съм да съм чегъртал]],
[[щяла съм да съм чегъртала]],
[[щяло съм да съм чегъртало]],
[[щели сме да сме чегъртали]],
[[щял си да си чегъртал]],
[[щяла си да си чегъртала]],
[[щяло си да си чегъртало]],
[[щели сте да сте чегъртали]],
[[щял да е чегъртал]],
[[щяла да е чегъртала]],
[[щяло да е чегъртало]],
[[щели да са чегъртали]],
[[щял е да е чегъртал]],
[[щяла е да е чегъртала]],
[[щяло е да е чегъртало]],
[[щели са да са чегъртали]],
[[бих чегъртал]],
[[бих чегъртала]],
[[бих чегъртало]],
[[бихме чегъртали]],
[[би чегъртал]],
[[би чегъртала]],
[[би чегъртало]],
[[бихте чегъртали]],
[[биха чегъртали]],
}}</text>
      <sha1>sb0jbapjz3cnugdkg5tmy2gpex3n9ib</sha1>
    </revision>
  </page>
  <page>
    <title>Шаблон:Словоформи/чезна</title>
    <ns>10</ns>
    <id>407283</id>
    <revision>
      <id>439265</id>
      <parentid>10130</parentid>
      <timestamp>2005-05-06T20:12:33Z</timestamp>
      <contributor>
        <username>Bgbot</username>
        <id>83</id>
      </contributor>
      <comment>Борислав: Шаблон със словоформи</comment>
      <model>wikitext</model>
      <format>text/x-wiki</format>
      <text bytes="19206" xml:space="preserve">{{Шаблон:Словоформи/Глагол|
  ОСНОВНА ФОРМА = чезна
| СЕГ.ВР., 1Л., ЕД.Ч. = чез·на
| СЕГ.ВР., 1Л., МН.Ч. = чез·нем
| СЕГ.ВР., 2Л., ЕД.Ч. = чез·неш
| СЕГ.ВР., 2Л., МН.Ч. = чез·не·те
| СЕГ.ВР., 3Л., ЕД.Ч. = чез·не
| СЕГ.ВР., 3Л., МН.Ч. = чез·нат
| МИН.СВ.ВР., 1Л., ЕД.Ч. = чез·нах
| МИН.СВ.ВР., 1Л., МН.Ч. = чез·нах·ме
| МИН.СВ.ВР., 2Л., ЕД.Ч. = чез·на
| МИН.СВ.ВР., 2Л., МН.Ч. = чез·нах·те
| МИН.СВ.ВР., 3Л., ЕД.Ч. = чез·на
| МИН.СВ.ВР., 3Л., МН.Ч. = чез·на·ха
| МИН.НЕСВ.ВР., 1Л., ЕД.Ч. = чез·нех
| МИН.НЕСВ.ВР., 1Л., МН.Ч. = чез·нех·ме
| МИН.НЕСВ.ВР., 2Л., ЕД.Ч. = чез·не·ше
| МИН.НЕСВ.ВР., 2Л., МН.Ч. = чез·нех·те
| МИН.НЕСВ.ВР., 3Л., ЕД.Ч. = чез·не·ше
| МИН.НЕСВ.ВР., 3Л., МН.Ч. = чез·не·ха
| МИН.НЕОПР.ВР., 1Л., ЕД.Ч., М.Р. = чезнал съм
| МИН.НЕОПР.ВР., 1Л., ЕД.Ч., Ж.Р. = чезнала съм
| МИН.НЕОПР.ВР., 1Л., ЕД.Ч., СР.Р. = чезнало съм
| МИН.НЕОПР.ВР., 1Л., МН.Ч. = чезнали сме
| МИН.НЕОПР.ВР., 2Л., ЕД.Ч., М.Р. = чезнал си
| МИН.НЕОПР.ВР., 2Л., ЕД.Ч., Ж.Р. = чезнала си
| МИН.НЕОПР.ВР., 2Л., ЕД.Ч., СР.Р. = чезнало си
| МИН.НЕОПР.ВР., 2Л., МН.Ч. = чезнали сте
| МИН.НЕОПР.ВР., 3Л., ЕД.Ч., М.Р. = чезнал е
| МИН.НЕОПР.ВР., 3Л., ЕД.Ч., Ж.Р. = чезнала е
| МИН.НЕОПР.ВР., 3Л., ЕД.Ч., СР.Р. = чезнало е
| МИН.НЕОПР.ВР., 3Л., МН.Ч. = чезнали са
| МИН.ПРЕД.ВР., 1Л., ЕД.Ч., М.Р. = бях чезнал
| МИН.ПРЕД.ВР., 1Л., ЕД.Ч., Ж.Р. = бях чезнала
| МИН.ПРЕД.ВР., 1Л., ЕД.Ч., СР.Р. = бях чезнало
| МИН.ПРЕД.ВР., 1Л., МН.Ч. = бяхме чезнали
| МИН.ПРЕД.ВР., 2Л., ЕД.Ч., М.Р. = беше чезнал
| МИН.ПРЕД.ВР., 2Л., ЕД.Ч., Ж.Р. = беше чезнала
| МИН.ПРЕД.ВР., 2Л., ЕД.Ч., СР.Р. = беше чезнало
| МИН.ПРЕД.ВР., 2Л., МН.Ч. = бяхте чезнали
| МИН.ПРЕД.ВР., 3Л., ЕД.Ч., М.Р. = беше чезнал
| МИН.ПРЕД.ВР., 3Л., ЕД.Ч., Ж.Р. = беше чезнала
| МИН.ПРЕД.ВР., 3Л., ЕД.Ч., СР.Р. = беше чезнало
| МИН.ПРЕД.ВР., 3Л., МН.Ч. = бяха чезнали
| БЪД.ВР., 1Л., ЕД.Ч. = ще чезна
| БЪД.ВР., 1Л., МН.Ч. = ще чезнем
| БЪД.ВР., 2Л., ЕД.Ч. = ще чезнеш
| БЪД.ВР., 2Л., МН.Ч. = ще чезнете
| БЪД.ВР., 3Л., ЕД.Ч. = ще чезне
| БЪД.ВР., 3Л., МН.Ч. = ще чезнат
| БЪД.ПРЕД.ВР., 1Л., ЕД.Ч., М.Р. = ще съм чезнал
| БЪД.ПРЕД.ВР., 1Л., ЕД.Ч., Ж.Р. = ще съм чезнала
| БЪД.ПРЕД.ВР., 1Л., ЕД.Ч., СР.Р. = ще съм чезнало
| БЪД.ПРЕД.ВР., 1Л., МН.Ч. = ще сме чезнали
| БЪД.ПРЕД.ВР., 2Л., ЕД.Ч., М.Р. = ще си чезнал
| БЪД.ПРЕД.ВР., 2Л., ЕД.Ч., Ж.Р. = ще си чезнала
| БЪД.ПРЕД.ВР., 2Л., ЕД.Ч., СР.Р. = ще си чезнало
| БЪД.ПРЕД.ВР., 2Л., МН.Ч. = ще сте чезнали
| БЪД.ПРЕД.ВР., 3Л., ЕД.Ч., М.Р. = ще е чезнал
| БЪД.ПРЕД.ВР., 3Л., ЕД.Ч., Ж.Р. = ще е чезнала
| БЪД.ПРЕД.ВР., 3Л., ЕД.Ч., СР.Р. = ще е чезнало
| БЪД.ПРЕД.ВР., 3Л., МН.Ч. = ще са чезнали
| БЪД.ВР. В МИН., 1Л., ЕД.Ч. = щях да чезна
| БЪД.ВР. В МИН., 1Л., МН.Ч. = щяхме да чезнем
| БЪД.ВР. В МИН., 2Л., ЕД.Ч. = щеше да чезнеш
| БЪД.ВР. В МИН., 2Л., МН.Ч. = щяхте да чезнете
| БЪД.ВР. В МИН., 3Л., ЕД.Ч. = щеше да чезне
| БЪД.ВР. В МИН., 3Л., МН.Ч. = щяха да чезнат
| БЪД.ПРЕД.ВР. В МИН., 1Л., ЕД.Ч., М.Р. = щях да съм чезнал
| БЪД.ПРЕД.ВР. В МИН., 1Л., ЕД.Ч., Ж.Р. = щях да съм чезнала
| БЪД.ПРЕД.ВР. В МИН., 1Л., ЕД.Ч., СР.Р. = щях да съм чезнало
| БЪД.ПРЕД.ВР. В МИН., 1Л., МН.Ч. = щяхме да сме чезнали
| БЪД.ПРЕД.ВР. В МИН., 2Л., ЕД.Ч., М.Р. = щеше да си чезнал
| БЪД.ПРЕД.ВР. В МИН., 2Л., ЕД.Ч., Ж.Р. = щеше да си чезнала
| БЪД.ПРЕД.ВР. В МИН., 2Л., ЕД.Ч., СР.Р. = щеше да си чезнало
| БЪД.ПРЕД.ВР. В МИН., 2Л., МН.Ч. = щяхте да сте чезнали
| БЪД.ПРЕД.ВР. В МИН., 3Л., ЕД.Ч., М.Р. = щеше да е чезнал
| БЪД.ПРЕД.ВР. В МИН., 3Л., ЕД.Ч., Ж.Р. = щеше да е чезнала
| БЪД.ПРЕД.ВР. В МИН., 3Л., ЕД.Ч., СР.Р. = щеше да е чезнало
| БЪД.ПРЕД.ВР. В МИН., 3Л., МН.Ч. = щяха да са чезнали
| ПР.НАКЛ., СЕГ.ВР., 1Л., ЕД.Ч., М.Р. = чезнел съм
| ПР.НАКЛ., СЕГ.ВР., 1Л., ЕД.Ч., Ж.Р. = чезнела съм
| ПР.НАКЛ., СЕГ.ВР., 1Л., ЕД.Ч., СР.Р. = чезнело съм
| ПР.НАКЛ., СЕГ.ВР., 1Л., МН.Ч. = чезнели сме
| ПР.НАКЛ., СЕГ.ВР., 2Л., ЕД.Ч., М.Р. = чезнел си
| ПР.НАКЛ., СЕГ.ВР., 2Л., ЕД.Ч., Ж.Р. = чезнела си
| ПР.НАКЛ., СЕГ.ВР., 2Л., ЕД.Ч., СР.Р. = чезнело си
| ПР.НАКЛ., СЕГ.ВР., 2Л., МН.Ч. = чезнели сте
| ПР.НАКЛ., СЕГ.ВР., 3Л., ЕД.Ч., М.Р. = чезнел (е)
| ПР.НАКЛ., СЕГ.ВР., 3Л., ЕД.Ч., Ж.Р. = чезнела (е)
| ПР.НАКЛ., СЕГ.ВР., 3Л., ЕД.Ч., СР.Р. = чезнело (е)
| ПР.НАКЛ., СЕГ.ВР., 3Л., МН.Ч. = чезнели (са)
| ПР.НАКЛ., МИН.СВ.ВР., 1Л., ЕД.Ч., М.Р. = чезнал съм
| ПР.НАКЛ., МИН.СВ.ВР., 1Л., ЕД.Ч., Ж.Р. = чезнала съм
| ПР.НАКЛ., МИН.СВ.ВР., 1Л., ЕД.Ч., СР.Р. = чезнало съм
| ПР.НАКЛ., МИН.СВ.ВР., 1Л., МН.Ч. = чезнали сме
| ПР.НАКЛ., МИН.СВ.ВР., 2Л., ЕД.Ч., М.Р. = чезнал си
| ПР.НАКЛ., МИН.СВ.ВР., 2Л., ЕД.Ч., Ж.Р. = чезнала си
| ПР.НАКЛ., МИН.СВ.ВР., 2Л., ЕД.Ч., СР.Р. = чезнало си
| ПР.НАКЛ., МИН.СВ.ВР., 2Л., МН.Ч. = чезнали сте
| ПР.НАКЛ., МИН.СВ.ВР., 3Л., ЕД.Ч., М.Р. = чезнал (е)
| ПР.НАКЛ., МИН.СВ.ВР., 3Л., ЕД.Ч., Ж.Р. = чезнала (е)
| ПР.НАКЛ., МИН.СВ.ВР., 3Л., ЕД.Ч., СР.Р. = чезнало (е)
| ПР.НАКЛ., МИН.СВ.ВР., 3Л., МН.Ч. = чезнали (са)
| ПР.НАКЛ., МИН.НЕОПР.ВР., 1Л., ЕД.Ч., М.Р. = бил съм чезнал
| ПР.НАКЛ., МИН.НЕОПР.ВР., 1Л., ЕД.Ч., Ж.Р. = била съм чезнала
| ПР.НАКЛ., МИН.НЕОПР.ВР., 1Л., ЕД.Ч., СР.Р. = било съм чезнало
| ПР.НАКЛ., МИН.НЕОПР.ВР., 1Л., МН.Ч. = били сме чезнали
| ПР.НАКЛ., МИН.НЕОПР.ВР., 2Л., ЕД.Ч., М.Р. = бил си чезнал
| ПР.НАКЛ., МИН.НЕОПР.ВР., 2Л., ЕД.Ч., Ж.Р. = била си чезнала
| ПР.НАКЛ., МИН.НЕОПР.ВР., 2Л., ЕД.Ч., СР.Р. = било си чезнало
| ПР.НАКЛ., МИН.НЕОПР.ВР., 2Л., МН.Ч. = били сте чезнали
| ПР.НАКЛ., МИН.НЕОПР.ВР., 3Л., ЕД.Ч., М.Р. = бил (е) чезнал
| ПР.НАКЛ., МИН.НЕОПР.ВР., 3Л., ЕД.Ч., Ж.Р. = била (е) чезнала
| ПР.НАКЛ., МИН.НЕОПР.ВР., 3Л., ЕД.Ч., СР.Р. = било (е) чезнало
| ПР.НАКЛ., МИН.НЕОПР.ВР., 3Л., МН.Ч. = били (са) чезнали
| ПР.НАКЛ., БЪД.ВР., 1Л., ЕД.Ч., М.Р. = щял съм да чезна
| ПР.НАКЛ., БЪД.ВР., 1Л., ЕД.Ч., Ж.Р. = щяла съм да чезна
| ПР.НАКЛ., БЪД.ВР., 1Л., ЕД.Ч., СР.Р. = щяло съм да чезна
| ПР.НАКЛ., БЪД.ВР., 1Л., МН.Ч. = щели сме да чезнем
| ПР.НАКЛ., БЪД.ВР., 2Л., ЕД.Ч., М.Р. = щял си да чезнеш
| ПР.НАКЛ., БЪД.ВР., 2Л., ЕД.Ч., Ж.Р. = щяла си да чезнеш
| ПР.НАКЛ., БЪД.ВР., 2Л., ЕД.Ч., СР.Р. = щяло си да чезнеш
| ПР.НАКЛ., БЪД.ВР., 2Л., МН.Ч. = щели сте да чезнете
| ПР.НАКЛ., БЪД.ВР., 3Л., ЕД.Ч., М.Р. = щял (е) да чезне
| ПР.НАКЛ., БЪД.ВР., 3Л., ЕД.Ч., Ж.Р. = щяла (е) да чезне
| ПР.НАКЛ., БЪД.ВР., 3Л., ЕД.Ч., СР.Р. = щяло (е) да чезне
| ПР.НАКЛ., БЪД.ВР., 3Л., МН.Ч. = щели (са) да чезнат
| ПР.НАКЛ., БЪД.ПРЕД.ВР., 1Л., ЕД.Ч., М.Р. = щял съм да съм чезнал
| ПР.НАКЛ., БЪД.ПРЕД.ВР., 1Л., ЕД.Ч., Ж.Р. = щяла съм да съм чезнала
| ПР.НАКЛ., БЪД.ПРЕД.ВР., 1Л., ЕД.Ч., СР.Р. = щяло съм да съм чезнало
| ПР.НАКЛ., БЪД.ПРЕД.ВР., 1Л., МН.Ч. = щели сме да сме чезнали
| ПР.НАКЛ., БЪД.ПРЕД.ВР., 2Л., ЕД.Ч., М.Р. = щял си да си чезнал
| ПР.НАКЛ., БЪД.ПРЕД.ВР., 2Л., ЕД.Ч., Ж.Р. = щяла си да си чезнала
| ПР.НАКЛ., БЪД.ПРЕД.ВР., 2Л., ЕД.Ч., СР.Р. = щяло си да си чезнало
| ПР.НАКЛ., БЪД.ПРЕД.ВР., 2Л., МН.Ч. = щели сте да сте чезнали
| ПР.НАКЛ., БЪД.ПРЕД.ВР., 3Л., ЕД.Ч., М.Р. = щял (е) да е чезнал
| ПР.НАКЛ., БЪД.ПРЕД.ВР., 3Л., ЕД.Ч., Ж.Р. = щяла (е) да е чезнала
| ПР.НАКЛ., БЪД.ПРЕД.ВР., 3Л., ЕД.Ч., СР.Р. = щяло (е) да е чезнало
| ПР.НАКЛ., БЪД.ПРЕД.ВР., 3Л., МН.Ч. = щели (са) да са чезнали
| УСЛОВНО НАКЛОНЕНИЕ, 1Л., ЕД.Ч., М.Р. = бих чезнал
| УСЛОВНО НАКЛОНЕНИЕ, 1Л., ЕД.Ч., Ж.Р. = бих чезнала
| УСЛОВНО НАКЛОНЕНИЕ, 1Л., ЕД.Ч., СР.Р. = бих чезнало
| УСЛОВНО НАКЛОНЕНИЕ, 1Л., МН.Ч. = бихме чезнали
| УСЛОВНО НАКЛОНЕНИЕ, 2Л., ЕД.Ч., М.Р. = би чезнал
| УСЛОВНО НАКЛОНЕНИЕ, 2Л., ЕД.Ч., Ж.Р. = би чезнала
| УСЛОВНО НАКЛОНЕНИЕ, 2Л., ЕД.Ч., СР.Р. = би чезнало
| УСЛОВНО НАКЛОНЕНИЕ, 2Л., МН.Ч. = бихте чезнали
| УСЛОВНО НАКЛОНЕНИЕ, 3Л., ЕД.Ч., М.Р. = би чезнал
| УСЛОВНО НАКЛОНЕНИЕ, 3Л., ЕД.Ч., Ж.Р. = би чезнала
| УСЛОВНО НАКЛОНЕНИЕ, 3Л., ЕД.Ч., СР.Р. = би чезнало
| УСЛОВНО НАКЛОНЕНИЕ, 3Л., МН.Ч. = биха чезнали
| ПОВЕЛИТЕЛНО НАКЛОНЕНИЕ, ЕД.Ч. = чез·ни
| ПОВЕЛИТЕЛНО НАКЛОНЕНИЕ, МН.Ч. = чез·не·те
| МИН.СТРАД.ПРИЧ. М.Р. = чез·нат
| МИН.СТРАД.ПРИЧ. М.Р. НЕПЪЛЕН ЧЛЕН = чез·на·тия
| МИН.СТРАД.ПРИЧ. М.Р. ПЪЛЕН ЧЛЕН = чез·на·ти·ят
| МИН.СТРАД.ПРИЧ. Ж.Р. = чез·на·та
| МИН.СТРАД.ПРИЧ. Ж.Р. ЧЛЕН = чез·на·та·та
| МИН.СТРАД.ПРИЧ. СР.Р. = чез·на·то
| МИН.СТРАД.ПРИЧ. СР.Р. ЧЛЕН = чез·на·то·то
| МИН.СТРАД.ПРИЧ. МН.Ч. = чез·на·ти
| МИН.СТРАД.ПРИЧ. МН.Ч. ЧЛЕН = чез·на·ти·те
| МИН.ДЕЯТ.СВ.ПРИЧ. М.Р. = чез·нал
| МИН.ДЕЯТ.СВ.ПРИЧ. М.Р. НЕПЪЛЕН ЧЛЕН = чез·на·лия
| МИН.ДЕЯТ.СВ.ПРИЧ. М.Р. ПЪЛЕН ЧЛЕН = чез·на·ли·ят
| МИН.ДЕЯТ.СВ.ПРИЧ. Ж.Р. = чез·на·ла
| МИН.ДЕЯТ.СВ.ПРИЧ. Ж.Р. ЧЛЕН = чез·на·ла·та
| МИН.ДЕЯТ.СВ.ПРИЧ. СР.Р. = чез·на·ло
| МИН.ДЕЯТ.СВ.ПРИЧ. СР.Р. ЧЛЕН = чез·на·ло·то
| МИН.ДЕЯТ.СВ.ПРИЧ. МН.Ч. = чез·на·ли
| МИН.ДЕЯТ.СВ.ПРИЧ. МН.Ч. ЧЛЕН = чез·на·ли·те
| МИН.ДЕЯТ.НЕСВ.ПРИЧ. М.Р. = чез·нел
| МИН.ДЕЯТ.НЕСВ.ПРИЧ. М.Р. НЕПЪЛЕН ЧЛЕН = чез·не·лия
| МИН.ДЕЯТ.НЕСВ.ПРИЧ. М.Р. ПЪЛЕН ЧЛЕН = чез·не·ли·ят
| МИН.ДЕЯТ.НЕСВ.ПРИЧ. Ж.Р. = чез·не·ла
| МИН.ДЕЯТ.НЕСВ.ПРИЧ. Ж.Р. ЧЛЕН = чез·не·ла·та
| МИН.ДЕЯТ.НЕСВ.ПРИЧ. СР.Р. = чез·не·ло
| МИН.ДЕЯТ.НЕСВ.ПРИЧ. СР.Р. ЧЛЕН = чез·не·ло·то
| МИН.ДЕЯТ.НЕСВ.ПРИЧ. МН.Ч. = чез·не·ли
| МИН.ДЕЯТ.НЕСВ.ПРИЧ. МН.Ч. ЧЛЕН = чез·не·ли·те
| СЕГ.ДЕЯТ.ПРИЧ. М.Р. = —
| СЕГ.ДЕЯТ.ПРИЧ. М.Р. НЕПЪЛЕН ЧЛЕН = —
| СЕГ.ДЕЯТ.ПРИЧ. М.Р. ПЪЛЕН ЧЛЕН = —
| СЕГ.ДЕЯТ.ПРИЧ. Ж.Р. = —
| СЕГ.ДЕЯТ.ПРИЧ. Ж.Р. ЧЛЕН = —
| СЕГ.ДЕЯТ.ПРИЧ. СР.Р. = —
| СЕГ.ДЕЯТ.ПРИЧ. СР.Р. ЧЛЕН = —
| СЕГ.ДЕЯТ.ПРИЧ. МН.Ч. = —
| СЕГ.ДЕЯТ.ПРИЧ. МН.Ч. ЧЛЕН = —
| ДЕЕПРИЧАСТИЕ = —
| СКРИТИ ПРЕПРАТКИ = 
[[чезна]],
[[чезнеш]],
[[чезне]],
[[чезнем]],
[[чезнете]],
[[чезнат]],
[[чезнах]],
[[чезнахме]],
[[чезнахте]],
[[чезнаха]],
[[чезнех]],
[[чезнеше]],
[[чезнехме]],
[[чезнехте]],
[[чезнеха]],
[[чезни]],
[[чезнал]],
[[чезналия]],
[[чезналият]],
[[чезнала]],
[[чезналата]],
[[чезнало]],
[[чезналото]],
[[чезнали]],
[[чезналите]],
[[чезнел]],
[[чезнелия]],
[[чезнелият]],
[[чезнела]],
[[чезнелата]],
[[чезнело]],
[[чезнелото]],
[[чезнели]],
[[чезнелите]],
[[чезнатия]],
[[чезнатият]],
[[чезната]],
[[чезнатата]],
[[чезнато]],
[[чезнатото]],
[[чезнати]],
[[чезнатите]],
[[чезнал съм]],
[[чезнала съм]],
[[чезнало съм]],
[[чезнали сме]],
[[чезнал си]],
[[чезнала си]],
[[чезнало си]],
[[чезнали сте]],
[[чезнал е]],
[[чезнала е]],
[[чезнало е]],
[[чезнали са]],
[[бях чезнал]],
[[бях чезнала]],
[[бях чезнало]],
[[бяхме чезнали]],
[[беше чезнал]],
[[беше чезнала]],
[[беше чезнало]],
[[бяхте чезнали]],
[[бяха чезнали]],
[[ще чезна]],
[[ще чезнем]],
[[ще чезнеш]],
[[ще чезнете]],
[[ще чезне]],
[[ще чезнат]],
[[ще съм чезнал]],
[[ще съм чезнала]],
[[ще съм чезнало]],
[[ще сме чезнали]],
[[ще си чезнал]],
[[ще си чезнала]],
[[ще си чезнало]],
[[ще сте чезнали]],
[[ще е чезнал]],
[[ще е чезнала]],
[[ще е чезнало]],
[[ще са чезнали]],
[[щях да чезна]],
[[щяхме да чезнем]],
[[щеше да чезнеш]],
[[щяхте да чезнете]],
[[щеше да чезне]],
[[щяха да чезнат]],
[[щях да съм чезнал]],
[[щях да съм чезнала]],
[[щях да съм чезнало]],
[[щяхме да сме чезнали]],
[[щеше да си чезнал]],
[[щеше да си чезнала]],
[[щеше да си чезнало]],
[[щяхте да сте чезнали]],
[[щеше да е чезнал]],
[[щеше да е чезнала]],
[[щеше да е чезнало]],
[[щяха да са чезнали]],
[[чезнел съм]],
[[чезнела съм]],
[[чезнело съм]],
[[чезнели сме]],
[[чезнел си]],
[[чезнела си]],
[[чезнело си]],
[[чезнели сте]],
[[чезнел е]],
[[чезнела е]],
[[чезнело е]],
[[чезнели са]],
[[бил съм чезнал]],
[[била съм чезнала]],
[[било съм чезнало]],
[[били сме чезнали]],
[[бил си чезнал]],
[[била си чезнала]],
[[било си чезнало]],
[[били сте чезнали]],
[[бил е чезнал]],
[[била е чезнала]],
[[било е чезнало]],
[[били са чезнали]],
[[щял съм да чезна]],
[[щяла съм да чезна]],
[[щяло съм да чезна]],
[[щели сме да чезнем]],
[[щял си да чезнеш]],
[[щяла си да чезнеш]],
[[щяло си да чезнеш]],
[[щели сте да чезнете]],
[[щял да чезне]],
[[щяла да чезне]],
[[щяло да чезне]],
[[щели да чезнат]],
[[щял е да чезне]],
[[щяла е да чезне]],
[[щяло е да чезне]],
[[щели са да чезнат]],
[[щял съм да съм чезнал]],
[[щяла съм да съм чезнала]],
[[щяло съм да съм чезнало]],
[[щели сме да сме чезнали]],
[[щял си да си чезнал]],
[[щяла си да си чезнала]],
[[щяло си да си чезнало]],
[[щели сте да сте чезнали]],
[[щял да е чезнал]],
[[щяла да е чезнала]],
[[щяло да е чезнало]],
[[щели да са чезнали]],
[[щял е да е чезнал]],
[[щяла е да е чезнала]],
[[щяло е да е чезнало]],
[[щели са да са чезнали]],
[[бих чезнал]],
[[бих чезнала]],
[[бих чезнало]],
[[бихме чезнали]],
[[би чезнал]],
[[би чезнала]],
[[би чезнало]],
[[бихте чезнали]],
[[биха чезнали]],
}}</text>
      <sha1>mw7l1qg7rnstmhhifnx9h1tb6cqd7ql</sha1>
    </revision>
  </page>
  <page>
    <title>Шаблон:Словоформи/чекна</title>
    <ns>10</ns>
    <id>407290</id>
    <revision>
      <id>439272</id>
      <parentid>10131</parentid>
      <timestamp>2005-05-06T20:12:46Z</timestamp>
      <contributor>
        <username>Bgbot</username>
        <id>83</id>
      </contributor>
      <comment>Борислав: Шаблон със словоформи</comment>
      <model>wikitext</model>
      <format>text/x-wiki</format>
      <text bytes="19206" xml:space="preserve">{{Шаблон:Словоформи/Глагол|
  ОСНОВНА ФОРМА = чекна
| СЕГ.ВР., 1Л., ЕД.Ч. = чек·на
| СЕГ.ВР., 1Л., МН.Ч. = чек·нем
| СЕГ.ВР., 2Л., ЕД.Ч. = чек·неш
| СЕГ.ВР., 2Л., МН.Ч. = чек·не·те
| СЕГ.ВР., 3Л., ЕД.Ч. = чек·не
| СЕГ.ВР., 3Л., МН.Ч. = чек·нат
| МИН.СВ.ВР., 1Л., ЕД.Ч. = чек·нах
| МИН.СВ.ВР., 1Л., МН.Ч. = чек·нах·ме
| МИН.СВ.ВР., 2Л., ЕД.Ч. = чек·на
| МИН.СВ.ВР., 2Л., МН.Ч. = чек·нах·те
| МИН.СВ.ВР., 3Л., ЕД.Ч. = чек·на
| МИН.СВ.ВР., 3Л., МН.Ч. = чек·на·ха
| МИН.НЕСВ.ВР., 1Л., ЕД.Ч. = чек·нех
| МИН.НЕСВ.ВР., 1Л., МН.Ч. = чек·нех·ме
| МИН.НЕСВ.ВР., 2Л., ЕД.Ч. = чек·не·ше
| МИН.НЕСВ.ВР., 2Л., МН.Ч. = чек·нех·те
| МИН.НЕСВ.ВР., 3Л., ЕД.Ч. = чек·не·ше
| МИН.НЕСВ.ВР., 3Л., МН.Ч. = чек·не·ха
| МИН.НЕОПР.ВР., 1Л., ЕД.Ч., М.Р. = чекнал съм
| МИН.НЕОПР.ВР., 1Л., ЕД.Ч., Ж.Р. = чекнала съм
| МИН.НЕОПР.ВР., 1Л., ЕД.Ч., СР.Р. = чекнало съм
| МИН.НЕОПР.ВР., 1Л., МН.Ч. = чекнали сме
| МИН.НЕОПР.ВР., 2Л., ЕД.Ч., М.Р. = чекнал си
| МИН.НЕОПР.ВР., 2Л., ЕД.Ч., Ж.Р. = чекнала си
| МИН.НЕОПР.ВР., 2Л., ЕД.Ч., СР.Р. = чекнало си
| МИН.НЕОПР.ВР., 2Л., МН.Ч. = чекнали сте
| МИН.НЕОПР.ВР., 3Л., ЕД.Ч., М.Р. = чекнал е
| МИН.НЕОПР.ВР., 3Л., ЕД.Ч., Ж.Р. = чекнала е
| МИН.НЕОПР.ВР., 3Л., ЕД.Ч., СР.Р. = чекнало е
| МИН.НЕОПР.ВР., 3Л., МН.Ч. = чекнали са
| МИН.ПРЕД.ВР., 1Л., ЕД.Ч., М.Р. = бях чекнал
| МИН.ПРЕД.ВР., 1Л., ЕД.Ч., Ж.Р. = бях чекнала
| МИН.ПРЕД.ВР., 1Л., ЕД.Ч., СР.Р. = бях чекнало
| МИН.ПРЕД.ВР., 1Л., МН.Ч. = бяхме чекнали
| МИН.ПРЕД.ВР., 2Л., ЕД.Ч., М.Р. = беше чекнал
| МИН.ПРЕД.ВР., 2Л., ЕД.Ч., Ж.Р. = беше чекнала
| МИН.ПРЕД.ВР., 2Л., ЕД.Ч., СР.Р. = беше чекнало
| МИН.ПРЕД.ВР., 2Л., МН.Ч. = бяхте чекнали
| МИН.ПРЕД.ВР., 3Л., ЕД.Ч., М.Р. = беше чекнал
| МИН.ПРЕД.ВР., 3Л., ЕД.Ч., Ж.Р. = беше чекнала
| МИН.ПРЕД.ВР., 3Л., ЕД.Ч., СР.Р. = беше чекнало
| МИН.ПРЕД.ВР., 3Л., МН.Ч. = бяха чекнали
| БЪД.ВР., 1Л., ЕД.Ч. = ще чекна
| БЪД.ВР., 1Л., МН.Ч. = ще чекнем
| БЪД.ВР., 2Л., ЕД.Ч. = ще чекнеш
| БЪД.ВР., 2Л., МН.Ч. = ще чекнете
| БЪД.ВР., 3Л., ЕД.Ч. = ще чекне
| БЪД.ВР., 3Л., МН.Ч. = ще чекнат
| БЪД.ПРЕД.ВР., 1Л., ЕД.Ч., М.Р. = ще съм чекнал
| БЪД.ПРЕД.ВР., 1Л., ЕД.Ч., Ж.Р. = ще съм чекнала
| БЪД.ПРЕД.ВР., 1Л., ЕД.Ч., СР.Р. = ще съм чекнало
| БЪД.ПРЕД.ВР., 1Л., МН.Ч. = ще сме чекнали
| БЪД.ПРЕД.ВР., 2Л., ЕД.Ч., М.Р. = ще си чекнал
| БЪД.ПРЕД.ВР., 2Л., ЕД.Ч., Ж.Р. = ще си чекнала
| БЪД.ПРЕД.ВР., 2Л., ЕД.Ч., СР.Р. = ще си чекнало
| БЪД.ПРЕД.ВР., 2Л., МН.Ч. = ще сте чекнали
| БЪД.ПРЕД.ВР., 3Л., ЕД.Ч., М.Р. = ще е чекнал
| БЪД.ПРЕД.ВР., 3Л., ЕД.Ч., Ж.Р. = ще е чекнала
| БЪД.ПРЕД.ВР., 3Л., ЕД.Ч., СР.Р. = ще е чекнало
| БЪД.ПРЕД.ВР., 3Л., МН.Ч. = ще са чекнали
| БЪД.ВР. В МИН., 1Л., ЕД.Ч. = щях да чекна
| БЪД.ВР. В МИН., 1Л., МН.Ч. = щяхме да чекнем
| БЪД.ВР. В МИН., 2Л., ЕД.Ч. = щеше да чекнеш
| БЪД.ВР. В МИН., 2Л., МН.Ч. = щяхте да чекнете
| БЪД.ВР. В МИН., 3Л., ЕД.Ч. = щеше да чекне
| БЪД.ВР. В МИН., 3Л., МН.Ч. = щяха да чекнат
| БЪД.ПРЕД.ВР. В МИН., 1Л., ЕД.Ч., М.Р. = щях да съм чекнал
| БЪД.ПРЕД.ВР. В МИН., 1Л., ЕД.Ч., Ж.Р. = щях да съм чекнала
| БЪД.ПРЕД.ВР. В МИН., 1Л., ЕД.Ч., СР.Р. = щях да съм чекнало
| БЪД.ПРЕД.ВР. В МИН., 1Л., МН.Ч. = щяхме да сме чекнали
| БЪД.ПРЕД.ВР. В МИН., 2Л., ЕД.Ч., М.Р. = щеше да си чекнал
| БЪД.ПРЕД.ВР. В МИН., 2Л., ЕД.Ч., Ж.Р. = щеше да си чекнала
| БЪД.ПРЕД.ВР. В МИН., 2Л., ЕД.Ч., СР.Р. = щеше да си чекнало
| БЪД.ПРЕД.ВР. В МИН., 2Л., МН.Ч. = щяхте да сте чекнали
| БЪД.ПРЕД.ВР. В МИН., 3Л., ЕД.Ч., М.Р. = щеше да е чекнал
| БЪД.ПРЕД.ВР. В МИН., 3Л., ЕД.Ч., Ж.Р. = щеше да е чекнала
| БЪД.ПРЕД.ВР. В МИН., 3Л., ЕД.Ч., СР.Р. = щеше да е чекнало
| БЪД.ПРЕД.ВР. В МИН., 3Л., МН.Ч. = щяха да са чекнали
| ПР.НАКЛ., СЕГ.ВР., 1Л., ЕД.Ч., М.Р. = чекнел съм
| ПР.НАКЛ., СЕГ.ВР., 1Л., ЕД.Ч., Ж.Р. = чекнела съм
| ПР.НАКЛ., СЕГ.ВР., 1Л., ЕД.Ч., СР.Р. = чекнело съм
| ПР.НАКЛ., СЕГ.ВР., 1Л., МН.Ч. = чекнели сме
| ПР.НАКЛ., СЕГ.ВР., 2Л., ЕД.Ч., М.Р. = чекнел си
| ПР.НАКЛ., СЕГ.ВР., 2Л., ЕД.Ч., Ж.Р. = чекнела си
| ПР.НАКЛ., СЕГ.ВР., 2Л., ЕД.Ч., СР.Р. = чекнело си
| ПР.НАКЛ., СЕГ.ВР., 2Л., МН.Ч. = чекнели сте
| ПР.НАКЛ., СЕГ.ВР., 3Л., ЕД.Ч., М.Р. = чекнел (е)
| ПР.НАКЛ., СЕГ.ВР., 3Л., ЕД.Ч., Ж.Р. = чекнела (е)
| ПР.НАКЛ., СЕГ.ВР., 3Л., ЕД.Ч., СР.Р. = чекнело (е)
| ПР.НАКЛ., СЕГ.ВР., 3Л., МН.Ч. = чекнели (са)
| ПР.НАКЛ., МИН.СВ.ВР., 1Л., ЕД.Ч., М.Р. = чекнал съм
| ПР.НАКЛ., МИН.СВ.ВР., 1Л., ЕД.Ч., Ж.Р. = чекнала съм
| ПР.НАКЛ., МИН.СВ.ВР., 1Л., ЕД.Ч., СР.Р. = чекнало съм
| ПР.НАКЛ., МИН.СВ.ВР., 1Л., МН.Ч. = чекнали сме
| ПР.НАКЛ., МИН.СВ.ВР., 2Л., ЕД.Ч., М.Р. = чекнал си
| ПР.НАКЛ., МИН.СВ.ВР., 2Л., ЕД.Ч., Ж.Р. = чекнала си
| ПР.НАКЛ., МИН.СВ.ВР., 2Л., ЕД.Ч., СР.Р. = чекнало си
| ПР.НАКЛ., МИН.СВ.ВР., 2Л., МН.Ч. = чекнали сте
| ПР.НАКЛ., МИН.СВ.ВР., 3Л., ЕД.Ч., М.Р. = чекнал (е)
| ПР.НАКЛ., МИН.СВ.ВР., 3Л., ЕД.Ч., Ж.Р. = чекнала (е)
| ПР.НАКЛ., МИН.СВ.ВР., 3Л., ЕД.Ч., СР.Р. = чекнало (е)
| ПР.НАКЛ., МИН.СВ.ВР., 3Л., МН.Ч. = чекнали (са)
| ПР.НАКЛ., МИН.НЕОПР.ВР., 1Л., ЕД.Ч., М.Р. = бил съм чекнал
| ПР.НАКЛ., МИН.НЕОПР.ВР., 1Л., ЕД.Ч., Ж.Р. = била съм чекнала
| ПР.НАКЛ., МИН.НЕОПР.ВР., 1Л., ЕД.Ч., СР.Р. = било съм чекнало
| ПР.НАКЛ., МИН.НЕОПР.ВР., 1Л., МН.Ч. = били сме чекнали
| ПР.НАКЛ., МИН.НЕОПР.ВР., 2Л., ЕД.Ч., М.Р. = бил си чекнал
| ПР.НАКЛ., МИН.НЕОПР.ВР., 2Л., ЕД.Ч., Ж.Р. = била си чекнала
| ПР.НАКЛ., МИН.НЕОПР.ВР., 2Л., ЕД.Ч., СР.Р. = било си чекнало
| ПР.НАКЛ., МИН.НЕОПР.ВР., 2Л., МН.Ч. = били сте чекнали
| ПР.НАКЛ., МИН.НЕОПР.ВР., 3Л., ЕД.Ч., М.Р. = бил (е) чекнал
| ПР.НАКЛ., МИН.НЕОПР.ВР., 3Л., ЕД.Ч., Ж.Р. = била (е) чекнала
| ПР.НАКЛ., МИН.НЕОПР.ВР., 3Л., ЕД.Ч., СР.Р. = било (е) чекнало
| ПР.НАКЛ., МИН.НЕОПР.ВР., 3Л., МН.Ч. = били (са) чекнали
| ПР.НАКЛ., БЪД.ВР., 1Л., ЕД.Ч., М.Р. = щял съм да чекна
| ПР.НАКЛ., БЪД.ВР., 1Л., ЕД.Ч., Ж.Р. = щяла съм да чекна
| ПР.НАКЛ., БЪД.ВР., 1Л., ЕД.Ч., СР.Р. = щяло съм да чекна
| ПР.НАКЛ., БЪД.ВР., 1Л., МН.Ч. = щели сме да чекнем
| ПР.НАКЛ., БЪД.ВР., 2Л., ЕД.Ч., М.Р. = щял си да чекнеш
| ПР.НАКЛ., БЪД.ВР., 2Л., ЕД.Ч., Ж.Р. = щяла си да чекнеш
| ПР.НАКЛ., БЪД.ВР., 2Л., ЕД.Ч., СР.Р. = щяло си да чекнеш
| ПР.НАКЛ., БЪД.ВР., 2Л., МН.Ч. = щели сте да чекнете
| ПР.НАКЛ., БЪД.ВР., 3Л., ЕД.Ч., М.Р. = щял (е) да чекне
| ПР.НАКЛ., БЪД.ВР., 3Л., ЕД.Ч., Ж.Р. = щяла (е) да чекне
| ПР.НАКЛ., БЪД.ВР., 3Л., ЕД.Ч., СР.Р. = щяло (е) да чекне
| ПР.НАКЛ., БЪД.ВР., 3Л., МН.Ч. = щели (са) да чекнат
| ПР.НАКЛ., БЪД.ПРЕД.ВР., 1Л., ЕД.Ч., М.Р. = щял съм да съм чекнал
| ПР.НАКЛ., БЪД.ПРЕД.ВР., 1Л., ЕД.Ч., Ж.Р. = щяла съм да съм чекнала
| ПР.НАКЛ., БЪД.ПРЕД.ВР., 1Л., ЕД.Ч., СР.Р. = щяло съм да съм чекнало
| ПР.НАКЛ., БЪД.ПРЕД.ВР., 1Л., МН.Ч. = щели сме да сме чекнали
| ПР.НАКЛ., БЪД.ПРЕД.ВР., 2Л., ЕД.Ч., М.Р. = щял си да си чекнал
| ПР.НАКЛ., БЪД.ПРЕД.ВР., 2Л., ЕД.Ч., Ж.Р. = щяла си да си чекнала
| ПР.НАКЛ., БЪД.ПРЕД.ВР., 2Л., ЕД.Ч., СР.Р. = щяло си да си чекнало
| ПР.НАКЛ., БЪД.ПРЕД.ВР., 2Л., МН.Ч. = щели сте да сте чекнали
| ПР.НАКЛ., БЪД.ПРЕД.ВР., 3Л., ЕД.Ч., М.Р. = щял (е) да е чекнал
| ПР.НАКЛ., БЪД.ПРЕД.ВР., 3Л., ЕД.Ч., Ж.Р. = щяла (е) да е чекнала
| ПР.НАКЛ., БЪД.ПРЕД.ВР., 3Л., ЕД.Ч., СР.Р. = щяло (е) да е чекнало
| ПР.НАКЛ., БЪД.ПРЕД.ВР., 3Л., МН.Ч. = щели (са) да са чекнали
| УСЛОВНО НАКЛОНЕНИЕ, 1Л., ЕД.Ч., М.Р. = бих чекнал
| УСЛОВНО НАКЛОНЕНИЕ, 1Л., ЕД.Ч., Ж.Р. = бих чекнала
| УСЛОВНО НАКЛОНЕНИЕ, 1Л., ЕД.Ч., СР.Р. = бих чекнало
| УСЛОВНО НАКЛОНЕНИЕ, 1Л., МН.Ч. = бихме чекнали
| УСЛОВНО НАКЛОНЕНИЕ, 2Л., ЕД.Ч., М.Р. = би чекнал
| УСЛОВНО НАКЛОНЕНИЕ, 2Л., ЕД.Ч., Ж.Р. = би чекнала
| УСЛОВНО НАКЛОНЕНИЕ, 2Л., ЕД.Ч., СР.Р. = би чекнало
| УСЛОВНО НАКЛОНЕНИЕ, 2Л., МН.Ч. = бихте чекнали
| УСЛОВНО НАКЛОНЕНИЕ, 3Л., ЕД.Ч., М.Р. = би чекнал
| УСЛОВНО НАКЛОНЕНИЕ, 3Л., ЕД.Ч., Ж.Р. = би чекнала
| УСЛОВНО НАКЛОНЕНИЕ, 3Л., ЕД.Ч., СР.Р. = би чекнало
| УСЛОВНО НАКЛОНЕНИЕ, 3Л., МН.Ч. = биха чекнали
| ПОВЕЛИТЕЛНО НАКЛОНЕНИЕ, ЕД.Ч. = чек·ни
| ПОВЕЛИТЕЛНО НАКЛОНЕНИЕ, МН.Ч. = чек·не·те
| МИН.СТРАД.ПРИЧ. М.Р. = чек·нат
| МИН.СТРАД.ПРИЧ. М.Р. НЕПЪЛЕН ЧЛЕН = чек·на·тия
| МИН.СТРАД.ПРИЧ. М.Р. ПЪЛЕН ЧЛЕН = чек·на·ти·ят
| МИН.СТРАД.ПРИЧ. Ж.Р. = чек·на·та
| МИН.СТРАД.ПРИЧ. Ж.Р. ЧЛЕН = чек·на·та·та
| МИН.СТРАД.ПРИЧ. СР.Р. = чек·на·то
| МИН.СТРАД.ПРИЧ. СР.Р. ЧЛЕН = чек·на·то·то
| МИН.СТРАД.ПРИЧ. МН.Ч. = чек·на·ти
| МИН.СТРАД.ПРИЧ. МН.Ч. ЧЛЕН = чек·на·ти·те
| МИН.ДЕЯТ.СВ.ПРИЧ. М.Р. = чек·нал
| МИН.ДЕЯТ.СВ.ПРИЧ. М.Р. НЕПЪЛЕН ЧЛЕН = чек·на·лия
| МИН.ДЕЯТ.СВ.ПРИЧ. М.Р. ПЪЛЕН ЧЛЕН = чек·на·ли·ят
| МИН.ДЕЯТ.СВ.ПРИЧ. Ж.Р. = чек·на·ла
| МИН.ДЕЯТ.СВ.ПРИЧ. Ж.Р. ЧЛЕН = чек·на·ла·та
| МИН.ДЕЯТ.СВ.ПРИЧ. СР.Р. = чек·на·ло
| МИН.ДЕЯТ.СВ.ПРИЧ. СР.Р. ЧЛЕН = чек·на·ло·то
| МИН.ДЕЯТ.СВ.ПРИЧ. МН.Ч. = чек·на·ли
| МИН.ДЕЯТ.СВ.ПРИЧ. МН.Ч. ЧЛЕН = чек·на·ли·те
| МИН.ДЕЯТ.НЕСВ.ПРИЧ. М.Р. = чек·нел
| МИН.ДЕЯТ.НЕСВ.ПРИЧ. М.Р. НЕПЪЛЕН ЧЛЕН = чек·не·лия
| МИН.ДЕЯТ.НЕСВ.ПРИЧ. М.Р. ПЪЛЕН ЧЛЕН = чек·не·ли·ят
| МИН.ДЕЯТ.НЕСВ.ПРИЧ. Ж.Р. = чек·не·ла
| МИН.ДЕЯТ.НЕСВ.ПРИЧ. Ж.Р. ЧЛЕН = чек·не·ла·та
| МИН.ДЕЯТ.НЕСВ.ПРИЧ. СР.Р. = чек·не·ло
| МИН.ДЕЯТ.НЕСВ.ПРИЧ. СР.Р. ЧЛЕН = чек·не·ло·то
| МИН.ДЕЯТ.НЕСВ.ПРИЧ. МН.Ч. = чек·не·ли
| МИН.ДЕЯТ.НЕСВ.ПРИЧ. МН.Ч. ЧЛЕН = чек·не·ли·те
| СЕГ.ДЕЯТ.ПРИЧ. М.Р. = —
| СЕГ.ДЕЯТ.ПРИЧ. М.Р. НЕПЪЛЕН ЧЛЕН = —
| СЕГ.ДЕЯТ.ПРИЧ. М.Р. ПЪЛЕН ЧЛЕН = —
| СЕГ.ДЕЯТ.ПРИЧ. Ж.Р. = —
| СЕГ.ДЕЯТ.ПРИЧ. Ж.Р. ЧЛЕН = —
| СЕГ.ДЕЯТ.ПРИЧ. СР.Р. = —
| СЕГ.ДЕЯТ.ПРИЧ. СР.Р. ЧЛЕН = —
| СЕГ.ДЕЯТ.ПРИЧ. МН.Ч. = —
| СЕГ.ДЕЯТ.ПРИЧ. МН.Ч. ЧЛЕН = —
| ДЕЕПРИЧАСТИЕ = —
| СКРИТИ ПРЕПРАТКИ = 
[[чекна]],
[[чекнеш]],
[[чекне]],
[[чекнем]],
[[чекнете]],
[[чекнат]],
[[чекнах]],
[[чекнахме]],
[[чекнахте]],
[[чекнаха]],
[[чекнех]],
[[чекнеше]],
[[чекнехме]],
[[чекнехте]],
[[чекнеха]],
[[чекни]],
[[чекнал]],
[[чекналия]],
[[чекналият]],
[[чекнала]],
[[чекналата]],
[[чекнало]],
[[чекналото]],
[[чекнали]],
[[чекналите]],
[[чекнел]],
[[чекнелия]],
[[чекнелият]],
[[чекнела]],
[[чекнелата]],
[[чекнело]],
[[чекнелото]],
[[чекнели]],
[[чекнелите]],
[[чекнатия]],
[[чекнатият]],
[[чекната]],
[[чекнатата]],
[[чекнато]],
[[чекнатото]],
[[чекнати]],
[[чекнатите]],
[[чекнал съм]],
[[чекнала съм]],
[[чекнало съм]],
[[чекнали сме]],
[[чекнал си]],
[[чекнала си]],
[[чекнало си]],
[[чекнали сте]],
[[чекнал е]],
[[чекнала е]],
[[чекнало е]],
[[чекнали са]],
[[бях чекнал]],
[[бях чекнала]],
[[бях чекнало]],
[[бяхме чекнали]],
[[беше чекнал]],
[[беше чекнала]],
[[беше чекнало]],
[[бяхте чекнали]],
[[бяха чекнали]],
[[ще чекна]],
[[ще чекнем]],
[[ще чекнеш]],
[[ще чекнете]],
[[ще чекне]],
[[ще чекнат]],
[[ще съм чекнал]],
[[ще съм чекнала]],
[[ще съм чекнало]],
[[ще сме чекнали]],
[[ще си чекнал]],
[[ще си чекнала]],
[[ще си чекнало]],
[[ще сте чекнали]],
[[ще е чекнал]],
[[ще е чекнала]],
[[ще е чекнало]],
[[ще са чекнали]],
[[щях да чекна]],
[[щяхме да чекнем]],
[[щеше да чекнеш]],
[[щяхте да чекнете]],
[[щеше да чекне]],
[[щяха да чекнат]],
[[щях да съм чекнал]],
[[щях да съм чекнала]],
[[щях да съм чекнало]],
[[щяхме да сме чекнали]],
[[щеше да си чекнал]],
[[щеше да си чекнала]],
[[щеше да си чекнало]],
[[щяхте да сте чекнали]],
[[щеше да е чекнал]],
[[щеше да е чекнала]],
[[щеше да е чекнало]],
[[щяха да са чекнали]],
[[чекнел съм]],
[[чекнела съм]],
[[чекнело съм]],
[[чекнели сме]],
[[чекнел си]],
[[чекнела си]],
[[чекнело си]],
[[чекнели сте]],
[[чекнел е]],
[[чекнела е]],
[[чекнело е]],
[[чекнели са]],
[[бил съм чекнал]],
[[била съм чекнала]],
[[било съм чекнало]],
[[били сме чекнали]],
[[бил си чекнал]],
[[била си чекнала]],
[[било си чекнало]],
[[били сте чекнали]],
[[бил е чекнал]],
[[била е чекнала]],
[[било е чекнало]],
[[били са чекнали]],
[[щял съм да чекна]],
[[щяла съм да чекна]],
[[щяло съм да чекна]],
[[щели сме да чекнем]],
[[щял си да чекнеш]],
[[щяла си да чекнеш]],
[[щяло си да чекнеш]],
[[щели сте да чекнете]],
[[щял да чекне]],
[[щяла да чекне]],
[[щяло да чекне]],
[[щели да чекнат]],
[[щял е да чекне]],
[[щяла е да чекне]],
[[щяло е да чекне]],
[[щели са да чекнат]],
[[щял съм да съм чекнал]],
[[щяла съм да съм чекнала]],
[[щяло съм да съм чекнало]],
[[щели сме да сме чекнали]],
[[щял си да си чекнал]],
[[щяла си да си чекнала]],
[[щяло си да си чекнало]],
[[щели сте да сте чекнали]],
[[щял да е чекнал]],
[[щяла да е чекнала]],
[[щяло да е чекнало]],
[[щели да са чекнали]],
[[щял е да е чекнал]],
[[щяла е да е чекнала]],
[[щяло е да е чекнало]],
[[щели са да са чекнали]],
[[бих чекнал]],
[[бих чекнала]],
[[бих чекнало]],
[[бихме чекнали]],
[[би чекнал]],
[[би чекнала]],
[[би чекнало]],
[[бихте чекнали]],
[[биха чекнали]],
}}</text>
      <sha1>n7z7xp9cwwx2vepd7bnlbrvfwldtg3d</sha1>
    </revision>
  </page>
  <page>
    <title>Шаблон:Словоформи/чепкам</title>
    <ns>10</ns>
    <id>569429</id>
    <revision>
      <id>601409</id>
      <timestamp>2005-05-12T11:57:38Z</timestamp>
      <contributor>
        <username>Bgbot</username>
        <id>83</id>
      </contributor>
      <comment>Борислав: Шаблон със словоформи</comment>
      <model>wikitext</model>
      <format>text/x-wiki</format>
      <text bytes="19112" xml:space="preserve">{{Шаблон:Словоформи/Глагол|
  ОСНОВНА ФОРМА = чепкам
| СЕГ.ВР., 1Л., ЕД.Ч. = чеп·кам
| СЕГ.ВР., 1Л., МН.Ч. = чеп·ка·ме
| СЕГ.ВР., 2Л., ЕД.Ч. = чеп·каш
| СЕГ.ВР., 2Л., МН.Ч. = чеп·ка·те
| СЕГ.ВР., 3Л., ЕД.Ч. = чеп·ка
| СЕГ.ВР., 3Л., МН.Ч. = чеп·кат
| МИН.СВ.ВР., 1Л., ЕД.Ч. = чеп·ках
| МИН.СВ.ВР., 1Л., МН.Ч. = чеп·ках·ме
| МИН.СВ.ВР., 2Л., ЕД.Ч. = чеп·ка
| МИН.СВ.ВР., 2Л., МН.Ч. = чеп·ках·те
| МИН.СВ.ВР., 3Л., ЕД.Ч. = чеп·ка
| МИН.СВ.ВР., 3Л., МН.Ч. = чеп·ка·ха
| МИН.НЕСВ.ВР., 1Л., ЕД.Ч. = чеп·ках
| МИН.НЕСВ.ВР., 1Л., МН.Ч. = чеп·ках·ме
| МИН.НЕСВ.ВР., 2Л., ЕД.Ч. = чеп·ка·ше
| МИН.НЕСВ.ВР., 2Л., МН.Ч. = чеп·ках·те
| МИН.НЕСВ.ВР., 3Л., ЕД.Ч. = чеп·ка·ше
| МИН.НЕСВ.ВР., 3Л., МН.Ч. = чеп·ка·ха
| МИН.НЕОПР.ВР., 1Л., ЕД.Ч., М.Р. = чепкал съм
| МИН.НЕОПР.ВР., 1Л., ЕД.Ч., Ж.Р. = чепкала съм
| МИН.НЕОПР.ВР., 1Л., ЕД.Ч., СР.Р. = чепкало съм
| МИН.НЕОПР.ВР., 1Л., МН.Ч. = чепкали сме
| МИН.НЕОПР.ВР., 2Л., ЕД.Ч., М.Р. = чепкал си
| МИН.НЕОПР.ВР., 2Л., ЕД.Ч., Ж.Р. = чепкала си
| МИН.НЕОПР.ВР., 2Л., ЕД.Ч., СР.Р. = чепкало си
| МИН.НЕОПР.ВР., 2Л., МН.Ч. = чепкали сте
| МИН.НЕОПР.ВР., 3Л., ЕД.Ч., М.Р. = чепкал е
| МИН.НЕОПР.ВР., 3Л., ЕД.Ч., Ж.Р. = чепкала е
| МИН.НЕОПР.ВР., 3Л., ЕД.Ч., СР.Р. = чепкало е
| МИН.НЕОПР.ВР., 3Л., МН.Ч. = чепкали са
| МИН.ПРЕД.ВР., 1Л., ЕД.Ч., М.Р. = бях чепкал
| МИН.ПРЕД.ВР., 1Л., ЕД.Ч., Ж.Р. = бях чепкала
| МИН.ПРЕД.ВР., 1Л., ЕД.Ч., СР.Р. = бях чепкало
| МИН.ПРЕД.ВР., 1Л., МН.Ч. = бяхме чепкали
| МИН.ПРЕД.ВР., 2Л., ЕД.Ч., М.Р. = беше чепкал
| МИН.ПРЕД.ВР., 2Л., ЕД.Ч., Ж.Р. = беше чепкала
| МИН.ПРЕД.ВР., 2Л., ЕД.Ч., СР.Р. = беше чепкало
| МИН.ПРЕД.ВР., 2Л., МН.Ч. = бяхте чепкали
| МИН.ПРЕД.ВР., 3Л., ЕД.Ч., М.Р. = беше чепкал
| МИН.ПРЕД.ВР., 3Л., ЕД.Ч., Ж.Р. = беше чепкала
| МИН.ПРЕД.ВР., 3Л., ЕД.Ч., СР.Р. = беше чепкало
| МИН.ПРЕД.ВР., 3Л., МН.Ч. = бяха чепкали
| БЪД.ВР., 1Л., ЕД.Ч. = ще чепкам
| БЪД.ВР., 1Л., МН.Ч. = ще чепкаме
| БЪД.ВР., 2Л., ЕД.Ч. = ще чепкаш
| БЪД.ВР., 2Л., МН.Ч. = ще чепкате
| БЪД.ВР., 3Л., ЕД.Ч. = ще чепка
| БЪД.ВР., 3Л., МН.Ч. = ще чепкат
| БЪД.ПРЕД.ВР., 1Л., ЕД.Ч., М.Р. = ще съм чепкал
| БЪД.ПРЕД.ВР., 1Л., ЕД.Ч., Ж.Р. = ще съм чепкала
| БЪД.ПРЕД.ВР., 1Л., ЕД.Ч., СР.Р. = ще съм чепкало
| БЪД.ПРЕД.ВР., 1Л., МН.Ч. = ще сме чепкали
| БЪД.ПРЕД.ВР., 2Л., ЕД.Ч., М.Р. = ще си чепкал
| БЪД.ПРЕД.ВР., 2Л., ЕД.Ч., Ж.Р. = ще си чепкала
| БЪД.ПРЕД.ВР., 2Л., ЕД.Ч., СР.Р. = ще си чепкало
| БЪД.ПРЕД.ВР., 2Л., МН.Ч. = ще сте чепкали
| БЪД.ПРЕД.ВР., 3Л., ЕД.Ч., М.Р. = ще е чепкал
| БЪД.ПРЕД.ВР., 3Л., ЕД.Ч., Ж.Р. = ще е чепкала
| БЪД.ПРЕД.ВР., 3Л., ЕД.Ч., СР.Р. = ще е чепкало
| БЪД.ПРЕД.ВР., 3Л., МН.Ч. = ще са чепкали
| БЪД.ВР. В МИН., 1Л., ЕД.Ч. = щях да чепкам
| БЪД.ВР. В МИН., 1Л., МН.Ч. = щяхме да чепкаме
| БЪД.ВР. В МИН., 2Л., ЕД.Ч. = щеше да чепкаш
| БЪД.ВР. В МИН., 2Л., МН.Ч. = щяхте да чепкате
| БЪД.ВР. В МИН., 3Л., ЕД.Ч. = щеше да чепка
| БЪД.ВР. В МИН., 3Л., МН.Ч. = щяха да чепкат
| БЪД.ПРЕД.ВР. В МИН., 1Л., ЕД.Ч., М.Р. = щях да съм чепкал
| БЪД.ПРЕД.ВР. В МИН., 1Л., ЕД.Ч., Ж.Р. = щях да съм чепкала
| БЪД.ПРЕД.ВР. В МИН., 1Л., ЕД.Ч., СР.Р. = щях да съм чепкало
| БЪД.ПРЕД.ВР. В МИН., 1Л., МН.Ч. = щяхме да сме чепкали
| БЪД.ПРЕД.ВР. В МИН., 2Л., ЕД.Ч., М.Р. = щеше да си чепкал
| БЪД.ПРЕД.ВР. В МИН., 2Л., ЕД.Ч., Ж.Р. = щеше да си чепкала
| БЪД.ПРЕД.ВР. В МИН., 2Л., ЕД.Ч., СР.Р. = щеше да си чепкало
| БЪД.ПРЕД.ВР. В МИН., 2Л., МН.Ч. = щяхте да сте чепкали
| БЪД.ПРЕД.ВР. В МИН., 3Л., ЕД.Ч., М.Р. = щеше да е чепкал
| БЪД.ПРЕД.ВР. В МИН., 3Л., ЕД.Ч., Ж.Р. = щеше да е чепкала
| БЪД.ПРЕД.ВР. В МИН., 3Л., ЕД.Ч., СР.Р. = щеше да е чепкало
| БЪД.ПРЕД.ВР. В МИН., 3Л., МН.Ч. = щяха да са чепкали
| ПР.НАКЛ., СЕГ.ВР., 1Л., ЕД.Ч., М.Р. = чепкал съм
| ПР.НАКЛ., СЕГ.ВР., 1Л., ЕД.Ч., Ж.Р. = чепкала съм
| ПР.НАКЛ., СЕГ.ВР., 1Л., ЕД.Ч., СР.Р. = чепкало съм
| ПР.НАКЛ., СЕГ.ВР., 1Л., МН.Ч. = чепкали сме
| ПР.НАКЛ., СЕГ.ВР., 2Л., ЕД.Ч., М.Р. = чепкал си
| ПР.НАКЛ., СЕГ.ВР., 2Л., ЕД.Ч., Ж.Р. = чепкала си
| ПР.НАКЛ., СЕГ.ВР., 2Л., ЕД.Ч., СР.Р. = чепкало си
| ПР.НАКЛ., СЕГ.ВР., 2Л., МН.Ч. = чепкали сте
| ПР.НАКЛ., СЕГ.ВР., 3Л., ЕД.Ч., М.Р. = чепкал (е)
| ПР.НАКЛ., СЕГ.ВР., 3Л., ЕД.Ч., Ж.Р. = чепкала (е)
| ПР.НАКЛ., СЕГ.ВР., 3Л., ЕД.Ч., СР.Р. = чепкало (е)
| ПР.НАКЛ., СЕГ.ВР., 3Л., МН.Ч. = чепкали (са)
| ПР.НАКЛ., МИН.СВ.ВР., 1Л., ЕД.Ч., М.Р. = чепкал съм
| ПР.НАКЛ., МИН.СВ.ВР., 1Л., ЕД.Ч., Ж.Р. = чепкала съм
| ПР.НАКЛ., МИН.СВ.ВР., 1Л., ЕД.Ч., СР.Р. = чепкало съм
| ПР.НАКЛ., МИН.СВ.ВР., 1Л., МН.Ч. = чепкали сме
| ПР.НАКЛ., МИН.СВ.ВР., 2Л., ЕД.Ч., М.Р. = чепкал си
| ПР.НАКЛ., МИН.СВ.ВР., 2Л., ЕД.Ч., Ж.Р. = чепкала си
| ПР.НАКЛ., МИН.СВ.ВР., 2Л., ЕД.Ч., СР.Р. = чепкало си
| ПР.НАКЛ., МИН.СВ.ВР., 2Л., МН.Ч. = чепкали сте
| ПР.НАКЛ., МИН.СВ.ВР., 3Л., ЕД.Ч., М.Р. = чепкал (е)
| ПР.НАКЛ., МИН.СВ.ВР., 3Л., ЕД.Ч., Ж.Р. = чепкала (е)
| ПР.НАКЛ., МИН.СВ.ВР., 3Л., ЕД.Ч., СР.Р. = чепкало (е)
| ПР.НАКЛ., МИН.СВ.ВР., 3Л., МН.Ч. = чепкали (са)
| ПР.НАКЛ., МИН.НЕОПР.ВР., 1Л., ЕД.Ч., М.Р. = бил съм чепкал
| ПР.НАКЛ., МИН.НЕОПР.ВР., 1Л., ЕД.Ч., Ж.Р. = била съм чепкала
| ПР.НАКЛ., МИН.НЕОПР.ВР., 1Л., ЕД.Ч., СР.Р. = било съм чепкало
| ПР.НАКЛ., МИН.НЕОПР.ВР., 1Л., МН.Ч. = били сме чепкали
| ПР.НАКЛ., МИН.НЕОПР.ВР., 2Л., ЕД.Ч., М.Р. = бил си чепкал
| ПР.НАКЛ., МИН.НЕОПР.ВР., 2Л., ЕД.Ч., Ж.Р. = била си чепкала
| ПР.НАКЛ., МИН.НЕОПР.ВР., 2Л., ЕД.Ч., СР.Р. = било си чепкало
| ПР.НАКЛ., МИН.НЕОПР.ВР., 2Л., МН.Ч. = били сте чепкали
| ПР.НАКЛ., МИН.НЕОПР.ВР., 3Л., ЕД.Ч., М.Р. = бил (е) чепкал
| ПР.НАКЛ., МИН.НЕОПР.ВР., 3Л., ЕД.Ч., Ж.Р. = била (е) чепкала
| ПР.НАКЛ., МИН.НЕОПР.ВР., 3Л., ЕД.Ч., СР.Р. = било (е) чепкало
| ПР.НАКЛ., МИН.НЕОПР.ВР., 3Л., МН.Ч. = били (са) чепкали
| ПР.НАКЛ., БЪД.ВР., 1Л., ЕД.Ч., М.Р. = щял съм да чепкам
| ПР.НАКЛ., БЪД.ВР., 1Л., ЕД.Ч., Ж.Р. = щяла съм да чепкам
| ПР.НАКЛ., БЪД.ВР., 1Л., ЕД.Ч., СР.Р. = щяло съм да чепкам
| ПР.НАКЛ., БЪД.ВР., 1Л., МН.Ч. = щели сме да чепкаме
| ПР.НАКЛ., БЪД.ВР., 2Л., ЕД.Ч., М.Р. = щял си да чепкаш
| ПР.НАКЛ., БЪД.ВР., 2Л., ЕД.Ч., Ж.Р. = щяла си да чепкаш
| ПР.НАКЛ., БЪД.ВР., 2Л., ЕД.Ч., СР.Р. = щяло си да чепкаш
| ПР.НАКЛ., БЪД.ВР., 2Л., МН.Ч. = щели сте да чепкате
| ПР.НАКЛ., БЪД.ВР., 3Л., ЕД.Ч., М.Р. = щял (е) да чепка
| ПР.НАКЛ., БЪД.ВР., 3Л., ЕД.Ч., Ж.Р. = щяла (е) да чепка
| ПР.НАКЛ., БЪД.ВР., 3Л., ЕД.Ч., СР.Р. = щяло (е) да чепка
| ПР.НАКЛ., БЪД.ВР., 3Л., МН.Ч. = щели (са) да чепкат
| ПР.НАКЛ., БЪД.ПРЕД.ВР., 1Л., ЕД.Ч., М.Р. = щял съм да съм чепкал
| ПР.НАКЛ., БЪД.ПРЕД.ВР., 1Л., ЕД.Ч., Ж.Р. = щяла съм да съм чепкала
| ПР.НАКЛ., БЪД.ПРЕД.ВР., 1Л., ЕД.Ч., СР.Р. = щяло съм да съм чепкало
| ПР.НАКЛ., БЪД.ПРЕД.ВР., 1Л., МН.Ч. = щели сме да сме чепкали
| ПР.НАКЛ., БЪД.ПРЕД.ВР., 2Л., ЕД.Ч., М.Р. = щял си да си чепкал
| ПР.НАКЛ., БЪД.ПРЕД.ВР., 2Л., ЕД.Ч., Ж.Р. = щяла си да си чепкала
| ПР.НАКЛ., БЪД.ПРЕД.ВР., 2Л., ЕД.Ч., СР.Р. = щяло си да си чепкало
| ПР.НАКЛ., БЪД.ПРЕД.ВР., 2Л., МН.Ч. = щели сте да сте чепкали
| ПР.НАКЛ., БЪД.ПРЕД.ВР., 3Л., ЕД.Ч., М.Р. = щял (е) да е чепкал
| ПР.НАКЛ., БЪД.ПРЕД.ВР., 3Л., ЕД.Ч., Ж.Р. = щяла (е) да е чепкала
| ПР.НАКЛ., БЪД.ПРЕД.ВР., 3Л., ЕД.Ч., СР.Р. = щяло (е) да е чепкало
| ПР.НАКЛ., БЪД.ПРЕД.ВР., 3Л., МН.Ч. = щели (са) да са чепкали
| УСЛОВНО НАКЛОНЕНИЕ, 1Л., ЕД.Ч., М.Р. = бих чепкал
| УСЛОВНО НАКЛОНЕНИЕ, 1Л., ЕД.Ч., Ж.Р. = бих чепкала
| УСЛОВНО НАКЛОНЕНИЕ, 1Л., ЕД.Ч., СР.Р. = бих чепкало
| УСЛОВНО НАКЛОНЕНИЕ, 1Л., МН.Ч. = бихме чепкали
| УСЛОВНО НАКЛОНЕНИЕ, 2Л., ЕД.Ч., М.Р. = би чепкал
| УСЛОВНО НАКЛОНЕНИЕ, 2Л., ЕД.Ч., Ж.Р. = би чепкала
| УСЛОВНО НАКЛОНЕНИЕ, 2Л., ЕД.Ч., СР.Р. = би чепкало
| УСЛОВНО НАКЛОНЕНИЕ, 2Л., МН.Ч. = бихте чепкали
| УСЛОВНО НАКЛОНЕНИЕ, 3Л., ЕД.Ч., М.Р. = би чепкал
| УСЛОВНО НАКЛОНЕНИЕ, 3Л., ЕД.Ч., Ж.Р. = би чепкала
| УСЛОВНО НАКЛОНЕНИЕ, 3Л., ЕД.Ч., СР.Р. = би чепкало
| УСЛОВНО НАКЛОНЕНИЕ, 3Л., МН.Ч. = биха чепкали
| ПОВЕЛИТЕЛНО НАКЛОНЕНИЕ, ЕД.Ч. = чеп·кай
| ПОВЕЛИТЕЛНО НАКЛОНЕНИЕ, МН.Ч. = чеп·кай·те
| МИН.СТРАД.ПРИЧ. М.Р. = чеп·кан
| МИН.СТРАД.ПРИЧ. М.Р. НЕПЪЛЕН ЧЛЕН = чеп·ка·ния
| МИН.СТРАД.ПРИЧ. М.Р. ПЪЛЕН ЧЛЕН = чеп·ка·ни·ят
| МИН.СТРАД.ПРИЧ. Ж.Р. = чеп·ка·на
| МИН.СТРАД.ПРИЧ. Ж.Р. ЧЛЕН = чеп·ка·на·та
| МИН.СТРАД.ПРИЧ. СР.Р. = чеп·ка·но
| МИН.СТРАД.ПРИЧ. СР.Р. ЧЛЕН = чеп·ка·но·то
| МИН.СТРАД.ПРИЧ. МН.Ч. = чеп·ка·ни
| МИН.СТРАД.ПРИЧ. МН.Ч. ЧЛЕН = чеп·ка·ни·те
| МИН.ДЕЯТ.СВ.ПРИЧ. М.Р. = чеп·кал
| МИН.ДЕЯТ.СВ.ПРИЧ. М.Р. НЕПЪЛЕН ЧЛЕН = чеп·ка·лия
| МИН.ДЕЯТ.СВ.ПРИЧ. М.Р. ПЪЛЕН ЧЛЕН = чеп·ка·ли·ят
| МИН.ДЕЯТ.СВ.ПРИЧ. Ж.Р. = чеп·ка·ла
| МИН.ДЕЯТ.СВ.ПРИЧ. Ж.Р. ЧЛЕН = чеп·ка·ла·та
| МИН.ДЕЯТ.СВ.ПРИЧ. СР.Р. = чеп·ка·ло
| МИН.ДЕЯТ.СВ.ПРИЧ. СР.Р. ЧЛЕН = чеп·ка·ло·то
| МИН.ДЕЯТ.СВ.ПРИЧ. МН.Ч. = чеп·ка·ли
| МИН.ДЕЯТ.СВ.ПРИЧ. МН.Ч. ЧЛЕН = чеп·ка·ли·те
| МИН.ДЕЯТ.НЕСВ.ПРИЧ. М.Р. = чеп·кал
| МИН.ДЕЯТ.НЕСВ.ПРИЧ. М.Р. НЕПЪЛЕН ЧЛЕН = чеп·ка·лия
| МИН.ДЕЯТ.НЕСВ.ПРИЧ. М.Р. ПЪЛЕН ЧЛЕН = чеп·ка·ли·ят
| МИН.ДЕЯТ.НЕСВ.ПРИЧ. Ж.Р. = чеп·ка·ла
| МИН.ДЕЯТ.НЕСВ.ПРИЧ. Ж.Р. ЧЛЕН = чеп·ка·ла·та
| МИН.ДЕЯТ.НЕСВ.ПРИЧ. СР.Р. = чеп·ка·ло
| МИН.ДЕЯТ.НЕСВ.ПРИЧ. СР.Р. ЧЛЕН = чеп·ка·ло·то
| МИН.ДЕЯТ.НЕСВ.ПРИЧ. МН.Ч. = чеп·ка·ли
| МИН.ДЕЯТ.НЕСВ.ПРИЧ. МН.Ч. ЧЛЕН = чеп·ка·ли·те
| СЕГ.ДЕЯТ.ПРИЧ. М.Р. = чеп·кащ
| СЕГ.ДЕЯТ.ПРИЧ. М.Р. НЕПЪЛЕН ЧЛЕН = чеп·ка·щия
| СЕГ.ДЕЯТ.ПРИЧ. М.Р. ПЪЛЕН ЧЛЕН = чеп·ка·щи·ят
| СЕГ.ДЕЯТ.ПРИЧ. Ж.Р. = чеп·ка·ща
| СЕГ.ДЕЯТ.ПРИЧ. Ж.Р. ЧЛЕН = чеп·ка·ща·та
| СЕГ.ДЕЯТ.ПРИЧ. СР.Р. = чеп·ка·що
| СЕГ.ДЕЯТ.ПРИЧ. СР.Р. ЧЛЕН = чеп·ка·що·то
| СЕГ.ДЕЯТ.ПРИЧ. МН.Ч. = чеп·ка·щи
| СЕГ.ДЕЯТ.ПРИЧ. МН.Ч. ЧЛЕН = чеп·ка·щи·те
| ДЕЕПРИЧАСТИЕ = чеп·кай·ки
| СКРИТИ ПРЕПРАТКИ = 
[[чепкам]],
[[чепкаш]],
[[чепка]],
[[чепкаме]],
[[чепкате]],
[[чепкат]],
[[чепках]],
[[чепкахме]],
[[чепкахте]],
[[чепкаха]],
[[чепкаше]],
[[чепкай]],
[[чепкайте]],
[[чепкал]],
[[чепкалия]],
[[чепкалият]],
[[чепкала]],
[[чепкалата]],
[[чепкало]],
[[чепкалото]],
[[чепкали]],
[[чепкалите]],
[[чепкан]],
[[чепкания]],
[[чепканият]],
[[чепкана]],
[[чепканата]],
[[чепкано]],
[[чепканото]],
[[чепкани]],
[[чепканите]],
[[чепкащ]],
[[чепкащия]],
[[чепкащият]],
[[чепкаща]],
[[чепкащата]],
[[чепкащо]],
[[чепкащото]],
[[чепкащи]],
[[чепкащите]],
[[чепкайки]],
[[чепкал съм]],
[[чепкала съм]],
[[чепкало съм]],
[[чепкали сме]],
[[чепкал си]],
[[чепкала си]],
[[чепкало си]],
[[чепкали сте]],
[[чепкал е]],
[[чепкала е]],
[[чепкало е]],
[[чепкали са]],
[[бях чепкал]],
[[бях чепкала]],
[[бях чепкало]],
[[бяхме чепкали]],
[[беше чепкал]],
[[беше чепкала]],
[[беше чепкало]],
[[бяхте чепкали]],
[[бяха чепкали]],
[[ще чепкам]],
[[ще чепкаме]],
[[ще чепкаш]],
[[ще чепкате]],
[[ще чепка]],
[[ще чепкат]],
[[ще съм чепкал]],
[[ще съм чепкала]],
[[ще съм чепкало]],
[[ще сме чепкали]],
[[ще си чепкал]],
[[ще си чепкала]],
[[ще си чепкало]],
[[ще сте чепкали]],
[[ще е чепкал]],
[[ще е чепкала]],
[[ще е чепкало]],
[[ще са чепкали]],
[[щях да чепкам]],
[[щяхме да чепкаме]],
[[щеше да чепкаш]],
[[щяхте да чепкате]],
[[щеше да чепка]],
[[щяха да чепкат]],
[[щях да съм чепкал]],
[[щях да съм чепкала]],
[[щях да съм чепкало]],
[[щяхме да сме чепкали]],
[[щеше да си чепкал]],
[[щеше да си чепкала]],
[[щеше да си чепкало]],
[[щяхте да сте чепкали]],
[[щеше да е чепкал]],
[[щеше да е чепкала]],
[[щеше да е чепкало]],
[[щяха да са чепкали]],
[[бил съм чепкал]],
[[била съм чепкала]],
[[било съм чепкало]],
[[били сме чепкали]],
[[бил си чепкал]],
[[била си чепкала]],
[[било си чепкало]],
[[били сте чепкали]],
[[бил е чепкал]],
[[била е чепкала]],
[[било е чепкало]],
[[били са чепкали]],
[[щял съм да чепкам]],
[[щяла съм да чепкам]],
[[щяло съм да чепкам]],
[[щели сме да чепкаме]],
[[щял си да чепкаш]],
[[щяла си да чепкаш]],
[[щяло си да чепкаш]],
[[щели сте да чепкате]],
[[щял да чепка]],
[[щяла да чепка]],
[[щяло да чепка]],
[[щели да чепкат]],
[[щял е да чепка]],
[[щяла е да чепка]],
[[щяло е да чепка]],
[[щели са да чепкат]],
[[щял съм да съм чепкал]],
[[щяла съм да съм чепкала]],
[[щяло съм да съм чепкало]],
[[щели сме да сме чепкали]],
[[щял си да си чепкал]],
[[щяла си да си чепкала]],
[[щяло си да си чепкало]],
[[щели сте да сте чепкали]],
[[щял да е чепкал]],
[[щяла да е чепкала]],
[[щяло да е чепкало]],
[[щели да са чепкали]],
[[щял е да е чепкал]],
[[щяла е да е чепкала]],
[[щяло е да е чепкало]],
[[щели са да са чепкали]],
[[бих чепкал]],
[[бих чепкала]],
[[бих чепкало]],
[[бихме чепкали]],
[[би чепкал]],
[[би чепкала]],
[[би чепкало]],
[[бихте чепкали]],
[[биха чепкали]],
}}</text>
      <sha1>q747wcvdt1xbroojgq3sg5lercuvjaw</sha1>
    </revision>
  </page>
  <page>
    <title>Шаблон:Словоформи/червенея</title>
    <ns>10</ns>
    <id>405632</id>
    <revision>
      <id>437615</id>
      <parentid>10875</parentid>
      <timestamp>2005-05-07T08:45:41Z</timestamp>
      <contributor>
        <username>Bgbot</username>
        <id>83</id>
      </contributor>
      <comment>Борислав: Шаблон със словоформи</comment>
      <model>wikitext</model>
      <format>text/x-wiki</format>
      <text bytes="21576" xml:space="preserve">{{Шаблон:Словоформи/Глагол|
  ОСНОВНА ФОРМА = червенея
| СЕГ.ВР., 1Л., ЕД.Ч. = чер·ве·нея
| СЕГ.ВР., 1Л., МН.Ч. = чер·ве·не·ем
| СЕГ.ВР., 2Л., ЕД.Ч. = чер·ве·не·еш
| СЕГ.ВР., 2Л., МН.Ч. = чер·ве·не·е·те
| СЕГ.ВР., 3Л., ЕД.Ч. = чер·ве·нее
| СЕГ.ВР., 3Л., МН.Ч. = чер·ве·не·ят
| МИН.СВ.ВР., 1Л., ЕД.Ч. = чер·ве·нях
| МИН.СВ.ВР., 1Л., МН.Ч. = чер·ве·нях·ме
| МИН.СВ.ВР., 2Л., ЕД.Ч. = чер·ве·ня
| МИН.СВ.ВР., 2Л., МН.Ч. = чер·ве·нях·те
| МИН.СВ.ВР., 3Л., ЕД.Ч. = чер·ве·ня
| МИН.СВ.ВР., 3Л., МН.Ч. = чер·ве·ня·ха
| МИН.НЕСВ.ВР., 1Л., ЕД.Ч. = чер·ве·не·ех
| МИН.НЕСВ.ВР., 1Л., МН.Ч. = чер·ве·не·ех·ме
| МИН.НЕСВ.ВР., 2Л., ЕД.Ч. = чер·ве·не·е·ше
| МИН.НЕСВ.ВР., 2Л., МН.Ч. = чер·ве·не·ех·те
| МИН.НЕСВ.ВР., 3Л., ЕД.Ч. = чер·ве·не·е·ше
| МИН.НЕСВ.ВР., 3Л., МН.Ч. = чер·ве·не·е·ха
| МИН.НЕОПР.ВР., 1Л., ЕД.Ч., М.Р. = червенял съм
| МИН.НЕОПР.ВР., 1Л., ЕД.Ч., Ж.Р. = червеняла съм
| МИН.НЕОПР.ВР., 1Л., ЕД.Ч., СР.Р. = червеняло съм
| МИН.НЕОПР.ВР., 1Л., МН.Ч. = червенели сме
| МИН.НЕОПР.ВР., 2Л., ЕД.Ч., М.Р. = червенял си
| МИН.НЕОПР.ВР., 2Л., ЕД.Ч., Ж.Р. = червеняла си
| МИН.НЕОПР.ВР., 2Л., ЕД.Ч., СР.Р. = червеняло си
| МИН.НЕОПР.ВР., 2Л., МН.Ч. = червенели сте
| МИН.НЕОПР.ВР., 3Л., ЕД.Ч., М.Р. = червенял е
| МИН.НЕОПР.ВР., 3Л., ЕД.Ч., Ж.Р. = червеняла е
| МИН.НЕОПР.ВР., 3Л., ЕД.Ч., СР.Р. = червеняло е
| МИН.НЕОПР.ВР., 3Л., МН.Ч. = червенели са
| МИН.ПРЕД.ВР., 1Л., ЕД.Ч., М.Р. = бях червенял
| МИН.ПРЕД.ВР., 1Л., ЕД.Ч., Ж.Р. = бях червеняла
| МИН.ПРЕД.ВР., 1Л., ЕД.Ч., СР.Р. = бях червеняло
| МИН.ПРЕД.ВР., 1Л., МН.Ч. = бяхме червенели
| МИН.ПРЕД.ВР., 2Л., ЕД.Ч., М.Р. = беше червенял
| МИН.ПРЕД.ВР., 2Л., ЕД.Ч., Ж.Р. = беше червеняла
| МИН.ПРЕД.ВР., 2Л., ЕД.Ч., СР.Р. = беше червеняло
| МИН.ПРЕД.ВР., 2Л., МН.Ч. = бяхте червенели
| МИН.ПРЕД.ВР., 3Л., ЕД.Ч., М.Р. = беше червенял
| МИН.ПРЕД.ВР., 3Л., ЕД.Ч., Ж.Р. = беше червеняла
| МИН.ПРЕД.ВР., 3Л., ЕД.Ч., СР.Р. = беше червеняло
| МИН.ПРЕД.ВР., 3Л., МН.Ч. = бяха червенели
| БЪД.ВР., 1Л., ЕД.Ч. = ще червенея
| БЪД.ВР., 1Л., МН.Ч. = ще червенеем
| БЪД.ВР., 2Л., ЕД.Ч. = ще червенееш
| БЪД.ВР., 2Л., МН.Ч. = ще червенеете
| БЪД.ВР., 3Л., ЕД.Ч. = ще червенее
| БЪД.ВР., 3Л., МН.Ч. = ще червенеят
| БЪД.ПРЕД.ВР., 1Л., ЕД.Ч., М.Р. = ще съм червенял
| БЪД.ПРЕД.ВР., 1Л., ЕД.Ч., Ж.Р. = ще съм червеняла
| БЪД.ПРЕД.ВР., 1Л., ЕД.Ч., СР.Р. = ще съм червеняло
| БЪД.ПРЕД.ВР., 1Л., МН.Ч. = ще сме червенели
| БЪД.ПРЕД.ВР., 2Л., ЕД.Ч., М.Р. = ще си червенял
| БЪД.ПРЕД.ВР., 2Л., ЕД.Ч., Ж.Р. = ще си червеняла
| БЪД.ПРЕД.ВР., 2Л., ЕД.Ч., СР.Р. = ще си червеняло
| БЪД.ПРЕД.ВР., 2Л., МН.Ч. = ще сте червенели
| БЪД.ПРЕД.ВР., 3Л., ЕД.Ч., М.Р. = ще е червенял
| БЪД.ПРЕД.ВР., 3Л., ЕД.Ч., Ж.Р. = ще е червеняла
| БЪД.ПРЕД.ВР., 3Л., ЕД.Ч., СР.Р. = ще е червеняло
| БЪД.ПРЕД.ВР., 3Л., МН.Ч. = ще са червенели
| БЪД.ВР. В МИН., 1Л., ЕД.Ч. = щях да червенея
| БЪД.ВР. В МИН., 1Л., МН.Ч. = щяхме да червенеем
| БЪД.ВР. В МИН., 2Л., ЕД.Ч. = щеше да червенееш
| БЪД.ВР. В МИН., 2Л., МН.Ч. = щяхте да червенеете
| БЪД.ВР. В МИН., 3Л., ЕД.Ч. = щеше да червенее
| БЪД.ВР. В МИН., 3Л., МН.Ч. = щяха да червенеят
| БЪД.ПРЕД.ВР. В МИН., 1Л., ЕД.Ч., М.Р. = щях да съм червенял
| БЪД.ПРЕД.ВР. В МИН., 1Л., ЕД.Ч., Ж.Р. = щях да съм червеняла
| БЪД.ПРЕД.ВР. В МИН., 1Л., ЕД.Ч., СР.Р. = щях да съм червеняло
| БЪД.ПРЕД.ВР. В МИН., 1Л., МН.Ч. = щяхме да сме червенели
| БЪД.ПРЕД.ВР. В МИН., 2Л., ЕД.Ч., М.Р. = щеше да си червенял
| БЪД.ПРЕД.ВР. В МИН., 2Л., ЕД.Ч., Ж.Р. = щеше да си червеняла
| БЪД.ПРЕД.ВР. В МИН., 2Л., ЕД.Ч., СР.Р. = щеше да си червеняло
| БЪД.ПРЕД.ВР. В МИН., 2Л., МН.Ч. = щяхте да сте червенели
| БЪД.ПРЕД.ВР. В МИН., 3Л., ЕД.Ч., М.Р. = щеше да е червенял
| БЪД.ПРЕД.ВР. В МИН., 3Л., ЕД.Ч., Ж.Р. = щеше да е червеняла
| БЪД.ПРЕД.ВР. В МИН., 3Л., ЕД.Ч., СР.Р. = щеше да е червеняло
| БЪД.ПРЕД.ВР. В МИН., 3Л., МН.Ч. = щяха да са червенели
| ПР.НАКЛ., СЕГ.ВР., 1Л., ЕД.Ч., М.Р. = червенеел съм
| ПР.НАКЛ., СЕГ.ВР., 1Л., ЕД.Ч., Ж.Р. = червенеела съм
| ПР.НАКЛ., СЕГ.ВР., 1Л., ЕД.Ч., СР.Р. = червенеело съм
| ПР.НАКЛ., СЕГ.ВР., 1Л., МН.Ч. = червенеели сме
| ПР.НАКЛ., СЕГ.ВР., 2Л., ЕД.Ч., М.Р. = червенеел си
| ПР.НАКЛ., СЕГ.ВР., 2Л., ЕД.Ч., Ж.Р. = червенеела си
| ПР.НАКЛ., СЕГ.ВР., 2Л., ЕД.Ч., СР.Р. = червенеело си
| ПР.НАКЛ., СЕГ.ВР., 2Л., МН.Ч. = червенеели сте
| ПР.НАКЛ., СЕГ.ВР., 3Л., ЕД.Ч., М.Р. = червенеел (е)
| ПР.НАКЛ., СЕГ.ВР., 3Л., ЕД.Ч., Ж.Р. = червенеела (е)
| ПР.НАКЛ., СЕГ.ВР., 3Л., ЕД.Ч., СР.Р. = червенеело (е)
| ПР.НАКЛ., СЕГ.ВР., 3Л., МН.Ч. = червенеели (са)
| ПР.НАКЛ., МИН.СВ.ВР., 1Л., ЕД.Ч., М.Р. = червенял съм
| ПР.НАКЛ., МИН.СВ.ВР., 1Л., ЕД.Ч., Ж.Р. = червеняла съм
| ПР.НАКЛ., МИН.СВ.ВР., 1Л., ЕД.Ч., СР.Р. = червеняло съм
| ПР.НАКЛ., МИН.СВ.ВР., 1Л., МН.Ч. = червенели сме
| ПР.НАКЛ., МИН.СВ.ВР., 2Л., ЕД.Ч., М.Р. = червенял си
| ПР.НАКЛ., МИН.СВ.ВР., 2Л., ЕД.Ч., Ж.Р. = червеняла си
| ПР.НАКЛ., МИН.СВ.ВР., 2Л., ЕД.Ч., СР.Р. = червеняло си
| ПР.НАКЛ., МИН.СВ.ВР., 2Л., МН.Ч. = червенели сте
| ПР.НАКЛ., МИН.СВ.ВР., 3Л., ЕД.Ч., М.Р. = червенял (е)
| ПР.НАКЛ., МИН.СВ.ВР., 3Л., ЕД.Ч., Ж.Р. = червеняла (е)
| ПР.НАКЛ., МИН.СВ.ВР., 3Л., ЕД.Ч., СР.Р. = червеняло (е)
| ПР.НАКЛ., МИН.СВ.ВР., 3Л., МН.Ч. = червенели (са)
| ПР.НАКЛ., МИН.НЕОПР.ВР., 1Л., ЕД.Ч., М.Р. = бил съм червенял
| ПР.НАКЛ., МИН.НЕОПР.ВР., 1Л., ЕД.Ч., Ж.Р. = била съм червеняла
| ПР.НАКЛ., МИН.НЕОПР.ВР., 1Л., ЕД.Ч., СР.Р. = било съм червеняло
| ПР.НАКЛ., МИН.НЕОПР.ВР., 1Л., МН.Ч. = били сме червенели
| ПР.НАКЛ., МИН.НЕОПР.ВР., 2Л., ЕД.Ч., М.Р. = бил си червенял
| ПР.НАКЛ., МИН.НЕОПР.ВР., 2Л., ЕД.Ч., Ж.Р. = била си червеняла
| ПР.НАКЛ., МИН.НЕОПР.ВР., 2Л., ЕД.Ч., СР.Р. = било си червеняло
| ПР.НАКЛ., МИН.НЕОПР.ВР., 2Л., МН.Ч. = били сте червенели
| ПР.НАКЛ., МИН.НЕОПР.ВР., 3Л., ЕД.Ч., М.Р. = бил (е) червенял
| ПР.НАКЛ., МИН.НЕОПР.ВР., 3Л., ЕД.Ч., Ж.Р. = била (е) червеняла
| ПР.НАКЛ., МИН.НЕОПР.ВР., 3Л., ЕД.Ч., СР.Р. = било (е) червеняло
| ПР.НАКЛ., МИН.НЕОПР.ВР., 3Л., МН.Ч. = били (са) червенели
| ПР.НАКЛ., БЪД.ВР., 1Л., ЕД.Ч., М.Р. = щял съм да червенея
| ПР.НАКЛ., БЪД.ВР., 1Л., ЕД.Ч., Ж.Р. = щяла съм да червенея
| ПР.НАКЛ., БЪД.ВР., 1Л., ЕД.Ч., СР.Р. = щяло съм да червенея
| ПР.НАКЛ., БЪД.ВР., 1Л., МН.Ч. = щели сме да червенеем
| ПР.НАКЛ., БЪД.ВР., 2Л., ЕД.Ч., М.Р. = щял си да червенееш
| ПР.НАКЛ., БЪД.ВР., 2Л., ЕД.Ч., Ж.Р. = щяла си да червенееш
| ПР.НАКЛ., БЪД.ВР., 2Л., ЕД.Ч., СР.Р. = щяло си да червенееш
| ПР.НАКЛ., БЪД.ВР., 2Л., МН.Ч. = щели сте да червенеете
| ПР.НАКЛ., БЪД.ВР., 3Л., ЕД.Ч., М.Р. = щял (е) да червенее
| ПР.НАКЛ., БЪД.ВР., 3Л., ЕД.Ч., Ж.Р. = щяла (е) да червенее
| ПР.НАКЛ., БЪД.ВР., 3Л., ЕД.Ч., СР.Р. = щяло (е) да червенее
| ПР.НАКЛ., БЪД.ВР., 3Л., МН.Ч. = щели (са) да червенеят
| ПР.НАКЛ., БЪД.ПРЕД.ВР., 1Л., ЕД.Ч., М.Р. = щял съм да съм червенял
| ПР.НАКЛ., БЪД.ПРЕД.ВР., 1Л., ЕД.Ч., Ж.Р. = щяла съм да съм червеняла
| ПР.НАКЛ., БЪД.ПРЕД.ВР., 1Л., ЕД.Ч., СР.Р. = щяло съм да съм червеняло
| ПР.НАКЛ., БЪД.ПРЕД.ВР., 1Л., МН.Ч. = щели сме да сме червенели
| ПР.НАКЛ., БЪД.ПРЕД.ВР., 2Л., ЕД.Ч., М.Р. = щял си да си червенял
| ПР.НАКЛ., БЪД.ПРЕД.ВР., 2Л., ЕД.Ч., Ж.Р. = щяла си да си червеняла
| ПР.НАКЛ., БЪД.ПРЕД.ВР., 2Л., ЕД.Ч., СР.Р. = щяло си да си червеняло
| ПР.НАКЛ., БЪД.ПРЕД.ВР., 2Л., МН.Ч. = щели сте да сте червенели
| ПР.НАКЛ., БЪД.ПРЕД.ВР., 3Л., ЕД.Ч., М.Р. = щял (е) да е червенял
| ПР.НАКЛ., БЪД.ПРЕД.ВР., 3Л., ЕД.Ч., Ж.Р. = щяла (е) да е червеняла
| ПР.НАКЛ., БЪД.ПРЕД.ВР., 3Л., ЕД.Ч., СР.Р. = щяло (е) да е червеняло
| ПР.НАКЛ., БЪД.ПРЕД.ВР., 3Л., МН.Ч. = щели (са) да са червенели
| УСЛОВНО НАКЛОНЕНИЕ, 1Л., ЕД.Ч., М.Р. = бих червенял
| УСЛОВНО НАКЛОНЕНИЕ, 1Л., ЕД.Ч., Ж.Р. = бих червеняла
| УСЛОВНО НАКЛОНЕНИЕ, 1Л., ЕД.Ч., СР.Р. = бих червеняло
| УСЛОВНО НАКЛОНЕНИЕ, 1Л., МН.Ч. = бихме червенели
| УСЛОВНО НАКЛОНЕНИЕ, 2Л., ЕД.Ч., М.Р. = би червенял
| УСЛОВНО НАКЛОНЕНИЕ, 2Л., ЕД.Ч., Ж.Р. = би червеняла
| УСЛОВНО НАКЛОНЕНИЕ, 2Л., ЕД.Ч., СР.Р. = би червеняло
| УСЛОВНО НАКЛОНЕНИЕ, 2Л., МН.Ч. = бихте червенели
| УСЛОВНО НАКЛОНЕНИЕ, 3Л., ЕД.Ч., М.Р. = би червенял
| УСЛОВНО НАКЛОНЕНИЕ, 3Л., ЕД.Ч., Ж.Р. = би червеняла
| УСЛОВНО НАКЛОНЕНИЕ, 3Л., ЕД.Ч., СР.Р. = би червеняло
| УСЛОВНО НАКЛОНЕНИЕ, 3Л., МН.Ч. = биха червенели
| ПОВЕЛИТЕЛНО НАКЛОНЕНИЕ, ЕД.Ч. = чер·ве·ней
| ПОВЕЛИТЕЛНО НАКЛОНЕНИЕ, МН.Ч. = чер·ве·ней·те
| МИН.СТРАД.ПРИЧ. М.Р. = чер·ве·нян
| МИН.СТРАД.ПРИЧ. М.Р. НЕПЪЛЕН ЧЛЕН = чер·ве·ня·ния
| МИН.СТРАД.ПРИЧ. М.Р. ПЪЛЕН ЧЛЕН = чер·ве·ня·ни·ят
| МИН.СТРАД.ПРИЧ. Ж.Р. = чер·ве·ня·на
| МИН.СТРАД.ПРИЧ. Ж.Р. ЧЛЕН = чер·ве·ня·на·та
| МИН.СТРАД.ПРИЧ. СР.Р. = чер·ве·ня·но
| МИН.СТРАД.ПРИЧ. СР.Р. ЧЛЕН = чер·ве·ня·но·то
| МИН.СТРАД.ПРИЧ. МН.Ч. = чер·ве·не·ни
| МИН.СТРАД.ПРИЧ. МН.Ч. ЧЛЕН = чер·ве·не·ни·те
| МИН.ДЕЯТ.СВ.ПРИЧ. М.Р. = чер·ве·нял
| МИН.ДЕЯТ.СВ.ПРИЧ. М.Р. НЕПЪЛЕН ЧЛЕН = чер·ве·не·лия
| МИН.ДЕЯТ.СВ.ПРИЧ. М.Р. ПЪЛЕН ЧЛЕН = чер·ве·не·ли·ят
| МИН.ДЕЯТ.СВ.ПРИЧ. Ж.Р. = чер·ве·ня·ла
| МИН.ДЕЯТ.СВ.ПРИЧ. Ж.Р. ЧЛЕН = чер·ве·ня·ла·та
| МИН.ДЕЯТ.СВ.ПРИЧ. СР.Р. = чер·ве·ня·ло
| МИН.ДЕЯТ.СВ.ПРИЧ. СР.Р. ЧЛЕН = чер·ве·ня·ло·то
| МИН.ДЕЯТ.СВ.ПРИЧ. МН.Ч. = чер·ве·не·ли
| МИН.ДЕЯТ.СВ.ПРИЧ. МН.Ч. ЧЛЕН = чер·ве·не·ли·те
| МИН.ДЕЯТ.НЕСВ.ПРИЧ. М.Р. = чер·ве·не·ел
| МИН.ДЕЯТ.НЕСВ.ПРИЧ. М.Р. НЕПЪЛЕН ЧЛЕН = чер·ве·не·е·лия
| МИН.ДЕЯТ.НЕСВ.ПРИЧ. М.Р. ПЪЛЕН ЧЛЕН = чер·ве·не·е·ли·ят
| МИН.ДЕЯТ.НЕСВ.ПРИЧ. Ж.Р. = чер·ве·не·е·ла
| МИН.ДЕЯТ.НЕСВ.ПРИЧ. Ж.Р. ЧЛЕН = чер·ве·не·е·ла·та
| МИН.ДЕЯТ.НЕСВ.ПРИЧ. СР.Р. = чер·ве·не·е·ло
| МИН.ДЕЯТ.НЕСВ.ПРИЧ. СР.Р. ЧЛЕН = чер·ве·не·е·ло·то
| МИН.ДЕЯТ.НЕСВ.ПРИЧ. МН.Ч. = чер·ве·не·е·ли
| МИН.ДЕЯТ.НЕСВ.ПРИЧ. МН.Ч. ЧЛЕН = чер·ве·не·е·ли·те
| СЕГ.ДЕЯТ.ПРИЧ. М.Р. = чер·ве·не·ещ
| СЕГ.ДЕЯТ.ПРИЧ. М.Р. НЕПЪЛЕН ЧЛЕН = чер·ве·не·е·щия
| СЕГ.ДЕЯТ.ПРИЧ. М.Р. ПЪЛЕН ЧЛЕН = чер·ве·не·е·щи·ят
| СЕГ.ДЕЯТ.ПРИЧ. Ж.Р. = чер·ве·не·е·ща
| СЕГ.ДЕЯТ.ПРИЧ. Ж.Р. ЧЛЕН = чер·ве·не·е·ща·та
| СЕГ.ДЕЯТ.ПРИЧ. СР.Р. = чер·ве·не·е·що
| СЕГ.ДЕЯТ.ПРИЧ. СР.Р. ЧЛЕН = чер·ве·не·е·що·то
| СЕГ.ДЕЯТ.ПРИЧ. МН.Ч. = чер·ве·не·е·щи
| СЕГ.ДЕЯТ.ПРИЧ. МН.Ч. ЧЛЕН = чер·ве·не·е·щи·те
| ДЕЕПРИЧАСТИЕ = чер·ве·не·ей·ки
| СКРИТИ ПРЕПРАТКИ = 
[[червенея]],
[[червенееш]],
[[червенее]],
[[червенеем]],
[[червенеете]],
[[червенеят]],
[[червенях]],
[[червеня]],
[[червеняхме]],
[[червеняхте]],
[[червеняха]],
[[червенеех]],
[[червенееше]],
[[червенеехме]],
[[червенеехте]],
[[червенееха]],
[[червеней]],
[[червенейте]],
[[червенял]],
[[червенелия]],
[[червенелият]],
[[червеняла]],
[[червенялата]],
[[червеняло]],
[[червенялото]],
[[червенели]],
[[червенелите]],
[[червенеел]],
[[червенеелия]],
[[червенеелият]],
[[червенеела]],
[[червенеелата]],
[[червенеело]],
[[червенеелото]],
[[червенеели]],
[[червенеелите]],
[[червенян]],
[[червеняния]],
[[червеняният]],
[[червеняна]],
[[червеняната]],
[[червеняно]],
[[червеняното]],
[[червенени]],
[[червенените]],
[[червенеещ]],
[[червенеещия]],
[[червенеещият]],
[[червенееща]],
[[червенеещата]],
[[червенеещо]],
[[червенеещото]],
[[червенеещи]],
[[червенеещите]],
[[червенеейки]],
[[червенял съм]],
[[червеняла съм]],
[[червеняло съм]],
[[червенели сме]],
[[червенял си]],
[[червеняла си]],
[[червеняло си]],
[[червенели сте]],
[[червенял е]],
[[червеняла е]],
[[червеняло е]],
[[червенели са]],
[[бях червенял]],
[[бях червеняла]],
[[бях червеняло]],
[[бяхме червенели]],
[[беше червенял]],
[[беше червеняла]],
[[беше червеняло]],
[[бяхте червенели]],
[[бяха червенели]],
[[ще червенея]],
[[ще червенеем]],
[[ще червенееш]],
[[ще червенеете]],
[[ще червенее]],
[[ще червенеят]],
[[ще съм червенял]],
[[ще съм червеняла]],
[[ще съм червеняло]],
[[ще сме червенели]],
[[ще си червенял]],
[[ще си червеняла]],
[[ще си червеняло]],
[[ще сте червенели]],
[[ще е червенял]],
[[ще е червеняла]],
[[ще е червеняло]],
[[ще са червенели]],
[[щях да червенея]],
[[щяхме да червенеем]],
[[щеше да червенееш]],
[[щяхте да червенеете]],
[[щеше да червенее]],
[[щяха да червенеят]],
[[щях да съм червенял]],
[[щях да съм червеняла]],
[[щях да съм червеняло]],
[[щяхме да сме червенели]],
[[щеше да си червенял]],
[[щеше да си червеняла]],
[[щеше да си червеняло]],
[[щяхте да сте червенели]],
[[щеше да е червенял]],
[[щеше да е червеняла]],
[[щеше да е червеняло]],
[[щяха да са червенели]],
[[червенеел съм]],
[[червенеела съм]],
[[червенеело съм]],
[[червенеели сме]],
[[червенеел си]],
[[червенеела си]],
[[червенеело си]],
[[червенеели сте]],
[[червенеел е]],
[[червенеела е]],
[[червенеело е]],
[[червенеели са]],
[[бил съм червенял]],
[[била съм червеняла]],
[[било съм червеняло]],
[[били сме червенели]],
[[бил си червенял]],
[[била си червеняла]],
[[било си червеняло]],
[[били сте червенели]],
[[бил е червенял]],
[[била е червеняла]],
[[било е червеняло]],
[[били са червенели]],
[[щял съм да червенея]],
[[щяла съм да червенея]],
[[щяло съм да червенея]],
[[щели сме да червенеем]],
[[щял си да червенееш]],
[[щяла си да червенееш]],
[[щяло си да червенееш]],
[[щели сте да червенеете]],
[[щял да червенее]],
[[щяла да червенее]],
[[щяло да червенее]],
[[щели да червенеят]],
[[щял е да червенее]],
[[щяла е да червенее]],
[[щяло е да червенее]],
[[щели са да червенеят]],
[[щял съм да съм червенял]],
[[щяла съм да съм червеняла]],
[[щяло съм да съм червеняло]],
[[щели сме да сме червенели]],
[[щял си да си червенял]],
[[щяла си да си червеняла]],
[[щяло си да си червеняло]],
[[щели сте да сте червенели]],
[[щял да е червенял]],
[[щяла да е червеняла]],
[[щяло да е червеняло]],
[[щели да са червенели]],
[[щял е да е червенял]],
[[щяла е да е червеняла]],
[[щяло е да е червеняло]],
[[щели са да са червенели]],
[[бих червенял]],
[[бих червеняла]],
[[бих червеняло]],
[[бихме червенели]],
[[би червенял]],
[[би червеняла]],
[[би червеняло]],
[[бихте червенели]],
[[биха червенели]],
}}</text>
      <sha1>b2nv2cp1omkeqllylwm00z7dqcx0dds</sha1>
    </revision>
  </page>
  <page>
    <title>Шаблон:Словоформи/червисам</title>
    <ns>10</ns>
    <id>569443</id>
    <revision>
      <id>601423</id>
      <timestamp>2005-05-12T11:57:56Z</timestamp>
      <contributor>
        <username>Bgbot</username>
        <id>83</id>
      </contributor>
      <comment>Борислав: Шаблон със словоформи</comment>
      <model>wikitext</model>
      <format>text/x-wiki</format>
      <text bytes="20590" xml:space="preserve">{{Шаблон:Словоформи/Глагол|
  ОСНОВНА ФОРМА = червисам
| СЕГ.ВР., 1Л., ЕД.Ч. = чер·ви·сам
| СЕГ.ВР., 1Л., МН.Ч. = чер·ви·са·ме
| СЕГ.ВР., 2Л., ЕД.Ч. = чер·ви·саш
| СЕГ.ВР., 2Л., МН.Ч. = чер·ви·са·те
| СЕГ.ВР., 3Л., ЕД.Ч. = чер·ви·са
| СЕГ.ВР., 3Л., МН.Ч. = чер·ви·сат
| МИН.СВ.ВР., 1Л., ЕД.Ч. = чер·ви·сах
| МИН.СВ.ВР., 1Л., МН.Ч. = чер·ви·сах·ме
| МИН.СВ.ВР., 2Л., ЕД.Ч. = чер·ви·са
| МИН.СВ.ВР., 2Л., МН.Ч. = чер·ви·сах·те
| МИН.СВ.ВР., 3Л., ЕД.Ч. = чер·ви·са
| МИН.СВ.ВР., 3Л., МН.Ч. = чер·ви·са·ха
| МИН.НЕСВ.ВР., 1Л., ЕД.Ч. = чер·ви·сах
| МИН.НЕСВ.ВР., 1Л., МН.Ч. = чер·ви·сах·ме
| МИН.НЕСВ.ВР., 2Л., ЕД.Ч. = чер·ви·са·ше
| МИН.НЕСВ.ВР., 2Л., МН.Ч. = чер·ви·сах·те
| МИН.НЕСВ.ВР., 3Л., ЕД.Ч. = чер·ви·са·ше
| МИН.НЕСВ.ВР., 3Л., МН.Ч. = чер·ви·са·ха
| МИН.НЕОПР.ВР., 1Л., ЕД.Ч., М.Р. = червисал съм
| МИН.НЕОПР.ВР., 1Л., ЕД.Ч., Ж.Р. = червисала съм
| МИН.НЕОПР.ВР., 1Л., ЕД.Ч., СР.Р. = червисало съм
| МИН.НЕОПР.ВР., 1Л., МН.Ч. = червисали сме
| МИН.НЕОПР.ВР., 2Л., ЕД.Ч., М.Р. = червисал си
| МИН.НЕОПР.ВР., 2Л., ЕД.Ч., Ж.Р. = червисала си
| МИН.НЕОПР.ВР., 2Л., ЕД.Ч., СР.Р. = червисало си
| МИН.НЕОПР.ВР., 2Л., МН.Ч. = червисали сте
| МИН.НЕОПР.ВР., 3Л., ЕД.Ч., М.Р. = червисал е
| МИН.НЕОПР.ВР., 3Л., ЕД.Ч., Ж.Р. = червисала е
| МИН.НЕОПР.ВР., 3Л., ЕД.Ч., СР.Р. = червисало е
| МИН.НЕОПР.ВР., 3Л., МН.Ч. = червисали са
| МИН.ПРЕД.ВР., 1Л., ЕД.Ч., М.Р. = бях червисал
| МИН.ПРЕД.ВР., 1Л., ЕД.Ч., Ж.Р. = бях червисала
| МИН.ПРЕД.ВР., 1Л., ЕД.Ч., СР.Р. = бях червисало
| МИН.ПРЕД.ВР., 1Л., МН.Ч. = бяхме червисали
| МИН.ПРЕД.ВР., 2Л., ЕД.Ч., М.Р. = беше червисал
| МИН.ПРЕД.ВР., 2Л., ЕД.Ч., Ж.Р. = беше червисала
| МИН.ПРЕД.ВР., 2Л., ЕД.Ч., СР.Р. = беше червисало
| МИН.ПРЕД.ВР., 2Л., МН.Ч. = бяхте червисали
| МИН.ПРЕД.ВР., 3Л., ЕД.Ч., М.Р. = беше червисал
| МИН.ПРЕД.ВР., 3Л., ЕД.Ч., Ж.Р. = беше червисала
| МИН.ПРЕД.ВР., 3Л., ЕД.Ч., СР.Р. = беше червисало
| МИН.ПРЕД.ВР., 3Л., МН.Ч. = бяха червисали
| БЪД.ВР., 1Л., ЕД.Ч. = ще червисам
| БЪД.ВР., 1Л., МН.Ч. = ще червисаме
| БЪД.ВР., 2Л., ЕД.Ч. = ще червисаш
| БЪД.ВР., 2Л., МН.Ч. = ще червисате
| БЪД.ВР., 3Л., ЕД.Ч. = ще червиса
| БЪД.ВР., 3Л., МН.Ч. = ще червисат
| БЪД.ПРЕД.ВР., 1Л., ЕД.Ч., М.Р. = ще съм червисал
| БЪД.ПРЕД.ВР., 1Л., ЕД.Ч., Ж.Р. = ще съм червисала
| БЪД.ПРЕД.ВР., 1Л., ЕД.Ч., СР.Р. = ще съм червисало
| БЪД.ПРЕД.ВР., 1Л., МН.Ч. = ще сме червисали
| БЪД.ПРЕД.ВР., 2Л., ЕД.Ч., М.Р. = ще си червисал
| БЪД.ПРЕД.ВР., 2Л., ЕД.Ч., Ж.Р. = ще си червисала
| БЪД.ПРЕД.ВР., 2Л., ЕД.Ч., СР.Р. = ще си червисало
| БЪД.ПРЕД.ВР., 2Л., МН.Ч. = ще сте червисали
| БЪД.ПРЕД.ВР., 3Л., ЕД.Ч., М.Р. = ще е червисал
| БЪД.ПРЕД.ВР., 3Л., ЕД.Ч., Ж.Р. = ще е червисала
| БЪД.ПРЕД.ВР., 3Л., ЕД.Ч., СР.Р. = ще е червисало
| БЪД.ПРЕД.ВР., 3Л., МН.Ч. = ще са червисали
| БЪД.ВР. В МИН., 1Л., ЕД.Ч. = щях да червисам
| БЪД.ВР. В МИН., 1Л., МН.Ч. = щяхме да червисаме
| БЪД.ВР. В МИН., 2Л., ЕД.Ч. = щеше да червисаш
| БЪД.ВР. В МИН., 2Л., МН.Ч. = щяхте да червисате
| БЪД.ВР. В МИН., 3Л., ЕД.Ч. = щеше да червиса
| БЪД.ВР. В МИН., 3Л., МН.Ч. = щяха да червисат
| БЪД.ПРЕД.ВР. В МИН., 1Л., ЕД.Ч., М.Р. = щях да съм червисал
| БЪД.ПРЕД.ВР. В МИН., 1Л., ЕД.Ч., Ж.Р. = щях да съм червисала
| БЪД.ПРЕД.ВР. В МИН., 1Л., ЕД.Ч., СР.Р. = щях да съм червисало
| БЪД.ПРЕД.ВР. В МИН., 1Л., МН.Ч. = щяхме да сме червисали
| БЪД.ПРЕД.ВР. В МИН., 2Л., ЕД.Ч., М.Р. = щеше да си червисал
| БЪД.ПРЕД.ВР. В МИН., 2Л., ЕД.Ч., Ж.Р. = щеше да си червисала
| БЪД.ПРЕД.ВР. В МИН., 2Л., ЕД.Ч., СР.Р. = щеше да си червисало
| БЪД.ПРЕД.ВР. В МИН., 2Л., МН.Ч. = щяхте да сте червисали
| БЪД.ПРЕД.ВР. В МИН., 3Л., ЕД.Ч., М.Р. = щеше да е червисал
| БЪД.ПРЕД.ВР. В МИН., 3Л., ЕД.Ч., Ж.Р. = щеше да е червисала
| БЪД.ПРЕД.ВР. В МИН., 3Л., ЕД.Ч., СР.Р. = щеше да е червисало
| БЪД.ПРЕД.ВР. В МИН., 3Л., МН.Ч. = щяха да са червисали
| ПР.НАКЛ., СЕГ.ВР., 1Л., ЕД.Ч., М.Р. = червисал съм
| ПР.НАКЛ., СЕГ.ВР., 1Л., ЕД.Ч., Ж.Р. = червисала съм
| ПР.НАКЛ., СЕГ.ВР., 1Л., ЕД.Ч., СР.Р. = червисало съм
| ПР.НАКЛ., СЕГ.ВР., 1Л., МН.Ч. = червисали сме
| ПР.НАКЛ., СЕГ.ВР., 2Л., ЕД.Ч., М.Р. = червисал си
| ПР.НАКЛ., СЕГ.ВР., 2Л., ЕД.Ч., Ж.Р. = червисала си
| ПР.НАКЛ., СЕГ.ВР., 2Л., ЕД.Ч., СР.Р. = червисало си
| ПР.НАКЛ., СЕГ.ВР., 2Л., МН.Ч. = червисали сте
| ПР.НАКЛ., СЕГ.ВР., 3Л., ЕД.Ч., М.Р. = червисал (е)
| ПР.НАКЛ., СЕГ.ВР., 3Л., ЕД.Ч., Ж.Р. = червисала (е)
| ПР.НАКЛ., СЕГ.ВР., 3Л., ЕД.Ч., СР.Р. = червисало (е)
| ПР.НАКЛ., СЕГ.ВР., 3Л., МН.Ч. = червисали (са)
| ПР.НАКЛ., МИН.СВ.ВР., 1Л., ЕД.Ч., М.Р. = червисал съм
| ПР.НАКЛ., МИН.СВ.ВР., 1Л., ЕД.Ч., Ж.Р. = червисала съм
| ПР.НАКЛ., МИН.СВ.ВР., 1Л., ЕД.Ч., СР.Р. = червисало съм
| ПР.НАКЛ., МИН.СВ.ВР., 1Л., МН.Ч. = червисали сме
| ПР.НАКЛ., МИН.СВ.ВР., 2Л., ЕД.Ч., М.Р. = червисал си
| ПР.НАКЛ., МИН.СВ.ВР., 2Л., ЕД.Ч., Ж.Р. = червисала си
| ПР.НАКЛ., МИН.СВ.ВР., 2Л., ЕД.Ч., СР.Р. = червисало си
| ПР.НАКЛ., МИН.СВ.ВР., 2Л., МН.Ч. = червисали сте
| ПР.НАКЛ., МИН.СВ.ВР., 3Л., ЕД.Ч., М.Р. = червисал (е)
| ПР.НАКЛ., МИН.СВ.ВР., 3Л., ЕД.Ч., Ж.Р. = червисала (е)
| ПР.НАКЛ., МИН.СВ.ВР., 3Л., ЕД.Ч., СР.Р. = червисало (е)
| ПР.НАКЛ., МИН.СВ.ВР., 3Л., МН.Ч. = червисали (са)
| ПР.НАКЛ., МИН.НЕОПР.ВР., 1Л., ЕД.Ч., М.Р. = бил съм червисал
| ПР.НАКЛ., МИН.НЕОПР.ВР., 1Л., ЕД.Ч., Ж.Р. = била съм червисала
| ПР.НАКЛ., МИН.НЕОПР.ВР., 1Л., ЕД.Ч., СР.Р. = било съм червисало
| ПР.НАКЛ., МИН.НЕОПР.ВР., 1Л., МН.Ч. = били сме червисали
| ПР.НАКЛ., МИН.НЕОПР.ВР., 2Л., ЕД.Ч., М.Р. = бил си червисал
| ПР.НАКЛ., МИН.НЕОПР.ВР., 2Л., ЕД.Ч., Ж.Р. = била си червисала
| ПР.НАКЛ., МИН.НЕОПР.ВР., 2Л., ЕД.Ч., СР.Р. = било си червисало
| ПР.НАКЛ., МИН.НЕОПР.ВР., 2Л., МН.Ч. = били сте червисали
| ПР.НАКЛ., МИН.НЕОПР.ВР., 3Л., ЕД.Ч., М.Р. = бил (е) червисал
| ПР.НАКЛ., МИН.НЕОПР.ВР., 3Л., ЕД.Ч., Ж.Р. = била (е) червисала
| ПР.НАКЛ., МИН.НЕОПР.ВР., 3Л., ЕД.Ч., СР.Р. = било (е) червисало
| ПР.НАКЛ., МИН.НЕОПР.ВР., 3Л., МН.Ч. = били (са) червисали
| ПР.НАКЛ., БЪД.ВР., 1Л., ЕД.Ч., М.Р. = щял съм да червисам
| ПР.НАКЛ., БЪД.ВР., 1Л., ЕД.Ч., Ж.Р. = щяла съм да червисам
| ПР.НАКЛ., БЪД.ВР., 1Л., ЕД.Ч., СР.Р. = щяло съм да червисам
| ПР.НАКЛ., БЪД.ВР., 1Л., МН.Ч. = щели сме да червисаме
| ПР.НАКЛ., БЪД.ВР., 2Л., ЕД.Ч., М.Р. = щял си да червисаш
| ПР.НАКЛ., БЪД.ВР., 2Л., ЕД.Ч., Ж.Р. = щяла си да червисаш
| ПР.НАКЛ., БЪД.ВР., 2Л., ЕД.Ч., СР.Р. = щяло си да червисаш
| ПР.НАКЛ., БЪД.ВР., 2Л., МН.Ч. = щели сте да червисате
| ПР.НАКЛ., БЪД.ВР., 3Л., ЕД.Ч., М.Р. = щял (е) да червиса
| ПР.НАКЛ., БЪД.ВР., 3Л., ЕД.Ч., Ж.Р. = щяла (е) да червиса
| ПР.НАКЛ., БЪД.ВР., 3Л., ЕД.Ч., СР.Р. = щяло (е) да червиса
| ПР.НАКЛ., БЪД.ВР., 3Л., МН.Ч. = щели (са) да червисат
| ПР.НАКЛ., БЪД.ПРЕД.ВР., 1Л., ЕД.Ч., М.Р. = щял съм да съм червисал
| ПР.НАКЛ., БЪД.ПРЕД.ВР., 1Л., ЕД.Ч., Ж.Р. = щяла съм да съм червисала
| ПР.НАКЛ., БЪД.ПРЕД.ВР., 1Л., ЕД.Ч., СР.Р. = щяло съм да съм червисало
| ПР.НАКЛ., БЪД.ПРЕД.ВР., 1Л., МН.Ч. = щели сме да сме червисали
| ПР.НАКЛ., БЪД.ПРЕД.ВР., 2Л., ЕД.Ч., М.Р. = щял си да си червисал
| ПР.НАКЛ., БЪД.ПРЕД.ВР., 2Л., ЕД.Ч., Ж.Р. = щяла си да си червисала
| ПР.НАКЛ., БЪД.ПРЕД.ВР., 2Л., ЕД.Ч., СР.Р. = щяло си да си червисало
| ПР.НАКЛ., БЪД.ПРЕД.ВР., 2Л., МН.Ч. = щели сте да сте червисали
| ПР.НАКЛ., БЪД.ПРЕД.ВР., 3Л., ЕД.Ч., М.Р. = щял (е) да е червисал
| ПР.НАКЛ., БЪД.ПРЕД.ВР., 3Л., ЕД.Ч., Ж.Р. = щяла (е) да е червисала
| ПР.НАКЛ., БЪД.ПРЕД.ВР., 3Л., ЕД.Ч., СР.Р. = щяло (е) да е червисало
| ПР.НАКЛ., БЪД.ПРЕД.ВР., 3Л., МН.Ч. = щели (са) да са червисали
| УСЛОВНО НАКЛОНЕНИЕ, 1Л., ЕД.Ч., М.Р. = бих червисал
| УСЛОВНО НАКЛОНЕНИЕ, 1Л., ЕД.Ч., Ж.Р. = бих червисала
| УСЛОВНО НАКЛОНЕНИЕ, 1Л., ЕД.Ч., СР.Р. = бих червисало
| УСЛОВНО НАКЛОНЕНИЕ, 1Л., МН.Ч. = бихме червисали
| УСЛОВНО НАКЛОНЕНИЕ, 2Л., ЕД.Ч., М.Р. = би червисал
| УСЛОВНО НАКЛОНЕНИЕ, 2Л., ЕД.Ч., Ж.Р. = би червисала
| УСЛОВНО НАКЛОНЕНИЕ, 2Л., ЕД.Ч., СР.Р. = би червисало
| УСЛОВНО НАКЛОНЕНИЕ, 2Л., МН.Ч. = бихте червисали
| УСЛОВНО НАКЛОНЕНИЕ, 3Л., ЕД.Ч., М.Р. = би червисал
| УСЛОВНО НАКЛОНЕНИЕ, 3Л., ЕД.Ч., Ж.Р. = би червисала
| УСЛОВНО НАКЛОНЕНИЕ, 3Л., ЕД.Ч., СР.Р. = би червисало
| УСЛОВНО НАКЛОНЕНИЕ, 3Л., МН.Ч. = биха червисали
| ПОВЕЛИТЕЛНО НАКЛОНЕНИЕ, ЕД.Ч. = чер·ви·сай
| ПОВЕЛИТЕЛНО НАКЛОНЕНИЕ, МН.Ч. = чер·ви·сай·те
| МИН.СТРАД.ПРИЧ. М.Р. = чер·ви·сан
| МИН.СТРАД.ПРИЧ. М.Р. НЕПЪЛЕН ЧЛЕН = чер·ви·са·ния
| МИН.СТРАД.ПРИЧ. М.Р. ПЪЛЕН ЧЛЕН = чер·ви·са·ни·ят
| МИН.СТРАД.ПРИЧ. Ж.Р. = чер·ви·са·на
| МИН.СТРАД.ПРИЧ. Ж.Р. ЧЛЕН = чер·ви·са·на·та
| МИН.СТРАД.ПРИЧ. СР.Р. = чер·ви·са·но
| МИН.СТРАД.ПРИЧ. СР.Р. ЧЛЕН = чер·ви·са·но·то
| МИН.СТРАД.ПРИЧ. МН.Ч. = чер·ви·са·ни
| МИН.СТРАД.ПРИЧ. МН.Ч. ЧЛЕН = чер·ви·са·ни·те
| МИН.ДЕЯТ.СВ.ПРИЧ. М.Р. = чер·ви·сал
| МИН.ДЕЯТ.СВ.ПРИЧ. М.Р. НЕПЪЛЕН ЧЛЕН = чер·ви·са·лия
| МИН.ДЕЯТ.СВ.ПРИЧ. М.Р. ПЪЛЕН ЧЛЕН = чер·ви·са·ли·ят
| МИН.ДЕЯТ.СВ.ПРИЧ. Ж.Р. = чер·ви·са·ла
| МИН.ДЕЯТ.СВ.ПРИЧ. Ж.Р. ЧЛЕН = чер·ви·са·ла·та
| МИН.ДЕЯТ.СВ.ПРИЧ. СР.Р. = чер·ви·са·ло
| МИН.ДЕЯТ.СВ.ПРИЧ. СР.Р. ЧЛЕН = чер·ви·са·ло·то
| МИН.ДЕЯТ.СВ.ПРИЧ. МН.Ч. = чер·ви·са·ли
| МИН.ДЕЯТ.СВ.ПРИЧ. МН.Ч. ЧЛЕН = чер·ви·са·ли·те
| МИН.ДЕЯТ.НЕСВ.ПРИЧ. М.Р. = чер·ви·сал
| МИН.ДЕЯТ.НЕСВ.ПРИЧ. М.Р. НЕПЪЛЕН ЧЛЕН = чер·ви·са·лия
| МИН.ДЕЯТ.НЕСВ.ПРИЧ. М.Р. ПЪЛЕН ЧЛЕН = чер·ви·са·ли·ят
| МИН.ДЕЯТ.НЕСВ.ПРИЧ. Ж.Р. = чер·ви·са·ла
| МИН.ДЕЯТ.НЕСВ.ПРИЧ. Ж.Р. ЧЛЕН = чер·ви·са·ла·та
| МИН.ДЕЯТ.НЕСВ.ПРИЧ. СР.Р. = чер·ви·са·ло
| МИН.ДЕЯТ.НЕСВ.ПРИЧ. СР.Р. ЧЛЕН = чер·ви·са·ло·то
| МИН.ДЕЯТ.НЕСВ.ПРИЧ. МН.Ч. = чер·ви·са·ли
| МИН.ДЕЯТ.НЕСВ.ПРИЧ. МН.Ч. ЧЛЕН = чер·ви·са·ли·те
| СЕГ.ДЕЯТ.ПРИЧ. М.Р. = чер·ви·сащ
| СЕГ.ДЕЯТ.ПРИЧ. М.Р. НЕПЪЛЕН ЧЛЕН = чер·ви·са·щия
| СЕГ.ДЕЯТ.ПРИЧ. М.Р. ПЪЛЕН ЧЛЕН = чер·ви·са·щи·ят
| СЕГ.ДЕЯТ.ПРИЧ. Ж.Р. = чер·ви·са·ща
| СЕГ.ДЕЯТ.ПРИЧ. Ж.Р. ЧЛЕН = чер·ви·са·ща·та
| СЕГ.ДЕЯТ.ПРИЧ. СР.Р. = чер·ви·са·що
| СЕГ.ДЕЯТ.ПРИЧ. СР.Р. ЧЛЕН = чер·ви·са·що·то
| СЕГ.ДЕЯТ.ПРИЧ. МН.Ч. = чер·ви·са·щи
| СЕГ.ДЕЯТ.ПРИЧ. МН.Ч. ЧЛЕН = чер·ви·са·щи·те
| ДЕЕПРИЧАСТИЕ = чер·ви·сай·ки
| СКРИТИ ПРЕПРАТКИ = 
[[червисам]],
[[червисаш]],
[[червиса]],
[[червисаме]],
[[червисате]],
[[червисат]],
[[червисах]],
[[червисахме]],
[[червисахте]],
[[червисаха]],
[[червисаше]],
[[червисай]],
[[червисайте]],
[[червисал]],
[[червисалия]],
[[червисалият]],
[[червисала]],
[[червисалата]],
[[червисало]],
[[червисалото]],
[[червисали]],
[[червисалите]],
[[червисан]],
[[червисания]],
[[червисаният]],
[[червисана]],
[[червисаната]],
[[червисано]],
[[червисаното]],
[[червисани]],
[[червисаните]],
[[червисащ]],
[[червисащия]],
[[червисащият]],
[[червисаща]],
[[червисащата]],
[[червисащо]],
[[червисащото]],
[[червисащи]],
[[червисащите]],
[[червисайки]],
[[червисал съм]],
[[червисала съм]],
[[червисало съм]],
[[червисали сме]],
[[червисал си]],
[[червисала си]],
[[червисало си]],
[[червисали сте]],
[[червисал е]],
[[червисала е]],
[[червисало е]],
[[червисали са]],
[[бях червисал]],
[[бях червисала]],
[[бях червисало]],
[[бяхме червисали]],
[[беше червисал]],
[[беше червисала]],
[[беше червисало]],
[[бяхте червисали]],
[[бяха червисали]],
[[ще червисам]],
[[ще червисаме]],
[[ще червисаш]],
[[ще червисате]],
[[ще червиса]],
[[ще червисат]],
[[ще съм червисал]],
[[ще съм червисала]],
[[ще съм червисало]],
[[ще сме червисали]],
[[ще си червисал]],
[[ще си червисала]],
[[ще си червисало]],
[[ще сте червисали]],
[[ще е червисал]],
[[ще е червисала]],
[[ще е червисало]],
[[ще са червисали]],
[[щях да червисам]],
[[щяхме да червисаме]],
[[щеше да червисаш]],
[[щяхте да червисате]],
[[щеше да червиса]],
[[щяха да червисат]],
[[щях да съм червисал]],
[[щях да съм червисала]],
[[щях да съм червисало]],
[[щяхме да сме червисали]],
[[щеше да си червисал]],
[[щеше да си червисала]],
[[щеше да си червисало]],
[[щяхте да сте червисали]],
[[щеше да е червисал]],
[[щеше да е червисала]],
[[щеше да е червисало]],
[[щяха да са червисали]],
[[бил съм червисал]],
[[била съм червисала]],
[[било съм червисало]],
[[били сме червисали]],
[[бил си червисал]],
[[била си червисала]],
[[било си червисало]],
[[били сте червисали]],
[[бил е червисал]],
[[била е червисала]],
[[било е червисало]],
[[били са червисали]],
[[щял съм да червисам]],
[[щяла съм да червисам]],
[[щяло съм да червисам]],
[[щели сме да червисаме]],
[[щял си да червисаш]],
[[щяла си да червисаш]],
[[щяло си да червисаш]],
[[щели сте да червисате]],
[[щял да червиса]],
[[щяла да червиса]],
[[щяло да червиса]],
[[щели да червисат]],
[[щял е да червиса]],
[[щяла е да червиса]],
[[щяло е да червиса]],
[[щели са да червисат]],
[[щял съм да съм червисал]],
[[щяла съм да съм червисала]],
[[щяло съм да съм червисало]],
[[щели сме да сме червисали]],
[[щял си да си червисал]],
[[щяла си да си червисала]],
[[щяло си да си червисало]],
[[щели сте да сте червисали]],
[[щял да е червисал]],
[[щяла да е червисала]],
[[щяло да е червисало]],
[[щели да са червисали]],
[[щял е да е червисал]],
[[щяла е да е червисала]],
[[щяло е да е червисало]],
[[щели са да са червисали]],
[[бих червисал]],
[[бих червисала]],
[[бих червисало]],
[[бихме червисали]],
[[би червисал]],
[[би червисала]],
[[би червисало]],
[[бихте червисали]],
[[биха червисали]],
}}</text>
      <sha1>qp41v47llca41a64orvqpypavkmloln</sha1>
    </revision>
  </page>
  <page>
    <title>Шаблон:Словоформи/червисвам</title>
    <ns>10</ns>
    <id>569453</id>
    <revision>
      <id>601433</id>
      <timestamp>2005-05-12T11:58:05Z</timestamp>
      <contributor>
        <username>Bgbot</username>
        <id>83</id>
      </contributor>
      <comment>Борислав: Шаблон със словоформи</comment>
      <model>wikitext</model>
      <format>text/x-wiki</format>
      <text bytes="21272" xml:space="preserve">{{Шаблон:Словоформи/Глагол|
  ОСНОВНА ФОРМА = червисвам
| СЕГ.ВР., 1Л., ЕД.Ч. = чер·вис·вам
| СЕГ.ВР., 1Л., МН.Ч. = чер·вис·ва·ме
| СЕГ.ВР., 2Л., ЕД.Ч. = чер·вис·ваш
| СЕГ.ВР., 2Л., МН.Ч. = чер·вис·ва·те
| СЕГ.ВР., 3Л., ЕД.Ч. = чер·вис·ва
| СЕГ.ВР., 3Л., МН.Ч. = чер·вис·ват
| МИН.СВ.ВР., 1Л., ЕД.Ч. = чер·вис·вах
| МИН.СВ.ВР., 1Л., МН.Ч. = чер·вис·вах·ме
| МИН.СВ.ВР., 2Л., ЕД.Ч. = чер·вис·ва
| МИН.СВ.ВР., 2Л., МН.Ч. = чер·вис·вах·те
| МИН.СВ.ВР., 3Л., ЕД.Ч. = чер·вис·ва
| МИН.СВ.ВР., 3Л., МН.Ч. = чер·вис·ва·ха
| МИН.НЕСВ.ВР., 1Л., ЕД.Ч. = чер·вис·вах
| МИН.НЕСВ.ВР., 1Л., МН.Ч. = чер·вис·вах·ме
| МИН.НЕСВ.ВР., 2Л., ЕД.Ч. = чер·вис·ва·ше
| МИН.НЕСВ.ВР., 2Л., МН.Ч. = чер·вис·вах·те
| МИН.НЕСВ.ВР., 3Л., ЕД.Ч. = чер·вис·ва·ше
| МИН.НЕСВ.ВР., 3Л., МН.Ч. = чер·вис·ва·ха
| МИН.НЕОПР.ВР., 1Л., ЕД.Ч., М.Р. = червисвал съм
| МИН.НЕОПР.ВР., 1Л., ЕД.Ч., Ж.Р. = червисвала съм
| МИН.НЕОПР.ВР., 1Л., ЕД.Ч., СР.Р. = червисвало съм
| МИН.НЕОПР.ВР., 1Л., МН.Ч. = червисвали сме
| МИН.НЕОПР.ВР., 2Л., ЕД.Ч., М.Р. = червисвал си
| МИН.НЕОПР.ВР., 2Л., ЕД.Ч., Ж.Р. = червисвала си
| МИН.НЕОПР.ВР., 2Л., ЕД.Ч., СР.Р. = червисвало си
| МИН.НЕОПР.ВР., 2Л., МН.Ч. = червисвали сте
| МИН.НЕОПР.ВР., 3Л., ЕД.Ч., М.Р. = червисвал е
| МИН.НЕОПР.ВР., 3Л., ЕД.Ч., Ж.Р. = червисвала е
| МИН.НЕОПР.ВР., 3Л., ЕД.Ч., СР.Р. = червисвало е
| МИН.НЕОПР.ВР., 3Л., МН.Ч. = червисвали са
| МИН.ПРЕД.ВР., 1Л., ЕД.Ч., М.Р. = бях червисвал
| МИН.ПРЕД.ВР., 1Л., ЕД.Ч., Ж.Р. = бях червисвала
| МИН.ПРЕД.ВР., 1Л., ЕД.Ч., СР.Р. = бях червисвало
| МИН.ПРЕД.ВР., 1Л., МН.Ч. = бяхме червисвали
| МИН.ПРЕД.ВР., 2Л., ЕД.Ч., М.Р. = беше червисвал
| МИН.ПРЕД.ВР., 2Л., ЕД.Ч., Ж.Р. = беше червисвала
| МИН.ПРЕД.ВР., 2Л., ЕД.Ч., СР.Р. = беше червисвало
| МИН.ПРЕД.ВР., 2Л., МН.Ч. = бяхте червисвали
| МИН.ПРЕД.ВР., 3Л., ЕД.Ч., М.Р. = беше червисвал
| МИН.ПРЕД.ВР., 3Л., ЕД.Ч., Ж.Р. = беше червисвала
| МИН.ПРЕД.ВР., 3Л., ЕД.Ч., СР.Р. = беше червисвало
| МИН.ПРЕД.ВР., 3Л., МН.Ч. = бяха червисвали
| БЪД.ВР., 1Л., ЕД.Ч. = ще червисвам
| БЪД.ВР., 1Л., МН.Ч. = ще червисваме
| БЪД.ВР., 2Л., ЕД.Ч. = ще червисваш
| БЪД.ВР., 2Л., МН.Ч. = ще червисвате
| БЪД.ВР., 3Л., ЕД.Ч. = ще червисва
| БЪД.ВР., 3Л., МН.Ч. = ще червисват
| БЪД.ПРЕД.ВР., 1Л., ЕД.Ч., М.Р. = ще съм червисвал
| БЪД.ПРЕД.ВР., 1Л., ЕД.Ч., Ж.Р. = ще съм червисвала
| БЪД.ПРЕД.ВР., 1Л., ЕД.Ч., СР.Р. = ще съм червисвало
| БЪД.ПРЕД.ВР., 1Л., МН.Ч. = ще сме червисвали
| БЪД.ПРЕД.ВР., 2Л., ЕД.Ч., М.Р. = ще си червисвал
| БЪД.ПРЕД.ВР., 2Л., ЕД.Ч., Ж.Р. = ще си червисвала
| БЪД.ПРЕД.ВР., 2Л., ЕД.Ч., СР.Р. = ще си червисвало
| БЪД.ПРЕД.ВР., 2Л., МН.Ч. = ще сте червисвали
| БЪД.ПРЕД.ВР., 3Л., ЕД.Ч., М.Р. = ще е червисвал
| БЪД.ПРЕД.ВР., 3Л., ЕД.Ч., Ж.Р. = ще е червисвала
| БЪД.ПРЕД.ВР., 3Л., ЕД.Ч., СР.Р. = ще е червисвало
| БЪД.ПРЕД.ВР., 3Л., МН.Ч. = ще са червисвали
| БЪД.ВР. В МИН., 1Л., ЕД.Ч. = щях да червисвам
| БЪД.ВР. В МИН., 1Л., МН.Ч. = щяхме да червисваме
| БЪД.ВР. В МИН., 2Л., ЕД.Ч. = щеше да червисваш
| БЪД.ВР. В МИН., 2Л., МН.Ч. = щяхте да червисвате
| БЪД.ВР. В МИН., 3Л., ЕД.Ч. = щеше да червисва
| БЪД.ВР. В МИН., 3Л., МН.Ч. = щяха да червисват
| БЪД.ПРЕД.ВР. В МИН., 1Л., ЕД.Ч., М.Р. = щях да съм червисвал
| БЪД.ПРЕД.ВР. В МИН., 1Л., ЕД.Ч., Ж.Р. = щях да съм червисвала
| БЪД.ПРЕД.ВР. В МИН., 1Л., ЕД.Ч., СР.Р. = щях да съм червисвало
| БЪД.ПРЕД.ВР. В МИН., 1Л., МН.Ч. = щяхме да сме червисвали
| БЪД.ПРЕД.ВР. В МИН., 2Л., ЕД.Ч., М.Р. = щеше да си червисвал
| БЪД.ПРЕД.ВР. В МИН., 2Л., ЕД.Ч., Ж.Р. = щеше да си червисвала
| БЪД.ПРЕД.ВР. В МИН., 2Л., ЕД.Ч., СР.Р. = щеше да си червисвало
| БЪД.ПРЕД.ВР. В МИН., 2Л., МН.Ч. = щяхте да сте червисвали
| БЪД.ПРЕД.ВР. В МИН., 3Л., ЕД.Ч., М.Р. = щеше да е червисвал
| БЪД.ПРЕД.ВР. В МИН., 3Л., ЕД.Ч., Ж.Р. = щеше да е червисвала
| БЪД.ПРЕД.ВР. В МИН., 3Л., ЕД.Ч., СР.Р. = щеше да е червисвало
| БЪД.ПРЕД.ВР. В МИН., 3Л., МН.Ч. = щяха да са червисвали
| ПР.НАКЛ., СЕГ.ВР., 1Л., ЕД.Ч., М.Р. = червисвал съм
| ПР.НАКЛ., СЕГ.ВР., 1Л., ЕД.Ч., Ж.Р. = червисвала съм
| ПР.НАКЛ., СЕГ.ВР., 1Л., ЕД.Ч., СР.Р. = червисвало съм
| ПР.НАКЛ., СЕГ.ВР., 1Л., МН.Ч. = червисвали сме
| ПР.НАКЛ., СЕГ.ВР., 2Л., ЕД.Ч., М.Р. = червисвал си
| ПР.НАКЛ., СЕГ.ВР., 2Л., ЕД.Ч., Ж.Р. = червисвала си
| ПР.НАКЛ., СЕГ.ВР., 2Л., ЕД.Ч., СР.Р. = червисвало си
| ПР.НАКЛ., СЕГ.ВР., 2Л., МН.Ч. = червисвали сте
| ПР.НАКЛ., СЕГ.ВР., 3Л., ЕД.Ч., М.Р. = червисвал (е)
| ПР.НАКЛ., СЕГ.ВР., 3Л., ЕД.Ч., Ж.Р. = червисвала (е)
| ПР.НАКЛ., СЕГ.ВР., 3Л., ЕД.Ч., СР.Р. = червисвало (е)
| ПР.НАКЛ., СЕГ.ВР., 3Л., МН.Ч. = червисвали (са)
| ПР.НАКЛ., МИН.СВ.ВР., 1Л., ЕД.Ч., М.Р. = червисвал съм
| ПР.НАКЛ., МИН.СВ.ВР., 1Л., ЕД.Ч., Ж.Р. = червисвала съм
| ПР.НАКЛ., МИН.СВ.ВР., 1Л., ЕД.Ч., СР.Р. = червисвало съм
| ПР.НАКЛ., МИН.СВ.ВР., 1Л., МН.Ч. = червисвали сме
| ПР.НАКЛ., МИН.СВ.ВР., 2Л., ЕД.Ч., М.Р. = червисвал си
| ПР.НАКЛ., МИН.СВ.ВР., 2Л., ЕД.Ч., Ж.Р. = червисвала си
| ПР.НАКЛ., МИН.СВ.ВР., 2Л., ЕД.Ч., СР.Р. = червисвало си
| ПР.НАКЛ., МИН.СВ.ВР., 2Л., МН.Ч. = червисвали сте
| ПР.НАКЛ., МИН.СВ.ВР., 3Л., ЕД.Ч., М.Р. = червисвал (е)
| ПР.НАКЛ., МИН.СВ.ВР., 3Л., ЕД.Ч., Ж.Р. = червисвала (е)
| ПР.НАКЛ., МИН.СВ.ВР., 3Л., ЕД.Ч., СР.Р. = червисвало (е)
| ПР.НАКЛ., МИН.СВ.ВР., 3Л., МН.Ч. = червисвали (са)
| ПР.НАКЛ., МИН.НЕОПР.ВР., 1Л., ЕД.Ч., М.Р. = бил съм червисвал
| ПР.НАКЛ., МИН.НЕОПР.ВР., 1Л., ЕД.Ч., Ж.Р. = била съм червисвала
| ПР.НАКЛ., МИН.НЕОПР.ВР., 1Л., ЕД.Ч., СР.Р. = било съм червисвало
| ПР.НАКЛ., МИН.НЕОПР.ВР., 1Л., МН.Ч. = били сме червисвали
| ПР.НАКЛ., МИН.НЕОПР.ВР., 2Л., ЕД.Ч., М.Р. = бил си червисвал
| ПР.НАКЛ., МИН.НЕОПР.ВР., 2Л., ЕД.Ч., Ж.Р. = била си червисвала
| ПР.НАКЛ., МИН.НЕОПР.ВР., 2Л., ЕД.Ч., СР.Р. = било си червисвало
| ПР.НАКЛ., МИН.НЕОПР.ВР., 2Л., МН.Ч. = били сте червисвали
| ПР.НАКЛ., МИН.НЕОПР.ВР., 3Л., ЕД.Ч., М.Р. = бил (е) червисвал
| ПР.НАКЛ., МИН.НЕОПР.ВР., 3Л., ЕД.Ч., Ж.Р. = била (е) червисвала
| ПР.НАКЛ., МИН.НЕОПР.ВР., 3Л., ЕД.Ч., СР.Р. = било (е) червисвало
| ПР.НАКЛ., МИН.НЕОПР.ВР., 3Л., МН.Ч. = били (са) червисвали
| ПР.НАКЛ., БЪД.ВР., 1Л., ЕД.Ч., М.Р. = щял съм да червисвам
| ПР.НАКЛ., БЪД.ВР., 1Л., ЕД.Ч., Ж.Р. = щяла съм да червисвам
| ПР.НАКЛ., БЪД.ВР., 1Л., ЕД.Ч., СР.Р. = щяло съм да червисвам
| ПР.НАКЛ., БЪД.ВР., 1Л., МН.Ч. = щели сме да червисваме
| ПР.НАКЛ., БЪД.ВР., 2Л., ЕД.Ч., М.Р. = щял си да червисваш
| ПР.НАКЛ., БЪД.ВР., 2Л., ЕД.Ч., Ж.Р. = щяла си да червисваш
| ПР.НАКЛ., БЪД.ВР., 2Л., ЕД.Ч., СР.Р. = щяло си да червисваш
| ПР.НАКЛ., БЪД.ВР., 2Л., МН.Ч. = щели сте да червисвате
| ПР.НАКЛ., БЪД.ВР., 3Л., ЕД.Ч., М.Р. = щял (е) да червисва
| ПР.НАКЛ., БЪД.ВР., 3Л., ЕД.Ч., Ж.Р. = щяла (е) да червисва
| ПР.НАКЛ., БЪД.ВР., 3Л., ЕД.Ч., СР.Р. = щяло (е) да червисва
| ПР.НАКЛ., БЪД.ВР., 3Л., МН.Ч. = щели (са) да червисват
| ПР.НАКЛ., БЪД.ПРЕД.ВР., 1Л., ЕД.Ч., М.Р. = щял съм да съм червисвал
| ПР.НАКЛ., БЪД.ПРЕД.ВР., 1Л., ЕД.Ч., Ж.Р. = щяла съм да съм червисвала
| ПР.НАКЛ., БЪД.ПРЕД.ВР., 1Л., ЕД.Ч., СР.Р. = щяло съм да съм червисвало
| ПР.НАКЛ., БЪД.ПРЕД.ВР., 1Л., МН.Ч. = щели сме да сме червисвали
| ПР.НАКЛ., БЪД.ПРЕД.ВР., 2Л., ЕД.Ч., М.Р. = щял си да си червисвал
| ПР.НАКЛ., БЪД.ПРЕД.ВР., 2Л., ЕД.Ч., Ж.Р. = щяла си да си червисвала
| ПР.НАКЛ., БЪД.ПРЕД.ВР., 2Л., ЕД.Ч., СР.Р. = щяло си да си червисвало
| ПР.НАКЛ., БЪД.ПРЕД.ВР., 2Л., МН.Ч. = щели сте да сте червисвали
| ПР.НАКЛ., БЪД.ПРЕД.ВР., 3Л., ЕД.Ч., М.Р. = щял (е) да е червисвал
| ПР.НАКЛ., БЪД.ПРЕД.ВР., 3Л., ЕД.Ч., Ж.Р. = щяла (е) да е червисвала
| ПР.НАКЛ., БЪД.ПРЕД.ВР., 3Л., ЕД.Ч., СР.Р. = щяло (е) да е червисвало
| ПР.НАКЛ., БЪД.ПРЕД.ВР., 3Л., МН.Ч. = щели (са) да са червисвали
| УСЛОВНО НАКЛОНЕНИЕ, 1Л., ЕД.Ч., М.Р. = бих червисвал
| УСЛОВНО НАКЛОНЕНИЕ, 1Л., ЕД.Ч., Ж.Р. = бих червисвала
| УСЛОВНО НАКЛОНЕНИЕ, 1Л., ЕД.Ч., СР.Р. = бих червисвало
| УСЛОВНО НАКЛОНЕНИЕ, 1Л., МН.Ч. = бихме червисвали
| УСЛОВНО НАКЛОНЕНИЕ, 2Л., ЕД.Ч., М.Р. = би червисвал
| УСЛОВНО НАКЛОНЕНИЕ, 2Л., ЕД.Ч., Ж.Р. = би червисвала
| УСЛОВНО НАКЛОНЕНИЕ, 2Л., ЕД.Ч., СР.Р. = би червисвало
| УСЛОВНО НАКЛОНЕНИЕ, 2Л., МН.Ч. = бихте червисвали
| УСЛОВНО НАКЛОНЕНИЕ, 3Л., ЕД.Ч., М.Р. = би червисвал
| УСЛОВНО НАКЛОНЕНИЕ, 3Л., ЕД.Ч., Ж.Р. = би червисвала
| УСЛОВНО НАКЛОНЕНИЕ, 3Л., ЕД.Ч., СР.Р. = би червисвало
| УСЛОВНО НАКЛОНЕНИЕ, 3Л., МН.Ч. = биха червисвали
| ПОВЕЛИТЕЛНО НАКЛОНЕНИЕ, ЕД.Ч. = чер·вис·вай
| ПОВЕЛИТЕЛНО НАКЛОНЕНИЕ, МН.Ч. = чер·вис·вай·те
| МИН.СТРАД.ПРИЧ. М.Р. = чер·вис·ван
| МИН.СТРАД.ПРИЧ. М.Р. НЕПЪЛЕН ЧЛЕН = чер·вис·ва·ния
| МИН.СТРАД.ПРИЧ. М.Р. ПЪЛЕН ЧЛЕН = чер·вис·ва·ни·ят
| МИН.СТРАД.ПРИЧ. Ж.Р. = чер·вис·ва·на
| МИН.СТРАД.ПРИЧ. Ж.Р. ЧЛЕН = чер·вис·ва·на·та
| МИН.СТРАД.ПРИЧ. СР.Р. = чер·вис·ва·но
| МИН.СТРАД.ПРИЧ. СР.Р. ЧЛЕН = чер·вис·ва·но·то
| МИН.СТРАД.ПРИЧ. МН.Ч. = чер·вис·ва·ни
| МИН.СТРАД.ПРИЧ. МН.Ч. ЧЛЕН = чер·вис·ва·ни·те
| МИН.ДЕЯТ.СВ.ПРИЧ. М.Р. = чер·вис·вал
| МИН.ДЕЯТ.СВ.ПРИЧ. М.Р. НЕПЪЛЕН ЧЛЕН = чер·вис·ва·лия
| МИН.ДЕЯТ.СВ.ПРИЧ. М.Р. ПЪЛЕН ЧЛЕН = чер·вис·ва·ли·ят
| МИН.ДЕЯТ.СВ.ПРИЧ. Ж.Р. = чер·вис·ва·ла
| МИН.ДЕЯТ.СВ.ПРИЧ. Ж.Р. ЧЛЕН = чер·вис·ва·ла·та
| МИН.ДЕЯТ.СВ.ПРИЧ. СР.Р. = чер·вис·ва·ло
| МИН.ДЕЯТ.СВ.ПРИЧ. СР.Р. ЧЛЕН = чер·вис·ва·ло·то
| МИН.ДЕЯТ.СВ.ПРИЧ. МН.Ч. = чер·вис·ва·ли
| МИН.ДЕЯТ.СВ.ПРИЧ. МН.Ч. ЧЛЕН = чер·вис·ва·ли·те
| МИН.ДЕЯТ.НЕСВ.ПРИЧ. М.Р. = чер·вис·вал
| МИН.ДЕЯТ.НЕСВ.ПРИЧ. М.Р. НЕПЪЛЕН ЧЛЕН = чер·вис·ва·лия
| МИН.ДЕЯТ.НЕСВ.ПРИЧ. М.Р. ПЪЛЕН ЧЛЕН = чер·вис·ва·ли·ят
| МИН.ДЕЯТ.НЕСВ.ПРИЧ. Ж.Р. = чер·вис·ва·ла
| МИН.ДЕЯТ.НЕСВ.ПРИЧ. Ж.Р. ЧЛЕН = чер·вис·ва·ла·та
| МИН.ДЕЯТ.НЕСВ.ПРИЧ. СР.Р. = чер·вис·ва·ло
| МИН.ДЕЯТ.НЕСВ.ПРИЧ. СР.Р. ЧЛЕН = чер·вис·ва·ло·то
| МИН.ДЕЯТ.НЕСВ.ПРИЧ. МН.Ч. = чер·вис·ва·ли
| МИН.ДЕЯТ.НЕСВ.ПРИЧ. МН.Ч. ЧЛЕН = чер·вис·ва·ли·те
| СЕГ.ДЕЯТ.ПРИЧ. М.Р. = чер·вис·ващ
| СЕГ.ДЕЯТ.ПРИЧ. М.Р. НЕПЪЛЕН ЧЛЕН = чер·вис·ва·щия
| СЕГ.ДЕЯТ.ПРИЧ. М.Р. ПЪЛЕН ЧЛЕН = чер·вис·ва·щи·ят
| СЕГ.ДЕЯТ.ПРИЧ. Ж.Р. = чер·вис·ва·ща
| СЕГ.ДЕЯТ.ПРИЧ. Ж.Р. ЧЛЕН = чер·вис·ва·ща·та
| СЕГ.ДЕЯТ.ПРИЧ. СР.Р. = чер·вис·ва·що
| СЕГ.ДЕЯТ.ПРИЧ. СР.Р. ЧЛЕН = чер·вис·ва·що·то
| СЕГ.ДЕЯТ.ПРИЧ. МН.Ч. = чер·вис·ва·щи
| СЕГ.ДЕЯТ.ПРИЧ. МН.Ч. ЧЛЕН = чер·вис·ва·щи·те
| ДЕЕПРИЧАСТИЕ = чер·вис·вай·ки
| СКРИТИ ПРЕПРАТКИ = 
[[червисвам]],
[[червисваш]],
[[червисва]],
[[червисваме]],
[[червисвате]],
[[червисват]],
[[червисвах]],
[[червисвахме]],
[[червисвахте]],
[[червисваха]],
[[червисваше]],
[[червисвай]],
[[червисвайте]],
[[червисвал]],
[[червисвалия]],
[[червисвалият]],
[[червисвала]],
[[червисвалата]],
[[червисвало]],
[[червисвалото]],
[[червисвали]],
[[червисвалите]],
[[червисван]],
[[червисвания]],
[[червисваният]],
[[червисвана]],
[[червисваната]],
[[червисвано]],
[[червисваното]],
[[червисвани]],
[[червисваните]],
[[червисващ]],
[[червисващия]],
[[червисващият]],
[[червисваща]],
[[червисващата]],
[[червисващо]],
[[червисващото]],
[[червисващи]],
[[червисващите]],
[[червисвайки]],
[[червисвал съм]],
[[червисвала съм]],
[[червисвало съм]],
[[червисвали сме]],
[[червисвал си]],
[[червисвала си]],
[[червисвало си]],
[[червисвали сте]],
[[червисвал е]],
[[червисвала е]],
[[червисвало е]],
[[червисвали са]],
[[бях червисвал]],
[[бях червисвала]],
[[бях червисвало]],
[[бяхме червисвали]],
[[беше червисвал]],
[[беше червисвала]],
[[беше червисвало]],
[[бяхте червисвали]],
[[бяха червисвали]],
[[ще червисвам]],
[[ще червисваме]],
[[ще червисваш]],
[[ще червисвате]],
[[ще червисва]],
[[ще червисват]],
[[ще съм червисвал]],
[[ще съм червисвала]],
[[ще съм червисвало]],
[[ще сме червисвали]],
[[ще си червисвал]],
[[ще си червисвала]],
[[ще си червисвало]],
[[ще сте червисвали]],
[[ще е червисвал]],
[[ще е червисвала]],
[[ще е червисвало]],
[[ще са червисвали]],
[[щях да червисвам]],
[[щяхме да червисваме]],
[[щеше да червисваш]],
[[щяхте да червисвате]],
[[щеше да червисва]],
[[щяха да червисват]],
[[щях да съм червисвал]],
[[щях да съм червисвала]],
[[щях да съм червисвало]],
[[щяхме да сме червисвали]],
[[щеше да си червисвал]],
[[щеше да си червисвала]],
[[щеше да си червисвало]],
[[щяхте да сте червисвали]],
[[щеше да е червисвал]],
[[щеше да е червисвала]],
[[щеше да е червисвало]],
[[щяха да са червисвали]],
[[бил съм червисвал]],
[[била съм червисвала]],
[[било съм червисвало]],
[[били сме червисвали]],
[[бил си червисвал]],
[[била си червисвала]],
[[било си червисвало]],
[[били сте червисвали]],
[[бил е червисвал]],
[[била е червисвала]],
[[било е червисвало]],
[[били са червисвали]],
[[щял съм да червисвам]],
[[щяла съм да червисвам]],
[[щяло съм да червисвам]],
[[щели сме да червисваме]],
[[щял си да червисваш]],
[[щяла си да червисваш]],
[[щяло си да червисваш]],
[[щели сте да червисвате]],
[[щял да червисва]],
[[щяла да червисва]],
[[щяло да червисва]],
[[щели да червисват]],
[[щял е да червисва]],
[[щяла е да червисва]],
[[щяло е да червисва]],
[[щели са да червисват]],
[[щял съм да съм червисвал]],
[[щяла съм да съм червисвала]],
[[щяло съм да съм червисвало]],
[[щели сме да сме червисвали]],
[[щял си да си червисвал]],
[[щяла си да си червисвала]],
[[щяло си да си червисвало]],
[[щели сте да сте червисвали]],
[[щял да е червисвал]],
[[щяла да е червисвала]],
[[щяло да е червисвало]],
[[щели да са червисвали]],
[[щял е да е червисвал]],
[[щяла е да е червисвала]],
[[щяло е да е червисвало]],
[[щели са да са червисвали]],
[[бих червисвал]],
[[бих червисвала]],
[[бих червисвало]],
[[бихме червисвали]],
[[би червисвал]],
[[би червисвала]],
[[би червисвало]],
[[бихте червисвали]],
[[биха червисвали]],
}}</text>
      <sha1>c8ds0zm56g4hhpy4q0gubcsqidt6ra6</sha1>
    </revision>
  </page>
  <page>
    <title>Шаблон:Словоформи/червя</title>
    <ns>10</ns>
    <id>458514</id>
    <revision>
      <id>490496</id>
      <timestamp>2005-05-08T10:23:44Z</timestamp>
      <contributor>
        <username>Bgbot</username>
        <id>83</id>
      </contributor>
      <comment>Борислав: Шаблон със словоформи</comment>
      <model>wikitext</model>
      <format>text/x-wiki</format>
      <text bytes="19620" xml:space="preserve">{{Шаблон:Словоформи/Глагол|
  ОСНОВНА ФОРМА = червя
| СЕГ.ВР., 1Л., ЕД.Ч. = чер·вя
| СЕГ.ВР., 1Л., МН.Ч. = чер·вим
| СЕГ.ВР., 2Л., ЕД.Ч. = чер·виш
| СЕГ.ВР., 2Л., МН.Ч. = чер·ви·те
| СЕГ.ВР., 3Л., ЕД.Ч. = чер·ви
| СЕГ.ВР., 3Л., МН.Ч. = чер·вят
| МИН.СВ.ВР., 1Л., ЕД.Ч. = чер·вих
| МИН.СВ.ВР., 1Л., МН.Ч. = чер·вих·ме
| МИН.СВ.ВР., 2Л., ЕД.Ч. = чер·ви
| МИН.СВ.ВР., 2Л., МН.Ч. = чер·вих·те
| МИН.СВ.ВР., 3Л., ЕД.Ч. = чер·ви
| МИН.СВ.ВР., 3Л., МН.Ч. = чер·ви·ха
| МИН.НЕСВ.ВР., 1Л., ЕД.Ч. = чер·вях
| МИН.НЕСВ.ВР., 1Л., МН.Ч. = чер·вях·ме
| МИН.НЕСВ.ВР., 2Л., ЕД.Ч. = чер·ве·ше
| МИН.НЕСВ.ВР., 2Л., МН.Ч. = чер·вях·те
| МИН.НЕСВ.ВР., 3Л., ЕД.Ч. = чер·ве·ше
| МИН.НЕСВ.ВР., 3Л., МН.Ч. = чер·вя·ха
| МИН.НЕОПР.ВР., 1Л., ЕД.Ч., М.Р. = червил съм
| МИН.НЕОПР.ВР., 1Л., ЕД.Ч., Ж.Р. = червила съм
| МИН.НЕОПР.ВР., 1Л., ЕД.Ч., СР.Р. = червило съм
| МИН.НЕОПР.ВР., 1Л., МН.Ч. = червили сме
| МИН.НЕОПР.ВР., 2Л., ЕД.Ч., М.Р. = червил си
| МИН.НЕОПР.ВР., 2Л., ЕД.Ч., Ж.Р. = червила си
| МИН.НЕОПР.ВР., 2Л., ЕД.Ч., СР.Р. = червило си
| МИН.НЕОПР.ВР., 2Л., МН.Ч. = червили сте
| МИН.НЕОПР.ВР., 3Л., ЕД.Ч., М.Р. = червил е
| МИН.НЕОПР.ВР., 3Л., ЕД.Ч., Ж.Р. = червила е
| МИН.НЕОПР.ВР., 3Л., ЕД.Ч., СР.Р. = червило е
| МИН.НЕОПР.ВР., 3Л., МН.Ч. = червили са
| МИН.ПРЕД.ВР., 1Л., ЕД.Ч., М.Р. = бях червил
| МИН.ПРЕД.ВР., 1Л., ЕД.Ч., Ж.Р. = бях червила
| МИН.ПРЕД.ВР., 1Л., ЕД.Ч., СР.Р. = бях червило
| МИН.ПРЕД.ВР., 1Л., МН.Ч. = бяхме червили
| МИН.ПРЕД.ВР., 2Л., ЕД.Ч., М.Р. = беше червил
| МИН.ПРЕД.ВР., 2Л., ЕД.Ч., Ж.Р. = беше червила
| МИН.ПРЕД.ВР., 2Л., ЕД.Ч., СР.Р. = беше червило
| МИН.ПРЕД.ВР., 2Л., МН.Ч. = бяхте червили
| МИН.ПРЕД.ВР., 3Л., ЕД.Ч., М.Р. = беше червил
| МИН.ПРЕД.ВР., 3Л., ЕД.Ч., Ж.Р. = беше червила
| МИН.ПРЕД.ВР., 3Л., ЕД.Ч., СР.Р. = беше червило
| МИН.ПРЕД.ВР., 3Л., МН.Ч. = бяха червили
| БЪД.ВР., 1Л., ЕД.Ч. = ще червя
| БЪД.ВР., 1Л., МН.Ч. = ще червим
| БЪД.ВР., 2Л., ЕД.Ч. = ще червиш
| БЪД.ВР., 2Л., МН.Ч. = ще червите
| БЪД.ВР., 3Л., ЕД.Ч. = ще черви
| БЪД.ВР., 3Л., МН.Ч. = ще червят
| БЪД.ПРЕД.ВР., 1Л., ЕД.Ч., М.Р. = ще съм червил
| БЪД.ПРЕД.ВР., 1Л., ЕД.Ч., Ж.Р. = ще съм червила
| БЪД.ПРЕД.ВР., 1Л., ЕД.Ч., СР.Р. = ще съм червило
| БЪД.ПРЕД.ВР., 1Л., МН.Ч. = ще сме червили
| БЪД.ПРЕД.ВР., 2Л., ЕД.Ч., М.Р. = ще си червил
| БЪД.ПРЕД.ВР., 2Л., ЕД.Ч., Ж.Р. = ще си червила
| БЪД.ПРЕД.ВР., 2Л., ЕД.Ч., СР.Р. = ще си червило
| БЪД.ПРЕД.ВР., 2Л., МН.Ч. = ще сте червили
| БЪД.ПРЕД.ВР., 3Л., ЕД.Ч., М.Р. = ще е червил
| БЪД.ПРЕД.ВР., 3Л., ЕД.Ч., Ж.Р. = ще е червила
| БЪД.ПРЕД.ВР., 3Л., ЕД.Ч., СР.Р. = ще е червило
| БЪД.ПРЕД.ВР., 3Л., МН.Ч. = ще са червили
| БЪД.ВР. В МИН., 1Л., ЕД.Ч. = щях да червя
| БЪД.ВР. В МИН., 1Л., МН.Ч. = щяхме да червим
| БЪД.ВР. В МИН., 2Л., ЕД.Ч. = щеше да червиш
| БЪД.ВР. В МИН., 2Л., МН.Ч. = щяхте да червите
| БЪД.ВР. В МИН., 3Л., ЕД.Ч. = щеше да черви
| БЪД.ВР. В МИН., 3Л., МН.Ч. = щяха да червят
| БЪД.ПРЕД.ВР. В МИН., 1Л., ЕД.Ч., М.Р. = щях да съм червил
| БЪД.ПРЕД.ВР. В МИН., 1Л., ЕД.Ч., Ж.Р. = щях да съм червила
| БЪД.ПРЕД.ВР. В МИН., 1Л., ЕД.Ч., СР.Р. = щях да съм червило
| БЪД.ПРЕД.ВР. В МИН., 1Л., МН.Ч. = щяхме да сме червили
| БЪД.ПРЕД.ВР. В МИН., 2Л., ЕД.Ч., М.Р. = щеше да си червил
| БЪД.ПРЕД.ВР. В МИН., 2Л., ЕД.Ч., Ж.Р. = щеше да си червила
| БЪД.ПРЕД.ВР. В МИН., 2Л., ЕД.Ч., СР.Р. = щеше да си червило
| БЪД.ПРЕД.ВР. В МИН., 2Л., МН.Ч. = щяхте да сте червили
| БЪД.ПРЕД.ВР. В МИН., 3Л., ЕД.Ч., М.Р. = щеше да е червил
| БЪД.ПРЕД.ВР. В МИН., 3Л., ЕД.Ч., Ж.Р. = щеше да е червила
| БЪД.ПРЕД.ВР. В МИН., 3Л., ЕД.Ч., СР.Р. = щеше да е червило
| БЪД.ПРЕД.ВР. В МИН., 3Л., МН.Ч. = щяха да са червили
| ПР.НАКЛ., СЕГ.ВР., 1Л., ЕД.Ч., М.Р. = червял съм
| ПР.НАКЛ., СЕГ.ВР., 1Л., ЕД.Ч., Ж.Р. = червяла съм
| ПР.НАКЛ., СЕГ.ВР., 1Л., ЕД.Ч., СР.Р. = червяло съм
| ПР.НАКЛ., СЕГ.ВР., 1Л., МН.Ч. = червели сме
| ПР.НАКЛ., СЕГ.ВР., 2Л., ЕД.Ч., М.Р. = червял си
| ПР.НАКЛ., СЕГ.ВР., 2Л., ЕД.Ч., Ж.Р. = червяла си
| ПР.НАКЛ., СЕГ.ВР., 2Л., ЕД.Ч., СР.Р. = червяло си
| ПР.НАКЛ., СЕГ.ВР., 2Л., МН.Ч. = червели сте
| ПР.НАКЛ., СЕГ.ВР., 3Л., ЕД.Ч., М.Р. = червял (е)
| ПР.НАКЛ., СЕГ.ВР., 3Л., ЕД.Ч., Ж.Р. = червяла (е)
| ПР.НАКЛ., СЕГ.ВР., 3Л., ЕД.Ч., СР.Р. = червяло (е)
| ПР.НАКЛ., СЕГ.ВР., 3Л., МН.Ч. = червели (са)
| ПР.НАКЛ., МИН.СВ.ВР., 1Л., ЕД.Ч., М.Р. = червил съм
| ПР.НАКЛ., МИН.СВ.ВР., 1Л., ЕД.Ч., Ж.Р. = червила съм
| ПР.НАКЛ., МИН.СВ.ВР., 1Л., ЕД.Ч., СР.Р. = червило съм
| ПР.НАКЛ., МИН.СВ.ВР., 1Л., МН.Ч. = червили сме
| ПР.НАКЛ., МИН.СВ.ВР., 2Л., ЕД.Ч., М.Р. = червил си
| ПР.НАКЛ., МИН.СВ.ВР., 2Л., ЕД.Ч., Ж.Р. = червила си
| ПР.НАКЛ., МИН.СВ.ВР., 2Л., ЕД.Ч., СР.Р. = червило си
| ПР.НАКЛ., МИН.СВ.ВР., 2Л., МН.Ч. = червили сте
| ПР.НАКЛ., МИН.СВ.ВР., 3Л., ЕД.Ч., М.Р. = червил (е)
| ПР.НАКЛ., МИН.СВ.ВР., 3Л., ЕД.Ч., Ж.Р. = червила (е)
| ПР.НАКЛ., МИН.СВ.ВР., 3Л., ЕД.Ч., СР.Р. = червило (е)
| ПР.НАКЛ., МИН.СВ.ВР., 3Л., МН.Ч. = червили (са)
| ПР.НАКЛ., МИН.НЕОПР.ВР., 1Л., ЕД.Ч., М.Р. = бил съм червил
| ПР.НАКЛ., МИН.НЕОПР.ВР., 1Л., ЕД.Ч., Ж.Р. = била съм червила
| ПР.НАКЛ., МИН.НЕОПР.ВР., 1Л., ЕД.Ч., СР.Р. = било съм червило
| ПР.НАКЛ., МИН.НЕОПР.ВР., 1Л., МН.Ч. = били сме червили
| ПР.НАКЛ., МИН.НЕОПР.ВР., 2Л., ЕД.Ч., М.Р. = бил си червил
| ПР.НАКЛ., МИН.НЕОПР.ВР., 2Л., ЕД.Ч., Ж.Р. = била си червила
| ПР.НАКЛ., МИН.НЕОПР.ВР., 2Л., ЕД.Ч., СР.Р. = било си червило
| ПР.НАКЛ., МИН.НЕОПР.ВР., 2Л., МН.Ч. = били сте червили
| ПР.НАКЛ., МИН.НЕОПР.ВР., 3Л., ЕД.Ч., М.Р. = бил (е) червил
| ПР.НАКЛ., МИН.НЕОПР.ВР., 3Л., ЕД.Ч., Ж.Р. = била (е) червила
| ПР.НАКЛ., МИН.НЕОПР.ВР., 3Л., ЕД.Ч., СР.Р. = било (е) червило
| ПР.НАКЛ., МИН.НЕОПР.ВР., 3Л., МН.Ч. = били (са) червили
| ПР.НАКЛ., БЪД.ВР., 1Л., ЕД.Ч., М.Р. = щял съм да червя
| ПР.НАКЛ., БЪД.ВР., 1Л., ЕД.Ч., Ж.Р. = щяла съм да червя
| ПР.НАКЛ., БЪД.ВР., 1Л., ЕД.Ч., СР.Р. = щяло съм да червя
| ПР.НАКЛ., БЪД.ВР., 1Л., МН.Ч. = щели сме да червим
| ПР.НАКЛ., БЪД.ВР., 2Л., ЕД.Ч., М.Р. = щял си да червиш
| ПР.НАКЛ., БЪД.ВР., 2Л., ЕД.Ч., Ж.Р. = щяла си да червиш
| ПР.НАКЛ., БЪД.ВР., 2Л., ЕД.Ч., СР.Р. = щяло си да червиш
| ПР.НАКЛ., БЪД.ВР., 2Л., МН.Ч. = щели сте да червите
| ПР.НАКЛ., БЪД.ВР., 3Л., ЕД.Ч., М.Р. = щял (е) да черви
| ПР.НАКЛ., БЪД.ВР., 3Л., ЕД.Ч., Ж.Р. = щяла (е) да черви
| ПР.НАКЛ., БЪД.ВР., 3Л., ЕД.Ч., СР.Р. = щяло (е) да черви
| ПР.НАКЛ., БЪД.ВР., 3Л., МН.Ч. = щели (са) да червят
| ПР.НАКЛ., БЪД.ПРЕД.ВР., 1Л., ЕД.Ч., М.Р. = щял съм да съм червил
| ПР.НАКЛ., БЪД.ПРЕД.ВР., 1Л., ЕД.Ч., Ж.Р. = щяла съм да съм червила
| ПР.НАКЛ., БЪД.ПРЕД.ВР., 1Л., ЕД.Ч., СР.Р. = щяло съм да съм червило
| ПР.НАКЛ., БЪД.ПРЕД.ВР., 1Л., МН.Ч. = щели сме да сме червили
| ПР.НАКЛ., БЪД.ПРЕД.ВР., 2Л., ЕД.Ч., М.Р. = щял си да си червил
| ПР.НАКЛ., БЪД.ПРЕД.ВР., 2Л., ЕД.Ч., Ж.Р. = щяла си да си червила
| ПР.НАКЛ., БЪД.ПРЕД.ВР., 2Л., ЕД.Ч., СР.Р. = щяло си да си червило
| ПР.НАКЛ., БЪД.ПРЕД.ВР., 2Л., МН.Ч. = щели сте да сте червили
| ПР.НАКЛ., БЪД.ПРЕД.ВР., 3Л., ЕД.Ч., М.Р. = щял (е) да е червил
| ПР.НАКЛ., БЪД.ПРЕД.ВР., 3Л., ЕД.Ч., Ж.Р. = щяла (е) да е червила
| ПР.НАКЛ., БЪД.ПРЕД.ВР., 3Л., ЕД.Ч., СР.Р. = щяло (е) да е червило
| ПР.НАКЛ., БЪД.ПРЕД.ВР., 3Л., МН.Ч. = щели (са) да са червили
| УСЛОВНО НАКЛОНЕНИЕ, 1Л., ЕД.Ч., М.Р. = бих червил
| УСЛОВНО НАКЛОНЕНИЕ, 1Л., ЕД.Ч., Ж.Р. = бих червила
| УСЛОВНО НАКЛОНЕНИЕ, 1Л., ЕД.Ч., СР.Р. = бих червило
| УСЛОВНО НАКЛОНЕНИЕ, 1Л., МН.Ч. = бихме червили
| УСЛОВНО НАКЛОНЕНИЕ, 2Л., ЕД.Ч., М.Р. = би червил
| УСЛОВНО НАКЛОНЕНИЕ, 2Л., ЕД.Ч., Ж.Р. = би червила
| УСЛОВНО НАКЛОНЕНИЕ, 2Л., ЕД.Ч., СР.Р. = би червило
| УСЛОВНО НАКЛОНЕНИЕ, 2Л., МН.Ч. = бихте червили
| УСЛОВНО НАКЛОНЕНИЕ, 3Л., ЕД.Ч., М.Р. = би червил
| УСЛОВНО НАКЛОНЕНИЕ, 3Л., ЕД.Ч., Ж.Р. = би червила
| УСЛОВНО НАКЛОНЕНИЕ, 3Л., ЕД.Ч., СР.Р. = би червило
| УСЛОВНО НАКЛОНЕНИЕ, 3Л., МН.Ч. = биха червили
| ПОВЕЛИТЕЛНО НАКЛОНЕНИЕ, ЕД.Ч. = чер·ви
| ПОВЕЛИТЕЛНО НАКЛОНЕНИЕ, МН.Ч. = чер·ве·те
| МИН.СТРАД.ПРИЧ. М.Р. = чер·вен
| МИН.СТРАД.ПРИЧ. М.Р. НЕПЪЛЕН ЧЛЕН = чер·ве·ния
| МИН.СТРАД.ПРИЧ. М.Р. ПЪЛЕН ЧЛЕН = чер·ве·ни·ят
| МИН.СТРАД.ПРИЧ. Ж.Р. = чер·ве·на
| МИН.СТРАД.ПРИЧ. Ж.Р. ЧЛЕН = чер·ве·на·та
| МИН.СТРАД.ПРИЧ. СР.Р. = чер·ве·но
| МИН.СТРАД.ПРИЧ. СР.Р. ЧЛЕН = чер·ве·но·то
| МИН.СТРАД.ПРИЧ. МН.Ч. = чер·ве·ни
| МИН.СТРАД.ПРИЧ. МН.Ч. ЧЛЕН = чер·ве·ни·те
| МИН.ДЕЯТ.СВ.ПРИЧ. М.Р. = чер·вил
| МИН.ДЕЯТ.СВ.ПРИЧ. М.Р. НЕПЪЛЕН ЧЛЕН = чер·ви·лия
| МИН.ДЕЯТ.СВ.ПРИЧ. М.Р. ПЪЛЕН ЧЛЕН = чер·ви·ли·ят
| МИН.ДЕЯТ.СВ.ПРИЧ. Ж.Р. = чер·ви·ла
| МИН.ДЕЯТ.СВ.ПРИЧ. Ж.Р. ЧЛЕН = чер·ви·ла·та
| МИН.ДЕЯТ.СВ.ПРИЧ. СР.Р. = чер·ви·ло
| МИН.ДЕЯТ.СВ.ПРИЧ. СР.Р. ЧЛЕН = чер·ви·ло·то
| МИН.ДЕЯТ.СВ.ПРИЧ. МН.Ч. = чер·ви·ли
| МИН.ДЕЯТ.СВ.ПРИЧ. МН.Ч. ЧЛЕН = чер·ви·ли·те
| МИН.ДЕЯТ.НЕСВ.ПРИЧ. М.Р. = чер·вял
| МИН.ДЕЯТ.НЕСВ.ПРИЧ. М.Р. НЕПЪЛЕН ЧЛЕН = чер·вя·лия
| МИН.ДЕЯТ.НЕСВ.ПРИЧ. М.Р. ПЪЛЕН ЧЛЕН = чер·вя·ли·ят
| МИН.ДЕЯТ.НЕСВ.ПРИЧ. Ж.Р. = чер·вя·ла
| МИН.ДЕЯТ.НЕСВ.ПРИЧ. Ж.Р. ЧЛЕН = чер·вя·ла·та
| МИН.ДЕЯТ.НЕСВ.ПРИЧ. СР.Р. = чер·вя·ло
| МИН.ДЕЯТ.НЕСВ.ПРИЧ. СР.Р. ЧЛЕН = чер·вя·ло·то
| МИН.ДЕЯТ.НЕСВ.ПРИЧ. МН.Ч. = чер·ве·ли
| МИН.ДЕЯТ.НЕСВ.ПРИЧ. МН.Ч. ЧЛЕН = чер·ве·ли·те
| СЕГ.ДЕЯТ.ПРИЧ. М.Р. = чер·вящ
| СЕГ.ДЕЯТ.ПРИЧ. М.Р. НЕПЪЛЕН ЧЛЕН = чер·вя·щия
| СЕГ.ДЕЯТ.ПРИЧ. М.Р. ПЪЛЕН ЧЛЕН = чер·вя·щи·ят
| СЕГ.ДЕЯТ.ПРИЧ. Ж.Р. = чер·вя·ща
| СЕГ.ДЕЯТ.ПРИЧ. Ж.Р. ЧЛЕН = чер·вя·ща·та
| СЕГ.ДЕЯТ.ПРИЧ. СР.Р. = чер·вя·що
| СЕГ.ДЕЯТ.ПРИЧ. СР.Р. ЧЛЕН = чер·вя·що·то
| СЕГ.ДЕЯТ.ПРИЧ. МН.Ч. = чер·вя·щи
| СЕГ.ДЕЯТ.ПРИЧ. МН.Ч. ЧЛЕН = чер·вя·щи·те
| ДЕЕПРИЧАСТИЕ = чер·вей·ки
| СКРИТИ ПРЕПРАТКИ = 
[[червя]],
[[червиш]],
[[черви]],
[[червим]],
[[червите]],
[[червят]],
[[червих]],
[[червихме]],
[[червихте]],
[[червиха]],
[[червях]],
[[червеше]],
[[червяхме]],
[[червяхте]],
[[червяха]],
[[червете]],
[[червил]],
[[червилия]],
[[червилият]],
[[червила]],
[[червилата]],
[[червило]],
[[червилото]],
[[червили]],
[[червилите]],
[[червял]],
[[червялия]],
[[червялият]],
[[червяла]],
[[червялата]],
[[червяло]],
[[червялото]],
[[червели]],
[[червелите]],
[[червен]],
[[червения]],
[[червеният]],
[[червена]],
[[червената]],
[[червено]],
[[червеното]],
[[червени]],
[[червените]],
[[червящ]],
[[червящия]],
[[червящият]],
[[червяща]],
[[червящата]],
[[червящо]],
[[червящото]],
[[червящи]],
[[червящите]],
[[червейки]],
[[червил съм]],
[[червила съм]],
[[червило съм]],
[[червили сме]],
[[червил си]],
[[червила си]],
[[червило си]],
[[червили сте]],
[[червил е]],
[[червила е]],
[[червило е]],
[[червили са]],
[[бях червил]],
[[бях червила]],
[[бях червило]],
[[бяхме червили]],
[[беше червил]],
[[беше червила]],
[[беше червило]],
[[бяхте червили]],
[[бяха червили]],
[[ще червя]],
[[ще червим]],
[[ще червиш]],
[[ще червите]],
[[ще черви]],
[[ще червят]],
[[ще съм червил]],
[[ще съм червила]],
[[ще съм червило]],
[[ще сме червили]],
[[ще си червил]],
[[ще си червила]],
[[ще си червило]],
[[ще сте червили]],
[[ще е червил]],
[[ще е червила]],
[[ще е червило]],
[[ще са червили]],
[[щях да червя]],
[[щяхме да червим]],
[[щеше да червиш]],
[[щяхте да червите]],
[[щеше да черви]],
[[щяха да червят]],
[[щях да съм червил]],
[[щях да съм червила]],
[[щях да съм червило]],
[[щяхме да сме червили]],
[[щеше да си червил]],
[[щеше да си червила]],
[[щеше да си червило]],
[[щяхте да сте червили]],
[[щеше да е червил]],
[[щеше да е червила]],
[[щеше да е червило]],
[[щяха да са червили]],
[[червял съм]],
[[червяла съм]],
[[червяло съм]],
[[червели сме]],
[[червял си]],
[[червяла си]],
[[червяло си]],
[[червели сте]],
[[червял е]],
[[червяла е]],
[[червяло е]],
[[червели са]],
[[бил съм червил]],
[[била съм червила]],
[[било съм червило]],
[[били сме червили]],
[[бил си червил]],
[[била си червила]],
[[било си червило]],
[[били сте червили]],
[[бил е червил]],
[[била е червила]],
[[било е червило]],
[[били са червили]],
[[щял съм да червя]],
[[щяла съм да червя]],
[[щяло съм да червя]],
[[щели сме да червим]],
[[щял си да червиш]],
[[щяла си да червиш]],
[[щяло си да червиш]],
[[щели сте да червите]],
[[щял да черви]],
[[щяла да черви]],
[[щяло да черви]],
[[щели да червят]],
[[щял е да черви]],
[[щяла е да черви]],
[[щяло е да черви]],
[[щели са да червят]],
[[щял съм да съм червил]],
[[щяла съм да съм червила]],
[[щяло съм да съм червило]],
[[щели сме да сме червили]],
[[щял си да си червил]],
[[щяла си да си червила]],
[[щяло си да си червило]],
[[щели сте да сте червили]],
[[щял да е червил]],
[[щяла да е червила]],
[[щяло да е червило]],
[[щели да са червили]],
[[щял е да е червил]],
[[щяла е да е червила]],
[[щяло е да е червило]],
[[щели са да са червили]],
[[бих червил]],
[[бих червила]],
[[бих червило]],
[[бихме червили]],
[[би червил]],
[[би червила]],
[[би червило]],
[[бихте червили]],
[[биха червили]],
}}</text>
      <sha1>p80rhzm27apzamikhr9d5yqlcsskura</sha1>
    </revision>
  </page>
  <page>
    <title>Шаблон:Словоформи/червясам</title>
    <ns>10</ns>
    <id>569468</id>
    <revision>
      <id>601448</id>
      <timestamp>2005-05-12T11:58:23Z</timestamp>
      <contributor>
        <username>Bgbot</username>
        <id>83</id>
      </contributor>
      <comment>Борислав: Шаблон със словоформи</comment>
      <model>wikitext</model>
      <format>text/x-wiki</format>
      <text bytes="20590" xml:space="preserve">{{Шаблон:Словоформи/Глагол|
  ОСНОВНА ФОРМА = червясам
| СЕГ.ВР., 1Л., ЕД.Ч. = чер·вя·сам
| СЕГ.ВР., 1Л., МН.Ч. = чер·вя·са·ме
| СЕГ.ВР., 2Л., ЕД.Ч. = чер·вя·саш
| СЕГ.ВР., 2Л., МН.Ч. = чер·вя·са·те
| СЕГ.ВР., 3Л., ЕД.Ч. = чер·вя·са
| СЕГ.ВР., 3Л., МН.Ч. = чер·вя·сат
| МИН.СВ.ВР., 1Л., ЕД.Ч. = чер·вя·сах
| МИН.СВ.ВР., 1Л., МН.Ч. = чер·вя·сах·ме
| МИН.СВ.ВР., 2Л., ЕД.Ч. = чер·вя·са
| МИН.СВ.ВР., 2Л., МН.Ч. = чер·вя·сах·те
| МИН.СВ.ВР., 3Л., ЕД.Ч. = чер·вя·са
| МИН.СВ.ВР., 3Л., МН.Ч. = чер·вя·са·ха
| МИН.НЕСВ.ВР., 1Л., ЕД.Ч. = чер·вя·сах
| МИН.НЕСВ.ВР., 1Л., МН.Ч. = чер·вя·сах·ме
| МИН.НЕСВ.ВР., 2Л., ЕД.Ч. = чер·вя·са·ше
| МИН.НЕСВ.ВР., 2Л., МН.Ч. = чер·вя·сах·те
| МИН.НЕСВ.ВР., 3Л., ЕД.Ч. = чер·вя·са·ше
| МИН.НЕСВ.ВР., 3Л., МН.Ч. = чер·вя·са·ха
| МИН.НЕОПР.ВР., 1Л., ЕД.Ч., М.Р. = червясал съм
| МИН.НЕОПР.ВР., 1Л., ЕД.Ч., Ж.Р. = червясала съм
| МИН.НЕОПР.ВР., 1Л., ЕД.Ч., СР.Р. = червясало съм
| МИН.НЕОПР.ВР., 1Л., МН.Ч. = червясали сме
| МИН.НЕОПР.ВР., 2Л., ЕД.Ч., М.Р. = червясал си
| МИН.НЕОПР.ВР., 2Л., ЕД.Ч., Ж.Р. = червясала си
| МИН.НЕОПР.ВР., 2Л., ЕД.Ч., СР.Р. = червясало си
| МИН.НЕОПР.ВР., 2Л., МН.Ч. = червясали сте
| МИН.НЕОПР.ВР., 3Л., ЕД.Ч., М.Р. = червясал е
| МИН.НЕОПР.ВР., 3Л., ЕД.Ч., Ж.Р. = червясала е
| МИН.НЕОПР.ВР., 3Л., ЕД.Ч., СР.Р. = червясало е
| МИН.НЕОПР.ВР., 3Л., МН.Ч. = червясали са
| МИН.ПРЕД.ВР., 1Л., ЕД.Ч., М.Р. = бях червясал
| МИН.ПРЕД.ВР., 1Л., ЕД.Ч., Ж.Р. = бях червясала
| МИН.ПРЕД.ВР., 1Л., ЕД.Ч., СР.Р. = бях червясало
| МИН.ПРЕД.ВР., 1Л., МН.Ч. = бяхме червясали
| МИН.ПРЕД.ВР., 2Л., ЕД.Ч., М.Р. = беше червясал
| МИН.ПРЕД.ВР., 2Л., ЕД.Ч., Ж.Р. = беше червясала
| МИН.ПРЕД.ВР., 2Л., ЕД.Ч., СР.Р. = беше червясало
| МИН.ПРЕД.ВР., 2Л., МН.Ч. = бяхте червясали
| МИН.ПРЕД.ВР., 3Л., ЕД.Ч., М.Р. = беше червясал
| МИН.ПРЕД.ВР., 3Л., ЕД.Ч., Ж.Р. = беше червясала
| МИН.ПРЕД.ВР., 3Л., ЕД.Ч., СР.Р. = беше червясало
| МИН.ПРЕД.ВР., 3Л., МН.Ч. = бяха червясали
| БЪД.ВР., 1Л., ЕД.Ч. = ще червясам
| БЪД.ВР., 1Л., МН.Ч. = ще червясаме
| БЪД.ВР., 2Л., ЕД.Ч. = ще червясаш
| БЪД.ВР., 2Л., МН.Ч. = ще червясате
| БЪД.ВР., 3Л., ЕД.Ч. = ще червяса
| БЪД.ВР., 3Л., МН.Ч. = ще червясат
| БЪД.ПРЕД.ВР., 1Л., ЕД.Ч., М.Р. = ще съм червясал
| БЪД.ПРЕД.ВР., 1Л., ЕД.Ч., Ж.Р. = ще съм червясала
| БЪД.ПРЕД.ВР., 1Л., ЕД.Ч., СР.Р. = ще съм червясало
| БЪД.ПРЕД.ВР., 1Л., МН.Ч. = ще сме червясали
| БЪД.ПРЕД.ВР., 2Л., ЕД.Ч., М.Р. = ще си червясал
| БЪД.ПРЕД.ВР., 2Л., ЕД.Ч., Ж.Р. = ще си червясала
| БЪД.ПРЕД.ВР., 2Л., ЕД.Ч., СР.Р. = ще си червясало
| БЪД.ПРЕД.ВР., 2Л., МН.Ч. = ще сте червясали
| БЪД.ПРЕД.ВР., 3Л., ЕД.Ч., М.Р. = ще е червясал
| БЪД.ПРЕД.ВР., 3Л., ЕД.Ч., Ж.Р. = ще е червясала
| БЪД.ПРЕД.ВР., 3Л., ЕД.Ч., СР.Р. = ще е червясало
| БЪД.ПРЕД.ВР., 3Л., МН.Ч. = ще са червясали
| БЪД.ВР. В МИН., 1Л., ЕД.Ч. = щях да червясам
| БЪД.ВР. В МИН., 1Л., МН.Ч. = щяхме да червясаме
| БЪД.ВР. В МИН., 2Л., ЕД.Ч. = щеше да червясаш
| БЪД.ВР. В МИН., 2Л., МН.Ч. = щяхте да червясате
| БЪД.ВР. В МИН., 3Л., ЕД.Ч. = щеше да червяса
| БЪД.ВР. В МИН., 3Л., МН.Ч. = щяха да червясат
| БЪД.ПРЕД.ВР. В МИН., 1Л., ЕД.Ч., М.Р. = щях да съм червясал
| БЪД.ПРЕД.ВР. В МИН., 1Л., ЕД.Ч., Ж.Р. = щях да съм червясала
| БЪД.ПРЕД.ВР. В МИН., 1Л., ЕД.Ч., СР.Р. = щях да съм червясало
| БЪД.ПРЕД.ВР. В МИН., 1Л., МН.Ч. = щяхме да сме червясали
| БЪД.ПРЕД.ВР. В МИН., 2Л., ЕД.Ч., М.Р. = щеше да си червясал
| БЪД.ПРЕД.ВР. В МИН., 2Л., ЕД.Ч., Ж.Р. = щеше да си червясала
| БЪД.ПРЕД.ВР. В МИН., 2Л., ЕД.Ч., СР.Р. = щеше да си червясало
| БЪД.ПРЕД.ВР. В МИН., 2Л., МН.Ч. = щяхте да сте червясали
| БЪД.ПРЕД.ВР. В МИН., 3Л., ЕД.Ч., М.Р. = щеше да е червясал
| БЪД.ПРЕД.ВР. В МИН., 3Л., ЕД.Ч., Ж.Р. = щеше да е червясала
| БЪД.ПРЕД.ВР. В МИН., 3Л., ЕД.Ч., СР.Р. = щеше да е червясало
| БЪД.ПРЕД.ВР. В МИН., 3Л., МН.Ч. = щяха да са червясали
| ПР.НАКЛ., СЕГ.ВР., 1Л., ЕД.Ч., М.Р. = червясал съм
| ПР.НАКЛ., СЕГ.ВР., 1Л., ЕД.Ч., Ж.Р. = червясала съм
| ПР.НАКЛ., СЕГ.ВР., 1Л., ЕД.Ч., СР.Р. = червясало съм
| ПР.НАКЛ., СЕГ.ВР., 1Л., МН.Ч. = червясали сме
| ПР.НАКЛ., СЕГ.ВР., 2Л., ЕД.Ч., М.Р. = червясал си
| ПР.НАКЛ., СЕГ.ВР., 2Л., ЕД.Ч., Ж.Р. = червясала си
| ПР.НАКЛ., СЕГ.ВР., 2Л., ЕД.Ч., СР.Р. = червясало си
| ПР.НАКЛ., СЕГ.ВР., 2Л., МН.Ч. = червясали сте
| ПР.НАКЛ., СЕГ.ВР., 3Л., ЕД.Ч., М.Р. = червясал (е)
| ПР.НАКЛ., СЕГ.ВР., 3Л., ЕД.Ч., Ж.Р. = червясала (е)
| ПР.НАКЛ., СЕГ.ВР., 3Л., ЕД.Ч., СР.Р. = червясало (е)
| ПР.НАКЛ., СЕГ.ВР., 3Л., МН.Ч. = червясали (са)
| ПР.НАКЛ., МИН.СВ.ВР., 1Л., ЕД.Ч., М.Р. = червясал съм
| ПР.НАКЛ., МИН.СВ.ВР., 1Л., ЕД.Ч., Ж.Р. = червясала съм
| ПР.НАКЛ., МИН.СВ.ВР., 1Л., ЕД.Ч., СР.Р. = червясало съм
| ПР.НАКЛ., МИН.СВ.ВР., 1Л., МН.Ч. = червясали сме
| ПР.НАКЛ., МИН.СВ.ВР., 2Л., ЕД.Ч., М.Р. = червясал си
| ПР.НАКЛ., МИН.СВ.ВР., 2Л., ЕД.Ч., Ж.Р. = червясала си
| ПР.НАКЛ., МИН.СВ.ВР., 2Л., ЕД.Ч., СР.Р. = червясало си
| ПР.НАКЛ., МИН.СВ.ВР., 2Л., МН.Ч. = червясали сте
| ПР.НАКЛ., МИН.СВ.ВР., 3Л., ЕД.Ч., М.Р. = червясал (е)
| ПР.НАКЛ., МИН.СВ.ВР., 3Л., ЕД.Ч., Ж.Р. = червясала (е)
| ПР.НАКЛ., МИН.СВ.ВР., 3Л., ЕД.Ч., СР.Р. = червясало (е)
| ПР.НАКЛ., МИН.СВ.ВР., 3Л., МН.Ч. = червясали (са)
| ПР.НАКЛ., МИН.НЕОПР.ВР., 1Л., ЕД.Ч., М.Р. = бил съм червясал
| ПР.НАКЛ., МИН.НЕОПР.ВР., 1Л., ЕД.Ч., Ж.Р. = била съм червясала
| ПР.НАКЛ., МИН.НЕОПР.ВР., 1Л., ЕД.Ч., СР.Р. = било съм червясало
| ПР.НАКЛ., МИН.НЕОПР.ВР., 1Л., МН.Ч. = били сме червясали
| ПР.НАКЛ., МИН.НЕОПР.ВР., 2Л., ЕД.Ч., М.Р. = бил си червясал
| ПР.НАКЛ., МИН.НЕОПР.ВР., 2Л., ЕД.Ч., Ж.Р. = била си червясала
| ПР.НАКЛ., МИН.НЕОПР.ВР., 2Л., ЕД.Ч., СР.Р. = било си червясало
| ПР.НАКЛ., МИН.НЕОПР.ВР., 2Л., МН.Ч. = били сте червясали
| ПР.НАКЛ., МИН.НЕОПР.ВР., 3Л., ЕД.Ч., М.Р. = бил (е) червясал
| ПР.НАКЛ., МИН.НЕОПР.ВР., 3Л., ЕД.Ч., Ж.Р. = била (е) червясала
| ПР.НАКЛ., МИН.НЕОПР.ВР., 3Л., ЕД.Ч., СР.Р. = било (е) червясало
| ПР.НАКЛ., МИН.НЕОПР.ВР., 3Л., МН.Ч. = били (са) червясали
| ПР.НАКЛ., БЪД.ВР., 1Л., ЕД.Ч., М.Р. = щял съм да червясам
| ПР.НАКЛ., БЪД.ВР., 1Л., ЕД.Ч., Ж.Р. = щяла съм да червясам
| ПР.НАКЛ., БЪД.ВР., 1Л., ЕД.Ч., СР.Р. = щяло съм да червясам
| ПР.НАКЛ., БЪД.ВР., 1Л., МН.Ч. = щели сме да червясаме
| ПР.НАКЛ., БЪД.ВР., 2Л., ЕД.Ч., М.Р. = щял си да червясаш
| ПР.НАКЛ., БЪД.ВР., 2Л., ЕД.Ч., Ж.Р. = щяла си да червясаш
| ПР.НАКЛ., БЪД.ВР., 2Л., ЕД.Ч., СР.Р. = щяло си да червясаш
| ПР.НАКЛ., БЪД.ВР., 2Л., МН.Ч. = щели сте да червясате
| ПР.НАКЛ., БЪД.ВР., 3Л., ЕД.Ч., М.Р. = щял (е) да червяса
| ПР.НАКЛ., БЪД.ВР., 3Л., ЕД.Ч., Ж.Р. = щяла (е) да червяса
| ПР.НАКЛ., БЪД.ВР., 3Л., ЕД.Ч., СР.Р. = щяло (е) да червяса
| ПР.НАКЛ., БЪД.ВР., 3Л., МН.Ч. = щели (са) да червясат
| ПР.НАКЛ., БЪД.ПРЕД.ВР., 1Л., ЕД.Ч., М.Р. = щял съм да съм червясал
| ПР.НАКЛ., БЪД.ПРЕД.ВР., 1Л., ЕД.Ч., Ж.Р. = щяла съм да съм червясала
| ПР.НАКЛ., БЪД.ПРЕД.ВР., 1Л., ЕД.Ч., СР.Р. = щяло съм да съм червясало
| ПР.НАКЛ., БЪД.ПРЕД.ВР., 1Л., МН.Ч. = щели сме да сме червясали
| ПР.НАКЛ., БЪД.ПРЕД.ВР., 2Л., ЕД.Ч., М.Р. = щял си да си червясал
| ПР.НАКЛ., БЪД.ПРЕД.ВР., 2Л., ЕД.Ч., Ж.Р. = щяла си да си червясала
| ПР.НАКЛ., БЪД.ПРЕД.ВР., 2Л., ЕД.Ч., СР.Р. = щяло си да си червясало
| ПР.НАКЛ., БЪД.ПРЕД.ВР., 2Л., МН.Ч. = щели сте да сте червясали
| ПР.НАКЛ., БЪД.ПРЕД.ВР., 3Л., ЕД.Ч., М.Р. = щял (е) да е червясал
| ПР.НАКЛ., БЪД.ПРЕД.ВР., 3Л., ЕД.Ч., Ж.Р. = щяла (е) да е червясала
| ПР.НАКЛ., БЪД.ПРЕД.ВР., 3Л., ЕД.Ч., СР.Р. = щяло (е) да е червясало
| ПР.НАКЛ., БЪД.ПРЕД.ВР., 3Л., МН.Ч. = щели (са) да са червясали
| УСЛОВНО НАКЛОНЕНИЕ, 1Л., ЕД.Ч., М.Р. = бих червясал
| УСЛОВНО НАКЛОНЕНИЕ, 1Л., ЕД.Ч., Ж.Р. = бих червясала
| УСЛОВНО НАКЛОНЕНИЕ, 1Л., ЕД.Ч., СР.Р. = бих червясало
| УСЛОВНО НАКЛОНЕНИЕ, 1Л., МН.Ч. = бихме червясали
| УСЛОВНО НАКЛОНЕНИЕ, 2Л., ЕД.Ч., М.Р. = би червясал
| УСЛОВНО НАКЛОНЕНИЕ, 2Л., ЕД.Ч., Ж.Р. = би червясала
| УСЛОВНО НАКЛОНЕНИЕ, 2Л., ЕД.Ч., СР.Р. = би червясало
| УСЛОВНО НАКЛОНЕНИЕ, 2Л., МН.Ч. = бихте червясали
| УСЛОВНО НАКЛОНЕНИЕ, 3Л., ЕД.Ч., М.Р. = би червясал
| УСЛОВНО НАКЛОНЕНИЕ, 3Л., ЕД.Ч., Ж.Р. = би червясала
| УСЛОВНО НАКЛОНЕНИЕ, 3Л., ЕД.Ч., СР.Р. = би червясало
| УСЛОВНО НАКЛОНЕНИЕ, 3Л., МН.Ч. = биха червясали
| ПОВЕЛИТЕЛНО НАКЛОНЕНИЕ, ЕД.Ч. = чер·вя·сай
| ПОВЕЛИТЕЛНО НАКЛОНЕНИЕ, МН.Ч. = чер·вя·сай·те
| МИН.СТРАД.ПРИЧ. М.Р. = чер·вя·сан
| МИН.СТРАД.ПРИЧ. М.Р. НЕПЪЛЕН ЧЛЕН = чер·вя·са·ния
| МИН.СТРАД.ПРИЧ. М.Р. ПЪЛЕН ЧЛЕН = чер·вя·са·ни·ят
| МИН.СТРАД.ПРИЧ. Ж.Р. = чер·вя·са·на
| МИН.СТРАД.ПРИЧ. Ж.Р. ЧЛЕН = чер·вя·са·на·та
| МИН.СТРАД.ПРИЧ. СР.Р. = чер·вя·са·но
| МИН.СТРАД.ПРИЧ. СР.Р. ЧЛЕН = чер·вя·са·но·то
| МИН.СТРАД.ПРИЧ. МН.Ч. = чер·вя·са·ни
| МИН.СТРАД.ПРИЧ. МН.Ч. ЧЛЕН = чер·вя·са·ни·те
| МИН.ДЕЯТ.СВ.ПРИЧ. М.Р. = чер·вя·сал
| МИН.ДЕЯТ.СВ.ПРИЧ. М.Р. НЕПЪЛЕН ЧЛЕН = чер·вя·са·лия
| МИН.ДЕЯТ.СВ.ПРИЧ. М.Р. ПЪЛЕН ЧЛЕН = чер·вя·са·ли·ят
| МИН.ДЕЯТ.СВ.ПРИЧ. Ж.Р. = чер·вя·са·ла
| МИН.ДЕЯТ.СВ.ПРИЧ. Ж.Р. ЧЛЕН = чер·вя·са·ла·та
| МИН.ДЕЯТ.СВ.ПРИЧ. СР.Р. = чер·вя·са·ло
| МИН.ДЕЯТ.СВ.ПРИЧ. СР.Р. ЧЛЕН = чер·вя·са·ло·то
| МИН.ДЕЯТ.СВ.ПРИЧ. МН.Ч. = чер·вя·са·ли
| МИН.ДЕЯТ.СВ.ПРИЧ. МН.Ч. ЧЛЕН = чер·вя·са·ли·те
| МИН.ДЕЯТ.НЕСВ.ПРИЧ. М.Р. = чер·вя·сал
| МИН.ДЕЯТ.НЕСВ.ПРИЧ. М.Р. НЕПЪЛЕН ЧЛЕН = чер·вя·са·лия
| МИН.ДЕЯТ.НЕСВ.ПРИЧ. М.Р. ПЪЛЕН ЧЛЕН = чер·вя·са·ли·ят
| МИН.ДЕЯТ.НЕСВ.ПРИЧ. Ж.Р. = чер·вя·са·ла
| МИН.ДЕЯТ.НЕСВ.ПРИЧ. Ж.Р. ЧЛЕН = чер·вя·са·ла·та
| МИН.ДЕЯТ.НЕСВ.ПРИЧ. СР.Р. = чер·вя·са·ло
| МИН.ДЕЯТ.НЕСВ.ПРИЧ. СР.Р. ЧЛЕН = чер·вя·са·ло·то
| МИН.ДЕЯТ.НЕСВ.ПРИЧ. МН.Ч. = чер·вя·са·ли
| МИН.ДЕЯТ.НЕСВ.ПРИЧ. МН.Ч. ЧЛЕН = чер·вя·са·ли·те
| СЕГ.ДЕЯТ.ПРИЧ. М.Р. = чер·вя·сащ
| СЕГ.ДЕЯТ.ПРИЧ. М.Р. НЕПЪЛЕН ЧЛЕН = чер·вя·са·щия
| СЕГ.ДЕЯТ.ПРИЧ. М.Р. ПЪЛЕН ЧЛЕН = чер·вя·са·щи·ят
| СЕГ.ДЕЯТ.ПРИЧ. Ж.Р. = чер·вя·са·ща
| СЕГ.ДЕЯТ.ПРИЧ. Ж.Р. ЧЛЕН = чер·вя·са·ща·та
| СЕГ.ДЕЯТ.ПРИЧ. СР.Р. = чер·вя·са·що
| СЕГ.ДЕЯТ.ПРИЧ. СР.Р. ЧЛЕН = чер·вя·са·що·то
| СЕГ.ДЕЯТ.ПРИЧ. МН.Ч. = чер·вя·са·щи
| СЕГ.ДЕЯТ.ПРИЧ. МН.Ч. ЧЛЕН = чер·вя·са·щи·те
| ДЕЕПРИЧАСТИЕ = чер·вя·сай·ки
| СКРИТИ ПРЕПРАТКИ = 
[[червясам]],
[[червясаш]],
[[червяса]],
[[червясаме]],
[[червясате]],
[[червясат]],
[[червясах]],
[[червясахме]],
[[червясахте]],
[[червясаха]],
[[червясаше]],
[[червясай]],
[[червясайте]],
[[червясал]],
[[червясалия]],
[[червясалият]],
[[червясала]],
[[червясалата]],
[[червясало]],
[[червясалото]],
[[червясали]],
[[червясалите]],
[[червясан]],
[[червясания]],
[[червясаният]],
[[червясана]],
[[червясаната]],
[[червясано]],
[[червясаното]],
[[червясани]],
[[червясаните]],
[[червясащ]],
[[червясащия]],
[[червясащият]],
[[червясаща]],
[[червясащата]],
[[червясащо]],
[[червясащото]],
[[червясащи]],
[[червясащите]],
[[червясайки]],
[[червясал съм]],
[[червясала съм]],
[[червясало съм]],
[[червясали сме]],
[[червясал си]],
[[червясала си]],
[[червясало си]],
[[червясали сте]],
[[червясал е]],
[[червясала е]],
[[червясало е]],
[[червясали са]],
[[бях червясал]],
[[бях червясала]],
[[бях червясало]],
[[бяхме червясали]],
[[беше червясал]],
[[беше червясала]],
[[беше червясало]],
[[бяхте червясали]],
[[бяха червясали]],
[[ще червясам]],
[[ще червясаме]],
[[ще червясаш]],
[[ще червясате]],
[[ще червяса]],
[[ще червясат]],
[[ще съм червясал]],
[[ще съм червясала]],
[[ще съм червясало]],
[[ще сме червясали]],
[[ще си червясал]],
[[ще си червясала]],
[[ще си червясало]],
[[ще сте червясали]],
[[ще е червясал]],
[[ще е червясала]],
[[ще е червясало]],
[[ще са червясали]],
[[щях да червясам]],
[[щяхме да червясаме]],
[[щеше да червясаш]],
[[щяхте да червясате]],
[[щеше да червяса]],
[[щяха да червясат]],
[[щях да съм червясал]],
[[щях да съм червясала]],
[[щях да съм червясало]],
[[щяхме да сме червясали]],
[[щеше да си червясал]],
[[щеше да си червясала]],
[[щеше да си червясало]],
[[щяхте да сте червясали]],
[[щеше да е червясал]],
[[щеше да е червясала]],
[[щеше да е червясало]],
[[щяха да са червясали]],
[[бил съм червясал]],
[[била съм червясала]],
[[било съм червясало]],
[[били сме червясали]],
[[бил си червясал]],
[[била си червясала]],
[[било си червясало]],
[[били сте червясали]],
[[бил е червясал]],
[[била е червясала]],
[[било е червясало]],
[[били са червясали]],
[[щял съм да червясам]],
[[щяла съм да червясам]],
[[щяло съм да червясам]],
[[щели сме да червясаме]],
[[щял си да червясаш]],
[[щяла си да червясаш]],
[[щяло си да червясаш]],
[[щели сте да червясате]],
[[щял да червяса]],
[[щяла да червяса]],
[[щяло да червяса]],
[[щели да червясат]],
[[щял е да червяса]],
[[щяла е да червяса]],
[[щяло е да червяса]],
[[щели са да червясат]],
[[щял съм да съм червясал]],
[[щяла съм да съм червясала]],
[[щяло съм да съм червясало]],
[[щели сме да сме червясали]],
[[щял си да си червясал]],
[[щяла си да си червясала]],
[[щяло си да си червясало]],
[[щели сте да сте червясали]],
[[щял да е червясал]],
[[щяла да е червясала]],
[[щяло да е червясало]],
[[щели да са червясали]],
[[щял е да е червясал]],
[[щяла е да е червясала]],
[[щяло е да е червясало]],
[[щели са да са червясали]],
[[бих червясал]],
[[бих червясала]],
[[бих червясало]],
[[бихме червясали]],
[[би червясал]],
[[би червясала]],
[[би червясало]],
[[бихте червясали]],
[[биха червясали]],
}}</text>
      <sha1>hjkz2e5c148wf3lb38gcikqskw0xrhh</sha1>
    </revision>
  </page>
  <page>
    <title>Шаблон:Словоформи/червясвам</title>
    <ns>10</ns>
    <id>569477</id>
    <revision>
      <id>601457</id>
      <timestamp>2005-05-12T11:58:39Z</timestamp>
      <contributor>
        <username>Bgbot</username>
        <id>83</id>
      </contributor>
      <comment>Борислав: Шаблон със словоформи</comment>
      <model>wikitext</model>
      <format>text/x-wiki</format>
      <text bytes="21272" xml:space="preserve">{{Шаблон:Словоформи/Глагол|
  ОСНОВНА ФОРМА = червясвам
| СЕГ.ВР., 1Л., ЕД.Ч. = чер·вяс·вам
| СЕГ.ВР., 1Л., МН.Ч. = чер·вяс·ва·ме
| СЕГ.ВР., 2Л., ЕД.Ч. = чер·вяс·ваш
| СЕГ.ВР., 2Л., МН.Ч. = чер·вяс·ва·те
| СЕГ.ВР., 3Л., ЕД.Ч. = чер·вяс·ва
| СЕГ.ВР., 3Л., МН.Ч. = чер·вяс·ват
| МИН.СВ.ВР., 1Л., ЕД.Ч. = чер·вяс·вах
| МИН.СВ.ВР., 1Л., МН.Ч. = чер·вяс·вах·ме
| МИН.СВ.ВР., 2Л., ЕД.Ч. = чер·вяс·ва
| МИН.СВ.ВР., 2Л., МН.Ч. = чер·вяс·вах·те
| МИН.СВ.ВР., 3Л., ЕД.Ч. = чер·вяс·ва
| МИН.СВ.ВР., 3Л., МН.Ч. = чер·вяс·ва·ха
| МИН.НЕСВ.ВР., 1Л., ЕД.Ч. = чер·вяс·вах
| МИН.НЕСВ.ВР., 1Л., МН.Ч. = чер·вяс·вах·ме
| МИН.НЕСВ.ВР., 2Л., ЕД.Ч. = чер·вяс·ва·ше
| МИН.НЕСВ.ВР., 2Л., МН.Ч. = чер·вяс·вах·те
| МИН.НЕСВ.ВР., 3Л., ЕД.Ч. = чер·вяс·ва·ше
| МИН.НЕСВ.ВР., 3Л., МН.Ч. = чер·вяс·ва·ха
| МИН.НЕОПР.ВР., 1Л., ЕД.Ч., М.Р. = червясвал съм
| МИН.НЕОПР.ВР., 1Л., ЕД.Ч., Ж.Р. = червясвала съм
| МИН.НЕОПР.ВР., 1Л., ЕД.Ч., СР.Р. = червясвало съм
| МИН.НЕОПР.ВР., 1Л., МН.Ч. = червясвали сме
| МИН.НЕОПР.ВР., 2Л., ЕД.Ч., М.Р. = червясвал си
| МИН.НЕОПР.ВР., 2Л., ЕД.Ч., Ж.Р. = червясвала си
| МИН.НЕОПР.ВР., 2Л., ЕД.Ч., СР.Р. = червясвало си
| МИН.НЕОПР.ВР., 2Л., МН.Ч. = червясвали сте
| МИН.НЕОПР.ВР., 3Л., ЕД.Ч., М.Р. = червясвал е
| МИН.НЕОПР.ВР., 3Л., ЕД.Ч., Ж.Р. = червясвала е
| МИН.НЕОПР.ВР., 3Л., ЕД.Ч., СР.Р. = червясвало е
| МИН.НЕОПР.ВР., 3Л., МН.Ч. = червясвали са
| МИН.ПРЕД.ВР., 1Л., ЕД.Ч., М.Р. = бях червясвал
| МИН.ПРЕД.ВР., 1Л., ЕД.Ч., Ж.Р. = бях червясвала
| МИН.ПРЕД.ВР., 1Л., ЕД.Ч., СР.Р. = бях червясвало
| МИН.ПРЕД.ВР., 1Л., МН.Ч. = бяхме червясвали
| МИН.ПРЕД.ВР., 2Л., ЕД.Ч., М.Р. = беше червясвал
| МИН.ПРЕД.ВР., 2Л., ЕД.Ч., Ж.Р. = беше червясвала
| МИН.ПРЕД.ВР., 2Л., ЕД.Ч., СР.Р. = беше червясвало
| МИН.ПРЕД.ВР., 2Л., МН.Ч. = бяхте червясвали
| МИН.ПРЕД.ВР., 3Л., ЕД.Ч., М.Р. = беше червясвал
| МИН.ПРЕД.ВР., 3Л., ЕД.Ч., Ж.Р. = беше червясвала
| МИН.ПРЕД.ВР., 3Л., ЕД.Ч., СР.Р. = беше червясвало
| МИН.ПРЕД.ВР., 3Л., МН.Ч. = бяха червясвали
| БЪД.ВР., 1Л., ЕД.Ч. = ще червясвам
| БЪД.ВР., 1Л., МН.Ч. = ще червясваме
| БЪД.ВР., 2Л., ЕД.Ч. = ще червясваш
| БЪД.ВР., 2Л., МН.Ч. = ще червясвате
| БЪД.ВР., 3Л., ЕД.Ч. = ще червясва
| БЪД.ВР., 3Л., МН.Ч. = ще червясват
| БЪД.ПРЕД.ВР., 1Л., ЕД.Ч., М.Р. = ще съм червясвал
| БЪД.ПРЕД.ВР., 1Л., ЕД.Ч., Ж.Р. = ще съм червясвала
| БЪД.ПРЕД.ВР., 1Л., ЕД.Ч., СР.Р. = ще съм червясвало
| БЪД.ПРЕД.ВР., 1Л., МН.Ч. = ще сме червясвали
| БЪД.ПРЕД.ВР., 2Л., ЕД.Ч., М.Р. = ще си червясвал
| БЪД.ПРЕД.ВР., 2Л., ЕД.Ч., Ж.Р. = ще си червясвала
| БЪД.ПРЕД.ВР., 2Л., ЕД.Ч., СР.Р. = ще си червясвало
| БЪД.ПРЕД.ВР., 2Л., МН.Ч. = ще сте червясвали
| БЪД.ПРЕД.ВР., 3Л., ЕД.Ч., М.Р. = ще е червясвал
| БЪД.ПРЕД.ВР., 3Л., ЕД.Ч., Ж.Р. = ще е червясвала
| БЪД.ПРЕД.ВР., 3Л., ЕД.Ч., СР.Р. = ще е червясвало
| БЪД.ПРЕД.ВР., 3Л., МН.Ч. = ще са червясвали
| БЪД.ВР. В МИН., 1Л., ЕД.Ч. = щях да червясвам
| БЪД.ВР. В МИН., 1Л., МН.Ч. = щяхме да червясваме
| БЪД.ВР. В МИН., 2Л., ЕД.Ч. = щеше да червясваш
| БЪД.ВР. В МИН., 2Л., МН.Ч. = щяхте да червясвате
| БЪД.ВР. В МИН., 3Л., ЕД.Ч. = щеше да червясва
| БЪД.ВР. В МИН., 3Л., МН.Ч. = щяха да червясват
| БЪД.ПРЕД.ВР. В МИН., 1Л., ЕД.Ч., М.Р. = щях да съм червясвал
| БЪД.ПРЕД.ВР. В МИН., 1Л., ЕД.Ч., Ж.Р. = щях да съм червясвала
| БЪД.ПРЕД.ВР. В МИН., 1Л., ЕД.Ч., СР.Р. = щях да съм червясвало
| БЪД.ПРЕД.ВР. В МИН., 1Л., МН.Ч. = щяхме да сме червясвали
| БЪД.ПРЕД.ВР. В МИН., 2Л., ЕД.Ч., М.Р. = щеше да си червясвал
| БЪД.ПРЕД.ВР. В МИН., 2Л., ЕД.Ч., Ж.Р. = щеше да си червясвала
| БЪД.ПРЕД.ВР. В МИН., 2Л., ЕД.Ч., СР.Р. = щеше да си червясвало
| БЪД.ПРЕД.ВР. В МИН., 2Л., МН.Ч. = щяхте да сте червясвали
| БЪД.ПРЕД.ВР. В МИН., 3Л., ЕД.Ч., М.Р. = щеше да е червясвал
| БЪД.ПРЕД.ВР. В МИН., 3Л., ЕД.Ч., Ж.Р. = щеше да е червясвала
| БЪД.ПРЕД.ВР. В МИН., 3Л., ЕД.Ч., СР.Р. = щеше да е червясвало
| БЪД.ПРЕД.ВР. В МИН., 3Л., МН.Ч. = щяха да са червясвали
| ПР.НАКЛ., СЕГ.ВР., 1Л., ЕД.Ч., М.Р. = червясвал съм
| ПР.НАКЛ., СЕГ.ВР., 1Л., ЕД.Ч., Ж.Р. = червясвала съм
| ПР.НАКЛ., СЕГ.ВР., 1Л., ЕД.Ч., СР.Р. = червясвало съм
| ПР.НАКЛ., СЕГ.ВР., 1Л., МН.Ч. = червясвали сме
| ПР.НАКЛ., СЕГ.ВР., 2Л., ЕД.Ч., М.Р. = червясвал си
| ПР.НАКЛ., СЕГ.ВР., 2Л., ЕД.Ч., Ж.Р. = червясвала си
| ПР.НАКЛ., СЕГ.ВР., 2Л., ЕД.Ч., СР.Р. = червясвало си
| ПР.НАКЛ., СЕГ.ВР., 2Л., МН.Ч. = червясвали сте
| ПР.НАКЛ., СЕГ.ВР., 3Л., ЕД.Ч., М.Р. = червясвал (е)
| ПР.НАКЛ., СЕГ.ВР., 3Л., ЕД.Ч., Ж.Р. = червясвала (е)
| ПР.НАКЛ., СЕГ.ВР., 3Л., ЕД.Ч., СР.Р. = червясвало (е)
| ПР.НАКЛ., СЕГ.ВР., 3Л., МН.Ч. = червясвали (са)
| ПР.НАКЛ., МИН.СВ.ВР., 1Л., ЕД.Ч., М.Р. = червясвал съм
| ПР.НАКЛ., МИН.СВ.ВР., 1Л., ЕД.Ч., Ж.Р. = червясвала съм
| ПР.НАКЛ., МИН.СВ.ВР., 1Л., ЕД.Ч., СР.Р. = червясвало съм
| ПР.НАКЛ., МИН.СВ.ВР., 1Л., МН.Ч. = червясвали сме
| ПР.НАКЛ., МИН.СВ.ВР., 2Л., ЕД.Ч., М.Р. = червясвал си
| ПР.НАКЛ., МИН.СВ.ВР., 2Л., ЕД.Ч., Ж.Р. = червясвала си
| ПР.НАКЛ., МИН.СВ.ВР., 2Л., ЕД.Ч., СР.Р. = червясвало си
| ПР.НАКЛ., МИН.СВ.ВР., 2Л., МН.Ч. = червясвали сте
| ПР.НАКЛ., МИН.СВ.ВР., 3Л., ЕД.Ч., М.Р. = червясвал (е)
| ПР.НАКЛ., МИН.СВ.ВР., 3Л., ЕД.Ч., Ж.Р. = червясвала (е)
| ПР.НАКЛ., МИН.СВ.ВР., 3Л., ЕД.Ч., СР.Р. = червясвало (е)
| ПР.НАКЛ., МИН.СВ.ВР., 3Л., МН.Ч. = червясвали (са)
| ПР.НАКЛ., МИН.НЕОПР.ВР., 1Л., ЕД.Ч., М.Р. = бил съм червясвал
| ПР.НАКЛ., МИН.НЕОПР.ВР., 1Л., ЕД.Ч., Ж.Р. = била съм червясвала
| ПР.НАКЛ., МИН.НЕОПР.ВР., 1Л., ЕД.Ч., СР.Р. = било съм червясвало
| ПР.НАКЛ., МИН.НЕОПР.ВР., 1Л., МН.Ч. = били сме червясвали
| ПР.НАКЛ., МИН.НЕОПР.ВР., 2Л., ЕД.Ч., М.Р. = бил си червясвал
| ПР.НАКЛ., МИН.НЕОПР.ВР., 2Л., ЕД.Ч., Ж.Р. = била си червясвала
| ПР.НАКЛ., МИН.НЕОПР.ВР., 2Л., ЕД.Ч., СР.Р. = било си червясвало
| ПР.НАКЛ., МИН.НЕОПР.ВР., 2Л., МН.Ч. = били сте червясвали
| ПР.НАКЛ., МИН.НЕОПР.ВР., 3Л., ЕД.Ч., М.Р. = бил (е) червясвал
| ПР.НАКЛ., МИН.НЕОПР.ВР., 3Л., ЕД.Ч., Ж.Р. = била (е) червясвала
| ПР.НАКЛ., МИН.НЕОПР.ВР., 3Л., ЕД.Ч., СР.Р. = било (е) червясвало
| ПР.НАКЛ., МИН.НЕОПР.ВР., 3Л., МН.Ч. = били (са) червясвали
| ПР.НАКЛ., БЪД.ВР., 1Л., ЕД.Ч., М.Р. = щял съм да червясвам
| ПР.НАКЛ., БЪД.ВР., 1Л., ЕД.Ч., Ж.Р. = щяла съм да червясвам
| ПР.НАКЛ., БЪД.ВР., 1Л., ЕД.Ч., СР.Р. = щяло съм да червясвам
| ПР.НАКЛ., БЪД.ВР., 1Л., МН.Ч. = щели сме да червясваме
| ПР.НАКЛ., БЪД.ВР., 2Л., ЕД.Ч., М.Р. = щял си да червясваш
| ПР.НАКЛ., БЪД.ВР., 2Л., ЕД.Ч., Ж.Р. = щяла си да червясваш
| ПР.НАКЛ., БЪД.ВР., 2Л., ЕД.Ч., СР.Р. = щяло си да червясваш
| ПР.НАКЛ., БЪД.ВР., 2Л., МН.Ч. = щели сте да червясвате
| ПР.НАКЛ., БЪД.ВР., 3Л., ЕД.Ч., М.Р. = щял (е) да червясва
| ПР.НАКЛ., БЪД.ВР., 3Л., ЕД.Ч., Ж.Р. = щяла (е) да червясва
| ПР.НАКЛ., БЪД.ВР., 3Л., ЕД.Ч., СР.Р. = щяло (е) да червясва
| ПР.НАКЛ., БЪД.ВР., 3Л., МН.Ч. = щели (са) да червясват
| ПР.НАКЛ., БЪД.ПРЕД.ВР., 1Л., ЕД.Ч., М.Р. = щял съм да съм червясвал
| ПР.НАКЛ., БЪД.ПРЕД.ВР., 1Л., ЕД.Ч., Ж.Р. = щяла съм да съм червясвала
| ПР.НАКЛ., БЪД.ПРЕД.ВР., 1Л., ЕД.Ч., СР.Р. = щяло съм да съм червясвало
| ПР.НАКЛ., БЪД.ПРЕД.ВР., 1Л., МН.Ч. = щели сме да сме червясвали
| ПР.НАКЛ., БЪД.ПРЕД.ВР., 2Л., ЕД.Ч., М.Р. = щял си да си червясвал
| ПР.НАКЛ., БЪД.ПРЕД.ВР., 2Л., ЕД.Ч., Ж.Р. = щяла си да си червясвала
| ПР.НАКЛ., БЪД.ПРЕД.ВР., 2Л., ЕД.Ч., СР.Р. = щяло си да си червясвало
| ПР.НАКЛ., БЪД.ПРЕД.ВР., 2Л., МН.Ч. = щели сте да сте червясвали
| ПР.НАКЛ., БЪД.ПРЕД.ВР., 3Л., ЕД.Ч., М.Р. = щял (е) да е червясвал
| ПР.НАКЛ., БЪД.ПРЕД.ВР., 3Л., ЕД.Ч., Ж.Р. = щяла (е) да е червясвала
| ПР.НАКЛ., БЪД.ПРЕД.ВР., 3Л., ЕД.Ч., СР.Р. = щяло (е) да е червясвало
| ПР.НАКЛ., БЪД.ПРЕД.ВР., 3Л., МН.Ч. = щели (са) да са червясвали
| УСЛОВНО НАКЛОНЕНИЕ, 1Л., ЕД.Ч., М.Р. = бих червясвал
| УСЛОВНО НАКЛОНЕНИЕ, 1Л., ЕД.Ч., Ж.Р. = бих червясвала
| УСЛОВНО НАКЛОНЕНИЕ, 1Л., ЕД.Ч., СР.Р. = бих червясвало
| УСЛОВНО НАКЛОНЕНИЕ, 1Л., МН.Ч. = бихме червясвали
| УСЛОВНО НАКЛОНЕНИЕ, 2Л., ЕД.Ч., М.Р. = би червясвал
| УСЛОВНО НАКЛОНЕНИЕ, 2Л., ЕД.Ч., Ж.Р. = би червясвала
| УСЛОВНО НАКЛОНЕНИЕ, 2Л., ЕД.Ч., СР.Р. = би червясвало
| УСЛОВНО НАКЛОНЕНИЕ, 2Л., МН.Ч. = бихте червясвали
| УСЛОВНО НАКЛОНЕНИЕ, 3Л., ЕД.Ч., М.Р. = би червясвал
| УСЛОВНО НАКЛОНЕНИЕ, 3Л., ЕД.Ч., Ж.Р. = би червясвала
| УСЛОВНО НАКЛОНЕНИЕ, 3Л., ЕД.Ч., СР.Р. = би червясвало
| УСЛОВНО НАКЛОНЕНИЕ, 3Л., МН.Ч. = биха червясвали
| ПОВЕЛИТЕЛНО НАКЛОНЕНИЕ, ЕД.Ч. = чер·вяс·вай
| ПОВЕЛИТЕЛНО НАКЛОНЕНИЕ, МН.Ч. = чер·вяс·вай·те
| МИН.СТРАД.ПРИЧ. М.Р. = чер·вяс·ван
| МИН.СТРАД.ПРИЧ. М.Р. НЕПЪЛЕН ЧЛЕН = чер·вяс·ва·ния
| МИН.СТРАД.ПРИЧ. М.Р. ПЪЛЕН ЧЛЕН = чер·вяс·ва·ни·ят
| МИН.СТРАД.ПРИЧ. Ж.Р. = чер·вяс·ва·на
| МИН.СТРАД.ПРИЧ. Ж.Р. ЧЛЕН = чер·вяс·ва·на·та
| МИН.СТРАД.ПРИЧ. СР.Р. = чер·вяс·ва·но
| МИН.СТРАД.ПРИЧ. СР.Р. ЧЛЕН = чер·вяс·ва·но·то
| МИН.СТРАД.ПРИЧ. МН.Ч. = чер·вяс·ва·ни
| МИН.СТРАД.ПРИЧ. МН.Ч. ЧЛЕН = чер·вяс·ва·ни·те
| МИН.ДЕЯТ.СВ.ПРИЧ. М.Р. = чер·вяс·вал
| МИН.ДЕЯТ.СВ.ПРИЧ. М.Р. НЕПЪЛЕН ЧЛЕН = чер·вяс·ва·лия
| МИН.ДЕЯТ.СВ.ПРИЧ. М.Р. ПЪЛЕН ЧЛЕН = чер·вяс·ва·ли·ят
| МИН.ДЕЯТ.СВ.ПРИЧ. Ж.Р. = чер·вяс·ва·ла
| МИН.ДЕЯТ.СВ.ПРИЧ. Ж.Р. ЧЛЕН = чер·вяс·ва·ла·та
| МИН.ДЕЯТ.СВ.ПРИЧ. СР.Р. = чер·вяс·ва·ло
| МИН.ДЕЯТ.СВ.ПРИЧ. СР.Р. ЧЛЕН = чер·вяс·ва·ло·то
| МИН.ДЕЯТ.СВ.ПРИЧ. МН.Ч. = чер·вяс·ва·ли
| МИН.ДЕЯТ.СВ.ПРИЧ. МН.Ч. ЧЛЕН = чер·вяс·ва·ли·те
| МИН.ДЕЯТ.НЕСВ.ПРИЧ. М.Р. = чер·вяс·вал
| МИН.ДЕЯТ.НЕСВ.ПРИЧ. М.Р. НЕПЪЛЕН ЧЛЕН = чер·вяс·ва·лия
| МИН.ДЕЯТ.НЕСВ.ПРИЧ. М.Р. ПЪЛЕН ЧЛЕН = чер·вяс·ва·ли·ят
| МИН.ДЕЯТ.НЕСВ.ПРИЧ. Ж.Р. = чер·вяс·ва·ла
| МИН.ДЕЯТ.НЕСВ.ПРИЧ. Ж.Р. ЧЛЕН = чер·вяс·ва·ла·та
| МИН.ДЕЯТ.НЕСВ.ПРИЧ. СР.Р. = чер·вяс·ва·ло
| МИН.ДЕЯТ.НЕСВ.ПРИЧ. СР.Р. ЧЛЕН = чер·вяс·ва·ло·то
| МИН.ДЕЯТ.НЕСВ.ПРИЧ. МН.Ч. = чер·вяс·ва·ли
| МИН.ДЕЯТ.НЕСВ.ПРИЧ. МН.Ч. ЧЛЕН = чер·вяс·ва·ли·те
| СЕГ.ДЕЯТ.ПРИЧ. М.Р. = чер·вяс·ващ
| СЕГ.ДЕЯТ.ПРИЧ. М.Р. НЕПЪЛЕН ЧЛЕН = чер·вяс·ва·щия
| СЕГ.ДЕЯТ.ПРИЧ. М.Р. ПЪЛЕН ЧЛЕН = чер·вяс·ва·щи·ят
| СЕГ.ДЕЯТ.ПРИЧ. Ж.Р. = чер·вяс·ва·ща
| СЕГ.ДЕЯТ.ПРИЧ. Ж.Р. ЧЛЕН = чер·вяс·ва·ща·та
| СЕГ.ДЕЯТ.ПРИЧ. СР.Р. = чер·вяс·ва·що
| СЕГ.ДЕЯТ.ПРИЧ. СР.Р. ЧЛЕН = чер·вяс·ва·що·то
| СЕГ.ДЕЯТ.ПРИЧ. МН.Ч. = чер·вяс·ва·щи
| СЕГ.ДЕЯТ.ПРИЧ. МН.Ч. ЧЛЕН = чер·вяс·ва·щи·те
| ДЕЕПРИЧАСТИЕ = чер·вяс·вай·ки
| СКРИТИ ПРЕПРАТКИ = 
[[червясвам]],
[[червясваш]],
[[червясва]],
[[червясваме]],
[[червясвате]],
[[червясват]],
[[червясвах]],
[[червясвахме]],
[[червясвахте]],
[[червясваха]],
[[червясваше]],
[[червясвай]],
[[червясвайте]],
[[червясвал]],
[[червясвалия]],
[[червясвалият]],
[[червясвала]],
[[червясвалата]],
[[червясвало]],
[[червясвалото]],
[[червясвали]],
[[червясвалите]],
[[червясван]],
[[червясвания]],
[[червясваният]],
[[червясвана]],
[[червясваната]],
[[червясвано]],
[[червясваното]],
[[червясвани]],
[[червясваните]],
[[червясващ]],
[[червясващия]],
[[червясващият]],
[[червясваща]],
[[червясващата]],
[[червясващо]],
[[червясващото]],
[[червясващи]],
[[червясващите]],
[[червясвайки]],
[[червясвал съм]],
[[червясвала съм]],
[[червясвало съм]],
[[червясвали сме]],
[[червясвал си]],
[[червясвала си]],
[[червясвало си]],
[[червясвали сте]],
[[червясвал е]],
[[червясвала е]],
[[червясвало е]],
[[червясвали са]],
[[бях червясвал]],
[[бях червясвала]],
[[бях червясвало]],
[[бяхме червясвали]],
[[беше червясвал]],
[[беше червясвала]],
[[беше червясвало]],
[[бяхте червясвали]],
[[бяха червясвали]],
[[ще червясвам]],
[[ще червясваме]],
[[ще червясваш]],
[[ще червясвате]],
[[ще червясва]],
[[ще червясват]],
[[ще съм червясвал]],
[[ще съм червясвала]],
[[ще съм червясвало]],
[[ще сме червясвали]],
[[ще си червясвал]],
[[ще си червясвала]],
[[ще си червясвало]],
[[ще сте червясвали]],
[[ще е червясвал]],
[[ще е червясвала]],
[[ще е червясвало]],
[[ще са червясвали]],
[[щях да червясвам]],
[[щяхме да червясваме]],
[[щеше да червясваш]],
[[щяхте да червясвате]],
[[щеше да червясва]],
[[щяха да червясват]],
[[щях да съм червясвал]],
[[щях да съм червясвала]],
[[щях да съм червясвало]],
[[щяхме да сме червясвали]],
[[щеше да си червясвал]],
[[щеше да си червясвала]],
[[щеше да си червясвало]],
[[щяхте да сте червясвали]],
[[щеше да е червясвал]],
[[щеше да е червясвала]],
[[щеше да е червясвало]],
[[щяха да са червясвали]],
[[бил съм червясвал]],
[[била съм червясвала]],
[[било съм червясвало]],
[[били сме червясвали]],
[[бил си червясвал]],
[[била си червясвала]],
[[било си червясвало]],
[[били сте червясвали]],
[[бил е червясвал]],
[[била е червясвала]],
[[било е червясвало]],
[[били са червясвали]],
[[щял съм да червясвам]],
[[щяла съм да червясвам]],
[[щяло съм да червясвам]],
[[щели сме да червясваме]],
[[щял си да червясваш]],
[[щяла си да червясваш]],
[[щяло си да червясваш]],
[[щели сте да червясвате]],
[[щял да червясва]],
[[щяла да червясва]],
[[щяло да червясва]],
[[щели да червясват]],
[[щял е да червясва]],
[[щяла е да червясва]],
[[щяло е да червясва]],
[[щели са да червясват]],
[[щял съм да съм червясвал]],
[[щяла съм да съм червясвала]],
[[щяло съм да съм червясвало]],
[[щели сме да сме червясвали]],
[[щял си да си червясвал]],
[[щяла си да си червясвала]],
[[щяло си да си червясвало]],
[[щели сте да сте червясвали]],
[[щял да е червясвал]],
[[щяла да е червясвала]],
[[щяло да е червясвало]],
[[щели да са червясвали]],
[[щял е да е червясвал]],
[[щяла е да е червясвала]],
[[щяло е да е червясвало]],
[[щели са да са червясвали]],
[[бих червясвал]],
[[бих червясвала]],
[[бих червясвало]],
[[бихме червясвали]],
[[би червясвал]],
[[би червясвала]],
[[би червясвало]],
[[бихте червясвали]],
[[биха червясвали]],
}}</text>
      <sha1>f6hk8go7hquj6totdb7z6l9jru3dz4v</sha1>
    </revision>
  </page>
  <page>
    <title>Шаблон:Словоформи/черкувам</title>
    <ns>10</ns>
    <id>569491</id>
    <revision>
      <id>601471</id>
      <timestamp>2005-05-12T11:58:57Z</timestamp>
      <contributor>
        <username>Bgbot</username>
        <id>83</id>
      </contributor>
      <comment>Борислав: Шаблон със словоформи</comment>
      <model>wikitext</model>
      <format>text/x-wiki</format>
      <text bytes="20590" xml:space="preserve">{{Шаблон:Словоформи/Глагол|
  ОСНОВНА ФОРМА = черкувам
| СЕГ.ВР., 1Л., ЕД.Ч. = чер·ку·вам
| СЕГ.ВР., 1Л., МН.Ч. = чер·ку·ва·ме
| СЕГ.ВР., 2Л., ЕД.Ч. = чер·ку·ваш
| СЕГ.ВР., 2Л., МН.Ч. = чер·ку·ва·те
| СЕГ.ВР., 3Л., ЕД.Ч. = чер·ку·ва
| СЕГ.ВР., 3Л., МН.Ч. = чер·ку·ват
| МИН.СВ.ВР., 1Л., ЕД.Ч. = чер·ку·вах
| МИН.СВ.ВР., 1Л., МН.Ч. = чер·ку·вах·ме
| МИН.СВ.ВР., 2Л., ЕД.Ч. = чер·ку·ва
| МИН.СВ.ВР., 2Л., МН.Ч. = чер·ку·вах·те
| МИН.СВ.ВР., 3Л., ЕД.Ч. = чер·ку·ва
| МИН.СВ.ВР., 3Л., МН.Ч. = чер·ку·ва·ха
| МИН.НЕСВ.ВР., 1Л., ЕД.Ч. = чер·ку·вах
| МИН.НЕСВ.ВР., 1Л., МН.Ч. = чер·ку·вах·ме
| МИН.НЕСВ.ВР., 2Л., ЕД.Ч. = чер·ку·ва·ше
| МИН.НЕСВ.ВР., 2Л., МН.Ч. = чер·ку·вах·те
| МИН.НЕСВ.ВР., 3Л., ЕД.Ч. = чер·ку·ва·ше
| МИН.НЕСВ.ВР., 3Л., МН.Ч. = чер·ку·ва·ха
| МИН.НЕОПР.ВР., 1Л., ЕД.Ч., М.Р. = черкувал съм
| МИН.НЕОПР.ВР., 1Л., ЕД.Ч., Ж.Р. = черкувала съм
| МИН.НЕОПР.ВР., 1Л., ЕД.Ч., СР.Р. = черкувало съм
| МИН.НЕОПР.ВР., 1Л., МН.Ч. = черкували сме
| МИН.НЕОПР.ВР., 2Л., ЕД.Ч., М.Р. = черкувал си
| МИН.НЕОПР.ВР., 2Л., ЕД.Ч., Ж.Р. = черкувала си
| МИН.НЕОПР.ВР., 2Л., ЕД.Ч., СР.Р. = черкувало си
| МИН.НЕОПР.ВР., 2Л., МН.Ч. = черкували сте
| МИН.НЕОПР.ВР., 3Л., ЕД.Ч., М.Р. = черкувал е
| МИН.НЕОПР.ВР., 3Л., ЕД.Ч., Ж.Р. = черкувала е
| МИН.НЕОПР.ВР., 3Л., ЕД.Ч., СР.Р. = черкувало е
| МИН.НЕОПР.ВР., 3Л., МН.Ч. = черкували са
| МИН.ПРЕД.ВР., 1Л., ЕД.Ч., М.Р. = бях черкувал
| МИН.ПРЕД.ВР., 1Л., ЕД.Ч., Ж.Р. = бях черкувала
| МИН.ПРЕД.ВР., 1Л., ЕД.Ч., СР.Р. = бях черкувало
| МИН.ПРЕД.ВР., 1Л., МН.Ч. = бяхме черкували
| МИН.ПРЕД.ВР., 2Л., ЕД.Ч., М.Р. = беше черкувал
| МИН.ПРЕД.ВР., 2Л., ЕД.Ч., Ж.Р. = беше черкувала
| МИН.ПРЕД.ВР., 2Л., ЕД.Ч., СР.Р. = беше черкувало
| МИН.ПРЕД.ВР., 2Л., МН.Ч. = бяхте черкували
| МИН.ПРЕД.ВР., 3Л., ЕД.Ч., М.Р. = беше черкувал
| МИН.ПРЕД.ВР., 3Л., ЕД.Ч., Ж.Р. = беше черкувала
| МИН.ПРЕД.ВР., 3Л., ЕД.Ч., СР.Р. = беше черкувало
| МИН.ПРЕД.ВР., 3Л., МН.Ч. = бяха черкували
| БЪД.ВР., 1Л., ЕД.Ч. = ще черкувам
| БЪД.ВР., 1Л., МН.Ч. = ще черкуваме
| БЪД.ВР., 2Л., ЕД.Ч. = ще черкуваш
| БЪД.ВР., 2Л., МН.Ч. = ще черкувате
| БЪД.ВР., 3Л., ЕД.Ч. = ще черкува
| БЪД.ВР., 3Л., МН.Ч. = ще черкуват
| БЪД.ПРЕД.ВР., 1Л., ЕД.Ч., М.Р. = ще съм черкувал
| БЪД.ПРЕД.ВР., 1Л., ЕД.Ч., Ж.Р. = ще съм черкувала
| БЪД.ПРЕД.ВР., 1Л., ЕД.Ч., СР.Р. = ще съм черкувало
| БЪД.ПРЕД.ВР., 1Л., МН.Ч. = ще сме черкували
| БЪД.ПРЕД.ВР., 2Л., ЕД.Ч., М.Р. = ще си черкувал
| БЪД.ПРЕД.ВР., 2Л., ЕД.Ч., Ж.Р. = ще си черкувала
| БЪД.ПРЕД.ВР., 2Л., ЕД.Ч., СР.Р. = ще си черкувало
| БЪД.ПРЕД.ВР., 2Л., МН.Ч. = ще сте черкували
| БЪД.ПРЕД.ВР., 3Л., ЕД.Ч., М.Р. = ще е черкувал
| БЪД.ПРЕД.ВР., 3Л., ЕД.Ч., Ж.Р. = ще е черкувала
| БЪД.ПРЕД.ВР., 3Л., ЕД.Ч., СР.Р. = ще е черкувало
| БЪД.ПРЕД.ВР., 3Л., МН.Ч. = ще са черкували
| БЪД.ВР. В МИН., 1Л., ЕД.Ч. = щях да черкувам
| БЪД.ВР. В МИН., 1Л., МН.Ч. = щяхме да черкуваме
| БЪД.ВР. В МИН., 2Л., ЕД.Ч. = щеше да черкуваш
| БЪД.ВР. В МИН., 2Л., МН.Ч. = щяхте да черкувате
| БЪД.ВР. В МИН., 3Л., ЕД.Ч. = щеше да черкува
| БЪД.ВР. В МИН., 3Л., МН.Ч. = щяха да черкуват
| БЪД.ПРЕД.ВР. В МИН., 1Л., ЕД.Ч., М.Р. = щях да съм черкувал
| БЪД.ПРЕД.ВР. В МИН., 1Л., ЕД.Ч., Ж.Р. = щях да съм черкувала
| БЪД.ПРЕД.ВР. В МИН., 1Л., ЕД.Ч., СР.Р. = щях да съм черкувало
| БЪД.ПРЕД.ВР. В МИН., 1Л., МН.Ч. = щяхме да сме черкували
| БЪД.ПРЕД.ВР. В МИН., 2Л., ЕД.Ч., М.Р. = щеше да си черкувал
| БЪД.ПРЕД.ВР. В МИН., 2Л., ЕД.Ч., Ж.Р. = щеше да си черкувала
| БЪД.ПРЕД.ВР. В МИН., 2Л., ЕД.Ч., СР.Р. = щеше да си черкувало
| БЪД.ПРЕД.ВР. В МИН., 2Л., МН.Ч. = щяхте да сте черкували
| БЪД.ПРЕД.ВР. В МИН., 3Л., ЕД.Ч., М.Р. = щеше да е черкувал
| БЪД.ПРЕД.ВР. В МИН., 3Л., ЕД.Ч., Ж.Р. = щеше да е черкувала
| БЪД.ПРЕД.ВР. В МИН., 3Л., ЕД.Ч., СР.Р. = щеше да е черкувало
| БЪД.ПРЕД.ВР. В МИН., 3Л., МН.Ч. = щяха да са черкували
| ПР.НАКЛ., СЕГ.ВР., 1Л., ЕД.Ч., М.Р. = черкувал съм
| ПР.НАКЛ., СЕГ.ВР., 1Л., ЕД.Ч., Ж.Р. = черкувала съм
| ПР.НАКЛ., СЕГ.ВР., 1Л., ЕД.Ч., СР.Р. = черкувало съм
| ПР.НАКЛ., СЕГ.ВР., 1Л., МН.Ч. = черкували сме
| ПР.НАКЛ., СЕГ.ВР., 2Л., ЕД.Ч., М.Р. = черкувал си
| ПР.НАКЛ., СЕГ.ВР., 2Л., ЕД.Ч., Ж.Р. = черкувала си
| ПР.НАКЛ., СЕГ.ВР., 2Л., ЕД.Ч., СР.Р. = черкувало си
| ПР.НАКЛ., СЕГ.ВР., 2Л., МН.Ч. = черкували сте
| ПР.НАКЛ., СЕГ.ВР., 3Л., ЕД.Ч., М.Р. = черкувал (е)
| ПР.НАКЛ., СЕГ.ВР., 3Л., ЕД.Ч., Ж.Р. = черкувала (е)
| ПР.НАКЛ., СЕГ.ВР., 3Л., ЕД.Ч., СР.Р. = черкувало (е)
| ПР.НАКЛ., СЕГ.ВР., 3Л., МН.Ч. = черкували (са)
| ПР.НАКЛ., МИН.СВ.ВР., 1Л., ЕД.Ч., М.Р. = черкувал съм
| ПР.НАКЛ., МИН.СВ.ВР., 1Л., ЕД.Ч., Ж.Р. = черкувала съм
| ПР.НАКЛ., МИН.СВ.ВР., 1Л., ЕД.Ч., СР.Р. = черкувало съм
| ПР.НАКЛ., МИН.СВ.ВР., 1Л., МН.Ч. = черкували сме
| ПР.НАКЛ., МИН.СВ.ВР., 2Л., ЕД.Ч., М.Р. = черкувал си
| ПР.НАКЛ., МИН.СВ.ВР., 2Л., ЕД.Ч., Ж.Р. = черкувала си
| ПР.НАКЛ., МИН.СВ.ВР., 2Л., ЕД.Ч., СР.Р. = черкувало си
| ПР.НАКЛ., МИН.СВ.ВР., 2Л., МН.Ч. = черкували сте
| ПР.НАКЛ., МИН.СВ.ВР., 3Л., ЕД.Ч., М.Р. = черкувал (е)
| ПР.НАКЛ., МИН.СВ.ВР., 3Л., ЕД.Ч., Ж.Р. = черкувала (е)
| ПР.НАКЛ., МИН.СВ.ВР., 3Л., ЕД.Ч., СР.Р. = черкувало (е)
| ПР.НАКЛ., МИН.СВ.ВР., 3Л., МН.Ч. = черкували (са)
| ПР.НАКЛ., МИН.НЕОПР.ВР., 1Л., ЕД.Ч., М.Р. = бил съм черкувал
| ПР.НАКЛ., МИН.НЕОПР.ВР., 1Л., ЕД.Ч., Ж.Р. = била съм черкувала
| ПР.НАКЛ., МИН.НЕОПР.ВР., 1Л., ЕД.Ч., СР.Р. = било съм черкувало
| ПР.НАКЛ., МИН.НЕОПР.ВР., 1Л., МН.Ч. = били сме черкували
| ПР.НАКЛ., МИН.НЕОПР.ВР., 2Л., ЕД.Ч., М.Р. = бил си черкувал
| ПР.НАКЛ., МИН.НЕОПР.ВР., 2Л., ЕД.Ч., Ж.Р. = била си черкувала
| ПР.НАКЛ., МИН.НЕОПР.ВР., 2Л., ЕД.Ч., СР.Р. = било си черкувало
| ПР.НАКЛ., МИН.НЕОПР.ВР., 2Л., МН.Ч. = били сте черкували
| ПР.НАКЛ., МИН.НЕОПР.ВР., 3Л., ЕД.Ч., М.Р. = бил (е) черкувал
| ПР.НАКЛ., МИН.НЕОПР.ВР., 3Л., ЕД.Ч., Ж.Р. = била (е) черкувала
| ПР.НАКЛ., МИН.НЕОПР.ВР., 3Л., ЕД.Ч., СР.Р. = било (е) черкувало
| ПР.НАКЛ., МИН.НЕОПР.ВР., 3Л., МН.Ч. = били (са) черкували
| ПР.НАКЛ., БЪД.ВР., 1Л., ЕД.Ч., М.Р. = щял съм да черкувам
| ПР.НАКЛ., БЪД.ВР., 1Л., ЕД.Ч., Ж.Р. = щяла съм да черкувам
| ПР.НАКЛ., БЪД.ВР., 1Л., ЕД.Ч., СР.Р. = щяло съм да черкувам
| ПР.НАКЛ., БЪД.ВР., 1Л., МН.Ч. = щели сме да черкуваме
| ПР.НАКЛ., БЪД.ВР., 2Л., ЕД.Ч., М.Р. = щял си да черкуваш
| ПР.НАКЛ., БЪД.ВР., 2Л., ЕД.Ч., Ж.Р. = щяла си да черкуваш
| ПР.НАКЛ., БЪД.ВР., 2Л., ЕД.Ч., СР.Р. = щяло си да черкуваш
| ПР.НАКЛ., БЪД.ВР., 2Л., МН.Ч. = щели сте да черкувате
| ПР.НАКЛ., БЪД.ВР., 3Л., ЕД.Ч., М.Р. = щял (е) да черкува
| ПР.НАКЛ., БЪД.ВР., 3Л., ЕД.Ч., Ж.Р. = щяла (е) да черкува
| ПР.НАКЛ., БЪД.ВР., 3Л., ЕД.Ч., СР.Р. = щяло (е) да черкува
| ПР.НАКЛ., БЪД.ВР., 3Л., МН.Ч. = щели (са) да черкуват
| ПР.НАКЛ., БЪД.ПРЕД.ВР., 1Л., ЕД.Ч., М.Р. = щял съм да съм черкувал
| ПР.НАКЛ., БЪД.ПРЕД.ВР., 1Л., ЕД.Ч., Ж.Р. = щяла съм да съм черкувала
| ПР.НАКЛ., БЪД.ПРЕД.ВР., 1Л., ЕД.Ч., СР.Р. = щяло съм да съм черкувало
| ПР.НАКЛ., БЪД.ПРЕД.ВР., 1Л., МН.Ч. = щели сме да сме черкували
| ПР.НАКЛ., БЪД.ПРЕД.ВР., 2Л., ЕД.Ч., М.Р. = щял си да си черкувал
| ПР.НАКЛ., БЪД.ПРЕД.ВР., 2Л., ЕД.Ч., Ж.Р. = щяла си да си черкувала
| ПР.НАКЛ., БЪД.ПРЕД.ВР., 2Л., ЕД.Ч., СР.Р. = щяло си да си черкувало
| ПР.НАКЛ., БЪД.ПРЕД.ВР., 2Л., МН.Ч. = щели сте да сте черкували
| ПР.НАКЛ., БЪД.ПРЕД.ВР., 3Л., ЕД.Ч., М.Р. = щял (е) да е черкувал
| ПР.НАКЛ., БЪД.ПРЕД.ВР., 3Л., ЕД.Ч., Ж.Р. = щяла (е) да е черкувала
| ПР.НАКЛ., БЪД.ПРЕД.ВР., 3Л., ЕД.Ч., СР.Р. = щяло (е) да е черкувало
| ПР.НАКЛ., БЪД.ПРЕД.ВР., 3Л., МН.Ч. = щели (са) да са черкували
| УСЛОВНО НАКЛОНЕНИЕ, 1Л., ЕД.Ч., М.Р. = бих черкувал
| УСЛОВНО НАКЛОНЕНИЕ, 1Л., ЕД.Ч., Ж.Р. = бих черкувала
| УСЛОВНО НАКЛОНЕНИЕ, 1Л., ЕД.Ч., СР.Р. = бих черкувало
| УСЛОВНО НАКЛОНЕНИЕ, 1Л., МН.Ч. = бихме черкували
| УСЛОВНО НАКЛОНЕНИЕ, 2Л., ЕД.Ч., М.Р. = би черкувал
| УСЛОВНО НАКЛОНЕНИЕ, 2Л., ЕД.Ч., Ж.Р. = би черкувала
| УСЛОВНО НАКЛОНЕНИЕ, 2Л., ЕД.Ч., СР.Р. = би черкувало
| УСЛОВНО НАКЛОНЕНИЕ, 2Л., МН.Ч. = бихте черкували
| УСЛОВНО НАКЛОНЕНИЕ, 3Л., ЕД.Ч., М.Р. = би черкувал
| УСЛОВНО НАКЛОНЕНИЕ, 3Л., ЕД.Ч., Ж.Р. = би черкувала
| УСЛОВНО НАКЛОНЕНИЕ, 3Л., ЕД.Ч., СР.Р. = би черкувало
| УСЛОВНО НАКЛОНЕНИЕ, 3Л., МН.Ч. = биха черкували
| ПОВЕЛИТЕЛНО НАКЛОНЕНИЕ, ЕД.Ч. = чер·ку·вай
| ПОВЕЛИТЕЛНО НАКЛОНЕНИЕ, МН.Ч. = чер·ку·вай·те
| МИН.СТРАД.ПРИЧ. М.Р. = чер·ку·ван
| МИН.СТРАД.ПРИЧ. М.Р. НЕПЪЛЕН ЧЛЕН = чер·ку·ва·ния
| МИН.СТРАД.ПРИЧ. М.Р. ПЪЛЕН ЧЛЕН = чер·ку·ва·ни·ят
| МИН.СТРАД.ПРИЧ. Ж.Р. = чер·ку·ва·на
| МИН.СТРАД.ПРИЧ. Ж.Р. ЧЛЕН = чер·ку·ва·на·та
| МИН.СТРАД.ПРИЧ. СР.Р. = чер·ку·ва·но
| МИН.СТРАД.ПРИЧ. СР.Р. ЧЛЕН = чер·ку·ва·но·то
| МИН.СТРАД.ПРИЧ. МН.Ч. = чер·ку·ва·ни
| МИН.СТРАД.ПРИЧ. МН.Ч. ЧЛЕН = чер·ку·ва·ни·те
| МИН.ДЕЯТ.СВ.ПРИЧ. М.Р. = чер·ку·вал
| МИН.ДЕЯТ.СВ.ПРИЧ. М.Р. НЕПЪЛЕН ЧЛЕН = чер·ку·ва·лия
| МИН.ДЕЯТ.СВ.ПРИЧ. М.Р. ПЪЛЕН ЧЛЕН = чер·ку·ва·ли·ят
| МИН.ДЕЯТ.СВ.ПРИЧ. Ж.Р. = чер·ку·ва·ла
| МИН.ДЕЯТ.СВ.ПРИЧ. Ж.Р. ЧЛЕН = чер·ку·ва·ла·та
| МИН.ДЕЯТ.СВ.ПРИЧ. СР.Р. = чер·ку·ва·ло
| МИН.ДЕЯТ.СВ.ПРИЧ. СР.Р. ЧЛЕН = чер·ку·ва·ло·то
| МИН.ДЕЯТ.СВ.ПРИЧ. МН.Ч. = чер·ку·ва·ли
| МИН.ДЕЯТ.СВ.ПРИЧ. МН.Ч. ЧЛЕН = чер·ку·ва·ли·те
| МИН.ДЕЯТ.НЕСВ.ПРИЧ. М.Р. = чер·ку·вал
| МИН.ДЕЯТ.НЕСВ.ПРИЧ. М.Р. НЕПЪЛЕН ЧЛЕН = чер·ку·ва·лия
| МИН.ДЕЯТ.НЕСВ.ПРИЧ. М.Р. ПЪЛЕН ЧЛЕН = чер·ку·ва·ли·ят
| МИН.ДЕЯТ.НЕСВ.ПРИЧ. Ж.Р. = чер·ку·ва·ла
| МИН.ДЕЯТ.НЕСВ.ПРИЧ. Ж.Р. ЧЛЕН = чер·ку·ва·ла·та
| МИН.ДЕЯТ.НЕСВ.ПРИЧ. СР.Р. = чер·ку·ва·ло
| МИН.ДЕЯТ.НЕСВ.ПРИЧ. СР.Р. ЧЛЕН = чер·ку·ва·ло·то
| МИН.ДЕЯТ.НЕСВ.ПРИЧ. МН.Ч. = чер·ку·ва·ли
| МИН.ДЕЯТ.НЕСВ.ПРИЧ. МН.Ч. ЧЛЕН = чер·ку·ва·ли·те
| СЕГ.ДЕЯТ.ПРИЧ. М.Р. = чер·ку·ващ
| СЕГ.ДЕЯТ.ПРИЧ. М.Р. НЕПЪЛЕН ЧЛЕН = чер·ку·ва·щия
| СЕГ.ДЕЯТ.ПРИЧ. М.Р. ПЪЛЕН ЧЛЕН = чер·ку·ва·щи·ят
| СЕГ.ДЕЯТ.ПРИЧ. Ж.Р. = чер·ку·ва·ща
| СЕГ.ДЕЯТ.ПРИЧ. Ж.Р. ЧЛЕН = чер·ку·ва·ща·та
| СЕГ.ДЕЯТ.ПРИЧ. СР.Р. = чер·ку·ва·що
| СЕГ.ДЕЯТ.ПРИЧ. СР.Р. ЧЛЕН = чер·ку·ва·що·то
| СЕГ.ДЕЯТ.ПРИЧ. МН.Ч. = чер·ку·ва·щи
| СЕГ.ДЕЯТ.ПРИЧ. МН.Ч. ЧЛЕН = чер·ку·ва·щи·те
| ДЕЕПРИЧАСТИЕ = чер·ку·вай·ки
| СКРИТИ ПРЕПРАТКИ = 
[[черкувам]],
[[черкуваш]],
[[черкува]],
[[черкуваме]],
[[черкувате]],
[[черкуват]],
[[черкувах]],
[[черкувахме]],
[[черкувахте]],
[[черкуваха]],
[[черкуваше]],
[[черкувай]],
[[черкувайте]],
[[черкувал]],
[[черкувалия]],
[[черкувалият]],
[[черкувала]],
[[черкувалата]],
[[черкувало]],
[[черкувалото]],
[[черкували]],
[[черкувалите]],
[[черкуван]],
[[черкувания]],
[[черкуваният]],
[[черкувана]],
[[черкуваната]],
[[черкувано]],
[[черкуваното]],
[[черкувани]],
[[черкуваните]],
[[черкуващ]],
[[черкуващия]],
[[черкуващият]],
[[черкуваща]],
[[черкуващата]],
[[черкуващо]],
[[черкуващото]],
[[черкуващи]],
[[черкуващите]],
[[черкувайки]],
[[черкувал съм]],
[[черкувала съм]],
[[черкувало съм]],
[[черкували сме]],
[[черкувал си]],
[[черкувала си]],
[[черкувало си]],
[[черкували сте]],
[[черкувал е]],
[[черкувала е]],
[[черкувало е]],
[[черкували са]],
[[бях черкувал]],
[[бях черкувала]],
[[бях черкувало]],
[[бяхме черкували]],
[[беше черкувал]],
[[беше черкувала]],
[[беше черкувало]],
[[бяхте черкували]],
[[бяха черкували]],
[[ще черкувам]],
[[ще черкуваме]],
[[ще черкуваш]],
[[ще черкувате]],
[[ще черкува]],
[[ще черкуват]],
[[ще съм черкувал]],
[[ще съм черкувала]],
[[ще съм черкувало]],
[[ще сме черкували]],
[[ще си черкувал]],
[[ще си черкувала]],
[[ще си черкувало]],
[[ще сте черкували]],
[[ще е черкувал]],
[[ще е черкувала]],
[[ще е черкувало]],
[[ще са черкували]],
[[щях да черкувам]],
[[щяхме да черкуваме]],
[[щеше да черкуваш]],
[[щяхте да черкувате]],
[[щеше да черкува]],
[[щяха да черкуват]],
[[щях да съм черкувал]],
[[щях да съм черкувала]],
[[щях да съм черкувало]],
[[щяхме да сме черкували]],
[[щеше да си черкувал]],
[[щеше да си черкувала]],
[[щеше да си черкувало]],
[[щяхте да сте черкували]],
[[щеше да е черкувал]],
[[щеше да е черкувала]],
[[щеше да е черкувало]],
[[щяха да са черкували]],
[[бил съм черкувал]],
[[била съм черкувала]],
[[било съм черкувало]],
[[били сме черкували]],
[[бил си черкувал]],
[[била си черкувала]],
[[било си черкувало]],
[[били сте черкували]],
[[бил е черкувал]],
[[била е черкувала]],
[[било е черкувало]],
[[били са черкували]],
[[щял съм да черкувам]],
[[щяла съм да черкувам]],
[[щяло съм да черкувам]],
[[щели сме да черкуваме]],
[[щял си да черкуваш]],
[[щяла си да черкуваш]],
[[щяло си да черкуваш]],
[[щели сте да черкувате]],
[[щял да черкува]],
[[щяла да черкува]],
[[щяло да черкува]],
[[щели да черкуват]],
[[щял е да черкува]],
[[щяла е да черкува]],
[[щяло е да черкува]],
[[щели са да черкуват]],
[[щял съм да съм черкувал]],
[[щяла съм да съм черкувала]],
[[щяло съм да съм черкувало]],
[[щели сме да сме черкували]],
[[щял си да си черкувал]],
[[щяла си да си черкувала]],
[[щяло си да си черкувало]],
[[щели сте да сте черкували]],
[[щял да е черкувал]],
[[щяла да е черкувала]],
[[щяло да е черкувало]],
[[щели да са черкували]],
[[щял е да е черкувал]],
[[щяла е да е черкувала]],
[[щяло е да е черкувало]],
[[щели са да са черкували]],
[[бих черкувал]],
[[бих черкувала]],
[[бих черкувало]],
[[бихме черкували]],
[[би черкувал]],
[[би черкувала]],
[[би черкувало]],
[[бихте черкували]],
[[биха черкували]],
}}</text>
      <sha1>bgrphntr593g3kj21oy787p93ghemvk</sha1>
    </revision>
  </page>
  <page>
    <title>Шаблон:Словоформи/чернея</title>
    <ns>10</ns>
    <id>405642</id>
    <revision>
      <id>437625</id>
      <parentid>10876</parentid>
      <timestamp>2005-05-07T08:45:05Z</timestamp>
      <contributor>
        <username>Bgbot</username>
        <id>83</id>
      </contributor>
      <comment>Борислав: Шаблон със словоформи</comment>
      <model>wikitext</model>
      <format>text/x-wiki</format>
      <text bytes="19994" xml:space="preserve">{{Шаблон:Словоформи/Глагол|
  ОСНОВНА ФОРМА = чернея
| СЕГ.ВР., 1Л., ЕД.Ч. = чер·нея
| СЕГ.ВР., 1Л., МН.Ч. = чер·не·ем
| СЕГ.ВР., 2Л., ЕД.Ч. = чер·не·еш
| СЕГ.ВР., 2Л., МН.Ч. = чер·не·е·те
| СЕГ.ВР., 3Л., ЕД.Ч. = чер·нее
| СЕГ.ВР., 3Л., МН.Ч. = чер·не·ят
| МИН.СВ.ВР., 1Л., ЕД.Ч. = чер·нях
| МИН.СВ.ВР., 1Л., МН.Ч. = чер·нях·ме
| МИН.СВ.ВР., 2Л., ЕД.Ч. = чер·ня
| МИН.СВ.ВР., 2Л., МН.Ч. = чер·нях·те
| МИН.СВ.ВР., 3Л., ЕД.Ч. = чер·ня
| МИН.СВ.ВР., 3Л., МН.Ч. = чер·ня·ха
| МИН.НЕСВ.ВР., 1Л., ЕД.Ч. = чер·не·ех
| МИН.НЕСВ.ВР., 1Л., МН.Ч. = чер·не·ех·ме
| МИН.НЕСВ.ВР., 2Л., ЕД.Ч. = чер·не·е·ше
| МИН.НЕСВ.ВР., 2Л., МН.Ч. = чер·не·ех·те
| МИН.НЕСВ.ВР., 3Л., ЕД.Ч. = чер·не·е·ше
| МИН.НЕСВ.ВР., 3Л., МН.Ч. = чер·не·е·ха
| МИН.НЕОПР.ВР., 1Л., ЕД.Ч., М.Р. = чернял съм
| МИН.НЕОПР.ВР., 1Л., ЕД.Ч., Ж.Р. = черняла съм
| МИН.НЕОПР.ВР., 1Л., ЕД.Ч., СР.Р. = черняло съм
| МИН.НЕОПР.ВР., 1Л., МН.Ч. = чернели сме
| МИН.НЕОПР.ВР., 2Л., ЕД.Ч., М.Р. = чернял си
| МИН.НЕОПР.ВР., 2Л., ЕД.Ч., Ж.Р. = черняла си
| МИН.НЕОПР.ВР., 2Л., ЕД.Ч., СР.Р. = черняло си
| МИН.НЕОПР.ВР., 2Л., МН.Ч. = чернели сте
| МИН.НЕОПР.ВР., 3Л., ЕД.Ч., М.Р. = чернял е
| МИН.НЕОПР.ВР., 3Л., ЕД.Ч., Ж.Р. = черняла е
| МИН.НЕОПР.ВР., 3Л., ЕД.Ч., СР.Р. = черняло е
| МИН.НЕОПР.ВР., 3Л., МН.Ч. = чернели са
| МИН.ПРЕД.ВР., 1Л., ЕД.Ч., М.Р. = бях чернял
| МИН.ПРЕД.ВР., 1Л., ЕД.Ч., Ж.Р. = бях черняла
| МИН.ПРЕД.ВР., 1Л., ЕД.Ч., СР.Р. = бях черняло
| МИН.ПРЕД.ВР., 1Л., МН.Ч. = бяхме чернели
| МИН.ПРЕД.ВР., 2Л., ЕД.Ч., М.Р. = беше чернял
| МИН.ПРЕД.ВР., 2Л., ЕД.Ч., Ж.Р. = беше черняла
| МИН.ПРЕД.ВР., 2Л., ЕД.Ч., СР.Р. = беше черняло
| МИН.ПРЕД.ВР., 2Л., МН.Ч. = бяхте чернели
| МИН.ПРЕД.ВР., 3Л., ЕД.Ч., М.Р. = беше чернял
| МИН.ПРЕД.ВР., 3Л., ЕД.Ч., Ж.Р. = беше черняла
| МИН.ПРЕД.ВР., 3Л., ЕД.Ч., СР.Р. = беше черняло
| МИН.ПРЕД.ВР., 3Л., МН.Ч. = бяха чернели
| БЪД.ВР., 1Л., ЕД.Ч. = ще чернея
| БЪД.ВР., 1Л., МН.Ч. = ще чернеем
| БЪД.ВР., 2Л., ЕД.Ч. = ще чернееш
| БЪД.ВР., 2Л., МН.Ч. = ще чернеете
| БЪД.ВР., 3Л., ЕД.Ч. = ще чернее
| БЪД.ВР., 3Л., МН.Ч. = ще чернеят
| БЪД.ПРЕД.ВР., 1Л., ЕД.Ч., М.Р. = ще съм чернял
| БЪД.ПРЕД.ВР., 1Л., ЕД.Ч., Ж.Р. = ще съм черняла
| БЪД.ПРЕД.ВР., 1Л., ЕД.Ч., СР.Р. = ще съм черняло
| БЪД.ПРЕД.ВР., 1Л., МН.Ч. = ще сме чернели
| БЪД.ПРЕД.ВР., 2Л., ЕД.Ч., М.Р. = ще си чернял
| БЪД.ПРЕД.ВР., 2Л., ЕД.Ч., Ж.Р. = ще си черняла
| БЪД.ПРЕД.ВР., 2Л., ЕД.Ч., СР.Р. = ще си черняло
| БЪД.ПРЕД.ВР., 2Л., МН.Ч. = ще сте чернели
| БЪД.ПРЕД.ВР., 3Л., ЕД.Ч., М.Р. = ще е чернял
| БЪД.ПРЕД.ВР., 3Л., ЕД.Ч., Ж.Р. = ще е черняла
| БЪД.ПРЕД.ВР., 3Л., ЕД.Ч., СР.Р. = ще е черняло
| БЪД.ПРЕД.ВР., 3Л., МН.Ч. = ще са чернели
| БЪД.ВР. В МИН., 1Л., ЕД.Ч. = щях да чернея
| БЪД.ВР. В МИН., 1Л., МН.Ч. = щяхме да чернеем
| БЪД.ВР. В МИН., 2Л., ЕД.Ч. = щеше да чернееш
| БЪД.ВР. В МИН., 2Л., МН.Ч. = щяхте да чернеете
| БЪД.ВР. В МИН., 3Л., ЕД.Ч. = щеше да чернее
| БЪД.ВР. В МИН., 3Л., МН.Ч. = щяха да чернеят
| БЪД.ПРЕД.ВР. В МИН., 1Л., ЕД.Ч., М.Р. = щях да съм чернял
| БЪД.ПРЕД.ВР. В МИН., 1Л., ЕД.Ч., Ж.Р. = щях да съм черняла
| БЪД.ПРЕД.ВР. В МИН., 1Л., ЕД.Ч., СР.Р. = щях да съм черняло
| БЪД.ПРЕД.ВР. В МИН., 1Л., МН.Ч. = щяхме да сме чернели
| БЪД.ПРЕД.ВР. В МИН., 2Л., ЕД.Ч., М.Р. = щеше да си чернял
| БЪД.ПРЕД.ВР. В МИН., 2Л., ЕД.Ч., Ж.Р. = щеше да си черняла
| БЪД.ПРЕД.ВР. В МИН., 2Л., ЕД.Ч., СР.Р. = щеше да си черняло
| БЪД.ПРЕД.ВР. В МИН., 2Л., МН.Ч. = щяхте да сте чернели
| БЪД.ПРЕД.ВР. В МИН., 3Л., ЕД.Ч., М.Р. = щеше да е чернял
| БЪД.ПРЕД.ВР. В МИН., 3Л., ЕД.Ч., Ж.Р. = щеше да е черняла
| БЪД.ПРЕД.ВР. В МИН., 3Л., ЕД.Ч., СР.Р. = щеше да е черняло
| БЪД.ПРЕД.ВР. В МИН., 3Л., МН.Ч. = щяха да са чернели
| ПР.НАКЛ., СЕГ.ВР., 1Л., ЕД.Ч., М.Р. = чернеел съм
| ПР.НАКЛ., СЕГ.ВР., 1Л., ЕД.Ч., Ж.Р. = чернеела съм
| ПР.НАКЛ., СЕГ.ВР., 1Л., ЕД.Ч., СР.Р. = чернеело съм
| ПР.НАКЛ., СЕГ.ВР., 1Л., МН.Ч. = чернеели сме
| ПР.НАКЛ., СЕГ.ВР., 2Л., ЕД.Ч., М.Р. = чернеел си
| ПР.НАКЛ., СЕГ.ВР., 2Л., ЕД.Ч., Ж.Р. = чернеела си
| ПР.НАКЛ., СЕГ.ВР., 2Л., ЕД.Ч., СР.Р. = чернеело си
| ПР.НАКЛ., СЕГ.ВР., 2Л., МН.Ч. = чернеели сте
| ПР.НАКЛ., СЕГ.ВР., 3Л., ЕД.Ч., М.Р. = чернеел (е)
| ПР.НАКЛ., СЕГ.ВР., 3Л., ЕД.Ч., Ж.Р. = чернеела (е)
| ПР.НАКЛ., СЕГ.ВР., 3Л., ЕД.Ч., СР.Р. = чернеело (е)
| ПР.НАКЛ., СЕГ.ВР., 3Л., МН.Ч. = чернеели (са)
| ПР.НАКЛ., МИН.СВ.ВР., 1Л., ЕД.Ч., М.Р. = чернял съм
| ПР.НАКЛ., МИН.СВ.ВР., 1Л., ЕД.Ч., Ж.Р. = черняла съм
| ПР.НАКЛ., МИН.СВ.ВР., 1Л., ЕД.Ч., СР.Р. = черняло съм
| ПР.НАКЛ., МИН.СВ.ВР., 1Л., МН.Ч. = чернели сме
| ПР.НАКЛ., МИН.СВ.ВР., 2Л., ЕД.Ч., М.Р. = чернял си
| ПР.НАКЛ., МИН.СВ.ВР., 2Л., ЕД.Ч., Ж.Р. = черняла си
| ПР.НАКЛ., МИН.СВ.ВР., 2Л., ЕД.Ч., СР.Р. = черняло си
| ПР.НАКЛ., МИН.СВ.ВР., 2Л., МН.Ч. = чернели сте
| ПР.НАКЛ., МИН.СВ.ВР., 3Л., ЕД.Ч., М.Р. = чернял (е)
| ПР.НАКЛ., МИН.СВ.ВР., 3Л., ЕД.Ч., Ж.Р. = черняла (е)
| ПР.НАКЛ., МИН.СВ.ВР., 3Л., ЕД.Ч., СР.Р. = черняло (е)
| ПР.НАКЛ., МИН.СВ.ВР., 3Л., МН.Ч. = чернели (са)
| ПР.НАКЛ., МИН.НЕОПР.ВР., 1Л., ЕД.Ч., М.Р. = бил съм чернял
| ПР.НАКЛ., МИН.НЕОПР.ВР., 1Л., ЕД.Ч., Ж.Р. = била съм черняла
| ПР.НАКЛ., МИН.НЕОПР.ВР., 1Л., ЕД.Ч., СР.Р. = било съм черняло
| ПР.НАКЛ., МИН.НЕОПР.ВР., 1Л., МН.Ч. = били сме чернели
| ПР.НАКЛ., МИН.НЕОПР.ВР., 2Л., ЕД.Ч., М.Р. = бил си чернял
| ПР.НАКЛ., МИН.НЕОПР.ВР., 2Л., ЕД.Ч., Ж.Р. = била си черняла
| ПР.НАКЛ., МИН.НЕОПР.ВР., 2Л., ЕД.Ч., СР.Р. = било си черняло
| ПР.НАКЛ., МИН.НЕОПР.ВР., 2Л., МН.Ч. = били сте чернели
| ПР.НАКЛ., МИН.НЕОПР.ВР., 3Л., ЕД.Ч., М.Р. = бил (е) чернял
| ПР.НАКЛ., МИН.НЕОПР.ВР., 3Л., ЕД.Ч., Ж.Р. = била (е) черняла
| ПР.НАКЛ., МИН.НЕОПР.ВР., 3Л., ЕД.Ч., СР.Р. = било (е) черняло
| ПР.НАКЛ., МИН.НЕОПР.ВР., 3Л., МН.Ч. = били (са) чернели
| ПР.НАКЛ., БЪД.ВР., 1Л., ЕД.Ч., М.Р. = щял съм да чернея
| ПР.НАКЛ., БЪД.ВР., 1Л., ЕД.Ч., Ж.Р. = щяла съм да чернея
| ПР.НАКЛ., БЪД.ВР., 1Л., ЕД.Ч., СР.Р. = щяло съм да чернея
| ПР.НАКЛ., БЪД.ВР., 1Л., МН.Ч. = щели сме да чернеем
| ПР.НАКЛ., БЪД.ВР., 2Л., ЕД.Ч., М.Р. = щял си да чернееш
| ПР.НАКЛ., БЪД.ВР., 2Л., ЕД.Ч., Ж.Р. = щяла си да чернееш
| ПР.НАКЛ., БЪД.ВР., 2Л., ЕД.Ч., СР.Р. = щяло си да чернееш
| ПР.НАКЛ., БЪД.ВР., 2Л., МН.Ч. = щели сте да чернеете
| ПР.НАКЛ., БЪД.ВР., 3Л., ЕД.Ч., М.Р. = щял (е) да чернее
| ПР.НАКЛ., БЪД.ВР., 3Л., ЕД.Ч., Ж.Р. = щяла (е) да чернее
| ПР.НАКЛ., БЪД.ВР., 3Л., ЕД.Ч., СР.Р. = щяло (е) да чернее
| ПР.НАКЛ., БЪД.ВР., 3Л., МН.Ч. = щели (са) да чернеят
| ПР.НАКЛ., БЪД.ПРЕД.ВР., 1Л., ЕД.Ч., М.Р. = щял съм да съм чернял
| ПР.НАКЛ., БЪД.ПРЕД.ВР., 1Л., ЕД.Ч., Ж.Р. = щяла съм да съм черняла
| ПР.НАКЛ., БЪД.ПРЕД.ВР., 1Л., ЕД.Ч., СР.Р. = щяло съм да съм черняло
| ПР.НАКЛ., БЪД.ПРЕД.ВР., 1Л., МН.Ч. = щели сме да сме чернели
| ПР.НАКЛ., БЪД.ПРЕД.ВР., 2Л., ЕД.Ч., М.Р. = щял си да си чернял
| ПР.НАКЛ., БЪД.ПРЕД.ВР., 2Л., ЕД.Ч., Ж.Р. = щяла си да си черняла
| ПР.НАКЛ., БЪД.ПРЕД.ВР., 2Л., ЕД.Ч., СР.Р. = щяло си да си черняло
| ПР.НАКЛ., БЪД.ПРЕД.ВР., 2Л., МН.Ч. = щели сте да сте чернели
| ПР.НАКЛ., БЪД.ПРЕД.ВР., 3Л., ЕД.Ч., М.Р. = щял (е) да е чернял
| ПР.НАКЛ., БЪД.ПРЕД.ВР., 3Л., ЕД.Ч., Ж.Р. = щяла (е) да е черняла
| ПР.НАКЛ., БЪД.ПРЕД.ВР., 3Л., ЕД.Ч., СР.Р. = щяло (е) да е черняло
| ПР.НАКЛ., БЪД.ПРЕД.ВР., 3Л., МН.Ч. = щели (са) да са чернели
| УСЛОВНО НАКЛОНЕНИЕ, 1Л., ЕД.Ч., М.Р. = бих чернял
| УСЛОВНО НАКЛОНЕНИЕ, 1Л., ЕД.Ч., Ж.Р. = бих черняла
| УСЛОВНО НАКЛОНЕНИЕ, 1Л., ЕД.Ч., СР.Р. = бих черняло
| УСЛОВНО НАКЛОНЕНИЕ, 1Л., МН.Ч. = бихме чернели
| УСЛОВНО НАКЛОНЕНИЕ, 2Л., ЕД.Ч., М.Р. = би чернял
| УСЛОВНО НАКЛОНЕНИЕ, 2Л., ЕД.Ч., Ж.Р. = би черняла
| УСЛОВНО НАКЛОНЕНИЕ, 2Л., ЕД.Ч., СР.Р. = би черняло
| УСЛОВНО НАКЛОНЕНИЕ, 2Л., МН.Ч. = бихте чернели
| УСЛОВНО НАКЛОНЕНИЕ, 3Л., ЕД.Ч., М.Р. = би чернял
| УСЛОВНО НАКЛОНЕНИЕ, 3Л., ЕД.Ч., Ж.Р. = би черняла
| УСЛОВНО НАКЛОНЕНИЕ, 3Л., ЕД.Ч., СР.Р. = би черняло
| УСЛОВНО НАКЛОНЕНИЕ, 3Л., МН.Ч. = биха чернели
| ПОВЕЛИТЕЛНО НАКЛОНЕНИЕ, ЕД.Ч. = чер·ней
| ПОВЕЛИТЕЛНО НАКЛОНЕНИЕ, МН.Ч. = чер·ней·те
| МИН.СТРАД.ПРИЧ. М.Р. = чер·нян
| МИН.СТРАД.ПРИЧ. М.Р. НЕПЪЛЕН ЧЛЕН = чер·ня·ния
| МИН.СТРАД.ПРИЧ. М.Р. ПЪЛЕН ЧЛЕН = чер·ня·ни·ят
| МИН.СТРАД.ПРИЧ. Ж.Р. = чер·ня·на
| МИН.СТРАД.ПРИЧ. Ж.Р. ЧЛЕН = чер·ня·на·та
| МИН.СТРАД.ПРИЧ. СР.Р. = чер·ня·но
| МИН.СТРАД.ПРИЧ. СР.Р. ЧЛЕН = чер·ня·но·то
| МИН.СТРАД.ПРИЧ. МН.Ч. = чер·не·ни
| МИН.СТРАД.ПРИЧ. МН.Ч. ЧЛЕН = чер·не·ни·те
| МИН.ДЕЯТ.СВ.ПРИЧ. М.Р. = чер·нял
| МИН.ДЕЯТ.СВ.ПРИЧ. М.Р. НЕПЪЛЕН ЧЛЕН = чер·не·лия
| МИН.ДЕЯТ.СВ.ПРИЧ. М.Р. ПЪЛЕН ЧЛЕН = чер·не·ли·ят
| МИН.ДЕЯТ.СВ.ПРИЧ. Ж.Р. = чер·ня·ла
| МИН.ДЕЯТ.СВ.ПРИЧ. Ж.Р. ЧЛЕН = чер·ня·ла·та
| МИН.ДЕЯТ.СВ.ПРИЧ. СР.Р. = чер·ня·ло
| МИН.ДЕЯТ.СВ.ПРИЧ. СР.Р. ЧЛЕН = чер·ня·ло·то
| МИН.ДЕЯТ.СВ.ПРИЧ. МН.Ч. = чер·не·ли
| МИН.ДЕЯТ.СВ.ПРИЧ. МН.Ч. ЧЛЕН = чер·не·ли·те
| МИН.ДЕЯТ.НЕСВ.ПРИЧ. М.Р. = чер·не·ел
| МИН.ДЕЯТ.НЕСВ.ПРИЧ. М.Р. НЕПЪЛЕН ЧЛЕН = чер·не·е·лия
| МИН.ДЕЯТ.НЕСВ.ПРИЧ. М.Р. ПЪЛЕН ЧЛЕН = чер·не·е·ли·ят
| МИН.ДЕЯТ.НЕСВ.ПРИЧ. Ж.Р. = чер·не·е·ла
| МИН.ДЕЯТ.НЕСВ.ПРИЧ. Ж.Р. ЧЛЕН = чер·не·е·ла·та
| МИН.ДЕЯТ.НЕСВ.ПРИЧ. СР.Р. = чер·не·е·ло
| МИН.ДЕЯТ.НЕСВ.ПРИЧ. СР.Р. ЧЛЕН = чер·не·е·ло·то
| МИН.ДЕЯТ.НЕСВ.ПРИЧ. МН.Ч. = чер·не·е·ли
| МИН.ДЕЯТ.НЕСВ.ПРИЧ. МН.Ч. ЧЛЕН = чер·не·е·ли·те
| СЕГ.ДЕЯТ.ПРИЧ. М.Р. = чер·не·ещ
| СЕГ.ДЕЯТ.ПРИЧ. М.Р. НЕПЪЛЕН ЧЛЕН = чер·не·е·щия
| СЕГ.ДЕЯТ.ПРИЧ. М.Р. ПЪЛЕН ЧЛЕН = чер·не·е·щи·ят
| СЕГ.ДЕЯТ.ПРИЧ. Ж.Р. = чер·не·е·ща
| СЕГ.ДЕЯТ.ПРИЧ. Ж.Р. ЧЛЕН = чер·не·е·ща·та
| СЕГ.ДЕЯТ.ПРИЧ. СР.Р. = чер·не·е·що
| СЕГ.ДЕЯТ.ПРИЧ. СР.Р. ЧЛЕН = чер·не·е·що·то
| СЕГ.ДЕЯТ.ПРИЧ. МН.Ч. = чер·не·е·щи
| СЕГ.ДЕЯТ.ПРИЧ. МН.Ч. ЧЛЕН = чер·не·е·щи·те
| ДЕЕПРИЧАСТИЕ = чер·не·ей·ки
| СКРИТИ ПРЕПРАТКИ = 
[[чернея]],
[[чернееш]],
[[чернее]],
[[чернеем]],
[[чернеете]],
[[чернеят]],
[[чернях]],
[[черня]],
[[черняхме]],
[[черняхте]],
[[черняха]],
[[чернеех]],
[[чернееше]],
[[чернеехме]],
[[чернеехте]],
[[чернееха]],
[[черней]],
[[чернейте]],
[[чернял]],
[[чернелия]],
[[чернелият]],
[[черняла]],
[[чернялата]],
[[черняло]],
[[чернялото]],
[[чернели]],
[[чернелите]],
[[чернеел]],
[[чернеелия]],
[[чернеелият]],
[[чернеела]],
[[чернеелата]],
[[чернеело]],
[[чернеелото]],
[[чернеели]],
[[чернеелите]],
[[чернян]],
[[черняния]],
[[черняният]],
[[черняна]],
[[черняната]],
[[черняно]],
[[черняното]],
[[чернени]],
[[чернените]],
[[чернеещ]],
[[чернеещия]],
[[чернеещият]],
[[чернееща]],
[[чернеещата]],
[[чернеещо]],
[[чернеещото]],
[[чернеещи]],
[[чернеещите]],
[[чернеейки]],
[[чернял съм]],
[[черняла съм]],
[[черняло съм]],
[[чернели сме]],
[[чернял си]],
[[черняла си]],
[[черняло си]],
[[чернели сте]],
[[чернял е]],
[[черняла е]],
[[черняло е]],
[[чернели са]],
[[бях чернял]],
[[бях черняла]],
[[бях черняло]],
[[бяхме чернели]],
[[беше чернял]],
[[беше черняла]],
[[беше черняло]],
[[бяхте чернели]],
[[бяха чернели]],
[[ще чернея]],
[[ще чернеем]],
[[ще чернееш]],
[[ще чернеете]],
[[ще чернее]],
[[ще чернеят]],
[[ще съм чернял]],
[[ще съм черняла]],
[[ще съм черняло]],
[[ще сме чернели]],
[[ще си чернял]],
[[ще си черняла]],
[[ще си черняло]],
[[ще сте чернели]],
[[ще е чернял]],
[[ще е черняла]],
[[ще е черняло]],
[[ще са чернели]],
[[щях да чернея]],
[[щяхме да чернеем]],
[[щеше да чернееш]],
[[щяхте да чернеете]],
[[щеше да чернее]],
[[щяха да чернеят]],
[[щях да съм чернял]],
[[щях да съм черняла]],
[[щях да съм черняло]],
[[щяхме да сме чернели]],
[[щеше да си чернял]],
[[щеше да си черняла]],
[[щеше да си черняло]],
[[щяхте да сте чернели]],
[[щеше да е чернял]],
[[щеше да е черняла]],
[[щеше да е черняло]],
[[щяха да са чернели]],
[[чернеел съм]],
[[чернеела съм]],
[[чернеело съм]],
[[чернеели сме]],
[[чернеел си]],
[[чернеела си]],
[[чернеело си]],
[[чернеели сте]],
[[чернеел е]],
[[чернеела е]],
[[чернеело е]],
[[чернеели са]],
[[бил съм чернял]],
[[била съм черняла]],
[[било съм черняло]],
[[били сме чернели]],
[[бил си чернял]],
[[била си черняла]],
[[било си черняло]],
[[били сте чернели]],
[[бил е чернял]],
[[била е черняла]],
[[било е черняло]],
[[били са чернели]],
[[щял съм да чернея]],
[[щяла съм да чернея]],
[[щяло съм да чернея]],
[[щели сме да чернеем]],
[[щял си да чернееш]],
[[щяла си да чернееш]],
[[щяло си да чернееш]],
[[щели сте да чернеете]],
[[щял да чернее]],
[[щяла да чернее]],
[[щяло да чернее]],
[[щели да чернеят]],
[[щял е да чернее]],
[[щяла е да чернее]],
[[щяло е да чернее]],
[[щели са да чернеят]],
[[щял съм да съм чернял]],
[[щяла съм да съм черняла]],
[[щяло съм да съм черняло]],
[[щели сме да сме чернели]],
[[щял си да си чернял]],
[[щяла си да си черняла]],
[[щяло си да си черняло]],
[[щели сте да сте чернели]],
[[щял да е чернял]],
[[щяла да е черняла]],
[[щяло да е черняло]],
[[щели да са чернели]],
[[щял е да е чернял]],
[[щяла е да е черняла]],
[[щяло е да е черняло]],
[[щели са да са чернели]],
[[бих чернял]],
[[бих черняла]],
[[бих черняло]],
[[бихме чернели]],
[[би чернял]],
[[би черняла]],
[[би черняло]],
[[бихте чернели]],
[[биха чернели]],
}}</text>
      <sha1>1udpcrglxq0i2o14wzgapb1z40rdk53</sha1>
    </revision>
  </page>
  <page>
    <title>Шаблон:Словоформи/черня</title>
    <ns>10</ns>
    <id>447106</id>
    <revision>
      <id>479088</id>
      <timestamp>2005-05-07T19:32:17Z</timestamp>
      <contributor>
        <username>Bgbot</username>
        <id>83</id>
      </contributor>
      <comment>Борислав: Шаблон със словоформи</comment>
      <model>wikitext</model>
      <format>text/x-wiki</format>
      <text bytes="19620" xml:space="preserve">{{Шаблон:Словоформи/Глагол|
  ОСНОВНА ФОРМА = черня
| СЕГ.ВР., 1Л., ЕД.Ч. = чер·ня
| СЕГ.ВР., 1Л., МН.Ч. = чер·ним
| СЕГ.ВР., 2Л., ЕД.Ч. = чер·ниш
| СЕГ.ВР., 2Л., МН.Ч. = чер·ни·те
| СЕГ.ВР., 3Л., ЕД.Ч. = чер·ни
| СЕГ.ВР., 3Л., МН.Ч. = чер·нят
| МИН.СВ.ВР., 1Л., ЕД.Ч. = чер·них
| МИН.СВ.ВР., 1Л., МН.Ч. = чер·них·ме
| МИН.СВ.ВР., 2Л., ЕД.Ч. = чер·ни
| МИН.СВ.ВР., 2Л., МН.Ч. = чер·них·те
| МИН.СВ.ВР., 3Л., ЕД.Ч. = чер·ни
| МИН.СВ.ВР., 3Л., МН.Ч. = чер·ни·ха
| МИН.НЕСВ.ВР., 1Л., ЕД.Ч. = чер·нех
| МИН.НЕСВ.ВР., 1Л., МН.Ч. = чер·нех·ме
| МИН.НЕСВ.ВР., 2Л., ЕД.Ч. = чер·не·ше
| МИН.НЕСВ.ВР., 2Л., МН.Ч. = чер·нех·те
| МИН.НЕСВ.ВР., 3Л., ЕД.Ч. = чер·не·ше
| МИН.НЕСВ.ВР., 3Л., МН.Ч. = чер·не·ха
| МИН.НЕОПР.ВР., 1Л., ЕД.Ч., М.Р. = чернил съм
| МИН.НЕОПР.ВР., 1Л., ЕД.Ч., Ж.Р. = чернила съм
| МИН.НЕОПР.ВР., 1Л., ЕД.Ч., СР.Р. = чернило съм
| МИН.НЕОПР.ВР., 1Л., МН.Ч. = чернили сме
| МИН.НЕОПР.ВР., 2Л., ЕД.Ч., М.Р. = чернил си
| МИН.НЕОПР.ВР., 2Л., ЕД.Ч., Ж.Р. = чернила си
| МИН.НЕОПР.ВР., 2Л., ЕД.Ч., СР.Р. = чернило си
| МИН.НЕОПР.ВР., 2Л., МН.Ч. = чернили сте
| МИН.НЕОПР.ВР., 3Л., ЕД.Ч., М.Р. = чернил е
| МИН.НЕОПР.ВР., 3Л., ЕД.Ч., Ж.Р. = чернила е
| МИН.НЕОПР.ВР., 3Л., ЕД.Ч., СР.Р. = чернило е
| МИН.НЕОПР.ВР., 3Л., МН.Ч. = чернили са
| МИН.ПРЕД.ВР., 1Л., ЕД.Ч., М.Р. = бях чернил
| МИН.ПРЕД.ВР., 1Л., ЕД.Ч., Ж.Р. = бях чернила
| МИН.ПРЕД.ВР., 1Л., ЕД.Ч., СР.Р. = бях чернило
| МИН.ПРЕД.ВР., 1Л., МН.Ч. = бяхме чернили
| МИН.ПРЕД.ВР., 2Л., ЕД.Ч., М.Р. = беше чернил
| МИН.ПРЕД.ВР., 2Л., ЕД.Ч., Ж.Р. = беше чернила
| МИН.ПРЕД.ВР., 2Л., ЕД.Ч., СР.Р. = беше чернило
| МИН.ПРЕД.ВР., 2Л., МН.Ч. = бяхте чернили
| МИН.ПРЕД.ВР., 3Л., ЕД.Ч., М.Р. = беше чернил
| МИН.ПРЕД.ВР., 3Л., ЕД.Ч., Ж.Р. = беше чернила
| МИН.ПРЕД.ВР., 3Л., ЕД.Ч., СР.Р. = беше чернило
| МИН.ПРЕД.ВР., 3Л., МН.Ч. = бяха чернили
| БЪД.ВР., 1Л., ЕД.Ч. = ще черня
| БЪД.ВР., 1Л., МН.Ч. = ще черним
| БЪД.ВР., 2Л., ЕД.Ч. = ще черниш
| БЪД.ВР., 2Л., МН.Ч. = ще черните
| БЪД.ВР., 3Л., ЕД.Ч. = ще черни
| БЪД.ВР., 3Л., МН.Ч. = ще чернят
| БЪД.ПРЕД.ВР., 1Л., ЕД.Ч., М.Р. = ще съм чернил
| БЪД.ПРЕД.ВР., 1Л., ЕД.Ч., Ж.Р. = ще съм чернила
| БЪД.ПРЕД.ВР., 1Л., ЕД.Ч., СР.Р. = ще съм чернило
| БЪД.ПРЕД.ВР., 1Л., МН.Ч. = ще сме чернили
| БЪД.ПРЕД.ВР., 2Л., ЕД.Ч., М.Р. = ще си чернил
| БЪД.ПРЕД.ВР., 2Л., ЕД.Ч., Ж.Р. = ще си чернила
| БЪД.ПРЕД.ВР., 2Л., ЕД.Ч., СР.Р. = ще си чернило
| БЪД.ПРЕД.ВР., 2Л., МН.Ч. = ще сте чернили
| БЪД.ПРЕД.ВР., 3Л., ЕД.Ч., М.Р. = ще е чернил
| БЪД.ПРЕД.ВР., 3Л., ЕД.Ч., Ж.Р. = ще е чернила
| БЪД.ПРЕД.ВР., 3Л., ЕД.Ч., СР.Р. = ще е чернило
| БЪД.ПРЕД.ВР., 3Л., МН.Ч. = ще са чернили
| БЪД.ВР. В МИН., 1Л., ЕД.Ч. = щях да черня
| БЪД.ВР. В МИН., 1Л., МН.Ч. = щяхме да черним
| БЪД.ВР. В МИН., 2Л., ЕД.Ч. = щеше да черниш
| БЪД.ВР. В МИН., 2Л., МН.Ч. = щяхте да черните
| БЪД.ВР. В МИН., 3Л., ЕД.Ч. = щеше да черни
| БЪД.ВР. В МИН., 3Л., МН.Ч. = щяха да чернят
| БЪД.ПРЕД.ВР. В МИН., 1Л., ЕД.Ч., М.Р. = щях да съм чернил
| БЪД.ПРЕД.ВР. В МИН., 1Л., ЕД.Ч., Ж.Р. = щях да съм чернила
| БЪД.ПРЕД.ВР. В МИН., 1Л., ЕД.Ч., СР.Р. = щях да съм чернило
| БЪД.ПРЕД.ВР. В МИН., 1Л., МН.Ч. = щяхме да сме чернили
| БЪД.ПРЕД.ВР. В МИН., 2Л., ЕД.Ч., М.Р. = щеше да си чернил
| БЪД.ПРЕД.ВР. В МИН., 2Л., ЕД.Ч., Ж.Р. = щеше да си чернила
| БЪД.ПРЕД.ВР. В МИН., 2Л., ЕД.Ч., СР.Р. = щеше да си чернило
| БЪД.ПРЕД.ВР. В МИН., 2Л., МН.Ч. = щяхте да сте чернили
| БЪД.ПРЕД.ВР. В МИН., 3Л., ЕД.Ч., М.Р. = щеше да е чернил
| БЪД.ПРЕД.ВР. В МИН., 3Л., ЕД.Ч., Ж.Р. = щеше да е чернила
| БЪД.ПРЕД.ВР. В МИН., 3Л., ЕД.Ч., СР.Р. = щеше да е чернило
| БЪД.ПРЕД.ВР. В МИН., 3Л., МН.Ч. = щяха да са чернили
| ПР.НАКЛ., СЕГ.ВР., 1Л., ЕД.Ч., М.Р. = чернел съм
| ПР.НАКЛ., СЕГ.ВР., 1Л., ЕД.Ч., Ж.Р. = чернела съм
| ПР.НАКЛ., СЕГ.ВР., 1Л., ЕД.Ч., СР.Р. = чернело съм
| ПР.НАКЛ., СЕГ.ВР., 1Л., МН.Ч. = чернели сме
| ПР.НАКЛ., СЕГ.ВР., 2Л., ЕД.Ч., М.Р. = чернел си
| ПР.НАКЛ., СЕГ.ВР., 2Л., ЕД.Ч., Ж.Р. = чернела си
| ПР.НАКЛ., СЕГ.ВР., 2Л., ЕД.Ч., СР.Р. = чернело си
| ПР.НАКЛ., СЕГ.ВР., 2Л., МН.Ч. = чернели сте
| ПР.НАКЛ., СЕГ.ВР., 3Л., ЕД.Ч., М.Р. = чернел (е)
| ПР.НАКЛ., СЕГ.ВР., 3Л., ЕД.Ч., Ж.Р. = чернела (е)
| ПР.НАКЛ., СЕГ.ВР., 3Л., ЕД.Ч., СР.Р. = чернело (е)
| ПР.НАКЛ., СЕГ.ВР., 3Л., МН.Ч. = чернели (са)
| ПР.НАКЛ., МИН.СВ.ВР., 1Л., ЕД.Ч., М.Р. = чернил съм
| ПР.НАКЛ., МИН.СВ.ВР., 1Л., ЕД.Ч., Ж.Р. = чернила съм
| ПР.НАКЛ., МИН.СВ.ВР., 1Л., ЕД.Ч., СР.Р. = чернило съм
| ПР.НАКЛ., МИН.СВ.ВР., 1Л., МН.Ч. = чернили сме
| ПР.НАКЛ., МИН.СВ.ВР., 2Л., ЕД.Ч., М.Р. = чернил си
| ПР.НАКЛ., МИН.СВ.ВР., 2Л., ЕД.Ч., Ж.Р. = чернила си
| ПР.НАКЛ., МИН.СВ.ВР., 2Л., ЕД.Ч., СР.Р. = чернило си
| ПР.НАКЛ., МИН.СВ.ВР., 2Л., МН.Ч. = чернили сте
| ПР.НАКЛ., МИН.СВ.ВР., 3Л., ЕД.Ч., М.Р. = чернил (е)
| ПР.НАКЛ., МИН.СВ.ВР., 3Л., ЕД.Ч., Ж.Р. = чернила (е)
| ПР.НАКЛ., МИН.СВ.ВР., 3Л., ЕД.Ч., СР.Р. = чернило (е)
| ПР.НАКЛ., МИН.СВ.ВР., 3Л., МН.Ч. = чернили (са)
| ПР.НАКЛ., МИН.НЕОПР.ВР., 1Л., ЕД.Ч., М.Р. = бил съм чернил
| ПР.НАКЛ., МИН.НЕОПР.ВР., 1Л., ЕД.Ч., Ж.Р. = била съм чернила
| ПР.НАКЛ., МИН.НЕОПР.ВР., 1Л., ЕД.Ч., СР.Р. = било съм чернило
| ПР.НАКЛ., МИН.НЕОПР.ВР., 1Л., МН.Ч. = били сме чернили
| ПР.НАКЛ., МИН.НЕОПР.ВР., 2Л., ЕД.Ч., М.Р. = бил си чернил
| ПР.НАКЛ., МИН.НЕОПР.ВР., 2Л., ЕД.Ч., Ж.Р. = била си чернила
| ПР.НАКЛ., МИН.НЕОПР.ВР., 2Л., ЕД.Ч., СР.Р. = било си чернило
| ПР.НАКЛ., МИН.НЕОПР.ВР., 2Л., МН.Ч. = били сте чернили
| ПР.НАКЛ., МИН.НЕОПР.ВР., 3Л., ЕД.Ч., М.Р. = бил (е) чернил
| ПР.НАКЛ., МИН.НЕОПР.ВР., 3Л., ЕД.Ч., Ж.Р. = била (е) чернила
| ПР.НАКЛ., МИН.НЕОПР.ВР., 3Л., ЕД.Ч., СР.Р. = било (е) чернило
| ПР.НАКЛ., МИН.НЕОПР.ВР., 3Л., МН.Ч. = били (са) чернили
| ПР.НАКЛ., БЪД.ВР., 1Л., ЕД.Ч., М.Р. = щял съм да черня
| ПР.НАКЛ., БЪД.ВР., 1Л., ЕД.Ч., Ж.Р. = щяла съм да черня
| ПР.НАКЛ., БЪД.ВР., 1Л., ЕД.Ч., СР.Р. = щяло съм да черня
| ПР.НАКЛ., БЪД.ВР., 1Л., МН.Ч. = щели сме да черним
| ПР.НАКЛ., БЪД.ВР., 2Л., ЕД.Ч., М.Р. = щял си да черниш
| ПР.НАКЛ., БЪД.ВР., 2Л., ЕД.Ч., Ж.Р. = щяла си да черниш
| ПР.НАКЛ., БЪД.ВР., 2Л., ЕД.Ч., СР.Р. = щяло си да черниш
| ПР.НАКЛ., БЪД.ВР., 2Л., МН.Ч. = щели сте да черните
| ПР.НАКЛ., БЪД.ВР., 3Л., ЕД.Ч., М.Р. = щял (е) да черни
| ПР.НАКЛ., БЪД.ВР., 3Л., ЕД.Ч., Ж.Р. = щяла (е) да черни
| ПР.НАКЛ., БЪД.ВР., 3Л., ЕД.Ч., СР.Р. = щяло (е) да черни
| ПР.НАКЛ., БЪД.ВР., 3Л., МН.Ч. = щели (са) да чернят
| ПР.НАКЛ., БЪД.ПРЕД.ВР., 1Л., ЕД.Ч., М.Р. = щял съм да съм чернил
| ПР.НАКЛ., БЪД.ПРЕД.ВР., 1Л., ЕД.Ч., Ж.Р. = щяла съм да съм чернила
| ПР.НАКЛ., БЪД.ПРЕД.ВР., 1Л., ЕД.Ч., СР.Р. = щяло съм да съм чернило
| ПР.НАКЛ., БЪД.ПРЕД.ВР., 1Л., МН.Ч. = щели сме да сме чернили
| ПР.НАКЛ., БЪД.ПРЕД.ВР., 2Л., ЕД.Ч., М.Р. = щял си да си чернил
| ПР.НАКЛ., БЪД.ПРЕД.ВР., 2Л., ЕД.Ч., Ж.Р. = щяла си да си чернила
| ПР.НАКЛ., БЪД.ПРЕД.ВР., 2Л., ЕД.Ч., СР.Р. = щяло си да си чернило
| ПР.НАКЛ., БЪД.ПРЕД.ВР., 2Л., МН.Ч. = щели сте да сте чернили
| ПР.НАКЛ., БЪД.ПРЕД.ВР., 3Л., ЕД.Ч., М.Р. = щял (е) да е чернил
| ПР.НАКЛ., БЪД.ПРЕД.ВР., 3Л., ЕД.Ч., Ж.Р. = щяла (е) да е чернила
| ПР.НАКЛ., БЪД.ПРЕД.ВР., 3Л., ЕД.Ч., СР.Р. = щяло (е) да е чернило
| ПР.НАКЛ., БЪД.ПРЕД.ВР., 3Л., МН.Ч. = щели (са) да са чернили
| УСЛОВНО НАКЛОНЕНИЕ, 1Л., ЕД.Ч., М.Р. = бих чернил
| УСЛОВНО НАКЛОНЕНИЕ, 1Л., ЕД.Ч., Ж.Р. = бих чернила
| УСЛОВНО НАКЛОНЕНИЕ, 1Л., ЕД.Ч., СР.Р. = бих чернило
| УСЛОВНО НАКЛОНЕНИЕ, 1Л., МН.Ч. = бихме чернили
| УСЛОВНО НАКЛОНЕНИЕ, 2Л., ЕД.Ч., М.Р. = би чернил
| УСЛОВНО НАКЛОНЕНИЕ, 2Л., ЕД.Ч., Ж.Р. = би чернила
| УСЛОВНО НАКЛОНЕНИЕ, 2Л., ЕД.Ч., СР.Р. = би чернило
| УСЛОВНО НАКЛОНЕНИЕ, 2Л., МН.Ч. = бихте чернили
| УСЛОВНО НАКЛОНЕНИЕ, 3Л., ЕД.Ч., М.Р. = би чернил
| УСЛОВНО НАКЛОНЕНИЕ, 3Л., ЕД.Ч., Ж.Р. = би чернила
| УСЛОВНО НАКЛОНЕНИЕ, 3Л., ЕД.Ч., СР.Р. = би чернило
| УСЛОВНО НАКЛОНЕНИЕ, 3Л., МН.Ч. = биха чернили
| ПОВЕЛИТЕЛНО НАКЛОНЕНИЕ, ЕД.Ч. = чер·ни
| ПОВЕЛИТЕЛНО НАКЛОНЕНИЕ, МН.Ч. = чер·не·те
| МИН.СТРАД.ПРИЧ. М.Р. = чер·нен
| МИН.СТРАД.ПРИЧ. М.Р. НЕПЪЛЕН ЧЛЕН = чер·не·ния
| МИН.СТРАД.ПРИЧ. М.Р. ПЪЛЕН ЧЛЕН = чер·не·ни·ят
| МИН.СТРАД.ПРИЧ. Ж.Р. = чер·не·на
| МИН.СТРАД.ПРИЧ. Ж.Р. ЧЛЕН = чер·не·на·та
| МИН.СТРАД.ПРИЧ. СР.Р. = чер·не·но
| МИН.СТРАД.ПРИЧ. СР.Р. ЧЛЕН = чер·не·но·то
| МИН.СТРАД.ПРИЧ. МН.Ч. = чер·не·ни
| МИН.СТРАД.ПРИЧ. МН.Ч. ЧЛЕН = чер·не·ни·те
| МИН.ДЕЯТ.СВ.ПРИЧ. М.Р. = чер·нил
| МИН.ДЕЯТ.СВ.ПРИЧ. М.Р. НЕПЪЛЕН ЧЛЕН = чер·ни·лия
| МИН.ДЕЯТ.СВ.ПРИЧ. М.Р. ПЪЛЕН ЧЛЕН = чер·ни·ли·ят
| МИН.ДЕЯТ.СВ.ПРИЧ. Ж.Р. = чер·ни·ла
| МИН.ДЕЯТ.СВ.ПРИЧ. Ж.Р. ЧЛЕН = чер·ни·ла·та
| МИН.ДЕЯТ.СВ.ПРИЧ. СР.Р. = чер·ни·ло
| МИН.ДЕЯТ.СВ.ПРИЧ. СР.Р. ЧЛЕН = чер·ни·ло·то
| МИН.ДЕЯТ.СВ.ПРИЧ. МН.Ч. = чер·ни·ли
| МИН.ДЕЯТ.СВ.ПРИЧ. МН.Ч. ЧЛЕН = чер·ни·ли·те
| МИН.ДЕЯТ.НЕСВ.ПРИЧ. М.Р. = чер·нел
| МИН.ДЕЯТ.НЕСВ.ПРИЧ. М.Р. НЕПЪЛЕН ЧЛЕН = чер·не·лия
| МИН.ДЕЯТ.НЕСВ.ПРИЧ. М.Р. ПЪЛЕН ЧЛЕН = чер·не·ли·ят
| МИН.ДЕЯТ.НЕСВ.ПРИЧ. Ж.Р. = чер·не·ла
| МИН.ДЕЯТ.НЕСВ.ПРИЧ. Ж.Р. ЧЛЕН = чер·не·ла·та
| МИН.ДЕЯТ.НЕСВ.ПРИЧ. СР.Р. = чер·не·ло
| МИН.ДЕЯТ.НЕСВ.ПРИЧ. СР.Р. ЧЛЕН = чер·не·ло·то
| МИН.ДЕЯТ.НЕСВ.ПРИЧ. МН.Ч. = чер·не·ли
| МИН.ДЕЯТ.НЕСВ.ПРИЧ. МН.Ч. ЧЛЕН = чер·не·ли·те
| СЕГ.ДЕЯТ.ПРИЧ. М.Р. = чер·нещ
| СЕГ.ДЕЯТ.ПРИЧ. М.Р. НЕПЪЛЕН ЧЛЕН = чер·не·щия
| СЕГ.ДЕЯТ.ПРИЧ. М.Р. ПЪЛЕН ЧЛЕН = чер·не·щи·ят
| СЕГ.ДЕЯТ.ПРИЧ. Ж.Р. = чер·не·ща
| СЕГ.ДЕЯТ.ПРИЧ. Ж.Р. ЧЛЕН = чер·не·ща·та
| СЕГ.ДЕЯТ.ПРИЧ. СР.Р. = чер·не·що
| СЕГ.ДЕЯТ.ПРИЧ. СР.Р. ЧЛЕН = чер·не·що·то
| СЕГ.ДЕЯТ.ПРИЧ. МН.Ч. = чер·не·щи
| СЕГ.ДЕЯТ.ПРИЧ. МН.Ч. ЧЛЕН = чер·не·щи·те
| ДЕЕПРИЧАСТИЕ = чер·ней·ки
| СКРИТИ ПРЕПРАТКИ = 
[[черня]],
[[черниш]],
[[черни]],
[[черним]],
[[черните]],
[[чернят]],
[[черних]],
[[чернихме]],
[[чернихте]],
[[черниха]],
[[чернех]],
[[чернеше]],
[[чернехме]],
[[чернехте]],
[[чернеха]],
[[чернете]],
[[чернил]],
[[чернилия]],
[[чернилият]],
[[чернила]],
[[чернилата]],
[[чернило]],
[[чернилото]],
[[чернили]],
[[чернилите]],
[[чернел]],
[[чернелия]],
[[чернелият]],
[[чернела]],
[[чернелата]],
[[чернело]],
[[чернелото]],
[[чернели]],
[[чернелите]],
[[чернен]],
[[чернения]],
[[черненият]],
[[чернена]],
[[чернената]],
[[чернено]],
[[черненото]],
[[чернени]],
[[чернените]],
[[чернещ]],
[[чернещия]],
[[чернещият]],
[[чернеща]],
[[чернещата]],
[[чернещо]],
[[чернещото]],
[[чернещи]],
[[чернещите]],
[[чернейки]],
[[чернил съм]],
[[чернила съм]],
[[чернило съм]],
[[чернили сме]],
[[чернил си]],
[[чернила си]],
[[чернило си]],
[[чернили сте]],
[[чернил е]],
[[чернила е]],
[[чернило е]],
[[чернили са]],
[[бях чернил]],
[[бях чернила]],
[[бях чернило]],
[[бяхме чернили]],
[[беше чернил]],
[[беше чернила]],
[[беше чернило]],
[[бяхте чернили]],
[[бяха чернили]],
[[ще черня]],
[[ще черним]],
[[ще черниш]],
[[ще черните]],
[[ще черни]],
[[ще чернят]],
[[ще съм чернил]],
[[ще съм чернила]],
[[ще съм чернило]],
[[ще сме чернили]],
[[ще си чернил]],
[[ще си чернила]],
[[ще си чернило]],
[[ще сте чернили]],
[[ще е чернил]],
[[ще е чернила]],
[[ще е чернило]],
[[ще са чернили]],
[[щях да черня]],
[[щяхме да черним]],
[[щеше да черниш]],
[[щяхте да черните]],
[[щеше да черни]],
[[щяха да чернят]],
[[щях да съм чернил]],
[[щях да съм чернила]],
[[щях да съм чернило]],
[[щяхме да сме чернили]],
[[щеше да си чернил]],
[[щеше да си чернила]],
[[щеше да си чернило]],
[[щяхте да сте чернили]],
[[щеше да е чернил]],
[[щеше да е чернила]],
[[щеше да е чернило]],
[[щяха да са чернили]],
[[чернел съм]],
[[чернела съм]],
[[чернело съм]],
[[чернели сме]],
[[чернел си]],
[[чернела си]],
[[чернело си]],
[[чернели сте]],
[[чернел е]],
[[чернела е]],
[[чернело е]],
[[чернели са]],
[[бил съм чернил]],
[[била съм чернила]],
[[било съм чернило]],
[[били сме чернили]],
[[бил си чернил]],
[[била си чернила]],
[[било си чернило]],
[[били сте чернили]],
[[бил е чернил]],
[[била е чернила]],
[[било е чернило]],
[[били са чернили]],
[[щял съм да черня]],
[[щяла съм да черня]],
[[щяло съм да черня]],
[[щели сме да черним]],
[[щял си да черниш]],
[[щяла си да черниш]],
[[щяло си да черниш]],
[[щели сте да черните]],
[[щял да черни]],
[[щяла да черни]],
[[щяло да черни]],
[[щели да чернят]],
[[щял е да черни]],
[[щяла е да черни]],
[[щяло е да черни]],
[[щели са да чернят]],
[[щял съм да съм чернил]],
[[щяла съм да съм чернила]],
[[щяло съм да съм чернило]],
[[щели сме да сме чернили]],
[[щял си да си чернил]],
[[щяла си да си чернила]],
[[щяло си да си чернило]],
[[щели сте да сте чернили]],
[[щял да е чернил]],
[[щяла да е чернила]],
[[щяло да е чернило]],
[[щели да са чернили]],
[[щял е да е чернил]],
[[щяла е да е чернила]],
[[щяло е да е чернило]],
[[щели са да са чернили]],
[[бих чернил]],
[[бих чернила]],
[[бих чернило]],
[[бихме чернили]],
[[би чернил]],
[[би чернила]],
[[би чернило]],
[[бихте чернили]],
[[биха чернили]],
}}</text>
      <sha1>ojmdk32qd78gmn2bvi9ondh0bgrg79x</sha1>
    </revision>
  </page>
  <page>
    <title>Шаблон:Словоформи/черпя</title>
    <ns>10</ns>
    <id>447116</id>
    <revision>
      <id>479098</id>
      <timestamp>2005-05-07T19:32:35Z</timestamp>
      <contributor>
        <username>Bgbot</username>
        <id>83</id>
      </contributor>
      <comment>Борислав: Шаблон със словоформи</comment>
      <model>wikitext</model>
      <format>text/x-wiki</format>
      <text bytes="19620" xml:space="preserve">{{Шаблон:Словоформи/Глагол|
  ОСНОВНА ФОРМА = черпя
| СЕГ.ВР., 1Л., ЕД.Ч. = чер·пя
| СЕГ.ВР., 1Л., МН.Ч. = чер·пим
| СЕГ.ВР., 2Л., ЕД.Ч. = чер·пиш
| СЕГ.ВР., 2Л., МН.Ч. = чер·пи·те
| СЕГ.ВР., 3Л., ЕД.Ч. = чер·пи
| СЕГ.ВР., 3Л., МН.Ч. = чер·пят
| МИН.СВ.ВР., 1Л., ЕД.Ч. = чер·пих
| МИН.СВ.ВР., 1Л., МН.Ч. = чер·пих·ме
| МИН.СВ.ВР., 2Л., ЕД.Ч. = чер·пи
| МИН.СВ.ВР., 2Л., МН.Ч. = чер·пих·те
| МИН.СВ.ВР., 3Л., ЕД.Ч. = чер·пи
| МИН.СВ.ВР., 3Л., МН.Ч. = чер·пи·ха
| МИН.НЕСВ.ВР., 1Л., ЕД.Ч. = чер·пех
| МИН.НЕСВ.ВР., 1Л., МН.Ч. = чер·пех·ме
| МИН.НЕСВ.ВР., 2Л., ЕД.Ч. = чер·пе·ше
| МИН.НЕСВ.ВР., 2Л., МН.Ч. = чер·пех·те
| МИН.НЕСВ.ВР., 3Л., ЕД.Ч. = чер·пе·ше
| МИН.НЕСВ.ВР., 3Л., МН.Ч. = чер·пе·ха
| МИН.НЕОПР.ВР., 1Л., ЕД.Ч., М.Р. = черпил съм
| МИН.НЕОПР.ВР., 1Л., ЕД.Ч., Ж.Р. = черпила съм
| МИН.НЕОПР.ВР., 1Л., ЕД.Ч., СР.Р. = черпило съм
| МИН.НЕОПР.ВР., 1Л., МН.Ч. = черпили сме
| МИН.НЕОПР.ВР., 2Л., ЕД.Ч., М.Р. = черпил си
| МИН.НЕОПР.ВР., 2Л., ЕД.Ч., Ж.Р. = черпила си
| МИН.НЕОПР.ВР., 2Л., ЕД.Ч., СР.Р. = черпило си
| МИН.НЕОПР.ВР., 2Л., МН.Ч. = черпили сте
| МИН.НЕОПР.ВР., 3Л., ЕД.Ч., М.Р. = черпил е
| МИН.НЕОПР.ВР., 3Л., ЕД.Ч., Ж.Р. = черпила е
| МИН.НЕОПР.ВР., 3Л., ЕД.Ч., СР.Р. = черпило е
| МИН.НЕОПР.ВР., 3Л., МН.Ч. = черпили са
| МИН.ПРЕД.ВР., 1Л., ЕД.Ч., М.Р. = бях черпил
| МИН.ПРЕД.ВР., 1Л., ЕД.Ч., Ж.Р. = бях черпила
| МИН.ПРЕД.ВР., 1Л., ЕД.Ч., СР.Р. = бях черпило
| МИН.ПРЕД.ВР., 1Л., МН.Ч. = бяхме черпили
| МИН.ПРЕД.ВР., 2Л., ЕД.Ч., М.Р. = беше черпил
| МИН.ПРЕД.ВР., 2Л., ЕД.Ч., Ж.Р. = беше черпила
| МИН.ПРЕД.ВР., 2Л., ЕД.Ч., СР.Р. = беше черпило
| МИН.ПРЕД.ВР., 2Л., МН.Ч. = бяхте черпили
| МИН.ПРЕД.ВР., 3Л., ЕД.Ч., М.Р. = беше черпил
| МИН.ПРЕД.ВР., 3Л., ЕД.Ч., Ж.Р. = беше черпила
| МИН.ПРЕД.ВР., 3Л., ЕД.Ч., СР.Р. = беше черпило
| МИН.ПРЕД.ВР., 3Л., МН.Ч. = бяха черпили
| БЪД.ВР., 1Л., ЕД.Ч. = ще черпя
| БЪД.ВР., 1Л., МН.Ч. = ще черпим
| БЪД.ВР., 2Л., ЕД.Ч. = ще черпиш
| БЪД.ВР., 2Л., МН.Ч. = ще черпите
| БЪД.ВР., 3Л., ЕД.Ч. = ще черпи
| БЪД.ВР., 3Л., МН.Ч. = ще черпят
| БЪД.ПРЕД.ВР., 1Л., ЕД.Ч., М.Р. = ще съм черпил
| БЪД.ПРЕД.ВР., 1Л., ЕД.Ч., Ж.Р. = ще съм черпила
| БЪД.ПРЕД.ВР., 1Л., ЕД.Ч., СР.Р. = ще съм черпило
| БЪД.ПРЕД.ВР., 1Л., МН.Ч. = ще сме черпили
| БЪД.ПРЕД.ВР., 2Л., ЕД.Ч., М.Р. = ще си черпил
| БЪД.ПРЕД.ВР., 2Л., ЕД.Ч., Ж.Р. = ще си черпила
| БЪД.ПРЕД.ВР., 2Л., ЕД.Ч., СР.Р. = ще си черпило
| БЪД.ПРЕД.ВР., 2Л., МН.Ч. = ще сте черпили
| БЪД.ПРЕД.ВР., 3Л., ЕД.Ч., М.Р. = ще е черпил
| БЪД.ПРЕД.ВР., 3Л., ЕД.Ч., Ж.Р. = ще е черпила
| БЪД.ПРЕД.ВР., 3Л., ЕД.Ч., СР.Р. = ще е черпило
| БЪД.ПРЕД.ВР., 3Л., МН.Ч. = ще са черпили
| БЪД.ВР. В МИН., 1Л., ЕД.Ч. = щях да черпя
| БЪД.ВР. В МИН., 1Л., МН.Ч. = щяхме да черпим
| БЪД.ВР. В МИН., 2Л., ЕД.Ч. = щеше да черпиш
| БЪД.ВР. В МИН., 2Л., МН.Ч. = щяхте да черпите
| БЪД.ВР. В МИН., 3Л., ЕД.Ч. = щеше да черпи
| БЪД.ВР. В МИН., 3Л., МН.Ч. = щяха да черпят
| БЪД.ПРЕД.ВР. В МИН., 1Л., ЕД.Ч., М.Р. = щях да съм черпил
| БЪД.ПРЕД.ВР. В МИН., 1Л., ЕД.Ч., Ж.Р. = щях да съм черпила
| БЪД.ПРЕД.ВР. В МИН., 1Л., ЕД.Ч., СР.Р. = щях да съм черпило
| БЪД.ПРЕД.ВР. В МИН., 1Л., МН.Ч. = щяхме да сме черпили
| БЪД.ПРЕД.ВР. В МИН., 2Л., ЕД.Ч., М.Р. = щеше да си черпил
| БЪД.ПРЕД.ВР. В МИН., 2Л., ЕД.Ч., Ж.Р. = щеше да си черпила
| БЪД.ПРЕД.ВР. В МИН., 2Л., ЕД.Ч., СР.Р. = щеше да си черпило
| БЪД.ПРЕД.ВР. В МИН., 2Л., МН.Ч. = щяхте да сте черпили
| БЪД.ПРЕД.ВР. В МИН., 3Л., ЕД.Ч., М.Р. = щеше да е черпил
| БЪД.ПРЕД.ВР. В МИН., 3Л., ЕД.Ч., Ж.Р. = щеше да е черпила
| БЪД.ПРЕД.ВР. В МИН., 3Л., ЕД.Ч., СР.Р. = щеше да е черпило
| БЪД.ПРЕД.ВР. В МИН., 3Л., МН.Ч. = щяха да са черпили
| ПР.НАКЛ., СЕГ.ВР., 1Л., ЕД.Ч., М.Р. = черпел съм
| ПР.НАКЛ., СЕГ.ВР., 1Л., ЕД.Ч., Ж.Р. = черпела съм
| ПР.НАКЛ., СЕГ.ВР., 1Л., ЕД.Ч., СР.Р. = черпело съм
| ПР.НАКЛ., СЕГ.ВР., 1Л., МН.Ч. = черпели сме
| ПР.НАКЛ., СЕГ.ВР., 2Л., ЕД.Ч., М.Р. = черпел си
| ПР.НАКЛ., СЕГ.ВР., 2Л., ЕД.Ч., Ж.Р. = черпела си
| ПР.НАКЛ., СЕГ.ВР., 2Л., ЕД.Ч., СР.Р. = черпело си
| ПР.НАКЛ., СЕГ.ВР., 2Л., МН.Ч. = черпели сте
| ПР.НАКЛ., СЕГ.ВР., 3Л., ЕД.Ч., М.Р. = черпел (е)
| ПР.НАКЛ., СЕГ.ВР., 3Л., ЕД.Ч., Ж.Р. = черпела (е)
| ПР.НАКЛ., СЕГ.ВР., 3Л., ЕД.Ч., СР.Р. = черпело (е)
| ПР.НАКЛ., СЕГ.ВР., 3Л., МН.Ч. = черпели (са)
| ПР.НАКЛ., МИН.СВ.ВР., 1Л., ЕД.Ч., М.Р. = черпил съм
| ПР.НАКЛ., МИН.СВ.ВР., 1Л., ЕД.Ч., Ж.Р. = черпила съм
| ПР.НАКЛ., МИН.СВ.ВР., 1Л., ЕД.Ч., СР.Р. = черпило съм
| ПР.НАКЛ., МИН.СВ.ВР., 1Л., МН.Ч. = черпили сме
| ПР.НАКЛ., МИН.СВ.ВР., 2Л., ЕД.Ч., М.Р. = черпил си
| ПР.НАКЛ., МИН.СВ.ВР., 2Л., ЕД.Ч., Ж.Р. = черпила си
| ПР.НАКЛ., МИН.СВ.ВР., 2Л., ЕД.Ч., СР.Р. = черпило си
| ПР.НАКЛ., МИН.СВ.ВР., 2Л., МН.Ч. = черпили сте
| ПР.НАКЛ., МИН.СВ.ВР., 3Л., ЕД.Ч., М.Р. = черпил (е)
| ПР.НАКЛ., МИН.СВ.ВР., 3Л., ЕД.Ч., Ж.Р. = черпила (е)
| ПР.НАКЛ., МИН.СВ.ВР., 3Л., ЕД.Ч., СР.Р. = черпило (е)
| ПР.НАКЛ., МИН.СВ.ВР., 3Л., МН.Ч. = черпили (са)
| ПР.НАКЛ., МИН.НЕОПР.ВР., 1Л., ЕД.Ч., М.Р. = бил съм черпил
| ПР.НАКЛ., МИН.НЕОПР.ВР., 1Л., ЕД.Ч., Ж.Р. = била съм черпила
| ПР.НАКЛ., МИН.НЕОПР.ВР., 1Л., ЕД.Ч., СР.Р. = било съм черпило
| ПР.НАКЛ., МИН.НЕОПР.ВР., 1Л., МН.Ч. = били сме черпили
| ПР.НАКЛ., МИН.НЕОПР.ВР., 2Л., ЕД.Ч., М.Р. = бил си черпил
| ПР.НАКЛ., МИН.НЕОПР.ВР., 2Л., ЕД.Ч., Ж.Р. = била си черпила
| ПР.НАКЛ., МИН.НЕОПР.ВР., 2Л., ЕД.Ч., СР.Р. = било си черпило
| ПР.НАКЛ., МИН.НЕОПР.ВР., 2Л., МН.Ч. = били сте черпили
| ПР.НАКЛ., МИН.НЕОПР.ВР., 3Л., ЕД.Ч., М.Р. = бил (е) черпил
| ПР.НАКЛ., МИН.НЕОПР.ВР., 3Л., ЕД.Ч., Ж.Р. = била (е) черпила
| ПР.НАКЛ., МИН.НЕОПР.ВР., 3Л., ЕД.Ч., СР.Р. = било (е) черпило
| ПР.НАКЛ., МИН.НЕОПР.ВР., 3Л., МН.Ч. = били (са) черпили
| ПР.НАКЛ., БЪД.ВР., 1Л., ЕД.Ч., М.Р. = щял съм да черпя
| ПР.НАКЛ., БЪД.ВР., 1Л., ЕД.Ч., Ж.Р. = щяла съм да черпя
| ПР.НАКЛ., БЪД.ВР., 1Л., ЕД.Ч., СР.Р. = щяло съм да черпя
| ПР.НАКЛ., БЪД.ВР., 1Л., МН.Ч. = щели сме да черпим
| ПР.НАКЛ., БЪД.ВР., 2Л., ЕД.Ч., М.Р. = щял си да черпиш
| ПР.НАКЛ., БЪД.ВР., 2Л., ЕД.Ч., Ж.Р. = щяла си да черпиш
| ПР.НАКЛ., БЪД.ВР., 2Л., ЕД.Ч., СР.Р. = щяло си да черпиш
| ПР.НАКЛ., БЪД.ВР., 2Л., МН.Ч. = щели сте да черпите
| ПР.НАКЛ., БЪД.ВР., 3Л., ЕД.Ч., М.Р. = щял (е) да черпи
| ПР.НАКЛ., БЪД.ВР., 3Л., ЕД.Ч., Ж.Р. = щяла (е) да черпи
| ПР.НАКЛ., БЪД.ВР., 3Л., ЕД.Ч., СР.Р. = щяло (е) да черпи
| ПР.НАКЛ., БЪД.ВР., 3Л., МН.Ч. = щели (са) да черпят
| ПР.НАКЛ., БЪД.ПРЕД.ВР., 1Л., ЕД.Ч., М.Р. = щял съм да съм черпил
| ПР.НАКЛ., БЪД.ПРЕД.ВР., 1Л., ЕД.Ч., Ж.Р. = щяла съм да съм черпила
| ПР.НАКЛ., БЪД.ПРЕД.ВР., 1Л., ЕД.Ч., СР.Р. = щяло съм да съм черпило
| ПР.НАКЛ., БЪД.ПРЕД.ВР., 1Л., МН.Ч. = щели сме да сме черпили
| ПР.НАКЛ., БЪД.ПРЕД.ВР., 2Л., ЕД.Ч., М.Р. = щял си да си черпил
| ПР.НАКЛ., БЪД.ПРЕД.ВР., 2Л., ЕД.Ч., Ж.Р. = щяла си да си черпила
| ПР.НАКЛ., БЪД.ПРЕД.ВР., 2Л., ЕД.Ч., СР.Р. = щяло си да си черпило
| ПР.НАКЛ., БЪД.ПРЕД.ВР., 2Л., МН.Ч. = щели сте да сте черпили
| ПР.НАКЛ., БЪД.ПРЕД.ВР., 3Л., ЕД.Ч., М.Р. = щял (е) да е черпил
| ПР.НАКЛ., БЪД.ПРЕД.ВР., 3Л., ЕД.Ч., Ж.Р. = щяла (е) да е черпила
| ПР.НАКЛ., БЪД.ПРЕД.ВР., 3Л., ЕД.Ч., СР.Р. = щяло (е) да е черпило
| ПР.НАКЛ., БЪД.ПРЕД.ВР., 3Л., МН.Ч. = щели (са) да са черпили
| УСЛОВНО НАКЛОНЕНИЕ, 1Л., ЕД.Ч., М.Р. = бих черпил
| УСЛОВНО НАКЛОНЕНИЕ, 1Л., ЕД.Ч., Ж.Р. = бих черпила
| УСЛОВНО НАКЛОНЕНИЕ, 1Л., ЕД.Ч., СР.Р. = бих черпило
| УСЛОВНО НАКЛОНЕНИЕ, 1Л., МН.Ч. = бихме черпили
| УСЛОВНО НАКЛОНЕНИЕ, 2Л., ЕД.Ч., М.Р. = би черпил
| УСЛОВНО НАКЛОНЕНИЕ, 2Л., ЕД.Ч., Ж.Р. = би черпила
| УСЛОВНО НАКЛОНЕНИЕ, 2Л., ЕД.Ч., СР.Р. = би черпило
| УСЛОВНО НАКЛОНЕНИЕ, 2Л., МН.Ч. = бихте черпили
| УСЛОВНО НАКЛОНЕНИЕ, 3Л., ЕД.Ч., М.Р. = би черпил
| УСЛОВНО НАКЛОНЕНИЕ, 3Л., ЕД.Ч., Ж.Р. = би черпила
| УСЛОВНО НАКЛОНЕНИЕ, 3Л., ЕД.Ч., СР.Р. = би черпило
| УСЛОВНО НАКЛОНЕНИЕ, 3Л., МН.Ч. = биха черпили
| ПОВЕЛИТЕЛНО НАКЛОНЕНИЕ, ЕД.Ч. = чер·пи
| ПОВЕЛИТЕЛНО НАКЛОНЕНИЕ, МН.Ч. = чер·пе·те
| МИН.СТРАД.ПРИЧ. М.Р. = чер·пен
| МИН.СТРАД.ПРИЧ. М.Р. НЕПЪЛЕН ЧЛЕН = чер·пе·ния
| МИН.СТРАД.ПРИЧ. М.Р. ПЪЛЕН ЧЛЕН = чер·пе·ни·ят
| МИН.СТРАД.ПРИЧ. Ж.Р. = чер·пе·на
| МИН.СТРАД.ПРИЧ. Ж.Р. ЧЛЕН = чер·пе·на·та
| МИН.СТРАД.ПРИЧ. СР.Р. = чер·пе·но
| МИН.СТРАД.ПРИЧ. СР.Р. ЧЛЕН = чер·пе·но·то
| МИН.СТРАД.ПРИЧ. МН.Ч. = чер·пе·ни
| МИН.СТРАД.ПРИЧ. МН.Ч. ЧЛЕН = чер·пе·ни·те
| МИН.ДЕЯТ.СВ.ПРИЧ. М.Р. = чер·пил
| МИН.ДЕЯТ.СВ.ПРИЧ. М.Р. НЕПЪЛЕН ЧЛЕН = чер·пи·лия
| МИН.ДЕЯТ.СВ.ПРИЧ. М.Р. ПЪЛЕН ЧЛЕН = чер·пи·ли·ят
| МИН.ДЕЯТ.СВ.ПРИЧ. Ж.Р. = чер·пи·ла
| МИН.ДЕЯТ.СВ.ПРИЧ. Ж.Р. ЧЛЕН = чер·пи·ла·та
| МИН.ДЕЯТ.СВ.ПРИЧ. СР.Р. = чер·пи·ло
| МИН.ДЕЯТ.СВ.ПРИЧ. СР.Р. ЧЛЕН = чер·пи·ло·то
| МИН.ДЕЯТ.СВ.ПРИЧ. МН.Ч. = чер·пи·ли
| МИН.ДЕЯТ.СВ.ПРИЧ. МН.Ч. ЧЛЕН = чер·пи·ли·те
| МИН.ДЕЯТ.НЕСВ.ПРИЧ. М.Р. = чер·пел
| МИН.ДЕЯТ.НЕСВ.ПРИЧ. М.Р. НЕПЪЛЕН ЧЛЕН = чер·пе·лия
| МИН.ДЕЯТ.НЕСВ.ПРИЧ. М.Р. ПЪЛЕН ЧЛЕН = чер·пе·ли·ят
| МИН.ДЕЯТ.НЕСВ.ПРИЧ. Ж.Р. = чер·пе·ла
| МИН.ДЕЯТ.НЕСВ.ПРИЧ. Ж.Р. ЧЛЕН = чер·пе·ла·та
| МИН.ДЕЯТ.НЕСВ.ПРИЧ. СР.Р. = чер·пе·ло
| МИН.ДЕЯТ.НЕСВ.ПРИЧ. СР.Р. ЧЛЕН = чер·пе·ло·то
| МИН.ДЕЯТ.НЕСВ.ПРИЧ. МН.Ч. = чер·пе·ли
| МИН.ДЕЯТ.НЕСВ.ПРИЧ. МН.Ч. ЧЛЕН = чер·пе·ли·те
| СЕГ.ДЕЯТ.ПРИЧ. М.Р. = чер·пещ
| СЕГ.ДЕЯТ.ПРИЧ. М.Р. НЕПЪЛЕН ЧЛЕН = чер·пе·щия
| СЕГ.ДЕЯТ.ПРИЧ. М.Р. ПЪЛЕН ЧЛЕН = чер·пе·щи·ят
| СЕГ.ДЕЯТ.ПРИЧ. Ж.Р. = чер·пе·ща
| СЕГ.ДЕЯТ.ПРИЧ. Ж.Р. ЧЛЕН = чер·пе·ща·та
| СЕГ.ДЕЯТ.ПРИЧ. СР.Р. = чер·пе·що
| СЕГ.ДЕЯТ.ПРИЧ. СР.Р. ЧЛЕН = чер·пе·що·то
| СЕГ.ДЕЯТ.ПРИЧ. МН.Ч. = чер·пе·щи
| СЕГ.ДЕЯТ.ПРИЧ. МН.Ч. ЧЛЕН = чер·пе·щи·те
| ДЕЕПРИЧАСТИЕ = чер·пей·ки
| СКРИТИ ПРЕПРАТКИ = 
[[черпя]],
[[черпиш]],
[[черпи]],
[[черпим]],
[[черпите]],
[[черпят]],
[[черпих]],
[[черпихме]],
[[черпихте]],
[[черпиха]],
[[черпех]],
[[черпеше]],
[[черпехме]],
[[черпехте]],
[[черпеха]],
[[черпете]],
[[черпил]],
[[черпилия]],
[[черпилият]],
[[черпила]],
[[черпилата]],
[[черпило]],
[[черпилото]],
[[черпили]],
[[черпилите]],
[[черпел]],
[[черпелия]],
[[черпелият]],
[[черпела]],
[[черпелата]],
[[черпело]],
[[черпелото]],
[[черпели]],
[[черпелите]],
[[черпен]],
[[черпения]],
[[черпеният]],
[[черпена]],
[[черпената]],
[[черпено]],
[[черпеното]],
[[черпени]],
[[черпените]],
[[черпещ]],
[[черпещия]],
[[черпещият]],
[[черпеща]],
[[черпещата]],
[[черпещо]],
[[черпещото]],
[[черпещи]],
[[черпещите]],
[[черпейки]],
[[черпил съм]],
[[черпила съм]],
[[черпило съм]],
[[черпили сме]],
[[черпил си]],
[[черпила си]],
[[черпило си]],
[[черпили сте]],
[[черпил е]],
[[черпила е]],
[[черпило е]],
[[черпили са]],
[[бях черпил]],
[[бях черпила]],
[[бях черпило]],
[[бяхме черпили]],
[[беше черпил]],
[[беше черпила]],
[[беше черпило]],
[[бяхте черпили]],
[[бяха черпили]],
[[ще черпя]],
[[ще черпим]],
[[ще черпиш]],
[[ще черпите]],
[[ще черпи]],
[[ще черпят]],
[[ще съм черпил]],
[[ще съм черпила]],
[[ще съм черпило]],
[[ще сме черпили]],
[[ще си черпил]],
[[ще си черпила]],
[[ще си черпило]],
[[ще сте черпили]],
[[ще е черпил]],
[[ще е черпила]],
[[ще е черпило]],
[[ще са черпили]],
[[щях да черпя]],
[[щяхме да черпим]],
[[щеше да черпиш]],
[[щяхте да черпите]],
[[щеше да черпи]],
[[щяха да черпят]],
[[щях да съм черпил]],
[[щях да съм черпила]],
[[щях да съм черпило]],
[[щяхме да сме черпили]],
[[щеше да си черпил]],
[[щеше да си черпила]],
[[щеше да си черпило]],
[[щяхте да сте черпили]],
[[щеше да е черпил]],
[[щеше да е черпила]],
[[щеше да е черпило]],
[[щяха да са черпили]],
[[черпел съм]],
[[черпела съм]],
[[черпело съм]],
[[черпели сме]],
[[черпел си]],
[[черпела си]],
[[черпело си]],
[[черпели сте]],
[[черпел е]],
[[черпела е]],
[[черпело е]],
[[черпели са]],
[[бил съм черпил]],
[[била съм черпила]],
[[било съм черпило]],
[[били сме черпили]],
[[бил си черпил]],
[[била си черпила]],
[[било си черпило]],
[[били сте черпили]],
[[бил е черпил]],
[[била е черпила]],
[[било е черпило]],
[[били са черпили]],
[[щял съм да черпя]],
[[щяла съм да черпя]],
[[щяло съм да черпя]],
[[щели сме да черпим]],
[[щял си да черпиш]],
[[щяла си да черпиш]],
[[щяло си да черпиш]],
[[щели сте да черпите]],
[[щял да черпи]],
[[щяла да черпи]],
[[щяло да черпи]],
[[щели да черпят]],
[[щял е да черпи]],
[[щяла е да черпи]],
[[щяло е да черпи]],
[[щели са да черпят]],
[[щял съм да съм черпил]],
[[щяла съм да съм черпила]],
[[щяло съм да съм черпило]],
[[щели сме да сме черпили]],
[[щял си да си черпил]],
[[щяла си да си черпила]],
[[щяло си да си черпило]],
[[щели сте да сте черпили]],
[[щял да е черпил]],
[[щяла да е черпила]],
[[щяло да е черпило]],
[[щели да са черпили]],
[[щял е да е черпил]],
[[щяла е да е черпила]],
[[щяло е да е черпило]],
[[щели са да са черпили]],
[[бих черпил]],
[[бих черпила]],
[[бих черпило]],
[[бихме черпили]],
[[би черпил]],
[[би черпила]],
[[би черпило]],
[[бихте черпили]],
[[биха черпили]],
}}</text>
      <sha1>s8fztyhylzm9z23hbjpvhoby94kjrbj</sha1>
    </revision>
  </page>
  <page>
    <title>Шаблон:Словоформи/чертая</title>
    <ns>10</ns>
    <id>409358</id>
    <revision>
      <id>441340</id>
      <parentid>11041</parentid>
      <timestamp>2005-05-07T09:08:49Z</timestamp>
      <contributor>
        <username>Bgbot</username>
        <id>83</id>
      </contributor>
      <comment>Борислав: Шаблон със словоформи</comment>
      <model>wikitext</model>
      <format>text/x-wiki</format>
      <text bytes="19994" xml:space="preserve">{{Шаблон:Словоформи/Глагол|
  ОСНОВНА ФОРМА = чертая
| СЕГ.ВР., 1Л., ЕД.Ч. = чер·тая
| СЕГ.ВР., 1Л., МН.Ч. = чер·та·ем
| СЕГ.ВР., 2Л., ЕД.Ч. = чер·та·еш
| СЕГ.ВР., 2Л., МН.Ч. = чер·та·е·те
| СЕГ.ВР., 3Л., ЕД.Ч. = чер·тае
| СЕГ.ВР., 3Л., МН.Ч. = чер·та·ят
| МИН.СВ.ВР., 1Л., ЕД.Ч. = чер·тах
| МИН.СВ.ВР., 1Л., МН.Ч. = чер·тах·ме
| МИН.СВ.ВР., 2Л., ЕД.Ч. = чер·та
| МИН.СВ.ВР., 2Л., МН.Ч. = чер·тах·те
| МИН.СВ.ВР., 3Л., ЕД.Ч. = чер·та
| МИН.СВ.ВР., 3Л., МН.Ч. = чер·та·ха
| МИН.НЕСВ.ВР., 1Л., ЕД.Ч. = чер·та·ех
| МИН.НЕСВ.ВР., 1Л., МН.Ч. = чер·та·ех·ме
| МИН.НЕСВ.ВР., 2Л., ЕД.Ч. = чер·та·е·ше
| МИН.НЕСВ.ВР., 2Л., МН.Ч. = чер·та·ех·те
| МИН.НЕСВ.ВР., 3Л., ЕД.Ч. = чер·та·е·ше
| МИН.НЕСВ.ВР., 3Л., МН.Ч. = чер·та·е·ха
| МИН.НЕОПР.ВР., 1Л., ЕД.Ч., М.Р. = чертал съм
| МИН.НЕОПР.ВР., 1Л., ЕД.Ч., Ж.Р. = чертала съм
| МИН.НЕОПР.ВР., 1Л., ЕД.Ч., СР.Р. = чертало съм
| МИН.НЕОПР.ВР., 1Л., МН.Ч. = чертали сме
| МИН.НЕОПР.ВР., 2Л., ЕД.Ч., М.Р. = чертал си
| МИН.НЕОПР.ВР., 2Л., ЕД.Ч., Ж.Р. = чертала си
| МИН.НЕОПР.ВР., 2Л., ЕД.Ч., СР.Р. = чертало си
| МИН.НЕОПР.ВР., 2Л., МН.Ч. = чертали сте
| МИН.НЕОПР.ВР., 3Л., ЕД.Ч., М.Р. = чертал е
| МИН.НЕОПР.ВР., 3Л., ЕД.Ч., Ж.Р. = чертала е
| МИН.НЕОПР.ВР., 3Л., ЕД.Ч., СР.Р. = чертало е
| МИН.НЕОПР.ВР., 3Л., МН.Ч. = чертали са
| МИН.ПРЕД.ВР., 1Л., ЕД.Ч., М.Р. = бях чертал
| МИН.ПРЕД.ВР., 1Л., ЕД.Ч., Ж.Р. = бях чертала
| МИН.ПРЕД.ВР., 1Л., ЕД.Ч., СР.Р. = бях чертало
| МИН.ПРЕД.ВР., 1Л., МН.Ч. = бяхме чертали
| МИН.ПРЕД.ВР., 2Л., ЕД.Ч., М.Р. = беше чертал
| МИН.ПРЕД.ВР., 2Л., ЕД.Ч., Ж.Р. = беше чертала
| МИН.ПРЕД.ВР., 2Л., ЕД.Ч., СР.Р. = беше чертало
| МИН.ПРЕД.ВР., 2Л., МН.Ч. = бяхте чертали
| МИН.ПРЕД.ВР., 3Л., ЕД.Ч., М.Р. = беше чертал
| МИН.ПРЕД.ВР., 3Л., ЕД.Ч., Ж.Р. = беше чертала
| МИН.ПРЕД.ВР., 3Л., ЕД.Ч., СР.Р. = беше чертало
| МИН.ПРЕД.ВР., 3Л., МН.Ч. = бяха чертали
| БЪД.ВР., 1Л., ЕД.Ч. = ще чертая
| БЪД.ВР., 1Л., МН.Ч. = ще чертаем
| БЪД.ВР., 2Л., ЕД.Ч. = ще чертаеш
| БЪД.ВР., 2Л., МН.Ч. = ще чертаете
| БЪД.ВР., 3Л., ЕД.Ч. = ще чертае
| БЪД.ВР., 3Л., МН.Ч. = ще чертаят
| БЪД.ПРЕД.ВР., 1Л., ЕД.Ч., М.Р. = ще съм чертал
| БЪД.ПРЕД.ВР., 1Л., ЕД.Ч., Ж.Р. = ще съм чертала
| БЪД.ПРЕД.ВР., 1Л., ЕД.Ч., СР.Р. = ще съм чертало
| БЪД.ПРЕД.ВР., 1Л., МН.Ч. = ще сме чертали
| БЪД.ПРЕД.ВР., 2Л., ЕД.Ч., М.Р. = ще си чертал
| БЪД.ПРЕД.ВР., 2Л., ЕД.Ч., Ж.Р. = ще си чертала
| БЪД.ПРЕД.ВР., 2Л., ЕД.Ч., СР.Р. = ще си чертало
| БЪД.ПРЕД.ВР., 2Л., МН.Ч. = ще сте чертали
| БЪД.ПРЕД.ВР., 3Л., ЕД.Ч., М.Р. = ще е чертал
| БЪД.ПРЕД.ВР., 3Л., ЕД.Ч., Ж.Р. = ще е чертала
| БЪД.ПРЕД.ВР., 3Л., ЕД.Ч., СР.Р. = ще е чертало
| БЪД.ПРЕД.ВР., 3Л., МН.Ч. = ще са чертали
| БЪД.ВР. В МИН., 1Л., ЕД.Ч. = щях да чертая
| БЪД.ВР. В МИН., 1Л., МН.Ч. = щяхме да чертаем
| БЪД.ВР. В МИН., 2Л., ЕД.Ч. = щеше да чертаеш
| БЪД.ВР. В МИН., 2Л., МН.Ч. = щяхте да чертаете
| БЪД.ВР. В МИН., 3Л., ЕД.Ч. = щеше да чертае
| БЪД.ВР. В МИН., 3Л., МН.Ч. = щяха да чертаят
| БЪД.ПРЕД.ВР. В МИН., 1Л., ЕД.Ч., М.Р. = щях да съм чертал
| БЪД.ПРЕД.ВР. В МИН., 1Л., ЕД.Ч., Ж.Р. = щях да съм чертала
| БЪД.ПРЕД.ВР. В МИН., 1Л., ЕД.Ч., СР.Р. = щях да съм чертало
| БЪД.ПРЕД.ВР. В МИН., 1Л., МН.Ч. = щяхме да сме чертали
| БЪД.ПРЕД.ВР. В МИН., 2Л., ЕД.Ч., М.Р. = щеше да си чертал
| БЪД.ПРЕД.ВР. В МИН., 2Л., ЕД.Ч., Ж.Р. = щеше да си чертала
| БЪД.ПРЕД.ВР. В МИН., 2Л., ЕД.Ч., СР.Р. = щеше да си чертало
| БЪД.ПРЕД.ВР. В МИН., 2Л., МН.Ч. = щяхте да сте чертали
| БЪД.ПРЕД.ВР. В МИН., 3Л., ЕД.Ч., М.Р. = щеше да е чертал
| БЪД.ПРЕД.ВР. В МИН., 3Л., ЕД.Ч., Ж.Р. = щеше да е чертала
| БЪД.ПРЕД.ВР. В МИН., 3Л., ЕД.Ч., СР.Р. = щеше да е чертало
| БЪД.ПРЕД.ВР. В МИН., 3Л., МН.Ч. = щяха да са чертали
| ПР.НАКЛ., СЕГ.ВР., 1Л., ЕД.Ч., М.Р. = чертаел съм
| ПР.НАКЛ., СЕГ.ВР., 1Л., ЕД.Ч., Ж.Р. = чертаела съм
| ПР.НАКЛ., СЕГ.ВР., 1Л., ЕД.Ч., СР.Р. = чертаело съм
| ПР.НАКЛ., СЕГ.ВР., 1Л., МН.Ч. = чертаели сме
| ПР.НАКЛ., СЕГ.ВР., 2Л., ЕД.Ч., М.Р. = чертаел си
| ПР.НАКЛ., СЕГ.ВР., 2Л., ЕД.Ч., Ж.Р. = чертаела си
| ПР.НАКЛ., СЕГ.ВР., 2Л., ЕД.Ч., СР.Р. = чертаело си
| ПР.НАКЛ., СЕГ.ВР., 2Л., МН.Ч. = чертаели сте
| ПР.НАКЛ., СЕГ.ВР., 3Л., ЕД.Ч., М.Р. = чертаел (е)
| ПР.НАКЛ., СЕГ.ВР., 3Л., ЕД.Ч., Ж.Р. = чертаела (е)
| ПР.НАКЛ., СЕГ.ВР., 3Л., ЕД.Ч., СР.Р. = чертаело (е)
| ПР.НАКЛ., СЕГ.ВР., 3Л., МН.Ч. = чертаели (са)
| ПР.НАКЛ., МИН.СВ.ВР., 1Л., ЕД.Ч., М.Р. = чертал съм
| ПР.НАКЛ., МИН.СВ.ВР., 1Л., ЕД.Ч., Ж.Р. = чертала съм
| ПР.НАКЛ., МИН.СВ.ВР., 1Л., ЕД.Ч., СР.Р. = чертало съм
| ПР.НАКЛ., МИН.СВ.ВР., 1Л., МН.Ч. = чертали сме
| ПР.НАКЛ., МИН.СВ.ВР., 2Л., ЕД.Ч., М.Р. = чертал си
| ПР.НАКЛ., МИН.СВ.ВР., 2Л., ЕД.Ч., Ж.Р. = чертала си
| ПР.НАКЛ., МИН.СВ.ВР., 2Л., ЕД.Ч., СР.Р. = чертало си
| ПР.НАКЛ., МИН.СВ.ВР., 2Л., МН.Ч. = чертали сте
| ПР.НАКЛ., МИН.СВ.ВР., 3Л., ЕД.Ч., М.Р. = чертал (е)
| ПР.НАКЛ., МИН.СВ.ВР., 3Л., ЕД.Ч., Ж.Р. = чертала (е)
| ПР.НАКЛ., МИН.СВ.ВР., 3Л., ЕД.Ч., СР.Р. = чертало (е)
| ПР.НАКЛ., МИН.СВ.ВР., 3Л., МН.Ч. = чертали (са)
| ПР.НАКЛ., МИН.НЕОПР.ВР., 1Л., ЕД.Ч., М.Р. = бил съм чертал
| ПР.НАКЛ., МИН.НЕОПР.ВР., 1Л., ЕД.Ч., Ж.Р. = била съм чертала
| ПР.НАКЛ., МИН.НЕОПР.ВР., 1Л., ЕД.Ч., СР.Р. = било съм чертало
| ПР.НАКЛ., МИН.НЕОПР.ВР., 1Л., МН.Ч. = били сме чертали
| ПР.НАКЛ., МИН.НЕОПР.ВР., 2Л., ЕД.Ч., М.Р. = бил си чертал
| ПР.НАКЛ., МИН.НЕОПР.ВР., 2Л., ЕД.Ч., Ж.Р. = била си чертала
| ПР.НАКЛ., МИН.НЕОПР.ВР., 2Л., ЕД.Ч., СР.Р. = било си чертало
| ПР.НАКЛ., МИН.НЕОПР.ВР., 2Л., МН.Ч. = били сте чертали
| ПР.НАКЛ., МИН.НЕОПР.ВР., 3Л., ЕД.Ч., М.Р. = бил (е) чертал
| ПР.НАКЛ., МИН.НЕОПР.ВР., 3Л., ЕД.Ч., Ж.Р. = била (е) чертала
| ПР.НАКЛ., МИН.НЕОПР.ВР., 3Л., ЕД.Ч., СР.Р. = било (е) чертало
| ПР.НАКЛ., МИН.НЕОПР.ВР., 3Л., МН.Ч. = били (са) чертали
| ПР.НАКЛ., БЪД.ВР., 1Л., ЕД.Ч., М.Р. = щял съм да чертая
| ПР.НАКЛ., БЪД.ВР., 1Л., ЕД.Ч., Ж.Р. = щяла съм да чертая
| ПР.НАКЛ., БЪД.ВР., 1Л., ЕД.Ч., СР.Р. = щяло съм да чертая
| ПР.НАКЛ., БЪД.ВР., 1Л., МН.Ч. = щели сме да чертаем
| ПР.НАКЛ., БЪД.ВР., 2Л., ЕД.Ч., М.Р. = щял си да чертаеш
| ПР.НАКЛ., БЪД.ВР., 2Л., ЕД.Ч., Ж.Р. = щяла си да чертаеш
| ПР.НАКЛ., БЪД.ВР., 2Л., ЕД.Ч., СР.Р. = щяло си да чертаеш
| ПР.НАКЛ., БЪД.ВР., 2Л., МН.Ч. = щели сте да чертаете
| ПР.НАКЛ., БЪД.ВР., 3Л., ЕД.Ч., М.Р. = щял (е) да чертае
| ПР.НАКЛ., БЪД.ВР., 3Л., ЕД.Ч., Ж.Р. = щяла (е) да чертае
| ПР.НАКЛ., БЪД.ВР., 3Л., ЕД.Ч., СР.Р. = щяло (е) да чертае
| ПР.НАКЛ., БЪД.ВР., 3Л., МН.Ч. = щели (са) да чертаят
| ПР.НАКЛ., БЪД.ПРЕД.ВР., 1Л., ЕД.Ч., М.Р. = щял съм да съм чертал
| ПР.НАКЛ., БЪД.ПРЕД.ВР., 1Л., ЕД.Ч., Ж.Р. = щяла съм да съм чертала
| ПР.НАКЛ., БЪД.ПРЕД.ВР., 1Л., ЕД.Ч., СР.Р. = щяло съм да съм чертало
| ПР.НАКЛ., БЪД.ПРЕД.ВР., 1Л., МН.Ч. = щели сме да сме чертали
| ПР.НАКЛ., БЪД.ПРЕД.ВР., 2Л., ЕД.Ч., М.Р. = щял си да си чертал
| ПР.НАКЛ., БЪД.ПРЕД.ВР., 2Л., ЕД.Ч., Ж.Р. = щяла си да си чертала
| ПР.НАКЛ., БЪД.ПРЕД.ВР., 2Л., ЕД.Ч., СР.Р. = щяло си да си чертало
| ПР.НАКЛ., БЪД.ПРЕД.ВР., 2Л., МН.Ч. = щели сте да сте чертали
| ПР.НАКЛ., БЪД.ПРЕД.ВР., 3Л., ЕД.Ч., М.Р. = щял (е) да е чертал
| ПР.НАКЛ., БЪД.ПРЕД.ВР., 3Л., ЕД.Ч., Ж.Р. = щяла (е) да е чертала
| ПР.НАКЛ., БЪД.ПРЕД.ВР., 3Л., ЕД.Ч., СР.Р. = щяло (е) да е чертало
| ПР.НАКЛ., БЪД.ПРЕД.ВР., 3Л., МН.Ч. = щели (са) да са чертали
| УСЛОВНО НАКЛОНЕНИЕ, 1Л., ЕД.Ч., М.Р. = бих чертал
| УСЛОВНО НАКЛОНЕНИЕ, 1Л., ЕД.Ч., Ж.Р. = бих чертала
| УСЛОВНО НАКЛОНЕНИЕ, 1Л., ЕД.Ч., СР.Р. = бих чертало
| УСЛОВНО НАКЛОНЕНИЕ, 1Л., МН.Ч. = бихме чертали
| УСЛОВНО НАКЛОНЕНИЕ, 2Л., ЕД.Ч., М.Р. = би чертал
| УСЛОВНО НАКЛОНЕНИЕ, 2Л., ЕД.Ч., Ж.Р. = би чертала
| УСЛОВНО НАКЛОНЕНИЕ, 2Л., ЕД.Ч., СР.Р. = би чертало
| УСЛОВНО НАКЛОНЕНИЕ, 2Л., МН.Ч. = бихте чертали
| УСЛОВНО НАКЛОНЕНИЕ, 3Л., ЕД.Ч., М.Р. = би чертал
| УСЛОВНО НАКЛОНЕНИЕ, 3Л., ЕД.Ч., Ж.Р. = би чертала
| УСЛОВНО НАКЛОНЕНИЕ, 3Л., ЕД.Ч., СР.Р. = би чертало
| УСЛОВНО НАКЛОНЕНИЕ, 3Л., МН.Ч. = биха чертали
| ПОВЕЛИТЕЛНО НАКЛОНЕНИЕ, ЕД.Ч. = чер·тай
| ПОВЕЛИТЕЛНО НАКЛОНЕНИЕ, МН.Ч. = чер·тай·те
| МИН.СТРАД.ПРИЧ. М.Р. = чер·тан
| МИН.СТРАД.ПРИЧ. М.Р. НЕПЪЛЕН ЧЛЕН = чер·та·ния
| МИН.СТРАД.ПРИЧ. М.Р. ПЪЛЕН ЧЛЕН = чер·та·ни·ят
| МИН.СТРАД.ПРИЧ. Ж.Р. = чер·та·на
| МИН.СТРАД.ПРИЧ. Ж.Р. ЧЛЕН = чер·та·на·та
| МИН.СТРАД.ПРИЧ. СР.Р. = чер·та·но
| МИН.СТРАД.ПРИЧ. СР.Р. ЧЛЕН = чер·та·но·то
| МИН.СТРАД.ПРИЧ. МН.Ч. = чер·та·ни
| МИН.СТРАД.ПРИЧ. МН.Ч. ЧЛЕН = чер·та·ни·те
| МИН.ДЕЯТ.СВ.ПРИЧ. М.Р. = чер·тал
| МИН.ДЕЯТ.СВ.ПРИЧ. М.Р. НЕПЪЛЕН ЧЛЕН = чер·та·лия
| МИН.ДЕЯТ.СВ.ПРИЧ. М.Р. ПЪЛЕН ЧЛЕН = чер·та·ли·ят
| МИН.ДЕЯТ.СВ.ПРИЧ. Ж.Р. = чер·та·ла
| МИН.ДЕЯТ.СВ.ПРИЧ. Ж.Р. ЧЛЕН = чер·та·ла·та
| МИН.ДЕЯТ.СВ.ПРИЧ. СР.Р. = чер·та·ло
| МИН.ДЕЯТ.СВ.ПРИЧ. СР.Р. ЧЛЕН = чер·та·ло·то
| МИН.ДЕЯТ.СВ.ПРИЧ. МН.Ч. = чер·та·ли
| МИН.ДЕЯТ.СВ.ПРИЧ. МН.Ч. ЧЛЕН = чер·та·ли·те
| МИН.ДЕЯТ.НЕСВ.ПРИЧ. М.Р. = чер·та·ел
| МИН.ДЕЯТ.НЕСВ.ПРИЧ. М.Р. НЕПЪЛЕН ЧЛЕН = чер·та·е·лия
| МИН.ДЕЯТ.НЕСВ.ПРИЧ. М.Р. ПЪЛЕН ЧЛЕН = чер·та·е·ли·ят
| МИН.ДЕЯТ.НЕСВ.ПРИЧ. Ж.Р. = чер·та·е·ла
| МИН.ДЕЯТ.НЕСВ.ПРИЧ. Ж.Р. ЧЛЕН = чер·та·е·ла·та
| МИН.ДЕЯТ.НЕСВ.ПРИЧ. СР.Р. = чер·та·е·ло
| МИН.ДЕЯТ.НЕСВ.ПРИЧ. СР.Р. ЧЛЕН = чер·та·е·ло·то
| МИН.ДЕЯТ.НЕСВ.ПРИЧ. МН.Ч. = чер·та·е·ли
| МИН.ДЕЯТ.НЕСВ.ПРИЧ. МН.Ч. ЧЛЕН = чер·та·е·ли·те
| СЕГ.ДЕЯТ.ПРИЧ. М.Р. = чер·та·ещ
| СЕГ.ДЕЯТ.ПРИЧ. М.Р. НЕПЪЛЕН ЧЛЕН = чер·та·е·щия
| СЕГ.ДЕЯТ.ПРИЧ. М.Р. ПЪЛЕН ЧЛЕН = чер·та·е·щи·ят
| СЕГ.ДЕЯТ.ПРИЧ. Ж.Р. = чер·та·е·ща
| СЕГ.ДЕЯТ.ПРИЧ. Ж.Р. ЧЛЕН = чер·та·е·ща·та
| СЕГ.ДЕЯТ.ПРИЧ. СР.Р. = чер·та·е·що
| СЕГ.ДЕЯТ.ПРИЧ. СР.Р. ЧЛЕН = чер·та·е·що·то
| СЕГ.ДЕЯТ.ПРИЧ. МН.Ч. = чер·та·е·щи
| СЕГ.ДЕЯТ.ПРИЧ. МН.Ч. ЧЛЕН = чер·та·е·щи·те
| ДЕЕПРИЧАСТИЕ = чер·та·ей·ки
| СКРИТИ ПРЕПРАТКИ = 
[[чертая]],
[[чертаеш]],
[[чертае]],
[[чертаем]],
[[чертаете]],
[[чертаят]],
[[чертах]],
[[черта]],
[[чертахме]],
[[чертахте]],
[[чертаха]],
[[чертаех]],
[[чертаеше]],
[[чертаехме]],
[[чертаехте]],
[[чертаеха]],
[[чертай]],
[[чертайте]],
[[чертал]],
[[черталия]],
[[черталият]],
[[чертала]],
[[черталата]],
[[чертало]],
[[черталото]],
[[чертали]],
[[черталите]],
[[чертаел]],
[[чертаелия]],
[[чертаелият]],
[[чертаела]],
[[чертаелата]],
[[чертаело]],
[[чертаелото]],
[[чертаели]],
[[чертаелите]],
[[чертан]],
[[чертания]],
[[чертаният]],
[[чертана]],
[[чертаната]],
[[чертано]],
[[чертаното]],
[[чертани]],
[[чертаните]],
[[чертаещ]],
[[чертаещия]],
[[чертаещият]],
[[чертаеща]],
[[чертаещата]],
[[чертаещо]],
[[чертаещото]],
[[чертаещи]],
[[чертаещите]],
[[чертаейки]],
[[чертал съм]],
[[чертала съм]],
[[чертало съм]],
[[чертали сме]],
[[чертал си]],
[[чертала си]],
[[чертало си]],
[[чертали сте]],
[[чертал е]],
[[чертала е]],
[[чертало е]],
[[чертали са]],
[[бях чертал]],
[[бях чертала]],
[[бях чертало]],
[[бяхме чертали]],
[[беше чертал]],
[[беше чертала]],
[[беше чертало]],
[[бяхте чертали]],
[[бяха чертали]],
[[ще чертая]],
[[ще чертаем]],
[[ще чертаеш]],
[[ще чертаете]],
[[ще чертае]],
[[ще чертаят]],
[[ще съм чертал]],
[[ще съм чертала]],
[[ще съм чертало]],
[[ще сме чертали]],
[[ще си чертал]],
[[ще си чертала]],
[[ще си чертало]],
[[ще сте чертали]],
[[ще е чертал]],
[[ще е чертала]],
[[ще е чертало]],
[[ще са чертали]],
[[щях да чертая]],
[[щяхме да чертаем]],
[[щеше да чертаеш]],
[[щяхте да чертаете]],
[[щеше да чертае]],
[[щяха да чертаят]],
[[щях да съм чертал]],
[[щях да съм чертала]],
[[щях да съм чертало]],
[[щяхме да сме чертали]],
[[щеше да си чертал]],
[[щеше да си чертала]],
[[щеше да си чертало]],
[[щяхте да сте чертали]],
[[щеше да е чертал]],
[[щеше да е чертала]],
[[щеше да е чертало]],
[[щяха да са чертали]],
[[чертаел съм]],
[[чертаела съм]],
[[чертаело съм]],
[[чертаели сме]],
[[чертаел си]],
[[чертаела си]],
[[чертаело си]],
[[чертаели сте]],
[[чертаел е]],
[[чертаела е]],
[[чертаело е]],
[[чертаели са]],
[[бил съм чертал]],
[[била съм чертала]],
[[било съм чертало]],
[[били сме чертали]],
[[бил си чертал]],
[[била си чертала]],
[[било си чертало]],
[[били сте чертали]],
[[бил е чертал]],
[[била е чертала]],
[[било е чертало]],
[[били са чертали]],
[[щял съм да чертая]],
[[щяла съм да чертая]],
[[щяло съм да чертая]],
[[щели сме да чертаем]],
[[щял си да чертаеш]],
[[щяла си да чертаеш]],
[[щяло си да чертаеш]],
[[щели сте да чертаете]],
[[щял да чертае]],
[[щяла да чертае]],
[[щяло да чертае]],
[[щели да чертаят]],
[[щял е да чертае]],
[[щяла е да чертае]],
[[щяло е да чертае]],
[[щели са да чертаят]],
[[щял съм да съм чертал]],
[[щяла съм да съм чертала]],
[[щяло съм да съм чертало]],
[[щели сме да сме чертали]],
[[щял си да си чертал]],
[[щяла си да си чертала]],
[[щяло си да си чертало]],
[[щели сте да сте чертали]],
[[щял да е чертал]],
[[щяла да е чертала]],
[[щяло да е чертало]],
[[щели да са чертали]],
[[щял е да е чертал]],
[[щяла е да е чертала]],
[[щяло е да е чертало]],
[[щели са да са чертали]],
[[бих чертал]],
[[бих чертала]],
[[бих чертало]],
[[бихме чертали]],
[[би чертал]],
[[би чертала]],
[[би чертало]],
[[бихте чертали]],
[[биха чертали]],
}}</text>
      <sha1>qjhid2jzi2q8v8ob5b5tenctz9sez2m</sha1>
    </revision>
  </page>
  <page>
    <title>Шаблон:Словоформи/чествам</title>
    <ns>10</ns>
    <id>569502</id>
    <revision>
      <id>601482</id>
      <timestamp>2005-05-12T11:59:14Z</timestamp>
      <contributor>
        <username>Bgbot</username>
        <id>83</id>
      </contributor>
      <comment>Борислав: Шаблон със словоформи</comment>
      <model>wikitext</model>
      <format>text/x-wiki</format>
      <text bytes="19908" xml:space="preserve">{{Шаблон:Словоформи/Глагол|
  ОСНОВНА ФОРМА = чествам
| СЕГ.ВР., 1Л., ЕД.Ч. = чес·т·вам
| СЕГ.ВР., 1Л., МН.Ч. = чес·т·ва·ме
| СЕГ.ВР., 2Л., ЕД.Ч. = чес·т·ваш
| СЕГ.ВР., 2Л., МН.Ч. = чес·т·ва·те
| СЕГ.ВР., 3Л., ЕД.Ч. = чес·т·ва
| СЕГ.ВР., 3Л., МН.Ч. = чес·т·ват
| МИН.СВ.ВР., 1Л., ЕД.Ч. = чес·т·вах
| МИН.СВ.ВР., 1Л., МН.Ч. = чес·т·вах·ме
| МИН.СВ.ВР., 2Л., ЕД.Ч. = чес·т·ва
| МИН.СВ.ВР., 2Л., МН.Ч. = чес·т·вах·те
| МИН.СВ.ВР., 3Л., ЕД.Ч. = чес·т·ва
| МИН.СВ.ВР., 3Л., МН.Ч. = чес·т·ва·ха
| МИН.НЕСВ.ВР., 1Л., ЕД.Ч. = чес·т·вах
| МИН.НЕСВ.ВР., 1Л., МН.Ч. = чес·т·вах·ме
| МИН.НЕСВ.ВР., 2Л., ЕД.Ч. = чес·т·ва·ше
| МИН.НЕСВ.ВР., 2Л., МН.Ч. = чес·т·вах·те
| МИН.НЕСВ.ВР., 3Л., ЕД.Ч. = чес·т·ва·ше
| МИН.НЕСВ.ВР., 3Л., МН.Ч. = чес·т·ва·ха
| МИН.НЕОПР.ВР., 1Л., ЕД.Ч., М.Р. = чествал съм
| МИН.НЕОПР.ВР., 1Л., ЕД.Ч., Ж.Р. = чествала съм
| МИН.НЕОПР.ВР., 1Л., ЕД.Ч., СР.Р. = чествало съм
| МИН.НЕОПР.ВР., 1Л., МН.Ч. = чествали сме
| МИН.НЕОПР.ВР., 2Л., ЕД.Ч., М.Р. = чествал си
| МИН.НЕОПР.ВР., 2Л., ЕД.Ч., Ж.Р. = чествала си
| МИН.НЕОПР.ВР., 2Л., ЕД.Ч., СР.Р. = чествало си
| МИН.НЕОПР.ВР., 2Л., МН.Ч. = чествали сте
| МИН.НЕОПР.ВР., 3Л., ЕД.Ч., М.Р. = чествал е
| МИН.НЕОПР.ВР., 3Л., ЕД.Ч., Ж.Р. = чествала е
| МИН.НЕОПР.ВР., 3Л., ЕД.Ч., СР.Р. = чествало е
| МИН.НЕОПР.ВР., 3Л., МН.Ч. = чествали са
| МИН.ПРЕД.ВР., 1Л., ЕД.Ч., М.Р. = бях чествал
| МИН.ПРЕД.ВР., 1Л., ЕД.Ч., Ж.Р. = бях чествала
| МИН.ПРЕД.ВР., 1Л., ЕД.Ч., СР.Р. = бях чествало
| МИН.ПРЕД.ВР., 1Л., МН.Ч. = бяхме чествали
| МИН.ПРЕД.ВР., 2Л., ЕД.Ч., М.Р. = беше чествал
| МИН.ПРЕД.ВР., 2Л., ЕД.Ч., Ж.Р. = беше чествала
| МИН.ПРЕД.ВР., 2Л., ЕД.Ч., СР.Р. = беше чествало
| МИН.ПРЕД.ВР., 2Л., МН.Ч. = бяхте чествали
| МИН.ПРЕД.ВР., 3Л., ЕД.Ч., М.Р. = беше чествал
| МИН.ПРЕД.ВР., 3Л., ЕД.Ч., Ж.Р. = беше чествала
| МИН.ПРЕД.ВР., 3Л., ЕД.Ч., СР.Р. = беше чествало
| МИН.ПРЕД.ВР., 3Л., МН.Ч. = бяха чествали
| БЪД.ВР., 1Л., ЕД.Ч. = ще чествам
| БЪД.ВР., 1Л., МН.Ч. = ще честваме
| БЪД.ВР., 2Л., ЕД.Ч. = ще честваш
| БЪД.ВР., 2Л., МН.Ч. = ще чествате
| БЪД.ВР., 3Л., ЕД.Ч. = ще чества
| БЪД.ВР., 3Л., МН.Ч. = ще честват
| БЪД.ПРЕД.ВР., 1Л., ЕД.Ч., М.Р. = ще съм чествал
| БЪД.ПРЕД.ВР., 1Л., ЕД.Ч., Ж.Р. = ще съм чествала
| БЪД.ПРЕД.ВР., 1Л., ЕД.Ч., СР.Р. = ще съм чествало
| БЪД.ПРЕД.ВР., 1Л., МН.Ч. = ще сме чествали
| БЪД.ПРЕД.ВР., 2Л., ЕД.Ч., М.Р. = ще си чествал
| БЪД.ПРЕД.ВР., 2Л., ЕД.Ч., Ж.Р. = ще си чествала
| БЪД.ПРЕД.ВР., 2Л., ЕД.Ч., СР.Р. = ще си чествало
| БЪД.ПРЕД.ВР., 2Л., МН.Ч. = ще сте чествали
| БЪД.ПРЕД.ВР., 3Л., ЕД.Ч., М.Р. = ще е чествал
| БЪД.ПРЕД.ВР., 3Л., ЕД.Ч., Ж.Р. = ще е чествала
| БЪД.ПРЕД.ВР., 3Л., ЕД.Ч., СР.Р. = ще е чествало
| БЪД.ПРЕД.ВР., 3Л., МН.Ч. = ще са чествали
| БЪД.ВР. В МИН., 1Л., ЕД.Ч. = щях да чествам
| БЪД.ВР. В МИН., 1Л., МН.Ч. = щяхме да честваме
| БЪД.ВР. В МИН., 2Л., ЕД.Ч. = щеше да честваш
| БЪД.ВР. В МИН., 2Л., МН.Ч. = щяхте да чествате
| БЪД.ВР. В МИН., 3Л., ЕД.Ч. = щеше да чества
| БЪД.ВР. В МИН., 3Л., МН.Ч. = щяха да честват
| БЪД.ПРЕД.ВР. В МИН., 1Л., ЕД.Ч., М.Р. = щях да съм чествал
| БЪД.ПРЕД.ВР. В МИН., 1Л., ЕД.Ч., Ж.Р. = щях да съм чествала
| БЪД.ПРЕД.ВР. В МИН., 1Л., ЕД.Ч., СР.Р. = щях да съм чествало
| БЪД.ПРЕД.ВР. В МИН., 1Л., МН.Ч. = щяхме да сме чествали
| БЪД.ПРЕД.ВР. В МИН., 2Л., ЕД.Ч., М.Р. = щеше да си чествал
| БЪД.ПРЕД.ВР. В МИН., 2Л., ЕД.Ч., Ж.Р. = щеше да си чествала
| БЪД.ПРЕД.ВР. В МИН., 2Л., ЕД.Ч., СР.Р. = щеше да си чествало
| БЪД.ПРЕД.ВР. В МИН., 2Л., МН.Ч. = щяхте да сте чествали
| БЪД.ПРЕД.ВР. В МИН., 3Л., ЕД.Ч., М.Р. = щеше да е чествал
| БЪД.ПРЕД.ВР. В МИН., 3Л., ЕД.Ч., Ж.Р. = щеше да е чествала
| БЪД.ПРЕД.ВР. В МИН., 3Л., ЕД.Ч., СР.Р. = щеше да е чествало
| БЪД.ПРЕД.ВР. В МИН., 3Л., МН.Ч. = щяха да са чествали
| ПР.НАКЛ., СЕГ.ВР., 1Л., ЕД.Ч., М.Р. = чествал съм
| ПР.НАКЛ., СЕГ.ВР., 1Л., ЕД.Ч., Ж.Р. = чествала съм
| ПР.НАКЛ., СЕГ.ВР., 1Л., ЕД.Ч., СР.Р. = чествало съм
| ПР.НАКЛ., СЕГ.ВР., 1Л., МН.Ч. = чествали сме
| ПР.НАКЛ., СЕГ.ВР., 2Л., ЕД.Ч., М.Р. = чествал си
| ПР.НАКЛ., СЕГ.ВР., 2Л., ЕД.Ч., Ж.Р. = чествала си
| ПР.НАКЛ., СЕГ.ВР., 2Л., ЕД.Ч., СР.Р. = чествало си
| ПР.НАКЛ., СЕГ.ВР., 2Л., МН.Ч. = чествали сте
| ПР.НАКЛ., СЕГ.ВР., 3Л., ЕД.Ч., М.Р. = чествал (е)
| ПР.НАКЛ., СЕГ.ВР., 3Л., ЕД.Ч., Ж.Р. = чествала (е)
| ПР.НАКЛ., СЕГ.ВР., 3Л., ЕД.Ч., СР.Р. = чествало (е)
| ПР.НАКЛ., СЕГ.ВР., 3Л., МН.Ч. = чествали (са)
| ПР.НАКЛ., МИН.СВ.ВР., 1Л., ЕД.Ч., М.Р. = чествал съм
| ПР.НАКЛ., МИН.СВ.ВР., 1Л., ЕД.Ч., Ж.Р. = чествала съм
| ПР.НАКЛ., МИН.СВ.ВР., 1Л., ЕД.Ч., СР.Р. = чествало съм
| ПР.НАКЛ., МИН.СВ.ВР., 1Л., МН.Ч. = чествали сме
| ПР.НАКЛ., МИН.СВ.ВР., 2Л., ЕД.Ч., М.Р. = чествал си
| ПР.НАКЛ., МИН.СВ.ВР., 2Л., ЕД.Ч., Ж.Р. = чествала си
| ПР.НАКЛ., МИН.СВ.ВР., 2Л., ЕД.Ч., СР.Р. = чествало си
| ПР.НАКЛ., МИН.СВ.ВР., 2Л., МН.Ч. = чествали сте
| ПР.НАКЛ., МИН.СВ.ВР., 3Л., ЕД.Ч., М.Р. = чествал (е)
| ПР.НАКЛ., МИН.СВ.ВР., 3Л., ЕД.Ч., Ж.Р. = чествала (е)
| ПР.НАКЛ., МИН.СВ.ВР., 3Л., ЕД.Ч., СР.Р. = чествало (е)
| ПР.НАКЛ., МИН.СВ.ВР., 3Л., МН.Ч. = чествали (са)
| ПР.НАКЛ., МИН.НЕОПР.ВР., 1Л., ЕД.Ч., М.Р. = бил съм чествал
| ПР.НАКЛ., МИН.НЕОПР.ВР., 1Л., ЕД.Ч., Ж.Р. = била съм чествала
| ПР.НАКЛ., МИН.НЕОПР.ВР., 1Л., ЕД.Ч., СР.Р. = било съм чествало
| ПР.НАКЛ., МИН.НЕОПР.ВР., 1Л., МН.Ч. = били сме чествали
| ПР.НАКЛ., МИН.НЕОПР.ВР., 2Л., ЕД.Ч., М.Р. = бил си чествал
| ПР.НАКЛ., МИН.НЕОПР.ВР., 2Л., ЕД.Ч., Ж.Р. = била си чествала
| ПР.НАКЛ., МИН.НЕОПР.ВР., 2Л., ЕД.Ч., СР.Р. = било си чествало
| ПР.НАКЛ., МИН.НЕОПР.ВР., 2Л., МН.Ч. = били сте чествали
| ПР.НАКЛ., МИН.НЕОПР.ВР., 3Л., ЕД.Ч., М.Р. = бил (е) чествал
| ПР.НАКЛ., МИН.НЕОПР.ВР., 3Л., ЕД.Ч., Ж.Р. = била (е) чествала
| ПР.НАКЛ., МИН.НЕОПР.ВР., 3Л., ЕД.Ч., СР.Р. = било (е) чествало
| ПР.НАКЛ., МИН.НЕОПР.ВР., 3Л., МН.Ч. = били (са) чествали
| ПР.НАКЛ., БЪД.ВР., 1Л., ЕД.Ч., М.Р. = щял съм да чествам
| ПР.НАКЛ., БЪД.ВР., 1Л., ЕД.Ч., Ж.Р. = щяла съм да чествам
| ПР.НАКЛ., БЪД.ВР., 1Л., ЕД.Ч., СР.Р. = щяло съм да чествам
| ПР.НАКЛ., БЪД.ВР., 1Л., МН.Ч. = щели сме да честваме
| ПР.НАКЛ., БЪД.ВР., 2Л., ЕД.Ч., М.Р. = щял си да честваш
| ПР.НАКЛ., БЪД.ВР., 2Л., ЕД.Ч., Ж.Р. = щяла си да честваш
| ПР.НАКЛ., БЪД.ВР., 2Л., ЕД.Ч., СР.Р. = щяло си да честваш
| ПР.НАКЛ., БЪД.ВР., 2Л., МН.Ч. = щели сте да чествате
| ПР.НАКЛ., БЪД.ВР., 3Л., ЕД.Ч., М.Р. = щял (е) да чества
| ПР.НАКЛ., БЪД.ВР., 3Л., ЕД.Ч., Ж.Р. = щяла (е) да чества
| ПР.НАКЛ., БЪД.ВР., 3Л., ЕД.Ч., СР.Р. = щяло (е) да чества
| ПР.НАКЛ., БЪД.ВР., 3Л., МН.Ч. = щели (са) да честват
| ПР.НАКЛ., БЪД.ПРЕД.ВР., 1Л., ЕД.Ч., М.Р. = щял съм да съм чествал
| ПР.НАКЛ., БЪД.ПРЕД.ВР., 1Л., ЕД.Ч., Ж.Р. = щяла съм да съм чествала
| ПР.НАКЛ., БЪД.ПРЕД.ВР., 1Л., ЕД.Ч., СР.Р. = щяло съм да съм чествало
| ПР.НАКЛ., БЪД.ПРЕД.ВР., 1Л., МН.Ч. = щели сме да сме чествали
| ПР.НАКЛ., БЪД.ПРЕД.ВР., 2Л., ЕД.Ч., М.Р. = щял си да си чествал
| ПР.НАКЛ., БЪД.ПРЕД.ВР., 2Л., ЕД.Ч., Ж.Р. = щяла си да си чествала
| ПР.НАКЛ., БЪД.ПРЕД.ВР., 2Л., ЕД.Ч., СР.Р. = щяло си да си чествало
| ПР.НАКЛ., БЪД.ПРЕД.ВР., 2Л., МН.Ч. = щели сте да сте чествали
| ПР.НАКЛ., БЪД.ПРЕД.ВР., 3Л., ЕД.Ч., М.Р. = щял (е) да е чествал
| ПР.НАКЛ., БЪД.ПРЕД.ВР., 3Л., ЕД.Ч., Ж.Р. = щяла (е) да е чествала
| ПР.НАКЛ., БЪД.ПРЕД.ВР., 3Л., ЕД.Ч., СР.Р. = щяло (е) да е чествало
| ПР.НАКЛ., БЪД.ПРЕД.ВР., 3Л., МН.Ч. = щели (са) да са чествали
| УСЛОВНО НАКЛОНЕНИЕ, 1Л., ЕД.Ч., М.Р. = бих чествал
| УСЛОВНО НАКЛОНЕНИЕ, 1Л., ЕД.Ч., Ж.Р. = бих чествала
| УСЛОВНО НАКЛОНЕНИЕ, 1Л., ЕД.Ч., СР.Р. = бих чествало
| УСЛОВНО НАКЛОНЕНИЕ, 1Л., МН.Ч. = бихме чествали
| УСЛОВНО НАКЛОНЕНИЕ, 2Л., ЕД.Ч., М.Р. = би чествал
| УСЛОВНО НАКЛОНЕНИЕ, 2Л., ЕД.Ч., Ж.Р. = би чествала
| УСЛОВНО НАКЛОНЕНИЕ, 2Л., ЕД.Ч., СР.Р. = би чествало
| УСЛОВНО НАКЛОНЕНИЕ, 2Л., МН.Ч. = бихте чествали
| УСЛОВНО НАКЛОНЕНИЕ, 3Л., ЕД.Ч., М.Р. = би чествал
| УСЛОВНО НАКЛОНЕНИЕ, 3Л., ЕД.Ч., Ж.Р. = би чествала
| УСЛОВНО НАКЛОНЕНИЕ, 3Л., ЕД.Ч., СР.Р. = би чествало
| УСЛОВНО НАКЛОНЕНИЕ, 3Л., МН.Ч. = биха чествали
| ПОВЕЛИТЕЛНО НАКЛОНЕНИЕ, ЕД.Ч. = чес·т·вай
| ПОВЕЛИТЕЛНО НАКЛОНЕНИЕ, МН.Ч. = чес·т·вай·те
| МИН.СТРАД.ПРИЧ. М.Р. = чес·т·ван
| МИН.СТРАД.ПРИЧ. М.Р. НЕПЪЛЕН ЧЛЕН = чес·т·ва·ния
| МИН.СТРАД.ПРИЧ. М.Р. ПЪЛЕН ЧЛЕН = чес·т·ва·ни·ят
| МИН.СТРАД.ПРИЧ. Ж.Р. = чес·т·ва·на
| МИН.СТРАД.ПРИЧ. Ж.Р. ЧЛЕН = чес·т·ва·на·та
| МИН.СТРАД.ПРИЧ. СР.Р. = чес·т·ва·но
| МИН.СТРАД.ПРИЧ. СР.Р. ЧЛЕН = чес·т·ва·но·то
| МИН.СТРАД.ПРИЧ. МН.Ч. = чес·т·ва·ни
| МИН.СТРАД.ПРИЧ. МН.Ч. ЧЛЕН = чес·т·ва·ни·те
| МИН.ДЕЯТ.СВ.ПРИЧ. М.Р. = чес·т·вал
| МИН.ДЕЯТ.СВ.ПРИЧ. М.Р. НЕПЪЛЕН ЧЛЕН = чес·т·ва·лия
| МИН.ДЕЯТ.СВ.ПРИЧ. М.Р. ПЪЛЕН ЧЛЕН = чес·т·ва·ли·ят
| МИН.ДЕЯТ.СВ.ПРИЧ. Ж.Р. = чес·т·ва·ла
| МИН.ДЕЯТ.СВ.ПРИЧ. Ж.Р. ЧЛЕН = чес·т·ва·ла·та
| МИН.ДЕЯТ.СВ.ПРИЧ. СР.Р. = чес·т·ва·ло
| МИН.ДЕЯТ.СВ.ПРИЧ. СР.Р. ЧЛЕН = чес·т·ва·ло·то
| МИН.ДЕЯТ.СВ.ПРИЧ. МН.Ч. = чес·т·ва·ли
| МИН.ДЕЯТ.СВ.ПРИЧ. МН.Ч. ЧЛЕН = чес·т·ва·ли·те
| МИН.ДЕЯТ.НЕСВ.ПРИЧ. М.Р. = чес·т·вал
| МИН.ДЕЯТ.НЕСВ.ПРИЧ. М.Р. НЕПЪЛЕН ЧЛЕН = чес·т·ва·лия
| МИН.ДЕЯТ.НЕСВ.ПРИЧ. М.Р. ПЪЛЕН ЧЛЕН = чес·т·ва·ли·ят
| МИН.ДЕЯТ.НЕСВ.ПРИЧ. Ж.Р. = чес·т·ва·ла
| МИН.ДЕЯТ.НЕСВ.ПРИЧ. Ж.Р. ЧЛЕН = чес·т·ва·ла·та
| МИН.ДЕЯТ.НЕСВ.ПРИЧ. СР.Р. = чес·т·ва·ло
| МИН.ДЕЯТ.НЕСВ.ПРИЧ. СР.Р. ЧЛЕН = чес·т·ва·ло·то
| МИН.ДЕЯТ.НЕСВ.ПРИЧ. МН.Ч. = чес·т·ва·ли
| МИН.ДЕЯТ.НЕСВ.ПРИЧ. МН.Ч. ЧЛЕН = чес·т·ва·ли·те
| СЕГ.ДЕЯТ.ПРИЧ. М.Р. = чес·т·ващ
| СЕГ.ДЕЯТ.ПРИЧ. М.Р. НЕПЪЛЕН ЧЛЕН = чес·т·ва·щия
| СЕГ.ДЕЯТ.ПРИЧ. М.Р. ПЪЛЕН ЧЛЕН = чес·т·ва·щи·ят
| СЕГ.ДЕЯТ.ПРИЧ. Ж.Р. = чес·т·ва·ща
| СЕГ.ДЕЯТ.ПРИЧ. Ж.Р. ЧЛЕН = чес·т·ва·ща·та
| СЕГ.ДЕЯТ.ПРИЧ. СР.Р. = чес·т·ва·що
| СЕГ.ДЕЯТ.ПРИЧ. СР.Р. ЧЛЕН = чес·т·ва·що·то
| СЕГ.ДЕЯТ.ПРИЧ. МН.Ч. = чес·т·ва·щи
| СЕГ.ДЕЯТ.ПРИЧ. МН.Ч. ЧЛЕН = чес·т·ва·щи·те
| ДЕЕПРИЧАСТИЕ = чес·т·вай·ки
| СКРИТИ ПРЕПРАТКИ = 
[[чествам]],
[[честваш]],
[[чества]],
[[честваме]],
[[чествате]],
[[честват]],
[[чествах]],
[[чествахме]],
[[чествахте]],
[[честваха]],
[[честваше]],
[[чествай]],
[[чествайте]],
[[чествал]],
[[чествалия]],
[[чествалият]],
[[чествала]],
[[чествалата]],
[[чествало]],
[[чествалото]],
[[чествали]],
[[чествалите]],
[[честван]],
[[чествания]],
[[честваният]],
[[чествана]],
[[честваната]],
[[чествано]],
[[честваното]],
[[чествани]],
[[честваните]],
[[честващ]],
[[честващия]],
[[честващият]],
[[честваща]],
[[честващата]],
[[честващо]],
[[честващото]],
[[честващи]],
[[честващите]],
[[чествайки]],
[[чествал съм]],
[[чествала съм]],
[[чествало съм]],
[[чествали сме]],
[[чествал си]],
[[чествала си]],
[[чествало си]],
[[чествали сте]],
[[чествал е]],
[[чествала е]],
[[чествало е]],
[[чествали са]],
[[бях чествал]],
[[бях чествала]],
[[бях чествало]],
[[бяхме чествали]],
[[беше чествал]],
[[беше чествала]],
[[беше чествало]],
[[бяхте чествали]],
[[бяха чествали]],
[[ще чествам]],
[[ще честваме]],
[[ще честваш]],
[[ще чествате]],
[[ще чества]],
[[ще честват]],
[[ще съм чествал]],
[[ще съм чествала]],
[[ще съм чествало]],
[[ще сме чествали]],
[[ще си чествал]],
[[ще си чествала]],
[[ще си чествало]],
[[ще сте чествали]],
[[ще е чествал]],
[[ще е чествала]],
[[ще е чествало]],
[[ще са чествали]],
[[щях да чествам]],
[[щяхме да честваме]],
[[щеше да честваш]],
[[щяхте да чествате]],
[[щеше да чества]],
[[щяха да честват]],
[[щях да съм чествал]],
[[щях да съм чествала]],
[[щях да съм чествало]],
[[щяхме да сме чествали]],
[[щеше да си чествал]],
[[щеше да си чествала]],
[[щеше да си чествало]],
[[щяхте да сте чествали]],
[[щеше да е чествал]],
[[щеше да е чествала]],
[[щеше да е чествало]],
[[щяха да са чествали]],
[[бил съм чествал]],
[[била съм чествала]],
[[било съм чествало]],
[[били сме чествали]],
[[бил си чествал]],
[[била си чествала]],
[[било си чествало]],
[[били сте чествали]],
[[бил е чествал]],
[[била е чествала]],
[[било е чествало]],
[[били са чествали]],
[[щял съм да чествам]],
[[щяла съм да чествам]],
[[щяло съм да чествам]],
[[щели сме да честваме]],
[[щял си да честваш]],
[[щяла си да честваш]],
[[щяло си да честваш]],
[[щели сте да чествате]],
[[щял да чества]],
[[щяла да чества]],
[[щяло да чества]],
[[щели да честват]],
[[щял е да чества]],
[[щяла е да чества]],
[[щяло е да чества]],
[[щели са да честват]],
[[щял съм да съм чествал]],
[[щяла съм да съм чествала]],
[[щяло съм да съм чествало]],
[[щели сме да сме чествали]],
[[щял си да си чествал]],
[[щяла си да си чествала]],
[[щяло си да си чествало]],
[[щели сте да сте чествали]],
[[щял да е чествал]],
[[щяла да е чествала]],
[[щяло да е чествало]],
[[щели да са чествали]],
[[щял е да е чествал]],
[[щяла е да е чествала]],
[[щяло е да е чествало]],
[[щели са да са чествали]],
[[бих чествал]],
[[бих чествала]],
[[бих чествало]],
[[бихме чествали]],
[[би чествал]],
[[би чествала]],
[[би чествало]],
[[бихте чествали]],
[[биха чествали]],
}}</text>
      <sha1>ave78nrt0g04iuodtpuaswrp5mekiqf</sha1>
    </revision>
  </page>
  <page>
    <title>Шаблон:Словоформи/чествувам</title>
    <ns>10</ns>
    <id>569512</id>
    <revision>
      <id>601492</id>
      <timestamp>2005-05-12T11:59:27Z</timestamp>
      <contributor>
        <username>Bgbot</username>
        <id>83</id>
      </contributor>
      <comment>Борислав: Шаблон със словоформи</comment>
      <model>wikitext</model>
      <format>text/x-wiki</format>
      <text bytes="21386" xml:space="preserve">{{Шаблон:Словоформи/Глагол|
  ОСНОВНА ФОРМА = чествувам
| СЕГ.ВР., 1Л., ЕД.Ч. = чес·т·ву·вам
| СЕГ.ВР., 1Л., МН.Ч. = чес·т·ву·ва·ме
| СЕГ.ВР., 2Л., ЕД.Ч. = чес·т·ву·ваш
| СЕГ.ВР., 2Л., МН.Ч. = чес·т·ву·ва·те
| СЕГ.ВР., 3Л., ЕД.Ч. = чес·т·ву·ва
| СЕГ.ВР., 3Л., МН.Ч. = чес·т·ву·ват
| МИН.СВ.ВР., 1Л., ЕД.Ч. = чес·т·ву·вах
| МИН.СВ.ВР., 1Л., МН.Ч. = чес·т·ву·вах·ме
| МИН.СВ.ВР., 2Л., ЕД.Ч. = чес·т·ву·ва
| МИН.СВ.ВР., 2Л., МН.Ч. = чес·т·ву·вах·те
| МИН.СВ.ВР., 3Л., ЕД.Ч. = чес·т·ву·ва
| МИН.СВ.ВР., 3Л., МН.Ч. = чес·т·ву·ва·ха
| МИН.НЕСВ.ВР., 1Л., ЕД.Ч. = чес·т·ву·вах
| МИН.НЕСВ.ВР., 1Л., МН.Ч. = чес·т·ву·вах·ме
| МИН.НЕСВ.ВР., 2Л., ЕД.Ч. = чес·т·ву·ва·ше
| МИН.НЕСВ.ВР., 2Л., МН.Ч. = чес·т·ву·вах·те
| МИН.НЕСВ.ВР., 3Л., ЕД.Ч. = чес·т·ву·ва·ше
| МИН.НЕСВ.ВР., 3Л., МН.Ч. = чес·т·ву·ва·ха
| МИН.НЕОПР.ВР., 1Л., ЕД.Ч., М.Р. = чествувал съм
| МИН.НЕОПР.ВР., 1Л., ЕД.Ч., Ж.Р. = чествувала съм
| МИН.НЕОПР.ВР., 1Л., ЕД.Ч., СР.Р. = чествувало съм
| МИН.НЕОПР.ВР., 1Л., МН.Ч. = чествували сме
| МИН.НЕОПР.ВР., 2Л., ЕД.Ч., М.Р. = чествувал си
| МИН.НЕОПР.ВР., 2Л., ЕД.Ч., Ж.Р. = чествувала си
| МИН.НЕОПР.ВР., 2Л., ЕД.Ч., СР.Р. = чествувало си
| МИН.НЕОПР.ВР., 2Л., МН.Ч. = чествували сте
| МИН.НЕОПР.ВР., 3Л., ЕД.Ч., М.Р. = чествувал е
| МИН.НЕОПР.ВР., 3Л., ЕД.Ч., Ж.Р. = чествувала е
| МИН.НЕОПР.ВР., 3Л., ЕД.Ч., СР.Р. = чествувало е
| МИН.НЕОПР.ВР., 3Л., МН.Ч. = чествували са
| МИН.ПРЕД.ВР., 1Л., ЕД.Ч., М.Р. = бях чествувал
| МИН.ПРЕД.ВР., 1Л., ЕД.Ч., Ж.Р. = бях чествувала
| МИН.ПРЕД.ВР., 1Л., ЕД.Ч., СР.Р. = бях чествувало
| МИН.ПРЕД.ВР., 1Л., МН.Ч. = бяхме чествували
| МИН.ПРЕД.ВР., 2Л., ЕД.Ч., М.Р. = беше чествувал
| МИН.ПРЕД.ВР., 2Л., ЕД.Ч., Ж.Р. = беше чествувала
| МИН.ПРЕД.ВР., 2Л., ЕД.Ч., СР.Р. = беше чествувало
| МИН.ПРЕД.ВР., 2Л., МН.Ч. = бяхте чествували
| МИН.ПРЕД.ВР., 3Л., ЕД.Ч., М.Р. = беше чествувал
| МИН.ПРЕД.ВР., 3Л., ЕД.Ч., Ж.Р. = беше чествувала
| МИН.ПРЕД.ВР., 3Л., ЕД.Ч., СР.Р. = беше чествувало
| МИН.ПРЕД.ВР., 3Л., МН.Ч. = бяха чествували
| БЪД.ВР., 1Л., ЕД.Ч. = ще чествувам
| БЪД.ВР., 1Л., МН.Ч. = ще чествуваме
| БЪД.ВР., 2Л., ЕД.Ч. = ще чествуваш
| БЪД.ВР., 2Л., МН.Ч. = ще чествувате
| БЪД.ВР., 3Л., ЕД.Ч. = ще чествува
| БЪД.ВР., 3Л., МН.Ч. = ще чествуват
| БЪД.ПРЕД.ВР., 1Л., ЕД.Ч., М.Р. = ще съм чествувал
| БЪД.ПРЕД.ВР., 1Л., ЕД.Ч., Ж.Р. = ще съм чествувала
| БЪД.ПРЕД.ВР., 1Л., ЕД.Ч., СР.Р. = ще съм чествувало
| БЪД.ПРЕД.ВР., 1Л., МН.Ч. = ще сме чествували
| БЪД.ПРЕД.ВР., 2Л., ЕД.Ч., М.Р. = ще си чествувал
| БЪД.ПРЕД.ВР., 2Л., ЕД.Ч., Ж.Р. = ще си чествувала
| БЪД.ПРЕД.ВР., 2Л., ЕД.Ч., СР.Р. = ще си чествувало
| БЪД.ПРЕД.ВР., 2Л., МН.Ч. = ще сте чествували
| БЪД.ПРЕД.ВР., 3Л., ЕД.Ч., М.Р. = ще е чествувал
| БЪД.ПРЕД.ВР., 3Л., ЕД.Ч., Ж.Р. = ще е чествувала
| БЪД.ПРЕД.ВР., 3Л., ЕД.Ч., СР.Р. = ще е чествувало
| БЪД.ПРЕД.ВР., 3Л., МН.Ч. = ще са чествували
| БЪД.ВР. В МИН., 1Л., ЕД.Ч. = щях да чествувам
| БЪД.ВР. В МИН., 1Л., МН.Ч. = щяхме да чествуваме
| БЪД.ВР. В МИН., 2Л., ЕД.Ч. = щеше да чествуваш
| БЪД.ВР. В МИН., 2Л., МН.Ч. = щяхте да чествувате
| БЪД.ВР. В МИН., 3Л., ЕД.Ч. = щеше да чествува
| БЪД.ВР. В МИН., 3Л., МН.Ч. = щяха да чествуват
| БЪД.ПРЕД.ВР. В МИН., 1Л., ЕД.Ч., М.Р. = щях да съм чествувал
| БЪД.ПРЕД.ВР. В МИН., 1Л., ЕД.Ч., Ж.Р. = щях да съм чествувала
| БЪД.ПРЕД.ВР. В МИН., 1Л., ЕД.Ч., СР.Р. = щях да съм чествувало
| БЪД.ПРЕД.ВР. В МИН., 1Л., МН.Ч. = щяхме да сме чествували
| БЪД.ПРЕД.ВР. В МИН., 2Л., ЕД.Ч., М.Р. = щеше да си чествувал
| БЪД.ПРЕД.ВР. В МИН., 2Л., ЕД.Ч., Ж.Р. = щеше да си чествувала
| БЪД.ПРЕД.ВР. В МИН., 2Л., ЕД.Ч., СР.Р. = щеше да си чествувало
| БЪД.ПРЕД.ВР. В МИН., 2Л., МН.Ч. = щяхте да сте чествували
| БЪД.ПРЕД.ВР. В МИН., 3Л., ЕД.Ч., М.Р. = щеше да е чествувал
| БЪД.ПРЕД.ВР. В МИН., 3Л., ЕД.Ч., Ж.Р. = щеше да е чествувала
| БЪД.ПРЕД.ВР. В МИН., 3Л., ЕД.Ч., СР.Р. = щеше да е чествувало
| БЪД.ПРЕД.ВР. В МИН., 3Л., МН.Ч. = щяха да са чествували
| ПР.НАКЛ., СЕГ.ВР., 1Л., ЕД.Ч., М.Р. = чествувал съм
| ПР.НАКЛ., СЕГ.ВР., 1Л., ЕД.Ч., Ж.Р. = чествувала съм
| ПР.НАКЛ., СЕГ.ВР., 1Л., ЕД.Ч., СР.Р. = чествувало съм
| ПР.НАКЛ., СЕГ.ВР., 1Л., МН.Ч. = чествували сме
| ПР.НАКЛ., СЕГ.ВР., 2Л., ЕД.Ч., М.Р. = чествувал си
| ПР.НАКЛ., СЕГ.ВР., 2Л., ЕД.Ч., Ж.Р. = чествувала си
| ПР.НАКЛ., СЕГ.ВР., 2Л., ЕД.Ч., СР.Р. = чествувало си
| ПР.НАКЛ., СЕГ.ВР., 2Л., МН.Ч. = чествували сте
| ПР.НАКЛ., СЕГ.ВР., 3Л., ЕД.Ч., М.Р. = чествувал (е)
| ПР.НАКЛ., СЕГ.ВР., 3Л., ЕД.Ч., Ж.Р. = чествувала (е)
| ПР.НАКЛ., СЕГ.ВР., 3Л., ЕД.Ч., СР.Р. = чествувало (е)
| ПР.НАКЛ., СЕГ.ВР., 3Л., МН.Ч. = чествували (са)
| ПР.НАКЛ., МИН.СВ.ВР., 1Л., ЕД.Ч., М.Р. = чествувал съм
| ПР.НАКЛ., МИН.СВ.ВР., 1Л., ЕД.Ч., Ж.Р. = чествувала съм
| ПР.НАКЛ., МИН.СВ.ВР., 1Л., ЕД.Ч., СР.Р. = чествувало съм
| ПР.НАКЛ., МИН.СВ.ВР., 1Л., МН.Ч. = чествували сме
| ПР.НАКЛ., МИН.СВ.ВР., 2Л., ЕД.Ч., М.Р. = чествувал си
| ПР.НАКЛ., МИН.СВ.ВР., 2Л., ЕД.Ч., Ж.Р. = чествувала си
| ПР.НАКЛ., МИН.СВ.ВР., 2Л., ЕД.Ч., СР.Р. = чествувало си
| ПР.НАКЛ., МИН.СВ.ВР., 2Л., МН.Ч. = чествували сте
| ПР.НАКЛ., МИН.СВ.ВР., 3Л., ЕД.Ч., М.Р. = чествувал (е)
| ПР.НАКЛ., МИН.СВ.ВР., 3Л., ЕД.Ч., Ж.Р. = чествувала (е)
| ПР.НАКЛ., МИН.СВ.ВР., 3Л., ЕД.Ч., СР.Р. = чествувало (е)
| ПР.НАКЛ., МИН.СВ.ВР., 3Л., МН.Ч. = чествували (са)
| ПР.НАКЛ., МИН.НЕОПР.ВР., 1Л., ЕД.Ч., М.Р. = бил съм чествувал
| ПР.НАКЛ., МИН.НЕОПР.ВР., 1Л., ЕД.Ч., Ж.Р. = била съм чествувала
| ПР.НАКЛ., МИН.НЕОПР.ВР., 1Л., ЕД.Ч., СР.Р. = било съм чествувало
| ПР.НАКЛ., МИН.НЕОПР.ВР., 1Л., МН.Ч. = били сме чествували
| ПР.НАКЛ., МИН.НЕОПР.ВР., 2Л., ЕД.Ч., М.Р. = бил си чествувал
| ПР.НАКЛ., МИН.НЕОПР.ВР., 2Л., ЕД.Ч., Ж.Р. = била си чествувала
| ПР.НАКЛ., МИН.НЕОПР.ВР., 2Л., ЕД.Ч., СР.Р. = било си чествувало
| ПР.НАКЛ., МИН.НЕОПР.ВР., 2Л., МН.Ч. = били сте чествували
| ПР.НАКЛ., МИН.НЕОПР.ВР., 3Л., ЕД.Ч., М.Р. = бил (е) чествувал
| ПР.НАКЛ., МИН.НЕОПР.ВР., 3Л., ЕД.Ч., Ж.Р. = била (е) чествувала
| ПР.НАКЛ., МИН.НЕОПР.ВР., 3Л., ЕД.Ч., СР.Р. = било (е) чествувало
| ПР.НАКЛ., МИН.НЕОПР.ВР., 3Л., МН.Ч. = били (са) чествували
| ПР.НАКЛ., БЪД.ВР., 1Л., ЕД.Ч., М.Р. = щял съм да чествувам
| ПР.НАКЛ., БЪД.ВР., 1Л., ЕД.Ч., Ж.Р. = щяла съм да чествувам
| ПР.НАКЛ., БЪД.ВР., 1Л., ЕД.Ч., СР.Р. = щяло съм да чествувам
| ПР.НАКЛ., БЪД.ВР., 1Л., МН.Ч. = щели сме да чествуваме
| ПР.НАКЛ., БЪД.ВР., 2Л., ЕД.Ч., М.Р. = щял си да чествуваш
| ПР.НАКЛ., БЪД.ВР., 2Л., ЕД.Ч., Ж.Р. = щяла си да чествуваш
| ПР.НАКЛ., БЪД.ВР., 2Л., ЕД.Ч., СР.Р. = щяло си да чествуваш
| ПР.НАКЛ., БЪД.ВР., 2Л., МН.Ч. = щели сте да чествувате
| ПР.НАКЛ., БЪД.ВР., 3Л., ЕД.Ч., М.Р. = щял (е) да чествува
| ПР.НАКЛ., БЪД.ВР., 3Л., ЕД.Ч., Ж.Р. = щяла (е) да чествува
| ПР.НАКЛ., БЪД.ВР., 3Л., ЕД.Ч., СР.Р. = щяло (е) да чествува
| ПР.НАКЛ., БЪД.ВР., 3Л., МН.Ч. = щели (са) да чествуват
| ПР.НАКЛ., БЪД.ПРЕД.ВР., 1Л., ЕД.Ч., М.Р. = щял съм да съм чествувал
| ПР.НАКЛ., БЪД.ПРЕД.ВР., 1Л., ЕД.Ч., Ж.Р. = щяла съм да съм чествувала
| ПР.НАКЛ., БЪД.ПРЕД.ВР., 1Л., ЕД.Ч., СР.Р. = щяло съм да съм чествувало
| ПР.НАКЛ., БЪД.ПРЕД.ВР., 1Л., МН.Ч. = щели сме да сме чествували
| ПР.НАКЛ., БЪД.ПРЕД.ВР., 2Л., ЕД.Ч., М.Р. = щял си да си чествувал
| ПР.НАКЛ., БЪД.ПРЕД.ВР., 2Л., ЕД.Ч., Ж.Р. = щяла си да си чествувала
| ПР.НАКЛ., БЪД.ПРЕД.ВР., 2Л., ЕД.Ч., СР.Р. = щяло си да си чествувало
| ПР.НАКЛ., БЪД.ПРЕД.ВР., 2Л., МН.Ч. = щели сте да сте чествували
| ПР.НАКЛ., БЪД.ПРЕД.ВР., 3Л., ЕД.Ч., М.Р. = щял (е) да е чествувал
| ПР.НАКЛ., БЪД.ПРЕД.ВР., 3Л., ЕД.Ч., Ж.Р. = щяла (е) да е чествувала
| ПР.НАКЛ., БЪД.ПРЕД.ВР., 3Л., ЕД.Ч., СР.Р. = щяло (е) да е чествувало
| ПР.НАКЛ., БЪД.ПРЕД.ВР., 3Л., МН.Ч. = щели (са) да са чествували
| УСЛОВНО НАКЛОНЕНИЕ, 1Л., ЕД.Ч., М.Р. = бих чествувал
| УСЛОВНО НАКЛОНЕНИЕ, 1Л., ЕД.Ч., Ж.Р. = бих чествувала
| УСЛОВНО НАКЛОНЕНИЕ, 1Л., ЕД.Ч., СР.Р. = бих чествувало
| УСЛОВНО НАКЛОНЕНИЕ, 1Л., МН.Ч. = бихме чествували
| УСЛОВНО НАКЛОНЕНИЕ, 2Л., ЕД.Ч., М.Р. = би чествувал
| УСЛОВНО НАКЛОНЕНИЕ, 2Л., ЕД.Ч., Ж.Р. = би чествувала
| УСЛОВНО НАКЛОНЕНИЕ, 2Л., ЕД.Ч., СР.Р. = би чествувало
| УСЛОВНО НАКЛОНЕНИЕ, 2Л., МН.Ч. = бихте чествували
| УСЛОВНО НАКЛОНЕНИЕ, 3Л., ЕД.Ч., М.Р. = би чествувал
| УСЛОВНО НАКЛОНЕНИЕ, 3Л., ЕД.Ч., Ж.Р. = би чествувала
| УСЛОВНО НАКЛОНЕНИЕ, 3Л., ЕД.Ч., СР.Р. = би чествувало
| УСЛОВНО НАКЛОНЕНИЕ, 3Л., МН.Ч. = биха чествували
| ПОВЕЛИТЕЛНО НАКЛОНЕНИЕ, ЕД.Ч. = чес·т·ву·вай
| ПОВЕЛИТЕЛНО НАКЛОНЕНИЕ, МН.Ч. = чес·т·ву·вай·те
| МИН.СТРАД.ПРИЧ. М.Р. = чес·т·ву·ван
| МИН.СТРАД.ПРИЧ. М.Р. НЕПЪЛЕН ЧЛЕН = чес·т·ву·ва·ния
| МИН.СТРАД.ПРИЧ. М.Р. ПЪЛЕН ЧЛЕН = чес·т·ву·ва·ни·ят
| МИН.СТРАД.ПРИЧ. Ж.Р. = чес·т·ву·ва·на
| МИН.СТРАД.ПРИЧ. Ж.Р. ЧЛЕН = чес·т·ву·ва·на·та
| МИН.СТРАД.ПРИЧ. СР.Р. = чес·т·ву·ва·но
| МИН.СТРАД.ПРИЧ. СР.Р. ЧЛЕН = чес·т·ву·ва·но·то
| МИН.СТРАД.ПРИЧ. МН.Ч. = чес·т·ву·ва·ни
| МИН.СТРАД.ПРИЧ. МН.Ч. ЧЛЕН = чес·т·ву·ва·ни·те
| МИН.ДЕЯТ.СВ.ПРИЧ. М.Р. = чес·т·ву·вал
| МИН.ДЕЯТ.СВ.ПРИЧ. М.Р. НЕПЪЛЕН ЧЛЕН = чес·т·ву·ва·лия
| МИН.ДЕЯТ.СВ.ПРИЧ. М.Р. ПЪЛЕН ЧЛЕН = чес·т·ву·ва·ли·ят
| МИН.ДЕЯТ.СВ.ПРИЧ. Ж.Р. = чес·т·ву·ва·ла
| МИН.ДЕЯТ.СВ.ПРИЧ. Ж.Р. ЧЛЕН = чес·т·ву·ва·ла·та
| МИН.ДЕЯТ.СВ.ПРИЧ. СР.Р. = чес·т·ву·ва·ло
| МИН.ДЕЯТ.СВ.ПРИЧ. СР.Р. ЧЛЕН = чес·т·ву·ва·ло·то
| МИН.ДЕЯТ.СВ.ПРИЧ. МН.Ч. = чес·т·ву·ва·ли
| МИН.ДЕЯТ.СВ.ПРИЧ. МН.Ч. ЧЛЕН = чес·т·ву·ва·ли·те
| МИН.ДЕЯТ.НЕСВ.ПРИЧ. М.Р. = чес·т·ву·вал
| МИН.ДЕЯТ.НЕСВ.ПРИЧ. М.Р. НЕПЪЛЕН ЧЛЕН = чес·т·ву·ва·лия
| МИН.ДЕЯТ.НЕСВ.ПРИЧ. М.Р. ПЪЛЕН ЧЛЕН = чес·т·ву·ва·ли·ят
| МИН.ДЕЯТ.НЕСВ.ПРИЧ. Ж.Р. = чес·т·ву·ва·ла
| МИН.ДЕЯТ.НЕСВ.ПРИЧ. Ж.Р. ЧЛЕН = чес·т·ву·ва·ла·та
| МИН.ДЕЯТ.НЕСВ.ПРИЧ. СР.Р. = чес·т·ву·ва·ло
| МИН.ДЕЯТ.НЕСВ.ПРИЧ. СР.Р. ЧЛЕН = чес·т·ву·ва·ло·то
| МИН.ДЕЯТ.НЕСВ.ПРИЧ. МН.Ч. = чес·т·ву·ва·ли
| МИН.ДЕЯТ.НЕСВ.ПРИЧ. МН.Ч. ЧЛЕН = чес·т·ву·ва·ли·те
| СЕГ.ДЕЯТ.ПРИЧ. М.Р. = чес·т·ву·ващ
| СЕГ.ДЕЯТ.ПРИЧ. М.Р. НЕПЪЛЕН ЧЛЕН = чес·т·ву·ва·щия
| СЕГ.ДЕЯТ.ПРИЧ. М.Р. ПЪЛЕН ЧЛЕН = чес·т·ву·ва·щи·ят
| СЕГ.ДЕЯТ.ПРИЧ. Ж.Р. = чес·т·ву·ва·ща
| СЕГ.ДЕЯТ.ПРИЧ. Ж.Р. ЧЛЕН = чес·т·ву·ва·ща·та
| СЕГ.ДЕЯТ.ПРИЧ. СР.Р. = чес·т·ву·ва·що
| СЕГ.ДЕЯТ.ПРИЧ. СР.Р. ЧЛЕН = чес·т·ву·ва·що·то
| СЕГ.ДЕЯТ.ПРИЧ. МН.Ч. = чес·т·ву·ва·щи
| СЕГ.ДЕЯТ.ПРИЧ. МН.Ч. ЧЛЕН = чес·т·ву·ва·щи·те
| ДЕЕПРИЧАСТИЕ = чес·т·ву·вай·ки
| СКРИТИ ПРЕПРАТКИ = 
[[чествувам]],
[[чествуваш]],
[[чествува]],
[[чествуваме]],
[[чествувате]],
[[чествуват]],
[[чествувах]],
[[чествувахме]],
[[чествувахте]],
[[чествуваха]],
[[чествуваше]],
[[чествувай]],
[[чествувайте]],
[[чествувал]],
[[чествувалия]],
[[чествувалият]],
[[чествувала]],
[[чествувалата]],
[[чествувало]],
[[чествувалото]],
[[чествували]],
[[чествувалите]],
[[чествуван]],
[[чествувания]],
[[чествуваният]],
[[чествувана]],
[[чествуваната]],
[[чествувано]],
[[чествуваното]],
[[чествувани]],
[[чествуваните]],
[[чествуващ]],
[[чествуващия]],
[[чествуващият]],
[[чествуваща]],
[[чествуващата]],
[[чествуващо]],
[[чествуващото]],
[[чествуващи]],
[[чествуващите]],
[[чествувайки]],
[[чествувал съм]],
[[чествувала съм]],
[[чествувало съм]],
[[чествували сме]],
[[чествувал си]],
[[чествувала си]],
[[чествувало си]],
[[чествували сте]],
[[чествувал е]],
[[чествувала е]],
[[чествувало е]],
[[чествували са]],
[[бях чествувал]],
[[бях чествувала]],
[[бях чествувало]],
[[бяхме чествували]],
[[беше чествувал]],
[[беше чествувала]],
[[беше чествувало]],
[[бяхте чествували]],
[[бяха чествували]],
[[ще чествувам]],
[[ще чествуваме]],
[[ще чествуваш]],
[[ще чествувате]],
[[ще чествува]],
[[ще чествуват]],
[[ще съм чествувал]],
[[ще съм чествувала]],
[[ще съм чествувало]],
[[ще сме чествували]],
[[ще си чествувал]],
[[ще си чествувала]],
[[ще си чествувало]],
[[ще сте чествували]],
[[ще е чествувал]],
[[ще е чествувала]],
[[ще е чествувало]],
[[ще са чествували]],
[[щях да чествувам]],
[[щяхме да чествуваме]],
[[щеше да чествуваш]],
[[щяхте да чествувате]],
[[щеше да чествува]],
[[щяха да чествуват]],
[[щях да съм чествувал]],
[[щях да съм чествувала]],
[[щях да съм чествувало]],
[[щяхме да сме чествували]],
[[щеше да си чествувал]],
[[щеше да си чествувала]],
[[щеше да си чествувало]],
[[щяхте да сте чествували]],
[[щеше да е чествувал]],
[[щеше да е чествувала]],
[[щеше да е чествувало]],
[[щяха да са чествували]],
[[бил съм чествувал]],
[[била съм чествувала]],
[[било съм чествувало]],
[[били сме чествували]],
[[бил си чествувал]],
[[била си чествувала]],
[[било си чествувало]],
[[били сте чествували]],
[[бил е чествувал]],
[[била е чествувала]],
[[било е чествувало]],
[[били са чествували]],
[[щял съм да чествувам]],
[[щяла съм да чествувам]],
[[щяло съм да чествувам]],
[[щели сме да чествуваме]],
[[щял си да чествуваш]],
[[щяла си да чествуваш]],
[[щяло си да чествуваш]],
[[щели сте да чествувате]],
[[щял да чествува]],
[[щяла да чествува]],
[[щяло да чествува]],
[[щели да чествуват]],
[[щял е да чествува]],
[[щяла е да чествува]],
[[щяло е да чествува]],
[[щели са да чествуват]],
[[щял съм да съм чествувал]],
[[щяла съм да съм чествувала]],
[[щяло съм да съм чествувало]],
[[щели сме да сме чествували]],
[[щял си да си чествувал]],
[[щяла си да си чествувала]],
[[щяло си да си чествувало]],
[[щели сте да сте чествували]],
[[щял да е чествувал]],
[[щяла да е чествувала]],
[[щяло да е чествувало]],
[[щели да са чествували]],
[[щял е да е чествувал]],
[[щяла е да е чествувала]],
[[щяло е да е чествувало]],
[[щели са да са чествували]],
[[бих чествувал]],
[[бих чествувала]],
[[бих чествувало]],
[[бихме чествували]],
[[би чествувал]],
[[би чествувала]],
[[би чествувало]],
[[бихте чествували]],
[[биха чествували]],
}}</text>
      <sha1>fov1cgibin7np13y3795eint4wqsudz</sha1>
    </revision>
  </page>
  <page>
    <title>Шаблон:Словоформи/честитя</title>
    <ns>10</ns>
    <id>458525</id>
    <revision>
      <id>490507</id>
      <timestamp>2005-05-08T10:24:00Z</timestamp>
      <contributor>
        <username>Bgbot</username>
        <id>83</id>
      </contributor>
      <comment>Борислав: Шаблон със словоформи</comment>
      <model>wikitext</model>
      <format>text/x-wiki</format>
      <text bytes="21194" xml:space="preserve">{{Шаблон:Словоформи/Глагол|
  ОСНОВНА ФОРМА = честитя
| СЕГ.ВР., 1Л., ЕД.Ч. = чес·ти·тя
| СЕГ.ВР., 1Л., МН.Ч. = чес·ти·тим
| СЕГ.ВР., 2Л., ЕД.Ч. = чес·ти·тиш
| СЕГ.ВР., 2Л., МН.Ч. = чес·ти·ти·те
| СЕГ.ВР., 3Л., ЕД.Ч. = чес·ти·ти
| СЕГ.ВР., 3Л., МН.Ч. = чес·ти·тят
| МИН.СВ.ВР., 1Л., ЕД.Ч. = чес·ти·тих
| МИН.СВ.ВР., 1Л., МН.Ч. = чес·ти·тих·ме
| МИН.СВ.ВР., 2Л., ЕД.Ч. = чес·ти·ти
| МИН.СВ.ВР., 2Л., МН.Ч. = чес·ти·тих·те
| МИН.СВ.ВР., 3Л., ЕД.Ч. = чес·ти·ти
| МИН.СВ.ВР., 3Л., МН.Ч. = чес·ти·ти·ха
| МИН.НЕСВ.ВР., 1Л., ЕД.Ч. = чес·ти·тях
| МИН.НЕСВ.ВР., 1Л., МН.Ч. = чес·ти·тях·ме
| МИН.НЕСВ.ВР., 2Л., ЕД.Ч. = чес·ти·те·ше
| МИН.НЕСВ.ВР., 2Л., МН.Ч. = чес·ти·тях·те
| МИН.НЕСВ.ВР., 3Л., ЕД.Ч. = чес·ти·те·ше
| МИН.НЕСВ.ВР., 3Л., МН.Ч. = чес·ти·тя·ха
| МИН.НЕОПР.ВР., 1Л., ЕД.Ч., М.Р. = честитил съм
| МИН.НЕОПР.ВР., 1Л., ЕД.Ч., Ж.Р. = честитила съм
| МИН.НЕОПР.ВР., 1Л., ЕД.Ч., СР.Р. = честитило съм
| МИН.НЕОПР.ВР., 1Л., МН.Ч. = честитили сме
| МИН.НЕОПР.ВР., 2Л., ЕД.Ч., М.Р. = честитил си
| МИН.НЕОПР.ВР., 2Л., ЕД.Ч., Ж.Р. = честитила си
| МИН.НЕОПР.ВР., 2Л., ЕД.Ч., СР.Р. = честитило си
| МИН.НЕОПР.ВР., 2Л., МН.Ч. = честитили сте
| МИН.НЕОПР.ВР., 3Л., ЕД.Ч., М.Р. = честитил е
| МИН.НЕОПР.ВР., 3Л., ЕД.Ч., Ж.Р. = честитила е
| МИН.НЕОПР.ВР., 3Л., ЕД.Ч., СР.Р. = честитило е
| МИН.НЕОПР.ВР., 3Л., МН.Ч. = честитили са
| МИН.ПРЕД.ВР., 1Л., ЕД.Ч., М.Р. = бях честитил
| МИН.ПРЕД.ВР., 1Л., ЕД.Ч., Ж.Р. = бях честитила
| МИН.ПРЕД.ВР., 1Л., ЕД.Ч., СР.Р. = бях честитило
| МИН.ПРЕД.ВР., 1Л., МН.Ч. = бяхме честитили
| МИН.ПРЕД.ВР., 2Л., ЕД.Ч., М.Р. = беше честитил
| МИН.ПРЕД.ВР., 2Л., ЕД.Ч., Ж.Р. = беше честитила
| МИН.ПРЕД.ВР., 2Л., ЕД.Ч., СР.Р. = беше честитило
| МИН.ПРЕД.ВР., 2Л., МН.Ч. = бяхте честитили
| МИН.ПРЕД.ВР., 3Л., ЕД.Ч., М.Р. = беше честитил
| МИН.ПРЕД.ВР., 3Л., ЕД.Ч., Ж.Р. = беше честитила
| МИН.ПРЕД.ВР., 3Л., ЕД.Ч., СР.Р. = беше честитило
| МИН.ПРЕД.ВР., 3Л., МН.Ч. = бяха честитили
| БЪД.ВР., 1Л., ЕД.Ч. = ще честитя
| БЪД.ВР., 1Л., МН.Ч. = ще честитим
| БЪД.ВР., 2Л., ЕД.Ч. = ще честитиш
| БЪД.ВР., 2Л., МН.Ч. = ще честитите
| БЪД.ВР., 3Л., ЕД.Ч. = ще честити
| БЪД.ВР., 3Л., МН.Ч. = ще честитят
| БЪД.ПРЕД.ВР., 1Л., ЕД.Ч., М.Р. = ще съм честитил
| БЪД.ПРЕД.ВР., 1Л., ЕД.Ч., Ж.Р. = ще съм честитила
| БЪД.ПРЕД.ВР., 1Л., ЕД.Ч., СР.Р. = ще съм честитило
| БЪД.ПРЕД.ВР., 1Л., МН.Ч. = ще сме честитили
| БЪД.ПРЕД.ВР., 2Л., ЕД.Ч., М.Р. = ще си честитил
| БЪД.ПРЕД.ВР., 2Л., ЕД.Ч., Ж.Р. = ще си честитила
| БЪД.ПРЕД.ВР., 2Л., ЕД.Ч., СР.Р. = ще си честитило
| БЪД.ПРЕД.ВР., 2Л., МН.Ч. = ще сте честитили
| БЪД.ПРЕД.ВР., 3Л., ЕД.Ч., М.Р. = ще е честитил
| БЪД.ПРЕД.ВР., 3Л., ЕД.Ч., Ж.Р. = ще е честитила
| БЪД.ПРЕД.ВР., 3Л., ЕД.Ч., СР.Р. = ще е честитило
| БЪД.ПРЕД.ВР., 3Л., МН.Ч. = ще са честитили
| БЪД.ВР. В МИН., 1Л., ЕД.Ч. = щях да честитя
| БЪД.ВР. В МИН., 1Л., МН.Ч. = щяхме да честитим
| БЪД.ВР. В МИН., 2Л., ЕД.Ч. = щеше да честитиш
| БЪД.ВР. В МИН., 2Л., МН.Ч. = щяхте да честитите
| БЪД.ВР. В МИН., 3Л., ЕД.Ч. = щеше да честити
| БЪД.ВР. В МИН., 3Л., МН.Ч. = щяха да честитят
| БЪД.ПРЕД.ВР. В МИН., 1Л., ЕД.Ч., М.Р. = щях да съм честитил
| БЪД.ПРЕД.ВР. В МИН., 1Л., ЕД.Ч., Ж.Р. = щях да съм честитила
| БЪД.ПРЕД.ВР. В МИН., 1Л., ЕД.Ч., СР.Р. = щях да съм честитило
| БЪД.ПРЕД.ВР. В МИН., 1Л., МН.Ч. = щяхме да сме честитили
| БЪД.ПРЕД.ВР. В МИН., 2Л., ЕД.Ч., М.Р. = щеше да си честитил
| БЪД.ПРЕД.ВР. В МИН., 2Л., ЕД.Ч., Ж.Р. = щеше да си честитила
| БЪД.ПРЕД.ВР. В МИН., 2Л., ЕД.Ч., СР.Р. = щеше да си честитило
| БЪД.ПРЕД.ВР. В МИН., 2Л., МН.Ч. = щяхте да сте честитили
| БЪД.ПРЕД.ВР. В МИН., 3Л., ЕД.Ч., М.Р. = щеше да е честитил
| БЪД.ПРЕД.ВР. В МИН., 3Л., ЕД.Ч., Ж.Р. = щеше да е честитила
| БЪД.ПРЕД.ВР. В МИН., 3Л., ЕД.Ч., СР.Р. = щеше да е честитило
| БЪД.ПРЕД.ВР. В МИН., 3Л., МН.Ч. = щяха да са честитили
| ПР.НАКЛ., СЕГ.ВР., 1Л., ЕД.Ч., М.Р. = честитял съм
| ПР.НАКЛ., СЕГ.ВР., 1Л., ЕД.Ч., Ж.Р. = честитяла съм
| ПР.НАКЛ., СЕГ.ВР., 1Л., ЕД.Ч., СР.Р. = честитяло съм
| ПР.НАКЛ., СЕГ.ВР., 1Л., МН.Ч. = честители сме
| ПР.НАКЛ., СЕГ.ВР., 2Л., ЕД.Ч., М.Р. = честитял си
| ПР.НАКЛ., СЕГ.ВР., 2Л., ЕД.Ч., Ж.Р. = честитяла си
| ПР.НАКЛ., СЕГ.ВР., 2Л., ЕД.Ч., СР.Р. = честитяло си
| ПР.НАКЛ., СЕГ.ВР., 2Л., МН.Ч. = честители сте
| ПР.НАКЛ., СЕГ.ВР., 3Л., ЕД.Ч., М.Р. = честитял (е)
| ПР.НАКЛ., СЕГ.ВР., 3Л., ЕД.Ч., Ж.Р. = честитяла (е)
| ПР.НАКЛ., СЕГ.ВР., 3Л., ЕД.Ч., СР.Р. = честитяло (е)
| ПР.НАКЛ., СЕГ.ВР., 3Л., МН.Ч. = честители (са)
| ПР.НАКЛ., МИН.СВ.ВР., 1Л., ЕД.Ч., М.Р. = честитил съм
| ПР.НАКЛ., МИН.СВ.ВР., 1Л., ЕД.Ч., Ж.Р. = честитила съм
| ПР.НАКЛ., МИН.СВ.ВР., 1Л., ЕД.Ч., СР.Р. = честитило съм
| ПР.НАКЛ., МИН.СВ.ВР., 1Л., МН.Ч. = честитили сме
| ПР.НАКЛ., МИН.СВ.ВР., 2Л., ЕД.Ч., М.Р. = честитил си
| ПР.НАКЛ., МИН.СВ.ВР., 2Л., ЕД.Ч., Ж.Р. = честитила си
| ПР.НАКЛ., МИН.СВ.ВР., 2Л., ЕД.Ч., СР.Р. = честитило си
| ПР.НАКЛ., МИН.СВ.ВР., 2Л., МН.Ч. = честитили сте
| ПР.НАКЛ., МИН.СВ.ВР., 3Л., ЕД.Ч., М.Р. = честитил (е)
| ПР.НАКЛ., МИН.СВ.ВР., 3Л., ЕД.Ч., Ж.Р. = честитила (е)
| ПР.НАКЛ., МИН.СВ.ВР., 3Л., ЕД.Ч., СР.Р. = честитило (е)
| ПР.НАКЛ., МИН.СВ.ВР., 3Л., МН.Ч. = честитили (са)
| ПР.НАКЛ., МИН.НЕОПР.ВР., 1Л., ЕД.Ч., М.Р. = бил съм честитил
| ПР.НАКЛ., МИН.НЕОПР.ВР., 1Л., ЕД.Ч., Ж.Р. = била съм честитила
| ПР.НАКЛ., МИН.НЕОПР.ВР., 1Л., ЕД.Ч., СР.Р. = било съм честитило
| ПР.НАКЛ., МИН.НЕОПР.ВР., 1Л., МН.Ч. = били сме честитили
| ПР.НАКЛ., МИН.НЕОПР.ВР., 2Л., ЕД.Ч., М.Р. = бил си честитил
| ПР.НАКЛ., МИН.НЕОПР.ВР., 2Л., ЕД.Ч., Ж.Р. = била си честитила
| ПР.НАКЛ., МИН.НЕОПР.ВР., 2Л., ЕД.Ч., СР.Р. = било си честитило
| ПР.НАКЛ., МИН.НЕОПР.ВР., 2Л., МН.Ч. = били сте честитили
| ПР.НАКЛ., МИН.НЕОПР.ВР., 3Л., ЕД.Ч., М.Р. = бил (е) честитил
| ПР.НАКЛ., МИН.НЕОПР.ВР., 3Л., ЕД.Ч., Ж.Р. = била (е) честитила
| ПР.НАКЛ., МИН.НЕОПР.ВР., 3Л., ЕД.Ч., СР.Р. = било (е) честитило
| ПР.НАКЛ., МИН.НЕОПР.ВР., 3Л., МН.Ч. = били (са) честитили
| ПР.НАКЛ., БЪД.ВР., 1Л., ЕД.Ч., М.Р. = щял съм да честитя
| ПР.НАКЛ., БЪД.ВР., 1Л., ЕД.Ч., Ж.Р. = щяла съм да честитя
| ПР.НАКЛ., БЪД.ВР., 1Л., ЕД.Ч., СР.Р. = щяло съм да честитя
| ПР.НАКЛ., БЪД.ВР., 1Л., МН.Ч. = щели сме да честитим
| ПР.НАКЛ., БЪД.ВР., 2Л., ЕД.Ч., М.Р. = щял си да честитиш
| ПР.НАКЛ., БЪД.ВР., 2Л., ЕД.Ч., Ж.Р. = щяла си да честитиш
| ПР.НАКЛ., БЪД.ВР., 2Л., ЕД.Ч., СР.Р. = щяло си да честитиш
| ПР.НАКЛ., БЪД.ВР., 2Л., МН.Ч. = щели сте да честитите
| ПР.НАКЛ., БЪД.ВР., 3Л., ЕД.Ч., М.Р. = щял (е) да честити
| ПР.НАКЛ., БЪД.ВР., 3Л., ЕД.Ч., Ж.Р. = щяла (е) да честити
| ПР.НАКЛ., БЪД.ВР., 3Л., ЕД.Ч., СР.Р. = щяло (е) да честити
| ПР.НАКЛ., БЪД.ВР., 3Л., МН.Ч. = щели (са) да честитят
| ПР.НАКЛ., БЪД.ПРЕД.ВР., 1Л., ЕД.Ч., М.Р. = щял съм да съм честитил
| ПР.НАКЛ., БЪД.ПРЕД.ВР., 1Л., ЕД.Ч., Ж.Р. = щяла съм да съм честитила
| ПР.НАКЛ., БЪД.ПРЕД.ВР., 1Л., ЕД.Ч., СР.Р. = щяло съм да съм честитило
| ПР.НАКЛ., БЪД.ПРЕД.ВР., 1Л., МН.Ч. = щели сме да сме честитили
| ПР.НАКЛ., БЪД.ПРЕД.ВР., 2Л., ЕД.Ч., М.Р. = щял си да си честитил
| ПР.НАКЛ., БЪД.ПРЕД.ВР., 2Л., ЕД.Ч., Ж.Р. = щяла си да си честитила
| ПР.НАКЛ., БЪД.ПРЕД.ВР., 2Л., ЕД.Ч., СР.Р. = щяло си да си честитило
| ПР.НАКЛ., БЪД.ПРЕД.ВР., 2Л., МН.Ч. = щели сте да сте честитили
| ПР.НАКЛ., БЪД.ПРЕД.ВР., 3Л., ЕД.Ч., М.Р. = щял (е) да е честитил
| ПР.НАКЛ., БЪД.ПРЕД.ВР., 3Л., ЕД.Ч., Ж.Р. = щяла (е) да е честитила
| ПР.НАКЛ., БЪД.ПРЕД.ВР., 3Л., ЕД.Ч., СР.Р. = щяло (е) да е честитило
| ПР.НАКЛ., БЪД.ПРЕД.ВР., 3Л., МН.Ч. = щели (са) да са честитили
| УСЛОВНО НАКЛОНЕНИЕ, 1Л., ЕД.Ч., М.Р. = бих честитил
| УСЛОВНО НАКЛОНЕНИЕ, 1Л., ЕД.Ч., Ж.Р. = бих честитила
| УСЛОВНО НАКЛОНЕНИЕ, 1Л., ЕД.Ч., СР.Р. = бих честитило
| УСЛОВНО НАКЛОНЕНИЕ, 1Л., МН.Ч. = бихме честитили
| УСЛОВНО НАКЛОНЕНИЕ, 2Л., ЕД.Ч., М.Р. = би честитил
| УСЛОВНО НАКЛОНЕНИЕ, 2Л., ЕД.Ч., Ж.Р. = би честитила
| УСЛОВНО НАКЛОНЕНИЕ, 2Л., ЕД.Ч., СР.Р. = би честитило
| УСЛОВНО НАКЛОНЕНИЕ, 2Л., МН.Ч. = бихте честитили
| УСЛОВНО НАКЛОНЕНИЕ, 3Л., ЕД.Ч., М.Р. = би честитил
| УСЛОВНО НАКЛОНЕНИЕ, 3Л., ЕД.Ч., Ж.Р. = би честитила
| УСЛОВНО НАКЛОНЕНИЕ, 3Л., ЕД.Ч., СР.Р. = би честитило
| УСЛОВНО НАКЛОНЕНИЕ, 3Л., МН.Ч. = биха честитили
| ПОВЕЛИТЕЛНО НАКЛОНЕНИЕ, ЕД.Ч. = чес·ти·ти
| ПОВЕЛИТЕЛНО НАКЛОНЕНИЕ, МН.Ч. = чес·ти·те·те
| МИН.СТРАД.ПРИЧ. М.Р. = чес·ти·тен
| МИН.СТРАД.ПРИЧ. М.Р. НЕПЪЛЕН ЧЛЕН = чес·ти·те·ния
| МИН.СТРАД.ПРИЧ. М.Р. ПЪЛЕН ЧЛЕН = чес·ти·те·ни·ят
| МИН.СТРАД.ПРИЧ. Ж.Р. = чес·ти·те·на
| МИН.СТРАД.ПРИЧ. Ж.Р. ЧЛЕН = чес·ти·те·на·та
| МИН.СТРАД.ПРИЧ. СР.Р. = чес·ти·те·но
| МИН.СТРАД.ПРИЧ. СР.Р. ЧЛЕН = чес·ти·те·но·то
| МИН.СТРАД.ПРИЧ. МН.Ч. = чес·ти·те·ни
| МИН.СТРАД.ПРИЧ. МН.Ч. ЧЛЕН = чес·ти·те·ни·те
| МИН.ДЕЯТ.СВ.ПРИЧ. М.Р. = чес·ти·тил
| МИН.ДЕЯТ.СВ.ПРИЧ. М.Р. НЕПЪЛЕН ЧЛЕН = чес·ти·ти·лия
| МИН.ДЕЯТ.СВ.ПРИЧ. М.Р. ПЪЛЕН ЧЛЕН = чес·ти·ти·ли·ят
| МИН.ДЕЯТ.СВ.ПРИЧ. Ж.Р. = чес·ти·ти·ла
| МИН.ДЕЯТ.СВ.ПРИЧ. Ж.Р. ЧЛЕН = чес·ти·ти·ла·та
| МИН.ДЕЯТ.СВ.ПРИЧ. СР.Р. = чес·ти·ти·ло
| МИН.ДЕЯТ.СВ.ПРИЧ. СР.Р. ЧЛЕН = чес·ти·ти·ло·то
| МИН.ДЕЯТ.СВ.ПРИЧ. МН.Ч. = чес·ти·ти·ли
| МИН.ДЕЯТ.СВ.ПРИЧ. МН.Ч. ЧЛЕН = чес·ти·ти·ли·те
| МИН.ДЕЯТ.НЕСВ.ПРИЧ. М.Р. = чес·ти·тял
| МИН.ДЕЯТ.НЕСВ.ПРИЧ. М.Р. НЕПЪЛЕН ЧЛЕН = чес·ти·тя·лия
| МИН.ДЕЯТ.НЕСВ.ПРИЧ. М.Р. ПЪЛЕН ЧЛЕН = чес·ти·тя·ли·ят
| МИН.ДЕЯТ.НЕСВ.ПРИЧ. Ж.Р. = чес·ти·тя·ла
| МИН.ДЕЯТ.НЕСВ.ПРИЧ. Ж.Р. ЧЛЕН = чес·ти·тя·ла·та
| МИН.ДЕЯТ.НЕСВ.ПРИЧ. СР.Р. = чес·ти·тя·ло
| МИН.ДЕЯТ.НЕСВ.ПРИЧ. СР.Р. ЧЛЕН = чес·ти·тя·ло·то
| МИН.ДЕЯТ.НЕСВ.ПРИЧ. МН.Ч. = чес·ти·те·ли
| МИН.ДЕЯТ.НЕСВ.ПРИЧ. МН.Ч. ЧЛЕН = чес·ти·те·ли·те
| СЕГ.ДЕЯТ.ПРИЧ. М.Р. = чес·ти·тящ
| СЕГ.ДЕЯТ.ПРИЧ. М.Р. НЕПЪЛЕН ЧЛЕН = чес·ти·тя·щия
| СЕГ.ДЕЯТ.ПРИЧ. М.Р. ПЪЛЕН ЧЛЕН = чес·ти·тя·щи·ят
| СЕГ.ДЕЯТ.ПРИЧ. Ж.Р. = чес·ти·тя·ща
| СЕГ.ДЕЯТ.ПРИЧ. Ж.Р. ЧЛЕН = чес·ти·тя·ща·та
| СЕГ.ДЕЯТ.ПРИЧ. СР.Р. = чес·ти·тя·що
| СЕГ.ДЕЯТ.ПРИЧ. СР.Р. ЧЛЕН = чес·ти·тя·що·то
| СЕГ.ДЕЯТ.ПРИЧ. МН.Ч. = чес·ти·тя·щи
| СЕГ.ДЕЯТ.ПРИЧ. МН.Ч. ЧЛЕН = чес·ти·тя·щи·те
| ДЕЕПРИЧАСТИЕ = чес·ти·тей·ки
| СКРИТИ ПРЕПРАТКИ = 
[[честитя]],
[[честитиш]],
[[честити]],
[[честитим]],
[[честитите]],
[[честитят]],
[[честитих]],
[[честитихме]],
[[честитихте]],
[[честитиха]],
[[честитях]],
[[честитеше]],
[[честитяхме]],
[[честитяхте]],
[[честитяха]],
[[честитете]],
[[честитил]],
[[честитилия]],
[[честитилият]],
[[честитила]],
[[честитилата]],
[[честитило]],
[[честитилото]],
[[честитили]],
[[честитилите]],
[[честитял]],
[[честитялия]],
[[честитялият]],
[[честитяла]],
[[честитялата]],
[[честитяло]],
[[честитялото]],
[[честители]],
[[честителите]],
[[честитен]],
[[честитения]],
[[честитеният]],
[[честитена]],
[[честитената]],
[[честитено]],
[[честитеното]],
[[честитени]],
[[честитените]],
[[честитящ]],
[[честитящия]],
[[честитящият]],
[[честитяща]],
[[честитящата]],
[[честитящо]],
[[честитящото]],
[[честитящи]],
[[честитящите]],
[[честитейки]],
[[честитил съм]],
[[честитила съм]],
[[честитило съм]],
[[честитили сме]],
[[честитил си]],
[[честитила си]],
[[честитило си]],
[[честитили сте]],
[[честитил е]],
[[честитила е]],
[[честитило е]],
[[честитили са]],
[[бях честитил]],
[[бях честитила]],
[[бях честитило]],
[[бяхме честитили]],
[[беше честитил]],
[[беше честитила]],
[[беше честитило]],
[[бяхте честитили]],
[[бяха честитили]],
[[ще честитя]],
[[ще честитим]],
[[ще честитиш]],
[[ще честитите]],
[[ще честити]],
[[ще честитят]],
[[ще съм честитил]],
[[ще съм честитила]],
[[ще съм честитило]],
[[ще сме честитили]],
[[ще си честитил]],
[[ще си честитила]],
[[ще си честитило]],
[[ще сте честитили]],
[[ще е честитил]],
[[ще е честитила]],
[[ще е честитило]],
[[ще са честитили]],
[[щях да честитя]],
[[щяхме да честитим]],
[[щеше да честитиш]],
[[щяхте да честитите]],
[[щеше да честити]],
[[щяха да честитят]],
[[щях да съм честитил]],
[[щях да съм честитила]],
[[щях да съм честитило]],
[[щяхме да сме честитили]],
[[щеше да си честитил]],
[[щеше да си честитила]],
[[щеше да си честитило]],
[[щяхте да сте честитили]],
[[щеше да е честитил]],
[[щеше да е честитила]],
[[щеше да е честитило]],
[[щяха да са честитили]],
[[честитял съм]],
[[честитяла съм]],
[[честитяло съм]],
[[честители сме]],
[[честитял си]],
[[честитяла си]],
[[честитяло си]],
[[честители сте]],
[[честитял е]],
[[честитяла е]],
[[честитяло е]],
[[честители са]],
[[бил съм честитил]],
[[била съм честитила]],
[[било съм честитило]],
[[били сме честитили]],
[[бил си честитил]],
[[била си честитила]],
[[било си честитило]],
[[били сте честитили]],
[[бил е честитил]],
[[била е честитила]],
[[било е честитило]],
[[били са честитили]],
[[щял съм да честитя]],
[[щяла съм да честитя]],
[[щяло съм да честитя]],
[[щели сме да честитим]],
[[щял си да честитиш]],
[[щяла си да честитиш]],
[[щяло си да честитиш]],
[[щели сте да честитите]],
[[щял да честити]],
[[щяла да честити]],
[[щяло да честити]],
[[щели да честитят]],
[[щял е да честити]],
[[щяла е да честити]],
[[щяло е да честити]],
[[щели са да честитят]],
[[щял съм да съм честитил]],
[[щяла съм да съм честитила]],
[[щяло съм да съм честитило]],
[[щели сме да сме честитили]],
[[щял си да си честитил]],
[[щяла си да си честитила]],
[[щяло си да си честитило]],
[[щели сте да сте честитили]],
[[щял да е честитил]],
[[щяла да е честитила]],
[[щяло да е честитило]],
[[щели да са честитили]],
[[щял е да е честитил]],
[[щяла е да е честитила]],
[[щяло е да е честитило]],
[[щели са да са честитили]],
[[бих честитил]],
[[бих честитила]],
[[бих честитило]],
[[бихме честитили]],
[[би честитил]],
[[би честитила]],
[[би честитило]],
[[бихте честитили]],
[[биха честитили]],
}}</text>
      <sha1>jgjx3n99de5t9x9lz4g34u2yw0242tx</sha1>
    </revision>
  </page>
  <page>
    <title>Шаблон:Словоформи/честитявам</title>
    <ns>10</ns>
    <id>569523</id>
    <revision>
      <id>601503</id>
      <timestamp>2005-05-12T11:59:39Z</timestamp>
      <contributor>
        <username>Bgbot</username>
        <id>83</id>
      </contributor>
      <comment>Борислав: Шаблон със словоформи</comment>
      <model>wikitext</model>
      <format>text/x-wiki</format>
      <text bytes="22068" xml:space="preserve">{{Шаблон:Словоформи/Глагол|
  ОСНОВНА ФОРМА = честитявам
| СЕГ.ВР., 1Л., ЕД.Ч. = чес·ти·тя·вам
| СЕГ.ВР., 1Л., МН.Ч. = чес·ти·тя·ва·ме
| СЕГ.ВР., 2Л., ЕД.Ч. = чес·ти·тя·ваш
| СЕГ.ВР., 2Л., МН.Ч. = чес·ти·тя·ва·те
| СЕГ.ВР., 3Л., ЕД.Ч. = чес·ти·тя·ва
| СЕГ.ВР., 3Л., МН.Ч. = чес·ти·тя·ват
| МИН.СВ.ВР., 1Л., ЕД.Ч. = чес·ти·тя·вах
| МИН.СВ.ВР., 1Л., МН.Ч. = чес·ти·тя·вах·ме
| МИН.СВ.ВР., 2Л., ЕД.Ч. = чес·ти·тя·ва
| МИН.СВ.ВР., 2Л., МН.Ч. = чес·ти·тя·вах·те
| МИН.СВ.ВР., 3Л., ЕД.Ч. = чес·ти·тя·ва
| МИН.СВ.ВР., 3Л., МН.Ч. = чес·ти·тя·ва·ха
| МИН.НЕСВ.ВР., 1Л., ЕД.Ч. = чес·ти·тя·вах
| МИН.НЕСВ.ВР., 1Л., МН.Ч. = чес·ти·тя·вах·ме
| МИН.НЕСВ.ВР., 2Л., ЕД.Ч. = чес·ти·тя·ва·ше
| МИН.НЕСВ.ВР., 2Л., МН.Ч. = чес·ти·тя·вах·те
| МИН.НЕСВ.ВР., 3Л., ЕД.Ч. = чес·ти·тя·ва·ше
| МИН.НЕСВ.ВР., 3Л., МН.Ч. = чес·ти·тя·ва·ха
| МИН.НЕОПР.ВР., 1Л., ЕД.Ч., М.Р. = честитявал съм
| МИН.НЕОПР.ВР., 1Л., ЕД.Ч., Ж.Р. = честитявала съм
| МИН.НЕОПР.ВР., 1Л., ЕД.Ч., СР.Р. = честитявало съм
| МИН.НЕОПР.ВР., 1Л., МН.Ч. = честитявали сме
| МИН.НЕОПР.ВР., 2Л., ЕД.Ч., М.Р. = честитявал си
| МИН.НЕОПР.ВР., 2Л., ЕД.Ч., Ж.Р. = честитявала си
| МИН.НЕОПР.ВР., 2Л., ЕД.Ч., СР.Р. = честитявало си
| МИН.НЕОПР.ВР., 2Л., МН.Ч. = честитявали сте
| МИН.НЕОПР.ВР., 3Л., ЕД.Ч., М.Р. = честитявал е
| МИН.НЕОПР.ВР., 3Л., ЕД.Ч., Ж.Р. = честитявала е
| МИН.НЕОПР.ВР., 3Л., ЕД.Ч., СР.Р. = честитявало е
| МИН.НЕОПР.ВР., 3Л., МН.Ч. = честитявали са
| МИН.ПРЕД.ВР., 1Л., ЕД.Ч., М.Р. = бях честитявал
| МИН.ПРЕД.ВР., 1Л., ЕД.Ч., Ж.Р. = бях честитявала
| МИН.ПРЕД.ВР., 1Л., ЕД.Ч., СР.Р. = бях честитявало
| МИН.ПРЕД.ВР., 1Л., МН.Ч. = бяхме честитявали
| МИН.ПРЕД.ВР., 2Л., ЕД.Ч., М.Р. = беше честитявал
| МИН.ПРЕД.ВР., 2Л., ЕД.Ч., Ж.Р. = беше честитявала
| МИН.ПРЕД.ВР., 2Л., ЕД.Ч., СР.Р. = беше честитявало
| МИН.ПРЕД.ВР., 2Л., МН.Ч. = бяхте честитявали
| МИН.ПРЕД.ВР., 3Л., ЕД.Ч., М.Р. = беше честитявал
| МИН.ПРЕД.ВР., 3Л., ЕД.Ч., Ж.Р. = беше честитявала
| МИН.ПРЕД.ВР., 3Л., ЕД.Ч., СР.Р. = беше честитявало
| МИН.ПРЕД.ВР., 3Л., МН.Ч. = бяха честитявали
| БЪД.ВР., 1Л., ЕД.Ч. = ще честитявам
| БЪД.ВР., 1Л., МН.Ч. = ще честитяваме
| БЪД.ВР., 2Л., ЕД.Ч. = ще честитяваш
| БЪД.ВР., 2Л., МН.Ч. = ще честитявате
| БЪД.ВР., 3Л., ЕД.Ч. = ще честитява
| БЪД.ВР., 3Л., МН.Ч. = ще честитяват
| БЪД.ПРЕД.ВР., 1Л., ЕД.Ч., М.Р. = ще съм честитявал
| БЪД.ПРЕД.ВР., 1Л., ЕД.Ч., Ж.Р. = ще съм честитявала
| БЪД.ПРЕД.ВР., 1Л., ЕД.Ч., СР.Р. = ще съм честитявало
| БЪД.ПРЕД.ВР., 1Л., МН.Ч. = ще сме честитявали
| БЪД.ПРЕД.ВР., 2Л., ЕД.Ч., М.Р. = ще си честитявал
| БЪД.ПРЕД.ВР., 2Л., ЕД.Ч., Ж.Р. = ще си честитявала
| БЪД.ПРЕД.ВР., 2Л., ЕД.Ч., СР.Р. = ще си честитявало
| БЪД.ПРЕД.ВР., 2Л., МН.Ч. = ще сте честитявали
| БЪД.ПРЕД.ВР., 3Л., ЕД.Ч., М.Р. = ще е честитявал
| БЪД.ПРЕД.ВР., 3Л., ЕД.Ч., Ж.Р. = ще е честитявала
| БЪД.ПРЕД.ВР., 3Л., ЕД.Ч., СР.Р. = ще е честитявало
| БЪД.ПРЕД.ВР., 3Л., МН.Ч. = ще са честитявали
| БЪД.ВР. В МИН., 1Л., ЕД.Ч. = щях да честитявам
| БЪД.ВР. В МИН., 1Л., МН.Ч. = щяхме да честитяваме
| БЪД.ВР. В МИН., 2Л., ЕД.Ч. = щеше да честитяваш
| БЪД.ВР. В МИН., 2Л., МН.Ч. = щяхте да честитявате
| БЪД.ВР. В МИН., 3Л., ЕД.Ч. = щеше да честитява
| БЪД.ВР. В МИН., 3Л., МН.Ч. = щяха да честитяват
| БЪД.ПРЕД.ВР. В МИН., 1Л., ЕД.Ч., М.Р. = щях да съм честитявал
| БЪД.ПРЕД.ВР. В МИН., 1Л., ЕД.Ч., Ж.Р. = щях да съм честитявала
| БЪД.ПРЕД.ВР. В МИН., 1Л., ЕД.Ч., СР.Р. = щях да съм честитявало
| БЪД.ПРЕД.ВР. В МИН., 1Л., МН.Ч. = щяхме да сме честитявали
| БЪД.ПРЕД.ВР. В МИН., 2Л., ЕД.Ч., М.Р. = щеше да си честитявал
| БЪД.ПРЕД.ВР. В МИН., 2Л., ЕД.Ч., Ж.Р. = щеше да си честитявала
| БЪД.ПРЕД.ВР. В МИН., 2Л., ЕД.Ч., СР.Р. = щеше да си честитявало
| БЪД.ПРЕД.ВР. В МИН., 2Л., МН.Ч. = щяхте да сте честитявали
| БЪД.ПРЕД.ВР. В МИН., 3Л., ЕД.Ч., М.Р. = щеше да е честитявал
| БЪД.ПРЕД.ВР. В МИН., 3Л., ЕД.Ч., Ж.Р. = щеше да е честитявала
| БЪД.ПРЕД.ВР. В МИН., 3Л., ЕД.Ч., СР.Р. = щеше да е честитявало
| БЪД.ПРЕД.ВР. В МИН., 3Л., МН.Ч. = щяха да са честитявали
| ПР.НАКЛ., СЕГ.ВР., 1Л., ЕД.Ч., М.Р. = честитявал съм
| ПР.НАКЛ., СЕГ.ВР., 1Л., ЕД.Ч., Ж.Р. = честитявала съм
| ПР.НАКЛ., СЕГ.ВР., 1Л., ЕД.Ч., СР.Р. = честитявало съм
| ПР.НАКЛ., СЕГ.ВР., 1Л., МН.Ч. = честитявали сме
| ПР.НАКЛ., СЕГ.ВР., 2Л., ЕД.Ч., М.Р. = честитявал си
| ПР.НАКЛ., СЕГ.ВР., 2Л., ЕД.Ч., Ж.Р. = честитявала си
| ПР.НАКЛ., СЕГ.ВР., 2Л., ЕД.Ч., СР.Р. = честитявало си
| ПР.НАКЛ., СЕГ.ВР., 2Л., МН.Ч. = честитявали сте
| ПР.НАКЛ., СЕГ.ВР., 3Л., ЕД.Ч., М.Р. = честитявал (е)
| ПР.НАКЛ., СЕГ.ВР., 3Л., ЕД.Ч., Ж.Р. = честитявала (е)
| ПР.НАКЛ., СЕГ.ВР., 3Л., ЕД.Ч., СР.Р. = честитявало (е)
| ПР.НАКЛ., СЕГ.ВР., 3Л., МН.Ч. = честитявали (са)
| ПР.НАКЛ., МИН.СВ.ВР., 1Л., ЕД.Ч., М.Р. = честитявал съм
| ПР.НАКЛ., МИН.СВ.ВР., 1Л., ЕД.Ч., Ж.Р. = честитявала съм
| ПР.НАКЛ., МИН.СВ.ВР., 1Л., ЕД.Ч., СР.Р. = честитявало съм
| ПР.НАКЛ., МИН.СВ.ВР., 1Л., МН.Ч. = честитявали сме
| ПР.НАКЛ., МИН.СВ.ВР., 2Л., ЕД.Ч., М.Р. = честитявал си
| ПР.НАКЛ., МИН.СВ.ВР., 2Л., ЕД.Ч., Ж.Р. = честитявала си
| ПР.НАКЛ., МИН.СВ.ВР., 2Л., ЕД.Ч., СР.Р. = честитявало си
| ПР.НАКЛ., МИН.СВ.ВР., 2Л., МН.Ч. = честитявали сте
| ПР.НАКЛ., МИН.СВ.ВР., 3Л., ЕД.Ч., М.Р. = честитявал (е)
| ПР.НАКЛ., МИН.СВ.ВР., 3Л., ЕД.Ч., Ж.Р. = честитявала (е)
| ПР.НАКЛ., МИН.СВ.ВР., 3Л., ЕД.Ч., СР.Р. = честитявало (е)
| ПР.НАКЛ., МИН.СВ.ВР., 3Л., МН.Ч. = честитявали (са)
| ПР.НАКЛ., МИН.НЕОПР.ВР., 1Л., ЕД.Ч., М.Р. = бил съм честитявал
| ПР.НАКЛ., МИН.НЕОПР.ВР., 1Л., ЕД.Ч., Ж.Р. = била съм честитявала
| ПР.НАКЛ., МИН.НЕОПР.ВР., 1Л., ЕД.Ч., СР.Р. = било съм честитявало
| ПР.НАКЛ., МИН.НЕОПР.ВР., 1Л., МН.Ч. = били сме честитявали
| ПР.НАКЛ., МИН.НЕОПР.ВР., 2Л., ЕД.Ч., М.Р. = бил си честитявал
| ПР.НАКЛ., МИН.НЕОПР.ВР., 2Л., ЕД.Ч., Ж.Р. = била си честитявала
| ПР.НАКЛ., МИН.НЕОПР.ВР., 2Л., ЕД.Ч., СР.Р. = било си честитявало
| ПР.НАКЛ., МИН.НЕОПР.ВР., 2Л., МН.Ч. = били сте честитявали
| ПР.НАКЛ., МИН.НЕОПР.ВР., 3Л., ЕД.Ч., М.Р. = бил (е) честитявал
| ПР.НАКЛ., МИН.НЕОПР.ВР., 3Л., ЕД.Ч., Ж.Р. = била (е) честитявала
| ПР.НАКЛ., МИН.НЕОПР.ВР., 3Л., ЕД.Ч., СР.Р. = било (е) честитявало
| ПР.НАКЛ., МИН.НЕОПР.ВР., 3Л., МН.Ч. = били (са) честитявали
| ПР.НАКЛ., БЪД.ВР., 1Л., ЕД.Ч., М.Р. = щял съм да честитявам
| ПР.НАКЛ., БЪД.ВР., 1Л., ЕД.Ч., Ж.Р. = щяла съм да честитявам
| ПР.НАКЛ., БЪД.ВР., 1Л., ЕД.Ч., СР.Р. = щяло съм да честитявам
| ПР.НАКЛ., БЪД.ВР., 1Л., МН.Ч. = щели сме да честитяваме
| ПР.НАКЛ., БЪД.ВР., 2Л., ЕД.Ч., М.Р. = щял си да честитяваш
| ПР.НАКЛ., БЪД.ВР., 2Л., ЕД.Ч., Ж.Р. = щяла си да честитяваш
| ПР.НАКЛ., БЪД.ВР., 2Л., ЕД.Ч., СР.Р. = щяло си да честитяваш
| ПР.НАКЛ., БЪД.ВР., 2Л., МН.Ч. = щели сте да честитявате
| ПР.НАКЛ., БЪД.ВР., 3Л., ЕД.Ч., М.Р. = щял (е) да честитява
| ПР.НАКЛ., БЪД.ВР., 3Л., ЕД.Ч., Ж.Р. = щяла (е) да честитява
| ПР.НАКЛ., БЪД.ВР., 3Л., ЕД.Ч., СР.Р. = щяло (е) да честитява
| ПР.НАКЛ., БЪД.ВР., 3Л., МН.Ч. = щели (са) да честитяват
| ПР.НАКЛ., БЪД.ПРЕД.ВР., 1Л., ЕД.Ч., М.Р. = щял съм да съм честитявал
| ПР.НАКЛ., БЪД.ПРЕД.ВР., 1Л., ЕД.Ч., Ж.Р. = щяла съм да съм честитявала
| ПР.НАКЛ., БЪД.ПРЕД.ВР., 1Л., ЕД.Ч., СР.Р. = щяло съм да съм честитявало
| ПР.НАКЛ., БЪД.ПРЕД.ВР., 1Л., МН.Ч. = щели сме да сме честитявали
| ПР.НАКЛ., БЪД.ПРЕД.ВР., 2Л., ЕД.Ч., М.Р. = щял си да си честитявал
| ПР.НАКЛ., БЪД.ПРЕД.ВР., 2Л., ЕД.Ч., Ж.Р. = щяла си да си честитявала
| ПР.НАКЛ., БЪД.ПРЕД.ВР., 2Л., ЕД.Ч., СР.Р. = щяло си да си честитявало
| ПР.НАКЛ., БЪД.ПРЕД.ВР., 2Л., МН.Ч. = щели сте да сте честитявали
| ПР.НАКЛ., БЪД.ПРЕД.ВР., 3Л., ЕД.Ч., М.Р. = щял (е) да е честитявал
| ПР.НАКЛ., БЪД.ПРЕД.ВР., 3Л., ЕД.Ч., Ж.Р. = щяла (е) да е честитявала
| ПР.НАКЛ., БЪД.ПРЕД.ВР., 3Л., ЕД.Ч., СР.Р. = щяло (е) да е честитявало
| ПР.НАКЛ., БЪД.ПРЕД.ВР., 3Л., МН.Ч. = щели (са) да са честитявали
| УСЛОВНО НАКЛОНЕНИЕ, 1Л., ЕД.Ч., М.Р. = бих честитявал
| УСЛОВНО НАКЛОНЕНИЕ, 1Л., ЕД.Ч., Ж.Р. = бих честитявала
| УСЛОВНО НАКЛОНЕНИЕ, 1Л., ЕД.Ч., СР.Р. = бих честитявало
| УСЛОВНО НАКЛОНЕНИЕ, 1Л., МН.Ч. = бихме честитявали
| УСЛОВНО НАКЛОНЕНИЕ, 2Л., ЕД.Ч., М.Р. = би честитявал
| УСЛОВНО НАКЛОНЕНИЕ, 2Л., ЕД.Ч., Ж.Р. = би честитявала
| УСЛОВНО НАКЛОНЕНИЕ, 2Л., ЕД.Ч., СР.Р. = би честитявало
| УСЛОВНО НАКЛОНЕНИЕ, 2Л., МН.Ч. = бихте честитявали
| УСЛОВНО НАКЛОНЕНИЕ, 3Л., ЕД.Ч., М.Р. = би честитявал
| УСЛОВНО НАКЛОНЕНИЕ, 3Л., ЕД.Ч., Ж.Р. = би честитявала
| УСЛОВНО НАКЛОНЕНИЕ, 3Л., ЕД.Ч., СР.Р. = би честитявало
| УСЛОВНО НАКЛОНЕНИЕ, 3Л., МН.Ч. = биха честитявали
| ПОВЕЛИТЕЛНО НАКЛОНЕНИЕ, ЕД.Ч. = чес·ти·тя·вай
| ПОВЕЛИТЕЛНО НАКЛОНЕНИЕ, МН.Ч. = чес·ти·тя·вай·те
| МИН.СТРАД.ПРИЧ. М.Р. = чес·ти·тя·ван
| МИН.СТРАД.ПРИЧ. М.Р. НЕПЪЛЕН ЧЛЕН = чес·ти·тя·ва·ния
| МИН.СТРАД.ПРИЧ. М.Р. ПЪЛЕН ЧЛЕН = чес·ти·тя·ва·ни·ят
| МИН.СТРАД.ПРИЧ. Ж.Р. = чес·ти·тя·ва·на
| МИН.СТРАД.ПРИЧ. Ж.Р. ЧЛЕН = чес·ти·тя·ва·на·та
| МИН.СТРАД.ПРИЧ. СР.Р. = чес·ти·тя·ва·но
| МИН.СТРАД.ПРИЧ. СР.Р. ЧЛЕН = чес·ти·тя·ва·но·то
| МИН.СТРАД.ПРИЧ. МН.Ч. = чес·ти·тя·ва·ни
| МИН.СТРАД.ПРИЧ. МН.Ч. ЧЛЕН = чес·ти·тя·ва·ни·те
| МИН.ДЕЯТ.СВ.ПРИЧ. М.Р. = чес·ти·тя·вал
| МИН.ДЕЯТ.СВ.ПРИЧ. М.Р. НЕПЪЛЕН ЧЛЕН = чес·ти·тя·ва·лия
| МИН.ДЕЯТ.СВ.ПРИЧ. М.Р. ПЪЛЕН ЧЛЕН = чес·ти·тя·ва·ли·ят
| МИН.ДЕЯТ.СВ.ПРИЧ. Ж.Р. = чес·ти·тя·ва·ла
| МИН.ДЕЯТ.СВ.ПРИЧ. Ж.Р. ЧЛЕН = чес·ти·тя·ва·ла·та
| МИН.ДЕЯТ.СВ.ПРИЧ. СР.Р. = чес·ти·тя·ва·ло
| МИН.ДЕЯТ.СВ.ПРИЧ. СР.Р. ЧЛЕН = чес·ти·тя·ва·ло·то
| МИН.ДЕЯТ.СВ.ПРИЧ. МН.Ч. = чес·ти·тя·ва·ли
| МИН.ДЕЯТ.СВ.ПРИЧ. МН.Ч. ЧЛЕН = чес·ти·тя·ва·ли·те
| МИН.ДЕЯТ.НЕСВ.ПРИЧ. М.Р. = чес·ти·тя·вал
| МИН.ДЕЯТ.НЕСВ.ПРИЧ. М.Р. НЕПЪЛЕН ЧЛЕН = чес·ти·тя·ва·лия
| МИН.ДЕЯТ.НЕСВ.ПРИЧ. М.Р. ПЪЛЕН ЧЛЕН = чес·ти·тя·ва·ли·ят
| МИН.ДЕЯТ.НЕСВ.ПРИЧ. Ж.Р. = чес·ти·тя·ва·ла
| МИН.ДЕЯТ.НЕСВ.ПРИЧ. Ж.Р. ЧЛЕН = чес·ти·тя·ва·ла·та
| МИН.ДЕЯТ.НЕСВ.ПРИЧ. СР.Р. = чес·ти·тя·ва·ло
| МИН.ДЕЯТ.НЕСВ.ПРИЧ. СР.Р. ЧЛЕН = чес·ти·тя·ва·ло·то
| МИН.ДЕЯТ.НЕСВ.ПРИЧ. МН.Ч. = чес·ти·тя·ва·ли
| МИН.ДЕЯТ.НЕСВ.ПРИЧ. МН.Ч. ЧЛЕН = чес·ти·тя·ва·ли·те
| СЕГ.ДЕЯТ.ПРИЧ. М.Р. = чес·ти·тя·ващ
| СЕГ.ДЕЯТ.ПРИЧ. М.Р. НЕПЪЛЕН ЧЛЕН = чес·ти·тя·ва·щия
| СЕГ.ДЕЯТ.ПРИЧ. М.Р. ПЪЛЕН ЧЛЕН = чес·ти·тя·ва·щи·ят
| СЕГ.ДЕЯТ.ПРИЧ. Ж.Р. = чес·ти·тя·ва·ща
| СЕГ.ДЕЯТ.ПРИЧ. Ж.Р. ЧЛЕН = чес·ти·тя·ва·ща·та
| СЕГ.ДЕЯТ.ПРИЧ. СР.Р. = чес·ти·тя·ва·що
| СЕГ.ДЕЯТ.ПРИЧ. СР.Р. ЧЛЕН = чес·ти·тя·ва·що·то
| СЕГ.ДЕЯТ.ПРИЧ. МН.Ч. = чес·ти·тя·ва·щи
| СЕГ.ДЕЯТ.ПРИЧ. МН.Ч. ЧЛЕН = чес·ти·тя·ва·щи·те
| ДЕЕПРИЧАСТИЕ = чес·ти·тя·вай·ки
| СКРИТИ ПРЕПРАТКИ = 
[[честитявам]],
[[честитяваш]],
[[честитява]],
[[честитяваме]],
[[честитявате]],
[[честитяват]],
[[честитявах]],
[[честитявахме]],
[[честитявахте]],
[[честитяваха]],
[[честитяваше]],
[[честитявай]],
[[честитявайте]],
[[честитявал]],
[[честитявалия]],
[[честитявалият]],
[[честитявала]],
[[честитявалата]],
[[честитявало]],
[[честитявалото]],
[[честитявали]],
[[честитявалите]],
[[честитяван]],
[[честитявания]],
[[честитяваният]],
[[честитявана]],
[[честитяваната]],
[[честитявано]],
[[честитяваното]],
[[честитявани]],
[[честитяваните]],
[[честитяващ]],
[[честитяващия]],
[[честитяващият]],
[[честитяваща]],
[[честитяващата]],
[[честитяващо]],
[[честитяващото]],
[[честитяващи]],
[[честитяващите]],
[[честитявайки]],
[[честитявал съм]],
[[честитявала съм]],
[[честитявало съм]],
[[честитявали сме]],
[[честитявал си]],
[[честитявала си]],
[[честитявало си]],
[[честитявали сте]],
[[честитявал е]],
[[честитявала е]],
[[честитявало е]],
[[честитявали са]],
[[бях честитявал]],
[[бях честитявала]],
[[бях честитявало]],
[[бяхме честитявали]],
[[беше честитявал]],
[[беше честитявала]],
[[беше честитявало]],
[[бяхте честитявали]],
[[бяха честитявали]],
[[ще честитявам]],
[[ще честитяваме]],
[[ще честитяваш]],
[[ще честитявате]],
[[ще честитява]],
[[ще честитяват]],
[[ще съм честитявал]],
[[ще съм честитявала]],
[[ще съм честитявало]],
[[ще сме честитявали]],
[[ще си честитявал]],
[[ще си честитявала]],
[[ще си честитявало]],
[[ще сте честитявали]],
[[ще е честитявал]],
[[ще е честитявала]],
[[ще е честитявало]],
[[ще са честитявали]],
[[щях да честитявам]],
[[щяхме да честитяваме]],
[[щеше да честитяваш]],
[[щяхте да честитявате]],
[[щеше да честитява]],
[[щяха да честитяват]],
[[щях да съм честитявал]],
[[щях да съм честитявала]],
[[щях да съм честитявало]],
[[щяхме да сме честитявали]],
[[щеше да си честитявал]],
[[щеше да си честитявала]],
[[щеше да си честитявало]],
[[щяхте да сте честитявали]],
[[щеше да е честитявал]],
[[щеше да е честитявала]],
[[щеше да е честитявало]],
[[щяха да са честитявали]],
[[бил съм честитявал]],
[[била съм честитявала]],
[[било съм честитявало]],
[[били сме честитявали]],
[[бил си честитявал]],
[[била си честитявала]],
[[било си честитявало]],
[[били сте честитявали]],
[[бил е честитявал]],
[[била е честитявала]],
[[било е честитявало]],
[[били са честитявали]],
[[щял съм да честитявам]],
[[щяла съм да честитявам]],
[[щяло съм да честитявам]],
[[щели сме да честитяваме]],
[[щял си да честитяваш]],
[[щяла си да честитяваш]],
[[щяло си да честитяваш]],
[[щели сте да честитявате]],
[[щял да честитява]],
[[щяла да честитява]],
[[щяло да честитява]],
[[щели да честитяват]],
[[щял е да честитява]],
[[щяла е да честитява]],
[[щяло е да честитява]],
[[щели са да честитяват]],
[[щял съм да съм честитявал]],
[[щяла съм да съм честитявала]],
[[щяло съм да съм честитявало]],
[[щели сме да сме честитявали]],
[[щял си да си честитявал]],
[[щяла си да си честитявала]],
[[щяло си да си честитявало]],
[[щели сте да сте честитявали]],
[[щял да е честитявал]],
[[щяла да е честитявала]],
[[щяло да е честитявало]],
[[щели да са честитявали]],
[[щял е да е честитявал]],
[[щяла е да е честитявала]],
[[щяло е да е честитявало]],
[[щели са да са честитявали]],
[[бих честитявал]],
[[бих честитявала]],
[[бих честитявало]],
[[бихме честитявали]],
[[би честитявал]],
[[би честитявала]],
[[би честитявало]],
[[бихте честитявали]],
[[биха честитявали]],
}}</text>
      <sha1>f4s5s8xi39zglvlfy4now2vzacl06pc</sha1>
    </revision>
  </page>
  <page>
    <title>Шаблон:Словоформи/честя</title>
    <ns>10</ns>
    <id>458535</id>
    <revision>
      <id>490517</id>
      <timestamp>2005-05-08T10:24:16Z</timestamp>
      <contributor>
        <username>Bgbot</username>
        <id>83</id>
      </contributor>
      <comment>Борислав: Шаблон със словоформи</comment>
      <model>wikitext</model>
      <format>text/x-wiki</format>
      <text bytes="19620" xml:space="preserve">{{Шаблон:Словоформи/Глагол|
  ОСНОВНА ФОРМА = честя
| СЕГ.ВР., 1Л., ЕД.Ч. = чес·тя
| СЕГ.ВР., 1Л., МН.Ч. = чес·тим
| СЕГ.ВР., 2Л., ЕД.Ч. = чес·тиш
| СЕГ.ВР., 2Л., МН.Ч. = чес·ти·те
| СЕГ.ВР., 3Л., ЕД.Ч. = чес·ти
| СЕГ.ВР., 3Л., МН.Ч. = чес·тят
| МИН.СВ.ВР., 1Л., ЕД.Ч. = чес·тих
| МИН.СВ.ВР., 1Л., МН.Ч. = чес·тих·ме
| МИН.СВ.ВР., 2Л., ЕД.Ч. = чес·ти
| МИН.СВ.ВР., 2Л., МН.Ч. = чес·тих·те
| МИН.СВ.ВР., 3Л., ЕД.Ч. = чес·ти
| МИН.СВ.ВР., 3Л., МН.Ч. = чес·ти·ха
| МИН.НЕСВ.ВР., 1Л., ЕД.Ч. = чес·тях
| МИН.НЕСВ.ВР., 1Л., МН.Ч. = чес·тях·ме
| МИН.НЕСВ.ВР., 2Л., ЕД.Ч. = чес·те·ше
| МИН.НЕСВ.ВР., 2Л., МН.Ч. = чес·тях·те
| МИН.НЕСВ.ВР., 3Л., ЕД.Ч. = чес·те·ше
| МИН.НЕСВ.ВР., 3Л., МН.Ч. = чес·тя·ха
| МИН.НЕОПР.ВР., 1Л., ЕД.Ч., М.Р. = честил съм
| МИН.НЕОПР.ВР., 1Л., ЕД.Ч., Ж.Р. = честила съм
| МИН.НЕОПР.ВР., 1Л., ЕД.Ч., СР.Р. = честило съм
| МИН.НЕОПР.ВР., 1Л., МН.Ч. = честили сме
| МИН.НЕОПР.ВР., 2Л., ЕД.Ч., М.Р. = честил си
| МИН.НЕОПР.ВР., 2Л., ЕД.Ч., Ж.Р. = честила си
| МИН.НЕОПР.ВР., 2Л., ЕД.Ч., СР.Р. = честило си
| МИН.НЕОПР.ВР., 2Л., МН.Ч. = честили сте
| МИН.НЕОПР.ВР., 3Л., ЕД.Ч., М.Р. = честил е
| МИН.НЕОПР.ВР., 3Л., ЕД.Ч., Ж.Р. = честила е
| МИН.НЕОПР.ВР., 3Л., ЕД.Ч., СР.Р. = честило е
| МИН.НЕОПР.ВР., 3Л., МН.Ч. = честили са
| МИН.ПРЕД.ВР., 1Л., ЕД.Ч., М.Р. = бях честил
| МИН.ПРЕД.ВР., 1Л., ЕД.Ч., Ж.Р. = бях честила
| МИН.ПРЕД.ВР., 1Л., ЕД.Ч., СР.Р. = бях честило
| МИН.ПРЕД.ВР., 1Л., МН.Ч. = бяхме честили
| МИН.ПРЕД.ВР., 2Л., ЕД.Ч., М.Р. = беше честил
| МИН.ПРЕД.ВР., 2Л., ЕД.Ч., Ж.Р. = беше честила
| МИН.ПРЕД.ВР., 2Л., ЕД.Ч., СР.Р. = беше честило
| МИН.ПРЕД.ВР., 2Л., МН.Ч. = бяхте честили
| МИН.ПРЕД.ВР., 3Л., ЕД.Ч., М.Р. = беше честил
| МИН.ПРЕД.ВР., 3Л., ЕД.Ч., Ж.Р. = беше честила
| МИН.ПРЕД.ВР., 3Л., ЕД.Ч., СР.Р. = беше честило
| МИН.ПРЕД.ВР., 3Л., МН.Ч. = бяха честили
| БЪД.ВР., 1Л., ЕД.Ч. = ще честя
| БЪД.ВР., 1Л., МН.Ч. = ще честим
| БЪД.ВР., 2Л., ЕД.Ч. = ще честиш
| БЪД.ВР., 2Л., МН.Ч. = ще честите
| БЪД.ВР., 3Л., ЕД.Ч. = ще чести
| БЪД.ВР., 3Л., МН.Ч. = ще честят
| БЪД.ПРЕД.ВР., 1Л., ЕД.Ч., М.Р. = ще съм честил
| БЪД.ПРЕД.ВР., 1Л., ЕД.Ч., Ж.Р. = ще съм честила
| БЪД.ПРЕД.ВР., 1Л., ЕД.Ч., СР.Р. = ще съм честило
| БЪД.ПРЕД.ВР., 1Л., МН.Ч. = ще сме честили
| БЪД.ПРЕД.ВР., 2Л., ЕД.Ч., М.Р. = ще си честил
| БЪД.ПРЕД.ВР., 2Л., ЕД.Ч., Ж.Р. = ще си честила
| БЪД.ПРЕД.ВР., 2Л., ЕД.Ч., СР.Р. = ще си честило
| БЪД.ПРЕД.ВР., 2Л., МН.Ч. = ще сте честили
| БЪД.ПРЕД.ВР., 3Л., ЕД.Ч., М.Р. = ще е честил
| БЪД.ПРЕД.ВР., 3Л., ЕД.Ч., Ж.Р. = ще е честила
| БЪД.ПРЕД.ВР., 3Л., ЕД.Ч., СР.Р. = ще е честило
| БЪД.ПРЕД.ВР., 3Л., МН.Ч. = ще са честили
| БЪД.ВР. В МИН., 1Л., ЕД.Ч. = щях да честя
| БЪД.ВР. В МИН., 1Л., МН.Ч. = щяхме да честим
| БЪД.ВР. В МИН., 2Л., ЕД.Ч. = щеше да честиш
| БЪД.ВР. В МИН., 2Л., МН.Ч. = щяхте да честите
| БЪД.ВР. В МИН., 3Л., ЕД.Ч. = щеше да чести
| БЪД.ВР. В МИН., 3Л., МН.Ч. = щяха да честят
| БЪД.ПРЕД.ВР. В МИН., 1Л., ЕД.Ч., М.Р. = щях да съм честил
| БЪД.ПРЕД.ВР. В МИН., 1Л., ЕД.Ч., Ж.Р. = щях да съм честила
| БЪД.ПРЕД.ВР. В МИН., 1Л., ЕД.Ч., СР.Р. = щях да съм честило
| БЪД.ПРЕД.ВР. В МИН., 1Л., МН.Ч. = щяхме да сме честили
| БЪД.ПРЕД.ВР. В МИН., 2Л., ЕД.Ч., М.Р. = щеше да си честил
| БЪД.ПРЕД.ВР. В МИН., 2Л., ЕД.Ч., Ж.Р. = щеше да си честила
| БЪД.ПРЕД.ВР. В МИН., 2Л., ЕД.Ч., СР.Р. = щеше да си честило
| БЪД.ПРЕД.ВР. В МИН., 2Л., МН.Ч. = щяхте да сте честили
| БЪД.ПРЕД.ВР. В МИН., 3Л., ЕД.Ч., М.Р. = щеше да е честил
| БЪД.ПРЕД.ВР. В МИН., 3Л., ЕД.Ч., Ж.Р. = щеше да е честила
| БЪД.ПРЕД.ВР. В МИН., 3Л., ЕД.Ч., СР.Р. = щеше да е честило
| БЪД.ПРЕД.ВР. В МИН., 3Л., МН.Ч. = щяха да са честили
| ПР.НАКЛ., СЕГ.ВР., 1Л., ЕД.Ч., М.Р. = честял съм
| ПР.НАКЛ., СЕГ.ВР., 1Л., ЕД.Ч., Ж.Р. = честяла съм
| ПР.НАКЛ., СЕГ.ВР., 1Л., ЕД.Ч., СР.Р. = честяло съм
| ПР.НАКЛ., СЕГ.ВР., 1Л., МН.Ч. = честели сме
| ПР.НАКЛ., СЕГ.ВР., 2Л., ЕД.Ч., М.Р. = честял си
| ПР.НАКЛ., СЕГ.ВР., 2Л., ЕД.Ч., Ж.Р. = честяла си
| ПР.НАКЛ., СЕГ.ВР., 2Л., ЕД.Ч., СР.Р. = честяло си
| ПР.НАКЛ., СЕГ.ВР., 2Л., МН.Ч. = честели сте
| ПР.НАКЛ., СЕГ.ВР., 3Л., ЕД.Ч., М.Р. = честял (е)
| ПР.НАКЛ., СЕГ.ВР., 3Л., ЕД.Ч., Ж.Р. = честяла (е)
| ПР.НАКЛ., СЕГ.ВР., 3Л., ЕД.Ч., СР.Р. = честяло (е)
| ПР.НАКЛ., СЕГ.ВР., 3Л., МН.Ч. = честели (са)
| ПР.НАКЛ., МИН.СВ.ВР., 1Л., ЕД.Ч., М.Р. = честил съм
| ПР.НАКЛ., МИН.СВ.ВР., 1Л., ЕД.Ч., Ж.Р. = честила съм
| ПР.НАКЛ., МИН.СВ.ВР., 1Л., ЕД.Ч., СР.Р. = честило съм
| ПР.НАКЛ., МИН.СВ.ВР., 1Л., МН.Ч. = честили сме
| ПР.НАКЛ., МИН.СВ.ВР., 2Л., ЕД.Ч., М.Р. = честил си
| ПР.НАКЛ., МИН.СВ.ВР., 2Л., ЕД.Ч., Ж.Р. = честила си
| ПР.НАКЛ., МИН.СВ.ВР., 2Л., ЕД.Ч., СР.Р. = честило си
| ПР.НАКЛ., МИН.СВ.ВР., 2Л., МН.Ч. = честили сте
| ПР.НАКЛ., МИН.СВ.ВР., 3Л., ЕД.Ч., М.Р. = честил (е)
| ПР.НАКЛ., МИН.СВ.ВР., 3Л., ЕД.Ч., Ж.Р. = честила (е)
| ПР.НАКЛ., МИН.СВ.ВР., 3Л., ЕД.Ч., СР.Р. = честило (е)
| ПР.НАКЛ., МИН.СВ.ВР., 3Л., МН.Ч. = честили (са)
| ПР.НАКЛ., МИН.НЕОПР.ВР., 1Л., ЕД.Ч., М.Р. = бил съм честил
| ПР.НАКЛ., МИН.НЕОПР.ВР., 1Л., ЕД.Ч., Ж.Р. = била съм честила
| ПР.НАКЛ., МИН.НЕОПР.ВР., 1Л., ЕД.Ч., СР.Р. = било съм честило
| ПР.НАКЛ., МИН.НЕОПР.ВР., 1Л., МН.Ч. = били сме честили
| ПР.НАКЛ., МИН.НЕОПР.ВР., 2Л., ЕД.Ч., М.Р. = бил си честил
| ПР.НАКЛ., МИН.НЕОПР.ВР., 2Л., ЕД.Ч., Ж.Р. = била си честила
| ПР.НАКЛ., МИН.НЕОПР.ВР., 2Л., ЕД.Ч., СР.Р. = било си честило
| ПР.НАКЛ., МИН.НЕОПР.ВР., 2Л., МН.Ч. = били сте честили
| ПР.НАКЛ., МИН.НЕОПР.ВР., 3Л., ЕД.Ч., М.Р. = бил (е) честил
| ПР.НАКЛ., МИН.НЕОПР.ВР., 3Л., ЕД.Ч., Ж.Р. = била (е) честила
| ПР.НАКЛ., МИН.НЕОПР.ВР., 3Л., ЕД.Ч., СР.Р. = било (е) честило
| ПР.НАКЛ., МИН.НЕОПР.ВР., 3Л., МН.Ч. = били (са) честили
| ПР.НАКЛ., БЪД.ВР., 1Л., ЕД.Ч., М.Р. = щял съм да честя
| ПР.НАКЛ., БЪД.ВР., 1Л., ЕД.Ч., Ж.Р. = щяла съм да честя
| ПР.НАКЛ., БЪД.ВР., 1Л., ЕД.Ч., СР.Р. = щяло съм да честя
| ПР.НАКЛ., БЪД.ВР., 1Л., МН.Ч. = щели сме да честим
| ПР.НАКЛ., БЪД.ВР., 2Л., ЕД.Ч., М.Р. = щял си да честиш
| ПР.НАКЛ., БЪД.ВР., 2Л., ЕД.Ч., Ж.Р. = щяла си да честиш
| ПР.НАКЛ., БЪД.ВР., 2Л., ЕД.Ч., СР.Р. = щяло си да честиш
| ПР.НАКЛ., БЪД.ВР., 2Л., МН.Ч. = щели сте да честите
| ПР.НАКЛ., БЪД.ВР., 3Л., ЕД.Ч., М.Р. = щял (е) да чести
| ПР.НАКЛ., БЪД.ВР., 3Л., ЕД.Ч., Ж.Р. = щяла (е) да чести
| ПР.НАКЛ., БЪД.ВР., 3Л., ЕД.Ч., СР.Р. = щяло (е) да чести
| ПР.НАКЛ., БЪД.ВР., 3Л., МН.Ч. = щели (са) да честят
| ПР.НАКЛ., БЪД.ПРЕД.ВР., 1Л., ЕД.Ч., М.Р. = щял съм да съм честил
| ПР.НАКЛ., БЪД.ПРЕД.ВР., 1Л., ЕД.Ч., Ж.Р. = щяла съм да съм честила
| ПР.НАКЛ., БЪД.ПРЕД.ВР., 1Л., ЕД.Ч., СР.Р. = щяло съм да съм честило
| ПР.НАКЛ., БЪД.ПРЕД.ВР., 1Л., МН.Ч. = щели сме да сме честили
| ПР.НАКЛ., БЪД.ПРЕД.ВР., 2Л., ЕД.Ч., М.Р. = щял си да си честил
| ПР.НАКЛ., БЪД.ПРЕД.ВР., 2Л., ЕД.Ч., Ж.Р. = щяла си да си честила
| ПР.НАКЛ., БЪД.ПРЕД.ВР., 2Л., ЕД.Ч., СР.Р. = щяло си да си честило
| ПР.НАКЛ., БЪД.ПРЕД.ВР., 2Л., МН.Ч. = щели сте да сте честили
| ПР.НАКЛ., БЪД.ПРЕД.ВР., 3Л., ЕД.Ч., М.Р. = щял (е) да е честил
| ПР.НАКЛ., БЪД.ПРЕД.ВР., 3Л., ЕД.Ч., Ж.Р. = щяла (е) да е честила
| ПР.НАКЛ., БЪД.ПРЕД.ВР., 3Л., ЕД.Ч., СР.Р. = щяло (е) да е честило
| ПР.НАКЛ., БЪД.ПРЕД.ВР., 3Л., МН.Ч. = щели (са) да са честили
| УСЛОВНО НАКЛОНЕНИЕ, 1Л., ЕД.Ч., М.Р. = бих честил
| УСЛОВНО НАКЛОНЕНИЕ, 1Л., ЕД.Ч., Ж.Р. = бих честила
| УСЛОВНО НАКЛОНЕНИЕ, 1Л., ЕД.Ч., СР.Р. = бих честило
| УСЛОВНО НАКЛОНЕНИЕ, 1Л., МН.Ч. = бихме честили
| УСЛОВНО НАКЛОНЕНИЕ, 2Л., ЕД.Ч., М.Р. = би честил
| УСЛОВНО НАКЛОНЕНИЕ, 2Л., ЕД.Ч., Ж.Р. = би честила
| УСЛОВНО НАКЛОНЕНИЕ, 2Л., ЕД.Ч., СР.Р. = би честило
| УСЛОВНО НАКЛОНЕНИЕ, 2Л., МН.Ч. = бихте честили
| УСЛОВНО НАКЛОНЕНИЕ, 3Л., ЕД.Ч., М.Р. = би честил
| УСЛОВНО НАКЛОНЕНИЕ, 3Л., ЕД.Ч., Ж.Р. = би честила
| УСЛОВНО НАКЛОНЕНИЕ, 3Л., ЕД.Ч., СР.Р. = би честило
| УСЛОВНО НАКЛОНЕНИЕ, 3Л., МН.Ч. = биха честили
| ПОВЕЛИТЕЛНО НАКЛОНЕНИЕ, ЕД.Ч. = чес·ти
| ПОВЕЛИТЕЛНО НАКЛОНЕНИЕ, МН.Ч. = чес·те·те
| МИН.СТРАД.ПРИЧ. М.Р. = чес·тен
| МИН.СТРАД.ПРИЧ. М.Р. НЕПЪЛЕН ЧЛЕН = чес·те·ния
| МИН.СТРАД.ПРИЧ. М.Р. ПЪЛЕН ЧЛЕН = чес·те·ни·ят
| МИН.СТРАД.ПРИЧ. Ж.Р. = чес·те·на
| МИН.СТРАД.ПРИЧ. Ж.Р. ЧЛЕН = чес·те·на·та
| МИН.СТРАД.ПРИЧ. СР.Р. = чес·те·но
| МИН.СТРАД.ПРИЧ. СР.Р. ЧЛЕН = чес·те·но·то
| МИН.СТРАД.ПРИЧ. МН.Ч. = чес·те·ни
| МИН.СТРАД.ПРИЧ. МН.Ч. ЧЛЕН = чес·те·ни·те
| МИН.ДЕЯТ.СВ.ПРИЧ. М.Р. = чес·тил
| МИН.ДЕЯТ.СВ.ПРИЧ. М.Р. НЕПЪЛЕН ЧЛЕН = чес·ти·лия
| МИН.ДЕЯТ.СВ.ПРИЧ. М.Р. ПЪЛЕН ЧЛЕН = чес·ти·ли·ят
| МИН.ДЕЯТ.СВ.ПРИЧ. Ж.Р. = чес·ти·ла
| МИН.ДЕЯТ.СВ.ПРИЧ. Ж.Р. ЧЛЕН = чес·ти·ла·та
| МИН.ДЕЯТ.СВ.ПРИЧ. СР.Р. = чес·ти·ло
| МИН.ДЕЯТ.СВ.ПРИЧ. СР.Р. ЧЛЕН = чес·ти·ло·то
| МИН.ДЕЯТ.СВ.ПРИЧ. МН.Ч. = чес·ти·ли
| МИН.ДЕЯТ.СВ.ПРИЧ. МН.Ч. ЧЛЕН = чес·ти·ли·те
| МИН.ДЕЯТ.НЕСВ.ПРИЧ. М.Р. = чес·тял
| МИН.ДЕЯТ.НЕСВ.ПРИЧ. М.Р. НЕПЪЛЕН ЧЛЕН = чес·тя·лия
| МИН.ДЕЯТ.НЕСВ.ПРИЧ. М.Р. ПЪЛЕН ЧЛЕН = чес·тя·ли·ят
| МИН.ДЕЯТ.НЕСВ.ПРИЧ. Ж.Р. = чес·тя·ла
| МИН.ДЕЯТ.НЕСВ.ПРИЧ. Ж.Р. ЧЛЕН = чес·тя·ла·та
| МИН.ДЕЯТ.НЕСВ.ПРИЧ. СР.Р. = чес·тя·ло
| МИН.ДЕЯТ.НЕСВ.ПРИЧ. СР.Р. ЧЛЕН = чес·тя·ло·то
| МИН.ДЕЯТ.НЕСВ.ПРИЧ. МН.Ч. = чес·те·ли
| МИН.ДЕЯТ.НЕСВ.ПРИЧ. МН.Ч. ЧЛЕН = чес·те·ли·те
| СЕГ.ДЕЯТ.ПРИЧ. М.Р. = чес·тящ
| СЕГ.ДЕЯТ.ПРИЧ. М.Р. НЕПЪЛЕН ЧЛЕН = чес·тя·щия
| СЕГ.ДЕЯТ.ПРИЧ. М.Р. ПЪЛЕН ЧЛЕН = чес·тя·щи·ят
| СЕГ.ДЕЯТ.ПРИЧ. Ж.Р. = чес·тя·ща
| СЕГ.ДЕЯТ.ПРИЧ. Ж.Р. ЧЛЕН = чес·тя·ща·та
| СЕГ.ДЕЯТ.ПРИЧ. СР.Р. = чес·тя·що
| СЕГ.ДЕЯТ.ПРИЧ. СР.Р. ЧЛЕН = чес·тя·що·то
| СЕГ.ДЕЯТ.ПРИЧ. МН.Ч. = чес·тя·щи
| СЕГ.ДЕЯТ.ПРИЧ. МН.Ч. ЧЛЕН = чес·тя·щи·те
| ДЕЕПРИЧАСТИЕ = чес·тей·ки
| СКРИТИ ПРЕПРАТКИ = 
[[честя]],
[[честиш]],
[[чести]],
[[честим]],
[[честите]],
[[честят]],
[[честих]],
[[честихме]],
[[честихте]],
[[честиха]],
[[честях]],
[[честеше]],
[[честяхме]],
[[честяхте]],
[[честяха]],
[[честете]],
[[честил]],
[[честилия]],
[[честилият]],
[[честила]],
[[честилата]],
[[честило]],
[[честилото]],
[[честили]],
[[честилите]],
[[честял]],
[[честялия]],
[[честялият]],
[[честяла]],
[[честялата]],
[[честяло]],
[[честялото]],
[[честели]],
[[честелите]],
[[честен]],
[[честения]],
[[честеният]],
[[честена]],
[[честената]],
[[честено]],
[[честеното]],
[[честени]],
[[честените]],
[[честящ]],
[[честящия]],
[[честящият]],
[[честяща]],
[[честящата]],
[[честящо]],
[[честящото]],
[[честящи]],
[[честящите]],
[[честейки]],
[[честил съм]],
[[честила съм]],
[[честило съм]],
[[честили сме]],
[[честил си]],
[[честила си]],
[[честило си]],
[[честили сте]],
[[честил е]],
[[честила е]],
[[честило е]],
[[честили са]],
[[бях честил]],
[[бях честила]],
[[бях честило]],
[[бяхме честили]],
[[беше честил]],
[[беше честила]],
[[беше честило]],
[[бяхте честили]],
[[бяха честили]],
[[ще честя]],
[[ще честим]],
[[ще честиш]],
[[ще честите]],
[[ще чести]],
[[ще честят]],
[[ще съм честил]],
[[ще съм честила]],
[[ще съм честило]],
[[ще сме честили]],
[[ще си честил]],
[[ще си честила]],
[[ще си честило]],
[[ще сте честили]],
[[ще е честил]],
[[ще е честила]],
[[ще е честило]],
[[ще са честили]],
[[щях да честя]],
[[щяхме да честим]],
[[щеше да честиш]],
[[щяхте да честите]],
[[щеше да чести]],
[[щяха да честят]],
[[щях да съм честил]],
[[щях да съм честила]],
[[щях да съм честило]],
[[щяхме да сме честили]],
[[щеше да си честил]],
[[щеше да си честила]],
[[щеше да си честило]],
[[щяхте да сте честили]],
[[щеше да е честил]],
[[щеше да е честила]],
[[щеше да е честило]],
[[щяха да са честили]],
[[честял съм]],
[[честяла съм]],
[[честяло съм]],
[[честели сме]],
[[честял си]],
[[честяла си]],
[[честяло си]],
[[честели сте]],
[[честял е]],
[[честяла е]],
[[честяло е]],
[[честели са]],
[[бил съм честил]],
[[била съм честила]],
[[било съм честило]],
[[били сме честили]],
[[бил си честил]],
[[била си честила]],
[[било си честило]],
[[били сте честили]],
[[бил е честил]],
[[била е честила]],
[[било е честило]],
[[били са честили]],
[[щял съм да честя]],
[[щяла съм да честя]],
[[щяло съм да честя]],
[[щели сме да честим]],
[[щял си да честиш]],
[[щяла си да честиш]],
[[щяло си да честиш]],
[[щели сте да честите]],
[[щял да чести]],
[[щяла да чести]],
[[щяло да чести]],
[[щели да честят]],
[[щял е да чести]],
[[щяла е да чести]],
[[щяло е да чести]],
[[щели са да честят]],
[[щял съм да съм честил]],
[[щяла съм да съм честила]],
[[щяло съм да съм честило]],
[[щели сме да сме честили]],
[[щял си да си честил]],
[[щяла си да си честила]],
[[щяло си да си честило]],
[[щели сте да сте честили]],
[[щял да е честил]],
[[щяла да е честила]],
[[щяло да е честило]],
[[щели да са честили]],
[[щял е да е честил]],
[[щяла е да е честила]],
[[щяло е да е честило]],
[[щели са да са честили]],
[[бих честил]],
[[бих честила]],
[[бих честило]],
[[бихме честили]],
[[би честил]],
[[би честила]],
[[би честило]],
[[бихте честили]],
[[биха честили]],
}}</text>
      <sha1>1mkklmepyaczx915pol0mb03zkxfwn6</sha1>
    </revision>
  </page>
  <page>
    <title>Шаблон:Словоформи/чета</title>
    <ns>10</ns>
    <id>383349</id>
    <revision>
      <id>415379</id>
      <parentid>9117</parentid>
      <timestamp>2005-05-06T14:21:56Z</timestamp>
      <contributor>
        <username>Bgbot</username>
        <id>83</id>
      </contributor>
      <comment>Борислав: Шаблон със словоформи</comment>
      <model>wikitext</model>
      <format>text/x-wiki</format>
      <text bytes="18084" xml:space="preserve">{{Шаблон:Словоформи/Глагол|
  ОСНОВНА ФОРМА = чета
| СЕГ.ВР., 1Л., ЕД.Ч. = че·та
| СЕГ.ВР., 1Л., МН.Ч. = че·тем
| СЕГ.ВР., 2Л., ЕД.Ч. = че·теш
| СЕГ.ВР., 2Л., МН.Ч. = че·те·те
| СЕГ.ВР., 3Л., ЕД.Ч. = че·те
| СЕГ.ВР., 3Л., МН.Ч. = че·тат
| МИН.СВ.ВР., 1Л., ЕД.Ч. = че·тох
| МИН.СВ.ВР., 1Л., МН.Ч. = че·тох·ме
| МИН.СВ.ВР., 2Л., ЕД.Ч. = че·те
| МИН.СВ.ВР., 2Л., МН.Ч. = че·тох·те
| МИН.СВ.ВР., 3Л., ЕД.Ч. = че·те
| МИН.СВ.ВР., 3Л., МН.Ч. = че·то·ха
| МИН.НЕСВ.ВР., 1Л., ЕД.Ч. = че·тях
| МИН.НЕСВ.ВР., 1Л., МН.Ч. = че·тях·ме
| МИН.НЕСВ.ВР., 2Л., ЕД.Ч. = че·те·ше
| МИН.НЕСВ.ВР., 2Л., МН.Ч. = че·тях·те
| МИН.НЕСВ.ВР., 3Л., ЕД.Ч. = че·те·ше
| МИН.НЕСВ.ВР., 3Л., МН.Ч. = че·тя·ха
| МИН.НЕОПР.ВР., 1Л., ЕД.Ч., М.Р. = чел съм
| МИН.НЕОПР.ВР., 1Л., ЕД.Ч., Ж.Р. = чела съм
| МИН.НЕОПР.ВР., 1Л., ЕД.Ч., СР.Р. = чело съм
| МИН.НЕОПР.ВР., 1Л., МН.Ч. = чели сме
| МИН.НЕОПР.ВР., 2Л., ЕД.Ч., М.Р. = чел си
| МИН.НЕОПР.ВР., 2Л., ЕД.Ч., Ж.Р. = чела си
| МИН.НЕОПР.ВР., 2Л., ЕД.Ч., СР.Р. = чело си
| МИН.НЕОПР.ВР., 2Л., МН.Ч. = чели сте
| МИН.НЕОПР.ВР., 3Л., ЕД.Ч., М.Р. = чел е
| МИН.НЕОПР.ВР., 3Л., ЕД.Ч., Ж.Р. = чела е
| МИН.НЕОПР.ВР., 3Л., ЕД.Ч., СР.Р. = чело е
| МИН.НЕОПР.ВР., 3Л., МН.Ч. = чели са
| МИН.ПРЕД.ВР., 1Л., ЕД.Ч., М.Р. = бях чел
| МИН.ПРЕД.ВР., 1Л., ЕД.Ч., Ж.Р. = бях чела
| МИН.ПРЕД.ВР., 1Л., ЕД.Ч., СР.Р. = бях чело
| МИН.ПРЕД.ВР., 1Л., МН.Ч. = бяхме чели
| МИН.ПРЕД.ВР., 2Л., ЕД.Ч., М.Р. = беше чел
| МИН.ПРЕД.ВР., 2Л., ЕД.Ч., Ж.Р. = беше чела
| МИН.ПРЕД.ВР., 2Л., ЕД.Ч., СР.Р. = беше чело
| МИН.ПРЕД.ВР., 2Л., МН.Ч. = бяхте чели
| МИН.ПРЕД.ВР., 3Л., ЕД.Ч., М.Р. = беше чел
| МИН.ПРЕД.ВР., 3Л., ЕД.Ч., Ж.Р. = беше чела
| МИН.ПРЕД.ВР., 3Л., ЕД.Ч., СР.Р. = беше чело
| МИН.ПРЕД.ВР., 3Л., МН.Ч. = бяха чели
| БЪД.ВР., 1Л., ЕД.Ч. = ще чета
| БЪД.ВР., 1Л., МН.Ч. = ще четем
| БЪД.ВР., 2Л., ЕД.Ч. = ще четеш
| БЪД.ВР., 2Л., МН.Ч. = ще четете
| БЪД.ВР., 3Л., ЕД.Ч. = ще чете
| БЪД.ВР., 3Л., МН.Ч. = ще четат
| БЪД.ПРЕД.ВР., 1Л., ЕД.Ч., М.Р. = ще съм чел
| БЪД.ПРЕД.ВР., 1Л., ЕД.Ч., Ж.Р. = ще съм чела
| БЪД.ПРЕД.ВР., 1Л., ЕД.Ч., СР.Р. = ще съм чело
| БЪД.ПРЕД.ВР., 1Л., МН.Ч. = ще сме чели
| БЪД.ПРЕД.ВР., 2Л., ЕД.Ч., М.Р. = ще си чел
| БЪД.ПРЕД.ВР., 2Л., ЕД.Ч., Ж.Р. = ще си чела
| БЪД.ПРЕД.ВР., 2Л., ЕД.Ч., СР.Р. = ще си чело
| БЪД.ПРЕД.ВР., 2Л., МН.Ч. = ще сте чели
| БЪД.ПРЕД.ВР., 3Л., ЕД.Ч., М.Р. = ще е чел
| БЪД.ПРЕД.ВР., 3Л., ЕД.Ч., Ж.Р. = ще е чела
| БЪД.ПРЕД.ВР., 3Л., ЕД.Ч., СР.Р. = ще е чело
| БЪД.ПРЕД.ВР., 3Л., МН.Ч. = ще са чели
| БЪД.ВР. В МИН., 1Л., ЕД.Ч. = щях да чета
| БЪД.ВР. В МИН., 1Л., МН.Ч. = щяхме да четем
| БЪД.ВР. В МИН., 2Л., ЕД.Ч. = щеше да четеш
| БЪД.ВР. В МИН., 2Л., МН.Ч. = щяхте да четете
| БЪД.ВР. В МИН., 3Л., ЕД.Ч. = щеше да чете
| БЪД.ВР. В МИН., 3Л., МН.Ч. = щяха да четат
| БЪД.ПРЕД.ВР. В МИН., 1Л., ЕД.Ч., М.Р. = щях да съм чел
| БЪД.ПРЕД.ВР. В МИН., 1Л., ЕД.Ч., Ж.Р. = щях да съм чела
| БЪД.ПРЕД.ВР. В МИН., 1Л., ЕД.Ч., СР.Р. = щях да съм чело
| БЪД.ПРЕД.ВР. В МИН., 1Л., МН.Ч. = щяхме да сме чели
| БЪД.ПРЕД.ВР. В МИН., 2Л., ЕД.Ч., М.Р. = щеше да си чел
| БЪД.ПРЕД.ВР. В МИН., 2Л., ЕД.Ч., Ж.Р. = щеше да си чела
| БЪД.ПРЕД.ВР. В МИН., 2Л., ЕД.Ч., СР.Р. = щеше да си чело
| БЪД.ПРЕД.ВР. В МИН., 2Л., МН.Ч. = щяхте да сте чели
| БЪД.ПРЕД.ВР. В МИН., 3Л., ЕД.Ч., М.Р. = щеше да е чел
| БЪД.ПРЕД.ВР. В МИН., 3Л., ЕД.Ч., Ж.Р. = щеше да е чела
| БЪД.ПРЕД.ВР. В МИН., 3Л., ЕД.Ч., СР.Р. = щеше да е чело
| БЪД.ПРЕД.ВР. В МИН., 3Л., МН.Ч. = щяха да са чели
| ПР.НАКЛ., СЕГ.ВР., 1Л., ЕД.Ч., М.Р. = четял съм
| ПР.НАКЛ., СЕГ.ВР., 1Л., ЕД.Ч., Ж.Р. = четяла съм
| ПР.НАКЛ., СЕГ.ВР., 1Л., ЕД.Ч., СР.Р. = четяло съм
| ПР.НАКЛ., СЕГ.ВР., 1Л., МН.Ч. = четели сме
| ПР.НАКЛ., СЕГ.ВР., 2Л., ЕД.Ч., М.Р. = четял си
| ПР.НАКЛ., СЕГ.ВР., 2Л., ЕД.Ч., Ж.Р. = четяла си
| ПР.НАКЛ., СЕГ.ВР., 2Л., ЕД.Ч., СР.Р. = четяло си
| ПР.НАКЛ., СЕГ.ВР., 2Л., МН.Ч. = четели сте
| ПР.НАКЛ., СЕГ.ВР., 3Л., ЕД.Ч., М.Р. = четял (е)
| ПР.НАКЛ., СЕГ.ВР., 3Л., ЕД.Ч., Ж.Р. = четяла (е)
| ПР.НАКЛ., СЕГ.ВР., 3Л., ЕД.Ч., СР.Р. = четяло (е)
| ПР.НАКЛ., СЕГ.ВР., 3Л., МН.Ч. = четели (са)
| ПР.НАКЛ., МИН.СВ.ВР., 1Л., ЕД.Ч., М.Р. = чел съм
| ПР.НАКЛ., МИН.СВ.ВР., 1Л., ЕД.Ч., Ж.Р. = чела съм
| ПР.НАКЛ., МИН.СВ.ВР., 1Л., ЕД.Ч., СР.Р. = чело съм
| ПР.НАКЛ., МИН.СВ.ВР., 1Л., МН.Ч. = чели сме
| ПР.НАКЛ., МИН.СВ.ВР., 2Л., ЕД.Ч., М.Р. = чел си
| ПР.НАКЛ., МИН.СВ.ВР., 2Л., ЕД.Ч., Ж.Р. = чела си
| ПР.НАКЛ., МИН.СВ.ВР., 2Л., ЕД.Ч., СР.Р. = чело си
| ПР.НАКЛ., МИН.СВ.ВР., 2Л., МН.Ч. = чели сте
| ПР.НАКЛ., МИН.СВ.ВР., 3Л., ЕД.Ч., М.Р. = чел (е)
| ПР.НАКЛ., МИН.СВ.ВР., 3Л., ЕД.Ч., Ж.Р. = чела (е)
| ПР.НАКЛ., МИН.СВ.ВР., 3Л., ЕД.Ч., СР.Р. = чело (е)
| ПР.НАКЛ., МИН.СВ.ВР., 3Л., МН.Ч. = чели (са)
| ПР.НАКЛ., МИН.НЕОПР.ВР., 1Л., ЕД.Ч., М.Р. = бил съм чел
| ПР.НАКЛ., МИН.НЕОПР.ВР., 1Л., ЕД.Ч., Ж.Р. = била съм чела
| ПР.НАКЛ., МИН.НЕОПР.ВР., 1Л., ЕД.Ч., СР.Р. = било съм чело
| ПР.НАКЛ., МИН.НЕОПР.ВР., 1Л., МН.Ч. = били сме чели
| ПР.НАКЛ., МИН.НЕОПР.ВР., 2Л., ЕД.Ч., М.Р. = бил си чел
| ПР.НАКЛ., МИН.НЕОПР.ВР., 2Л., ЕД.Ч., Ж.Р. = била си чела
| ПР.НАКЛ., МИН.НЕОПР.ВР., 2Л., ЕД.Ч., СР.Р. = било си чело
| ПР.НАКЛ., МИН.НЕОПР.ВР., 2Л., МН.Ч. = били сте чели
| ПР.НАКЛ., МИН.НЕОПР.ВР., 3Л., ЕД.Ч., М.Р. = бил (е) чел
| ПР.НАКЛ., МИН.НЕОПР.ВР., 3Л., ЕД.Ч., Ж.Р. = била (е) чела
| ПР.НАКЛ., МИН.НЕОПР.ВР., 3Л., ЕД.Ч., СР.Р. = било (е) чело
| ПР.НАКЛ., МИН.НЕОПР.ВР., 3Л., МН.Ч. = били (са) чели
| ПР.НАКЛ., БЪД.ВР., 1Л., ЕД.Ч., М.Р. = щял съм да чета
| ПР.НАКЛ., БЪД.ВР., 1Л., ЕД.Ч., Ж.Р. = щяла съм да чета
| ПР.НАКЛ., БЪД.ВР., 1Л., ЕД.Ч., СР.Р. = щяло съм да чета
| ПР.НАКЛ., БЪД.ВР., 1Л., МН.Ч. = щели сме да четем
| ПР.НАКЛ., БЪД.ВР., 2Л., ЕД.Ч., М.Р. = щял си да четеш
| ПР.НАКЛ., БЪД.ВР., 2Л., ЕД.Ч., Ж.Р. = щяла си да четеш
| ПР.НАКЛ., БЪД.ВР., 2Л., ЕД.Ч., СР.Р. = щяло си да четеш
| ПР.НАКЛ., БЪД.ВР., 2Л., МН.Ч. = щели сте да четете
| ПР.НАКЛ., БЪД.ВР., 3Л., ЕД.Ч., М.Р. = щял (е) да чете
| ПР.НАКЛ., БЪД.ВР., 3Л., ЕД.Ч., Ж.Р. = щяла (е) да чете
| ПР.НАКЛ., БЪД.ВР., 3Л., ЕД.Ч., СР.Р. = щяло (е) да чете
| ПР.НАКЛ., БЪД.ВР., 3Л., МН.Ч. = щели (са) да четат
| ПР.НАКЛ., БЪД.ПРЕД.ВР., 1Л., ЕД.Ч., М.Р. = щял съм да съм чел
| ПР.НАКЛ., БЪД.ПРЕД.ВР., 1Л., ЕД.Ч., Ж.Р. = щяла съм да съм чела
| ПР.НАКЛ., БЪД.ПРЕД.ВР., 1Л., ЕД.Ч., СР.Р. = щяло съм да съм чело
| ПР.НАКЛ., БЪД.ПРЕД.ВР., 1Л., МН.Ч. = щели сме да сме чели
| ПР.НАКЛ., БЪД.ПРЕД.ВР., 2Л., ЕД.Ч., М.Р. = щял си да си чел
| ПР.НАКЛ., БЪД.ПРЕД.ВР., 2Л., ЕД.Ч., Ж.Р. = щяла си да си чела
| ПР.НАКЛ., БЪД.ПРЕД.ВР., 2Л., ЕД.Ч., СР.Р. = щяло си да си чело
| ПР.НАКЛ., БЪД.ПРЕД.ВР., 2Л., МН.Ч. = щели сте да сте чели
| ПР.НАКЛ., БЪД.ПРЕД.ВР., 3Л., ЕД.Ч., М.Р. = щял (е) да е чел
| ПР.НАКЛ., БЪД.ПРЕД.ВР., 3Л., ЕД.Ч., Ж.Р. = щяла (е) да е чела
| ПР.НАКЛ., БЪД.ПРЕД.ВР., 3Л., ЕД.Ч., СР.Р. = щяло (е) да е чело
| ПР.НАКЛ., БЪД.ПРЕД.ВР., 3Л., МН.Ч. = щели (са) да са чели
| УСЛОВНО НАКЛОНЕНИЕ, 1Л., ЕД.Ч., М.Р. = бих чел
| УСЛОВНО НАКЛОНЕНИЕ, 1Л., ЕД.Ч., Ж.Р. = бих чела
| УСЛОВНО НАКЛОНЕНИЕ, 1Л., ЕД.Ч., СР.Р. = бих чело
| УСЛОВНО НАКЛОНЕНИЕ, 1Л., МН.Ч. = бихме чели
| УСЛОВНО НАКЛОНЕНИЕ, 2Л., ЕД.Ч., М.Р. = би чел
| УСЛОВНО НАКЛОНЕНИЕ, 2Л., ЕД.Ч., Ж.Р. = би чела
| УСЛОВНО НАКЛОНЕНИЕ, 2Л., ЕД.Ч., СР.Р. = би чело
| УСЛОВНО НАКЛОНЕНИЕ, 2Л., МН.Ч. = бихте чели
| УСЛОВНО НАКЛОНЕНИЕ, 3Л., ЕД.Ч., М.Р. = би чел
| УСЛОВНО НАКЛОНЕНИЕ, 3Л., ЕД.Ч., Ж.Р. = би чела
| УСЛОВНО НАКЛОНЕНИЕ, 3Л., ЕД.Ч., СР.Р. = би чело
| УСЛОВНО НАКЛОНЕНИЕ, 3Л., МН.Ч. = биха чели
| ПОВЕЛИТЕЛНО НАКЛОНЕНИЕ, ЕД.Ч. = че·ти
| ПОВЕЛИТЕЛНО НАКЛОНЕНИЕ, МН.Ч. = че·те·те
| МИН.СТРАД.ПРИЧ. М.Р. = че·тен
| МИН.СТРАД.ПРИЧ. М.Р. НЕПЪЛЕН ЧЛЕН = че·те·ния
| МИН.СТРАД.ПРИЧ. М.Р. ПЪЛЕН ЧЛЕН = че·те·ни·ят
| МИН.СТРАД.ПРИЧ. Ж.Р. = че·те·на
| МИН.СТРАД.ПРИЧ. Ж.Р. ЧЛЕН = че·те·на·та
| МИН.СТРАД.ПРИЧ. СР.Р. = че·те·но
| МИН.СТРАД.ПРИЧ. СР.Р. ЧЛЕН = че·те·но·то
| МИН.СТРАД.ПРИЧ. МН.Ч. = че·те·ни
| МИН.СТРАД.ПРИЧ. МН.Ч. ЧЛЕН = че·те·ни·те
| МИН.ДЕЯТ.СВ.ПРИЧ. М.Р. = чел
| МИН.ДЕЯТ.СВ.ПРИЧ. М.Р. НЕПЪЛЕН ЧЛЕН = че·лия
| МИН.ДЕЯТ.СВ.ПРИЧ. М.Р. ПЪЛЕН ЧЛЕН = че·ли·ят
| МИН.ДЕЯТ.СВ.ПРИЧ. Ж.Р. = че·ла
| МИН.ДЕЯТ.СВ.ПРИЧ. Ж.Р. ЧЛЕН = че·ла·та
| МИН.ДЕЯТ.СВ.ПРИЧ. СР.Р. = че·ло
| МИН.ДЕЯТ.СВ.ПРИЧ. СР.Р. ЧЛЕН = че·ло·то
| МИН.ДЕЯТ.СВ.ПРИЧ. МН.Ч. = че·ли
| МИН.ДЕЯТ.СВ.ПРИЧ. МН.Ч. ЧЛЕН = че·ли·те
| МИН.ДЕЯТ.НЕСВ.ПРИЧ. М.Р. = че·тял
| МИН.ДЕЯТ.НЕСВ.ПРИЧ. М.Р. НЕПЪЛЕН ЧЛЕН = че·тя·лия
| МИН.ДЕЯТ.НЕСВ.ПРИЧ. М.Р. ПЪЛЕН ЧЛЕН = че·тя·ли·ят
| МИН.ДЕЯТ.НЕСВ.ПРИЧ. Ж.Р. = че·тя·ла
| МИН.ДЕЯТ.НЕСВ.ПРИЧ. Ж.Р. ЧЛЕН = че·тя·ла·та
| МИН.ДЕЯТ.НЕСВ.ПРИЧ. СР.Р. = че·тя·ло
| МИН.ДЕЯТ.НЕСВ.ПРИЧ. СР.Р. ЧЛЕН = че·тя·ло·то
| МИН.ДЕЯТ.НЕСВ.ПРИЧ. МН.Ч. = че·те·ли
| МИН.ДЕЯТ.НЕСВ.ПРИЧ. МН.Ч. ЧЛЕН = че·те·ли·те
| СЕГ.ДЕЯТ.ПРИЧ. М.Р. = че·тящ
| СЕГ.ДЕЯТ.ПРИЧ. М.Р. НЕПЪЛЕН ЧЛЕН = че·тя·щия
| СЕГ.ДЕЯТ.ПРИЧ. М.Р. ПЪЛЕН ЧЛЕН = че·тя·щи·ят
| СЕГ.ДЕЯТ.ПРИЧ. Ж.Р. = че·тя·ща
| СЕГ.ДЕЯТ.ПРИЧ. Ж.Р. ЧЛЕН = че·тя·ща·та
| СЕГ.ДЕЯТ.ПРИЧ. СР.Р. = че·тя·що
| СЕГ.ДЕЯТ.ПРИЧ. СР.Р. ЧЛЕН = че·тя·що·то
| СЕГ.ДЕЯТ.ПРИЧ. МН.Ч. = че·тя·щи
| СЕГ.ДЕЯТ.ПРИЧ. МН.Ч. ЧЛЕН = че·тя·щи·те
| ДЕЕПРИЧАСТИЕ = че·тей·ки
| СКРИТИ ПРЕПРАТКИ = 
[[чета]],
[[четеш]],
[[чете]],
[[четем]],
[[четете]],
[[четат]],
[[четох]],
[[четохме]],
[[четохте]],
[[четоха]],
[[четях]],
[[четеше]],
[[четяхме]],
[[четяхте]],
[[четяха]],
[[чети]],
[[чел]],
[[челия]],
[[челият]],
[[чела]],
[[челата]],
[[чело]],
[[челото]],
[[чели]],
[[челите]],
[[четял]],
[[четялия]],
[[четялият]],
[[четяла]],
[[четялата]],
[[четяло]],
[[четялото]],
[[четели]],
[[четелите]],
[[четен]],
[[четения]],
[[четеният]],
[[четена]],
[[четената]],
[[четено]],
[[четеното]],
[[четени]],
[[четените]],
[[четящ]],
[[четящия]],
[[четящият]],
[[четяща]],
[[четящата]],
[[четящо]],
[[четящото]],
[[четящи]],
[[четящите]],
[[четейки]],
[[чел съм]],
[[чела съм]],
[[чело съм]],
[[чели сме]],
[[чел си]],
[[чела си]],
[[чело си]],
[[чели сте]],
[[чел е]],
[[чела е]],
[[чело е]],
[[чели са]],
[[бях чел]],
[[бях чела]],
[[бях чело]],
[[бяхме чели]],
[[беше чел]],
[[беше чела]],
[[беше чело]],
[[бяхте чели]],
[[бяха чели]],
[[ще чета]],
[[ще четем]],
[[ще четеш]],
[[ще четете]],
[[ще чете]],
[[ще четат]],
[[ще съм чел]],
[[ще съм чела]],
[[ще съм чело]],
[[ще сме чели]],
[[ще си чел]],
[[ще си чела]],
[[ще си чело]],
[[ще сте чели]],
[[ще е чел]],
[[ще е чела]],
[[ще е чело]],
[[ще са чели]],
[[щях да чета]],
[[щяхме да четем]],
[[щеше да четеш]],
[[щяхте да четете]],
[[щеше да чете]],
[[щяха да четат]],
[[щях да съм чел]],
[[щях да съм чела]],
[[щях да съм чело]],
[[щяхме да сме чели]],
[[щеше да си чел]],
[[щеше да си чела]],
[[щеше да си чело]],
[[щяхте да сте чели]],
[[щеше да е чел]],
[[щеше да е чела]],
[[щеше да е чело]],
[[щяха да са чели]],
[[четял съм]],
[[четяла съм]],
[[четяло съм]],
[[четели сме]],
[[четял си]],
[[четяла си]],
[[четяло си]],
[[четели сте]],
[[четял е]],
[[четяла е]],
[[четяло е]],
[[четели са]],
[[бил съм чел]],
[[била съм чела]],
[[било съм чело]],
[[били сме чели]],
[[бил си чел]],
[[била си чела]],
[[било си чело]],
[[били сте чели]],
[[бил е чел]],
[[била е чела]],
[[било е чело]],
[[били са чели]],
[[щял съм да чета]],
[[щяла съм да чета]],
[[щяло съм да чета]],
[[щели сме да четем]],
[[щял си да четеш]],
[[щяла си да четеш]],
[[щяло си да четеш]],
[[щели сте да четете]],
[[щял да чете]],
[[щяла да чете]],
[[щяло да чете]],
[[щели да четат]],
[[щял е да чете]],
[[щяла е да чете]],
[[щяло е да чете]],
[[щели са да четат]],
[[щял съм да съм чел]],
[[щяла съм да съм чела]],
[[щяло съм да съм чело]],
[[щели сме да сме чели]],
[[щял си да си чел]],
[[щяла си да си чела]],
[[щяло си да си чело]],
[[щели сте да сте чели]],
[[щял да е чел]],
[[щяла да е чела]],
[[щяло да е чело]],
[[щели да са чели]],
[[щял е да е чел]],
[[щяла е да е чела]],
[[щяло е да е чело]],
[[щели са да са чели]],
[[бих чел]],
[[бих чела]],
[[бих чело]],
[[бихме чели]],
[[би чел]],
[[би чела]],
[[би чело]],
[[бихте чели]],
[[биха чели]],
}}</text>
      <sha1>1yzy8yft80fhrzeyip1hrqnj02i4625</sha1>
    </revision>
  </page>
  <page>
    <title>Шаблон:Словоформи/четкам</title>
    <ns>10</ns>
    <id>569537</id>
    <revision>
      <id>601517</id>
      <timestamp>2005-05-12T11:59:55Z</timestamp>
      <contributor>
        <username>Bgbot</username>
        <id>83</id>
      </contributor>
      <comment>Борислав: Шаблон със словоформи</comment>
      <model>wikitext</model>
      <format>text/x-wiki</format>
      <text bytes="19112" xml:space="preserve">{{Шаблон:Словоформи/Глагол|
  ОСНОВНА ФОРМА = четкам
| СЕГ.ВР., 1Л., ЕД.Ч. = чет·кам
| СЕГ.ВР., 1Л., МН.Ч. = чет·ка·ме
| СЕГ.ВР., 2Л., ЕД.Ч. = чет·каш
| СЕГ.ВР., 2Л., МН.Ч. = чет·ка·те
| СЕГ.ВР., 3Л., ЕД.Ч. = чет·ка
| СЕГ.ВР., 3Л., МН.Ч. = чет·кат
| МИН.СВ.ВР., 1Л., ЕД.Ч. = чет·ках
| МИН.СВ.ВР., 1Л., МН.Ч. = чет·ках·ме
| МИН.СВ.ВР., 2Л., ЕД.Ч. = чет·ка
| МИН.СВ.ВР., 2Л., МН.Ч. = чет·ках·те
| МИН.СВ.ВР., 3Л., ЕД.Ч. = чет·ка
| МИН.СВ.ВР., 3Л., МН.Ч. = чет·ка·ха
| МИН.НЕСВ.ВР., 1Л., ЕД.Ч. = чет·ках
| МИН.НЕСВ.ВР., 1Л., МН.Ч. = чет·ках·ме
| МИН.НЕСВ.ВР., 2Л., ЕД.Ч. = чет·ка·ше
| МИН.НЕСВ.ВР., 2Л., МН.Ч. = чет·ках·те
| МИН.НЕСВ.ВР., 3Л., ЕД.Ч. = чет·ка·ше
| МИН.НЕСВ.ВР., 3Л., МН.Ч. = чет·ка·ха
| МИН.НЕОПР.ВР., 1Л., ЕД.Ч., М.Р. = четкал съм
| МИН.НЕОПР.ВР., 1Л., ЕД.Ч., Ж.Р. = четкала съм
| МИН.НЕОПР.ВР., 1Л., ЕД.Ч., СР.Р. = четкало съм
| МИН.НЕОПР.ВР., 1Л., МН.Ч. = четкали сме
| МИН.НЕОПР.ВР., 2Л., ЕД.Ч., М.Р. = четкал си
| МИН.НЕОПР.ВР., 2Л., ЕД.Ч., Ж.Р. = четкала си
| МИН.НЕОПР.ВР., 2Л., ЕД.Ч., СР.Р. = четкало си
| МИН.НЕОПР.ВР., 2Л., МН.Ч. = четкали сте
| МИН.НЕОПР.ВР., 3Л., ЕД.Ч., М.Р. = четкал е
| МИН.НЕОПР.ВР., 3Л., ЕД.Ч., Ж.Р. = четкала е
| МИН.НЕОПР.ВР., 3Л., ЕД.Ч., СР.Р. = четкало е
| МИН.НЕОПР.ВР., 3Л., МН.Ч. = четкали са
| МИН.ПРЕД.ВР., 1Л., ЕД.Ч., М.Р. = бях четкал
| МИН.ПРЕД.ВР., 1Л., ЕД.Ч., Ж.Р. = бях четкала
| МИН.ПРЕД.ВР., 1Л., ЕД.Ч., СР.Р. = бях четкало
| МИН.ПРЕД.ВР., 1Л., МН.Ч. = бяхме четкали
| МИН.ПРЕД.ВР., 2Л., ЕД.Ч., М.Р. = беше четкал
| МИН.ПРЕД.ВР., 2Л., ЕД.Ч., Ж.Р. = беше четкала
| МИН.ПРЕД.ВР., 2Л., ЕД.Ч., СР.Р. = беше четкало
| МИН.ПРЕД.ВР., 2Л., МН.Ч. = бяхте четкали
| МИН.ПРЕД.ВР., 3Л., ЕД.Ч., М.Р. = беше четкал
| МИН.ПРЕД.ВР., 3Л., ЕД.Ч., Ж.Р. = беше четкала
| МИН.ПРЕД.ВР., 3Л., ЕД.Ч., СР.Р. = беше четкало
| МИН.ПРЕД.ВР., 3Л., МН.Ч. = бяха четкали
| БЪД.ВР., 1Л., ЕД.Ч. = ще четкам
| БЪД.ВР., 1Л., МН.Ч. = ще четкаме
| БЪД.ВР., 2Л., ЕД.Ч. = ще четкаш
| БЪД.ВР., 2Л., МН.Ч. = ще четкате
| БЪД.ВР., 3Л., ЕД.Ч. = ще четка
| БЪД.ВР., 3Л., МН.Ч. = ще четкат
| БЪД.ПРЕД.ВР., 1Л., ЕД.Ч., М.Р. = ще съм четкал
| БЪД.ПРЕД.ВР., 1Л., ЕД.Ч., Ж.Р. = ще съм четкала
| БЪД.ПРЕД.ВР., 1Л., ЕД.Ч., СР.Р. = ще съм четкало
| БЪД.ПРЕД.ВР., 1Л., МН.Ч. = ще сме четкали
| БЪД.ПРЕД.ВР., 2Л., ЕД.Ч., М.Р. = ще си четкал
| БЪД.ПРЕД.ВР., 2Л., ЕД.Ч., Ж.Р. = ще си четкала
| БЪД.ПРЕД.ВР., 2Л., ЕД.Ч., СР.Р. = ще си четкало
| БЪД.ПРЕД.ВР., 2Л., МН.Ч. = ще сте четкали
| БЪД.ПРЕД.ВР., 3Л., ЕД.Ч., М.Р. = ще е четкал
| БЪД.ПРЕД.ВР., 3Л., ЕД.Ч., Ж.Р. = ще е четкала
| БЪД.ПРЕД.ВР., 3Л., ЕД.Ч., СР.Р. = ще е четкало
| БЪД.ПРЕД.ВР., 3Л., МН.Ч. = ще са четкали
| БЪД.ВР. В МИН., 1Л., ЕД.Ч. = щях да четкам
| БЪД.ВР. В МИН., 1Л., МН.Ч. = щяхме да четкаме
| БЪД.ВР. В МИН., 2Л., ЕД.Ч. = щеше да четкаш
| БЪД.ВР. В МИН., 2Л., МН.Ч. = щяхте да четкате
| БЪД.ВР. В МИН., 3Л., ЕД.Ч. = щеше да четка
| БЪД.ВР. В МИН., 3Л., МН.Ч. = щяха да четкат
| БЪД.ПРЕД.ВР. В МИН., 1Л., ЕД.Ч., М.Р. = щях да съм четкал
| БЪД.ПРЕД.ВР. В МИН., 1Л., ЕД.Ч., Ж.Р. = щях да съм четкала
| БЪД.ПРЕД.ВР. В МИН., 1Л., ЕД.Ч., СР.Р. = щях да съм четкало
| БЪД.ПРЕД.ВР. В МИН., 1Л., МН.Ч. = щяхме да сме четкали
| БЪД.ПРЕД.ВР. В МИН., 2Л., ЕД.Ч., М.Р. = щеше да си четкал
| БЪД.ПРЕД.ВР. В МИН., 2Л., ЕД.Ч., Ж.Р. = щеше да си четкала
| БЪД.ПРЕД.ВР. В МИН., 2Л., ЕД.Ч., СР.Р. = щеше да си четкало
| БЪД.ПРЕД.ВР. В МИН., 2Л., МН.Ч. = щяхте да сте четкали
| БЪД.ПРЕД.ВР. В МИН., 3Л., ЕД.Ч., М.Р. = щеше да е четкал
| БЪД.ПРЕД.ВР. В МИН., 3Л., ЕД.Ч., Ж.Р. = щеше да е четкала
| БЪД.ПРЕД.ВР. В МИН., 3Л., ЕД.Ч., СР.Р. = щеше да е четкало
| БЪД.ПРЕД.ВР. В МИН., 3Л., МН.Ч. = щяха да са четкали
| ПР.НАКЛ., СЕГ.ВР., 1Л., ЕД.Ч., М.Р. = четкал съм
| ПР.НАКЛ., СЕГ.ВР., 1Л., ЕД.Ч., Ж.Р. = четкала съм
| ПР.НАКЛ., СЕГ.ВР., 1Л., ЕД.Ч., СР.Р. = четкало съм
| ПР.НАКЛ., СЕГ.ВР., 1Л., МН.Ч. = четкали сме
| ПР.НАКЛ., СЕГ.ВР., 2Л., ЕД.Ч., М.Р. = четкал си
| ПР.НАКЛ., СЕГ.ВР., 2Л., ЕД.Ч., Ж.Р. = четкала си
| ПР.НАКЛ., СЕГ.ВР., 2Л., ЕД.Ч., СР.Р. = четкало си
| ПР.НАКЛ., СЕГ.ВР., 2Л., МН.Ч. = четкали сте
| ПР.НАКЛ., СЕГ.ВР., 3Л., ЕД.Ч., М.Р. = четкал (е)
| ПР.НАКЛ., СЕГ.ВР., 3Л., ЕД.Ч., Ж.Р. = четкала (е)
| ПР.НАКЛ., СЕГ.ВР., 3Л., ЕД.Ч., СР.Р. = четкало (е)
| ПР.НАКЛ., СЕГ.ВР., 3Л., МН.Ч. = четкали (са)
| ПР.НАКЛ., МИН.СВ.ВР., 1Л., ЕД.Ч., М.Р. = четкал съм
| ПР.НАКЛ., МИН.СВ.ВР., 1Л., ЕД.Ч., Ж.Р. = четкала съм
| ПР.НАКЛ., МИН.СВ.ВР., 1Л., ЕД.Ч., СР.Р. = четкало съм
| ПР.НАКЛ., МИН.СВ.ВР., 1Л., МН.Ч. = четкали сме
| ПР.НАКЛ., МИН.СВ.ВР., 2Л., ЕД.Ч., М.Р. = четкал си
| ПР.НАКЛ., МИН.СВ.ВР., 2Л., ЕД.Ч., Ж.Р. = четкала си
| ПР.НАКЛ., МИН.СВ.ВР., 2Л., ЕД.Ч., СР.Р. = четкало си
| ПР.НАКЛ., МИН.СВ.ВР., 2Л., МН.Ч. = четкали сте
| ПР.НАКЛ., МИН.СВ.ВР., 3Л., ЕД.Ч., М.Р. = четкал (е)
| ПР.НАКЛ., МИН.СВ.ВР., 3Л., ЕД.Ч., Ж.Р. = четкала (е)
| ПР.НАКЛ., МИН.СВ.ВР., 3Л., ЕД.Ч., СР.Р. = четкало (е)
| ПР.НАКЛ., МИН.СВ.ВР., 3Л., МН.Ч. = четкали (са)
| ПР.НАКЛ., МИН.НЕОПР.ВР., 1Л., ЕД.Ч., М.Р. = бил съм четкал
| ПР.НАКЛ., МИН.НЕОПР.ВР., 1Л., ЕД.Ч., Ж.Р. = била съм четкала
| ПР.НАКЛ., МИН.НЕОПР.ВР., 1Л., ЕД.Ч., СР.Р. = било съм четкало
| ПР.НАКЛ., МИН.НЕОПР.ВР., 1Л., МН.Ч. = били сме четкали
| ПР.НАКЛ., МИН.НЕОПР.ВР., 2Л., ЕД.Ч., М.Р. = бил си четкал
| ПР.НАКЛ., МИН.НЕОПР.ВР., 2Л., ЕД.Ч., Ж.Р. = била си четкала
| ПР.НАКЛ., МИН.НЕОПР.ВР., 2Л., ЕД.Ч., СР.Р. = било си четкало
| ПР.НАКЛ., МИН.НЕОПР.ВР., 2Л., МН.Ч. = били сте четкали
| ПР.НАКЛ., МИН.НЕОПР.ВР., 3Л., ЕД.Ч., М.Р. = бил (е) четкал
| ПР.НАКЛ., МИН.НЕОПР.ВР., 3Л., ЕД.Ч., Ж.Р. = била (е) четкала
| ПР.НАКЛ., МИН.НЕОПР.ВР., 3Л., ЕД.Ч., СР.Р. = било (е) четкало
| ПР.НАКЛ., МИН.НЕОПР.ВР., 3Л., МН.Ч. = били (са) четкали
| ПР.НАКЛ., БЪД.ВР., 1Л., ЕД.Ч., М.Р. = щял съм да четкам
| ПР.НАКЛ., БЪД.ВР., 1Л., ЕД.Ч., Ж.Р. = щяла съм да четкам
| ПР.НАКЛ., БЪД.ВР., 1Л., ЕД.Ч., СР.Р. = щяло съм да четкам
| ПР.НАКЛ., БЪД.ВР., 1Л., МН.Ч. = щели сме да четкаме
| ПР.НАКЛ., БЪД.ВР., 2Л., ЕД.Ч., М.Р. = щял си да четкаш
| ПР.НАКЛ., БЪД.ВР., 2Л., ЕД.Ч., Ж.Р. = щяла си да четкаш
| ПР.НАКЛ., БЪД.ВР., 2Л., ЕД.Ч., СР.Р. = щяло си да четкаш
| ПР.НАКЛ., БЪД.ВР., 2Л., МН.Ч. = щели сте да четкате
| ПР.НАКЛ., БЪД.ВР., 3Л., ЕД.Ч., М.Р. = щял (е) да четка
| ПР.НАКЛ., БЪД.ВР., 3Л., ЕД.Ч., Ж.Р. = щяла (е) да четка
| ПР.НАКЛ., БЪД.ВР., 3Л., ЕД.Ч., СР.Р. = щяло (е) да четка
| ПР.НАКЛ., БЪД.ВР., 3Л., МН.Ч. = щели (са) да четкат
| ПР.НАКЛ., БЪД.ПРЕД.ВР., 1Л., ЕД.Ч., М.Р. = щял съм да съм четкал
| ПР.НАКЛ., БЪД.ПРЕД.ВР., 1Л., ЕД.Ч., Ж.Р. = щяла съм да съм четкала
| ПР.НАКЛ., БЪД.ПРЕД.ВР., 1Л., ЕД.Ч., СР.Р. = щяло съм да съм четкало
| ПР.НАКЛ., БЪД.ПРЕД.ВР., 1Л., МН.Ч. = щели сме да сме четкали
| ПР.НАКЛ., БЪД.ПРЕД.ВР., 2Л., ЕД.Ч., М.Р. = щял си да си четкал
| ПР.НАКЛ., БЪД.ПРЕД.ВР., 2Л., ЕД.Ч., Ж.Р. = щяла си да си четкала
| ПР.НАКЛ., БЪД.ПРЕД.ВР., 2Л., ЕД.Ч., СР.Р. = щяло си да си четкало
| ПР.НАКЛ., БЪД.ПРЕД.ВР., 2Л., МН.Ч. = щели сте да сте четкали
| ПР.НАКЛ., БЪД.ПРЕД.ВР., 3Л., ЕД.Ч., М.Р. = щял (е) да е четкал
| ПР.НАКЛ., БЪД.ПРЕД.ВР., 3Л., ЕД.Ч., Ж.Р. = щяла (е) да е четкала
| ПР.НАКЛ., БЪД.ПРЕД.ВР., 3Л., ЕД.Ч., СР.Р. = щяло (е) да е четкало
| ПР.НАКЛ., БЪД.ПРЕД.ВР., 3Л., МН.Ч. = щели (са) да са четкали
| УСЛОВНО НАКЛОНЕНИЕ, 1Л., ЕД.Ч., М.Р. = бих четкал
| УСЛОВНО НАКЛОНЕНИЕ, 1Л., ЕД.Ч., Ж.Р. = бих четкала
| УСЛОВНО НАКЛОНЕНИЕ, 1Л., ЕД.Ч., СР.Р. = бих четкало
| УСЛОВНО НАКЛОНЕНИЕ, 1Л., МН.Ч. = бихме четкали
| УСЛОВНО НАКЛОНЕНИЕ, 2Л., ЕД.Ч., М.Р. = би четкал
| УСЛОВНО НАКЛОНЕНИЕ, 2Л., ЕД.Ч., Ж.Р. = би четкала
| УСЛОВНО НАКЛОНЕНИЕ, 2Л., ЕД.Ч., СР.Р. = би четкало
| УСЛОВНО НАКЛОНЕНИЕ, 2Л., МН.Ч. = бихте четкали
| УСЛОВНО НАКЛОНЕНИЕ, 3Л., ЕД.Ч., М.Р. = би четкал
| УСЛОВНО НАКЛОНЕНИЕ, 3Л., ЕД.Ч., Ж.Р. = би четкала
| УСЛОВНО НАКЛОНЕНИЕ, 3Л., ЕД.Ч., СР.Р. = би четкало
| УСЛОВНО НАКЛОНЕНИЕ, 3Л., МН.Ч. = биха четкали
| ПОВЕЛИТЕЛНО НАКЛОНЕНИЕ, ЕД.Ч. = чет·кай
| ПОВЕЛИТЕЛНО НАКЛОНЕНИЕ, МН.Ч. = чет·кай·те
| МИН.СТРАД.ПРИЧ. М.Р. = чет·кан
| МИН.СТРАД.ПРИЧ. М.Р. НЕПЪЛЕН ЧЛЕН = чет·ка·ния
| МИН.СТРАД.ПРИЧ. М.Р. ПЪЛЕН ЧЛЕН = чет·ка·ни·ят
| МИН.СТРАД.ПРИЧ. Ж.Р. = чет·ка·на
| МИН.СТРАД.ПРИЧ. Ж.Р. ЧЛЕН = чет·ка·на·та
| МИН.СТРАД.ПРИЧ. СР.Р. = чет·ка·но
| МИН.СТРАД.ПРИЧ. СР.Р. ЧЛЕН = чет·ка·но·то
| МИН.СТРАД.ПРИЧ. МН.Ч. = чет·ка·ни
| МИН.СТРАД.ПРИЧ. МН.Ч. ЧЛЕН = чет·ка·ни·те
| МИН.ДЕЯТ.СВ.ПРИЧ. М.Р. = чет·кал
| МИН.ДЕЯТ.СВ.ПРИЧ. М.Р. НЕПЪЛЕН ЧЛЕН = чет·ка·лия
| МИН.ДЕЯТ.СВ.ПРИЧ. М.Р. ПЪЛЕН ЧЛЕН = чет·ка·ли·ят
| МИН.ДЕЯТ.СВ.ПРИЧ. Ж.Р. = чет·ка·ла
| МИН.ДЕЯТ.СВ.ПРИЧ. Ж.Р. ЧЛЕН = чет·ка·ла·та
| МИН.ДЕЯТ.СВ.ПРИЧ. СР.Р. = чет·ка·ло
| МИН.ДЕЯТ.СВ.ПРИЧ. СР.Р. ЧЛЕН = чет·ка·ло·то
| МИН.ДЕЯТ.СВ.ПРИЧ. МН.Ч. = чет·ка·ли
| МИН.ДЕЯТ.СВ.ПРИЧ. МН.Ч. ЧЛЕН = чет·ка·ли·те
| МИН.ДЕЯТ.НЕСВ.ПРИЧ. М.Р. = чет·кал
| МИН.ДЕЯТ.НЕСВ.ПРИЧ. М.Р. НЕПЪЛЕН ЧЛЕН = чет·ка·лия
| МИН.ДЕЯТ.НЕСВ.ПРИЧ. М.Р. ПЪЛЕН ЧЛЕН = чет·ка·ли·ят
| МИН.ДЕЯТ.НЕСВ.ПРИЧ. Ж.Р. = чет·ка·ла
| МИН.ДЕЯТ.НЕСВ.ПРИЧ. Ж.Р. ЧЛЕН = чет·ка·ла·та
| МИН.ДЕЯТ.НЕСВ.ПРИЧ. СР.Р. = чет·ка·ло
| МИН.ДЕЯТ.НЕСВ.ПРИЧ. СР.Р. ЧЛЕН = чет·ка·ло·то
| МИН.ДЕЯТ.НЕСВ.ПРИЧ. МН.Ч. = чет·ка·ли
| МИН.ДЕЯТ.НЕСВ.ПРИЧ. МН.Ч. ЧЛЕН = чет·ка·ли·те
| СЕГ.ДЕЯТ.ПРИЧ. М.Р. = чет·кащ
| СЕГ.ДЕЯТ.ПРИЧ. М.Р. НЕПЪЛЕН ЧЛЕН = чет·ка·щия
| СЕГ.ДЕЯТ.ПРИЧ. М.Р. ПЪЛЕН ЧЛЕН = чет·ка·щи·ят
| СЕГ.ДЕЯТ.ПРИЧ. Ж.Р. = чет·ка·ща
| СЕГ.ДЕЯТ.ПРИЧ. Ж.Р. ЧЛЕН = чет·ка·ща·та
| СЕГ.ДЕЯТ.ПРИЧ. СР.Р. = чет·ка·що
| СЕГ.ДЕЯТ.ПРИЧ. СР.Р. ЧЛЕН = чет·ка·що·то
| СЕГ.ДЕЯТ.ПРИЧ. МН.Ч. = чет·ка·щи
| СЕГ.ДЕЯТ.ПРИЧ. МН.Ч. ЧЛЕН = чет·ка·щи·те
| ДЕЕПРИЧАСТИЕ = чет·кай·ки
| СКРИТИ ПРЕПРАТКИ = 
[[четкам]],
[[четкаш]],
[[четка]],
[[четкаме]],
[[четкате]],
[[четкат]],
[[четках]],
[[четкахме]],
[[четкахте]],
[[четкаха]],
[[четкаше]],
[[четкай]],
[[четкайте]],
[[четкал]],
[[четкалия]],
[[четкалият]],
[[четкала]],
[[четкалата]],
[[четкало]],
[[четкалото]],
[[четкали]],
[[четкалите]],
[[четкан]],
[[четкания]],
[[четканият]],
[[четкана]],
[[четканата]],
[[четкано]],
[[четканото]],
[[четкани]],
[[четканите]],
[[четкащ]],
[[четкащия]],
[[четкащият]],
[[четкаща]],
[[четкащата]],
[[четкащо]],
[[четкащото]],
[[четкащи]],
[[четкащите]],
[[четкайки]],
[[четкал съм]],
[[четкала съм]],
[[четкало съм]],
[[четкали сме]],
[[четкал си]],
[[четкала си]],
[[четкало си]],
[[четкали сте]],
[[четкал е]],
[[четкала е]],
[[четкало е]],
[[четкали са]],
[[бях четкал]],
[[бях четкала]],
[[бях четкало]],
[[бяхме четкали]],
[[беше четкал]],
[[беше четкала]],
[[беше четкало]],
[[бяхте четкали]],
[[бяха четкали]],
[[ще четкам]],
[[ще четкаме]],
[[ще четкаш]],
[[ще четкате]],
[[ще четка]],
[[ще четкат]],
[[ще съм четкал]],
[[ще съм четкала]],
[[ще съм четкало]],
[[ще сме четкали]],
[[ще си четкал]],
[[ще си четкала]],
[[ще си четкало]],
[[ще сте четкали]],
[[ще е четкал]],
[[ще е четкала]],
[[ще е четкало]],
[[ще са четкали]],
[[щях да четкам]],
[[щяхме да четкаме]],
[[щеше да четкаш]],
[[щяхте да четкате]],
[[щеше да четка]],
[[щяха да четкат]],
[[щях да съм четкал]],
[[щях да съм четкала]],
[[щях да съм четкало]],
[[щяхме да сме четкали]],
[[щеше да си четкал]],
[[щеше да си четкала]],
[[щеше да си четкало]],
[[щяхте да сте четкали]],
[[щеше да е четкал]],
[[щеше да е четкала]],
[[щеше да е четкало]],
[[щяха да са четкали]],
[[бил съм четкал]],
[[била съм четкала]],
[[било съм четкало]],
[[били сме четкали]],
[[бил си четкал]],
[[била си четкала]],
[[било си четкало]],
[[били сте четкали]],
[[бил е четкал]],
[[била е четкала]],
[[било е четкало]],
[[били са четкали]],
[[щял съм да четкам]],
[[щяла съм да четкам]],
[[щяло съм да четкам]],
[[щели сме да четкаме]],
[[щял си да четкаш]],
[[щяла си да четкаш]],
[[щяло си да четкаш]],
[[щели сте да четкате]],
[[щял да четка]],
[[щяла да четка]],
[[щяло да четка]],
[[щели да четкат]],
[[щял е да четка]],
[[щяла е да четка]],
[[щяло е да четка]],
[[щели са да четкат]],
[[щял съм да съм четкал]],
[[щяла съм да съм четкала]],
[[щяло съм да съм четкало]],
[[щели сме да сме четкали]],
[[щял си да си четкал]],
[[щяла си да си четкала]],
[[щяло си да си четкало]],
[[щели сте да сте четкали]],
[[щял да е четкал]],
[[щяла да е четкала]],
[[щяло да е четкало]],
[[щели да са четкали]],
[[щял е да е четкал]],
[[щяла е да е четкала]],
[[щяло е да е четкало]],
[[щели са да са четкали]],
[[бих четкал]],
[[бих четкала]],
[[бих четкало]],
[[бихме четкали]],
[[би четкал]],
[[би четкала]],
[[би четкало]],
[[бихте четкали]],
[[биха четкали]],
}}</text>
      <sha1>b76ppf9mxoovsvunuuvkp3twbjwpb9r</sha1>
    </revision>
  </page>
  <page>
    <title>Шаблон:Словоформи/чеша</title>
    <ns>10</ns>
    <id>401833</id>
    <revision>
      <id>433840</id>
      <parentid>10484</parentid>
      <timestamp>2005-05-06T21:28:41Z</timestamp>
      <contributor>
        <username>Bgbot</username>
        <id>83</id>
      </contributor>
      <comment>Борислав: Шаблон със словоформи</comment>
      <model>wikitext</model>
      <format>text/x-wiki</format>
      <text bytes="18900" xml:space="preserve">{{Шаблон:Словоформи/Глагол|
  ОСНОВНА ФОРМА = чеша
| СЕГ.ВР., 1Л., ЕД.Ч. = че·ша
| СЕГ.ВР., 1Л., МН.Ч. = че·шем
| СЕГ.ВР., 2Л., ЕД.Ч. = че·шеш
| СЕГ.ВР., 2Л., МН.Ч. = че·ше·те
| СЕГ.ВР., 3Л., ЕД.Ч. = че·ше
| СЕГ.ВР., 3Л., МН.Ч. = че·шат
| МИН.СВ.ВР., 1Л., ЕД.Ч. = че·сах
| МИН.СВ.ВР., 1Л., МН.Ч. = че·сах·ме
| МИН.СВ.ВР., 2Л., ЕД.Ч. = че·са
| МИН.СВ.ВР., 2Л., МН.Ч. = че·сах·те
| МИН.СВ.ВР., 3Л., ЕД.Ч. = че·са
| МИН.СВ.ВР., 3Л., МН.Ч. = че·са·ха
| МИН.НЕСВ.ВР., 1Л., ЕД.Ч. = че·шех
| МИН.НЕСВ.ВР., 1Л., МН.Ч. = че·шех·ме
| МИН.НЕСВ.ВР., 2Л., ЕД.Ч. = че·ше·ше
| МИН.НЕСВ.ВР., 2Л., МН.Ч. = че·шех·те
| МИН.НЕСВ.ВР., 3Л., ЕД.Ч. = че·ше·ше
| МИН.НЕСВ.ВР., 3Л., МН.Ч. = че·ше·ха
| МИН.НЕОПР.ВР., 1Л., ЕД.Ч., М.Р. = чесал съм
| МИН.НЕОПР.ВР., 1Л., ЕД.Ч., Ж.Р. = чесала съм
| МИН.НЕОПР.ВР., 1Л., ЕД.Ч., СР.Р. = чесало съм
| МИН.НЕОПР.ВР., 1Л., МН.Ч. = чесали сме
| МИН.НЕОПР.ВР., 2Л., ЕД.Ч., М.Р. = чесал си
| МИН.НЕОПР.ВР., 2Л., ЕД.Ч., Ж.Р. = чесала си
| МИН.НЕОПР.ВР., 2Л., ЕД.Ч., СР.Р. = чесало си
| МИН.НЕОПР.ВР., 2Л., МН.Ч. = чесали сте
| МИН.НЕОПР.ВР., 3Л., ЕД.Ч., М.Р. = чесал е
| МИН.НЕОПР.ВР., 3Л., ЕД.Ч., Ж.Р. = чесала е
| МИН.НЕОПР.ВР., 3Л., ЕД.Ч., СР.Р. = чесало е
| МИН.НЕОПР.ВР., 3Л., МН.Ч. = чесали са
| МИН.ПРЕД.ВР., 1Л., ЕД.Ч., М.Р. = бях чесал
| МИН.ПРЕД.ВР., 1Л., ЕД.Ч., Ж.Р. = бях чесала
| МИН.ПРЕД.ВР., 1Л., ЕД.Ч., СР.Р. = бях чесало
| МИН.ПРЕД.ВР., 1Л., МН.Ч. = бяхме чесали
| МИН.ПРЕД.ВР., 2Л., ЕД.Ч., М.Р. = беше чесал
| МИН.ПРЕД.ВР., 2Л., ЕД.Ч., Ж.Р. = беше чесала
| МИН.ПРЕД.ВР., 2Л., ЕД.Ч., СР.Р. = беше чесало
| МИН.ПРЕД.ВР., 2Л., МН.Ч. = бяхте чесали
| МИН.ПРЕД.ВР., 3Л., ЕД.Ч., М.Р. = беше чесал
| МИН.ПРЕД.ВР., 3Л., ЕД.Ч., Ж.Р. = беше чесала
| МИН.ПРЕД.ВР., 3Л., ЕД.Ч., СР.Р. = беше чесало
| МИН.ПРЕД.ВР., 3Л., МН.Ч. = бяха чесали
| БЪД.ВР., 1Л., ЕД.Ч. = ще чеша
| БЪД.ВР., 1Л., МН.Ч. = ще чешем
| БЪД.ВР., 2Л., ЕД.Ч. = ще чешеш
| БЪД.ВР., 2Л., МН.Ч. = ще чешете
| БЪД.ВР., 3Л., ЕД.Ч. = ще чеше
| БЪД.ВР., 3Л., МН.Ч. = ще чешат
| БЪД.ПРЕД.ВР., 1Л., ЕД.Ч., М.Р. = ще съм чесал
| БЪД.ПРЕД.ВР., 1Л., ЕД.Ч., Ж.Р. = ще съм чесала
| БЪД.ПРЕД.ВР., 1Л., ЕД.Ч., СР.Р. = ще съм чесало
| БЪД.ПРЕД.ВР., 1Л., МН.Ч. = ще сме чесали
| БЪД.ПРЕД.ВР., 2Л., ЕД.Ч., М.Р. = ще си чесал
| БЪД.ПРЕД.ВР., 2Л., ЕД.Ч., Ж.Р. = ще си чесала
| БЪД.ПРЕД.ВР., 2Л., ЕД.Ч., СР.Р. = ще си чесало
| БЪД.ПРЕД.ВР., 2Л., МН.Ч. = ще сте чесали
| БЪД.ПРЕД.ВР., 3Л., ЕД.Ч., М.Р. = ще е чесал
| БЪД.ПРЕД.ВР., 3Л., ЕД.Ч., Ж.Р. = ще е чесала
| БЪД.ПРЕД.ВР., 3Л., ЕД.Ч., СР.Р. = ще е чесало
| БЪД.ПРЕД.ВР., 3Л., МН.Ч. = ще са чесали
| БЪД.ВР. В МИН., 1Л., ЕД.Ч. = щях да чеша
| БЪД.ВР. В МИН., 1Л., МН.Ч. = щяхме да чешем
| БЪД.ВР. В МИН., 2Л., ЕД.Ч. = щеше да чешеш
| БЪД.ВР. В МИН., 2Л., МН.Ч. = щяхте да чешете
| БЪД.ВР. В МИН., 3Л., ЕД.Ч. = щеше да чеше
| БЪД.ВР. В МИН., 3Л., МН.Ч. = щяха да чешат
| БЪД.ПРЕД.ВР. В МИН., 1Л., ЕД.Ч., М.Р. = щях да съм чесал
| БЪД.ПРЕД.ВР. В МИН., 1Л., ЕД.Ч., Ж.Р. = щях да съм чесала
| БЪД.ПРЕД.ВР. В МИН., 1Л., ЕД.Ч., СР.Р. = щях да съм чесало
| БЪД.ПРЕД.ВР. В МИН., 1Л., МН.Ч. = щяхме да сме чесали
| БЪД.ПРЕД.ВР. В МИН., 2Л., ЕД.Ч., М.Р. = щеше да си чесал
| БЪД.ПРЕД.ВР. В МИН., 2Л., ЕД.Ч., Ж.Р. = щеше да си чесала
| БЪД.ПРЕД.ВР. В МИН., 2Л., ЕД.Ч., СР.Р. = щеше да си чесало
| БЪД.ПРЕД.ВР. В МИН., 2Л., МН.Ч. = щяхте да сте чесали
| БЪД.ПРЕД.ВР. В МИН., 3Л., ЕД.Ч., М.Р. = щеше да е чесал
| БЪД.ПРЕД.ВР. В МИН., 3Л., ЕД.Ч., Ж.Р. = щеше да е чесала
| БЪД.ПРЕД.ВР. В МИН., 3Л., ЕД.Ч., СР.Р. = щеше да е чесало
| БЪД.ПРЕД.ВР. В МИН., 3Л., МН.Ч. = щяха да са чесали
| ПР.НАКЛ., СЕГ.ВР., 1Л., ЕД.Ч., М.Р. = чешел съм
| ПР.НАКЛ., СЕГ.ВР., 1Л., ЕД.Ч., Ж.Р. = чешела съм
| ПР.НАКЛ., СЕГ.ВР., 1Л., ЕД.Ч., СР.Р. = чешело съм
| ПР.НАКЛ., СЕГ.ВР., 1Л., МН.Ч. = чешели сме
| ПР.НАКЛ., СЕГ.ВР., 2Л., ЕД.Ч., М.Р. = чешел си
| ПР.НАКЛ., СЕГ.ВР., 2Л., ЕД.Ч., Ж.Р. = чешела си
| ПР.НАКЛ., СЕГ.ВР., 2Л., ЕД.Ч., СР.Р. = чешело си
| ПР.НАКЛ., СЕГ.ВР., 2Л., МН.Ч. = чешели сте
| ПР.НАКЛ., СЕГ.ВР., 3Л., ЕД.Ч., М.Р. = чешел (е)
| ПР.НАКЛ., СЕГ.ВР., 3Л., ЕД.Ч., Ж.Р. = чешела (е)
| ПР.НАКЛ., СЕГ.ВР., 3Л., ЕД.Ч., СР.Р. = чешело (е)
| ПР.НАКЛ., СЕГ.ВР., 3Л., МН.Ч. = чешели (са)
| ПР.НАКЛ., МИН.СВ.ВР., 1Л., ЕД.Ч., М.Р. = чесал съм
| ПР.НАКЛ., МИН.СВ.ВР., 1Л., ЕД.Ч., Ж.Р. = чесала съм
| ПР.НАКЛ., МИН.СВ.ВР., 1Л., ЕД.Ч., СР.Р. = чесало съм
| ПР.НАКЛ., МИН.СВ.ВР., 1Л., МН.Ч. = чесали сме
| ПР.НАКЛ., МИН.СВ.ВР., 2Л., ЕД.Ч., М.Р. = чесал си
| ПР.НАКЛ., МИН.СВ.ВР., 2Л., ЕД.Ч., Ж.Р. = чесала си
| ПР.НАКЛ., МИН.СВ.ВР., 2Л., ЕД.Ч., СР.Р. = чесало си
| ПР.НАКЛ., МИН.СВ.ВР., 2Л., МН.Ч. = чесали сте
| ПР.НАКЛ., МИН.СВ.ВР., 3Л., ЕД.Ч., М.Р. = чесал (е)
| ПР.НАКЛ., МИН.СВ.ВР., 3Л., ЕД.Ч., Ж.Р. = чесала (е)
| ПР.НАКЛ., МИН.СВ.ВР., 3Л., ЕД.Ч., СР.Р. = чесало (е)
| ПР.НАКЛ., МИН.СВ.ВР., 3Л., МН.Ч. = чесали (са)
| ПР.НАКЛ., МИН.НЕОПР.ВР., 1Л., ЕД.Ч., М.Р. = бил съм чесал
| ПР.НАКЛ., МИН.НЕОПР.ВР., 1Л., ЕД.Ч., Ж.Р. = била съм чесала
| ПР.НАКЛ., МИН.НЕОПР.ВР., 1Л., ЕД.Ч., СР.Р. = било съм чесало
| ПР.НАКЛ., МИН.НЕОПР.ВР., 1Л., МН.Ч. = били сме чесали
| ПР.НАКЛ., МИН.НЕОПР.ВР., 2Л., ЕД.Ч., М.Р. = бил си чесал
| ПР.НАКЛ., МИН.НЕОПР.ВР., 2Л., ЕД.Ч., Ж.Р. = била си чесала
| ПР.НАКЛ., МИН.НЕОПР.ВР., 2Л., ЕД.Ч., СР.Р. = било си чесало
| ПР.НАКЛ., МИН.НЕОПР.ВР., 2Л., МН.Ч. = били сте чесали
| ПР.НАКЛ., МИН.НЕОПР.ВР., 3Л., ЕД.Ч., М.Р. = бил (е) чесал
| ПР.НАКЛ., МИН.НЕОПР.ВР., 3Л., ЕД.Ч., Ж.Р. = била (е) чесала
| ПР.НАКЛ., МИН.НЕОПР.ВР., 3Л., ЕД.Ч., СР.Р. = било (е) чесало
| ПР.НАКЛ., МИН.НЕОПР.ВР., 3Л., МН.Ч. = били (са) чесали
| ПР.НАКЛ., БЪД.ВР., 1Л., ЕД.Ч., М.Р. = щял съм да чеша
| ПР.НАКЛ., БЪД.ВР., 1Л., ЕД.Ч., Ж.Р. = щяла съм да чеша
| ПР.НАКЛ., БЪД.ВР., 1Л., ЕД.Ч., СР.Р. = щяло съм да чеша
| ПР.НАКЛ., БЪД.ВР., 1Л., МН.Ч. = щели сме да чешем
| ПР.НАКЛ., БЪД.ВР., 2Л., ЕД.Ч., М.Р. = щял си да чешеш
| ПР.НАКЛ., БЪД.ВР., 2Л., ЕД.Ч., Ж.Р. = щяла си да чешеш
| ПР.НАКЛ., БЪД.ВР., 2Л., ЕД.Ч., СР.Р. = щяло си да чешеш
| ПР.НАКЛ., БЪД.ВР., 2Л., МН.Ч. = щели сте да чешете
| ПР.НАКЛ., БЪД.ВР., 3Л., ЕД.Ч., М.Р. = щял (е) да чеше
| ПР.НАКЛ., БЪД.ВР., 3Л., ЕД.Ч., Ж.Р. = щяла (е) да чеше
| ПР.НАКЛ., БЪД.ВР., 3Л., ЕД.Ч., СР.Р. = щяло (е) да чеше
| ПР.НАКЛ., БЪД.ВР., 3Л., МН.Ч. = щели (са) да чешат
| ПР.НАКЛ., БЪД.ПРЕД.ВР., 1Л., ЕД.Ч., М.Р. = щял съм да съм чесал
| ПР.НАКЛ., БЪД.ПРЕД.ВР., 1Л., ЕД.Ч., Ж.Р. = щяла съм да съм чесала
| ПР.НАКЛ., БЪД.ПРЕД.ВР., 1Л., ЕД.Ч., СР.Р. = щяло съм да съм чесало
| ПР.НАКЛ., БЪД.ПРЕД.ВР., 1Л., МН.Ч. = щели сме да сме чесали
| ПР.НАКЛ., БЪД.ПРЕД.ВР., 2Л., ЕД.Ч., М.Р. = щял си да си чесал
| ПР.НАКЛ., БЪД.ПРЕД.ВР., 2Л., ЕД.Ч., Ж.Р. = щяла си да си чесала
| ПР.НАКЛ., БЪД.ПРЕД.ВР., 2Л., ЕД.Ч., СР.Р. = щяло си да си чесало
| ПР.НАКЛ., БЪД.ПРЕД.ВР., 2Л., МН.Ч. = щели сте да сте чесали
| ПР.НАКЛ., БЪД.ПРЕД.ВР., 3Л., ЕД.Ч., М.Р. = щял (е) да е чесал
| ПР.НАКЛ., БЪД.ПРЕД.ВР., 3Л., ЕД.Ч., Ж.Р. = щяла (е) да е чесала
| ПР.НАКЛ., БЪД.ПРЕД.ВР., 3Л., ЕД.Ч., СР.Р. = щяло (е) да е чесало
| ПР.НАКЛ., БЪД.ПРЕД.ВР., 3Л., МН.Ч. = щели (са) да са чесали
| УСЛОВНО НАКЛОНЕНИЕ, 1Л., ЕД.Ч., М.Р. = бих чесал
| УСЛОВНО НАКЛОНЕНИЕ, 1Л., ЕД.Ч., Ж.Р. = бих чесала
| УСЛОВНО НАКЛОНЕНИЕ, 1Л., ЕД.Ч., СР.Р. = бих чесало
| УСЛОВНО НАКЛОНЕНИЕ, 1Л., МН.Ч. = бихме чесали
| УСЛОВНО НАКЛОНЕНИЕ, 2Л., ЕД.Ч., М.Р. = би чесал
| УСЛОВНО НАКЛОНЕНИЕ, 2Л., ЕД.Ч., Ж.Р. = би чесала
| УСЛОВНО НАКЛОНЕНИЕ, 2Л., ЕД.Ч., СР.Р. = би чесало
| УСЛОВНО НАКЛОНЕНИЕ, 2Л., МН.Ч. = бихте чесали
| УСЛОВНО НАКЛОНЕНИЕ, 3Л., ЕД.Ч., М.Р. = би чесал
| УСЛОВНО НАКЛОНЕНИЕ, 3Л., ЕД.Ч., Ж.Р. = би чесала
| УСЛОВНО НАКЛОНЕНИЕ, 3Л., ЕД.Ч., СР.Р. = би чесало
| УСЛОВНО НАКЛОНЕНИЕ, 3Л., МН.Ч. = биха чесали
| ПОВЕЛИТЕЛНО НАКЛОНЕНИЕ, ЕД.Ч. = че·ши
| ПОВЕЛИТЕЛНО НАКЛОНЕНИЕ, МН.Ч. = че·ше·те
| МИН.СТРАД.ПРИЧ. М.Р. = че·сан
| МИН.СТРАД.ПРИЧ. М.Р. НЕПЪЛЕН ЧЛЕН = че·са·ния
| МИН.СТРАД.ПРИЧ. М.Р. ПЪЛЕН ЧЛЕН = че·са·ни·ят
| МИН.СТРАД.ПРИЧ. Ж.Р. = че·са·на
| МИН.СТРАД.ПРИЧ. Ж.Р. ЧЛЕН = че·са·на·та
| МИН.СТРАД.ПРИЧ. СР.Р. = че·са·но
| МИН.СТРАД.ПРИЧ. СР.Р. ЧЛЕН = че·са·но·то
| МИН.СТРАД.ПРИЧ. МН.Ч. = че·са·ни
| МИН.СТРАД.ПРИЧ. МН.Ч. ЧЛЕН = че·са·ни·те
| МИН.ДЕЯТ.СВ.ПРИЧ. М.Р. = че·сал
| МИН.ДЕЯТ.СВ.ПРИЧ. М.Р. НЕПЪЛЕН ЧЛЕН = че·са·лия
| МИН.ДЕЯТ.СВ.ПРИЧ. М.Р. ПЪЛЕН ЧЛЕН = че·са·ли·ят
| МИН.ДЕЯТ.СВ.ПРИЧ. Ж.Р. = че·са·ла
| МИН.ДЕЯТ.СВ.ПРИЧ. Ж.Р. ЧЛЕН = че·са·ла·та
| МИН.ДЕЯТ.СВ.ПРИЧ. СР.Р. = че·са·ло
| МИН.ДЕЯТ.СВ.ПРИЧ. СР.Р. ЧЛЕН = че·са·ло·то
| МИН.ДЕЯТ.СВ.ПРИЧ. МН.Ч. = че·са·ли
| МИН.ДЕЯТ.СВ.ПРИЧ. МН.Ч. ЧЛЕН = че·са·ли·те
| МИН.ДЕЯТ.НЕСВ.ПРИЧ. М.Р. = че·шел
| МИН.ДЕЯТ.НЕСВ.ПРИЧ. М.Р. НЕПЪЛЕН ЧЛЕН = че·ше·лия
| МИН.ДЕЯТ.НЕСВ.ПРИЧ. М.Р. ПЪЛЕН ЧЛЕН = че·ше·ли·ят
| МИН.ДЕЯТ.НЕСВ.ПРИЧ. Ж.Р. = че·ше·ла
| МИН.ДЕЯТ.НЕСВ.ПРИЧ. Ж.Р. ЧЛЕН = че·ше·ла·та
| МИН.ДЕЯТ.НЕСВ.ПРИЧ. СР.Р. = че·ше·ло
| МИН.ДЕЯТ.НЕСВ.ПРИЧ. СР.Р. ЧЛЕН = че·ше·ло·то
| МИН.ДЕЯТ.НЕСВ.ПРИЧ. МН.Ч. = че·ше·ли
| МИН.ДЕЯТ.НЕСВ.ПРИЧ. МН.Ч. ЧЛЕН = че·ше·ли·те
| СЕГ.ДЕЯТ.ПРИЧ. М.Р. = че·шещ
| СЕГ.ДЕЯТ.ПРИЧ. М.Р. НЕПЪЛЕН ЧЛЕН = че·ше·щия
| СЕГ.ДЕЯТ.ПРИЧ. М.Р. ПЪЛЕН ЧЛЕН = че·ше·щи·ят
| СЕГ.ДЕЯТ.ПРИЧ. Ж.Р. = че·ше·ща
| СЕГ.ДЕЯТ.ПРИЧ. Ж.Р. ЧЛЕН = че·ше·ща·та
| СЕГ.ДЕЯТ.ПРИЧ. СР.Р. = че·ше·що
| СЕГ.ДЕЯТ.ПРИЧ. СР.Р. ЧЛЕН = че·ше·що·то
| СЕГ.ДЕЯТ.ПРИЧ. МН.Ч. = че·ше·щи
| СЕГ.ДЕЯТ.ПРИЧ. МН.Ч. ЧЛЕН = че·ше·щи·те
| ДЕЕПРИЧАСТИЕ = че·шей·ки
| СКРИТИ ПРЕПРАТКИ = 
[[чеша]],
[[чешеш]],
[[чеше]],
[[чешем]],
[[чешете]],
[[чешат]],
[[чесах]],
[[чеса]],
[[чесахме]],
[[чесахте]],
[[чесаха]],
[[чешех]],
[[чешеше]],
[[чешехме]],
[[чешехте]],
[[чешеха]],
[[чеши]],
[[чесал]],
[[чесалия]],
[[чесалият]],
[[чесала]],
[[чесалата]],
[[чесало]],
[[чесалото]],
[[чесали]],
[[чесалите]],
[[чешел]],
[[чешелия]],
[[чешелият]],
[[чешела]],
[[чешелата]],
[[чешело]],
[[чешелото]],
[[чешели]],
[[чешелите]],
[[чесан]],
[[чесания]],
[[чесаният]],
[[чесана]],
[[чесаната]],
[[чесано]],
[[чесаното]],
[[чесани]],
[[чесаните]],
[[чешещ]],
[[чешещия]],
[[чешещият]],
[[чешеща]],
[[чешещата]],
[[чешещо]],
[[чешещото]],
[[чешещи]],
[[чешещите]],
[[чешейки]],
[[чесал съм]],
[[чесала съм]],
[[чесало съм]],
[[чесали сме]],
[[чесал си]],
[[чесала си]],
[[чесало си]],
[[чесали сте]],
[[чесал е]],
[[чесала е]],
[[чесало е]],
[[чесали са]],
[[бях чесал]],
[[бях чесала]],
[[бях чесало]],
[[бяхме чесали]],
[[беше чесал]],
[[беше чесала]],
[[беше чесало]],
[[бяхте чесали]],
[[бяха чесали]],
[[ще чеша]],
[[ще чешем]],
[[ще чешеш]],
[[ще чешете]],
[[ще чеше]],
[[ще чешат]],
[[ще съм чесал]],
[[ще съм чесала]],
[[ще съм чесало]],
[[ще сме чесали]],
[[ще си чесал]],
[[ще си чесала]],
[[ще си чесало]],
[[ще сте чесали]],
[[ще е чесал]],
[[ще е чесала]],
[[ще е чесало]],
[[ще са чесали]],
[[щях да чеша]],
[[щяхме да чешем]],
[[щеше да чешеш]],
[[щяхте да чешете]],
[[щеше да чеше]],
[[щяха да чешат]],
[[щях да съм чесал]],
[[щях да съм чесала]],
[[щях да съм чесало]],
[[щяхме да сме чесали]],
[[щеше да си чесал]],
[[щеше да си чесала]],
[[щеше да си чесало]],
[[щяхте да сте чесали]],
[[щеше да е чесал]],
[[щеше да е чесала]],
[[щеше да е чесало]],
[[щяха да са чесали]],
[[чешел съм]],
[[чешела съм]],
[[чешело съм]],
[[чешели сме]],
[[чешел си]],
[[чешела си]],
[[чешело си]],
[[чешели сте]],
[[чешел е]],
[[чешела е]],
[[чешело е]],
[[чешели са]],
[[бил съм чесал]],
[[била съм чесала]],
[[било съм чесало]],
[[били сме чесали]],
[[бил си чесал]],
[[била си чесала]],
[[било си чесало]],
[[били сте чесали]],
[[бил е чесал]],
[[била е чесала]],
[[било е чесало]],
[[били са чесали]],
[[щял съм да чеша]],
[[щяла съм да чеша]],
[[щяло съм да чеша]],
[[щели сме да чешем]],
[[щял си да чешеш]],
[[щяла си да чешеш]],
[[щяло си да чешеш]],
[[щели сте да чешете]],
[[щял да чеше]],
[[щяла да чеше]],
[[щяло да чеше]],
[[щели да чешат]],
[[щял е да чеше]],
[[щяла е да чеше]],
[[щяло е да чеше]],
[[щели са да чешат]],
[[щял съм да съм чесал]],
[[щяла съм да съм чесала]],
[[щяло съм да съм чесало]],
[[щели сме да сме чесали]],
[[щял си да си чесал]],
[[щяла си да си чесала]],
[[щяло си да си чесало]],
[[щели сте да сте чесали]],
[[щял да е чесал]],
[[щяла да е чесала]],
[[щяло да е чесало]],
[[щели да са чесали]],
[[щял е да е чесал]],
[[щяла е да е чесала]],
[[щяло е да е чесало]],
[[щели са да са чесали]],
[[бих чесал]],
[[бих чесала]],
[[бих чесало]],
[[бихме чесали]],
[[би чесал]],
[[би чесала]],
[[би чесало]],
[[бихте чесали]],
[[биха чесали]],
}}</text>
      <sha1>7ppm8q201gioml57kf1ep35v2e267cu</sha1>
    </revision>
  </page>
  <page>
    <title>Шаблон:Словоформи/чиновничествам</title>
    <ns>10</ns>
    <id>569552</id>
    <revision>
      <id>601532</id>
      <timestamp>2005-05-12T12:00:13Z</timestamp>
      <contributor>
        <username>Bgbot</username>
        <id>83</id>
      </contributor>
      <comment>Борислав: Шаблон със словоформи</comment>
      <model>wikitext</model>
      <format>text/x-wiki</format>
      <text bytes="25024" xml:space="preserve">{{Шаблон:Словоформи/Глагол|
  ОСНОВНА ФОРМА = чиновничествам
| СЕГ.ВР., 1Л., ЕД.Ч. = чи·нов·ни·чес·т·вам
| СЕГ.ВР., 1Л., МН.Ч. = чи·нов·ни·чес·т·ва·ме
| СЕГ.ВР., 2Л., ЕД.Ч. = чи·нов·ни·чес·т·ваш
| СЕГ.ВР., 2Л., МН.Ч. = чи·нов·ни·чес·т·ва·те
| СЕГ.ВР., 3Л., ЕД.Ч. = чи·нов·ни·чес·т·ва
| СЕГ.ВР., 3Л., МН.Ч. = чи·нов·ни·чес·т·ват
| МИН.СВ.ВР., 1Л., ЕД.Ч. = чи·нов·ни·чес·т·вах
| МИН.СВ.ВР., 1Л., МН.Ч. = чи·нов·ни·чес·т·вах·ме
| МИН.СВ.ВР., 2Л., ЕД.Ч. = чи·нов·ни·чес·т·ва
| МИН.СВ.ВР., 2Л., МН.Ч. = чи·нов·ни·чес·т·вах·те
| МИН.СВ.ВР., 3Л., ЕД.Ч. = чи·нов·ни·чес·т·ва
| МИН.СВ.ВР., 3Л., МН.Ч. = чи·нов·ни·чес·т·ва·ха
| МИН.НЕСВ.ВР., 1Л., ЕД.Ч. = чи·нов·ни·чес·т·вах
| МИН.НЕСВ.ВР., 1Л., МН.Ч. = чи·нов·ни·чес·т·вах·ме
| МИН.НЕСВ.ВР., 2Л., ЕД.Ч. = чи·нов·ни·чес·т·ва·ше
| МИН.НЕСВ.ВР., 2Л., МН.Ч. = чи·нов·ни·чес·т·вах·те
| МИН.НЕСВ.ВР., 3Л., ЕД.Ч. = чи·нов·ни·чес·т·ва·ше
| МИН.НЕСВ.ВР., 3Л., МН.Ч. = чи·нов·ни·чес·т·ва·ха
| МИН.НЕОПР.ВР., 1Л., ЕД.Ч., М.Р. = чиновничествал съм
| МИН.НЕОПР.ВР., 1Л., ЕД.Ч., Ж.Р. = чиновничествала съм
| МИН.НЕОПР.ВР., 1Л., ЕД.Ч., СР.Р. = чиновничествало съм
| МИН.НЕОПР.ВР., 1Л., МН.Ч. = чиновничествали сме
| МИН.НЕОПР.ВР., 2Л., ЕД.Ч., М.Р. = чиновничествал си
| МИН.НЕОПР.ВР., 2Л., ЕД.Ч., Ж.Р. = чиновничествала си
| МИН.НЕОПР.ВР., 2Л., ЕД.Ч., СР.Р. = чиновничествало си
| МИН.НЕОПР.ВР., 2Л., МН.Ч. = чиновничествали сте
| МИН.НЕОПР.ВР., 3Л., ЕД.Ч., М.Р. = чиновничествал е
| МИН.НЕОПР.ВР., 3Л., ЕД.Ч., Ж.Р. = чиновничествала е
| МИН.НЕОПР.ВР., 3Л., ЕД.Ч., СР.Р. = чиновничествало е
| МИН.НЕОПР.ВР., 3Л., МН.Ч. = чиновничествали са
| МИН.ПРЕД.ВР., 1Л., ЕД.Ч., М.Р. = бях чиновничествал
| МИН.ПРЕД.ВР., 1Л., ЕД.Ч., Ж.Р. = бях чиновничествала
| МИН.ПРЕД.ВР., 1Л., ЕД.Ч., СР.Р. = бях чиновничествало
| МИН.ПРЕД.ВР., 1Л., МН.Ч. = бяхме чиновничествали
| МИН.ПРЕД.ВР., 2Л., ЕД.Ч., М.Р. = беше чиновничествал
| МИН.ПРЕД.ВР., 2Л., ЕД.Ч., Ж.Р. = беше чиновничествала
| МИН.ПРЕД.ВР., 2Л., ЕД.Ч., СР.Р. = беше чиновничествало
| МИН.ПРЕД.ВР., 2Л., МН.Ч. = бяхте чиновничествали
| МИН.ПРЕД.ВР., 3Л., ЕД.Ч., М.Р. = беше чиновничествал
| МИН.ПРЕД.ВР., 3Л., ЕД.Ч., Ж.Р. = беше чиновничествала
| МИН.ПРЕД.ВР., 3Л., ЕД.Ч., СР.Р. = беше чиновничествало
| МИН.ПРЕД.ВР., 3Л., МН.Ч. = бяха чиновничествали
| БЪД.ВР., 1Л., ЕД.Ч. = ще чиновничествам
| БЪД.ВР., 1Л., МН.Ч. = ще чиновничестваме
| БЪД.ВР., 2Л., ЕД.Ч. = ще чиновничестваш
| БЪД.ВР., 2Л., МН.Ч. = ще чиновничествате
| БЪД.ВР., 3Л., ЕД.Ч. = ще чиновничества
| БЪД.ВР., 3Л., МН.Ч. = ще чиновничестват
| БЪД.ПРЕД.ВР., 1Л., ЕД.Ч., М.Р. = ще съм чиновничествал
| БЪД.ПРЕД.ВР., 1Л., ЕД.Ч., Ж.Р. = ще съм чиновничествала
| БЪД.ПРЕД.ВР., 1Л., ЕД.Ч., СР.Р. = ще съм чиновничествало
| БЪД.ПРЕД.ВР., 1Л., МН.Ч. = ще сме чиновничествали
| БЪД.ПРЕД.ВР., 2Л., ЕД.Ч., М.Р. = ще си чиновничествал
| БЪД.ПРЕД.ВР., 2Л., ЕД.Ч., Ж.Р. = ще си чиновничествала
| БЪД.ПРЕД.ВР., 2Л., ЕД.Ч., СР.Р. = ще си чиновничествало
| БЪД.ПРЕД.ВР., 2Л., МН.Ч. = ще сте чиновничествали
| БЪД.ПРЕД.ВР., 3Л., ЕД.Ч., М.Р. = ще е чиновничествал
| БЪД.ПРЕД.ВР., 3Л., ЕД.Ч., Ж.Р. = ще е чиновничествала
| БЪД.ПРЕД.ВР., 3Л., ЕД.Ч., СР.Р. = ще е чиновничествало
| БЪД.ПРЕД.ВР., 3Л., МН.Ч. = ще са чиновничествали
| БЪД.ВР. В МИН., 1Л., ЕД.Ч. = щях да чиновничествам
| БЪД.ВР. В МИН., 1Л., МН.Ч. = щяхме да чиновничестваме
| БЪД.ВР. В МИН., 2Л., ЕД.Ч. = щеше да чиновничестваш
| БЪД.ВР. В МИН., 2Л., МН.Ч. = щяхте да чиновничествате
| БЪД.ВР. В МИН., 3Л., ЕД.Ч. = щеше да чиновничества
| БЪД.ВР. В МИН., 3Л., МН.Ч. = щяха да чиновничестват
| БЪД.ПРЕД.ВР. В МИН., 1Л., ЕД.Ч., М.Р. = щях да съм чиновничествал
| БЪД.ПРЕД.ВР. В МИН., 1Л., ЕД.Ч., Ж.Р. = щях да съм чиновничествала
| БЪД.ПРЕД.ВР. В МИН., 1Л., ЕД.Ч., СР.Р. = щях да съм чиновничествало
| БЪД.ПРЕД.ВР. В МИН., 1Л., МН.Ч. = щяхме да сме чиновничествали
| БЪД.ПРЕД.ВР. В МИН., 2Л., ЕД.Ч., М.Р. = щеше да си чиновничествал
| БЪД.ПРЕД.ВР. В МИН., 2Л., ЕД.Ч., Ж.Р. = щеше да си чиновничествала
| БЪД.ПРЕД.ВР. В МИН., 2Л., ЕД.Ч., СР.Р. = щеше да си чиновничествало
| БЪД.ПРЕД.ВР. В МИН., 2Л., МН.Ч. = щяхте да сте чиновничествали
| БЪД.ПРЕД.ВР. В МИН., 3Л., ЕД.Ч., М.Р. = щеше да е чиновничествал
| БЪД.ПРЕД.ВР. В МИН., 3Л., ЕД.Ч., Ж.Р. = щеше да е чиновничествала
| БЪД.ПРЕД.ВР. В МИН., 3Л., ЕД.Ч., СР.Р. = щеше да е чиновничествало
| БЪД.ПРЕД.ВР. В МИН., 3Л., МН.Ч. = щяха да са чиновничествали
| ПР.НАКЛ., СЕГ.ВР., 1Л., ЕД.Ч., М.Р. = чиновничествал съм
| ПР.НАКЛ., СЕГ.ВР., 1Л., ЕД.Ч., Ж.Р. = чиновничествала съм
| ПР.НАКЛ., СЕГ.ВР., 1Л., ЕД.Ч., СР.Р. = чиновничествало съм
| ПР.НАКЛ., СЕГ.ВР., 1Л., МН.Ч. = чиновничествали сме
| ПР.НАКЛ., СЕГ.ВР., 2Л., ЕД.Ч., М.Р. = чиновничествал си
| ПР.НАКЛ., СЕГ.ВР., 2Л., ЕД.Ч., Ж.Р. = чиновничествала си
| ПР.НАКЛ., СЕГ.ВР., 2Л., ЕД.Ч., СР.Р. = чиновничествало си
| ПР.НАКЛ., СЕГ.ВР., 2Л., МН.Ч. = чиновничествали сте
| ПР.НАКЛ., СЕГ.ВР., 3Л., ЕД.Ч., М.Р. = чиновничествал (е)
| ПР.НАКЛ., СЕГ.ВР., 3Л., ЕД.Ч., Ж.Р. = чиновничествала (е)
| ПР.НАКЛ., СЕГ.ВР., 3Л., ЕД.Ч., СР.Р. = чиновничествало (е)
| ПР.НАКЛ., СЕГ.ВР., 3Л., МН.Ч. = чиновничествали (са)
| ПР.НАКЛ., МИН.СВ.ВР., 1Л., ЕД.Ч., М.Р. = чиновничествал съм
| ПР.НАКЛ., МИН.СВ.ВР., 1Л., ЕД.Ч., Ж.Р. = чиновничествала съм
| ПР.НАКЛ., МИН.СВ.ВР., 1Л., ЕД.Ч., СР.Р. = чиновничествало съм
| ПР.НАКЛ., МИН.СВ.ВР., 1Л., МН.Ч. = чиновничествали сме
| ПР.НАКЛ., МИН.СВ.ВР., 2Л., ЕД.Ч., М.Р. = чиновничествал си
| ПР.НАКЛ., МИН.СВ.ВР., 2Л., ЕД.Ч., Ж.Р. = чиновничествала си
| ПР.НАКЛ., МИН.СВ.ВР., 2Л., ЕД.Ч., СР.Р. = чиновничествало си
| ПР.НАКЛ., МИН.СВ.ВР., 2Л., МН.Ч. = чиновничествали сте
| ПР.НАКЛ., МИН.СВ.ВР., 3Л., ЕД.Ч., М.Р. = чиновничествал (е)
| ПР.НАКЛ., МИН.СВ.ВР., 3Л., ЕД.Ч., Ж.Р. = чиновничествала (е)
| ПР.НАКЛ., МИН.СВ.ВР., 3Л., ЕД.Ч., СР.Р. = чиновничествало (е)
| ПР.НАКЛ., МИН.СВ.ВР., 3Л., МН.Ч. = чиновничествали (са)
| ПР.НАКЛ., МИН.НЕОПР.ВР., 1Л., ЕД.Ч., М.Р. = бил съм чиновничествал
| ПР.НАКЛ., МИН.НЕОПР.ВР., 1Л., ЕД.Ч., Ж.Р. = била съм чиновничествала
| ПР.НАКЛ., МИН.НЕОПР.ВР., 1Л., ЕД.Ч., СР.Р. = било съм чиновничествало
| ПР.НАКЛ., МИН.НЕОПР.ВР., 1Л., МН.Ч. = били сме чиновничествали
| ПР.НАКЛ., МИН.НЕОПР.ВР., 2Л., ЕД.Ч., М.Р. = бил си чиновничествал
| ПР.НАКЛ., МИН.НЕОПР.ВР., 2Л., ЕД.Ч., Ж.Р. = била си чиновничествала
| ПР.НАКЛ., МИН.НЕОПР.ВР., 2Л., ЕД.Ч., СР.Р. = било си чиновничествало
| ПР.НАКЛ., МИН.НЕОПР.ВР., 2Л., МН.Ч. = били сте чиновничествали
| ПР.НАКЛ., МИН.НЕОПР.ВР., 3Л., ЕД.Ч., М.Р. = бил (е) чиновничествал
| ПР.НАКЛ., МИН.НЕОПР.ВР., 3Л., ЕД.Ч., Ж.Р. = била (е) чиновничествала
| ПР.НАКЛ., МИН.НЕОПР.ВР., 3Л., ЕД.Ч., СР.Р. = било (е) чиновничествало
| ПР.НАКЛ., МИН.НЕОПР.ВР., 3Л., МН.Ч. = били (са) чиновничествали
| ПР.НАКЛ., БЪД.ВР., 1Л., ЕД.Ч., М.Р. = щял съм да чиновничествам
| ПР.НАКЛ., БЪД.ВР., 1Л., ЕД.Ч., Ж.Р. = щяла съм да чиновничествам
| ПР.НАКЛ., БЪД.ВР., 1Л., ЕД.Ч., СР.Р. = щяло съм да чиновничествам
| ПР.НАКЛ., БЪД.ВР., 1Л., МН.Ч. = щели сме да чиновничестваме
| ПР.НАКЛ., БЪД.ВР., 2Л., ЕД.Ч., М.Р. = щял си да чиновничестваш
| ПР.НАКЛ., БЪД.ВР., 2Л., ЕД.Ч., Ж.Р. = щяла си да чиновничестваш
| ПР.НАКЛ., БЪД.ВР., 2Л., ЕД.Ч., СР.Р. = щяло си да чиновничестваш
| ПР.НАКЛ., БЪД.ВР., 2Л., МН.Ч. = щели сте да чиновничествате
| ПР.НАКЛ., БЪД.ВР., 3Л., ЕД.Ч., М.Р. = щял (е) да чиновничества
| ПР.НАКЛ., БЪД.ВР., 3Л., ЕД.Ч., Ж.Р. = щяла (е) да чиновничества
| ПР.НАКЛ., БЪД.ВР., 3Л., ЕД.Ч., СР.Р. = щяло (е) да чиновничества
| ПР.НАКЛ., БЪД.ВР., 3Л., МН.Ч. = щели (са) да чиновничестват
| ПР.НАКЛ., БЪД.ПРЕД.ВР., 1Л., ЕД.Ч., М.Р. = щял съм да съм чиновничествал
| ПР.НАКЛ., БЪД.ПРЕД.ВР., 1Л., ЕД.Ч., Ж.Р. = щяла съм да съм чиновничествала
| ПР.НАКЛ., БЪД.ПРЕД.ВР., 1Л., ЕД.Ч., СР.Р. = щяло съм да съм чиновничествало
| ПР.НАКЛ., БЪД.ПРЕД.ВР., 1Л., МН.Ч. = щели сме да сме чиновничествали
| ПР.НАКЛ., БЪД.ПРЕД.ВР., 2Л., ЕД.Ч., М.Р. = щял си да си чиновничествал
| ПР.НАКЛ., БЪД.ПРЕД.ВР., 2Л., ЕД.Ч., Ж.Р. = щяла си да си чиновничествала
| ПР.НАКЛ., БЪД.ПРЕД.ВР., 2Л., ЕД.Ч., СР.Р. = щяло си да си чиновничествало
| ПР.НАКЛ., БЪД.ПРЕД.ВР., 2Л., МН.Ч. = щели сте да сте чиновничествали
| ПР.НАКЛ., БЪД.ПРЕД.ВР., 3Л., ЕД.Ч., М.Р. = щял (е) да е чиновничествал
| ПР.НАКЛ., БЪД.ПРЕД.ВР., 3Л., ЕД.Ч., Ж.Р. = щяла (е) да е чиновничествала
| ПР.НАКЛ., БЪД.ПРЕД.ВР., 3Л., ЕД.Ч., СР.Р. = щяло (е) да е чиновничествало
| ПР.НАКЛ., БЪД.ПРЕД.ВР., 3Л., МН.Ч. = щели (са) да са чиновничествали
| УСЛОВНО НАКЛОНЕНИЕ, 1Л., ЕД.Ч., М.Р. = бих чиновничествал
| УСЛОВНО НАКЛОНЕНИЕ, 1Л., ЕД.Ч., Ж.Р. = бих чиновничествала
| УСЛОВНО НАКЛОНЕНИЕ, 1Л., ЕД.Ч., СР.Р. = бих чиновничествало
| УСЛОВНО НАКЛОНЕНИЕ, 1Л., МН.Ч. = бихме чиновничествали
| УСЛОВНО НАКЛОНЕНИЕ, 2Л., ЕД.Ч., М.Р. = би чиновничествал
| УСЛОВНО НАКЛОНЕНИЕ, 2Л., ЕД.Ч., Ж.Р. = би чиновничествала
| УСЛОВНО НАКЛОНЕНИЕ, 2Л., ЕД.Ч., СР.Р. = би чиновничествало
| УСЛОВНО НАКЛОНЕНИЕ, 2Л., МН.Ч. = бихте чиновничествали
| УСЛОВНО НАКЛОНЕНИЕ, 3Л., ЕД.Ч., М.Р. = би чиновничествал
| УСЛОВНО НАКЛОНЕНИЕ, 3Л., ЕД.Ч., Ж.Р. = би чиновничествала
| УСЛОВНО НАКЛОНЕНИЕ, 3Л., ЕД.Ч., СР.Р. = би чиновничествало
| УСЛОВНО НАКЛОНЕНИЕ, 3Л., МН.Ч. = биха чиновничествали
| ПОВЕЛИТЕЛНО НАКЛОНЕНИЕ, ЕД.Ч. = чи·нов·ни·чес·т·вай
| ПОВЕЛИТЕЛНО НАКЛОНЕНИЕ, МН.Ч. = чи·нов·ни·чес·т·вай·те
| МИН.СТРАД.ПРИЧ. М.Р. = чи·нов·ни·чес·т·ван
| МИН.СТРАД.ПРИЧ. М.Р. НЕПЪЛЕН ЧЛЕН = чи·нов·ни·чес·т·ва·ния
| МИН.СТРАД.ПРИЧ. М.Р. ПЪЛЕН ЧЛЕН = чи·нов·ни·чес·т·ва·ни·ят
| МИН.СТРАД.ПРИЧ. Ж.Р. = чи·нов·ни·чес·т·ва·на
| МИН.СТРАД.ПРИЧ. Ж.Р. ЧЛЕН = чи·нов·ни·чес·т·ва·на·та
| МИН.СТРАД.ПРИЧ. СР.Р. = чи·нов·ни·чес·т·ва·но
| МИН.СТРАД.ПРИЧ. СР.Р. ЧЛЕН = чи·нов·ни·чес·т·ва·но·то
| МИН.СТРАД.ПРИЧ. МН.Ч. = чи·нов·ни·чес·т·ва·ни
| МИН.СТРАД.ПРИЧ. МН.Ч. ЧЛЕН = чи·нов·ни·чес·т·ва·ни·те
| МИН.ДЕЯТ.СВ.ПРИЧ. М.Р. = чи·нов·ни·чес·т·вал
| МИН.ДЕЯТ.СВ.ПРИЧ. М.Р. НЕПЪЛЕН ЧЛЕН = чи·нов·ни·чес·т·ва·лия
| МИН.ДЕЯТ.СВ.ПРИЧ. М.Р. ПЪЛЕН ЧЛЕН = чи·нов·ни·чес·т·ва·ли·ят
| МИН.ДЕЯТ.СВ.ПРИЧ. Ж.Р. = чи·нов·ни·чес·т·ва·ла
| МИН.ДЕЯТ.СВ.ПРИЧ. Ж.Р. ЧЛЕН = чи·нов·ни·чес·т·ва·ла·та
| МИН.ДЕЯТ.СВ.ПРИЧ. СР.Р. = чи·нов·ни·чес·т·ва·ло
| МИН.ДЕЯТ.СВ.ПРИЧ. СР.Р. ЧЛЕН = чи·нов·ни·чес·т·ва·ло·то
| МИН.ДЕЯТ.СВ.ПРИЧ. МН.Ч. = чи·нов·ни·чес·т·ва·ли
| МИН.ДЕЯТ.СВ.ПРИЧ. МН.Ч. ЧЛЕН = чи·нов·ни·чес·т·ва·ли·те
| МИН.ДЕЯТ.НЕСВ.ПРИЧ. М.Р. = чи·нов·ни·чес·т·вал
| МИН.ДЕЯТ.НЕСВ.ПРИЧ. М.Р. НЕПЪЛЕН ЧЛЕН = чи·нов·ни·чес·т·ва·лия
| МИН.ДЕЯТ.НЕСВ.ПРИЧ. М.Р. ПЪЛЕН ЧЛЕН = чи·нов·ни·чес·т·ва·ли·ят
| МИН.ДЕЯТ.НЕСВ.ПРИЧ. Ж.Р. = чи·нов·ни·чес·т·ва·ла
| МИН.ДЕЯТ.НЕСВ.ПРИЧ. Ж.Р. ЧЛЕН = чи·нов·ни·чес·т·ва·ла·та
| МИН.ДЕЯТ.НЕСВ.ПРИЧ. СР.Р. = чи·нов·ни·чес·т·ва·ло
| МИН.ДЕЯТ.НЕСВ.ПРИЧ. СР.Р. ЧЛЕН = чи·нов·ни·чес·т·ва·ло·то
| МИН.ДЕЯТ.НЕСВ.ПРИЧ. МН.Ч. = чи·нов·ни·чес·т·ва·ли
| МИН.ДЕЯТ.НЕСВ.ПРИЧ. МН.Ч. ЧЛЕН = чи·нов·ни·чес·т·ва·ли·те
| СЕГ.ДЕЯТ.ПРИЧ. М.Р. = чи·нов·ни·чес·т·ващ
| СЕГ.ДЕЯТ.ПРИЧ. М.Р. НЕПЪЛЕН ЧЛЕН = чи·нов·ни·чес·т·ва·щия
| СЕГ.ДЕЯТ.ПРИЧ. М.Р. ПЪЛЕН ЧЛЕН = чи·нов·ни·чес·т·ва·щи·ят
| СЕГ.ДЕЯТ.ПРИЧ. Ж.Р. = чи·нов·ни·чес·т·ва·ща
| СЕГ.ДЕЯТ.ПРИЧ. Ж.Р. ЧЛЕН = чи·нов·ни·чес·т·ва·ща·та
| СЕГ.ДЕЯТ.ПРИЧ. СР.Р. = чи·нов·ни·чес·т·ва·що
| СЕГ.ДЕЯТ.ПРИЧ. СР.Р. ЧЛЕН = чи·нов·ни·чес·т·ва·що·то
| СЕГ.ДЕЯТ.ПРИЧ. МН.Ч. = чи·нов·ни·чес·т·ва·щи
| СЕГ.ДЕЯТ.ПРИЧ. МН.Ч. ЧЛЕН = чи·нов·ни·чес·т·ва·щи·те
| ДЕЕПРИЧАСТИЕ = чи·нов·ни·чес·т·вай·ки
| СКРИТИ ПРЕПРАТКИ = 
[[чиновничествам]],
[[чиновничестваш]],
[[чиновничества]],
[[чиновничестваме]],
[[чиновничествате]],
[[чиновничестват]],
[[чиновничествах]],
[[чиновничествахме]],
[[чиновничествахте]],
[[чиновничестваха]],
[[чиновничестваше]],
[[чиновничествай]],
[[чиновничествайте]],
[[чиновничествал]],
[[чиновничествалия]],
[[чиновничествалият]],
[[чиновничествала]],
[[чиновничествалата]],
[[чиновничествало]],
[[чиновничествалото]],
[[чиновничествали]],
[[чиновничествалите]],
[[чиновничестван]],
[[чиновничествания]],
[[чиновничестваният]],
[[чиновничествана]],
[[чиновничестваната]],
[[чиновничествано]],
[[чиновничестваното]],
[[чиновничествани]],
[[чиновничестваните]],
[[чиновничестващ]],
[[чиновничестващия]],
[[чиновничестващият]],
[[чиновничестваща]],
[[чиновничестващата]],
[[чиновничестващо]],
[[чиновничестващото]],
[[чиновничестващи]],
[[чиновничестващите]],
[[чиновничествайки]],
[[чиновничествал съм]],
[[чиновничествала съм]],
[[чиновничествало съм]],
[[чиновничествали сме]],
[[чиновничествал си]],
[[чиновничествала си]],
[[чиновничествало си]],
[[чиновничествали сте]],
[[чиновничествал е]],
[[чиновничествала е]],
[[чиновничествало е]],
[[чиновничествали са]],
[[бях чиновничествал]],
[[бях чиновничествала]],
[[бях чиновничествало]],
[[бяхме чиновничествали]],
[[беше чиновничествал]],
[[беше чиновничествала]],
[[беше чиновничествало]],
[[бяхте чиновничествали]],
[[бяха чиновничествали]],
[[ще чиновничествам]],
[[ще чиновничестваме]],
[[ще чиновничестваш]],
[[ще чиновничествате]],
[[ще чиновничества]],
[[ще чиновничестват]],
[[ще съм чиновничествал]],
[[ще съм чиновничествала]],
[[ще съм чиновничествало]],
[[ще сме чиновничествали]],
[[ще си чиновничествал]],
[[ще си чиновничествала]],
[[ще си чиновничествало]],
[[ще сте чиновничествали]],
[[ще е чиновничествал]],
[[ще е чиновничествала]],
[[ще е чиновничествало]],
[[ще са чиновничествали]],
[[щях да чиновничествам]],
[[щяхме да чиновничестваме]],
[[щеше да чиновничестваш]],
[[щяхте да чиновничествате]],
[[щеше да чиновничества]],
[[щяха да чиновничестват]],
[[щях да съм чиновничествал]],
[[щях да съм чиновничествала]],
[[щях да съм чиновничествало]],
[[щяхме да сме чиновничествали]],
[[щеше да си чиновничествал]],
[[щеше да си чиновничествала]],
[[щеше да си чиновничествало]],
[[щяхте да сте чиновничествали]],
[[щеше да е чиновничествал]],
[[щеше да е чиновничествала]],
[[щеше да е чиновничествало]],
[[щяха да са чиновничествали]],
[[бил съм чиновничествал]],
[[била съм чиновничествала]],
[[било съм чиновничествало]],
[[били сме чиновничествали]],
[[бил си чиновничествал]],
[[била си чиновничествала]],
[[било си чиновничествало]],
[[били сте чиновничествали]],
[[бил е чиновничествал]],
[[била е чиновничествала]],
[[било е чиновничествало]],
[[били са чиновничествали]],
[[щял съм да чиновничествам]],
[[щяла съм да чиновничествам]],
[[щяло съм да чиновничествам]],
[[щели сме да чиновничестваме]],
[[щял си да чиновничестваш]],
[[щяла си да чиновничестваш]],
[[щяло си да чиновничестваш]],
[[щели сте да чиновничествате]],
[[щял да чиновничества]],
[[щяла да чиновничества]],
[[щяло да чиновничества]],
[[щели да чиновничестват]],
[[щял е да чиновничества]],
[[щяла е да чиновничества]],
[[щяло е да чиновничества]],
[[щели са да чиновничестват]],
[[щял съм да съм чиновничествал]],
[[щяла съм да съм чиновничествала]],
[[щяло съм да съм чиновничествало]],
[[щели сме да сме чиновничествали]],
[[щял си да си чиновничествал]],
[[щяла си да си чиновничествала]],
[[щяло си да си чиновничествало]],
[[щели сте да сте чиновничествали]],
[[щял да е чиновничествал]],
[[щяла да е чиновничествала]],
[[щяло да е чиновничествало]],
[[щели да са чиновничествали]],
[[щял е да е чиновничествал]],
[[щяла е да е чиновничествала]],
[[щяло е да е чиновничествало]],
[[щели са да са чиновничествали]],
[[бих чиновничествал]],
[[бих чиновничествала]],
[[бих чиновничествало]],
[[бихме чиновничествали]],
[[би чиновничествал]],
[[би чиновничествала]],
[[би чиновничествало]],
[[бихте чиновничествали]],
[[биха чиновничествали]],
}}</text>
      <sha1>otfxk8ldgl8foa02hw6i2o0a7oljvay</sha1>
    </revision>
  </page>
  <page>
    <title>Шаблон:Словоформи/чиновничествувам</title>
    <ns>10</ns>
    <id>569565</id>
    <revision>
      <id>601545</id>
      <timestamp>2005-05-12T12:00:25Z</timestamp>
      <contributor>
        <username>Bgbot</username>
        <id>83</id>
      </contributor>
      <comment>Борислав: Шаблон със словоформи</comment>
      <model>wikitext</model>
      <format>text/x-wiki</format>
      <text bytes="26502" xml:space="preserve">{{Шаблон:Словоформи/Глагол|
  ОСНОВНА ФОРМА = чиновничествувам
| СЕГ.ВР., 1Л., ЕД.Ч. = чи·нов·ни·чес·т·ву·вам
| СЕГ.ВР., 1Л., МН.Ч. = чи·нов·ни·чес·т·ву·ва·ме
| СЕГ.ВР., 2Л., ЕД.Ч. = чи·нов·ни·чес·т·ву·ваш
| СЕГ.ВР., 2Л., МН.Ч. = чи·нов·ни·чес·т·ву·ва·те
| СЕГ.ВР., 3Л., ЕД.Ч. = чи·нов·ни·чес·т·ву·ва
| СЕГ.ВР., 3Л., МН.Ч. = чи·нов·ни·чес·т·ву·ват
| МИН.СВ.ВР., 1Л., ЕД.Ч. = чи·нов·ни·чес·т·ву·вах
| МИН.СВ.ВР., 1Л., МН.Ч. = чи·нов·ни·чес·т·ву·вах·ме
| МИН.СВ.ВР., 2Л., ЕД.Ч. = чи·нов·ни·чес·т·ву·ва
| МИН.СВ.ВР., 2Л., МН.Ч. = чи·нов·ни·чес·т·ву·вах·те
| МИН.СВ.ВР., 3Л., ЕД.Ч. = чи·нов·ни·чес·т·ву·ва
| МИН.СВ.ВР., 3Л., МН.Ч. = чи·нов·ни·чес·т·ву·ва·ха
| МИН.НЕСВ.ВР., 1Л., ЕД.Ч. = чи·нов·ни·чес·т·ву·вах
| МИН.НЕСВ.ВР., 1Л., МН.Ч. = чи·нов·ни·чес·т·ву·вах·ме
| МИН.НЕСВ.ВР., 2Л., ЕД.Ч. = чи·нов·ни·чес·т·ву·ва·ше
| МИН.НЕСВ.ВР., 2Л., МН.Ч. = чи·нов·ни·чес·т·ву·вах·те
| МИН.НЕСВ.ВР., 3Л., ЕД.Ч. = чи·нов·ни·чес·т·ву·ва·ше
| МИН.НЕСВ.ВР., 3Л., МН.Ч. = чи·нов·ни·чес·т·ву·ва·ха
| МИН.НЕОПР.ВР., 1Л., ЕД.Ч., М.Р. = чиновничествувал съм
| МИН.НЕОПР.ВР., 1Л., ЕД.Ч., Ж.Р. = чиновничествувала съм
| МИН.НЕОПР.ВР., 1Л., ЕД.Ч., СР.Р. = чиновничествувало съм
| МИН.НЕОПР.ВР., 1Л., МН.Ч. = чиновничествували сме
| МИН.НЕОПР.ВР., 2Л., ЕД.Ч., М.Р. = чиновничествувал си
| МИН.НЕОПР.ВР., 2Л., ЕД.Ч., Ж.Р. = чиновничествувала си
| МИН.НЕОПР.ВР., 2Л., ЕД.Ч., СР.Р. = чиновничествувало си
| МИН.НЕОПР.ВР., 2Л., МН.Ч. = чиновничествували сте
| МИН.НЕОПР.ВР., 3Л., ЕД.Ч., М.Р. = чиновничествувал е
| МИН.НЕОПР.ВР., 3Л., ЕД.Ч., Ж.Р. = чиновничествувала е
| МИН.НЕОПР.ВР., 3Л., ЕД.Ч., СР.Р. = чиновничествувало е
| МИН.НЕОПР.ВР., 3Л., МН.Ч. = чиновничествували са
| МИН.ПРЕД.ВР., 1Л., ЕД.Ч., М.Р. = бях чиновничествувал
| МИН.ПРЕД.ВР., 1Л., ЕД.Ч., Ж.Р. = бях чиновничествувала
| МИН.ПРЕД.ВР., 1Л., ЕД.Ч., СР.Р. = бях чиновничествувало
| МИН.ПРЕД.ВР., 1Л., МН.Ч. = бяхме чиновничествували
| МИН.ПРЕД.ВР., 2Л., ЕД.Ч., М.Р. = беше чиновничествувал
| МИН.ПРЕД.ВР., 2Л., ЕД.Ч., Ж.Р. = беше чиновничествувала
| МИН.ПРЕД.ВР., 2Л., ЕД.Ч., СР.Р. = беше чиновничествувало
| МИН.ПРЕД.ВР., 2Л., МН.Ч. = бяхте чиновничествували
| МИН.ПРЕД.ВР., 3Л., ЕД.Ч., М.Р. = беше чиновничествувал
| МИН.ПРЕД.ВР., 3Л., ЕД.Ч., Ж.Р. = беше чиновничествувала
| МИН.ПРЕД.ВР., 3Л., ЕД.Ч., СР.Р. = беше чиновничествувало
| МИН.ПРЕД.ВР., 3Л., МН.Ч. = бяха чиновничествували
| БЪД.ВР., 1Л., ЕД.Ч. = ще чиновничествувам
| БЪД.ВР., 1Л., МН.Ч. = ще чиновничествуваме
| БЪД.ВР., 2Л., ЕД.Ч. = ще чиновничествуваш
| БЪД.ВР., 2Л., МН.Ч. = ще чиновничествувате
| БЪД.ВР., 3Л., ЕД.Ч. = ще чиновничествува
| БЪД.ВР., 3Л., МН.Ч. = ще чиновничествуват
| БЪД.ПРЕД.ВР., 1Л., ЕД.Ч., М.Р. = ще съм чиновничествувал
| БЪД.ПРЕД.ВР., 1Л., ЕД.Ч., Ж.Р. = ще съм чиновничествувала
| БЪД.ПРЕД.ВР., 1Л., ЕД.Ч., СР.Р. = ще съм чиновничествувало
| БЪД.ПРЕД.ВР., 1Л., МН.Ч. = ще сме чиновничествували
| БЪД.ПРЕД.ВР., 2Л., ЕД.Ч., М.Р. = ще си чиновничествувал
| БЪД.ПРЕД.ВР., 2Л., ЕД.Ч., Ж.Р. = ще си чиновничествувала
| БЪД.ПРЕД.ВР., 2Л., ЕД.Ч., СР.Р. = ще си чиновничествувало
| БЪД.ПРЕД.ВР., 2Л., МН.Ч. = ще сте чиновничествували
| БЪД.ПРЕД.ВР., 3Л., ЕД.Ч., М.Р. = ще е чиновничествувал
| БЪД.ПРЕД.ВР., 3Л., ЕД.Ч., Ж.Р. = ще е чиновничествувала
| БЪД.ПРЕД.ВР., 3Л., ЕД.Ч., СР.Р. = ще е чиновничествувало
| БЪД.ПРЕД.ВР., 3Л., МН.Ч. = ще са чиновничествували
| БЪД.ВР. В МИН., 1Л., ЕД.Ч. = щях да чиновничествувам
| БЪД.ВР. В МИН., 1Л., МН.Ч. = щяхме да чиновничествуваме
| БЪД.ВР. В МИН., 2Л., ЕД.Ч. = щеше да чиновничествуваш
| БЪД.ВР. В МИН., 2Л., МН.Ч. = щяхте да чиновничествувате
| БЪД.ВР. В МИН., 3Л., ЕД.Ч. = щеше да чиновничествува
| БЪД.ВР. В МИН., 3Л., МН.Ч. = щяха да чиновничествуват
| БЪД.ПРЕД.ВР. В МИН., 1Л., ЕД.Ч., М.Р. = щях да съм чиновничествувал
| БЪД.ПРЕД.ВР. В МИН., 1Л., ЕД.Ч., Ж.Р. = щях да съм чиновничествувала
| БЪД.ПРЕД.ВР. В МИН., 1Л., ЕД.Ч., СР.Р. = щях да съм чиновничествувало
| БЪД.ПРЕД.ВР. В МИН., 1Л., МН.Ч. = щяхме да сме чиновничествували
| БЪД.ПРЕД.ВР. В МИН., 2Л., ЕД.Ч., М.Р. = щеше да си чиновничествувал
| БЪД.ПРЕД.ВР. В МИН., 2Л., ЕД.Ч., Ж.Р. = щеше да си чиновничествувала
| БЪД.ПРЕД.ВР. В МИН., 2Л., ЕД.Ч., СР.Р. = щеше да си чиновничествувало
| БЪД.ПРЕД.ВР. В МИН., 2Л., МН.Ч. = щяхте да сте чиновничествували
| БЪД.ПРЕД.ВР. В МИН., 3Л., ЕД.Ч., М.Р. = щеше да е чиновничествувал
| БЪД.ПРЕД.ВР. В МИН., 3Л., ЕД.Ч., Ж.Р. = щеше да е чиновничествувала
| БЪД.ПРЕД.ВР. В МИН., 3Л., ЕД.Ч., СР.Р. = щеше да е чиновничествувало
| БЪД.ПРЕД.ВР. В МИН., 3Л., МН.Ч. = щяха да са чиновничествували
| ПР.НАКЛ., СЕГ.ВР., 1Л., ЕД.Ч., М.Р. = чиновничествувал съм
| ПР.НАКЛ., СЕГ.ВР., 1Л., ЕД.Ч., Ж.Р. = чиновничествувала съм
| ПР.НАКЛ., СЕГ.ВР., 1Л., ЕД.Ч., СР.Р. = чиновничествувало съм
| ПР.НАКЛ., СЕГ.ВР., 1Л., МН.Ч. = чиновничествували сме
| ПР.НАКЛ., СЕГ.ВР., 2Л., ЕД.Ч., М.Р. = чиновничествувал си
| ПР.НАКЛ., СЕГ.ВР., 2Л., ЕД.Ч., Ж.Р. = чиновничествувала си
| ПР.НАКЛ., СЕГ.ВР., 2Л., ЕД.Ч., СР.Р. = чиновничествувало си
| ПР.НАКЛ., СЕГ.ВР., 2Л., МН.Ч. = чиновничествували сте
| ПР.НАКЛ., СЕГ.ВР., 3Л., ЕД.Ч., М.Р. = чиновничествувал (е)
| ПР.НАКЛ., СЕГ.ВР., 3Л., ЕД.Ч., Ж.Р. = чиновничествувала (е)
| ПР.НАКЛ., СЕГ.ВР., 3Л., ЕД.Ч., СР.Р. = чиновничествувало (е)
| ПР.НАКЛ., СЕГ.ВР., 3Л., МН.Ч. = чиновничествували (са)
| ПР.НАКЛ., МИН.СВ.ВР., 1Л., ЕД.Ч., М.Р. = чиновничествувал съм
| ПР.НАКЛ., МИН.СВ.ВР., 1Л., ЕД.Ч., Ж.Р. = чиновничествувала съм
| ПР.НАКЛ., МИН.СВ.ВР., 1Л., ЕД.Ч., СР.Р. = чиновничествувало съм
| ПР.НАКЛ., МИН.СВ.ВР., 1Л., МН.Ч. = чиновничествували сме
| ПР.НАКЛ., МИН.СВ.ВР., 2Л., ЕД.Ч., М.Р. = чиновничествувал си
| ПР.НАКЛ., МИН.СВ.ВР., 2Л., ЕД.Ч., Ж.Р. = чиновничествувала си
| ПР.НАКЛ., МИН.СВ.ВР., 2Л., ЕД.Ч., СР.Р. = чиновничествувало си
| ПР.НАКЛ., МИН.СВ.ВР., 2Л., МН.Ч. = чиновничествували сте
| ПР.НАКЛ., МИН.СВ.ВР., 3Л., ЕД.Ч., М.Р. = чиновничествувал (е)
| ПР.НАКЛ., МИН.СВ.ВР., 3Л., ЕД.Ч., Ж.Р. = чиновничествувала (е)
| ПР.НАКЛ., МИН.СВ.ВР., 3Л., ЕД.Ч., СР.Р. = чиновничествувало (е)
| ПР.НАКЛ., МИН.СВ.ВР., 3Л., МН.Ч. = чиновничествували (са)
| ПР.НАКЛ., МИН.НЕОПР.ВР., 1Л., ЕД.Ч., М.Р. = бил съм чиновничествувал
| ПР.НАКЛ., МИН.НЕОПР.ВР., 1Л., ЕД.Ч., Ж.Р. = била съм чиновничествувала
| ПР.НАКЛ., МИН.НЕОПР.ВР., 1Л., ЕД.Ч., СР.Р. = било съм чиновничествувало
| ПР.НАКЛ., МИН.НЕОПР.ВР., 1Л., МН.Ч. = били сме чиновничествували
| ПР.НАКЛ., МИН.НЕОПР.ВР., 2Л., ЕД.Ч., М.Р. = бил си чиновничествувал
| ПР.НАКЛ., МИН.НЕОПР.ВР., 2Л., ЕД.Ч., Ж.Р. = била си чиновничествувала
| ПР.НАКЛ., МИН.НЕОПР.ВР., 2Л., ЕД.Ч., СР.Р. = било си чиновничествувало
| ПР.НАКЛ., МИН.НЕОПР.ВР., 2Л., МН.Ч. = били сте чиновничествували
| ПР.НАКЛ., МИН.НЕОПР.ВР., 3Л., ЕД.Ч., М.Р. = бил (е) чиновничествувал
| ПР.НАКЛ., МИН.НЕОПР.ВР., 3Л., ЕД.Ч., Ж.Р. = била (е) чиновничествувала
| ПР.НАКЛ., МИН.НЕОПР.ВР., 3Л., ЕД.Ч., СР.Р. = било (е) чиновничествувало
| ПР.НАКЛ., МИН.НЕОПР.ВР., 3Л., МН.Ч. = били (са) чиновничествували
| ПР.НАКЛ., БЪД.ВР., 1Л., ЕД.Ч., М.Р. = щял съм да чиновничествувам
| ПР.НАКЛ., БЪД.ВР., 1Л., ЕД.Ч., Ж.Р. = щяла съм да чиновничествувам
| ПР.НАКЛ., БЪД.ВР., 1Л., ЕД.Ч., СР.Р. = щяло съм да чиновничествувам
| ПР.НАКЛ., БЪД.ВР., 1Л., МН.Ч. = щели сме да чиновничествуваме
| ПР.НАКЛ., БЪД.ВР., 2Л., ЕД.Ч., М.Р. = щял си да чиновничествуваш
| ПР.НАКЛ., БЪД.ВР., 2Л., ЕД.Ч., Ж.Р. = щяла си да чиновничествуваш
| ПР.НАКЛ., БЪД.ВР., 2Л., ЕД.Ч., СР.Р. = щяло си да чиновничествуваш
| ПР.НАКЛ., БЪД.ВР., 2Л., МН.Ч. = щели сте да чиновничествувате
| ПР.НАКЛ., БЪД.ВР., 3Л., ЕД.Ч., М.Р. = щял (е) да чиновничествува
| ПР.НАКЛ., БЪД.ВР., 3Л., ЕД.Ч., Ж.Р. = щяла (е) да чиновничествува
| ПР.НАКЛ., БЪД.ВР., 3Л., ЕД.Ч., СР.Р. = щяло (е) да чиновничествува
| ПР.НАКЛ., БЪД.ВР., 3Л., МН.Ч. = щели (са) да чиновничествуват
| ПР.НАКЛ., БЪД.ПРЕД.ВР., 1Л., ЕД.Ч., М.Р. = щял съм да съм чиновничествувал
| ПР.НАКЛ., БЪД.ПРЕД.ВР., 1Л., ЕД.Ч., Ж.Р. = щяла съм да съм чиновничествувала
| ПР.НАКЛ., БЪД.ПРЕД.ВР., 1Л., ЕД.Ч., СР.Р. = щяло съм да съм чиновничествувало
| ПР.НАКЛ., БЪД.ПРЕД.ВР., 1Л., МН.Ч. = щели сме да сме чиновничествували
| ПР.НАКЛ., БЪД.ПРЕД.ВР., 2Л., ЕД.Ч., М.Р. = щял си да си чиновничествувал
| ПР.НАКЛ., БЪД.ПРЕД.ВР., 2Л., ЕД.Ч., Ж.Р. = щяла си да си чиновничествувала
| ПР.НАКЛ., БЪД.ПРЕД.ВР., 2Л., ЕД.Ч., СР.Р. = щяло си да си чиновничествувало
| ПР.НАКЛ., БЪД.ПРЕД.ВР., 2Л., МН.Ч. = щели сте да сте чиновничествували
| ПР.НАКЛ., БЪД.ПРЕД.ВР., 3Л., ЕД.Ч., М.Р. = щял (е) да е чиновничествувал
| ПР.НАКЛ., БЪД.ПРЕД.ВР., 3Л., ЕД.Ч., Ж.Р. = щяла (е) да е чиновничествувала
| ПР.НАКЛ., БЪД.ПРЕД.ВР., 3Л., ЕД.Ч., СР.Р. = щяло (е) да е чиновничествувало
| ПР.НАКЛ., БЪД.ПРЕД.ВР., 3Л., МН.Ч. = щели (са) да са чиновничествували
| УСЛОВНО НАКЛОНЕНИЕ, 1Л., ЕД.Ч., М.Р. = бих чиновничествувал
| УСЛОВНО НАКЛОНЕНИЕ, 1Л., ЕД.Ч., Ж.Р. = бих чиновничествувала
| УСЛОВНО НАКЛОНЕНИЕ, 1Л., ЕД.Ч., СР.Р. = бих чиновничествувало
| УСЛОВНО НАКЛОНЕНИЕ, 1Л., МН.Ч. = бихме чиновничествували
| УСЛОВНО НАКЛОНЕНИЕ, 2Л., ЕД.Ч., М.Р. = би чиновничествувал
| УСЛОВНО НАКЛОНЕНИЕ, 2Л., ЕД.Ч., Ж.Р. = би чиновничествувала
| УСЛОВНО НАКЛОНЕНИЕ, 2Л., ЕД.Ч., СР.Р. = би чиновничествувало
| УСЛОВНО НАКЛОНЕНИЕ, 2Л., МН.Ч. = бихте чиновничествували
| УСЛОВНО НАКЛОНЕНИЕ, 3Л., ЕД.Ч., М.Р. = би чиновничествувал
| УСЛОВНО НАКЛОНЕНИЕ, 3Л., ЕД.Ч., Ж.Р. = би чиновничествувала
| УСЛОВНО НАКЛОНЕНИЕ, 3Л., ЕД.Ч., СР.Р. = би чиновничествувало
| УСЛОВНО НАКЛОНЕНИЕ, 3Л., МН.Ч. = биха чиновничествували
| ПОВЕЛИТЕЛНО НАКЛОНЕНИЕ, ЕД.Ч. = чи·нов·ни·чес·т·ву·вай
| ПОВЕЛИТЕЛНО НАКЛОНЕНИЕ, МН.Ч. = чи·нов·ни·чес·т·ву·вай·те
| МИН.СТРАД.ПРИЧ. М.Р. = чи·нов·ни·чес·т·ву·ван
| МИН.СТРАД.ПРИЧ. М.Р. НЕПЪЛЕН ЧЛЕН = чи·нов·ни·чес·т·ву·ва·ния
| МИН.СТРАД.ПРИЧ. М.Р. ПЪЛЕН ЧЛЕН = чи·нов·ни·чес·т·ву·ва·ни·ят
| МИН.СТРАД.ПРИЧ. Ж.Р. = чи·нов·ни·чес·т·ву·ва·на
| МИН.СТРАД.ПРИЧ. Ж.Р. ЧЛЕН = чи·нов·ни·чес·т·ву·ва·на·та
| МИН.СТРАД.ПРИЧ. СР.Р. = чи·нов·ни·чес·т·ву·ва·но
| МИН.СТРАД.ПРИЧ. СР.Р. ЧЛЕН = чи·нов·ни·чес·т·ву·ва·но·то
| МИН.СТРАД.ПРИЧ. МН.Ч. = чи·нов·ни·чес·т·ву·ва·ни
| МИН.СТРАД.ПРИЧ. МН.Ч. ЧЛЕН = чи·нов·ни·чес·т·ву·ва·ни·те
| МИН.ДЕЯТ.СВ.ПРИЧ. М.Р. = чи·нов·ни·чес·т·ву·вал
| МИН.ДЕЯТ.СВ.ПРИЧ. М.Р. НЕПЪЛЕН ЧЛЕН = чи·нов·ни·чес·т·ву·ва·лия
| МИН.ДЕЯТ.СВ.ПРИЧ. М.Р. ПЪЛЕН ЧЛЕН = чи·нов·ни·чес·т·ву·ва·ли·ят
| МИН.ДЕЯТ.СВ.ПРИЧ. Ж.Р. = чи·нов·ни·чес·т·ву·ва·ла
| МИН.ДЕЯТ.СВ.ПРИЧ. Ж.Р. ЧЛЕН = чи·нов·ни·чес·т·ву·ва·ла·та
| МИН.ДЕЯТ.СВ.ПРИЧ. СР.Р. = чи·нов·ни·чес·т·ву·ва·ло
| МИН.ДЕЯТ.СВ.ПРИЧ. СР.Р. ЧЛЕН = чи·нов·ни·чес·т·ву·ва·ло·то
| МИН.ДЕЯТ.СВ.ПРИЧ. МН.Ч. = чи·нов·ни·чес·т·ву·ва·ли
| МИН.ДЕЯТ.СВ.ПРИЧ. МН.Ч. ЧЛЕН = чи·нов·ни·чес·т·ву·ва·ли·те
| МИН.ДЕЯТ.НЕСВ.ПРИЧ. М.Р. = чи·нов·ни·чес·т·ву·вал
| МИН.ДЕЯТ.НЕСВ.ПРИЧ. М.Р. НЕПЪЛЕН ЧЛЕН = чи·нов·ни·чес·т·ву·ва·лия
| МИН.ДЕЯТ.НЕСВ.ПРИЧ. М.Р. ПЪЛЕН ЧЛЕН = чи·нов·ни·чес·т·ву·ва·ли·ят
| МИН.ДЕЯТ.НЕСВ.ПРИЧ. Ж.Р. = чи·нов·ни·чес·т·ву·ва·ла
| МИН.ДЕЯТ.НЕСВ.ПРИЧ. Ж.Р. ЧЛЕН = чи·нов·ни·чес·т·ву·ва·ла·та
| МИН.ДЕЯТ.НЕСВ.ПРИЧ. СР.Р. = чи·нов·ни·чес·т·ву·ва·ло
| МИН.ДЕЯТ.НЕСВ.ПРИЧ. СР.Р. ЧЛЕН = чи·нов·ни·чес·т·ву·ва·ло·то
| МИН.ДЕЯТ.НЕСВ.ПРИЧ. МН.Ч. = чи·нов·ни·чес·т·ву·ва·ли
| МИН.ДЕЯТ.НЕСВ.ПРИЧ. МН.Ч. ЧЛЕН = чи·нов·ни·чес·т·ву·ва·ли·те
| СЕГ.ДЕЯТ.ПРИЧ. М.Р. = чи·нов·ни·чес·т·ву·ващ
| СЕГ.ДЕЯТ.ПРИЧ. М.Р. НЕПЪЛЕН ЧЛЕН = чи·нов·ни·чес·т·ву·ва·щия
| СЕГ.ДЕЯТ.ПРИЧ. М.Р. ПЪЛЕН ЧЛЕН = чи·нов·ни·чес·т·ву·ва·щи·ят
| СЕГ.ДЕЯТ.ПРИЧ. Ж.Р. = чи·нов·ни·чес·т·ву·ва·ща
| СЕГ.ДЕЯТ.ПРИЧ. Ж.Р. ЧЛЕН = чи·нов·ни·чес·т·ву·ва·ща·та
| СЕГ.ДЕЯТ.ПРИЧ. СР.Р. = чи·нов·ни·чес·т·ву·ва·що
| СЕГ.ДЕЯТ.ПРИЧ. СР.Р. ЧЛЕН = чи·нов·ни·чес·т·ву·ва·що·то
| СЕГ.ДЕЯТ.ПРИЧ. МН.Ч. = чи·нов·ни·чес·т·ву·ва·щи
| СЕГ.ДЕЯТ.ПРИЧ. МН.Ч. ЧЛЕН = чи·нов·ни·чес·т·ву·ва·щи·те
| ДЕЕПРИЧАСТИЕ = чи·нов·ни·чес·т·ву·вай·ки
| СКРИТИ ПРЕПРАТКИ = 
[[чиновничествувам]],
[[чиновничествуваш]],
[[чиновничествува]],
[[чиновничествуваме]],
[[чиновничествувате]],
[[чиновничествуват]],
[[чиновничествувах]],
[[чиновничествувахме]],
[[чиновничествувахте]],
[[чиновничествуваха]],
[[чиновничествуваше]],
[[чиновничествувай]],
[[чиновничествувайте]],
[[чиновничествувал]],
[[чиновничествувалия]],
[[чиновничествувалият]],
[[чиновничествувала]],
[[чиновничествувалата]],
[[чиновничествувало]],
[[чиновничествувалото]],
[[чиновничествували]],
[[чиновничествувалите]],
[[чиновничествуван]],
[[чиновничествувания]],
[[чиновничествуваният]],
[[чиновничествувана]],
[[чиновничествуваната]],
[[чиновничествувано]],
[[чиновничествуваното]],
[[чиновничествувани]],
[[чиновничествуваните]],
[[чиновничествуващ]],
[[чиновничествуващия]],
[[чиновничествуващият]],
[[чиновничествуваща]],
[[чиновничествуващата]],
[[чиновничествуващо]],
[[чиновничествуващото]],
[[чиновничествуващи]],
[[чиновничествуващите]],
[[чиновничествувайки]],
[[чиновничествувал съм]],
[[чиновничествувала съм]],
[[чиновничествувало съм]],
[[чиновничествували сме]],
[[чиновничествувал си]],
[[чиновничествувала си]],
[[чиновничествувало си]],
[[чиновничествували сте]],
[[чиновничествувал е]],
[[чиновничествувала е]],
[[чиновничествувало е]],
[[чиновничествували са]],
[[бях чиновничествувал]],
[[бях чиновничествувала]],
[[бях чиновничествувало]],
[[бяхме чиновничествували]],
[[беше чиновничествувал]],
[[беше чиновничествувала]],
[[беше чиновничествувало]],
[[бяхте чиновничествували]],
[[бяха чиновничествували]],
[[ще чиновничествувам]],
[[ще чиновничествуваме]],
[[ще чиновничествуваш]],
[[ще чиновничествувате]],
[[ще чиновничествува]],
[[ще чиновничествуват]],
[[ще съм чиновничествувал]],
[[ще съм чиновничествувала]],
[[ще съм чиновничествувало]],
[[ще сме чиновничествували]],
[[ще си чиновничествувал]],
[[ще си чиновничествувала]],
[[ще си чиновничествувало]],
[[ще сте чиновничествували]],
[[ще е чиновничествувал]],
[[ще е чиновничествувала]],
[[ще е чиновничествувало]],
[[ще са чиновничествували]],
[[щях да чиновничествувам]],
[[щяхме да чиновничествуваме]],
[[щеше да чиновничествуваш]],
[[щяхте да чиновничествувате]],
[[щеше да чиновничествува]],
[[щяха да чиновничествуват]],
[[щях да съм чиновничествувал]],
[[щях да съм чиновничествувала]],
[[щях да съм чиновничествувало]],
[[щяхме да сме чиновничествували]],
[[щеше да си чиновничествувал]],
[[щеше да си чиновничествувала]],
[[щеше да си чиновничествувало]],
[[щяхте да сте чиновничествували]],
[[щеше да е чиновничествувал]],
[[щеше да е чиновничествувала]],
[[щеше да е чиновничествувало]],
[[щяха да са чиновничествували]],
[[бил съм чиновничествувал]],
[[била съм чиновничествувала]],
[[било съм чиновничествувало]],
[[били сме чиновничествували]],
[[бил си чиновничествувал]],
[[била си чиновничествувала]],
[[било си чиновничествувало]],
[[били сте чиновничествували]],
[[бил е чиновничествувал]],
[[била е чиновничествувала]],
[[било е чиновничествувало]],
[[били са чиновничествували]],
[[щял съм да чиновничествувам]],
[[щяла съм да чиновничествувам]],
[[щяло съм да чиновничествувам]],
[[щели сме да чиновничествуваме]],
[[щял си да чиновничествуваш]],
[[щяла си да чиновничествуваш]],
[[щяло си да чиновничествуваш]],
[[щели сте да чиновничествувате]],
[[щял да чиновничествува]],
[[щяла да чиновничествува]],
[[щяло да чиновничествува]],
[[щели да чиновничествуват]],
[[щял е да чиновничествува]],
[[щяла е да чиновничествува]],
[[щяло е да чиновничествува]],
[[щели са да чиновничествуват]],
[[щял съм да съм чиновничествувал]],
[[щяла съм да съм чиновничествувала]],
[[щяло съм да съм чиновничествувало]],
[[щели сме да сме чиновничествували]],
[[щял си да си чиновничествувал]],
[[щяла си да си чиновничествувала]],
[[щяло си да си чиновничествувало]],
[[щели сте да сте чиновничествували]],
[[щял да е чиновничествувал]],
[[щяла да е чиновничествувала]],
[[щяло да е чиновничествувало]],
[[щели да са чиновничествували]],
[[щял е да е чиновничествувал]],
[[щяла е да е чиновничествувала]],
[[щяло е да е чиновничествувало]],
[[щели са да са чиновничествували]],
[[бих чиновничествувал]],
[[бих чиновничествувала]],
[[бих чиновничествувало]],
[[бихме чиновничествували]],
[[би чиновничествувал]],
[[би чиновничествувала]],
[[би чиновничествувало]],
[[бихте чиновничествували]],
[[биха чиновничествували]],
}}</text>
      <sha1>g9w6ynj13hgf79f44kf94r2ayrzj2tr</sha1>
    </revision>
  </page>
  <page>
    <title>Шаблон:Словоформи/чиня</title>
    <ns>10</ns>
    <id>447127</id>
    <revision>
      <id>479109</id>
      <timestamp>2005-05-07T19:32:52Z</timestamp>
      <contributor>
        <username>Bgbot</username>
        <id>83</id>
      </contributor>
      <comment>Борислав: Шаблон със словоформи</comment>
      <model>wikitext</model>
      <format>text/x-wiki</format>
      <text bytes="18890" xml:space="preserve">{{Шаблон:Словоформи/Глагол|
  ОСНОВНА ФОРМА = чиня
| СЕГ.ВР., 1Л., ЕД.Ч. = чи·ня
| СЕГ.ВР., 1Л., МН.Ч. = чи·ним
| СЕГ.ВР., 2Л., ЕД.Ч. = чи·ниш
| СЕГ.ВР., 2Л., МН.Ч. = чи·ни·те
| СЕГ.ВР., 3Л., ЕД.Ч. = чи·ни
| СЕГ.ВР., 3Л., МН.Ч. = чи·нят
| МИН.СВ.ВР., 1Л., ЕД.Ч. = чи·них
| МИН.СВ.ВР., 1Л., МН.Ч. = чи·них·ме
| МИН.СВ.ВР., 2Л., ЕД.Ч. = чи·ни
| МИН.СВ.ВР., 2Л., МН.Ч. = чи·них·те
| МИН.СВ.ВР., 3Л., ЕД.Ч. = чи·ни
| МИН.СВ.ВР., 3Л., МН.Ч. = чи·ни·ха
| МИН.НЕСВ.ВР., 1Л., ЕД.Ч. = чи·нех
| МИН.НЕСВ.ВР., 1Л., МН.Ч. = чи·нех·ме
| МИН.НЕСВ.ВР., 2Л., ЕД.Ч. = чи·не·ше
| МИН.НЕСВ.ВР., 2Л., МН.Ч. = чи·нех·те
| МИН.НЕСВ.ВР., 3Л., ЕД.Ч. = чи·не·ше
| МИН.НЕСВ.ВР., 3Л., МН.Ч. = чи·не·ха
| МИН.НЕОПР.ВР., 1Л., ЕД.Ч., М.Р. = чинил съм
| МИН.НЕОПР.ВР., 1Л., ЕД.Ч., Ж.Р. = чинила съм
| МИН.НЕОПР.ВР., 1Л., ЕД.Ч., СР.Р. = чинило съм
| МИН.НЕОПР.ВР., 1Л., МН.Ч. = чинили сме
| МИН.НЕОПР.ВР., 2Л., ЕД.Ч., М.Р. = чинил си
| МИН.НЕОПР.ВР., 2Л., ЕД.Ч., Ж.Р. = чинила си
| МИН.НЕОПР.ВР., 2Л., ЕД.Ч., СР.Р. = чинило си
| МИН.НЕОПР.ВР., 2Л., МН.Ч. = чинили сте
| МИН.НЕОПР.ВР., 3Л., ЕД.Ч., М.Р. = чинил е
| МИН.НЕОПР.ВР., 3Л., ЕД.Ч., Ж.Р. = чинила е
| МИН.НЕОПР.ВР., 3Л., ЕД.Ч., СР.Р. = чинило е
| МИН.НЕОПР.ВР., 3Л., МН.Ч. = чинили са
| МИН.ПРЕД.ВР., 1Л., ЕД.Ч., М.Р. = бях чинил
| МИН.ПРЕД.ВР., 1Л., ЕД.Ч., Ж.Р. = бях чинила
| МИН.ПРЕД.ВР., 1Л., ЕД.Ч., СР.Р. = бях чинило
| МИН.ПРЕД.ВР., 1Л., МН.Ч. = бяхме чинили
| МИН.ПРЕД.ВР., 2Л., ЕД.Ч., М.Р. = беше чинил
| МИН.ПРЕД.ВР., 2Л., ЕД.Ч., Ж.Р. = беше чинила
| МИН.ПРЕД.ВР., 2Л., ЕД.Ч., СР.Р. = беше чинило
| МИН.ПРЕД.ВР., 2Л., МН.Ч. = бяхте чинили
| МИН.ПРЕД.ВР., 3Л., ЕД.Ч., М.Р. = беше чинил
| МИН.ПРЕД.ВР., 3Л., ЕД.Ч., Ж.Р. = беше чинила
| МИН.ПРЕД.ВР., 3Л., ЕД.Ч., СР.Р. = беше чинило
| МИН.ПРЕД.ВР., 3Л., МН.Ч. = бяха чинили
| БЪД.ВР., 1Л., ЕД.Ч. = ще чиня
| БЪД.ВР., 1Л., МН.Ч. = ще чиним
| БЪД.ВР., 2Л., ЕД.Ч. = ще чиниш
| БЪД.ВР., 2Л., МН.Ч. = ще чините
| БЪД.ВР., 3Л., ЕД.Ч. = ще чини
| БЪД.ВР., 3Л., МН.Ч. = ще чинят
| БЪД.ПРЕД.ВР., 1Л., ЕД.Ч., М.Р. = ще съм чинил
| БЪД.ПРЕД.ВР., 1Л., ЕД.Ч., Ж.Р. = ще съм чинила
| БЪД.ПРЕД.ВР., 1Л., ЕД.Ч., СР.Р. = ще съм чинило
| БЪД.ПРЕД.ВР., 1Л., МН.Ч. = ще сме чинили
| БЪД.ПРЕД.ВР., 2Л., ЕД.Ч., М.Р. = ще си чинил
| БЪД.ПРЕД.ВР., 2Л., ЕД.Ч., Ж.Р. = ще си чинила
| БЪД.ПРЕД.ВР., 2Л., ЕД.Ч., СР.Р. = ще си чинило
| БЪД.ПРЕД.ВР., 2Л., МН.Ч. = ще сте чинили
| БЪД.ПРЕД.ВР., 3Л., ЕД.Ч., М.Р. = ще е чинил
| БЪД.ПРЕД.ВР., 3Л., ЕД.Ч., Ж.Р. = ще е чинила
| БЪД.ПРЕД.ВР., 3Л., ЕД.Ч., СР.Р. = ще е чинило
| БЪД.ПРЕД.ВР., 3Л., МН.Ч. = ще са чинили
| БЪД.ВР. В МИН., 1Л., ЕД.Ч. = щях да чиня
| БЪД.ВР. В МИН., 1Л., МН.Ч. = щяхме да чиним
| БЪД.ВР. В МИН., 2Л., ЕД.Ч. = щеше да чиниш
| БЪД.ВР. В МИН., 2Л., МН.Ч. = щяхте да чините
| БЪД.ВР. В МИН., 3Л., ЕД.Ч. = щеше да чини
| БЪД.ВР. В МИН., 3Л., МН.Ч. = щяха да чинят
| БЪД.ПРЕД.ВР. В МИН., 1Л., ЕД.Ч., М.Р. = щях да съм чинил
| БЪД.ПРЕД.ВР. В МИН., 1Л., ЕД.Ч., Ж.Р. = щях да съм чинила
| БЪД.ПРЕД.ВР. В МИН., 1Л., ЕД.Ч., СР.Р. = щях да съм чинило
| БЪД.ПРЕД.ВР. В МИН., 1Л., МН.Ч. = щяхме да сме чинили
| БЪД.ПРЕД.ВР. В МИН., 2Л., ЕД.Ч., М.Р. = щеше да си чинил
| БЪД.ПРЕД.ВР. В МИН., 2Л., ЕД.Ч., Ж.Р. = щеше да си чинила
| БЪД.ПРЕД.ВР. В МИН., 2Л., ЕД.Ч., СР.Р. = щеше да си чинило
| БЪД.ПРЕД.ВР. В МИН., 2Л., МН.Ч. = щяхте да сте чинили
| БЪД.ПРЕД.ВР. В МИН., 3Л., ЕД.Ч., М.Р. = щеше да е чинил
| БЪД.ПРЕД.ВР. В МИН., 3Л., ЕД.Ч., Ж.Р. = щеше да е чинила
| БЪД.ПРЕД.ВР. В МИН., 3Л., ЕД.Ч., СР.Р. = щеше да е чинило
| БЪД.ПРЕД.ВР. В МИН., 3Л., МН.Ч. = щяха да са чинили
| ПР.НАКЛ., СЕГ.ВР., 1Л., ЕД.Ч., М.Р. = чинел съм
| ПР.НАКЛ., СЕГ.ВР., 1Л., ЕД.Ч., Ж.Р. = чинела съм
| ПР.НАКЛ., СЕГ.ВР., 1Л., ЕД.Ч., СР.Р. = чинело съм
| ПР.НАКЛ., СЕГ.ВР., 1Л., МН.Ч. = чинели сме
| ПР.НАКЛ., СЕГ.ВР., 2Л., ЕД.Ч., М.Р. = чинел си
| ПР.НАКЛ., СЕГ.ВР., 2Л., ЕД.Ч., Ж.Р. = чинела си
| ПР.НАКЛ., СЕГ.ВР., 2Л., ЕД.Ч., СР.Р. = чинело си
| ПР.НАКЛ., СЕГ.ВР., 2Л., МН.Ч. = чинели сте
| ПР.НАКЛ., СЕГ.ВР., 3Л., ЕД.Ч., М.Р. = чинел (е)
| ПР.НАКЛ., СЕГ.ВР., 3Л., ЕД.Ч., Ж.Р. = чинела (е)
| ПР.НАКЛ., СЕГ.ВР., 3Л., ЕД.Ч., СР.Р. = чинело (е)
| ПР.НАКЛ., СЕГ.ВР., 3Л., МН.Ч. = чинели (са)
| ПР.НАКЛ., МИН.СВ.ВР., 1Л., ЕД.Ч., М.Р. = чинил съм
| ПР.НАКЛ., МИН.СВ.ВР., 1Л., ЕД.Ч., Ж.Р. = чинила съм
| ПР.НАКЛ., МИН.СВ.ВР., 1Л., ЕД.Ч., СР.Р. = чинило съм
| ПР.НАКЛ., МИН.СВ.ВР., 1Л., МН.Ч. = чинили сме
| ПР.НАКЛ., МИН.СВ.ВР., 2Л., ЕД.Ч., М.Р. = чинил си
| ПР.НАКЛ., МИН.СВ.ВР., 2Л., ЕД.Ч., Ж.Р. = чинила си
| ПР.НАКЛ., МИН.СВ.ВР., 2Л., ЕД.Ч., СР.Р. = чинило си
| ПР.НАКЛ., МИН.СВ.ВР., 2Л., МН.Ч. = чинили сте
| ПР.НАКЛ., МИН.СВ.ВР., 3Л., ЕД.Ч., М.Р. = чинил (е)
| ПР.НАКЛ., МИН.СВ.ВР., 3Л., ЕД.Ч., Ж.Р. = чинила (е)
| ПР.НАКЛ., МИН.СВ.ВР., 3Л., ЕД.Ч., СР.Р. = чинило (е)
| ПР.НАКЛ., МИН.СВ.ВР., 3Л., МН.Ч. = чинили (са)
| ПР.НАКЛ., МИН.НЕОПР.ВР., 1Л., ЕД.Ч., М.Р. = бил съм чинил
| ПР.НАКЛ., МИН.НЕОПР.ВР., 1Л., ЕД.Ч., Ж.Р. = била съм чинила
| ПР.НАКЛ., МИН.НЕОПР.ВР., 1Л., ЕД.Ч., СР.Р. = било съм чинило
| ПР.НАКЛ., МИН.НЕОПР.ВР., 1Л., МН.Ч. = били сме чинили
| ПР.НАКЛ., МИН.НЕОПР.ВР., 2Л., ЕД.Ч., М.Р. = бил си чинил
| ПР.НАКЛ., МИН.НЕОПР.ВР., 2Л., ЕД.Ч., Ж.Р. = била си чинила
| ПР.НАКЛ., МИН.НЕОПР.ВР., 2Л., ЕД.Ч., СР.Р. = било си чинило
| ПР.НАКЛ., МИН.НЕОПР.ВР., 2Л., МН.Ч. = били сте чинили
| ПР.НАКЛ., МИН.НЕОПР.ВР., 3Л., ЕД.Ч., М.Р. = бил (е) чинил
| ПР.НАКЛ., МИН.НЕОПР.ВР., 3Л., ЕД.Ч., Ж.Р. = била (е) чинила
| ПР.НАКЛ., МИН.НЕОПР.ВР., 3Л., ЕД.Ч., СР.Р. = било (е) чинило
| ПР.НАКЛ., МИН.НЕОПР.ВР., 3Л., МН.Ч. = били (са) чинили
| ПР.НАКЛ., БЪД.ВР., 1Л., ЕД.Ч., М.Р. = щял съм да чиня
| ПР.НАКЛ., БЪД.ВР., 1Л., ЕД.Ч., Ж.Р. = щяла съм да чиня
| ПР.НАКЛ., БЪД.ВР., 1Л., ЕД.Ч., СР.Р. = щяло съм да чиня
| ПР.НАКЛ., БЪД.ВР., 1Л., МН.Ч. = щели сме да чиним
| ПР.НАКЛ., БЪД.ВР., 2Л., ЕД.Ч., М.Р. = щял си да чиниш
| ПР.НАКЛ., БЪД.ВР., 2Л., ЕД.Ч., Ж.Р. = щяла си да чиниш
| ПР.НАКЛ., БЪД.ВР., 2Л., ЕД.Ч., СР.Р. = щяло си да чиниш
| ПР.НАКЛ., БЪД.ВР., 2Л., МН.Ч. = щели сте да чините
| ПР.НАКЛ., БЪД.ВР., 3Л., ЕД.Ч., М.Р. = щял (е) да чини
| ПР.НАКЛ., БЪД.ВР., 3Л., ЕД.Ч., Ж.Р. = щяла (е) да чини
| ПР.НАКЛ., БЪД.ВР., 3Л., ЕД.Ч., СР.Р. = щяло (е) да чини
| ПР.НАКЛ., БЪД.ВР., 3Л., МН.Ч. = щели (са) да чинят
| ПР.НАКЛ., БЪД.ПРЕД.ВР., 1Л., ЕД.Ч., М.Р. = щял съм да съм чинил
| ПР.НАКЛ., БЪД.ПРЕД.ВР., 1Л., ЕД.Ч., Ж.Р. = щяла съм да съм чинила
| ПР.НАКЛ., БЪД.ПРЕД.ВР., 1Л., ЕД.Ч., СР.Р. = щяло съм да съм чинило
| ПР.НАКЛ., БЪД.ПРЕД.ВР., 1Л., МН.Ч. = щели сме да сме чинили
| ПР.НАКЛ., БЪД.ПРЕД.ВР., 2Л., ЕД.Ч., М.Р. = щял си да си чинил
| ПР.НАКЛ., БЪД.ПРЕД.ВР., 2Л., ЕД.Ч., Ж.Р. = щяла си да си чинила
| ПР.НАКЛ., БЪД.ПРЕД.ВР., 2Л., ЕД.Ч., СР.Р. = щяло си да си чинило
| ПР.НАКЛ., БЪД.ПРЕД.ВР., 2Л., МН.Ч. = щели сте да сте чинили
| ПР.НАКЛ., БЪД.ПРЕД.ВР., 3Л., ЕД.Ч., М.Р. = щял (е) да е чинил
| ПР.НАКЛ., БЪД.ПРЕД.ВР., 3Л., ЕД.Ч., Ж.Р. = щяла (е) да е чинила
| ПР.НАКЛ., БЪД.ПРЕД.ВР., 3Л., ЕД.Ч., СР.Р. = щяло (е) да е чинило
| ПР.НАКЛ., БЪД.ПРЕД.ВР., 3Л., МН.Ч. = щели (са) да са чинили
| УСЛОВНО НАКЛОНЕНИЕ, 1Л., ЕД.Ч., М.Р. = бих чинил
| УСЛОВНО НАКЛОНЕНИЕ, 1Л., ЕД.Ч., Ж.Р. = бих чинила
| УСЛОВНО НАКЛОНЕНИЕ, 1Л., ЕД.Ч., СР.Р. = бих чинило
| УСЛОВНО НАКЛОНЕНИЕ, 1Л., МН.Ч. = бихме чинили
| УСЛОВНО НАКЛОНЕНИЕ, 2Л., ЕД.Ч., М.Р. = би чинил
| УСЛОВНО НАКЛОНЕНИЕ, 2Л., ЕД.Ч., Ж.Р. = би чинила
| УСЛОВНО НАКЛОНЕНИЕ, 2Л., ЕД.Ч., СР.Р. = би чинило
| УСЛОВНО НАКЛОНЕНИЕ, 2Л., МН.Ч. = бихте чинили
| УСЛОВНО НАКЛОНЕНИЕ, 3Л., ЕД.Ч., М.Р. = би чинил
| УСЛОВНО НАКЛОНЕНИЕ, 3Л., ЕД.Ч., Ж.Р. = би чинила
| УСЛОВНО НАКЛОНЕНИЕ, 3Л., ЕД.Ч., СР.Р. = би чинило
| УСЛОВНО НАКЛОНЕНИЕ, 3Л., МН.Ч. = биха чинили
| ПОВЕЛИТЕЛНО НАКЛОНЕНИЕ, ЕД.Ч. = чи·ни
| ПОВЕЛИТЕЛНО НАКЛОНЕНИЕ, МН.Ч. = чи·не·те
| МИН.СТРАД.ПРИЧ. М.Р. = чи·нен
| МИН.СТРАД.ПРИЧ. М.Р. НЕПЪЛЕН ЧЛЕН = чи·не·ния
| МИН.СТРАД.ПРИЧ. М.Р. ПЪЛЕН ЧЛЕН = чи·не·ни·ят
| МИН.СТРАД.ПРИЧ. Ж.Р. = чи·не·на
| МИН.СТРАД.ПРИЧ. Ж.Р. ЧЛЕН = чи·не·на·та
| МИН.СТРАД.ПРИЧ. СР.Р. = чи·не·но
| МИН.СТРАД.ПРИЧ. СР.Р. ЧЛЕН = чи·не·но·то
| МИН.СТРАД.ПРИЧ. МН.Ч. = чи·не·ни
| МИН.СТРАД.ПРИЧ. МН.Ч. ЧЛЕН = чи·не·ни·те
| МИН.ДЕЯТ.СВ.ПРИЧ. М.Р. = чи·нил
| МИН.ДЕЯТ.СВ.ПРИЧ. М.Р. НЕПЪЛЕН ЧЛЕН = чи·ни·лия
| МИН.ДЕЯТ.СВ.ПРИЧ. М.Р. ПЪЛЕН ЧЛЕН = чи·ни·ли·ят
| МИН.ДЕЯТ.СВ.ПРИЧ. Ж.Р. = чи·ни·ла
| МИН.ДЕЯТ.СВ.ПРИЧ. Ж.Р. ЧЛЕН = чи·ни·ла·та
| МИН.ДЕЯТ.СВ.ПРИЧ. СР.Р. = чи·ни·ло
| МИН.ДЕЯТ.СВ.ПРИЧ. СР.Р. ЧЛЕН = чи·ни·ло·то
| МИН.ДЕЯТ.СВ.ПРИЧ. МН.Ч. = чи·ни·ли
| МИН.ДЕЯТ.СВ.ПРИЧ. МН.Ч. ЧЛЕН = чи·ни·ли·те
| МИН.ДЕЯТ.НЕСВ.ПРИЧ. М.Р. = чи·нел
| МИН.ДЕЯТ.НЕСВ.ПРИЧ. М.Р. НЕПЪЛЕН ЧЛЕН = чи·не·лия
| МИН.ДЕЯТ.НЕСВ.ПРИЧ. М.Р. ПЪЛЕН ЧЛЕН = чи·не·ли·ят
| МИН.ДЕЯТ.НЕСВ.ПРИЧ. Ж.Р. = чи·не·ла
| МИН.ДЕЯТ.НЕСВ.ПРИЧ. Ж.Р. ЧЛЕН = чи·не·ла·та
| МИН.ДЕЯТ.НЕСВ.ПРИЧ. СР.Р. = чи·не·ло
| МИН.ДЕЯТ.НЕСВ.ПРИЧ. СР.Р. ЧЛЕН = чи·не·ло·то
| МИН.ДЕЯТ.НЕСВ.ПРИЧ. МН.Ч. = чи·не·ли
| МИН.ДЕЯТ.НЕСВ.ПРИЧ. МН.Ч. ЧЛЕН = чи·не·ли·те
| СЕГ.ДЕЯТ.ПРИЧ. М.Р. = чи·нещ
| СЕГ.ДЕЯТ.ПРИЧ. М.Р. НЕПЪЛЕН ЧЛЕН = чи·не·щия
| СЕГ.ДЕЯТ.ПРИЧ. М.Р. ПЪЛЕН ЧЛЕН = чи·не·щи·ят
| СЕГ.ДЕЯТ.ПРИЧ. Ж.Р. = чи·не·ща
| СЕГ.ДЕЯТ.ПРИЧ. Ж.Р. ЧЛЕН = чи·не·ща·та
| СЕГ.ДЕЯТ.ПРИЧ. СР.Р. = чи·не·що
| СЕГ.ДЕЯТ.ПРИЧ. СР.Р. ЧЛЕН = чи·не·що·то
| СЕГ.ДЕЯТ.ПРИЧ. МН.Ч. = чи·не·щи
| СЕГ.ДЕЯТ.ПРИЧ. МН.Ч. ЧЛЕН = чи·не·щи·те
| ДЕЕПРИЧАСТИЕ = чи·ней·ки
| СКРИТИ ПРЕПРАТКИ = 
[[чиня]],
[[чиниш]],
[[чини]],
[[чиним]],
[[чините]],
[[чинят]],
[[чиних]],
[[чинихме]],
[[чинихте]],
[[чиниха]],
[[чинех]],
[[чинеше]],
[[чинехме]],
[[чинехте]],
[[чинеха]],
[[чинете]],
[[чинил]],
[[чинилия]],
[[чинилият]],
[[чинила]],
[[чинилата]],
[[чинило]],
[[чинилото]],
[[чинили]],
[[чинилите]],
[[чинел]],
[[чинелия]],
[[чинелият]],
[[чинела]],
[[чинелата]],
[[чинело]],
[[чинелото]],
[[чинели]],
[[чинелите]],
[[чинен]],
[[чинения]],
[[чиненият]],
[[чинена]],
[[чинената]],
[[чинено]],
[[чиненото]],
[[чинени]],
[[чинените]],
[[чинещ]],
[[чинещия]],
[[чинещият]],
[[чинеща]],
[[чинещата]],
[[чинещо]],
[[чинещото]],
[[чинещи]],
[[чинещите]],
[[чинейки]],
[[чинил съм]],
[[чинила съм]],
[[чинило съм]],
[[чинили сме]],
[[чинил си]],
[[чинила си]],
[[чинило си]],
[[чинили сте]],
[[чинил е]],
[[чинила е]],
[[чинило е]],
[[чинили са]],
[[бях чинил]],
[[бях чинила]],
[[бях чинило]],
[[бяхме чинили]],
[[беше чинил]],
[[беше чинила]],
[[беше чинило]],
[[бяхте чинили]],
[[бяха чинили]],
[[ще чиня]],
[[ще чиним]],
[[ще чиниш]],
[[ще чините]],
[[ще чини]],
[[ще чинят]],
[[ще съм чинил]],
[[ще съм чинила]],
[[ще съм чинило]],
[[ще сме чинили]],
[[ще си чинил]],
[[ще си чинила]],
[[ще си чинило]],
[[ще сте чинили]],
[[ще е чинил]],
[[ще е чинила]],
[[ще е чинило]],
[[ще са чинили]],
[[щях да чиня]],
[[щяхме да чиним]],
[[щеше да чиниш]],
[[щяхте да чините]],
[[щеше да чини]],
[[щяха да чинят]],
[[щях да съм чинил]],
[[щях да съм чинила]],
[[щях да съм чинило]],
[[щяхме да сме чинили]],
[[щеше да си чинил]],
[[щеше да си чинила]],
[[щеше да си чинило]],
[[щяхте да сте чинили]],
[[щеше да е чинил]],
[[щеше да е чинила]],
[[щеше да е чинило]],
[[щяха да са чинили]],
[[чинел съм]],
[[чинела съм]],
[[чинело съм]],
[[чинели сме]],
[[чинел си]],
[[чинела си]],
[[чинело си]],
[[чинели сте]],
[[чинел е]],
[[чинела е]],
[[чинело е]],
[[чинели са]],
[[бил съм чинил]],
[[била съм чинила]],
[[било съм чинило]],
[[били сме чинили]],
[[бил си чинил]],
[[била си чинила]],
[[било си чинило]],
[[били сте чинили]],
[[бил е чинил]],
[[била е чинила]],
[[било е чинило]],
[[били са чинили]],
[[щял съм да чиня]],
[[щяла съм да чиня]],
[[щяло съм да чиня]],
[[щели сме да чиним]],
[[щял си да чиниш]],
[[щяла си да чиниш]],
[[щяло си да чиниш]],
[[щели сте да чините]],
[[щял да чини]],
[[щяла да чини]],
[[щяло да чини]],
[[щели да чинят]],
[[щял е да чини]],
[[щяла е да чини]],
[[щяло е да чини]],
[[щели са да чинят]],
[[щял съм да съм чинил]],
[[щяла съм да съм чинила]],
[[щяло съм да съм чинило]],
[[щели сме да сме чинили]],
[[щял си да си чинил]],
[[щяла си да си чинила]],
[[щяло си да си чинило]],
[[щели сте да сте чинили]],
[[щял да е чинил]],
[[щяла да е чинила]],
[[щяло да е чинило]],
[[щели да са чинили]],
[[щял е да е чинил]],
[[щяла е да е чинила]],
[[щяло е да е чинило]],
[[щели са да са чинили]],
[[бих чинил]],
[[бих чинила]],
[[бих чинило]],
[[бихме чинили]],
[[би чинил]],
[[би чинила]],
[[би чинило]],
[[бихте чинили]],
[[биха чинили]],
}}</text>
      <sha1>ro8jult4gsq6ok1fu7s35hquf6kyc54</sha1>
    </revision>
  </page>
  <page>
    <title>Шаблон:Словоформи/чипкам</title>
    <ns>10</ns>
    <id>569578</id>
    <revision>
      <id>601558</id>
      <timestamp>2005-05-12T12:00:42Z</timestamp>
      <contributor>
        <username>Bgbot</username>
        <id>83</id>
      </contributor>
      <comment>Борислав: Шаблон със словоформи</comment>
      <model>wikitext</model>
      <format>text/x-wiki</format>
      <text bytes="19112" xml:space="preserve">{{Шаблон:Словоформи/Глагол|
  ОСНОВНА ФОРМА = чипкам
| СЕГ.ВР., 1Л., ЕД.Ч. = чип·кам
| СЕГ.ВР., 1Л., МН.Ч. = чип·ка·ме
| СЕГ.ВР., 2Л., ЕД.Ч. = чип·каш
| СЕГ.ВР., 2Л., МН.Ч. = чип·ка·те
| СЕГ.ВР., 3Л., ЕД.Ч. = чип·ка
| СЕГ.ВР., 3Л., МН.Ч. = чип·кат
| МИН.СВ.ВР., 1Л., ЕД.Ч. = чип·ках
| МИН.СВ.ВР., 1Л., МН.Ч. = чип·ках·ме
| МИН.СВ.ВР., 2Л., ЕД.Ч. = чип·ка
| МИН.СВ.ВР., 2Л., МН.Ч. = чип·ках·те
| МИН.СВ.ВР., 3Л., ЕД.Ч. = чип·ка
| МИН.СВ.ВР., 3Л., МН.Ч. = чип·ка·ха
| МИН.НЕСВ.ВР., 1Л., ЕД.Ч. = чип·ках
| МИН.НЕСВ.ВР., 1Л., МН.Ч. = чип·ках·ме
| МИН.НЕСВ.ВР., 2Л., ЕД.Ч. = чип·ка·ше
| МИН.НЕСВ.ВР., 2Л., МН.Ч. = чип·ках·те
| МИН.НЕСВ.ВР., 3Л., ЕД.Ч. = чип·ка·ше
| МИН.НЕСВ.ВР., 3Л., МН.Ч. = чип·ка·ха
| МИН.НЕОПР.ВР., 1Л., ЕД.Ч., М.Р. = чипкал съм
| МИН.НЕОПР.ВР., 1Л., ЕД.Ч., Ж.Р. = чипкала съм
| МИН.НЕОПР.ВР., 1Л., ЕД.Ч., СР.Р. = чипкало съм
| МИН.НЕОПР.ВР., 1Л., МН.Ч. = чипкали сме
| МИН.НЕОПР.ВР., 2Л., ЕД.Ч., М.Р. = чипкал си
| МИН.НЕОПР.ВР., 2Л., ЕД.Ч., Ж.Р. = чипкала си
| МИН.НЕОПР.ВР., 2Л., ЕД.Ч., СР.Р. = чипкало си
| МИН.НЕОПР.ВР., 2Л., МН.Ч. = чипкали сте
| МИН.НЕОПР.ВР., 3Л., ЕД.Ч., М.Р. = чипкал е
| МИН.НЕОПР.ВР., 3Л., ЕД.Ч., Ж.Р. = чипкала е
| МИН.НЕОПР.ВР., 3Л., ЕД.Ч., СР.Р. = чипкало е
| МИН.НЕОПР.ВР., 3Л., МН.Ч. = чипкали са
| МИН.ПРЕД.ВР., 1Л., ЕД.Ч., М.Р. = бях чипкал
| МИН.ПРЕД.ВР., 1Л., ЕД.Ч., Ж.Р. = бях чипкала
| МИН.ПРЕД.ВР., 1Л., ЕД.Ч., СР.Р. = бях чипкало
| МИН.ПРЕД.ВР., 1Л., МН.Ч. = бяхме чипкали
| МИН.ПРЕД.ВР., 2Л., ЕД.Ч., М.Р. = беше чипкал
| МИН.ПРЕД.ВР., 2Л., ЕД.Ч., Ж.Р. = беше чипкала
| МИН.ПРЕД.ВР., 2Л., ЕД.Ч., СР.Р. = беше чипкало
| МИН.ПРЕД.ВР., 2Л., МН.Ч. = бяхте чипкали
| МИН.ПРЕД.ВР., 3Л., ЕД.Ч., М.Р. = беше чипкал
| МИН.ПРЕД.ВР., 3Л., ЕД.Ч., Ж.Р. = беше чипкала
| МИН.ПРЕД.ВР., 3Л., ЕД.Ч., СР.Р. = беше чипкало
| МИН.ПРЕД.ВР., 3Л., МН.Ч. = бяха чипкали
| БЪД.ВР., 1Л., ЕД.Ч. = ще чипкам
| БЪД.ВР., 1Л., МН.Ч. = ще чипкаме
| БЪД.ВР., 2Л., ЕД.Ч. = ще чипкаш
| БЪД.ВР., 2Л., МН.Ч. = ще чипкате
| БЪД.ВР., 3Л., ЕД.Ч. = ще чипка
| БЪД.ВР., 3Л., МН.Ч. = ще чипкат
| БЪД.ПРЕД.ВР., 1Л., ЕД.Ч., М.Р. = ще съм чипкал
| БЪД.ПРЕД.ВР., 1Л., ЕД.Ч., Ж.Р. = ще съм чипкала
| БЪД.ПРЕД.ВР., 1Л., ЕД.Ч., СР.Р. = ще съм чипкало
| БЪД.ПРЕД.ВР., 1Л., МН.Ч. = ще сме чипкали
| БЪД.ПРЕД.ВР., 2Л., ЕД.Ч., М.Р. = ще си чипкал
| БЪД.ПРЕД.ВР., 2Л., ЕД.Ч., Ж.Р. = ще си чипкала
| БЪД.ПРЕД.ВР., 2Л., ЕД.Ч., СР.Р. = ще си чипкало
| БЪД.ПРЕД.ВР., 2Л., МН.Ч. = ще сте чипкали
| БЪД.ПРЕД.ВР., 3Л., ЕД.Ч., М.Р. = ще е чипкал
| БЪД.ПРЕД.ВР., 3Л., ЕД.Ч., Ж.Р. = ще е чипкала
| БЪД.ПРЕД.ВР., 3Л., ЕД.Ч., СР.Р. = ще е чипкало
| БЪД.ПРЕД.ВР., 3Л., МН.Ч. = ще са чипкали
| БЪД.ВР. В МИН., 1Л., ЕД.Ч. = щях да чипкам
| БЪД.ВР. В МИН., 1Л., МН.Ч. = щяхме да чипкаме
| БЪД.ВР. В МИН., 2Л., ЕД.Ч. = щеше да чипкаш
| БЪД.ВР. В МИН., 2Л., МН.Ч. = щяхте да чипкате
| БЪД.ВР. В МИН., 3Л., ЕД.Ч. = щеше да чипка
| БЪД.ВР. В МИН., 3Л., МН.Ч. = щяха да чипкат
| БЪД.ПРЕД.ВР. В МИН., 1Л., ЕД.Ч., М.Р. = щях да съм чипкал
| БЪД.ПРЕД.ВР. В МИН., 1Л., ЕД.Ч., Ж.Р. = щях да съм чипкала
| БЪД.ПРЕД.ВР. В МИН., 1Л., ЕД.Ч., СР.Р. = щях да съм чипкало
| БЪД.ПРЕД.ВР. В МИН., 1Л., МН.Ч. = щяхме да сме чипкали
| БЪД.ПРЕД.ВР. В МИН., 2Л., ЕД.Ч., М.Р. = щеше да си чипкал
| БЪД.ПРЕД.ВР. В МИН., 2Л., ЕД.Ч., Ж.Р. = щеше да си чипкала
| БЪД.ПРЕД.ВР. В МИН., 2Л., ЕД.Ч., СР.Р. = щеше да си чипкало
| БЪД.ПРЕД.ВР. В МИН., 2Л., МН.Ч. = щяхте да сте чипкали
| БЪД.ПРЕД.ВР. В МИН., 3Л., ЕД.Ч., М.Р. = щеше да е чипкал
| БЪД.ПРЕД.ВР. В МИН., 3Л., ЕД.Ч., Ж.Р. = щеше да е чипкала
| БЪД.ПРЕД.ВР. В МИН., 3Л., ЕД.Ч., СР.Р. = щеше да е чипкало
| БЪД.ПРЕД.ВР. В МИН., 3Л., МН.Ч. = щяха да са чипкали
| ПР.НАКЛ., СЕГ.ВР., 1Л., ЕД.Ч., М.Р. = чипкал съм
| ПР.НАКЛ., СЕГ.ВР., 1Л., ЕД.Ч., Ж.Р. = чипкала съм
| ПР.НАКЛ., СЕГ.ВР., 1Л., ЕД.Ч., СР.Р. = чипкало съм
| ПР.НАКЛ., СЕГ.ВР., 1Л., МН.Ч. = чипкали сме
| ПР.НАКЛ., СЕГ.ВР., 2Л., ЕД.Ч., М.Р. = чипкал си
| ПР.НАКЛ., СЕГ.ВР., 2Л., ЕД.Ч., Ж.Р. = чипкала си
| ПР.НАКЛ., СЕГ.ВР., 2Л., ЕД.Ч., СР.Р. = чипкало си
| ПР.НАКЛ., СЕГ.ВР., 2Л., МН.Ч. = чипкали сте
| ПР.НАКЛ., СЕГ.ВР., 3Л., ЕД.Ч., М.Р. = чипкал (е)
| ПР.НАКЛ., СЕГ.ВР., 3Л., ЕД.Ч., Ж.Р. = чипкала (е)
| ПР.НАКЛ., СЕГ.ВР., 3Л., ЕД.Ч., СР.Р. = чипкало (е)
| ПР.НАКЛ., СЕГ.ВР., 3Л., МН.Ч. = чипкали (са)
| ПР.НАКЛ., МИН.СВ.ВР., 1Л., ЕД.Ч., М.Р. = чипкал съм
| ПР.НАКЛ., МИН.СВ.ВР., 1Л., ЕД.Ч., Ж.Р. = чипкала съм
| ПР.НАКЛ., МИН.СВ.ВР., 1Л., ЕД.Ч., СР.Р. = чипкало съм
| ПР.НАКЛ., МИН.СВ.ВР., 1Л., МН.Ч. = чипкали сме
| ПР.НАКЛ., МИН.СВ.ВР., 2Л., ЕД.Ч., М.Р. = чипкал си
| ПР.НАКЛ., МИН.СВ.ВР., 2Л., ЕД.Ч., Ж.Р. = чипкала си
| ПР.НАКЛ., МИН.СВ.ВР., 2Л., ЕД.Ч., СР.Р. = чипкало си
| ПР.НАКЛ., МИН.СВ.ВР., 2Л., МН.Ч. = чипкали сте
| ПР.НАКЛ., МИН.СВ.ВР., 3Л., ЕД.Ч., М.Р. = чипкал (е)
| ПР.НАКЛ., МИН.СВ.ВР., 3Л., ЕД.Ч., Ж.Р. = чипкала (е)
| ПР.НАКЛ., МИН.СВ.ВР., 3Л., ЕД.Ч., СР.Р. = чипкало (е)
| ПР.НАКЛ., МИН.СВ.ВР., 3Л., МН.Ч. = чипкали (са)
| ПР.НАКЛ., МИН.НЕОПР.ВР., 1Л., ЕД.Ч., М.Р. = бил съм чипкал
| ПР.НАКЛ., МИН.НЕОПР.ВР., 1Л., ЕД.Ч., Ж.Р. = била съм чипкала
| ПР.НАКЛ., МИН.НЕОПР.ВР., 1Л., ЕД.Ч., СР.Р. = било съм чипкало
| ПР.НАКЛ., МИН.НЕОПР.ВР., 1Л., МН.Ч. = били сме чипкали
| ПР.НАКЛ., МИН.НЕОПР.ВР., 2Л., ЕД.Ч., М.Р. = бил си чипкал
| ПР.НАКЛ., МИН.НЕОПР.ВР., 2Л., ЕД.Ч., Ж.Р. = била си чипкала
| ПР.НАКЛ., МИН.НЕОПР.ВР., 2Л., ЕД.Ч., СР.Р. = било си чипкало
| ПР.НАКЛ., МИН.НЕОПР.ВР., 2Л., МН.Ч. = били сте чипкали
| ПР.НАКЛ., МИН.НЕОПР.ВР., 3Л., ЕД.Ч., М.Р. = бил (е) чипкал
| ПР.НАКЛ., МИН.НЕОПР.ВР., 3Л., ЕД.Ч., Ж.Р. = била (е) чипкала
| ПР.НАКЛ., МИН.НЕОПР.ВР., 3Л., ЕД.Ч., СР.Р. = било (е) чипкало
| ПР.НАКЛ., МИН.НЕОПР.ВР., 3Л., МН.Ч. = били (са) чипкали
| ПР.НАКЛ., БЪД.ВР., 1Л., ЕД.Ч., М.Р. = щял съм да чипкам
| ПР.НАКЛ., БЪД.ВР., 1Л., ЕД.Ч., Ж.Р. = щяла съм да чипкам
| ПР.НАКЛ., БЪД.ВР., 1Л., ЕД.Ч., СР.Р. = щяло съм да чипкам
| ПР.НАКЛ., БЪД.ВР., 1Л., МН.Ч. = щели сме да чипкаме
| ПР.НАКЛ., БЪД.ВР., 2Л., ЕД.Ч., М.Р. = щял си да чипкаш
| ПР.НАКЛ., БЪД.ВР., 2Л., ЕД.Ч., Ж.Р. = щяла си да чипкаш
| ПР.НАКЛ., БЪД.ВР., 2Л., ЕД.Ч., СР.Р. = щяло си да чипкаш
| ПР.НАКЛ., БЪД.ВР., 2Л., МН.Ч. = щели сте да чипкате
| ПР.НАКЛ., БЪД.ВР., 3Л., ЕД.Ч., М.Р. = щял (е) да чипка
| ПР.НАКЛ., БЪД.ВР., 3Л., ЕД.Ч., Ж.Р. = щяла (е) да чипка
| ПР.НАКЛ., БЪД.ВР., 3Л., ЕД.Ч., СР.Р. = щяло (е) да чипка
| ПР.НАКЛ., БЪД.ВР., 3Л., МН.Ч. = щели (са) да чипкат
| ПР.НАКЛ., БЪД.ПРЕД.ВР., 1Л., ЕД.Ч., М.Р. = щял съм да съм чипкал
| ПР.НАКЛ., БЪД.ПРЕД.ВР., 1Л., ЕД.Ч., Ж.Р. = щяла съм да съм чипкала
| ПР.НАКЛ., БЪД.ПРЕД.ВР., 1Л., ЕД.Ч., СР.Р. = щяло съм да съм чипкало
| ПР.НАКЛ., БЪД.ПРЕД.ВР., 1Л., МН.Ч. = щели сме да сме чипкали
| ПР.НАКЛ., БЪД.ПРЕД.ВР., 2Л., ЕД.Ч., М.Р. = щял си да си чипкал
| ПР.НАКЛ., БЪД.ПРЕД.ВР., 2Л., ЕД.Ч., Ж.Р. = щяла си да си чипкала
| ПР.НАКЛ., БЪД.ПРЕД.ВР., 2Л., ЕД.Ч., СР.Р. = щяло си да си чипкало
| ПР.НАКЛ., БЪД.ПРЕД.ВР., 2Л., МН.Ч. = щели сте да сте чипкали
| ПР.НАКЛ., БЪД.ПРЕД.ВР., 3Л., ЕД.Ч., М.Р. = щял (е) да е чипкал
| ПР.НАКЛ., БЪД.ПРЕД.ВР., 3Л., ЕД.Ч., Ж.Р. = щяла (е) да е чипкала
| ПР.НАКЛ., БЪД.ПРЕД.ВР., 3Л., ЕД.Ч., СР.Р. = щяло (е) да е чипкало
| ПР.НАКЛ., БЪД.ПРЕД.ВР., 3Л., МН.Ч. = щели (са) да са чипкали
| УСЛОВНО НАКЛОНЕНИЕ, 1Л., ЕД.Ч., М.Р. = бих чипкал
| УСЛОВНО НАКЛОНЕНИЕ, 1Л., ЕД.Ч., Ж.Р. = бих чипкала
| УСЛОВНО НАКЛОНЕНИЕ, 1Л., ЕД.Ч., СР.Р. = бих чипкало
| УСЛОВНО НАКЛОНЕНИЕ, 1Л., МН.Ч. = бихме чипкали
| УСЛОВНО НАКЛОНЕНИЕ, 2Л., ЕД.Ч., М.Р. = би чипкал
| УСЛОВНО НАКЛОНЕНИЕ, 2Л., ЕД.Ч., Ж.Р. = би чипкала
| УСЛОВНО НАКЛОНЕНИЕ, 2Л., ЕД.Ч., СР.Р. = би чипкало
| УСЛОВНО НАКЛОНЕНИЕ, 2Л., МН.Ч. = бихте чипкали
| УСЛОВНО НАКЛОНЕНИЕ, 3Л., ЕД.Ч., М.Р. = би чипкал
| УСЛОВНО НАКЛОНЕНИЕ, 3Л., ЕД.Ч., Ж.Р. = би чипкала
| УСЛОВНО НАКЛОНЕНИЕ, 3Л., ЕД.Ч., СР.Р. = би чипкало
| УСЛОВНО НАКЛОНЕНИЕ, 3Л., МН.Ч. = биха чипкали
| ПОВЕЛИТЕЛНО НАКЛОНЕНИЕ, ЕД.Ч. = чип·кай
| ПОВЕЛИТЕЛНО НАКЛОНЕНИЕ, МН.Ч. = чип·кай·те
| МИН.СТРАД.ПРИЧ. М.Р. = чип·кан
| МИН.СТРАД.ПРИЧ. М.Р. НЕПЪЛЕН ЧЛЕН = чип·ка·ния
| МИН.СТРАД.ПРИЧ. М.Р. ПЪЛЕН ЧЛЕН = чип·ка·ни·ят
| МИН.СТРАД.ПРИЧ. Ж.Р. = чип·ка·на
| МИН.СТРАД.ПРИЧ. Ж.Р. ЧЛЕН = чип·ка·на·та
| МИН.СТРАД.ПРИЧ. СР.Р. = чип·ка·но
| МИН.СТРАД.ПРИЧ. СР.Р. ЧЛЕН = чип·ка·но·то
| МИН.СТРАД.ПРИЧ. МН.Ч. = чип·ка·ни
| МИН.СТРАД.ПРИЧ. МН.Ч. ЧЛЕН = чип·ка·ни·те
| МИН.ДЕЯТ.СВ.ПРИЧ. М.Р. = чип·кал
| МИН.ДЕЯТ.СВ.ПРИЧ. М.Р. НЕПЪЛЕН ЧЛЕН = чип·ка·лия
| МИН.ДЕЯТ.СВ.ПРИЧ. М.Р. ПЪЛЕН ЧЛЕН = чип·ка·ли·ят
| МИН.ДЕЯТ.СВ.ПРИЧ. Ж.Р. = чип·ка·ла
| МИН.ДЕЯТ.СВ.ПРИЧ. Ж.Р. ЧЛЕН = чип·ка·ла·та
| МИН.ДЕЯТ.СВ.ПРИЧ. СР.Р. = чип·ка·ло
| МИН.ДЕЯТ.СВ.ПРИЧ. СР.Р. ЧЛЕН = чип·ка·ло·то
| МИН.ДЕЯТ.СВ.ПРИЧ. МН.Ч. = чип·ка·ли
| МИН.ДЕЯТ.СВ.ПРИЧ. МН.Ч. ЧЛЕН = чип·ка·ли·те
| МИН.ДЕЯТ.НЕСВ.ПРИЧ. М.Р. = чип·кал
| МИН.ДЕЯТ.НЕСВ.ПРИЧ. М.Р. НЕПЪЛЕН ЧЛЕН = чип·ка·лия
| МИН.ДЕЯТ.НЕСВ.ПРИЧ. М.Р. ПЪЛЕН ЧЛЕН = чип·ка·ли·ят
| МИН.ДЕЯТ.НЕСВ.ПРИЧ. Ж.Р. = чип·ка·ла
| МИН.ДЕЯТ.НЕСВ.ПРИЧ. Ж.Р. ЧЛЕН = чип·ка·ла·та
| МИН.ДЕЯТ.НЕСВ.ПРИЧ. СР.Р. = чип·ка·ло
| МИН.ДЕЯТ.НЕСВ.ПРИЧ. СР.Р. ЧЛЕН = чип·ка·ло·то
| МИН.ДЕЯТ.НЕСВ.ПРИЧ. МН.Ч. = чип·ка·ли
| МИН.ДЕЯТ.НЕСВ.ПРИЧ. МН.Ч. ЧЛЕН = чип·ка·ли·те
| СЕГ.ДЕЯТ.ПРИЧ. М.Р. = чип·кащ
| СЕГ.ДЕЯТ.ПРИЧ. М.Р. НЕПЪЛЕН ЧЛЕН = чип·ка·щия
| СЕГ.ДЕЯТ.ПРИЧ. М.Р. ПЪЛЕН ЧЛЕН = чип·ка·щи·ят
| СЕГ.ДЕЯТ.ПРИЧ. Ж.Р. = чип·ка·ща
| СЕГ.ДЕЯТ.ПРИЧ. Ж.Р. ЧЛЕН = чип·ка·ща·та
| СЕГ.ДЕЯТ.ПРИЧ. СР.Р. = чип·ка·що
| СЕГ.ДЕЯТ.ПРИЧ. СР.Р. ЧЛЕН = чип·ка·що·то
| СЕГ.ДЕЯТ.ПРИЧ. МН.Ч. = чип·ка·щи
| СЕГ.ДЕЯТ.ПРИЧ. МН.Ч. ЧЛЕН = чип·ка·щи·те
| ДЕЕПРИЧАСТИЕ = чип·кай·ки
| СКРИТИ ПРЕПРАТКИ = 
[[чипкам]],
[[чипкаш]],
[[чипка]],
[[чипкаме]],
[[чипкате]],
[[чипкат]],
[[чипках]],
[[чипкахме]],
[[чипкахте]],
[[чипкаха]],
[[чипкаше]],
[[чипкай]],
[[чипкайте]],
[[чипкал]],
[[чипкалия]],
[[чипкалият]],
[[чипкала]],
[[чипкалата]],
[[чипкало]],
[[чипкалото]],
[[чипкали]],
[[чипкалите]],
[[чипкан]],
[[чипкания]],
[[чипканият]],
[[чипкана]],
[[чипканата]],
[[чипкано]],
[[чипканото]],
[[чипкани]],
[[чипканите]],
[[чипкащ]],
[[чипкащия]],
[[чипкащият]],
[[чипкаща]],
[[чипкащата]],
[[чипкащо]],
[[чипкащото]],
[[чипкащи]],
[[чипкащите]],
[[чипкайки]],
[[чипкал съм]],
[[чипкала съм]],
[[чипкало съм]],
[[чипкали сме]],
[[чипкал си]],
[[чипкала си]],
[[чипкало си]],
[[чипкали сте]],
[[чипкал е]],
[[чипкала е]],
[[чипкало е]],
[[чипкали са]],
[[бях чипкал]],
[[бях чипкала]],
[[бях чипкало]],
[[бяхме чипкали]],
[[беше чипкал]],
[[беше чипкала]],
[[беше чипкало]],
[[бяхте чипкали]],
[[бяха чипкали]],
[[ще чипкам]],
[[ще чипкаме]],
[[ще чипкаш]],
[[ще чипкате]],
[[ще чипка]],
[[ще чипкат]],
[[ще съм чипкал]],
[[ще съм чипкала]],
[[ще съм чипкало]],
[[ще сме чипкали]],
[[ще си чипкал]],
[[ще си чипкала]],
[[ще си чипкало]],
[[ще сте чипкали]],
[[ще е чипкал]],
[[ще е чипкала]],
[[ще е чипкало]],
[[ще са чипкали]],
[[щях да чипкам]],
[[щяхме да чипкаме]],
[[щеше да чипкаш]],
[[щяхте да чипкате]],
[[щеше да чипка]],
[[щяха да чипкат]],
[[щях да съм чипкал]],
[[щях да съм чипкала]],
[[щях да съм чипкало]],
[[щяхме да сме чипкали]],
[[щеше да си чипкал]],
[[щеше да си чипкала]],
[[щеше да си чипкало]],
[[щяхте да сте чипкали]],
[[щеше да е чипкал]],
[[щеше да е чипкала]],
[[щеше да е чипкало]],
[[щяха да са чипкали]],
[[бил съм чипкал]],
[[била съм чипкала]],
[[било съм чипкало]],
[[били сме чипкали]],
[[бил си чипкал]],
[[била си чипкала]],
[[било си чипкало]],
[[били сте чипкали]],
[[бил е чипкал]],
[[била е чипкала]],
[[било е чипкало]],
[[били са чипкали]],
[[щял съм да чипкам]],
[[щяла съм да чипкам]],
[[щяло съм да чипкам]],
[[щели сме да чипкаме]],
[[щял си да чипкаш]],
[[щяла си да чипкаш]],
[[щяло си да чипкаш]],
[[щели сте да чипкате]],
[[щял да чипка]],
[[щяла да чипка]],
[[щяло да чипка]],
[[щели да чипкат]],
[[щял е да чипка]],
[[щяла е да чипка]],
[[щяло е да чипка]],
[[щели са да чипкат]],
[[щял съм да съм чипкал]],
[[щяла съм да съм чипкала]],
[[щяло съм да съм чипкало]],
[[щели сме да сме чипкали]],
[[щял си да си чипкал]],
[[щяла си да си чипкала]],
[[щяло си да си чипкало]],
[[щели сте да сте чипкали]],
[[щял да е чипкал]],
[[щяла да е чипкала]],
[[щяло да е чипкало]],
[[щели да са чипкали]],
[[щял е да е чипкал]],
[[щяла е да е чипкала]],
[[щяло е да е чипкало]],
[[щели са да са чипкали]],
[[бих чипкал]],
[[бих чипкала]],
[[бих чипкало]],
[[бихме чипкали]],
[[би чипкал]],
[[би чипкала]],
[[би чипкало]],
[[бихте чипкали]],
[[биха чипкали]],
}}</text>
      <sha1>szg2tdohtrcedk7sjibuv13ibvp9xia</sha1>
    </revision>
  </page>
  <page>
    <title>Шаблон:Словоформи/чиракувам</title>
    <ns>10</ns>
    <id>569591</id>
    <revision>
      <id>601571</id>
      <timestamp>2005-05-12T12:01:04Z</timestamp>
      <contributor>
        <username>Bgbot</username>
        <id>83</id>
      </contributor>
      <comment>Борислав: Шаблон със словоформи</comment>
      <model>wikitext</model>
      <format>text/x-wiki</format>
      <text bytes="21386" xml:space="preserve">{{Шаблон:Словоформи/Глагол|
  ОСНОВНА ФОРМА = чиракувам
| СЕГ.ВР., 1Л., ЕД.Ч. = чи·ра·ку·вам
| СЕГ.ВР., 1Л., МН.Ч. = чи·ра·ку·ва·ме
| СЕГ.ВР., 2Л., ЕД.Ч. = чи·ра·ку·ваш
| СЕГ.ВР., 2Л., МН.Ч. = чи·ра·ку·ва·те
| СЕГ.ВР., 3Л., ЕД.Ч. = чи·ра·ку·ва
| СЕГ.ВР., 3Л., МН.Ч. = чи·ра·ку·ват
| МИН.СВ.ВР., 1Л., ЕД.Ч. = чи·ра·ку·вах
| МИН.СВ.ВР., 1Л., МН.Ч. = чи·ра·ку·вах·ме
| МИН.СВ.ВР., 2Л., ЕД.Ч. = чи·ра·ку·ва
| МИН.СВ.ВР., 2Л., МН.Ч. = чи·ра·ку·вах·те
| МИН.СВ.ВР., 3Л., ЕД.Ч. = чи·ра·ку·ва
| МИН.СВ.ВР., 3Л., МН.Ч. = чи·ра·ку·ва·ха
| МИН.НЕСВ.ВР., 1Л., ЕД.Ч. = чи·ра·ку·вах
| МИН.НЕСВ.ВР., 1Л., МН.Ч. = чи·ра·ку·вах·ме
| МИН.НЕСВ.ВР., 2Л., ЕД.Ч. = чи·ра·ку·ва·ше
| МИН.НЕСВ.ВР., 2Л., МН.Ч. = чи·ра·ку·вах·те
| МИН.НЕСВ.ВР., 3Л., ЕД.Ч. = чи·ра·ку·ва·ше
| МИН.НЕСВ.ВР., 3Л., МН.Ч. = чи·ра·ку·ва·ха
| МИН.НЕОПР.ВР., 1Л., ЕД.Ч., М.Р. = чиракувал съм
| МИН.НЕОПР.ВР., 1Л., ЕД.Ч., Ж.Р. = чиракувала съм
| МИН.НЕОПР.ВР., 1Л., ЕД.Ч., СР.Р. = чиракувало съм
| МИН.НЕОПР.ВР., 1Л., МН.Ч. = чиракували сме
| МИН.НЕОПР.ВР., 2Л., ЕД.Ч., М.Р. = чиракувал си
| МИН.НЕОПР.ВР., 2Л., ЕД.Ч., Ж.Р. = чиракувала си
| МИН.НЕОПР.ВР., 2Л., ЕД.Ч., СР.Р. = чиракувало си
| МИН.НЕОПР.ВР., 2Л., МН.Ч. = чиракували сте
| МИН.НЕОПР.ВР., 3Л., ЕД.Ч., М.Р. = чиракувал е
| МИН.НЕОПР.ВР., 3Л., ЕД.Ч., Ж.Р. = чиракувала е
| МИН.НЕОПР.ВР., 3Л., ЕД.Ч., СР.Р. = чиракувало е
| МИН.НЕОПР.ВР., 3Л., МН.Ч. = чиракували са
| МИН.ПРЕД.ВР., 1Л., ЕД.Ч., М.Р. = бях чиракувал
| МИН.ПРЕД.ВР., 1Л., ЕД.Ч., Ж.Р. = бях чиракувала
| МИН.ПРЕД.ВР., 1Л., ЕД.Ч., СР.Р. = бях чиракувало
| МИН.ПРЕД.ВР., 1Л., МН.Ч. = бяхме чиракували
| МИН.ПРЕД.ВР., 2Л., ЕД.Ч., М.Р. = беше чиракувал
| МИН.ПРЕД.ВР., 2Л., ЕД.Ч., Ж.Р. = беше чиракувала
| МИН.ПРЕД.ВР., 2Л., ЕД.Ч., СР.Р. = беше чиракувало
| МИН.ПРЕД.ВР., 2Л., МН.Ч. = бяхте чиракували
| МИН.ПРЕД.ВР., 3Л., ЕД.Ч., М.Р. = беше чиракувал
| МИН.ПРЕД.ВР., 3Л., ЕД.Ч., Ж.Р. = беше чиракувала
| МИН.ПРЕД.ВР., 3Л., ЕД.Ч., СР.Р. = беше чиракувало
| МИН.ПРЕД.ВР., 3Л., МН.Ч. = бяха чиракували
| БЪД.ВР., 1Л., ЕД.Ч. = ще чиракувам
| БЪД.ВР., 1Л., МН.Ч. = ще чиракуваме
| БЪД.ВР., 2Л., ЕД.Ч. = ще чиракуваш
| БЪД.ВР., 2Л., МН.Ч. = ще чиракувате
| БЪД.ВР., 3Л., ЕД.Ч. = ще чиракува
| БЪД.ВР., 3Л., МН.Ч. = ще чиракуват
| БЪД.ПРЕД.ВР., 1Л., ЕД.Ч., М.Р. = ще съм чиракувал
| БЪД.ПРЕД.ВР., 1Л., ЕД.Ч., Ж.Р. = ще съм чиракувала
| БЪД.ПРЕД.ВР., 1Л., ЕД.Ч., СР.Р. = ще съм чиракувало
| БЪД.ПРЕД.ВР., 1Л., МН.Ч. = ще сме чиракували
| БЪД.ПРЕД.ВР., 2Л., ЕД.Ч., М.Р. = ще си чиракувал
| БЪД.ПРЕД.ВР., 2Л., ЕД.Ч., Ж.Р. = ще си чиракувала
| БЪД.ПРЕД.ВР., 2Л., ЕД.Ч., СР.Р. = ще си чиракувало
| БЪД.ПРЕД.ВР., 2Л., МН.Ч. = ще сте чиракували
| БЪД.ПРЕД.ВР., 3Л., ЕД.Ч., М.Р. = ще е чиракувал
| БЪД.ПРЕД.ВР., 3Л., ЕД.Ч., Ж.Р. = ще е чиракувала
| БЪД.ПРЕД.ВР., 3Л., ЕД.Ч., СР.Р. = ще е чиракувало
| БЪД.ПРЕД.ВР., 3Л., МН.Ч. = ще са чиракували
| БЪД.ВР. В МИН., 1Л., ЕД.Ч. = щях да чиракувам
| БЪД.ВР. В МИН., 1Л., МН.Ч. = щяхме да чиракуваме
| БЪД.ВР. В МИН., 2Л., ЕД.Ч. = щеше да чиракуваш
| БЪД.ВР. В МИН., 2Л., МН.Ч. = щяхте да чиракувате
| БЪД.ВР. В МИН., 3Л., ЕД.Ч. = щеше да чиракува
| БЪД.ВР. В МИН., 3Л., МН.Ч. = щяха да чиракуват
| БЪД.ПРЕД.ВР. В МИН., 1Л., ЕД.Ч., М.Р. = щях да съм чиракувал
| БЪД.ПРЕД.ВР. В МИН., 1Л., ЕД.Ч., Ж.Р. = щях да съм чиракувала
| БЪД.ПРЕД.ВР. В МИН., 1Л., ЕД.Ч., СР.Р. = щях да съм чиракувало
| БЪД.ПРЕД.ВР. В МИН., 1Л., МН.Ч. = щяхме да сме чиракували
| БЪД.ПРЕД.ВР. В МИН., 2Л., ЕД.Ч., М.Р. = щеше да си чиракувал
| БЪД.ПРЕД.ВР. В МИН., 2Л., ЕД.Ч., Ж.Р. = щеше да си чиракувала
| БЪД.ПРЕД.ВР. В МИН., 2Л., ЕД.Ч., СР.Р. = щеше да си чиракувало
| БЪД.ПРЕД.ВР. В МИН., 2Л., МН.Ч. = щяхте да сте чиракували
| БЪД.ПРЕД.ВР. В МИН., 3Л., ЕД.Ч., М.Р. = щеше да е чиракувал
| БЪД.ПРЕД.ВР. В МИН., 3Л., ЕД.Ч., Ж.Р. = щеше да е чиракувала
| БЪД.ПРЕД.ВР. В МИН., 3Л., ЕД.Ч., СР.Р. = щеше да е чиракувало
| БЪД.ПРЕД.ВР. В МИН., 3Л., МН.Ч. = щяха да са чиракували
| ПР.НАКЛ., СЕГ.ВР., 1Л., ЕД.Ч., М.Р. = чиракувал съм
| ПР.НАКЛ., СЕГ.ВР., 1Л., ЕД.Ч., Ж.Р. = чиракувала съм
| ПР.НАКЛ., СЕГ.ВР., 1Л., ЕД.Ч., СР.Р. = чиракувало съм
| ПР.НАКЛ., СЕГ.ВР., 1Л., МН.Ч. = чиракували сме
| ПР.НАКЛ., СЕГ.ВР., 2Л., ЕД.Ч., М.Р. = чиракувал си
| ПР.НАКЛ., СЕГ.ВР., 2Л., ЕД.Ч., Ж.Р. = чиракувала си
| ПР.НАКЛ., СЕГ.ВР., 2Л., ЕД.Ч., СР.Р. = чиракувало си
| ПР.НАКЛ., СЕГ.ВР., 2Л., МН.Ч. = чиракували сте
| ПР.НАКЛ., СЕГ.ВР., 3Л., ЕД.Ч., М.Р. = чиракувал (е)
| ПР.НАКЛ., СЕГ.ВР., 3Л., ЕД.Ч., Ж.Р. = чиракувала (е)
| ПР.НАКЛ., СЕГ.ВР., 3Л., ЕД.Ч., СР.Р. = чиракувало (е)
| ПР.НАКЛ., СЕГ.ВР., 3Л., МН.Ч. = чиракували (са)
| ПР.НАКЛ., МИН.СВ.ВР., 1Л., ЕД.Ч., М.Р. = чиракувал съм
| ПР.НАКЛ., МИН.СВ.ВР., 1Л., ЕД.Ч., Ж.Р. = чиракувала съм
| ПР.НАКЛ., МИН.СВ.ВР., 1Л., ЕД.Ч., СР.Р. = чиракувало съм
| ПР.НАКЛ., МИН.СВ.ВР., 1Л., МН.Ч. = чиракували сме
| ПР.НАКЛ., МИН.СВ.ВР., 2Л., ЕД.Ч., М.Р. = чиракувал си
| ПР.НАКЛ., МИН.СВ.ВР., 2Л., ЕД.Ч., Ж.Р. = чиракувала си
| ПР.НАКЛ., МИН.СВ.ВР., 2Л., ЕД.Ч., СР.Р. = чиракувало си
| ПР.НАКЛ., МИН.СВ.ВР., 2Л., МН.Ч. = чиракували сте
| ПР.НАКЛ., МИН.СВ.ВР., 3Л., ЕД.Ч., М.Р. = чиракувал (е)
| ПР.НАКЛ., МИН.СВ.ВР., 3Л., ЕД.Ч., Ж.Р. = чиракувала (е)
| ПР.НАКЛ., МИН.СВ.ВР., 3Л., ЕД.Ч., СР.Р. = чиракувало (е)
| ПР.НАКЛ., МИН.СВ.ВР., 3Л., МН.Ч. = чиракували (са)
| ПР.НАКЛ., МИН.НЕОПР.ВР., 1Л., ЕД.Ч., М.Р. = бил съм чиракувал
| ПР.НАКЛ., МИН.НЕОПР.ВР., 1Л., ЕД.Ч., Ж.Р. = била съм чиракувала
| ПР.НАКЛ., МИН.НЕОПР.ВР., 1Л., ЕД.Ч., СР.Р. = било съм чиракувало
| ПР.НАКЛ., МИН.НЕОПР.ВР., 1Л., МН.Ч. = били сме чиракували
| ПР.НАКЛ., МИН.НЕОПР.ВР., 2Л., ЕД.Ч., М.Р. = бил си чиракувал
| ПР.НАКЛ., МИН.НЕОПР.ВР., 2Л., ЕД.Ч., Ж.Р. = била си чиракувала
| ПР.НАКЛ., МИН.НЕОПР.ВР., 2Л., ЕД.Ч., СР.Р. = било си чиракувало
| ПР.НАКЛ., МИН.НЕОПР.ВР., 2Л., МН.Ч. = били сте чиракували
| ПР.НАКЛ., МИН.НЕОПР.ВР., 3Л., ЕД.Ч., М.Р. = бил (е) чиракувал
| ПР.НАКЛ., МИН.НЕОПР.ВР., 3Л., ЕД.Ч., Ж.Р. = била (е) чиракувала
| ПР.НАКЛ., МИН.НЕОПР.ВР., 3Л., ЕД.Ч., СР.Р. = било (е) чиракувало
| ПР.НАКЛ., МИН.НЕОПР.ВР., 3Л., МН.Ч. = били (са) чиракували
| ПР.НАКЛ., БЪД.ВР., 1Л., ЕД.Ч., М.Р. = щял съм да чиракувам
| ПР.НАКЛ., БЪД.ВР., 1Л., ЕД.Ч., Ж.Р. = щяла съм да чиракувам
| ПР.НАКЛ., БЪД.ВР., 1Л., ЕД.Ч., СР.Р. = щяло съм да чиракувам
| ПР.НАКЛ., БЪД.ВР., 1Л., МН.Ч. = щели сме да чиракуваме
| ПР.НАКЛ., БЪД.ВР., 2Л., ЕД.Ч., М.Р. = щял си да чиракуваш
| ПР.НАКЛ., БЪД.ВР., 2Л., ЕД.Ч., Ж.Р. = щяла си да чиракуваш
| ПР.НАКЛ., БЪД.ВР., 2Л., ЕД.Ч., СР.Р. = щяло си да чиракуваш
| ПР.НАКЛ., БЪД.ВР., 2Л., МН.Ч. = щели сте да чиракувате
| ПР.НАКЛ., БЪД.ВР., 3Л., ЕД.Ч., М.Р. = щял (е) да чиракува
| ПР.НАКЛ., БЪД.ВР., 3Л., ЕД.Ч., Ж.Р. = щяла (е) да чиракува
| ПР.НАКЛ., БЪД.ВР., 3Л., ЕД.Ч., СР.Р. = щяло (е) да чиракува
| ПР.НАКЛ., БЪД.ВР., 3Л., МН.Ч. = щели (са) да чиракуват
| ПР.НАКЛ., БЪД.ПРЕД.ВР., 1Л., ЕД.Ч., М.Р. = щял съм да съм чиракувал
| ПР.НАКЛ., БЪД.ПРЕД.ВР., 1Л., ЕД.Ч., Ж.Р. = щяла съм да съм чиракувала
| ПР.НАКЛ., БЪД.ПРЕД.ВР., 1Л., ЕД.Ч., СР.Р. = щяло съм да съм чиракувало
| ПР.НАКЛ., БЪД.ПРЕД.ВР., 1Л., МН.Ч. = щели сме да сме чиракували
| ПР.НАКЛ., БЪД.ПРЕД.ВР., 2Л., ЕД.Ч., М.Р. = щял си да си чиракувал
| ПР.НАКЛ., БЪД.ПРЕД.ВР., 2Л., ЕД.Ч., Ж.Р. = щяла си да си чиракувала
| ПР.НАКЛ., БЪД.ПРЕД.ВР., 2Л., ЕД.Ч., СР.Р. = щяло си да си чиракувало
| ПР.НАКЛ., БЪД.ПРЕД.ВР., 2Л., МН.Ч. = щели сте да сте чиракували
| ПР.НАКЛ., БЪД.ПРЕД.ВР., 3Л., ЕД.Ч., М.Р. = щял (е) да е чиракувал
| ПР.НАКЛ., БЪД.ПРЕД.ВР., 3Л., ЕД.Ч., Ж.Р. = щяла (е) да е чиракувала
| ПР.НАКЛ., БЪД.ПРЕД.ВР., 3Л., ЕД.Ч., СР.Р. = щяло (е) да е чиракувало
| ПР.НАКЛ., БЪД.ПРЕД.ВР., 3Л., МН.Ч. = щели (са) да са чиракували
| УСЛОВНО НАКЛОНЕНИЕ, 1Л., ЕД.Ч., М.Р. = бих чиракувал
| УСЛОВНО НАКЛОНЕНИЕ, 1Л., ЕД.Ч., Ж.Р. = бих чиракувала
| УСЛОВНО НАКЛОНЕНИЕ, 1Л., ЕД.Ч., СР.Р. = бих чиракувало
| УСЛОВНО НАКЛОНЕНИЕ, 1Л., МН.Ч. = бихме чиракували
| УСЛОВНО НАКЛОНЕНИЕ, 2Л., ЕД.Ч., М.Р. = би чиракувал
| УСЛОВНО НАКЛОНЕНИЕ, 2Л., ЕД.Ч., Ж.Р. = би чиракувала
| УСЛОВНО НАКЛОНЕНИЕ, 2Л., ЕД.Ч., СР.Р. = би чиракувало
| УСЛОВНО НАКЛОНЕНИЕ, 2Л., МН.Ч. = бихте чиракували
| УСЛОВНО НАКЛОНЕНИЕ, 3Л., ЕД.Ч., М.Р. = би чиракувал
| УСЛОВНО НАКЛОНЕНИЕ, 3Л., ЕД.Ч., Ж.Р. = би чиракувала
| УСЛОВНО НАКЛОНЕНИЕ, 3Л., ЕД.Ч., СР.Р. = би чиракувало
| УСЛОВНО НАКЛОНЕНИЕ, 3Л., МН.Ч. = биха чиракували
| ПОВЕЛИТЕЛНО НАКЛОНЕНИЕ, ЕД.Ч. = чи·ра·ку·вай
| ПОВЕЛИТЕЛНО НАКЛОНЕНИЕ, МН.Ч. = чи·ра·ку·вай·те
| МИН.СТРАД.ПРИЧ. М.Р. = чи·ра·ку·ван
| МИН.СТРАД.ПРИЧ. М.Р. НЕПЪЛЕН ЧЛЕН = чи·ра·ку·ва·ния
| МИН.СТРАД.ПРИЧ. М.Р. ПЪЛЕН ЧЛЕН = чи·ра·ку·ва·ни·ят
| МИН.СТРАД.ПРИЧ. Ж.Р. = чи·ра·ку·ва·на
| МИН.СТРАД.ПРИЧ. Ж.Р. ЧЛЕН = чи·ра·ку·ва·на·та
| МИН.СТРАД.ПРИЧ. СР.Р. = чи·ра·ку·ва·но
| МИН.СТРАД.ПРИЧ. СР.Р. ЧЛЕН = чи·ра·ку·ва·но·то
| МИН.СТРАД.ПРИЧ. МН.Ч. = чи·ра·ку·ва·ни
| МИН.СТРАД.ПРИЧ. МН.Ч. ЧЛЕН = чи·ра·ку·ва·ни·те
| МИН.ДЕЯТ.СВ.ПРИЧ. М.Р. = чи·ра·ку·вал
| МИН.ДЕЯТ.СВ.ПРИЧ. М.Р. НЕПЪЛЕН ЧЛЕН = чи·ра·ку·ва·лия
| МИН.ДЕЯТ.СВ.ПРИЧ. М.Р. ПЪЛЕН ЧЛЕН = чи·ра·ку·ва·ли·ят
| МИН.ДЕЯТ.СВ.ПРИЧ. Ж.Р. = чи·ра·ку·ва·ла
| МИН.ДЕЯТ.СВ.ПРИЧ. Ж.Р. ЧЛЕН = чи·ра·ку·ва·ла·та
| МИН.ДЕЯТ.СВ.ПРИЧ. СР.Р. = чи·ра·ку·ва·ло
| МИН.ДЕЯТ.СВ.ПРИЧ. СР.Р. ЧЛЕН = чи·ра·ку·ва·ло·то
| МИН.ДЕЯТ.СВ.ПРИЧ. МН.Ч. = чи·ра·ку·ва·ли
| МИН.ДЕЯТ.СВ.ПРИЧ. МН.Ч. ЧЛЕН = чи·ра·ку·ва·ли·те
| МИН.ДЕЯТ.НЕСВ.ПРИЧ. М.Р. = чи·ра·ку·вал
| МИН.ДЕЯТ.НЕСВ.ПРИЧ. М.Р. НЕПЪЛЕН ЧЛЕН = чи·ра·ку·ва·лия
| МИН.ДЕЯТ.НЕСВ.ПРИЧ. М.Р. ПЪЛЕН ЧЛЕН = чи·ра·ку·ва·ли·ят
| МИН.ДЕЯТ.НЕСВ.ПРИЧ. Ж.Р. = чи·ра·ку·ва·ла
| МИН.ДЕЯТ.НЕСВ.ПРИЧ. Ж.Р. ЧЛЕН = чи·ра·ку·ва·ла·та
| МИН.ДЕЯТ.НЕСВ.ПРИЧ. СР.Р. = чи·ра·ку·ва·ло
| МИН.ДЕЯТ.НЕСВ.ПРИЧ. СР.Р. ЧЛЕН = чи·ра·ку·ва·ло·то
| МИН.ДЕЯТ.НЕСВ.ПРИЧ. МН.Ч. = чи·ра·ку·ва·ли
| МИН.ДЕЯТ.НЕСВ.ПРИЧ. МН.Ч. ЧЛЕН = чи·ра·ку·ва·ли·те
| СЕГ.ДЕЯТ.ПРИЧ. М.Р. = чи·ра·ку·ващ
| СЕГ.ДЕЯТ.ПРИЧ. М.Р. НЕПЪЛЕН ЧЛЕН = чи·ра·ку·ва·щия
| СЕГ.ДЕЯТ.ПРИЧ. М.Р. ПЪЛЕН ЧЛЕН = чи·ра·ку·ва·щи·ят
| СЕГ.ДЕЯТ.ПРИЧ. Ж.Р. = чи·ра·ку·ва·ща
| СЕГ.ДЕЯТ.ПРИЧ. Ж.Р. ЧЛЕН = чи·ра·ку·ва·ща·та
| СЕГ.ДЕЯТ.ПРИЧ. СР.Р. = чи·ра·ку·ва·що
| СЕГ.ДЕЯТ.ПРИЧ. СР.Р. ЧЛЕН = чи·ра·ку·ва·що·то
| СЕГ.ДЕЯТ.ПРИЧ. МН.Ч. = чи·ра·ку·ва·щи
| СЕГ.ДЕЯТ.ПРИЧ. МН.Ч. ЧЛЕН = чи·ра·ку·ва·щи·те
| ДЕЕПРИЧАСТИЕ = чи·ра·ку·вай·ки
| СКРИТИ ПРЕПРАТКИ = 
[[чиракувам]],
[[чиракуваш]],
[[чиракува]],
[[чиракуваме]],
[[чиракувате]],
[[чиракуват]],
[[чиракувах]],
[[чиракувахме]],
[[чиракувахте]],
[[чиракуваха]],
[[чиракуваше]],
[[чиракувай]],
[[чиракувайте]],
[[чиракувал]],
[[чиракувалия]],
[[чиракувалият]],
[[чиракувала]],
[[чиракувалата]],
[[чиракувало]],
[[чиракувалото]],
[[чиракували]],
[[чиракувалите]],
[[чиракуван]],
[[чиракувания]],
[[чиракуваният]],
[[чиракувана]],
[[чиракуваната]],
[[чиракувано]],
[[чиракуваното]],
[[чиракувани]],
[[чиракуваните]],
[[чиракуващ]],
[[чиракуващия]],
[[чиракуващият]],
[[чиракуваща]],
[[чиракуващата]],
[[чиракуващо]],
[[чиракуващото]],
[[чиракуващи]],
[[чиракуващите]],
[[чиракувайки]],
[[чиракувал съм]],
[[чиракувала съм]],
[[чиракувало съм]],
[[чиракували сме]],
[[чиракувал си]],
[[чиракувала си]],
[[чиракувало си]],
[[чиракували сте]],
[[чиракувал е]],
[[чиракувала е]],
[[чиракувало е]],
[[чиракували са]],
[[бях чиракувал]],
[[бях чиракувала]],
[[бях чиракувало]],
[[бяхме чиракували]],
[[беше чиракувал]],
[[беше чиракувала]],
[[беше чиракувало]],
[[бяхте чиракували]],
[[бяха чиракували]],
[[ще чиракувам]],
[[ще чиракуваме]],
[[ще чиракуваш]],
[[ще чиракувате]],
[[ще чиракува]],
[[ще чиракуват]],
[[ще съм чиракувал]],
[[ще съм чиракувала]],
[[ще съм чиракувало]],
[[ще сме чиракували]],
[[ще си чиракувал]],
[[ще си чиракувала]],
[[ще си чиракувало]],
[[ще сте чиракували]],
[[ще е чиракувал]],
[[ще е чиракувала]],
[[ще е чиракувало]],
[[ще са чиракували]],
[[щях да чиракувам]],
[[щяхме да чиракуваме]],
[[щеше да чиракуваш]],
[[щяхте да чиракувате]],
[[щеше да чиракува]],
[[щяха да чиракуват]],
[[щях да съм чиракувал]],
[[щях да съм чиракувала]],
[[щях да съм чиракувало]],
[[щяхме да сме чиракували]],
[[щеше да си чиракувал]],
[[щеше да си чиракувала]],
[[щеше да си чиракувало]],
[[щяхте да сте чиракували]],
[[щеше да е чиракувал]],
[[щеше да е чиракувала]],
[[щеше да е чиракувало]],
[[щяха да са чиракували]],
[[бил съм чиракувал]],
[[била съм чиракувала]],
[[било съм чиракувало]],
[[били сме чиракували]],
[[бил си чиракувал]],
[[била си чиракувала]],
[[било си чиракувало]],
[[били сте чиракували]],
[[бил е чиракувал]],
[[била е чиракувала]],
[[било е чиракувало]],
[[били са чиракували]],
[[щял съм да чиракувам]],
[[щяла съм да чиракувам]],
[[щяло съм да чиракувам]],
[[щели сме да чиракуваме]],
[[щял си да чиракуваш]],
[[щяла си да чиракуваш]],
[[щяло си да чиракуваш]],
[[щели сте да чиракувате]],
[[щял да чиракува]],
[[щяла да чиракува]],
[[щяло да чиракува]],
[[щели да чиракуват]],
[[щял е да чиракува]],
[[щяла е да чиракува]],
[[щяло е да чиракува]],
[[щели са да чиракуват]],
[[щял съм да съм чиракувал]],
[[щяла съм да съм чиракувала]],
[[щяло съм да съм чиракувало]],
[[щели сме да сме чиракували]],
[[щял си да си чиракувал]],
[[щяла си да си чиракувала]],
[[щяло си да си чиракувало]],
[[щели сте да сте чиракували]],
[[щял да е чиракувал]],
[[щяла да е чиракувала]],
[[щяло да е чиракувало]],
[[щели да са чиракували]],
[[щял е да е чиракувал]],
[[щяла е да е чиракувала]],
[[щяло е да е чиракувало]],
[[щели са да са чиракували]],
[[бих чиракувал]],
[[бих чиракувала]],
[[бих чиракувало]],
[[бихме чиракували]],
[[би чиракувал]],
[[би чиракувала]],
[[би чиракувало]],
[[бихте чиракували]],
[[биха чиракували]],
}}</text>
      <sha1>265ukrccbguapw1vibkwhy4a0va4nwn</sha1>
    </revision>
  </page>
  <page>
    <title>Шаблон:Словоформи/чирикам</title>
    <ns>10</ns>
    <id>569604</id>
    <revision>
      <id>601584</id>
      <timestamp>2005-05-12T12:01:16Z</timestamp>
      <contributor>
        <username>Bgbot</username>
        <id>83</id>
      </contributor>
      <comment>Борислав: Шаблон със словоформи</comment>
      <model>wikitext</model>
      <format>text/x-wiki</format>
      <text bytes="19908" xml:space="preserve">{{Шаблон:Словоформи/Глагол|
  ОСНОВНА ФОРМА = чирикам
| СЕГ.ВР., 1Л., ЕД.Ч. = чи·ри·кам
| СЕГ.ВР., 1Л., МН.Ч. = чи·ри·ка·ме
| СЕГ.ВР., 2Л., ЕД.Ч. = чи·ри·каш
| СЕГ.ВР., 2Л., МН.Ч. = чи·ри·ка·те
| СЕГ.ВР., 3Л., ЕД.Ч. = чи·ри·ка
| СЕГ.ВР., 3Л., МН.Ч. = чи·ри·кат
| МИН.СВ.ВР., 1Л., ЕД.Ч. = чи·ри·ках
| МИН.СВ.ВР., 1Л., МН.Ч. = чи·ри·ках·ме
| МИН.СВ.ВР., 2Л., ЕД.Ч. = чи·ри·ка
| МИН.СВ.ВР., 2Л., МН.Ч. = чи·ри·ках·те
| МИН.СВ.ВР., 3Л., ЕД.Ч. = чи·ри·ка
| МИН.СВ.ВР., 3Л., МН.Ч. = чи·ри·ка·ха
| МИН.НЕСВ.ВР., 1Л., ЕД.Ч. = чи·ри·ках
| МИН.НЕСВ.ВР., 1Л., МН.Ч. = чи·ри·ках·ме
| МИН.НЕСВ.ВР., 2Л., ЕД.Ч. = чи·ри·ка·ше
| МИН.НЕСВ.ВР., 2Л., МН.Ч. = чи·ри·ках·те
| МИН.НЕСВ.ВР., 3Л., ЕД.Ч. = чи·ри·ка·ше
| МИН.НЕСВ.ВР., 3Л., МН.Ч. = чи·ри·ка·ха
| МИН.НЕОПР.ВР., 1Л., ЕД.Ч., М.Р. = чирикал съм
| МИН.НЕОПР.ВР., 1Л., ЕД.Ч., Ж.Р. = чирикала съм
| МИН.НЕОПР.ВР., 1Л., ЕД.Ч., СР.Р. = чирикало съм
| МИН.НЕОПР.ВР., 1Л., МН.Ч. = чирикали сме
| МИН.НЕОПР.ВР., 2Л., ЕД.Ч., М.Р. = чирикал си
| МИН.НЕОПР.ВР., 2Л., ЕД.Ч., Ж.Р. = чирикала си
| МИН.НЕОПР.ВР., 2Л., ЕД.Ч., СР.Р. = чирикало си
| МИН.НЕОПР.ВР., 2Л., МН.Ч. = чирикали сте
| МИН.НЕОПР.ВР., 3Л., ЕД.Ч., М.Р. = чирикал е
| МИН.НЕОПР.ВР., 3Л., ЕД.Ч., Ж.Р. = чирикала е
| МИН.НЕОПР.ВР., 3Л., ЕД.Ч., СР.Р. = чирикало е
| МИН.НЕОПР.ВР., 3Л., МН.Ч. = чирикали са
| МИН.ПРЕД.ВР., 1Л., ЕД.Ч., М.Р. = бях чирикал
| МИН.ПРЕД.ВР., 1Л., ЕД.Ч., Ж.Р. = бях чирикала
| МИН.ПРЕД.ВР., 1Л., ЕД.Ч., СР.Р. = бях чирикало
| МИН.ПРЕД.ВР., 1Л., МН.Ч. = бяхме чирикали
| МИН.ПРЕД.ВР., 2Л., ЕД.Ч., М.Р. = беше чирикал
| МИН.ПРЕД.ВР., 2Л., ЕД.Ч., Ж.Р. = беше чирикала
| МИН.ПРЕД.ВР., 2Л., ЕД.Ч., СР.Р. = беше чирикало
| МИН.ПРЕД.ВР., 2Л., МН.Ч. = бяхте чирикали
| МИН.ПРЕД.ВР., 3Л., ЕД.Ч., М.Р. = беше чирикал
| МИН.ПРЕД.ВР., 3Л., ЕД.Ч., Ж.Р. = беше чирикала
| МИН.ПРЕД.ВР., 3Л., ЕД.Ч., СР.Р. = беше чирикало
| МИН.ПРЕД.ВР., 3Л., МН.Ч. = бяха чирикали
| БЪД.ВР., 1Л., ЕД.Ч. = ще чирикам
| БЪД.ВР., 1Л., МН.Ч. = ще чирикаме
| БЪД.ВР., 2Л., ЕД.Ч. = ще чирикаш
| БЪД.ВР., 2Л., МН.Ч. = ще чирикате
| БЪД.ВР., 3Л., ЕД.Ч. = ще чирика
| БЪД.ВР., 3Л., МН.Ч. = ще чирикат
| БЪД.ПРЕД.ВР., 1Л., ЕД.Ч., М.Р. = ще съм чирикал
| БЪД.ПРЕД.ВР., 1Л., ЕД.Ч., Ж.Р. = ще съм чирикала
| БЪД.ПРЕД.ВР., 1Л., ЕД.Ч., СР.Р. = ще съм чирикало
| БЪД.ПРЕД.ВР., 1Л., МН.Ч. = ще сме чирикали
| БЪД.ПРЕД.ВР., 2Л., ЕД.Ч., М.Р. = ще си чирикал
| БЪД.ПРЕД.ВР., 2Л., ЕД.Ч., Ж.Р. = ще си чирикала
| БЪД.ПРЕД.ВР., 2Л., ЕД.Ч., СР.Р. = ще си чирикало
| БЪД.ПРЕД.ВР., 2Л., МН.Ч. = ще сте чирикали
| БЪД.ПРЕД.ВР., 3Л., ЕД.Ч., М.Р. = ще е чирикал
| БЪД.ПРЕД.ВР., 3Л., ЕД.Ч., Ж.Р. = ще е чирикала
| БЪД.ПРЕД.ВР., 3Л., ЕД.Ч., СР.Р. = ще е чирикало
| БЪД.ПРЕД.ВР., 3Л., МН.Ч. = ще са чирикали
| БЪД.ВР. В МИН., 1Л., ЕД.Ч. = щях да чирикам
| БЪД.ВР. В МИН., 1Л., МН.Ч. = щяхме да чирикаме
| БЪД.ВР. В МИН., 2Л., ЕД.Ч. = щеше да чирикаш
| БЪД.ВР. В МИН., 2Л., МН.Ч. = щяхте да чирикате
| БЪД.ВР. В МИН., 3Л., ЕД.Ч. = щеше да чирика
| БЪД.ВР. В МИН., 3Л., МН.Ч. = щяха да чирикат
| БЪД.ПРЕД.ВР. В МИН., 1Л., ЕД.Ч., М.Р. = щях да съм чирикал
| БЪД.ПРЕД.ВР. В МИН., 1Л., ЕД.Ч., Ж.Р. = щях да съм чирикала
| БЪД.ПРЕД.ВР. В МИН., 1Л., ЕД.Ч., СР.Р. = щях да съм чирикало
| БЪД.ПРЕД.ВР. В МИН., 1Л., МН.Ч. = щяхме да сме чирикали
| БЪД.ПРЕД.ВР. В МИН., 2Л., ЕД.Ч., М.Р. = щеше да си чирикал
| БЪД.ПРЕД.ВР. В МИН., 2Л., ЕД.Ч., Ж.Р. = щеше да си чирикала
| БЪД.ПРЕД.ВР. В МИН., 2Л., ЕД.Ч., СР.Р. = щеше да си чирикало
| БЪД.ПРЕД.ВР. В МИН., 2Л., МН.Ч. = щяхте да сте чирикали
| БЪД.ПРЕД.ВР. В МИН., 3Л., ЕД.Ч., М.Р. = щеше да е чирикал
| БЪД.ПРЕД.ВР. В МИН., 3Л., ЕД.Ч., Ж.Р. = щеше да е чирикала
| БЪД.ПРЕД.ВР. В МИН., 3Л., ЕД.Ч., СР.Р. = щеше да е чирикало
| БЪД.ПРЕД.ВР. В МИН., 3Л., МН.Ч. = щяха да са чирикали
| ПР.НАКЛ., СЕГ.ВР., 1Л., ЕД.Ч., М.Р. = чирикал съм
| ПР.НАКЛ., СЕГ.ВР., 1Л., ЕД.Ч., Ж.Р. = чирикала съм
| ПР.НАКЛ., СЕГ.ВР., 1Л., ЕД.Ч., СР.Р. = чирикало съм
| ПР.НАКЛ., СЕГ.ВР., 1Л., МН.Ч. = чирикали сме
| ПР.НАКЛ., СЕГ.ВР., 2Л., ЕД.Ч., М.Р. = чирикал си
| ПР.НАКЛ., СЕГ.ВР., 2Л., ЕД.Ч., Ж.Р. = чирикала си
| ПР.НАКЛ., СЕГ.ВР., 2Л., ЕД.Ч., СР.Р. = чирикало си
| ПР.НАКЛ., СЕГ.ВР., 2Л., МН.Ч. = чирикали сте
| ПР.НАКЛ., СЕГ.ВР., 3Л., ЕД.Ч., М.Р. = чирикал (е)
| ПР.НАКЛ., СЕГ.ВР., 3Л., ЕД.Ч., Ж.Р. = чирикала (е)
| ПР.НАКЛ., СЕГ.ВР., 3Л., ЕД.Ч., СР.Р. = чирикало (е)
| ПР.НАКЛ., СЕГ.ВР., 3Л., МН.Ч. = чирикали (са)
| ПР.НАКЛ., МИН.СВ.ВР., 1Л., ЕД.Ч., М.Р. = чирикал съм
| ПР.НАКЛ., МИН.СВ.ВР., 1Л., ЕД.Ч., Ж.Р. = чирикала съм
| ПР.НАКЛ., МИН.СВ.ВР., 1Л., ЕД.Ч., СР.Р. = чирикало съм
| ПР.НАКЛ., МИН.СВ.ВР., 1Л., МН.Ч. = чирикали сме
| ПР.НАКЛ., МИН.СВ.ВР., 2Л., ЕД.Ч., М.Р. = чирикал си
| ПР.НАКЛ., МИН.СВ.ВР., 2Л., ЕД.Ч., Ж.Р. = чирикала си
| ПР.НАКЛ., МИН.СВ.ВР., 2Л., ЕД.Ч., СР.Р. = чирикало си
| ПР.НАКЛ., МИН.СВ.ВР., 2Л., МН.Ч. = чирикали сте
| ПР.НАКЛ., МИН.СВ.ВР., 3Л., ЕД.Ч., М.Р. = чирикал (е)
| ПР.НАКЛ., МИН.СВ.ВР., 3Л., ЕД.Ч., Ж.Р. = чирикала (е)
| ПР.НАКЛ., МИН.СВ.ВР., 3Л., ЕД.Ч., СР.Р. = чирикало (е)
| ПР.НАКЛ., МИН.СВ.ВР., 3Л., МН.Ч. = чирикали (са)
| ПР.НАКЛ., МИН.НЕОПР.ВР., 1Л., ЕД.Ч., М.Р. = бил съм чирикал
| ПР.НАКЛ., МИН.НЕОПР.ВР., 1Л., ЕД.Ч., Ж.Р. = била съм чирикала
| ПР.НАКЛ., МИН.НЕОПР.ВР., 1Л., ЕД.Ч., СР.Р. = било съм чирикало
| ПР.НАКЛ., МИН.НЕОПР.ВР., 1Л., МН.Ч. = били сме чирикали
| ПР.НАКЛ., МИН.НЕОПР.ВР., 2Л., ЕД.Ч., М.Р. = бил си чирикал
| ПР.НАКЛ., МИН.НЕОПР.ВР., 2Л., ЕД.Ч., Ж.Р. = била си чирикала
| ПР.НАКЛ., МИН.НЕОПР.ВР., 2Л., ЕД.Ч., СР.Р. = било си чирикало
| ПР.НАКЛ., МИН.НЕОПР.ВР., 2Л., МН.Ч. = били сте чирикали
| ПР.НАКЛ., МИН.НЕОПР.ВР., 3Л., ЕД.Ч., М.Р. = бил (е) чирикал
| ПР.НАКЛ., МИН.НЕОПР.ВР., 3Л., ЕД.Ч., Ж.Р. = била (е) чирикала
| ПР.НАКЛ., МИН.НЕОПР.ВР., 3Л., ЕД.Ч., СР.Р. = било (е) чирикало
| ПР.НАКЛ., МИН.НЕОПР.ВР., 3Л., МН.Ч. = били (са) чирикали
| ПР.НАКЛ., БЪД.ВР., 1Л., ЕД.Ч., М.Р. = щял съм да чирикам
| ПР.НАКЛ., БЪД.ВР., 1Л., ЕД.Ч., Ж.Р. = щяла съм да чирикам
| ПР.НАКЛ., БЪД.ВР., 1Л., ЕД.Ч., СР.Р. = щяло съм да чирикам
| ПР.НАКЛ., БЪД.ВР., 1Л., МН.Ч. = щели сме да чирикаме
| ПР.НАКЛ., БЪД.ВР., 2Л., ЕД.Ч., М.Р. = щял си да чирикаш
| ПР.НАКЛ., БЪД.ВР., 2Л., ЕД.Ч., Ж.Р. = щяла си да чирикаш
| ПР.НАКЛ., БЪД.ВР., 2Л., ЕД.Ч., СР.Р. = щяло си да чирикаш
| ПР.НАКЛ., БЪД.ВР., 2Л., МН.Ч. = щели сте да чирикате
| ПР.НАКЛ., БЪД.ВР., 3Л., ЕД.Ч., М.Р. = щял (е) да чирика
| ПР.НАКЛ., БЪД.ВР., 3Л., ЕД.Ч., Ж.Р. = щяла (е) да чирика
| ПР.НАКЛ., БЪД.ВР., 3Л., ЕД.Ч., СР.Р. = щяло (е) да чирика
| ПР.НАКЛ., БЪД.ВР., 3Л., МН.Ч. = щели (са) да чирикат
| ПР.НАКЛ., БЪД.ПРЕД.ВР., 1Л., ЕД.Ч., М.Р. = щял съм да съм чирикал
| ПР.НАКЛ., БЪД.ПРЕД.ВР., 1Л., ЕД.Ч., Ж.Р. = щяла съм да съм чирикала
| ПР.НАКЛ., БЪД.ПРЕД.ВР., 1Л., ЕД.Ч., СР.Р. = щяло съм да съм чирикало
| ПР.НАКЛ., БЪД.ПРЕД.ВР., 1Л., МН.Ч. = щели сме да сме чирикали
| ПР.НАКЛ., БЪД.ПРЕД.ВР., 2Л., ЕД.Ч., М.Р. = щял си да си чирикал
| ПР.НАКЛ., БЪД.ПРЕД.ВР., 2Л., ЕД.Ч., Ж.Р. = щяла си да си чирикала
| ПР.НАКЛ., БЪД.ПРЕД.ВР., 2Л., ЕД.Ч., СР.Р. = щяло си да си чирикало
| ПР.НАКЛ., БЪД.ПРЕД.ВР., 2Л., МН.Ч. = щели сте да сте чирикали
| ПР.НАКЛ., БЪД.ПРЕД.ВР., 3Л., ЕД.Ч., М.Р. = щял (е) да е чирикал
| ПР.НАКЛ., БЪД.ПРЕД.ВР., 3Л., ЕД.Ч., Ж.Р. = щяла (е) да е чирикала
| ПР.НАКЛ., БЪД.ПРЕД.ВР., 3Л., ЕД.Ч., СР.Р. = щяло (е) да е чирикало
| ПР.НАКЛ., БЪД.ПРЕД.ВР., 3Л., МН.Ч. = щели (са) да са чирикали
| УСЛОВНО НАКЛОНЕНИЕ, 1Л., ЕД.Ч., М.Р. = бих чирикал
| УСЛОВНО НАКЛОНЕНИЕ, 1Л., ЕД.Ч., Ж.Р. = бих чирикала
| УСЛОВНО НАКЛОНЕНИЕ, 1Л., ЕД.Ч., СР.Р. = бих чирикало
| УСЛОВНО НАКЛОНЕНИЕ, 1Л., МН.Ч. = бихме чирикали
| УСЛОВНО НАКЛОНЕНИЕ, 2Л., ЕД.Ч., М.Р. = би чирикал
| УСЛОВНО НАКЛОНЕНИЕ, 2Л., ЕД.Ч., Ж.Р. = би чирикала
| УСЛОВНО НАКЛОНЕНИЕ, 2Л., ЕД.Ч., СР.Р. = би чирикало
| УСЛОВНО НАКЛОНЕНИЕ, 2Л., МН.Ч. = бихте чирикали
| УСЛОВНО НАКЛОНЕНИЕ, 3Л., ЕД.Ч., М.Р. = би чирикал
| УСЛОВНО НАКЛОНЕНИЕ, 3Л., ЕД.Ч., Ж.Р. = би чирикала
| УСЛОВНО НАКЛОНЕНИЕ, 3Л., ЕД.Ч., СР.Р. = би чирикало
| УСЛОВНО НАКЛОНЕНИЕ, 3Л., МН.Ч. = биха чирикали
| ПОВЕЛИТЕЛНО НАКЛОНЕНИЕ, ЕД.Ч. = чи·ри·кай
| ПОВЕЛИТЕЛНО НАКЛОНЕНИЕ, МН.Ч. = чи·ри·кай·те
| МИН.СТРАД.ПРИЧ. М.Р. = чи·ри·кан
| МИН.СТРАД.ПРИЧ. М.Р. НЕПЪЛЕН ЧЛЕН = чи·ри·ка·ния
| МИН.СТРАД.ПРИЧ. М.Р. ПЪЛЕН ЧЛЕН = чи·ри·ка·ни·ят
| МИН.СТРАД.ПРИЧ. Ж.Р. = чи·ри·ка·на
| МИН.СТРАД.ПРИЧ. Ж.Р. ЧЛЕН = чи·ри·ка·на·та
| МИН.СТРАД.ПРИЧ. СР.Р. = чи·ри·ка·но
| МИН.СТРАД.ПРИЧ. СР.Р. ЧЛЕН = чи·ри·ка·но·то
| МИН.СТРАД.ПРИЧ. МН.Ч. = чи·ри·ка·ни
| МИН.СТРАД.ПРИЧ. МН.Ч. ЧЛЕН = чи·ри·ка·ни·те
| МИН.ДЕЯТ.СВ.ПРИЧ. М.Р. = чи·ри·кал
| МИН.ДЕЯТ.СВ.ПРИЧ. М.Р. НЕПЪЛЕН ЧЛЕН = чи·ри·ка·лия
| МИН.ДЕЯТ.СВ.ПРИЧ. М.Р. ПЪЛЕН ЧЛЕН = чи·ри·ка·ли·ят
| МИН.ДЕЯТ.СВ.ПРИЧ. Ж.Р. = чи·ри·ка·ла
| МИН.ДЕЯТ.СВ.ПРИЧ. Ж.Р. ЧЛЕН = чи·ри·ка·ла·та
| МИН.ДЕЯТ.СВ.ПРИЧ. СР.Р. = чи·ри·ка·ло
| МИН.ДЕЯТ.СВ.ПРИЧ. СР.Р. ЧЛЕН = чи·ри·ка·ло·то
| МИН.ДЕЯТ.СВ.ПРИЧ. МН.Ч. = чи·ри·ка·ли
| МИН.ДЕЯТ.СВ.ПРИЧ. МН.Ч. ЧЛЕН = чи·ри·ка·ли·те
| МИН.ДЕЯТ.НЕСВ.ПРИЧ. М.Р. = чи·ри·кал
| МИН.ДЕЯТ.НЕСВ.ПРИЧ. М.Р. НЕПЪЛЕН ЧЛЕН = чи·ри·ка·лия
| МИН.ДЕЯТ.НЕСВ.ПРИЧ. М.Р. ПЪЛЕН ЧЛЕН = чи·ри·ка·ли·ят
| МИН.ДЕЯТ.НЕСВ.ПРИЧ. Ж.Р. = чи·ри·ка·ла
| МИН.ДЕЯТ.НЕСВ.ПРИЧ. Ж.Р. ЧЛЕН = чи·ри·ка·ла·та
| МИН.ДЕЯТ.НЕСВ.ПРИЧ. СР.Р. = чи·ри·ка·ло
| МИН.ДЕЯТ.НЕСВ.ПРИЧ. СР.Р. ЧЛЕН = чи·ри·ка·ло·то
| МИН.ДЕЯТ.НЕСВ.ПРИЧ. МН.Ч. = чи·ри·ка·ли
| МИН.ДЕЯТ.НЕСВ.ПРИЧ. МН.Ч. ЧЛЕН = чи·ри·ка·ли·те
| СЕГ.ДЕЯТ.ПРИЧ. М.Р. = чи·ри·кащ
| СЕГ.ДЕЯТ.ПРИЧ. М.Р. НЕПЪЛЕН ЧЛЕН = чи·ри·ка·щия
| СЕГ.ДЕЯТ.ПРИЧ. М.Р. ПЪЛЕН ЧЛЕН = чи·ри·ка·щи·ят
| СЕГ.ДЕЯТ.ПРИЧ. Ж.Р. = чи·ри·ка·ща
| СЕГ.ДЕЯТ.ПРИЧ. Ж.Р. ЧЛЕН = чи·ри·ка·ща·та
| СЕГ.ДЕЯТ.ПРИЧ. СР.Р. = чи·ри·ка·що
| СЕГ.ДЕЯТ.ПРИЧ. СР.Р. ЧЛЕН = чи·ри·ка·що·то
| СЕГ.ДЕЯТ.ПРИЧ. МН.Ч. = чи·ри·ка·щи
| СЕГ.ДЕЯТ.ПРИЧ. МН.Ч. ЧЛЕН = чи·ри·ка·щи·те
| ДЕЕПРИЧАСТИЕ = чи·ри·кай·ки
| СКРИТИ ПРЕПРАТКИ = 
[[чирикам]],
[[чирикаш]],
[[чирика]],
[[чирикаме]],
[[чирикате]],
[[чирикат]],
[[чириках]],
[[чирикахме]],
[[чирикахте]],
[[чирикаха]],
[[чирикаше]],
[[чирикай]],
[[чирикайте]],
[[чирикал]],
[[чирикалия]],
[[чирикалият]],
[[чирикала]],
[[чирикалата]],
[[чирикало]],
[[чирикалото]],
[[чирикали]],
[[чирикалите]],
[[чирикан]],
[[чирикания]],
[[чириканият]],
[[чирикана]],
[[чириканата]],
[[чирикано]],
[[чириканото]],
[[чирикани]],
[[чириканите]],
[[чирикащ]],
[[чирикащия]],
[[чирикащият]],
[[чирикаща]],
[[чирикащата]],
[[чирикащо]],
[[чирикащото]],
[[чирикащи]],
[[чирикащите]],
[[чирикайки]],
[[чирикал съм]],
[[чирикала съм]],
[[чирикало съм]],
[[чирикали сме]],
[[чирикал си]],
[[чирикала си]],
[[чирикало си]],
[[чирикали сте]],
[[чирикал е]],
[[чирикала е]],
[[чирикало е]],
[[чирикали са]],
[[бях чирикал]],
[[бях чирикала]],
[[бях чирикало]],
[[бяхме чирикали]],
[[беше чирикал]],
[[беше чирикала]],
[[беше чирикало]],
[[бяхте чирикали]],
[[бяха чирикали]],
[[ще чирикам]],
[[ще чирикаме]],
[[ще чирикаш]],
[[ще чирикате]],
[[ще чирика]],
[[ще чирикат]],
[[ще съм чирикал]],
[[ще съм чирикала]],
[[ще съм чирикало]],
[[ще сме чирикали]],
[[ще си чирикал]],
[[ще си чирикала]],
[[ще си чирикало]],
[[ще сте чирикали]],
[[ще е чирикал]],
[[ще е чирикала]],
[[ще е чирикало]],
[[ще са чирикали]],
[[щях да чирикам]],
[[щяхме да чирикаме]],
[[щеше да чирикаш]],
[[щяхте да чирикате]],
[[щеше да чирика]],
[[щяха да чирикат]],
[[щях да съм чирикал]],
[[щях да съм чирикала]],
[[щях да съм чирикало]],
[[щяхме да сме чирикали]],
[[щеше да си чирикал]],
[[щеше да си чирикала]],
[[щеше да си чирикало]],
[[щяхте да сте чирикали]],
[[щеше да е чирикал]],
[[щеше да е чирикала]],
[[щеше да е чирикало]],
[[щяха да са чирикали]],
[[бил съм чирикал]],
[[била съм чирикала]],
[[било съм чирикало]],
[[били сме чирикали]],
[[бил си чирикал]],
[[била си чирикала]],
[[било си чирикало]],
[[били сте чирикали]],
[[бил е чирикал]],
[[била е чирикала]],
[[било е чирикало]],
[[били са чирикали]],
[[щял съм да чирикам]],
[[щяла съм да чирикам]],
[[щяло съм да чирикам]],
[[щели сме да чирикаме]],
[[щял си да чирикаш]],
[[щяла си да чирикаш]],
[[щяло си да чирикаш]],
[[щели сте да чирикате]],
[[щял да чирика]],
[[щяла да чирика]],
[[щяло да чирика]],
[[щели да чирикат]],
[[щял е да чирика]],
[[щяла е да чирика]],
[[щяло е да чирика]],
[[щели са да чирикат]],
[[щял съм да съм чирикал]],
[[щяла съм да съм чирикала]],
[[щяло съм да съм чирикало]],
[[щели сме да сме чирикали]],
[[щял си да си чирикал]],
[[щяла си да си чирикала]],
[[щяло си да си чирикало]],
[[щели сте да сте чирикали]],
[[щял да е чирикал]],
[[щяла да е чирикала]],
[[щяло да е чирикало]],
[[щели да са чирикали]],
[[щял е да е чирикал]],
[[щяла е да е чирикала]],
[[щяло е да е чирикало]],
[[щели са да са чирикали]],
[[бих чирикал]],
[[бих чирикала]],
[[бих чирикало]],
[[бихме чирикали]],
[[би чирикал]],
[[би чирикала]],
[[би чирикало]],
[[бихте чирикали]],
[[биха чирикали]],
}}</text>
      <sha1>bzafuiw0cm6z52zeogtml18jzlw3kcj</sha1>
    </revision>
  </page>
  <page>
    <title>Шаблон:Словоформи/числя</title>
    <ns>10</ns>
    <id>458547</id>
    <revision>
      <id>490529</id>
      <timestamp>2005-05-08T10:24:30Z</timestamp>
      <contributor>
        <username>Bgbot</username>
        <id>83</id>
      </contributor>
      <comment>Борислав: Шаблон със словоформи</comment>
      <model>wikitext</model>
      <format>text/x-wiki</format>
      <text bytes="19620" xml:space="preserve">{{Шаблон:Словоформи/Глагол|
  ОСНОВНА ФОРМА = числя
| СЕГ.ВР., 1Л., ЕД.Ч. = чис·ля
| СЕГ.ВР., 1Л., МН.Ч. = чис·лим
| СЕГ.ВР., 2Л., ЕД.Ч. = чис·лиш
| СЕГ.ВР., 2Л., МН.Ч. = чис·ли·те
| СЕГ.ВР., 3Л., ЕД.Ч. = чис·ли
| СЕГ.ВР., 3Л., МН.Ч. = чис·лят
| МИН.СВ.ВР., 1Л., ЕД.Ч. = чис·лих
| МИН.СВ.ВР., 1Л., МН.Ч. = чис·лих·ме
| МИН.СВ.ВР., 2Л., ЕД.Ч. = чис·ли
| МИН.СВ.ВР., 2Л., МН.Ч. = чис·лих·те
| МИН.СВ.ВР., 3Л., ЕД.Ч. = чис·ли
| МИН.СВ.ВР., 3Л., МН.Ч. = чис·ли·ха
| МИН.НЕСВ.ВР., 1Л., ЕД.Ч. = чис·лях
| МИН.НЕСВ.ВР., 1Л., МН.Ч. = чис·лях·ме
| МИН.НЕСВ.ВР., 2Л., ЕД.Ч. = чис·ле·ше
| МИН.НЕСВ.ВР., 2Л., МН.Ч. = чис·лях·те
| МИН.НЕСВ.ВР., 3Л., ЕД.Ч. = чис·ле·ше
| МИН.НЕСВ.ВР., 3Л., МН.Ч. = чис·ля·ха
| МИН.НЕОПР.ВР., 1Л., ЕД.Ч., М.Р. = числил съм
| МИН.НЕОПР.ВР., 1Л., ЕД.Ч., Ж.Р. = числила съм
| МИН.НЕОПР.ВР., 1Л., ЕД.Ч., СР.Р. = числило съм
| МИН.НЕОПР.ВР., 1Л., МН.Ч. = числили сме
| МИН.НЕОПР.ВР., 2Л., ЕД.Ч., М.Р. = числил си
| МИН.НЕОПР.ВР., 2Л., ЕД.Ч., Ж.Р. = числила си
| МИН.НЕОПР.ВР., 2Л., ЕД.Ч., СР.Р. = числило си
| МИН.НЕОПР.ВР., 2Л., МН.Ч. = числили сте
| МИН.НЕОПР.ВР., 3Л., ЕД.Ч., М.Р. = числил е
| МИН.НЕОПР.ВР., 3Л., ЕД.Ч., Ж.Р. = числила е
| МИН.НЕОПР.ВР., 3Л., ЕД.Ч., СР.Р. = числило е
| МИН.НЕОПР.ВР., 3Л., МН.Ч. = числили са
| МИН.ПРЕД.ВР., 1Л., ЕД.Ч., М.Р. = бях числил
| МИН.ПРЕД.ВР., 1Л., ЕД.Ч., Ж.Р. = бях числила
| МИН.ПРЕД.ВР., 1Л., ЕД.Ч., СР.Р. = бях числило
| МИН.ПРЕД.ВР., 1Л., МН.Ч. = бяхме числили
| МИН.ПРЕД.ВР., 2Л., ЕД.Ч., М.Р. = беше числил
| МИН.ПРЕД.ВР., 2Л., ЕД.Ч., Ж.Р. = беше числила
| МИН.ПРЕД.ВР., 2Л., ЕД.Ч., СР.Р. = беше числило
| МИН.ПРЕД.ВР., 2Л., МН.Ч. = бяхте числили
| МИН.ПРЕД.ВР., 3Л., ЕД.Ч., М.Р. = беше числил
| МИН.ПРЕД.ВР., 3Л., ЕД.Ч., Ж.Р. = беше числила
| МИН.ПРЕД.ВР., 3Л., ЕД.Ч., СР.Р. = беше числило
| МИН.ПРЕД.ВР., 3Л., МН.Ч. = бяха числили
| БЪД.ВР., 1Л., ЕД.Ч. = ще числя
| БЪД.ВР., 1Л., МН.Ч. = ще числим
| БЪД.ВР., 2Л., ЕД.Ч. = ще числиш
| БЪД.ВР., 2Л., МН.Ч. = ще числите
| БЪД.ВР., 3Л., ЕД.Ч. = ще числи
| БЪД.ВР., 3Л., МН.Ч. = ще числят
| БЪД.ПРЕД.ВР., 1Л., ЕД.Ч., М.Р. = ще съм числил
| БЪД.ПРЕД.ВР., 1Л., ЕД.Ч., Ж.Р. = ще съм числила
| БЪД.ПРЕД.ВР., 1Л., ЕД.Ч., СР.Р. = ще съм числило
| БЪД.ПРЕД.ВР., 1Л., МН.Ч. = ще сме числили
| БЪД.ПРЕД.ВР., 2Л., ЕД.Ч., М.Р. = ще си числил
| БЪД.ПРЕД.ВР., 2Л., ЕД.Ч., Ж.Р. = ще си числила
| БЪД.ПРЕД.ВР., 2Л., ЕД.Ч., СР.Р. = ще си числило
| БЪД.ПРЕД.ВР., 2Л., МН.Ч. = ще сте числили
| БЪД.ПРЕД.ВР., 3Л., ЕД.Ч., М.Р. = ще е числил
| БЪД.ПРЕД.ВР., 3Л., ЕД.Ч., Ж.Р. = ще е числила
| БЪД.ПРЕД.ВР., 3Л., ЕД.Ч., СР.Р. = ще е числило
| БЪД.ПРЕД.ВР., 3Л., МН.Ч. = ще са числили
| БЪД.ВР. В МИН., 1Л., ЕД.Ч. = щях да числя
| БЪД.ВР. В МИН., 1Л., МН.Ч. = щяхме да числим
| БЪД.ВР. В МИН., 2Л., ЕД.Ч. = щеше да числиш
| БЪД.ВР. В МИН., 2Л., МН.Ч. = щяхте да числите
| БЪД.ВР. В МИН., 3Л., ЕД.Ч. = щеше да числи
| БЪД.ВР. В МИН., 3Л., МН.Ч. = щяха да числят
| БЪД.ПРЕД.ВР. В МИН., 1Л., ЕД.Ч., М.Р. = щях да съм числил
| БЪД.ПРЕД.ВР. В МИН., 1Л., ЕД.Ч., Ж.Р. = щях да съм числила
| БЪД.ПРЕД.ВР. В МИН., 1Л., ЕД.Ч., СР.Р. = щях да съм числило
| БЪД.ПРЕД.ВР. В МИН., 1Л., МН.Ч. = щяхме да сме числили
| БЪД.ПРЕД.ВР. В МИН., 2Л., ЕД.Ч., М.Р. = щеше да си числил
| БЪД.ПРЕД.ВР. В МИН., 2Л., ЕД.Ч., Ж.Р. = щеше да си числила
| БЪД.ПРЕД.ВР. В МИН., 2Л., ЕД.Ч., СР.Р. = щеше да си числило
| БЪД.ПРЕД.ВР. В МИН., 2Л., МН.Ч. = щяхте да сте числили
| БЪД.ПРЕД.ВР. В МИН., 3Л., ЕД.Ч., М.Р. = щеше да е числил
| БЪД.ПРЕД.ВР. В МИН., 3Л., ЕД.Ч., Ж.Р. = щеше да е числила
| БЪД.ПРЕД.ВР. В МИН., 3Л., ЕД.Ч., СР.Р. = щеше да е числило
| БЪД.ПРЕД.ВР. В МИН., 3Л., МН.Ч. = щяха да са числили
| ПР.НАКЛ., СЕГ.ВР., 1Л., ЕД.Ч., М.Р. = числял съм
| ПР.НАКЛ., СЕГ.ВР., 1Л., ЕД.Ч., Ж.Р. = числяла съм
| ПР.НАКЛ., СЕГ.ВР., 1Л., ЕД.Ч., СР.Р. = числяло съм
| ПР.НАКЛ., СЕГ.ВР., 1Л., МН.Ч. = числели сме
| ПР.НАКЛ., СЕГ.ВР., 2Л., ЕД.Ч., М.Р. = числял си
| ПР.НАКЛ., СЕГ.ВР., 2Л., ЕД.Ч., Ж.Р. = числяла си
| ПР.НАКЛ., СЕГ.ВР., 2Л., ЕД.Ч., СР.Р. = числяло си
| ПР.НАКЛ., СЕГ.ВР., 2Л., МН.Ч. = числели сте
| ПР.НАКЛ., СЕГ.ВР., 3Л., ЕД.Ч., М.Р. = числял (е)
| ПР.НАКЛ., СЕГ.ВР., 3Л., ЕД.Ч., Ж.Р. = числяла (е)
| ПР.НАКЛ., СЕГ.ВР., 3Л., ЕД.Ч., СР.Р. = числяло (е)
| ПР.НАКЛ., СЕГ.ВР., 3Л., МН.Ч. = числели (са)
| ПР.НАКЛ., МИН.СВ.ВР., 1Л., ЕД.Ч., М.Р. = числил съм
| ПР.НАКЛ., МИН.СВ.ВР., 1Л., ЕД.Ч., Ж.Р. = числила съм
| ПР.НАКЛ., МИН.СВ.ВР., 1Л., ЕД.Ч., СР.Р. = числило съм
| ПР.НАКЛ., МИН.СВ.ВР., 1Л., МН.Ч. = числили сме
| ПР.НАКЛ., МИН.СВ.ВР., 2Л., ЕД.Ч., М.Р. = числил си
| ПР.НАКЛ., МИН.СВ.ВР., 2Л., ЕД.Ч., Ж.Р. = числила си
| ПР.НАКЛ., МИН.СВ.ВР., 2Л., ЕД.Ч., СР.Р. = числило си
| ПР.НАКЛ., МИН.СВ.ВР., 2Л., МН.Ч. = числили сте
| ПР.НАКЛ., МИН.СВ.ВР., 3Л., ЕД.Ч., М.Р. = числил (е)
| ПР.НАКЛ., МИН.СВ.ВР., 3Л., ЕД.Ч., Ж.Р. = числила (е)
| ПР.НАКЛ., МИН.СВ.ВР., 3Л., ЕД.Ч., СР.Р. = числило (е)
| ПР.НАКЛ., МИН.СВ.ВР., 3Л., МН.Ч. = числили (са)
| ПР.НАКЛ., МИН.НЕОПР.ВР., 1Л., ЕД.Ч., М.Р. = бил съм числил
| ПР.НАКЛ., МИН.НЕОПР.ВР., 1Л., ЕД.Ч., Ж.Р. = била съм числила
| ПР.НАКЛ., МИН.НЕОПР.ВР., 1Л., ЕД.Ч., СР.Р. = било съм числило
| ПР.НАКЛ., МИН.НЕОПР.ВР., 1Л., МН.Ч. = били сме числили
| ПР.НАКЛ., МИН.НЕОПР.ВР., 2Л., ЕД.Ч., М.Р. = бил си числил
| ПР.НАКЛ., МИН.НЕОПР.ВР., 2Л., ЕД.Ч., Ж.Р. = била си числила
| ПР.НАКЛ., МИН.НЕОПР.ВР., 2Л., ЕД.Ч., СР.Р. = било си числило
| ПР.НАКЛ., МИН.НЕОПР.ВР., 2Л., МН.Ч. = били сте числили
| ПР.НАКЛ., МИН.НЕОПР.ВР., 3Л., ЕД.Ч., М.Р. = бил (е) числил
| ПР.НАКЛ., МИН.НЕОПР.ВР., 3Л., ЕД.Ч., Ж.Р. = била (е) числила
| ПР.НАКЛ., МИН.НЕОПР.ВР., 3Л., ЕД.Ч., СР.Р. = било (е) числило
| ПР.НАКЛ., МИН.НЕОПР.ВР., 3Л., МН.Ч. = били (са) числили
| ПР.НАКЛ., БЪД.ВР., 1Л., ЕД.Ч., М.Р. = щял съм да числя
| ПР.НАКЛ., БЪД.ВР., 1Л., ЕД.Ч., Ж.Р. = щяла съм да числя
| ПР.НАКЛ., БЪД.ВР., 1Л., ЕД.Ч., СР.Р. = щяло съм да числя
| ПР.НАКЛ., БЪД.ВР., 1Л., МН.Ч. = щели сме да числим
| ПР.НАКЛ., БЪД.ВР., 2Л., ЕД.Ч., М.Р. = щял си да числиш
| ПР.НАКЛ., БЪД.ВР., 2Л., ЕД.Ч., Ж.Р. = щяла си да числиш
| ПР.НАКЛ., БЪД.ВР., 2Л., ЕД.Ч., СР.Р. = щяло си да числиш
| ПР.НАКЛ., БЪД.ВР., 2Л., МН.Ч. = щели сте да числите
| ПР.НАКЛ., БЪД.ВР., 3Л., ЕД.Ч., М.Р. = щял (е) да числи
| ПР.НАКЛ., БЪД.ВР., 3Л., ЕД.Ч., Ж.Р. = щяла (е) да числи
| ПР.НАКЛ., БЪД.ВР., 3Л., ЕД.Ч., СР.Р. = щяло (е) да числи
| ПР.НАКЛ., БЪД.ВР., 3Л., МН.Ч. = щели (са) да числят
| ПР.НАКЛ., БЪД.ПРЕД.ВР., 1Л., ЕД.Ч., М.Р. = щял съм да съм числил
| ПР.НАКЛ., БЪД.ПРЕД.ВР., 1Л., ЕД.Ч., Ж.Р. = щяла съм да съм числила
| ПР.НАКЛ., БЪД.ПРЕД.ВР., 1Л., ЕД.Ч., СР.Р. = щяло съм да съм числило
| ПР.НАКЛ., БЪД.ПРЕД.ВР., 1Л., МН.Ч. = щели сме да сме числили
| ПР.НАКЛ., БЪД.ПРЕД.ВР., 2Л., ЕД.Ч., М.Р. = щял си да си числил
| ПР.НАКЛ., БЪД.ПРЕД.ВР., 2Л., ЕД.Ч., Ж.Р. = щяла си да си числила
| ПР.НАКЛ., БЪД.ПРЕД.ВР., 2Л., ЕД.Ч., СР.Р. = щяло си да си числило
| ПР.НАКЛ., БЪД.ПРЕД.ВР., 2Л., МН.Ч. = щели сте да сте числили
| ПР.НАКЛ., БЪД.ПРЕД.ВР., 3Л., ЕД.Ч., М.Р. = щял (е) да е числил
| ПР.НАКЛ., БЪД.ПРЕД.ВР., 3Л., ЕД.Ч., Ж.Р. = щяла (е) да е числила
| ПР.НАКЛ., БЪД.ПРЕД.ВР., 3Л., ЕД.Ч., СР.Р. = щяло (е) да е числило
| ПР.НАКЛ., БЪД.ПРЕД.ВР., 3Л., МН.Ч. = щели (са) да са числили
| УСЛОВНО НАКЛОНЕНИЕ, 1Л., ЕД.Ч., М.Р. = бих числил
| УСЛОВНО НАКЛОНЕНИЕ, 1Л., ЕД.Ч., Ж.Р. = бих числила
| УСЛОВНО НАКЛОНЕНИЕ, 1Л., ЕД.Ч., СР.Р. = бих числило
| УСЛОВНО НАКЛОНЕНИЕ, 1Л., МН.Ч. = бихме числили
| УСЛОВНО НАКЛОНЕНИЕ, 2Л., ЕД.Ч., М.Р. = би числил
| УСЛОВНО НАКЛОНЕНИЕ, 2Л., ЕД.Ч., Ж.Р. = би числила
| УСЛОВНО НАКЛОНЕНИЕ, 2Л., ЕД.Ч., СР.Р. = би числило
| УСЛОВНО НАКЛОНЕНИЕ, 2Л., МН.Ч. = бихте числили
| УСЛОВНО НАКЛОНЕНИЕ, 3Л., ЕД.Ч., М.Р. = би числил
| УСЛОВНО НАКЛОНЕНИЕ, 3Л., ЕД.Ч., Ж.Р. = би числила
| УСЛОВНО НАКЛОНЕНИЕ, 3Л., ЕД.Ч., СР.Р. = би числило
| УСЛОВНО НАКЛОНЕНИЕ, 3Л., МН.Ч. = биха числили
| ПОВЕЛИТЕЛНО НАКЛОНЕНИЕ, ЕД.Ч. = чис·ли
| ПОВЕЛИТЕЛНО НАКЛОНЕНИЕ, МН.Ч. = чис·ле·те
| МИН.СТРАД.ПРИЧ. М.Р. = чис·лен
| МИН.СТРАД.ПРИЧ. М.Р. НЕПЪЛЕН ЧЛЕН = чис·ле·ния
| МИН.СТРАД.ПРИЧ. М.Р. ПЪЛЕН ЧЛЕН = чис·ле·ни·ят
| МИН.СТРАД.ПРИЧ. Ж.Р. = чис·ле·на
| МИН.СТРАД.ПРИЧ. Ж.Р. ЧЛЕН = чис·ле·на·та
| МИН.СТРАД.ПРИЧ. СР.Р. = чис·ле·но
| МИН.СТРАД.ПРИЧ. СР.Р. ЧЛЕН = чис·ле·но·то
| МИН.СТРАД.ПРИЧ. МН.Ч. = чис·ле·ни
| МИН.СТРАД.ПРИЧ. МН.Ч. ЧЛЕН = чис·ле·ни·те
| МИН.ДЕЯТ.СВ.ПРИЧ. М.Р. = чис·лил
| МИН.ДЕЯТ.СВ.ПРИЧ. М.Р. НЕПЪЛЕН ЧЛЕН = чис·ли·лия
| МИН.ДЕЯТ.СВ.ПРИЧ. М.Р. ПЪЛЕН ЧЛЕН = чис·ли·ли·ят
| МИН.ДЕЯТ.СВ.ПРИЧ. Ж.Р. = чис·ли·ла
| МИН.ДЕЯТ.СВ.ПРИЧ. Ж.Р. ЧЛЕН = чис·ли·ла·та
| МИН.ДЕЯТ.СВ.ПРИЧ. СР.Р. = чис·ли·ло
| МИН.ДЕЯТ.СВ.ПРИЧ. СР.Р. ЧЛЕН = чис·ли·ло·то
| МИН.ДЕЯТ.СВ.ПРИЧ. МН.Ч. = чис·ли·ли
| МИН.ДЕЯТ.СВ.ПРИЧ. МН.Ч. ЧЛЕН = чис·ли·ли·те
| МИН.ДЕЯТ.НЕСВ.ПРИЧ. М.Р. = чис·лял
| МИН.ДЕЯТ.НЕСВ.ПРИЧ. М.Р. НЕПЪЛЕН ЧЛЕН = чис·ля·лия
| МИН.ДЕЯТ.НЕСВ.ПРИЧ. М.Р. ПЪЛЕН ЧЛЕН = чис·ля·ли·ят
| МИН.ДЕЯТ.НЕСВ.ПРИЧ. Ж.Р. = чис·ля·ла
| МИН.ДЕЯТ.НЕСВ.ПРИЧ. Ж.Р. ЧЛЕН = чис·ля·ла·та
| МИН.ДЕЯТ.НЕСВ.ПРИЧ. СР.Р. = чис·ля·ло
| МИН.ДЕЯТ.НЕСВ.ПРИЧ. СР.Р. ЧЛЕН = чис·ля·ло·то
| МИН.ДЕЯТ.НЕСВ.ПРИЧ. МН.Ч. = чис·ле·ли
| МИН.ДЕЯТ.НЕСВ.ПРИЧ. МН.Ч. ЧЛЕН = чис·ле·ли·те
| СЕГ.ДЕЯТ.ПРИЧ. М.Р. = чис·лящ
| СЕГ.ДЕЯТ.ПРИЧ. М.Р. НЕПЪЛЕН ЧЛЕН = чис·ля·щия
| СЕГ.ДЕЯТ.ПРИЧ. М.Р. ПЪЛЕН ЧЛЕН = чис·ля·щи·ят
| СЕГ.ДЕЯТ.ПРИЧ. Ж.Р. = чис·ля·ща
| СЕГ.ДЕЯТ.ПРИЧ. Ж.Р. ЧЛЕН = чис·ля·ща·та
| СЕГ.ДЕЯТ.ПРИЧ. СР.Р. = чис·ля·що
| СЕГ.ДЕЯТ.ПРИЧ. СР.Р. ЧЛЕН = чис·ля·що·то
| СЕГ.ДЕЯТ.ПРИЧ. МН.Ч. = чис·ля·щи
| СЕГ.ДЕЯТ.ПРИЧ. МН.Ч. ЧЛЕН = чис·ля·щи·те
| ДЕЕПРИЧАСТИЕ = чис·лей·ки
| СКРИТИ ПРЕПРАТКИ = 
[[числя]],
[[числиш]],
[[числи]],
[[числим]],
[[числите]],
[[числят]],
[[числих]],
[[числихме]],
[[числихте]],
[[числиха]],
[[числях]],
[[числеше]],
[[числяхме]],
[[числяхте]],
[[числяха]],
[[числете]],
[[числил]],
[[числилия]],
[[числилият]],
[[числила]],
[[числилата]],
[[числило]],
[[числилото]],
[[числили]],
[[числилите]],
[[числял]],
[[числялия]],
[[числялият]],
[[числяла]],
[[числялата]],
[[числяло]],
[[числялото]],
[[числели]],
[[числелите]],
[[числен]],
[[числения]],
[[численият]],
[[числена]],
[[числената]],
[[числено]],
[[численото]],
[[числени]],
[[числените]],
[[числящ]],
[[числящия]],
[[числящият]],
[[числяща]],
[[числящата]],
[[числящо]],
[[числящото]],
[[числящи]],
[[числящите]],
[[числейки]],
[[числил съм]],
[[числила съм]],
[[числило съм]],
[[числили сме]],
[[числил си]],
[[числила си]],
[[числило си]],
[[числили сте]],
[[числил е]],
[[числила е]],
[[числило е]],
[[числили са]],
[[бях числил]],
[[бях числила]],
[[бях числило]],
[[бяхме числили]],
[[беше числил]],
[[беше числила]],
[[беше числило]],
[[бяхте числили]],
[[бяха числили]],
[[ще числя]],
[[ще числим]],
[[ще числиш]],
[[ще числите]],
[[ще числи]],
[[ще числят]],
[[ще съм числил]],
[[ще съм числила]],
[[ще съм числило]],
[[ще сме числили]],
[[ще си числил]],
[[ще си числила]],
[[ще си числило]],
[[ще сте числили]],
[[ще е числил]],
[[ще е числила]],
[[ще е числило]],
[[ще са числили]],
[[щях да числя]],
[[щяхме да числим]],
[[щеше да числиш]],
[[щяхте да числите]],
[[щеше да числи]],
[[щяха да числят]],
[[щях да съм числил]],
[[щях да съм числила]],
[[щях да съм числило]],
[[щяхме да сме числили]],
[[щеше да си числил]],
[[щеше да си числила]],
[[щеше да си числило]],
[[щяхте да сте числили]],
[[щеше да е числил]],
[[щеше да е числила]],
[[щеше да е числило]],
[[щяха да са числили]],
[[числял съм]],
[[числяла съм]],
[[числяло съм]],
[[числели сме]],
[[числял си]],
[[числяла си]],
[[числяло си]],
[[числели сте]],
[[числял е]],
[[числяла е]],
[[числяло е]],
[[числели са]],
[[бил съм числил]],
[[била съм числила]],
[[било съм числило]],
[[били сме числили]],
[[бил си числил]],
[[била си числила]],
[[било си числило]],
[[били сте числили]],
[[бил е числил]],
[[била е числила]],
[[било е числило]],
[[били са числили]],
[[щял съм да числя]],
[[щяла съм да числя]],
[[щяло съм да числя]],
[[щели сме да числим]],
[[щял си да числиш]],
[[щяла си да числиш]],
[[щяло си да числиш]],
[[щели сте да числите]],
[[щял да числи]],
[[щяла да числи]],
[[щяло да числи]],
[[щели да числят]],
[[щял е да числи]],
[[щяла е да числи]],
[[щяло е да числи]],
[[щели са да числят]],
[[щял съм да съм числил]],
[[щяла съм да съм числила]],
[[щяло съм да съм числило]],
[[щели сме да сме числили]],
[[щял си да си числил]],
[[щяла си да си числила]],
[[щяло си да си числило]],
[[щели сте да сте числили]],
[[щял да е числил]],
[[щяла да е числила]],
[[щяло да е числило]],
[[щели да са числили]],
[[щял е да е числил]],
[[щяла е да е числила]],
[[щяло е да е числило]],
[[щели са да са числили]],
[[бих числил]],
[[бих числила]],
[[бих числило]],
[[бихме числили]],
[[би числил]],
[[би числила]],
[[би числило]],
[[бихте числили]],
[[биха числили]],
}}</text>
      <sha1>4x1cr7fdb4f525pwvckdpcmvma064ai</sha1>
    </revision>
  </page>
  <page>
    <title>Шаблон:Словоформи/чистя</title>
    <ns>10</ns>
    <id>447137</id>
    <revision>
      <id>479119</id>
      <timestamp>2005-05-07T19:33:10Z</timestamp>
      <contributor>
        <username>Bgbot</username>
        <id>83</id>
      </contributor>
      <comment>Борислав: Шаблон със словоформи</comment>
      <model>wikitext</model>
      <format>text/x-wiki</format>
      <text bytes="19620" xml:space="preserve">{{Шаблон:Словоформи/Глагол|
  ОСНОВНА ФОРМА = чистя
| СЕГ.ВР., 1Л., ЕД.Ч. = чис·тя
| СЕГ.ВР., 1Л., МН.Ч. = чис·тим
| СЕГ.ВР., 2Л., ЕД.Ч. = чис·тиш
| СЕГ.ВР., 2Л., МН.Ч. = чис·ти·те
| СЕГ.ВР., 3Л., ЕД.Ч. = чис·ти
| СЕГ.ВР., 3Л., МН.Ч. = чис·тят
| МИН.СВ.ВР., 1Л., ЕД.Ч. = чис·тих
| МИН.СВ.ВР., 1Л., МН.Ч. = чис·тих·ме
| МИН.СВ.ВР., 2Л., ЕД.Ч. = чис·ти
| МИН.СВ.ВР., 2Л., МН.Ч. = чис·тих·те
| МИН.СВ.ВР., 3Л., ЕД.Ч. = чис·ти
| МИН.СВ.ВР., 3Л., МН.Ч. = чис·ти·ха
| МИН.НЕСВ.ВР., 1Л., ЕД.Ч. = чис·тех
| МИН.НЕСВ.ВР., 1Л., МН.Ч. = чис·тех·ме
| МИН.НЕСВ.ВР., 2Л., ЕД.Ч. = чис·те·ше
| МИН.НЕСВ.ВР., 2Л., МН.Ч. = чис·тех·те
| МИН.НЕСВ.ВР., 3Л., ЕД.Ч. = чис·те·ше
| МИН.НЕСВ.ВР., 3Л., МН.Ч. = чис·те·ха
| МИН.НЕОПР.ВР., 1Л., ЕД.Ч., М.Р. = чистил съм
| МИН.НЕОПР.ВР., 1Л., ЕД.Ч., Ж.Р. = чистила съм
| МИН.НЕОПР.ВР., 1Л., ЕД.Ч., СР.Р. = чистило съм
| МИН.НЕОПР.ВР., 1Л., МН.Ч. = чистили сме
| МИН.НЕОПР.ВР., 2Л., ЕД.Ч., М.Р. = чистил си
| МИН.НЕОПР.ВР., 2Л., ЕД.Ч., Ж.Р. = чистила си
| МИН.НЕОПР.ВР., 2Л., ЕД.Ч., СР.Р. = чистило си
| МИН.НЕОПР.ВР., 2Л., МН.Ч. = чистили сте
| МИН.НЕОПР.ВР., 3Л., ЕД.Ч., М.Р. = чистил е
| МИН.НЕОПР.ВР., 3Л., ЕД.Ч., Ж.Р. = чистила е
| МИН.НЕОПР.ВР., 3Л., ЕД.Ч., СР.Р. = чистило е
| МИН.НЕОПР.ВР., 3Л., МН.Ч. = чистили са
| МИН.ПРЕД.ВР., 1Л., ЕД.Ч., М.Р. = бях чистил
| МИН.ПРЕД.ВР., 1Л., ЕД.Ч., Ж.Р. = бях чистила
| МИН.ПРЕД.ВР., 1Л., ЕД.Ч., СР.Р. = бях чистило
| МИН.ПРЕД.ВР., 1Л., МН.Ч. = бяхме чистили
| МИН.ПРЕД.ВР., 2Л., ЕД.Ч., М.Р. = беше чистил
| МИН.ПРЕД.ВР., 2Л., ЕД.Ч., Ж.Р. = беше чистила
| МИН.ПРЕД.ВР., 2Л., ЕД.Ч., СР.Р. = беше чистило
| МИН.ПРЕД.ВР., 2Л., МН.Ч. = бяхте чистили
| МИН.ПРЕД.ВР., 3Л., ЕД.Ч., М.Р. = беше чистил
| МИН.ПРЕД.ВР., 3Л., ЕД.Ч., Ж.Р. = беше чистила
| МИН.ПРЕД.ВР., 3Л., ЕД.Ч., СР.Р. = беше чистило
| МИН.ПРЕД.ВР., 3Л., МН.Ч. = бяха чистили
| БЪД.ВР., 1Л., ЕД.Ч. = ще чистя
| БЪД.ВР., 1Л., МН.Ч. = ще чистим
| БЪД.ВР., 2Л., ЕД.Ч. = ще чистиш
| БЪД.ВР., 2Л., МН.Ч. = ще чистите
| БЪД.ВР., 3Л., ЕД.Ч. = ще чисти
| БЪД.ВР., 3Л., МН.Ч. = ще чистят
| БЪД.ПРЕД.ВР., 1Л., ЕД.Ч., М.Р. = ще съм чистил
| БЪД.ПРЕД.ВР., 1Л., ЕД.Ч., Ж.Р. = ще съм чистила
| БЪД.ПРЕД.ВР., 1Л., ЕД.Ч., СР.Р. = ще съм чистило
| БЪД.ПРЕД.ВР., 1Л., МН.Ч. = ще сме чистили
| БЪД.ПРЕД.ВР., 2Л., ЕД.Ч., М.Р. = ще си чистил
| БЪД.ПРЕД.ВР., 2Л., ЕД.Ч., Ж.Р. = ще си чистила
| БЪД.ПРЕД.ВР., 2Л., ЕД.Ч., СР.Р. = ще си чистило
| БЪД.ПРЕД.ВР., 2Л., МН.Ч. = ще сте чистили
| БЪД.ПРЕД.ВР., 3Л., ЕД.Ч., М.Р. = ще е чистил
| БЪД.ПРЕД.ВР., 3Л., ЕД.Ч., Ж.Р. = ще е чистила
| БЪД.ПРЕД.ВР., 3Л., ЕД.Ч., СР.Р. = ще е чистило
| БЪД.ПРЕД.ВР., 3Л., МН.Ч. = ще са чистили
| БЪД.ВР. В МИН., 1Л., ЕД.Ч. = щях да чистя
| БЪД.ВР. В МИН., 1Л., МН.Ч. = щяхме да чистим
| БЪД.ВР. В МИН., 2Л., ЕД.Ч. = щеше да чистиш
| БЪД.ВР. В МИН., 2Л., МН.Ч. = щяхте да чистите
| БЪД.ВР. В МИН., 3Л., ЕД.Ч. = щеше да чисти
| БЪД.ВР. В МИН., 3Л., МН.Ч. = щяха да чистят
| БЪД.ПРЕД.ВР. В МИН., 1Л., ЕД.Ч., М.Р. = щях да съм чистил
| БЪД.ПРЕД.ВР. В МИН., 1Л., ЕД.Ч., Ж.Р. = щях да съм чистила
| БЪД.ПРЕД.ВР. В МИН., 1Л., ЕД.Ч., СР.Р. = щях да съм чистило
| БЪД.ПРЕД.ВР. В МИН., 1Л., МН.Ч. = щяхме да сме чистили
| БЪД.ПРЕД.ВР. В МИН., 2Л., ЕД.Ч., М.Р. = щеше да си чистил
| БЪД.ПРЕД.ВР. В МИН., 2Л., ЕД.Ч., Ж.Р. = щеше да си чистила
| БЪД.ПРЕД.ВР. В МИН., 2Л., ЕД.Ч., СР.Р. = щеше да си чистило
| БЪД.ПРЕД.ВР. В МИН., 2Л., МН.Ч. = щяхте да сте чистили
| БЪД.ПРЕД.ВР. В МИН., 3Л., ЕД.Ч., М.Р. = щеше да е чистил
| БЪД.ПРЕД.ВР. В МИН., 3Л., ЕД.Ч., Ж.Р. = щеше да е чистила
| БЪД.ПРЕД.ВР. В МИН., 3Л., ЕД.Ч., СР.Р. = щеше да е чистило
| БЪД.ПРЕД.ВР. В МИН., 3Л., МН.Ч. = щяха да са чистили
| ПР.НАКЛ., СЕГ.ВР., 1Л., ЕД.Ч., М.Р. = чистел съм
| ПР.НАКЛ., СЕГ.ВР., 1Л., ЕД.Ч., Ж.Р. = чистела съм
| ПР.НАКЛ., СЕГ.ВР., 1Л., ЕД.Ч., СР.Р. = чистело съм
| ПР.НАКЛ., СЕГ.ВР., 1Л., МН.Ч. = чистели сме
| ПР.НАКЛ., СЕГ.ВР., 2Л., ЕД.Ч., М.Р. = чистел си
| ПР.НАКЛ., СЕГ.ВР., 2Л., ЕД.Ч., Ж.Р. = чистела си
| ПР.НАКЛ., СЕГ.ВР., 2Л., ЕД.Ч., СР.Р. = чистело си
| ПР.НАКЛ., СЕГ.ВР., 2Л., МН.Ч. = чистели сте
| ПР.НАКЛ., СЕГ.ВР., 3Л., ЕД.Ч., М.Р. = чистел (е)
| ПР.НАКЛ., СЕГ.ВР., 3Л., ЕД.Ч., Ж.Р. = чистела (е)
| ПР.НАКЛ., СЕГ.ВР., 3Л., ЕД.Ч., СР.Р. = чистело (е)
| ПР.НАКЛ., СЕГ.ВР., 3Л., МН.Ч. = чистели (са)
| ПР.НАКЛ., МИН.СВ.ВР., 1Л., ЕД.Ч., М.Р. = чистил съм
| ПР.НАКЛ., МИН.СВ.ВР., 1Л., ЕД.Ч., Ж.Р. = чистила съм
| ПР.НАКЛ., МИН.СВ.ВР., 1Л., ЕД.Ч., СР.Р. = чистило съм
| ПР.НАКЛ., МИН.СВ.ВР., 1Л., МН.Ч. = чистили сме
| ПР.НАКЛ., МИН.СВ.ВР., 2Л., ЕД.Ч., М.Р. = чистил си
| ПР.НАКЛ., МИН.СВ.ВР., 2Л., ЕД.Ч., Ж.Р. = чистила си
| ПР.НАКЛ., МИН.СВ.ВР., 2Л., ЕД.Ч., СР.Р. = чистило си
| ПР.НАКЛ., МИН.СВ.ВР., 2Л., МН.Ч. = чистили сте
| ПР.НАКЛ., МИН.СВ.ВР., 3Л., ЕД.Ч., М.Р. = чистил (е)
| ПР.НАКЛ., МИН.СВ.ВР., 3Л., ЕД.Ч., Ж.Р. = чистила (е)
| ПР.НАКЛ., МИН.СВ.ВР., 3Л., ЕД.Ч., СР.Р. = чистило (е)
| ПР.НАКЛ., МИН.СВ.ВР., 3Л., МН.Ч. = чистили (са)
| ПР.НАКЛ., МИН.НЕОПР.ВР., 1Л., ЕД.Ч., М.Р. = бил съм чистил
| ПР.НАКЛ., МИН.НЕОПР.ВР., 1Л., ЕД.Ч., Ж.Р. = била съм чистила
| ПР.НАКЛ., МИН.НЕОПР.ВР., 1Л., ЕД.Ч., СР.Р. = било съм чистило
| ПР.НАКЛ., МИН.НЕОПР.ВР., 1Л., МН.Ч. = били сме чистили
| ПР.НАКЛ., МИН.НЕОПР.ВР., 2Л., ЕД.Ч., М.Р. = бил си чистил
| ПР.НАКЛ., МИН.НЕОПР.ВР., 2Л., ЕД.Ч., Ж.Р. = била си чистила
| ПР.НАКЛ., МИН.НЕОПР.ВР., 2Л., ЕД.Ч., СР.Р. = било си чистило
| ПР.НАКЛ., МИН.НЕОПР.ВР., 2Л., МН.Ч. = били сте чистили
| ПР.НАКЛ., МИН.НЕОПР.ВР., 3Л., ЕД.Ч., М.Р. = бил (е) чистил
| ПР.НАКЛ., МИН.НЕОПР.ВР., 3Л., ЕД.Ч., Ж.Р. = била (е) чистила
| ПР.НАКЛ., МИН.НЕОПР.ВР., 3Л., ЕД.Ч., СР.Р. = било (е) чистило
| ПР.НАКЛ., МИН.НЕОПР.ВР., 3Л., МН.Ч. = били (са) чистили
| ПР.НАКЛ., БЪД.ВР., 1Л., ЕД.Ч., М.Р. = щял съм да чистя
| ПР.НАКЛ., БЪД.ВР., 1Л., ЕД.Ч., Ж.Р. = щяла съм да чистя
| ПР.НАКЛ., БЪД.ВР., 1Л., ЕД.Ч., СР.Р. = щяло съм да чистя
| ПР.НАКЛ., БЪД.ВР., 1Л., МН.Ч. = щели сме да чистим
| ПР.НАКЛ., БЪД.ВР., 2Л., ЕД.Ч., М.Р. = щял си да чистиш
| ПР.НАКЛ., БЪД.ВР., 2Л., ЕД.Ч., Ж.Р. = щяла си да чистиш
| ПР.НАКЛ., БЪД.ВР., 2Л., ЕД.Ч., СР.Р. = щяло си да чистиш
| ПР.НАКЛ., БЪД.ВР., 2Л., МН.Ч. = щели сте да чистите
| ПР.НАКЛ., БЪД.ВР., 3Л., ЕД.Ч., М.Р. = щял (е) да чисти
| ПР.НАКЛ., БЪД.ВР., 3Л., ЕД.Ч., Ж.Р. = щяла (е) да чисти
| ПР.НАКЛ., БЪД.ВР., 3Л., ЕД.Ч., СР.Р. = щяло (е) да чисти
| ПР.НАКЛ., БЪД.ВР., 3Л., МН.Ч. = щели (са) да чистят
| ПР.НАКЛ., БЪД.ПРЕД.ВР., 1Л., ЕД.Ч., М.Р. = щял съм да съм чистил
| ПР.НАКЛ., БЪД.ПРЕД.ВР., 1Л., ЕД.Ч., Ж.Р. = щяла съм да съм чистила
| ПР.НАКЛ., БЪД.ПРЕД.ВР., 1Л., ЕД.Ч., СР.Р. = щяло съм да съм чистило
| ПР.НАКЛ., БЪД.ПРЕД.ВР., 1Л., МН.Ч. = щели сме да сме чистили
| ПР.НАКЛ., БЪД.ПРЕД.ВР., 2Л., ЕД.Ч., М.Р. = щял си да си чистил
| ПР.НАКЛ., БЪД.ПРЕД.ВР., 2Л., ЕД.Ч., Ж.Р. = щяла си да си чистила
| ПР.НАКЛ., БЪД.ПРЕД.ВР., 2Л., ЕД.Ч., СР.Р. = щяло си да си чистило
| ПР.НАКЛ., БЪД.ПРЕД.ВР., 2Л., МН.Ч. = щели сте да сте чистили
| ПР.НАКЛ., БЪД.ПРЕД.ВР., 3Л., ЕД.Ч., М.Р. = щял (е) да е чистил
| ПР.НАКЛ., БЪД.ПРЕД.ВР., 3Л., ЕД.Ч., Ж.Р. = щяла (е) да е чистила
| ПР.НАКЛ., БЪД.ПРЕД.ВР., 3Л., ЕД.Ч., СР.Р. = щяло (е) да е чистило
| ПР.НАКЛ., БЪД.ПРЕД.ВР., 3Л., МН.Ч. = щели (са) да са чистили
| УСЛОВНО НАКЛОНЕНИЕ, 1Л., ЕД.Ч., М.Р. = бих чистил
| УСЛОВНО НАКЛОНЕНИЕ, 1Л., ЕД.Ч., Ж.Р. = бих чистила
| УСЛОВНО НАКЛОНЕНИЕ, 1Л., ЕД.Ч., СР.Р. = бих чистило
| УСЛОВНО НАКЛОНЕНИЕ, 1Л., МН.Ч. = бихме чистили
| УСЛОВНО НАКЛОНЕНИЕ, 2Л., ЕД.Ч., М.Р. = би чистил
| УСЛОВНО НАКЛОНЕНИЕ, 2Л., ЕД.Ч., Ж.Р. = би чистила
| УСЛОВНО НАКЛОНЕНИЕ, 2Л., ЕД.Ч., СР.Р. = би чистило
| УСЛОВНО НАКЛОНЕНИЕ, 2Л., МН.Ч. = бихте чистили
| УСЛОВНО НАКЛОНЕНИЕ, 3Л., ЕД.Ч., М.Р. = би чистил
| УСЛОВНО НАКЛОНЕНИЕ, 3Л., ЕД.Ч., Ж.Р. = би чистила
| УСЛОВНО НАКЛОНЕНИЕ, 3Л., ЕД.Ч., СР.Р. = би чистило
| УСЛОВНО НАКЛОНЕНИЕ, 3Л., МН.Ч. = биха чистили
| ПОВЕЛИТЕЛНО НАКЛОНЕНИЕ, ЕД.Ч. = чис·ти
| ПОВЕЛИТЕЛНО НАКЛОНЕНИЕ, МН.Ч. = чис·те·те
| МИН.СТРАД.ПРИЧ. М.Р. = чис·тен
| МИН.СТРАД.ПРИЧ. М.Р. НЕПЪЛЕН ЧЛЕН = чис·те·ния
| МИН.СТРАД.ПРИЧ. М.Р. ПЪЛЕН ЧЛЕН = чис·те·ни·ят
| МИН.СТРАД.ПРИЧ. Ж.Р. = чис·те·на
| МИН.СТРАД.ПРИЧ. Ж.Р. ЧЛЕН = чис·те·на·та
| МИН.СТРАД.ПРИЧ. СР.Р. = чис·те·но
| МИН.СТРАД.ПРИЧ. СР.Р. ЧЛЕН = чис·те·но·то
| МИН.СТРАД.ПРИЧ. МН.Ч. = чис·те·ни
| МИН.СТРАД.ПРИЧ. МН.Ч. ЧЛЕН = чис·те·ни·те
| МИН.ДЕЯТ.СВ.ПРИЧ. М.Р. = чис·тил
| МИН.ДЕЯТ.СВ.ПРИЧ. М.Р. НЕПЪЛЕН ЧЛЕН = чис·ти·лия
| МИН.ДЕЯТ.СВ.ПРИЧ. М.Р. ПЪЛЕН ЧЛЕН = чис·ти·ли·ят
| МИН.ДЕЯТ.СВ.ПРИЧ. Ж.Р. = чис·ти·ла
| МИН.ДЕЯТ.СВ.ПРИЧ. Ж.Р. ЧЛЕН = чис·ти·ла·та
| МИН.ДЕЯТ.СВ.ПРИЧ. СР.Р. = чис·ти·ло
| МИН.ДЕЯТ.СВ.ПРИЧ. СР.Р. ЧЛЕН = чис·ти·ло·то
| МИН.ДЕЯТ.СВ.ПРИЧ. МН.Ч. = чис·ти·ли
| МИН.ДЕЯТ.СВ.ПРИЧ. МН.Ч. ЧЛЕН = чис·ти·ли·те
| МИН.ДЕЯТ.НЕСВ.ПРИЧ. М.Р. = чис·тел
| МИН.ДЕЯТ.НЕСВ.ПРИЧ. М.Р. НЕПЪЛЕН ЧЛЕН = чис·те·лия
| МИН.ДЕЯТ.НЕСВ.ПРИЧ. М.Р. ПЪЛЕН ЧЛЕН = чис·те·ли·ят
| МИН.ДЕЯТ.НЕСВ.ПРИЧ. Ж.Р. = чис·те·ла
| МИН.ДЕЯТ.НЕСВ.ПРИЧ. Ж.Р. ЧЛЕН = чис·те·ла·та
| МИН.ДЕЯТ.НЕСВ.ПРИЧ. СР.Р. = чис·те·ло
| МИН.ДЕЯТ.НЕСВ.ПРИЧ. СР.Р. ЧЛЕН = чис·те·ло·то
| МИН.ДЕЯТ.НЕСВ.ПРИЧ. МН.Ч. = чис·те·ли
| МИН.ДЕЯТ.НЕСВ.ПРИЧ. МН.Ч. ЧЛЕН = чис·те·ли·те
| СЕГ.ДЕЯТ.ПРИЧ. М.Р. = чис·тещ
| СЕГ.ДЕЯТ.ПРИЧ. М.Р. НЕПЪЛЕН ЧЛЕН = чис·те·щия
| СЕГ.ДЕЯТ.ПРИЧ. М.Р. ПЪЛЕН ЧЛЕН = чис·те·щи·ят
| СЕГ.ДЕЯТ.ПРИЧ. Ж.Р. = чис·те·ща
| СЕГ.ДЕЯТ.ПРИЧ. Ж.Р. ЧЛЕН = чис·те·ща·та
| СЕГ.ДЕЯТ.ПРИЧ. СР.Р. = чис·те·що
| СЕГ.ДЕЯТ.ПРИЧ. СР.Р. ЧЛЕН = чис·те·що·то
| СЕГ.ДЕЯТ.ПРИЧ. МН.Ч. = чис·те·щи
| СЕГ.ДЕЯТ.ПРИЧ. МН.Ч. ЧЛЕН = чис·те·щи·те
| ДЕЕПРИЧАСТИЕ = чис·тей·ки
| СКРИТИ ПРЕПРАТКИ = 
[[чистя]],
[[чистиш]],
[[чисти]],
[[чистим]],
[[чистите]],
[[чистят]],
[[чистих]],
[[чистихме]],
[[чистихте]],
[[чистиха]],
[[чистех]],
[[чистеше]],
[[чистехме]],
[[чистехте]],
[[чистеха]],
[[чистете]],
[[чистил]],
[[чистилия]],
[[чистилият]],
[[чистила]],
[[чистилата]],
[[чистило]],
[[чистилото]],
[[чистили]],
[[чистилите]],
[[чистел]],
[[чистелия]],
[[чистелият]],
[[чистела]],
[[чистелата]],
[[чистело]],
[[чистелото]],
[[чистели]],
[[чистелите]],
[[чистен]],
[[чистения]],
[[чистеният]],
[[чистена]],
[[чистената]],
[[чистено]],
[[чистеното]],
[[чистени]],
[[чистените]],
[[чистещ]],
[[чистещия]],
[[чистещият]],
[[чистеща]],
[[чистещата]],
[[чистещо]],
[[чистещото]],
[[чистещи]],
[[чистещите]],
[[чистейки]],
[[чистил съм]],
[[чистила съм]],
[[чистило съм]],
[[чистили сме]],
[[чистил си]],
[[чистила си]],
[[чистило си]],
[[чистили сте]],
[[чистил е]],
[[чистила е]],
[[чистило е]],
[[чистили са]],
[[бях чистил]],
[[бях чистила]],
[[бях чистило]],
[[бяхме чистили]],
[[беше чистил]],
[[беше чистила]],
[[беше чистило]],
[[бяхте чистили]],
[[бяха чистили]],
[[ще чистя]],
[[ще чистим]],
[[ще чистиш]],
[[ще чистите]],
[[ще чисти]],
[[ще чистят]],
[[ще съм чистил]],
[[ще съм чистила]],
[[ще съм чистило]],
[[ще сме чистили]],
[[ще си чистил]],
[[ще си чистила]],
[[ще си чистило]],
[[ще сте чистили]],
[[ще е чистил]],
[[ще е чистила]],
[[ще е чистило]],
[[ще са чистили]],
[[щях да чистя]],
[[щяхме да чистим]],
[[щеше да чистиш]],
[[щяхте да чистите]],
[[щеше да чисти]],
[[щяха да чистят]],
[[щях да съм чистил]],
[[щях да съм чистила]],
[[щях да съм чистило]],
[[щяхме да сме чистили]],
[[щеше да си чистил]],
[[щеше да си чистила]],
[[щеше да си чистило]],
[[щяхте да сте чистили]],
[[щеше да е чистил]],
[[щеше да е чистила]],
[[щеше да е чистило]],
[[щяха да са чистили]],
[[чистел съм]],
[[чистела съм]],
[[чистело съм]],
[[чистели сме]],
[[чистел си]],
[[чистела си]],
[[чистело си]],
[[чистели сте]],
[[чистел е]],
[[чистела е]],
[[чистело е]],
[[чистели са]],
[[бил съм чистил]],
[[била съм чистила]],
[[било съм чистило]],
[[били сме чистили]],
[[бил си чистил]],
[[била си чистила]],
[[било си чистило]],
[[били сте чистили]],
[[бил е чистил]],
[[била е чистила]],
[[било е чистило]],
[[били са чистили]],
[[щял съм да чистя]],
[[щяла съм да чистя]],
[[щяло съм да чистя]],
[[щели сме да чистим]],
[[щял си да чистиш]],
[[щяла си да чистиш]],
[[щяло си да чистиш]],
[[щели сте да чистите]],
[[щял да чисти]],
[[щяла да чисти]],
[[щяло да чисти]],
[[щели да чистят]],
[[щял е да чисти]],
[[щяла е да чисти]],
[[щяло е да чисти]],
[[щели са да чистят]],
[[щял съм да съм чистил]],
[[щяла съм да съм чистила]],
[[щяло съм да съм чистило]],
[[щели сме да сме чистили]],
[[щял си да си чистил]],
[[щяла си да си чистила]],
[[щяло си да си чистило]],
[[щели сте да сте чистили]],
[[щял да е чистил]],
[[щяла да е чистила]],
[[щяло да е чистило]],
[[щели да са чистили]],
[[щял е да е чистил]],
[[щяла е да е чистила]],
[[щяло е да е чистило]],
[[щели са да са чистили]],
[[бих чистил]],
[[бих чистила]],
[[бих чистило]],
[[бихме чистили]],
[[би чистил]],
[[би чистила]],
[[би чистило]],
[[бихте чистили]],
[[биха чистили]],
}}</text>
      <sha1>h034j4u5jlfpsbkoml2s32i9gcb2iae</sha1>
    </revision>
  </page>
  <page>
    <title>Шаблон:Словоформи/чифтосам</title>
    <ns>10</ns>
    <id>569616</id>
    <revision>
      <id>601596</id>
      <timestamp>2005-05-12T12:01:34Z</timestamp>
      <contributor>
        <username>Bgbot</username>
        <id>83</id>
      </contributor>
      <comment>Борислав: Шаблон със словоформи</comment>
      <model>wikitext</model>
      <format>text/x-wiki</format>
      <text bytes="20590" xml:space="preserve">{{Шаблон:Словоформи/Глагол|
  ОСНОВНА ФОРМА = чифтосам
| СЕГ.ВР., 1Л., ЕД.Ч. = чиф·то·сам
| СЕГ.ВР., 1Л., МН.Ч. = чиф·то·са·ме
| СЕГ.ВР., 2Л., ЕД.Ч. = чиф·то·саш
| СЕГ.ВР., 2Л., МН.Ч. = чиф·то·са·те
| СЕГ.ВР., 3Л., ЕД.Ч. = чиф·то·са
| СЕГ.ВР., 3Л., МН.Ч. = чиф·то·сат
| МИН.СВ.ВР., 1Л., ЕД.Ч. = чиф·то·сах
| МИН.СВ.ВР., 1Л., МН.Ч. = чиф·то·сах·ме
| МИН.СВ.ВР., 2Л., ЕД.Ч. = чиф·то·са
| МИН.СВ.ВР., 2Л., МН.Ч. = чиф·то·сах·те
| МИН.СВ.ВР., 3Л., ЕД.Ч. = чиф·то·са
| МИН.СВ.ВР., 3Л., МН.Ч. = чиф·то·са·ха
| МИН.НЕСВ.ВР., 1Л., ЕД.Ч. = чиф·то·сах
| МИН.НЕСВ.ВР., 1Л., МН.Ч. = чиф·то·сах·ме
| МИН.НЕСВ.ВР., 2Л., ЕД.Ч. = чиф·то·са·ше
| МИН.НЕСВ.ВР., 2Л., МН.Ч. = чиф·то·сах·те
| МИН.НЕСВ.ВР., 3Л., ЕД.Ч. = чиф·то·са·ше
| МИН.НЕСВ.ВР., 3Л., МН.Ч. = чиф·то·са·ха
| МИН.НЕОПР.ВР., 1Л., ЕД.Ч., М.Р. = чифтосал съм
| МИН.НЕОПР.ВР., 1Л., ЕД.Ч., Ж.Р. = чифтосала съм
| МИН.НЕОПР.ВР., 1Л., ЕД.Ч., СР.Р. = чифтосало съм
| МИН.НЕОПР.ВР., 1Л., МН.Ч. = чифтосали сме
| МИН.НЕОПР.ВР., 2Л., ЕД.Ч., М.Р. = чифтосал си
| МИН.НЕОПР.ВР., 2Л., ЕД.Ч., Ж.Р. = чифтосала си
| МИН.НЕОПР.ВР., 2Л., ЕД.Ч., СР.Р. = чифтосало си
| МИН.НЕОПР.ВР., 2Л., МН.Ч. = чифтосали сте
| МИН.НЕОПР.ВР., 3Л., ЕД.Ч., М.Р. = чифтосал е
| МИН.НЕОПР.ВР., 3Л., ЕД.Ч., Ж.Р. = чифтосала е
| МИН.НЕОПР.ВР., 3Л., ЕД.Ч., СР.Р. = чифтосало е
| МИН.НЕОПР.ВР., 3Л., МН.Ч. = чифтосали са
| МИН.ПРЕД.ВР., 1Л., ЕД.Ч., М.Р. = бях чифтосал
| МИН.ПРЕД.ВР., 1Л., ЕД.Ч., Ж.Р. = бях чифтосала
| МИН.ПРЕД.ВР., 1Л., ЕД.Ч., СР.Р. = бях чифтосало
| МИН.ПРЕД.ВР., 1Л., МН.Ч. = бяхме чифтосали
| МИН.ПРЕД.ВР., 2Л., ЕД.Ч., М.Р. = беше чифтосал
| МИН.ПРЕД.ВР., 2Л., ЕД.Ч., Ж.Р. = беше чифтосала
| МИН.ПРЕД.ВР., 2Л., ЕД.Ч., СР.Р. = беше чифтосало
| МИН.ПРЕД.ВР., 2Л., МН.Ч. = бяхте чифтосали
| МИН.ПРЕД.ВР., 3Л., ЕД.Ч., М.Р. = беше чифтосал
| МИН.ПРЕД.ВР., 3Л., ЕД.Ч., Ж.Р. = беше чифтосала
| МИН.ПРЕД.ВР., 3Л., ЕД.Ч., СР.Р. = беше чифтосало
| МИН.ПРЕД.ВР., 3Л., МН.Ч. = бяха чифтосали
| БЪД.ВР., 1Л., ЕД.Ч. = ще чифтосам
| БЪД.ВР., 1Л., МН.Ч. = ще чифтосаме
| БЪД.ВР., 2Л., ЕД.Ч. = ще чифтосаш
| БЪД.ВР., 2Л., МН.Ч. = ще чифтосате
| БЪД.ВР., 3Л., ЕД.Ч. = ще чифтоса
| БЪД.ВР., 3Л., МН.Ч. = ще чифтосат
| БЪД.ПРЕД.ВР., 1Л., ЕД.Ч., М.Р. = ще съм чифтосал
| БЪД.ПРЕД.ВР., 1Л., ЕД.Ч., Ж.Р. = ще съм чифтосала
| БЪД.ПРЕД.ВР., 1Л., ЕД.Ч., СР.Р. = ще съм чифтосало
| БЪД.ПРЕД.ВР., 1Л., МН.Ч. = ще сме чифтосали
| БЪД.ПРЕД.ВР., 2Л., ЕД.Ч., М.Р. = ще си чифтосал
| БЪД.ПРЕД.ВР., 2Л., ЕД.Ч., Ж.Р. = ще си чифтосала
| БЪД.ПРЕД.ВР., 2Л., ЕД.Ч., СР.Р. = ще си чифтосало
| БЪД.ПРЕД.ВР., 2Л., МН.Ч. = ще сте чифтосали
| БЪД.ПРЕД.ВР., 3Л., ЕД.Ч., М.Р. = ще е чифтосал
| БЪД.ПРЕД.ВР., 3Л., ЕД.Ч., Ж.Р. = ще е чифтосала
| БЪД.ПРЕД.ВР., 3Л., ЕД.Ч., СР.Р. = ще е чифтосало
| БЪД.ПРЕД.ВР., 3Л., МН.Ч. = ще са чифтосали
| БЪД.ВР. В МИН., 1Л., ЕД.Ч. = щях да чифтосам
| БЪД.ВР. В МИН., 1Л., МН.Ч. = щяхме да чифтосаме
| БЪД.ВР. В МИН., 2Л., ЕД.Ч. = щеше да чифтосаш
| БЪД.ВР. В МИН., 2Л., МН.Ч. = щяхте да чифтосате
| БЪД.ВР. В МИН., 3Л., ЕД.Ч. = щеше да чифтоса
| БЪД.ВР. В МИН., 3Л., МН.Ч. = щяха да чифтосат
| БЪД.ПРЕД.ВР. В МИН., 1Л., ЕД.Ч., М.Р. = щях да съм чифтосал
| БЪД.ПРЕД.ВР. В МИН., 1Л., ЕД.Ч., Ж.Р. = щях да съм чифтосала
| БЪД.ПРЕД.ВР. В МИН., 1Л., ЕД.Ч., СР.Р. = щях да съм чифтосало
| БЪД.ПРЕД.ВР. В МИН., 1Л., МН.Ч. = щяхме да сме чифтосали
| БЪД.ПРЕД.ВР. В МИН., 2Л., ЕД.Ч., М.Р. = щеше да си чифтосал
| БЪД.ПРЕД.ВР. В МИН., 2Л., ЕД.Ч., Ж.Р. = щеше да си чифтосала
| БЪД.ПРЕД.ВР. В МИН., 2Л., ЕД.Ч., СР.Р. = щеше да си чифтосало
| БЪД.ПРЕД.ВР. В МИН., 2Л., МН.Ч. = щяхте да сте чифтосали
| БЪД.ПРЕД.ВР. В МИН., 3Л., ЕД.Ч., М.Р. = щеше да е чифтосал
| БЪД.ПРЕД.ВР. В МИН., 3Л., ЕД.Ч., Ж.Р. = щеше да е чифтосала
| БЪД.ПРЕД.ВР. В МИН., 3Л., ЕД.Ч., СР.Р. = щеше да е чифтосало
| БЪД.ПРЕД.ВР. В МИН., 3Л., МН.Ч. = щяха да са чифтосали
| ПР.НАКЛ., СЕГ.ВР., 1Л., ЕД.Ч., М.Р. = чифтосал съм
| ПР.НАКЛ., СЕГ.ВР., 1Л., ЕД.Ч., Ж.Р. = чифтосала съм
| ПР.НАКЛ., СЕГ.ВР., 1Л., ЕД.Ч., СР.Р. = чифтосало съм
| ПР.НАКЛ., СЕГ.ВР., 1Л., МН.Ч. = чифтосали сме
| ПР.НАКЛ., СЕГ.ВР., 2Л., ЕД.Ч., М.Р. = чифтосал си
| ПР.НАКЛ., СЕГ.ВР., 2Л., ЕД.Ч., Ж.Р. = чифтосала си
| ПР.НАКЛ., СЕГ.ВР., 2Л., ЕД.Ч., СР.Р. = чифтосало си
| ПР.НАКЛ., СЕГ.ВР., 2Л., МН.Ч. = чифтосали сте
| ПР.НАКЛ., СЕГ.ВР., 3Л., ЕД.Ч., М.Р. = чифтосал (е)
| ПР.НАКЛ., СЕГ.ВР., 3Л., ЕД.Ч., Ж.Р. = чифтосала (е)
| ПР.НАКЛ., СЕГ.ВР., 3Л., ЕД.Ч., СР.Р. = чифтосало (е)
| ПР.НАКЛ., СЕГ.ВР., 3Л., МН.Ч. = чифтосали (са)
| ПР.НАКЛ., МИН.СВ.ВР., 1Л., ЕД.Ч., М.Р. = чифтосал съм
| ПР.НАКЛ., МИН.СВ.ВР., 1Л., ЕД.Ч., Ж.Р. = чифтосала съм
| ПР.НАКЛ., МИН.СВ.ВР., 1Л., ЕД.Ч., СР.Р. = чифтосало съм
| ПР.НАКЛ., МИН.СВ.ВР., 1Л., МН.Ч. = чифтосали сме
| ПР.НАКЛ., МИН.СВ.ВР., 2Л., ЕД.Ч., М.Р. = чифтосал си
| ПР.НАКЛ., МИН.СВ.ВР., 2Л., ЕД.Ч., Ж.Р. = чифтосала си
| ПР.НАКЛ., МИН.СВ.ВР., 2Л., ЕД.Ч., СР.Р. = чифтосало си
| ПР.НАКЛ., МИН.СВ.ВР., 2Л., МН.Ч. = чифтосали сте
| ПР.НАКЛ., МИН.СВ.ВР., 3Л., ЕД.Ч., М.Р. = чифтосал (е)
| ПР.НАКЛ., МИН.СВ.ВР., 3Л., ЕД.Ч., Ж.Р. = чифтосала (е)
| ПР.НАКЛ., МИН.СВ.ВР., 3Л., ЕД.Ч., СР.Р. = чифтосало (е)
| ПР.НАКЛ., МИН.СВ.ВР., 3Л., МН.Ч. = чифтосали (са)
| ПР.НАКЛ., МИН.НЕОПР.ВР., 1Л., ЕД.Ч., М.Р. = бил съм чифтосал
| ПР.НАКЛ., МИН.НЕОПР.ВР., 1Л., ЕД.Ч., Ж.Р. = била съм чифтосала
| ПР.НАКЛ., МИН.НЕОПР.ВР., 1Л., ЕД.Ч., СР.Р. = било съм чифтосало
| ПР.НАКЛ., МИН.НЕОПР.ВР., 1Л., МН.Ч. = били сме чифтосали
| ПР.НАКЛ., МИН.НЕОПР.ВР., 2Л., ЕД.Ч., М.Р. = бил си чифтосал
| ПР.НАКЛ., МИН.НЕОПР.ВР., 2Л., ЕД.Ч., Ж.Р. = била си чифтосала
| ПР.НАКЛ., МИН.НЕОПР.ВР., 2Л., ЕД.Ч., СР.Р. = било си чифтосало
| ПР.НАКЛ., МИН.НЕОПР.ВР., 2Л., МН.Ч. = били сте чифтосали
| ПР.НАКЛ., МИН.НЕОПР.ВР., 3Л., ЕД.Ч., М.Р. = бил (е) чифтосал
| ПР.НАКЛ., МИН.НЕОПР.ВР., 3Л., ЕД.Ч., Ж.Р. = била (е) чифтосала
| ПР.НАКЛ., МИН.НЕОПР.ВР., 3Л., ЕД.Ч., СР.Р. = било (е) чифтосало
| ПР.НАКЛ., МИН.НЕОПР.ВР., 3Л., МН.Ч. = били (са) чифтосали
| ПР.НАКЛ., БЪД.ВР., 1Л., ЕД.Ч., М.Р. = щял съм да чифтосам
| ПР.НАКЛ., БЪД.ВР., 1Л., ЕД.Ч., Ж.Р. = щяла съм да чифтосам
| ПР.НАКЛ., БЪД.ВР., 1Л., ЕД.Ч., СР.Р. = щяло съм да чифтосам
| ПР.НАКЛ., БЪД.ВР., 1Л., МН.Ч. = щели сме да чифтосаме
| ПР.НАКЛ., БЪД.ВР., 2Л., ЕД.Ч., М.Р. = щял си да чифтосаш
| ПР.НАКЛ., БЪД.ВР., 2Л., ЕД.Ч., Ж.Р. = щяла си да чифтосаш
| ПР.НАКЛ., БЪД.ВР., 2Л., ЕД.Ч., СР.Р. = щяло си да чифтосаш
| ПР.НАКЛ., БЪД.ВР., 2Л., МН.Ч. = щели сте да чифтосате
| ПР.НАКЛ., БЪД.ВР., 3Л., ЕД.Ч., М.Р. = щял (е) да чифтоса
| ПР.НАКЛ., БЪД.ВР., 3Л., ЕД.Ч., Ж.Р. = щяла (е) да чифтоса
| ПР.НАКЛ., БЪД.ВР., 3Л., ЕД.Ч., СР.Р. = щяло (е) да чифтоса
| ПР.НАКЛ., БЪД.ВР., 3Л., МН.Ч. = щели (са) да чифтосат
| ПР.НАКЛ., БЪД.ПРЕД.ВР., 1Л., ЕД.Ч., М.Р. = щял съм да съм чифтосал
| ПР.НАКЛ., БЪД.ПРЕД.ВР., 1Л., ЕД.Ч., Ж.Р. = щяла съм да съм чифтосала
| ПР.НАКЛ., БЪД.ПРЕД.ВР., 1Л., ЕД.Ч., СР.Р. = щяло съм да съм чифтосало
| ПР.НАКЛ., БЪД.ПРЕД.ВР., 1Л., МН.Ч. = щели сме да сме чифтосали
| ПР.НАКЛ., БЪД.ПРЕД.ВР., 2Л., ЕД.Ч., М.Р. = щял си да си чифтосал
| ПР.НАКЛ., БЪД.ПРЕД.ВР., 2Л., ЕД.Ч., Ж.Р. = щяла си да си чифтосала
| ПР.НАКЛ., БЪД.ПРЕД.ВР., 2Л., ЕД.Ч., СР.Р. = щяло си да си чифтосало
| ПР.НАКЛ., БЪД.ПРЕД.ВР., 2Л., МН.Ч. = щели сте да сте чифтосали
| ПР.НАКЛ., БЪД.ПРЕД.ВР., 3Л., ЕД.Ч., М.Р. = щял (е) да е чифтосал
| ПР.НАКЛ., БЪД.ПРЕД.ВР., 3Л., ЕД.Ч., Ж.Р. = щяла (е) да е чифтосала
| ПР.НАКЛ., БЪД.ПРЕД.ВР., 3Л., ЕД.Ч., СР.Р. = щяло (е) да е чифтосало
| ПР.НАКЛ., БЪД.ПРЕД.ВР., 3Л., МН.Ч. = щели (са) да са чифтосали
| УСЛОВНО НАКЛОНЕНИЕ, 1Л., ЕД.Ч., М.Р. = бих чифтосал
| УСЛОВНО НАКЛОНЕНИЕ, 1Л., ЕД.Ч., Ж.Р. = бих чифтосала
| УСЛОВНО НАКЛОНЕНИЕ, 1Л., ЕД.Ч., СР.Р. = бих чифтосало
| УСЛОВНО НАКЛОНЕНИЕ, 1Л., МН.Ч. = бихме чифтосали
| УСЛОВНО НАКЛОНЕНИЕ, 2Л., ЕД.Ч., М.Р. = би чифтосал
| УСЛОВНО НАКЛОНЕНИЕ, 2Л., ЕД.Ч., Ж.Р. = би чифтосала
| УСЛОВНО НАКЛОНЕНИЕ, 2Л., ЕД.Ч., СР.Р. = би чифтосало
| УСЛОВНО НАКЛОНЕНИЕ, 2Л., МН.Ч. = бихте чифтосали
| УСЛОВНО НАКЛОНЕНИЕ, 3Л., ЕД.Ч., М.Р. = би чифтосал
| УСЛОВНО НАКЛОНЕНИЕ, 3Л., ЕД.Ч., Ж.Р. = би чифтосала
| УСЛОВНО НАКЛОНЕНИЕ, 3Л., ЕД.Ч., СР.Р. = би чифтосало
| УСЛОВНО НАКЛОНЕНИЕ, 3Л., МН.Ч. = биха чифтосали
| ПОВЕЛИТЕЛНО НАКЛОНЕНИЕ, ЕД.Ч. = чиф·то·сай
| ПОВЕЛИТЕЛНО НАКЛОНЕНИЕ, МН.Ч. = чиф·то·сай·те
| МИН.СТРАД.ПРИЧ. М.Р. = чиф·то·сан
| МИН.СТРАД.ПРИЧ. М.Р. НЕПЪЛЕН ЧЛЕН = чиф·то·са·ния
| МИН.СТРАД.ПРИЧ. М.Р. ПЪЛЕН ЧЛЕН = чиф·то·са·ни·ят
| МИН.СТРАД.ПРИЧ. Ж.Р. = чиф·то·са·на
| МИН.СТРАД.ПРИЧ. Ж.Р. ЧЛЕН = чиф·то·са·на·та
| МИН.СТРАД.ПРИЧ. СР.Р. = чиф·то·са·но
| МИН.СТРАД.ПРИЧ. СР.Р. ЧЛЕН = чиф·то·са·но·то
| МИН.СТРАД.ПРИЧ. МН.Ч. = чиф·то·са·ни
| МИН.СТРАД.ПРИЧ. МН.Ч. ЧЛЕН = чиф·то·са·ни·те
| МИН.ДЕЯТ.СВ.ПРИЧ. М.Р. = чиф·то·сал
| МИН.ДЕЯТ.СВ.ПРИЧ. М.Р. НЕПЪЛЕН ЧЛЕН = чиф·то·са·лия
| МИН.ДЕЯТ.СВ.ПРИЧ. М.Р. ПЪЛЕН ЧЛЕН = чиф·то·са·ли·ят
| МИН.ДЕЯТ.СВ.ПРИЧ. Ж.Р. = чиф·то·са·ла
| МИН.ДЕЯТ.СВ.ПРИЧ. Ж.Р. ЧЛЕН = чиф·то·са·ла·та
| МИН.ДЕЯТ.СВ.ПРИЧ. СР.Р. = чиф·то·са·ло
| МИН.ДЕЯТ.СВ.ПРИЧ. СР.Р. ЧЛЕН = чиф·то·са·ло·то
| МИН.ДЕЯТ.СВ.ПРИЧ. МН.Ч. = чиф·то·са·ли
| МИН.ДЕЯТ.СВ.ПРИЧ. МН.Ч. ЧЛЕН = чиф·то·са·ли·те
| МИН.ДЕЯТ.НЕСВ.ПРИЧ. М.Р. = чиф·то·сал
| МИН.ДЕЯТ.НЕСВ.ПРИЧ. М.Р. НЕПЪЛЕН ЧЛЕН = чиф·то·са·лия
| МИН.ДЕЯТ.НЕСВ.ПРИЧ. М.Р. ПЪЛЕН ЧЛЕН = чиф·то·са·ли·ят
| МИН.ДЕЯТ.НЕСВ.ПРИЧ. Ж.Р. = чиф·то·са·ла
| МИН.ДЕЯТ.НЕСВ.ПРИЧ. Ж.Р. ЧЛЕН = чиф·то·са·ла·та
| МИН.ДЕЯТ.НЕСВ.ПРИЧ. СР.Р. = чиф·то·са·ло
| МИН.ДЕЯТ.НЕСВ.ПРИЧ. СР.Р. ЧЛЕН = чиф·то·са·ло·то
| МИН.ДЕЯТ.НЕСВ.ПРИЧ. МН.Ч. = чиф·то·са·ли
| МИН.ДЕЯТ.НЕСВ.ПРИЧ. МН.Ч. ЧЛЕН = чиф·то·са·ли·те
| СЕГ.ДЕЯТ.ПРИЧ. М.Р. = чиф·то·сащ
| СЕГ.ДЕЯТ.ПРИЧ. М.Р. НЕПЪЛЕН ЧЛЕН = чиф·то·са·щия
| СЕГ.ДЕЯТ.ПРИЧ. М.Р. ПЪЛЕН ЧЛЕН = чиф·то·са·щи·ят
| СЕГ.ДЕЯТ.ПРИЧ. Ж.Р. = чиф·то·са·ща
| СЕГ.ДЕЯТ.ПРИЧ. Ж.Р. ЧЛЕН = чиф·то·са·ща·та
| СЕГ.ДЕЯТ.ПРИЧ. СР.Р. = чиф·то·са·що
| СЕГ.ДЕЯТ.ПРИЧ. СР.Р. ЧЛЕН = чиф·то·са·що·то
| СЕГ.ДЕЯТ.ПРИЧ. МН.Ч. = чиф·то·са·щи
| СЕГ.ДЕЯТ.ПРИЧ. МН.Ч. ЧЛЕН = чиф·то·са·щи·те
| ДЕЕПРИЧАСТИЕ = чиф·то·сай·ки
| СКРИТИ ПРЕПРАТКИ = 
[[чифтосам]],
[[чифтосаш]],
[[чифтоса]],
[[чифтосаме]],
[[чифтосате]],
[[чифтосат]],
[[чифтосах]],
[[чифтосахме]],
[[чифтосахте]],
[[чифтосаха]],
[[чифтосаше]],
[[чифтосай]],
[[чифтосайте]],
[[чифтосал]],
[[чифтосалия]],
[[чифтосалият]],
[[чифтосала]],
[[чифтосалата]],
[[чифтосало]],
[[чифтосалото]],
[[чифтосали]],
[[чифтосалите]],
[[чифтосан]],
[[чифтосания]],
[[чифтосаният]],
[[чифтосана]],
[[чифтосаната]],
[[чифтосано]],
[[чифтосаното]],
[[чифтосани]],
[[чифтосаните]],
[[чифтосащ]],
[[чифтосащия]],
[[чифтосащият]],
[[чифтосаща]],
[[чифтосащата]],
[[чифтосащо]],
[[чифтосащото]],
[[чифтосащи]],
[[чифтосащите]],
[[чифтосайки]],
[[чифтосал съм]],
[[чифтосала съм]],
[[чифтосало съм]],
[[чифтосали сме]],
[[чифтосал си]],
[[чифтосала си]],
[[чифтосало си]],
[[чифтосали сте]],
[[чифтосал е]],
[[чифтосала е]],
[[чифтосало е]],
[[чифтосали са]],
[[бях чифтосал]],
[[бях чифтосала]],
[[бях чифтосало]],
[[бяхме чифтосали]],
[[беше чифтосал]],
[[беше чифтосала]],
[[беше чифтосало]],
[[бяхте чифтосали]],
[[бяха чифтосали]],
[[ще чифтосам]],
[[ще чифтосаме]],
[[ще чифтосаш]],
[[ще чифтосате]],
[[ще чифтоса]],
[[ще чифтосат]],
[[ще съм чифтосал]],
[[ще съм чифтосала]],
[[ще съм чифтосало]],
[[ще сме чифтосали]],
[[ще си чифтосал]],
[[ще си чифтосала]],
[[ще си чифтосало]],
[[ще сте чифтосали]],
[[ще е чифтосал]],
[[ще е чифтосала]],
[[ще е чифтосало]],
[[ще са чифтосали]],
[[щях да чифтосам]],
[[щяхме да чифтосаме]],
[[щеше да чифтосаш]],
[[щяхте да чифтосате]],
[[щеше да чифтоса]],
[[щяха да чифтосат]],
[[щях да съм чифтосал]],
[[щях да съм чифтосала]],
[[щях да съм чифтосало]],
[[щяхме да сме чифтосали]],
[[щеше да си чифтосал]],
[[щеше да си чифтосала]],
[[щеше да си чифтосало]],
[[щяхте да сте чифтосали]],
[[щеше да е чифтосал]],
[[щеше да е чифтосала]],
[[щеше да е чифтосало]],
[[щяха да са чифтосали]],
[[бил съм чифтосал]],
[[била съм чифтосала]],
[[било съм чифтосало]],
[[били сме чифтосали]],
[[бил си чифтосал]],
[[била си чифтосала]],
[[било си чифтосало]],
[[били сте чифтосали]],
[[бил е чифтосал]],
[[била е чифтосала]],
[[било е чифтосало]],
[[били са чифтосали]],
[[щял съм да чифтосам]],
[[щяла съм да чифтосам]],
[[щяло съм да чифтосам]],
[[щели сме да чифтосаме]],
[[щял си да чифтосаш]],
[[щяла си да чифтосаш]],
[[щяло си да чифтосаш]],
[[щели сте да чифтосате]],
[[щял да чифтоса]],
[[щяла да чифтоса]],
[[щяло да чифтоса]],
[[щели да чифтосат]],
[[щял е да чифтоса]],
[[щяла е да чифтоса]],
[[щяло е да чифтоса]],
[[щели са да чифтосат]],
[[щял съм да съм чифтосал]],
[[щяла съм да съм чифтосала]],
[[щяло съм да съм чифтосало]],
[[щели сме да сме чифтосали]],
[[щял си да си чифтосал]],
[[щяла си да си чифтосала]],
[[щяло си да си чифтосало]],
[[щели сте да сте чифтосали]],
[[щял да е чифтосал]],
[[щяла да е чифтосала]],
[[щяло да е чифтосало]],
[[щели да са чифтосали]],
[[щял е да е чифтосал]],
[[щяла е да е чифтосала]],
[[щяло е да е чифтосало]],
[[щели са да са чифтосали]],
[[бих чифтосал]],
[[бих чифтосала]],
[[бих чифтосало]],
[[бихме чифтосали]],
[[би чифтосал]],
[[би чифтосала]],
[[би чифтосало]],
[[бихте чифтосали]],
[[биха чифтосали]],
}}</text>
      <sha1>6gnvgolorqf7ksfhdw1atppm43swjyc</sha1>
    </revision>
  </page>
  <page>
    <title>Шаблон:Словоформи/чифтосвам</title>
    <ns>10</ns>
    <id>569628</id>
    <revision>
      <id>601608</id>
      <timestamp>2005-05-12T12:01:45Z</timestamp>
      <contributor>
        <username>Bgbot</username>
        <id>83</id>
      </contributor>
      <comment>Борислав: Шаблон със словоформи</comment>
      <model>wikitext</model>
      <format>text/x-wiki</format>
      <text bytes="21272" xml:space="preserve">{{Шаблон:Словоформи/Глагол|
  ОСНОВНА ФОРМА = чифтосвам
| СЕГ.ВР., 1Л., ЕД.Ч. = чиф·тос·вам
| СЕГ.ВР., 1Л., МН.Ч. = чиф·тос·ва·ме
| СЕГ.ВР., 2Л., ЕД.Ч. = чиф·тос·ваш
| СЕГ.ВР., 2Л., МН.Ч. = чиф·тос·ва·те
| СЕГ.ВР., 3Л., ЕД.Ч. = чиф·тос·ва
| СЕГ.ВР., 3Л., МН.Ч. = чиф·тос·ват
| МИН.СВ.ВР., 1Л., ЕД.Ч. = чиф·тос·вах
| МИН.СВ.ВР., 1Л., МН.Ч. = чиф·тос·вах·ме
| МИН.СВ.ВР., 2Л., ЕД.Ч. = чиф·тос·ва
| МИН.СВ.ВР., 2Л., МН.Ч. = чиф·тос·вах·те
| МИН.СВ.ВР., 3Л., ЕД.Ч. = чиф·тос·ва
| МИН.СВ.ВР., 3Л., МН.Ч. = чиф·тос·ва·ха
| МИН.НЕСВ.ВР., 1Л., ЕД.Ч. = чиф·тос·вах
| МИН.НЕСВ.ВР., 1Л., МН.Ч. = чиф·тос·вах·ме
| МИН.НЕСВ.ВР., 2Л., ЕД.Ч. = чиф·тос·ва·ше
| МИН.НЕСВ.ВР., 2Л., МН.Ч. = чиф·тос·вах·те
| МИН.НЕСВ.ВР., 3Л., ЕД.Ч. = чиф·тос·ва·ше
| МИН.НЕСВ.ВР., 3Л., МН.Ч. = чиф·тос·ва·ха
| МИН.НЕОПР.ВР., 1Л., ЕД.Ч., М.Р. = чифтосвал съм
| МИН.НЕОПР.ВР., 1Л., ЕД.Ч., Ж.Р. = чифтосвала съм
| МИН.НЕОПР.ВР., 1Л., ЕД.Ч., СР.Р. = чифтосвало съм
| МИН.НЕОПР.ВР., 1Л., МН.Ч. = чифтосвали сме
| МИН.НЕОПР.ВР., 2Л., ЕД.Ч., М.Р. = чифтосвал си
| МИН.НЕОПР.ВР., 2Л., ЕД.Ч., Ж.Р. = чифтосвала си
| МИН.НЕОПР.ВР., 2Л., ЕД.Ч., СР.Р. = чифтосвало си
| МИН.НЕОПР.ВР., 2Л., МН.Ч. = чифтосвали сте
| МИН.НЕОПР.ВР., 3Л., ЕД.Ч., М.Р. = чифтосвал е
| МИН.НЕОПР.ВР., 3Л., ЕД.Ч., Ж.Р. = чифтосвала е
| МИН.НЕОПР.ВР., 3Л., ЕД.Ч., СР.Р. = чифтосвало е
| МИН.НЕОПР.ВР., 3Л., МН.Ч. = чифтосвали са
| МИН.ПРЕД.ВР., 1Л., ЕД.Ч., М.Р. = бях чифтосвал
| МИН.ПРЕД.ВР., 1Л., ЕД.Ч., Ж.Р. = бях чифтосвала
| МИН.ПРЕД.ВР., 1Л., ЕД.Ч., СР.Р. = бях чифтосвало
| МИН.ПРЕД.ВР., 1Л., МН.Ч. = бяхме чифтосвали
| МИН.ПРЕД.ВР., 2Л., ЕД.Ч., М.Р. = беше чифтосвал
| МИН.ПРЕД.ВР., 2Л., ЕД.Ч., Ж.Р. = беше чифтосвала
| МИН.ПРЕД.ВР., 2Л., ЕД.Ч., СР.Р. = беше чифтосвало
| МИН.ПРЕД.ВР., 2Л., МН.Ч. = бяхте чифтосвали
| МИН.ПРЕД.ВР., 3Л., ЕД.Ч., М.Р. = беше чифтосвал
| МИН.ПРЕД.ВР., 3Л., ЕД.Ч., Ж.Р. = беше чифтосвала
| МИН.ПРЕД.ВР., 3Л., ЕД.Ч., СР.Р. = беше чифтосвало
| МИН.ПРЕД.ВР., 3Л., МН.Ч. = бяха чифтосвали
| БЪД.ВР., 1Л., ЕД.Ч. = ще чифтосвам
| БЪД.ВР., 1Л., МН.Ч. = ще чифтосваме
| БЪД.ВР., 2Л., ЕД.Ч. = ще чифтосваш
| БЪД.ВР., 2Л., МН.Ч. = ще чифтосвате
| БЪД.ВР., 3Л., ЕД.Ч. = ще чифтосва
| БЪД.ВР., 3Л., МН.Ч. = ще чифтосват
| БЪД.ПРЕД.ВР., 1Л., ЕД.Ч., М.Р. = ще съм чифтосвал
| БЪД.ПРЕД.ВР., 1Л., ЕД.Ч., Ж.Р. = ще съм чифтосвала
| БЪД.ПРЕД.ВР., 1Л., ЕД.Ч., СР.Р. = ще съм чифтосвало
| БЪД.ПРЕД.ВР., 1Л., МН.Ч. = ще сме чифтосвали
| БЪД.ПРЕД.ВР., 2Л., ЕД.Ч., М.Р. = ще си чифтосвал
| БЪД.ПРЕД.ВР., 2Л., ЕД.Ч., Ж.Р. = ще си чифтосвала
| БЪД.ПРЕД.ВР., 2Л., ЕД.Ч., СР.Р. = ще си чифтосвало
| БЪД.ПРЕД.ВР., 2Л., МН.Ч. = ще сте чифтосвали
| БЪД.ПРЕД.ВР., 3Л., ЕД.Ч., М.Р. = ще е чифтосвал
| БЪД.ПРЕД.ВР., 3Л., ЕД.Ч., Ж.Р. = ще е чифтосвала
| БЪД.ПРЕД.ВР., 3Л., ЕД.Ч., СР.Р. = ще е чифтосвало
| БЪД.ПРЕД.ВР., 3Л., МН.Ч. = ще са чифтосвали
| БЪД.ВР. В МИН., 1Л., ЕД.Ч. = щях да чифтосвам
| БЪД.ВР. В МИН., 1Л., МН.Ч. = щяхме да чифтосваме
| БЪД.ВР. В МИН., 2Л., ЕД.Ч. = щеше да чифтосваш
| БЪД.ВР. В МИН., 2Л., МН.Ч. = щяхте да чифтосвате
| БЪД.ВР. В МИН., 3Л., ЕД.Ч. = щеше да чифтосва
| БЪД.ВР. В МИН., 3Л., МН.Ч. = щяха да чифтосват
| БЪД.ПРЕД.ВР. В МИН., 1Л., ЕД.Ч., М.Р. = щях да съм чифтосвал
| БЪД.ПРЕД.ВР. В МИН., 1Л., ЕД.Ч., Ж.Р. = щях да съм чифтосвала
| БЪД.ПРЕД.ВР. В МИН., 1Л., ЕД.Ч., СР.Р. = щях да съм чифтосвало
| БЪД.ПРЕД.ВР. В МИН., 1Л., МН.Ч. = щяхме да сме чифтосвали
| БЪД.ПРЕД.ВР. В МИН., 2Л., ЕД.Ч., М.Р. = щеше да си чифтосвал
| БЪД.ПРЕД.ВР. В МИН., 2Л., ЕД.Ч., Ж.Р. = щеше да си чифтосвала
| БЪД.ПРЕД.ВР. В МИН., 2Л., ЕД.Ч., СР.Р. = щеше да си чифтосвало
| БЪД.ПРЕД.ВР. В МИН., 2Л., МН.Ч. = щяхте да сте чифтосвали
| БЪД.ПРЕД.ВР. В МИН., 3Л., ЕД.Ч., М.Р. = щеше да е чифтосвал
| БЪД.ПРЕД.ВР. В МИН., 3Л., ЕД.Ч., Ж.Р. = щеше да е чифтосвала
| БЪД.ПРЕД.ВР. В МИН., 3Л., ЕД.Ч., СР.Р. = щеше да е чифтосвало
| БЪД.ПРЕД.ВР. В МИН., 3Л., МН.Ч. = щяха да са чифтосвали
| ПР.НАКЛ., СЕГ.ВР., 1Л., ЕД.Ч., М.Р. = чифтосвал съм
| ПР.НАКЛ., СЕГ.ВР., 1Л., ЕД.Ч., Ж.Р. = чифтосвала съм
| ПР.НАКЛ., СЕГ.ВР., 1Л., ЕД.Ч., СР.Р. = чифтосвало съм
| ПР.НАКЛ., СЕГ.ВР., 1Л., МН.Ч. = чифтосвали сме
| ПР.НАКЛ., СЕГ.ВР., 2Л., ЕД.Ч., М.Р. = чифтосвал си
| ПР.НАКЛ., СЕГ.ВР., 2Л., ЕД.Ч., Ж.Р. = чифтосвала си
| ПР.НАКЛ., СЕГ.ВР., 2Л., ЕД.Ч., СР.Р. = чифтосвало си
| ПР.НАКЛ., СЕГ.ВР., 2Л., МН.Ч. = чифтосвали сте
| ПР.НАКЛ., СЕГ.ВР., 3Л., ЕД.Ч., М.Р. = чифтосвал (е)
| ПР.НАКЛ., СЕГ.ВР., 3Л., ЕД.Ч., Ж.Р. = чифтосвала (е)
| ПР.НАКЛ., СЕГ.ВР., 3Л., ЕД.Ч., СР.Р. = чифтосвало (е)
| ПР.НАКЛ., СЕГ.ВР., 3Л., МН.Ч. = чифтосвали (са)
| ПР.НАКЛ., МИН.СВ.ВР., 1Л., ЕД.Ч., М.Р. = чифтосвал съм
| ПР.НАКЛ., МИН.СВ.ВР., 1Л., ЕД.Ч., Ж.Р. = чифтосвала съм
| ПР.НАКЛ., МИН.СВ.ВР., 1Л., ЕД.Ч., СР.Р. = чифтосвало съм
| ПР.НАКЛ., МИН.СВ.ВР., 1Л., МН.Ч. = чифтосвали сме
| ПР.НАКЛ., МИН.СВ.ВР., 2Л., ЕД.Ч., М.Р. = чифтосвал си
| ПР.НАКЛ., МИН.СВ.ВР., 2Л., ЕД.Ч., Ж.Р. = чифтосвала си
| ПР.НАКЛ., МИН.СВ.ВР., 2Л., ЕД.Ч., СР.Р. = чифтосвало си
| ПР.НАКЛ., МИН.СВ.ВР., 2Л., МН.Ч. = чифтосвали сте
| ПР.НАКЛ., МИН.СВ.ВР., 3Л., ЕД.Ч., М.Р. = чифтосвал (е)
| ПР.НАКЛ., МИН.СВ.ВР., 3Л., ЕД.Ч., Ж.Р. = чифтосвала (е)
| ПР.НАКЛ., МИН.СВ.ВР., 3Л., ЕД.Ч., СР.Р. = чифтосвало (е)
| ПР.НАКЛ., МИН.СВ.ВР., 3Л., МН.Ч. = чифтосвали (са)
| ПР.НАКЛ., МИН.НЕОПР.ВР., 1Л., ЕД.Ч., М.Р. = бил съм чифтосвал
| ПР.НАКЛ., МИН.НЕОПР.ВР., 1Л., ЕД.Ч., Ж.Р. = била съм чифтосвала
| ПР.НАКЛ., МИН.НЕОПР.ВР., 1Л., ЕД.Ч., СР.Р. = било съм чифтосвало
| ПР.НАКЛ., МИН.НЕОПР.ВР., 1Л., МН.Ч. = били сме чифтосвали
| ПР.НАКЛ., МИН.НЕОПР.ВР., 2Л., ЕД.Ч., М.Р. = бил си чифтосвал
| ПР.НАКЛ., МИН.НЕОПР.ВР., 2Л., ЕД.Ч., Ж.Р. = била си чифтосвала
| ПР.НАКЛ., МИН.НЕОПР.ВР., 2Л., ЕД.Ч., СР.Р. = било си чифтосвало
| ПР.НАКЛ., МИН.НЕОПР.ВР., 2Л., МН.Ч. = били сте чифтосвали
| ПР.НАКЛ., МИН.НЕОПР.ВР., 3Л., ЕД.Ч., М.Р. = бил (е) чифтосвал
| ПР.НАКЛ., МИН.НЕОПР.ВР., 3Л., ЕД.Ч., Ж.Р. = била (е) чифтосвала
| ПР.НАКЛ., МИН.НЕОПР.ВР., 3Л., ЕД.Ч., СР.Р. = било (е) чифтосвало
| ПР.НАКЛ., МИН.НЕОПР.ВР., 3Л., МН.Ч. = били (са) чифтосвали
| ПР.НАКЛ., БЪД.ВР., 1Л., ЕД.Ч., М.Р. = щял съм да чифтосвам
| ПР.НАКЛ., БЪД.ВР., 1Л., ЕД.Ч., Ж.Р. = щяла съм да чифтосвам
| ПР.НАКЛ., БЪД.ВР., 1Л., ЕД.Ч., СР.Р. = щяло съм да чифтосвам
| ПР.НАКЛ., БЪД.ВР., 1Л., МН.Ч. = щели сме да чифтосваме
| ПР.НАКЛ., БЪД.ВР., 2Л., ЕД.Ч., М.Р. = щял си да чифтосваш
| ПР.НАКЛ., БЪД.ВР., 2Л., ЕД.Ч., Ж.Р. = щяла си да чифтосваш
| ПР.НАКЛ., БЪД.ВР., 2Л., ЕД.Ч., СР.Р. = щяло си да чифтосваш
| ПР.НАКЛ., БЪД.ВР., 2Л., МН.Ч. = щели сте да чифтосвате
| ПР.НАКЛ., БЪД.ВР., 3Л., ЕД.Ч., М.Р. = щял (е) да чифтосва
| ПР.НАКЛ., БЪД.ВР., 3Л., ЕД.Ч., Ж.Р. = щяла (е) да чифтосва
| ПР.НАКЛ., БЪД.ВР., 3Л., ЕД.Ч., СР.Р. = щяло (е) да чифтосва
| ПР.НАКЛ., БЪД.ВР., 3Л., МН.Ч. = щели (са) да чифтосват
| ПР.НАКЛ., БЪД.ПРЕД.ВР., 1Л., ЕД.Ч., М.Р. = щял съм да съм чифтосвал
| ПР.НАКЛ., БЪД.ПРЕД.ВР., 1Л., ЕД.Ч., Ж.Р. = щяла съм да съм чифтосвала
| ПР.НАКЛ., БЪД.ПРЕД.ВР., 1Л., ЕД.Ч., СР.Р. = щяло съм да съм чифтосвало
| ПР.НАКЛ., БЪД.ПРЕД.ВР., 1Л., МН.Ч. = щели сме да сме чифтосвали
| ПР.НАКЛ., БЪД.ПРЕД.ВР., 2Л., ЕД.Ч., М.Р. = щял си да си чифтосвал
| ПР.НАКЛ., БЪД.ПРЕД.ВР., 2Л., ЕД.Ч., Ж.Р. = щяла си да си чифтосвала
| ПР.НАКЛ., БЪД.ПРЕД.ВР., 2Л., ЕД.Ч., СР.Р. = щяло си да си чифтосвало
| ПР.НАКЛ., БЪД.ПРЕД.ВР., 2Л., МН.Ч. = щели сте да сте чифтосвали
| ПР.НАКЛ., БЪД.ПРЕД.ВР., 3Л., ЕД.Ч., М.Р. = щял (е) да е чифтосвал
| ПР.НАКЛ., БЪД.ПРЕД.ВР., 3Л., ЕД.Ч., Ж.Р. = щяла (е) да е чифтосвала
| ПР.НАКЛ., БЪД.ПРЕД.ВР., 3Л., ЕД.Ч., СР.Р. = щяло (е) да е чифтосвало
| ПР.НАКЛ., БЪД.ПРЕД.ВР., 3Л., МН.Ч. = щели (са) да са чифтосвали
| УСЛОВНО НАКЛОНЕНИЕ, 1Л., ЕД.Ч., М.Р. = бих чифтосвал
| УСЛОВНО НАКЛОНЕНИЕ, 1Л., ЕД.Ч., Ж.Р. = бих чифтосвала
| УСЛОВНО НАКЛОНЕНИЕ, 1Л., ЕД.Ч., СР.Р. = бих чифтосвало
| УСЛОВНО НАКЛОНЕНИЕ, 1Л., МН.Ч. = бихме чифтосвали
| УСЛОВНО НАКЛОНЕНИЕ, 2Л., ЕД.Ч., М.Р. = би чифтосвал
| УСЛОВНО НАКЛОНЕНИЕ, 2Л., ЕД.Ч., Ж.Р. = би чифтосвала
| УСЛОВНО НАКЛОНЕНИЕ, 2Л., ЕД.Ч., СР.Р. = би чифтосвало
| УСЛОВНО НАКЛОНЕНИЕ, 2Л., МН.Ч. = бихте чифтосвали
| УСЛОВНО НАКЛОНЕНИЕ, 3Л., ЕД.Ч., М.Р. = би чифтосвал
| УСЛОВНО НАКЛОНЕНИЕ, 3Л., ЕД.Ч., Ж.Р. = би чифтосвала
| УСЛОВНО НАКЛОНЕНИЕ, 3Л., ЕД.Ч., СР.Р. = би чифтосвало
| УСЛОВНО НАКЛОНЕНИЕ, 3Л., МН.Ч. = биха чифтосвали
| ПОВЕЛИТЕЛНО НАКЛОНЕНИЕ, ЕД.Ч. = чиф·тос·вай
| ПОВЕЛИТЕЛНО НАКЛОНЕНИЕ, МН.Ч. = чиф·тос·вай·те
| МИН.СТРАД.ПРИЧ. М.Р. = чиф·тос·ван
| МИН.СТРАД.ПРИЧ. М.Р. НЕПЪЛЕН ЧЛЕН = чиф·тос·ва·ния
| МИН.СТРАД.ПРИЧ. М.Р. ПЪЛЕН ЧЛЕН = чиф·тос·ва·ни·ят
| МИН.СТРАД.ПРИЧ. Ж.Р. = чиф·тос·ва·на
| МИН.СТРАД.ПРИЧ. Ж.Р. ЧЛЕН = чиф·тос·ва·на·та
| МИН.СТРАД.ПРИЧ. СР.Р. = чиф·тос·ва·но
| МИН.СТРАД.ПРИЧ. СР.Р. ЧЛЕН = чиф·тос·ва·но·то
| МИН.СТРАД.ПРИЧ. МН.Ч. = чиф·тос·ва·ни
| МИН.СТРАД.ПРИЧ. МН.Ч. ЧЛЕН = чиф·тос·ва·ни·те
| МИН.ДЕЯТ.СВ.ПРИЧ. М.Р. = чиф·тос·вал
| МИН.ДЕЯТ.СВ.ПРИЧ. М.Р. НЕПЪЛЕН ЧЛЕН = чиф·тос·ва·лия
| МИН.ДЕЯТ.СВ.ПРИЧ. М.Р. ПЪЛЕН ЧЛЕН = чиф·тос·ва·ли·ят
| МИН.ДЕЯТ.СВ.ПРИЧ. Ж.Р. = чиф·тос·ва·ла
| МИН.ДЕЯТ.СВ.ПРИЧ. Ж.Р. ЧЛЕН = чиф·тос·ва·ла·та
| МИН.ДЕЯТ.СВ.ПРИЧ. СР.Р. = чиф·тос·ва·ло
| МИН.ДЕЯТ.СВ.ПРИЧ. СР.Р. ЧЛЕН = чиф·тос·ва·ло·то
| МИН.ДЕЯТ.СВ.ПРИЧ. МН.Ч. = чиф·тос·ва·ли
| МИН.ДЕЯТ.СВ.ПРИЧ. МН.Ч. ЧЛЕН = чиф·тос·ва·ли·те
| МИН.ДЕЯТ.НЕСВ.ПРИЧ. М.Р. = чиф·тос·вал
| МИН.ДЕЯТ.НЕСВ.ПРИЧ. М.Р. НЕПЪЛЕН ЧЛЕН = чиф·тос·ва·лия
| МИН.ДЕЯТ.НЕСВ.ПРИЧ. М.Р. ПЪЛЕН ЧЛЕН = чиф·тос·ва·ли·ят
| МИН.ДЕЯТ.НЕСВ.ПРИЧ. Ж.Р. = чиф·тос·ва·ла
| МИН.ДЕЯТ.НЕСВ.ПРИЧ. Ж.Р. ЧЛЕН = чиф·тос·ва·ла·та
| МИН.ДЕЯТ.НЕСВ.ПРИЧ. СР.Р. = чиф·тос·ва·ло
| МИН.ДЕЯТ.НЕСВ.ПРИЧ. СР.Р. ЧЛЕН = чиф·тос·ва·ло·то
| МИН.ДЕЯТ.НЕСВ.ПРИЧ. МН.Ч. = чиф·тос·ва·ли
| МИН.ДЕЯТ.НЕСВ.ПРИЧ. МН.Ч. ЧЛЕН = чиф·тос·ва·ли·те
| СЕГ.ДЕЯТ.ПРИЧ. М.Р. = чиф·тос·ващ
| СЕГ.ДЕЯТ.ПРИЧ. М.Р. НЕПЪЛЕН ЧЛЕН = чиф·тос·ва·щия
| СЕГ.ДЕЯТ.ПРИЧ. М.Р. ПЪЛЕН ЧЛЕН = чиф·тос·ва·щи·ят
| СЕГ.ДЕЯТ.ПРИЧ. Ж.Р. = чиф·тос·ва·ща
| СЕГ.ДЕЯТ.ПРИЧ. Ж.Р. ЧЛЕН = чиф·тос·ва·ща·та
| СЕГ.ДЕЯТ.ПРИЧ. СР.Р. = чиф·тос·ва·що
| СЕГ.ДЕЯТ.ПРИЧ. СР.Р. ЧЛЕН = чиф·тос·ва·що·то
| СЕГ.ДЕЯТ.ПРИЧ. МН.Ч. = чиф·тос·ва·щи
| СЕГ.ДЕЯТ.ПРИЧ. МН.Ч. ЧЛЕН = чиф·тос·ва·щи·те
| ДЕЕПРИЧАСТИЕ = чиф·тос·вай·ки
| СКРИТИ ПРЕПРАТКИ = 
[[чифтосвам]],
[[чифтосваш]],
[[чифтосва]],
[[чифтосваме]],
[[чифтосвате]],
[[чифтосват]],
[[чифтосвах]],
[[чифтосвахме]],
[[чифтосвахте]],
[[чифтосваха]],
[[чифтосваше]],
[[чифтосвай]],
[[чифтосвайте]],
[[чифтосвал]],
[[чифтосвалия]],
[[чифтосвалият]],
[[чифтосвала]],
[[чифтосвалата]],
[[чифтосвало]],
[[чифтосвалото]],
[[чифтосвали]],
[[чифтосвалите]],
[[чифтосван]],
[[чифтосвания]],
[[чифтосваният]],
[[чифтосвана]],
[[чифтосваната]],
[[чифтосвано]],
[[чифтосваното]],
[[чифтосвани]],
[[чифтосваните]],
[[чифтосващ]],
[[чифтосващия]],
[[чифтосващият]],
[[чифтосваща]],
[[чифтосващата]],
[[чифтосващо]],
[[чифтосващото]],
[[чифтосващи]],
[[чифтосващите]],
[[чифтосвайки]],
[[чифтосвал съм]],
[[чифтосвала съм]],
[[чифтосвало съм]],
[[чифтосвали сме]],
[[чифтосвал си]],
[[чифтосвала си]],
[[чифтосвало си]],
[[чифтосвали сте]],
[[чифтосвал е]],
[[чифтосвала е]],
[[чифтосвало е]],
[[чифтосвали са]],
[[бях чифтосвал]],
[[бях чифтосвала]],
[[бях чифтосвало]],
[[бяхме чифтосвали]],
[[беше чифтосвал]],
[[беше чифтосвала]],
[[беше чифтосвало]],
[[бяхте чифтосвали]],
[[бяха чифтосвали]],
[[ще чифтосвам]],
[[ще чифтосваме]],
[[ще чифтосваш]],
[[ще чифтосвате]],
[[ще чифтосва]],
[[ще чифтосват]],
[[ще съм чифтосвал]],
[[ще съм чифтосвала]],
[[ще съм чифтосвало]],
[[ще сме чифтосвали]],
[[ще си чифтосвал]],
[[ще си чифтосвала]],
[[ще си чифтосвало]],
[[ще сте чифтосвали]],
[[ще е чифтосвал]],
[[ще е чифтосвала]],
[[ще е чифтосвало]],
[[ще са чифтосвали]],
[[щях да чифтосвам]],
[[щяхме да чифтосваме]],
[[щеше да чифтосваш]],
[[щяхте да чифтосвате]],
[[щеше да чифтосва]],
[[щяха да чифтосват]],
[[щях да съм чифтосвал]],
[[щях да съм чифтосвала]],
[[щях да съм чифтосвало]],
[[щяхме да сме чифтосвали]],
[[щеше да си чифтосвал]],
[[щеше да си чифтосвала]],
[[щеше да си чифтосвало]],
[[щяхте да сте чифтосвали]],
[[щеше да е чифтосвал]],
[[щеше да е чифтосвала]],
[[щеше да е чифтосвало]],
[[щяха да са чифтосвали]],
[[бил съм чифтосвал]],
[[била съм чифтосвала]],
[[било съм чифтосвало]],
[[били сме чифтосвали]],
[[бил си чифтосвал]],
[[била си чифтосвала]],
[[било си чифтосвало]],
[[били сте чифтосвали]],
[[бил е чифтосвал]],
[[била е чифтосвала]],
[[било е чифтосвало]],
[[били са чифтосвали]],
[[щял съм да чифтосвам]],
[[щяла съм да чифтосвам]],
[[щяло съм да чифтосвам]],
[[щели сме да чифтосваме]],
[[щял си да чифтосваш]],
[[щяла си да чифтосваш]],
[[щяло си да чифтосваш]],
[[щели сте да чифтосвате]],
[[щял да чифтосва]],
[[щяла да чифтосва]],
[[щяло да чифтосва]],
[[щели да чифтосват]],
[[щял е да чифтосва]],
[[щяла е да чифтосва]],
[[щяло е да чифтосва]],
[[щели са да чифтосват]],
[[щял съм да съм чифтосвал]],
[[щяла съм да съм чифтосвала]],
[[щяло съм да съм чифтосвало]],
[[щели сме да сме чифтосвали]],
[[щял си да си чифтосвал]],
[[щяла си да си чифтосвала]],
[[щяло си да си чифтосвало]],
[[щели сте да сте чифтосвали]],
[[щял да е чифтосвал]],
[[щяла да е чифтосвала]],
[[щяло да е чифтосвало]],
[[щели да са чифтосвали]],
[[щял е да е чифтосвал]],
[[щяла е да е чифтосвала]],
[[щяло е да е чифтосвало]],
[[щели са да са чифтосвали]],
[[бих чифтосвал]],
[[бих чифтосвала]],
[[бих чифтосвало]],
[[бихме чифтосвали]],
[[би чифтосвал]],
[[би чифтосвала]],
[[би чифтосвало]],
[[бихте чифтосвали]],
[[биха чифтосвали]],
}}</text>
      <sha1>hrqy4ht0yxragtmwzzl6gzdygaj5mct</sha1>
    </revision>
  </page>
  <page>
    <title>Шаблон:Словоформи/членувам</title>
    <ns>10</ns>
    <id>569639</id>
    <revision>
      <id>601619</id>
      <timestamp>2005-05-12T12:02:02Z</timestamp>
      <contributor>
        <username>Bgbot</username>
        <id>83</id>
      </contributor>
      <comment>Борислав: Шаблон със словоформи</comment>
      <model>wikitext</model>
      <format>text/x-wiki</format>
      <text bytes="20590" xml:space="preserve">{{Шаблон:Словоформи/Глагол|
  ОСНОВНА ФОРМА = членувам
| СЕГ.ВР., 1Л., ЕД.Ч. = чле·ну·вам
| СЕГ.ВР., 1Л., МН.Ч. = чле·ну·ва·ме
| СЕГ.ВР., 2Л., ЕД.Ч. = чле·ну·ваш
| СЕГ.ВР., 2Л., МН.Ч. = чле·ну·ва·те
| СЕГ.ВР., 3Л., ЕД.Ч. = чле·ну·ва
| СЕГ.ВР., 3Л., МН.Ч. = чле·ну·ват
| МИН.СВ.ВР., 1Л., ЕД.Ч. = чле·ну·вах
| МИН.СВ.ВР., 1Л., МН.Ч. = чле·ну·вах·ме
| МИН.СВ.ВР., 2Л., ЕД.Ч. = чле·ну·ва
| МИН.СВ.ВР., 2Л., МН.Ч. = чле·ну·вах·те
| МИН.СВ.ВР., 3Л., ЕД.Ч. = чле·ну·ва
| МИН.СВ.ВР., 3Л., МН.Ч. = чле·ну·ва·ха
| МИН.НЕСВ.ВР., 1Л., ЕД.Ч. = чле·ну·вах
| МИН.НЕСВ.ВР., 1Л., МН.Ч. = чле·ну·вах·ме
| МИН.НЕСВ.ВР., 2Л., ЕД.Ч. = чле·ну·ва·ше
| МИН.НЕСВ.ВР., 2Л., МН.Ч. = чле·ну·вах·те
| МИН.НЕСВ.ВР., 3Л., ЕД.Ч. = чле·ну·ва·ше
| МИН.НЕСВ.ВР., 3Л., МН.Ч. = чле·ну·ва·ха
| МИН.НЕОПР.ВР., 1Л., ЕД.Ч., М.Р. = членувал съм
| МИН.НЕОПР.ВР., 1Л., ЕД.Ч., Ж.Р. = членувала съм
| МИН.НЕОПР.ВР., 1Л., ЕД.Ч., СР.Р. = членувало съм
| МИН.НЕОПР.ВР., 1Л., МН.Ч. = членували сме
| МИН.НЕОПР.ВР., 2Л., ЕД.Ч., М.Р. = членувал си
| МИН.НЕОПР.ВР., 2Л., ЕД.Ч., Ж.Р. = членувала си
| МИН.НЕОПР.ВР., 2Л., ЕД.Ч., СР.Р. = членувало си
| МИН.НЕОПР.ВР., 2Л., МН.Ч. = членували сте
| МИН.НЕОПР.ВР., 3Л., ЕД.Ч., М.Р. = членувал е
| МИН.НЕОПР.ВР., 3Л., ЕД.Ч., Ж.Р. = членувала е
| МИН.НЕОПР.ВР., 3Л., ЕД.Ч., СР.Р. = членувало е
| МИН.НЕОПР.ВР., 3Л., МН.Ч. = членували са
| МИН.ПРЕД.ВР., 1Л., ЕД.Ч., М.Р. = бях членувал
| МИН.ПРЕД.ВР., 1Л., ЕД.Ч., Ж.Р. = бях членувала
| МИН.ПРЕД.ВР., 1Л., ЕД.Ч., СР.Р. = бях членувало
| МИН.ПРЕД.ВР., 1Л., МН.Ч. = бяхме членували
| МИН.ПРЕД.ВР., 2Л., ЕД.Ч., М.Р. = беше членувал
| МИН.ПРЕД.ВР., 2Л., ЕД.Ч., Ж.Р. = беше членувала
| МИН.ПРЕД.ВР., 2Л., ЕД.Ч., СР.Р. = беше членувало
| МИН.ПРЕД.ВР., 2Л., МН.Ч. = бяхте членували
| МИН.ПРЕД.ВР., 3Л., ЕД.Ч., М.Р. = беше членувал
| МИН.ПРЕД.ВР., 3Л., ЕД.Ч., Ж.Р. = беше членувала
| МИН.ПРЕД.ВР., 3Л., ЕД.Ч., СР.Р. = беше членувало
| МИН.ПРЕД.ВР., 3Л., МН.Ч. = бяха членували
| БЪД.ВР., 1Л., ЕД.Ч. = ще членувам
| БЪД.ВР., 1Л., МН.Ч. = ще членуваме
| БЪД.ВР., 2Л., ЕД.Ч. = ще членуваш
| БЪД.ВР., 2Л., МН.Ч. = ще членувате
| БЪД.ВР., 3Л., ЕД.Ч. = ще членува
| БЪД.ВР., 3Л., МН.Ч. = ще членуват
| БЪД.ПРЕД.ВР., 1Л., ЕД.Ч., М.Р. = ще съм членувал
| БЪД.ПРЕД.ВР., 1Л., ЕД.Ч., Ж.Р. = ще съм членувала
| БЪД.ПРЕД.ВР., 1Л., ЕД.Ч., СР.Р. = ще съм членувало
| БЪД.ПРЕД.ВР., 1Л., МН.Ч. = ще сме членували
| БЪД.ПРЕД.ВР., 2Л., ЕД.Ч., М.Р. = ще си членувал
| БЪД.ПРЕД.ВР., 2Л., ЕД.Ч., Ж.Р. = ще си членувала
| БЪД.ПРЕД.ВР., 2Л., ЕД.Ч., СР.Р. = ще си членувало
| БЪД.ПРЕД.ВР., 2Л., МН.Ч. = ще сте членували
| БЪД.ПРЕД.ВР., 3Л., ЕД.Ч., М.Р. = ще е членувал
| БЪД.ПРЕД.ВР., 3Л., ЕД.Ч., Ж.Р. = ще е членувала
| БЪД.ПРЕД.ВР., 3Л., ЕД.Ч., СР.Р. = ще е членувало
| БЪД.ПРЕД.ВР., 3Л., МН.Ч. = ще са членували
| БЪД.ВР. В МИН., 1Л., ЕД.Ч. = щях да членувам
| БЪД.ВР. В МИН., 1Л., МН.Ч. = щяхме да членуваме
| БЪД.ВР. В МИН., 2Л., ЕД.Ч. = щеше да членуваш
| БЪД.ВР. В МИН., 2Л., МН.Ч. = щяхте да членувате
| БЪД.ВР. В МИН., 3Л., ЕД.Ч. = щеше да членува
| БЪД.ВР. В МИН., 3Л., МН.Ч. = щяха да членуват
| БЪД.ПРЕД.ВР. В МИН., 1Л., ЕД.Ч., М.Р. = щях да съм членувал
| БЪД.ПРЕД.ВР. В МИН., 1Л., ЕД.Ч., Ж.Р. = щях да съм членувала
| БЪД.ПРЕД.ВР. В МИН., 1Л., ЕД.Ч., СР.Р. = щях да съм членувало
| БЪД.ПРЕД.ВР. В МИН., 1Л., МН.Ч. = щяхме да сме членували
| БЪД.ПРЕД.ВР. В МИН., 2Л., ЕД.Ч., М.Р. = щеше да си членувал
| БЪД.ПРЕД.ВР. В МИН., 2Л., ЕД.Ч., Ж.Р. = щеше да си членувала
| БЪД.ПРЕД.ВР. В МИН., 2Л., ЕД.Ч., СР.Р. = щеше да си членувало
| БЪД.ПРЕД.ВР. В МИН., 2Л., МН.Ч. = щяхте да сте членували
| БЪД.ПРЕД.ВР. В МИН., 3Л., ЕД.Ч., М.Р. = щеше да е членувал
| БЪД.ПРЕД.ВР. В МИН., 3Л., ЕД.Ч., Ж.Р. = щеше да е членувала
| БЪД.ПРЕД.ВР. В МИН., 3Л., ЕД.Ч., СР.Р. = щеше да е членувало
| БЪД.ПРЕД.ВР. В МИН., 3Л., МН.Ч. = щяха да са членували
| ПР.НАКЛ., СЕГ.ВР., 1Л., ЕД.Ч., М.Р. = членувал съм
| ПР.НАКЛ., СЕГ.ВР., 1Л., ЕД.Ч., Ж.Р. = членувала съм
| ПР.НАКЛ., СЕГ.ВР., 1Л., ЕД.Ч., СР.Р. = членувало съм
| ПР.НАКЛ., СЕГ.ВР., 1Л., МН.Ч. = членували сме
| ПР.НАКЛ., СЕГ.ВР., 2Л., ЕД.Ч., М.Р. = членувал си
| ПР.НАКЛ., СЕГ.ВР., 2Л., ЕД.Ч., Ж.Р. = членувала си
| ПР.НАКЛ., СЕГ.ВР., 2Л., ЕД.Ч., СР.Р. = членувало си
| ПР.НАКЛ., СЕГ.ВР., 2Л., МН.Ч. = членували сте
| ПР.НАКЛ., СЕГ.ВР., 3Л., ЕД.Ч., М.Р. = членувал (е)
| ПР.НАКЛ., СЕГ.ВР., 3Л., ЕД.Ч., Ж.Р. = членувала (е)
| ПР.НАКЛ., СЕГ.ВР., 3Л., ЕД.Ч., СР.Р. = членувало (е)
| ПР.НАКЛ., СЕГ.ВР., 3Л., МН.Ч. = членували (са)
| ПР.НАКЛ., МИН.СВ.ВР., 1Л., ЕД.Ч., М.Р. = членувал съм
| ПР.НАКЛ., МИН.СВ.ВР., 1Л., ЕД.Ч., Ж.Р. = членувала съм
| ПР.НАКЛ., МИН.СВ.ВР., 1Л., ЕД.Ч., СР.Р. = членувало съм
| ПР.НАКЛ., МИН.СВ.ВР., 1Л., МН.Ч. = членували сме
| ПР.НАКЛ., МИН.СВ.ВР., 2Л., ЕД.Ч., М.Р. = членувал си
| ПР.НАКЛ., МИН.СВ.ВР., 2Л., ЕД.Ч., Ж.Р. = членувала си
| ПР.НАКЛ., МИН.СВ.ВР., 2Л., ЕД.Ч., СР.Р. = членувало си
| ПР.НАКЛ., МИН.СВ.ВР., 2Л., МН.Ч. = членували сте
| ПР.НАКЛ., МИН.СВ.ВР., 3Л., ЕД.Ч., М.Р. = членувал (е)
| ПР.НАКЛ., МИН.СВ.ВР., 3Л., ЕД.Ч., Ж.Р. = членувала (е)
| ПР.НАКЛ., МИН.СВ.ВР., 3Л., ЕД.Ч., СР.Р. = членувало (е)
| ПР.НАКЛ., МИН.СВ.ВР., 3Л., МН.Ч. = членували (са)
| ПР.НАКЛ., МИН.НЕОПР.ВР., 1Л., ЕД.Ч., М.Р. = бил съм членувал
| ПР.НАКЛ., МИН.НЕОПР.ВР., 1Л., ЕД.Ч., Ж.Р. = била съм членувала
| ПР.НАКЛ., МИН.НЕОПР.ВР., 1Л., ЕД.Ч., СР.Р. = било съм членувало
| ПР.НАКЛ., МИН.НЕОПР.ВР., 1Л., МН.Ч. = били сме членували
| ПР.НАКЛ., МИН.НЕОПР.ВР., 2Л., ЕД.Ч., М.Р. = бил си членувал
| ПР.НАКЛ., МИН.НЕОПР.ВР., 2Л., ЕД.Ч., Ж.Р. = била си членувала
| ПР.НАКЛ., МИН.НЕОПР.ВР., 2Л., ЕД.Ч., СР.Р. = било си членувало
| ПР.НАКЛ., МИН.НЕОПР.ВР., 2Л., МН.Ч. = били сте членували
| ПР.НАКЛ., МИН.НЕОПР.ВР., 3Л., ЕД.Ч., М.Р. = бил (е) членувал
| ПР.НАКЛ., МИН.НЕОПР.ВР., 3Л., ЕД.Ч., Ж.Р. = била (е) членувала
| ПР.НАКЛ., МИН.НЕОПР.ВР., 3Л., ЕД.Ч., СР.Р. = било (е) членувало
| ПР.НАКЛ., МИН.НЕОПР.ВР., 3Л., МН.Ч. = били (са) членували
| ПР.НАКЛ., БЪД.ВР., 1Л., ЕД.Ч., М.Р. = щял съм да членувам
| ПР.НАКЛ., БЪД.ВР., 1Л., ЕД.Ч., Ж.Р. = щяла съм да членувам
| ПР.НАКЛ., БЪД.ВР., 1Л., ЕД.Ч., СР.Р. = щяло съм да членувам
| ПР.НАКЛ., БЪД.ВР., 1Л., МН.Ч. = щели сме да членуваме
| ПР.НАКЛ., БЪД.ВР., 2Л., ЕД.Ч., М.Р. = щял си да членуваш
| ПР.НАКЛ., БЪД.ВР., 2Л., ЕД.Ч., Ж.Р. = щяла си да членуваш
| ПР.НАКЛ., БЪД.ВР., 2Л., ЕД.Ч., СР.Р. = щяло си да членуваш
| ПР.НАКЛ., БЪД.ВР., 2Л., МН.Ч. = щели сте да членувате
| ПР.НАКЛ., БЪД.ВР., 3Л., ЕД.Ч., М.Р. = щял (е) да членува
| ПР.НАКЛ., БЪД.ВР., 3Л., ЕД.Ч., Ж.Р. = щяла (е) да членува
| ПР.НАКЛ., БЪД.ВР., 3Л., ЕД.Ч., СР.Р. = щяло (е) да членува
| ПР.НАКЛ., БЪД.ВР., 3Л., МН.Ч. = щели (са) да членуват
| ПР.НАКЛ., БЪД.ПРЕД.ВР., 1Л., ЕД.Ч., М.Р. = щял съм да съм членувал
| ПР.НАКЛ., БЪД.ПРЕД.ВР., 1Л., ЕД.Ч., Ж.Р. = щяла съм да съм членувала
| ПР.НАКЛ., БЪД.ПРЕД.ВР., 1Л., ЕД.Ч., СР.Р. = щяло съм да съм членувало
| ПР.НАКЛ., БЪД.ПРЕД.ВР., 1Л., МН.Ч. = щели сме да сме членували
| ПР.НАКЛ., БЪД.ПРЕД.ВР., 2Л., ЕД.Ч., М.Р. = щял си да си членувал
| ПР.НАКЛ., БЪД.ПРЕД.ВР., 2Л., ЕД.Ч., Ж.Р. = щяла си да си членувала
| ПР.НАКЛ., БЪД.ПРЕД.ВР., 2Л., ЕД.Ч., СР.Р. = щяло си да си членувало
| ПР.НАКЛ., БЪД.ПРЕД.ВР., 2Л., МН.Ч. = щели сте да сте членували
| ПР.НАКЛ., БЪД.ПРЕД.ВР., 3Л., ЕД.Ч., М.Р. = щял (е) да е членувал
| ПР.НАКЛ., БЪД.ПРЕД.ВР., 3Л., ЕД.Ч., Ж.Р. = щяла (е) да е членувала
| ПР.НАКЛ., БЪД.ПРЕД.ВР., 3Л., ЕД.Ч., СР.Р. = щяло (е) да е членувало
| ПР.НАКЛ., БЪД.ПРЕД.ВР., 3Л., МН.Ч. = щели (са) да са членували
| УСЛОВНО НАКЛОНЕНИЕ, 1Л., ЕД.Ч., М.Р. = бих членувал
| УСЛОВНО НАКЛОНЕНИЕ, 1Л., ЕД.Ч., Ж.Р. = бих членувала
| УСЛОВНО НАКЛОНЕНИЕ, 1Л., ЕД.Ч., СР.Р. = бих членувало
| УСЛОВНО НАКЛОНЕНИЕ, 1Л., МН.Ч. = бихме членували
| УСЛОВНО НАКЛОНЕНИЕ, 2Л., ЕД.Ч., М.Р. = би членувал
| УСЛОВНО НАКЛОНЕНИЕ, 2Л., ЕД.Ч., Ж.Р. = би членувала
| УСЛОВНО НАКЛОНЕНИЕ, 2Л., ЕД.Ч., СР.Р. = би членувало
| УСЛОВНО НАКЛОНЕНИЕ, 2Л., МН.Ч. = бихте членували
| УСЛОВНО НАКЛОНЕНИЕ, 3Л., ЕД.Ч., М.Р. = би членувал
| УСЛОВНО НАКЛОНЕНИЕ, 3Л., ЕД.Ч., Ж.Р. = би членувала
| УСЛОВНО НАКЛОНЕНИЕ, 3Л., ЕД.Ч., СР.Р. = би членувало
| УСЛОВНО НАКЛОНЕНИЕ, 3Л., МН.Ч. = биха членували
| ПОВЕЛИТЕЛНО НАКЛОНЕНИЕ, ЕД.Ч. = чле·ну·вай
| ПОВЕЛИТЕЛНО НАКЛОНЕНИЕ, МН.Ч. = чле·ну·вай·те
| МИН.СТРАД.ПРИЧ. М.Р. = чле·ну·ван
| МИН.СТРАД.ПРИЧ. М.Р. НЕПЪЛЕН ЧЛЕН = чле·ну·ва·ния
| МИН.СТРАД.ПРИЧ. М.Р. ПЪЛЕН ЧЛЕН = чле·ну·ва·ни·ят
| МИН.СТРАД.ПРИЧ. Ж.Р. = чле·ну·ва·на
| МИН.СТРАД.ПРИЧ. Ж.Р. ЧЛЕН = чле·ну·ва·на·та
| МИН.СТРАД.ПРИЧ. СР.Р. = чле·ну·ва·но
| МИН.СТРАД.ПРИЧ. СР.Р. ЧЛЕН = чле·ну·ва·но·то
| МИН.СТРАД.ПРИЧ. МН.Ч. = чле·ну·ва·ни
| МИН.СТРАД.ПРИЧ. МН.Ч. ЧЛЕН = чле·ну·ва·ни·те
| МИН.ДЕЯТ.СВ.ПРИЧ. М.Р. = чле·ну·вал
| МИН.ДЕЯТ.СВ.ПРИЧ. М.Р. НЕПЪЛЕН ЧЛЕН = чле·ну·ва·лия
| МИН.ДЕЯТ.СВ.ПРИЧ. М.Р. ПЪЛЕН ЧЛЕН = чле·ну·ва·ли·ят
| МИН.ДЕЯТ.СВ.ПРИЧ. Ж.Р. = чле·ну·ва·ла
| МИН.ДЕЯТ.СВ.ПРИЧ. Ж.Р. ЧЛЕН = чле·ну·ва·ла·та
| МИН.ДЕЯТ.СВ.ПРИЧ. СР.Р. = чле·ну·ва·ло
| МИН.ДЕЯТ.СВ.ПРИЧ. СР.Р. ЧЛЕН = чле·ну·ва·ло·то
| МИН.ДЕЯТ.СВ.ПРИЧ. МН.Ч. = чле·ну·ва·ли
| МИН.ДЕЯТ.СВ.ПРИЧ. МН.Ч. ЧЛЕН = чле·ну·ва·ли·те
| МИН.ДЕЯТ.НЕСВ.ПРИЧ. М.Р. = чле·ну·вал
| МИН.ДЕЯТ.НЕСВ.ПРИЧ. М.Р. НЕПЪЛЕН ЧЛЕН = чле·ну·ва·лия
| МИН.ДЕЯТ.НЕСВ.ПРИЧ. М.Р. ПЪЛЕН ЧЛЕН = чле·ну·ва·ли·ят
| МИН.ДЕЯТ.НЕСВ.ПРИЧ. Ж.Р. = чле·ну·ва·ла
| МИН.ДЕЯТ.НЕСВ.ПРИЧ. Ж.Р. ЧЛЕН = чле·ну·ва·ла·та
| МИН.ДЕЯТ.НЕСВ.ПРИЧ. СР.Р. = чле·ну·ва·ло
| МИН.ДЕЯТ.НЕСВ.ПРИЧ. СР.Р. ЧЛЕН = чле·ну·ва·ло·то
| МИН.ДЕЯТ.НЕСВ.ПРИЧ. МН.Ч. = чле·ну·ва·ли
| МИН.ДЕЯТ.НЕСВ.ПРИЧ. МН.Ч. ЧЛЕН = чле·ну·ва·ли·те
| СЕГ.ДЕЯТ.ПРИЧ. М.Р. = чле·ну·ващ
| СЕГ.ДЕЯТ.ПРИЧ. М.Р. НЕПЪЛЕН ЧЛЕН = чле·ну·ва·щия
| СЕГ.ДЕЯТ.ПРИЧ. М.Р. ПЪЛЕН ЧЛЕН = чле·ну·ва·щи·ят
| СЕГ.ДЕЯТ.ПРИЧ. Ж.Р. = чле·ну·ва·ща
| СЕГ.ДЕЯТ.ПРИЧ. Ж.Р. ЧЛЕН = чле·ну·ва·ща·та
| СЕГ.ДЕЯТ.ПРИЧ. СР.Р. = чле·ну·ва·що
| СЕГ.ДЕЯТ.ПРИЧ. СР.Р. ЧЛЕН = чле·ну·ва·що·то
| СЕГ.ДЕЯТ.ПРИЧ. МН.Ч. = чле·ну·ва·щи
| СЕГ.ДЕЯТ.ПРИЧ. МН.Ч. ЧЛЕН = чле·ну·ва·щи·те
| ДЕЕПРИЧАСТИЕ = чле·ну·вай·ки
| СКРИТИ ПРЕПРАТКИ = 
[[членувам]],
[[членуваш]],
[[членува]],
[[членуваме]],
[[членувате]],
[[членуват]],
[[членувах]],
[[членувахме]],
[[членувахте]],
[[членуваха]],
[[членуваше]],
[[членувай]],
[[членувайте]],
[[членувал]],
[[членувалия]],
[[членувалият]],
[[членувала]],
[[членувалата]],
[[членувало]],
[[членувалото]],
[[членували]],
[[членувалите]],
[[членуван]],
[[членувания]],
[[членуваният]],
[[членувана]],
[[членуваната]],
[[членувано]],
[[членуваното]],
[[членувани]],
[[членуваните]],
[[членуващ]],
[[членуващия]],
[[членуващият]],
[[членуваща]],
[[членуващата]],
[[членуващо]],
[[членуващото]],
[[членуващи]],
[[членуващите]],
[[членувайки]],
[[членувал съм]],
[[членувала съм]],
[[членувало съм]],
[[членували сме]],
[[членувал си]],
[[членувала си]],
[[членувало си]],
[[членували сте]],
[[членувал е]],
[[членувала е]],
[[членувало е]],
[[членували са]],
[[бях членувал]],
[[бях членувала]],
[[бях членувало]],
[[бяхме членували]],
[[беше членувал]],
[[беше членувала]],
[[беше членувало]],
[[бяхте членували]],
[[бяха членували]],
[[ще членувам]],
[[ще членуваме]],
[[ще членуваш]],
[[ще членувате]],
[[ще членува]],
[[ще членуват]],
[[ще съм членувал]],
[[ще съм членувала]],
[[ще съм членувало]],
[[ще сме членували]],
[[ще си членувал]],
[[ще си членувала]],
[[ще си членувало]],
[[ще сте членували]],
[[ще е членувал]],
[[ще е членувала]],
[[ще е членувало]],
[[ще са членували]],
[[щях да членувам]],
[[щяхме да членуваме]],
[[щеше да членуваш]],
[[щяхте да членувате]],
[[щеше да членува]],
[[щяха да членуват]],
[[щях да съм членувал]],
[[щях да съм членувала]],
[[щях да съм членувало]],
[[щяхме да сме членували]],
[[щеше да си членувал]],
[[щеше да си членувала]],
[[щеше да си членувало]],
[[щяхте да сте членували]],
[[щеше да е членувал]],
[[щеше да е членувала]],
[[щеше да е членувало]],
[[щяха да са членували]],
[[бил съм членувал]],
[[била съм членувала]],
[[било съм членувало]],
[[били сме членували]],
[[бил си членувал]],
[[била си членувала]],
[[било си членувало]],
[[били сте членували]],
[[бил е членувал]],
[[била е членувала]],
[[било е членувало]],
[[били са членували]],
[[щял съм да членувам]],
[[щяла съм да членувам]],
[[щяло съм да членувам]],
[[щели сме да членуваме]],
[[щял си да членуваш]],
[[щяла си да членуваш]],
[[щяло си да членуваш]],
[[щели сте да членувате]],
[[щял да членува]],
[[щяла да членува]],
[[щяло да членува]],
[[щели да членуват]],
[[щял е да членува]],
[[щяла е да членува]],
[[щяло е да членува]],
[[щели са да членуват]],
[[щял съм да съм членувал]],
[[щяла съм да съм членувала]],
[[щяло съм да съм членувало]],
[[щели сме да сме членували]],
[[щял си да си членувал]],
[[щяла си да си членувала]],
[[щяло си да си членувало]],
[[щели сте да сте членували]],
[[щял да е членувал]],
[[щяла да е членувала]],
[[щяло да е членувало]],
[[щели да са членували]],
[[щял е да е членувал]],
[[щяла е да е членувала]],
[[щяло е да е членувало]],
[[щели са да са членували]],
[[бих членувал]],
[[бих членувала]],
[[бих членувало]],
[[бихме членували]],
[[би членувал]],
[[би членувала]],
[[би членувало]],
[[бихте членували]],
[[биха членували]],
}}</text>
      <sha1>cnjs835a2y16a9zz37yzxcysfnfblqc</sha1>
    </revision>
  </page>
  <page>
    <title>Шаблон:Словоформи/човъркам</title>
    <ns>10</ns>
    <id>569651</id>
    <revision>
      <id>601631</id>
      <timestamp>2005-05-12T12:02:13Z</timestamp>
      <contributor>
        <username>Bgbot</username>
        <id>83</id>
      </contributor>
      <comment>Борислав: Шаблон със словоформи</comment>
      <model>wikitext</model>
      <format>text/x-wiki</format>
      <text bytes="20590" xml:space="preserve">{{Шаблон:Словоформи/Глагол|
  ОСНОВНА ФОРМА = човъркам
| СЕГ.ВР., 1Л., ЕД.Ч. = чо·вър·кам
| СЕГ.ВР., 1Л., МН.Ч. = чо·вър·ка·ме
| СЕГ.ВР., 2Л., ЕД.Ч. = чо·вър·каш
| СЕГ.ВР., 2Л., МН.Ч. = чо·вър·ка·те
| СЕГ.ВР., 3Л., ЕД.Ч. = чо·вър·ка
| СЕГ.ВР., 3Л., МН.Ч. = чо·вър·кат
| МИН.СВ.ВР., 1Л., ЕД.Ч. = чо·вър·ках
| МИН.СВ.ВР., 1Л., МН.Ч. = чо·вър·ках·ме
| МИН.СВ.ВР., 2Л., ЕД.Ч. = чо·вър·ка
| МИН.СВ.ВР., 2Л., МН.Ч. = чо·вър·ках·те
| МИН.СВ.ВР., 3Л., ЕД.Ч. = чо·вър·ка
| МИН.СВ.ВР., 3Л., МН.Ч. = чо·вър·ка·ха
| МИН.НЕСВ.ВР., 1Л., ЕД.Ч. = чо·вър·ках
| МИН.НЕСВ.ВР., 1Л., МН.Ч. = чо·вър·ках·ме
| МИН.НЕСВ.ВР., 2Л., ЕД.Ч. = чо·вър·ка·ше
| МИН.НЕСВ.ВР., 2Л., МН.Ч. = чо·вър·ках·те
| МИН.НЕСВ.ВР., 3Л., ЕД.Ч. = чо·вър·ка·ше
| МИН.НЕСВ.ВР., 3Л., МН.Ч. = чо·вър·ка·ха
| МИН.НЕОПР.ВР., 1Л., ЕД.Ч., М.Р. = човъркал съм
| МИН.НЕОПР.ВР., 1Л., ЕД.Ч., Ж.Р. = човъркала съм
| МИН.НЕОПР.ВР., 1Л., ЕД.Ч., СР.Р. = човъркало съм
| МИН.НЕОПР.ВР., 1Л., МН.Ч. = човъркали сме
| МИН.НЕОПР.ВР., 2Л., ЕД.Ч., М.Р. = човъркал си
| МИН.НЕОПР.ВР., 2Л., ЕД.Ч., Ж.Р. = човъркала си
| МИН.НЕОПР.ВР., 2Л., ЕД.Ч., СР.Р. = човъркало си
| МИН.НЕОПР.ВР., 2Л., МН.Ч. = човъркали сте
| МИН.НЕОПР.ВР., 3Л., ЕД.Ч., М.Р. = човъркал е
| МИН.НЕОПР.ВР., 3Л., ЕД.Ч., Ж.Р. = човъркала е
| МИН.НЕОПР.ВР., 3Л., ЕД.Ч., СР.Р. = човъркало е
| МИН.НЕОПР.ВР., 3Л., МН.Ч. = човъркали са
| МИН.ПРЕД.ВР., 1Л., ЕД.Ч., М.Р. = бях човъркал
| МИН.ПРЕД.ВР., 1Л., ЕД.Ч., Ж.Р. = бях човъркала
| МИН.ПРЕД.ВР., 1Л., ЕД.Ч., СР.Р. = бях човъркало
| МИН.ПРЕД.ВР., 1Л., МН.Ч. = бяхме човъркали
| МИН.ПРЕД.ВР., 2Л., ЕД.Ч., М.Р. = беше човъркал
| МИН.ПРЕД.ВР., 2Л., ЕД.Ч., Ж.Р. = беше човъркала
| МИН.ПРЕД.ВР., 2Л., ЕД.Ч., СР.Р. = беше човъркало
| МИН.ПРЕД.ВР., 2Л., МН.Ч. = бяхте човъркали
| МИН.ПРЕД.ВР., 3Л., ЕД.Ч., М.Р. = беше човъркал
| МИН.ПРЕД.ВР., 3Л., ЕД.Ч., Ж.Р. = беше човъркала
| МИН.ПРЕД.ВР., 3Л., ЕД.Ч., СР.Р. = беше човъркало
| МИН.ПРЕД.ВР., 3Л., МН.Ч. = бяха човъркали
| БЪД.ВР., 1Л., ЕД.Ч. = ще човъркам
| БЪД.ВР., 1Л., МН.Ч. = ще човъркаме
| БЪД.ВР., 2Л., ЕД.Ч. = ще човъркаш
| БЪД.ВР., 2Л., МН.Ч. = ще човъркате
| БЪД.ВР., 3Л., ЕД.Ч. = ще човърка
| БЪД.ВР., 3Л., МН.Ч. = ще човъркат
| БЪД.ПРЕД.ВР., 1Л., ЕД.Ч., М.Р. = ще съм човъркал
| БЪД.ПРЕД.ВР., 1Л., ЕД.Ч., Ж.Р. = ще съм човъркала
| БЪД.ПРЕД.ВР., 1Л., ЕД.Ч., СР.Р. = ще съм човъркало
| БЪД.ПРЕД.ВР., 1Л., МН.Ч. = ще сме човъркали
| БЪД.ПРЕД.ВР., 2Л., ЕД.Ч., М.Р. = ще си човъркал
| БЪД.ПРЕД.ВР., 2Л., ЕД.Ч., Ж.Р. = ще си човъркала
| БЪД.ПРЕД.ВР., 2Л., ЕД.Ч., СР.Р. = ще си човъркало
| БЪД.ПРЕД.ВР., 2Л., МН.Ч. = ще сте човъркали
| БЪД.ПРЕД.ВР., 3Л., ЕД.Ч., М.Р. = ще е човъркал
| БЪД.ПРЕД.ВР., 3Л., ЕД.Ч., Ж.Р. = ще е човъркала
| БЪД.ПРЕД.ВР., 3Л., ЕД.Ч., СР.Р. = ще е човъркало
| БЪД.ПРЕД.ВР., 3Л., МН.Ч. = ще са човъркали
| БЪД.ВР. В МИН., 1Л., ЕД.Ч. = щях да човъркам
| БЪД.ВР. В МИН., 1Л., МН.Ч. = щяхме да човъркаме
| БЪД.ВР. В МИН., 2Л., ЕД.Ч. = щеше да човъркаш
| БЪД.ВР. В МИН., 2Л., МН.Ч. = щяхте да човъркате
| БЪД.ВР. В МИН., 3Л., ЕД.Ч. = щеше да човърка
| БЪД.ВР. В МИН., 3Л., МН.Ч. = щяха да човъркат
| БЪД.ПРЕД.ВР. В МИН., 1Л., ЕД.Ч., М.Р. = щях да съм човъркал
| БЪД.ПРЕД.ВР. В МИН., 1Л., ЕД.Ч., Ж.Р. = щях да съм човъркала
| БЪД.ПРЕД.ВР. В МИН., 1Л., ЕД.Ч., СР.Р. = щях да съм човъркало
| БЪД.ПРЕД.ВР. В МИН., 1Л., МН.Ч. = щяхме да сме човъркали
| БЪД.ПРЕД.ВР. В МИН., 2Л., ЕД.Ч., М.Р. = щеше да си човъркал
| БЪД.ПРЕД.ВР. В МИН., 2Л., ЕД.Ч., Ж.Р. = щеше да си човъркала
| БЪД.ПРЕД.ВР. В МИН., 2Л., ЕД.Ч., СР.Р. = щеше да си човъркало
| БЪД.ПРЕД.ВР. В МИН., 2Л., МН.Ч. = щяхте да сте човъркали
| БЪД.ПРЕД.ВР. В МИН., 3Л., ЕД.Ч., М.Р. = щеше да е човъркал
| БЪД.ПРЕД.ВР. В МИН., 3Л., ЕД.Ч., Ж.Р. = щеше да е човъркала
| БЪД.ПРЕД.ВР. В МИН., 3Л., ЕД.Ч., СР.Р. = щеше да е човъркало
| БЪД.ПРЕД.ВР. В МИН., 3Л., МН.Ч. = щяха да са човъркали
| ПР.НАКЛ., СЕГ.ВР., 1Л., ЕД.Ч., М.Р. = човъркал съм
| ПР.НАКЛ., СЕГ.ВР., 1Л., ЕД.Ч., Ж.Р. = човъркала съм
| ПР.НАКЛ., СЕГ.ВР., 1Л., ЕД.Ч., СР.Р. = човъркало съм
| ПР.НАКЛ., СЕГ.ВР., 1Л., МН.Ч. = човъркали сме
| ПР.НАКЛ., СЕГ.ВР., 2Л., ЕД.Ч., М.Р. = човъркал си
| ПР.НАКЛ., СЕГ.ВР., 2Л., ЕД.Ч., Ж.Р. = човъркала си
| ПР.НАКЛ., СЕГ.ВР., 2Л., ЕД.Ч., СР.Р. = човъркало си
| ПР.НАКЛ., СЕГ.ВР., 2Л., МН.Ч. = човъркали сте
| ПР.НАКЛ., СЕГ.ВР., 3Л., ЕД.Ч., М.Р. = човъркал (е)
| ПР.НАКЛ., СЕГ.ВР., 3Л., ЕД.Ч., Ж.Р. = човъркала (е)
| ПР.НАКЛ., СЕГ.ВР., 3Л., ЕД.Ч., СР.Р. = човъркало (е)
| ПР.НАКЛ., СЕГ.ВР., 3Л., МН.Ч. = човъркали (са)
| ПР.НАКЛ., МИН.СВ.ВР., 1Л., ЕД.Ч., М.Р. = човъркал съм
| ПР.НАКЛ., МИН.СВ.ВР., 1Л., ЕД.Ч., Ж.Р. = човъркала съм
| ПР.НАКЛ., МИН.СВ.ВР., 1Л., ЕД.Ч., СР.Р. = човъркало съм
| ПР.НАКЛ., МИН.СВ.ВР., 1Л., МН.Ч. = човъркали сме
| ПР.НАКЛ., МИН.СВ.ВР., 2Л., ЕД.Ч., М.Р. = човъркал си
| ПР.НАКЛ., МИН.СВ.ВР., 2Л., ЕД.Ч., Ж.Р. = човъркала си
| ПР.НАКЛ., МИН.СВ.ВР., 2Л., ЕД.Ч., СР.Р. = човъркало си
| ПР.НАКЛ., МИН.СВ.ВР., 2Л., МН.Ч. = човъркали сте
| ПР.НАКЛ., МИН.СВ.ВР., 3Л., ЕД.Ч., М.Р. = човъркал (е)
| ПР.НАКЛ., МИН.СВ.ВР., 3Л., ЕД.Ч., Ж.Р. = човъркала (е)
| ПР.НАКЛ., МИН.СВ.ВР., 3Л., ЕД.Ч., СР.Р. = човъркало (е)
| ПР.НАКЛ., МИН.СВ.ВР., 3Л., МН.Ч. = човъркали (са)
| ПР.НАКЛ., МИН.НЕОПР.ВР., 1Л., ЕД.Ч., М.Р. = бил съм човъркал
| ПР.НАКЛ., МИН.НЕОПР.ВР., 1Л., ЕД.Ч., Ж.Р. = била съм човъркала
| ПР.НАКЛ., МИН.НЕОПР.ВР., 1Л., ЕД.Ч., СР.Р. = било съм човъркало
| ПР.НАКЛ., МИН.НЕОПР.ВР., 1Л., МН.Ч. = били сме човъркали
| ПР.НАКЛ., МИН.НЕОПР.ВР., 2Л., ЕД.Ч., М.Р. = бил си човъркал
| ПР.НАКЛ., МИН.НЕОПР.ВР., 2Л., ЕД.Ч., Ж.Р. = била си човъркала
| ПР.НАКЛ., МИН.НЕОПР.ВР., 2Л., ЕД.Ч., СР.Р. = било си човъркало
| ПР.НАКЛ., МИН.НЕОПР.ВР., 2Л., МН.Ч. = били сте човъркали
| ПР.НАКЛ., МИН.НЕОПР.ВР., 3Л., ЕД.Ч., М.Р. = бил (е) човъркал
| ПР.НАКЛ., МИН.НЕОПР.ВР., 3Л., ЕД.Ч., Ж.Р. = била (е) човъркала
| ПР.НАКЛ., МИН.НЕОПР.ВР., 3Л., ЕД.Ч., СР.Р. = било (е) човъркало
| ПР.НАКЛ., МИН.НЕОПР.ВР., 3Л., МН.Ч. = били (са) човъркали
| ПР.НАКЛ., БЪД.ВР., 1Л., ЕД.Ч., М.Р. = щял съм да човъркам
| ПР.НАКЛ., БЪД.ВР., 1Л., ЕД.Ч., Ж.Р. = щяла съм да човъркам
| ПР.НАКЛ., БЪД.ВР., 1Л., ЕД.Ч., СР.Р. = щяло съм да човъркам
| ПР.НАКЛ., БЪД.ВР., 1Л., МН.Ч. = щели сме да човъркаме
| ПР.НАКЛ., БЪД.ВР., 2Л., ЕД.Ч., М.Р. = щял си да човъркаш
| ПР.НАКЛ., БЪД.ВР., 2Л., ЕД.Ч., Ж.Р. = щяла си да човъркаш
| ПР.НАКЛ., БЪД.ВР., 2Л., ЕД.Ч., СР.Р. = щяло си да човъркаш
| ПР.НАКЛ., БЪД.ВР., 2Л., МН.Ч. = щели сте да човъркате
| ПР.НАКЛ., БЪД.ВР., 3Л., ЕД.Ч., М.Р. = щял (е) да човърка
| ПР.НАКЛ., БЪД.ВР., 3Л., ЕД.Ч., Ж.Р. = щяла (е) да човърка
| ПР.НАКЛ., БЪД.ВР., 3Л., ЕД.Ч., СР.Р. = щяло (е) да човърка
| ПР.НАКЛ., БЪД.ВР., 3Л., МН.Ч. = щели (са) да човъркат
| ПР.НАКЛ., БЪД.ПРЕД.ВР., 1Л., ЕД.Ч., М.Р. = щял съм да съм човъркал
| ПР.НАКЛ., БЪД.ПРЕД.ВР., 1Л., ЕД.Ч., Ж.Р. = щяла съм да съм човъркала
| ПР.НАКЛ., БЪД.ПРЕД.ВР., 1Л., ЕД.Ч., СР.Р. = щяло съм да съм човъркало
| ПР.НАКЛ., БЪД.ПРЕД.ВР., 1Л., МН.Ч. = щели сме да сме човъркали
| ПР.НАКЛ., БЪД.ПРЕД.ВР., 2Л., ЕД.Ч., М.Р. = щял си да си човъркал
| ПР.НАКЛ., БЪД.ПРЕД.ВР., 2Л., ЕД.Ч., Ж.Р. = щяла си да си човъркала
| ПР.НАКЛ., БЪД.ПРЕД.ВР., 2Л., ЕД.Ч., СР.Р. = щяло си да си човъркало
| ПР.НАКЛ., БЪД.ПРЕД.ВР., 2Л., МН.Ч. = щели сте да сте човъркали
| ПР.НАКЛ., БЪД.ПРЕД.ВР., 3Л., ЕД.Ч., М.Р. = щял (е) да е човъркал
| ПР.НАКЛ., БЪД.ПРЕД.ВР., 3Л., ЕД.Ч., Ж.Р. = щяла (е) да е човъркала
| ПР.НАКЛ., БЪД.ПРЕД.ВР., 3Л., ЕД.Ч., СР.Р. = щяло (е) да е човъркало
| ПР.НАКЛ., БЪД.ПРЕД.ВР., 3Л., МН.Ч. = щели (са) да са човъркали
| УСЛОВНО НАКЛОНЕНИЕ, 1Л., ЕД.Ч., М.Р. = бих човъркал
| УСЛОВНО НАКЛОНЕНИЕ, 1Л., ЕД.Ч., Ж.Р. = бих човъркала
| УСЛОВНО НАКЛОНЕНИЕ, 1Л., ЕД.Ч., СР.Р. = бих човъркало
| УСЛОВНО НАКЛОНЕНИЕ, 1Л., МН.Ч. = бихме човъркали
| УСЛОВНО НАКЛОНЕНИЕ, 2Л., ЕД.Ч., М.Р. = би човъркал
| УСЛОВНО НАКЛОНЕНИЕ, 2Л., ЕД.Ч., Ж.Р. = би човъркала
| УСЛОВНО НАКЛОНЕНИЕ, 2Л., ЕД.Ч., СР.Р. = би човъркало
| УСЛОВНО НАКЛОНЕНИЕ, 2Л., МН.Ч. = бихте човъркали
| УСЛОВНО НАКЛОНЕНИЕ, 3Л., ЕД.Ч., М.Р. = би човъркал
| УСЛОВНО НАКЛОНЕНИЕ, 3Л., ЕД.Ч., Ж.Р. = би човъркала
| УСЛОВНО НАКЛОНЕНИЕ, 3Л., ЕД.Ч., СР.Р. = би човъркало
| УСЛОВНО НАКЛОНЕНИЕ, 3Л., МН.Ч. = биха човъркали
| ПОВЕЛИТЕЛНО НАКЛОНЕНИЕ, ЕД.Ч. = чо·вър·кай
| ПОВЕЛИТЕЛНО НАКЛОНЕНИЕ, МН.Ч. = чо·вър·кай·те
| МИН.СТРАД.ПРИЧ. М.Р. = чо·вър·кан
| МИН.СТРАД.ПРИЧ. М.Р. НЕПЪЛЕН ЧЛЕН = чо·вър·ка·ния
| МИН.СТРАД.ПРИЧ. М.Р. ПЪЛЕН ЧЛЕН = чо·вър·ка·ни·ят
| МИН.СТРАД.ПРИЧ. Ж.Р. = чо·вър·ка·на
| МИН.СТРАД.ПРИЧ. Ж.Р. ЧЛЕН = чо·вър·ка·на·та
| МИН.СТРАД.ПРИЧ. СР.Р. = чо·вър·ка·но
| МИН.СТРАД.ПРИЧ. СР.Р. ЧЛЕН = чо·вър·ка·но·то
| МИН.СТРАД.ПРИЧ. МН.Ч. = чо·вър·ка·ни
| МИН.СТРАД.ПРИЧ. МН.Ч. ЧЛЕН = чо·вър·ка·ни·те
| МИН.ДЕЯТ.СВ.ПРИЧ. М.Р. = чо·вър·кал
| МИН.ДЕЯТ.СВ.ПРИЧ. М.Р. НЕПЪЛЕН ЧЛЕН = чо·вър·ка·лия
| МИН.ДЕЯТ.СВ.ПРИЧ. М.Р. ПЪЛЕН ЧЛЕН = чо·вър·ка·ли·ят
| МИН.ДЕЯТ.СВ.ПРИЧ. Ж.Р. = чо·вър·ка·ла
| МИН.ДЕЯТ.СВ.ПРИЧ. Ж.Р. ЧЛЕН = чо·вър·ка·ла·та
| МИН.ДЕЯТ.СВ.ПРИЧ. СР.Р. = чо·вър·ка·ло
| МИН.ДЕЯТ.СВ.ПРИЧ. СР.Р. ЧЛЕН = чо·вър·ка·ло·то
| МИН.ДЕЯТ.СВ.ПРИЧ. МН.Ч. = чо·вър·ка·ли
| МИН.ДЕЯТ.СВ.ПРИЧ. МН.Ч. ЧЛЕН = чо·вър·ка·ли·те
| МИН.ДЕЯТ.НЕСВ.ПРИЧ. М.Р. = чо·вър·кал
| МИН.ДЕЯТ.НЕСВ.ПРИЧ. М.Р. НЕПЪЛЕН ЧЛЕН = чо·вър·ка·лия
| МИН.ДЕЯТ.НЕСВ.ПРИЧ. М.Р. ПЪЛЕН ЧЛЕН = чо·вър·ка·ли·ят
| МИН.ДЕЯТ.НЕСВ.ПРИЧ. Ж.Р. = чо·вър·ка·ла
| МИН.ДЕЯТ.НЕСВ.ПРИЧ. Ж.Р. ЧЛЕН = чо·вър·ка·ла·та
| МИН.ДЕЯТ.НЕСВ.ПРИЧ. СР.Р. = чо·вър·ка·ло
| МИН.ДЕЯТ.НЕСВ.ПРИЧ. СР.Р. ЧЛЕН = чо·вър·ка·ло·то
| МИН.ДЕЯТ.НЕСВ.ПРИЧ. МН.Ч. = чо·вър·ка·ли
| МИН.ДЕЯТ.НЕСВ.ПРИЧ. МН.Ч. ЧЛЕН = чо·вър·ка·ли·те
| СЕГ.ДЕЯТ.ПРИЧ. М.Р. = чо·вър·кащ
| СЕГ.ДЕЯТ.ПРИЧ. М.Р. НЕПЪЛЕН ЧЛЕН = чо·вър·ка·щия
| СЕГ.ДЕЯТ.ПРИЧ. М.Р. ПЪЛЕН ЧЛЕН = чо·вър·ка·щи·ят
| СЕГ.ДЕЯТ.ПРИЧ. Ж.Р. = чо·вър·ка·ща
| СЕГ.ДЕЯТ.ПРИЧ. Ж.Р. ЧЛЕН = чо·вър·ка·ща·та
| СЕГ.ДЕЯТ.ПРИЧ. СР.Р. = чо·вър·ка·що
| СЕГ.ДЕЯТ.ПРИЧ. СР.Р. ЧЛЕН = чо·вър·ка·що·то
| СЕГ.ДЕЯТ.ПРИЧ. МН.Ч. = чо·вър·ка·щи
| СЕГ.ДЕЯТ.ПРИЧ. МН.Ч. ЧЛЕН = чо·вър·ка·щи·те
| ДЕЕПРИЧАСТИЕ = чо·вър·кай·ки
| СКРИТИ ПРЕПРАТКИ = 
[[човъркам]],
[[човъркаш]],
[[човърка]],
[[човъркаме]],
[[човъркате]],
[[човъркат]],
[[човърках]],
[[човъркахме]],
[[човъркахте]],
[[човъркаха]],
[[човъркаше]],
[[човъркай]],
[[човъркайте]],
[[човъркал]],
[[човъркалия]],
[[човъркалият]],
[[човъркала]],
[[човъркалата]],
[[човъркало]],
[[човъркалото]],
[[човъркали]],
[[човъркалите]],
[[човъркан]],
[[човъркания]],
[[човърканият]],
[[човъркана]],
[[човърканата]],
[[човъркано]],
[[човърканото]],
[[човъркани]],
[[човърканите]],
[[човъркащ]],
[[човъркащия]],
[[човъркащият]],
[[човъркаща]],
[[човъркащата]],
[[човъркащо]],
[[човъркащото]],
[[човъркащи]],
[[човъркащите]],
[[човъркайки]],
[[човъркал съм]],
[[човъркала съм]],
[[човъркало съм]],
[[човъркали сме]],
[[човъркал си]],
[[човъркала си]],
[[човъркало си]],
[[човъркали сте]],
[[човъркал е]],
[[човъркала е]],
[[човъркало е]],
[[човъркали са]],
[[бях човъркал]],
[[бях човъркала]],
[[бях човъркало]],
[[бяхме човъркали]],
[[беше човъркал]],
[[беше човъркала]],
[[беше човъркало]],
[[бяхте човъркали]],
[[бяха човъркали]],
[[ще човъркам]],
[[ще човъркаме]],
[[ще човъркаш]],
[[ще човъркате]],
[[ще човърка]],
[[ще човъркат]],
[[ще съм човъркал]],
[[ще съм човъркала]],
[[ще съм човъркало]],
[[ще сме човъркали]],
[[ще си човъркал]],
[[ще си човъркала]],
[[ще си човъркало]],
[[ще сте човъркали]],
[[ще е човъркал]],
[[ще е човъркала]],
[[ще е човъркало]],
[[ще са човъркали]],
[[щях да човъркам]],
[[щяхме да човъркаме]],
[[щеше да човъркаш]],
[[щяхте да човъркате]],
[[щеше да човърка]],
[[щяха да човъркат]],
[[щях да съм човъркал]],
[[щях да съм човъркала]],
[[щях да съм човъркало]],
[[щяхме да сме човъркали]],
[[щеше да си човъркал]],
[[щеше да си човъркала]],
[[щеше да си човъркало]],
[[щяхте да сте човъркали]],
[[щеше да е човъркал]],
[[щеше да е човъркала]],
[[щеше да е човъркало]],
[[щяха да са човъркали]],
[[бил съм човъркал]],
[[била съм човъркала]],
[[било съм човъркало]],
[[били сме човъркали]],
[[бил си човъркал]],
[[била си човъркала]],
[[било си човъркало]],
[[били сте човъркали]],
[[бил е човъркал]],
[[била е човъркала]],
[[било е човъркало]],
[[били са човъркали]],
[[щял съм да човъркам]],
[[щяла съм да човъркам]],
[[щяло съм да човъркам]],
[[щели сме да човъркаме]],
[[щял си да човъркаш]],
[[щяла си да човъркаш]],
[[щяло си да човъркаш]],
[[щели сте да човъркате]],
[[щял да човърка]],
[[щяла да човърка]],
[[щяло да човърка]],
[[щели да човъркат]],
[[щял е да човърка]],
[[щяла е да човърка]],
[[щяло е да човърка]],
[[щели са да човъркат]],
[[щял съм да съм човъркал]],
[[щяла съм да съм човъркала]],
[[щяло съм да съм човъркало]],
[[щели сме да сме човъркали]],
[[щял си да си човъркал]],
[[щяла си да си човъркала]],
[[щяло си да си човъркало]],
[[щели сте да сте човъркали]],
[[щял да е човъркал]],
[[щяла да е човъркала]],
[[щяло да е човъркало]],
[[щели да са човъркали]],
[[щял е да е човъркал]],
[[щяла е да е човъркала]],
[[щяло е да е човъркало]],
[[щели са да са човъркали]],
[[бих човъркал]],
[[бих човъркала]],
[[бих човъркало]],
[[бихме човъркали]],
[[би човъркал]],
[[би човъркала]],
[[би човъркало]],
[[бихте човъркали]],
[[биха човъркали]],
}}</text>
      <sha1>n1t1p5t8zswoowweaqcq8xue5s2k0zp</sha1>
    </revision>
  </page>
  <page>
    <title>Шаблон:Словоформи/чопкам</title>
    <ns>10</ns>
    <id>569666</id>
    <revision>
      <id>601646</id>
      <timestamp>2005-05-12T12:02:33Z</timestamp>
      <contributor>
        <username>Bgbot</username>
        <id>83</id>
      </contributor>
      <comment>Борислав: Шаблон със словоформи</comment>
      <model>wikitext</model>
      <format>text/x-wiki</format>
      <text bytes="19112" xml:space="preserve">{{Шаблон:Словоформи/Глагол|
  ОСНОВНА ФОРМА = чопкам
| СЕГ.ВР., 1Л., ЕД.Ч. = чоп·кам
| СЕГ.ВР., 1Л., МН.Ч. = чоп·ка·ме
| СЕГ.ВР., 2Л., ЕД.Ч. = чоп·каш
| СЕГ.ВР., 2Л., МН.Ч. = чоп·ка·те
| СЕГ.ВР., 3Л., ЕД.Ч. = чоп·ка
| СЕГ.ВР., 3Л., МН.Ч. = чоп·кат
| МИН.СВ.ВР., 1Л., ЕД.Ч. = чоп·ках
| МИН.СВ.ВР., 1Л., МН.Ч. = чоп·ках·ме
| МИН.СВ.ВР., 2Л., ЕД.Ч. = чоп·ка
| МИН.СВ.ВР., 2Л., МН.Ч. = чоп·ках·те
| МИН.СВ.ВР., 3Л., ЕД.Ч. = чоп·ка
| МИН.СВ.ВР., 3Л., МН.Ч. = чоп·ка·ха
| МИН.НЕСВ.ВР., 1Л., ЕД.Ч. = чоп·ках
| МИН.НЕСВ.ВР., 1Л., МН.Ч. = чоп·ках·ме
| МИН.НЕСВ.ВР., 2Л., ЕД.Ч. = чоп·ка·ше
| МИН.НЕСВ.ВР., 2Л., МН.Ч. = чоп·ках·те
| МИН.НЕСВ.ВР., 3Л., ЕД.Ч. = чоп·ка·ше
| МИН.НЕСВ.ВР., 3Л., МН.Ч. = чоп·ка·ха
| МИН.НЕОПР.ВР., 1Л., ЕД.Ч., М.Р. = чопкал съм
| МИН.НЕОПР.ВР., 1Л., ЕД.Ч., Ж.Р. = чопкала съм
| МИН.НЕОПР.ВР., 1Л., ЕД.Ч., СР.Р. = чопкало съм
| МИН.НЕОПР.ВР., 1Л., МН.Ч. = чопкали сме
| МИН.НЕОПР.ВР., 2Л., ЕД.Ч., М.Р. = чопкал си
| МИН.НЕОПР.ВР., 2Л., ЕД.Ч., Ж.Р. = чопкала си
| МИН.НЕОПР.ВР., 2Л., ЕД.Ч., СР.Р. = чопкало си
| МИН.НЕОПР.ВР., 2Л., МН.Ч. = чопкали сте
| МИН.НЕОПР.ВР., 3Л., ЕД.Ч., М.Р. = чопкал е
| МИН.НЕОПР.ВР., 3Л., ЕД.Ч., Ж.Р. = чопкала е
| МИН.НЕОПР.ВР., 3Л., ЕД.Ч., СР.Р. = чопкало е
| МИН.НЕОПР.ВР., 3Л., МН.Ч. = чопкали са
| МИН.ПРЕД.ВР., 1Л., ЕД.Ч., М.Р. = бях чопкал
| МИН.ПРЕД.ВР., 1Л., ЕД.Ч., Ж.Р. = бях чопкала
| МИН.ПРЕД.ВР., 1Л., ЕД.Ч., СР.Р. = бях чопкало
| МИН.ПРЕД.ВР., 1Л., МН.Ч. = бяхме чопкали
| МИН.ПРЕД.ВР., 2Л., ЕД.Ч., М.Р. = беше чопкал
| МИН.ПРЕД.ВР., 2Л., ЕД.Ч., Ж.Р. = беше чопкала
| МИН.ПРЕД.ВР., 2Л., ЕД.Ч., СР.Р. = беше чопкало
| МИН.ПРЕД.ВР., 2Л., МН.Ч. = бяхте чопкали
| МИН.ПРЕД.ВР., 3Л., ЕД.Ч., М.Р. = беше чопкал
| МИН.ПРЕД.ВР., 3Л., ЕД.Ч., Ж.Р. = беше чопкала
| МИН.ПРЕД.ВР., 3Л., ЕД.Ч., СР.Р. = беше чопкало
| МИН.ПРЕД.ВР., 3Л., МН.Ч. = бяха чопкали
| БЪД.ВР., 1Л., ЕД.Ч. = ще чопкам
| БЪД.ВР., 1Л., МН.Ч. = ще чопкаме
| БЪД.ВР., 2Л., ЕД.Ч. = ще чопкаш
| БЪД.ВР., 2Л., МН.Ч. = ще чопкате
| БЪД.ВР., 3Л., ЕД.Ч. = ще чопка
| БЪД.ВР., 3Л., МН.Ч. = ще чопкат
| БЪД.ПРЕД.ВР., 1Л., ЕД.Ч., М.Р. = ще съм чопкал
| БЪД.ПРЕД.ВР., 1Л., ЕД.Ч., Ж.Р. = ще съм чопкала
| БЪД.ПРЕД.ВР., 1Л., ЕД.Ч., СР.Р. = ще съм чопкало
| БЪД.ПРЕД.ВР., 1Л., МН.Ч. = ще сме чопкали
| БЪД.ПРЕД.ВР., 2Л., ЕД.Ч., М.Р. = ще си чопкал
| БЪД.ПРЕД.ВР., 2Л., ЕД.Ч., Ж.Р. = ще си чопкала
| БЪД.ПРЕД.ВР., 2Л., ЕД.Ч., СР.Р. = ще си чопкало
| БЪД.ПРЕД.ВР., 2Л., МН.Ч. = ще сте чопкали
| БЪД.ПРЕД.ВР., 3Л., ЕД.Ч., М.Р. = ще е чопкал
| БЪД.ПРЕД.ВР., 3Л., ЕД.Ч., Ж.Р. = ще е чопкала
| БЪД.ПРЕД.ВР., 3Л., ЕД.Ч., СР.Р. = ще е чопкало
| БЪД.ПРЕД.ВР., 3Л., МН.Ч. = ще са чопкали
| БЪД.ВР. В МИН., 1Л., ЕД.Ч. = щях да чопкам
| БЪД.ВР. В МИН., 1Л., МН.Ч. = щяхме да чопкаме
| БЪД.ВР. В МИН., 2Л., ЕД.Ч. = щеше да чопкаш
| БЪД.ВР. В МИН., 2Л., МН.Ч. = щяхте да чопкате
| БЪД.ВР. В МИН., 3Л., ЕД.Ч. = щеше да чопка
| БЪД.ВР. В МИН., 3Л., МН.Ч. = щяха да чопкат
| БЪД.ПРЕД.ВР. В МИН., 1Л., ЕД.Ч., М.Р. = щях да съм чопкал
| БЪД.ПРЕД.ВР. В МИН., 1Л., ЕД.Ч., Ж.Р. = щях да съм чопкала
| БЪД.ПРЕД.ВР. В МИН., 1Л., ЕД.Ч., СР.Р. = щях да съм чопкало
| БЪД.ПРЕД.ВР. В МИН., 1Л., МН.Ч. = щяхме да сме чопкали
| БЪД.ПРЕД.ВР. В МИН., 2Л., ЕД.Ч., М.Р. = щеше да си чопкал
| БЪД.ПРЕД.ВР. В МИН., 2Л., ЕД.Ч., Ж.Р. = щеше да си чопкала
| БЪД.ПРЕД.ВР. В МИН., 2Л., ЕД.Ч., СР.Р. = щеше да си чопкало
| БЪД.ПРЕД.ВР. В МИН., 2Л., МН.Ч. = щяхте да сте чопкали
| БЪД.ПРЕД.ВР. В МИН., 3Л., ЕД.Ч., М.Р. = щеше да е чопкал
| БЪД.ПРЕД.ВР. В МИН., 3Л., ЕД.Ч., Ж.Р. = щеше да е чопкала
| БЪД.ПРЕД.ВР. В МИН., 3Л., ЕД.Ч., СР.Р. = щеше да е чопкало
| БЪД.ПРЕД.ВР. В МИН., 3Л., МН.Ч. = щяха да са чопкали
| ПР.НАКЛ., СЕГ.ВР., 1Л., ЕД.Ч., М.Р. = чопкал съм
| ПР.НАКЛ., СЕГ.ВР., 1Л., ЕД.Ч., Ж.Р. = чопкала съм
| ПР.НАКЛ., СЕГ.ВР., 1Л., ЕД.Ч., СР.Р. = чопкало съм
| ПР.НАКЛ., СЕГ.ВР., 1Л., МН.Ч. = чопкали сме
| ПР.НАКЛ., СЕГ.ВР., 2Л., ЕД.Ч., М.Р. = чопкал си
| ПР.НАКЛ., СЕГ.ВР., 2Л., ЕД.Ч., Ж.Р. = чопкала си
| ПР.НАКЛ., СЕГ.ВР., 2Л., ЕД.Ч., СР.Р. = чопкало си
| ПР.НАКЛ., СЕГ.ВР., 2Л., МН.Ч. = чопкали сте
| ПР.НАКЛ., СЕГ.ВР., 3Л., ЕД.Ч., М.Р. = чопкал (е)
| ПР.НАКЛ., СЕГ.ВР., 3Л., ЕД.Ч., Ж.Р. = чопкала (е)
| ПР.НАКЛ., СЕГ.ВР., 3Л., ЕД.Ч., СР.Р. = чопкало (е)
| ПР.НАКЛ., СЕГ.ВР., 3Л., МН.Ч. = чопкали (са)
| ПР.НАКЛ., МИН.СВ.ВР., 1Л., ЕД.Ч., М.Р. = чопкал съм
| ПР.НАКЛ., МИН.СВ.ВР., 1Л., ЕД.Ч., Ж.Р. = чопкала съм
| ПР.НАКЛ., МИН.СВ.ВР., 1Л., ЕД.Ч., СР.Р. = чопкало съм
| ПР.НАКЛ., МИН.СВ.ВР., 1Л., МН.Ч. = чопкали сме
| ПР.НАКЛ., МИН.СВ.ВР., 2Л., ЕД.Ч., М.Р. = чопкал си
| ПР.НАКЛ., МИН.СВ.ВР., 2Л., ЕД.Ч., Ж.Р. = чопкала си
| ПР.НАКЛ., МИН.СВ.ВР., 2Л., ЕД.Ч., СР.Р. = чопкало си
| ПР.НАКЛ., МИН.СВ.ВР., 2Л., МН.Ч. = чопкали сте
| ПР.НАКЛ., МИН.СВ.ВР., 3Л., ЕД.Ч., М.Р. = чопкал (е)
| ПР.НАКЛ., МИН.СВ.ВР., 3Л., ЕД.Ч., Ж.Р. = чопкала (е)
| ПР.НАКЛ., МИН.СВ.ВР., 3Л., ЕД.Ч., СР.Р. = чопкало (е)
| ПР.НАКЛ., МИН.СВ.ВР., 3Л., МН.Ч. = чопкали (са)
| ПР.НАКЛ., МИН.НЕОПР.ВР., 1Л., ЕД.Ч., М.Р. = бил съм чопкал
| ПР.НАКЛ., МИН.НЕОПР.ВР., 1Л., ЕД.Ч., Ж.Р. = била съм чопкала
| ПР.НАКЛ., МИН.НЕОПР.ВР., 1Л., ЕД.Ч., СР.Р. = било съм чопкало
| ПР.НАКЛ., МИН.НЕОПР.ВР., 1Л., МН.Ч. = били сме чопкали
| ПР.НАКЛ., МИН.НЕОПР.ВР., 2Л., ЕД.Ч., М.Р. = бил си чопкал
| ПР.НАКЛ., МИН.НЕОПР.ВР., 2Л., ЕД.Ч., Ж.Р. = била си чопкала
| ПР.НАКЛ., МИН.НЕОПР.ВР., 2Л., ЕД.Ч., СР.Р. = било си чопкало
| ПР.НАКЛ., МИН.НЕОПР.ВР., 2Л., МН.Ч. = били сте чопкали
| ПР.НАКЛ., МИН.НЕОПР.ВР., 3Л., ЕД.Ч., М.Р. = бил (е) чопкал
| ПР.НАКЛ., МИН.НЕОПР.ВР., 3Л., ЕД.Ч., Ж.Р. = била (е) чопкала
| ПР.НАКЛ., МИН.НЕОПР.ВР., 3Л., ЕД.Ч., СР.Р. = било (е) чопкало
| ПР.НАКЛ., МИН.НЕОПР.ВР., 3Л., МН.Ч. = били (са) чопкали
| ПР.НАКЛ., БЪД.ВР., 1Л., ЕД.Ч., М.Р. = щял съм да чопкам
| ПР.НАКЛ., БЪД.ВР., 1Л., ЕД.Ч., Ж.Р. = щяла съм да чопкам
| ПР.НАКЛ., БЪД.ВР., 1Л., ЕД.Ч., СР.Р. = щяло съм да чопкам
| ПР.НАКЛ., БЪД.ВР., 1Л., МН.Ч. = щели сме да чопкаме
| ПР.НАКЛ., БЪД.ВР., 2Л., ЕД.Ч., М.Р. = щял си да чопкаш
| ПР.НАКЛ., БЪД.ВР., 2Л., ЕД.Ч., Ж.Р. = щяла си да чопкаш
| ПР.НАКЛ., БЪД.ВР., 2Л., ЕД.Ч., СР.Р. = щяло си да чопкаш
| ПР.НАКЛ., БЪД.ВР., 2Л., МН.Ч. = щели сте да чопкате
| ПР.НАКЛ., БЪД.ВР., 3Л., ЕД.Ч., М.Р. = щял (е) да чопка
| ПР.НАКЛ., БЪД.ВР., 3Л., ЕД.Ч., Ж.Р. = щяла (е) да чопка
| ПР.НАКЛ., БЪД.ВР., 3Л., ЕД.Ч., СР.Р. = щяло (е) да чопка
| ПР.НАКЛ., БЪД.ВР., 3Л., МН.Ч. = щели (са) да чопкат
| ПР.НАКЛ., БЪД.ПРЕД.ВР., 1Л., ЕД.Ч., М.Р. = щял съм да съм чопкал
| ПР.НАКЛ., БЪД.ПРЕД.ВР., 1Л., ЕД.Ч., Ж.Р. = щяла съм да съм чопкала
| ПР.НАКЛ., БЪД.ПРЕД.ВР., 1Л., ЕД.Ч., СР.Р. = щяло съм да съм чопкало
| ПР.НАКЛ., БЪД.ПРЕД.ВР., 1Л., МН.Ч. = щели сме да сме чопкали
| ПР.НАКЛ., БЪД.ПРЕД.ВР., 2Л., ЕД.Ч., М.Р. = щял си да си чопкал
| ПР.НАКЛ., БЪД.ПРЕД.ВР., 2Л., ЕД.Ч., Ж.Р. = щяла си да си чопкала
| ПР.НАКЛ., БЪД.ПРЕД.ВР., 2Л., ЕД.Ч., СР.Р. = щяло си да си чопкало
| ПР.НАКЛ., БЪД.ПРЕД.ВР., 2Л., МН.Ч. = щели сте да сте чопкали
| ПР.НАКЛ., БЪД.ПРЕД.ВР., 3Л., ЕД.Ч., М.Р. = щял (е) да е чопкал
| ПР.НАКЛ., БЪД.ПРЕД.ВР., 3Л., ЕД.Ч., Ж.Р. = щяла (е) да е чопкала
| ПР.НАКЛ., БЪД.ПРЕД.ВР., 3Л., ЕД.Ч., СР.Р. = щяло (е) да е чопкало
| ПР.НАКЛ., БЪД.ПРЕД.ВР., 3Л., МН.Ч. = щели (са) да са чопкали
| УСЛОВНО НАКЛОНЕНИЕ, 1Л., ЕД.Ч., М.Р. = бих чопкал
| УСЛОВНО НАКЛОНЕНИЕ, 1Л., ЕД.Ч., Ж.Р. = бих чопкала
| УСЛОВНО НАКЛОНЕНИЕ, 1Л., ЕД.Ч., СР.Р. = бих чопкало
| УСЛОВНО НАКЛОНЕНИЕ, 1Л., МН.Ч. = бихме чопкали
| УСЛОВНО НАКЛОНЕНИЕ, 2Л., ЕД.Ч., М.Р. = би чопкал
| УСЛОВНО НАКЛОНЕНИЕ, 2Л., ЕД.Ч., Ж.Р. = би чопкала
| УСЛОВНО НАКЛОНЕНИЕ, 2Л., ЕД.Ч., СР.Р. = би чопкало
| УСЛОВНО НАКЛОНЕНИЕ, 2Л., МН.Ч. = бихте чопкали
| УСЛОВНО НАКЛОНЕНИЕ, 3Л., ЕД.Ч., М.Р. = би чопкал
| УСЛОВНО НАКЛОНЕНИЕ, 3Л., ЕД.Ч., Ж.Р. = би чопкала
| УСЛОВНО НАКЛОНЕНИЕ, 3Л., ЕД.Ч., СР.Р. = би чопкало
| УСЛОВНО НАКЛОНЕНИЕ, 3Л., МН.Ч. = биха чопкали
| ПОВЕЛИТЕЛНО НАКЛОНЕНИЕ, ЕД.Ч. = чоп·кай
| ПОВЕЛИТЕЛНО НАКЛОНЕНИЕ, МН.Ч. = чоп·кай·те
| МИН.СТРАД.ПРИЧ. М.Р. = чоп·кан
| МИН.СТРАД.ПРИЧ. М.Р. НЕПЪЛЕН ЧЛЕН = чоп·ка·ния
| МИН.СТРАД.ПРИЧ. М.Р. ПЪЛЕН ЧЛЕН = чоп·ка·ни·ят
| МИН.СТРАД.ПРИЧ. Ж.Р. = чоп·ка·на
| МИН.СТРАД.ПРИЧ. Ж.Р. ЧЛЕН = чоп·ка·на·та
| МИН.СТРАД.ПРИЧ. СР.Р. = чоп·ка·но
| МИН.СТРАД.ПРИЧ. СР.Р. ЧЛЕН = чоп·ка·но·то
| МИН.СТРАД.ПРИЧ. МН.Ч. = чоп·ка·ни
| МИН.СТРАД.ПРИЧ. МН.Ч. ЧЛЕН = чоп·ка·ни·те
| МИН.ДЕЯТ.СВ.ПРИЧ. М.Р. = чоп·кал
| МИН.ДЕЯТ.СВ.ПРИЧ. М.Р. НЕПЪЛЕН ЧЛЕН = чоп·ка·лия
| МИН.ДЕЯТ.СВ.ПРИЧ. М.Р. ПЪЛЕН ЧЛЕН = чоп·ка·ли·ят
| МИН.ДЕЯТ.СВ.ПРИЧ. Ж.Р. = чоп·ка·ла
| МИН.ДЕЯТ.СВ.ПРИЧ. Ж.Р. ЧЛЕН = чоп·ка·ла·та
| МИН.ДЕЯТ.СВ.ПРИЧ. СР.Р. = чоп·ка·ло
| МИН.ДЕЯТ.СВ.ПРИЧ. СР.Р. ЧЛЕН = чоп·ка·ло·то
| МИН.ДЕЯТ.СВ.ПРИЧ. МН.Ч. = чоп·ка·ли
| МИН.ДЕЯТ.СВ.ПРИЧ. МН.Ч. ЧЛЕН = чоп·ка·ли·те
| МИН.ДЕЯТ.НЕСВ.ПРИЧ. М.Р. = чоп·кал
| МИН.ДЕЯТ.НЕСВ.ПРИЧ. М.Р. НЕПЪЛЕН ЧЛЕН = чоп·ка·лия
| МИН.ДЕЯТ.НЕСВ.ПРИЧ. М.Р. ПЪЛЕН ЧЛЕН = чоп·ка·ли·ят
| МИН.ДЕЯТ.НЕСВ.ПРИЧ. Ж.Р. = чоп·ка·ла
| МИН.ДЕЯТ.НЕСВ.ПРИЧ. Ж.Р. ЧЛЕН = чоп·ка·ла·та
| МИН.ДЕЯТ.НЕСВ.ПРИЧ. СР.Р. = чоп·ка·ло
| МИН.ДЕЯТ.НЕСВ.ПРИЧ. СР.Р. ЧЛЕН = чоп·ка·ло·то
| МИН.ДЕЯТ.НЕСВ.ПРИЧ. МН.Ч. = чоп·ка·ли
| МИН.ДЕЯТ.НЕСВ.ПРИЧ. МН.Ч. ЧЛЕН = чоп·ка·ли·те
| СЕГ.ДЕЯТ.ПРИЧ. М.Р. = чоп·кащ
| СЕГ.ДЕЯТ.ПРИЧ. М.Р. НЕПЪЛЕН ЧЛЕН = чоп·ка·щия
| СЕГ.ДЕЯТ.ПРИЧ. М.Р. ПЪЛЕН ЧЛЕН = чоп·ка·щи·ят
| СЕГ.ДЕЯТ.ПРИЧ. Ж.Р. = чоп·ка·ща
| СЕГ.ДЕЯТ.ПРИЧ. Ж.Р. ЧЛЕН = чоп·ка·ща·та
| СЕГ.ДЕЯТ.ПРИЧ. СР.Р. = чоп·ка·що
| СЕГ.ДЕЯТ.ПРИЧ. СР.Р. ЧЛЕН = чоп·ка·що·то
| СЕГ.ДЕЯТ.ПРИЧ. МН.Ч. = чоп·ка·щи
| СЕГ.ДЕЯТ.ПРИЧ. МН.Ч. ЧЛЕН = чоп·ка·щи·те
| ДЕЕПРИЧАСТИЕ = чоп·кай·ки
| СКРИТИ ПРЕПРАТКИ = 
[[чопкам]],
[[чопкаш]],
[[чопка]],
[[чопкаме]],
[[чопкате]],
[[чопкат]],
[[чопках]],
[[чопкахме]],
[[чопкахте]],
[[чопкаха]],
[[чопкаше]],
[[чопкай]],
[[чопкайте]],
[[чопкал]],
[[чопкалия]],
[[чопкалият]],
[[чопкала]],
[[чопкалата]],
[[чопкало]],
[[чопкалото]],
[[чопкали]],
[[чопкалите]],
[[чопкан]],
[[чопкания]],
[[чопканият]],
[[чопкана]],
[[чопканата]],
[[чопкано]],
[[чопканото]],
[[чопкани]],
[[чопканите]],
[[чопкащ]],
[[чопкащия]],
[[чопкащият]],
[[чопкаща]],
[[чопкащата]],
[[чопкащо]],
[[чопкащото]],
[[чопкащи]],
[[чопкащите]],
[[чопкайки]],
[[чопкал съм]],
[[чопкала съм]],
[[чопкало съм]],
[[чопкали сме]],
[[чопкал си]],
[[чопкала си]],
[[чопкало си]],
[[чопкали сте]],
[[чопкал е]],
[[чопкала е]],
[[чопкало е]],
[[чопкали са]],
[[бях чопкал]],
[[бях чопкала]],
[[бях чопкало]],
[[бяхме чопкали]],
[[беше чопкал]],
[[беше чопкала]],
[[беше чопкало]],
[[бяхте чопкали]],
[[бяха чопкали]],
[[ще чопкам]],
[[ще чопкаме]],
[[ще чопкаш]],
[[ще чопкате]],
[[ще чопка]],
[[ще чопкат]],
[[ще съм чопкал]],
[[ще съм чопкала]],
[[ще съм чопкало]],
[[ще сме чопкали]],
[[ще си чопкал]],
[[ще си чопкала]],
[[ще си чопкало]],
[[ще сте чопкали]],
[[ще е чопкал]],
[[ще е чопкала]],
[[ще е чопкало]],
[[ще са чопкали]],
[[щях да чопкам]],
[[щяхме да чопкаме]],
[[щеше да чопкаш]],
[[щяхте да чопкате]],
[[щеше да чопка]],
[[щяха да чопкат]],
[[щях да съм чопкал]],
[[щях да съм чопкала]],
[[щях да съм чопкало]],
[[щяхме да сме чопкали]],
[[щеше да си чопкал]],
[[щеше да си чопкала]],
[[щеше да си чопкало]],
[[щяхте да сте чопкали]],
[[щеше да е чопкал]],
[[щеше да е чопкала]],
[[щеше да е чопкало]],
[[щяха да са чопкали]],
[[бил съм чопкал]],
[[била съм чопкала]],
[[било съм чопкало]],
[[били сме чопкали]],
[[бил си чопкал]],
[[била си чопкала]],
[[било си чопкало]],
[[били сте чопкали]],
[[бил е чопкал]],
[[била е чопкала]],
[[било е чопкало]],
[[били са чопкали]],
[[щял съм да чопкам]],
[[щяла съм да чопкам]],
[[щяло съм да чопкам]],
[[щели сме да чопкаме]],
[[щял си да чопкаш]],
[[щяла си да чопкаш]],
[[щяло си да чопкаш]],
[[щели сте да чопкате]],
[[щял да чопка]],
[[щяла да чопка]],
[[щяло да чопка]],
[[щели да чопкат]],
[[щял е да чопка]],
[[щяла е да чопка]],
[[щяло е да чопка]],
[[щели са да чопкат]],
[[щял съм да съм чопкал]],
[[щяла съм да съм чопкала]],
[[щяло съм да съм чопкало]],
[[щели сме да сме чопкали]],
[[щял си да си чопкал]],
[[щяла си да си чопкала]],
[[щяло си да си чопкало]],
[[щели сте да сте чопкали]],
[[щял да е чопкал]],
[[щяла да е чопкала]],
[[щяло да е чопкало]],
[[щели да са чопкали]],
[[щял е да е чопкал]],
[[щяла е да е чопкала]],
[[щяло е да е чопкало]],
[[щели са да са чопкали]],
[[бих чопкал]],
[[бих чопкала]],
[[бих чопкало]],
[[бихме чопкали]],
[[би чопкал]],
[[би чопкала]],
[[би чопкало]],
[[бихте чопкали]],
[[биха чопкали]],
}}</text>
      <sha1>o4qdjjel61pi5c5xf4vqhixel148ou6</sha1>
    </revision>
  </page>
  <page>
    <title>Шаблон:Словоформи/чопля</title>
    <ns>10</ns>
    <id>447149</id>
    <revision>
      <id>479131</id>
      <timestamp>2005-05-07T19:33:33Z</timestamp>
      <contributor>
        <username>Bgbot</username>
        <id>83</id>
      </contributor>
      <comment>Борислав: Шаблон със словоформи</comment>
      <model>wikitext</model>
      <format>text/x-wiki</format>
      <text bytes="19620" xml:space="preserve">{{Шаблон:Словоформи/Глагол|
  ОСНОВНА ФОРМА = чопля
| СЕГ.ВР., 1Л., ЕД.Ч. = чоп·ля
| СЕГ.ВР., 1Л., МН.Ч. = чоп·лим
| СЕГ.ВР., 2Л., ЕД.Ч. = чоп·лиш
| СЕГ.ВР., 2Л., МН.Ч. = чоп·ли·те
| СЕГ.ВР., 3Л., ЕД.Ч. = чоп·ли
| СЕГ.ВР., 3Л., МН.Ч. = чоп·лят
| МИН.СВ.ВР., 1Л., ЕД.Ч. = чоп·лих
| МИН.СВ.ВР., 1Л., МН.Ч. = чоп·лих·ме
| МИН.СВ.ВР., 2Л., ЕД.Ч. = чоп·ли
| МИН.СВ.ВР., 2Л., МН.Ч. = чоп·лих·те
| МИН.СВ.ВР., 3Л., ЕД.Ч. = чоп·ли
| МИН.СВ.ВР., 3Л., МН.Ч. = чоп·ли·ха
| МИН.НЕСВ.ВР., 1Л., ЕД.Ч. = чоп·лех
| МИН.НЕСВ.ВР., 1Л., МН.Ч. = чоп·лех·ме
| МИН.НЕСВ.ВР., 2Л., ЕД.Ч. = чоп·ле·ше
| МИН.НЕСВ.ВР., 2Л., МН.Ч. = чоп·лех·те
| МИН.НЕСВ.ВР., 3Л., ЕД.Ч. = чоп·ле·ше
| МИН.НЕСВ.ВР., 3Л., МН.Ч. = чоп·ле·ха
| МИН.НЕОПР.ВР., 1Л., ЕД.Ч., М.Р. = чоплил съм
| МИН.НЕОПР.ВР., 1Л., ЕД.Ч., Ж.Р. = чоплила съм
| МИН.НЕОПР.ВР., 1Л., ЕД.Ч., СР.Р. = чоплило съм
| МИН.НЕОПР.ВР., 1Л., МН.Ч. = чоплили сме
| МИН.НЕОПР.ВР., 2Л., ЕД.Ч., М.Р. = чоплил си
| МИН.НЕОПР.ВР., 2Л., ЕД.Ч., Ж.Р. = чоплила си
| МИН.НЕОПР.ВР., 2Л., ЕД.Ч., СР.Р. = чоплило си
| МИН.НЕОПР.ВР., 2Л., МН.Ч. = чоплили сте
| МИН.НЕОПР.ВР., 3Л., ЕД.Ч., М.Р. = чоплил е
| МИН.НЕОПР.ВР., 3Л., ЕД.Ч., Ж.Р. = чоплила е
| МИН.НЕОПР.ВР., 3Л., ЕД.Ч., СР.Р. = чоплило е
| МИН.НЕОПР.ВР., 3Л., МН.Ч. = чоплили са
| МИН.ПРЕД.ВР., 1Л., ЕД.Ч., М.Р. = бях чоплил
| МИН.ПРЕД.ВР., 1Л., ЕД.Ч., Ж.Р. = бях чоплила
| МИН.ПРЕД.ВР., 1Л., ЕД.Ч., СР.Р. = бях чоплило
| МИН.ПРЕД.ВР., 1Л., МН.Ч. = бяхме чоплили
| МИН.ПРЕД.ВР., 2Л., ЕД.Ч., М.Р. = беше чоплил
| МИН.ПРЕД.ВР., 2Л., ЕД.Ч., Ж.Р. = беше чоплила
| МИН.ПРЕД.ВР., 2Л., ЕД.Ч., СР.Р. = беше чоплило
| МИН.ПРЕД.ВР., 2Л., МН.Ч. = бяхте чоплили
| МИН.ПРЕД.ВР., 3Л., ЕД.Ч., М.Р. = беше чоплил
| МИН.ПРЕД.ВР., 3Л., ЕД.Ч., Ж.Р. = беше чоплила
| МИН.ПРЕД.ВР., 3Л., ЕД.Ч., СР.Р. = беше чоплило
| МИН.ПРЕД.ВР., 3Л., МН.Ч. = бяха чоплили
| БЪД.ВР., 1Л., ЕД.Ч. = ще чопля
| БЪД.ВР., 1Л., МН.Ч. = ще чоплим
| БЪД.ВР., 2Л., ЕД.Ч. = ще чоплиш
| БЪД.ВР., 2Л., МН.Ч. = ще чоплите
| БЪД.ВР., 3Л., ЕД.Ч. = ще чопли
| БЪД.ВР., 3Л., МН.Ч. = ще чоплят
| БЪД.ПРЕД.ВР., 1Л., ЕД.Ч., М.Р. = ще съм чоплил
| БЪД.ПРЕД.ВР., 1Л., ЕД.Ч., Ж.Р. = ще съм чоплила
| БЪД.ПРЕД.ВР., 1Л., ЕД.Ч., СР.Р. = ще съм чоплило
| БЪД.ПРЕД.ВР., 1Л., МН.Ч. = ще сме чоплили
| БЪД.ПРЕД.ВР., 2Л., ЕД.Ч., М.Р. = ще си чоплил
| БЪД.ПРЕД.ВР., 2Л., ЕД.Ч., Ж.Р. = ще си чоплила
| БЪД.ПРЕД.ВР., 2Л., ЕД.Ч., СР.Р. = ще си чоплило
| БЪД.ПРЕД.ВР., 2Л., МН.Ч. = ще сте чоплили
| БЪД.ПРЕД.ВР., 3Л., ЕД.Ч., М.Р. = ще е чоплил
| БЪД.ПРЕД.ВР., 3Л., ЕД.Ч., Ж.Р. = ще е чоплила
| БЪД.ПРЕД.ВР., 3Л., ЕД.Ч., СР.Р. = ще е чоплило
| БЪД.ПРЕД.ВР., 3Л., МН.Ч. = ще са чоплили
| БЪД.ВР. В МИН., 1Л., ЕД.Ч. = щях да чопля
| БЪД.ВР. В МИН., 1Л., МН.Ч. = щяхме да чоплим
| БЪД.ВР. В МИН., 2Л., ЕД.Ч. = щеше да чоплиш
| БЪД.ВР. В МИН., 2Л., МН.Ч. = щяхте да чоплите
| БЪД.ВР. В МИН., 3Л., ЕД.Ч. = щеше да чопли
| БЪД.ВР. В МИН., 3Л., МН.Ч. = щяха да чоплят
| БЪД.ПРЕД.ВР. В МИН., 1Л., ЕД.Ч., М.Р. = щях да съм чоплил
| БЪД.ПРЕД.ВР. В МИН., 1Л., ЕД.Ч., Ж.Р. = щях да съм чоплила
| БЪД.ПРЕД.ВР. В МИН., 1Л., ЕД.Ч., СР.Р. = щях да съм чоплило
| БЪД.ПРЕД.ВР. В МИН., 1Л., МН.Ч. = щяхме да сме чоплили
| БЪД.ПРЕД.ВР. В МИН., 2Л., ЕД.Ч., М.Р. = щеше да си чоплил
| БЪД.ПРЕД.ВР. В МИН., 2Л., ЕД.Ч., Ж.Р. = щеше да си чоплила
| БЪД.ПРЕД.ВР. В МИН., 2Л., ЕД.Ч., СР.Р. = щеше да си чоплило
| БЪД.ПРЕД.ВР. В МИН., 2Л., МН.Ч. = щяхте да сте чоплили
| БЪД.ПРЕД.ВР. В МИН., 3Л., ЕД.Ч., М.Р. = щеше да е чоплил
| БЪД.ПРЕД.ВР. В МИН., 3Л., ЕД.Ч., Ж.Р. = щеше да е чоплила
| БЪД.ПРЕД.ВР. В МИН., 3Л., ЕД.Ч., СР.Р. = щеше да е чоплило
| БЪД.ПРЕД.ВР. В МИН., 3Л., МН.Ч. = щяха да са чоплили
| ПР.НАКЛ., СЕГ.ВР., 1Л., ЕД.Ч., М.Р. = чоплел съм
| ПР.НАКЛ., СЕГ.ВР., 1Л., ЕД.Ч., Ж.Р. = чоплела съм
| ПР.НАКЛ., СЕГ.ВР., 1Л., ЕД.Ч., СР.Р. = чоплело съм
| ПР.НАКЛ., СЕГ.ВР., 1Л., МН.Ч. = чоплели сме
| ПР.НАКЛ., СЕГ.ВР., 2Л., ЕД.Ч., М.Р. = чоплел си
| ПР.НАКЛ., СЕГ.ВР., 2Л., ЕД.Ч., Ж.Р. = чоплела си
| ПР.НАКЛ., СЕГ.ВР., 2Л., ЕД.Ч., СР.Р. = чоплело си
| ПР.НАКЛ., СЕГ.ВР., 2Л., МН.Ч. = чоплели сте
| ПР.НАКЛ., СЕГ.ВР., 3Л., ЕД.Ч., М.Р. = чоплел (е)
| ПР.НАКЛ., СЕГ.ВР., 3Л., ЕД.Ч., Ж.Р. = чоплела (е)
| ПР.НАКЛ., СЕГ.ВР., 3Л., ЕД.Ч., СР.Р. = чоплело (е)
| ПР.НАКЛ., СЕГ.ВР., 3Л., МН.Ч. = чоплели (са)
| ПР.НАКЛ., МИН.СВ.ВР., 1Л., ЕД.Ч., М.Р. = чоплил съм
| ПР.НАКЛ., МИН.СВ.ВР., 1Л., ЕД.Ч., Ж.Р. = чоплила съм
| ПР.НАКЛ., МИН.СВ.ВР., 1Л., ЕД.Ч., СР.Р. = чоплило съм
| ПР.НАКЛ., МИН.СВ.ВР., 1Л., МН.Ч. = чоплили сме
| ПР.НАКЛ., МИН.СВ.ВР., 2Л., ЕД.Ч., М.Р. = чоплил си
| ПР.НАКЛ., МИН.СВ.ВР., 2Л., ЕД.Ч., Ж.Р. = чоплила си
| ПР.НАКЛ., МИН.СВ.ВР., 2Л., ЕД.Ч., СР.Р. = чоплило си
| ПР.НАКЛ., МИН.СВ.ВР., 2Л., МН.Ч. = чоплили сте
| ПР.НАКЛ., МИН.СВ.ВР., 3Л., ЕД.Ч., М.Р. = чоплил (е)
| ПР.НАКЛ., МИН.СВ.ВР., 3Л., ЕД.Ч., Ж.Р. = чоплила (е)
| ПР.НАКЛ., МИН.СВ.ВР., 3Л., ЕД.Ч., СР.Р. = чоплило (е)
| ПР.НАКЛ., МИН.СВ.ВР., 3Л., МН.Ч. = чоплили (са)
| ПР.НАКЛ., МИН.НЕОПР.ВР., 1Л., ЕД.Ч., М.Р. = бил съм чоплил
| ПР.НАКЛ., МИН.НЕОПР.ВР., 1Л., ЕД.Ч., Ж.Р. = била съм чоплила
| ПР.НАКЛ., МИН.НЕОПР.ВР., 1Л., ЕД.Ч., СР.Р. = било съм чоплило
| ПР.НАКЛ., МИН.НЕОПР.ВР., 1Л., МН.Ч. = били сме чоплили
| ПР.НАКЛ., МИН.НЕОПР.ВР., 2Л., ЕД.Ч., М.Р. = бил си чоплил
| ПР.НАКЛ., МИН.НЕОПР.ВР., 2Л., ЕД.Ч., Ж.Р. = била си чоплила
| ПР.НАКЛ., МИН.НЕОПР.ВР., 2Л., ЕД.Ч., СР.Р. = било си чоплило
| ПР.НАКЛ., МИН.НЕОПР.ВР., 2Л., МН.Ч. = били сте чоплили
| ПР.НАКЛ., МИН.НЕОПР.ВР., 3Л., ЕД.Ч., М.Р. = бил (е) чоплил
| ПР.НАКЛ., МИН.НЕОПР.ВР., 3Л., ЕД.Ч., Ж.Р. = била (е) чоплила
| ПР.НАКЛ., МИН.НЕОПР.ВР., 3Л., ЕД.Ч., СР.Р. = било (е) чоплило
| ПР.НАКЛ., МИН.НЕОПР.ВР., 3Л., МН.Ч. = били (са) чоплили
| ПР.НАКЛ., БЪД.ВР., 1Л., ЕД.Ч., М.Р. = щял съм да чопля
| ПР.НАКЛ., БЪД.ВР., 1Л., ЕД.Ч., Ж.Р. = щяла съм да чопля
| ПР.НАКЛ., БЪД.ВР., 1Л., ЕД.Ч., СР.Р. = щяло съм да чопля
| ПР.НАКЛ., БЪД.ВР., 1Л., МН.Ч. = щели сме да чоплим
| ПР.НАКЛ., БЪД.ВР., 2Л., ЕД.Ч., М.Р. = щял си да чоплиш
| ПР.НАКЛ., БЪД.ВР., 2Л., ЕД.Ч., Ж.Р. = щяла си да чоплиш
| ПР.НАКЛ., БЪД.ВР., 2Л., ЕД.Ч., СР.Р. = щяло си да чоплиш
| ПР.НАКЛ., БЪД.ВР., 2Л., МН.Ч. = щели сте да чоплите
| ПР.НАКЛ., БЪД.ВР., 3Л., ЕД.Ч., М.Р. = щял (е) да чопли
| ПР.НАКЛ., БЪД.ВР., 3Л., ЕД.Ч., Ж.Р. = щяла (е) да чопли
| ПР.НАКЛ., БЪД.ВР., 3Л., ЕД.Ч., СР.Р. = щяло (е) да чопли
| ПР.НАКЛ., БЪД.ВР., 3Л., МН.Ч. = щели (са) да чоплят
| ПР.НАКЛ., БЪД.ПРЕД.ВР., 1Л., ЕД.Ч., М.Р. = щял съм да съм чоплил
| ПР.НАКЛ., БЪД.ПРЕД.ВР., 1Л., ЕД.Ч., Ж.Р. = щяла съм да съм чоплила
| ПР.НАКЛ., БЪД.ПРЕД.ВР., 1Л., ЕД.Ч., СР.Р. = щяло съм да съм чоплило
| ПР.НАКЛ., БЪД.ПРЕД.ВР., 1Л., МН.Ч. = щели сме да сме чоплили
| ПР.НАКЛ., БЪД.ПРЕД.ВР., 2Л., ЕД.Ч., М.Р. = щял си да си чоплил
| ПР.НАКЛ., БЪД.ПРЕД.ВР., 2Л., ЕД.Ч., Ж.Р. = щяла си да си чоплила
| ПР.НАКЛ., БЪД.ПРЕД.ВР., 2Л., ЕД.Ч., СР.Р. = щяло си да си чоплило
| ПР.НАКЛ., БЪД.ПРЕД.ВР., 2Л., МН.Ч. = щели сте да сте чоплили
| ПР.НАКЛ., БЪД.ПРЕД.ВР., 3Л., ЕД.Ч., М.Р. = щял (е) да е чоплил
| ПР.НАКЛ., БЪД.ПРЕД.ВР., 3Л., ЕД.Ч., Ж.Р. = щяла (е) да е чоплила
| ПР.НАКЛ., БЪД.ПРЕД.ВР., 3Л., ЕД.Ч., СР.Р. = щяло (е) да е чоплило
| ПР.НАКЛ., БЪД.ПРЕД.ВР., 3Л., МН.Ч. = щели (са) да са чоплили
| УСЛОВНО НАКЛОНЕНИЕ, 1Л., ЕД.Ч., М.Р. = бих чоплил
| УСЛОВНО НАКЛОНЕНИЕ, 1Л., ЕД.Ч., Ж.Р. = бих чоплила
| УСЛОВНО НАКЛОНЕНИЕ, 1Л., ЕД.Ч., СР.Р. = бих чоплило
| УСЛОВНО НАКЛОНЕНИЕ, 1Л., МН.Ч. = бихме чоплили
| УСЛОВНО НАКЛОНЕНИЕ, 2Л., ЕД.Ч., М.Р. = би чоплил
| УСЛОВНО НАКЛОНЕНИЕ, 2Л., ЕД.Ч., Ж.Р. = би чоплила
| УСЛОВНО НАКЛОНЕНИЕ, 2Л., ЕД.Ч., СР.Р. = би чоплило
| УСЛОВНО НАКЛОНЕНИЕ, 2Л., МН.Ч. = бихте чоплили
| УСЛОВНО НАКЛОНЕНИЕ, 3Л., ЕД.Ч., М.Р. = би чоплил
| УСЛОВНО НАКЛОНЕНИЕ, 3Л., ЕД.Ч., Ж.Р. = би чоплила
| УСЛОВНО НАКЛОНЕНИЕ, 3Л., ЕД.Ч., СР.Р. = би чоплило
| УСЛОВНО НАКЛОНЕНИЕ, 3Л., МН.Ч. = биха чоплили
| ПОВЕЛИТЕЛНО НАКЛОНЕНИЕ, ЕД.Ч. = чоп·ли
| ПОВЕЛИТЕЛНО НАКЛОНЕНИЕ, МН.Ч. = чоп·ле·те
| МИН.СТРАД.ПРИЧ. М.Р. = чоп·лен
| МИН.СТРАД.ПРИЧ. М.Р. НЕПЪЛЕН ЧЛЕН = чоп·ле·ния
| МИН.СТРАД.ПРИЧ. М.Р. ПЪЛЕН ЧЛЕН = чоп·ле·ни·ят
| МИН.СТРАД.ПРИЧ. Ж.Р. = чоп·ле·на
| МИН.СТРАД.ПРИЧ. Ж.Р. ЧЛЕН = чоп·ле·на·та
| МИН.СТРАД.ПРИЧ. СР.Р. = чоп·ле·но
| МИН.СТРАД.ПРИЧ. СР.Р. ЧЛЕН = чоп·ле·но·то
| МИН.СТРАД.ПРИЧ. МН.Ч. = чоп·ле·ни
| МИН.СТРАД.ПРИЧ. МН.Ч. ЧЛЕН = чоп·ле·ни·те
| МИН.ДЕЯТ.СВ.ПРИЧ. М.Р. = чоп·лил
| МИН.ДЕЯТ.СВ.ПРИЧ. М.Р. НЕПЪЛЕН ЧЛЕН = чоп·ли·лия
| МИН.ДЕЯТ.СВ.ПРИЧ. М.Р. ПЪЛЕН ЧЛЕН = чоп·ли·ли·ят
| МИН.ДЕЯТ.СВ.ПРИЧ. Ж.Р. = чоп·ли·ла
| МИН.ДЕЯТ.СВ.ПРИЧ. Ж.Р. ЧЛЕН = чоп·ли·ла·та
| МИН.ДЕЯТ.СВ.ПРИЧ. СР.Р. = чоп·ли·ло
| МИН.ДЕЯТ.СВ.ПРИЧ. СР.Р. ЧЛЕН = чоп·ли·ло·то
| МИН.ДЕЯТ.СВ.ПРИЧ. МН.Ч. = чоп·ли·ли
| МИН.ДЕЯТ.СВ.ПРИЧ. МН.Ч. ЧЛЕН = чоп·ли·ли·те
| МИН.ДЕЯТ.НЕСВ.ПРИЧ. М.Р. = чоп·лел
| МИН.ДЕЯТ.НЕСВ.ПРИЧ. М.Р. НЕПЪЛЕН ЧЛЕН = чоп·ле·лия
| МИН.ДЕЯТ.НЕСВ.ПРИЧ. М.Р. ПЪЛЕН ЧЛЕН = чоп·ле·ли·ят
| МИН.ДЕЯТ.НЕСВ.ПРИЧ. Ж.Р. = чоп·ле·ла
| МИН.ДЕЯТ.НЕСВ.ПРИЧ. Ж.Р. ЧЛЕН = чоп·ле·ла·та
| МИН.ДЕЯТ.НЕСВ.ПРИЧ. СР.Р. = чоп·ле·ло
| МИН.ДЕЯТ.НЕСВ.ПРИЧ. СР.Р. ЧЛЕН = чоп·ле·ло·то
| МИН.ДЕЯТ.НЕСВ.ПРИЧ. МН.Ч. = чоп·ле·ли
| МИН.ДЕЯТ.НЕСВ.ПРИЧ. МН.Ч. ЧЛЕН = чоп·ле·ли·те
| СЕГ.ДЕЯТ.ПРИЧ. М.Р. = чоп·лещ
| СЕГ.ДЕЯТ.ПРИЧ. М.Р. НЕПЪЛЕН ЧЛЕН = чоп·ле·щия
| СЕГ.ДЕЯТ.ПРИЧ. М.Р. ПЪЛЕН ЧЛЕН = чоп·ле·щи·ят
| СЕГ.ДЕЯТ.ПРИЧ. Ж.Р. = чоп·ле·ща
| СЕГ.ДЕЯТ.ПРИЧ. Ж.Р. ЧЛЕН = чоп·ле·ща·та
| СЕГ.ДЕЯТ.ПРИЧ. СР.Р. = чоп·ле·що
| СЕГ.ДЕЯТ.ПРИЧ. СР.Р. ЧЛЕН = чоп·ле·що·то
| СЕГ.ДЕЯТ.ПРИЧ. МН.Ч. = чоп·ле·щи
| СЕГ.ДЕЯТ.ПРИЧ. МН.Ч. ЧЛЕН = чоп·ле·щи·те
| ДЕЕПРИЧАСТИЕ = чоп·лей·ки
| СКРИТИ ПРЕПРАТКИ = 
[[чопля]],
[[чоплиш]],
[[чопли]],
[[чоплим]],
[[чоплите]],
[[чоплят]],
[[чоплих]],
[[чоплихме]],
[[чоплихте]],
[[чоплиха]],
[[чоплех]],
[[чоплеше]],
[[чоплехме]],
[[чоплехте]],
[[чоплеха]],
[[чоплете]],
[[чоплил]],
[[чоплилия]],
[[чоплилият]],
[[чоплила]],
[[чоплилата]],
[[чоплило]],
[[чоплилото]],
[[чоплили]],
[[чоплилите]],
[[чоплел]],
[[чоплелия]],
[[чоплелият]],
[[чоплела]],
[[чоплелата]],
[[чоплело]],
[[чоплелото]],
[[чоплели]],
[[чоплелите]],
[[чоплен]],
[[чопления]],
[[чопленият]],
[[чоплена]],
[[чоплената]],
[[чоплено]],
[[чопленото]],
[[чоплени]],
[[чоплените]],
[[чоплещ]],
[[чоплещия]],
[[чоплещият]],
[[чоплеща]],
[[чоплещата]],
[[чоплещо]],
[[чоплещото]],
[[чоплещи]],
[[чоплещите]],
[[чоплейки]],
[[чоплил съм]],
[[чоплила съм]],
[[чоплило съм]],
[[чоплили сме]],
[[чоплил си]],
[[чоплила си]],
[[чоплило си]],
[[чоплили сте]],
[[чоплил е]],
[[чоплила е]],
[[чоплило е]],
[[чоплили са]],
[[бях чоплил]],
[[бях чоплила]],
[[бях чоплило]],
[[бяхме чоплили]],
[[беше чоплил]],
[[беше чоплила]],
[[беше чоплило]],
[[бяхте чоплили]],
[[бяха чоплили]],
[[ще чопля]],
[[ще чоплим]],
[[ще чоплиш]],
[[ще чоплите]],
[[ще чопли]],
[[ще чоплят]],
[[ще съм чоплил]],
[[ще съм чоплила]],
[[ще съм чоплило]],
[[ще сме чоплили]],
[[ще си чоплил]],
[[ще си чоплила]],
[[ще си чоплило]],
[[ще сте чоплили]],
[[ще е чоплил]],
[[ще е чоплила]],
[[ще е чоплило]],
[[ще са чоплили]],
[[щях да чопля]],
[[щяхме да чоплим]],
[[щеше да чоплиш]],
[[щяхте да чоплите]],
[[щеше да чопли]],
[[щяха да чоплят]],
[[щях да съм чоплил]],
[[щях да съм чоплила]],
[[щях да съм чоплило]],
[[щяхме да сме чоплили]],
[[щеше да си чоплил]],
[[щеше да си чоплила]],
[[щеше да си чоплило]],
[[щяхте да сте чоплили]],
[[щеше да е чоплил]],
[[щеше да е чоплила]],
[[щеше да е чоплило]],
[[щяха да са чоплили]],
[[чоплел съм]],
[[чоплела съм]],
[[чоплело съм]],
[[чоплели сме]],
[[чоплел си]],
[[чоплела си]],
[[чоплело си]],
[[чоплели сте]],
[[чоплел е]],
[[чоплела е]],
[[чоплело е]],
[[чоплели са]],
[[бил съм чоплил]],
[[била съм чоплила]],
[[било съм чоплило]],
[[били сме чоплили]],
[[бил си чоплил]],
[[била си чоплила]],
[[било си чоплило]],
[[били сте чоплили]],
[[бил е чоплил]],
[[била е чоплила]],
[[било е чоплило]],
[[били са чоплили]],
[[щял съм да чопля]],
[[щяла съм да чопля]],
[[щяло съм да чопля]],
[[щели сме да чоплим]],
[[щял си да чоплиш]],
[[щяла си да чоплиш]],
[[щяло си да чоплиш]],
[[щели сте да чоплите]],
[[щял да чопли]],
[[щяла да чопли]],
[[щяло да чопли]],
[[щели да чоплят]],
[[щял е да чопли]],
[[щяла е да чопли]],
[[щяло е да чопли]],
[[щели са да чоплят]],
[[щял съм да съм чоплил]],
[[щяла съм да съм чоплила]],
[[щяло съм да съм чоплило]],
[[щели сме да сме чоплили]],
[[щял си да си чоплил]],
[[щяла си да си чоплила]],
[[щяло си да си чоплило]],
[[щели сте да сте чоплили]],
[[щял да е чоплил]],
[[щяла да е чоплила]],
[[щяло да е чоплило]],
[[щели да са чоплили]],
[[щял е да е чоплил]],
[[щяла е да е чоплила]],
[[щяло е да е чоплило]],
[[щели са да са чоплили]],
[[бих чоплил]],
[[бих чоплила]],
[[бих чоплило]],
[[бихме чоплили]],
[[би чоплил]],
[[би чоплила]],
[[би чоплило]],
[[бихте чоплили]],
[[биха чоплили]],
}}</text>
      <sha1>kgtql1hmyavpi4khfja3fnsceofcvnd</sha1>
    </revision>
  </page>
  <page>
    <title>Шаблон:Словоформи/чорбаджийствам</title>
    <ns>10</ns>
    <id>569681</id>
    <revision>
      <id>601661</id>
      <timestamp>2005-05-12T12:02:50Z</timestamp>
      <contributor>
        <username>Bgbot</username>
        <id>83</id>
      </contributor>
      <comment>Борислав: Шаблон със словоформи</comment>
      <model>wikitext</model>
      <format>text/x-wiki</format>
      <text bytes="24910" xml:space="preserve">{{Шаблон:Словоформи/Глагол|
  ОСНОВНА ФОРМА = чорбаджийствам
| СЕГ.ВР., 1Л., ЕД.Ч. = чор·ба·джийс·т·вам
| СЕГ.ВР., 1Л., МН.Ч. = чор·ба·джийс·т·ва·ме
| СЕГ.ВР., 2Л., ЕД.Ч. = чор·ба·джийс·т·ваш
| СЕГ.ВР., 2Л., МН.Ч. = чор·ба·джийс·т·ва·те
| СЕГ.ВР., 3Л., ЕД.Ч. = чор·ба·джийс·т·ва
| СЕГ.ВР., 3Л., МН.Ч. = чор·ба·джийс·т·ват
| МИН.СВ.ВР., 1Л., ЕД.Ч. = чор·ба·джийс·т·вах
| МИН.СВ.ВР., 1Л., МН.Ч. = чор·ба·джийс·т·вах·ме
| МИН.СВ.ВР., 2Л., ЕД.Ч. = чор·ба·джийс·т·ва
| МИН.СВ.ВР., 2Л., МН.Ч. = чор·ба·джийс·т·вах·те
| МИН.СВ.ВР., 3Л., ЕД.Ч. = чор·ба·джийс·т·ва
| МИН.СВ.ВР., 3Л., МН.Ч. = чор·ба·джийс·т·ва·ха
| МИН.НЕСВ.ВР., 1Л., ЕД.Ч. = чор·ба·джийс·т·вах
| МИН.НЕСВ.ВР., 1Л., МН.Ч. = чор·ба·джийс·т·вах·ме
| МИН.НЕСВ.ВР., 2Л., ЕД.Ч. = чор·ба·джийс·т·ва·ше
| МИН.НЕСВ.ВР., 2Л., МН.Ч. = чор·ба·джийс·т·вах·те
| МИН.НЕСВ.ВР., 3Л., ЕД.Ч. = чор·ба·джийс·т·ва·ше
| МИН.НЕСВ.ВР., 3Л., МН.Ч. = чор·ба·джийс·т·ва·ха
| МИН.НЕОПР.ВР., 1Л., ЕД.Ч., М.Р. = чорбаджийствал съм
| МИН.НЕОПР.ВР., 1Л., ЕД.Ч., Ж.Р. = чорбаджийствала съм
| МИН.НЕОПР.ВР., 1Л., ЕД.Ч., СР.Р. = чорбаджийствало съм
| МИН.НЕОПР.ВР., 1Л., МН.Ч. = чорбаджийствали сме
| МИН.НЕОПР.ВР., 2Л., ЕД.Ч., М.Р. = чорбаджийствал си
| МИН.НЕОПР.ВР., 2Л., ЕД.Ч., Ж.Р. = чорбаджийствала си
| МИН.НЕОПР.ВР., 2Л., ЕД.Ч., СР.Р. = чорбаджийствало си
| МИН.НЕОПР.ВР., 2Л., МН.Ч. = чорбаджийствали сте
| МИН.НЕОПР.ВР., 3Л., ЕД.Ч., М.Р. = чорбаджийствал е
| МИН.НЕОПР.ВР., 3Л., ЕД.Ч., Ж.Р. = чорбаджийствала е
| МИН.НЕОПР.ВР., 3Л., ЕД.Ч., СР.Р. = чорбаджийствало е
| МИН.НЕОПР.ВР., 3Л., МН.Ч. = чорбаджийствали са
| МИН.ПРЕД.ВР., 1Л., ЕД.Ч., М.Р. = бях чорбаджийствал
| МИН.ПРЕД.ВР., 1Л., ЕД.Ч., Ж.Р. = бях чорбаджийствала
| МИН.ПРЕД.ВР., 1Л., ЕД.Ч., СР.Р. = бях чорбаджийствало
| МИН.ПРЕД.ВР., 1Л., МН.Ч. = бяхме чорбаджийствали
| МИН.ПРЕД.ВР., 2Л., ЕД.Ч., М.Р. = беше чорбаджийствал
| МИН.ПРЕД.ВР., 2Л., ЕД.Ч., Ж.Р. = беше чорбаджийствала
| МИН.ПРЕД.ВР., 2Л., ЕД.Ч., СР.Р. = беше чорбаджийствало
| МИН.ПРЕД.ВР., 2Л., МН.Ч. = бяхте чорбаджийствали
| МИН.ПРЕД.ВР., 3Л., ЕД.Ч., М.Р. = беше чорбаджийствал
| МИН.ПРЕД.ВР., 3Л., ЕД.Ч., Ж.Р. = беше чорбаджийствала
| МИН.ПРЕД.ВР., 3Л., ЕД.Ч., СР.Р. = беше чорбаджийствало
| МИН.ПРЕД.ВР., 3Л., МН.Ч. = бяха чорбаджийствали
| БЪД.ВР., 1Л., ЕД.Ч. = ще чорбаджийствам
| БЪД.ВР., 1Л., МН.Ч. = ще чорбаджийстваме
| БЪД.ВР., 2Л., ЕД.Ч. = ще чорбаджийстваш
| БЪД.ВР., 2Л., МН.Ч. = ще чорбаджийствате
| БЪД.ВР., 3Л., ЕД.Ч. = ще чорбаджийства
| БЪД.ВР., 3Л., МН.Ч. = ще чорбаджийстват
| БЪД.ПРЕД.ВР., 1Л., ЕД.Ч., М.Р. = ще съм чорбаджийствал
| БЪД.ПРЕД.ВР., 1Л., ЕД.Ч., Ж.Р. = ще съм чорбаджийствала
| БЪД.ПРЕД.ВР., 1Л., ЕД.Ч., СР.Р. = ще съм чорбаджийствало
| БЪД.ПРЕД.ВР., 1Л., МН.Ч. = ще сме чорбаджийствали
| БЪД.ПРЕД.ВР., 2Л., ЕД.Ч., М.Р. = ще си чорбаджийствал
| БЪД.ПРЕД.ВР., 2Л., ЕД.Ч., Ж.Р. = ще си чорбаджийствала
| БЪД.ПРЕД.ВР., 2Л., ЕД.Ч., СР.Р. = ще си чорбаджийствало
| БЪД.ПРЕД.ВР., 2Л., МН.Ч. = ще сте чорбаджийствали
| БЪД.ПРЕД.ВР., 3Л., ЕД.Ч., М.Р. = ще е чорбаджийствал
| БЪД.ПРЕД.ВР., 3Л., ЕД.Ч., Ж.Р. = ще е чорбаджийствала
| БЪД.ПРЕД.ВР., 3Л., ЕД.Ч., СР.Р. = ще е чорбаджийствало
| БЪД.ПРЕД.ВР., 3Л., МН.Ч. = ще са чорбаджийствали
| БЪД.ВР. В МИН., 1Л., ЕД.Ч. = щях да чорбаджийствам
| БЪД.ВР. В МИН., 1Л., МН.Ч. = щяхме да чорбаджийстваме
| БЪД.ВР. В МИН., 2Л., ЕД.Ч. = щеше да чорбаджийстваш
| БЪД.ВР. В МИН., 2Л., МН.Ч. = щяхте да чорбаджийствате
| БЪД.ВР. В МИН., 3Л., ЕД.Ч. = щеше да чорбаджийства
| БЪД.ВР. В МИН., 3Л., МН.Ч. = щяха да чорбаджийстват
| БЪД.ПРЕД.ВР. В МИН., 1Л., ЕД.Ч., М.Р. = щях да съм чорбаджийствал
| БЪД.ПРЕД.ВР. В МИН., 1Л., ЕД.Ч., Ж.Р. = щях да съм чорбаджийствала
| БЪД.ПРЕД.ВР. В МИН., 1Л., ЕД.Ч., СР.Р. = щях да съм чорбаджийствало
| БЪД.ПРЕД.ВР. В МИН., 1Л., МН.Ч. = щяхме да сме чорбаджийствали
| БЪД.ПРЕД.ВР. В МИН., 2Л., ЕД.Ч., М.Р. = щеше да си чорбаджийствал
| БЪД.ПРЕД.ВР. В МИН., 2Л., ЕД.Ч., Ж.Р. = щеше да си чорбаджийствала
| БЪД.ПРЕД.ВР. В МИН., 2Л., ЕД.Ч., СР.Р. = щеше да си чорбаджийствало
| БЪД.ПРЕД.ВР. В МИН., 2Л., МН.Ч. = щяхте да сте чорбаджийствали
| БЪД.ПРЕД.ВР. В МИН., 3Л., ЕД.Ч., М.Р. = щеше да е чорбаджийствал
| БЪД.ПРЕД.ВР. В МИН., 3Л., ЕД.Ч., Ж.Р. = щеше да е чорбаджийствала
| БЪД.ПРЕД.ВР. В МИН., 3Л., ЕД.Ч., СР.Р. = щеше да е чорбаджийствало
| БЪД.ПРЕД.ВР. В МИН., 3Л., МН.Ч. = щяха да са чорбаджийствали
| ПР.НАКЛ., СЕГ.ВР., 1Л., ЕД.Ч., М.Р. = чорбаджийствал съм
| ПР.НАКЛ., СЕГ.ВР., 1Л., ЕД.Ч., Ж.Р. = чорбаджийствала съм
| ПР.НАКЛ., СЕГ.ВР., 1Л., ЕД.Ч., СР.Р. = чорбаджийствало съм
| ПР.НАКЛ., СЕГ.ВР., 1Л., МН.Ч. = чорбаджийствали сме
| ПР.НАКЛ., СЕГ.ВР., 2Л., ЕД.Ч., М.Р. = чорбаджийствал си
| ПР.НАКЛ., СЕГ.ВР., 2Л., ЕД.Ч., Ж.Р. = чорбаджийствала си
| ПР.НАКЛ., СЕГ.ВР., 2Л., ЕД.Ч., СР.Р. = чорбаджийствало си
| ПР.НАКЛ., СЕГ.ВР., 2Л., МН.Ч. = чорбаджийствали сте
| ПР.НАКЛ., СЕГ.ВР., 3Л., ЕД.Ч., М.Р. = чорбаджийствал (е)
| ПР.НАКЛ., СЕГ.ВР., 3Л., ЕД.Ч., Ж.Р. = чорбаджийствала (е)
| ПР.НАКЛ., СЕГ.ВР., 3Л., ЕД.Ч., СР.Р. = чорбаджийствало (е)
| ПР.НАКЛ., СЕГ.ВР., 3Л., МН.Ч. = чорбаджийствали (са)
| ПР.НАКЛ., МИН.СВ.ВР., 1Л., ЕД.Ч., М.Р. = чорбаджийствал съм
| ПР.НАКЛ., МИН.СВ.ВР., 1Л., ЕД.Ч., Ж.Р. = чорбаджийствала съм
| ПР.НАКЛ., МИН.СВ.ВР., 1Л., ЕД.Ч., СР.Р. = чорбаджийствало съм
| ПР.НАКЛ., МИН.СВ.ВР., 1Л., МН.Ч. = чорбаджийствали сме
| ПР.НАКЛ., МИН.СВ.ВР., 2Л., ЕД.Ч., М.Р. = чорбаджийствал си
| ПР.НАКЛ., МИН.СВ.ВР., 2Л., ЕД.Ч., Ж.Р. = чорбаджийствала си
| ПР.НАКЛ., МИН.СВ.ВР., 2Л., ЕД.Ч., СР.Р. = чорбаджийствало си
| ПР.НАКЛ., МИН.СВ.ВР., 2Л., МН.Ч. = чорбаджийствали сте
| ПР.НАКЛ., МИН.СВ.ВР., 3Л., ЕД.Ч., М.Р. = чорбаджийствал (е)
| ПР.НАКЛ., МИН.СВ.ВР., 3Л., ЕД.Ч., Ж.Р. = чорбаджийствала (е)
| ПР.НАКЛ., МИН.СВ.ВР., 3Л., ЕД.Ч., СР.Р. = чорбаджийствало (е)
| ПР.НАКЛ., МИН.СВ.ВР., 3Л., МН.Ч. = чорбаджийствали (са)
| ПР.НАКЛ., МИН.НЕОПР.ВР., 1Л., ЕД.Ч., М.Р. = бил съм чорбаджийствал
| ПР.НАКЛ., МИН.НЕОПР.ВР., 1Л., ЕД.Ч., Ж.Р. = била съм чорбаджийствала
| ПР.НАКЛ., МИН.НЕОПР.ВР., 1Л., ЕД.Ч., СР.Р. = било съм чорбаджийствало
| ПР.НАКЛ., МИН.НЕОПР.ВР., 1Л., МН.Ч. = били сме чорбаджийствали
| ПР.НАКЛ., МИН.НЕОПР.ВР., 2Л., ЕД.Ч., М.Р. = бил си чорбаджийствал
| ПР.НАКЛ., МИН.НЕОПР.ВР., 2Л., ЕД.Ч., Ж.Р. = била си чорбаджийствала
| ПР.НАКЛ., МИН.НЕОПР.ВР., 2Л., ЕД.Ч., СР.Р. = било си чорбаджийствало
| ПР.НАКЛ., МИН.НЕОПР.ВР., 2Л., МН.Ч. = били сте чорбаджийствали
| ПР.НАКЛ., МИН.НЕОПР.ВР., 3Л., ЕД.Ч., М.Р. = бил (е) чорбаджийствал
| ПР.НАКЛ., МИН.НЕОПР.ВР., 3Л., ЕД.Ч., Ж.Р. = била (е) чорбаджийствала
| ПР.НАКЛ., МИН.НЕОПР.ВР., 3Л., ЕД.Ч., СР.Р. = било (е) чорбаджийствало
| ПР.НАКЛ., МИН.НЕОПР.ВР., 3Л., МН.Ч. = били (са) чорбаджийствали
| ПР.НАКЛ., БЪД.ВР., 1Л., ЕД.Ч., М.Р. = щял съм да чорбаджийствам
| ПР.НАКЛ., БЪД.ВР., 1Л., ЕД.Ч., Ж.Р. = щяла съм да чорбаджийствам
| ПР.НАКЛ., БЪД.ВР., 1Л., ЕД.Ч., СР.Р. = щяло съм да чорбаджийствам
| ПР.НАКЛ., БЪД.ВР., 1Л., МН.Ч. = щели сме да чорбаджийстваме
| ПР.НАКЛ., БЪД.ВР., 2Л., ЕД.Ч., М.Р. = щял си да чорбаджийстваш
| ПР.НАКЛ., БЪД.ВР., 2Л., ЕД.Ч., Ж.Р. = щяла си да чорбаджийстваш
| ПР.НАКЛ., БЪД.ВР., 2Л., ЕД.Ч., СР.Р. = щяло си да чорбаджийстваш
| ПР.НАКЛ., БЪД.ВР., 2Л., МН.Ч. = щели сте да чорбаджийствате
| ПР.НАКЛ., БЪД.ВР., 3Л., ЕД.Ч., М.Р. = щял (е) да чорбаджийства
| ПР.НАКЛ., БЪД.ВР., 3Л., ЕД.Ч., Ж.Р. = щяла (е) да чорбаджийства
| ПР.НАКЛ., БЪД.ВР., 3Л., ЕД.Ч., СР.Р. = щяло (е) да чорбаджийства
| ПР.НАКЛ., БЪД.ВР., 3Л., МН.Ч. = щели (са) да чорбаджийстват
| ПР.НАКЛ., БЪД.ПРЕД.ВР., 1Л., ЕД.Ч., М.Р. = щял съм да съм чорбаджийствал
| ПР.НАКЛ., БЪД.ПРЕД.ВР., 1Л., ЕД.Ч., Ж.Р. = щяла съм да съм чорбаджийствала
| ПР.НАКЛ., БЪД.ПРЕД.ВР., 1Л., ЕД.Ч., СР.Р. = щяло съм да съм чорбаджийствало
| ПР.НАКЛ., БЪД.ПРЕД.ВР., 1Л., МН.Ч. = щели сме да сме чорбаджийствали
| ПР.НАКЛ., БЪД.ПРЕД.ВР., 2Л., ЕД.Ч., М.Р. = щял си да си чорбаджийствал
| ПР.НАКЛ., БЪД.ПРЕД.ВР., 2Л., ЕД.Ч., Ж.Р. = щяла си да си чорбаджийствала
| ПР.НАКЛ., БЪД.ПРЕД.ВР., 2Л., ЕД.Ч., СР.Р. = щяло си да си чорбаджийствало
| ПР.НАКЛ., БЪД.ПРЕД.ВР., 2Л., МН.Ч. = щели сте да сте чорбаджийствали
| ПР.НАКЛ., БЪД.ПРЕД.ВР., 3Л., ЕД.Ч., М.Р. = щял (е) да е чорбаджийствал
| ПР.НАКЛ., БЪД.ПРЕД.ВР., 3Л., ЕД.Ч., Ж.Р. = щяла (е) да е чорбаджийствала
| ПР.НАКЛ., БЪД.ПРЕД.ВР., 3Л., ЕД.Ч., СР.Р. = щяло (е) да е чорбаджийствало
| ПР.НАКЛ., БЪД.ПРЕД.ВР., 3Л., МН.Ч. = щели (са) да са чорбаджийствали
| УСЛОВНО НАКЛОНЕНИЕ, 1Л., ЕД.Ч., М.Р. = бих чорбаджийствал
| УСЛОВНО НАКЛОНЕНИЕ, 1Л., ЕД.Ч., Ж.Р. = бих чорбаджийствала
| УСЛОВНО НАКЛОНЕНИЕ, 1Л., ЕД.Ч., СР.Р. = бих чорбаджийствало
| УСЛОВНО НАКЛОНЕНИЕ, 1Л., МН.Ч. = бихме чорбаджийствали
| УСЛОВНО НАКЛОНЕНИЕ, 2Л., ЕД.Ч., М.Р. = би чорбаджийствал
| УСЛОВНО НАКЛОНЕНИЕ, 2Л., ЕД.Ч., Ж.Р. = би чорбаджийствала
| УСЛОВНО НАКЛОНЕНИЕ, 2Л., ЕД.Ч., СР.Р. = би чорбаджийствало
| УСЛОВНО НАКЛОНЕНИЕ, 2Л., МН.Ч. = бихте чорбаджийствали
| УСЛОВНО НАКЛОНЕНИЕ, 3Л., ЕД.Ч., М.Р. = би чорбаджийствал
| УСЛОВНО НАКЛОНЕНИЕ, 3Л., ЕД.Ч., Ж.Р. = би чорбаджийствала
| УСЛОВНО НАКЛОНЕНИЕ, 3Л., ЕД.Ч., СР.Р. = би чорбаджийствало
| УСЛОВНО НАКЛОНЕНИЕ, 3Л., МН.Ч. = биха чорбаджийствали
| ПОВЕЛИТЕЛНО НАКЛОНЕНИЕ, ЕД.Ч. = чор·ба·джийс·т·вай
| ПОВЕЛИТЕЛНО НАКЛОНЕНИЕ, МН.Ч. = чор·ба·джийс·т·вай·те
| МИН.СТРАД.ПРИЧ. М.Р. = чор·ба·джийс·т·ван
| МИН.СТРАД.ПРИЧ. М.Р. НЕПЪЛЕН ЧЛЕН = чор·ба·джийс·т·ва·ния
| МИН.СТРАД.ПРИЧ. М.Р. ПЪЛЕН ЧЛЕН = чор·ба·джийс·т·ва·ни·ят
| МИН.СТРАД.ПРИЧ. Ж.Р. = чор·ба·джийс·т·ва·на
| МИН.СТРАД.ПРИЧ. Ж.Р. ЧЛЕН = чор·ба·джийс·т·ва·на·та
| МИН.СТРАД.ПРИЧ. СР.Р. = чор·ба·джийс·т·ва·но
| МИН.СТРАД.ПРИЧ. СР.Р. ЧЛЕН = чор·ба·джийс·т·ва·но·то
| МИН.СТРАД.ПРИЧ. МН.Ч. = чор·ба·джийс·т·ва·ни
| МИН.СТРАД.ПРИЧ. МН.Ч. ЧЛЕН = чор·ба·джийс·т·ва·ни·те
| МИН.ДЕЯТ.СВ.ПРИЧ. М.Р. = чор·ба·джийс·т·вал
| МИН.ДЕЯТ.СВ.ПРИЧ. М.Р. НЕПЪЛЕН ЧЛЕН = чор·ба·джийс·т·ва·лия
| МИН.ДЕЯТ.СВ.ПРИЧ. М.Р. ПЪЛЕН ЧЛЕН = чор·ба·джийс·т·ва·ли·ят
| МИН.ДЕЯТ.СВ.ПРИЧ. Ж.Р. = чор·ба·джийс·т·ва·ла
| МИН.ДЕЯТ.СВ.ПРИЧ. Ж.Р. ЧЛЕН = чор·ба·джийс·т·ва·ла·та
| МИН.ДЕЯТ.СВ.ПРИЧ. СР.Р. = чор·ба·джийс·т·ва·ло
| МИН.ДЕЯТ.СВ.ПРИЧ. СР.Р. ЧЛЕН = чор·ба·джийс·т·ва·ло·то
| МИН.ДЕЯТ.СВ.ПРИЧ. МН.Ч. = чор·ба·джийс·т·ва·ли
| МИН.ДЕЯТ.СВ.ПРИЧ. МН.Ч. ЧЛЕН = чор·ба·джийс·т·ва·ли·те
| МИН.ДЕЯТ.НЕСВ.ПРИЧ. М.Р. = чор·ба·джийс·т·вал
| МИН.ДЕЯТ.НЕСВ.ПРИЧ. М.Р. НЕПЪЛЕН ЧЛЕН = чор·ба·джийс·т·ва·лия
| МИН.ДЕЯТ.НЕСВ.ПРИЧ. М.Р. ПЪЛЕН ЧЛЕН = чор·ба·джийс·т·ва·ли·ят
| МИН.ДЕЯТ.НЕСВ.ПРИЧ. Ж.Р. = чор·ба·джийс·т·ва·ла
| МИН.ДЕЯТ.НЕСВ.ПРИЧ. Ж.Р. ЧЛЕН = чор·ба·джийс·т·ва·ла·та
| МИН.ДЕЯТ.НЕСВ.ПРИЧ. СР.Р. = чор·ба·джийс·т·ва·ло
| МИН.ДЕЯТ.НЕСВ.ПРИЧ. СР.Р. ЧЛЕН = чор·ба·джийс·т·ва·ло·то
| МИН.ДЕЯТ.НЕСВ.ПРИЧ. МН.Ч. = чор·ба·джийс·т·ва·ли
| МИН.ДЕЯТ.НЕСВ.ПРИЧ. МН.Ч. ЧЛЕН = чор·ба·джийс·т·ва·ли·те
| СЕГ.ДЕЯТ.ПРИЧ. М.Р. = чор·ба·джийс·т·ващ
| СЕГ.ДЕЯТ.ПРИЧ. М.Р. НЕПЪЛЕН ЧЛЕН = чор·ба·джийс·т·ва·щия
| СЕГ.ДЕЯТ.ПРИЧ. М.Р. ПЪЛЕН ЧЛЕН = чор·ба·джийс·т·ва·щи·ят
| СЕГ.ДЕЯТ.ПРИЧ. Ж.Р. = чор·ба·джийс·т·ва·ща
| СЕГ.ДЕЯТ.ПРИЧ. Ж.Р. ЧЛЕН = чор·ба·джийс·т·ва·ща·та
| СЕГ.ДЕЯТ.ПРИЧ. СР.Р. = чор·ба·джийс·т·ва·що
| СЕГ.ДЕЯТ.ПРИЧ. СР.Р. ЧЛЕН = чор·ба·джийс·т·ва·що·то
| СЕГ.ДЕЯТ.ПРИЧ. МН.Ч. = чор·ба·джийс·т·ва·щи
| СЕГ.ДЕЯТ.ПРИЧ. МН.Ч. ЧЛЕН = чор·ба·джийс·т·ва·щи·те
| ДЕЕПРИЧАСТИЕ = чор·ба·джийс·т·вай·ки
| СКРИТИ ПРЕПРАТКИ = 
[[чорбаджийствам]],
[[чорбаджийстваш]],
[[чорбаджийства]],
[[чорбаджийстваме]],
[[чорбаджийствате]],
[[чорбаджийстват]],
[[чорбаджийствах]],
[[чорбаджийствахме]],
[[чорбаджийствахте]],
[[чорбаджийстваха]],
[[чорбаджийстваше]],
[[чорбаджийствай]],
[[чорбаджийствайте]],
[[чорбаджийствал]],
[[чорбаджийствалия]],
[[чорбаджийствалият]],
[[чорбаджийствала]],
[[чорбаджийствалата]],
[[чорбаджийствало]],
[[чорбаджийствалото]],
[[чорбаджийствали]],
[[чорбаджийствалите]],
[[чорбаджийстван]],
[[чорбаджийствания]],
[[чорбаджийстваният]],
[[чорбаджийствана]],
[[чорбаджийстваната]],
[[чорбаджийствано]],
[[чорбаджийстваното]],
[[чорбаджийствани]],
[[чорбаджийстваните]],
[[чорбаджийстващ]],
[[чорбаджийстващия]],
[[чорбаджийстващият]],
[[чорбаджийстваща]],
[[чорбаджийстващата]],
[[чорбаджийстващо]],
[[чорбаджийстващото]],
[[чорбаджийстващи]],
[[чорбаджийстващите]],
[[чорбаджийствайки]],
[[чорбаджийствал съм]],
[[чорбаджийствала съм]],
[[чорбаджийствало съм]],
[[чорбаджийствали сме]],
[[чорбаджийствал си]],
[[чорбаджийствала си]],
[[чорбаджийствало си]],
[[чорбаджийствали сте]],
[[чорбаджийствал е]],
[[чорбаджийствала е]],
[[чорбаджийствало е]],
[[чорбаджийствали са]],
[[бях чорбаджийствал]],
[[бях чорбаджийствала]],
[[бях чорбаджийствало]],
[[бяхме чорбаджийствали]],
[[беше чорбаджийствал]],
[[беше чорбаджийствала]],
[[беше чорбаджийствало]],
[[бяхте чорбаджийствали]],
[[бяха чорбаджийствали]],
[[ще чорбаджийствам]],
[[ще чорбаджийстваме]],
[[ще чорбаджийстваш]],
[[ще чорбаджийствате]],
[[ще чорбаджийства]],
[[ще чорбаджийстват]],
[[ще съм чорбаджийствал]],
[[ще съм чорбаджийствала]],
[[ще съм чорбаджийствало]],
[[ще сме чорбаджийствали]],
[[ще си чорбаджийствал]],
[[ще си чорбаджийствала]],
[[ще си чорбаджийствало]],
[[ще сте чорбаджийствали]],
[[ще е чорбаджийствал]],
[[ще е чорбаджийствала]],
[[ще е чорбаджийствало]],
[[ще са чорбаджийствали]],
[[щях да чорбаджийствам]],
[[щяхме да чорбаджийстваме]],
[[щеше да чорбаджийстваш]],
[[щяхте да чорбаджийствате]],
[[щеше да чорбаджийства]],
[[щяха да чорбаджийстват]],
[[щях да съм чорбаджийствал]],
[[щях да съм чорбаджийствала]],
[[щях да съм чорбаджийствало]],
[[щяхме да сме чорбаджийствали]],
[[щеше да си чорбаджийствал]],
[[щеше да си чорбаджийствала]],
[[щеше да си чорбаджийствало]],
[[щяхте да сте чорбаджийствали]],
[[щеше да е чорбаджийствал]],
[[щеше да е чорбаджийствала]],
[[щеше да е чорбаджийствало]],
[[щяха да са чорбаджийствали]],
[[бил съм чорбаджийствал]],
[[била съм чорбаджийствала]],
[[било съм чорбаджийствало]],
[[били сме чорбаджийствали]],
[[бил си чорбаджийствал]],
[[била си чорбаджийствала]],
[[било си чорбаджийствало]],
[[били сте чорбаджийствали]],
[[бил е чорбаджийствал]],
[[била е чорбаджийствала]],
[[било е чорбаджийствало]],
[[били са чорбаджийствали]],
[[щял съм да чорбаджийствам]],
[[щяла съм да чорбаджийствам]],
[[щяло съм да чорбаджийствам]],
[[щели сме да чорбаджийстваме]],
[[щял си да чорбаджийстваш]],
[[щяла си да чорбаджийстваш]],
[[щяло си да чорбаджийстваш]],
[[щели сте да чорбаджийствате]],
[[щял да чорбаджийства]],
[[щяла да чорбаджийства]],
[[щяло да чорбаджийства]],
[[щели да чорбаджийстват]],
[[щял е да чорбаджийства]],
[[щяла е да чорбаджийства]],
[[щяло е да чорбаджийства]],
[[щели са да чорбаджийстват]],
[[щял съм да съм чорбаджийствал]],
[[щяла съм да съм чорбаджийствала]],
[[щяло съм да съм чорбаджийствало]],
[[щели сме да сме чорбаджийствали]],
[[щял си да си чорбаджийствал]],
[[щяла си да си чорбаджийствала]],
[[щяло си да си чорбаджийствало]],
[[щели сте да сте чорбаджийствали]],
[[щял да е чорбаджийствал]],
[[щяла да е чорбаджийствала]],
[[щяло да е чорбаджийствало]],
[[щели да са чорбаджийствали]],
[[щял е да е чорбаджийствал]],
[[щяла е да е чорбаджийствала]],
[[щяло е да е чорбаджийствало]],
[[щели са да са чорбаджийствали]],
[[бих чорбаджийствал]],
[[бих чорбаджийствала]],
[[бих чорбаджийствало]],
[[бихме чорбаджийствали]],
[[би чорбаджийствал]],
[[би чорбаджийствала]],
[[би чорбаджийствало]],
[[бихте чорбаджийствали]],
[[биха чорбаджийствали]],
}}</text>
      <sha1>gy7f4decgfir5jgpqfohr6lx5c3f991</sha1>
    </revision>
  </page>
  <page>
    <title>Шаблон:Словоформи/чорбаджийствувам</title>
    <ns>10</ns>
    <id>569692</id>
    <revision>
      <id>601672</id>
      <timestamp>2005-05-12T12:02:58Z</timestamp>
      <contributor>
        <username>Bgbot</username>
        <id>83</id>
      </contributor>
      <comment>Борислав: Шаблон със словоформи</comment>
      <model>wikitext</model>
      <format>text/x-wiki</format>
      <text bytes="26388" xml:space="preserve">{{Шаблон:Словоформи/Глагол|
  ОСНОВНА ФОРМА = чорбаджийствувам
| СЕГ.ВР., 1Л., ЕД.Ч. = чор·ба·джийс·т·ву·вам
| СЕГ.ВР., 1Л., МН.Ч. = чор·ба·джийс·т·ву·ва·ме
| СЕГ.ВР., 2Л., ЕД.Ч. = чор·ба·джийс·т·ву·ваш
| СЕГ.ВР., 2Л., МН.Ч. = чор·ба·джийс·т·ву·ва·те
| СЕГ.ВР., 3Л., ЕД.Ч. = чор·ба·джийс·т·ву·ва
| СЕГ.ВР., 3Л., МН.Ч. = чор·ба·джийс·т·ву·ват
| МИН.СВ.ВР., 1Л., ЕД.Ч. = чор·ба·джийс·т·ву·вах
| МИН.СВ.ВР., 1Л., МН.Ч. = чор·ба·джийс·т·ву·вах·ме
| МИН.СВ.ВР., 2Л., ЕД.Ч. = чор·ба·джийс·т·ву·ва
| МИН.СВ.ВР., 2Л., МН.Ч. = чор·ба·джийс·т·ву·вах·те
| МИН.СВ.ВР., 3Л., ЕД.Ч. = чор·ба·джийс·т·ву·ва
| МИН.СВ.ВР., 3Л., МН.Ч. = чор·ба·джийс·т·ву·ва·ха
| МИН.НЕСВ.ВР., 1Л., ЕД.Ч. = чор·ба·джийс·т·ву·вах
| МИН.НЕСВ.ВР., 1Л., МН.Ч. = чор·ба·джийс·т·ву·вах·ме
| МИН.НЕСВ.ВР., 2Л., ЕД.Ч. = чор·ба·джийс·т·ву·ва·ше
| МИН.НЕСВ.ВР., 2Л., МН.Ч. = чор·ба·джийс·т·ву·вах·те
| МИН.НЕСВ.ВР., 3Л., ЕД.Ч. = чор·ба·джийс·т·ву·ва·ше
| МИН.НЕСВ.ВР., 3Л., МН.Ч. = чор·ба·джийс·т·ву·ва·ха
| МИН.НЕОПР.ВР., 1Л., ЕД.Ч., М.Р. = чорбаджийствувал съм
| МИН.НЕОПР.ВР., 1Л., ЕД.Ч., Ж.Р. = чорбаджийствувала съм
| МИН.НЕОПР.ВР., 1Л., ЕД.Ч., СР.Р. = чорбаджийствувало съм
| МИН.НЕОПР.ВР., 1Л., МН.Ч. = чорбаджийствували сме
| МИН.НЕОПР.ВР., 2Л., ЕД.Ч., М.Р. = чорбаджийствувал си
| МИН.НЕОПР.ВР., 2Л., ЕД.Ч., Ж.Р. = чорбаджийствувала си
| МИН.НЕОПР.ВР., 2Л., ЕД.Ч., СР.Р. = чорбаджийствувало си
| МИН.НЕОПР.ВР., 2Л., МН.Ч. = чорбаджийствували сте
| МИН.НЕОПР.ВР., 3Л., ЕД.Ч., М.Р. = чорбаджийствувал е
| МИН.НЕОПР.ВР., 3Л., ЕД.Ч., Ж.Р. = чорбаджийствувала е
| МИН.НЕОПР.ВР., 3Л., ЕД.Ч., СР.Р. = чорбаджийствувало е
| МИН.НЕОПР.ВР., 3Л., МН.Ч. = чорбаджийствували са
| МИН.ПРЕД.ВР., 1Л., ЕД.Ч., М.Р. = бях чорбаджийствувал
| МИН.ПРЕД.ВР., 1Л., ЕД.Ч., Ж.Р. = бях чорбаджийствувала
| МИН.ПРЕД.ВР., 1Л., ЕД.Ч., СР.Р. = бях чорбаджийствувало
| МИН.ПРЕД.ВР., 1Л., МН.Ч. = бяхме чорбаджийствували
| МИН.ПРЕД.ВР., 2Л., ЕД.Ч., М.Р. = беше чорбаджийствувал
| МИН.ПРЕД.ВР., 2Л., ЕД.Ч., Ж.Р. = беше чорбаджийствувала
| МИН.ПРЕД.ВР., 2Л., ЕД.Ч., СР.Р. = беше чорбаджийствувало
| МИН.ПРЕД.ВР., 2Л., МН.Ч. = бяхте чорбаджийствували
| МИН.ПРЕД.ВР., 3Л., ЕД.Ч., М.Р. = беше чорбаджийствувал
| МИН.ПРЕД.ВР., 3Л., ЕД.Ч., Ж.Р. = беше чорбаджийствувала
| МИН.ПРЕД.ВР., 3Л., ЕД.Ч., СР.Р. = беше чорбаджийствувало
| МИН.ПРЕД.ВР., 3Л., МН.Ч. = бяха чорбаджийствували
| БЪД.ВР., 1Л., ЕД.Ч. = ще чорбаджийствувам
| БЪД.ВР., 1Л., МН.Ч. = ще чорбаджийствуваме
| БЪД.ВР., 2Л., ЕД.Ч. = ще чорбаджийствуваш
| БЪД.ВР., 2Л., МН.Ч. = ще чорбаджийствувате
| БЪД.ВР., 3Л., ЕД.Ч. = ще чорбаджийствува
| БЪД.ВР., 3Л., МН.Ч. = ще чорбаджийствуват
| БЪД.ПРЕД.ВР., 1Л., ЕД.Ч., М.Р. = ще съм чорбаджийствувал
| БЪД.ПРЕД.ВР., 1Л., ЕД.Ч., Ж.Р. = ще съм чорбаджийствувала
| БЪД.ПРЕД.ВР., 1Л., ЕД.Ч., СР.Р. = ще съм чорбаджийствувало
| БЪД.ПРЕД.ВР., 1Л., МН.Ч. = ще сме чорбаджийствували
| БЪД.ПРЕД.ВР., 2Л., ЕД.Ч., М.Р. = ще си чорбаджийствувал
| БЪД.ПРЕД.ВР., 2Л., ЕД.Ч., Ж.Р. = ще си чорбаджийствувала
| БЪД.ПРЕД.ВР., 2Л., ЕД.Ч., СР.Р. = ще си чорбаджийствувало
| БЪД.ПРЕД.ВР., 2Л., МН.Ч. = ще сте чорбаджийствували
| БЪД.ПРЕД.ВР., 3Л., ЕД.Ч., М.Р. = ще е чорбаджийствувал
| БЪД.ПРЕД.ВР., 3Л., ЕД.Ч., Ж.Р. = ще е чорбаджийствувала
| БЪД.ПРЕД.ВР., 3Л., ЕД.Ч., СР.Р. = ще е чорбаджийствувало
| БЪД.ПРЕД.ВР., 3Л., МН.Ч. = ще са чорбаджийствували
| БЪД.ВР. В МИН., 1Л., ЕД.Ч. = щях да чорбаджийствувам
| БЪД.ВР. В МИН., 1Л., МН.Ч. = щяхме да чорбаджийствуваме
| БЪД.ВР. В МИН., 2Л., ЕД.Ч. = щеше да чорбаджийствуваш
| БЪД.ВР. В МИН., 2Л., МН.Ч. = щяхте да чорбаджийствувате
| БЪД.ВР. В МИН., 3Л., ЕД.Ч. = щеше да чорбаджийствува
| БЪД.ВР. В МИН., 3Л., МН.Ч. = щяха да чорбаджийствуват
| БЪД.ПРЕД.ВР. В МИН., 1Л., ЕД.Ч., М.Р. = щях да съм чорбаджийствувал
| БЪД.ПРЕД.ВР. В МИН., 1Л., ЕД.Ч., Ж.Р. = щях да съм чорбаджийствувала
| БЪД.ПРЕД.ВР. В МИН., 1Л., ЕД.Ч., СР.Р. = щях да съм чорбаджийствувало
| БЪД.ПРЕД.ВР. В МИН., 1Л., МН.Ч. = щяхме да сме чорбаджийствували
| БЪД.ПРЕД.ВР. В МИН., 2Л., ЕД.Ч., М.Р. = щеше да си чорбаджийствувал
| БЪД.ПРЕД.ВР. В МИН., 2Л., ЕД.Ч., Ж.Р. = щеше да си чорбаджийствувала
| БЪД.ПРЕД.ВР. В МИН., 2Л., ЕД.Ч., СР.Р. = щеше да си чорбаджийствувало
| БЪД.ПРЕД.ВР. В МИН., 2Л., МН.Ч. = щяхте да сте чорбаджийствували
| БЪД.ПРЕД.ВР. В МИН., 3Л., ЕД.Ч., М.Р. = щеше да е чорбаджийствувал
| БЪД.ПРЕД.ВР. В МИН., 3Л., ЕД.Ч., Ж.Р. = щеше да е чорбаджийствувала
| БЪД.ПРЕД.ВР. В МИН., 3Л., ЕД.Ч., СР.Р. = щеше да е чорбаджийствувало
| БЪД.ПРЕД.ВР. В МИН., 3Л., МН.Ч. = щяха да са чорбаджийствували
| ПР.НАКЛ., СЕГ.ВР., 1Л., ЕД.Ч., М.Р. = чорбаджийствувал съм
| ПР.НАКЛ., СЕГ.ВР., 1Л., ЕД.Ч., Ж.Р. = чорбаджийствувала съм
| ПР.НАКЛ., СЕГ.ВР., 1Л., ЕД.Ч., СР.Р. = чорбаджийствувало съм
| ПР.НАКЛ., СЕГ.ВР., 1Л., МН.Ч. = чорбаджийствували сме
| ПР.НАКЛ., СЕГ.ВР., 2Л., ЕД.Ч., М.Р. = чорбаджийствувал си
| ПР.НАКЛ., СЕГ.ВР., 2Л., ЕД.Ч., Ж.Р. = чорбаджийствувала си
| ПР.НАКЛ., СЕГ.ВР., 2Л., ЕД.Ч., СР.Р. = чорбаджийствувало си
| ПР.НАКЛ., СЕГ.ВР., 2Л., МН.Ч. = чорбаджийствували сте
| ПР.НАКЛ., СЕГ.ВР., 3Л., ЕД.Ч., М.Р. = чорбаджийствувал (е)
| ПР.НАКЛ., СЕГ.ВР., 3Л., ЕД.Ч., Ж.Р. = чорбаджийствувала (е)
| ПР.НАКЛ., СЕГ.ВР., 3Л., ЕД.Ч., СР.Р. = чорбаджийствувало (е)
| ПР.НАКЛ., СЕГ.ВР., 3Л., МН.Ч. = чорбаджийствували (са)
| ПР.НАКЛ., МИН.СВ.ВР., 1Л., ЕД.Ч., М.Р. = чорбаджийствувал съм
| ПР.НАКЛ., МИН.СВ.ВР., 1Л., ЕД.Ч., Ж.Р. = чорбаджийствувала съм
| ПР.НАКЛ., МИН.СВ.ВР., 1Л., ЕД.Ч., СР.Р. = чорбаджийствувало съм
| ПР.НАКЛ., МИН.СВ.ВР., 1Л., МН.Ч. = чорбаджийствували сме
| ПР.НАКЛ., МИН.СВ.ВР., 2Л., ЕД.Ч., М.Р. = чорбаджийствувал си
| ПР.НАКЛ., МИН.СВ.ВР., 2Л., ЕД.Ч., Ж.Р. = чорбаджийствувала си
| ПР.НАКЛ., МИН.СВ.ВР., 2Л., ЕД.Ч., СР.Р. = чорбаджийствувало си
| ПР.НАКЛ., МИН.СВ.ВР., 2Л., МН.Ч. = чорбаджийствували сте
| ПР.НАКЛ., МИН.СВ.ВР., 3Л., ЕД.Ч., М.Р. = чорбаджийствувал (е)
| ПР.НАКЛ., МИН.СВ.ВР., 3Л., ЕД.Ч., Ж.Р. = чорбаджийствувала (е)
| ПР.НАКЛ., МИН.СВ.ВР., 3Л., ЕД.Ч., СР.Р. = чорбаджийствувало (е)
| ПР.НАКЛ., МИН.СВ.ВР., 3Л., МН.Ч. = чорбаджийствували (са)
| ПР.НАКЛ., МИН.НЕОПР.ВР., 1Л., ЕД.Ч., М.Р. = бил съм чорбаджийствувал
| ПР.НАКЛ., МИН.НЕОПР.ВР., 1Л., ЕД.Ч., Ж.Р. = била съм чорбаджийствувала
| ПР.НАКЛ., МИН.НЕОПР.ВР., 1Л., ЕД.Ч., СР.Р. = било съм чорбаджийствувало
| ПР.НАКЛ., МИН.НЕОПР.ВР., 1Л., МН.Ч. = били сме чорбаджийствували
| ПР.НАКЛ., МИН.НЕОПР.ВР., 2Л., ЕД.Ч., М.Р. = бил си чорбаджийствувал
| ПР.НАКЛ., МИН.НЕОПР.ВР., 2Л., ЕД.Ч., Ж.Р. = била си чорбаджийствувала
| ПР.НАКЛ., МИН.НЕОПР.ВР., 2Л., ЕД.Ч., СР.Р. = било си чорбаджийствувало
| ПР.НАКЛ., МИН.НЕОПР.ВР., 2Л., МН.Ч. = били сте чорбаджийствували
| ПР.НАКЛ., МИН.НЕОПР.ВР., 3Л., ЕД.Ч., М.Р. = бил (е) чорбаджийствувал
| ПР.НАКЛ., МИН.НЕОПР.ВР., 3Л., ЕД.Ч., Ж.Р. = била (е) чорбаджийствувала
| ПР.НАКЛ., МИН.НЕОПР.ВР., 3Л., ЕД.Ч., СР.Р. = било (е) чорбаджийствувало
| ПР.НАКЛ., МИН.НЕОПР.ВР., 3Л., МН.Ч. = били (са) чорбаджийствували
| ПР.НАКЛ., БЪД.ВР., 1Л., ЕД.Ч., М.Р. = щял съм да чорбаджийствувам
| ПР.НАКЛ., БЪД.ВР., 1Л., ЕД.Ч., Ж.Р. = щяла съм да чорбаджийствувам
| ПР.НАКЛ., БЪД.ВР., 1Л., ЕД.Ч., СР.Р. = щяло съм да чорбаджийствувам
| ПР.НАКЛ., БЪД.ВР., 1Л., МН.Ч. = щели сме да чорбаджийствуваме
| ПР.НАКЛ., БЪД.ВР., 2Л., ЕД.Ч., М.Р. = щял си да чорбаджийствуваш
| ПР.НАКЛ., БЪД.ВР., 2Л., ЕД.Ч., Ж.Р. = щяла си да чорбаджийствуваш
| ПР.НАКЛ., БЪД.ВР., 2Л., ЕД.Ч., СР.Р. = щяло си да чорбаджийствуваш
| ПР.НАКЛ., БЪД.ВР., 2Л., МН.Ч. = щели сте да чорбаджийствувате
| ПР.НАКЛ., БЪД.ВР., 3Л., ЕД.Ч., М.Р. = щял (е) да чорбаджийствува
| ПР.НАКЛ., БЪД.ВР., 3Л., ЕД.Ч., Ж.Р. = щяла (е) да чорбаджийствува
| ПР.НАКЛ., БЪД.ВР., 3Л., ЕД.Ч., СР.Р. = щяло (е) да чорбаджийствува
| ПР.НАКЛ., БЪД.ВР., 3Л., МН.Ч. = щели (са) да чорбаджийствуват
| ПР.НАКЛ., БЪД.ПРЕД.ВР., 1Л., ЕД.Ч., М.Р. = щял съм да съм чорбаджийствувал
| ПР.НАКЛ., БЪД.ПРЕД.ВР., 1Л., ЕД.Ч., Ж.Р. = щяла съм да съм чорбаджийствувала
| ПР.НАКЛ., БЪД.ПРЕД.ВР., 1Л., ЕД.Ч., СР.Р. = щяло съм да съм чорбаджийствувало
| ПР.НАКЛ., БЪД.ПРЕД.ВР., 1Л., МН.Ч. = щели сме да сме чорбаджийствували
| ПР.НАКЛ., БЪД.ПРЕД.ВР., 2Л., ЕД.Ч., М.Р. = щял си да си чорбаджийствувал
| ПР.НАКЛ., БЪД.ПРЕД.ВР., 2Л., ЕД.Ч., Ж.Р. = щяла си да си чорбаджийствувала
| ПР.НАКЛ., БЪД.ПРЕД.ВР., 2Л., ЕД.Ч., СР.Р. = щяло си да си чорбаджийствувало
| ПР.НАКЛ., БЪД.ПРЕД.ВР., 2Л., МН.Ч. = щели сте да сте чорбаджийствували
| ПР.НАКЛ., БЪД.ПРЕД.ВР., 3Л., ЕД.Ч., М.Р. = щял (е) да е чорбаджийствувал
| ПР.НАКЛ., БЪД.ПРЕД.ВР., 3Л., ЕД.Ч., Ж.Р. = щяла (е) да е чорбаджийствувала
| ПР.НАКЛ., БЪД.ПРЕД.ВР., 3Л., ЕД.Ч., СР.Р. = щяло (е) да е чорбаджийствувало
| ПР.НАКЛ., БЪД.ПРЕД.ВР., 3Л., МН.Ч. = щели (са) да са чорбаджийствували
| УСЛОВНО НАКЛОНЕНИЕ, 1Л., ЕД.Ч., М.Р. = бих чорбаджийствувал
| УСЛОВНО НАКЛОНЕНИЕ, 1Л., ЕД.Ч., Ж.Р. = бих чорбаджийствувала
| УСЛОВНО НАКЛОНЕНИЕ, 1Л., ЕД.Ч., СР.Р. = бих чорбаджийствувало
| УСЛОВНО НАКЛОНЕНИЕ, 1Л., МН.Ч. = бихме чорбаджийствували
| УСЛОВНО НАКЛОНЕНИЕ, 2Л., ЕД.Ч., М.Р. = би чорбаджийствувал
| УСЛОВНО НАКЛОНЕНИЕ, 2Л., ЕД.Ч., Ж.Р. = би чорбаджийствувала
| УСЛОВНО НАКЛОНЕНИЕ, 2Л., ЕД.Ч., СР.Р. = би чорбаджийствувало
| УСЛОВНО НАКЛОНЕНИЕ, 2Л., МН.Ч. = бихте чорбаджийствували
| УСЛОВНО НАКЛОНЕНИЕ, 3Л., ЕД.Ч., М.Р. = би чорбаджийствувал
| УСЛОВНО НАКЛОНЕНИЕ, 3Л., ЕД.Ч., Ж.Р. = би чорбаджийствувала
| УСЛОВНО НАКЛОНЕНИЕ, 3Л., ЕД.Ч., СР.Р. = би чорбаджийствувало
| УСЛОВНО НАКЛОНЕНИЕ, 3Л., МН.Ч. = биха чорбаджийствували
| ПОВЕЛИТЕЛНО НАКЛОНЕНИЕ, ЕД.Ч. = чор·ба·джийс·т·ву·вай
| ПОВЕЛИТЕЛНО НАКЛОНЕНИЕ, МН.Ч. = чор·ба·джийс·т·ву·вай·те
| МИН.СТРАД.ПРИЧ. М.Р. = чор·ба·джийс·т·ву·ван
| МИН.СТРАД.ПРИЧ. М.Р. НЕПЪЛЕН ЧЛЕН = чор·ба·джийс·т·ву·ва·ния
| МИН.СТРАД.ПРИЧ. М.Р. ПЪЛЕН ЧЛЕН = чор·ба·джийс·т·ву·ва·ни·ят
| МИН.СТРАД.ПРИЧ. Ж.Р. = чор·ба·джийс·т·ву·ва·на
| МИН.СТРАД.ПРИЧ. Ж.Р. ЧЛЕН = чор·ба·джийс·т·ву·ва·на·та
| МИН.СТРАД.ПРИЧ. СР.Р. = чор·ба·джийс·т·ву·ва·но
| МИН.СТРАД.ПРИЧ. СР.Р. ЧЛЕН = чор·ба·джийс·т·ву·ва·но·то
| МИН.СТРАД.ПРИЧ. МН.Ч. = чор·ба·джийс·т·ву·ва·ни
| МИН.СТРАД.ПРИЧ. МН.Ч. ЧЛЕН = чор·ба·джийс·т·ву·ва·ни·те
| МИН.ДЕЯТ.СВ.ПРИЧ. М.Р. = чор·ба·джийс·т·ву·вал
| МИН.ДЕЯТ.СВ.ПРИЧ. М.Р. НЕПЪЛЕН ЧЛЕН = чор·ба·джийс·т·ву·ва·лия
| МИН.ДЕЯТ.СВ.ПРИЧ. М.Р. ПЪЛЕН ЧЛЕН = чор·ба·джийс·т·ву·ва·ли·ят
| МИН.ДЕЯТ.СВ.ПРИЧ. Ж.Р. = чор·ба·джийс·т·ву·ва·ла
| МИН.ДЕЯТ.СВ.ПРИЧ. Ж.Р. ЧЛЕН = чор·ба·джийс·т·ву·ва·ла·та
| МИН.ДЕЯТ.СВ.ПРИЧ. СР.Р. = чор·ба·джийс·т·ву·ва·ло
| МИН.ДЕЯТ.СВ.ПРИЧ. СР.Р. ЧЛЕН = чор·ба·джийс·т·ву·ва·ло·то
| МИН.ДЕЯТ.СВ.ПРИЧ. МН.Ч. = чор·ба·джийс·т·ву·ва·ли
| МИН.ДЕЯТ.СВ.ПРИЧ. МН.Ч. ЧЛЕН = чор·ба·джийс·т·ву·ва·ли·те
| МИН.ДЕЯТ.НЕСВ.ПРИЧ. М.Р. = чор·ба·джийс·т·ву·вал
| МИН.ДЕЯТ.НЕСВ.ПРИЧ. М.Р. НЕПЪЛЕН ЧЛЕН = чор·ба·джийс·т·ву·ва·лия
| МИН.ДЕЯТ.НЕСВ.ПРИЧ. М.Р. ПЪЛЕН ЧЛЕН = чор·ба·джийс·т·ву·ва·ли·ят
| МИН.ДЕЯТ.НЕСВ.ПРИЧ. Ж.Р. = чор·ба·джийс·т·ву·ва·ла
| МИН.ДЕЯТ.НЕСВ.ПРИЧ. Ж.Р. ЧЛЕН = чор·ба·джийс·т·ву·ва·ла·та
| МИН.ДЕЯТ.НЕСВ.ПРИЧ. СР.Р. = чор·ба·джийс·т·ву·ва·ло
| МИН.ДЕЯТ.НЕСВ.ПРИЧ. СР.Р. ЧЛЕН = чор·ба·джийс·т·ву·ва·ло·то
| МИН.ДЕЯТ.НЕСВ.ПРИЧ. МН.Ч. = чор·ба·джийс·т·ву·ва·ли
| МИН.ДЕЯТ.НЕСВ.ПРИЧ. МН.Ч. ЧЛЕН = чор·ба·джийс·т·ву·ва·ли·те
| СЕГ.ДЕЯТ.ПРИЧ. М.Р. = чор·ба·джийс·т·ву·ващ
| СЕГ.ДЕЯТ.ПРИЧ. М.Р. НЕПЪЛЕН ЧЛЕН = чор·ба·джийс·т·ву·ва·щия
| СЕГ.ДЕЯТ.ПРИЧ. М.Р. ПЪЛЕН ЧЛЕН = чор·ба·джийс·т·ву·ва·щи·ят
| СЕГ.ДЕЯТ.ПРИЧ. Ж.Р. = чор·ба·джийс·т·ву·ва·ща
| СЕГ.ДЕЯТ.ПРИЧ. Ж.Р. ЧЛЕН = чор·ба·джийс·т·ву·ва·ща·та
| СЕГ.ДЕЯТ.ПРИЧ. СР.Р. = чор·ба·джийс·т·ву·ва·що
| СЕГ.ДЕЯТ.ПРИЧ. СР.Р. ЧЛЕН = чор·ба·джийс·т·ву·ва·що·то
| СЕГ.ДЕЯТ.ПРИЧ. МН.Ч. = чор·ба·джийс·т·ву·ва·щи
| СЕГ.ДЕЯТ.ПРИЧ. МН.Ч. ЧЛЕН = чор·ба·джийс·т·ву·ва·щи·те
| ДЕЕПРИЧАСТИЕ = чор·ба·джийс·т·ву·вай·ки
| СКРИТИ ПРЕПРАТКИ = 
[[чорбаджийствувам]],
[[чорбаджийствуваш]],
[[чорбаджийствува]],
[[чорбаджийствуваме]],
[[чорбаджийствувате]],
[[чорбаджийствуват]],
[[чорбаджийствувах]],
[[чорбаджийствувахме]],
[[чорбаджийствувахте]],
[[чорбаджийствуваха]],
[[чорбаджийствуваше]],
[[чорбаджийствувай]],
[[чорбаджийствувайте]],
[[чорбаджийствувал]],
[[чорбаджийствувалия]],
[[чорбаджийствувалият]],
[[чорбаджийствувала]],
[[чорбаджийствувалата]],
[[чорбаджийствувало]],
[[чорбаджийствувалото]],
[[чорбаджийствували]],
[[чорбаджийствувалите]],
[[чорбаджийствуван]],
[[чорбаджийствувания]],
[[чорбаджийствуваният]],
[[чорбаджийствувана]],
[[чорбаджийствуваната]],
[[чорбаджийствувано]],
[[чорбаджийствуваното]],
[[чорбаджийствувани]],
[[чорбаджийствуваните]],
[[чорбаджийствуващ]],
[[чорбаджийствуващия]],
[[чорбаджийствуващият]],
[[чорбаджийствуваща]],
[[чорбаджийствуващата]],
[[чорбаджийствуващо]],
[[чорбаджийствуващото]],
[[чорбаджийствуващи]],
[[чорбаджийствуващите]],
[[чорбаджийствувайки]],
[[чорбаджийствувал съм]],
[[чорбаджийствувала съм]],
[[чорбаджийствувало съм]],
[[чорбаджийствували сме]],
[[чорбаджийствувал си]],
[[чорбаджийствувала си]],
[[чорбаджийствувало си]],
[[чорбаджийствували сте]],
[[чорбаджийствувал е]],
[[чорбаджийствувала е]],
[[чорбаджийствувало е]],
[[чорбаджийствували са]],
[[бях чорбаджийствувал]],
[[бях чорбаджийствувала]],
[[бях чорбаджийствувало]],
[[бяхме чорбаджийствували]],
[[беше чорбаджийствувал]],
[[беше чорбаджийствувала]],
[[беше чорбаджийствувало]],
[[бяхте чорбаджийствували]],
[[бяха чорбаджийствували]],
[[ще чорбаджийствувам]],
[[ще чорбаджийствуваме]],
[[ще чорбаджийствуваш]],
[[ще чорбаджийствувате]],
[[ще чорбаджийствува]],
[[ще чорбаджийствуват]],
[[ще съм чорбаджийствувал]],
[[ще съм чорбаджийствувала]],
[[ще съм чорбаджийствувало]],
[[ще сме чорбаджийствували]],
[[ще си чорбаджийствувал]],
[[ще си чорбаджийствувала]],
[[ще си чорбаджийствувало]],
[[ще сте чорбаджийствували]],
[[ще е чорбаджийствувал]],
[[ще е чорбаджийствувала]],
[[ще е чорбаджийствувало]],
[[ще са чорбаджийствували]],
[[щях да чорбаджийствувам]],
[[щяхме да чорбаджийствуваме]],
[[щеше да чорбаджийствуваш]],
[[щяхте да чорбаджийствувате]],
[[щеше да чорбаджийствува]],
[[щяха да чорбаджийствуват]],
[[щях да съм чорбаджийствувал]],
[[щях да съм чорбаджийствувала]],
[[щях да съм чорбаджийствувало]],
[[щяхме да сме чорбаджийствували]],
[[щеше да си чорбаджийствувал]],
[[щеше да си чорбаджийствувала]],
[[щеше да си чорбаджийствувало]],
[[щяхте да сте чорбаджийствували]],
[[щеше да е чорбаджийствувал]],
[[щеше да е чорбаджийствувала]],
[[щеше да е чорбаджийствувало]],
[[щяха да са чорбаджийствували]],
[[бил съм чорбаджийствувал]],
[[била съм чорбаджийствувала]],
[[било съм чорбаджийствувало]],
[[били сме чорбаджийствували]],
[[бил си чорбаджийствувал]],
[[била си чорбаджийствувала]],
[[било си чорбаджийствувало]],
[[били сте чорбаджийствували]],
[[бил е чорбаджийствувал]],
[[била е чорбаджийствувала]],
[[било е чорбаджийствувало]],
[[били са чорбаджийствували]],
[[щял съм да чорбаджийствувам]],
[[щяла съм да чорбаджийствувам]],
[[щяло съм да чорбаджийствувам]],
[[щели сме да чорбаджийствуваме]],
[[щял си да чорбаджийствуваш]],
[[щяла си да чорбаджийствуваш]],
[[щяло си да чорбаджийствуваш]],
[[щели сте да чорбаджийствувате]],
[[щял да чорбаджийствува]],
[[щяла да чорбаджийствува]],
[[щяло да чорбаджийствува]],
[[щели да чорбаджийствуват]],
[[щял е да чорбаджийствува]],
[[щяла е да чорбаджийствува]],
[[щяло е да чорбаджийствува]],
[[щели са да чорбаджийствуват]],
[[щял съм да съм чорбаджийствувал]],
[[щяла съм да съм чорбаджийствувала]],
[[щяло съм да съм чорбаджийствувало]],
[[щели сме да сме чорбаджийствували]],
[[щял си да си чорбаджийствувал]],
[[щяла си да си чорбаджийствувала]],
[[щяло си да си чорбаджийствувало]],
[[щели сте да сте чорбаджийствували]],
[[щял да е чорбаджийствувал]],
[[щяла да е чорбаджийствувала]],
[[щяло да е чорбаджийствувало]],
[[щели да са чорбаджийствували]],
[[щял е да е чорбаджийствувал]],
[[щяла е да е чорбаджийствувала]],
[[щяло е да е чорбаджийствувало]],
[[щели са да са чорбаджийствували]],
[[бих чорбаджийствувал]],
[[бих чорбаджийствувала]],
[[бих чорбаджийствувало]],
[[бихме чорбаджийствували]],
[[би чорбаджийствувал]],
[[би чорбаджийствувала]],
[[би чорбаджийствувало]],
[[бихте чорбаджийствували]],
[[биха чорбаджийствували]],
}}</text>
      <sha1>fdcqsqktk1yqeyo99h6ed2ah70o0pfe</sha1>
    </revision>
  </page>
  <page>
    <title>Шаблон:Словоформи/чорля</title>
    <ns>10</ns>
    <id>447162</id>
    <revision>
      <id>479144</id>
      <timestamp>2005-05-07T19:33:54Z</timestamp>
      <contributor>
        <username>Bgbot</username>
        <id>83</id>
      </contributor>
      <comment>Борислав: Шаблон със словоформи</comment>
      <model>wikitext</model>
      <format>text/x-wiki</format>
      <text bytes="19620" xml:space="preserve">{{Шаблон:Словоформи/Глагол|
  ОСНОВНА ФОРМА = чорля
| СЕГ.ВР., 1Л., ЕД.Ч. = чор·ля
| СЕГ.ВР., 1Л., МН.Ч. = чор·лим
| СЕГ.ВР., 2Л., ЕД.Ч. = чор·лиш
| СЕГ.ВР., 2Л., МН.Ч. = чор·ли·те
| СЕГ.ВР., 3Л., ЕД.Ч. = чор·ли
| СЕГ.ВР., 3Л., МН.Ч. = чор·лят
| МИН.СВ.ВР., 1Л., ЕД.Ч. = чор·лих
| МИН.СВ.ВР., 1Л., МН.Ч. = чор·лих·ме
| МИН.СВ.ВР., 2Л., ЕД.Ч. = чор·ли
| МИН.СВ.ВР., 2Л., МН.Ч. = чор·лих·те
| МИН.СВ.ВР., 3Л., ЕД.Ч. = чор·ли
| МИН.СВ.ВР., 3Л., МН.Ч. = чор·ли·ха
| МИН.НЕСВ.ВР., 1Л., ЕД.Ч. = чор·лех
| МИН.НЕСВ.ВР., 1Л., МН.Ч. = чор·лех·ме
| МИН.НЕСВ.ВР., 2Л., ЕД.Ч. = чор·ле·ше
| МИН.НЕСВ.ВР., 2Л., МН.Ч. = чор·лех·те
| МИН.НЕСВ.ВР., 3Л., ЕД.Ч. = чор·ле·ше
| МИН.НЕСВ.ВР., 3Л., МН.Ч. = чор·ле·ха
| МИН.НЕОПР.ВР., 1Л., ЕД.Ч., М.Р. = чорлил съм
| МИН.НЕОПР.ВР., 1Л., ЕД.Ч., Ж.Р. = чорлила съм
| МИН.НЕОПР.ВР., 1Л., ЕД.Ч., СР.Р. = чорлило съм
| МИН.НЕОПР.ВР., 1Л., МН.Ч. = чорлили сме
| МИН.НЕОПР.ВР., 2Л., ЕД.Ч., М.Р. = чорлил си
| МИН.НЕОПР.ВР., 2Л., ЕД.Ч., Ж.Р. = чорлила си
| МИН.НЕОПР.ВР., 2Л., ЕД.Ч., СР.Р. = чорлило си
| МИН.НЕОПР.ВР., 2Л., МН.Ч. = чорлили сте
| МИН.НЕОПР.ВР., 3Л., ЕД.Ч., М.Р. = чорлил е
| МИН.НЕОПР.ВР., 3Л., ЕД.Ч., Ж.Р. = чорлила е
| МИН.НЕОПР.ВР., 3Л., ЕД.Ч., СР.Р. = чорлило е
| МИН.НЕОПР.ВР., 3Л., МН.Ч. = чорлили са
| МИН.ПРЕД.ВР., 1Л., ЕД.Ч., М.Р. = бях чорлил
| МИН.ПРЕД.ВР., 1Л., ЕД.Ч., Ж.Р. = бях чорлила
| МИН.ПРЕД.ВР., 1Л., ЕД.Ч., СР.Р. = бях чорлило
| МИН.ПРЕД.ВР., 1Л., МН.Ч. = бяхме чорлили
| МИН.ПРЕД.ВР., 2Л., ЕД.Ч., М.Р. = беше чорлил
| МИН.ПРЕД.ВР., 2Л., ЕД.Ч., Ж.Р. = беше чорлила
| МИН.ПРЕД.ВР., 2Л., ЕД.Ч., СР.Р. = беше чорлило
| МИН.ПРЕД.ВР., 2Л., МН.Ч. = бяхте чорлили
| МИН.ПРЕД.ВР., 3Л., ЕД.Ч., М.Р. = беше чорлил
| МИН.ПРЕД.ВР., 3Л., ЕД.Ч., Ж.Р. = беше чорлила
| МИН.ПРЕД.ВР., 3Л., ЕД.Ч., СР.Р. = беше чорлило
| МИН.ПРЕД.ВР., 3Л., МН.Ч. = бяха чорлили
| БЪД.ВР., 1Л., ЕД.Ч. = ще чорля
| БЪД.ВР., 1Л., МН.Ч. = ще чорлим
| БЪД.ВР., 2Л., ЕД.Ч. = ще чорлиш
| БЪД.ВР., 2Л., МН.Ч. = ще чорлите
| БЪД.ВР., 3Л., ЕД.Ч. = ще чорли
| БЪД.ВР., 3Л., МН.Ч. = ще чорлят
| БЪД.ПРЕД.ВР., 1Л., ЕД.Ч., М.Р. = ще съм чорлил
| БЪД.ПРЕД.ВР., 1Л., ЕД.Ч., Ж.Р. = ще съм чорлила
| БЪД.ПРЕД.ВР., 1Л., ЕД.Ч., СР.Р. = ще съм чорлило
| БЪД.ПРЕД.ВР., 1Л., МН.Ч. = ще сме чорлили
| БЪД.ПРЕД.ВР., 2Л., ЕД.Ч., М.Р. = ще си чорлил
| БЪД.ПРЕД.ВР., 2Л., ЕД.Ч., Ж.Р. = ще си чорлила
| БЪД.ПРЕД.ВР., 2Л., ЕД.Ч., СР.Р. = ще си чорлило
| БЪД.ПРЕД.ВР., 2Л., МН.Ч. = ще сте чорлили
| БЪД.ПРЕД.ВР., 3Л., ЕД.Ч., М.Р. = ще е чорлил
| БЪД.ПРЕД.ВР., 3Л., ЕД.Ч., Ж.Р. = ще е чорлила
| БЪД.ПРЕД.ВР., 3Л., ЕД.Ч., СР.Р. = ще е чорлило
| БЪД.ПРЕД.ВР., 3Л., МН.Ч. = ще са чорлили
| БЪД.ВР. В МИН., 1Л., ЕД.Ч. = щях да чорля
| БЪД.ВР. В МИН., 1Л., МН.Ч. = щяхме да чорлим
| БЪД.ВР. В МИН., 2Л., ЕД.Ч. = щеше да чорлиш
| БЪД.ВР. В МИН., 2Л., МН.Ч. = щяхте да чорлите
| БЪД.ВР. В МИН., 3Л., ЕД.Ч. = щеше да чорли
| БЪД.ВР. В МИН., 3Л., МН.Ч. = щяха да чорлят
| БЪД.ПРЕД.ВР. В МИН., 1Л., ЕД.Ч., М.Р. = щях да съм чорлил
| БЪД.ПРЕД.ВР. В МИН., 1Л., ЕД.Ч., Ж.Р. = щях да съм чорлила
| БЪД.ПРЕД.ВР. В МИН., 1Л., ЕД.Ч., СР.Р. = щях да съм чорлило
| БЪД.ПРЕД.ВР. В МИН., 1Л., МН.Ч. = щяхме да сме чорлили
| БЪД.ПРЕД.ВР. В МИН., 2Л., ЕД.Ч., М.Р. = щеше да си чорлил
| БЪД.ПРЕД.ВР. В МИН., 2Л., ЕД.Ч., Ж.Р. = щеше да си чорлила
| БЪД.ПРЕД.ВР. В МИН., 2Л., ЕД.Ч., СР.Р. = щеше да си чорлило
| БЪД.ПРЕД.ВР. В МИН., 2Л., МН.Ч. = щяхте да сте чорлили
| БЪД.ПРЕД.ВР. В МИН., 3Л., ЕД.Ч., М.Р. = щеше да е чорлил
| БЪД.ПРЕД.ВР. В МИН., 3Л., ЕД.Ч., Ж.Р. = щеше да е чорлила
| БЪД.ПРЕД.ВР. В МИН., 3Л., ЕД.Ч., СР.Р. = щеше да е чорлило
| БЪД.ПРЕД.ВР. В МИН., 3Л., МН.Ч. = щяха да са чорлили
| ПР.НАКЛ., СЕГ.ВР., 1Л., ЕД.Ч., М.Р. = чорлел съм
| ПР.НАКЛ., СЕГ.ВР., 1Л., ЕД.Ч., Ж.Р. = чорлела съм
| ПР.НАКЛ., СЕГ.ВР., 1Л., ЕД.Ч., СР.Р. = чорлело съм
| ПР.НАКЛ., СЕГ.ВР., 1Л., МН.Ч. = чорлели сме
| ПР.НАКЛ., СЕГ.ВР., 2Л., ЕД.Ч., М.Р. = чорлел си
| ПР.НАКЛ., СЕГ.ВР., 2Л., ЕД.Ч., Ж.Р. = чорлела си
| ПР.НАКЛ., СЕГ.ВР., 2Л., ЕД.Ч., СР.Р. = чорлело си
| ПР.НАКЛ., СЕГ.ВР., 2Л., МН.Ч. = чорлели сте
| ПР.НАКЛ., СЕГ.ВР., 3Л., ЕД.Ч., М.Р. = чорлел (е)
| ПР.НАКЛ., СЕГ.ВР., 3Л., ЕД.Ч., Ж.Р. = чорлела (е)
| ПР.НАКЛ., СЕГ.ВР., 3Л., ЕД.Ч., СР.Р. = чорлело (е)
| ПР.НАКЛ., СЕГ.ВР., 3Л., МН.Ч. = чорлели (са)
| ПР.НАКЛ., МИН.СВ.ВР., 1Л., ЕД.Ч., М.Р. = чорлил съм
| ПР.НАКЛ., МИН.СВ.ВР., 1Л., ЕД.Ч., Ж.Р. = чорлила съм
| ПР.НАКЛ., МИН.СВ.ВР., 1Л., ЕД.Ч., СР.Р. = чорлило съм
| ПР.НАКЛ., МИН.СВ.ВР., 1Л., МН.Ч. = чорлили сме
| ПР.НАКЛ., МИН.СВ.ВР., 2Л., ЕД.Ч., М.Р. = чорлил си
| ПР.НАКЛ., МИН.СВ.ВР., 2Л., ЕД.Ч., Ж.Р. = чорлила си
| ПР.НАКЛ., МИН.СВ.ВР., 2Л., ЕД.Ч., СР.Р. = чорлило си
| ПР.НАКЛ., МИН.СВ.ВР., 2Л., МН.Ч. = чорлили сте
| ПР.НАКЛ., МИН.СВ.ВР., 3Л., ЕД.Ч., М.Р. = чорлил (е)
| ПР.НАКЛ., МИН.СВ.ВР., 3Л., ЕД.Ч., Ж.Р. = чорлила (е)
| ПР.НАКЛ., МИН.СВ.ВР., 3Л., ЕД.Ч., СР.Р. = чорлило (е)
| ПР.НАКЛ., МИН.СВ.ВР., 3Л., МН.Ч. = чорлили (са)
| ПР.НАКЛ., МИН.НЕОПР.ВР., 1Л., ЕД.Ч., М.Р. = бил съм чорлил
| ПР.НАКЛ., МИН.НЕОПР.ВР., 1Л., ЕД.Ч., Ж.Р. = била съм чорлила
| ПР.НАКЛ., МИН.НЕОПР.ВР., 1Л., ЕД.Ч., СР.Р. = било съм чорлило
| ПР.НАКЛ., МИН.НЕОПР.ВР., 1Л., МН.Ч. = били сме чорлили
| ПР.НАКЛ., МИН.НЕОПР.ВР., 2Л., ЕД.Ч., М.Р. = бил си чорлил
| ПР.НАКЛ., МИН.НЕОПР.ВР., 2Л., ЕД.Ч., Ж.Р. = била си чорлила
| ПР.НАКЛ., МИН.НЕОПР.ВР., 2Л., ЕД.Ч., СР.Р. = било си чорлило
| ПР.НАКЛ., МИН.НЕОПР.ВР., 2Л., МН.Ч. = били сте чорлили
| ПР.НАКЛ., МИН.НЕОПР.ВР., 3Л., ЕД.Ч., М.Р. = бил (е) чорлил
| ПР.НАКЛ., МИН.НЕОПР.ВР., 3Л., ЕД.Ч., Ж.Р. = била (е) чорлила
| ПР.НАКЛ., МИН.НЕОПР.ВР., 3Л., ЕД.Ч., СР.Р. = било (е) чорлило
| ПР.НАКЛ., МИН.НЕОПР.ВР., 3Л., МН.Ч. = били (са) чорлили
| ПР.НАКЛ., БЪД.ВР., 1Л., ЕД.Ч., М.Р. = щял съм да чорля
| ПР.НАКЛ., БЪД.ВР., 1Л., ЕД.Ч., Ж.Р. = щяла съм да чорля
| ПР.НАКЛ., БЪД.ВР., 1Л., ЕД.Ч., СР.Р. = щяло съм да чорля
| ПР.НАКЛ., БЪД.ВР., 1Л., МН.Ч. = щели сме да чорлим
| ПР.НАКЛ., БЪД.ВР., 2Л., ЕД.Ч., М.Р. = щял си да чорлиш
| ПР.НАКЛ., БЪД.ВР., 2Л., ЕД.Ч., Ж.Р. = щяла си да чорлиш
| ПР.НАКЛ., БЪД.ВР., 2Л., ЕД.Ч., СР.Р. = щяло си да чорлиш
| ПР.НАКЛ., БЪД.ВР., 2Л., МН.Ч. = щели сте да чорлите
| ПР.НАКЛ., БЪД.ВР., 3Л., ЕД.Ч., М.Р. = щял (е) да чорли
| ПР.НАКЛ., БЪД.ВР., 3Л., ЕД.Ч., Ж.Р. = щяла (е) да чорли
| ПР.НАКЛ., БЪД.ВР., 3Л., ЕД.Ч., СР.Р. = щяло (е) да чорли
| ПР.НАКЛ., БЪД.ВР., 3Л., МН.Ч. = щели (са) да чорлят
| ПР.НАКЛ., БЪД.ПРЕД.ВР., 1Л., ЕД.Ч., М.Р. = щял съм да съм чорлил
| ПР.НАКЛ., БЪД.ПРЕД.ВР., 1Л., ЕД.Ч., Ж.Р. = щяла съм да съм чорлила
| ПР.НАКЛ., БЪД.ПРЕД.ВР., 1Л., ЕД.Ч., СР.Р. = щяло съм да съм чорлило
| ПР.НАКЛ., БЪД.ПРЕД.ВР., 1Л., МН.Ч. = щели сме да сме чорлили
| ПР.НАКЛ., БЪД.ПРЕД.ВР., 2Л., ЕД.Ч., М.Р. = щял си да си чорлил
| ПР.НАКЛ., БЪД.ПРЕД.ВР., 2Л., ЕД.Ч., Ж.Р. = щяла си да си чорлила
| ПР.НАКЛ., БЪД.ПРЕД.ВР., 2Л., ЕД.Ч., СР.Р. = щяло си да си чорлило
| ПР.НАКЛ., БЪД.ПРЕД.ВР., 2Л., МН.Ч. = щели сте да сте чорлили
| ПР.НАКЛ., БЪД.ПРЕД.ВР., 3Л., ЕД.Ч., М.Р. = щял (е) да е чорлил
| ПР.НАКЛ., БЪД.ПРЕД.ВР., 3Л., ЕД.Ч., Ж.Р. = щяла (е) да е чорлила
| ПР.НАКЛ., БЪД.ПРЕД.ВР., 3Л., ЕД.Ч., СР.Р. = щяло (е) да е чорлило
| ПР.НАКЛ., БЪД.ПРЕД.ВР., 3Л., МН.Ч. = щели (са) да са чорлили
| УСЛОВНО НАКЛОНЕНИЕ, 1Л., ЕД.Ч., М.Р. = бих чорлил
| УСЛОВНО НАКЛОНЕНИЕ, 1Л., ЕД.Ч., Ж.Р. = бих чорлила
| УСЛОВНО НАКЛОНЕНИЕ, 1Л., ЕД.Ч., СР.Р. = бих чорлило
| УСЛОВНО НАКЛОНЕНИЕ, 1Л., МН.Ч. = бихме чорлили
| УСЛОВНО НАКЛОНЕНИЕ, 2Л., ЕД.Ч., М.Р. = би чорлил
| УСЛОВНО НАКЛОНЕНИЕ, 2Л., ЕД.Ч., Ж.Р. = би чорлила
| УСЛОВНО НАКЛОНЕНИЕ, 2Л., ЕД.Ч., СР.Р. = би чорлило
| УСЛОВНО НАКЛОНЕНИЕ, 2Л., МН.Ч. = бихте чорлили
| УСЛОВНО НАКЛОНЕНИЕ, 3Л., ЕД.Ч., М.Р. = би чорлил
| УСЛОВНО НАКЛОНЕНИЕ, 3Л., ЕД.Ч., Ж.Р. = би чорлила
| УСЛОВНО НАКЛОНЕНИЕ, 3Л., ЕД.Ч., СР.Р. = би чорлило
| УСЛОВНО НАКЛОНЕНИЕ, 3Л., МН.Ч. = биха чорлили
| ПОВЕЛИТЕЛНО НАКЛОНЕНИЕ, ЕД.Ч. = чор·ли
| ПОВЕЛИТЕЛНО НАКЛОНЕНИЕ, МН.Ч. = чор·ле·те
| МИН.СТРАД.ПРИЧ. М.Р. = чор·лен
| МИН.СТРАД.ПРИЧ. М.Р. НЕПЪЛЕН ЧЛЕН = чор·ле·ния
| МИН.СТРАД.ПРИЧ. М.Р. ПЪЛЕН ЧЛЕН = чор·ле·ни·ят
| МИН.СТРАД.ПРИЧ. Ж.Р. = чор·ле·на
| МИН.СТРАД.ПРИЧ. Ж.Р. ЧЛЕН = чор·ле·на·та
| МИН.СТРАД.ПРИЧ. СР.Р. = чор·ле·но
| МИН.СТРАД.ПРИЧ. СР.Р. ЧЛЕН = чор·ле·но·то
| МИН.СТРАД.ПРИЧ. МН.Ч. = чор·ле·ни
| МИН.СТРАД.ПРИЧ. МН.Ч. ЧЛЕН = чор·ле·ни·те
| МИН.ДЕЯТ.СВ.ПРИЧ. М.Р. = чор·лил
| МИН.ДЕЯТ.СВ.ПРИЧ. М.Р. НЕПЪЛЕН ЧЛЕН = чор·ли·лия
| МИН.ДЕЯТ.СВ.ПРИЧ. М.Р. ПЪЛЕН ЧЛЕН = чор·ли·ли·ят
| МИН.ДЕЯТ.СВ.ПРИЧ. Ж.Р. = чор·ли·ла
| МИН.ДЕЯТ.СВ.ПРИЧ. Ж.Р. ЧЛЕН = чор·ли·ла·та
| МИН.ДЕЯТ.СВ.ПРИЧ. СР.Р. = чор·ли·ло
| МИН.ДЕЯТ.СВ.ПРИЧ. СР.Р. ЧЛЕН = чор·ли·ло·то
| МИН.ДЕЯТ.СВ.ПРИЧ. МН.Ч. = чор·ли·ли
| МИН.ДЕЯТ.СВ.ПРИЧ. МН.Ч. ЧЛЕН = чор·ли·ли·те
| МИН.ДЕЯТ.НЕСВ.ПРИЧ. М.Р. = чор·лел
| МИН.ДЕЯТ.НЕСВ.ПРИЧ. М.Р. НЕПЪЛЕН ЧЛЕН = чор·ле·лия
| МИН.ДЕЯТ.НЕСВ.ПРИЧ. М.Р. ПЪЛЕН ЧЛЕН = чор·ле·ли·ят
| МИН.ДЕЯТ.НЕСВ.ПРИЧ. Ж.Р. = чор·ле·ла
| МИН.ДЕЯТ.НЕСВ.ПРИЧ. Ж.Р. ЧЛЕН = чор·ле·ла·та
| МИН.ДЕЯТ.НЕСВ.ПРИЧ. СР.Р. = чор·ле·ло
| МИН.ДЕЯТ.НЕСВ.ПРИЧ. СР.Р. ЧЛЕН = чор·ле·ло·то
| МИН.ДЕЯТ.НЕСВ.ПРИЧ. МН.Ч. = чор·ле·ли
| МИН.ДЕЯТ.НЕСВ.ПРИЧ. МН.Ч. ЧЛЕН = чор·ле·ли·те
| СЕГ.ДЕЯТ.ПРИЧ. М.Р. = чор·лещ
| СЕГ.ДЕЯТ.ПРИЧ. М.Р. НЕПЪЛЕН ЧЛЕН = чор·ле·щия
| СЕГ.ДЕЯТ.ПРИЧ. М.Р. ПЪЛЕН ЧЛЕН = чор·ле·щи·ят
| СЕГ.ДЕЯТ.ПРИЧ. Ж.Р. = чор·ле·ща
| СЕГ.ДЕЯТ.ПРИЧ. Ж.Р. ЧЛЕН = чор·ле·ща·та
| СЕГ.ДЕЯТ.ПРИЧ. СР.Р. = чор·ле·що
| СЕГ.ДЕЯТ.ПРИЧ. СР.Р. ЧЛЕН = чор·ле·що·то
| СЕГ.ДЕЯТ.ПРИЧ. МН.Ч. = чор·ле·щи
| СЕГ.ДЕЯТ.ПРИЧ. МН.Ч. ЧЛЕН = чор·ле·щи·те
| ДЕЕПРИЧАСТИЕ = чор·лей·ки
| СКРИТИ ПРЕПРАТКИ = 
[[чорля]],
[[чорлиш]],
[[чорли]],
[[чорлим]],
[[чорлите]],
[[чорлят]],
[[чорлих]],
[[чорлихме]],
[[чорлихте]],
[[чорлиха]],
[[чорлех]],
[[чорлеше]],
[[чорлехме]],
[[чорлехте]],
[[чорлеха]],
[[чорлете]],
[[чорлил]],
[[чорлилия]],
[[чорлилият]],
[[чорлила]],
[[чорлилата]],
[[чорлило]],
[[чорлилото]],
[[чорлили]],
[[чорлилите]],
[[чорлел]],
[[чорлелия]],
[[чорлелият]],
[[чорлела]],
[[чорлелата]],
[[чорлело]],
[[чорлелото]],
[[чорлели]],
[[чорлелите]],
[[чорлен]],
[[чорления]],
[[чорленият]],
[[чорлена]],
[[чорлената]],
[[чорлено]],
[[чорленото]],
[[чорлени]],
[[чорлените]],
[[чорлещ]],
[[чорлещия]],
[[чорлещият]],
[[чорлеща]],
[[чорлещата]],
[[чорлещо]],
[[чорлещото]],
[[чорлещи]],
[[чорлещите]],
[[чорлейки]],
[[чорлил съм]],
[[чорлила съм]],
[[чорлило съм]],
[[чорлили сме]],
[[чорлил си]],
[[чорлила си]],
[[чорлило си]],
[[чорлили сте]],
[[чорлил е]],
[[чорлила е]],
[[чорлило е]],
[[чорлили са]],
[[бях чорлил]],
[[бях чорлила]],
[[бях чорлило]],
[[бяхме чорлили]],
[[беше чорлил]],
[[беше чорлила]],
[[беше чорлило]],
[[бяхте чорлили]],
[[бяха чорлили]],
[[ще чорля]],
[[ще чорлим]],
[[ще чорлиш]],
[[ще чорлите]],
[[ще чорли]],
[[ще чорлят]],
[[ще съм чорлил]],
[[ще съм чорлила]],
[[ще съм чорлило]],
[[ще сме чорлили]],
[[ще си чорлил]],
[[ще си чорлила]],
[[ще си чорлило]],
[[ще сте чорлили]],
[[ще е чорлил]],
[[ще е чорлила]],
[[ще е чорлило]],
[[ще са чорлили]],
[[щях да чорля]],
[[щяхме да чорлим]],
[[щеше да чорлиш]],
[[щяхте да чорлите]],
[[щеше да чорли]],
[[щяха да чорлят]],
[[щях да съм чорлил]],
[[щях да съм чорлила]],
[[щях да съм чорлило]],
[[щяхме да сме чорлили]],
[[щеше да си чорлил]],
[[щеше да си чорлила]],
[[щеше да си чорлило]],
[[щяхте да сте чорлили]],
[[щеше да е чорлил]],
[[щеше да е чорлила]],
[[щеше да е чорлило]],
[[щяха да са чорлили]],
[[чорлел съм]],
[[чорлела съм]],
[[чорлело съм]],
[[чорлели сме]],
[[чорлел си]],
[[чорлела си]],
[[чорлело си]],
[[чорлели сте]],
[[чорлел е]],
[[чорлела е]],
[[чорлело е]],
[[чорлели са]],
[[бил съм чорлил]],
[[била съм чорлила]],
[[било съм чорлило]],
[[били сме чорлили]],
[[бил си чорлил]],
[[била си чорлила]],
[[било си чорлило]],
[[били сте чорлили]],
[[бил е чорлил]],
[[била е чорлила]],
[[било е чорлило]],
[[били са чорлили]],
[[щял съм да чорля]],
[[щяла съм да чорля]],
[[щяло съм да чорля]],
[[щели сме да чорлим]],
[[щял си да чорлиш]],
[[щяла си да чорлиш]],
[[щяло си да чорлиш]],
[[щели сте да чорлите]],
[[щял да чорли]],
[[щяла да чорли]],
[[щяло да чорли]],
[[щели да чорлят]],
[[щял е да чорли]],
[[щяла е да чорли]],
[[щяло е да чорли]],
[[щели са да чорлят]],
[[щял съм да съм чорлил]],
[[щяла съм да съм чорлила]],
[[щяло съм да съм чорлило]],
[[щели сме да сме чорлили]],
[[щял си да си чорлил]],
[[щяла си да си чорлила]],
[[щяло си да си чорлило]],
[[щели сте да сте чорлили]],
[[щял да е чорлил]],
[[щяла да е чорлила]],
[[щяло да е чорлило]],
[[щели да са чорлили]],
[[щял е да е чорлил]],
[[щяла е да е чорлила]],
[[щяло е да е чорлило]],
[[щели са да са чорлили]],
[[бих чорлил]],
[[бих чорлила]],
[[бих чорлило]],
[[бихме чорлили]],
[[би чорлил]],
[[би чорлила]],
[[би чорлило]],
[[бихте чорлили]],
[[биха чорлили]],
}}</text>
      <sha1>t4g9j930o7i8clrbf8ib0n0jh2he8xo</sha1>
    </revision>
  </page>
  <page>
    <title>Шаблон:Словоформи/чувам</title>
    <ns>10</ns>
    <id>569703</id>
    <revision>
      <id>601683</id>
      <timestamp>2005-05-12T12:03:15Z</timestamp>
      <contributor>
        <username>Bgbot</username>
        <id>83</id>
      </contributor>
      <comment>Борислав: Шаблон със словоформи</comment>
      <model>wikitext</model>
      <format>text/x-wiki</format>
      <text bytes="18430" xml:space="preserve">{{Шаблон:Словоформи/Глагол|
  ОСНОВНА ФОРМА = чувам
| СЕГ.ВР., 1Л., ЕД.Ч. = чу·вам
| СЕГ.ВР., 1Л., МН.Ч. = чу·ва·ме
| СЕГ.ВР., 2Л., ЕД.Ч. = чу·ваш
| СЕГ.ВР., 2Л., МН.Ч. = чу·ва·те
| СЕГ.ВР., 3Л., ЕД.Ч. = чу·ва
| СЕГ.ВР., 3Л., МН.Ч. = чу·ват
| МИН.СВ.ВР., 1Л., ЕД.Ч. = чу·вах
| МИН.СВ.ВР., 1Л., МН.Ч. = чу·вах·ме
| МИН.СВ.ВР., 2Л., ЕД.Ч. = чу·ва
| МИН.СВ.ВР., 2Л., МН.Ч. = чу·вах·те
| МИН.СВ.ВР., 3Л., ЕД.Ч. = чу·ва
| МИН.СВ.ВР., 3Л., МН.Ч. = чу·ва·ха
| МИН.НЕСВ.ВР., 1Л., ЕД.Ч. = чу·вах
| МИН.НЕСВ.ВР., 1Л., МН.Ч. = чу·вах·ме
| МИН.НЕСВ.ВР., 2Л., ЕД.Ч. = чу·ва·ше
| МИН.НЕСВ.ВР., 2Л., МН.Ч. = чу·вах·те
| МИН.НЕСВ.ВР., 3Л., ЕД.Ч. = чу·ва·ше
| МИН.НЕСВ.ВР., 3Л., МН.Ч. = чу·ва·ха
| МИН.НЕОПР.ВР., 1Л., ЕД.Ч., М.Р. = чувал съм
| МИН.НЕОПР.ВР., 1Л., ЕД.Ч., Ж.Р. = чувала съм
| МИН.НЕОПР.ВР., 1Л., ЕД.Ч., СР.Р. = чувало съм
| МИН.НЕОПР.ВР., 1Л., МН.Ч. = чували сме
| МИН.НЕОПР.ВР., 2Л., ЕД.Ч., М.Р. = чувал си
| МИН.НЕОПР.ВР., 2Л., ЕД.Ч., Ж.Р. = чувала си
| МИН.НЕОПР.ВР., 2Л., ЕД.Ч., СР.Р. = чувало си
| МИН.НЕОПР.ВР., 2Л., МН.Ч. = чували сте
| МИН.НЕОПР.ВР., 3Л., ЕД.Ч., М.Р. = чувал е
| МИН.НЕОПР.ВР., 3Л., ЕД.Ч., Ж.Р. = чувала е
| МИН.НЕОПР.ВР., 3Л., ЕД.Ч., СР.Р. = чувало е
| МИН.НЕОПР.ВР., 3Л., МН.Ч. = чували са
| МИН.ПРЕД.ВР., 1Л., ЕД.Ч., М.Р. = бях чувал
| МИН.ПРЕД.ВР., 1Л., ЕД.Ч., Ж.Р. = бях чувала
| МИН.ПРЕД.ВР., 1Л., ЕД.Ч., СР.Р. = бях чувало
| МИН.ПРЕД.ВР., 1Л., МН.Ч. = бяхме чували
| МИН.ПРЕД.ВР., 2Л., ЕД.Ч., М.Р. = беше чувал
| МИН.ПРЕД.ВР., 2Л., ЕД.Ч., Ж.Р. = беше чувала
| МИН.ПРЕД.ВР., 2Л., ЕД.Ч., СР.Р. = беше чувало
| МИН.ПРЕД.ВР., 2Л., МН.Ч. = бяхте чували
| МИН.ПРЕД.ВР., 3Л., ЕД.Ч., М.Р. = беше чувал
| МИН.ПРЕД.ВР., 3Л., ЕД.Ч., Ж.Р. = беше чувала
| МИН.ПРЕД.ВР., 3Л., ЕД.Ч., СР.Р. = беше чувало
| МИН.ПРЕД.ВР., 3Л., МН.Ч. = бяха чували
| БЪД.ВР., 1Л., ЕД.Ч. = ще чувам
| БЪД.ВР., 1Л., МН.Ч. = ще чуваме
| БЪД.ВР., 2Л., ЕД.Ч. = ще чуваш
| БЪД.ВР., 2Л., МН.Ч. = ще чувате
| БЪД.ВР., 3Л., ЕД.Ч. = ще чува
| БЪД.ВР., 3Л., МН.Ч. = ще чуват
| БЪД.ПРЕД.ВР., 1Л., ЕД.Ч., М.Р. = ще съм чувал
| БЪД.ПРЕД.ВР., 1Л., ЕД.Ч., Ж.Р. = ще съм чувала
| БЪД.ПРЕД.ВР., 1Л., ЕД.Ч., СР.Р. = ще съм чувало
| БЪД.ПРЕД.ВР., 1Л., МН.Ч. = ще сме чували
| БЪД.ПРЕД.ВР., 2Л., ЕД.Ч., М.Р. = ще си чувал
| БЪД.ПРЕД.ВР., 2Л., ЕД.Ч., Ж.Р. = ще си чувала
| БЪД.ПРЕД.ВР., 2Л., ЕД.Ч., СР.Р. = ще си чувало
| БЪД.ПРЕД.ВР., 2Л., МН.Ч. = ще сте чували
| БЪД.ПРЕД.ВР., 3Л., ЕД.Ч., М.Р. = ще е чувал
| БЪД.ПРЕД.ВР., 3Л., ЕД.Ч., Ж.Р. = ще е чувала
| БЪД.ПРЕД.ВР., 3Л., ЕД.Ч., СР.Р. = ще е чувало
| БЪД.ПРЕД.ВР., 3Л., МН.Ч. = ще са чували
| БЪД.ВР. В МИН., 1Л., ЕД.Ч. = щях да чувам
| БЪД.ВР. В МИН., 1Л., МН.Ч. = щяхме да чуваме
| БЪД.ВР. В МИН., 2Л., ЕД.Ч. = щеше да чуваш
| БЪД.ВР. В МИН., 2Л., МН.Ч. = щяхте да чувате
| БЪД.ВР. В МИН., 3Л., ЕД.Ч. = щеше да чува
| БЪД.ВР. В МИН., 3Л., МН.Ч. = щяха да чуват
| БЪД.ПРЕД.ВР. В МИН., 1Л., ЕД.Ч., М.Р. = щях да съм чувал
| БЪД.ПРЕД.ВР. В МИН., 1Л., ЕД.Ч., Ж.Р. = щях да съм чувала
| БЪД.ПРЕД.ВР. В МИН., 1Л., ЕД.Ч., СР.Р. = щях да съм чувало
| БЪД.ПРЕД.ВР. В МИН., 1Л., МН.Ч. = щяхме да сме чували
| БЪД.ПРЕД.ВР. В МИН., 2Л., ЕД.Ч., М.Р. = щеше да си чувал
| БЪД.ПРЕД.ВР. В МИН., 2Л., ЕД.Ч., Ж.Р. = щеше да си чувала
| БЪД.ПРЕД.ВР. В МИН., 2Л., ЕД.Ч., СР.Р. = щеше да си чувало
| БЪД.ПРЕД.ВР. В МИН., 2Л., МН.Ч. = щяхте да сте чували
| БЪД.ПРЕД.ВР. В МИН., 3Л., ЕД.Ч., М.Р. = щеше да е чувал
| БЪД.ПРЕД.ВР. В МИН., 3Л., ЕД.Ч., Ж.Р. = щеше да е чувала
| БЪД.ПРЕД.ВР. В МИН., 3Л., ЕД.Ч., СР.Р. = щеше да е чувало
| БЪД.ПРЕД.ВР. В МИН., 3Л., МН.Ч. = щяха да са чували
| ПР.НАКЛ., СЕГ.ВР., 1Л., ЕД.Ч., М.Р. = чувал съм
| ПР.НАКЛ., СЕГ.ВР., 1Л., ЕД.Ч., Ж.Р. = чувала съм
| ПР.НАКЛ., СЕГ.ВР., 1Л., ЕД.Ч., СР.Р. = чувало съм
| ПР.НАКЛ., СЕГ.ВР., 1Л., МН.Ч. = чували сме
| ПР.НАКЛ., СЕГ.ВР., 2Л., ЕД.Ч., М.Р. = чувал си
| ПР.НАКЛ., СЕГ.ВР., 2Л., ЕД.Ч., Ж.Р. = чувала си
| ПР.НАКЛ., СЕГ.ВР., 2Л., ЕД.Ч., СР.Р. = чувало си
| ПР.НАКЛ., СЕГ.ВР., 2Л., МН.Ч. = чували сте
| ПР.НАКЛ., СЕГ.ВР., 3Л., ЕД.Ч., М.Р. = чувал (е)
| ПР.НАКЛ., СЕГ.ВР., 3Л., ЕД.Ч., Ж.Р. = чувала (е)
| ПР.НАКЛ., СЕГ.ВР., 3Л., ЕД.Ч., СР.Р. = чувало (е)
| ПР.НАКЛ., СЕГ.ВР., 3Л., МН.Ч. = чували (са)
| ПР.НАКЛ., МИН.СВ.ВР., 1Л., ЕД.Ч., М.Р. = чувал съм
| ПР.НАКЛ., МИН.СВ.ВР., 1Л., ЕД.Ч., Ж.Р. = чувала съм
| ПР.НАКЛ., МИН.СВ.ВР., 1Л., ЕД.Ч., СР.Р. = чувало съм
| ПР.НАКЛ., МИН.СВ.ВР., 1Л., МН.Ч. = чували сме
| ПР.НАКЛ., МИН.СВ.ВР., 2Л., ЕД.Ч., М.Р. = чувал си
| ПР.НАКЛ., МИН.СВ.ВР., 2Л., ЕД.Ч., Ж.Р. = чувала си
| ПР.НАКЛ., МИН.СВ.ВР., 2Л., ЕД.Ч., СР.Р. = чувало си
| ПР.НАКЛ., МИН.СВ.ВР., 2Л., МН.Ч. = чували сте
| ПР.НАКЛ., МИН.СВ.ВР., 3Л., ЕД.Ч., М.Р. = чувал (е)
| ПР.НАКЛ., МИН.СВ.ВР., 3Л., ЕД.Ч., Ж.Р. = чувала (е)
| ПР.НАКЛ., МИН.СВ.ВР., 3Л., ЕД.Ч., СР.Р. = чувало (е)
| ПР.НАКЛ., МИН.СВ.ВР., 3Л., МН.Ч. = чували (са)
| ПР.НАКЛ., МИН.НЕОПР.ВР., 1Л., ЕД.Ч., М.Р. = бил съм чувал
| ПР.НАКЛ., МИН.НЕОПР.ВР., 1Л., ЕД.Ч., Ж.Р. = била съм чувала
| ПР.НАКЛ., МИН.НЕОПР.ВР., 1Л., ЕД.Ч., СР.Р. = било съм чувало
| ПР.НАКЛ., МИН.НЕОПР.ВР., 1Л., МН.Ч. = били сме чували
| ПР.НАКЛ., МИН.НЕОПР.ВР., 2Л., ЕД.Ч., М.Р. = бил си чувал
| ПР.НАКЛ., МИН.НЕОПР.ВР., 2Л., ЕД.Ч., Ж.Р. = била си чувала
| ПР.НАКЛ., МИН.НЕОПР.ВР., 2Л., ЕД.Ч., СР.Р. = било си чувало
| ПР.НАКЛ., МИН.НЕОПР.ВР., 2Л., МН.Ч. = били сте чували
| ПР.НАКЛ., МИН.НЕОПР.ВР., 3Л., ЕД.Ч., М.Р. = бил (е) чувал
| ПР.НАКЛ., МИН.НЕОПР.ВР., 3Л., ЕД.Ч., Ж.Р. = била (е) чувала
| ПР.НАКЛ., МИН.НЕОПР.ВР., 3Л., ЕД.Ч., СР.Р. = било (е) чувало
| ПР.НАКЛ., МИН.НЕОПР.ВР., 3Л., МН.Ч. = били (са) чували
| ПР.НАКЛ., БЪД.ВР., 1Л., ЕД.Ч., М.Р. = щял съм да чувам
| ПР.НАКЛ., БЪД.ВР., 1Л., ЕД.Ч., Ж.Р. = щяла съм да чувам
| ПР.НАКЛ., БЪД.ВР., 1Л., ЕД.Ч., СР.Р. = щяло съм да чувам
| ПР.НАКЛ., БЪД.ВР., 1Л., МН.Ч. = щели сме да чуваме
| ПР.НАКЛ., БЪД.ВР., 2Л., ЕД.Ч., М.Р. = щял си да чуваш
| ПР.НАКЛ., БЪД.ВР., 2Л., ЕД.Ч., Ж.Р. = щяла си да чуваш
| ПР.НАКЛ., БЪД.ВР., 2Л., ЕД.Ч., СР.Р. = щяло си да чуваш
| ПР.НАКЛ., БЪД.ВР., 2Л., МН.Ч. = щели сте да чувате
| ПР.НАКЛ., БЪД.ВР., 3Л., ЕД.Ч., М.Р. = щял (е) да чува
| ПР.НАКЛ., БЪД.ВР., 3Л., ЕД.Ч., Ж.Р. = щяла (е) да чува
| ПР.НАКЛ., БЪД.ВР., 3Л., ЕД.Ч., СР.Р. = щяло (е) да чува
| ПР.НАКЛ., БЪД.ВР., 3Л., МН.Ч. = щели (са) да чуват
| ПР.НАКЛ., БЪД.ПРЕД.ВР., 1Л., ЕД.Ч., М.Р. = щял съм да съм чувал
| ПР.НАКЛ., БЪД.ПРЕД.ВР., 1Л., ЕД.Ч., Ж.Р. = щяла съм да съм чувала
| ПР.НАКЛ., БЪД.ПРЕД.ВР., 1Л., ЕД.Ч., СР.Р. = щяло съм да съм чувало
| ПР.НАКЛ., БЪД.ПРЕД.ВР., 1Л., МН.Ч. = щели сме да сме чували
| ПР.НАКЛ., БЪД.ПРЕД.ВР., 2Л., ЕД.Ч., М.Р. = щял си да си чувал
| ПР.НАКЛ., БЪД.ПРЕД.ВР., 2Л., ЕД.Ч., Ж.Р. = щяла си да си чувала
| ПР.НАКЛ., БЪД.ПРЕД.ВР., 2Л., ЕД.Ч., СР.Р. = щяло си да си чувало
| ПР.НАКЛ., БЪД.ПРЕД.ВР., 2Л., МН.Ч. = щели сте да сте чували
| ПР.НАКЛ., БЪД.ПРЕД.ВР., 3Л., ЕД.Ч., М.Р. = щял (е) да е чувал
| ПР.НАКЛ., БЪД.ПРЕД.ВР., 3Л., ЕД.Ч., Ж.Р. = щяла (е) да е чувала
| ПР.НАКЛ., БЪД.ПРЕД.ВР., 3Л., ЕД.Ч., СР.Р. = щяло (е) да е чувало
| ПР.НАКЛ., БЪД.ПРЕД.ВР., 3Л., МН.Ч. = щели (са) да са чували
| УСЛОВНО НАКЛОНЕНИЕ, 1Л., ЕД.Ч., М.Р. = бих чувал
| УСЛОВНО НАКЛОНЕНИЕ, 1Л., ЕД.Ч., Ж.Р. = бих чувала
| УСЛОВНО НАКЛОНЕНИЕ, 1Л., ЕД.Ч., СР.Р. = бих чувало
| УСЛОВНО НАКЛОНЕНИЕ, 1Л., МН.Ч. = бихме чували
| УСЛОВНО НАКЛОНЕНИЕ, 2Л., ЕД.Ч., М.Р. = би чувал
| УСЛОВНО НАКЛОНЕНИЕ, 2Л., ЕД.Ч., Ж.Р. = би чувала
| УСЛОВНО НАКЛОНЕНИЕ, 2Л., ЕД.Ч., СР.Р. = би чувало
| УСЛОВНО НАКЛОНЕНИЕ, 2Л., МН.Ч. = бихте чували
| УСЛОВНО НАКЛОНЕНИЕ, 3Л., ЕД.Ч., М.Р. = би чувал
| УСЛОВНО НАКЛОНЕНИЕ, 3Л., ЕД.Ч., Ж.Р. = би чувала
| УСЛОВНО НАКЛОНЕНИЕ, 3Л., ЕД.Ч., СР.Р. = би чувало
| УСЛОВНО НАКЛОНЕНИЕ, 3Л., МН.Ч. = биха чували
| ПОВЕЛИТЕЛНО НАКЛОНЕНИЕ, ЕД.Ч. = чу·вай
| ПОВЕЛИТЕЛНО НАКЛОНЕНИЕ, МН.Ч. = чу·вай·те
| МИН.СТРАД.ПРИЧ. М.Р. = чу·ван
| МИН.СТРАД.ПРИЧ. М.Р. НЕПЪЛЕН ЧЛЕН = чу·ва·ния
| МИН.СТРАД.ПРИЧ. М.Р. ПЪЛЕН ЧЛЕН = чу·ва·ни·ят
| МИН.СТРАД.ПРИЧ. Ж.Р. = чу·ва·на
| МИН.СТРАД.ПРИЧ. Ж.Р. ЧЛЕН = чу·ва·на·та
| МИН.СТРАД.ПРИЧ. СР.Р. = чу·ва·но
| МИН.СТРАД.ПРИЧ. СР.Р. ЧЛЕН = чу·ва·но·то
| МИН.СТРАД.ПРИЧ. МН.Ч. = чу·ва·ни
| МИН.СТРАД.ПРИЧ. МН.Ч. ЧЛЕН = чу·ва·ни·те
| МИН.ДЕЯТ.СВ.ПРИЧ. М.Р. = чу·вал
| МИН.ДЕЯТ.СВ.ПРИЧ. М.Р. НЕПЪЛЕН ЧЛЕН = чу·ва·лия
| МИН.ДЕЯТ.СВ.ПРИЧ. М.Р. ПЪЛЕН ЧЛЕН = чу·ва·ли·ят
| МИН.ДЕЯТ.СВ.ПРИЧ. Ж.Р. = чу·ва·ла
| МИН.ДЕЯТ.СВ.ПРИЧ. Ж.Р. ЧЛЕН = чу·ва·ла·та
| МИН.ДЕЯТ.СВ.ПРИЧ. СР.Р. = чу·ва·ло
| МИН.ДЕЯТ.СВ.ПРИЧ. СР.Р. ЧЛЕН = чу·ва·ло·то
| МИН.ДЕЯТ.СВ.ПРИЧ. МН.Ч. = чу·ва·ли
| МИН.ДЕЯТ.СВ.ПРИЧ. МН.Ч. ЧЛЕН = чу·ва·ли·те
| МИН.ДЕЯТ.НЕСВ.ПРИЧ. М.Р. = чу·вал
| МИН.ДЕЯТ.НЕСВ.ПРИЧ. М.Р. НЕПЪЛЕН ЧЛЕН = чу·ва·лия
| МИН.ДЕЯТ.НЕСВ.ПРИЧ. М.Р. ПЪЛЕН ЧЛЕН = чу·ва·ли·ят
| МИН.ДЕЯТ.НЕСВ.ПРИЧ. Ж.Р. = чу·ва·ла
| МИН.ДЕЯТ.НЕСВ.ПРИЧ. Ж.Р. ЧЛЕН = чу·ва·ла·та
| МИН.ДЕЯТ.НЕСВ.ПРИЧ. СР.Р. = чу·ва·ло
| МИН.ДЕЯТ.НЕСВ.ПРИЧ. СР.Р. ЧЛЕН = чу·ва·ло·то
| МИН.ДЕЯТ.НЕСВ.ПРИЧ. МН.Ч. = чу·ва·ли
| МИН.ДЕЯТ.НЕСВ.ПРИЧ. МН.Ч. ЧЛЕН = чу·ва·ли·те
| СЕГ.ДЕЯТ.ПРИЧ. М.Р. = чу·ващ
| СЕГ.ДЕЯТ.ПРИЧ. М.Р. НЕПЪЛЕН ЧЛЕН = чу·ва·щия
| СЕГ.ДЕЯТ.ПРИЧ. М.Р. ПЪЛЕН ЧЛЕН = чу·ва·щи·ят
| СЕГ.ДЕЯТ.ПРИЧ. Ж.Р. = чу·ва·ща
| СЕГ.ДЕЯТ.ПРИЧ. Ж.Р. ЧЛЕН = чу·ва·ща·та
| СЕГ.ДЕЯТ.ПРИЧ. СР.Р. = чу·ва·що
| СЕГ.ДЕЯТ.ПРИЧ. СР.Р. ЧЛЕН = чу·ва·що·то
| СЕГ.ДЕЯТ.ПРИЧ. МН.Ч. = чу·ва·щи
| СЕГ.ДЕЯТ.ПРИЧ. МН.Ч. ЧЛЕН = чу·ва·щи·те
| ДЕЕПРИЧАСТИЕ = чу·вай·ки
| СКРИТИ ПРЕПРАТКИ = 
[[чувам]],
[[чуваш]],
[[чува]],
[[чуваме]],
[[чувате]],
[[чуват]],
[[чувах]],
[[чувахме]],
[[чувахте]],
[[чуваха]],
[[чуваше]],
[[чувай]],
[[чувайте]],
[[чувал]],
[[чувалия]],
[[чувалият]],
[[чувала]],
[[чувалата]],
[[чувало]],
[[чувалото]],
[[чували]],
[[чувалите]],
[[чуван]],
[[чувания]],
[[чуваният]],
[[чувана]],
[[чуваната]],
[[чувано]],
[[чуваното]],
[[чувани]],
[[чуваните]],
[[чуващ]],
[[чуващия]],
[[чуващият]],
[[чуваща]],
[[чуващата]],
[[чуващо]],
[[чуващото]],
[[чуващи]],
[[чуващите]],
[[чувайки]],
[[чувал съм]],
[[чувала съм]],
[[чувало съм]],
[[чували сме]],
[[чувал си]],
[[чувала си]],
[[чувало си]],
[[чували сте]],
[[чувал е]],
[[чувала е]],
[[чувало е]],
[[чували са]],
[[бях чувал]],
[[бях чувала]],
[[бях чувало]],
[[бяхме чували]],
[[беше чувал]],
[[беше чувала]],
[[беше чувало]],
[[бяхте чували]],
[[бяха чували]],
[[ще чувам]],
[[ще чуваме]],
[[ще чуваш]],
[[ще чувате]],
[[ще чува]],
[[ще чуват]],
[[ще съм чувал]],
[[ще съм чувала]],
[[ще съм чувало]],
[[ще сме чували]],
[[ще си чувал]],
[[ще си чувала]],
[[ще си чувало]],
[[ще сте чували]],
[[ще е чувал]],
[[ще е чувала]],
[[ще е чувало]],
[[ще са чували]],
[[щях да чувам]],
[[щяхме да чуваме]],
[[щеше да чуваш]],
[[щяхте да чувате]],
[[щеше да чува]],
[[щяха да чуват]],
[[щях да съм чувал]],
[[щях да съм чувала]],
[[щях да съм чувало]],
[[щяхме да сме чували]],
[[щеше да си чувал]],
[[щеше да си чувала]],
[[щеше да си чувало]],
[[щяхте да сте чували]],
[[щеше да е чувал]],
[[щеше да е чувала]],
[[щеше да е чувало]],
[[щяха да са чували]],
[[бил съм чувал]],
[[била съм чувала]],
[[било съм чувало]],
[[били сме чували]],
[[бил си чувал]],
[[била си чувала]],
[[било си чувало]],
[[били сте чували]],
[[бил е чувал]],
[[била е чувала]],
[[било е чувало]],
[[били са чували]],
[[щял съм да чувам]],
[[щяла съм да чувам]],
[[щяло съм да чувам]],
[[щели сме да чуваме]],
[[щял си да чуваш]],
[[щяла си да чуваш]],
[[щяло си да чуваш]],
[[щели сте да чувате]],
[[щял да чува]],
[[щяла да чува]],
[[щяло да чува]],
[[щели да чуват]],
[[щял е да чува]],
[[щяла е да чува]],
[[щяло е да чува]],
[[щели са да чуват]],
[[щял съм да съм чувал]],
[[щяла съм да съм чувала]],
[[щяло съм да съм чувало]],
[[щели сме да сме чували]],
[[щял си да си чувал]],
[[щяла си да си чувала]],
[[щяло си да си чувало]],
[[щели сте да сте чували]],
[[щял да е чувал]],
[[щяла да е чувала]],
[[щяло да е чувало]],
[[щели да са чували]],
[[щял е да е чувал]],
[[щяла е да е чувала]],
[[щяло е да е чувало]],
[[щели са да са чували]],
[[бих чувал]],
[[бих чувала]],
[[бих чувало]],
[[бихме чували]],
[[би чувал]],
[[би чувала]],
[[би чувало]],
[[бихте чували]],
[[биха чували]],
}}</text>
      <sha1>tfhft0rqsslnzb97mhl9byeq21v01wn</sha1>
    </revision>
  </page>
  <page>
    <title>Шаблон:Словоформи/чувствам</title>
    <ns>10</ns>
    <id>569716</id>
    <revision>
      <id>601696</id>
      <timestamp>2005-05-12T12:03:26Z</timestamp>
      <contributor>
        <username>Bgbot</username>
        <id>83</id>
      </contributor>
      <comment>Борислав: Шаблон със словоформи</comment>
      <model>wikitext</model>
      <format>text/x-wiki</format>
      <text bytes="20704" xml:space="preserve">{{Шаблон:Словоформи/Глагол|
  ОСНОВНА ФОРМА = чувствам
| СЕГ.ВР., 1Л., ЕД.Ч. = чув·с·т·вам
| СЕГ.ВР., 1Л., МН.Ч. = чув·с·т·ва·ме
| СЕГ.ВР., 2Л., ЕД.Ч. = чув·с·т·ваш
| СЕГ.ВР., 2Л., МН.Ч. = чув·с·т·ва·те
| СЕГ.ВР., 3Л., ЕД.Ч. = чув·с·т·ва
| СЕГ.ВР., 3Л., МН.Ч. = чув·с·т·ват
| МИН.СВ.ВР., 1Л., ЕД.Ч. = чув·с·т·вах
| МИН.СВ.ВР., 1Л., МН.Ч. = чув·с·т·вах·ме
| МИН.СВ.ВР., 2Л., ЕД.Ч. = чув·с·т·ва
| МИН.СВ.ВР., 2Л., МН.Ч. = чув·с·т·вах·те
| МИН.СВ.ВР., 3Л., ЕД.Ч. = чув·с·т·ва
| МИН.СВ.ВР., 3Л., МН.Ч. = чув·с·т·ва·ха
| МИН.НЕСВ.ВР., 1Л., ЕД.Ч. = чув·с·т·вах
| МИН.НЕСВ.ВР., 1Л., МН.Ч. = чув·с·т·вах·ме
| МИН.НЕСВ.ВР., 2Л., ЕД.Ч. = чув·с·т·ва·ше
| МИН.НЕСВ.ВР., 2Л., МН.Ч. = чув·с·т·вах·те
| МИН.НЕСВ.ВР., 3Л., ЕД.Ч. = чув·с·т·ва·ше
| МИН.НЕСВ.ВР., 3Л., МН.Ч. = чув·с·т·ва·ха
| МИН.НЕОПР.ВР., 1Л., ЕД.Ч., М.Р. = чувствал съм
| МИН.НЕОПР.ВР., 1Л., ЕД.Ч., Ж.Р. = чувствала съм
| МИН.НЕОПР.ВР., 1Л., ЕД.Ч., СР.Р. = чувствало съм
| МИН.НЕОПР.ВР., 1Л., МН.Ч. = чувствали сме
| МИН.НЕОПР.ВР., 2Л., ЕД.Ч., М.Р. = чувствал си
| МИН.НЕОПР.ВР., 2Л., ЕД.Ч., Ж.Р. = чувствала си
| МИН.НЕОПР.ВР., 2Л., ЕД.Ч., СР.Р. = чувствало си
| МИН.НЕОПР.ВР., 2Л., МН.Ч. = чувствали сте
| МИН.НЕОПР.ВР., 3Л., ЕД.Ч., М.Р. = чувствал е
| МИН.НЕОПР.ВР., 3Л., ЕД.Ч., Ж.Р. = чувствала е
| МИН.НЕОПР.ВР., 3Л., ЕД.Ч., СР.Р. = чувствало е
| МИН.НЕОПР.ВР., 3Л., МН.Ч. = чувствали са
| МИН.ПРЕД.ВР., 1Л., ЕД.Ч., М.Р. = бях чувствал
| МИН.ПРЕД.ВР., 1Л., ЕД.Ч., Ж.Р. = бях чувствала
| МИН.ПРЕД.ВР., 1Л., ЕД.Ч., СР.Р. = бях чувствало
| МИН.ПРЕД.ВР., 1Л., МН.Ч. = бяхме чувствали
| МИН.ПРЕД.ВР., 2Л., ЕД.Ч., М.Р. = беше чувствал
| МИН.ПРЕД.ВР., 2Л., ЕД.Ч., Ж.Р. = беше чувствала
| МИН.ПРЕД.ВР., 2Л., ЕД.Ч., СР.Р. = беше чувствало
| МИН.ПРЕД.ВР., 2Л., МН.Ч. = бяхте чувствали
| МИН.ПРЕД.ВР., 3Л., ЕД.Ч., М.Р. = беше чувствал
| МИН.ПРЕД.ВР., 3Л., ЕД.Ч., Ж.Р. = беше чувствала
| МИН.ПРЕД.ВР., 3Л., ЕД.Ч., СР.Р. = беше чувствало
| МИН.ПРЕД.ВР., 3Л., МН.Ч. = бяха чувствали
| БЪД.ВР., 1Л., ЕД.Ч. = ще чувствам
| БЪД.ВР., 1Л., МН.Ч. = ще чувстваме
| БЪД.ВР., 2Л., ЕД.Ч. = ще чувстваш
| БЪД.ВР., 2Л., МН.Ч. = ще чувствате
| БЪД.ВР., 3Л., ЕД.Ч. = ще чувства
| БЪД.ВР., 3Л., МН.Ч. = ще чувстват
| БЪД.ПРЕД.ВР., 1Л., ЕД.Ч., М.Р. = ще съм чувствал
| БЪД.ПРЕД.ВР., 1Л., ЕД.Ч., Ж.Р. = ще съм чувствала
| БЪД.ПРЕД.ВР., 1Л., ЕД.Ч., СР.Р. = ще съм чувствало
| БЪД.ПРЕД.ВР., 1Л., МН.Ч. = ще сме чувствали
| БЪД.ПРЕД.ВР., 2Л., ЕД.Ч., М.Р. = ще си чувствал
| БЪД.ПРЕД.ВР., 2Л., ЕД.Ч., Ж.Р. = ще си чувствала
| БЪД.ПРЕД.ВР., 2Л., ЕД.Ч., СР.Р. = ще си чувствало
| БЪД.ПРЕД.ВР., 2Л., МН.Ч. = ще сте чувствали
| БЪД.ПРЕД.ВР., 3Л., ЕД.Ч., М.Р. = ще е чувствал
| БЪД.ПРЕД.ВР., 3Л., ЕД.Ч., Ж.Р. = ще е чувствала
| БЪД.ПРЕД.ВР., 3Л., ЕД.Ч., СР.Р. = ще е чувствало
| БЪД.ПРЕД.ВР., 3Л., МН.Ч. = ще са чувствали
| БЪД.ВР. В МИН., 1Л., ЕД.Ч. = щях да чувствам
| БЪД.ВР. В МИН., 1Л., МН.Ч. = щяхме да чувстваме
| БЪД.ВР. В МИН., 2Л., ЕД.Ч. = щеше да чувстваш
| БЪД.ВР. В МИН., 2Л., МН.Ч. = щяхте да чувствате
| БЪД.ВР. В МИН., 3Л., ЕД.Ч. = щеше да чувства
| БЪД.ВР. В МИН., 3Л., МН.Ч. = щяха да чувстват
| БЪД.ПРЕД.ВР. В МИН., 1Л., ЕД.Ч., М.Р. = щях да съм чувствал
| БЪД.ПРЕД.ВР. В МИН., 1Л., ЕД.Ч., Ж.Р. = щях да съм чувствала
| БЪД.ПРЕД.ВР. В МИН., 1Л., ЕД.Ч., СР.Р. = щях да съм чувствало
| БЪД.ПРЕД.ВР. В МИН., 1Л., МН.Ч. = щяхме да сме чувствали
| БЪД.ПРЕД.ВР. В МИН., 2Л., ЕД.Ч., М.Р. = щеше да си чувствал
| БЪД.ПРЕД.ВР. В МИН., 2Л., ЕД.Ч., Ж.Р. = щеше да си чувствала
| БЪД.ПРЕД.ВР. В МИН., 2Л., ЕД.Ч., СР.Р. = щеше да си чувствало
| БЪД.ПРЕД.ВР. В МИН., 2Л., МН.Ч. = щяхте да сте чувствали
| БЪД.ПРЕД.ВР. В МИН., 3Л., ЕД.Ч., М.Р. = щеше да е чувствал
| БЪД.ПРЕД.ВР. В МИН., 3Л., ЕД.Ч., Ж.Р. = щеше да е чувствала
| БЪД.ПРЕД.ВР. В МИН., 3Л., ЕД.Ч., СР.Р. = щеше да е чувствало
| БЪД.ПРЕД.ВР. В МИН., 3Л., МН.Ч. = щяха да са чувствали
| ПР.НАКЛ., СЕГ.ВР., 1Л., ЕД.Ч., М.Р. = чувствал съм
| ПР.НАКЛ., СЕГ.ВР., 1Л., ЕД.Ч., Ж.Р. = чувствала съм
| ПР.НАКЛ., СЕГ.ВР., 1Л., ЕД.Ч., СР.Р. = чувствало съм
| ПР.НАКЛ., СЕГ.ВР., 1Л., МН.Ч. = чувствали сме
| ПР.НАКЛ., СЕГ.ВР., 2Л., ЕД.Ч., М.Р. = чувствал си
| ПР.НАКЛ., СЕГ.ВР., 2Л., ЕД.Ч., Ж.Р. = чувствала си
| ПР.НАКЛ., СЕГ.ВР., 2Л., ЕД.Ч., СР.Р. = чувствало си
| ПР.НАКЛ., СЕГ.ВР., 2Л., МН.Ч. = чувствали сте
| ПР.НАКЛ., СЕГ.ВР., 3Л., ЕД.Ч., М.Р. = чувствал (е)
| ПР.НАКЛ., СЕГ.ВР., 3Л., ЕД.Ч., Ж.Р. = чувствала (е)
| ПР.НАКЛ., СЕГ.ВР., 3Л., ЕД.Ч., СР.Р. = чувствало (е)
| ПР.НАКЛ., СЕГ.ВР., 3Л., МН.Ч. = чувствали (са)
| ПР.НАКЛ., МИН.СВ.ВР., 1Л., ЕД.Ч., М.Р. = чувствал съм
| ПР.НАКЛ., МИН.СВ.ВР., 1Л., ЕД.Ч., Ж.Р. = чувствала съм
| ПР.НАКЛ., МИН.СВ.ВР., 1Л., ЕД.Ч., СР.Р. = чувствало съм
| ПР.НАКЛ., МИН.СВ.ВР., 1Л., МН.Ч. = чувствали сме
| ПР.НАКЛ., МИН.СВ.ВР., 2Л., ЕД.Ч., М.Р. = чувствал си
| ПР.НАКЛ., МИН.СВ.ВР., 2Л., ЕД.Ч., Ж.Р. = чувствала си
| ПР.НАКЛ., МИН.СВ.ВР., 2Л., ЕД.Ч., СР.Р. = чувствало си
| ПР.НАКЛ., МИН.СВ.ВР., 2Л., МН.Ч. = чувствали сте
| ПР.НАКЛ., МИН.СВ.ВР., 3Л., ЕД.Ч., М.Р. = чувствал (е)
| ПР.НАКЛ., МИН.СВ.ВР., 3Л., ЕД.Ч., Ж.Р. = чувствала (е)
| ПР.НАКЛ., МИН.СВ.ВР., 3Л., ЕД.Ч., СР.Р. = чувствало (е)
| ПР.НАКЛ., МИН.СВ.ВР., 3Л., МН.Ч. = чувствали (са)
| ПР.НАКЛ., МИН.НЕОПР.ВР., 1Л., ЕД.Ч., М.Р. = бил съм чувствал
| ПР.НАКЛ., МИН.НЕОПР.ВР., 1Л., ЕД.Ч., Ж.Р. = била съм чувствала
| ПР.НАКЛ., МИН.НЕОПР.ВР., 1Л., ЕД.Ч., СР.Р. = било съм чувствало
| ПР.НАКЛ., МИН.НЕОПР.ВР., 1Л., МН.Ч. = били сме чувствали
| ПР.НАКЛ., МИН.НЕОПР.ВР., 2Л., ЕД.Ч., М.Р. = бил си чувствал
| ПР.НАКЛ., МИН.НЕОПР.ВР., 2Л., ЕД.Ч., Ж.Р. = била си чувствала
| ПР.НАКЛ., МИН.НЕОПР.ВР., 2Л., ЕД.Ч., СР.Р. = било си чувствало
| ПР.НАКЛ., МИН.НЕОПР.ВР., 2Л., МН.Ч. = били сте чувствали
| ПР.НАКЛ., МИН.НЕОПР.ВР., 3Л., ЕД.Ч., М.Р. = бил (е) чувствал
| ПР.НАКЛ., МИН.НЕОПР.ВР., 3Л., ЕД.Ч., Ж.Р. = била (е) чувствала
| ПР.НАКЛ., МИН.НЕОПР.ВР., 3Л., ЕД.Ч., СР.Р. = било (е) чувствало
| ПР.НАКЛ., МИН.НЕОПР.ВР., 3Л., МН.Ч. = били (са) чувствали
| ПР.НАКЛ., БЪД.ВР., 1Л., ЕД.Ч., М.Р. = щял съм да чувствам
| ПР.НАКЛ., БЪД.ВР., 1Л., ЕД.Ч., Ж.Р. = щяла съм да чувствам
| ПР.НАКЛ., БЪД.ВР., 1Л., ЕД.Ч., СР.Р. = щяло съм да чувствам
| ПР.НАКЛ., БЪД.ВР., 1Л., МН.Ч. = щели сме да чувстваме
| ПР.НАКЛ., БЪД.ВР., 2Л., ЕД.Ч., М.Р. = щял си да чувстваш
| ПР.НАКЛ., БЪД.ВР., 2Л., ЕД.Ч., Ж.Р. = щяла си да чувстваш
| ПР.НАКЛ., БЪД.ВР., 2Л., ЕД.Ч., СР.Р. = щяло си да чувстваш
| ПР.НАКЛ., БЪД.ВР., 2Л., МН.Ч. = щели сте да чувствате
| ПР.НАКЛ., БЪД.ВР., 3Л., ЕД.Ч., М.Р. = щял (е) да чувства
| ПР.НАКЛ., БЪД.ВР., 3Л., ЕД.Ч., Ж.Р. = щяла (е) да чувства
| ПР.НАКЛ., БЪД.ВР., 3Л., ЕД.Ч., СР.Р. = щяло (е) да чувства
| ПР.НАКЛ., БЪД.ВР., 3Л., МН.Ч. = щели (са) да чувстват
| ПР.НАКЛ., БЪД.ПРЕД.ВР., 1Л., ЕД.Ч., М.Р. = щял съм да съм чувствал
| ПР.НАКЛ., БЪД.ПРЕД.ВР., 1Л., ЕД.Ч., Ж.Р. = щяла съм да съм чувствала
| ПР.НАКЛ., БЪД.ПРЕД.ВР., 1Л., ЕД.Ч., СР.Р. = щяло съм да съм чувствало
| ПР.НАКЛ., БЪД.ПРЕД.ВР., 1Л., МН.Ч. = щели сме да сме чувствали
| ПР.НАКЛ., БЪД.ПРЕД.ВР., 2Л., ЕД.Ч., М.Р. = щял си да си чувствал
| ПР.НАКЛ., БЪД.ПРЕД.ВР., 2Л., ЕД.Ч., Ж.Р. = щяла си да си чувствала
| ПР.НАКЛ., БЪД.ПРЕД.ВР., 2Л., ЕД.Ч., СР.Р. = щяло си да си чувствало
| ПР.НАКЛ., БЪД.ПРЕД.ВР., 2Л., МН.Ч. = щели сте да сте чувствали
| ПР.НАКЛ., БЪД.ПРЕД.ВР., 3Л., ЕД.Ч., М.Р. = щял (е) да е чувствал
| ПР.НАКЛ., БЪД.ПРЕД.ВР., 3Л., ЕД.Ч., Ж.Р. = щяла (е) да е чувствала
| ПР.НАКЛ., БЪД.ПРЕД.ВР., 3Л., ЕД.Ч., СР.Р. = щяло (е) да е чувствало
| ПР.НАКЛ., БЪД.ПРЕД.ВР., 3Л., МН.Ч. = щели (са) да са чувствали
| УСЛОВНО НАКЛОНЕНИЕ, 1Л., ЕД.Ч., М.Р. = бих чувствал
| УСЛОВНО НАКЛОНЕНИЕ, 1Л., ЕД.Ч., Ж.Р. = бих чувствала
| УСЛОВНО НАКЛОНЕНИЕ, 1Л., ЕД.Ч., СР.Р. = бих чувствало
| УСЛОВНО НАКЛОНЕНИЕ, 1Л., МН.Ч. = бихме чувствали
| УСЛОВНО НАКЛОНЕНИЕ, 2Л., ЕД.Ч., М.Р. = би чувствал
| УСЛОВНО НАКЛОНЕНИЕ, 2Л., ЕД.Ч., Ж.Р. = би чувствала
| УСЛОВНО НАКЛОНЕНИЕ, 2Л., ЕД.Ч., СР.Р. = би чувствало
| УСЛОВНО НАКЛОНЕНИЕ, 2Л., МН.Ч. = бихте чувствали
| УСЛОВНО НАКЛОНЕНИЕ, 3Л., ЕД.Ч., М.Р. = би чувствал
| УСЛОВНО НАКЛОНЕНИЕ, 3Л., ЕД.Ч., Ж.Р. = би чувствала
| УСЛОВНО НАКЛОНЕНИЕ, 3Л., ЕД.Ч., СР.Р. = би чувствало
| УСЛОВНО НАКЛОНЕНИЕ, 3Л., МН.Ч. = биха чувствали
| ПОВЕЛИТЕЛНО НАКЛОНЕНИЕ, ЕД.Ч. = чув·с·т·вай
| ПОВЕЛИТЕЛНО НАКЛОНЕНИЕ, МН.Ч. = чув·с·т·вай·те
| МИН.СТРАД.ПРИЧ. М.Р. = чув·с·т·ван
| МИН.СТРАД.ПРИЧ. М.Р. НЕПЪЛЕН ЧЛЕН = чув·с·т·ва·ния
| МИН.СТРАД.ПРИЧ. М.Р. ПЪЛЕН ЧЛЕН = чув·с·т·ва·ни·ят
| МИН.СТРАД.ПРИЧ. Ж.Р. = чув·с·т·ва·на
| МИН.СТРАД.ПРИЧ. Ж.Р. ЧЛЕН = чув·с·т·ва·на·та
| МИН.СТРАД.ПРИЧ. СР.Р. = чув·с·т·ва·но
| МИН.СТРАД.ПРИЧ. СР.Р. ЧЛЕН = чув·с·т·ва·но·то
| МИН.СТРАД.ПРИЧ. МН.Ч. = чув·с·т·ва·ни
| МИН.СТРАД.ПРИЧ. МН.Ч. ЧЛЕН = чув·с·т·ва·ни·те
| МИН.ДЕЯТ.СВ.ПРИЧ. М.Р. = чув·с·т·вал
| МИН.ДЕЯТ.СВ.ПРИЧ. М.Р. НЕПЪЛЕН ЧЛЕН = чув·с·т·ва·лия
| МИН.ДЕЯТ.СВ.ПРИЧ. М.Р. ПЪЛЕН ЧЛЕН = чув·с·т·ва·ли·ят
| МИН.ДЕЯТ.СВ.ПРИЧ. Ж.Р. = чув·с·т·ва·ла
| МИН.ДЕЯТ.СВ.ПРИЧ. Ж.Р. ЧЛЕН = чув·с·т·ва·ла·та
| МИН.ДЕЯТ.СВ.ПРИЧ. СР.Р. = чув·с·т·ва·ло
| МИН.ДЕЯТ.СВ.ПРИЧ. СР.Р. ЧЛЕН = чув·с·т·ва·ло·то
| МИН.ДЕЯТ.СВ.ПРИЧ. МН.Ч. = чув·с·т·ва·ли
| МИН.ДЕЯТ.СВ.ПРИЧ. МН.Ч. ЧЛЕН = чув·с·т·ва·ли·те
| МИН.ДЕЯТ.НЕСВ.ПРИЧ. М.Р. = чув·с·т·вал
| МИН.ДЕЯТ.НЕСВ.ПРИЧ. М.Р. НЕПЪЛЕН ЧЛЕН = чув·с·т·ва·лия
| МИН.ДЕЯТ.НЕСВ.ПРИЧ. М.Р. ПЪЛЕН ЧЛЕН = чув·с·т·ва·ли·ят
| МИН.ДЕЯТ.НЕСВ.ПРИЧ. Ж.Р. = чув·с·т·ва·ла
| МИН.ДЕЯТ.НЕСВ.ПРИЧ. Ж.Р. ЧЛЕН = чув·с·т·ва·ла·та
| МИН.ДЕЯТ.НЕСВ.ПРИЧ. СР.Р. = чув·с·т·ва·ло
| МИН.ДЕЯТ.НЕСВ.ПРИЧ. СР.Р. ЧЛЕН = чув·с·т·ва·ло·то
| МИН.ДЕЯТ.НЕСВ.ПРИЧ. МН.Ч. = чув·с·т·ва·ли
| МИН.ДЕЯТ.НЕСВ.ПРИЧ. МН.Ч. ЧЛЕН = чув·с·т·ва·ли·те
| СЕГ.ДЕЯТ.ПРИЧ. М.Р. = чув·с·т·ващ
| СЕГ.ДЕЯТ.ПРИЧ. М.Р. НЕПЪЛЕН ЧЛЕН = чув·с·т·ва·щия
| СЕГ.ДЕЯТ.ПРИЧ. М.Р. ПЪЛЕН ЧЛЕН = чув·с·т·ва·щи·ят
| СЕГ.ДЕЯТ.ПРИЧ. Ж.Р. = чув·с·т·ва·ща
| СЕГ.ДЕЯТ.ПРИЧ. Ж.Р. ЧЛЕН = чув·с·т·ва·ща·та
| СЕГ.ДЕЯТ.ПРИЧ. СР.Р. = чув·с·т·ва·що
| СЕГ.ДЕЯТ.ПРИЧ. СР.Р. ЧЛЕН = чув·с·т·ва·що·то
| СЕГ.ДЕЯТ.ПРИЧ. МН.Ч. = чув·с·т·ва·щи
| СЕГ.ДЕЯТ.ПРИЧ. МН.Ч. ЧЛЕН = чув·с·т·ва·щи·те
| ДЕЕПРИЧАСТИЕ = чув·с·т·вай·ки
| СКРИТИ ПРЕПРАТКИ = 
[[чувствам]],
[[чувстваш]],
[[чувства]],
[[чувстваме]],
[[чувствате]],
[[чувстват]],
[[чувствах]],
[[чувствахме]],
[[чувствахте]],
[[чувстваха]],
[[чувстваше]],
[[чувствай]],
[[чувствайте]],
[[чувствал]],
[[чувствалия]],
[[чувствалият]],
[[чувствала]],
[[чувствалата]],
[[чувствало]],
[[чувствалото]],
[[чувствали]],
[[чувствалите]],
[[чувстван]],
[[чувствания]],
[[чувстваният]],
[[чувствана]],
[[чувстваната]],
[[чувствано]],
[[чувстваното]],
[[чувствани]],
[[чувстваните]],
[[чувстващ]],
[[чувстващия]],
[[чувстващият]],
[[чувстваща]],
[[чувстващата]],
[[чувстващо]],
[[чувстващото]],
[[чувстващи]],
[[чувстващите]],
[[чувствайки]],
[[чувствал съм]],
[[чувствала съм]],
[[чувствало съм]],
[[чувствали сме]],
[[чувствал си]],
[[чувствала си]],
[[чувствало си]],
[[чувствали сте]],
[[чувствал е]],
[[чувствала е]],
[[чувствало е]],
[[чувствали са]],
[[бях чувствал]],
[[бях чувствала]],
[[бях чувствало]],
[[бяхме чувствали]],
[[беше чувствал]],
[[беше чувствала]],
[[беше чувствало]],
[[бяхте чувствали]],
[[бяха чувствали]],
[[ще чувствам]],
[[ще чувстваме]],
[[ще чувстваш]],
[[ще чувствате]],
[[ще чувства]],
[[ще чувстват]],
[[ще съм чувствал]],
[[ще съм чувствала]],
[[ще съм чувствало]],
[[ще сме чувствали]],
[[ще си чувствал]],
[[ще си чувствала]],
[[ще си чувствало]],
[[ще сте чувствали]],
[[ще е чувствал]],
[[ще е чувствала]],
[[ще е чувствало]],
[[ще са чувствали]],
[[щях да чувствам]],
[[щяхме да чувстваме]],
[[щеше да чувстваш]],
[[щяхте да чувствате]],
[[щеше да чувства]],
[[щяха да чувстват]],
[[щях да съм чувствал]],
[[щях да съм чувствала]],
[[щях да съм чувствало]],
[[щяхме да сме чувствали]],
[[щеше да си чувствал]],
[[щеше да си чувствала]],
[[щеше да си чувствало]],
[[щяхте да сте чувствали]],
[[щеше да е чувствал]],
[[щеше да е чувствала]],
[[щеше да е чувствало]],
[[щяха да са чувствали]],
[[бил съм чувствал]],
[[била съм чувствала]],
[[било съм чувствало]],
[[били сме чувствали]],
[[бил си чувствал]],
[[била си чувствала]],
[[било си чувствало]],
[[били сте чувствали]],
[[бил е чувствал]],
[[била е чувствала]],
[[било е чувствало]],
[[били са чувствали]],
[[щял съм да чувствам]],
[[щяла съм да чувствам]],
[[щяло съм да чувствам]],
[[щели сме да чувстваме]],
[[щял си да чувстваш]],
[[щяла си да чувстваш]],
[[щяло си да чувстваш]],
[[щели сте да чувствате]],
[[щял да чувства]],
[[щяла да чувства]],
[[щяло да чувства]],
[[щели да чувстват]],
[[щял е да чувства]],
[[щяла е да чувства]],
[[щяло е да чувства]],
[[щели са да чувстват]],
[[щял съм да съм чувствал]],
[[щяла съм да съм чувствала]],
[[щяло съм да съм чувствало]],
[[щели сме да сме чувствали]],
[[щял си да си чувствал]],
[[щяла си да си чувствала]],
[[щяло си да си чувствало]],
[[щели сте да сте чувствали]],
[[щял да е чувствал]],
[[щяла да е чувствала]],
[[щяло да е чувствало]],
[[щели да са чувствали]],
[[щял е да е чувствал]],
[[щяла е да е чувствала]],
[[щяло е да е чувствало]],
[[щели са да са чувствали]],
[[бих чувствал]],
[[бих чувствала]],
[[бих чувствало]],
[[бихме чувствали]],
[[би чувствал]],
[[би чувствала]],
[[би чувствало]],
[[бихте чувствали]],
[[биха чувствали]],
}}</text>
      <sha1>0mhz8x7j87i1ounhuptw2vethc8blpg</sha1>
    </revision>
  </page>
  <page>
    <title>Шаблон:Словоформи/чувствувам</title>
    <ns>10</ns>
    <id>569725</id>
    <revision>
      <id>601705</id>
      <timestamp>2005-05-12T12:03:38Z</timestamp>
      <contributor>
        <username>Bgbot</username>
        <id>83</id>
      </contributor>
      <comment>Борислав: Шаблон със словоформи</comment>
      <model>wikitext</model>
      <format>text/x-wiki</format>
      <text bytes="22182" xml:space="preserve">{{Шаблон:Словоформи/Глагол|
  ОСНОВНА ФОРМА = чувствувам
| СЕГ.ВР., 1Л., ЕД.Ч. = чув·с·т·ву·вам
| СЕГ.ВР., 1Л., МН.Ч. = чув·с·т·ву·ва·ме
| СЕГ.ВР., 2Л., ЕД.Ч. = чув·с·т·ву·ваш
| СЕГ.ВР., 2Л., МН.Ч. = чув·с·т·ву·ва·те
| СЕГ.ВР., 3Л., ЕД.Ч. = чув·с·т·ву·ва
| СЕГ.ВР., 3Л., МН.Ч. = чув·с·т·ву·ват
| МИН.СВ.ВР., 1Л., ЕД.Ч. = чув·с·т·ву·вах
| МИН.СВ.ВР., 1Л., МН.Ч. = чув·с·т·ву·вах·ме
| МИН.СВ.ВР., 2Л., ЕД.Ч. = чув·с·т·ву·ва
| МИН.СВ.ВР., 2Л., МН.Ч. = чув·с·т·ву·вах·те
| МИН.СВ.ВР., 3Л., ЕД.Ч. = чув·с·т·ву·ва
| МИН.СВ.ВР., 3Л., МН.Ч. = чув·с·т·ву·ва·ха
| МИН.НЕСВ.ВР., 1Л., ЕД.Ч. = чув·с·т·ву·вах
| МИН.НЕСВ.ВР., 1Л., МН.Ч. = чув·с·т·ву·вах·ме
| МИН.НЕСВ.ВР., 2Л., ЕД.Ч. = чув·с·т·ву·ва·ше
| МИН.НЕСВ.ВР., 2Л., МН.Ч. = чув·с·т·ву·вах·те
| МИН.НЕСВ.ВР., 3Л., ЕД.Ч. = чув·с·т·ву·ва·ше
| МИН.НЕСВ.ВР., 3Л., МН.Ч. = чув·с·т·ву·ва·ха
| МИН.НЕОПР.ВР., 1Л., ЕД.Ч., М.Р. = чувствувал съм
| МИН.НЕОПР.ВР., 1Л., ЕД.Ч., Ж.Р. = чувствувала съм
| МИН.НЕОПР.ВР., 1Л., ЕД.Ч., СР.Р. = чувствувало съм
| МИН.НЕОПР.ВР., 1Л., МН.Ч. = чувствували сме
| МИН.НЕОПР.ВР., 2Л., ЕД.Ч., М.Р. = чувствувал си
| МИН.НЕОПР.ВР., 2Л., ЕД.Ч., Ж.Р. = чувствувала си
| МИН.НЕОПР.ВР., 2Л., ЕД.Ч., СР.Р. = чувствувало си
| МИН.НЕОПР.ВР., 2Л., МН.Ч. = чувствували сте
| МИН.НЕОПР.ВР., 3Л., ЕД.Ч., М.Р. = чувствувал е
| МИН.НЕОПР.ВР., 3Л., ЕД.Ч., Ж.Р. = чувствувала е
| МИН.НЕОПР.ВР., 3Л., ЕД.Ч., СР.Р. = чувствувало е
| МИН.НЕОПР.ВР., 3Л., МН.Ч. = чувствували са
| МИН.ПРЕД.ВР., 1Л., ЕД.Ч., М.Р. = бях чувствувал
| МИН.ПРЕД.ВР., 1Л., ЕД.Ч., Ж.Р. = бях чувствувала
| МИН.ПРЕД.ВР., 1Л., ЕД.Ч., СР.Р. = бях чувствувало
| МИН.ПРЕД.ВР., 1Л., МН.Ч. = бяхме чувствували
| МИН.ПРЕД.ВР., 2Л., ЕД.Ч., М.Р. = беше чувствувал
| МИН.ПРЕД.ВР., 2Л., ЕД.Ч., Ж.Р. = беше чувствувала
| МИН.ПРЕД.ВР., 2Л., ЕД.Ч., СР.Р. = беше чувствувало
| МИН.ПРЕД.ВР., 2Л., МН.Ч. = бяхте чувствували
| МИН.ПРЕД.ВР., 3Л., ЕД.Ч., М.Р. = беше чувствувал
| МИН.ПРЕД.ВР., 3Л., ЕД.Ч., Ж.Р. = беше чувствувала
| МИН.ПРЕД.ВР., 3Л., ЕД.Ч., СР.Р. = беше чувствувало
| МИН.ПРЕД.ВР., 3Л., МН.Ч. = бяха чувствували
| БЪД.ВР., 1Л., ЕД.Ч. = ще чувствувам
| БЪД.ВР., 1Л., МН.Ч. = ще чувствуваме
| БЪД.ВР., 2Л., ЕД.Ч. = ще чувствуваш
| БЪД.ВР., 2Л., МН.Ч. = ще чувствувате
| БЪД.ВР., 3Л., ЕД.Ч. = ще чувствува
| БЪД.ВР., 3Л., МН.Ч. = ще чувствуват
| БЪД.ПРЕД.ВР., 1Л., ЕД.Ч., М.Р. = ще съм чувствувал
| БЪД.ПРЕД.ВР., 1Л., ЕД.Ч., Ж.Р. = ще съм чувствувала
| БЪД.ПРЕД.ВР., 1Л., ЕД.Ч., СР.Р. = ще съм чувствувало
| БЪД.ПРЕД.ВР., 1Л., МН.Ч. = ще сме чувствували
| БЪД.ПРЕД.ВР., 2Л., ЕД.Ч., М.Р. = ще си чувствувал
| БЪД.ПРЕД.ВР., 2Л., ЕД.Ч., Ж.Р. = ще си чувствувала
| БЪД.ПРЕД.ВР., 2Л., ЕД.Ч., СР.Р. = ще си чувствувало
| БЪД.ПРЕД.ВР., 2Л., МН.Ч. = ще сте чувствували
| БЪД.ПРЕД.ВР., 3Л., ЕД.Ч., М.Р. = ще е чувствувал
| БЪД.ПРЕД.ВР., 3Л., ЕД.Ч., Ж.Р. = ще е чувствувала
| БЪД.ПРЕД.ВР., 3Л., ЕД.Ч., СР.Р. = ще е чувствувало
| БЪД.ПРЕД.ВР., 3Л., МН.Ч. = ще са чувствували
| БЪД.ВР. В МИН., 1Л., ЕД.Ч. = щях да чувствувам
| БЪД.ВР. В МИН., 1Л., МН.Ч. = щяхме да чувствуваме
| БЪД.ВР. В МИН., 2Л., ЕД.Ч. = щеше да чувствуваш
| БЪД.ВР. В МИН., 2Л., МН.Ч. = щяхте да чувствувате
| БЪД.ВР. В МИН., 3Л., ЕД.Ч. = щеше да чувствува
| БЪД.ВР. В МИН., 3Л., МН.Ч. = щяха да чувствуват
| БЪД.ПРЕД.ВР. В МИН., 1Л., ЕД.Ч., М.Р. = щях да съм чувствувал
| БЪД.ПРЕД.ВР. В МИН., 1Л., ЕД.Ч., Ж.Р. = щях да съм чувствувала
| БЪД.ПРЕД.ВР. В МИН., 1Л., ЕД.Ч., СР.Р. = щях да съм чувствувало
| БЪД.ПРЕД.ВР. В МИН., 1Л., МН.Ч. = щяхме да сме чувствували
| БЪД.ПРЕД.ВР. В МИН., 2Л., ЕД.Ч., М.Р. = щеше да си чувствувал
| БЪД.ПРЕД.ВР. В МИН., 2Л., ЕД.Ч., Ж.Р. = щеше да си чувствувала
| БЪД.ПРЕД.ВР. В МИН., 2Л., ЕД.Ч., СР.Р. = щеше да си чувствувало
| БЪД.ПРЕД.ВР. В МИН., 2Л., МН.Ч. = щяхте да сте чувствували
| БЪД.ПРЕД.ВР. В МИН., 3Л., ЕД.Ч., М.Р. = щеше да е чувствувал
| БЪД.ПРЕД.ВР. В МИН., 3Л., ЕД.Ч., Ж.Р. = щеше да е чувствувала
| БЪД.ПРЕД.ВР. В МИН., 3Л., ЕД.Ч., СР.Р. = щеше да е чувствувало
| БЪД.ПРЕД.ВР. В МИН., 3Л., МН.Ч. = щяха да са чувствували
| ПР.НАКЛ., СЕГ.ВР., 1Л., ЕД.Ч., М.Р. = чувствувал съм
| ПР.НАКЛ., СЕГ.ВР., 1Л., ЕД.Ч., Ж.Р. = чувствувала съм
| ПР.НАКЛ., СЕГ.ВР., 1Л., ЕД.Ч., СР.Р. = чувствувало съм
| ПР.НАКЛ., СЕГ.ВР., 1Л., МН.Ч. = чувствували сме
| ПР.НАКЛ., СЕГ.ВР., 2Л., ЕД.Ч., М.Р. = чувствувал си
| ПР.НАКЛ., СЕГ.ВР., 2Л., ЕД.Ч., Ж.Р. = чувствувала си
| ПР.НАКЛ., СЕГ.ВР., 2Л., ЕД.Ч., СР.Р. = чувствувало си
| ПР.НАКЛ., СЕГ.ВР., 2Л., МН.Ч. = чувствували сте
| ПР.НАКЛ., СЕГ.ВР., 3Л., ЕД.Ч., М.Р. = чувствувал (е)
| ПР.НАКЛ., СЕГ.ВР., 3Л., ЕД.Ч., Ж.Р. = чувствувала (е)
| ПР.НАКЛ., СЕГ.ВР., 3Л., ЕД.Ч., СР.Р. = чувствувало (е)
| ПР.НАКЛ., СЕГ.ВР., 3Л., МН.Ч. = чувствували (са)
| ПР.НАКЛ., МИН.СВ.ВР., 1Л., ЕД.Ч., М.Р. = чувствувал съм
| ПР.НАКЛ., МИН.СВ.ВР., 1Л., ЕД.Ч., Ж.Р. = чувствувала съм
| ПР.НАКЛ., МИН.СВ.ВР., 1Л., ЕД.Ч., СР.Р. = чувствувало съм
| ПР.НАКЛ., МИН.СВ.ВР., 1Л., МН.Ч. = чувствували сме
| ПР.НАКЛ., МИН.СВ.ВР., 2Л., ЕД.Ч., М.Р. = чувствувал си
| ПР.НАКЛ., МИН.СВ.ВР., 2Л., ЕД.Ч., Ж.Р. = чувствувала си
| ПР.НАКЛ., МИН.СВ.ВР., 2Л., ЕД.Ч., СР.Р. = чувствувало си
| ПР.НАКЛ., МИН.СВ.ВР., 2Л., МН.Ч. = чувствували сте
| ПР.НАКЛ., МИН.СВ.ВР., 3Л., ЕД.Ч., М.Р. = чувствувал (е)
| ПР.НАКЛ., МИН.СВ.ВР., 3Л., ЕД.Ч., Ж.Р. = чувствувала (е)
| ПР.НАКЛ., МИН.СВ.ВР., 3Л., ЕД.Ч., СР.Р. = чувствувало (е)
| ПР.НАКЛ., МИН.СВ.ВР., 3Л., МН.Ч. = чувствували (са)
| ПР.НАКЛ., МИН.НЕОПР.ВР., 1Л., ЕД.Ч., М.Р. = бил съм чувствувал
| ПР.НАКЛ., МИН.НЕОПР.ВР., 1Л., ЕД.Ч., Ж.Р. = била съм чувствувала
| ПР.НАКЛ., МИН.НЕОПР.ВР., 1Л., ЕД.Ч., СР.Р. = било съм чувствувало
| ПР.НАКЛ., МИН.НЕОПР.ВР., 1Л., МН.Ч. = били сме чувствували
| ПР.НАКЛ., МИН.НЕОПР.ВР., 2Л., ЕД.Ч., М.Р. = бил си чувствувал
| ПР.НАКЛ., МИН.НЕОПР.ВР., 2Л., ЕД.Ч., Ж.Р. = била си чувствувала
| ПР.НАКЛ., МИН.НЕОПР.ВР., 2Л., ЕД.Ч., СР.Р. = било си чувствувало
| ПР.НАКЛ., МИН.НЕОПР.ВР., 2Л., МН.Ч. = били сте чувствували
| ПР.НАКЛ., МИН.НЕОПР.ВР., 3Л., ЕД.Ч., М.Р. = бил (е) чувствувал
| ПР.НАКЛ., МИН.НЕОПР.ВР., 3Л., ЕД.Ч., Ж.Р. = била (е) чувствувала
| ПР.НАКЛ., МИН.НЕОПР.ВР., 3Л., ЕД.Ч., СР.Р. = било (е) чувствувало
| ПР.НАКЛ., МИН.НЕОПР.ВР., 3Л., МН.Ч. = били (са) чувствували
| ПР.НАКЛ., БЪД.ВР., 1Л., ЕД.Ч., М.Р. = щял съм да чувствувам
| ПР.НАКЛ., БЪД.ВР., 1Л., ЕД.Ч., Ж.Р. = щяла съм да чувствувам
| ПР.НАКЛ., БЪД.ВР., 1Л., ЕД.Ч., СР.Р. = щяло съм да чувствувам
| ПР.НАКЛ., БЪД.ВР., 1Л., МН.Ч. = щели сме да чувствуваме
| ПР.НАКЛ., БЪД.ВР., 2Л., ЕД.Ч., М.Р. = щял си да чувствуваш
| ПР.НАКЛ., БЪД.ВР., 2Л., ЕД.Ч., Ж.Р. = щяла си да чувствуваш
| ПР.НАКЛ., БЪД.ВР., 2Л., ЕД.Ч., СР.Р. = щяло си да чувствуваш
| ПР.НАКЛ., БЪД.ВР., 2Л., МН.Ч. = щели сте да чувствувате
| ПР.НАКЛ., БЪД.ВР., 3Л., ЕД.Ч., М.Р. = щял (е) да чувствува
| ПР.НАКЛ., БЪД.ВР., 3Л., ЕД.Ч., Ж.Р. = щяла (е) да чувствува
| ПР.НАКЛ., БЪД.ВР., 3Л., ЕД.Ч., СР.Р. = щяло (е) да чувствува
| ПР.НАКЛ., БЪД.ВР., 3Л., МН.Ч. = щели (са) да чувствуват
| ПР.НАКЛ., БЪД.ПРЕД.ВР., 1Л., ЕД.Ч., М.Р. = щял съм да съм чувствувал
| ПР.НАКЛ., БЪД.ПРЕД.ВР., 1Л., ЕД.Ч., Ж.Р. = щяла съм да съм чувствувала
| ПР.НАКЛ., БЪД.ПРЕД.ВР., 1Л., ЕД.Ч., СР.Р. = щяло съм да съм чувствувало
| ПР.НАКЛ., БЪД.ПРЕД.ВР., 1Л., МН.Ч. = щели сме да сме чувствували
| ПР.НАКЛ., БЪД.ПРЕД.ВР., 2Л., ЕД.Ч., М.Р. = щял си да си чувствувал
| ПР.НАКЛ., БЪД.ПРЕД.ВР., 2Л., ЕД.Ч., Ж.Р. = щяла си да си чувствувала
| ПР.НАКЛ., БЪД.ПРЕД.ВР., 2Л., ЕД.Ч., СР.Р. = щяло си да си чувствувало
| ПР.НАКЛ., БЪД.ПРЕД.ВР., 2Л., МН.Ч. = щели сте да сте чувствували
| ПР.НАКЛ., БЪД.ПРЕД.ВР., 3Л., ЕД.Ч., М.Р. = щял (е) да е чувствувал
| ПР.НАКЛ., БЪД.ПРЕД.ВР., 3Л., ЕД.Ч., Ж.Р. = щяла (е) да е чувствувала
| ПР.НАКЛ., БЪД.ПРЕД.ВР., 3Л., ЕД.Ч., СР.Р. = щяло (е) да е чувствувало
| ПР.НАКЛ., БЪД.ПРЕД.ВР., 3Л., МН.Ч. = щели (са) да са чувствували
| УСЛОВНО НАКЛОНЕНИЕ, 1Л., ЕД.Ч., М.Р. = бих чувствувал
| УСЛОВНО НАКЛОНЕНИЕ, 1Л., ЕД.Ч., Ж.Р. = бих чувствувала
| УСЛОВНО НАКЛОНЕНИЕ, 1Л., ЕД.Ч., СР.Р. = бих чувствувало
| УСЛОВНО НАКЛОНЕНИЕ, 1Л., МН.Ч. = бихме чувствували
| УСЛОВНО НАКЛОНЕНИЕ, 2Л., ЕД.Ч., М.Р. = би чувствувал
| УСЛОВНО НАКЛОНЕНИЕ, 2Л., ЕД.Ч., Ж.Р. = би чувствувала
| УСЛОВНО НАКЛОНЕНИЕ, 2Л., ЕД.Ч., СР.Р. = би чувствувало
| УСЛОВНО НАКЛОНЕНИЕ, 2Л., МН.Ч. = бихте чувствували
| УСЛОВНО НАКЛОНЕНИЕ, 3Л., ЕД.Ч., М.Р. = би чувствувал
| УСЛОВНО НАКЛОНЕНИЕ, 3Л., ЕД.Ч., Ж.Р. = би чувствувала
| УСЛОВНО НАКЛОНЕНИЕ, 3Л., ЕД.Ч., СР.Р. = би чувствувало
| УСЛОВНО НАКЛОНЕНИЕ, 3Л., МН.Ч. = биха чувствували
| ПОВЕЛИТЕЛНО НАКЛОНЕНИЕ, ЕД.Ч. = чув·с·т·ву·вай
| ПОВЕЛИТЕЛНО НАКЛОНЕНИЕ, МН.Ч. = чув·с·т·ву·вай·те
| МИН.СТРАД.ПРИЧ. М.Р. = чув·с·т·ву·ван
| МИН.СТРАД.ПРИЧ. М.Р. НЕПЪЛЕН ЧЛЕН = чув·с·т·ву·ва·ния
| МИН.СТРАД.ПРИЧ. М.Р. ПЪЛЕН ЧЛЕН = чув·с·т·ву·ва·ни·ят
| МИН.СТРАД.ПРИЧ. Ж.Р. = чув·с·т·ву·ва·на
| МИН.СТРАД.ПРИЧ. Ж.Р. ЧЛЕН = чув·с·т·ву·ва·на·та
| МИН.СТРАД.ПРИЧ. СР.Р. = чув·с·т·ву·ва·но
| МИН.СТРАД.ПРИЧ. СР.Р. ЧЛЕН = чув·с·т·ву·ва·но·то
| МИН.СТРАД.ПРИЧ. МН.Ч. = чув·с·т·ву·ва·ни
| МИН.СТРАД.ПРИЧ. МН.Ч. ЧЛЕН = чув·с·т·ву·ва·ни·те
| МИН.ДЕЯТ.СВ.ПРИЧ. М.Р. = чув·с·т·ву·вал
| МИН.ДЕЯТ.СВ.ПРИЧ. М.Р. НЕПЪЛЕН ЧЛЕН = чув·с·т·ву·ва·лия
| МИН.ДЕЯТ.СВ.ПРИЧ. М.Р. ПЪЛЕН ЧЛЕН = чув·с·т·ву·ва·ли·ят
| МИН.ДЕЯТ.СВ.ПРИЧ. Ж.Р. = чув·с·т·ву·ва·ла
| МИН.ДЕЯТ.СВ.ПРИЧ. Ж.Р. ЧЛЕН = чув·с·т·ву·ва·ла·та
| МИН.ДЕЯТ.СВ.ПРИЧ. СР.Р. = чув·с·т·ву·ва·ло
| МИН.ДЕЯТ.СВ.ПРИЧ. СР.Р. ЧЛЕН = чув·с·т·ву·ва·ло·то
| МИН.ДЕЯТ.СВ.ПРИЧ. МН.Ч. = чув·с·т·ву·ва·ли
| МИН.ДЕЯТ.СВ.ПРИЧ. МН.Ч. ЧЛЕН = чув·с·т·ву·ва·ли·те
| МИН.ДЕЯТ.НЕСВ.ПРИЧ. М.Р. = чув·с·т·ву·вал
| МИН.ДЕЯТ.НЕСВ.ПРИЧ. М.Р. НЕПЪЛЕН ЧЛЕН = чув·с·т·ву·ва·лия
| МИН.ДЕЯТ.НЕСВ.ПРИЧ. М.Р. ПЪЛЕН ЧЛЕН = чув·с·т·ву·ва·ли·ят
| МИН.ДЕЯТ.НЕСВ.ПРИЧ. Ж.Р. = чув·с·т·ву·ва·ла
| МИН.ДЕЯТ.НЕСВ.ПРИЧ. Ж.Р. ЧЛЕН = чув·с·т·ву·ва·ла·та
| МИН.ДЕЯТ.НЕСВ.ПРИЧ. СР.Р. = чув·с·т·ву·ва·ло
| МИН.ДЕЯТ.НЕСВ.ПРИЧ. СР.Р. ЧЛЕН = чув·с·т·ву·ва·ло·то
| МИН.ДЕЯТ.НЕСВ.ПРИЧ. МН.Ч. = чув·с·т·ву·ва·ли
| МИН.ДЕЯТ.НЕСВ.ПРИЧ. МН.Ч. ЧЛЕН = чув·с·т·ву·ва·ли·те
| СЕГ.ДЕЯТ.ПРИЧ. М.Р. = чув·с·т·ву·ващ
| СЕГ.ДЕЯТ.ПРИЧ. М.Р. НЕПЪЛЕН ЧЛЕН = чув·с·т·ву·ва·щия
| СЕГ.ДЕЯТ.ПРИЧ. М.Р. ПЪЛЕН ЧЛЕН = чув·с·т·ву·ва·щи·ят
| СЕГ.ДЕЯТ.ПРИЧ. Ж.Р. = чув·с·т·ву·ва·ща
| СЕГ.ДЕЯТ.ПРИЧ. Ж.Р. ЧЛЕН = чув·с·т·ву·ва·ща·та
| СЕГ.ДЕЯТ.ПРИЧ. СР.Р. = чув·с·т·ву·ва·що
| СЕГ.ДЕЯТ.ПРИЧ. СР.Р. ЧЛЕН = чув·с·т·ву·ва·що·то
| СЕГ.ДЕЯТ.ПРИЧ. МН.Ч. = чув·с·т·ву·ва·щи
| СЕГ.ДЕЯТ.ПРИЧ. МН.Ч. ЧЛЕН = чув·с·т·ву·ва·щи·те
| ДЕЕПРИЧАСТИЕ = чув·с·т·ву·вай·ки
| СКРИТИ ПРЕПРАТКИ = 
[[чувствувам]],
[[чувствуваш]],
[[чувствува]],
[[чувствуваме]],
[[чувствувате]],
[[чувствуват]],
[[чувствувах]],
[[чувствувахме]],
[[чувствувахте]],
[[чувствуваха]],
[[чувствуваше]],
[[чувствувай]],
[[чувствувайте]],
[[чувствувал]],
[[чувствувалия]],
[[чувствувалият]],
[[чувствувала]],
[[чувствувалата]],
[[чувствувало]],
[[чувствувалото]],
[[чувствували]],
[[чувствувалите]],
[[чувствуван]],
[[чувствувания]],
[[чувствуваният]],
[[чувствувана]],
[[чувствуваната]],
[[чувствувано]],
[[чувствуваното]],
[[чувствувани]],
[[чувствуваните]],
[[чувствуващ]],
[[чувствуващия]],
[[чувствуващият]],
[[чувствуваща]],
[[чувствуващата]],
[[чувствуващо]],
[[чувствуващото]],
[[чувствуващи]],
[[чувствуващите]],
[[чувствувайки]],
[[чувствувал съм]],
[[чувствувала съм]],
[[чувствувало съм]],
[[чувствували сме]],
[[чувствувал си]],
[[чувствувала си]],
[[чувствувало си]],
[[чувствували сте]],
[[чувствувал е]],
[[чувствувала е]],
[[чувствувало е]],
[[чувствували са]],
[[бях чувствувал]],
[[бях чувствувала]],
[[бях чувствувало]],
[[бяхме чувствували]],
[[беше чувствувал]],
[[беше чувствувала]],
[[беше чувствувало]],
[[бяхте чувствували]],
[[бяха чувствували]],
[[ще чувствувам]],
[[ще чувствуваме]],
[[ще чувствуваш]],
[[ще чувствувате]],
[[ще чувствува]],
[[ще чувствуват]],
[[ще съм чувствувал]],
[[ще съм чувствувала]],
[[ще съм чувствувало]],
[[ще сме чувствували]],
[[ще си чувствувал]],
[[ще си чувствувала]],
[[ще си чувствувало]],
[[ще сте чувствували]],
[[ще е чувствувал]],
[[ще е чувствувала]],
[[ще е чувствувало]],
[[ще са чувствували]],
[[щях да чувствувам]],
[[щяхме да чувствуваме]],
[[щеше да чувствуваш]],
[[щяхте да чувствувате]],
[[щеше да чувствува]],
[[щяха да чувствуват]],
[[щях да съм чувствувал]],
[[щях да съм чувствувала]],
[[щях да съм чувствувало]],
[[щяхме да сме чувствували]],
[[щеше да си чувствувал]],
[[щеше да си чувствувала]],
[[щеше да си чувствувало]],
[[щяхте да сте чувствували]],
[[щеше да е чувствувал]],
[[щеше да е чувствувала]],
[[щеше да е чувствувало]],
[[щяха да са чувствували]],
[[бил съм чувствувал]],
[[била съм чувствувала]],
[[било съм чувствувало]],
[[били сме чувствували]],
[[бил си чувствувал]],
[[била си чувствувала]],
[[било си чувствувало]],
[[били сте чувствували]],
[[бил е чувствувал]],
[[била е чувствувала]],
[[било е чувствувало]],
[[били са чувствували]],
[[щял съм да чувствувам]],
[[щяла съм да чувствувам]],
[[щяло съм да чувствувам]],
[[щели сме да чувствуваме]],
[[щял си да чувствуваш]],
[[щяла си да чувствуваш]],
[[щяло си да чувствуваш]],
[[щели сте да чувствувате]],
[[щял да чувствува]],
[[щяла да чувствува]],
[[щяло да чувствува]],
[[щели да чувствуват]],
[[щял е да чувствува]],
[[щяла е да чувствува]],
[[щяло е да чувствува]],
[[щели са да чувствуват]],
[[щял съм да съм чувствувал]],
[[щяла съм да съм чувствувала]],
[[щяло съм да съм чувствувало]],
[[щели сме да сме чувствували]],
[[щял си да си чувствувал]],
[[щяла си да си чувствувала]],
[[щяло си да си чувствувало]],
[[щели сте да сте чувствували]],
[[щял да е чувствувал]],
[[щяла да е чувствувала]],
[[щяло да е чувствувало]],
[[щели да са чувствували]],
[[щял е да е чувствувал]],
[[щяла е да е чувствувала]],
[[щяло е да е чувствувало]],
[[щели са да са чувствували]],
[[бих чувствувал]],
[[бих чувствувала]],
[[бих чувствувало]],
[[бихме чувствували]],
[[би чувствувал]],
[[би чувствувала]],
[[би чувствувало]],
[[бихте чувствували]],
[[биха чувствували]],
}}</text>
      <sha1>syk0xd4c18by0j1y541o5c1d0sljfh9</sha1>
    </revision>
  </page>
  <page>
    <title>Шаблон:Словоформи/чудя</title>
    <ns>10</ns>
    <id>447173</id>
    <revision>
      <id>479155</id>
      <timestamp>2005-05-07T19:34:08Z</timestamp>
      <contributor>
        <username>Bgbot</username>
        <id>83</id>
      </contributor>
      <comment>Борислав: Шаблон със словоформи</comment>
      <model>wikitext</model>
      <format>text/x-wiki</format>
      <text bytes="18890" xml:space="preserve">{{Шаблон:Словоформи/Глагол|
  ОСНОВНА ФОРМА = чудя
| СЕГ.ВР., 1Л., ЕД.Ч. = чу·дя
| СЕГ.ВР., 1Л., МН.Ч. = чу·дим
| СЕГ.ВР., 2Л., ЕД.Ч. = чу·диш
| СЕГ.ВР., 2Л., МН.Ч. = чу·ди·те
| СЕГ.ВР., 3Л., ЕД.Ч. = чу·ди
| СЕГ.ВР., 3Л., МН.Ч. = чу·дят
| МИН.СВ.ВР., 1Л., ЕД.Ч. = чу·дих
| МИН.СВ.ВР., 1Л., МН.Ч. = чу·дих·ме
| МИН.СВ.ВР., 2Л., ЕД.Ч. = чу·ди
| МИН.СВ.ВР., 2Л., МН.Ч. = чу·дих·те
| МИН.СВ.ВР., 3Л., ЕД.Ч. = чу·ди
| МИН.СВ.ВР., 3Л., МН.Ч. = чу·ди·ха
| МИН.НЕСВ.ВР., 1Л., ЕД.Ч. = чу·дех
| МИН.НЕСВ.ВР., 1Л., МН.Ч. = чу·дех·ме
| МИН.НЕСВ.ВР., 2Л., ЕД.Ч. = чу·де·ше
| МИН.НЕСВ.ВР., 2Л., МН.Ч. = чу·дех·те
| МИН.НЕСВ.ВР., 3Л., ЕД.Ч. = чу·де·ше
| МИН.НЕСВ.ВР., 3Л., МН.Ч. = чу·де·ха
| МИН.НЕОПР.ВР., 1Л., ЕД.Ч., М.Р. = чудил съм
| МИН.НЕОПР.ВР., 1Л., ЕД.Ч., Ж.Р. = чудила съм
| МИН.НЕОПР.ВР., 1Л., ЕД.Ч., СР.Р. = чудило съм
| МИН.НЕОПР.ВР., 1Л., МН.Ч. = чудили сме
| МИН.НЕОПР.ВР., 2Л., ЕД.Ч., М.Р. = чудил си
| МИН.НЕОПР.ВР., 2Л., ЕД.Ч., Ж.Р. = чудила си
| МИН.НЕОПР.ВР., 2Л., ЕД.Ч., СР.Р. = чудило си
| МИН.НЕОПР.ВР., 2Л., МН.Ч. = чудили сте
| МИН.НЕОПР.ВР., 3Л., ЕД.Ч., М.Р. = чудил е
| МИН.НЕОПР.ВР., 3Л., ЕД.Ч., Ж.Р. = чудила е
| МИН.НЕОПР.ВР., 3Л., ЕД.Ч., СР.Р. = чудило е
| МИН.НЕОПР.ВР., 3Л., МН.Ч. = чудили са
| МИН.ПРЕД.ВР., 1Л., ЕД.Ч., М.Р. = бях чудил
| МИН.ПРЕД.ВР., 1Л., ЕД.Ч., Ж.Р. = бях чудила
| МИН.ПРЕД.ВР., 1Л., ЕД.Ч., СР.Р. = бях чудило
| МИН.ПРЕД.ВР., 1Л., МН.Ч. = бяхме чудили
| МИН.ПРЕД.ВР., 2Л., ЕД.Ч., М.Р. = беше чудил
| МИН.ПРЕД.ВР., 2Л., ЕД.Ч., Ж.Р. = беше чудила
| МИН.ПРЕД.ВР., 2Л., ЕД.Ч., СР.Р. = беше чудило
| МИН.ПРЕД.ВР., 2Л., МН.Ч. = бяхте чудили
| МИН.ПРЕД.ВР., 3Л., ЕД.Ч., М.Р. = беше чудил
| МИН.ПРЕД.ВР., 3Л., ЕД.Ч., Ж.Р. = беше чудила
| МИН.ПРЕД.ВР., 3Л., ЕД.Ч., СР.Р. = беше чудило
| МИН.ПРЕД.ВР., 3Л., МН.Ч. = бяха чудили
| БЪД.ВР., 1Л., ЕД.Ч. = ще чудя
| БЪД.ВР., 1Л., МН.Ч. = ще чудим
| БЪД.ВР., 2Л., ЕД.Ч. = ще чудиш
| БЪД.ВР., 2Л., МН.Ч. = ще чудите
| БЪД.ВР., 3Л., ЕД.Ч. = ще чуди
| БЪД.ВР., 3Л., МН.Ч. = ще чудят
| БЪД.ПРЕД.ВР., 1Л., ЕД.Ч., М.Р. = ще съм чудил
| БЪД.ПРЕД.ВР., 1Л., ЕД.Ч., Ж.Р. = ще съм чудила
| БЪД.ПРЕД.ВР., 1Л., ЕД.Ч., СР.Р. = ще съм чудило
| БЪД.ПРЕД.ВР., 1Л., МН.Ч. = ще сме чудили
| БЪД.ПРЕД.ВР., 2Л., ЕД.Ч., М.Р. = ще си чудил
| БЪД.ПРЕД.ВР., 2Л., ЕД.Ч., Ж.Р. = ще си чудила
| БЪД.ПРЕД.ВР., 2Л., ЕД.Ч., СР.Р. = ще си чудило
| БЪД.ПРЕД.ВР., 2Л., МН.Ч. = ще сте чудили
| БЪД.ПРЕД.ВР., 3Л., ЕД.Ч., М.Р. = ще е чудил
| БЪД.ПРЕД.ВР., 3Л., ЕД.Ч., Ж.Р. = ще е чудила
| БЪД.ПРЕД.ВР., 3Л., ЕД.Ч., СР.Р. = ще е чудило
| БЪД.ПРЕД.ВР., 3Л., МН.Ч. = ще са чудили
| БЪД.ВР. В МИН., 1Л., ЕД.Ч. = щях да чудя
| БЪД.ВР. В МИН., 1Л., МН.Ч. = щяхме да чудим
| БЪД.ВР. В МИН., 2Л., ЕД.Ч. = щеше да чудиш
| БЪД.ВР. В МИН., 2Л., МН.Ч. = щяхте да чудите
| БЪД.ВР. В МИН., 3Л., ЕД.Ч. = щеше да чуди
| БЪД.ВР. В МИН., 3Л., МН.Ч. = щяха да чудят
| БЪД.ПРЕД.ВР. В МИН., 1Л., ЕД.Ч., М.Р. = щях да съм чудил
| БЪД.ПРЕД.ВР. В МИН., 1Л., ЕД.Ч., Ж.Р. = щях да съм чудила
| БЪД.ПРЕД.ВР. В МИН., 1Л., ЕД.Ч., СР.Р. = щях да съм чудило
| БЪД.ПРЕД.ВР. В МИН., 1Л., МН.Ч. = щяхме да сме чудили
| БЪД.ПРЕД.ВР. В МИН., 2Л., ЕД.Ч., М.Р. = щеше да си чудил
| БЪД.ПРЕД.ВР. В МИН., 2Л., ЕД.Ч., Ж.Р. = щеше да си чудила
| БЪД.ПРЕД.ВР. В МИН., 2Л., ЕД.Ч., СР.Р. = щеше да си чудило
| БЪД.ПРЕД.ВР. В МИН., 2Л., МН.Ч. = щяхте да сте чудили
| БЪД.ПРЕД.ВР. В МИН., 3Л., ЕД.Ч., М.Р. = щеше да е чудил
| БЪД.ПРЕД.ВР. В МИН., 3Л., ЕД.Ч., Ж.Р. = щеше да е чудила
| БЪД.ПРЕД.ВР. В МИН., 3Л., ЕД.Ч., СР.Р. = щеше да е чудило
| БЪД.ПРЕД.ВР. В МИН., 3Л., МН.Ч. = щяха да са чудили
| ПР.НАКЛ., СЕГ.ВР., 1Л., ЕД.Ч., М.Р. = чудел съм
| ПР.НАКЛ., СЕГ.ВР., 1Л., ЕД.Ч., Ж.Р. = чудела съм
| ПР.НАКЛ., СЕГ.ВР., 1Л., ЕД.Ч., СР.Р. = чудело съм
| ПР.НАКЛ., СЕГ.ВР., 1Л., МН.Ч. = чудели сме
| ПР.НАКЛ., СЕГ.ВР., 2Л., ЕД.Ч., М.Р. = чудел си
| ПР.НАКЛ., СЕГ.ВР., 2Л., ЕД.Ч., Ж.Р. = чудела си
| ПР.НАКЛ., СЕГ.ВР., 2Л., ЕД.Ч., СР.Р. = чудело си
| ПР.НАКЛ., СЕГ.ВР., 2Л., МН.Ч. = чудели сте
| ПР.НАКЛ., СЕГ.ВР., 3Л., ЕД.Ч., М.Р. = чудел (е)
| ПР.НАКЛ., СЕГ.ВР., 3Л., ЕД.Ч., Ж.Р. = чудела (е)
| ПР.НАКЛ., СЕГ.ВР., 3Л., ЕД.Ч., СР.Р. = чудело (е)
| ПР.НАКЛ., СЕГ.ВР., 3Л., МН.Ч. = чудели (са)
| ПР.НАКЛ., МИН.СВ.ВР., 1Л., ЕД.Ч., М.Р. = чудил съм
| ПР.НАКЛ., МИН.СВ.ВР., 1Л., ЕД.Ч., Ж.Р. = чудила съм
| ПР.НАКЛ., МИН.СВ.ВР., 1Л., ЕД.Ч., СР.Р. = чудило съм
| ПР.НАКЛ., МИН.СВ.ВР., 1Л., МН.Ч. = чудили сме
| ПР.НАКЛ., МИН.СВ.ВР., 2Л., ЕД.Ч., М.Р. = чудил си
| ПР.НАКЛ., МИН.СВ.ВР., 2Л., ЕД.Ч., Ж.Р. = чудила си
| ПР.НАКЛ., МИН.СВ.ВР., 2Л., ЕД.Ч., СР.Р. = чудило си
| ПР.НАКЛ., МИН.СВ.ВР., 2Л., МН.Ч. = чудили сте
| ПР.НАКЛ., МИН.СВ.ВР., 3Л., ЕД.Ч., М.Р. = чудил (е)
| ПР.НАКЛ., МИН.СВ.ВР., 3Л., ЕД.Ч., Ж.Р. = чудила (е)
| ПР.НАКЛ., МИН.СВ.ВР., 3Л., ЕД.Ч., СР.Р. = чудило (е)
| ПР.НАКЛ., МИН.СВ.ВР., 3Л., МН.Ч. = чудили (са)
| ПР.НАКЛ., МИН.НЕОПР.ВР., 1Л., ЕД.Ч., М.Р. = бил съм чудил
| ПР.НАКЛ., МИН.НЕОПР.ВР., 1Л., ЕД.Ч., Ж.Р. = била съм чудила
| ПР.НАКЛ., МИН.НЕОПР.ВР., 1Л., ЕД.Ч., СР.Р. = било съм чудило
| ПР.НАКЛ., МИН.НЕОПР.ВР., 1Л., МН.Ч. = били сме чудили
| ПР.НАКЛ., МИН.НЕОПР.ВР., 2Л., ЕД.Ч., М.Р. = бил си чудил
| ПР.НАКЛ., МИН.НЕОПР.ВР., 2Л., ЕД.Ч., Ж.Р. = била си чудила
| ПР.НАКЛ., МИН.НЕОПР.ВР., 2Л., ЕД.Ч., СР.Р. = било си чудило
| ПР.НАКЛ., МИН.НЕОПР.ВР., 2Л., МН.Ч. = били сте чудили
| ПР.НАКЛ., МИН.НЕОПР.ВР., 3Л., ЕД.Ч., М.Р. = бил (е) чудил
| ПР.НАКЛ., МИН.НЕОПР.ВР., 3Л., ЕД.Ч., Ж.Р. = била (е) чудила
| ПР.НАКЛ., МИН.НЕОПР.ВР., 3Л., ЕД.Ч., СР.Р. = било (е) чудило
| ПР.НАКЛ., МИН.НЕОПР.ВР., 3Л., МН.Ч. = били (са) чудили
| ПР.НАКЛ., БЪД.ВР., 1Л., ЕД.Ч., М.Р. = щял съм да чудя
| ПР.НАКЛ., БЪД.ВР., 1Л., ЕД.Ч., Ж.Р. = щяла съм да чудя
| ПР.НАКЛ., БЪД.ВР., 1Л., ЕД.Ч., СР.Р. = щяло съм да чудя
| ПР.НАКЛ., БЪД.ВР., 1Л., МН.Ч. = щели сме да чудим
| ПР.НАКЛ., БЪД.ВР., 2Л., ЕД.Ч., М.Р. = щял си да чудиш
| ПР.НАКЛ., БЪД.ВР., 2Л., ЕД.Ч., Ж.Р. = щяла си да чудиш
| ПР.НАКЛ., БЪД.ВР., 2Л., ЕД.Ч., СР.Р. = щяло си да чудиш
| ПР.НАКЛ., БЪД.ВР., 2Л., МН.Ч. = щели сте да чудите
| ПР.НАКЛ., БЪД.ВР., 3Л., ЕД.Ч., М.Р. = щял (е) да чуди
| ПР.НАКЛ., БЪД.ВР., 3Л., ЕД.Ч., Ж.Р. = щяла (е) да чуди
| ПР.НАКЛ., БЪД.ВР., 3Л., ЕД.Ч., СР.Р. = щяло (е) да чуди
| ПР.НАКЛ., БЪД.ВР., 3Л., МН.Ч. = щели (са) да чудят
| ПР.НАКЛ., БЪД.ПРЕД.ВР., 1Л., ЕД.Ч., М.Р. = щял съм да съм чудил
| ПР.НАКЛ., БЪД.ПРЕД.ВР., 1Л., ЕД.Ч., Ж.Р. = щяла съм да съм чудила
| ПР.НАКЛ., БЪД.ПРЕД.ВР., 1Л., ЕД.Ч., СР.Р. = щяло съм да съм чудило
| ПР.НАКЛ., БЪД.ПРЕД.ВР., 1Л., МН.Ч. = щели сме да сме чудили
| ПР.НАКЛ., БЪД.ПРЕД.ВР., 2Л., ЕД.Ч., М.Р. = щял си да си чудил
| ПР.НАКЛ., БЪД.ПРЕД.ВР., 2Л., ЕД.Ч., Ж.Р. = щяла си да си чудила
| ПР.НАКЛ., БЪД.ПРЕД.ВР., 2Л., ЕД.Ч., СР.Р. = щяло си да си чудило
| ПР.НАКЛ., БЪД.ПРЕД.ВР., 2Л., МН.Ч. = щели сте да сте чудили
| ПР.НАКЛ., БЪД.ПРЕД.ВР., 3Л., ЕД.Ч., М.Р. = щял (е) да е чудил
| ПР.НАКЛ., БЪД.ПРЕД.ВР., 3Л., ЕД.Ч., Ж.Р. = щяла (е) да е чудила
| ПР.НАКЛ., БЪД.ПРЕД.ВР., 3Л., ЕД.Ч., СР.Р. = щяло (е) да е чудило
| ПР.НАКЛ., БЪД.ПРЕД.ВР., 3Л., МН.Ч. = щели (са) да са чудили
| УСЛОВНО НАКЛОНЕНИЕ, 1Л., ЕД.Ч., М.Р. = бих чудил
| УСЛОВНО НАКЛОНЕНИЕ, 1Л., ЕД.Ч., Ж.Р. = бих чудила
| УСЛОВНО НАКЛОНЕНИЕ, 1Л., ЕД.Ч., СР.Р. = бих чудило
| УСЛОВНО НАКЛОНЕНИЕ, 1Л., МН.Ч. = бихме чудили
| УСЛОВНО НАКЛОНЕНИЕ, 2Л., ЕД.Ч., М.Р. = би чудил
| УСЛОВНО НАКЛОНЕНИЕ, 2Л., ЕД.Ч., Ж.Р. = би чудила
| УСЛОВНО НАКЛОНЕНИЕ, 2Л., ЕД.Ч., СР.Р. = би чудило
| УСЛОВНО НАКЛОНЕНИЕ, 2Л., МН.Ч. = бихте чудили
| УСЛОВНО НАКЛОНЕНИЕ, 3Л., ЕД.Ч., М.Р. = би чудил
| УСЛОВНО НАКЛОНЕНИЕ, 3Л., ЕД.Ч., Ж.Р. = би чудила
| УСЛОВНО НАКЛОНЕНИЕ, 3Л., ЕД.Ч., СР.Р. = би чудило
| УСЛОВНО НАКЛОНЕНИЕ, 3Л., МН.Ч. = биха чудили
| ПОВЕЛИТЕЛНО НАКЛОНЕНИЕ, ЕД.Ч. = чу·ди
| ПОВЕЛИТЕЛНО НАКЛОНЕНИЕ, МН.Ч. = чу·де·те
| МИН.СТРАД.ПРИЧ. М.Р. = чу·ден
| МИН.СТРАД.ПРИЧ. М.Р. НЕПЪЛЕН ЧЛЕН = чу·де·ния
| МИН.СТРАД.ПРИЧ. М.Р. ПЪЛЕН ЧЛЕН = чу·де·ни·ят
| МИН.СТРАД.ПРИЧ. Ж.Р. = чу·де·на
| МИН.СТРАД.ПРИЧ. Ж.Р. ЧЛЕН = чу·де·на·та
| МИН.СТРАД.ПРИЧ. СР.Р. = чу·де·но
| МИН.СТРАД.ПРИЧ. СР.Р. ЧЛЕН = чу·де·но·то
| МИН.СТРАД.ПРИЧ. МН.Ч. = чу·де·ни
| МИН.СТРАД.ПРИЧ. МН.Ч. ЧЛЕН = чу·де·ни·те
| МИН.ДЕЯТ.СВ.ПРИЧ. М.Р. = чу·дил
| МИН.ДЕЯТ.СВ.ПРИЧ. М.Р. НЕПЪЛЕН ЧЛЕН = чу·ди·лия
| МИН.ДЕЯТ.СВ.ПРИЧ. М.Р. ПЪЛЕН ЧЛЕН = чу·ди·ли·ят
| МИН.ДЕЯТ.СВ.ПРИЧ. Ж.Р. = чу·ди·ла
| МИН.ДЕЯТ.СВ.ПРИЧ. Ж.Р. ЧЛЕН = чу·ди·ла·та
| МИН.ДЕЯТ.СВ.ПРИЧ. СР.Р. = чу·ди·ло
| МИН.ДЕЯТ.СВ.ПРИЧ. СР.Р. ЧЛЕН = чу·ди·ло·то
| МИН.ДЕЯТ.СВ.ПРИЧ. МН.Ч. = чу·ди·ли
| МИН.ДЕЯТ.СВ.ПРИЧ. МН.Ч. ЧЛЕН = чу·ди·ли·те
| МИН.ДЕЯТ.НЕСВ.ПРИЧ. М.Р. = чу·дел
| МИН.ДЕЯТ.НЕСВ.ПРИЧ. М.Р. НЕПЪЛЕН ЧЛЕН = чу·де·лия
| МИН.ДЕЯТ.НЕСВ.ПРИЧ. М.Р. ПЪЛЕН ЧЛЕН = чу·де·ли·ят
| МИН.ДЕЯТ.НЕСВ.ПРИЧ. Ж.Р. = чу·де·ла
| МИН.ДЕЯТ.НЕСВ.ПРИЧ. Ж.Р. ЧЛЕН = чу·де·ла·та
| МИН.ДЕЯТ.НЕСВ.ПРИЧ. СР.Р. = чу·де·ло
| МИН.ДЕЯТ.НЕСВ.ПРИЧ. СР.Р. ЧЛЕН = чу·де·ло·то
| МИН.ДЕЯТ.НЕСВ.ПРИЧ. МН.Ч. = чу·де·ли
| МИН.ДЕЯТ.НЕСВ.ПРИЧ. МН.Ч. ЧЛЕН = чу·де·ли·те
| СЕГ.ДЕЯТ.ПРИЧ. М.Р. = чу·дещ
| СЕГ.ДЕЯТ.ПРИЧ. М.Р. НЕПЪЛЕН ЧЛЕН = чу·де·щия
| СЕГ.ДЕЯТ.ПРИЧ. М.Р. ПЪЛЕН ЧЛЕН = чу·де·щи·ят
| СЕГ.ДЕЯТ.ПРИЧ. Ж.Р. = чу·де·ща
| СЕГ.ДЕЯТ.ПРИЧ. Ж.Р. ЧЛЕН = чу·де·ща·та
| СЕГ.ДЕЯТ.ПРИЧ. СР.Р. = чу·де·що
| СЕГ.ДЕЯТ.ПРИЧ. СР.Р. ЧЛЕН = чу·де·що·то
| СЕГ.ДЕЯТ.ПРИЧ. МН.Ч. = чу·де·щи
| СЕГ.ДЕЯТ.ПРИЧ. МН.Ч. ЧЛЕН = чу·де·щи·те
| ДЕЕПРИЧАСТИЕ = чу·дей·ки
| СКРИТИ ПРЕПРАТКИ = 
[[чудя]],
[[чудиш]],
[[чуди]],
[[чудим]],
[[чудите]],
[[чудят]],
[[чудих]],
[[чудихме]],
[[чудихте]],
[[чудиха]],
[[чудех]],
[[чудеше]],
[[чудехме]],
[[чудехте]],
[[чудеха]],
[[чудете]],
[[чудил]],
[[чудилия]],
[[чудилият]],
[[чудила]],
[[чудилата]],
[[чудило]],
[[чудилото]],
[[чудили]],
[[чудилите]],
[[чудел]],
[[чуделия]],
[[чуделият]],
[[чудела]],
[[чуделата]],
[[чудело]],
[[чуделото]],
[[чудели]],
[[чуделите]],
[[чуден]],
[[чудения]],
[[чуденият]],
[[чудена]],
[[чудената]],
[[чудено]],
[[чуденото]],
[[чудени]],
[[чудените]],
[[чудещ]],
[[чудещия]],
[[чудещият]],
[[чудеща]],
[[чудещата]],
[[чудещо]],
[[чудещото]],
[[чудещи]],
[[чудещите]],
[[чудейки]],
[[чудил съм]],
[[чудила съм]],
[[чудило съм]],
[[чудили сме]],
[[чудил си]],
[[чудила си]],
[[чудило си]],
[[чудили сте]],
[[чудил е]],
[[чудила е]],
[[чудило е]],
[[чудили са]],
[[бях чудил]],
[[бях чудила]],
[[бях чудило]],
[[бяхме чудили]],
[[беше чудил]],
[[беше чудила]],
[[беше чудило]],
[[бяхте чудили]],
[[бяха чудили]],
[[ще чудя]],
[[ще чудим]],
[[ще чудиш]],
[[ще чудите]],
[[ще чуди]],
[[ще чудят]],
[[ще съм чудил]],
[[ще съм чудила]],
[[ще съм чудило]],
[[ще сме чудили]],
[[ще си чудил]],
[[ще си чудила]],
[[ще си чудило]],
[[ще сте чудили]],
[[ще е чудил]],
[[ще е чудила]],
[[ще е чудило]],
[[ще са чудили]],
[[щях да чудя]],
[[щяхме да чудим]],
[[щеше да чудиш]],
[[щяхте да чудите]],
[[щеше да чуди]],
[[щяха да чудят]],
[[щях да съм чудил]],
[[щях да съм чудила]],
[[щях да съм чудило]],
[[щяхме да сме чудили]],
[[щеше да си чудил]],
[[щеше да си чудила]],
[[щеше да си чудило]],
[[щяхте да сте чудили]],
[[щеше да е чудил]],
[[щеше да е чудила]],
[[щеше да е чудило]],
[[щяха да са чудили]],
[[чудел съм]],
[[чудела съм]],
[[чудело съм]],
[[чудели сме]],
[[чудел си]],
[[чудела си]],
[[чудело си]],
[[чудели сте]],
[[чудел е]],
[[чудела е]],
[[чудело е]],
[[чудели са]],
[[бил съм чудил]],
[[била съм чудила]],
[[било съм чудило]],
[[били сме чудили]],
[[бил си чудил]],
[[била си чудила]],
[[било си чудило]],
[[били сте чудили]],
[[бил е чудил]],
[[била е чудила]],
[[било е чудило]],
[[били са чудили]],
[[щял съм да чудя]],
[[щяла съм да чудя]],
[[щяло съм да чудя]],
[[щели сме да чудим]],
[[щял си да чудиш]],
[[щяла си да чудиш]],
[[щяло си да чудиш]],
[[щели сте да чудите]],
[[щял да чуди]],
[[щяла да чуди]],
[[щяло да чуди]],
[[щели да чудят]],
[[щял е да чуди]],
[[щяла е да чуди]],
[[щяло е да чуди]],
[[щели са да чудят]],
[[щял съм да съм чудил]],
[[щяла съм да съм чудила]],
[[щяло съм да съм чудило]],
[[щели сме да сме чудили]],
[[щял си да си чудил]],
[[щяла си да си чудила]],
[[щяло си да си чудило]],
[[щели сте да сте чудили]],
[[щял да е чудил]],
[[щяла да е чудила]],
[[щяло да е чудило]],
[[щели да са чудили]],
[[щял е да е чудил]],
[[щяла е да е чудила]],
[[щяло е да е чудило]],
[[щели са да са чудили]],
[[бих чудил]],
[[бих чудила]],
[[бих чудило]],
[[бихме чудили]],
[[би чудил]],
[[би чудила]],
[[би чудило]],
[[бихте чудили]],
[[биха чудили]],
}}</text>
      <sha1>ca5e4olt71us55dma91y338atiu21y0</sha1>
    </revision>
  </page>
  <page>
    <title>Шаблон:Словоформи/чуждея</title>
    <ns>10</ns>
    <id>405649</id>
    <revision>
      <id>437632</id>
      <parentid>10877</parentid>
      <timestamp>2005-05-07T08:45:13Z</timestamp>
      <contributor>
        <username>Bgbot</username>
        <id>83</id>
      </contributor>
      <comment>Борислав: Шаблон със словоформи</comment>
      <model>wikitext</model>
      <format>text/x-wiki</format>
      <text bytes="19994" xml:space="preserve">{{Шаблон:Словоформи/Глагол|
  ОСНОВНА ФОРМА = чуждея
| СЕГ.ВР., 1Л., ЕД.Ч. = чуж·дея
| СЕГ.ВР., 1Л., МН.Ч. = чуж·де·ем
| СЕГ.ВР., 2Л., ЕД.Ч. = чуж·де·еш
| СЕГ.ВР., 2Л., МН.Ч. = чуж·де·е·те
| СЕГ.ВР., 3Л., ЕД.Ч. = чуж·дее
| СЕГ.ВР., 3Л., МН.Ч. = чуж·де·ят
| МИН.СВ.ВР., 1Л., ЕД.Ч. = чуж·дях
| МИН.СВ.ВР., 1Л., МН.Ч. = чуж·дях·ме
| МИН.СВ.ВР., 2Л., ЕД.Ч. = чуж·дя
| МИН.СВ.ВР., 2Л., МН.Ч. = чуж·дях·те
| МИН.СВ.ВР., 3Л., ЕД.Ч. = чуж·дя
| МИН.СВ.ВР., 3Л., МН.Ч. = чуж·дя·ха
| МИН.НЕСВ.ВР., 1Л., ЕД.Ч. = чуж·де·ех
| МИН.НЕСВ.ВР., 1Л., МН.Ч. = чуж·де·ех·ме
| МИН.НЕСВ.ВР., 2Л., ЕД.Ч. = чуж·де·е·ше
| МИН.НЕСВ.ВР., 2Л., МН.Ч. = чуж·де·ех·те
| МИН.НЕСВ.ВР., 3Л., ЕД.Ч. = чуж·де·е·ше
| МИН.НЕСВ.ВР., 3Л., МН.Ч. = чуж·де·е·ха
| МИН.НЕОПР.ВР., 1Л., ЕД.Ч., М.Р. = чуждял съм
| МИН.НЕОПР.ВР., 1Л., ЕД.Ч., Ж.Р. = чуждяла съм
| МИН.НЕОПР.ВР., 1Л., ЕД.Ч., СР.Р. = чуждяло съм
| МИН.НЕОПР.ВР., 1Л., МН.Ч. = чуждели сме
| МИН.НЕОПР.ВР., 2Л., ЕД.Ч., М.Р. = чуждял си
| МИН.НЕОПР.ВР., 2Л., ЕД.Ч., Ж.Р. = чуждяла си
| МИН.НЕОПР.ВР., 2Л., ЕД.Ч., СР.Р. = чуждяло си
| МИН.НЕОПР.ВР., 2Л., МН.Ч. = чуждели сте
| МИН.НЕОПР.ВР., 3Л., ЕД.Ч., М.Р. = чуждял е
| МИН.НЕОПР.ВР., 3Л., ЕД.Ч., Ж.Р. = чуждяла е
| МИН.НЕОПР.ВР., 3Л., ЕД.Ч., СР.Р. = чуждяло е
| МИН.НЕОПР.ВР., 3Л., МН.Ч. = чуждели са
| МИН.ПРЕД.ВР., 1Л., ЕД.Ч., М.Р. = бях чуждял
| МИН.ПРЕД.ВР., 1Л., ЕД.Ч., Ж.Р. = бях чуждяла
| МИН.ПРЕД.ВР., 1Л., ЕД.Ч., СР.Р. = бях чуждяло
| МИН.ПРЕД.ВР., 1Л., МН.Ч. = бяхме чуждели
| МИН.ПРЕД.ВР., 2Л., ЕД.Ч., М.Р. = беше чуждял
| МИН.ПРЕД.ВР., 2Л., ЕД.Ч., Ж.Р. = беше чуждяла
| МИН.ПРЕД.ВР., 2Л., ЕД.Ч., СР.Р. = беше чуждяло
| МИН.ПРЕД.ВР., 2Л., МН.Ч. = бяхте чуждели
| МИН.ПРЕД.ВР., 3Л., ЕД.Ч., М.Р. = беше чуждял
| МИН.ПРЕД.ВР., 3Л., ЕД.Ч., Ж.Р. = беше чуждяла
| МИН.ПРЕД.ВР., 3Л., ЕД.Ч., СР.Р. = беше чуждяло
| МИН.ПРЕД.ВР., 3Л., МН.Ч. = бяха чуждели
| БЪД.ВР., 1Л., ЕД.Ч. = ще чуждея
| БЪД.ВР., 1Л., МН.Ч. = ще чуждеем
| БЪД.ВР., 2Л., ЕД.Ч. = ще чуждееш
| БЪД.ВР., 2Л., МН.Ч. = ще чуждеете
| БЪД.ВР., 3Л., ЕД.Ч. = ще чуждее
| БЪД.ВР., 3Л., МН.Ч. = ще чуждеят
| БЪД.ПРЕД.ВР., 1Л., ЕД.Ч., М.Р. = ще съм чуждял
| БЪД.ПРЕД.ВР., 1Л., ЕД.Ч., Ж.Р. = ще съм чуждяла
| БЪД.ПРЕД.ВР., 1Л., ЕД.Ч., СР.Р. = ще съм чуждяло
| БЪД.ПРЕД.ВР., 1Л., МН.Ч. = ще сме чуждели
| БЪД.ПРЕД.ВР., 2Л., ЕД.Ч., М.Р. = ще си чуждял
| БЪД.ПРЕД.ВР., 2Л., ЕД.Ч., Ж.Р. = ще си чуждяла
| БЪД.ПРЕД.ВР., 2Л., ЕД.Ч., СР.Р. = ще си чуждяло
| БЪД.ПРЕД.ВР., 2Л., МН.Ч. = ще сте чуждели
| БЪД.ПРЕД.ВР., 3Л., ЕД.Ч., М.Р. = ще е чуждял
| БЪД.ПРЕД.ВР., 3Л., ЕД.Ч., Ж.Р. = ще е чуждяла
| БЪД.ПРЕД.ВР., 3Л., ЕД.Ч., СР.Р. = ще е чуждяло
| БЪД.ПРЕД.ВР., 3Л., МН.Ч. = ще са чуждели
| БЪД.ВР. В МИН., 1Л., ЕД.Ч. = щях да чуждея
| БЪД.ВР. В МИН., 1Л., МН.Ч. = щяхме да чуждеем
| БЪД.ВР. В МИН., 2Л., ЕД.Ч. = щеше да чуждееш
| БЪД.ВР. В МИН., 2Л., МН.Ч. = щяхте да чуждеете
| БЪД.ВР. В МИН., 3Л., ЕД.Ч. = щеше да чуждее
| БЪД.ВР. В МИН., 3Л., МН.Ч. = щяха да чуждеят
| БЪД.ПРЕД.ВР. В МИН., 1Л., ЕД.Ч., М.Р. = щях да съм чуждял
| БЪД.ПРЕД.ВР. В МИН., 1Л., ЕД.Ч., Ж.Р. = щях да съм чуждяла
| БЪД.ПРЕД.ВР. В МИН., 1Л., ЕД.Ч., СР.Р. = щях да съм чуждяло
| БЪД.ПРЕД.ВР. В МИН., 1Л., МН.Ч. = щяхме да сме чуждели
| БЪД.ПРЕД.ВР. В МИН., 2Л., ЕД.Ч., М.Р. = щеше да си чуждял
| БЪД.ПРЕД.ВР. В МИН., 2Л., ЕД.Ч., Ж.Р. = щеше да си чуждяла
| БЪД.ПРЕД.ВР. В МИН., 2Л., ЕД.Ч., СР.Р. = щеше да си чуждяло
| БЪД.ПРЕД.ВР. В МИН., 2Л., МН.Ч. = щяхте да сте чуждели
| БЪД.ПРЕД.ВР. В МИН., 3Л., ЕД.Ч., М.Р. = щеше да е чуждял
| БЪД.ПРЕД.ВР. В МИН., 3Л., ЕД.Ч., Ж.Р. = щеше да е чуждяла
| БЪД.ПРЕД.ВР. В МИН., 3Л., ЕД.Ч., СР.Р. = щеше да е чуждяло
| БЪД.ПРЕД.ВР. В МИН., 3Л., МН.Ч. = щяха да са чуждели
| ПР.НАКЛ., СЕГ.ВР., 1Л., ЕД.Ч., М.Р. = чуждеел съм
| ПР.НАКЛ., СЕГ.ВР., 1Л., ЕД.Ч., Ж.Р. = чуждеела съм
| ПР.НАКЛ., СЕГ.ВР., 1Л., ЕД.Ч., СР.Р. = чуждеело съм
| ПР.НАКЛ., СЕГ.ВР., 1Л., МН.Ч. = чуждеели сме
| ПР.НАКЛ., СЕГ.ВР., 2Л., ЕД.Ч., М.Р. = чуждеел си
| ПР.НАКЛ., СЕГ.ВР., 2Л., ЕД.Ч., Ж.Р. = чуждеела си
| ПР.НАКЛ., СЕГ.ВР., 2Л., ЕД.Ч., СР.Р. = чуждеело си
| ПР.НАКЛ., СЕГ.ВР., 2Л., МН.Ч. = чуждеели сте
| ПР.НАКЛ., СЕГ.ВР., 3Л., ЕД.Ч., М.Р. = чуждеел (е)
| ПР.НАКЛ., СЕГ.ВР., 3Л., ЕД.Ч., Ж.Р. = чуждеела (е)
| ПР.НАКЛ., СЕГ.ВР., 3Л., ЕД.Ч., СР.Р. = чуждеело (е)
| ПР.НАКЛ., СЕГ.ВР., 3Л., МН.Ч. = чуждеели (са)
| ПР.НАКЛ., МИН.СВ.ВР., 1Л., ЕД.Ч., М.Р. = чуждял съм
| ПР.НАКЛ., МИН.СВ.ВР., 1Л., ЕД.Ч., Ж.Р. = чуждяла съм
| ПР.НАКЛ., МИН.СВ.ВР., 1Л., ЕД.Ч., СР.Р. = чуждяло съм
| ПР.НАКЛ., МИН.СВ.ВР., 1Л., МН.Ч. = чуждели сме
| ПР.НАКЛ., МИН.СВ.ВР., 2Л., ЕД.Ч., М.Р. = чуждял си
| ПР.НАКЛ., МИН.СВ.ВР., 2Л., ЕД.Ч., Ж.Р. = чуждяла си
| ПР.НАКЛ., МИН.СВ.ВР., 2Л., ЕД.Ч., СР.Р. = чуждяло си
| ПР.НАКЛ., МИН.СВ.ВР., 2Л., МН.Ч. = чуждели сте
| ПР.НАКЛ., МИН.СВ.ВР., 3Л., ЕД.Ч., М.Р. = чуждял (е)
| ПР.НАКЛ., МИН.СВ.ВР., 3Л., ЕД.Ч., Ж.Р. = чуждяла (е)
| ПР.НАКЛ., МИН.СВ.ВР., 3Л., ЕД.Ч., СР.Р. = чуждяло (е)
| ПР.НАКЛ., МИН.СВ.ВР., 3Л., МН.Ч. = чуждели (са)
| ПР.НАКЛ., МИН.НЕОПР.ВР., 1Л., ЕД.Ч., М.Р. = бил съм чуждял
| ПР.НАКЛ., МИН.НЕОПР.ВР., 1Л., ЕД.Ч., Ж.Р. = била съм чуждяла
| ПР.НАКЛ., МИН.НЕОПР.ВР., 1Л., ЕД.Ч., СР.Р. = било съм чуждяло
| ПР.НАКЛ., МИН.НЕОПР.ВР., 1Л., МН.Ч. = били сме чуждели
| ПР.НАКЛ., МИН.НЕОПР.ВР., 2Л., ЕД.Ч., М.Р. = бил си чуждял
| ПР.НАКЛ., МИН.НЕОПР.ВР., 2Л., ЕД.Ч., Ж.Р. = била си чуждяла
| ПР.НАКЛ., МИН.НЕОПР.ВР., 2Л., ЕД.Ч., СР.Р. = било си чуждяло
| ПР.НАКЛ., МИН.НЕОПР.ВР., 2Л., МН.Ч. = били сте чуждели
| ПР.НАКЛ., МИН.НЕОПР.ВР., 3Л., ЕД.Ч., М.Р. = бил (е) чуждял
| ПР.НАКЛ., МИН.НЕОПР.ВР., 3Л., ЕД.Ч., Ж.Р. = била (е) чуждяла
| ПР.НАКЛ., МИН.НЕОПР.ВР., 3Л., ЕД.Ч., СР.Р. = било (е) чуждяло
| ПР.НАКЛ., МИН.НЕОПР.ВР., 3Л., МН.Ч. = били (са) чуждели
| ПР.НАКЛ., БЪД.ВР., 1Л., ЕД.Ч., М.Р. = щял съм да чуждея
| ПР.НАКЛ., БЪД.ВР., 1Л., ЕД.Ч., Ж.Р. = щяла съм да чуждея
| ПР.НАКЛ., БЪД.ВР., 1Л., ЕД.Ч., СР.Р. = щяло съм да чуждея
| ПР.НАКЛ., БЪД.ВР., 1Л., МН.Ч. = щели сме да чуждеем
| ПР.НАКЛ., БЪД.ВР., 2Л., ЕД.Ч., М.Р. = щял си да чуждееш
| ПР.НАКЛ., БЪД.ВР., 2Л., ЕД.Ч., Ж.Р. = щяла си да чуждееш
| ПР.НАКЛ., БЪД.ВР., 2Л., ЕД.Ч., СР.Р. = щяло си да чуждееш
| ПР.НАКЛ., БЪД.ВР., 2Л., МН.Ч. = щели сте да чуждеете
| ПР.НАКЛ., БЪД.ВР., 3Л., ЕД.Ч., М.Р. = щял (е) да чуждее
| ПР.НАКЛ., БЪД.ВР., 3Л., ЕД.Ч., Ж.Р. = щяла (е) да чуждее
| ПР.НАКЛ., БЪД.ВР., 3Л., ЕД.Ч., СР.Р. = щяло (е) да чуждее
| ПР.НАКЛ., БЪД.ВР., 3Л., МН.Ч. = щели (са) да чуждеят
| ПР.НАКЛ., БЪД.ПРЕД.ВР., 1Л., ЕД.Ч., М.Р. = щял съм да съм чуждял
| ПР.НАКЛ., БЪД.ПРЕД.ВР., 1Л., ЕД.Ч., Ж.Р. = щяла съм да съм чуждяла
| ПР.НАКЛ., БЪД.ПРЕД.ВР., 1Л., ЕД.Ч., СР.Р. = щяло съм да съм чуждяло
| ПР.НАКЛ., БЪД.ПРЕД.ВР., 1Л., МН.Ч. = щели сме да сме чуждели
| ПР.НАКЛ., БЪД.ПРЕД.ВР., 2Л., ЕД.Ч., М.Р. = щял си да си чуждял
| ПР.НАКЛ., БЪД.ПРЕД.ВР., 2Л., ЕД.Ч., Ж.Р. = щяла си да си чуждяла
| ПР.НАКЛ., БЪД.ПРЕД.ВР., 2Л., ЕД.Ч., СР.Р. = щяло си да си чуждяло
| ПР.НАКЛ., БЪД.ПРЕД.ВР., 2Л., МН.Ч. = щели сте да сте чуждели
| ПР.НАКЛ., БЪД.ПРЕД.ВР., 3Л., ЕД.Ч., М.Р. = щял (е) да е чуждял
| ПР.НАКЛ., БЪД.ПРЕД.ВР., 3Л., ЕД.Ч., Ж.Р. = щяла (е) да е чуждяла
| ПР.НАКЛ., БЪД.ПРЕД.ВР., 3Л., ЕД.Ч., СР.Р. = щяло (е) да е чуждяло
| ПР.НАКЛ., БЪД.ПРЕД.ВР., 3Л., МН.Ч. = щели (са) да са чуждели
| УСЛОВНО НАКЛОНЕНИЕ, 1Л., ЕД.Ч., М.Р. = бих чуждял
| УСЛОВНО НАКЛОНЕНИЕ, 1Л., ЕД.Ч., Ж.Р. = бих чуждяла
| УСЛОВНО НАКЛОНЕНИЕ, 1Л., ЕД.Ч., СР.Р. = бих чуждяло
| УСЛОВНО НАКЛОНЕНИЕ, 1Л., МН.Ч. = бихме чуждели
| УСЛОВНО НАКЛОНЕНИЕ, 2Л., ЕД.Ч., М.Р. = би чуждял
| УСЛОВНО НАКЛОНЕНИЕ, 2Л., ЕД.Ч., Ж.Р. = би чуждяла
| УСЛОВНО НАКЛОНЕНИЕ, 2Л., ЕД.Ч., СР.Р. = би чуждяло
| УСЛОВНО НАКЛОНЕНИЕ, 2Л., МН.Ч. = бихте чуждели
| УСЛОВНО НАКЛОНЕНИЕ, 3Л., ЕД.Ч., М.Р. = би чуждял
| УСЛОВНО НАКЛОНЕНИЕ, 3Л., ЕД.Ч., Ж.Р. = би чуждяла
| УСЛОВНО НАКЛОНЕНИЕ, 3Л., ЕД.Ч., СР.Р. = би чуждяло
| УСЛОВНО НАКЛОНЕНИЕ, 3Л., МН.Ч. = биха чуждели
| ПОВЕЛИТЕЛНО НАКЛОНЕНИЕ, ЕД.Ч. = чуж·дей
| ПОВЕЛИТЕЛНО НАКЛОНЕНИЕ, МН.Ч. = чуж·дей·те
| МИН.СТРАД.ПРИЧ. М.Р. = чуж·дян
| МИН.СТРАД.ПРИЧ. М.Р. НЕПЪЛЕН ЧЛЕН = чуж·дя·ния
| МИН.СТРАД.ПРИЧ. М.Р. ПЪЛЕН ЧЛЕН = чуж·дя·ни·ят
| МИН.СТРАД.ПРИЧ. Ж.Р. = чуж·дя·на
| МИН.СТРАД.ПРИЧ. Ж.Р. ЧЛЕН = чуж·дя·на·та
| МИН.СТРАД.ПРИЧ. СР.Р. = чуж·дя·но
| МИН.СТРАД.ПРИЧ. СР.Р. ЧЛЕН = чуж·дя·но·то
| МИН.СТРАД.ПРИЧ. МН.Ч. = чуж·де·ни
| МИН.СТРАД.ПРИЧ. МН.Ч. ЧЛЕН = чуж·де·ни·те
| МИН.ДЕЯТ.СВ.ПРИЧ. М.Р. = чуж·дял
| МИН.ДЕЯТ.СВ.ПРИЧ. М.Р. НЕПЪЛЕН ЧЛЕН = чуж·де·лия
| МИН.ДЕЯТ.СВ.ПРИЧ. М.Р. ПЪЛЕН ЧЛЕН = чуж·де·ли·ят
| МИН.ДЕЯТ.СВ.ПРИЧ. Ж.Р. = чуж·дя·ла
| МИН.ДЕЯТ.СВ.ПРИЧ. Ж.Р. ЧЛЕН = чуж·дя·ла·та
| МИН.ДЕЯТ.СВ.ПРИЧ. СР.Р. = чуж·дя·ло
| МИН.ДЕЯТ.СВ.ПРИЧ. СР.Р. ЧЛЕН = чуж·дя·ло·то
| МИН.ДЕЯТ.СВ.ПРИЧ. МН.Ч. = чуж·де·ли
| МИН.ДЕЯТ.СВ.ПРИЧ. МН.Ч. ЧЛЕН = чуж·де·ли·те
| МИН.ДЕЯТ.НЕСВ.ПРИЧ. М.Р. = чуж·де·ел
| МИН.ДЕЯТ.НЕСВ.ПРИЧ. М.Р. НЕПЪЛЕН ЧЛЕН = чуж·де·е·лия
| МИН.ДЕЯТ.НЕСВ.ПРИЧ. М.Р. ПЪЛЕН ЧЛЕН = чуж·де·е·ли·ят
| МИН.ДЕЯТ.НЕСВ.ПРИЧ. Ж.Р. = чуж·де·е·ла
| МИН.ДЕЯТ.НЕСВ.ПРИЧ. Ж.Р. ЧЛЕН = чуж·де·е·ла·та
| МИН.ДЕЯТ.НЕСВ.ПРИЧ. СР.Р. = чуж·де·е·ло
| МИН.ДЕЯТ.НЕСВ.ПРИЧ. СР.Р. ЧЛЕН = чуж·де·е·ло·то
| МИН.ДЕЯТ.НЕСВ.ПРИЧ. МН.Ч. = чуж·де·е·ли
| МИН.ДЕЯТ.НЕСВ.ПРИЧ. МН.Ч. ЧЛЕН = чуж·де·е·ли·те
| СЕГ.ДЕЯТ.ПРИЧ. М.Р. = чуж·де·ещ
| СЕГ.ДЕЯТ.ПРИЧ. М.Р. НЕПЪЛЕН ЧЛЕН = чуж·де·е·щия
| СЕГ.ДЕЯТ.ПРИЧ. М.Р. ПЪЛЕН ЧЛЕН = чуж·де·е·щи·ят
| СЕГ.ДЕЯТ.ПРИЧ. Ж.Р. = чуж·де·е·ща
| СЕГ.ДЕЯТ.ПРИЧ. Ж.Р. ЧЛЕН = чуж·де·е·ща·та
| СЕГ.ДЕЯТ.ПРИЧ. СР.Р. = чуж·де·е·що
| СЕГ.ДЕЯТ.ПРИЧ. СР.Р. ЧЛЕН = чуж·де·е·що·то
| СЕГ.ДЕЯТ.ПРИЧ. МН.Ч. = чуж·де·е·щи
| СЕГ.ДЕЯТ.ПРИЧ. МН.Ч. ЧЛЕН = чуж·де·е·щи·те
| ДЕЕПРИЧАСТИЕ = чуж·де·ей·ки
| СКРИТИ ПРЕПРАТКИ = 
[[чуждея]],
[[чуждееш]],
[[чуждее]],
[[чуждеем]],
[[чуждеете]],
[[чуждеят]],
[[чуждях]],
[[чуждя]],
[[чуждяхме]],
[[чуждяхте]],
[[чуждяха]],
[[чуждеех]],
[[чуждееше]],
[[чуждеехме]],
[[чуждеехте]],
[[чуждееха]],
[[чуждей]],
[[чуждейте]],
[[чуждял]],
[[чужделия]],
[[чужделият]],
[[чуждяла]],
[[чуждялата]],
[[чуждяло]],
[[чуждялото]],
[[чуждели]],
[[чужделите]],
[[чуждеел]],
[[чуждеелия]],
[[чуждеелият]],
[[чуждеела]],
[[чуждеелата]],
[[чуждеело]],
[[чуждеелото]],
[[чуждеели]],
[[чуждеелите]],
[[чуждян]],
[[чуждяния]],
[[чуждяният]],
[[чуждяна]],
[[чуждяната]],
[[чуждяно]],
[[чуждяното]],
[[чуждени]],
[[чуждените]],
[[чуждеещ]],
[[чуждеещия]],
[[чуждеещият]],
[[чуждееща]],
[[чуждеещата]],
[[чуждеещо]],
[[чуждеещото]],
[[чуждеещи]],
[[чуждеещите]],
[[чуждеейки]],
[[чуждял съм]],
[[чуждяла съм]],
[[чуждяло съм]],
[[чуждели сме]],
[[чуждял си]],
[[чуждяла си]],
[[чуждяло си]],
[[чуждели сте]],
[[чуждял е]],
[[чуждяла е]],
[[чуждяло е]],
[[чуждели са]],
[[бях чуждял]],
[[бях чуждяла]],
[[бях чуждяло]],
[[бяхме чуждели]],
[[беше чуждял]],
[[беше чуждяла]],
[[беше чуждяло]],
[[бяхте чуждели]],
[[бяха чуждели]],
[[ще чуждея]],
[[ще чуждеем]],
[[ще чуждееш]],
[[ще чуждеете]],
[[ще чуждее]],
[[ще чуждеят]],
[[ще съм чуждял]],
[[ще съм чуждяла]],
[[ще съм чуждяло]],
[[ще сме чуждели]],
[[ще си чуждял]],
[[ще си чуждяла]],
[[ще си чуждяло]],
[[ще сте чуждели]],
[[ще е чуждял]],
[[ще е чуждяла]],
[[ще е чуждяло]],
[[ще са чуждели]],
[[щях да чуждея]],
[[щяхме да чуждеем]],
[[щеше да чуждееш]],
[[щяхте да чуждеете]],
[[щеше да чуждее]],
[[щяха да чуждеят]],
[[щях да съм чуждял]],
[[щях да съм чуждяла]],
[[щях да съм чуждяло]],
[[щяхме да сме чуждели]],
[[щеше да си чуждял]],
[[щеше да си чуждяла]],
[[щеше да си чуждяло]],
[[щяхте да сте чуждели]],
[[щеше да е чуждял]],
[[щеше да е чуждяла]],
[[щеше да е чуждяло]],
[[щяха да са чуждели]],
[[чуждеел съм]],
[[чуждеела съм]],
[[чуждеело съм]],
[[чуждеели сме]],
[[чуждеел си]],
[[чуждеела си]],
[[чуждеело си]],
[[чуждеели сте]],
[[чуждеел е]],
[[чуждеела е]],
[[чуждеело е]],
[[чуждеели са]],
[[бил съм чуждял]],
[[била съм чуждяла]],
[[било съм чуждяло]],
[[били сме чуждели]],
[[бил си чуждял]],
[[била си чуждяла]],
[[било си чуждяло]],
[[били сте чуждели]],
[[бил е чуждял]],
[[била е чуждяла]],
[[било е чуждяло]],
[[били са чуждели]],
[[щял съм да чуждея]],
[[щяла съм да чуждея]],
[[щяло съм да чуждея]],
[[щели сме да чуждеем]],
[[щял си да чуждееш]],
[[щяла си да чуждееш]],
[[щяло си да чуждееш]],
[[щели сте да чуждеете]],
[[щял да чуждее]],
[[щяла да чуждее]],
[[щяло да чуждее]],
[[щели да чуждеят]],
[[щял е да чуждее]],
[[щяла е да чуждее]],
[[щяло е да чуждее]],
[[щели са да чуждеят]],
[[щял съм да съм чуждял]],
[[щяла съм да съм чуждяла]],
[[щяло съм да съм чуждяло]],
[[щели сме да сме чуждели]],
[[щял си да си чуждял]],
[[щяла си да си чуждяла]],
[[щяло си да си чуждяло]],
[[щели сте да сте чуждели]],
[[щял да е чуждял]],
[[щяла да е чуждяла]],
[[щяло да е чуждяло]],
[[щели да са чуждели]],
[[щял е да е чуждял]],
[[щяла е да е чуждяла]],
[[щяло е да е чуждяло]],
[[щели са да са чуждели]],
[[бих чуждял]],
[[бих чуждяла]],
[[бих чуждяло]],
[[бихме чуждели]],
[[би чуждял]],
[[би чуждяла]],
[[би чуждяло]],
[[бихте чуждели]],
[[биха чуждели]],
}}</text>
      <sha1>5pqninly8dwyglpo4h84hhdrunao7l2</sha1>
    </revision>
  </page>
  <page>
    <title>Шаблон:Словоформи/чукам</title>
    <ns>10</ns>
    <id>569735</id>
    <revision>
      <id>601715</id>
      <timestamp>2005-05-12T12:03:52Z</timestamp>
      <contributor>
        <username>Bgbot</username>
        <id>83</id>
      </contributor>
      <comment>Борислав: Шаблон със словоформи</comment>
      <model>wikitext</model>
      <format>text/x-wiki</format>
      <text bytes="18430" xml:space="preserve">{{Шаблон:Словоформи/Глагол|
  ОСНОВНА ФОРМА = чукам
| СЕГ.ВР., 1Л., ЕД.Ч. = чу·кам
| СЕГ.ВР., 1Л., МН.Ч. = чу·ка·ме
| СЕГ.ВР., 2Л., ЕД.Ч. = чу·каш
| СЕГ.ВР., 2Л., МН.Ч. = чу·ка·те
| СЕГ.ВР., 3Л., ЕД.Ч. = чу·ка
| СЕГ.ВР., 3Л., МН.Ч. = чу·кат
| МИН.СВ.ВР., 1Л., ЕД.Ч. = чу·ках
| МИН.СВ.ВР., 1Л., МН.Ч. = чу·ках·ме
| МИН.СВ.ВР., 2Л., ЕД.Ч. = чу·ка
| МИН.СВ.ВР., 2Л., МН.Ч. = чу·ках·те
| МИН.СВ.ВР., 3Л., ЕД.Ч. = чу·ка
| МИН.СВ.ВР., 3Л., МН.Ч. = чу·ка·ха
| МИН.НЕСВ.ВР., 1Л., ЕД.Ч. = чу·ках
| МИН.НЕСВ.ВР., 1Л., МН.Ч. = чу·ках·ме
| МИН.НЕСВ.ВР., 2Л., ЕД.Ч. = чу·ка·ше
| МИН.НЕСВ.ВР., 2Л., МН.Ч. = чу·ках·те
| МИН.НЕСВ.ВР., 3Л., ЕД.Ч. = чу·ка·ше
| МИН.НЕСВ.ВР., 3Л., МН.Ч. = чу·ка·ха
| МИН.НЕОПР.ВР., 1Л., ЕД.Ч., М.Р. = чукал съм
| МИН.НЕОПР.ВР., 1Л., ЕД.Ч., Ж.Р. = чукала съм
| МИН.НЕОПР.ВР., 1Л., ЕД.Ч., СР.Р. = чукало съм
| МИН.НЕОПР.ВР., 1Л., МН.Ч. = чукали сме
| МИН.НЕОПР.ВР., 2Л., ЕД.Ч., М.Р. = чукал си
| МИН.НЕОПР.ВР., 2Л., ЕД.Ч., Ж.Р. = чукала си
| МИН.НЕОПР.ВР., 2Л., ЕД.Ч., СР.Р. = чукало си
| МИН.НЕОПР.ВР., 2Л., МН.Ч. = чукали сте
| МИН.НЕОПР.ВР., 3Л., ЕД.Ч., М.Р. = чукал е
| МИН.НЕОПР.ВР., 3Л., ЕД.Ч., Ж.Р. = чукала е
| МИН.НЕОПР.ВР., 3Л., ЕД.Ч., СР.Р. = чукало е
| МИН.НЕОПР.ВР., 3Л., МН.Ч. = чукали са
| МИН.ПРЕД.ВР., 1Л., ЕД.Ч., М.Р. = бях чукал
| МИН.ПРЕД.ВР., 1Л., ЕД.Ч., Ж.Р. = бях чукала
| МИН.ПРЕД.ВР., 1Л., ЕД.Ч., СР.Р. = бях чукало
| МИН.ПРЕД.ВР., 1Л., МН.Ч. = бяхме чукали
| МИН.ПРЕД.ВР., 2Л., ЕД.Ч., М.Р. = беше чукал
| МИН.ПРЕД.ВР., 2Л., ЕД.Ч., Ж.Р. = беше чукала
| МИН.ПРЕД.ВР., 2Л., ЕД.Ч., СР.Р. = беше чукало
| МИН.ПРЕД.ВР., 2Л., МН.Ч. = бяхте чукали
| МИН.ПРЕД.ВР., 3Л., ЕД.Ч., М.Р. = беше чукал
| МИН.ПРЕД.ВР., 3Л., ЕД.Ч., Ж.Р. = беше чукала
| МИН.ПРЕД.ВР., 3Л., ЕД.Ч., СР.Р. = беше чукало
| МИН.ПРЕД.ВР., 3Л., МН.Ч. = бяха чукали
| БЪД.ВР., 1Л., ЕД.Ч. = ще чукам
| БЪД.ВР., 1Л., МН.Ч. = ще чукаме
| БЪД.ВР., 2Л., ЕД.Ч. = ще чукаш
| БЪД.ВР., 2Л., МН.Ч. = ще чукате
| БЪД.ВР., 3Л., ЕД.Ч. = ще чука
| БЪД.ВР., 3Л., МН.Ч. = ще чукат
| БЪД.ПРЕД.ВР., 1Л., ЕД.Ч., М.Р. = ще съм чукал
| БЪД.ПРЕД.ВР., 1Л., ЕД.Ч., Ж.Р. = ще съм чукала
| БЪД.ПРЕД.ВР., 1Л., ЕД.Ч., СР.Р. = ще съм чукало
| БЪД.ПРЕД.ВР., 1Л., МН.Ч. = ще сме чукали
| БЪД.ПРЕД.ВР., 2Л., ЕД.Ч., М.Р. = ще си чукал
| БЪД.ПРЕД.ВР., 2Л., ЕД.Ч., Ж.Р. = ще си чукала
| БЪД.ПРЕД.ВР., 2Л., ЕД.Ч., СР.Р. = ще си чукало
| БЪД.ПРЕД.ВР., 2Л., МН.Ч. = ще сте чукали
| БЪД.ПРЕД.ВР., 3Л., ЕД.Ч., М.Р. = ще е чукал
| БЪД.ПРЕД.ВР., 3Л., ЕД.Ч., Ж.Р. = ще е чукала
| БЪД.ПРЕД.ВР., 3Л., ЕД.Ч., СР.Р. = ще е чукало
| БЪД.ПРЕД.ВР., 3Л., МН.Ч. = ще са чукали
| БЪД.ВР. В МИН., 1Л., ЕД.Ч. = щях да чукам
| БЪД.ВР. В МИН., 1Л., МН.Ч. = щяхме да чукаме
| БЪД.ВР. В МИН., 2Л., ЕД.Ч. = щеше да чукаш
| БЪД.ВР. В МИН., 2Л., МН.Ч. = щяхте да чукате
| БЪД.ВР. В МИН., 3Л., ЕД.Ч. = щеше да чука
| БЪД.ВР. В МИН., 3Л., МН.Ч. = щяха да чукат
| БЪД.ПРЕД.ВР. В МИН., 1Л., ЕД.Ч., М.Р. = щях да съм чукал
| БЪД.ПРЕД.ВР. В МИН., 1Л., ЕД.Ч., Ж.Р. = щях да съм чукала
| БЪД.ПРЕД.ВР. В МИН., 1Л., ЕД.Ч., СР.Р. = щях да съм чукало
| БЪД.ПРЕД.ВР. В МИН., 1Л., МН.Ч. = щяхме да сме чукали
| БЪД.ПРЕД.ВР. В МИН., 2Л., ЕД.Ч., М.Р. = щеше да си чукал
| БЪД.ПРЕД.ВР. В МИН., 2Л., ЕД.Ч., Ж.Р. = щеше да си чукала
| БЪД.ПРЕД.ВР. В МИН., 2Л., ЕД.Ч., СР.Р. = щеше да си чукало
| БЪД.ПРЕД.ВР. В МИН., 2Л., МН.Ч. = щяхте да сте чукали
| БЪД.ПРЕД.ВР. В МИН., 3Л., ЕД.Ч., М.Р. = щеше да е чукал
| БЪД.ПРЕД.ВР. В МИН., 3Л., ЕД.Ч., Ж.Р. = щеше да е чукала
| БЪД.ПРЕД.ВР. В МИН., 3Л., ЕД.Ч., СР.Р. = щеше да е чукало
| БЪД.ПРЕД.ВР. В МИН., 3Л., МН.Ч. = щяха да са чукали
| ПР.НАКЛ., СЕГ.ВР., 1Л., ЕД.Ч., М.Р. = чукал съм
| ПР.НАКЛ., СЕГ.ВР., 1Л., ЕД.Ч., Ж.Р. = чукала съм
| ПР.НАКЛ., СЕГ.ВР., 1Л., ЕД.Ч., СР.Р. = чукало съм
| ПР.НАКЛ., СЕГ.ВР., 1Л., МН.Ч. = чукали сме
| ПР.НАКЛ., СЕГ.ВР., 2Л., ЕД.Ч., М.Р. = чукал си
| ПР.НАКЛ., СЕГ.ВР., 2Л., ЕД.Ч., Ж.Р. = чукала си
| ПР.НАКЛ., СЕГ.ВР., 2Л., ЕД.Ч., СР.Р. = чукало си
| ПР.НАКЛ., СЕГ.ВР., 2Л., МН.Ч. = чукали сте
| ПР.НАКЛ., СЕГ.ВР., 3Л., ЕД.Ч., М.Р. = чукал (е)
| ПР.НАКЛ., СЕГ.ВР., 3Л., ЕД.Ч., Ж.Р. = чукала (е)
| ПР.НАКЛ., СЕГ.ВР., 3Л., ЕД.Ч., СР.Р. = чукало (е)
| ПР.НАКЛ., СЕГ.ВР., 3Л., МН.Ч. = чукали (са)
| ПР.НАКЛ., МИН.СВ.ВР., 1Л., ЕД.Ч., М.Р. = чукал съм
| ПР.НАКЛ., МИН.СВ.ВР., 1Л., ЕД.Ч., Ж.Р. = чукала съм
| ПР.НАКЛ., МИН.СВ.ВР., 1Л., ЕД.Ч., СР.Р. = чукало съм
| ПР.НАКЛ., МИН.СВ.ВР., 1Л., МН.Ч. = чукали сме
| ПР.НАКЛ., МИН.СВ.ВР., 2Л., ЕД.Ч., М.Р. = чукал си
| ПР.НАКЛ., МИН.СВ.ВР., 2Л., ЕД.Ч., Ж.Р. = чукала си
| ПР.НАКЛ., МИН.СВ.ВР., 2Л., ЕД.Ч., СР.Р. = чукало си
| ПР.НАКЛ., МИН.СВ.ВР., 2Л., МН.Ч. = чукали сте
| ПР.НАКЛ., МИН.СВ.ВР., 3Л., ЕД.Ч., М.Р. = чукал (е)
| ПР.НАКЛ., МИН.СВ.ВР., 3Л., ЕД.Ч., Ж.Р. = чукала (е)
| ПР.НАКЛ., МИН.СВ.ВР., 3Л., ЕД.Ч., СР.Р. = чукало (е)
| ПР.НАКЛ., МИН.СВ.ВР., 3Л., МН.Ч. = чукали (са)
| ПР.НАКЛ., МИН.НЕОПР.ВР., 1Л., ЕД.Ч., М.Р. = бил съм чукал
| ПР.НАКЛ., МИН.НЕОПР.ВР., 1Л., ЕД.Ч., Ж.Р. = била съм чукала
| ПР.НАКЛ., МИН.НЕОПР.ВР., 1Л., ЕД.Ч., СР.Р. = било съм чукало
| ПР.НАКЛ., МИН.НЕОПР.ВР., 1Л., МН.Ч. = били сме чукали
| ПР.НАКЛ., МИН.НЕОПР.ВР., 2Л., ЕД.Ч., М.Р. = бил си чукал
| ПР.НАКЛ., МИН.НЕОПР.ВР., 2Л., ЕД.Ч., Ж.Р. = била си чукала
| ПР.НАКЛ., МИН.НЕОПР.ВР., 2Л., ЕД.Ч., СР.Р. = било си чукало
| ПР.НАКЛ., МИН.НЕОПР.ВР., 2Л., МН.Ч. = били сте чукали
| ПР.НАКЛ., МИН.НЕОПР.ВР., 3Л., ЕД.Ч., М.Р. = бил (е) чукал
| ПР.НАКЛ., МИН.НЕОПР.ВР., 3Л., ЕД.Ч., Ж.Р. = била (е) чукала
| ПР.НАКЛ., МИН.НЕОПР.ВР., 3Л., ЕД.Ч., СР.Р. = било (е) чукало
| ПР.НАКЛ., МИН.НЕОПР.ВР., 3Л., МН.Ч. = били (са) чукали
| ПР.НАКЛ., БЪД.ВР., 1Л., ЕД.Ч., М.Р. = щял съм да чукам
| ПР.НАКЛ., БЪД.ВР., 1Л., ЕД.Ч., Ж.Р. = щяла съм да чукам
| ПР.НАКЛ., БЪД.ВР., 1Л., ЕД.Ч., СР.Р. = щяло съм да чукам
| ПР.НАКЛ., БЪД.ВР., 1Л., МН.Ч. = щели сме да чукаме
| ПР.НАКЛ., БЪД.ВР., 2Л., ЕД.Ч., М.Р. = щял си да чукаш
| ПР.НАКЛ., БЪД.ВР., 2Л., ЕД.Ч., Ж.Р. = щяла си да чукаш
| ПР.НАКЛ., БЪД.ВР., 2Л., ЕД.Ч., СР.Р. = щяло си да чукаш
| ПР.НАКЛ., БЪД.ВР., 2Л., МН.Ч. = щели сте да чукате
| ПР.НАКЛ., БЪД.ВР., 3Л., ЕД.Ч., М.Р. = щял (е) да чука
| ПР.НАКЛ., БЪД.ВР., 3Л., ЕД.Ч., Ж.Р. = щяла (е) да чука
| ПР.НАКЛ., БЪД.ВР., 3Л., ЕД.Ч., СР.Р. = щяло (е) да чука
| ПР.НАКЛ., БЪД.ВР., 3Л., МН.Ч. = щели (са) да чукат
| ПР.НАКЛ., БЪД.ПРЕД.ВР., 1Л., ЕД.Ч., М.Р. = щял съм да съм чукал
| ПР.НАКЛ., БЪД.ПРЕД.ВР., 1Л., ЕД.Ч., Ж.Р. = щяла съм да съм чукала
| ПР.НАКЛ., БЪД.ПРЕД.ВР., 1Л., ЕД.Ч., СР.Р. = щяло съм да съм чукало
| ПР.НАКЛ., БЪД.ПРЕД.ВР., 1Л., МН.Ч. = щели сме да сме чукали
| ПР.НАКЛ., БЪД.ПРЕД.ВР., 2Л., ЕД.Ч., М.Р. = щял си да си чукал
| ПР.НАКЛ., БЪД.ПРЕД.ВР., 2Л., ЕД.Ч., Ж.Р. = щяла си да си чукала
| ПР.НАКЛ., БЪД.ПРЕД.ВР., 2Л., ЕД.Ч., СР.Р. = щяло си да си чукало
| ПР.НАКЛ., БЪД.ПРЕД.ВР., 2Л., МН.Ч. = щели сте да сте чукали
| ПР.НАКЛ., БЪД.ПРЕД.ВР., 3Л., ЕД.Ч., М.Р. = щял (е) да е чукал
| ПР.НАКЛ., БЪД.ПРЕД.ВР., 3Л., ЕД.Ч., Ж.Р. = щяла (е) да е чукала
| ПР.НАКЛ., БЪД.ПРЕД.ВР., 3Л., ЕД.Ч., СР.Р. = щяло (е) да е чукало
| ПР.НАКЛ., БЪД.ПРЕД.ВР., 3Л., МН.Ч. = щели (са) да са чукали
| УСЛОВНО НАКЛОНЕНИЕ, 1Л., ЕД.Ч., М.Р. = бих чукал
| УСЛОВНО НАКЛОНЕНИЕ, 1Л., ЕД.Ч., Ж.Р. = бих чукала
| УСЛОВНО НАКЛОНЕНИЕ, 1Л., ЕД.Ч., СР.Р. = бих чукало
| УСЛОВНО НАКЛОНЕНИЕ, 1Л., МН.Ч. = бихме чукали
| УСЛОВНО НАКЛОНЕНИЕ, 2Л., ЕД.Ч., М.Р. = би чукал
| УСЛОВНО НАКЛОНЕНИЕ, 2Л., ЕД.Ч., Ж.Р. = би чукала
| УСЛОВНО НАКЛОНЕНИЕ, 2Л., ЕД.Ч., СР.Р. = би чукало
| УСЛОВНО НАКЛОНЕНИЕ, 2Л., МН.Ч. = бихте чукали
| УСЛОВНО НАКЛОНЕНИЕ, 3Л., ЕД.Ч., М.Р. = би чукал
| УСЛОВНО НАКЛОНЕНИЕ, 3Л., ЕД.Ч., Ж.Р. = би чукала
| УСЛОВНО НАКЛОНЕНИЕ, 3Л., ЕД.Ч., СР.Р. = би чукало
| УСЛОВНО НАКЛОНЕНИЕ, 3Л., МН.Ч. = биха чукали
| ПОВЕЛИТЕЛНО НАКЛОНЕНИЕ, ЕД.Ч. = чу·кай
| ПОВЕЛИТЕЛНО НАКЛОНЕНИЕ, МН.Ч. = чу·кай·те
| МИН.СТРАД.ПРИЧ. М.Р. = чу·кан
| МИН.СТРАД.ПРИЧ. М.Р. НЕПЪЛЕН ЧЛЕН = чу·ка·ния
| МИН.СТРАД.ПРИЧ. М.Р. ПЪЛЕН ЧЛЕН = чу·ка·ни·ят
| МИН.СТРАД.ПРИЧ. Ж.Р. = чу·ка·на
| МИН.СТРАД.ПРИЧ. Ж.Р. ЧЛЕН = чу·ка·на·та
| МИН.СТРАД.ПРИЧ. СР.Р. = чу·ка·но
| МИН.СТРАД.ПРИЧ. СР.Р. ЧЛЕН = чу·ка·но·то
| МИН.СТРАД.ПРИЧ. МН.Ч. = чу·ка·ни
| МИН.СТРАД.ПРИЧ. МН.Ч. ЧЛЕН = чу·ка·ни·те
| МИН.ДЕЯТ.СВ.ПРИЧ. М.Р. = чу·кал
| МИН.ДЕЯТ.СВ.ПРИЧ. М.Р. НЕПЪЛЕН ЧЛЕН = чу·ка·лия
| МИН.ДЕЯТ.СВ.ПРИЧ. М.Р. ПЪЛЕН ЧЛЕН = чу·ка·ли·ят
| МИН.ДЕЯТ.СВ.ПРИЧ. Ж.Р. = чу·ка·ла
| МИН.ДЕЯТ.СВ.ПРИЧ. Ж.Р. ЧЛЕН = чу·ка·ла·та
| МИН.ДЕЯТ.СВ.ПРИЧ. СР.Р. = чу·ка·ло
| МИН.ДЕЯТ.СВ.ПРИЧ. СР.Р. ЧЛЕН = чу·ка·ло·то
| МИН.ДЕЯТ.СВ.ПРИЧ. МН.Ч. = чу·ка·ли
| МИН.ДЕЯТ.СВ.ПРИЧ. МН.Ч. ЧЛЕН = чу·ка·ли·те
| МИН.ДЕЯТ.НЕСВ.ПРИЧ. М.Р. = чу·кал
| МИН.ДЕЯТ.НЕСВ.ПРИЧ. М.Р. НЕПЪЛЕН ЧЛЕН = чу·ка·лия
| МИН.ДЕЯТ.НЕСВ.ПРИЧ. М.Р. ПЪЛЕН ЧЛЕН = чу·ка·ли·ят
| МИН.ДЕЯТ.НЕСВ.ПРИЧ. Ж.Р. = чу·ка·ла
| МИН.ДЕЯТ.НЕСВ.ПРИЧ. Ж.Р. ЧЛЕН = чу·ка·ла·та
| МИН.ДЕЯТ.НЕСВ.ПРИЧ. СР.Р. = чу·ка·ло
| МИН.ДЕЯТ.НЕСВ.ПРИЧ. СР.Р. ЧЛЕН = чу·ка·ло·то
| МИН.ДЕЯТ.НЕСВ.ПРИЧ. МН.Ч. = чу·ка·ли
| МИН.ДЕЯТ.НЕСВ.ПРИЧ. МН.Ч. ЧЛЕН = чу·ка·ли·те
| СЕГ.ДЕЯТ.ПРИЧ. М.Р. = чу·кащ
| СЕГ.ДЕЯТ.ПРИЧ. М.Р. НЕПЪЛЕН ЧЛЕН = чу·ка·щия
| СЕГ.ДЕЯТ.ПРИЧ. М.Р. ПЪЛЕН ЧЛЕН = чу·ка·щи·ят
| СЕГ.ДЕЯТ.ПРИЧ. Ж.Р. = чу·ка·ща
| СЕГ.ДЕЯТ.ПРИЧ. Ж.Р. ЧЛЕН = чу·ка·ща·та
| СЕГ.ДЕЯТ.ПРИЧ. СР.Р. = чу·ка·що
| СЕГ.ДЕЯТ.ПРИЧ. СР.Р. ЧЛЕН = чу·ка·що·то
| СЕГ.ДЕЯТ.ПРИЧ. МН.Ч. = чу·ка·щи
| СЕГ.ДЕЯТ.ПРИЧ. МН.Ч. ЧЛЕН = чу·ка·щи·те
| ДЕЕПРИЧАСТИЕ = чу·кай·ки
| СКРИТИ ПРЕПРАТКИ = 
[[чукам]],
[[чукаш]],
[[чука]],
[[чукаме]],
[[чукате]],
[[чукат]],
[[чуках]],
[[чукахме]],
[[чукахте]],
[[чукаха]],
[[чукаше]],
[[чукай]],
[[чукайте]],
[[чукал]],
[[чукалия]],
[[чукалият]],
[[чукала]],
[[чукалата]],
[[чукало]],
[[чукалото]],
[[чукали]],
[[чукалите]],
[[чукан]],
[[чукания]],
[[чуканият]],
[[чукана]],
[[чуканата]],
[[чукано]],
[[чуканото]],
[[чукани]],
[[чуканите]],
[[чукащ]],
[[чукащия]],
[[чукащият]],
[[чукаща]],
[[чукащата]],
[[чукащо]],
[[чукащото]],
[[чукащи]],
[[чукащите]],
[[чукайки]],
[[чукал съм]],
[[чукала съм]],
[[чукало съм]],
[[чукали сме]],
[[чукал си]],
[[чукала си]],
[[чукало си]],
[[чукали сте]],
[[чукал е]],
[[чукала е]],
[[чукало е]],
[[чукали са]],
[[бях чукал]],
[[бях чукала]],
[[бях чукало]],
[[бяхме чукали]],
[[беше чукал]],
[[беше чукала]],
[[беше чукало]],
[[бяхте чукали]],
[[бяха чукали]],
[[ще чукам]],
[[ще чукаме]],
[[ще чукаш]],
[[ще чукате]],
[[ще чука]],
[[ще чукат]],
[[ще съм чукал]],
[[ще съм чукала]],
[[ще съм чукало]],
[[ще сме чукали]],
[[ще си чукал]],
[[ще си чукала]],
[[ще си чукало]],
[[ще сте чукали]],
[[ще е чукал]],
[[ще е чукала]],
[[ще е чукало]],
[[ще са чукали]],
[[щях да чукам]],
[[щяхме да чукаме]],
[[щеше да чукаш]],
[[щяхте да чукате]],
[[щеше да чука]],
[[щяха да чукат]],
[[щях да съм чукал]],
[[щях да съм чукала]],
[[щях да съм чукало]],
[[щяхме да сме чукали]],
[[щеше да си чукал]],
[[щеше да си чукала]],
[[щеше да си чукало]],
[[щяхте да сте чукали]],
[[щеше да е чукал]],
[[щеше да е чукала]],
[[щеше да е чукало]],
[[щяха да са чукали]],
[[бил съм чукал]],
[[била съм чукала]],
[[било съм чукало]],
[[били сме чукали]],
[[бил си чукал]],
[[била си чукала]],
[[било си чукало]],
[[били сте чукали]],
[[бил е чукал]],
[[била е чукала]],
[[било е чукало]],
[[били са чукали]],
[[щял съм да чукам]],
[[щяла съм да чукам]],
[[щяло съм да чукам]],
[[щели сме да чукаме]],
[[щял си да чукаш]],
[[щяла си да чукаш]],
[[щяло си да чукаш]],
[[щели сте да чукате]],
[[щял да чука]],
[[щяла да чука]],
[[щяло да чука]],
[[щели да чукат]],
[[щял е да чука]],
[[щяла е да чука]],
[[щяло е да чука]],
[[щели са да чукат]],
[[щял съм да съм чукал]],
[[щяла съм да съм чукала]],
[[щяло съм да съм чукало]],
[[щели сме да сме чукали]],
[[щял си да си чукал]],
[[щяла си да си чукала]],
[[щяло си да си чукало]],
[[щели сте да сте чукали]],
[[щял да е чукал]],
[[щяла да е чукала]],
[[щяло да е чукало]],
[[щели да са чукали]],
[[щял е да е чукал]],
[[щяла е да е чукала]],
[[щяло е да е чукало]],
[[щели са да са чукали]],
[[бих чукал]],
[[бих чукала]],
[[бих чукало]],
[[бихме чукали]],
[[би чукал]],
[[би чукала]],
[[би чукало]],
[[бихте чукали]],
[[биха чукали]],
}}</text>
      <sha1>mtz548jia8c7ajylh0zsa4mkx2qhpxa</sha1>
    </revision>
  </page>
  <page>
    <title>Шаблон:Словоформи/чуквам</title>
    <ns>10</ns>
    <id>569748</id>
    <revision>
      <id>601728</id>
      <timestamp>2005-05-12T12:04:09Z</timestamp>
      <contributor>
        <username>Bgbot</username>
        <id>83</id>
      </contributor>
      <comment>Борислав: Шаблон със словоформи</comment>
      <model>wikitext</model>
      <format>text/x-wiki</format>
      <text bytes="19112" xml:space="preserve">{{Шаблон:Словоформи/Глагол|
  ОСНОВНА ФОРМА = чуквам
| СЕГ.ВР., 1Л., ЕД.Ч. = чук·вам
| СЕГ.ВР., 1Л., МН.Ч. = чук·ва·ме
| СЕГ.ВР., 2Л., ЕД.Ч. = чук·ваш
| СЕГ.ВР., 2Л., МН.Ч. = чук·ва·те
| СЕГ.ВР., 3Л., ЕД.Ч. = чук·ва
| СЕГ.ВР., 3Л., МН.Ч. = чук·ват
| МИН.СВ.ВР., 1Л., ЕД.Ч. = чук·вах
| МИН.СВ.ВР., 1Л., МН.Ч. = чук·вах·ме
| МИН.СВ.ВР., 2Л., ЕД.Ч. = чук·ва
| МИН.СВ.ВР., 2Л., МН.Ч. = чук·вах·те
| МИН.СВ.ВР., 3Л., ЕД.Ч. = чук·ва
| МИН.СВ.ВР., 3Л., МН.Ч. = чук·ва·ха
| МИН.НЕСВ.ВР., 1Л., ЕД.Ч. = чук·вах
| МИН.НЕСВ.ВР., 1Л., МН.Ч. = чук·вах·ме
| МИН.НЕСВ.ВР., 2Л., ЕД.Ч. = чук·ва·ше
| МИН.НЕСВ.ВР., 2Л., МН.Ч. = чук·вах·те
| МИН.НЕСВ.ВР., 3Л., ЕД.Ч. = чук·ва·ше
| МИН.НЕСВ.ВР., 3Л., МН.Ч. = чук·ва·ха
| МИН.НЕОПР.ВР., 1Л., ЕД.Ч., М.Р. = чуквал съм
| МИН.НЕОПР.ВР., 1Л., ЕД.Ч., Ж.Р. = чуквала съм
| МИН.НЕОПР.ВР., 1Л., ЕД.Ч., СР.Р. = чуквало съм
| МИН.НЕОПР.ВР., 1Л., МН.Ч. = чуквали сме
| МИН.НЕОПР.ВР., 2Л., ЕД.Ч., М.Р. = чуквал си
| МИН.НЕОПР.ВР., 2Л., ЕД.Ч., Ж.Р. = чуквала си
| МИН.НЕОПР.ВР., 2Л., ЕД.Ч., СР.Р. = чуквало си
| МИН.НЕОПР.ВР., 2Л., МН.Ч. = чуквали сте
| МИН.НЕОПР.ВР., 3Л., ЕД.Ч., М.Р. = чуквал е
| МИН.НЕОПР.ВР., 3Л., ЕД.Ч., Ж.Р. = чуквала е
| МИН.НЕОПР.ВР., 3Л., ЕД.Ч., СР.Р. = чуквало е
| МИН.НЕОПР.ВР., 3Л., МН.Ч. = чуквали са
| МИН.ПРЕД.ВР., 1Л., ЕД.Ч., М.Р. = бях чуквал
| МИН.ПРЕД.ВР., 1Л., ЕД.Ч., Ж.Р. = бях чуквала
| МИН.ПРЕД.ВР., 1Л., ЕД.Ч., СР.Р. = бях чуквало
| МИН.ПРЕД.ВР., 1Л., МН.Ч. = бяхме чуквали
| МИН.ПРЕД.ВР., 2Л., ЕД.Ч., М.Р. = беше чуквал
| МИН.ПРЕД.ВР., 2Л., ЕД.Ч., Ж.Р. = беше чуквала
| МИН.ПРЕД.ВР., 2Л., ЕД.Ч., СР.Р. = беше чуквало
| МИН.ПРЕД.ВР., 2Л., МН.Ч. = бяхте чуквали
| МИН.ПРЕД.ВР., 3Л., ЕД.Ч., М.Р. = беше чуквал
| МИН.ПРЕД.ВР., 3Л., ЕД.Ч., Ж.Р. = беше чуквала
| МИН.ПРЕД.ВР., 3Л., ЕД.Ч., СР.Р. = беше чуквало
| МИН.ПРЕД.ВР., 3Л., МН.Ч. = бяха чуквали
| БЪД.ВР., 1Л., ЕД.Ч. = ще чуквам
| БЪД.ВР., 1Л., МН.Ч. = ще чукваме
| БЪД.ВР., 2Л., ЕД.Ч. = ще чукваш
| БЪД.ВР., 2Л., МН.Ч. = ще чуквате
| БЪД.ВР., 3Л., ЕД.Ч. = ще чуква
| БЪД.ВР., 3Л., МН.Ч. = ще чукват
| БЪД.ПРЕД.ВР., 1Л., ЕД.Ч., М.Р. = ще съм чуквал
| БЪД.ПРЕД.ВР., 1Л., ЕД.Ч., Ж.Р. = ще съм чуквала
| БЪД.ПРЕД.ВР., 1Л., ЕД.Ч., СР.Р. = ще съм чуквало
| БЪД.ПРЕД.ВР., 1Л., МН.Ч. = ще сме чуквали
| БЪД.ПРЕД.ВР., 2Л., ЕД.Ч., М.Р. = ще си чуквал
| БЪД.ПРЕД.ВР., 2Л., ЕД.Ч., Ж.Р. = ще си чуквала
| БЪД.ПРЕД.ВР., 2Л., ЕД.Ч., СР.Р. = ще си чуквало
| БЪД.ПРЕД.ВР., 2Л., МН.Ч. = ще сте чуквали
| БЪД.ПРЕД.ВР., 3Л., ЕД.Ч., М.Р. = ще е чуквал
| БЪД.ПРЕД.ВР., 3Л., ЕД.Ч., Ж.Р. = ще е чуквала
| БЪД.ПРЕД.ВР., 3Л., ЕД.Ч., СР.Р. = ще е чуквало
| БЪД.ПРЕД.ВР., 3Л., МН.Ч. = ще са чуквали
| БЪД.ВР. В МИН., 1Л., ЕД.Ч. = щях да чуквам
| БЪД.ВР. В МИН., 1Л., МН.Ч. = щяхме да чукваме
| БЪД.ВР. В МИН., 2Л., ЕД.Ч. = щеше да чукваш
| БЪД.ВР. В МИН., 2Л., МН.Ч. = щяхте да чуквате
| БЪД.ВР. В МИН., 3Л., ЕД.Ч. = щеше да чуква
| БЪД.ВР. В МИН., 3Л., МН.Ч. = щяха да чукват
| БЪД.ПРЕД.ВР. В МИН., 1Л., ЕД.Ч., М.Р. = щях да съм чуквал
| БЪД.ПРЕД.ВР. В МИН., 1Л., ЕД.Ч., Ж.Р. = щях да съм чуквала
| БЪД.ПРЕД.ВР. В МИН., 1Л., ЕД.Ч., СР.Р. = щях да съм чуквало
| БЪД.ПРЕД.ВР. В МИН., 1Л., МН.Ч. = щяхме да сме чуквали
| БЪД.ПРЕД.ВР. В МИН., 2Л., ЕД.Ч., М.Р. = щеше да си чуквал
| БЪД.ПРЕД.ВР. В МИН., 2Л., ЕД.Ч., Ж.Р. = щеше да си чуквала
| БЪД.ПРЕД.ВР. В МИН., 2Л., ЕД.Ч., СР.Р. = щеше да си чуквало
| БЪД.ПРЕД.ВР. В МИН., 2Л., МН.Ч. = щяхте да сте чуквали
| БЪД.ПРЕД.ВР. В МИН., 3Л., ЕД.Ч., М.Р. = щеше да е чуквал
| БЪД.ПРЕД.ВР. В МИН., 3Л., ЕД.Ч., Ж.Р. = щеше да е чуквала
| БЪД.ПРЕД.ВР. В МИН., 3Л., ЕД.Ч., СР.Р. = щеше да е чуквало
| БЪД.ПРЕД.ВР. В МИН., 3Л., МН.Ч. = щяха да са чуквали
| ПР.НАКЛ., СЕГ.ВР., 1Л., ЕД.Ч., М.Р. = чуквал съм
| ПР.НАКЛ., СЕГ.ВР., 1Л., ЕД.Ч., Ж.Р. = чуквала съм
| ПР.НАКЛ., СЕГ.ВР., 1Л., ЕД.Ч., СР.Р. = чуквало съм
| ПР.НАКЛ., СЕГ.ВР., 1Л., МН.Ч. = чуквали сме
| ПР.НАКЛ., СЕГ.ВР., 2Л., ЕД.Ч., М.Р. = чуквал си
| ПР.НАКЛ., СЕГ.ВР., 2Л., ЕД.Ч., Ж.Р. = чуквала си
| ПР.НАКЛ., СЕГ.ВР., 2Л., ЕД.Ч., СР.Р. = чуквало си
| ПР.НАКЛ., СЕГ.ВР., 2Л., МН.Ч. = чуквали сте
| ПР.НАКЛ., СЕГ.ВР., 3Л., ЕД.Ч., М.Р. = чуквал (е)
| ПР.НАКЛ., СЕГ.ВР., 3Л., ЕД.Ч., Ж.Р. = чуквала (е)
| ПР.НАКЛ., СЕГ.ВР., 3Л., ЕД.Ч., СР.Р. = чуквало (е)
| ПР.НАКЛ., СЕГ.ВР., 3Л., МН.Ч. = чуквали (са)
| ПР.НАКЛ., МИН.СВ.ВР., 1Л., ЕД.Ч., М.Р. = чуквал съм
| ПР.НАКЛ., МИН.СВ.ВР., 1Л., ЕД.Ч., Ж.Р. = чуквала съм
| ПР.НАКЛ., МИН.СВ.ВР., 1Л., ЕД.Ч., СР.Р. = чуквало съм
| ПР.НАКЛ., МИН.СВ.ВР., 1Л., МН.Ч. = чуквали сме
| ПР.НАКЛ., МИН.СВ.ВР., 2Л., ЕД.Ч., М.Р. = чуквал си
| ПР.НАКЛ., МИН.СВ.ВР., 2Л., ЕД.Ч., Ж.Р. = чуквала си
| ПР.НАКЛ., МИН.СВ.ВР., 2Л., ЕД.Ч., СР.Р. = чуквало си
| ПР.НАКЛ., МИН.СВ.ВР., 2Л., МН.Ч. = чуквали сте
| ПР.НАКЛ., МИН.СВ.ВР., 3Л., ЕД.Ч., М.Р. = чуквал (е)
| ПР.НАКЛ., МИН.СВ.ВР., 3Л., ЕД.Ч., Ж.Р. = чуквала (е)
| ПР.НАКЛ., МИН.СВ.ВР., 3Л., ЕД.Ч., СР.Р. = чуквало (е)
| ПР.НАКЛ., МИН.СВ.ВР., 3Л., МН.Ч. = чуквали (са)
| ПР.НАКЛ., МИН.НЕОПР.ВР., 1Л., ЕД.Ч., М.Р. = бил съм чуквал
| ПР.НАКЛ., МИН.НЕОПР.ВР., 1Л., ЕД.Ч., Ж.Р. = била съм чуквала
| ПР.НАКЛ., МИН.НЕОПР.ВР., 1Л., ЕД.Ч., СР.Р. = било съм чуквало
| ПР.НАКЛ., МИН.НЕОПР.ВР., 1Л., МН.Ч. = били сме чуквали
| ПР.НАКЛ., МИН.НЕОПР.ВР., 2Л., ЕД.Ч., М.Р. = бил си чуквал
| ПР.НАКЛ., МИН.НЕОПР.ВР., 2Л., ЕД.Ч., Ж.Р. = била си чуквала
| ПР.НАКЛ., МИН.НЕОПР.ВР., 2Л., ЕД.Ч., СР.Р. = било си чуквало
| ПР.НАКЛ., МИН.НЕОПР.ВР., 2Л., МН.Ч. = били сте чуквали
| ПР.НАКЛ., МИН.НЕОПР.ВР., 3Л., ЕД.Ч., М.Р. = бил (е) чуквал
| ПР.НАКЛ., МИН.НЕОПР.ВР., 3Л., ЕД.Ч., Ж.Р. = била (е) чуквала
| ПР.НАКЛ., МИН.НЕОПР.ВР., 3Л., ЕД.Ч., СР.Р. = било (е) чуквало
| ПР.НАКЛ., МИН.НЕОПР.ВР., 3Л., МН.Ч. = били (са) чуквали
| ПР.НАКЛ., БЪД.ВР., 1Л., ЕД.Ч., М.Р. = щял съм да чуквам
| ПР.НАКЛ., БЪД.ВР., 1Л., ЕД.Ч., Ж.Р. = щяла съм да чуквам
| ПР.НАКЛ., БЪД.ВР., 1Л., ЕД.Ч., СР.Р. = щяло съм да чуквам
| ПР.НАКЛ., БЪД.ВР., 1Л., МН.Ч. = щели сме да чукваме
| ПР.НАКЛ., БЪД.ВР., 2Л., ЕД.Ч., М.Р. = щял си да чукваш
| ПР.НАКЛ., БЪД.ВР., 2Л., ЕД.Ч., Ж.Р. = щяла си да чукваш
| ПР.НАКЛ., БЪД.ВР., 2Л., ЕД.Ч., СР.Р. = щяло си да чукваш
| ПР.НАКЛ., БЪД.ВР., 2Л., МН.Ч. = щели сте да чуквате
| ПР.НАКЛ., БЪД.ВР., 3Л., ЕД.Ч., М.Р. = щял (е) да чуква
| ПР.НАКЛ., БЪД.ВР., 3Л., ЕД.Ч., Ж.Р. = щяла (е) да чуква
| ПР.НАКЛ., БЪД.ВР., 3Л., ЕД.Ч., СР.Р. = щяло (е) да чуква
| ПР.НАКЛ., БЪД.ВР., 3Л., МН.Ч. = щели (са) да чукват
| ПР.НАКЛ., БЪД.ПРЕД.ВР., 1Л., ЕД.Ч., М.Р. = щял съм да съм чуквал
| ПР.НАКЛ., БЪД.ПРЕД.ВР., 1Л., ЕД.Ч., Ж.Р. = щяла съм да съм чуквала
| ПР.НАКЛ., БЪД.ПРЕД.ВР., 1Л., ЕД.Ч., СР.Р. = щяло съм да съм чуквало
| ПР.НАКЛ., БЪД.ПРЕД.ВР., 1Л., МН.Ч. = щели сме да сме чуквали
| ПР.НАКЛ., БЪД.ПРЕД.ВР., 2Л., ЕД.Ч., М.Р. = щял си да си чуквал
| ПР.НАКЛ., БЪД.ПРЕД.ВР., 2Л., ЕД.Ч., Ж.Р. = щяла си да си чуквала
| ПР.НАКЛ., БЪД.ПРЕД.ВР., 2Л., ЕД.Ч., СР.Р. = щяло си да си чуквало
| ПР.НАКЛ., БЪД.ПРЕД.ВР., 2Л., МН.Ч. = щели сте да сте чуквали
| ПР.НАКЛ., БЪД.ПРЕД.ВР., 3Л., ЕД.Ч., М.Р. = щял (е) да е чуквал
| ПР.НАКЛ., БЪД.ПРЕД.ВР., 3Л., ЕД.Ч., Ж.Р. = щяла (е) да е чуквала
| ПР.НАКЛ., БЪД.ПРЕД.ВР., 3Л., ЕД.Ч., СР.Р. = щяло (е) да е чуквало
| ПР.НАКЛ., БЪД.ПРЕД.ВР., 3Л., МН.Ч. = щели (са) да са чуквали
| УСЛОВНО НАКЛОНЕНИЕ, 1Л., ЕД.Ч., М.Р. = бих чуквал
| УСЛОВНО НАКЛОНЕНИЕ, 1Л., ЕД.Ч., Ж.Р. = бих чуквала
| УСЛОВНО НАКЛОНЕНИЕ, 1Л., ЕД.Ч., СР.Р. = бих чуквало
| УСЛОВНО НАКЛОНЕНИЕ, 1Л., МН.Ч. = бихме чуквали
| УСЛОВНО НАКЛОНЕНИЕ, 2Л., ЕД.Ч., М.Р. = би чуквал
| УСЛОВНО НАКЛОНЕНИЕ, 2Л., ЕД.Ч., Ж.Р. = би чуквала
| УСЛОВНО НАКЛОНЕНИЕ, 2Л., ЕД.Ч., СР.Р. = би чуквало
| УСЛОВНО НАКЛОНЕНИЕ, 2Л., МН.Ч. = бихте чуквали
| УСЛОВНО НАКЛОНЕНИЕ, 3Л., ЕД.Ч., М.Р. = би чуквал
| УСЛОВНО НАКЛОНЕНИЕ, 3Л., ЕД.Ч., Ж.Р. = би чуквала
| УСЛОВНО НАКЛОНЕНИЕ, 3Л., ЕД.Ч., СР.Р. = би чуквало
| УСЛОВНО НАКЛОНЕНИЕ, 3Л., МН.Ч. = биха чуквали
| ПОВЕЛИТЕЛНО НАКЛОНЕНИЕ, ЕД.Ч. = чук·вай
| ПОВЕЛИТЕЛНО НАКЛОНЕНИЕ, МН.Ч. = чук·вай·те
| МИН.СТРАД.ПРИЧ. М.Р. = чук·ван
| МИН.СТРАД.ПРИЧ. М.Р. НЕПЪЛЕН ЧЛЕН = чук·ва·ния
| МИН.СТРАД.ПРИЧ. М.Р. ПЪЛЕН ЧЛЕН = чук·ва·ни·ят
| МИН.СТРАД.ПРИЧ. Ж.Р. = чук·ва·на
| МИН.СТРАД.ПРИЧ. Ж.Р. ЧЛЕН = чук·ва·на·та
| МИН.СТРАД.ПРИЧ. СР.Р. = чук·ва·но
| МИН.СТРАД.ПРИЧ. СР.Р. ЧЛЕН = чук·ва·но·то
| МИН.СТРАД.ПРИЧ. МН.Ч. = чук·ва·ни
| МИН.СТРАД.ПРИЧ. МН.Ч. ЧЛЕН = чук·ва·ни·те
| МИН.ДЕЯТ.СВ.ПРИЧ. М.Р. = чук·вал
| МИН.ДЕЯТ.СВ.ПРИЧ. М.Р. НЕПЪЛЕН ЧЛЕН = чук·ва·лия
| МИН.ДЕЯТ.СВ.ПРИЧ. М.Р. ПЪЛЕН ЧЛЕН = чук·ва·ли·ят
| МИН.ДЕЯТ.СВ.ПРИЧ. Ж.Р. = чук·ва·ла
| МИН.ДЕЯТ.СВ.ПРИЧ. Ж.Р. ЧЛЕН = чук·ва·ла·та
| МИН.ДЕЯТ.СВ.ПРИЧ. СР.Р. = чук·ва·ло
| МИН.ДЕЯТ.СВ.ПРИЧ. СР.Р. ЧЛЕН = чук·ва·ло·то
| МИН.ДЕЯТ.СВ.ПРИЧ. МН.Ч. = чук·ва·ли
| МИН.ДЕЯТ.СВ.ПРИЧ. МН.Ч. ЧЛЕН = чук·ва·ли·те
| МИН.ДЕЯТ.НЕСВ.ПРИЧ. М.Р. = чук·вал
| МИН.ДЕЯТ.НЕСВ.ПРИЧ. М.Р. НЕПЪЛЕН ЧЛЕН = чук·ва·лия
| МИН.ДЕЯТ.НЕСВ.ПРИЧ. М.Р. ПЪЛЕН ЧЛЕН = чук·ва·ли·ят
| МИН.ДЕЯТ.НЕСВ.ПРИЧ. Ж.Р. = чук·ва·ла
| МИН.ДЕЯТ.НЕСВ.ПРИЧ. Ж.Р. ЧЛЕН = чук·ва·ла·та
| МИН.ДЕЯТ.НЕСВ.ПРИЧ. СР.Р. = чук·ва·ло
| МИН.ДЕЯТ.НЕСВ.ПРИЧ. СР.Р. ЧЛЕН = чук·ва·ло·то
| МИН.ДЕЯТ.НЕСВ.ПРИЧ. МН.Ч. = чук·ва·ли
| МИН.ДЕЯТ.НЕСВ.ПРИЧ. МН.Ч. ЧЛЕН = чук·ва·ли·те
| СЕГ.ДЕЯТ.ПРИЧ. М.Р. = чук·ващ
| СЕГ.ДЕЯТ.ПРИЧ. М.Р. НЕПЪЛЕН ЧЛЕН = чук·ва·щия
| СЕГ.ДЕЯТ.ПРИЧ. М.Р. ПЪЛЕН ЧЛЕН = чук·ва·щи·ят
| СЕГ.ДЕЯТ.ПРИЧ. Ж.Р. = чук·ва·ща
| СЕГ.ДЕЯТ.ПРИЧ. Ж.Р. ЧЛЕН = чук·ва·ща·та
| СЕГ.ДЕЯТ.ПРИЧ. СР.Р. = чук·ва·що
| СЕГ.ДЕЯТ.ПРИЧ. СР.Р. ЧЛЕН = чук·ва·що·то
| СЕГ.ДЕЯТ.ПРИЧ. МН.Ч. = чук·ва·щи
| СЕГ.ДЕЯТ.ПРИЧ. МН.Ч. ЧЛЕН = чук·ва·щи·те
| ДЕЕПРИЧАСТИЕ = чук·вай·ки
| СКРИТИ ПРЕПРАТКИ = 
[[чуквам]],
[[чукваш]],
[[чуква]],
[[чукваме]],
[[чуквате]],
[[чукват]],
[[чуквах]],
[[чуквахме]],
[[чуквахте]],
[[чукваха]],
[[чукваше]],
[[чуквай]],
[[чуквайте]],
[[чуквал]],
[[чуквалия]],
[[чуквалият]],
[[чуквала]],
[[чуквалата]],
[[чуквало]],
[[чуквалото]],
[[чуквали]],
[[чуквалите]],
[[чукван]],
[[чуквания]],
[[чукваният]],
[[чуквана]],
[[чукваната]],
[[чуквано]],
[[чукваното]],
[[чуквани]],
[[чукваните]],
[[чукващ]],
[[чукващия]],
[[чукващият]],
[[чукваща]],
[[чукващата]],
[[чукващо]],
[[чукващото]],
[[чукващи]],
[[чукващите]],
[[чуквайки]],
[[чуквал съм]],
[[чуквала съм]],
[[чуквало съм]],
[[чуквали сме]],
[[чуквал си]],
[[чуквала си]],
[[чуквало си]],
[[чуквали сте]],
[[чуквал е]],
[[чуквала е]],
[[чуквало е]],
[[чуквали са]],
[[бях чуквал]],
[[бях чуквала]],
[[бях чуквало]],
[[бяхме чуквали]],
[[беше чуквал]],
[[беше чуквала]],
[[беше чуквало]],
[[бяхте чуквали]],
[[бяха чуквали]],
[[ще чуквам]],
[[ще чукваме]],
[[ще чукваш]],
[[ще чуквате]],
[[ще чуква]],
[[ще чукват]],
[[ще съм чуквал]],
[[ще съм чуквала]],
[[ще съм чуквало]],
[[ще сме чуквали]],
[[ще си чуквал]],
[[ще си чуквала]],
[[ще си чуквало]],
[[ще сте чуквали]],
[[ще е чуквал]],
[[ще е чуквала]],
[[ще е чуквало]],
[[ще са чуквали]],
[[щях да чуквам]],
[[щяхме да чукваме]],
[[щеше да чукваш]],
[[щяхте да чуквате]],
[[щеше да чуква]],
[[щяха да чукват]],
[[щях да съм чуквал]],
[[щях да съм чуквала]],
[[щях да съм чуквало]],
[[щяхме да сме чуквали]],
[[щеше да си чуквал]],
[[щеше да си чуквала]],
[[щеше да си чуквало]],
[[щяхте да сте чуквали]],
[[щеше да е чуквал]],
[[щеше да е чуквала]],
[[щеше да е чуквало]],
[[щяха да са чуквали]],
[[бил съм чуквал]],
[[била съм чуквала]],
[[било съм чуквало]],
[[били сме чуквали]],
[[бил си чуквал]],
[[била си чуквала]],
[[било си чуквало]],
[[били сте чуквали]],
[[бил е чуквал]],
[[била е чуквала]],
[[било е чуквало]],
[[били са чуквали]],
[[щял съм да чуквам]],
[[щяла съм да чуквам]],
[[щяло съм да чуквам]],
[[щели сме да чукваме]],
[[щял си да чукваш]],
[[щяла си да чукваш]],
[[щяло си да чукваш]],
[[щели сте да чуквате]],
[[щял да чуква]],
[[щяла да чуква]],
[[щяло да чуква]],
[[щели да чукват]],
[[щял е да чуква]],
[[щяла е да чуква]],
[[щяло е да чуква]],
[[щели са да чукват]],
[[щял съм да съм чуквал]],
[[щяла съм да съм чуквала]],
[[щяло съм да съм чуквало]],
[[щели сме да сме чуквали]],
[[щял си да си чуквал]],
[[щяла си да си чуквала]],
[[щяло си да си чуквало]],
[[щели сте да сте чуквали]],
[[щял да е чуквал]],
[[щяла да е чуквала]],
[[щяло да е чуквало]],
[[щели да са чуквали]],
[[щял е да е чуквал]],
[[щяла е да е чуквала]],
[[щяло е да е чуквало]],
[[щели са да са чуквали]],
[[бих чуквал]],
[[бих чуквала]],
[[бих чуквало]],
[[бихме чуквали]],
[[би чуквал]],
[[би чуквала]],
[[би чуквало]],
[[бихте чуквали]],
[[биха чуквали]],
}}</text>
      <sha1>0itr1lv1wa579llqq13qxwo63xofojv</sha1>
    </revision>
  </page>
  <page>
    <title>Шаблон:Словоформи/чукна</title>
    <ns>10</ns>
    <id>399528</id>
    <revision>
      <id>431543</id>
      <parentid>10132</parentid>
      <timestamp>2005-05-06T20:13:05Z</timestamp>
      <contributor>
        <username>Bgbot</username>
        <id>83</id>
      </contributor>
      <comment>Борислав: Шаблон със словоформи</comment>
      <model>wikitext</model>
      <format>text/x-wiki</format>
      <text bytes="19206" xml:space="preserve">{{Шаблон:Словоформи/Глагол|
  ОСНОВНА ФОРМА = чукна
| СЕГ.ВР., 1Л., ЕД.Ч. = чук·на
| СЕГ.ВР., 1Л., МН.Ч. = чук·нем
| СЕГ.ВР., 2Л., ЕД.Ч. = чук·неш
| СЕГ.ВР., 2Л., МН.Ч. = чук·не·те
| СЕГ.ВР., 3Л., ЕД.Ч. = чук·не
| СЕГ.ВР., 3Л., МН.Ч. = чук·нат
| МИН.СВ.ВР., 1Л., ЕД.Ч. = чук·нах
| МИН.СВ.ВР., 1Л., МН.Ч. = чук·нах·ме
| МИН.СВ.ВР., 2Л., ЕД.Ч. = чук·на
| МИН.СВ.ВР., 2Л., МН.Ч. = чук·нах·те
| МИН.СВ.ВР., 3Л., ЕД.Ч. = чук·на
| МИН.СВ.ВР., 3Л., МН.Ч. = чук·на·ха
| МИН.НЕСВ.ВР., 1Л., ЕД.Ч. = чук·нех
| МИН.НЕСВ.ВР., 1Л., МН.Ч. = чук·нех·ме
| МИН.НЕСВ.ВР., 2Л., ЕД.Ч. = чук·не·ше
| МИН.НЕСВ.ВР., 2Л., МН.Ч. = чук·нех·те
| МИН.НЕСВ.ВР., 3Л., ЕД.Ч. = чук·не·ше
| МИН.НЕСВ.ВР., 3Л., МН.Ч. = чук·не·ха
| МИН.НЕОПР.ВР., 1Л., ЕД.Ч., М.Р. = чукнал съм
| МИН.НЕОПР.ВР., 1Л., ЕД.Ч., Ж.Р. = чукнала съм
| МИН.НЕОПР.ВР., 1Л., ЕД.Ч., СР.Р. = чукнало съм
| МИН.НЕОПР.ВР., 1Л., МН.Ч. = чукнали сме
| МИН.НЕОПР.ВР., 2Л., ЕД.Ч., М.Р. = чукнал си
| МИН.НЕОПР.ВР., 2Л., ЕД.Ч., Ж.Р. = чукнала си
| МИН.НЕОПР.ВР., 2Л., ЕД.Ч., СР.Р. = чукнало си
| МИН.НЕОПР.ВР., 2Л., МН.Ч. = чукнали сте
| МИН.НЕОПР.ВР., 3Л., ЕД.Ч., М.Р. = чукнал е
| МИН.НЕОПР.ВР., 3Л., ЕД.Ч., Ж.Р. = чукнала е
| МИН.НЕОПР.ВР., 3Л., ЕД.Ч., СР.Р. = чукнало е
| МИН.НЕОПР.ВР., 3Л., МН.Ч. = чукнали са
| МИН.ПРЕД.ВР., 1Л., ЕД.Ч., М.Р. = бях чукнал
| МИН.ПРЕД.ВР., 1Л., ЕД.Ч., Ж.Р. = бях чукнала
| МИН.ПРЕД.ВР., 1Л., ЕД.Ч., СР.Р. = бях чукнало
| МИН.ПРЕД.ВР., 1Л., МН.Ч. = бяхме чукнали
| МИН.ПРЕД.ВР., 2Л., ЕД.Ч., М.Р. = беше чукнал
| МИН.ПРЕД.ВР., 2Л., ЕД.Ч., Ж.Р. = беше чукнала
| МИН.ПРЕД.ВР., 2Л., ЕД.Ч., СР.Р. = беше чукнало
| МИН.ПРЕД.ВР., 2Л., МН.Ч. = бяхте чукнали
| МИН.ПРЕД.ВР., 3Л., ЕД.Ч., М.Р. = беше чукнал
| МИН.ПРЕД.ВР., 3Л., ЕД.Ч., Ж.Р. = беше чукнала
| МИН.ПРЕД.ВР., 3Л., ЕД.Ч., СР.Р. = беше чукнало
| МИН.ПРЕД.ВР., 3Л., МН.Ч. = бяха чукнали
| БЪД.ВР., 1Л., ЕД.Ч. = ще чукна
| БЪД.ВР., 1Л., МН.Ч. = ще чукнем
| БЪД.ВР., 2Л., ЕД.Ч. = ще чукнеш
| БЪД.ВР., 2Л., МН.Ч. = ще чукнете
| БЪД.ВР., 3Л., ЕД.Ч. = ще чукне
| БЪД.ВР., 3Л., МН.Ч. = ще чукнат
| БЪД.ПРЕД.ВР., 1Л., ЕД.Ч., М.Р. = ще съм чукнал
| БЪД.ПРЕД.ВР., 1Л., ЕД.Ч., Ж.Р. = ще съм чукнала
| БЪД.ПРЕД.ВР., 1Л., ЕД.Ч., СР.Р. = ще съм чукнало
| БЪД.ПРЕД.ВР., 1Л., МН.Ч. = ще сме чукнали
| БЪД.ПРЕД.ВР., 2Л., ЕД.Ч., М.Р. = ще си чукнал
| БЪД.ПРЕД.ВР., 2Л., ЕД.Ч., Ж.Р. = ще си чукнала
| БЪД.ПРЕД.ВР., 2Л., ЕД.Ч., СР.Р. = ще си чукнало
| БЪД.ПРЕД.ВР., 2Л., МН.Ч. = ще сте чукнали
| БЪД.ПРЕД.ВР., 3Л., ЕД.Ч., М.Р. = ще е чукнал
| БЪД.ПРЕД.ВР., 3Л., ЕД.Ч., Ж.Р. = ще е чукнала
| БЪД.ПРЕД.ВР., 3Л., ЕД.Ч., СР.Р. = ще е чукнало
| БЪД.ПРЕД.ВР., 3Л., МН.Ч. = ще са чукнали
| БЪД.ВР. В МИН., 1Л., ЕД.Ч. = щях да чукна
| БЪД.ВР. В МИН., 1Л., МН.Ч. = щяхме да чукнем
| БЪД.ВР. В МИН., 2Л., ЕД.Ч. = щеше да чукнеш
| БЪД.ВР. В МИН., 2Л., МН.Ч. = щяхте да чукнете
| БЪД.ВР. В МИН., 3Л., ЕД.Ч. = щеше да чукне
| БЪД.ВР. В МИН., 3Л., МН.Ч. = щяха да чукнат
| БЪД.ПРЕД.ВР. В МИН., 1Л., ЕД.Ч., М.Р. = щях да съм чукнал
| БЪД.ПРЕД.ВР. В МИН., 1Л., ЕД.Ч., Ж.Р. = щях да съм чукнала
| БЪД.ПРЕД.ВР. В МИН., 1Л., ЕД.Ч., СР.Р. = щях да съм чукнало
| БЪД.ПРЕД.ВР. В МИН., 1Л., МН.Ч. = щяхме да сме чукнали
| БЪД.ПРЕД.ВР. В МИН., 2Л., ЕД.Ч., М.Р. = щеше да си чукнал
| БЪД.ПРЕД.ВР. В МИН., 2Л., ЕД.Ч., Ж.Р. = щеше да си чукнала
| БЪД.ПРЕД.ВР. В МИН., 2Л., ЕД.Ч., СР.Р. = щеше да си чукнало
| БЪД.ПРЕД.ВР. В МИН., 2Л., МН.Ч. = щяхте да сте чукнали
| БЪД.ПРЕД.ВР. В МИН., 3Л., ЕД.Ч., М.Р. = щеше да е чукнал
| БЪД.ПРЕД.ВР. В МИН., 3Л., ЕД.Ч., Ж.Р. = щеше да е чукнала
| БЪД.ПРЕД.ВР. В МИН., 3Л., ЕД.Ч., СР.Р. = щеше да е чукнало
| БЪД.ПРЕД.ВР. В МИН., 3Л., МН.Ч. = щяха да са чукнали
| ПР.НАКЛ., СЕГ.ВР., 1Л., ЕД.Ч., М.Р. = чукнел съм
| ПР.НАКЛ., СЕГ.ВР., 1Л., ЕД.Ч., Ж.Р. = чукнела съм
| ПР.НАКЛ., СЕГ.ВР., 1Л., ЕД.Ч., СР.Р. = чукнело съм
| ПР.НАКЛ., СЕГ.ВР., 1Л., МН.Ч. = чукнели сме
| ПР.НАКЛ., СЕГ.ВР., 2Л., ЕД.Ч., М.Р. = чукнел си
| ПР.НАКЛ., СЕГ.ВР., 2Л., ЕД.Ч., Ж.Р. = чукнела си
| ПР.НАКЛ., СЕГ.ВР., 2Л., ЕД.Ч., СР.Р. = чукнело си
| ПР.НАКЛ., СЕГ.ВР., 2Л., МН.Ч. = чукнели сте
| ПР.НАКЛ., СЕГ.ВР., 3Л., ЕД.Ч., М.Р. = чукнел (е)
| ПР.НАКЛ., СЕГ.ВР., 3Л., ЕД.Ч., Ж.Р. = чукнела (е)
| ПР.НАКЛ., СЕГ.ВР., 3Л., ЕД.Ч., СР.Р. = чукнело (е)
| ПР.НАКЛ., СЕГ.ВР., 3Л., МН.Ч. = чукнели (са)
| ПР.НАКЛ., МИН.СВ.ВР., 1Л., ЕД.Ч., М.Р. = чукнал съм
| ПР.НАКЛ., МИН.СВ.ВР., 1Л., ЕД.Ч., Ж.Р. = чукнала съм
| ПР.НАКЛ., МИН.СВ.ВР., 1Л., ЕД.Ч., СР.Р. = чукнало съм
| ПР.НАКЛ., МИН.СВ.ВР., 1Л., МН.Ч. = чукнали сме
| ПР.НАКЛ., МИН.СВ.ВР., 2Л., ЕД.Ч., М.Р. = чукнал си
| ПР.НАКЛ., МИН.СВ.ВР., 2Л., ЕД.Ч., Ж.Р. = чукнала си
| ПР.НАКЛ., МИН.СВ.ВР., 2Л., ЕД.Ч., СР.Р. = чукнало си
| ПР.НАКЛ., МИН.СВ.ВР., 2Л., МН.Ч. = чукнали сте
| ПР.НАКЛ., МИН.СВ.ВР., 3Л., ЕД.Ч., М.Р. = чукнал (е)
| ПР.НАКЛ., МИН.СВ.ВР., 3Л., ЕД.Ч., Ж.Р. = чукнала (е)
| ПР.НАКЛ., МИН.СВ.ВР., 3Л., ЕД.Ч., СР.Р. = чукнало (е)
| ПР.НАКЛ., МИН.СВ.ВР., 3Л., МН.Ч. = чукнали (са)
| ПР.НАКЛ., МИН.НЕОПР.ВР., 1Л., ЕД.Ч., М.Р. = бил съм чукнал
| ПР.НАКЛ., МИН.НЕОПР.ВР., 1Л., ЕД.Ч., Ж.Р. = била съм чукнала
| ПР.НАКЛ., МИН.НЕОПР.ВР., 1Л., ЕД.Ч., СР.Р. = било съм чукнало
| ПР.НАКЛ., МИН.НЕОПР.ВР., 1Л., МН.Ч. = били сме чукнали
| ПР.НАКЛ., МИН.НЕОПР.ВР., 2Л., ЕД.Ч., М.Р. = бил си чукнал
| ПР.НАКЛ., МИН.НЕОПР.ВР., 2Л., ЕД.Ч., Ж.Р. = била си чукнала
| ПР.НАКЛ., МИН.НЕОПР.ВР., 2Л., ЕД.Ч., СР.Р. = било си чукнало
| ПР.НАКЛ., МИН.НЕОПР.ВР., 2Л., МН.Ч. = били сте чукнали
| ПР.НАКЛ., МИН.НЕОПР.ВР., 3Л., ЕД.Ч., М.Р. = бил (е) чукнал
| ПР.НАКЛ., МИН.НЕОПР.ВР., 3Л., ЕД.Ч., Ж.Р. = била (е) чукнала
| ПР.НАКЛ., МИН.НЕОПР.ВР., 3Л., ЕД.Ч., СР.Р. = било (е) чукнало
| ПР.НАКЛ., МИН.НЕОПР.ВР., 3Л., МН.Ч. = били (са) чукнали
| ПР.НАКЛ., БЪД.ВР., 1Л., ЕД.Ч., М.Р. = щял съм да чукна
| ПР.НАКЛ., БЪД.ВР., 1Л., ЕД.Ч., Ж.Р. = щяла съм да чукна
| ПР.НАКЛ., БЪД.ВР., 1Л., ЕД.Ч., СР.Р. = щяло съм да чукна
| ПР.НАКЛ., БЪД.ВР., 1Л., МН.Ч. = щели сме да чукнем
| ПР.НАКЛ., БЪД.ВР., 2Л., ЕД.Ч., М.Р. = щял си да чукнеш
| ПР.НАКЛ., БЪД.ВР., 2Л., ЕД.Ч., Ж.Р. = щяла си да чукнеш
| ПР.НАКЛ., БЪД.ВР., 2Л., ЕД.Ч., СР.Р. = щяло си да чукнеш
| ПР.НАКЛ., БЪД.ВР., 2Л., МН.Ч. = щели сте да чукнете
| ПР.НАКЛ., БЪД.ВР., 3Л., ЕД.Ч., М.Р. = щял (е) да чукне
| ПР.НАКЛ., БЪД.ВР., 3Л., ЕД.Ч., Ж.Р. = щяла (е) да чукне
| ПР.НАКЛ., БЪД.ВР., 3Л., ЕД.Ч., СР.Р. = щяло (е) да чукне
| ПР.НАКЛ., БЪД.ВР., 3Л., МН.Ч. = щели (са) да чукнат
| ПР.НАКЛ., БЪД.ПРЕД.ВР., 1Л., ЕД.Ч., М.Р. = щял съм да съм чукнал
| ПР.НАКЛ., БЪД.ПРЕД.ВР., 1Л., ЕД.Ч., Ж.Р. = щяла съм да съм чукнала
| ПР.НАКЛ., БЪД.ПРЕД.ВР., 1Л., ЕД.Ч., СР.Р. = щяло съм да съм чукнало
| ПР.НАКЛ., БЪД.ПРЕД.ВР., 1Л., МН.Ч. = щели сме да сме чукнали
| ПР.НАКЛ., БЪД.ПРЕД.ВР., 2Л., ЕД.Ч., М.Р. = щял си да си чукнал
| ПР.НАКЛ., БЪД.ПРЕД.ВР., 2Л., ЕД.Ч., Ж.Р. = щяла си да си чукнала
| ПР.НАКЛ., БЪД.ПРЕД.ВР., 2Л., ЕД.Ч., СР.Р. = щяло си да си чукнало
| ПР.НАКЛ., БЪД.ПРЕД.ВР., 2Л., МН.Ч. = щели сте да сте чукнали
| ПР.НАКЛ., БЪД.ПРЕД.ВР., 3Л., ЕД.Ч., М.Р. = щял (е) да е чукнал
| ПР.НАКЛ., БЪД.ПРЕД.ВР., 3Л., ЕД.Ч., Ж.Р. = щяла (е) да е чукнала
| ПР.НАКЛ., БЪД.ПРЕД.ВР., 3Л., ЕД.Ч., СР.Р. = щяло (е) да е чукнало
| ПР.НАКЛ., БЪД.ПРЕД.ВР., 3Л., МН.Ч. = щели (са) да са чукнали
| УСЛОВНО НАКЛОНЕНИЕ, 1Л., ЕД.Ч., М.Р. = бих чукнал
| УСЛОВНО НАКЛОНЕНИЕ, 1Л., ЕД.Ч., Ж.Р. = бих чукнала
| УСЛОВНО НАКЛОНЕНИЕ, 1Л., ЕД.Ч., СР.Р. = бих чукнало
| УСЛОВНО НАКЛОНЕНИЕ, 1Л., МН.Ч. = бихме чукнали
| УСЛОВНО НАКЛОНЕНИЕ, 2Л., ЕД.Ч., М.Р. = би чукнал
| УСЛОВНО НАКЛОНЕНИЕ, 2Л., ЕД.Ч., Ж.Р. = би чукнала
| УСЛОВНО НАКЛОНЕНИЕ, 2Л., ЕД.Ч., СР.Р. = би чукнало
| УСЛОВНО НАКЛОНЕНИЕ, 2Л., МН.Ч. = бихте чукнали
| УСЛОВНО НАКЛОНЕНИЕ, 3Л., ЕД.Ч., М.Р. = би чукнал
| УСЛОВНО НАКЛОНЕНИЕ, 3Л., ЕД.Ч., Ж.Р. = би чукнала
| УСЛОВНО НАКЛОНЕНИЕ, 3Л., ЕД.Ч., СР.Р. = би чукнало
| УСЛОВНО НАКЛОНЕНИЕ, 3Л., МН.Ч. = биха чукнали
| ПОВЕЛИТЕЛНО НАКЛОНЕНИЕ, ЕД.Ч. = чук·ни
| ПОВЕЛИТЕЛНО НАКЛОНЕНИЕ, МН.Ч. = чук·не·те
| МИН.СТРАД.ПРИЧ. М.Р. = чук·нат
| МИН.СТРАД.ПРИЧ. М.Р. НЕПЪЛЕН ЧЛЕН = чук·на·тия
| МИН.СТРАД.ПРИЧ. М.Р. ПЪЛЕН ЧЛЕН = чук·на·ти·ят
| МИН.СТРАД.ПРИЧ. Ж.Р. = чук·на·та
| МИН.СТРАД.ПРИЧ. Ж.Р. ЧЛЕН = чук·на·та·та
| МИН.СТРАД.ПРИЧ. СР.Р. = чук·на·то
| МИН.СТРАД.ПРИЧ. СР.Р. ЧЛЕН = чук·на·то·то
| МИН.СТРАД.ПРИЧ. МН.Ч. = чук·на·ти
| МИН.СТРАД.ПРИЧ. МН.Ч. ЧЛЕН = чук·на·ти·те
| МИН.ДЕЯТ.СВ.ПРИЧ. М.Р. = чук·нал
| МИН.ДЕЯТ.СВ.ПРИЧ. М.Р. НЕПЪЛЕН ЧЛЕН = чук·на·лия
| МИН.ДЕЯТ.СВ.ПРИЧ. М.Р. ПЪЛЕН ЧЛЕН = чук·на·ли·ят
| МИН.ДЕЯТ.СВ.ПРИЧ. Ж.Р. = чук·на·ла
| МИН.ДЕЯТ.СВ.ПРИЧ. Ж.Р. ЧЛЕН = чук·на·ла·та
| МИН.ДЕЯТ.СВ.ПРИЧ. СР.Р. = чук·на·ло
| МИН.ДЕЯТ.СВ.ПРИЧ. СР.Р. ЧЛЕН = чук·на·ло·то
| МИН.ДЕЯТ.СВ.ПРИЧ. МН.Ч. = чук·на·ли
| МИН.ДЕЯТ.СВ.ПРИЧ. МН.Ч. ЧЛЕН = чук·на·ли·те
| МИН.ДЕЯТ.НЕСВ.ПРИЧ. М.Р. = чук·нел
| МИН.ДЕЯТ.НЕСВ.ПРИЧ. М.Р. НЕПЪЛЕН ЧЛЕН = чук·не·лия
| МИН.ДЕЯТ.НЕСВ.ПРИЧ. М.Р. ПЪЛЕН ЧЛЕН = чук·не·ли·ят
| МИН.ДЕЯТ.НЕСВ.ПРИЧ. Ж.Р. = чук·не·ла
| МИН.ДЕЯТ.НЕСВ.ПРИЧ. Ж.Р. ЧЛЕН = чук·не·ла·та
| МИН.ДЕЯТ.НЕСВ.ПРИЧ. СР.Р. = чук·не·ло
| МИН.ДЕЯТ.НЕСВ.ПРИЧ. СР.Р. ЧЛЕН = чук·не·ло·то
| МИН.ДЕЯТ.НЕСВ.ПРИЧ. МН.Ч. = чук·не·ли
| МИН.ДЕЯТ.НЕСВ.ПРИЧ. МН.Ч. ЧЛЕН = чук·не·ли·те
| СЕГ.ДЕЯТ.ПРИЧ. М.Р. = —
| СЕГ.ДЕЯТ.ПРИЧ. М.Р. НЕПЪЛЕН ЧЛЕН = —
| СЕГ.ДЕЯТ.ПРИЧ. М.Р. ПЪЛЕН ЧЛЕН = —
| СЕГ.ДЕЯТ.ПРИЧ. Ж.Р. = —
| СЕГ.ДЕЯТ.ПРИЧ. Ж.Р. ЧЛЕН = —
| СЕГ.ДЕЯТ.ПРИЧ. СР.Р. = —
| СЕГ.ДЕЯТ.ПРИЧ. СР.Р. ЧЛЕН = —
| СЕГ.ДЕЯТ.ПРИЧ. МН.Ч. = —
| СЕГ.ДЕЯТ.ПРИЧ. МН.Ч. ЧЛЕН = —
| ДЕЕПРИЧАСТИЕ = —
| СКРИТИ ПРЕПРАТКИ = 
[[чукна]],
[[чукнеш]],
[[чукне]],
[[чукнем]],
[[чукнете]],
[[чукнат]],
[[чукнах]],
[[чукнахме]],
[[чукнахте]],
[[чукнаха]],
[[чукнех]],
[[чукнеше]],
[[чукнехме]],
[[чукнехте]],
[[чукнеха]],
[[чукни]],
[[чукнал]],
[[чукналия]],
[[чукналият]],
[[чукнала]],
[[чукналата]],
[[чукнало]],
[[чукналото]],
[[чукнали]],
[[чукналите]],
[[чукнел]],
[[чукнелия]],
[[чукнелият]],
[[чукнела]],
[[чукнелата]],
[[чукнело]],
[[чукнелото]],
[[чукнели]],
[[чукнелите]],
[[чукнатия]],
[[чукнатият]],
[[чукната]],
[[чукнатата]],
[[чукнато]],
[[чукнатото]],
[[чукнати]],
[[чукнатите]],
[[чукнал съм]],
[[чукнала съм]],
[[чукнало съм]],
[[чукнали сме]],
[[чукнал си]],
[[чукнала си]],
[[чукнало си]],
[[чукнали сте]],
[[чукнал е]],
[[чукнала е]],
[[чукнало е]],
[[чукнали са]],
[[бях чукнал]],
[[бях чукнала]],
[[бях чукнало]],
[[бяхме чукнали]],
[[беше чукнал]],
[[беше чукнала]],
[[беше чукнало]],
[[бяхте чукнали]],
[[бяха чукнали]],
[[ще чукна]],
[[ще чукнем]],
[[ще чукнеш]],
[[ще чукнете]],
[[ще чукне]],
[[ще чукнат]],
[[ще съм чукнал]],
[[ще съм чукнала]],
[[ще съм чукнало]],
[[ще сме чукнали]],
[[ще си чукнал]],
[[ще си чукнала]],
[[ще си чукнало]],
[[ще сте чукнали]],
[[ще е чукнал]],
[[ще е чукнала]],
[[ще е чукнало]],
[[ще са чукнали]],
[[щях да чукна]],
[[щяхме да чукнем]],
[[щеше да чукнеш]],
[[щяхте да чукнете]],
[[щеше да чукне]],
[[щяха да чукнат]],
[[щях да съм чукнал]],
[[щях да съм чукнала]],
[[щях да съм чукнало]],
[[щяхме да сме чукнали]],
[[щеше да си чукнал]],
[[щеше да си чукнала]],
[[щеше да си чукнало]],
[[щяхте да сте чукнали]],
[[щеше да е чукнал]],
[[щеше да е чукнала]],
[[щеше да е чукнало]],
[[щяха да са чукнали]],
[[чукнел съм]],
[[чукнела съм]],
[[чукнело съм]],
[[чукнели сме]],
[[чукнел си]],
[[чукнела си]],
[[чукнело си]],
[[чукнели сте]],
[[чукнел е]],
[[чукнела е]],
[[чукнело е]],
[[чукнели са]],
[[бил съм чукнал]],
[[била съм чукнала]],
[[било съм чукнало]],
[[били сме чукнали]],
[[бил си чукнал]],
[[била си чукнала]],
[[било си чукнало]],
[[били сте чукнали]],
[[бил е чукнал]],
[[била е чукнала]],
[[било е чукнало]],
[[били са чукнали]],
[[щял съм да чукна]],
[[щяла съм да чукна]],
[[щяло съм да чукна]],
[[щели сме да чукнем]],
[[щял си да чукнеш]],
[[щяла си да чукнеш]],
[[щяло си да чукнеш]],
[[щели сте да чукнете]],
[[щял да чукне]],
[[щяла да чукне]],
[[щяло да чукне]],
[[щели да чукнат]],
[[щял е да чукне]],
[[щяла е да чукне]],
[[щяло е да чукне]],
[[щели са да чукнат]],
[[щял съм да съм чукнал]],
[[щяла съм да съм чукнала]],
[[щяло съм да съм чукнало]],
[[щели сме да сме чукнали]],
[[щял си да си чукнал]],
[[щяла си да си чукнала]],
[[щяло си да си чукнало]],
[[щели сте да сте чукнали]],
[[щял да е чукнал]],
[[щяла да е чукнала]],
[[щяло да е чукнало]],
[[щели да са чукнали]],
[[щял е да е чукнал]],
[[щяла е да е чукнала]],
[[щяло е да е чукнало]],
[[щели са да са чукнали]],
[[бих чукнал]],
[[бих чукнала]],
[[бих чукнало]],
[[бихме чукнали]],
[[би чукнал]],
[[би чукнала]],
[[би чукнало]],
[[бихте чукнали]],
[[биха чукнали]],
}}</text>
      <sha1>esfnncl9l3iks0n918jw96hrvzwli66</sha1>
    </revision>
  </page>
  <page>
    <title>Шаблон:Словоформи/чумеря</title>
    <ns>10</ns>
    <id>447184</id>
    <revision>
      <id>479166</id>
      <timestamp>2005-05-07T19:34:28Z</timestamp>
      <contributor>
        <username>Bgbot</username>
        <id>83</id>
      </contributor>
      <comment>Борислав: Шаблон със словоформи</comment>
      <model>wikitext</model>
      <format>text/x-wiki</format>
      <text bytes="20464" xml:space="preserve">{{Шаблон:Словоформи/Глагол|
  ОСНОВНА ФОРМА = чумеря
| СЕГ.ВР., 1Л., ЕД.Ч. = чу·ме·ря
| СЕГ.ВР., 1Л., МН.Ч. = чу·ме·рим
| СЕГ.ВР., 2Л., ЕД.Ч. = чу·ме·риш
| СЕГ.ВР., 2Л., МН.Ч. = чу·ме·ри·те
| СЕГ.ВР., 3Л., ЕД.Ч. = чу·ме·ри
| СЕГ.ВР., 3Л., МН.Ч. = чу·ме·рят
| МИН.СВ.ВР., 1Л., ЕД.Ч. = чу·ме·рих
| МИН.СВ.ВР., 1Л., МН.Ч. = чу·ме·рих·ме
| МИН.СВ.ВР., 2Л., ЕД.Ч. = чу·ме·ри
| МИН.СВ.ВР., 2Л., МН.Ч. = чу·ме·рих·те
| МИН.СВ.ВР., 3Л., ЕД.Ч. = чу·ме·ри
| МИН.СВ.ВР., 3Л., МН.Ч. = чу·ме·ри·ха
| МИН.НЕСВ.ВР., 1Л., ЕД.Ч. = чу·ме·рех
| МИН.НЕСВ.ВР., 1Л., МН.Ч. = чу·ме·рех·ме
| МИН.НЕСВ.ВР., 2Л., ЕД.Ч. = чу·ме·ре·ше
| МИН.НЕСВ.ВР., 2Л., МН.Ч. = чу·ме·рех·те
| МИН.НЕСВ.ВР., 3Л., ЕД.Ч. = чу·ме·ре·ше
| МИН.НЕСВ.ВР., 3Л., МН.Ч. = чу·ме·ре·ха
| МИН.НЕОПР.ВР., 1Л., ЕД.Ч., М.Р. = чумерил съм
| МИН.НЕОПР.ВР., 1Л., ЕД.Ч., Ж.Р. = чумерила съм
| МИН.НЕОПР.ВР., 1Л., ЕД.Ч., СР.Р. = чумерило съм
| МИН.НЕОПР.ВР., 1Л., МН.Ч. = чумерили сме
| МИН.НЕОПР.ВР., 2Л., ЕД.Ч., М.Р. = чумерил си
| МИН.НЕОПР.ВР., 2Л., ЕД.Ч., Ж.Р. = чумерила си
| МИН.НЕОПР.ВР., 2Л., ЕД.Ч., СР.Р. = чумерило си
| МИН.НЕОПР.ВР., 2Л., МН.Ч. = чумерили сте
| МИН.НЕОПР.ВР., 3Л., ЕД.Ч., М.Р. = чумерил е
| МИН.НЕОПР.ВР., 3Л., ЕД.Ч., Ж.Р. = чумерила е
| МИН.НЕОПР.ВР., 3Л., ЕД.Ч., СР.Р. = чумерило е
| МИН.НЕОПР.ВР., 3Л., МН.Ч. = чумерили са
| МИН.ПРЕД.ВР., 1Л., ЕД.Ч., М.Р. = бях чумерил
| МИН.ПРЕД.ВР., 1Л., ЕД.Ч., Ж.Р. = бях чумерила
| МИН.ПРЕД.ВР., 1Л., ЕД.Ч., СР.Р. = бях чумерило
| МИН.ПРЕД.ВР., 1Л., МН.Ч. = бяхме чумерили
| МИН.ПРЕД.ВР., 2Л., ЕД.Ч., М.Р. = беше чумерил
| МИН.ПРЕД.ВР., 2Л., ЕД.Ч., Ж.Р. = беше чумерила
| МИН.ПРЕД.ВР., 2Л., ЕД.Ч., СР.Р. = беше чумерило
| МИН.ПРЕД.ВР., 2Л., МН.Ч. = бяхте чумерили
| МИН.ПРЕД.ВР., 3Л., ЕД.Ч., М.Р. = беше чумерил
| МИН.ПРЕД.ВР., 3Л., ЕД.Ч., Ж.Р. = беше чумерила
| МИН.ПРЕД.ВР., 3Л., ЕД.Ч., СР.Р. = беше чумерило
| МИН.ПРЕД.ВР., 3Л., МН.Ч. = бяха чумерили
| БЪД.ВР., 1Л., ЕД.Ч. = ще чумеря
| БЪД.ВР., 1Л., МН.Ч. = ще чумерим
| БЪД.ВР., 2Л., ЕД.Ч. = ще чумериш
| БЪД.ВР., 2Л., МН.Ч. = ще чумерите
| БЪД.ВР., 3Л., ЕД.Ч. = ще чумери
| БЪД.ВР., 3Л., МН.Ч. = ще чумерят
| БЪД.ПРЕД.ВР., 1Л., ЕД.Ч., М.Р. = ще съм чумерил
| БЪД.ПРЕД.ВР., 1Л., ЕД.Ч., Ж.Р. = ще съм чумерила
| БЪД.ПРЕД.ВР., 1Л., ЕД.Ч., СР.Р. = ще съм чумерило
| БЪД.ПРЕД.ВР., 1Л., МН.Ч. = ще сме чумерили
| БЪД.ПРЕД.ВР., 2Л., ЕД.Ч., М.Р. = ще си чумерил
| БЪД.ПРЕД.ВР., 2Л., ЕД.Ч., Ж.Р. = ще си чумерила
| БЪД.ПРЕД.ВР., 2Л., ЕД.Ч., СР.Р. = ще си чумерило
| БЪД.ПРЕД.ВР., 2Л., МН.Ч. = ще сте чумерили
| БЪД.ПРЕД.ВР., 3Л., ЕД.Ч., М.Р. = ще е чумерил
| БЪД.ПРЕД.ВР., 3Л., ЕД.Ч., Ж.Р. = ще е чумерила
| БЪД.ПРЕД.ВР., 3Л., ЕД.Ч., СР.Р. = ще е чумерило
| БЪД.ПРЕД.ВР., 3Л., МН.Ч. = ще са чумерили
| БЪД.ВР. В МИН., 1Л., ЕД.Ч. = щях да чумеря
| БЪД.ВР. В МИН., 1Л., МН.Ч. = щяхме да чумерим
| БЪД.ВР. В МИН., 2Л., ЕД.Ч. = щеше да чумериш
| БЪД.ВР. В МИН., 2Л., МН.Ч. = щяхте да чумерите
| БЪД.ВР. В МИН., 3Л., ЕД.Ч. = щеше да чумери
| БЪД.ВР. В МИН., 3Л., МН.Ч. = щяха да чумерят
| БЪД.ПРЕД.ВР. В МИН., 1Л., ЕД.Ч., М.Р. = щях да съм чумерил
| БЪД.ПРЕД.ВР. В МИН., 1Л., ЕД.Ч., Ж.Р. = щях да съм чумерила
| БЪД.ПРЕД.ВР. В МИН., 1Л., ЕД.Ч., СР.Р. = щях да съм чумерило
| БЪД.ПРЕД.ВР. В МИН., 1Л., МН.Ч. = щяхме да сме чумерили
| БЪД.ПРЕД.ВР. В МИН., 2Л., ЕД.Ч., М.Р. = щеше да си чумерил
| БЪД.ПРЕД.ВР. В МИН., 2Л., ЕД.Ч., Ж.Р. = щеше да си чумерила
| БЪД.ПРЕД.ВР. В МИН., 2Л., ЕД.Ч., СР.Р. = щеше да си чумерило
| БЪД.ПРЕД.ВР. В МИН., 2Л., МН.Ч. = щяхте да сте чумерили
| БЪД.ПРЕД.ВР. В МИН., 3Л., ЕД.Ч., М.Р. = щеше да е чумерил
| БЪД.ПРЕД.ВР. В МИН., 3Л., ЕД.Ч., Ж.Р. = щеше да е чумерила
| БЪД.ПРЕД.ВР. В МИН., 3Л., ЕД.Ч., СР.Р. = щеше да е чумерило
| БЪД.ПРЕД.ВР. В МИН., 3Л., МН.Ч. = щяха да са чумерили
| ПР.НАКЛ., СЕГ.ВР., 1Л., ЕД.Ч., М.Р. = чумерел съм
| ПР.НАКЛ., СЕГ.ВР., 1Л., ЕД.Ч., Ж.Р. = чумерела съм
| ПР.НАКЛ., СЕГ.ВР., 1Л., ЕД.Ч., СР.Р. = чумерело съм
| ПР.НАКЛ., СЕГ.ВР., 1Л., МН.Ч. = чумерели сме
| ПР.НАКЛ., СЕГ.ВР., 2Л., ЕД.Ч., М.Р. = чумерел си
| ПР.НАКЛ., СЕГ.ВР., 2Л., ЕД.Ч., Ж.Р. = чумерела си
| ПР.НАКЛ., СЕГ.ВР., 2Л., ЕД.Ч., СР.Р. = чумерело си
| ПР.НАКЛ., СЕГ.ВР., 2Л., МН.Ч. = чумерели сте
| ПР.НАКЛ., СЕГ.ВР., 3Л., ЕД.Ч., М.Р. = чумерел (е)
| ПР.НАКЛ., СЕГ.ВР., 3Л., ЕД.Ч., Ж.Р. = чумерела (е)
| ПР.НАКЛ., СЕГ.ВР., 3Л., ЕД.Ч., СР.Р. = чумерело (е)
| ПР.НАКЛ., СЕГ.ВР., 3Л., МН.Ч. = чумерели (са)
| ПР.НАКЛ., МИН.СВ.ВР., 1Л., ЕД.Ч., М.Р. = чумерил съм
| ПР.НАКЛ., МИН.СВ.ВР., 1Л., ЕД.Ч., Ж.Р. = чумерила съм
| ПР.НАКЛ., МИН.СВ.ВР., 1Л., ЕД.Ч., СР.Р. = чумерило съм
| ПР.НАКЛ., МИН.СВ.ВР., 1Л., МН.Ч. = чумерили сме
| ПР.НАКЛ., МИН.СВ.ВР., 2Л., ЕД.Ч., М.Р. = чумерил си
| ПР.НАКЛ., МИН.СВ.ВР., 2Л., ЕД.Ч., Ж.Р. = чумерила си
| ПР.НАКЛ., МИН.СВ.ВР., 2Л., ЕД.Ч., СР.Р. = чумерило си
| ПР.НАКЛ., МИН.СВ.ВР., 2Л., МН.Ч. = чумерили сте
| ПР.НАКЛ., МИН.СВ.ВР., 3Л., ЕД.Ч., М.Р. = чумерил (е)
| ПР.НАКЛ., МИН.СВ.ВР., 3Л., ЕД.Ч., Ж.Р. = чумерила (е)
| ПР.НАКЛ., МИН.СВ.ВР., 3Л., ЕД.Ч., СР.Р. = чумерило (е)
| ПР.НАКЛ., МИН.СВ.ВР., 3Л., МН.Ч. = чумерили (са)
| ПР.НАКЛ., МИН.НЕОПР.ВР., 1Л., ЕД.Ч., М.Р. = бил съм чумерил
| ПР.НАКЛ., МИН.НЕОПР.ВР., 1Л., ЕД.Ч., Ж.Р. = била съм чумерила
| ПР.НАКЛ., МИН.НЕОПР.ВР., 1Л., ЕД.Ч., СР.Р. = било съм чумерило
| ПР.НАКЛ., МИН.НЕОПР.ВР., 1Л., МН.Ч. = били сме чумерили
| ПР.НАКЛ., МИН.НЕОПР.ВР., 2Л., ЕД.Ч., М.Р. = бил си чумерил
| ПР.НАКЛ., МИН.НЕОПР.ВР., 2Л., ЕД.Ч., Ж.Р. = била си чумерила
| ПР.НАКЛ., МИН.НЕОПР.ВР., 2Л., ЕД.Ч., СР.Р. = било си чумерило
| ПР.НАКЛ., МИН.НЕОПР.ВР., 2Л., МН.Ч. = били сте чумерили
| ПР.НАКЛ., МИН.НЕОПР.ВР., 3Л., ЕД.Ч., М.Р. = бил (е) чумерил
| ПР.НАКЛ., МИН.НЕОПР.ВР., 3Л., ЕД.Ч., Ж.Р. = била (е) чумерила
| ПР.НАКЛ., МИН.НЕОПР.ВР., 3Л., ЕД.Ч., СР.Р. = било (е) чумерило
| ПР.НАКЛ., МИН.НЕОПР.ВР., 3Л., МН.Ч. = били (са) чумерили
| ПР.НАКЛ., БЪД.ВР., 1Л., ЕД.Ч., М.Р. = щял съм да чумеря
| ПР.НАКЛ., БЪД.ВР., 1Л., ЕД.Ч., Ж.Р. = щяла съм да чумеря
| ПР.НАКЛ., БЪД.ВР., 1Л., ЕД.Ч., СР.Р. = щяло съм да чумеря
| ПР.НАКЛ., БЪД.ВР., 1Л., МН.Ч. = щели сме да чумерим
| ПР.НАКЛ., БЪД.ВР., 2Л., ЕД.Ч., М.Р. = щял си да чумериш
| ПР.НАКЛ., БЪД.ВР., 2Л., ЕД.Ч., Ж.Р. = щяла си да чумериш
| ПР.НАКЛ., БЪД.ВР., 2Л., ЕД.Ч., СР.Р. = щяло си да чумериш
| ПР.НАКЛ., БЪД.ВР., 2Л., МН.Ч. = щели сте да чумерите
| ПР.НАКЛ., БЪД.ВР., 3Л., ЕД.Ч., М.Р. = щял (е) да чумери
| ПР.НАКЛ., БЪД.ВР., 3Л., ЕД.Ч., Ж.Р. = щяла (е) да чумери
| ПР.НАКЛ., БЪД.ВР., 3Л., ЕД.Ч., СР.Р. = щяло (е) да чумери
| ПР.НАКЛ., БЪД.ВР., 3Л., МН.Ч. = щели (са) да чумерят
| ПР.НАКЛ., БЪД.ПРЕД.ВР., 1Л., ЕД.Ч., М.Р. = щял съм да съм чумерил
| ПР.НАКЛ., БЪД.ПРЕД.ВР., 1Л., ЕД.Ч., Ж.Р. = щяла съм да съм чумерила
| ПР.НАКЛ., БЪД.ПРЕД.ВР., 1Л., ЕД.Ч., СР.Р. = щяло съм да съм чумерило
| ПР.НАКЛ., БЪД.ПРЕД.ВР., 1Л., МН.Ч. = щели сме да сме чумерили
| ПР.НАКЛ., БЪД.ПРЕД.ВР., 2Л., ЕД.Ч., М.Р. = щял си да си чумерил
| ПР.НАКЛ., БЪД.ПРЕД.ВР., 2Л., ЕД.Ч., Ж.Р. = щяла си да си чумерила
| ПР.НАКЛ., БЪД.ПРЕД.ВР., 2Л., ЕД.Ч., СР.Р. = щяло си да си чумерило
| ПР.НАКЛ., БЪД.ПРЕД.ВР., 2Л., МН.Ч. = щели сте да сте чумерили
| ПР.НАКЛ., БЪД.ПРЕД.ВР., 3Л., ЕД.Ч., М.Р. = щял (е) да е чумерил
| ПР.НАКЛ., БЪД.ПРЕД.ВР., 3Л., ЕД.Ч., Ж.Р. = щяла (е) да е чумерила
| ПР.НАКЛ., БЪД.ПРЕД.ВР., 3Л., ЕД.Ч., СР.Р. = щяло (е) да е чумерило
| ПР.НАКЛ., БЪД.ПРЕД.ВР., 3Л., МН.Ч. = щели (са) да са чумерили
| УСЛОВНО НАКЛОНЕНИЕ, 1Л., ЕД.Ч., М.Р. = бих чумерил
| УСЛОВНО НАКЛОНЕНИЕ, 1Л., ЕД.Ч., Ж.Р. = бих чумерила
| УСЛОВНО НАКЛОНЕНИЕ, 1Л., ЕД.Ч., СР.Р. = бих чумерило
| УСЛОВНО НАКЛОНЕНИЕ, 1Л., МН.Ч. = бихме чумерили
| УСЛОВНО НАКЛОНЕНИЕ, 2Л., ЕД.Ч., М.Р. = би чумерил
| УСЛОВНО НАКЛОНЕНИЕ, 2Л., ЕД.Ч., Ж.Р. = би чумерила
| УСЛОВНО НАКЛОНЕНИЕ, 2Л., ЕД.Ч., СР.Р. = би чумерило
| УСЛОВНО НАКЛОНЕНИЕ, 2Л., МН.Ч. = бихте чумерили
| УСЛОВНО НАКЛОНЕНИЕ, 3Л., ЕД.Ч., М.Р. = би чумерил
| УСЛОВНО НАКЛОНЕНИЕ, 3Л., ЕД.Ч., Ж.Р. = би чумерила
| УСЛОВНО НАКЛОНЕНИЕ, 3Л., ЕД.Ч., СР.Р. = би чумерило
| УСЛОВНО НАКЛОНЕНИЕ, 3Л., МН.Ч. = биха чумерили
| ПОВЕЛИТЕЛНО НАКЛОНЕНИЕ, ЕД.Ч. = чу·ме·ри
| ПОВЕЛИТЕЛНО НАКЛОНЕНИЕ, МН.Ч. = чу·ме·ре·те
| МИН.СТРАД.ПРИЧ. М.Р. = чу·ме·рен
| МИН.СТРАД.ПРИЧ. М.Р. НЕПЪЛЕН ЧЛЕН = чу·ме·ре·ния
| МИН.СТРАД.ПРИЧ. М.Р. ПЪЛЕН ЧЛЕН = чу·ме·ре·ни·ят
| МИН.СТРАД.ПРИЧ. Ж.Р. = чу·ме·ре·на
| МИН.СТРАД.ПРИЧ. Ж.Р. ЧЛЕН = чу·ме·ре·на·та
| МИН.СТРАД.ПРИЧ. СР.Р. = чу·ме·ре·но
| МИН.СТРАД.ПРИЧ. СР.Р. ЧЛЕН = чу·ме·ре·но·то
| МИН.СТРАД.ПРИЧ. МН.Ч. = чу·ме·ре·ни
| МИН.СТРАД.ПРИЧ. МН.Ч. ЧЛЕН = чу·ме·ре·ни·те
| МИН.ДЕЯТ.СВ.ПРИЧ. М.Р. = чу·ме·рил
| МИН.ДЕЯТ.СВ.ПРИЧ. М.Р. НЕПЪЛЕН ЧЛЕН = чу·ме·ри·лия
| МИН.ДЕЯТ.СВ.ПРИЧ. М.Р. ПЪЛЕН ЧЛЕН = чу·ме·ри·ли·ят
| МИН.ДЕЯТ.СВ.ПРИЧ. Ж.Р. = чу·ме·ри·ла
| МИН.ДЕЯТ.СВ.ПРИЧ. Ж.Р. ЧЛЕН = чу·ме·ри·ла·та
| МИН.ДЕЯТ.СВ.ПРИЧ. СР.Р. = чу·ме·ри·ло
| МИН.ДЕЯТ.СВ.ПРИЧ. СР.Р. ЧЛЕН = чу·ме·ри·ло·то
| МИН.ДЕЯТ.СВ.ПРИЧ. МН.Ч. = чу·ме·ри·ли
| МИН.ДЕЯТ.СВ.ПРИЧ. МН.Ч. ЧЛЕН = чу·ме·ри·ли·те
| МИН.ДЕЯТ.НЕСВ.ПРИЧ. М.Р. = чу·ме·рел
| МИН.ДЕЯТ.НЕСВ.ПРИЧ. М.Р. НЕПЪЛЕН ЧЛЕН = чу·ме·ре·лия
| МИН.ДЕЯТ.НЕСВ.ПРИЧ. М.Р. ПЪЛЕН ЧЛЕН = чу·ме·ре·ли·ят
| МИН.ДЕЯТ.НЕСВ.ПРИЧ. Ж.Р. = чу·ме·ре·ла
| МИН.ДЕЯТ.НЕСВ.ПРИЧ. Ж.Р. ЧЛЕН = чу·ме·ре·ла·та
| МИН.ДЕЯТ.НЕСВ.ПРИЧ. СР.Р. = чу·ме·ре·ло
| МИН.ДЕЯТ.НЕСВ.ПРИЧ. СР.Р. ЧЛЕН = чу·ме·ре·ло·то
| МИН.ДЕЯТ.НЕСВ.ПРИЧ. МН.Ч. = чу·ме·ре·ли
| МИН.ДЕЯТ.НЕСВ.ПРИЧ. МН.Ч. ЧЛЕН = чу·ме·ре·ли·те
| СЕГ.ДЕЯТ.ПРИЧ. М.Р. = чу·ме·рещ
| СЕГ.ДЕЯТ.ПРИЧ. М.Р. НЕПЪЛЕН ЧЛЕН = чу·ме·ре·щия
| СЕГ.ДЕЯТ.ПРИЧ. М.Р. ПЪЛЕН ЧЛЕН = чу·ме·ре·щи·ят
| СЕГ.ДЕЯТ.ПРИЧ. Ж.Р. = чу·ме·ре·ща
| СЕГ.ДЕЯТ.ПРИЧ. Ж.Р. ЧЛЕН = чу·ме·ре·ща·та
| СЕГ.ДЕЯТ.ПРИЧ. СР.Р. = чу·ме·ре·що
| СЕГ.ДЕЯТ.ПРИЧ. СР.Р. ЧЛЕН = чу·ме·ре·що·то
| СЕГ.ДЕЯТ.ПРИЧ. МН.Ч. = чу·ме·ре·щи
| СЕГ.ДЕЯТ.ПРИЧ. МН.Ч. ЧЛЕН = чу·ме·ре·щи·те
| ДЕЕПРИЧАСТИЕ = чу·ме·рей·ки
| СКРИТИ ПРЕПРАТКИ = 
[[чумеря]],
[[чумериш]],
[[чумери]],
[[чумерим]],
[[чумерите]],
[[чумерят]],
[[чумерих]],
[[чумерихме]],
[[чумерихте]],
[[чумериха]],
[[чумерех]],
[[чумереше]],
[[чумерехме]],
[[чумерехте]],
[[чумереха]],
[[чумерете]],
[[чумерил]],
[[чумерилия]],
[[чумерилият]],
[[чумерила]],
[[чумерилата]],
[[чумерило]],
[[чумерилото]],
[[чумерили]],
[[чумерилите]],
[[чумерел]],
[[чумерелия]],
[[чумерелият]],
[[чумерела]],
[[чумерелата]],
[[чумерело]],
[[чумерелото]],
[[чумерели]],
[[чумерелите]],
[[чумерен]],
[[чумерения]],
[[чумереният]],
[[чумерена]],
[[чумерената]],
[[чумерено]],
[[чумереното]],
[[чумерени]],
[[чумерените]],
[[чумерещ]],
[[чумерещия]],
[[чумерещият]],
[[чумереща]],
[[чумерещата]],
[[чумерещо]],
[[чумерещото]],
[[чумерещи]],
[[чумерещите]],
[[чумерейки]],
[[чумерил съм]],
[[чумерила съм]],
[[чумерило съм]],
[[чумерили сме]],
[[чумерил си]],
[[чумерила си]],
[[чумерило си]],
[[чумерили сте]],
[[чумерил е]],
[[чумерила е]],
[[чумерило е]],
[[чумерили са]],
[[бях чумерил]],
[[бях чумерила]],
[[бях чумерило]],
[[бяхме чумерили]],
[[беше чумерил]],
[[беше чумерила]],
[[беше чумерило]],
[[бяхте чумерили]],
[[бяха чумерили]],
[[ще чумеря]],
[[ще чумерим]],
[[ще чумериш]],
[[ще чумерите]],
[[ще чумери]],
[[ще чумерят]],
[[ще съм чумерил]],
[[ще съм чумерила]],
[[ще съм чумерило]],
[[ще сме чумерили]],
[[ще си чумерил]],
[[ще си чумерила]],
[[ще си чумерило]],
[[ще сте чумерили]],
[[ще е чумерил]],
[[ще е чумерила]],
[[ще е чумерило]],
[[ще са чумерили]],
[[щях да чумеря]],
[[щяхме да чумерим]],
[[щеше да чумериш]],
[[щяхте да чумерите]],
[[щеше да чумери]],
[[щяха да чумерят]],
[[щях да съм чумерил]],
[[щях да съм чумерила]],
[[щях да съм чумерило]],
[[щяхме да сме чумерили]],
[[щеше да си чумерил]],
[[щеше да си чумерила]],
[[щеше да си чумерило]],
[[щяхте да сте чумерили]],
[[щеше да е чумерил]],
[[щеше да е чумерила]],
[[щеше да е чумерило]],
[[щяха да са чумерили]],
[[чумерел съм]],
[[чумерела съм]],
[[чумерело съм]],
[[чумерели сме]],
[[чумерел си]],
[[чумерела си]],
[[чумерело си]],
[[чумерели сте]],
[[чумерел е]],
[[чумерела е]],
[[чумерело е]],
[[чумерели са]],
[[бил съм чумерил]],
[[била съм чумерила]],
[[било съм чумерило]],
[[били сме чумерили]],
[[бил си чумерил]],
[[била си чумерила]],
[[било си чумерило]],
[[били сте чумерили]],
[[бил е чумерил]],
[[била е чумерила]],
[[било е чумерило]],
[[били са чумерили]],
[[щял съм да чумеря]],
[[щяла съм да чумеря]],
[[щяло съм да чумеря]],
[[щели сме да чумерим]],
[[щял си да чумериш]],
[[щяла си да чумериш]],
[[щяло си да чумериш]],
[[щели сте да чумерите]],
[[щял да чумери]],
[[щяла да чумери]],
[[щяло да чумери]],
[[щели да чумерят]],
[[щял е да чумери]],
[[щяла е да чумери]],
[[щяло е да чумери]],
[[щели са да чумерят]],
[[щял съм да съм чумерил]],
[[щяла съм да съм чумерила]],
[[щяло съм да съм чумерило]],
[[щели сме да сме чумерили]],
[[щял си да си чумерил]],
[[щяла си да си чумерила]],
[[щяло си да си чумерило]],
[[щели сте да сте чумерили]],
[[щял да е чумерил]],
[[щяла да е чумерила]],
[[щяло да е чумерило]],
[[щели да са чумерили]],
[[щял е да е чумерил]],
[[щяла е да е чумерила]],
[[щяло е да е чумерило]],
[[щели са да са чумерили]],
[[бих чумерил]],
[[бих чумерила]],
[[бих чумерило]],
[[бихме чумерили]],
[[би чумерил]],
[[би чумерила]],
[[би чумерило]],
[[бихте чумерили]],
[[биха чумерили]],
}}</text>
      <sha1>pg5zqagrgrge2yc6p5td33y3zy2wuq6</sha1>
    </revision>
  </page>
  <page>
    <title>Шаблон:Словоформи/чумосам</title>
    <ns>10</ns>
    <id>569762</id>
    <revision>
      <id>601742</id>
      <timestamp>2005-05-12T12:04:25Z</timestamp>
      <contributor>
        <username>Bgbot</username>
        <id>83</id>
      </contributor>
      <comment>Борислав: Шаблон със словоформи</comment>
      <model>wikitext</model>
      <format>text/x-wiki</format>
      <text bytes="19908" xml:space="preserve">{{Шаблон:Словоформи/Глагол|
  ОСНОВНА ФОРМА = чумосам
| СЕГ.ВР., 1Л., ЕД.Ч. = чу·мо·сам
| СЕГ.ВР., 1Л., МН.Ч. = чу·мо·са·ме
| СЕГ.ВР., 2Л., ЕД.Ч. = чу·мо·саш
| СЕГ.ВР., 2Л., МН.Ч. = чу·мо·са·те
| СЕГ.ВР., 3Л., ЕД.Ч. = чу·мо·са
| СЕГ.ВР., 3Л., МН.Ч. = чу·мо·сат
| МИН.СВ.ВР., 1Л., ЕД.Ч. = чу·мо·сах
| МИН.СВ.ВР., 1Л., МН.Ч. = чу·мо·сах·ме
| МИН.СВ.ВР., 2Л., ЕД.Ч. = чу·мо·са
| МИН.СВ.ВР., 2Л., МН.Ч. = чу·мо·сах·те
| МИН.СВ.ВР., 3Л., ЕД.Ч. = чу·мо·са
| МИН.СВ.ВР., 3Л., МН.Ч. = чу·мо·са·ха
| МИН.НЕСВ.ВР., 1Л., ЕД.Ч. = чу·мо·сах
| МИН.НЕСВ.ВР., 1Л., МН.Ч. = чу·мо·сах·ме
| МИН.НЕСВ.ВР., 2Л., ЕД.Ч. = чу·мо·са·ше
| МИН.НЕСВ.ВР., 2Л., МН.Ч. = чу·мо·сах·те
| МИН.НЕСВ.ВР., 3Л., ЕД.Ч. = чу·мо·са·ше
| МИН.НЕСВ.ВР., 3Л., МН.Ч. = чу·мо·са·ха
| МИН.НЕОПР.ВР., 1Л., ЕД.Ч., М.Р. = чумосал съм
| МИН.НЕОПР.ВР., 1Л., ЕД.Ч., Ж.Р. = чумосала съм
| МИН.НЕОПР.ВР., 1Л., ЕД.Ч., СР.Р. = чумосало съм
| МИН.НЕОПР.ВР., 1Л., МН.Ч. = чумосали сме
| МИН.НЕОПР.ВР., 2Л., ЕД.Ч., М.Р. = чумосал си
| МИН.НЕОПР.ВР., 2Л., ЕД.Ч., Ж.Р. = чумосала си
| МИН.НЕОПР.ВР., 2Л., ЕД.Ч., СР.Р. = чумосало си
| МИН.НЕОПР.ВР., 2Л., МН.Ч. = чумосали сте
| МИН.НЕОПР.ВР., 3Л., ЕД.Ч., М.Р. = чумосал е
| МИН.НЕОПР.ВР., 3Л., ЕД.Ч., Ж.Р. = чумосала е
| МИН.НЕОПР.ВР., 3Л., ЕД.Ч., СР.Р. = чумосало е
| МИН.НЕОПР.ВР., 3Л., МН.Ч. = чумосали са
| МИН.ПРЕД.ВР., 1Л., ЕД.Ч., М.Р. = бях чумосал
| МИН.ПРЕД.ВР., 1Л., ЕД.Ч., Ж.Р. = бях чумосала
| МИН.ПРЕД.ВР., 1Л., ЕД.Ч., СР.Р. = бях чумосало
| МИН.ПРЕД.ВР., 1Л., МН.Ч. = бяхме чумосали
| МИН.ПРЕД.ВР., 2Л., ЕД.Ч., М.Р. = беше чумосал
| МИН.ПРЕД.ВР., 2Л., ЕД.Ч., Ж.Р. = беше чумосала
| МИН.ПРЕД.ВР., 2Л., ЕД.Ч., СР.Р. = беше чумосало
| МИН.ПРЕД.ВР., 2Л., МН.Ч. = бяхте чумосали
| МИН.ПРЕД.ВР., 3Л., ЕД.Ч., М.Р. = беше чумосал
| МИН.ПРЕД.ВР., 3Л., ЕД.Ч., Ж.Р. = беше чумосала
| МИН.ПРЕД.ВР., 3Л., ЕД.Ч., СР.Р. = беше чумосало
| МИН.ПРЕД.ВР., 3Л., МН.Ч. = бяха чумосали
| БЪД.ВР., 1Л., ЕД.Ч. = ще чумосам
| БЪД.ВР., 1Л., МН.Ч. = ще чумосаме
| БЪД.ВР., 2Л., ЕД.Ч. = ще чумосаш
| БЪД.ВР., 2Л., МН.Ч. = ще чумосате
| БЪД.ВР., 3Л., ЕД.Ч. = ще чумоса
| БЪД.ВР., 3Л., МН.Ч. = ще чумосат
| БЪД.ПРЕД.ВР., 1Л., ЕД.Ч., М.Р. = ще съм чумосал
| БЪД.ПРЕД.ВР., 1Л., ЕД.Ч., Ж.Р. = ще съм чумосала
| БЪД.ПРЕД.ВР., 1Л., ЕД.Ч., СР.Р. = ще съм чумосало
| БЪД.ПРЕД.ВР., 1Л., МН.Ч. = ще сме чумосали
| БЪД.ПРЕД.ВР., 2Л., ЕД.Ч., М.Р. = ще си чумосал
| БЪД.ПРЕД.ВР., 2Л., ЕД.Ч., Ж.Р. = ще си чумосала
| БЪД.ПРЕД.ВР., 2Л., ЕД.Ч., СР.Р. = ще си чумосало
| БЪД.ПРЕД.ВР., 2Л., МН.Ч. = ще сте чумосали
| БЪД.ПРЕД.ВР., 3Л., ЕД.Ч., М.Р. = ще е чумосал
| БЪД.ПРЕД.ВР., 3Л., ЕД.Ч., Ж.Р. = ще е чумосала
| БЪД.ПРЕД.ВР., 3Л., ЕД.Ч., СР.Р. = ще е чумосало
| БЪД.ПРЕД.ВР., 3Л., МН.Ч. = ще са чумосали
| БЪД.ВР. В МИН., 1Л., ЕД.Ч. = щях да чумосам
| БЪД.ВР. В МИН., 1Л., МН.Ч. = щяхме да чумосаме
| БЪД.ВР. В МИН., 2Л., ЕД.Ч. = щеше да чумосаш
| БЪД.ВР. В МИН., 2Л., МН.Ч. = щяхте да чумосате
| БЪД.ВР. В МИН., 3Л., ЕД.Ч. = щеше да чумоса
| БЪД.ВР. В МИН., 3Л., МН.Ч. = щяха да чумосат
| БЪД.ПРЕД.ВР. В МИН., 1Л., ЕД.Ч., М.Р. = щях да съм чумосал
| БЪД.ПРЕД.ВР. В МИН., 1Л., ЕД.Ч., Ж.Р. = щях да съм чумосала
| БЪД.ПРЕД.ВР. В МИН., 1Л., ЕД.Ч., СР.Р. = щях да съм чумосало
| БЪД.ПРЕД.ВР. В МИН., 1Л., МН.Ч. = щяхме да сме чумосали
| БЪД.ПРЕД.ВР. В МИН., 2Л., ЕД.Ч., М.Р. = щеше да си чумосал
| БЪД.ПРЕД.ВР. В МИН., 2Л., ЕД.Ч., Ж.Р. = щеше да си чумосала
| БЪД.ПРЕД.ВР. В МИН., 2Л., ЕД.Ч., СР.Р. = щеше да си чумосало
| БЪД.ПРЕД.ВР. В МИН., 2Л., МН.Ч. = щяхте да сте чумосали
| БЪД.ПРЕД.ВР. В МИН., 3Л., ЕД.Ч., М.Р. = щеше да е чумосал
| БЪД.ПРЕД.ВР. В МИН., 3Л., ЕД.Ч., Ж.Р. = щеше да е чумосала
| БЪД.ПРЕД.ВР. В МИН., 3Л., ЕД.Ч., СР.Р. = щеше да е чумосало
| БЪД.ПРЕД.ВР. В МИН., 3Л., МН.Ч. = щяха да са чумосали
| ПР.НАКЛ., СЕГ.ВР., 1Л., ЕД.Ч., М.Р. = чумосал съм
| ПР.НАКЛ., СЕГ.ВР., 1Л., ЕД.Ч., Ж.Р. = чумосала съм
| ПР.НАКЛ., СЕГ.ВР., 1Л., ЕД.Ч., СР.Р. = чумосало съм
| ПР.НАКЛ., СЕГ.ВР., 1Л., МН.Ч. = чумосали сме
| ПР.НАКЛ., СЕГ.ВР., 2Л., ЕД.Ч., М.Р. = чумосал си
| ПР.НАКЛ., СЕГ.ВР., 2Л., ЕД.Ч., Ж.Р. = чумосала си
| ПР.НАКЛ., СЕГ.ВР., 2Л., ЕД.Ч., СР.Р. = чумосало си
| ПР.НАКЛ., СЕГ.ВР., 2Л., МН.Ч. = чумосали сте
| ПР.НАКЛ., СЕГ.ВР., 3Л., ЕД.Ч., М.Р. = чумосал (е)
| ПР.НАКЛ., СЕГ.ВР., 3Л., ЕД.Ч., Ж.Р. = чумосала (е)
| ПР.НАКЛ., СЕГ.ВР., 3Л., ЕД.Ч., СР.Р. = чумосало (е)
| ПР.НАКЛ., СЕГ.ВР., 3Л., МН.Ч. = чумосали (са)
| ПР.НАКЛ., МИН.СВ.ВР., 1Л., ЕД.Ч., М.Р. = чумосал съм
| ПР.НАКЛ., МИН.СВ.ВР., 1Л., ЕД.Ч., Ж.Р. = чумосала съм
| ПР.НАКЛ., МИН.СВ.ВР., 1Л., ЕД.Ч., СР.Р. = чумосало съм
| ПР.НАКЛ., МИН.СВ.ВР., 1Л., МН.Ч. = чумосали сме
| ПР.НАКЛ., МИН.СВ.ВР., 2Л., ЕД.Ч., М.Р. = чумосал си
| ПР.НАКЛ., МИН.СВ.ВР., 2Л., ЕД.Ч., Ж.Р. = чумосала си
| ПР.НАКЛ., МИН.СВ.ВР., 2Л., ЕД.Ч., СР.Р. = чумосало си
| ПР.НАКЛ., МИН.СВ.ВР., 2Л., МН.Ч. = чумосали сте
| ПР.НАКЛ., МИН.СВ.ВР., 3Л., ЕД.Ч., М.Р. = чумосал (е)
| ПР.НАКЛ., МИН.СВ.ВР., 3Л., ЕД.Ч., Ж.Р. = чумосала (е)
| ПР.НАКЛ., МИН.СВ.ВР., 3Л., ЕД.Ч., СР.Р. = чумосало (е)
| ПР.НАКЛ., МИН.СВ.ВР., 3Л., МН.Ч. = чумосали (са)
| ПР.НАКЛ., МИН.НЕОПР.ВР., 1Л., ЕД.Ч., М.Р. = бил съм чумосал
| ПР.НАКЛ., МИН.НЕОПР.ВР., 1Л., ЕД.Ч., Ж.Р. = била съм чумосала
| ПР.НАКЛ., МИН.НЕОПР.ВР., 1Л., ЕД.Ч., СР.Р. = било съм чумосало
| ПР.НАКЛ., МИН.НЕОПР.ВР., 1Л., МН.Ч. = били сме чумосали
| ПР.НАКЛ., МИН.НЕОПР.ВР., 2Л., ЕД.Ч., М.Р. = бил си чумосал
| ПР.НАКЛ., МИН.НЕОПР.ВР., 2Л., ЕД.Ч., Ж.Р. = била си чумосала
| ПР.НАКЛ., МИН.НЕОПР.ВР., 2Л., ЕД.Ч., СР.Р. = било си чумосало
| ПР.НАКЛ., МИН.НЕОПР.ВР., 2Л., МН.Ч. = били сте чумосали
| ПР.НАКЛ., МИН.НЕОПР.ВР., 3Л., ЕД.Ч., М.Р. = бил (е) чумосал
| ПР.НАКЛ., МИН.НЕОПР.ВР., 3Л., ЕД.Ч., Ж.Р. = била (е) чумосала
| ПР.НАКЛ., МИН.НЕОПР.ВР., 3Л., ЕД.Ч., СР.Р. = било (е) чумосало
| ПР.НАКЛ., МИН.НЕОПР.ВР., 3Л., МН.Ч. = били (са) чумосали
| ПР.НАКЛ., БЪД.ВР., 1Л., ЕД.Ч., М.Р. = щял съм да чумосам
| ПР.НАКЛ., БЪД.ВР., 1Л., ЕД.Ч., Ж.Р. = щяла съм да чумосам
| ПР.НАКЛ., БЪД.ВР., 1Л., ЕД.Ч., СР.Р. = щяло съм да чумосам
| ПР.НАКЛ., БЪД.ВР., 1Л., МН.Ч. = щели сме да чумосаме
| ПР.НАКЛ., БЪД.ВР., 2Л., ЕД.Ч., М.Р. = щял си да чумосаш
| ПР.НАКЛ., БЪД.ВР., 2Л., ЕД.Ч., Ж.Р. = щяла си да чумосаш
| ПР.НАКЛ., БЪД.ВР., 2Л., ЕД.Ч., СР.Р. = щяло си да чумосаш
| ПР.НАКЛ., БЪД.ВР., 2Л., МН.Ч. = щели сте да чумосате
| ПР.НАКЛ., БЪД.ВР., 3Л., ЕД.Ч., М.Р. = щял (е) да чумоса
| ПР.НАКЛ., БЪД.ВР., 3Л., ЕД.Ч., Ж.Р. = щяла (е) да чумоса
| ПР.НАКЛ., БЪД.ВР., 3Л., ЕД.Ч., СР.Р. = щяло (е) да чумоса
| ПР.НАКЛ., БЪД.ВР., 3Л., МН.Ч. = щели (са) да чумосат
| ПР.НАКЛ., БЪД.ПРЕД.ВР., 1Л., ЕД.Ч., М.Р. = щял съм да съм чумосал
| ПР.НАКЛ., БЪД.ПРЕД.ВР., 1Л., ЕД.Ч., Ж.Р. = щяла съм да съм чумосала
| ПР.НАКЛ., БЪД.ПРЕД.ВР., 1Л., ЕД.Ч., СР.Р. = щяло съм да съм чумосало
| ПР.НАКЛ., БЪД.ПРЕД.ВР., 1Л., МН.Ч. = щели сме да сме чумосали
| ПР.НАКЛ., БЪД.ПРЕД.ВР., 2Л., ЕД.Ч., М.Р. = щял си да си чумосал
| ПР.НАКЛ., БЪД.ПРЕД.ВР., 2Л., ЕД.Ч., Ж.Р. = щяла си да си чумосала
| ПР.НАКЛ., БЪД.ПРЕД.ВР., 2Л., ЕД.Ч., СР.Р. = щяло си да си чумосало
| ПР.НАКЛ., БЪД.ПРЕД.ВР., 2Л., МН.Ч. = щели сте да сте чумосали
| ПР.НАКЛ., БЪД.ПРЕД.ВР., 3Л., ЕД.Ч., М.Р. = щял (е) да е чумосал
| ПР.НАКЛ., БЪД.ПРЕД.ВР., 3Л., ЕД.Ч., Ж.Р. = щяла (е) да е чумосала
| ПР.НАКЛ., БЪД.ПРЕД.ВР., 3Л., ЕД.Ч., СР.Р. = щяло (е) да е чумосало
| ПР.НАКЛ., БЪД.ПРЕД.ВР., 3Л., МН.Ч. = щели (са) да са чумосали
| УСЛОВНО НАКЛОНЕНИЕ, 1Л., ЕД.Ч., М.Р. = бих чумосал
| УСЛОВНО НАКЛОНЕНИЕ, 1Л., ЕД.Ч., Ж.Р. = бих чумосала
| УСЛОВНО НАКЛОНЕНИЕ, 1Л., ЕД.Ч., СР.Р. = бих чумосало
| УСЛОВНО НАКЛОНЕНИЕ, 1Л., МН.Ч. = бихме чумосали
| УСЛОВНО НАКЛОНЕНИЕ, 2Л., ЕД.Ч., М.Р. = би чумосал
| УСЛОВНО НАКЛОНЕНИЕ, 2Л., ЕД.Ч., Ж.Р. = би чумосала
| УСЛОВНО НАКЛОНЕНИЕ, 2Л., ЕД.Ч., СР.Р. = би чумосало
| УСЛОВНО НАКЛОНЕНИЕ, 2Л., МН.Ч. = бихте чумосали
| УСЛОВНО НАКЛОНЕНИЕ, 3Л., ЕД.Ч., М.Р. = би чумосал
| УСЛОВНО НАКЛОНЕНИЕ, 3Л., ЕД.Ч., Ж.Р. = би чумосала
| УСЛОВНО НАКЛОНЕНИЕ, 3Л., ЕД.Ч., СР.Р. = би чумосало
| УСЛОВНО НАКЛОНЕНИЕ, 3Л., МН.Ч. = биха чумосали
| ПОВЕЛИТЕЛНО НАКЛОНЕНИЕ, ЕД.Ч. = чу·мо·сай
| ПОВЕЛИТЕЛНО НАКЛОНЕНИЕ, МН.Ч. = чу·мо·сай·те
| МИН.СТРАД.ПРИЧ. М.Р. = чу·мо·сан
| МИН.СТРАД.ПРИЧ. М.Р. НЕПЪЛЕН ЧЛЕН = чу·мо·са·ния
| МИН.СТРАД.ПРИЧ. М.Р. ПЪЛЕН ЧЛЕН = чу·мо·са·ни·ят
| МИН.СТРАД.ПРИЧ. Ж.Р. = чу·мо·са·на
| МИН.СТРАД.ПРИЧ. Ж.Р. ЧЛЕН = чу·мо·са·на·та
| МИН.СТРАД.ПРИЧ. СР.Р. = чу·мо·са·но
| МИН.СТРАД.ПРИЧ. СР.Р. ЧЛЕН = чу·мо·са·но·то
| МИН.СТРАД.ПРИЧ. МН.Ч. = чу·мо·са·ни
| МИН.СТРАД.ПРИЧ. МН.Ч. ЧЛЕН = чу·мо·са·ни·те
| МИН.ДЕЯТ.СВ.ПРИЧ. М.Р. = чу·мо·сал
| МИН.ДЕЯТ.СВ.ПРИЧ. М.Р. НЕПЪЛЕН ЧЛЕН = чу·мо·са·лия
| МИН.ДЕЯТ.СВ.ПРИЧ. М.Р. ПЪЛЕН ЧЛЕН = чу·мо·са·ли·ят
| МИН.ДЕЯТ.СВ.ПРИЧ. Ж.Р. = чу·мо·са·ла
| МИН.ДЕЯТ.СВ.ПРИЧ. Ж.Р. ЧЛЕН = чу·мо·са·ла·та
| МИН.ДЕЯТ.СВ.ПРИЧ. СР.Р. = чу·мо·са·ло
| МИН.ДЕЯТ.СВ.ПРИЧ. СР.Р. ЧЛЕН = чу·мо·са·ло·то
| МИН.ДЕЯТ.СВ.ПРИЧ. МН.Ч. = чу·мо·са·ли
| МИН.ДЕЯТ.СВ.ПРИЧ. МН.Ч. ЧЛЕН = чу·мо·са·ли·те
| МИН.ДЕЯТ.НЕСВ.ПРИЧ. М.Р. = чу·мо·сал
| МИН.ДЕЯТ.НЕСВ.ПРИЧ. М.Р. НЕПЪЛЕН ЧЛЕН = чу·мо·са·лия
| МИН.ДЕЯТ.НЕСВ.ПРИЧ. М.Р. ПЪЛЕН ЧЛЕН = чу·мо·са·ли·ят
| МИН.ДЕЯТ.НЕСВ.ПРИЧ. Ж.Р. = чу·мо·са·ла
| МИН.ДЕЯТ.НЕСВ.ПРИЧ. Ж.Р. ЧЛЕН = чу·мо·са·ла·та
| МИН.ДЕЯТ.НЕСВ.ПРИЧ. СР.Р. = чу·мо·са·ло
| МИН.ДЕЯТ.НЕСВ.ПРИЧ. СР.Р. ЧЛЕН = чу·мо·са·ло·то
| МИН.ДЕЯТ.НЕСВ.ПРИЧ. МН.Ч. = чу·мо·са·ли
| МИН.ДЕЯТ.НЕСВ.ПРИЧ. МН.Ч. ЧЛЕН = чу·мо·са·ли·те
| СЕГ.ДЕЯТ.ПРИЧ. М.Р. = чу·мо·сащ
| СЕГ.ДЕЯТ.ПРИЧ. М.Р. НЕПЪЛЕН ЧЛЕН = чу·мо·са·щия
| СЕГ.ДЕЯТ.ПРИЧ. М.Р. ПЪЛЕН ЧЛЕН = чу·мо·са·щи·ят
| СЕГ.ДЕЯТ.ПРИЧ. Ж.Р. = чу·мо·са·ща
| СЕГ.ДЕЯТ.ПРИЧ. Ж.Р. ЧЛЕН = чу·мо·са·ща·та
| СЕГ.ДЕЯТ.ПРИЧ. СР.Р. = чу·мо·са·що
| СЕГ.ДЕЯТ.ПРИЧ. СР.Р. ЧЛЕН = чу·мо·са·що·то
| СЕГ.ДЕЯТ.ПРИЧ. МН.Ч. = чу·мо·са·щи
| СЕГ.ДЕЯТ.ПРИЧ. МН.Ч. ЧЛЕН = чу·мо·са·щи·те
| ДЕЕПРИЧАСТИЕ = чу·мо·сай·ки
| СКРИТИ ПРЕПРАТКИ = 
[[чумосам]],
[[чумосаш]],
[[чумоса]],
[[чумосаме]],
[[чумосате]],
[[чумосат]],
[[чумосах]],
[[чумосахме]],
[[чумосахте]],
[[чумосаха]],
[[чумосаше]],
[[чумосай]],
[[чумосайте]],
[[чумосал]],
[[чумосалия]],
[[чумосалият]],
[[чумосала]],
[[чумосалата]],
[[чумосало]],
[[чумосалото]],
[[чумосали]],
[[чумосалите]],
[[чумосан]],
[[чумосания]],
[[чумосаният]],
[[чумосана]],
[[чумосаната]],
[[чумосано]],
[[чумосаното]],
[[чумосани]],
[[чумосаните]],
[[чумосащ]],
[[чумосащия]],
[[чумосащият]],
[[чумосаща]],
[[чумосащата]],
[[чумосащо]],
[[чумосащото]],
[[чумосащи]],
[[чумосащите]],
[[чумосайки]],
[[чумосал съм]],
[[чумосала съм]],
[[чумосало съм]],
[[чумосали сме]],
[[чумосал си]],
[[чумосала си]],
[[чумосало си]],
[[чумосали сте]],
[[чумосал е]],
[[чумосала е]],
[[чумосало е]],
[[чумосали са]],
[[бях чумосал]],
[[бях чумосала]],
[[бях чумосало]],
[[бяхме чумосали]],
[[беше чумосал]],
[[беше чумосала]],
[[беше чумосало]],
[[бяхте чумосали]],
[[бяха чумосали]],
[[ще чумосам]],
[[ще чумосаме]],
[[ще чумосаш]],
[[ще чумосате]],
[[ще чумоса]],
[[ще чумосат]],
[[ще съм чумосал]],
[[ще съм чумосала]],
[[ще съм чумосало]],
[[ще сме чумосали]],
[[ще си чумосал]],
[[ще си чумосала]],
[[ще си чумосало]],
[[ще сте чумосали]],
[[ще е чумосал]],
[[ще е чумосала]],
[[ще е чумосало]],
[[ще са чумосали]],
[[щях да чумосам]],
[[щяхме да чумосаме]],
[[щеше да чумосаш]],
[[щяхте да чумосате]],
[[щеше да чумоса]],
[[щяха да чумосат]],
[[щях да съм чумосал]],
[[щях да съм чумосала]],
[[щях да съм чумосало]],
[[щяхме да сме чумосали]],
[[щеше да си чумосал]],
[[щеше да си чумосала]],
[[щеше да си чумосало]],
[[щяхте да сте чумосали]],
[[щеше да е чумосал]],
[[щеше да е чумосала]],
[[щеше да е чумосало]],
[[щяха да са чумосали]],
[[бил съм чумосал]],
[[била съм чумосала]],
[[било съм чумосало]],
[[били сме чумосали]],
[[бил си чумосал]],
[[била си чумосала]],
[[било си чумосало]],
[[били сте чумосали]],
[[бил е чумосал]],
[[била е чумосала]],
[[било е чумосало]],
[[били са чумосали]],
[[щял съм да чумосам]],
[[щяла съм да чумосам]],
[[щяло съм да чумосам]],
[[щели сме да чумосаме]],
[[щял си да чумосаш]],
[[щяла си да чумосаш]],
[[щяло си да чумосаш]],
[[щели сте да чумосате]],
[[щял да чумоса]],
[[щяла да чумоса]],
[[щяло да чумоса]],
[[щели да чумосат]],
[[щял е да чумоса]],
[[щяла е да чумоса]],
[[щяло е да чумоса]],
[[щели са да чумосат]],
[[щял съм да съм чумосал]],
[[щяла съм да съм чумосала]],
[[щяло съм да съм чумосало]],
[[щели сме да сме чумосали]],
[[щял си да си чумосал]],
[[щяла си да си чумосала]],
[[щяло си да си чумосало]],
[[щели сте да сте чумосали]],
[[щял да е чумосал]],
[[щяла да е чумосала]],
[[щяло да е чумосало]],
[[щели да са чумосали]],
[[щял е да е чумосал]],
[[щяла е да е чумосала]],
[[щяло е да е чумосало]],
[[щели са да са чумосали]],
[[бих чумосал]],
[[бих чумосала]],
[[бих чумосало]],
[[бихме чумосали]],
[[би чумосал]],
[[би чумосала]],
[[би чумосало]],
[[бихте чумосали]],
[[биха чумосали]],
}}</text>
      <sha1>5sy0xalbc634bxlaxmdh4bp38os3aw2</sha1>
    </revision>
  </page>
  <page>
    <title>Шаблон:Словоформи/чумосвам</title>
    <ns>10</ns>
    <id>569772</id>
    <revision>
      <id>601752</id>
      <timestamp>2005-05-12T12:04:35Z</timestamp>
      <contributor>
        <username>Bgbot</username>
        <id>83</id>
      </contributor>
      <comment>Борислав: Шаблон със словоформи</comment>
      <model>wikitext</model>
      <format>text/x-wiki</format>
      <text bytes="20590" xml:space="preserve">{{Шаблон:Словоформи/Глагол|
  ОСНОВНА ФОРМА = чумосвам
| СЕГ.ВР., 1Л., ЕД.Ч. = чу·мос·вам
| СЕГ.ВР., 1Л., МН.Ч. = чу·мос·ва·ме
| СЕГ.ВР., 2Л., ЕД.Ч. = чу·мос·ваш
| СЕГ.ВР., 2Л., МН.Ч. = чу·мос·ва·те
| СЕГ.ВР., 3Л., ЕД.Ч. = чу·мос·ва
| СЕГ.ВР., 3Л., МН.Ч. = чу·мос·ват
| МИН.СВ.ВР., 1Л., ЕД.Ч. = чу·мос·вах
| МИН.СВ.ВР., 1Л., МН.Ч. = чу·мос·вах·ме
| МИН.СВ.ВР., 2Л., ЕД.Ч. = чу·мос·ва
| МИН.СВ.ВР., 2Л., МН.Ч. = чу·мос·вах·те
| МИН.СВ.ВР., 3Л., ЕД.Ч. = чу·мос·ва
| МИН.СВ.ВР., 3Л., МН.Ч. = чу·мос·ва·ха
| МИН.НЕСВ.ВР., 1Л., ЕД.Ч. = чу·мос·вах
| МИН.НЕСВ.ВР., 1Л., МН.Ч. = чу·мос·вах·ме
| МИН.НЕСВ.ВР., 2Л., ЕД.Ч. = чу·мос·ва·ше
| МИН.НЕСВ.ВР., 2Л., МН.Ч. = чу·мос·вах·те
| МИН.НЕСВ.ВР., 3Л., ЕД.Ч. = чу·мос·ва·ше
| МИН.НЕСВ.ВР., 3Л., МН.Ч. = чу·мос·ва·ха
| МИН.НЕОПР.ВР., 1Л., ЕД.Ч., М.Р. = чумосвал съм
| МИН.НЕОПР.ВР., 1Л., ЕД.Ч., Ж.Р. = чумосвала съм
| МИН.НЕОПР.ВР., 1Л., ЕД.Ч., СР.Р. = чумосвало съм
| МИН.НЕОПР.ВР., 1Л., МН.Ч. = чумосвали сме
| МИН.НЕОПР.ВР., 2Л., ЕД.Ч., М.Р. = чумосвал си
| МИН.НЕОПР.ВР., 2Л., ЕД.Ч., Ж.Р. = чумосвала си
| МИН.НЕОПР.ВР., 2Л., ЕД.Ч., СР.Р. = чумосвало си
| МИН.НЕОПР.ВР., 2Л., МН.Ч. = чумосвали сте
| МИН.НЕОПР.ВР., 3Л., ЕД.Ч., М.Р. = чумосвал е
| МИН.НЕОПР.ВР., 3Л., ЕД.Ч., Ж.Р. = чумосвала е
| МИН.НЕОПР.ВР., 3Л., ЕД.Ч., СР.Р. = чумосвало е
| МИН.НЕОПР.ВР., 3Л., МН.Ч. = чумосвали са
| МИН.ПРЕД.ВР., 1Л., ЕД.Ч., М.Р. = бях чумосвал
| МИН.ПРЕД.ВР., 1Л., ЕД.Ч., Ж.Р. = бях чумосвала
| МИН.ПРЕД.ВР., 1Л., ЕД.Ч., СР.Р. = бях чумосвало
| МИН.ПРЕД.ВР., 1Л., МН.Ч. = бяхме чумосвали
| МИН.ПРЕД.ВР., 2Л., ЕД.Ч., М.Р. = беше чумосвал
| МИН.ПРЕД.ВР., 2Л., ЕД.Ч., Ж.Р. = беше чумосвала
| МИН.ПРЕД.ВР., 2Л., ЕД.Ч., СР.Р. = беше чумосвало
| МИН.ПРЕД.ВР., 2Л., МН.Ч. = бяхте чумосвали
| МИН.ПРЕД.ВР., 3Л., ЕД.Ч., М.Р. = беше чумосвал
| МИН.ПРЕД.ВР., 3Л., ЕД.Ч., Ж.Р. = беше чумосвала
| МИН.ПРЕД.ВР., 3Л., ЕД.Ч., СР.Р. = беше чумосвало
| МИН.ПРЕД.ВР., 3Л., МН.Ч. = бяха чумосвали
| БЪД.ВР., 1Л., ЕД.Ч. = ще чумосвам
| БЪД.ВР., 1Л., МН.Ч. = ще чумосваме
| БЪД.ВР., 2Л., ЕД.Ч. = ще чумосваш
| БЪД.ВР., 2Л., МН.Ч. = ще чумосвате
| БЪД.ВР., 3Л., ЕД.Ч. = ще чумосва
| БЪД.ВР., 3Л., МН.Ч. = ще чумосват
| БЪД.ПРЕД.ВР., 1Л., ЕД.Ч., М.Р. = ще съм чумосвал
| БЪД.ПРЕД.ВР., 1Л., ЕД.Ч., Ж.Р. = ще съм чумосвала
| БЪД.ПРЕД.ВР., 1Л., ЕД.Ч., СР.Р. = ще съм чумосвало
| БЪД.ПРЕД.ВР., 1Л., МН.Ч. = ще сме чумосвали
| БЪД.ПРЕД.ВР., 2Л., ЕД.Ч., М.Р. = ще си чумосвал
| БЪД.ПРЕД.ВР., 2Л., ЕД.Ч., Ж.Р. = ще си чумосвала
| БЪД.ПРЕД.ВР., 2Л., ЕД.Ч., СР.Р. = ще си чумосвало
| БЪД.ПРЕД.ВР., 2Л., МН.Ч. = ще сте чумосвали
| БЪД.ПРЕД.ВР., 3Л., ЕД.Ч., М.Р. = ще е чумосвал
| БЪД.ПРЕД.ВР., 3Л., ЕД.Ч., Ж.Р. = ще е чумосвала
| БЪД.ПРЕД.ВР., 3Л., ЕД.Ч., СР.Р. = ще е чумосвало
| БЪД.ПРЕД.ВР., 3Л., МН.Ч. = ще са чумосвали
| БЪД.ВР. В МИН., 1Л., ЕД.Ч. = щях да чумосвам
| БЪД.ВР. В МИН., 1Л., МН.Ч. = щяхме да чумосваме
| БЪД.ВР. В МИН., 2Л., ЕД.Ч. = щеше да чумосваш
| БЪД.ВР. В МИН., 2Л., МН.Ч. = щяхте да чумосвате
| БЪД.ВР. В МИН., 3Л., ЕД.Ч. = щеше да чумосва
| БЪД.ВР. В МИН., 3Л., МН.Ч. = щяха да чумосват
| БЪД.ПРЕД.ВР. В МИН., 1Л., ЕД.Ч., М.Р. = щях да съм чумосвал
| БЪД.ПРЕД.ВР. В МИН., 1Л., ЕД.Ч., Ж.Р. = щях да съм чумосвала
| БЪД.ПРЕД.ВР. В МИН., 1Л., ЕД.Ч., СР.Р. = щях да съм чумосвало
| БЪД.ПРЕД.ВР. В МИН., 1Л., МН.Ч. = щяхме да сме чумосвали
| БЪД.ПРЕД.ВР. В МИН., 2Л., ЕД.Ч., М.Р. = щеше да си чумосвал
| БЪД.ПРЕД.ВР. В МИН., 2Л., ЕД.Ч., Ж.Р. = щеше да си чумосвала
| БЪД.ПРЕД.ВР. В МИН., 2Л., ЕД.Ч., СР.Р. = щеше да си чумосвало
| БЪД.ПРЕД.ВР. В МИН., 2Л., МН.Ч. = щяхте да сте чумосвали
| БЪД.ПРЕД.ВР. В МИН., 3Л., ЕД.Ч., М.Р. = щеше да е чумосвал
| БЪД.ПРЕД.ВР. В МИН., 3Л., ЕД.Ч., Ж.Р. = щеше да е чумосвала
| БЪД.ПРЕД.ВР. В МИН., 3Л., ЕД.Ч., СР.Р. = щеше да е чумосвало
| БЪД.ПРЕД.ВР. В МИН., 3Л., МН.Ч. = щяха да са чумосвали
| ПР.НАКЛ., СЕГ.ВР., 1Л., ЕД.Ч., М.Р. = чумосвал съм
| ПР.НАКЛ., СЕГ.ВР., 1Л., ЕД.Ч., Ж.Р. = чумосвала съм
| ПР.НАКЛ., СЕГ.ВР., 1Л., ЕД.Ч., СР.Р. = чумосвало съм
| ПР.НАКЛ., СЕГ.ВР., 1Л., МН.Ч. = чумосвали сме
| ПР.НАКЛ., СЕГ.ВР., 2Л., ЕД.Ч., М.Р. = чумосвал си
| ПР.НАКЛ., СЕГ.ВР., 2Л., ЕД.Ч., Ж.Р. = чумосвала си
| ПР.НАКЛ., СЕГ.ВР., 2Л., ЕД.Ч., СР.Р. = чумосвало си
| ПР.НАКЛ., СЕГ.ВР., 2Л., МН.Ч. = чумосвали сте
| ПР.НАКЛ., СЕГ.ВР., 3Л., ЕД.Ч., М.Р. = чумосвал (е)
| ПР.НАКЛ., СЕГ.ВР., 3Л., ЕД.Ч., Ж.Р. = чумосвала (е)
| ПР.НАКЛ., СЕГ.ВР., 3Л., ЕД.Ч., СР.Р. = чумосвало (е)
| ПР.НАКЛ., СЕГ.ВР., 3Л., МН.Ч. = чумосвали (са)
| ПР.НАКЛ., МИН.СВ.ВР., 1Л., ЕД.Ч., М.Р. = чумосвал съм
| ПР.НАКЛ., МИН.СВ.ВР., 1Л., ЕД.Ч., Ж.Р. = чумосвала съм
| ПР.НАКЛ., МИН.СВ.ВР., 1Л., ЕД.Ч., СР.Р. = чумосвало съм
| ПР.НАКЛ., МИН.СВ.ВР., 1Л., МН.Ч. = чумосвали сме
| ПР.НАКЛ., МИН.СВ.ВР., 2Л., ЕД.Ч., М.Р. = чумосвал си
| ПР.НАКЛ., МИН.СВ.ВР., 2Л., ЕД.Ч., Ж.Р. = чумосвала си
| ПР.НАКЛ., МИН.СВ.ВР., 2Л., ЕД.Ч., СР.Р. = чумосвало си
| ПР.НАКЛ., МИН.СВ.ВР., 2Л., МН.Ч. = чумосвали сте
| ПР.НАКЛ., МИН.СВ.ВР., 3Л., ЕД.Ч., М.Р. = чумосвал (е)
| ПР.НАКЛ., МИН.СВ.ВР., 3Л., ЕД.Ч., Ж.Р. = чумосвала (е)
| ПР.НАКЛ., МИН.СВ.ВР., 3Л., ЕД.Ч., СР.Р. = чумосвало (е)
| ПР.НАКЛ., МИН.СВ.ВР., 3Л., МН.Ч. = чумосвали (са)
| ПР.НАКЛ., МИН.НЕОПР.ВР., 1Л., ЕД.Ч., М.Р. = бил съм чумосвал
| ПР.НАКЛ., МИН.НЕОПР.ВР., 1Л., ЕД.Ч., Ж.Р. = била съм чумосвала
| ПР.НАКЛ., МИН.НЕОПР.ВР., 1Л., ЕД.Ч., СР.Р. = било съм чумосвало
| ПР.НАКЛ., МИН.НЕОПР.ВР., 1Л., МН.Ч. = били сме чумосвали
| ПР.НАКЛ., МИН.НЕОПР.ВР., 2Л., ЕД.Ч., М.Р. = бил си чумосвал
| ПР.НАКЛ., МИН.НЕОПР.ВР., 2Л., ЕД.Ч., Ж.Р. = била си чумосвала
| ПР.НАКЛ., МИН.НЕОПР.ВР., 2Л., ЕД.Ч., СР.Р. = било си чумосвало
| ПР.НАКЛ., МИН.НЕОПР.ВР., 2Л., МН.Ч. = били сте чумосвали
| ПР.НАКЛ., МИН.НЕОПР.ВР., 3Л., ЕД.Ч., М.Р. = бил (е) чумосвал
| ПР.НАКЛ., МИН.НЕОПР.ВР., 3Л., ЕД.Ч., Ж.Р. = била (е) чумосвала
| ПР.НАКЛ., МИН.НЕОПР.ВР., 3Л., ЕД.Ч., СР.Р. = било (е) чумосвало
| ПР.НАКЛ., МИН.НЕОПР.ВР., 3Л., МН.Ч. = били (са) чумосвали
| ПР.НАКЛ., БЪД.ВР., 1Л., ЕД.Ч., М.Р. = щял съм да чумосвам
| ПР.НАКЛ., БЪД.ВР., 1Л., ЕД.Ч., Ж.Р. = щяла съм да чумосвам
| ПР.НАКЛ., БЪД.ВР., 1Л., ЕД.Ч., СР.Р. = щяло съм да чумосвам
| ПР.НАКЛ., БЪД.ВР., 1Л., МН.Ч. = щели сме да чумосваме
| ПР.НАКЛ., БЪД.ВР., 2Л., ЕД.Ч., М.Р. = щял си да чумосваш
| ПР.НАКЛ., БЪД.ВР., 2Л., ЕД.Ч., Ж.Р. = щяла си да чумосваш
| ПР.НАКЛ., БЪД.ВР., 2Л., ЕД.Ч., СР.Р. = щяло си да чумосваш
| ПР.НАКЛ., БЪД.ВР., 2Л., МН.Ч. = щели сте да чумосвате
| ПР.НАКЛ., БЪД.ВР., 3Л., ЕД.Ч., М.Р. = щял (е) да чумосва
| ПР.НАКЛ., БЪД.ВР., 3Л., ЕД.Ч., Ж.Р. = щяла (е) да чумосва
| ПР.НАКЛ., БЪД.ВР., 3Л., ЕД.Ч., СР.Р. = щяло (е) да чумосва
| ПР.НАКЛ., БЪД.ВР., 3Л., МН.Ч. = щели (са) да чумосват
| ПР.НАКЛ., БЪД.ПРЕД.ВР., 1Л., ЕД.Ч., М.Р. = щял съм да съм чумосвал
| ПР.НАКЛ., БЪД.ПРЕД.ВР., 1Л., ЕД.Ч., Ж.Р. = щяла съм да съм чумосвала
| ПР.НАКЛ., БЪД.ПРЕД.ВР., 1Л., ЕД.Ч., СР.Р. = щяло съм да съм чумосвало
| ПР.НАКЛ., БЪД.ПРЕД.ВР., 1Л., МН.Ч. = щели сме да сме чумосвали
| ПР.НАКЛ., БЪД.ПРЕД.ВР., 2Л., ЕД.Ч., М.Р. = щял си да си чумосвал
| ПР.НАКЛ., БЪД.ПРЕД.ВР., 2Л., ЕД.Ч., Ж.Р. = щяла си да си чумосвала
| ПР.НАКЛ., БЪД.ПРЕД.ВР., 2Л., ЕД.Ч., СР.Р. = щяло си да си чумосвало
| ПР.НАКЛ., БЪД.ПРЕД.ВР., 2Л., МН.Ч. = щели сте да сте чумосвали
| ПР.НАКЛ., БЪД.ПРЕД.ВР., 3Л., ЕД.Ч., М.Р. = щял (е) да е чумосвал
| ПР.НАКЛ., БЪД.ПРЕД.ВР., 3Л., ЕД.Ч., Ж.Р. = щяла (е) да е чумосвала
| ПР.НАКЛ., БЪД.ПРЕД.ВР., 3Л., ЕД.Ч., СР.Р. = щяло (е) да е чумосвало
| ПР.НАКЛ., БЪД.ПРЕД.ВР., 3Л., МН.Ч. = щели (са) да са чумосвали
| УСЛОВНО НАКЛОНЕНИЕ, 1Л., ЕД.Ч., М.Р. = бих чумосвал
| УСЛОВНО НАКЛОНЕНИЕ, 1Л., ЕД.Ч., Ж.Р. = бих чумосвала
| УСЛОВНО НАКЛОНЕНИЕ, 1Л., ЕД.Ч., СР.Р. = бих чумосвало
| УСЛОВНО НАКЛОНЕНИЕ, 1Л., МН.Ч. = бихме чумосвали
| УСЛОВНО НАКЛОНЕНИЕ, 2Л., ЕД.Ч., М.Р. = би чумосвал
| УСЛОВНО НАКЛОНЕНИЕ, 2Л., ЕД.Ч., Ж.Р. = би чумосвала
| УСЛОВНО НАКЛОНЕНИЕ, 2Л., ЕД.Ч., СР.Р. = би чумосвало
| УСЛОВНО НАКЛОНЕНИЕ, 2Л., МН.Ч. = бихте чумосвали
| УСЛОВНО НАКЛОНЕНИЕ, 3Л., ЕД.Ч., М.Р. = би чумосвал
| УСЛОВНО НАКЛОНЕНИЕ, 3Л., ЕД.Ч., Ж.Р. = би чумосвала
| УСЛОВНО НАКЛОНЕНИЕ, 3Л., ЕД.Ч., СР.Р. = би чумосвало
| УСЛОВНО НАКЛОНЕНИЕ, 3Л., МН.Ч. = биха чумосвали
| ПОВЕЛИТЕЛНО НАКЛОНЕНИЕ, ЕД.Ч. = чу·мос·вай
| ПОВЕЛИТЕЛНО НАКЛОНЕНИЕ, МН.Ч. = чу·мос·вай·те
| МИН.СТРАД.ПРИЧ. М.Р. = чу·мос·ван
| МИН.СТРАД.ПРИЧ. М.Р. НЕПЪЛЕН ЧЛЕН = чу·мос·ва·ния
| МИН.СТРАД.ПРИЧ. М.Р. ПЪЛЕН ЧЛЕН = чу·мос·ва·ни·ят
| МИН.СТРАД.ПРИЧ. Ж.Р. = чу·мос·ва·на
| МИН.СТРАД.ПРИЧ. Ж.Р. ЧЛЕН = чу·мос·ва·на·та
| МИН.СТРАД.ПРИЧ. СР.Р. = чу·мос·ва·но
| МИН.СТРАД.ПРИЧ. СР.Р. ЧЛЕН = чу·мос·ва·но·то
| МИН.СТРАД.ПРИЧ. МН.Ч. = чу·мос·ва·ни
| МИН.СТРАД.ПРИЧ. МН.Ч. ЧЛЕН = чу·мос·ва·ни·те
| МИН.ДЕЯТ.СВ.ПРИЧ. М.Р. = чу·мос·вал
| МИН.ДЕЯТ.СВ.ПРИЧ. М.Р. НЕПЪЛЕН ЧЛЕН = чу·мос·ва·лия
| МИН.ДЕЯТ.СВ.ПРИЧ. М.Р. ПЪЛЕН ЧЛЕН = чу·мос·ва·ли·ят
| МИН.ДЕЯТ.СВ.ПРИЧ. Ж.Р. = чу·мос·ва·ла
| МИН.ДЕЯТ.СВ.ПРИЧ. Ж.Р. ЧЛЕН = чу·мос·ва·ла·та
| МИН.ДЕЯТ.СВ.ПРИЧ. СР.Р. = чу·мос·ва·ло
| МИН.ДЕЯТ.СВ.ПРИЧ. СР.Р. ЧЛЕН = чу·мос·ва·ло·то
| МИН.ДЕЯТ.СВ.ПРИЧ. МН.Ч. = чу·мос·ва·ли
| МИН.ДЕЯТ.СВ.ПРИЧ. МН.Ч. ЧЛЕН = чу·мос·ва·ли·те
| МИН.ДЕЯТ.НЕСВ.ПРИЧ. М.Р. = чу·мос·вал
| МИН.ДЕЯТ.НЕСВ.ПРИЧ. М.Р. НЕПЪЛЕН ЧЛЕН = чу·мос·ва·лия
| МИН.ДЕЯТ.НЕСВ.ПРИЧ. М.Р. ПЪЛЕН ЧЛЕН = чу·мос·ва·ли·ят
| МИН.ДЕЯТ.НЕСВ.ПРИЧ. Ж.Р. = чу·мос·ва·ла
| МИН.ДЕЯТ.НЕСВ.ПРИЧ. Ж.Р. ЧЛЕН = чу·мос·ва·ла·та
| МИН.ДЕЯТ.НЕСВ.ПРИЧ. СР.Р. = чу·мос·ва·ло
| МИН.ДЕЯТ.НЕСВ.ПРИЧ. СР.Р. ЧЛЕН = чу·мос·ва·ло·то
| МИН.ДЕЯТ.НЕСВ.ПРИЧ. МН.Ч. = чу·мос·ва·ли
| МИН.ДЕЯТ.НЕСВ.ПРИЧ. МН.Ч. ЧЛЕН = чу·мос·ва·ли·те
| СЕГ.ДЕЯТ.ПРИЧ. М.Р. = чу·мос·ващ
| СЕГ.ДЕЯТ.ПРИЧ. М.Р. НЕПЪЛЕН ЧЛЕН = чу·мос·ва·щия
| СЕГ.ДЕЯТ.ПРИЧ. М.Р. ПЪЛЕН ЧЛЕН = чу·мос·ва·щи·ят
| СЕГ.ДЕЯТ.ПРИЧ. Ж.Р. = чу·мос·ва·ща
| СЕГ.ДЕЯТ.ПРИЧ. Ж.Р. ЧЛЕН = чу·мос·ва·ща·та
| СЕГ.ДЕЯТ.ПРИЧ. СР.Р. = чу·мос·ва·що
| СЕГ.ДЕЯТ.ПРИЧ. СР.Р. ЧЛЕН = чу·мос·ва·що·то
| СЕГ.ДЕЯТ.ПРИЧ. МН.Ч. = чу·мос·ва·щи
| СЕГ.ДЕЯТ.ПРИЧ. МН.Ч. ЧЛЕН = чу·мос·ва·щи·те
| ДЕЕПРИЧАСТИЕ = чу·мос·вай·ки
| СКРИТИ ПРЕПРАТКИ = 
[[чумосвам]],
[[чумосваш]],
[[чумосва]],
[[чумосваме]],
[[чумосвате]],
[[чумосват]],
[[чумосвах]],
[[чумосвахме]],
[[чумосвахте]],
[[чумосваха]],
[[чумосваше]],
[[чумосвай]],
[[чумосвайте]],
[[чумосвал]],
[[чумосвалия]],
[[чумосвалият]],
[[чумосвала]],
[[чумосвалата]],
[[чумосвало]],
[[чумосвалото]],
[[чумосвали]],
[[чумосвалите]],
[[чумосван]],
[[чумосвания]],
[[чумосваният]],
[[чумосвана]],
[[чумосваната]],
[[чумосвано]],
[[чумосваното]],
[[чумосвани]],
[[чумосваните]],
[[чумосващ]],
[[чумосващия]],
[[чумосващият]],
[[чумосваща]],
[[чумосващата]],
[[чумосващо]],
[[чумосващото]],
[[чумосващи]],
[[чумосващите]],
[[чумосвайки]],
[[чумосвал съм]],
[[чумосвала съм]],
[[чумосвало съм]],
[[чумосвали сме]],
[[чумосвал си]],
[[чумосвала си]],
[[чумосвало си]],
[[чумосвали сте]],
[[чумосвал е]],
[[чумосвала е]],
[[чумосвало е]],
[[чумосвали са]],
[[бях чумосвал]],
[[бях чумосвала]],
[[бях чумосвало]],
[[бяхме чумосвали]],
[[беше чумосвал]],
[[беше чумосвала]],
[[беше чумосвало]],
[[бяхте чумосвали]],
[[бяха чумосвали]],
[[ще чумосвам]],
[[ще чумосваме]],
[[ще чумосваш]],
[[ще чумосвате]],
[[ще чумосва]],
[[ще чумосват]],
[[ще съм чумосвал]],
[[ще съм чумосвала]],
[[ще съм чумосвало]],
[[ще сме чумосвали]],
[[ще си чумосвал]],
[[ще си чумосвала]],
[[ще си чумосвало]],
[[ще сте чумосвали]],
[[ще е чумосвал]],
[[ще е чумосвала]],
[[ще е чумосвало]],
[[ще са чумосвали]],
[[щях да чумосвам]],
[[щяхме да чумосваме]],
[[щеше да чумосваш]],
[[щяхте да чумосвате]],
[[щеше да чумосва]],
[[щяха да чумосват]],
[[щях да съм чумосвал]],
[[щях да съм чумосвала]],
[[щях да съм чумосвало]],
[[щяхме да сме чумосвали]],
[[щеше да си чумосвал]],
[[щеше да си чумосвала]],
[[щеше да си чумосвало]],
[[щяхте да сте чумосвали]],
[[щеше да е чумосвал]],
[[щеше да е чумосвала]],
[[щеше да е чумосвало]],
[[щяха да са чумосвали]],
[[бил съм чумосвал]],
[[била съм чумосвала]],
[[било съм чумосвало]],
[[били сме чумосвали]],
[[бил си чумосвал]],
[[била си чумосвала]],
[[било си чумосвало]],
[[били сте чумосвали]],
[[бил е чумосвал]],
[[била е чумосвала]],
[[било е чумосвало]],
[[били са чумосвали]],
[[щял съм да чумосвам]],
[[щяла съм да чумосвам]],
[[щяло съм да чумосвам]],
[[щели сме да чумосваме]],
[[щял си да чумосваш]],
[[щяла си да чумосваш]],
[[щяло си да чумосваш]],
[[щели сте да чумосвате]],
[[щял да чумосва]],
[[щяла да чумосва]],
[[щяло да чумосва]],
[[щели да чумосват]],
[[щял е да чумосва]],
[[щяла е да чумосва]],
[[щяло е да чумосва]],
[[щели са да чумосват]],
[[щял съм да съм чумосвал]],
[[щяла съм да съм чумосвала]],
[[щяло съм да съм чумосвало]],
[[щели сме да сме чумосвали]],
[[щял си да си чумосвал]],
[[щяла си да си чумосвала]],
[[щяло си да си чумосвало]],
[[щели сте да сте чумосвали]],
[[щял да е чумосвал]],
[[щяла да е чумосвала]],
[[щяло да е чумосвало]],
[[щели да са чумосвали]],
[[щял е да е чумосвал]],
[[щяла е да е чумосвала]],
[[щяло е да е чумосвало]],
[[щели са да са чумосвали]],
[[бих чумосвал]],
[[бих чумосвала]],
[[бих чумосвало]],
[[бихме чумосвали]],
[[би чумосвал]],
[[би чумосвала]],
[[би чумосвало]],
[[бихте чумосвали]],
[[биха чумосвали]],
}}</text>
      <sha1>eejydfx79ezurklgw5ggobra2pxctjy</sha1>
    </revision>
  </page>
  <page>
    <title>Шаблон:Словоформи/чупя</title>
    <ns>10</ns>
    <id>447194</id>
    <revision>
      <id>479176</id>
      <timestamp>2005-05-07T19:34:39Z</timestamp>
      <contributor>
        <username>Bgbot</username>
        <id>83</id>
      </contributor>
      <comment>Борислав: Шаблон със словоформи</comment>
      <model>wikitext</model>
      <format>text/x-wiki</format>
      <text bytes="18890" xml:space="preserve">{{Шаблон:Словоформи/Глагол|
  ОСНОВНА ФОРМА = чупя
| СЕГ.ВР., 1Л., ЕД.Ч. = чу·пя
| СЕГ.ВР., 1Л., МН.Ч. = чу·пим
| СЕГ.ВР., 2Л., ЕД.Ч. = чу·пиш
| СЕГ.ВР., 2Л., МН.Ч. = чу·пи·те
| СЕГ.ВР., 3Л., ЕД.Ч. = чу·пи
| СЕГ.ВР., 3Л., МН.Ч. = чу·пят
| МИН.СВ.ВР., 1Л., ЕД.Ч. = чу·пих
| МИН.СВ.ВР., 1Л., МН.Ч. = чу·пих·ме
| МИН.СВ.ВР., 2Л., ЕД.Ч. = чу·пи
| МИН.СВ.ВР., 2Л., МН.Ч. = чу·пих·те
| МИН.СВ.ВР., 3Л., ЕД.Ч. = чу·пи
| МИН.СВ.ВР., 3Л., МН.Ч. = чу·пи·ха
| МИН.НЕСВ.ВР., 1Л., ЕД.Ч. = чу·пех
| МИН.НЕСВ.ВР., 1Л., МН.Ч. = чу·пех·ме
| МИН.НЕСВ.ВР., 2Л., ЕД.Ч. = чу·пе·ше
| МИН.НЕСВ.ВР., 2Л., МН.Ч. = чу·пех·те
| МИН.НЕСВ.ВР., 3Л., ЕД.Ч. = чу·пе·ше
| МИН.НЕСВ.ВР., 3Л., МН.Ч. = чу·пе·ха
| МИН.НЕОПР.ВР., 1Л., ЕД.Ч., М.Р. = чупил съм
| МИН.НЕОПР.ВР., 1Л., ЕД.Ч., Ж.Р. = чупила съм
| МИН.НЕОПР.ВР., 1Л., ЕД.Ч., СР.Р. = чупило съм
| МИН.НЕОПР.ВР., 1Л., МН.Ч. = чупили сме
| МИН.НЕОПР.ВР., 2Л., ЕД.Ч., М.Р. = чупил си
| МИН.НЕОПР.ВР., 2Л., ЕД.Ч., Ж.Р. = чупила си
| МИН.НЕОПР.ВР., 2Л., ЕД.Ч., СР.Р. = чупило си
| МИН.НЕОПР.ВР., 2Л., МН.Ч. = чупили сте
| МИН.НЕОПР.ВР., 3Л., ЕД.Ч., М.Р. = чупил е
| МИН.НЕОПР.ВР., 3Л., ЕД.Ч., Ж.Р. = чупила е
| МИН.НЕОПР.ВР., 3Л., ЕД.Ч., СР.Р. = чупило е
| МИН.НЕОПР.ВР., 3Л., МН.Ч. = чупили са
| МИН.ПРЕД.ВР., 1Л., ЕД.Ч., М.Р. = бях чупил
| МИН.ПРЕД.ВР., 1Л., ЕД.Ч., Ж.Р. = бях чупила
| МИН.ПРЕД.ВР., 1Л., ЕД.Ч., СР.Р. = бях чупило
| МИН.ПРЕД.ВР., 1Л., МН.Ч. = бяхме чупили
| МИН.ПРЕД.ВР., 2Л., ЕД.Ч., М.Р. = беше чупил
| МИН.ПРЕД.ВР., 2Л., ЕД.Ч., Ж.Р. = беше чупила
| МИН.ПРЕД.ВР., 2Л., ЕД.Ч., СР.Р. = беше чупило
| МИН.ПРЕД.ВР., 2Л., МН.Ч. = бяхте чупили
| МИН.ПРЕД.ВР., 3Л., ЕД.Ч., М.Р. = беше чупил
| МИН.ПРЕД.ВР., 3Л., ЕД.Ч., Ж.Р. = беше чупила
| МИН.ПРЕД.ВР., 3Л., ЕД.Ч., СР.Р. = беше чупило
| МИН.ПРЕД.ВР., 3Л., МН.Ч. = бяха чупили
| БЪД.ВР., 1Л., ЕД.Ч. = ще чупя
| БЪД.ВР., 1Л., МН.Ч. = ще чупим
| БЪД.ВР., 2Л., ЕД.Ч. = ще чупиш
| БЪД.ВР., 2Л., МН.Ч. = ще чупите
| БЪД.ВР., 3Л., ЕД.Ч. = ще чупи
| БЪД.ВР., 3Л., МН.Ч. = ще чупят
| БЪД.ПРЕД.ВР., 1Л., ЕД.Ч., М.Р. = ще съм чупил
| БЪД.ПРЕД.ВР., 1Л., ЕД.Ч., Ж.Р. = ще съм чупила
| БЪД.ПРЕД.ВР., 1Л., ЕД.Ч., СР.Р. = ще съм чупило
| БЪД.ПРЕД.ВР., 1Л., МН.Ч. = ще сме чупили
| БЪД.ПРЕД.ВР., 2Л., ЕД.Ч., М.Р. = ще си чупил
| БЪД.ПРЕД.ВР., 2Л., ЕД.Ч., Ж.Р. = ще си чупила
| БЪД.ПРЕД.ВР., 2Л., ЕД.Ч., СР.Р. = ще си чупило
| БЪД.ПРЕД.ВР., 2Л., МН.Ч. = ще сте чупили
| БЪД.ПРЕД.ВР., 3Л., ЕД.Ч., М.Р. = ще е чупил
| БЪД.ПРЕД.ВР., 3Л., ЕД.Ч., Ж.Р. = ще е чупила
| БЪД.ПРЕД.ВР., 3Л., ЕД.Ч., СР.Р. = ще е чупило
| БЪД.ПРЕД.ВР., 3Л., МН.Ч. = ще са чупили
| БЪД.ВР. В МИН., 1Л., ЕД.Ч. = щях да чупя
| БЪД.ВР. В МИН., 1Л., МН.Ч. = щяхме да чупим
| БЪД.ВР. В МИН., 2Л., ЕД.Ч. = щеше да чупиш
| БЪД.ВР. В МИН., 2Л., МН.Ч. = щяхте да чупите
| БЪД.ВР. В МИН., 3Л., ЕД.Ч. = щеше да чупи
| БЪД.ВР. В МИН., 3Л., МН.Ч. = щяха да чупят
| БЪД.ПРЕД.ВР. В МИН., 1Л., ЕД.Ч., М.Р. = щях да съм чупил
| БЪД.ПРЕД.ВР. В МИН., 1Л., ЕД.Ч., Ж.Р. = щях да съм чупила
| БЪД.ПРЕД.ВР. В МИН., 1Л., ЕД.Ч., СР.Р. = щях да съм чупило
| БЪД.ПРЕД.ВР. В МИН., 1Л., МН.Ч. = щяхме да сме чупили
| БЪД.ПРЕД.ВР. В МИН., 2Л., ЕД.Ч., М.Р. = щеше да си чупил
| БЪД.ПРЕД.ВР. В МИН., 2Л., ЕД.Ч., Ж.Р. = щеше да си чупила
| БЪД.ПРЕД.ВР. В МИН., 2Л., ЕД.Ч., СР.Р. = щеше да си чупило
| БЪД.ПРЕД.ВР. В МИН., 2Л., МН.Ч. = щяхте да сте чупили
| БЪД.ПРЕД.ВР. В МИН., 3Л., ЕД.Ч., М.Р. = щеше да е чупил
| БЪД.ПРЕД.ВР. В МИН., 3Л., ЕД.Ч., Ж.Р. = щеше да е чупила
| БЪД.ПРЕД.ВР. В МИН., 3Л., ЕД.Ч., СР.Р. = щеше да е чупило
| БЪД.ПРЕД.ВР. В МИН., 3Л., МН.Ч. = щяха да са чупили
| ПР.НАКЛ., СЕГ.ВР., 1Л., ЕД.Ч., М.Р. = чупел съм
| ПР.НАКЛ., СЕГ.ВР., 1Л., ЕД.Ч., Ж.Р. = чупела съм
| ПР.НАКЛ., СЕГ.ВР., 1Л., ЕД.Ч., СР.Р. = чупело съм
| ПР.НАКЛ., СЕГ.ВР., 1Л., МН.Ч. = чупели сме
| ПР.НАКЛ., СЕГ.ВР., 2Л., ЕД.Ч., М.Р. = чупел си
| ПР.НАКЛ., СЕГ.ВР., 2Л., ЕД.Ч., Ж.Р. = чупела си
| ПР.НАКЛ., СЕГ.ВР., 2Л., ЕД.Ч., СР.Р. = чупело си
| ПР.НАКЛ., СЕГ.ВР., 2Л., МН.Ч. = чупели сте
| ПР.НАКЛ., СЕГ.ВР., 3Л., ЕД.Ч., М.Р. = чупел (е)
| ПР.НАКЛ., СЕГ.ВР., 3Л., ЕД.Ч., Ж.Р. = чупела (е)
| ПР.НАКЛ., СЕГ.ВР., 3Л., ЕД.Ч., СР.Р. = чупело (е)
| ПР.НАКЛ., СЕГ.ВР., 3Л., МН.Ч. = чупели (са)
| ПР.НАКЛ., МИН.СВ.ВР., 1Л., ЕД.Ч., М.Р. = чупил съм
| ПР.НАКЛ., МИН.СВ.ВР., 1Л., ЕД.Ч., Ж.Р. = чупила съм
| ПР.НАКЛ., МИН.СВ.ВР., 1Л., ЕД.Ч., СР.Р. = чупило съм
| ПР.НАКЛ., МИН.СВ.ВР., 1Л., МН.Ч. = чупили сме
| ПР.НАКЛ., МИН.СВ.ВР., 2Л., ЕД.Ч., М.Р. = чупил си
| ПР.НАКЛ., МИН.СВ.ВР., 2Л., ЕД.Ч., Ж.Р. = чупила си
| ПР.НАКЛ., МИН.СВ.ВР., 2Л., ЕД.Ч., СР.Р. = чупило си
| ПР.НАКЛ., МИН.СВ.ВР., 2Л., МН.Ч. = чупили сте
| ПР.НАКЛ., МИН.СВ.ВР., 3Л., ЕД.Ч., М.Р. = чупил (е)
| ПР.НАКЛ., МИН.СВ.ВР., 3Л., ЕД.Ч., Ж.Р. = чупила (е)
| ПР.НАКЛ., МИН.СВ.ВР., 3Л., ЕД.Ч., СР.Р. = чупило (е)
| ПР.НАКЛ., МИН.СВ.ВР., 3Л., МН.Ч. = чупили (са)
| ПР.НАКЛ., МИН.НЕОПР.ВР., 1Л., ЕД.Ч., М.Р. = бил съм чупил
| ПР.НАКЛ., МИН.НЕОПР.ВР., 1Л., ЕД.Ч., Ж.Р. = била съм чупила
| ПР.НАКЛ., МИН.НЕОПР.ВР., 1Л., ЕД.Ч., СР.Р. = било съм чупило
| ПР.НАКЛ., МИН.НЕОПР.ВР., 1Л., МН.Ч. = били сме чупили
| ПР.НАКЛ., МИН.НЕОПР.ВР., 2Л., ЕД.Ч., М.Р. = бил си чупил
| ПР.НАКЛ., МИН.НЕОПР.ВР., 2Л., ЕД.Ч., Ж.Р. = била си чупила
| ПР.НАКЛ., МИН.НЕОПР.ВР., 2Л., ЕД.Ч., СР.Р. = било си чупило
| ПР.НАКЛ., МИН.НЕОПР.ВР., 2Л., МН.Ч. = били сте чупили
| ПР.НАКЛ., МИН.НЕОПР.ВР., 3Л., ЕД.Ч., М.Р. = бил (е) чупил
| ПР.НАКЛ., МИН.НЕОПР.ВР., 3Л., ЕД.Ч., Ж.Р. = била (е) чупила
| ПР.НАКЛ., МИН.НЕОПР.ВР., 3Л., ЕД.Ч., СР.Р. = било (е) чупило
| ПР.НАКЛ., МИН.НЕОПР.ВР., 3Л., МН.Ч. = били (са) чупили
| ПР.НАКЛ., БЪД.ВР., 1Л., ЕД.Ч., М.Р. = щял съм да чупя
| ПР.НАКЛ., БЪД.ВР., 1Л., ЕД.Ч., Ж.Р. = щяла съм да чупя
| ПР.НАКЛ., БЪД.ВР., 1Л., ЕД.Ч., СР.Р. = щяло съм да чупя
| ПР.НАКЛ., БЪД.ВР., 1Л., МН.Ч. = щели сме да чупим
| ПР.НАКЛ., БЪД.ВР., 2Л., ЕД.Ч., М.Р. = щял си да чупиш
| ПР.НАКЛ., БЪД.ВР., 2Л., ЕД.Ч., Ж.Р. = щяла си да чупиш
| ПР.НАКЛ., БЪД.ВР., 2Л., ЕД.Ч., СР.Р. = щяло си да чупиш
| ПР.НАКЛ., БЪД.ВР., 2Л., МН.Ч. = щели сте да чупите
| ПР.НАКЛ., БЪД.ВР., 3Л., ЕД.Ч., М.Р. = щял (е) да чупи
| ПР.НАКЛ., БЪД.ВР., 3Л., ЕД.Ч., Ж.Р. = щяла (е) да чупи
| ПР.НАКЛ., БЪД.ВР., 3Л., ЕД.Ч., СР.Р. = щяло (е) да чупи
| ПР.НАКЛ., БЪД.ВР., 3Л., МН.Ч. = щели (са) да чупят
| ПР.НАКЛ., БЪД.ПРЕД.ВР., 1Л., ЕД.Ч., М.Р. = щял съм да съм чупил
| ПР.НАКЛ., БЪД.ПРЕД.ВР., 1Л., ЕД.Ч., Ж.Р. = щяла съм да съм чупила
| ПР.НАКЛ., БЪД.ПРЕД.ВР., 1Л., ЕД.Ч., СР.Р. = щяло съм да съм чупило
| ПР.НАКЛ., БЪД.ПРЕД.ВР., 1Л., МН.Ч. = щели сме да сме чупили
| ПР.НАКЛ., БЪД.ПРЕД.ВР., 2Л., ЕД.Ч., М.Р. = щял си да си чупил
| ПР.НАКЛ., БЪД.ПРЕД.ВР., 2Л., ЕД.Ч., Ж.Р. = щяла си да си чупила
| ПР.НАКЛ., БЪД.ПРЕД.ВР., 2Л., ЕД.Ч., СР.Р. = щяло си да си чупило
| ПР.НАКЛ., БЪД.ПРЕД.ВР., 2Л., МН.Ч. = щели сте да сте чупили
| ПР.НАКЛ., БЪД.ПРЕД.ВР., 3Л., ЕД.Ч., М.Р. = щял (е) да е чупил
| ПР.НАКЛ., БЪД.ПРЕД.ВР., 3Л., ЕД.Ч., Ж.Р. = щяла (е) да е чупила
| ПР.НАКЛ., БЪД.ПРЕД.ВР., 3Л., ЕД.Ч., СР.Р. = щяло (е) да е чупило
| ПР.НАКЛ., БЪД.ПРЕД.ВР., 3Л., МН.Ч. = щели (са) да са чупили
| УСЛОВНО НАКЛОНЕНИЕ, 1Л., ЕД.Ч., М.Р. = бих чупил
| УСЛОВНО НАКЛОНЕНИЕ, 1Л., ЕД.Ч., Ж.Р. = бих чупила
| УСЛОВНО НАКЛОНЕНИЕ, 1Л., ЕД.Ч., СР.Р. = бих чупило
| УСЛОВНО НАКЛОНЕНИЕ, 1Л., МН.Ч. = бихме чупили
| УСЛОВНО НАКЛОНЕНИЕ, 2Л., ЕД.Ч., М.Р. = би чупил
| УСЛОВНО НАКЛОНЕНИЕ, 2Л., ЕД.Ч., Ж.Р. = би чупила
| УСЛОВНО НАКЛОНЕНИЕ, 2Л., ЕД.Ч., СР.Р. = би чупило
| УСЛОВНО НАКЛОНЕНИЕ, 2Л., МН.Ч. = бихте чупили
| УСЛОВНО НАКЛОНЕНИЕ, 3Л., ЕД.Ч., М.Р. = би чупил
| УСЛОВНО НАКЛОНЕНИЕ, 3Л., ЕД.Ч., Ж.Р. = би чупила
| УСЛОВНО НАКЛОНЕНИЕ, 3Л., ЕД.Ч., СР.Р. = би чупило
| УСЛОВНО НАКЛОНЕНИЕ, 3Л., МН.Ч. = биха чупили
| ПОВЕЛИТЕЛНО НАКЛОНЕНИЕ, ЕД.Ч. = чу·пи
| ПОВЕЛИТЕЛНО НАКЛОНЕНИЕ, МН.Ч. = чу·пе·те
| МИН.СТРАД.ПРИЧ. М.Р. = чу·пен
| МИН.СТРАД.ПРИЧ. М.Р. НЕПЪЛЕН ЧЛЕН = чу·пе·ния
| МИН.СТРАД.ПРИЧ. М.Р. ПЪЛЕН ЧЛЕН = чу·пе·ни·ят
| МИН.СТРАД.ПРИЧ. Ж.Р. = чу·пе·на
| МИН.СТРАД.ПРИЧ. Ж.Р. ЧЛЕН = чу·пе·на·та
| МИН.СТРАД.ПРИЧ. СР.Р. = чу·пе·но
| МИН.СТРАД.ПРИЧ. СР.Р. ЧЛЕН = чу·пе·но·то
| МИН.СТРАД.ПРИЧ. МН.Ч. = чу·пе·ни
| МИН.СТРАД.ПРИЧ. МН.Ч. ЧЛЕН = чу·пе·ни·те
| МИН.ДЕЯТ.СВ.ПРИЧ. М.Р. = чу·пил
| МИН.ДЕЯТ.СВ.ПРИЧ. М.Р. НЕПЪЛЕН ЧЛЕН = чу·пи·лия
| МИН.ДЕЯТ.СВ.ПРИЧ. М.Р. ПЪЛЕН ЧЛЕН = чу·пи·ли·ят
| МИН.ДЕЯТ.СВ.ПРИЧ. Ж.Р. = чу·пи·ла
| МИН.ДЕЯТ.СВ.ПРИЧ. Ж.Р. ЧЛЕН = чу·пи·ла·та
| МИН.ДЕЯТ.СВ.ПРИЧ. СР.Р. = чу·пи·ло
| МИН.ДЕЯТ.СВ.ПРИЧ. СР.Р. ЧЛЕН = чу·пи·ло·то
| МИН.ДЕЯТ.СВ.ПРИЧ. МН.Ч. = чу·пи·ли
| МИН.ДЕЯТ.СВ.ПРИЧ. МН.Ч. ЧЛЕН = чу·пи·ли·те
| МИН.ДЕЯТ.НЕСВ.ПРИЧ. М.Р. = чу·пел
| МИН.ДЕЯТ.НЕСВ.ПРИЧ. М.Р. НЕПЪЛЕН ЧЛЕН = чу·пе·лия
| МИН.ДЕЯТ.НЕСВ.ПРИЧ. М.Р. ПЪЛЕН ЧЛЕН = чу·пе·ли·ят
| МИН.ДЕЯТ.НЕСВ.ПРИЧ. Ж.Р. = чу·пе·ла
| МИН.ДЕЯТ.НЕСВ.ПРИЧ. Ж.Р. ЧЛЕН = чу·пе·ла·та
| МИН.ДЕЯТ.НЕСВ.ПРИЧ. СР.Р. = чу·пе·ло
| МИН.ДЕЯТ.НЕСВ.ПРИЧ. СР.Р. ЧЛЕН = чу·пе·ло·то
| МИН.ДЕЯТ.НЕСВ.ПРИЧ. МН.Ч. = чу·пе·ли
| МИН.ДЕЯТ.НЕСВ.ПРИЧ. МН.Ч. ЧЛЕН = чу·пе·ли·те
| СЕГ.ДЕЯТ.ПРИЧ. М.Р. = чу·пещ
| СЕГ.ДЕЯТ.ПРИЧ. М.Р. НЕПЪЛЕН ЧЛЕН = чу·пе·щия
| СЕГ.ДЕЯТ.ПРИЧ. М.Р. ПЪЛЕН ЧЛЕН = чу·пе·щи·ят
| СЕГ.ДЕЯТ.ПРИЧ. Ж.Р. = чу·пе·ща
| СЕГ.ДЕЯТ.ПРИЧ. Ж.Р. ЧЛЕН = чу·пе·ща·та
| СЕГ.ДЕЯТ.ПРИЧ. СР.Р. = чу·пе·що
| СЕГ.ДЕЯТ.ПРИЧ. СР.Р. ЧЛЕН = чу·пе·що·то
| СЕГ.ДЕЯТ.ПРИЧ. МН.Ч. = чу·пе·щи
| СЕГ.ДЕЯТ.ПРИЧ. МН.Ч. ЧЛЕН = чу·пе·щи·те
| ДЕЕПРИЧАСТИЕ = чу·пей·ки
| СКРИТИ ПРЕПРАТКИ = 
[[чупя]],
[[чупиш]],
[[чупи]],
[[чупим]],
[[чупите]],
[[чупят]],
[[чупих]],
[[чупихме]],
[[чупихте]],
[[чупиха]],
[[чупех]],
[[чупеше]],
[[чупехме]],
[[чупехте]],
[[чупеха]],
[[чупете]],
[[чупил]],
[[чупилия]],
[[чупилият]],
[[чупила]],
[[чупилата]],
[[чупило]],
[[чупилото]],
[[чупили]],
[[чупилите]],
[[чупел]],
[[чупелия]],
[[чупелият]],
[[чупела]],
[[чупелата]],
[[чупело]],
[[чупелото]],
[[чупели]],
[[чупелите]],
[[чупен]],
[[чупения]],
[[чупеният]],
[[чупена]],
[[чупената]],
[[чупено]],
[[чупеното]],
[[чупени]],
[[чупените]],
[[чупещ]],
[[чупещия]],
[[чупещият]],
[[чупеща]],
[[чупещата]],
[[чупещо]],
[[чупещото]],
[[чупещи]],
[[чупещите]],
[[чупейки]],
[[чупил съм]],
[[чупила съм]],
[[чупило съм]],
[[чупили сме]],
[[чупил си]],
[[чупила си]],
[[чупило си]],
[[чупили сте]],
[[чупил е]],
[[чупила е]],
[[чупило е]],
[[чупили са]],
[[бях чупил]],
[[бях чупила]],
[[бях чупило]],
[[бяхме чупили]],
[[беше чупил]],
[[беше чупила]],
[[беше чупило]],
[[бяхте чупили]],
[[бяха чупили]],
[[ще чупя]],
[[ще чупим]],
[[ще чупиш]],
[[ще чупите]],
[[ще чупи]],
[[ще чупят]],
[[ще съм чупил]],
[[ще съм чупила]],
[[ще съм чупило]],
[[ще сме чупили]],
[[ще си чупил]],
[[ще си чупила]],
[[ще си чупило]],
[[ще сте чупили]],
[[ще е чупил]],
[[ще е чупила]],
[[ще е чупило]],
[[ще са чупили]],
[[щях да чупя]],
[[щяхме да чупим]],
[[щеше да чупиш]],
[[щяхте да чупите]],
[[щеше да чупи]],
[[щяха да чупят]],
[[щях да съм чупил]],
[[щях да съм чупила]],
[[щях да съм чупило]],
[[щяхме да сме чупили]],
[[щеше да си чупил]],
[[щеше да си чупила]],
[[щеше да си чупило]],
[[щяхте да сте чупили]],
[[щеше да е чупил]],
[[щеше да е чупила]],
[[щеше да е чупило]],
[[щяха да са чупили]],
[[чупел съм]],
[[чупела съм]],
[[чупело съм]],
[[чупели сме]],
[[чупел си]],
[[чупела си]],
[[чупело си]],
[[чупели сте]],
[[чупел е]],
[[чупела е]],
[[чупело е]],
[[чупели са]],
[[бил съм чупил]],
[[била съм чупила]],
[[било съм чупило]],
[[били сме чупили]],
[[бил си чупил]],
[[била си чупила]],
[[било си чупило]],
[[били сте чупили]],
[[бил е чупил]],
[[била е чупила]],
[[било е чупило]],
[[били са чупили]],
[[щял съм да чупя]],
[[щяла съм да чупя]],
[[щяло съм да чупя]],
[[щели сме да чупим]],
[[щял си да чупиш]],
[[щяла си да чупиш]],
[[щяло си да чупиш]],
[[щели сте да чупите]],
[[щял да чупи]],
[[щяла да чупи]],
[[щяло да чупи]],
[[щели да чупят]],
[[щял е да чупи]],
[[щяла е да чупи]],
[[щяло е да чупи]],
[[щели са да чупят]],
[[щял съм да съм чупил]],
[[щяла съм да съм чупила]],
[[щяло съм да съм чупило]],
[[щели сме да сме чупили]],
[[щял си да си чупил]],
[[щяла си да си чупила]],
[[щяло си да си чупило]],
[[щели сте да сте чупили]],
[[щял да е чупил]],
[[щяла да е чупила]],
[[щяло да е чупило]],
[[щели да са чупили]],
[[щял е да е чупил]],
[[щяла е да е чупила]],
[[щяло е да е чупило]],
[[щели са да са чупили]],
[[бих чупил]],
[[бих чупила]],
[[бих чупило]],
[[бихме чупили]],
[[би чупил]],
[[би чупила]],
[[би чупило]],
[[бихте чупили]],
[[биха чупили]],
}}</text>
      <sha1>hnvzeziu1afe7go1b8s1h7drjrnrtjb</sha1>
    </revision>
  </page>
  <page>
    <title>Шаблон:Словоформи/чурвам</title>
    <ns>10</ns>
    <id>569785</id>
    <revision>
      <id>601765</id>
      <timestamp>2005-05-12T12:04:53Z</timestamp>
      <contributor>
        <username>Bgbot</username>
        <id>83</id>
      </contributor>
      <comment>Борислав: Шаблон със словоформи</comment>
      <model>wikitext</model>
      <format>text/x-wiki</format>
      <text bytes="19112" xml:space="preserve">{{Шаблон:Словоформи/Глагол|
  ОСНОВНА ФОРМА = чурвам
| СЕГ.ВР., 1Л., ЕД.Ч. = чур·вам
| СЕГ.ВР., 1Л., МН.Ч. = чур·ва·ме
| СЕГ.ВР., 2Л., ЕД.Ч. = чур·ваш
| СЕГ.ВР., 2Л., МН.Ч. = чур·ва·те
| СЕГ.ВР., 3Л., ЕД.Ч. = чур·ва
| СЕГ.ВР., 3Л., МН.Ч. = чур·ват
| МИН.СВ.ВР., 1Л., ЕД.Ч. = чур·вах
| МИН.СВ.ВР., 1Л., МН.Ч. = чур·вах·ме
| МИН.СВ.ВР., 2Л., ЕД.Ч. = чур·ва
| МИН.СВ.ВР., 2Л., МН.Ч. = чур·вах·те
| МИН.СВ.ВР., 3Л., ЕД.Ч. = чур·ва
| МИН.СВ.ВР., 3Л., МН.Ч. = чур·ва·ха
| МИН.НЕСВ.ВР., 1Л., ЕД.Ч. = чур·вах
| МИН.НЕСВ.ВР., 1Л., МН.Ч. = чур·вах·ме
| МИН.НЕСВ.ВР., 2Л., ЕД.Ч. = чур·ва·ше
| МИН.НЕСВ.ВР., 2Л., МН.Ч. = чур·вах·те
| МИН.НЕСВ.ВР., 3Л., ЕД.Ч. = чур·ва·ше
| МИН.НЕСВ.ВР., 3Л., МН.Ч. = чур·ва·ха
| МИН.НЕОПР.ВР., 1Л., ЕД.Ч., М.Р. = чурвал съм
| МИН.НЕОПР.ВР., 1Л., ЕД.Ч., Ж.Р. = чурвала съм
| МИН.НЕОПР.ВР., 1Л., ЕД.Ч., СР.Р. = чурвало съм
| МИН.НЕОПР.ВР., 1Л., МН.Ч. = чурвали сме
| МИН.НЕОПР.ВР., 2Л., ЕД.Ч., М.Р. = чурвал си
| МИН.НЕОПР.ВР., 2Л., ЕД.Ч., Ж.Р. = чурвала си
| МИН.НЕОПР.ВР., 2Л., ЕД.Ч., СР.Р. = чурвало си
| МИН.НЕОПР.ВР., 2Л., МН.Ч. = чурвали сте
| МИН.НЕОПР.ВР., 3Л., ЕД.Ч., М.Р. = чурвал е
| МИН.НЕОПР.ВР., 3Л., ЕД.Ч., Ж.Р. = чурвала е
| МИН.НЕОПР.ВР., 3Л., ЕД.Ч., СР.Р. = чурвало е
| МИН.НЕОПР.ВР., 3Л., МН.Ч. = чурвали са
| МИН.ПРЕД.ВР., 1Л., ЕД.Ч., М.Р. = бях чурвал
| МИН.ПРЕД.ВР., 1Л., ЕД.Ч., Ж.Р. = бях чурвала
| МИН.ПРЕД.ВР., 1Л., ЕД.Ч., СР.Р. = бях чурвало
| МИН.ПРЕД.ВР., 1Л., МН.Ч. = бяхме чурвали
| МИН.ПРЕД.ВР., 2Л., ЕД.Ч., М.Р. = беше чурвал
| МИН.ПРЕД.ВР., 2Л., ЕД.Ч., Ж.Р. = беше чурвала
| МИН.ПРЕД.ВР., 2Л., ЕД.Ч., СР.Р. = беше чурвало
| МИН.ПРЕД.ВР., 2Л., МН.Ч. = бяхте чурвали
| МИН.ПРЕД.ВР., 3Л., ЕД.Ч., М.Р. = беше чурвал
| МИН.ПРЕД.ВР., 3Л., ЕД.Ч., Ж.Р. = беше чурвала
| МИН.ПРЕД.ВР., 3Л., ЕД.Ч., СР.Р. = беше чурвало
| МИН.ПРЕД.ВР., 3Л., МН.Ч. = бяха чурвали
| БЪД.ВР., 1Л., ЕД.Ч. = ще чурвам
| БЪД.ВР., 1Л., МН.Ч. = ще чурваме
| БЪД.ВР., 2Л., ЕД.Ч. = ще чурваш
| БЪД.ВР., 2Л., МН.Ч. = ще чурвате
| БЪД.ВР., 3Л., ЕД.Ч. = ще чурва
| БЪД.ВР., 3Л., МН.Ч. = ще чурват
| БЪД.ПРЕД.ВР., 1Л., ЕД.Ч., М.Р. = ще съм чурвал
| БЪД.ПРЕД.ВР., 1Л., ЕД.Ч., Ж.Р. = ще съм чурвала
| БЪД.ПРЕД.ВР., 1Л., ЕД.Ч., СР.Р. = ще съм чурвало
| БЪД.ПРЕД.ВР., 1Л., МН.Ч. = ще сме чурвали
| БЪД.ПРЕД.ВР., 2Л., ЕД.Ч., М.Р. = ще си чурвал
| БЪД.ПРЕД.ВР., 2Л., ЕД.Ч., Ж.Р. = ще си чурвала
| БЪД.ПРЕД.ВР., 2Л., ЕД.Ч., СР.Р. = ще си чурвало
| БЪД.ПРЕД.ВР., 2Л., МН.Ч. = ще сте чурвали
| БЪД.ПРЕД.ВР., 3Л., ЕД.Ч., М.Р. = ще е чурвал
| БЪД.ПРЕД.ВР., 3Л., ЕД.Ч., Ж.Р. = ще е чурвала
| БЪД.ПРЕД.ВР., 3Л., ЕД.Ч., СР.Р. = ще е чурвало
| БЪД.ПРЕД.ВР., 3Л., МН.Ч. = ще са чурвали
| БЪД.ВР. В МИН., 1Л., ЕД.Ч. = щях да чурвам
| БЪД.ВР. В МИН., 1Л., МН.Ч. = щяхме да чурваме
| БЪД.ВР. В МИН., 2Л., ЕД.Ч. = щеше да чурваш
| БЪД.ВР. В МИН., 2Л., МН.Ч. = щяхте да чурвате
| БЪД.ВР. В МИН., 3Л., ЕД.Ч. = щеше да чурва
| БЪД.ВР. В МИН., 3Л., МН.Ч. = щяха да чурват
| БЪД.ПРЕД.ВР. В МИН., 1Л., ЕД.Ч., М.Р. = щях да съм чурвал
| БЪД.ПРЕД.ВР. В МИН., 1Л., ЕД.Ч., Ж.Р. = щях да съм чурвала
| БЪД.ПРЕД.ВР. В МИН., 1Л., ЕД.Ч., СР.Р. = щях да съм чурвало
| БЪД.ПРЕД.ВР. В МИН., 1Л., МН.Ч. = щяхме да сме чурвали
| БЪД.ПРЕД.ВР. В МИН., 2Л., ЕД.Ч., М.Р. = щеше да си чурвал
| БЪД.ПРЕД.ВР. В МИН., 2Л., ЕД.Ч., Ж.Р. = щеше да си чурвала
| БЪД.ПРЕД.ВР. В МИН., 2Л., ЕД.Ч., СР.Р. = щеше да си чурвало
| БЪД.ПРЕД.ВР. В МИН., 2Л., МН.Ч. = щяхте да сте чурвали
| БЪД.ПРЕД.ВР. В МИН., 3Л., ЕД.Ч., М.Р. = щеше да е чурвал
| БЪД.ПРЕД.ВР. В МИН., 3Л., ЕД.Ч., Ж.Р. = щеше да е чурвала
| БЪД.ПРЕД.ВР. В МИН., 3Л., ЕД.Ч., СР.Р. = щеше да е чурвало
| БЪД.ПРЕД.ВР. В МИН., 3Л., МН.Ч. = щяха да са чурвали
| ПР.НАКЛ., СЕГ.ВР., 1Л., ЕД.Ч., М.Р. = чурвал съм
| ПР.НАКЛ., СЕГ.ВР., 1Л., ЕД.Ч., Ж.Р. = чурвала съм
| ПР.НАКЛ., СЕГ.ВР., 1Л., ЕД.Ч., СР.Р. = чурвало съм
| ПР.НАКЛ., СЕГ.ВР., 1Л., МН.Ч. = чурвали сме
| ПР.НАКЛ., СЕГ.ВР., 2Л., ЕД.Ч., М.Р. = чурвал си
| ПР.НАКЛ., СЕГ.ВР., 2Л., ЕД.Ч., Ж.Р. = чурвала си
| ПР.НАКЛ., СЕГ.ВР., 2Л., ЕД.Ч., СР.Р. = чурвало си
| ПР.НАКЛ., СЕГ.ВР., 2Л., МН.Ч. = чурвали сте
| ПР.НАКЛ., СЕГ.ВР., 3Л., ЕД.Ч., М.Р. = чурвал (е)
| ПР.НАКЛ., СЕГ.ВР., 3Л., ЕД.Ч., Ж.Р. = чурвала (е)
| ПР.НАКЛ., СЕГ.ВР., 3Л., ЕД.Ч., СР.Р. = чурвало (е)
| ПР.НАКЛ., СЕГ.ВР., 3Л., МН.Ч. = чурвали (са)
| ПР.НАКЛ., МИН.СВ.ВР., 1Л., ЕД.Ч., М.Р. = чурвал съм
| ПР.НАКЛ., МИН.СВ.ВР., 1Л., ЕД.Ч., Ж.Р. = чурвала съм
| ПР.НАКЛ., МИН.СВ.ВР., 1Л., ЕД.Ч., СР.Р. = чурвало съм
| ПР.НАКЛ., МИН.СВ.ВР., 1Л., МН.Ч. = чурвали сме
| ПР.НАКЛ., МИН.СВ.ВР., 2Л., ЕД.Ч., М.Р. = чурвал си
| ПР.НАКЛ., МИН.СВ.ВР., 2Л., ЕД.Ч., Ж.Р. = чурвала си
| ПР.НАКЛ., МИН.СВ.ВР., 2Л., ЕД.Ч., СР.Р. = чурвало си
| ПР.НАКЛ., МИН.СВ.ВР., 2Л., МН.Ч. = чурвали сте
| ПР.НАКЛ., МИН.СВ.ВР., 3Л., ЕД.Ч., М.Р. = чурвал (е)
| ПР.НАКЛ., МИН.СВ.ВР., 3Л., ЕД.Ч., Ж.Р. = чурвала (е)
| ПР.НАКЛ., МИН.СВ.ВР., 3Л., ЕД.Ч., СР.Р. = чурвало (е)
| ПР.НАКЛ., МИН.СВ.ВР., 3Л., МН.Ч. = чурвали (са)
| ПР.НАКЛ., МИН.НЕОПР.ВР., 1Л., ЕД.Ч., М.Р. = бил съм чурвал
| ПР.НАКЛ., МИН.НЕОПР.ВР., 1Л., ЕД.Ч., Ж.Р. = била съм чурвала
| ПР.НАКЛ., МИН.НЕОПР.ВР., 1Л., ЕД.Ч., СР.Р. = било съм чурвало
| ПР.НАКЛ., МИН.НЕОПР.ВР., 1Л., МН.Ч. = били сме чурвали
| ПР.НАКЛ., МИН.НЕОПР.ВР., 2Л., ЕД.Ч., М.Р. = бил си чурвал
| ПР.НАКЛ., МИН.НЕОПР.ВР., 2Л., ЕД.Ч., Ж.Р. = била си чурвала
| ПР.НАКЛ., МИН.НЕОПР.ВР., 2Л., ЕД.Ч., СР.Р. = било си чурвало
| ПР.НАКЛ., МИН.НЕОПР.ВР., 2Л., МН.Ч. = били сте чурвали
| ПР.НАКЛ., МИН.НЕОПР.ВР., 3Л., ЕД.Ч., М.Р. = бил (е) чурвал
| ПР.НАКЛ., МИН.НЕОПР.ВР., 3Л., ЕД.Ч., Ж.Р. = била (е) чурвала
| ПР.НАКЛ., МИН.НЕОПР.ВР., 3Л., ЕД.Ч., СР.Р. = било (е) чурвало
| ПР.НАКЛ., МИН.НЕОПР.ВР., 3Л., МН.Ч. = били (са) чурвали
| ПР.НАКЛ., БЪД.ВР., 1Л., ЕД.Ч., М.Р. = щял съм да чурвам
| ПР.НАКЛ., БЪД.ВР., 1Л., ЕД.Ч., Ж.Р. = щяла съм да чурвам
| ПР.НАКЛ., БЪД.ВР., 1Л., ЕД.Ч., СР.Р. = щяло съм да чурвам
| ПР.НАКЛ., БЪД.ВР., 1Л., МН.Ч. = щели сме да чурваме
| ПР.НАКЛ., БЪД.ВР., 2Л., ЕД.Ч., М.Р. = щял си да чурваш
| ПР.НАКЛ., БЪД.ВР., 2Л., ЕД.Ч., Ж.Р. = щяла си да чурваш
| ПР.НАКЛ., БЪД.ВР., 2Л., ЕД.Ч., СР.Р. = щяло си да чурваш
| ПР.НАКЛ., БЪД.ВР., 2Л., МН.Ч. = щели сте да чурвате
| ПР.НАКЛ., БЪД.ВР., 3Л., ЕД.Ч., М.Р. = щял (е) да чурва
| ПР.НАКЛ., БЪД.ВР., 3Л., ЕД.Ч., Ж.Р. = щяла (е) да чурва
| ПР.НАКЛ., БЪД.ВР., 3Л., ЕД.Ч., СР.Р. = щяло (е) да чурва
| ПР.НАКЛ., БЪД.ВР., 3Л., МН.Ч. = щели (са) да чурват
| ПР.НАКЛ., БЪД.ПРЕД.ВР., 1Л., ЕД.Ч., М.Р. = щял съм да съм чурвал
| ПР.НАКЛ., БЪД.ПРЕД.ВР., 1Л., ЕД.Ч., Ж.Р. = щяла съм да съм чурвала
| ПР.НАКЛ., БЪД.ПРЕД.ВР., 1Л., ЕД.Ч., СР.Р. = щяло съм да съм чурвало
| ПР.НАКЛ., БЪД.ПРЕД.ВР., 1Л., МН.Ч. = щели сме да сме чурвали
| ПР.НАКЛ., БЪД.ПРЕД.ВР., 2Л., ЕД.Ч., М.Р. = щял си да си чурвал
| ПР.НАКЛ., БЪД.ПРЕД.ВР., 2Л., ЕД.Ч., Ж.Р. = щяла си да си чурвала
| ПР.НАКЛ., БЪД.ПРЕД.ВР., 2Л., ЕД.Ч., СР.Р. = щяло си да си чурвало
| ПР.НАКЛ., БЪД.ПРЕД.ВР., 2Л., МН.Ч. = щели сте да сте чурвали
| ПР.НАКЛ., БЪД.ПРЕД.ВР., 3Л., ЕД.Ч., М.Р. = щял (е) да е чурвал
| ПР.НАКЛ., БЪД.ПРЕД.ВР., 3Л., ЕД.Ч., Ж.Р. = щяла (е) да е чурвала
| ПР.НАКЛ., БЪД.ПРЕД.ВР., 3Л., ЕД.Ч., СР.Р. = щяло (е) да е чурвало
| ПР.НАКЛ., БЪД.ПРЕД.ВР., 3Л., МН.Ч. = щели (са) да са чурвали
| УСЛОВНО НАКЛОНЕНИЕ, 1Л., ЕД.Ч., М.Р. = бих чурвал
| УСЛОВНО НАКЛОНЕНИЕ, 1Л., ЕД.Ч., Ж.Р. = бих чурвала
| УСЛОВНО НАКЛОНЕНИЕ, 1Л., ЕД.Ч., СР.Р. = бих чурвало
| УСЛОВНО НАКЛОНЕНИЕ, 1Л., МН.Ч. = бихме чурвали
| УСЛОВНО НАКЛОНЕНИЕ, 2Л., ЕД.Ч., М.Р. = би чурвал
| УСЛОВНО НАКЛОНЕНИЕ, 2Л., ЕД.Ч., Ж.Р. = би чурвала
| УСЛОВНО НАКЛОНЕНИЕ, 2Л., ЕД.Ч., СР.Р. = би чурвало
| УСЛОВНО НАКЛОНЕНИЕ, 2Л., МН.Ч. = бихте чурвали
| УСЛОВНО НАКЛОНЕНИЕ, 3Л., ЕД.Ч., М.Р. = би чурвал
| УСЛОВНО НАКЛОНЕНИЕ, 3Л., ЕД.Ч., Ж.Р. = би чурвала
| УСЛОВНО НАКЛОНЕНИЕ, 3Л., ЕД.Ч., СР.Р. = би чурвало
| УСЛОВНО НАКЛОНЕНИЕ, 3Л., МН.Ч. = биха чурвали
| ПОВЕЛИТЕЛНО НАКЛОНЕНИЕ, ЕД.Ч. = чур·вай
| ПОВЕЛИТЕЛНО НАКЛОНЕНИЕ, МН.Ч. = чур·вай·те
| МИН.СТРАД.ПРИЧ. М.Р. = чур·ван
| МИН.СТРАД.ПРИЧ. М.Р. НЕПЪЛЕН ЧЛЕН = чур·ва·ния
| МИН.СТРАД.ПРИЧ. М.Р. ПЪЛЕН ЧЛЕН = чур·ва·ни·ят
| МИН.СТРАД.ПРИЧ. Ж.Р. = чур·ва·на
| МИН.СТРАД.ПРИЧ. Ж.Р. ЧЛЕН = чур·ва·на·та
| МИН.СТРАД.ПРИЧ. СР.Р. = чур·ва·но
| МИН.СТРАД.ПРИЧ. СР.Р. ЧЛЕН = чур·ва·но·то
| МИН.СТРАД.ПРИЧ. МН.Ч. = чур·ва·ни
| МИН.СТРАД.ПРИЧ. МН.Ч. ЧЛЕН = чур·ва·ни·те
| МИН.ДЕЯТ.СВ.ПРИЧ. М.Р. = чур·вал
| МИН.ДЕЯТ.СВ.ПРИЧ. М.Р. НЕПЪЛЕН ЧЛЕН = чур·ва·лия
| МИН.ДЕЯТ.СВ.ПРИЧ. М.Р. ПЪЛЕН ЧЛЕН = чур·ва·ли·ят
| МИН.ДЕЯТ.СВ.ПРИЧ. Ж.Р. = чур·ва·ла
| МИН.ДЕЯТ.СВ.ПРИЧ. Ж.Р. ЧЛЕН = чур·ва·ла·та
| МИН.ДЕЯТ.СВ.ПРИЧ. СР.Р. = чур·ва·ло
| МИН.ДЕЯТ.СВ.ПРИЧ. СР.Р. ЧЛЕН = чур·ва·ло·то
| МИН.ДЕЯТ.СВ.ПРИЧ. МН.Ч. = чур·ва·ли
| МИН.ДЕЯТ.СВ.ПРИЧ. МН.Ч. ЧЛЕН = чур·ва·ли·те
| МИН.ДЕЯТ.НЕСВ.ПРИЧ. М.Р. = чур·вал
| МИН.ДЕЯТ.НЕСВ.ПРИЧ. М.Р. НЕПЪЛЕН ЧЛЕН = чур·ва·лия
| МИН.ДЕЯТ.НЕСВ.ПРИЧ. М.Р. ПЪЛЕН ЧЛЕН = чур·ва·ли·ят
| МИН.ДЕЯТ.НЕСВ.ПРИЧ. Ж.Р. = чур·ва·ла
| МИН.ДЕЯТ.НЕСВ.ПРИЧ. Ж.Р. ЧЛЕН = чур·ва·ла·та
| МИН.ДЕЯТ.НЕСВ.ПРИЧ. СР.Р. = чур·ва·ло
| МИН.ДЕЯТ.НЕСВ.ПРИЧ. СР.Р. ЧЛЕН = чур·ва·ло·то
| МИН.ДЕЯТ.НЕСВ.ПРИЧ. МН.Ч. = чур·ва·ли
| МИН.ДЕЯТ.НЕСВ.ПРИЧ. МН.Ч. ЧЛЕН = чур·ва·ли·те
| СЕГ.ДЕЯТ.ПРИЧ. М.Р. = чур·ващ
| СЕГ.ДЕЯТ.ПРИЧ. М.Р. НЕПЪЛЕН ЧЛЕН = чур·ва·щия
| СЕГ.ДЕЯТ.ПРИЧ. М.Р. ПЪЛЕН ЧЛЕН = чур·ва·щи·ят
| СЕГ.ДЕЯТ.ПРИЧ. Ж.Р. = чур·ва·ща
| СЕГ.ДЕЯТ.ПРИЧ. Ж.Р. ЧЛЕН = чур·ва·ща·та
| СЕГ.ДЕЯТ.ПРИЧ. СР.Р. = чур·ва·що
| СЕГ.ДЕЯТ.ПРИЧ. СР.Р. ЧЛЕН = чур·ва·що·то
| СЕГ.ДЕЯТ.ПРИЧ. МН.Ч. = чур·ва·щи
| СЕГ.ДЕЯТ.ПРИЧ. МН.Ч. ЧЛЕН = чур·ва·щи·те
| ДЕЕПРИЧАСТИЕ = чур·вай·ки
| СКРИТИ ПРЕПРАТКИ = 
[[чурвам]],
[[чурваш]],
[[чурва]],
[[чурваме]],
[[чурвате]],
[[чурват]],
[[чурвах]],
[[чурвахме]],
[[чурвахте]],
[[чурваха]],
[[чурваше]],
[[чурвай]],
[[чурвайте]],
[[чурвал]],
[[чурвалия]],
[[чурвалият]],
[[чурвала]],
[[чурвалата]],
[[чурвало]],
[[чурвалото]],
[[чурвали]],
[[чурвалите]],
[[чурван]],
[[чурвания]],
[[чурваният]],
[[чурвана]],
[[чурваната]],
[[чурвано]],
[[чурваното]],
[[чурвани]],
[[чурваните]],
[[чурващ]],
[[чурващия]],
[[чурващият]],
[[чурваща]],
[[чурващата]],
[[чурващо]],
[[чурващото]],
[[чурващи]],
[[чурващите]],
[[чурвайки]],
[[чурвал съм]],
[[чурвала съм]],
[[чурвало съм]],
[[чурвали сме]],
[[чурвал си]],
[[чурвала си]],
[[чурвало си]],
[[чурвали сте]],
[[чурвал е]],
[[чурвала е]],
[[чурвало е]],
[[чурвали са]],
[[бях чурвал]],
[[бях чурвала]],
[[бях чурвало]],
[[бяхме чурвали]],
[[беше чурвал]],
[[беше чурвала]],
[[беше чурвало]],
[[бяхте чурвали]],
[[бяха чурвали]],
[[ще чурвам]],
[[ще чурваме]],
[[ще чурваш]],
[[ще чурвате]],
[[ще чурва]],
[[ще чурват]],
[[ще съм чурвал]],
[[ще съм чурвала]],
[[ще съм чурвало]],
[[ще сме чурвали]],
[[ще си чурвал]],
[[ще си чурвала]],
[[ще си чурвало]],
[[ще сте чурвали]],
[[ще е чурвал]],
[[ще е чурвала]],
[[ще е чурвало]],
[[ще са чурвали]],
[[щях да чурвам]],
[[щяхме да чурваме]],
[[щеше да чурваш]],
[[щяхте да чурвате]],
[[щеше да чурва]],
[[щяха да чурват]],
[[щях да съм чурвал]],
[[щях да съм чурвала]],
[[щях да съм чурвало]],
[[щяхме да сме чурвали]],
[[щеше да си чурвал]],
[[щеше да си чурвала]],
[[щеше да си чурвало]],
[[щяхте да сте чурвали]],
[[щеше да е чурвал]],
[[щеше да е чурвала]],
[[щеше да е чурвало]],
[[щяха да са чурвали]],
[[бил съм чурвал]],
[[била съм чурвала]],
[[било съм чурвало]],
[[били сме чурвали]],
[[бил си чурвал]],
[[била си чурвала]],
[[било си чурвало]],
[[били сте чурвали]],
[[бил е чурвал]],
[[била е чурвала]],
[[било е чурвало]],
[[били са чурвали]],
[[щял съм да чурвам]],
[[щяла съм да чурвам]],
[[щяло съм да чурвам]],
[[щели сме да чурваме]],
[[щял си да чурваш]],
[[щяла си да чурваш]],
[[щяло си да чурваш]],
[[щели сте да чурвате]],
[[щял да чурва]],
[[щяла да чурва]],
[[щяло да чурва]],
[[щели да чурват]],
[[щял е да чурва]],
[[щяла е да чурва]],
[[щяло е да чурва]],
[[щели са да чурват]],
[[щял съм да съм чурвал]],
[[щяла съм да съм чурвала]],
[[щяло съм да съм чурвало]],
[[щели сме да сме чурвали]],
[[щял си да си чурвал]],
[[щяла си да си чурвала]],
[[щяло си да си чурвало]],
[[щели сте да сте чурвали]],
[[щял да е чурвал]],
[[щяла да е чурвала]],
[[щяло да е чурвало]],
[[щели да са чурвали]],
[[щял е да е чурвал]],
[[щяла е да е чурвала]],
[[щяло е да е чурвало]],
[[щели са да са чурвали]],
[[бих чурвал]],
[[бих чурвала]],
[[бих чурвало]],
[[бихме чурвали]],
[[би чурвал]],
[[би чурвала]],
[[би чурвало]],
[[бихте чурвали]],
[[биха чурвали]],
}}</text>
      <sha1>m9l6va7tv4mi16mjcimnacft6k9grdz</sha1>
    </revision>
  </page>
  <page>
    <title>Шаблон:Словоформи/чуруликам</title>
    <ns>10</ns>
    <id>569797</id>
    <revision>
      <id>601777</id>
      <timestamp>2005-05-12T12:05:14Z</timestamp>
      <contributor>
        <username>Bgbot</username>
        <id>83</id>
      </contributor>
      <comment>Борислав: Шаблон със словоформи</comment>
      <model>wikitext</model>
      <format>text/x-wiki</format>
      <text bytes="21386" xml:space="preserve">{{Шаблон:Словоформи/Глагол|
  ОСНОВНА ФОРМА = чуруликам
| СЕГ.ВР., 1Л., ЕД.Ч. = чу·ру·ли·кам
| СЕГ.ВР., 1Л., МН.Ч. = чу·ру·ли·ка·ме
| СЕГ.ВР., 2Л., ЕД.Ч. = чу·ру·ли·каш
| СЕГ.ВР., 2Л., МН.Ч. = чу·ру·ли·ка·те
| СЕГ.ВР., 3Л., ЕД.Ч. = чу·ру·ли·ка
| СЕГ.ВР., 3Л., МН.Ч. = чу·ру·ли·кат
| МИН.СВ.ВР., 1Л., ЕД.Ч. = чу·ру·ли·ках
| МИН.СВ.ВР., 1Л., МН.Ч. = чу·ру·ли·ках·ме
| МИН.СВ.ВР., 2Л., ЕД.Ч. = чу·ру·ли·ка
| МИН.СВ.ВР., 2Л., МН.Ч. = чу·ру·ли·ках·те
| МИН.СВ.ВР., 3Л., ЕД.Ч. = чу·ру·ли·ка
| МИН.СВ.ВР., 3Л., МН.Ч. = чу·ру·ли·ка·ха
| МИН.НЕСВ.ВР., 1Л., ЕД.Ч. = чу·ру·ли·ках
| МИН.НЕСВ.ВР., 1Л., МН.Ч. = чу·ру·ли·ках·ме
| МИН.НЕСВ.ВР., 2Л., ЕД.Ч. = чу·ру·ли·ка·ше
| МИН.НЕСВ.ВР., 2Л., МН.Ч. = чу·ру·ли·ках·те
| МИН.НЕСВ.ВР., 3Л., ЕД.Ч. = чу·ру·ли·ка·ше
| МИН.НЕСВ.ВР., 3Л., МН.Ч. = чу·ру·ли·ка·ха
| МИН.НЕОПР.ВР., 1Л., ЕД.Ч., М.Р. = чуруликал съм
| МИН.НЕОПР.ВР., 1Л., ЕД.Ч., Ж.Р. = чуруликала съм
| МИН.НЕОПР.ВР., 1Л., ЕД.Ч., СР.Р. = чуруликало съм
| МИН.НЕОПР.ВР., 1Л., МН.Ч. = чуруликали сме
| МИН.НЕОПР.ВР., 2Л., ЕД.Ч., М.Р. = чуруликал си
| МИН.НЕОПР.ВР., 2Л., ЕД.Ч., Ж.Р. = чуруликала си
| МИН.НЕОПР.ВР., 2Л., ЕД.Ч., СР.Р. = чуруликало си
| МИН.НЕОПР.ВР., 2Л., МН.Ч. = чуруликали сте
| МИН.НЕОПР.ВР., 3Л., ЕД.Ч., М.Р. = чуруликал е
| МИН.НЕОПР.ВР., 3Л., ЕД.Ч., Ж.Р. = чуруликала е
| МИН.НЕОПР.ВР., 3Л., ЕД.Ч., СР.Р. = чуруликало е
| МИН.НЕОПР.ВР., 3Л., МН.Ч. = чуруликали са
| МИН.ПРЕД.ВР., 1Л., ЕД.Ч., М.Р. = бях чуруликал
| МИН.ПРЕД.ВР., 1Л., ЕД.Ч., Ж.Р. = бях чуруликала
| МИН.ПРЕД.ВР., 1Л., ЕД.Ч., СР.Р. = бях чуруликало
| МИН.ПРЕД.ВР., 1Л., МН.Ч. = бяхме чуруликали
| МИН.ПРЕД.ВР., 2Л., ЕД.Ч., М.Р. = беше чуруликал
| МИН.ПРЕД.ВР., 2Л., ЕД.Ч., Ж.Р. = беше чуруликала
| МИН.ПРЕД.ВР., 2Л., ЕД.Ч., СР.Р. = беше чуруликало
| МИН.ПРЕД.ВР., 2Л., МН.Ч. = бяхте чуруликали
| МИН.ПРЕД.ВР., 3Л., ЕД.Ч., М.Р. = беше чуруликал
| МИН.ПРЕД.ВР., 3Л., ЕД.Ч., Ж.Р. = беше чуруликала
| МИН.ПРЕД.ВР., 3Л., ЕД.Ч., СР.Р. = беше чуруликало
| МИН.ПРЕД.ВР., 3Л., МН.Ч. = бяха чуруликали
| БЪД.ВР., 1Л., ЕД.Ч. = ще чуруликам
| БЪД.ВР., 1Л., МН.Ч. = ще чуруликаме
| БЪД.ВР., 2Л., ЕД.Ч. = ще чуруликаш
| БЪД.ВР., 2Л., МН.Ч. = ще чуруликате
| БЪД.ВР., 3Л., ЕД.Ч. = ще чурулика
| БЪД.ВР., 3Л., МН.Ч. = ще чуруликат
| БЪД.ПРЕД.ВР., 1Л., ЕД.Ч., М.Р. = ще съм чуруликал
| БЪД.ПРЕД.ВР., 1Л., ЕД.Ч., Ж.Р. = ще съм чуруликала
| БЪД.ПРЕД.ВР., 1Л., ЕД.Ч., СР.Р. = ще съм чуруликало
| БЪД.ПРЕД.ВР., 1Л., МН.Ч. = ще сме чуруликали
| БЪД.ПРЕД.ВР., 2Л., ЕД.Ч., М.Р. = ще си чуруликал
| БЪД.ПРЕД.ВР., 2Л., ЕД.Ч., Ж.Р. = ще си чуруликала
| БЪД.ПРЕД.ВР., 2Л., ЕД.Ч., СР.Р. = ще си чуруликало
| БЪД.ПРЕД.ВР., 2Л., МН.Ч. = ще сте чуруликали
| БЪД.ПРЕД.ВР., 3Л., ЕД.Ч., М.Р. = ще е чуруликал
| БЪД.ПРЕД.ВР., 3Л., ЕД.Ч., Ж.Р. = ще е чуруликала
| БЪД.ПРЕД.ВР., 3Л., ЕД.Ч., СР.Р. = ще е чуруликало
| БЪД.ПРЕД.ВР., 3Л., МН.Ч. = ще са чуруликали
| БЪД.ВР. В МИН., 1Л., ЕД.Ч. = щях да чуруликам
| БЪД.ВР. В МИН., 1Л., МН.Ч. = щяхме да чуруликаме
| БЪД.ВР. В МИН., 2Л., ЕД.Ч. = щеше да чуруликаш
| БЪД.ВР. В МИН., 2Л., МН.Ч. = щяхте да чуруликате
| БЪД.ВР. В МИН., 3Л., ЕД.Ч. = щеше да чурулика
| БЪД.ВР. В МИН., 3Л., МН.Ч. = щяха да чуруликат
| БЪД.ПРЕД.ВР. В МИН., 1Л., ЕД.Ч., М.Р. = щях да съм чуруликал
| БЪД.ПРЕД.ВР. В МИН., 1Л., ЕД.Ч., Ж.Р. = щях да съм чуруликала
| БЪД.ПРЕД.ВР. В МИН., 1Л., ЕД.Ч., СР.Р. = щях да съм чуруликало
| БЪД.ПРЕД.ВР. В МИН., 1Л., МН.Ч. = щяхме да сме чуруликали
| БЪД.ПРЕД.ВР. В МИН., 2Л., ЕД.Ч., М.Р. = щеше да си чуруликал
| БЪД.ПРЕД.ВР. В МИН., 2Л., ЕД.Ч., Ж.Р. = щеше да си чуруликала
| БЪД.ПРЕД.ВР. В МИН., 2Л., ЕД.Ч., СР.Р. = щеше да си чуруликало
| БЪД.ПРЕД.ВР. В МИН., 2Л., МН.Ч. = щяхте да сте чуруликали
| БЪД.ПРЕД.ВР. В МИН., 3Л., ЕД.Ч., М.Р. = щеше да е чуруликал
| БЪД.ПРЕД.ВР. В МИН., 3Л., ЕД.Ч., Ж.Р. = щеше да е чуруликала
| БЪД.ПРЕД.ВР. В МИН., 3Л., ЕД.Ч., СР.Р. = щеше да е чуруликало
| БЪД.ПРЕД.ВР. В МИН., 3Л., МН.Ч. = щяха да са чуруликали
| ПР.НАКЛ., СЕГ.ВР., 1Л., ЕД.Ч., М.Р. = чуруликал съм
| ПР.НАКЛ., СЕГ.ВР., 1Л., ЕД.Ч., Ж.Р. = чуруликала съм
| ПР.НАКЛ., СЕГ.ВР., 1Л., ЕД.Ч., СР.Р. = чуруликало съм
| ПР.НАКЛ., СЕГ.ВР., 1Л., МН.Ч. = чуруликали сме
| ПР.НАКЛ., СЕГ.ВР., 2Л., ЕД.Ч., М.Р. = чуруликал си
| ПР.НАКЛ., СЕГ.ВР., 2Л., ЕД.Ч., Ж.Р. = чуруликала си
| ПР.НАКЛ., СЕГ.ВР., 2Л., ЕД.Ч., СР.Р. = чуруликало си
| ПР.НАКЛ., СЕГ.ВР., 2Л., МН.Ч. = чуруликали сте
| ПР.НАКЛ., СЕГ.ВР., 3Л., ЕД.Ч., М.Р. = чуруликал (е)
| ПР.НАКЛ., СЕГ.ВР., 3Л., ЕД.Ч., Ж.Р. = чуруликала (е)
| ПР.НАКЛ., СЕГ.ВР., 3Л., ЕД.Ч., СР.Р. = чуруликало (е)
| ПР.НАКЛ., СЕГ.ВР., 3Л., МН.Ч. = чуруликали (са)
| ПР.НАКЛ., МИН.СВ.ВР., 1Л., ЕД.Ч., М.Р. = чуруликал съм
| ПР.НАКЛ., МИН.СВ.ВР., 1Л., ЕД.Ч., Ж.Р. = чуруликала съм
| ПР.НАКЛ., МИН.СВ.ВР., 1Л., ЕД.Ч., СР.Р. = чуруликало съм
| ПР.НАКЛ., МИН.СВ.ВР., 1Л., МН.Ч. = чуруликали сме
| ПР.НАКЛ., МИН.СВ.ВР., 2Л., ЕД.Ч., М.Р. = чуруликал си
| ПР.НАКЛ., МИН.СВ.ВР., 2Л., ЕД.Ч., Ж.Р. = чуруликала си
| ПР.НАКЛ., МИН.СВ.ВР., 2Л., ЕД.Ч., СР.Р. = чуруликало си
| ПР.НАКЛ., МИН.СВ.ВР., 2Л., МН.Ч. = чуруликали сте
| ПР.НАКЛ., МИН.СВ.ВР., 3Л., ЕД.Ч., М.Р. = чуруликал (е)
| ПР.НАКЛ., МИН.СВ.ВР., 3Л., ЕД.Ч., Ж.Р. = чуруликала (е)
| ПР.НАКЛ., МИН.СВ.ВР., 3Л., ЕД.Ч., СР.Р. = чуруликало (е)
| ПР.НАКЛ., МИН.СВ.ВР., 3Л., МН.Ч. = чуруликали (са)
| ПР.НАКЛ., МИН.НЕОПР.ВР., 1Л., ЕД.Ч., М.Р. = бил съм чуруликал
| ПР.НАКЛ., МИН.НЕОПР.ВР., 1Л., ЕД.Ч., Ж.Р. = била съм чуруликала
| ПР.НАКЛ., МИН.НЕОПР.ВР., 1Л., ЕД.Ч., СР.Р. = било съм чуруликало
| ПР.НАКЛ., МИН.НЕОПР.ВР., 1Л., МН.Ч. = били сме чуруликали
| ПР.НАКЛ., МИН.НЕОПР.ВР., 2Л., ЕД.Ч., М.Р. = бил си чуруликал
| ПР.НАКЛ., МИН.НЕОПР.ВР., 2Л., ЕД.Ч., Ж.Р. = била си чуруликала
| ПР.НАКЛ., МИН.НЕОПР.ВР., 2Л., ЕД.Ч., СР.Р. = било си чуруликало
| ПР.НАКЛ., МИН.НЕОПР.ВР., 2Л., МН.Ч. = били сте чуруликали
| ПР.НАКЛ., МИН.НЕОПР.ВР., 3Л., ЕД.Ч., М.Р. = бил (е) чуруликал
| ПР.НАКЛ., МИН.НЕОПР.ВР., 3Л., ЕД.Ч., Ж.Р. = била (е) чуруликала
| ПР.НАКЛ., МИН.НЕОПР.ВР., 3Л., ЕД.Ч., СР.Р. = било (е) чуруликало
| ПР.НАКЛ., МИН.НЕОПР.ВР., 3Л., МН.Ч. = били (са) чуруликали
| ПР.НАКЛ., БЪД.ВР., 1Л., ЕД.Ч., М.Р. = щял съм да чуруликам
| ПР.НАКЛ., БЪД.ВР., 1Л., ЕД.Ч., Ж.Р. = щяла съм да чуруликам
| ПР.НАКЛ., БЪД.ВР., 1Л., ЕД.Ч., СР.Р. = щяло съм да чуруликам
| ПР.НАКЛ., БЪД.ВР., 1Л., МН.Ч. = щели сме да чуруликаме
| ПР.НАКЛ., БЪД.ВР., 2Л., ЕД.Ч., М.Р. = щял си да чуруликаш
| ПР.НАКЛ., БЪД.ВР., 2Л., ЕД.Ч., Ж.Р. = щяла си да чуруликаш
| ПР.НАКЛ., БЪД.ВР., 2Л., ЕД.Ч., СР.Р. = щяло си да чуруликаш
| ПР.НАКЛ., БЪД.ВР., 2Л., МН.Ч. = щели сте да чуруликате
| ПР.НАКЛ., БЪД.ВР., 3Л., ЕД.Ч., М.Р. = щял (е) да чурулика
| ПР.НАКЛ., БЪД.ВР., 3Л., ЕД.Ч., Ж.Р. = щяла (е) да чурулика
| ПР.НАКЛ., БЪД.ВР., 3Л., ЕД.Ч., СР.Р. = щяло (е) да чурулика
| ПР.НАКЛ., БЪД.ВР., 3Л., МН.Ч. = щели (са) да чуруликат
| ПР.НАКЛ., БЪД.ПРЕД.ВР., 1Л., ЕД.Ч., М.Р. = щял съм да съм чуруликал
| ПР.НАКЛ., БЪД.ПРЕД.ВР., 1Л., ЕД.Ч., Ж.Р. = щяла съм да съм чуруликала
| ПР.НАКЛ., БЪД.ПРЕД.ВР., 1Л., ЕД.Ч., СР.Р. = щяло съм да съм чуруликало
| ПР.НАКЛ., БЪД.ПРЕД.ВР., 1Л., МН.Ч. = щели сме да сме чуруликали
| ПР.НАКЛ., БЪД.ПРЕД.ВР., 2Л., ЕД.Ч., М.Р. = щял си да си чуруликал
| ПР.НАКЛ., БЪД.ПРЕД.ВР., 2Л., ЕД.Ч., Ж.Р. = щяла си да си чуруликала
| ПР.НАКЛ., БЪД.ПРЕД.ВР., 2Л., ЕД.Ч., СР.Р. = щяло си да си чуруликало
| ПР.НАКЛ., БЪД.ПРЕД.ВР., 2Л., МН.Ч. = щели сте да сте чуруликали
| ПР.НАКЛ., БЪД.ПРЕД.ВР., 3Л., ЕД.Ч., М.Р. = щял (е) да е чуруликал
| ПР.НАКЛ., БЪД.ПРЕД.ВР., 3Л., ЕД.Ч., Ж.Р. = щяла (е) да е чуруликала
| ПР.НАКЛ., БЪД.ПРЕД.ВР., 3Л., ЕД.Ч., СР.Р. = щяло (е) да е чуруликало
| ПР.НАКЛ., БЪД.ПРЕД.ВР., 3Л., МН.Ч. = щели (са) да са чуруликали
| УСЛОВНО НАКЛОНЕНИЕ, 1Л., ЕД.Ч., М.Р. = бих чуруликал
| УСЛОВНО НАКЛОНЕНИЕ, 1Л., ЕД.Ч., Ж.Р. = бих чуруликала
| УСЛОВНО НАКЛОНЕНИЕ, 1Л., ЕД.Ч., СР.Р. = бих чуруликало
| УСЛОВНО НАКЛОНЕНИЕ, 1Л., МН.Ч. = бихме чуруликали
| УСЛОВНО НАКЛОНЕНИЕ, 2Л., ЕД.Ч., М.Р. = би чуруликал
| УСЛОВНО НАКЛОНЕНИЕ, 2Л., ЕД.Ч., Ж.Р. = би чуруликала
| УСЛОВНО НАКЛОНЕНИЕ, 2Л., ЕД.Ч., СР.Р. = би чуруликало
| УСЛОВНО НАКЛОНЕНИЕ, 2Л., МН.Ч. = бихте чуруликали
| УСЛОВНО НАКЛОНЕНИЕ, 3Л., ЕД.Ч., М.Р. = би чуруликал
| УСЛОВНО НАКЛОНЕНИЕ, 3Л., ЕД.Ч., Ж.Р. = би чуруликала
| УСЛОВНО НАКЛОНЕНИЕ, 3Л., ЕД.Ч., СР.Р. = би чуруликало
| УСЛОВНО НАКЛОНЕНИЕ, 3Л., МН.Ч. = биха чуруликали
| ПОВЕЛИТЕЛНО НАКЛОНЕНИЕ, ЕД.Ч. = чу·ру·ли·кай
| ПОВЕЛИТЕЛНО НАКЛОНЕНИЕ, МН.Ч. = чу·ру·ли·кай·те
| МИН.СТРАД.ПРИЧ. М.Р. = чу·ру·ли·кан
| МИН.СТРАД.ПРИЧ. М.Р. НЕПЪЛЕН ЧЛЕН = чу·ру·ли·ка·ния
| МИН.СТРАД.ПРИЧ. М.Р. ПЪЛЕН ЧЛЕН = чу·ру·ли·ка·ни·ят
| МИН.СТРАД.ПРИЧ. Ж.Р. = чу·ру·ли·ка·на
| МИН.СТРАД.ПРИЧ. Ж.Р. ЧЛЕН = чу·ру·ли·ка·на·та
| МИН.СТРАД.ПРИЧ. СР.Р. = чу·ру·ли·ка·но
| МИН.СТРАД.ПРИЧ. СР.Р. ЧЛЕН = чу·ру·ли·ка·но·то
| МИН.СТРАД.ПРИЧ. МН.Ч. = чу·ру·ли·ка·ни
| МИН.СТРАД.ПРИЧ. МН.Ч. ЧЛЕН = чу·ру·ли·ка·ни·те
| МИН.ДЕЯТ.СВ.ПРИЧ. М.Р. = чу·ру·ли·кал
| МИН.ДЕЯТ.СВ.ПРИЧ. М.Р. НЕПЪЛЕН ЧЛЕН = чу·ру·ли·ка·лия
| МИН.ДЕЯТ.СВ.ПРИЧ. М.Р. ПЪЛЕН ЧЛЕН = чу·ру·ли·ка·ли·ят
| МИН.ДЕЯТ.СВ.ПРИЧ. Ж.Р. = чу·ру·ли·ка·ла
| МИН.ДЕЯТ.СВ.ПРИЧ. Ж.Р. ЧЛЕН = чу·ру·ли·ка·ла·та
| МИН.ДЕЯТ.СВ.ПРИЧ. СР.Р. = чу·ру·ли·ка·ло
| МИН.ДЕЯТ.СВ.ПРИЧ. СР.Р. ЧЛЕН = чу·ру·ли·ка·ло·то
| МИН.ДЕЯТ.СВ.ПРИЧ. МН.Ч. = чу·ру·ли·ка·ли
| МИН.ДЕЯТ.СВ.ПРИЧ. МН.Ч. ЧЛЕН = чу·ру·ли·ка·ли·те
| МИН.ДЕЯТ.НЕСВ.ПРИЧ. М.Р. = чу·ру·ли·кал
| МИН.ДЕЯТ.НЕСВ.ПРИЧ. М.Р. НЕПЪЛЕН ЧЛЕН = чу·ру·ли·ка·лия
| МИН.ДЕЯТ.НЕСВ.ПРИЧ. М.Р. ПЪЛЕН ЧЛЕН = чу·ру·ли·ка·ли·ят
| МИН.ДЕЯТ.НЕСВ.ПРИЧ. Ж.Р. = чу·ру·ли·ка·ла
| МИН.ДЕЯТ.НЕСВ.ПРИЧ. Ж.Р. ЧЛЕН = чу·ру·ли·ка·ла·та
| МИН.ДЕЯТ.НЕСВ.ПРИЧ. СР.Р. = чу·ру·ли·ка·ло
| МИН.ДЕЯТ.НЕСВ.ПРИЧ. СР.Р. ЧЛЕН = чу·ру·ли·ка·ло·то
| МИН.ДЕЯТ.НЕСВ.ПРИЧ. МН.Ч. = чу·ру·ли·ка·ли
| МИН.ДЕЯТ.НЕСВ.ПРИЧ. МН.Ч. ЧЛЕН = чу·ру·ли·ка·ли·те
| СЕГ.ДЕЯТ.ПРИЧ. М.Р. = чу·ру·ли·кащ
| СЕГ.ДЕЯТ.ПРИЧ. М.Р. НЕПЪЛЕН ЧЛЕН = чу·ру·ли·ка·щия
| СЕГ.ДЕЯТ.ПРИЧ. М.Р. ПЪЛЕН ЧЛЕН = чу·ру·ли·ка·щи·ят
| СЕГ.ДЕЯТ.ПРИЧ. Ж.Р. = чу·ру·ли·ка·ща
| СЕГ.ДЕЯТ.ПРИЧ. Ж.Р. ЧЛЕН = чу·ру·ли·ка·ща·та
| СЕГ.ДЕЯТ.ПРИЧ. СР.Р. = чу·ру·ли·ка·що
| СЕГ.ДЕЯТ.ПРИЧ. СР.Р. ЧЛЕН = чу·ру·ли·ка·що·то
| СЕГ.ДЕЯТ.ПРИЧ. МН.Ч. = чу·ру·ли·ка·щи
| СЕГ.ДЕЯТ.ПРИЧ. МН.Ч. ЧЛЕН = чу·ру·ли·ка·щи·те
| ДЕЕПРИЧАСТИЕ = чу·ру·ли·кай·ки
| СКРИТИ ПРЕПРАТКИ = 
[[чуруликам]],
[[чуруликаш]],
[[чурулика]],
[[чуруликаме]],
[[чуруликате]],
[[чуруликат]],
[[чуруликах]],
[[чуруликахме]],
[[чуруликахте]],
[[чуруликаха]],
[[чуруликаше]],
[[чуруликай]],
[[чуруликайте]],
[[чуруликал]],
[[чуруликалия]],
[[чуруликалият]],
[[чуруликала]],
[[чуруликалата]],
[[чуруликало]],
[[чуруликалото]],
[[чуруликали]],
[[чуруликалите]],
[[чуруликан]],
[[чуруликания]],
[[чуруликаният]],
[[чуруликана]],
[[чуруликаната]],
[[чуруликано]],
[[чуруликаното]],
[[чуруликани]],
[[чуруликаните]],
[[чуруликащ]],
[[чуруликащия]],
[[чуруликащият]],
[[чуруликаща]],
[[чуруликащата]],
[[чуруликащо]],
[[чуруликащото]],
[[чуруликащи]],
[[чуруликащите]],
[[чуруликайки]],
[[чуруликал съм]],
[[чуруликала съм]],
[[чуруликало съм]],
[[чуруликали сме]],
[[чуруликал си]],
[[чуруликала си]],
[[чуруликало си]],
[[чуруликали сте]],
[[чуруликал е]],
[[чуруликала е]],
[[чуруликало е]],
[[чуруликали са]],
[[бях чуруликал]],
[[бях чуруликала]],
[[бях чуруликало]],
[[бяхме чуруликали]],
[[беше чуруликал]],
[[беше чуруликала]],
[[беше чуруликало]],
[[бяхте чуруликали]],
[[бяха чуруликали]],
[[ще чуруликам]],
[[ще чуруликаме]],
[[ще чуруликаш]],
[[ще чуруликате]],
[[ще чурулика]],
[[ще чуруликат]],
[[ще съм чуруликал]],
[[ще съм чуруликала]],
[[ще съм чуруликало]],
[[ще сме чуруликали]],
[[ще си чуруликал]],
[[ще си чуруликала]],
[[ще си чуруликало]],
[[ще сте чуруликали]],
[[ще е чуруликал]],
[[ще е чуруликала]],
[[ще е чуруликало]],
[[ще са чуруликали]],
[[щях да чуруликам]],
[[щяхме да чуруликаме]],
[[щеше да чуруликаш]],
[[щяхте да чуруликате]],
[[щеше да чурулика]],
[[щяха да чуруликат]],
[[щях да съм чуруликал]],
[[щях да съм чуруликала]],
[[щях да съм чуруликало]],
[[щяхме да сме чуруликали]],
[[щеше да си чуруликал]],
[[щеше да си чуруликала]],
[[щеше да си чуруликало]],
[[щяхте да сте чуруликали]],
[[щеше да е чуруликал]],
[[щеше да е чуруликала]],
[[щеше да е чуруликало]],
[[щяха да са чуруликали]],
[[бил съм чуруликал]],
[[била съм чуруликала]],
[[било съм чуруликало]],
[[били сме чуруликали]],
[[бил си чуруликал]],
[[била си чуруликала]],
[[било си чуруликало]],
[[били сте чуруликали]],
[[бил е чуруликал]],
[[била е чуруликала]],
[[било е чуруликало]],
[[били са чуруликали]],
[[щял съм да чуруликам]],
[[щяла съм да чуруликам]],
[[щяло съм да чуруликам]],
[[щели сме да чуруликаме]],
[[щял си да чуруликаш]],
[[щяла си да чуруликаш]],
[[щяло си да чуруликаш]],
[[щели сте да чуруликате]],
[[щял да чурулика]],
[[щяла да чурулика]],
[[щяло да чурулика]],
[[щели да чуруликат]],
[[щял е да чурулика]],
[[щяла е да чурулика]],
[[щяло е да чурулика]],
[[щели са да чуруликат]],
[[щял съм да съм чуруликал]],
[[щяла съм да съм чуруликала]],
[[щяло съм да съм чуруликало]],
[[щели сме да сме чуруликали]],
[[щял си да си чуруликал]],
[[щяла си да си чуруликала]],
[[щяло си да си чуруликало]],
[[щели сте да сте чуруликали]],
[[щял да е чуруликал]],
[[щяла да е чуруликала]],
[[щяло да е чуруликало]],
[[щели да са чуруликали]],
[[щял е да е чуруликал]],
[[щяла е да е чуруликала]],
[[щяло е да е чуруликало]],
[[щели са да са чуруликали]],
[[бих чуруликал]],
[[бих чуруликала]],
[[бих чуруликало]],
[[бихме чуруликали]],
[[би чуруликал]],
[[би чуруликала]],
[[би чуруликало]],
[[бихте чуруликали]],
[[биха чуруликали]],
}}</text>
      <sha1>omeo0pepphtnuw1kfusm2o8j5fkv8qa</sha1>
    </revision>
  </page>
  <page>
    <title>Шаблон:Словоформи/чучуркам</title>
    <ns>10</ns>
    <id>569810</id>
    <revision>
      <id>601790</id>
      <timestamp>2005-05-12T12:05:35Z</timestamp>
      <contributor>
        <username>Bgbot</username>
        <id>83</id>
      </contributor>
      <comment>Борислав: Шаблон със словоформи</comment>
      <model>wikitext</model>
      <format>text/x-wiki</format>
      <text bytes="20590" xml:space="preserve">{{Шаблон:Словоформи/Глагол|
  ОСНОВНА ФОРМА = чучуркам
| СЕГ.ВР., 1Л., ЕД.Ч. = чу·чур·кам
| СЕГ.ВР., 1Л., МН.Ч. = чу·чур·ка·ме
| СЕГ.ВР., 2Л., ЕД.Ч. = чу·чур·каш
| СЕГ.ВР., 2Л., МН.Ч. = чу·чур·ка·те
| СЕГ.ВР., 3Л., ЕД.Ч. = чу·чур·ка
| СЕГ.ВР., 3Л., МН.Ч. = чу·чур·кат
| МИН.СВ.ВР., 1Л., ЕД.Ч. = чу·чур·ках
| МИН.СВ.ВР., 1Л., МН.Ч. = чу·чур·ках·ме
| МИН.СВ.ВР., 2Л., ЕД.Ч. = чу·чур·ка
| МИН.СВ.ВР., 2Л., МН.Ч. = чу·чур·ках·те
| МИН.СВ.ВР., 3Л., ЕД.Ч. = чу·чур·ка
| МИН.СВ.ВР., 3Л., МН.Ч. = чу·чур·ка·ха
| МИН.НЕСВ.ВР., 1Л., ЕД.Ч. = чу·чур·ках
| МИН.НЕСВ.ВР., 1Л., МН.Ч. = чу·чур·ках·ме
| МИН.НЕСВ.ВР., 2Л., ЕД.Ч. = чу·чур·ка·ше
| МИН.НЕСВ.ВР., 2Л., МН.Ч. = чу·чур·ках·те
| МИН.НЕСВ.ВР., 3Л., ЕД.Ч. = чу·чур·ка·ше
| МИН.НЕСВ.ВР., 3Л., МН.Ч. = чу·чур·ка·ха
| МИН.НЕОПР.ВР., 1Л., ЕД.Ч., М.Р. = чучуркал съм
| МИН.НЕОПР.ВР., 1Л., ЕД.Ч., Ж.Р. = чучуркала съм
| МИН.НЕОПР.ВР., 1Л., ЕД.Ч., СР.Р. = чучуркало съм
| МИН.НЕОПР.ВР., 1Л., МН.Ч. = чучуркали сме
| МИН.НЕОПР.ВР., 2Л., ЕД.Ч., М.Р. = чучуркал си
| МИН.НЕОПР.ВР., 2Л., ЕД.Ч., Ж.Р. = чучуркала си
| МИН.НЕОПР.ВР., 2Л., ЕД.Ч., СР.Р. = чучуркало си
| МИН.НЕОПР.ВР., 2Л., МН.Ч. = чучуркали сте
| МИН.НЕОПР.ВР., 3Л., ЕД.Ч., М.Р. = чучуркал е
| МИН.НЕОПР.ВР., 3Л., ЕД.Ч., Ж.Р. = чучуркала е
| МИН.НЕОПР.ВР., 3Л., ЕД.Ч., СР.Р. = чучуркало е
| МИН.НЕОПР.ВР., 3Л., МН.Ч. = чучуркали са
| МИН.ПРЕД.ВР., 1Л., ЕД.Ч., М.Р. = бях чучуркал
| МИН.ПРЕД.ВР., 1Л., ЕД.Ч., Ж.Р. = бях чучуркала
| МИН.ПРЕД.ВР., 1Л., ЕД.Ч., СР.Р. = бях чучуркало
| МИН.ПРЕД.ВР., 1Л., МН.Ч. = бяхме чучуркали
| МИН.ПРЕД.ВР., 2Л., ЕД.Ч., М.Р. = беше чучуркал
| МИН.ПРЕД.ВР., 2Л., ЕД.Ч., Ж.Р. = беше чучуркала
| МИН.ПРЕД.ВР., 2Л., ЕД.Ч., СР.Р. = беше чучуркало
| МИН.ПРЕД.ВР., 2Л., МН.Ч. = бяхте чучуркали
| МИН.ПРЕД.ВР., 3Л., ЕД.Ч., М.Р. = беше чучуркал
| МИН.ПРЕД.ВР., 3Л., ЕД.Ч., Ж.Р. = беше чучуркала
| МИН.ПРЕД.ВР., 3Л., ЕД.Ч., СР.Р. = беше чучуркало
| МИН.ПРЕД.ВР., 3Л., МН.Ч. = бяха чучуркали
| БЪД.ВР., 1Л., ЕД.Ч. = ще чучуркам
| БЪД.ВР., 1Л., МН.Ч. = ще чучуркаме
| БЪД.ВР., 2Л., ЕД.Ч. = ще чучуркаш
| БЪД.ВР., 2Л., МН.Ч. = ще чучуркате
| БЪД.ВР., 3Л., ЕД.Ч. = ще чучурка
| БЪД.ВР., 3Л., МН.Ч. = ще чучуркат
| БЪД.ПРЕД.ВР., 1Л., ЕД.Ч., М.Р. = ще съм чучуркал
| БЪД.ПРЕД.ВР., 1Л., ЕД.Ч., Ж.Р. = ще съм чучуркала
| БЪД.ПРЕД.ВР., 1Л., ЕД.Ч., СР.Р. = ще съм чучуркало
| БЪД.ПРЕД.ВР., 1Л., МН.Ч. = ще сме чучуркали
| БЪД.ПРЕД.ВР., 2Л., ЕД.Ч., М.Р. = ще си чучуркал
| БЪД.ПРЕД.ВР., 2Л., ЕД.Ч., Ж.Р. = ще си чучуркала
| БЪД.ПРЕД.ВР., 2Л., ЕД.Ч., СР.Р. = ще си чучуркало
| БЪД.ПРЕД.ВР., 2Л., МН.Ч. = ще сте чучуркали
| БЪД.ПРЕД.ВР., 3Л., ЕД.Ч., М.Р. = ще е чучуркал
| БЪД.ПРЕД.ВР., 3Л., ЕД.Ч., Ж.Р. = ще е чучуркала
| БЪД.ПРЕД.ВР., 3Л., ЕД.Ч., СР.Р. = ще е чучуркало
| БЪД.ПРЕД.ВР., 3Л., МН.Ч. = ще са чучуркали
| БЪД.ВР. В МИН., 1Л., ЕД.Ч. = щях да чучуркам
| БЪД.ВР. В МИН., 1Л., МН.Ч. = щяхме да чучуркаме
| БЪД.ВР. В МИН., 2Л., ЕД.Ч. = щеше да чучуркаш
| БЪД.ВР. В МИН., 2Л., МН.Ч. = щяхте да чучуркате
| БЪД.ВР. В МИН., 3Л., ЕД.Ч. = щеше да чучурка
| БЪД.ВР. В МИН., 3Л., МН.Ч. = щяха да чучуркат
| БЪД.ПРЕД.ВР. В МИН., 1Л., ЕД.Ч., М.Р. = щях да съм чучуркал
| БЪД.ПРЕД.ВР. В МИН., 1Л., ЕД.Ч., Ж.Р. = щях да съм чучуркала
| БЪД.ПРЕД.ВР. В МИН., 1Л., ЕД.Ч., СР.Р. = щях да съм чучуркало
| БЪД.ПРЕД.ВР. В МИН., 1Л., МН.Ч. = щяхме да сме чучуркали
| БЪД.ПРЕД.ВР. В МИН., 2Л., ЕД.Ч., М.Р. = щеше да си чучуркал
| БЪД.ПРЕД.ВР. В МИН., 2Л., ЕД.Ч., Ж.Р. = щеше да си чучуркала
| БЪД.ПРЕД.ВР. В МИН., 2Л., ЕД.Ч., СР.Р. = щеше да си чучуркало
| БЪД.ПРЕД.ВР. В МИН., 2Л., МН.Ч. = щяхте да сте чучуркали
| БЪД.ПРЕД.ВР. В МИН., 3Л., ЕД.Ч., М.Р. = щеше да е чучуркал
| БЪД.ПРЕД.ВР. В МИН., 3Л., ЕД.Ч., Ж.Р. = щеше да е чучуркала
| БЪД.ПРЕД.ВР. В МИН., 3Л., ЕД.Ч., СР.Р. = щеше да е чучуркало
| БЪД.ПРЕД.ВР. В МИН., 3Л., МН.Ч. = щяха да са чучуркали
| ПР.НАКЛ., СЕГ.ВР., 1Л., ЕД.Ч., М.Р. = чучуркал съм
| ПР.НАКЛ., СЕГ.ВР., 1Л., ЕД.Ч., Ж.Р. = чучуркала съм
| ПР.НАКЛ., СЕГ.ВР., 1Л., ЕД.Ч., СР.Р. = чучуркало съм
| ПР.НАКЛ., СЕГ.ВР., 1Л., МН.Ч. = чучуркали сме
| ПР.НАКЛ., СЕГ.ВР., 2Л., ЕД.Ч., М.Р. = чучуркал си
| ПР.НАКЛ., СЕГ.ВР., 2Л., ЕД.Ч., Ж.Р. = чучуркала си
| ПР.НАКЛ., СЕГ.ВР., 2Л., ЕД.Ч., СР.Р. = чучуркало си
| ПР.НАКЛ., СЕГ.ВР., 2Л., МН.Ч. = чучуркали сте
| ПР.НАКЛ., СЕГ.ВР., 3Л., ЕД.Ч., М.Р. = чучуркал (е)
| ПР.НАКЛ., СЕГ.ВР., 3Л., ЕД.Ч., Ж.Р. = чучуркала (е)
| ПР.НАКЛ., СЕГ.ВР., 3Л., ЕД.Ч., СР.Р. = чучуркало (е)
| ПР.НАКЛ., СЕГ.ВР., 3Л., МН.Ч. = чучуркали (са)
| ПР.НАКЛ., МИН.СВ.ВР., 1Л., ЕД.Ч., М.Р. = чучуркал съм
| ПР.НАКЛ., МИН.СВ.ВР., 1Л., ЕД.Ч., Ж.Р. = чучуркала съм
| ПР.НАКЛ., МИН.СВ.ВР., 1Л., ЕД.Ч., СР.Р. = чучуркало съм
| ПР.НАКЛ., МИН.СВ.ВР., 1Л., МН.Ч. = чучуркали сме
| ПР.НАКЛ., МИН.СВ.ВР., 2Л., ЕД.Ч., М.Р. = чучуркал си
| ПР.НАКЛ., МИН.СВ.ВР., 2Л., ЕД.Ч., Ж.Р. = чучуркала си
| ПР.НАКЛ., МИН.СВ.ВР., 2Л., ЕД.Ч., СР.Р. = чучуркало си
| ПР.НАКЛ., МИН.СВ.ВР., 2Л., МН.Ч. = чучуркали сте
| ПР.НАКЛ., МИН.СВ.ВР., 3Л., ЕД.Ч., М.Р. = чучуркал (е)
| ПР.НАКЛ., МИН.СВ.ВР., 3Л., ЕД.Ч., Ж.Р. = чучуркала (е)
| ПР.НАКЛ., МИН.СВ.ВР., 3Л., ЕД.Ч., СР.Р. = чучуркало (е)
| ПР.НАКЛ., МИН.СВ.ВР., 3Л., МН.Ч. = чучуркали (са)
| ПР.НАКЛ., МИН.НЕОПР.ВР., 1Л., ЕД.Ч., М.Р. = бил съм чучуркал
| ПР.НАКЛ., МИН.НЕОПР.ВР., 1Л., ЕД.Ч., Ж.Р. = била съм чучуркала
| ПР.НАКЛ., МИН.НЕОПР.ВР., 1Л., ЕД.Ч., СР.Р. = било съм чучуркало
| ПР.НАКЛ., МИН.НЕОПР.ВР., 1Л., МН.Ч. = били сме чучуркали
| ПР.НАКЛ., МИН.НЕОПР.ВР., 2Л., ЕД.Ч., М.Р. = бил си чучуркал
| ПР.НАКЛ., МИН.НЕОПР.ВР., 2Л., ЕД.Ч., Ж.Р. = била си чучуркала
| ПР.НАКЛ., МИН.НЕОПР.ВР., 2Л., ЕД.Ч., СР.Р. = било си чучуркало
| ПР.НАКЛ., МИН.НЕОПР.ВР., 2Л., МН.Ч. = били сте чучуркали
| ПР.НАКЛ., МИН.НЕОПР.ВР., 3Л., ЕД.Ч., М.Р. = бил (е) чучуркал
| ПР.НАКЛ., МИН.НЕОПР.ВР., 3Л., ЕД.Ч., Ж.Р. = била (е) чучуркала
| ПР.НАКЛ., МИН.НЕОПР.ВР., 3Л., ЕД.Ч., СР.Р. = било (е) чучуркало
| ПР.НАКЛ., МИН.НЕОПР.ВР., 3Л., МН.Ч. = били (са) чучуркали
| ПР.НАКЛ., БЪД.ВР., 1Л., ЕД.Ч., М.Р. = щял съм да чучуркам
| ПР.НАКЛ., БЪД.ВР., 1Л., ЕД.Ч., Ж.Р. = щяла съм да чучуркам
| ПР.НАКЛ., БЪД.ВР., 1Л., ЕД.Ч., СР.Р. = щяло съм да чучуркам
| ПР.НАКЛ., БЪД.ВР., 1Л., МН.Ч. = щели сме да чучуркаме
| ПР.НАКЛ., БЪД.ВР., 2Л., ЕД.Ч., М.Р. = щял си да чучуркаш
| ПР.НАКЛ., БЪД.ВР., 2Л., ЕД.Ч., Ж.Р. = щяла си да чучуркаш
| ПР.НАКЛ., БЪД.ВР., 2Л., ЕД.Ч., СР.Р. = щяло си да чучуркаш
| ПР.НАКЛ., БЪД.ВР., 2Л., МН.Ч. = щели сте да чучуркате
| ПР.НАКЛ., БЪД.ВР., 3Л., ЕД.Ч., М.Р. = щял (е) да чучурка
| ПР.НАКЛ., БЪД.ВР., 3Л., ЕД.Ч., Ж.Р. = щяла (е) да чучурка
| ПР.НАКЛ., БЪД.ВР., 3Л., ЕД.Ч., СР.Р. = щяло (е) да чучурка
| ПР.НАКЛ., БЪД.ВР., 3Л., МН.Ч. = щели (са) да чучуркат
| ПР.НАКЛ., БЪД.ПРЕД.ВР., 1Л., ЕД.Ч., М.Р. = щял съм да съм чучуркал
| ПР.НАКЛ., БЪД.ПРЕД.ВР., 1Л., ЕД.Ч., Ж.Р. = щяла съм да съм чучуркала
| ПР.НАКЛ., БЪД.ПРЕД.ВР., 1Л., ЕД.Ч., СР.Р. = щяло съм да съм чучуркало
| ПР.НАКЛ., БЪД.ПРЕД.ВР., 1Л., МН.Ч. = щели сме да сме чучуркали
| ПР.НАКЛ., БЪД.ПРЕД.ВР., 2Л., ЕД.Ч., М.Р. = щял си да си чучуркал
| ПР.НАКЛ., БЪД.ПРЕД.ВР., 2Л., ЕД.Ч., Ж.Р. = щяла си да си чучуркала
| ПР.НАКЛ., БЪД.ПРЕД.ВР., 2Л., ЕД.Ч., СР.Р. = щяло си да си чучуркало
| ПР.НАКЛ., БЪД.ПРЕД.ВР., 2Л., МН.Ч. = щели сте да сте чучуркали
| ПР.НАКЛ., БЪД.ПРЕД.ВР., 3Л., ЕД.Ч., М.Р. = щял (е) да е чучуркал
| ПР.НАКЛ., БЪД.ПРЕД.ВР., 3Л., ЕД.Ч., Ж.Р. = щяла (е) да е чучуркала
| ПР.НАКЛ., БЪД.ПРЕД.ВР., 3Л., ЕД.Ч., СР.Р. = щяло (е) да е чучуркало
| ПР.НАКЛ., БЪД.ПРЕД.ВР., 3Л., МН.Ч. = щели (са) да са чучуркали
| УСЛОВНО НАКЛОНЕНИЕ, 1Л., ЕД.Ч., М.Р. = бих чучуркал
| УСЛОВНО НАКЛОНЕНИЕ, 1Л., ЕД.Ч., Ж.Р. = бих чучуркала
| УСЛОВНО НАКЛОНЕНИЕ, 1Л., ЕД.Ч., СР.Р. = бих чучуркало
| УСЛОВНО НАКЛОНЕНИЕ, 1Л., МН.Ч. = бихме чучуркали
| УСЛОВНО НАКЛОНЕНИЕ, 2Л., ЕД.Ч., М.Р. = би чучуркал
| УСЛОВНО НАКЛОНЕНИЕ, 2Л., ЕД.Ч., Ж.Р. = би чучуркала
| УСЛОВНО НАКЛОНЕНИЕ, 2Л., ЕД.Ч., СР.Р. = би чучуркало
| УСЛОВНО НАКЛОНЕНИЕ, 2Л., МН.Ч. = бихте чучуркали
| УСЛОВНО НАКЛОНЕНИЕ, 3Л., ЕД.Ч., М.Р. = би чучуркал
| УСЛОВНО НАКЛОНЕНИЕ, 3Л., ЕД.Ч., Ж.Р. = би чучуркала
| УСЛОВНО НАКЛОНЕНИЕ, 3Л., ЕД.Ч., СР.Р. = би чучуркало
| УСЛОВНО НАКЛОНЕНИЕ, 3Л., МН.Ч. = биха чучуркали
| ПОВЕЛИТЕЛНО НАКЛОНЕНИЕ, ЕД.Ч. = чу·чур·кай
| ПОВЕЛИТЕЛНО НАКЛОНЕНИЕ, МН.Ч. = чу·чур·кай·те
| МИН.СТРАД.ПРИЧ. М.Р. = чу·чур·кан
| МИН.СТРАД.ПРИЧ. М.Р. НЕПЪЛЕН ЧЛЕН = чу·чур·ка·ния
| МИН.СТРАД.ПРИЧ. М.Р. ПЪЛЕН ЧЛЕН = чу·чур·ка·ни·ят
| МИН.СТРАД.ПРИЧ. Ж.Р. = чу·чур·ка·на
| МИН.СТРАД.ПРИЧ. Ж.Р. ЧЛЕН = чу·чур·ка·на·та
| МИН.СТРАД.ПРИЧ. СР.Р. = чу·чур·ка·но
| МИН.СТРАД.ПРИЧ. СР.Р. ЧЛЕН = чу·чур·ка·но·то
| МИН.СТРАД.ПРИЧ. МН.Ч. = чу·чур·ка·ни
| МИН.СТРАД.ПРИЧ. МН.Ч. ЧЛЕН = чу·чур·ка·ни·те
| МИН.ДЕЯТ.СВ.ПРИЧ. М.Р. = чу·чур·кал
| МИН.ДЕЯТ.СВ.ПРИЧ. М.Р. НЕПЪЛЕН ЧЛЕН = чу·чур·ка·лия
| МИН.ДЕЯТ.СВ.ПРИЧ. М.Р. ПЪЛЕН ЧЛЕН = чу·чур·ка·ли·ят
| МИН.ДЕЯТ.СВ.ПРИЧ. Ж.Р. = чу·чур·ка·ла
| МИН.ДЕЯТ.СВ.ПРИЧ. Ж.Р. ЧЛЕН = чу·чур·ка·ла·та
| МИН.ДЕЯТ.СВ.ПРИЧ. СР.Р. = чу·чур·ка·ло
| МИН.ДЕЯТ.СВ.ПРИЧ. СР.Р. ЧЛЕН = чу·чур·ка·ло·то
| МИН.ДЕЯТ.СВ.ПРИЧ. МН.Ч. = чу·чур·ка·ли
| МИН.ДЕЯТ.СВ.ПРИЧ. МН.Ч. ЧЛЕН = чу·чур·ка·ли·те
| МИН.ДЕЯТ.НЕСВ.ПРИЧ. М.Р. = чу·чур·кал
| МИН.ДЕЯТ.НЕСВ.ПРИЧ. М.Р. НЕПЪЛЕН ЧЛЕН = чу·чур·ка·лия
| МИН.ДЕЯТ.НЕСВ.ПРИЧ. М.Р. ПЪЛЕН ЧЛЕН = чу·чур·ка·ли·ят
| МИН.ДЕЯТ.НЕСВ.ПРИЧ. Ж.Р. = чу·чур·ка·ла
| МИН.ДЕЯТ.НЕСВ.ПРИЧ. Ж.Р. ЧЛЕН = чу·чур·ка·ла·та
| МИН.ДЕЯТ.НЕСВ.ПРИЧ. СР.Р. = чу·чур·ка·ло
| МИН.ДЕЯТ.НЕСВ.ПРИЧ. СР.Р. ЧЛЕН = чу·чур·ка·ло·то
| МИН.ДЕЯТ.НЕСВ.ПРИЧ. МН.Ч. = чу·чур·ка·ли
| МИН.ДЕЯТ.НЕСВ.ПРИЧ. МН.Ч. ЧЛЕН = чу·чур·ка·ли·те
| СЕГ.ДЕЯТ.ПРИЧ. М.Р. = чу·чур·кащ
| СЕГ.ДЕЯТ.ПРИЧ. М.Р. НЕПЪЛЕН ЧЛЕН = чу·чур·ка·щия
| СЕГ.ДЕЯТ.ПРИЧ. М.Р. ПЪЛЕН ЧЛЕН = чу·чур·ка·щи·ят
| СЕГ.ДЕЯТ.ПРИЧ. Ж.Р. = чу·чур·ка·ща
| СЕГ.ДЕЯТ.ПРИЧ. Ж.Р. ЧЛЕН = чу·чур·ка·ща·та
| СЕГ.ДЕЯТ.ПРИЧ. СР.Р. = чу·чур·ка·що
| СЕГ.ДЕЯТ.ПРИЧ. СР.Р. ЧЛЕН = чу·чур·ка·що·то
| СЕГ.ДЕЯТ.ПРИЧ. МН.Ч. = чу·чур·ка·щи
| СЕГ.ДЕЯТ.ПРИЧ. МН.Ч. ЧЛЕН = чу·чур·ка·щи·те
| ДЕЕПРИЧАСТИЕ = чу·чур·кай·ки
| СКРИТИ ПРЕПРАТКИ = 
[[чучуркам]],
[[чучуркаш]],
[[чучурка]],
[[чучуркаме]],
[[чучуркате]],
[[чучуркат]],
[[чучурках]],
[[чучуркахме]],
[[чучуркахте]],
[[чучуркаха]],
[[чучуркаше]],
[[чучуркай]],
[[чучуркайте]],
[[чучуркал]],
[[чучуркалия]],
[[чучуркалият]],
[[чучуркала]],
[[чучуркалата]],
[[чучуркало]],
[[чучуркалото]],
[[чучуркали]],
[[чучуркалите]],
[[чучуркан]],
[[чучуркания]],
[[чучурканият]],
[[чучуркана]],
[[чучурканата]],
[[чучуркано]],
[[чучурканото]],
[[чучуркани]],
[[чучурканите]],
[[чучуркащ]],
[[чучуркащия]],
[[чучуркащият]],
[[чучуркаща]],
[[чучуркащата]],
[[чучуркащо]],
[[чучуркащото]],
[[чучуркащи]],
[[чучуркащите]],
[[чучуркайки]],
[[чучуркал съм]],
[[чучуркала съм]],
[[чучуркало съм]],
[[чучуркали сме]],
[[чучуркал си]],
[[чучуркала си]],
[[чучуркало си]],
[[чучуркали сте]],
[[чучуркал е]],
[[чучуркала е]],
[[чучуркало е]],
[[чучуркали са]],
[[бях чучуркал]],
[[бях чучуркала]],
[[бях чучуркало]],
[[бяхме чучуркали]],
[[беше чучуркал]],
[[беше чучуркала]],
[[беше чучуркало]],
[[бяхте чучуркали]],
[[бяха чучуркали]],
[[ще чучуркам]],
[[ще чучуркаме]],
[[ще чучуркаш]],
[[ще чучуркате]],
[[ще чучурка]],
[[ще чучуркат]],
[[ще съм чучуркал]],
[[ще съм чучуркала]],
[[ще съм чучуркало]],
[[ще сме чучуркали]],
[[ще си чучуркал]],
[[ще си чучуркала]],
[[ще си чучуркало]],
[[ще сте чучуркали]],
[[ще е чучуркал]],
[[ще е чучуркала]],
[[ще е чучуркало]],
[[ще са чучуркали]],
[[щях да чучуркам]],
[[щяхме да чучуркаме]],
[[щеше да чучуркаш]],
[[щяхте да чучуркате]],
[[щеше да чучурка]],
[[щяха да чучуркат]],
[[щях да съм чучуркал]],
[[щях да съм чучуркала]],
[[щях да съм чучуркало]],
[[щяхме да сме чучуркали]],
[[щеше да си чучуркал]],
[[щеше да си чучуркала]],
[[щеше да си чучуркало]],
[[щяхте да сте чучуркали]],
[[щеше да е чучуркал]],
[[щеше да е чучуркала]],
[[щеше да е чучуркало]],
[[щяха да са чучуркали]],
[[бил съм чучуркал]],
[[била съм чучуркала]],
[[било съм чучуркало]],
[[били сме чучуркали]],
[[бил си чучуркал]],
[[била си чучуркала]],
[[било си чучуркало]],
[[били сте чучуркали]],
[[бил е чучуркал]],
[[била е чучуркала]],
[[било е чучуркало]],
[[били са чучуркали]],
[[щял съм да чучуркам]],
[[щяла съм да чучуркам]],
[[щяло съм да чучуркам]],
[[щели сме да чучуркаме]],
[[щял си да чучуркаш]],
[[щяла си да чучуркаш]],
[[щяло си да чучуркаш]],
[[щели сте да чучуркате]],
[[щял да чучурка]],
[[щяла да чучурка]],
[[щяло да чучурка]],
[[щели да чучуркат]],
[[щял е да чучурка]],
[[щяла е да чучурка]],
[[щяло е да чучурка]],
[[щели са да чучуркат]],
[[щял съм да съм чучуркал]],
[[щяла съм да съм чучуркала]],
[[щяло съм да съм чучуркало]],
[[щели сме да сме чучуркали]],
[[щял си да си чучуркал]],
[[щяла си да си чучуркала]],
[[щяло си да си чучуркало]],
[[щели сте да сте чучуркали]],
[[щял да е чучуркал]],
[[щяла да е чучуркала]],
[[щяло да е чучуркало]],
[[щели да са чучуркали]],
[[щял е да е чучуркал]],
[[щяла е да е чучуркала]],
[[щяло е да е чучуркало]],
[[щели са да са чучуркали]],
[[бих чучуркал]],
[[бих чучуркала]],
[[бих чучуркало]],
[[бихме чучуркали]],
[[би чучуркал]],
[[би чучуркала]],
[[би чучуркало]],
[[бихте чучуркали]],
[[биха чучуркали]],
}}</text>
      <sha1>6dap5zn4ikx3qm763i1bl66gddczv77</sha1>
    </revision>
  </page>
  <page>
    <title>Шаблон:Словоформи/чучуря</title>
    <ns>10</ns>
    <id>447204</id>
    <revision>
      <id>479186</id>
      <timestamp>2005-05-07T19:34:53Z</timestamp>
      <contributor>
        <username>Bgbot</username>
        <id>83</id>
      </contributor>
      <comment>Борислав: Шаблон със словоформи</comment>
      <model>wikitext</model>
      <format>text/x-wiki</format>
      <text bytes="20464" xml:space="preserve">{{Шаблон:Словоформи/Глагол|
  ОСНОВНА ФОРМА = чучуря
| СЕГ.ВР., 1Л., ЕД.Ч. = чу·чу·ря
| СЕГ.ВР., 1Л., МН.Ч. = чу·чу·рим
| СЕГ.ВР., 2Л., ЕД.Ч. = чу·чу·риш
| СЕГ.ВР., 2Л., МН.Ч. = чу·чу·ри·те
| СЕГ.ВР., 3Л., ЕД.Ч. = чу·чу·ри
| СЕГ.ВР., 3Л., МН.Ч. = чу·чу·рят
| МИН.СВ.ВР., 1Л., ЕД.Ч. = чу·чу·рих
| МИН.СВ.ВР., 1Л., МН.Ч. = чу·чу·рих·ме
| МИН.СВ.ВР., 2Л., ЕД.Ч. = чу·чу·ри
| МИН.СВ.ВР., 2Л., МН.Ч. = чу·чу·рих·те
| МИН.СВ.ВР., 3Л., ЕД.Ч. = чу·чу·ри
| МИН.СВ.ВР., 3Л., МН.Ч. = чу·чу·ри·ха
| МИН.НЕСВ.ВР., 1Л., ЕД.Ч. = чу·чу·рех
| МИН.НЕСВ.ВР., 1Л., МН.Ч. = чу·чу·рех·ме
| МИН.НЕСВ.ВР., 2Л., ЕД.Ч. = чу·чу·ре·ше
| МИН.НЕСВ.ВР., 2Л., МН.Ч. = чу·чу·рех·те
| МИН.НЕСВ.ВР., 3Л., ЕД.Ч. = чу·чу·ре·ше
| МИН.НЕСВ.ВР., 3Л., МН.Ч. = чу·чу·ре·ха
| МИН.НЕОПР.ВР., 1Л., ЕД.Ч., М.Р. = чучурил съм
| МИН.НЕОПР.ВР., 1Л., ЕД.Ч., Ж.Р. = чучурила съм
| МИН.НЕОПР.ВР., 1Л., ЕД.Ч., СР.Р. = чучурило съм
| МИН.НЕОПР.ВР., 1Л., МН.Ч. = чучурили сме
| МИН.НЕОПР.ВР., 2Л., ЕД.Ч., М.Р. = чучурил си
| МИН.НЕОПР.ВР., 2Л., ЕД.Ч., Ж.Р. = чучурила си
| МИН.НЕОПР.ВР., 2Л., ЕД.Ч., СР.Р. = чучурило си
| МИН.НЕОПР.ВР., 2Л., МН.Ч. = чучурили сте
| МИН.НЕОПР.ВР., 3Л., ЕД.Ч., М.Р. = чучурил е
| МИН.НЕОПР.ВР., 3Л., ЕД.Ч., Ж.Р. = чучурила е
| МИН.НЕОПР.ВР., 3Л., ЕД.Ч., СР.Р. = чучурило е
| МИН.НЕОПР.ВР., 3Л., МН.Ч. = чучурили са
| МИН.ПРЕД.ВР., 1Л., ЕД.Ч., М.Р. = бях чучурил
| МИН.ПРЕД.ВР., 1Л., ЕД.Ч., Ж.Р. = бях чучурила
| МИН.ПРЕД.ВР., 1Л., ЕД.Ч., СР.Р. = бях чучурило
| МИН.ПРЕД.ВР., 1Л., МН.Ч. = бяхме чучурили
| МИН.ПРЕД.ВР., 2Л., ЕД.Ч., М.Р. = беше чучурил
| МИН.ПРЕД.ВР., 2Л., ЕД.Ч., Ж.Р. = беше чучурила
| МИН.ПРЕД.ВР., 2Л., ЕД.Ч., СР.Р. = беше чучурило
| МИН.ПРЕД.ВР., 2Л., МН.Ч. = бяхте чучурили
| МИН.ПРЕД.ВР., 3Л., ЕД.Ч., М.Р. = беше чучурил
| МИН.ПРЕД.ВР., 3Л., ЕД.Ч., Ж.Р. = беше чучурила
| МИН.ПРЕД.ВР., 3Л., ЕД.Ч., СР.Р. = беше чучурило
| МИН.ПРЕД.ВР., 3Л., МН.Ч. = бяха чучурили
| БЪД.ВР., 1Л., ЕД.Ч. = ще чучуря
| БЪД.ВР., 1Л., МН.Ч. = ще чучурим
| БЪД.ВР., 2Л., ЕД.Ч. = ще чучуриш
| БЪД.ВР., 2Л., МН.Ч. = ще чучурите
| БЪД.ВР., 3Л., ЕД.Ч. = ще чучури
| БЪД.ВР., 3Л., МН.Ч. = ще чучурят
| БЪД.ПРЕД.ВР., 1Л., ЕД.Ч., М.Р. = ще съм чучурил
| БЪД.ПРЕД.ВР., 1Л., ЕД.Ч., Ж.Р. = ще съм чучурила
| БЪД.ПРЕД.ВР., 1Л., ЕД.Ч., СР.Р. = ще съм чучурило
| БЪД.ПРЕД.ВР., 1Л., МН.Ч. = ще сме чучурили
| БЪД.ПРЕД.ВР., 2Л., ЕД.Ч., М.Р. = ще си чучурил
| БЪД.ПРЕД.ВР., 2Л., ЕД.Ч., Ж.Р. = ще си чучурила
| БЪД.ПРЕД.ВР., 2Л., ЕД.Ч., СР.Р. = ще си чучурило
| БЪД.ПРЕД.ВР., 2Л., МН.Ч. = ще сте чучурили
| БЪД.ПРЕД.ВР., 3Л., ЕД.Ч., М.Р. = ще е чучурил
| БЪД.ПРЕД.ВР., 3Л., ЕД.Ч., Ж.Р. = ще е чучурила
| БЪД.ПРЕД.ВР., 3Л., ЕД.Ч., СР.Р. = ще е чучурило
| БЪД.ПРЕД.ВР., 3Л., МН.Ч. = ще са чучурили
| БЪД.ВР. В МИН., 1Л., ЕД.Ч. = щях да чучуря
| БЪД.ВР. В МИН., 1Л., МН.Ч. = щяхме да чучурим
| БЪД.ВР. В МИН., 2Л., ЕД.Ч. = щеше да чучуриш
| БЪД.ВР. В МИН., 2Л., МН.Ч. = щяхте да чучурите
| БЪД.ВР. В МИН., 3Л., ЕД.Ч. = щеше да чучури
| БЪД.ВР. В МИН., 3Л., МН.Ч. = щяха да чучурят
| БЪД.ПРЕД.ВР. В МИН., 1Л., ЕД.Ч., М.Р. = щях да съм чучурил
| БЪД.ПРЕД.ВР. В МИН., 1Л., ЕД.Ч., Ж.Р. = щях да съм чучурила
| БЪД.ПРЕД.ВР. В МИН., 1Л., ЕД.Ч., СР.Р. = щях да съм чучурило
| БЪД.ПРЕД.ВР. В МИН., 1Л., МН.Ч. = щяхме да сме чучурили
| БЪД.ПРЕД.ВР. В МИН., 2Л., ЕД.Ч., М.Р. = щеше да си чучурил
| БЪД.ПРЕД.ВР. В МИН., 2Л., ЕД.Ч., Ж.Р. = щеше да си чучурила
| БЪД.ПРЕД.ВР. В МИН., 2Л., ЕД.Ч., СР.Р. = щеше да си чучурило
| БЪД.ПРЕД.ВР. В МИН., 2Л., МН.Ч. = щяхте да сте чучурили
| БЪД.ПРЕД.ВР. В МИН., 3Л., ЕД.Ч., М.Р. = щеше да е чучурил
| БЪД.ПРЕД.ВР. В МИН., 3Л., ЕД.Ч., Ж.Р. = щеше да е чучурила
| БЪД.ПРЕД.ВР. В МИН., 3Л., ЕД.Ч., СР.Р. = щеше да е чучурило
| БЪД.ПРЕД.ВР. В МИН., 3Л., МН.Ч. = щяха да са чучурили
| ПР.НАКЛ., СЕГ.ВР., 1Л., ЕД.Ч., М.Р. = чучурел съм
| ПР.НАКЛ., СЕГ.ВР., 1Л., ЕД.Ч., Ж.Р. = чучурела съм
| ПР.НАКЛ., СЕГ.ВР., 1Л., ЕД.Ч., СР.Р. = чучурело съм
| ПР.НАКЛ., СЕГ.ВР., 1Л., МН.Ч. = чучурели сме
| ПР.НАКЛ., СЕГ.ВР., 2Л., ЕД.Ч., М.Р. = чучурел си
| ПР.НАКЛ., СЕГ.ВР., 2Л., ЕД.Ч., Ж.Р. = чучурела си
| ПР.НАКЛ., СЕГ.ВР., 2Л., ЕД.Ч., СР.Р. = чучурело си
| ПР.НАКЛ., СЕГ.ВР., 2Л., МН.Ч. = чучурели сте
| ПР.НАКЛ., СЕГ.ВР., 3Л., ЕД.Ч., М.Р. = чучурел (е)
| ПР.НАКЛ., СЕГ.ВР., 3Л., ЕД.Ч., Ж.Р. = чучурела (е)
| ПР.НАКЛ., СЕГ.ВР., 3Л., ЕД.Ч., СР.Р. = чучурело (е)
| ПР.НАКЛ., СЕГ.ВР., 3Л., МН.Ч. = чучурели (са)
| ПР.НАКЛ., МИН.СВ.ВР., 1Л., ЕД.Ч., М.Р. = чучурил съм
| ПР.НАКЛ., МИН.СВ.ВР., 1Л., ЕД.Ч., Ж.Р. = чучурила съм
| ПР.НАКЛ., МИН.СВ.ВР., 1Л., ЕД.Ч., СР.Р. = чучурило съм
| ПР.НАКЛ., МИН.СВ.ВР., 1Л., МН.Ч. = чучурили сме
| ПР.НАКЛ., МИН.СВ.ВР., 2Л., ЕД.Ч., М.Р. = чучурил си
| ПР.НАКЛ., МИН.СВ.ВР., 2Л., ЕД.Ч., Ж.Р. = чучурила си
| ПР.НАКЛ., МИН.СВ.ВР., 2Л., ЕД.Ч., СР.Р. = чучурило си
| ПР.НАКЛ., МИН.СВ.ВР., 2Л., МН.Ч. = чучурили сте
| ПР.НАКЛ., МИН.СВ.ВР., 3Л., ЕД.Ч., М.Р. = чучурил (е)
| ПР.НАКЛ., МИН.СВ.ВР., 3Л., ЕД.Ч., Ж.Р. = чучурила (е)
| ПР.НАКЛ., МИН.СВ.ВР., 3Л., ЕД.Ч., СР.Р. = чучурило (е)
| ПР.НАКЛ., МИН.СВ.ВР., 3Л., МН.Ч. = чучурили (са)
| ПР.НАКЛ., МИН.НЕОПР.ВР., 1Л., ЕД.Ч., М.Р. = бил съм чучурил
| ПР.НАКЛ., МИН.НЕОПР.ВР., 1Л., ЕД.Ч., Ж.Р. = била съм чучурила
| ПР.НАКЛ., МИН.НЕОПР.ВР., 1Л., ЕД.Ч., СР.Р. = било съм чучурило
| ПР.НАКЛ., МИН.НЕОПР.ВР., 1Л., МН.Ч. = били сме чучурили
| ПР.НАКЛ., МИН.НЕОПР.ВР., 2Л., ЕД.Ч., М.Р. = бил си чучурил
| ПР.НАКЛ., МИН.НЕОПР.ВР., 2Л., ЕД.Ч., Ж.Р. = била си чучурила
| ПР.НАКЛ., МИН.НЕОПР.ВР., 2Л., ЕД.Ч., СР.Р. = било си чучурило
| ПР.НАКЛ., МИН.НЕОПР.ВР., 2Л., МН.Ч. = били сте чучурили
| ПР.НАКЛ., МИН.НЕОПР.ВР., 3Л., ЕД.Ч., М.Р. = бил (е) чучурил
| ПР.НАКЛ., МИН.НЕОПР.ВР., 3Л., ЕД.Ч., Ж.Р. = била (е) чучурила
| ПР.НАКЛ., МИН.НЕОПР.ВР., 3Л., ЕД.Ч., СР.Р. = било (е) чучурило
| ПР.НАКЛ., МИН.НЕОПР.ВР., 3Л., МН.Ч. = били (са) чучурили
| ПР.НАКЛ., БЪД.ВР., 1Л., ЕД.Ч., М.Р. = щял съм да чучуря
| ПР.НАКЛ., БЪД.ВР., 1Л., ЕД.Ч., Ж.Р. = щяла съм да чучуря
| ПР.НАКЛ., БЪД.ВР., 1Л., ЕД.Ч., СР.Р. = щяло съм да чучуря
| ПР.НАКЛ., БЪД.ВР., 1Л., МН.Ч. = щели сме да чучурим
| ПР.НАКЛ., БЪД.ВР., 2Л., ЕД.Ч., М.Р. = щял си да чучуриш
| ПР.НАКЛ., БЪД.ВР., 2Л., ЕД.Ч., Ж.Р. = щяла си да чучуриш
| ПР.НАКЛ., БЪД.ВР., 2Л., ЕД.Ч., СР.Р. = щяло си да чучуриш
| ПР.НАКЛ., БЪД.ВР., 2Л., МН.Ч. = щели сте да чучурите
| ПР.НАКЛ., БЪД.ВР., 3Л., ЕД.Ч., М.Р. = щял (е) да чучури
| ПР.НАКЛ., БЪД.ВР., 3Л., ЕД.Ч., Ж.Р. = щяла (е) да чучури
| ПР.НАКЛ., БЪД.ВР., 3Л., ЕД.Ч., СР.Р. = щяло (е) да чучури
| ПР.НАКЛ., БЪД.ВР., 3Л., МН.Ч. = щели (са) да чучурят
| ПР.НАКЛ., БЪД.ПРЕД.ВР., 1Л., ЕД.Ч., М.Р. = щял съм да съм чучурил
| ПР.НАКЛ., БЪД.ПРЕД.ВР., 1Л., ЕД.Ч., Ж.Р. = щяла съм да съм чучурила
| ПР.НАКЛ., БЪД.ПРЕД.ВР., 1Л., ЕД.Ч., СР.Р. = щяло съм да съм чучурило
| ПР.НАКЛ., БЪД.ПРЕД.ВР., 1Л., МН.Ч. = щели сме да сме чучурили
| ПР.НАКЛ., БЪД.ПРЕД.ВР., 2Л., ЕД.Ч., М.Р. = щял си да си чучурил
| ПР.НАКЛ., БЪД.ПРЕД.ВР., 2Л., ЕД.Ч., Ж.Р. = щяла си да си чучурила
| ПР.НАКЛ., БЪД.ПРЕД.ВР., 2Л., ЕД.Ч., СР.Р. = щяло си да си чучурило
| ПР.НАКЛ., БЪД.ПРЕД.ВР., 2Л., МН.Ч. = щели сте да сте чучурили
| ПР.НАКЛ., БЪД.ПРЕД.ВР., 3Л., ЕД.Ч., М.Р. = щял (е) да е чучурил
| ПР.НАКЛ., БЪД.ПРЕД.ВР., 3Л., ЕД.Ч., Ж.Р. = щяла (е) да е чучурила
| ПР.НАКЛ., БЪД.ПРЕД.ВР., 3Л., ЕД.Ч., СР.Р. = щяло (е) да е чучурило
| ПР.НАКЛ., БЪД.ПРЕД.ВР., 3Л., МН.Ч. = щели (са) да са чучурили
| УСЛОВНО НАКЛОНЕНИЕ, 1Л., ЕД.Ч., М.Р. = бих чучурил
| УСЛОВНО НАКЛОНЕНИЕ, 1Л., ЕД.Ч., Ж.Р. = бих чучурила
| УСЛОВНО НАКЛОНЕНИЕ, 1Л., ЕД.Ч., СР.Р. = бих чучурило
| УСЛОВНО НАКЛОНЕНИЕ, 1Л., МН.Ч. = бихме чучурили
| УСЛОВНО НАКЛОНЕНИЕ, 2Л., ЕД.Ч., М.Р. = би чучурил
| УСЛОВНО НАКЛОНЕНИЕ, 2Л., ЕД.Ч., Ж.Р. = би чучурила
| УСЛОВНО НАКЛОНЕНИЕ, 2Л., ЕД.Ч., СР.Р. = би чучурило
| УСЛОВНО НАКЛОНЕНИЕ, 2Л., МН.Ч. = бихте чучурили
| УСЛОВНО НАКЛОНЕНИЕ, 3Л., ЕД.Ч., М.Р. = би чучурил
| УСЛОВНО НАКЛОНЕНИЕ, 3Л., ЕД.Ч., Ж.Р. = би чучурила
| УСЛОВНО НАКЛОНЕНИЕ, 3Л., ЕД.Ч., СР.Р. = би чучурило
| УСЛОВНО НАКЛОНЕНИЕ, 3Л., МН.Ч. = биха чучурили
| ПОВЕЛИТЕЛНО НАКЛОНЕНИЕ, ЕД.Ч. = чу·чу·ри
| ПОВЕЛИТЕЛНО НАКЛОНЕНИЕ, МН.Ч. = чу·чу·ре·те
| МИН.СТРАД.ПРИЧ. М.Р. = чу·чу·рен
| МИН.СТРАД.ПРИЧ. М.Р. НЕПЪЛЕН ЧЛЕН = чу·чу·ре·ния
| МИН.СТРАД.ПРИЧ. М.Р. ПЪЛЕН ЧЛЕН = чу·чу·ре·ни·ят
| МИН.СТРАД.ПРИЧ. Ж.Р. = чу·чу·ре·на
| МИН.СТРАД.ПРИЧ. Ж.Р. ЧЛЕН = чу·чу·ре·на·та
| МИН.СТРАД.ПРИЧ. СР.Р. = чу·чу·ре·но
| МИН.СТРАД.ПРИЧ. СР.Р. ЧЛЕН = чу·чу·ре·но·то
| МИН.СТРАД.ПРИЧ. МН.Ч. = чу·чу·ре·ни
| МИН.СТРАД.ПРИЧ. МН.Ч. ЧЛЕН = чу·чу·ре·ни·те
| МИН.ДЕЯТ.СВ.ПРИЧ. М.Р. = чу·чу·рил
| МИН.ДЕЯТ.СВ.ПРИЧ. М.Р. НЕПЪЛЕН ЧЛЕН = чу·чу·ри·лия
| МИН.ДЕЯТ.СВ.ПРИЧ. М.Р. ПЪЛЕН ЧЛЕН = чу·чу·ри·ли·ят
| МИН.ДЕЯТ.СВ.ПРИЧ. Ж.Р. = чу·чу·ри·ла
| МИН.ДЕЯТ.СВ.ПРИЧ. Ж.Р. ЧЛЕН = чу·чу·ри·ла·та
| МИН.ДЕЯТ.СВ.ПРИЧ. СР.Р. = чу·чу·ри·ло
| МИН.ДЕЯТ.СВ.ПРИЧ. СР.Р. ЧЛЕН = чу·чу·ри·ло·то
| МИН.ДЕЯТ.СВ.ПРИЧ. МН.Ч. = чу·чу·ри·ли
| МИН.ДЕЯТ.СВ.ПРИЧ. МН.Ч. ЧЛЕН = чу·чу·ри·ли·те
| МИН.ДЕЯТ.НЕСВ.ПРИЧ. М.Р. = чу·чу·рел
| МИН.ДЕЯТ.НЕСВ.ПРИЧ. М.Р. НЕПЪЛЕН ЧЛЕН = чу·чу·ре·лия
| МИН.ДЕЯТ.НЕСВ.ПРИЧ. М.Р. ПЪЛЕН ЧЛЕН = чу·чу·ре·ли·ят
| МИН.ДЕЯТ.НЕСВ.ПРИЧ. Ж.Р. = чу·чу·ре·ла
| МИН.ДЕЯТ.НЕСВ.ПРИЧ. Ж.Р. ЧЛЕН = чу·чу·ре·ла·та
| МИН.ДЕЯТ.НЕСВ.ПРИЧ. СР.Р. = чу·чу·ре·ло
| МИН.ДЕЯТ.НЕСВ.ПРИЧ. СР.Р. ЧЛЕН = чу·чу·ре·ло·то
| МИН.ДЕЯТ.НЕСВ.ПРИЧ. МН.Ч. = чу·чу·ре·ли
| МИН.ДЕЯТ.НЕСВ.ПРИЧ. МН.Ч. ЧЛЕН = чу·чу·ре·ли·те
| СЕГ.ДЕЯТ.ПРИЧ. М.Р. = чу·чу·рещ
| СЕГ.ДЕЯТ.ПРИЧ. М.Р. НЕПЪЛЕН ЧЛЕН = чу·чу·ре·щия
| СЕГ.ДЕЯТ.ПРИЧ. М.Р. ПЪЛЕН ЧЛЕН = чу·чу·ре·щи·ят
| СЕГ.ДЕЯТ.ПРИЧ. Ж.Р. = чу·чу·ре·ща
| СЕГ.ДЕЯТ.ПРИЧ. Ж.Р. ЧЛЕН = чу·чу·ре·ща·та
| СЕГ.ДЕЯТ.ПРИЧ. СР.Р. = чу·чу·ре·що
| СЕГ.ДЕЯТ.ПРИЧ. СР.Р. ЧЛЕН = чу·чу·ре·що·то
| СЕГ.ДЕЯТ.ПРИЧ. МН.Ч. = чу·чу·ре·щи
| СЕГ.ДЕЯТ.ПРИЧ. МН.Ч. ЧЛЕН = чу·чу·ре·щи·те
| ДЕЕПРИЧАСТИЕ = чу·чу·рей·ки
| СКРИТИ ПРЕПРАТКИ = 
[[чучуря]],
[[чучуриш]],
[[чучури]],
[[чучурим]],
[[чучурите]],
[[чучурят]],
[[чучурих]],
[[чучурихме]],
[[чучурихте]],
[[чучуриха]],
[[чучурех]],
[[чучуреше]],
[[чучурехме]],
[[чучурехте]],
[[чучуреха]],
[[чучурете]],
[[чучурил]],
[[чучурилия]],
[[чучурилият]],
[[чучурила]],
[[чучурилата]],
[[чучурило]],
[[чучурилото]],
[[чучурили]],
[[чучурилите]],
[[чучурел]],
[[чучурелия]],
[[чучурелият]],
[[чучурела]],
[[чучурелата]],
[[чучурело]],
[[чучурелото]],
[[чучурели]],
[[чучурелите]],
[[чучурен]],
[[чучурения]],
[[чучуреният]],
[[чучурена]],
[[чучурената]],
[[чучурено]],
[[чучуреното]],
[[чучурени]],
[[чучурените]],
[[чучурещ]],
[[чучурещия]],
[[чучурещият]],
[[чучуреща]],
[[чучурещата]],
[[чучурещо]],
[[чучурещото]],
[[чучурещи]],
[[чучурещите]],
[[чучурейки]],
[[чучурил съм]],
[[чучурила съм]],
[[чучурило съм]],
[[чучурили сме]],
[[чучурил си]],
[[чучурила си]],
[[чучурило си]],
[[чучурили сте]],
[[чучурил е]],
[[чучурила е]],
[[чучурило е]],
[[чучурили са]],
[[бях чучурил]],
[[бях чучурила]],
[[бях чучурило]],
[[бяхме чучурили]],
[[беше чучурил]],
[[беше чучурила]],
[[беше чучурило]],
[[бяхте чучурили]],
[[бяха чучурили]],
[[ще чучуря]],
[[ще чучурим]],
[[ще чучуриш]],
[[ще чучурите]],
[[ще чучури]],
[[ще чучурят]],
[[ще съм чучурил]],
[[ще съм чучурила]],
[[ще съм чучурило]],
[[ще сме чучурили]],
[[ще си чучурил]],
[[ще си чучурила]],
[[ще си чучурило]],
[[ще сте чучурили]],
[[ще е чучурил]],
[[ще е чучурила]],
[[ще е чучурило]],
[[ще са чучурили]],
[[щях да чучуря]],
[[щяхме да чучурим]],
[[щеше да чучуриш]],
[[щяхте да чучурите]],
[[щеше да чучури]],
[[щяха да чучурят]],
[[щях да съм чучурил]],
[[щях да съм чучурила]],
[[щях да съм чучурило]],
[[щяхме да сме чучурили]],
[[щеше да си чучурил]],
[[щеше да си чучурила]],
[[щеше да си чучурило]],
[[щяхте да сте чучурили]],
[[щеше да е чучурил]],
[[щеше да е чучурила]],
[[щеше да е чучурило]],
[[щяха да са чучурили]],
[[чучурел съм]],
[[чучурела съм]],
[[чучурело съм]],
[[чучурели сме]],
[[чучурел си]],
[[чучурела си]],
[[чучурело си]],
[[чучурели сте]],
[[чучурел е]],
[[чучурела е]],
[[чучурело е]],
[[чучурели са]],
[[бил съм чучурил]],
[[била съм чучурила]],
[[било съм чучурило]],
[[били сме чучурили]],
[[бил си чучурил]],
[[била си чучурила]],
[[било си чучурило]],
[[били сте чучурили]],
[[бил е чучурил]],
[[била е чучурила]],
[[било е чучурило]],
[[били са чучурили]],
[[щял съм да чучуря]],
[[щяла съм да чучуря]],
[[щяло съм да чучуря]],
[[щели сме да чучурим]],
[[щял си да чучуриш]],
[[щяла си да чучуриш]],
[[щяло си да чучуриш]],
[[щели сте да чучурите]],
[[щял да чучури]],
[[щяла да чучури]],
[[щяло да чучури]],
[[щели да чучурят]],
[[щял е да чучури]],
[[щяла е да чучури]],
[[щяло е да чучури]],
[[щели са да чучурят]],
[[щял съм да съм чучурил]],
[[щяла съм да съм чучурила]],
[[щяло съм да съм чучурило]],
[[щели сме да сме чучурили]],
[[щял си да си чучурил]],
[[щяла си да си чучурила]],
[[щяло си да си чучурило]],
[[щели сте да сте чучурили]],
[[щял да е чучурил]],
[[щяла да е чучурила]],
[[щяло да е чучурило]],
[[щели да са чучурили]],
[[щял е да е чучурил]],
[[щяла е да е чучурила]],
[[щяло е да е чучурило]],
[[щели са да са чучурили]],
[[бих чучурил]],
[[бих чучурила]],
[[бих чучурило]],
[[бихме чучурили]],
[[би чучурил]],
[[би чучурила]],
[[би чучурило]],
[[бихте чучурили]],
[[биха чучурили]],
}}</text>
      <sha1>5asxpj46surr6hfpw872n8l7191ajcw</sha1>
    </revision>
  </page>
  <page>
    <title>Шаблон:Словоформи/чушкам</title>
    <ns>10</ns>
    <id>569820</id>
    <revision>
      <id>601800</id>
      <timestamp>2005-05-12T12:05:51Z</timestamp>
      <contributor>
        <username>Bgbot</username>
        <id>83</id>
      </contributor>
      <comment>Борислав: Шаблон със словоформи</comment>
      <model>wikitext</model>
      <format>text/x-wiki</format>
      <text bytes="19112" xml:space="preserve">{{Шаблон:Словоформи/Глагол|
  ОСНОВНА ФОРМА = чушкам
| СЕГ.ВР., 1Л., ЕД.Ч. = чуш·кам
| СЕГ.ВР., 1Л., МН.Ч. = чуш·ка·ме
| СЕГ.ВР., 2Л., ЕД.Ч. = чуш·каш
| СЕГ.ВР., 2Л., МН.Ч. = чуш·ка·те
| СЕГ.ВР., 3Л., ЕД.Ч. = чуш·ка
| СЕГ.ВР., 3Л., МН.Ч. = чуш·кат
| МИН.СВ.ВР., 1Л., ЕД.Ч. = чуш·ках
| МИН.СВ.ВР., 1Л., МН.Ч. = чуш·ках·ме
| МИН.СВ.ВР., 2Л., ЕД.Ч. = чуш·ка
| МИН.СВ.ВР., 2Л., МН.Ч. = чуш·ках·те
| МИН.СВ.ВР., 3Л., ЕД.Ч. = чуш·ка
| МИН.СВ.ВР., 3Л., МН.Ч. = чуш·ка·ха
| МИН.НЕСВ.ВР., 1Л., ЕД.Ч. = чуш·ках
| МИН.НЕСВ.ВР., 1Л., МН.Ч. = чуш·ках·ме
| МИН.НЕСВ.ВР., 2Л., ЕД.Ч. = чуш·ка·ше
| МИН.НЕСВ.ВР., 2Л., МН.Ч. = чуш·ках·те
| МИН.НЕСВ.ВР., 3Л., ЕД.Ч. = чуш·ка·ше
| МИН.НЕСВ.ВР., 3Л., МН.Ч. = чуш·ка·ха
| МИН.НЕОПР.ВР., 1Л., ЕД.Ч., М.Р. = чушкал съм
| МИН.НЕОПР.ВР., 1Л., ЕД.Ч., Ж.Р. = чушкала съм
| МИН.НЕОПР.ВР., 1Л., ЕД.Ч., СР.Р. = чушкало съм
| МИН.НЕОПР.ВР., 1Л., МН.Ч. = чушкали сме
| МИН.НЕОПР.ВР., 2Л., ЕД.Ч., М.Р. = чушкал си
| МИН.НЕОПР.ВР., 2Л., ЕД.Ч., Ж.Р. = чушкала си
| МИН.НЕОПР.ВР., 2Л., ЕД.Ч., СР.Р. = чушкало си
| МИН.НЕОПР.ВР., 2Л., МН.Ч. = чушкали сте
| МИН.НЕОПР.ВР., 3Л., ЕД.Ч., М.Р. = чушкал е
| МИН.НЕОПР.ВР., 3Л., ЕД.Ч., Ж.Р. = чушкала е
| МИН.НЕОПР.ВР., 3Л., ЕД.Ч., СР.Р. = чушкало е
| МИН.НЕОПР.ВР., 3Л., МН.Ч. = чушкали са
| МИН.ПРЕД.ВР., 1Л., ЕД.Ч., М.Р. = бях чушкал
| МИН.ПРЕД.ВР., 1Л., ЕД.Ч., Ж.Р. = бях чушкала
| МИН.ПРЕД.ВР., 1Л., ЕД.Ч., СР.Р. = бях чушкало
| МИН.ПРЕД.ВР., 1Л., МН.Ч. = бяхме чушкали
| МИН.ПРЕД.ВР., 2Л., ЕД.Ч., М.Р. = беше чушкал
| МИН.ПРЕД.ВР., 2Л., ЕД.Ч., Ж.Р. = беше чушкала
| МИН.ПРЕД.ВР., 2Л., ЕД.Ч., СР.Р. = беше чушкало
| МИН.ПРЕД.ВР., 2Л., МН.Ч. = бяхте чушкали
| МИН.ПРЕД.ВР., 3Л., ЕД.Ч., М.Р. = беше чушкал
| МИН.ПРЕД.ВР., 3Л., ЕД.Ч., Ж.Р. = беше чушкала
| МИН.ПРЕД.ВР., 3Л., ЕД.Ч., СР.Р. = беше чушкало
| МИН.ПРЕД.ВР., 3Л., МН.Ч. = бяха чушкали
| БЪД.ВР., 1Л., ЕД.Ч. = ще чушкам
| БЪД.ВР., 1Л., МН.Ч. = ще чушкаме
| БЪД.ВР., 2Л., ЕД.Ч. = ще чушкаш
| БЪД.ВР., 2Л., МН.Ч. = ще чушкате
| БЪД.ВР., 3Л., ЕД.Ч. = ще чушка
| БЪД.ВР., 3Л., МН.Ч. = ще чушкат
| БЪД.ПРЕД.ВР., 1Л., ЕД.Ч., М.Р. = ще съм чушкал
| БЪД.ПРЕД.ВР., 1Л., ЕД.Ч., Ж.Р. = ще съм чушкала
| БЪД.ПРЕД.ВР., 1Л., ЕД.Ч., СР.Р. = ще съм чушкало
| БЪД.ПРЕД.ВР., 1Л., МН.Ч. = ще сме чушкали
| БЪД.ПРЕД.ВР., 2Л., ЕД.Ч., М.Р. = ще си чушкал
| БЪД.ПРЕД.ВР., 2Л., ЕД.Ч., Ж.Р. = ще си чушкала
| БЪД.ПРЕД.ВР., 2Л., ЕД.Ч., СР.Р. = ще си чушкало
| БЪД.ПРЕД.ВР., 2Л., МН.Ч. = ще сте чушкали
| БЪД.ПРЕД.ВР., 3Л., ЕД.Ч., М.Р. = ще е чушкал
| БЪД.ПРЕД.ВР., 3Л., ЕД.Ч., Ж.Р. = ще е чушкала
| БЪД.ПРЕД.ВР., 3Л., ЕД.Ч., СР.Р. = ще е чушкало
| БЪД.ПРЕД.ВР., 3Л., МН.Ч. = ще са чушкали
| БЪД.ВР. В МИН., 1Л., ЕД.Ч. = щях да чушкам
| БЪД.ВР. В МИН., 1Л., МН.Ч. = щяхме да чушкаме
| БЪД.ВР. В МИН., 2Л., ЕД.Ч. = щеше да чушкаш
| БЪД.ВР. В МИН., 2Л., МН.Ч. = щяхте да чушкате
| БЪД.ВР. В МИН., 3Л., ЕД.Ч. = щеше да чушка
| БЪД.ВР. В МИН., 3Л., МН.Ч. = щяха да чушкат
| БЪД.ПРЕД.ВР. В МИН., 1Л., ЕД.Ч., М.Р. = щях да съм чушкал
| БЪД.ПРЕД.ВР. В МИН., 1Л., ЕД.Ч., Ж.Р. = щях да съм чушкала
| БЪД.ПРЕД.ВР. В МИН., 1Л., ЕД.Ч., СР.Р. = щях да съм чушкало
| БЪД.ПРЕД.ВР. В МИН., 1Л., МН.Ч. = щяхме да сме чушкали
| БЪД.ПРЕД.ВР. В МИН., 2Л., ЕД.Ч., М.Р. = щеше да си чушкал
| БЪД.ПРЕД.ВР. В МИН., 2Л., ЕД.Ч., Ж.Р. = щеше да си чушкала
| БЪД.ПРЕД.ВР. В МИН., 2Л., ЕД.Ч., СР.Р. = щеше да си чушкало
| БЪД.ПРЕД.ВР. В МИН., 2Л., МН.Ч. = щяхте да сте чушкали
| БЪД.ПРЕД.ВР. В МИН., 3Л., ЕД.Ч., М.Р. = щеше да е чушкал
| БЪД.ПРЕД.ВР. В МИН., 3Л., ЕД.Ч., Ж.Р. = щеше да е чушкала
| БЪД.ПРЕД.ВР. В МИН., 3Л., ЕД.Ч., СР.Р. = щеше да е чушкало
| БЪД.ПРЕД.ВР. В МИН., 3Л., МН.Ч. = щяха да са чушкали
| ПР.НАКЛ., СЕГ.ВР., 1Л., ЕД.Ч., М.Р. = чушкал съм
| ПР.НАКЛ., СЕГ.ВР., 1Л., ЕД.Ч., Ж.Р. = чушкала съм
| ПР.НАКЛ., СЕГ.ВР., 1Л., ЕД.Ч., СР.Р. = чушкало съм
| ПР.НАКЛ., СЕГ.ВР., 1Л., МН.Ч. = чушкали сме
| ПР.НАКЛ., СЕГ.ВР., 2Л., ЕД.Ч., М.Р. = чушкал си
| ПР.НАКЛ., СЕГ.ВР., 2Л., ЕД.Ч., Ж.Р. = чушкала си
| ПР.НАКЛ., СЕГ.ВР., 2Л., ЕД.Ч., СР.Р. = чушкало си
| ПР.НАКЛ., СЕГ.ВР., 2Л., МН.Ч. = чушкали сте
| ПР.НАКЛ., СЕГ.ВР., 3Л., ЕД.Ч., М.Р. = чушкал (е)
| ПР.НАКЛ., СЕГ.ВР., 3Л., ЕД.Ч., Ж.Р. = чушкала (е)
| ПР.НАКЛ., СЕГ.ВР., 3Л., ЕД.Ч., СР.Р. = чушкало (е)
| ПР.НАКЛ., СЕГ.ВР., 3Л., МН.Ч. = чушкали (са)
| ПР.НАКЛ., МИН.СВ.ВР., 1Л., ЕД.Ч., М.Р. = чушкал съм
| ПР.НАКЛ., МИН.СВ.ВР., 1Л., ЕД.Ч., Ж.Р. = чушкала съм
| ПР.НАКЛ., МИН.СВ.ВР., 1Л., ЕД.Ч., СР.Р. = чушкало съм
| ПР.НАКЛ., МИН.СВ.ВР., 1Л., МН.Ч. = чушкали сме
| ПР.НАКЛ., МИН.СВ.ВР., 2Л., ЕД.Ч., М.Р. = чушкал си
| ПР.НАКЛ., МИН.СВ.ВР., 2Л., ЕД.Ч., Ж.Р. = чушкала си
| ПР.НАКЛ., МИН.СВ.ВР., 2Л., ЕД.Ч., СР.Р. = чушкало си
| ПР.НАКЛ., МИН.СВ.ВР., 2Л., МН.Ч. = чушкали сте
| ПР.НАКЛ., МИН.СВ.ВР., 3Л., ЕД.Ч., М.Р. = чушкал (е)
| ПР.НАКЛ., МИН.СВ.ВР., 3Л., ЕД.Ч., Ж.Р. = чушкала (е)
| ПР.НАКЛ., МИН.СВ.ВР., 3Л., ЕД.Ч., СР.Р. = чушкало (е)
| ПР.НАКЛ., МИН.СВ.ВР., 3Л., МН.Ч. = чушкали (са)
| ПР.НАКЛ., МИН.НЕОПР.ВР., 1Л., ЕД.Ч., М.Р. = бил съм чушкал
| ПР.НАКЛ., МИН.НЕОПР.ВР., 1Л., ЕД.Ч., Ж.Р. = била съм чушкала
| ПР.НАКЛ., МИН.НЕОПР.ВР., 1Л., ЕД.Ч., СР.Р. = било съм чушкало
| ПР.НАКЛ., МИН.НЕОПР.ВР., 1Л., МН.Ч. = били сме чушкали
| ПР.НАКЛ., МИН.НЕОПР.ВР., 2Л., ЕД.Ч., М.Р. = бил си чушкал
| ПР.НАКЛ., МИН.НЕОПР.ВР., 2Л., ЕД.Ч., Ж.Р. = била си чушкала
| ПР.НАКЛ., МИН.НЕОПР.ВР., 2Л., ЕД.Ч., СР.Р. = било си чушкало
| ПР.НАКЛ., МИН.НЕОПР.ВР., 2Л., МН.Ч. = били сте чушкали
| ПР.НАКЛ., МИН.НЕОПР.ВР., 3Л., ЕД.Ч., М.Р. = бил (е) чушкал
| ПР.НАКЛ., МИН.НЕОПР.ВР., 3Л., ЕД.Ч., Ж.Р. = била (е) чушкала
| ПР.НАКЛ., МИН.НЕОПР.ВР., 3Л., ЕД.Ч., СР.Р. = било (е) чушкало
| ПР.НАКЛ., МИН.НЕОПР.ВР., 3Л., МН.Ч. = били (са) чушкали
| ПР.НАКЛ., БЪД.ВР., 1Л., ЕД.Ч., М.Р. = щял съм да чушкам
| ПР.НАКЛ., БЪД.ВР., 1Л., ЕД.Ч., Ж.Р. = щяла съм да чушкам
| ПР.НАКЛ., БЪД.ВР., 1Л., ЕД.Ч., СР.Р. = щяло съм да чушкам
| ПР.НАКЛ., БЪД.ВР., 1Л., МН.Ч. = щели сме да чушкаме
| ПР.НАКЛ., БЪД.ВР., 2Л., ЕД.Ч., М.Р. = щял си да чушкаш
| ПР.НАКЛ., БЪД.ВР., 2Л., ЕД.Ч., Ж.Р. = щяла си да чушкаш
| ПР.НАКЛ., БЪД.ВР., 2Л., ЕД.Ч., СР.Р. = щяло си да чушкаш
| ПР.НАКЛ., БЪД.ВР., 2Л., МН.Ч. = щели сте да чушкате
| ПР.НАКЛ., БЪД.ВР., 3Л., ЕД.Ч., М.Р. = щял (е) да чушка
| ПР.НАКЛ., БЪД.ВР., 3Л., ЕД.Ч., Ж.Р. = щяла (е) да чушка
| ПР.НАКЛ., БЪД.ВР., 3Л., ЕД.Ч., СР.Р. = щяло (е) да чушка
| ПР.НАКЛ., БЪД.ВР., 3Л., МН.Ч. = щели (са) да чушкат
| ПР.НАКЛ., БЪД.ПРЕД.ВР., 1Л., ЕД.Ч., М.Р. = щял съм да съм чушкал
| ПР.НАКЛ., БЪД.ПРЕД.ВР., 1Л., ЕД.Ч., Ж.Р. = щяла съм да съм чушкала
| ПР.НАКЛ., БЪД.ПРЕД.ВР., 1Л., ЕД.Ч., СР.Р. = щяло съм да съм чушкало
| ПР.НАКЛ., БЪД.ПРЕД.ВР., 1Л., МН.Ч. = щели сме да сме чушкали
| ПР.НАКЛ., БЪД.ПРЕД.ВР., 2Л., ЕД.Ч., М.Р. = щял си да си чушкал
| ПР.НАКЛ., БЪД.ПРЕД.ВР., 2Л., ЕД.Ч., Ж.Р. = щяла си да си чушкала
| ПР.НАКЛ., БЪД.ПРЕД.ВР., 2Л., ЕД.Ч., СР.Р. = щяло си да си чушкало
| ПР.НАКЛ., БЪД.ПРЕД.ВР., 2Л., МН.Ч. = щели сте да сте чушкали
| ПР.НАКЛ., БЪД.ПРЕД.ВР., 3Л., ЕД.Ч., М.Р. = щял (е) да е чушкал
| ПР.НАКЛ., БЪД.ПРЕД.ВР., 3Л., ЕД.Ч., Ж.Р. = щяла (е) да е чушкала
| ПР.НАКЛ., БЪД.ПРЕД.ВР., 3Л., ЕД.Ч., СР.Р. = щяло (е) да е чушкало
| ПР.НАКЛ., БЪД.ПРЕД.ВР., 3Л., МН.Ч. = щели (са) да са чушкали
| УСЛОВНО НАКЛОНЕНИЕ, 1Л., ЕД.Ч., М.Р. = бих чушкал
| УСЛОВНО НАКЛОНЕНИЕ, 1Л., ЕД.Ч., Ж.Р. = бих чушкала
| УСЛОВНО НАКЛОНЕНИЕ, 1Л., ЕД.Ч., СР.Р. = бих чушкало
| УСЛОВНО НАКЛОНЕНИЕ, 1Л., МН.Ч. = бихме чушкали
| УСЛОВНО НАКЛОНЕНИЕ, 2Л., ЕД.Ч., М.Р. = би чушкал
| УСЛОВНО НАКЛОНЕНИЕ, 2Л., ЕД.Ч., Ж.Р. = би чушкала
| УСЛОВНО НАКЛОНЕНИЕ, 2Л., ЕД.Ч., СР.Р. = би чушкало
| УСЛОВНО НАКЛОНЕНИЕ, 2Л., МН.Ч. = бихте чушкали
| УСЛОВНО НАКЛОНЕНИЕ, 3Л., ЕД.Ч., М.Р. = би чушкал
| УСЛОВНО НАКЛОНЕНИЕ, 3Л., ЕД.Ч., Ж.Р. = би чушкала
| УСЛОВНО НАКЛОНЕНИЕ, 3Л., ЕД.Ч., СР.Р. = би чушкало
| УСЛОВНО НАКЛОНЕНИЕ, 3Л., МН.Ч. = биха чушкали
| ПОВЕЛИТЕЛНО НАКЛОНЕНИЕ, ЕД.Ч. = чуш·кай
| ПОВЕЛИТЕЛНО НАКЛОНЕНИЕ, МН.Ч. = чуш·кай·те
| МИН.СТРАД.ПРИЧ. М.Р. = чуш·кан
| МИН.СТРАД.ПРИЧ. М.Р. НЕПЪЛЕН ЧЛЕН = чуш·ка·ния
| МИН.СТРАД.ПРИЧ. М.Р. ПЪЛЕН ЧЛЕН = чуш·ка·ни·ят
| МИН.СТРАД.ПРИЧ. Ж.Р. = чуш·ка·на
| МИН.СТРАД.ПРИЧ. Ж.Р. ЧЛЕН = чуш·ка·на·та
| МИН.СТРАД.ПРИЧ. СР.Р. = чуш·ка·но
| МИН.СТРАД.ПРИЧ. СР.Р. ЧЛЕН = чуш·ка·но·то
| МИН.СТРАД.ПРИЧ. МН.Ч. = чуш·ка·ни
| МИН.СТРАД.ПРИЧ. МН.Ч. ЧЛЕН = чуш·ка·ни·те
| МИН.ДЕЯТ.СВ.ПРИЧ. М.Р. = чуш·кал
| МИН.ДЕЯТ.СВ.ПРИЧ. М.Р. НЕПЪЛЕН ЧЛЕН = чуш·ка·лия
| МИН.ДЕЯТ.СВ.ПРИЧ. М.Р. ПЪЛЕН ЧЛЕН = чуш·ка·ли·ят
| МИН.ДЕЯТ.СВ.ПРИЧ. Ж.Р. = чуш·ка·ла
| МИН.ДЕЯТ.СВ.ПРИЧ. Ж.Р. ЧЛЕН = чуш·ка·ла·та
| МИН.ДЕЯТ.СВ.ПРИЧ. СР.Р. = чуш·ка·ло
| МИН.ДЕЯТ.СВ.ПРИЧ. СР.Р. ЧЛЕН = чуш·ка·ло·то
| МИН.ДЕЯТ.СВ.ПРИЧ. МН.Ч. = чуш·ка·ли
| МИН.ДЕЯТ.СВ.ПРИЧ. МН.Ч. ЧЛЕН = чуш·ка·ли·те
| МИН.ДЕЯТ.НЕСВ.ПРИЧ. М.Р. = чуш·кал
| МИН.ДЕЯТ.НЕСВ.ПРИЧ. М.Р. НЕПЪЛЕН ЧЛЕН = чуш·ка·лия
| МИН.ДЕЯТ.НЕСВ.ПРИЧ. М.Р. ПЪЛЕН ЧЛЕН = чуш·ка·ли·ят
| МИН.ДЕЯТ.НЕСВ.ПРИЧ. Ж.Р. = чуш·ка·ла
| МИН.ДЕЯТ.НЕСВ.ПРИЧ. Ж.Р. ЧЛЕН = чуш·ка·ла·та
| МИН.ДЕЯТ.НЕСВ.ПРИЧ. СР.Р. = чуш·ка·ло
| МИН.ДЕЯТ.НЕСВ.ПРИЧ. СР.Р. ЧЛЕН = чуш·ка·ло·то
| МИН.ДЕЯТ.НЕСВ.ПРИЧ. МН.Ч. = чуш·ка·ли
| МИН.ДЕЯТ.НЕСВ.ПРИЧ. МН.Ч. ЧЛЕН = чуш·ка·ли·те
| СЕГ.ДЕЯТ.ПРИЧ. М.Р. = чуш·кащ
| СЕГ.ДЕЯТ.ПРИЧ. М.Р. НЕПЪЛЕН ЧЛЕН = чуш·ка·щия
| СЕГ.ДЕЯТ.ПРИЧ. М.Р. ПЪЛЕН ЧЛЕН = чуш·ка·щи·ят
| СЕГ.ДЕЯТ.ПРИЧ. Ж.Р. = чуш·ка·ща
| СЕГ.ДЕЯТ.ПРИЧ. Ж.Р. ЧЛЕН = чуш·ка·ща·та
| СЕГ.ДЕЯТ.ПРИЧ. СР.Р. = чуш·ка·що
| СЕГ.ДЕЯТ.ПРИЧ. СР.Р. ЧЛЕН = чуш·ка·що·то
| СЕГ.ДЕЯТ.ПРИЧ. МН.Ч. = чуш·ка·щи
| СЕГ.ДЕЯТ.ПРИЧ. МН.Ч. ЧЛЕН = чуш·ка·щи·те
| ДЕЕПРИЧАСТИЕ = чуш·кай·ки
| СКРИТИ ПРЕПРАТКИ = 
[[чушкам]],
[[чушкаш]],
[[чушка]],
[[чушкаме]],
[[чушкате]],
[[чушкат]],
[[чушках]],
[[чушкахме]],
[[чушкахте]],
[[чушкаха]],
[[чушкаше]],
[[чушкай]],
[[чушкайте]],
[[чушкал]],
[[чушкалия]],
[[чушкалият]],
[[чушкала]],
[[чушкалата]],
[[чушкало]],
[[чушкалото]],
[[чушкали]],
[[чушкалите]],
[[чушкан]],
[[чушкания]],
[[чушканият]],
[[чушкана]],
[[чушканата]],
[[чушкано]],
[[чушканото]],
[[чушкани]],
[[чушканите]],
[[чушкащ]],
[[чушкащия]],
[[чушкащият]],
[[чушкаща]],
[[чушкащата]],
[[чушкащо]],
[[чушкащото]],
[[чушкащи]],
[[чушкащите]],
[[чушкайки]],
[[чушкал съм]],
[[чушкала съм]],
[[чушкало съм]],
[[чушкали сме]],
[[чушкал си]],
[[чушкала си]],
[[чушкало си]],
[[чушкали сте]],
[[чушкал е]],
[[чушкала е]],
[[чушкало е]],
[[чушкали са]],
[[бях чушкал]],
[[бях чушкала]],
[[бях чушкало]],
[[бяхме чушкали]],
[[беше чушкал]],
[[беше чушкала]],
[[беше чушкало]],
[[бяхте чушкали]],
[[бяха чушкали]],
[[ще чушкам]],
[[ще чушкаме]],
[[ще чушкаш]],
[[ще чушкате]],
[[ще чушка]],
[[ще чушкат]],
[[ще съм чушкал]],
[[ще съм чушкала]],
[[ще съм чушкало]],
[[ще сме чушкали]],
[[ще си чушкал]],
[[ще си чушкала]],
[[ще си чушкало]],
[[ще сте чушкали]],
[[ще е чушкал]],
[[ще е чушкала]],
[[ще е чушкало]],
[[ще са чушкали]],
[[щях да чушкам]],
[[щяхме да чушкаме]],
[[щеше да чушкаш]],
[[щяхте да чушкате]],
[[щеше да чушка]],
[[щяха да чушкат]],
[[щях да съм чушкал]],
[[щях да съм чушкала]],
[[щях да съм чушкало]],
[[щяхме да сме чушкали]],
[[щеше да си чушкал]],
[[щеше да си чушкала]],
[[щеше да си чушкало]],
[[щяхте да сте чушкали]],
[[щеше да е чушкал]],
[[щеше да е чушкала]],
[[щеше да е чушкало]],
[[щяха да са чушкали]],
[[бил съм чушкал]],
[[била съм чушкала]],
[[било съм чушкало]],
[[били сме чушкали]],
[[бил си чушкал]],
[[била си чушкала]],
[[било си чушкало]],
[[били сте чушкали]],
[[бил е чушкал]],
[[била е чушкала]],
[[било е чушкало]],
[[били са чушкали]],
[[щял съм да чушкам]],
[[щяла съм да чушкам]],
[[щяло съм да чушкам]],
[[щели сме да чушкаме]],
[[щял си да чушкаш]],
[[щяла си да чушкаш]],
[[щяло си да чушкаш]],
[[щели сте да чушкате]],
[[щял да чушка]],
[[щяла да чушка]],
[[щяло да чушка]],
[[щели да чушкат]],
[[щял е да чушка]],
[[щяла е да чушка]],
[[щяло е да чушка]],
[[щели са да чушкат]],
[[щял съм да съм чушкал]],
[[щяла съм да съм чушкала]],
[[щяло съм да съм чушкало]],
[[щели сме да сме чушкали]],
[[щял си да си чушкал]],
[[щяла си да си чушкала]],
[[щяло си да си чушкало]],
[[щели сте да сте чушкали]],
[[щял да е чушкал]],
[[щяла да е чушкала]],
[[щяло да е чушкало]],
[[щели да са чушкали]],
[[щял е да е чушкал]],
[[щяла е да е чушкала]],
[[щяло е да е чушкало]],
[[щели са да са чушкали]],
[[бих чушкал]],
[[бих чушкала]],
[[бих чушкало]],
[[бихме чушкали]],
[[би чушкал]],
[[би чушкала]],
[[би чушкало]],
[[бихте чушкали]],
[[биха чушкали]],
}}</text>
      <sha1>rfgdmhza4z8nri0ebo3edxhsz61jej6</sha1>
    </revision>
  </page>
  <page>
    <title>Шаблон:Словоформи/чуя</title>
    <ns>10</ns>
    <id>430696</id>
    <revision>
      <id>462678</id>
      <timestamp>2005-05-07T10:37:32Z</timestamp>
      <contributor>
        <username>Bgbot</username>
        <id>83</id>
      </contributor>
      <comment>Борислав: Шаблон със словоформи</comment>
      <model>wikitext</model>
      <format>text/x-wiki</format>
      <text bytes="17678" xml:space="preserve">{{Шаблон:Словоформи/Глагол|
  ОСНОВНА ФОРМА = чуя
| СЕГ.ВР., 1Л., ЕД.Ч. = чуя
| СЕГ.ВР., 1Л., МН.Ч. = чу·ем
| СЕГ.ВР., 2Л., ЕД.Ч. = чу·еш
| СЕГ.ВР., 2Л., МН.Ч. = чу·е·те
| СЕГ.ВР., 3Л., ЕД.Ч. = чуе
| СЕГ.ВР., 3Л., МН.Ч. = чу·ят
| МИН.СВ.ВР., 1Л., ЕД.Ч. = чух
| МИН.СВ.ВР., 1Л., МН.Ч. = чух·ме
| МИН.СВ.ВР., 2Л., ЕД.Ч. = чу
| МИН.СВ.ВР., 2Л., МН.Ч. = чух·те
| МИН.СВ.ВР., 3Л., ЕД.Ч. = чу
| МИН.СВ.ВР., 3Л., МН.Ч. = чу·ха
| МИН.НЕСВ.ВР., 1Л., ЕД.Ч. = чу·ех
| МИН.НЕСВ.ВР., 1Л., МН.Ч. = чу·ех·ме
| МИН.НЕСВ.ВР., 2Л., ЕД.Ч. = чу·е·ше
| МИН.НЕСВ.ВР., 2Л., МН.Ч. = чу·ех·те
| МИН.НЕСВ.ВР., 3Л., ЕД.Ч. = чу·е·ше
| МИН.НЕСВ.ВР., 3Л., МН.Ч. = чу·е·ха
| МИН.НЕОПР.ВР., 1Л., ЕД.Ч., М.Р. = чул съм
| МИН.НЕОПР.ВР., 1Л., ЕД.Ч., Ж.Р. = чула съм
| МИН.НЕОПР.ВР., 1Л., ЕД.Ч., СР.Р. = чуло съм
| МИН.НЕОПР.ВР., 1Л., МН.Ч. = чули сме
| МИН.НЕОПР.ВР., 2Л., ЕД.Ч., М.Р. = чул си
| МИН.НЕОПР.ВР., 2Л., ЕД.Ч., Ж.Р. = чула си
| МИН.НЕОПР.ВР., 2Л., ЕД.Ч., СР.Р. = чуло си
| МИН.НЕОПР.ВР., 2Л., МН.Ч. = чули сте
| МИН.НЕОПР.ВР., 3Л., ЕД.Ч., М.Р. = чул е
| МИН.НЕОПР.ВР., 3Л., ЕД.Ч., Ж.Р. = чула е
| МИН.НЕОПР.ВР., 3Л., ЕД.Ч., СР.Р. = чуло е
| МИН.НЕОПР.ВР., 3Л., МН.Ч. = чули са
| МИН.ПРЕД.ВР., 1Л., ЕД.Ч., М.Р. = бях чул
| МИН.ПРЕД.ВР., 1Л., ЕД.Ч., Ж.Р. = бях чула
| МИН.ПРЕД.ВР., 1Л., ЕД.Ч., СР.Р. = бях чуло
| МИН.ПРЕД.ВР., 1Л., МН.Ч. = бяхме чули
| МИН.ПРЕД.ВР., 2Л., ЕД.Ч., М.Р. = беше чул
| МИН.ПРЕД.ВР., 2Л., ЕД.Ч., Ж.Р. = беше чула
| МИН.ПРЕД.ВР., 2Л., ЕД.Ч., СР.Р. = беше чуло
| МИН.ПРЕД.ВР., 2Л., МН.Ч. = бяхте чули
| МИН.ПРЕД.ВР., 3Л., ЕД.Ч., М.Р. = беше чул
| МИН.ПРЕД.ВР., 3Л., ЕД.Ч., Ж.Р. = беше чула
| МИН.ПРЕД.ВР., 3Л., ЕД.Ч., СР.Р. = беше чуло
| МИН.ПРЕД.ВР., 3Л., МН.Ч. = бяха чули
| БЪД.ВР., 1Л., ЕД.Ч. = ще чуя
| БЪД.ВР., 1Л., МН.Ч. = ще чуем
| БЪД.ВР., 2Л., ЕД.Ч. = ще чуеш
| БЪД.ВР., 2Л., МН.Ч. = ще чуете
| БЪД.ВР., 3Л., ЕД.Ч. = ще чуе
| БЪД.ВР., 3Л., МН.Ч. = ще чуят
| БЪД.ПРЕД.ВР., 1Л., ЕД.Ч., М.Р. = ще съм чул
| БЪД.ПРЕД.ВР., 1Л., ЕД.Ч., Ж.Р. = ще съм чула
| БЪД.ПРЕД.ВР., 1Л., ЕД.Ч., СР.Р. = ще съм чуло
| БЪД.ПРЕД.ВР., 1Л., МН.Ч. = ще сме чули
| БЪД.ПРЕД.ВР., 2Л., ЕД.Ч., М.Р. = ще си чул
| БЪД.ПРЕД.ВР., 2Л., ЕД.Ч., Ж.Р. = ще си чула
| БЪД.ПРЕД.ВР., 2Л., ЕД.Ч., СР.Р. = ще си чуло
| БЪД.ПРЕД.ВР., 2Л., МН.Ч. = ще сте чули
| БЪД.ПРЕД.ВР., 3Л., ЕД.Ч., М.Р. = ще е чул
| БЪД.ПРЕД.ВР., 3Л., ЕД.Ч., Ж.Р. = ще е чула
| БЪД.ПРЕД.ВР., 3Л., ЕД.Ч., СР.Р. = ще е чуло
| БЪД.ПРЕД.ВР., 3Л., МН.Ч. = ще са чули
| БЪД.ВР. В МИН., 1Л., ЕД.Ч. = щях да чуя
| БЪД.ВР. В МИН., 1Л., МН.Ч. = щяхме да чуем
| БЪД.ВР. В МИН., 2Л., ЕД.Ч. = щеше да чуеш
| БЪД.ВР. В МИН., 2Л., МН.Ч. = щяхте да чуете
| БЪД.ВР. В МИН., 3Л., ЕД.Ч. = щеше да чуе
| БЪД.ВР. В МИН., 3Л., МН.Ч. = щяха да чуят
| БЪД.ПРЕД.ВР. В МИН., 1Л., ЕД.Ч., М.Р. = щях да съм чул
| БЪД.ПРЕД.ВР. В МИН., 1Л., ЕД.Ч., Ж.Р. = щях да съм чула
| БЪД.ПРЕД.ВР. В МИН., 1Л., ЕД.Ч., СР.Р. = щях да съм чуло
| БЪД.ПРЕД.ВР. В МИН., 1Л., МН.Ч. = щяхме да сме чули
| БЪД.ПРЕД.ВР. В МИН., 2Л., ЕД.Ч., М.Р. = щеше да си чул
| БЪД.ПРЕД.ВР. В МИН., 2Л., ЕД.Ч., Ж.Р. = щеше да си чула
| БЪД.ПРЕД.ВР. В МИН., 2Л., ЕД.Ч., СР.Р. = щеше да си чуло
| БЪД.ПРЕД.ВР. В МИН., 2Л., МН.Ч. = щяхте да сте чули
| БЪД.ПРЕД.ВР. В МИН., 3Л., ЕД.Ч., М.Р. = щеше да е чул
| БЪД.ПРЕД.ВР. В МИН., 3Л., ЕД.Ч., Ж.Р. = щеше да е чула
| БЪД.ПРЕД.ВР. В МИН., 3Л., ЕД.Ч., СР.Р. = щеше да е чуло
| БЪД.ПРЕД.ВР. В МИН., 3Л., МН.Ч. = щяха да са чули
| ПР.НАКЛ., СЕГ.ВР., 1Л., ЕД.Ч., М.Р. = чуел съм
| ПР.НАКЛ., СЕГ.ВР., 1Л., ЕД.Ч., Ж.Р. = чуела съм
| ПР.НАКЛ., СЕГ.ВР., 1Л., ЕД.Ч., СР.Р. = чуело съм
| ПР.НАКЛ., СЕГ.ВР., 1Л., МН.Ч. = чуели сме
| ПР.НАКЛ., СЕГ.ВР., 2Л., ЕД.Ч., М.Р. = чуел си
| ПР.НАКЛ., СЕГ.ВР., 2Л., ЕД.Ч., Ж.Р. = чуела си
| ПР.НАКЛ., СЕГ.ВР., 2Л., ЕД.Ч., СР.Р. = чуело си
| ПР.НАКЛ., СЕГ.ВР., 2Л., МН.Ч. = чуели сте
| ПР.НАКЛ., СЕГ.ВР., 3Л., ЕД.Ч., М.Р. = чуел (е)
| ПР.НАКЛ., СЕГ.ВР., 3Л., ЕД.Ч., Ж.Р. = чуела (е)
| ПР.НАКЛ., СЕГ.ВР., 3Л., ЕД.Ч., СР.Р. = чуело (е)
| ПР.НАКЛ., СЕГ.ВР., 3Л., МН.Ч. = чуели (са)
| ПР.НАКЛ., МИН.СВ.ВР., 1Л., ЕД.Ч., М.Р. = чул съм
| ПР.НАКЛ., МИН.СВ.ВР., 1Л., ЕД.Ч., Ж.Р. = чула съм
| ПР.НАКЛ., МИН.СВ.ВР., 1Л., ЕД.Ч., СР.Р. = чуло съм
| ПР.НАКЛ., МИН.СВ.ВР., 1Л., МН.Ч. = чули сме
| ПР.НАКЛ., МИН.СВ.ВР., 2Л., ЕД.Ч., М.Р. = чул си
| ПР.НАКЛ., МИН.СВ.ВР., 2Л., ЕД.Ч., Ж.Р. = чула си
| ПР.НАКЛ., МИН.СВ.ВР., 2Л., ЕД.Ч., СР.Р. = чуло си
| ПР.НАКЛ., МИН.СВ.ВР., 2Л., МН.Ч. = чули сте
| ПР.НАКЛ., МИН.СВ.ВР., 3Л., ЕД.Ч., М.Р. = чул (е)
| ПР.НАКЛ., МИН.СВ.ВР., 3Л., ЕД.Ч., Ж.Р. = чула (е)
| ПР.НАКЛ., МИН.СВ.ВР., 3Л., ЕД.Ч., СР.Р. = чуло (е)
| ПР.НАКЛ., МИН.СВ.ВР., 3Л., МН.Ч. = чули (са)
| ПР.НАКЛ., МИН.НЕОПР.ВР., 1Л., ЕД.Ч., М.Р. = бил съм чул
| ПР.НАКЛ., МИН.НЕОПР.ВР., 1Л., ЕД.Ч., Ж.Р. = била съм чула
| ПР.НАКЛ., МИН.НЕОПР.ВР., 1Л., ЕД.Ч., СР.Р. = било съм чуло
| ПР.НАКЛ., МИН.НЕОПР.ВР., 1Л., МН.Ч. = били сме чули
| ПР.НАКЛ., МИН.НЕОПР.ВР., 2Л., ЕД.Ч., М.Р. = бил си чул
| ПР.НАКЛ., МИН.НЕОПР.ВР., 2Л., ЕД.Ч., Ж.Р. = била си чула
| ПР.НАКЛ., МИН.НЕОПР.ВР., 2Л., ЕД.Ч., СР.Р. = било си чуло
| ПР.НАКЛ., МИН.НЕОПР.ВР., 2Л., МН.Ч. = били сте чули
| ПР.НАКЛ., МИН.НЕОПР.ВР., 3Л., ЕД.Ч., М.Р. = бил (е) чул
| ПР.НАКЛ., МИН.НЕОПР.ВР., 3Л., ЕД.Ч., Ж.Р. = била (е) чула
| ПР.НАКЛ., МИН.НЕОПР.ВР., 3Л., ЕД.Ч., СР.Р. = било (е) чуло
| ПР.НАКЛ., МИН.НЕОПР.ВР., 3Л., МН.Ч. = били (са) чули
| ПР.НАКЛ., БЪД.ВР., 1Л., ЕД.Ч., М.Р. = щял съм да чуя
| ПР.НАКЛ., БЪД.ВР., 1Л., ЕД.Ч., Ж.Р. = щяла съм да чуя
| ПР.НАКЛ., БЪД.ВР., 1Л., ЕД.Ч., СР.Р. = щяло съм да чуя
| ПР.НАКЛ., БЪД.ВР., 1Л., МН.Ч. = щели сме да чуем
| ПР.НАКЛ., БЪД.ВР., 2Л., ЕД.Ч., М.Р. = щял си да чуеш
| ПР.НАКЛ., БЪД.ВР., 2Л., ЕД.Ч., Ж.Р. = щяла си да чуеш
| ПР.НАКЛ., БЪД.ВР., 2Л., ЕД.Ч., СР.Р. = щяло си да чуеш
| ПР.НАКЛ., БЪД.ВР., 2Л., МН.Ч. = щели сте да чуете
| ПР.НАКЛ., БЪД.ВР., 3Л., ЕД.Ч., М.Р. = щял (е) да чуе
| ПР.НАКЛ., БЪД.ВР., 3Л., ЕД.Ч., Ж.Р. = щяла (е) да чуе
| ПР.НАКЛ., БЪД.ВР., 3Л., ЕД.Ч., СР.Р. = щяло (е) да чуе
| ПР.НАКЛ., БЪД.ВР., 3Л., МН.Ч. = щели (са) да чуят
| ПР.НАКЛ., БЪД.ПРЕД.ВР., 1Л., ЕД.Ч., М.Р. = щял съм да съм чул
| ПР.НАКЛ., БЪД.ПРЕД.ВР., 1Л., ЕД.Ч., Ж.Р. = щяла съм да съм чула
| ПР.НАКЛ., БЪД.ПРЕД.ВР., 1Л., ЕД.Ч., СР.Р. = щяло съм да съм чуло
| ПР.НАКЛ., БЪД.ПРЕД.ВР., 1Л., МН.Ч. = щели сме да сме чули
| ПР.НАКЛ., БЪД.ПРЕД.ВР., 2Л., ЕД.Ч., М.Р. = щял си да си чул
| ПР.НАКЛ., БЪД.ПРЕД.ВР., 2Л., ЕД.Ч., Ж.Р. = щяла си да си чула
| ПР.НАКЛ., БЪД.ПРЕД.ВР., 2Л., ЕД.Ч., СР.Р. = щяло си да си чуло
| ПР.НАКЛ., БЪД.ПРЕД.ВР., 2Л., МН.Ч. = щели сте да сте чули
| ПР.НАКЛ., БЪД.ПРЕД.ВР., 3Л., ЕД.Ч., М.Р. = щял (е) да е чул
| ПР.НАКЛ., БЪД.ПРЕД.ВР., 3Л., ЕД.Ч., Ж.Р. = щяла (е) да е чула
| ПР.НАКЛ., БЪД.ПРЕД.ВР., 3Л., ЕД.Ч., СР.Р. = щяло (е) да е чуло
| ПР.НАКЛ., БЪД.ПРЕД.ВР., 3Л., МН.Ч. = щели (са) да са чули
| УСЛОВНО НАКЛОНЕНИЕ, 1Л., ЕД.Ч., М.Р. = бих чул
| УСЛОВНО НАКЛОНЕНИЕ, 1Л., ЕД.Ч., Ж.Р. = бих чула
| УСЛОВНО НАКЛОНЕНИЕ, 1Л., ЕД.Ч., СР.Р. = бих чуло
| УСЛОВНО НАКЛОНЕНИЕ, 1Л., МН.Ч. = бихме чули
| УСЛОВНО НАКЛОНЕНИЕ, 2Л., ЕД.Ч., М.Р. = би чул
| УСЛОВНО НАКЛОНЕНИЕ, 2Л., ЕД.Ч., Ж.Р. = би чула
| УСЛОВНО НАКЛОНЕНИЕ, 2Л., ЕД.Ч., СР.Р. = би чуло
| УСЛОВНО НАКЛОНЕНИЕ, 2Л., МН.Ч. = бихте чули
| УСЛОВНО НАКЛОНЕНИЕ, 3Л., ЕД.Ч., М.Р. = би чул
| УСЛОВНО НАКЛОНЕНИЕ, 3Л., ЕД.Ч., Ж.Р. = би чула
| УСЛОВНО НАКЛОНЕНИЕ, 3Л., ЕД.Ч., СР.Р. = би чуло
| УСЛОВНО НАКЛОНЕНИЕ, 3Л., МН.Ч. = биха чули
| ПОВЕЛИТЕЛНО НАКЛОНЕНИЕ, ЕД.Ч. = чуй
| ПОВЕЛИТЕЛНО НАКЛОНЕНИЕ, МН.Ч. = чуй·те
| МИН.СТРАД.ПРИЧ. М.Р. = чут
| МИН.СТРАД.ПРИЧ. М.Р. НЕПЪЛЕН ЧЛЕН = чу·тия
| МИН.СТРАД.ПРИЧ. М.Р. ПЪЛЕН ЧЛЕН = чу·ти·ят
| МИН.СТРАД.ПРИЧ. Ж.Р. = чу·та
| МИН.СТРАД.ПРИЧ. Ж.Р. ЧЛЕН = чу·та·та
| МИН.СТРАД.ПРИЧ. СР.Р. = чу·то
| МИН.СТРАД.ПРИЧ. СР.Р. ЧЛЕН = чу·то·то
| МИН.СТРАД.ПРИЧ. МН.Ч. = чу·ти
| МИН.СТРАД.ПРИЧ. МН.Ч. ЧЛЕН = чу·ти·те
| МИН.ДЕЯТ.СВ.ПРИЧ. М.Р. = чул
| МИН.ДЕЯТ.СВ.ПРИЧ. М.Р. НЕПЪЛЕН ЧЛЕН = чу·лия
| МИН.ДЕЯТ.СВ.ПРИЧ. М.Р. ПЪЛЕН ЧЛЕН = чу·ли·ят
| МИН.ДЕЯТ.СВ.ПРИЧ. Ж.Р. = чу·ла
| МИН.ДЕЯТ.СВ.ПРИЧ. Ж.Р. ЧЛЕН = чу·ла·та
| МИН.ДЕЯТ.СВ.ПРИЧ. СР.Р. = чу·ло
| МИН.ДЕЯТ.СВ.ПРИЧ. СР.Р. ЧЛЕН = чу·ло·то
| МИН.ДЕЯТ.СВ.ПРИЧ. МН.Ч. = чу·ли
| МИН.ДЕЯТ.СВ.ПРИЧ. МН.Ч. ЧЛЕН = чу·ли·те
| МИН.ДЕЯТ.НЕСВ.ПРИЧ. М.Р. = чу·ел
| МИН.ДЕЯТ.НЕСВ.ПРИЧ. М.Р. НЕПЪЛЕН ЧЛЕН = чу·е·лия
| МИН.ДЕЯТ.НЕСВ.ПРИЧ. М.Р. ПЪЛЕН ЧЛЕН = чу·е·ли·ят
| МИН.ДЕЯТ.НЕСВ.ПРИЧ. Ж.Р. = чу·е·ла
| МИН.ДЕЯТ.НЕСВ.ПРИЧ. Ж.Р. ЧЛЕН = чу·е·ла·та
| МИН.ДЕЯТ.НЕСВ.ПРИЧ. СР.Р. = чу·е·ло
| МИН.ДЕЯТ.НЕСВ.ПРИЧ. СР.Р. ЧЛЕН = чу·е·ло·то
| МИН.ДЕЯТ.НЕСВ.ПРИЧ. МН.Ч. = чу·е·ли
| МИН.ДЕЯТ.НЕСВ.ПРИЧ. МН.Ч. ЧЛЕН = чу·е·ли·те
| СЕГ.ДЕЯТ.ПРИЧ. М.Р. = чу·ещ
| СЕГ.ДЕЯТ.ПРИЧ. М.Р. НЕПЪЛЕН ЧЛЕН = чу·е·щия
| СЕГ.ДЕЯТ.ПРИЧ. М.Р. ПЪЛЕН ЧЛЕН = чу·е·щи·ят
| СЕГ.ДЕЯТ.ПРИЧ. Ж.Р. = чу·е·ща
| СЕГ.ДЕЯТ.ПРИЧ. Ж.Р. ЧЛЕН = чу·е·ща·та
| СЕГ.ДЕЯТ.ПРИЧ. СР.Р. = чу·е·що
| СЕГ.ДЕЯТ.ПРИЧ. СР.Р. ЧЛЕН = чу·е·що·то
| СЕГ.ДЕЯТ.ПРИЧ. МН.Ч. = чу·е·щи
| СЕГ.ДЕЯТ.ПРИЧ. МН.Ч. ЧЛЕН = чу·е·щи·те
| ДЕЕПРИЧАСТИЕ = чу·ей·ки
| СКРИТИ ПРЕПРАТКИ = 
[[чуя]],
[[чуеш]],
[[чуе]],
[[чуем]],
[[чуете]],
[[чуят]],
[[чух]],
[[чу]],
[[чухме]],
[[чухте]],
[[чуха]],
[[чуех]],
[[чуеше]],
[[чуехме]],
[[чуехте]],
[[чуеха]],
[[чуй]],
[[чуйте]],
[[чул]],
[[чулия]],
[[чулият]],
[[чула]],
[[чулата]],
[[чуло]],
[[чулото]],
[[чули]],
[[чулите]],
[[чуел]],
[[чуелия]],
[[чуелият]],
[[чуела]],
[[чуелата]],
[[чуело]],
[[чуелото]],
[[чуели]],
[[чуелите]],
[[чут]],
[[чутия]],
[[чутият]],
[[чута]],
[[чутата]],
[[чуто]],
[[чутото]],
[[чути]],
[[чутите]],
[[чуещ]],
[[чуещия]],
[[чуещият]],
[[чуеща]],
[[чуещата]],
[[чуещо]],
[[чуещото]],
[[чуещи]],
[[чуещите]],
[[чуейки]],
[[чул съм]],
[[чула съм]],
[[чуло съм]],
[[чули сме]],
[[чул си]],
[[чула си]],
[[чуло си]],
[[чули сте]],
[[чул е]],
[[чула е]],
[[чуло е]],
[[чули са]],
[[бях чул]],
[[бях чула]],
[[бях чуло]],
[[бяхме чули]],
[[беше чул]],
[[беше чула]],
[[беше чуло]],
[[бяхте чули]],
[[бяха чули]],
[[ще чуя]],
[[ще чуем]],
[[ще чуеш]],
[[ще чуете]],
[[ще чуе]],
[[ще чуят]],
[[ще съм чул]],
[[ще съм чула]],
[[ще съм чуло]],
[[ще сме чули]],
[[ще си чул]],
[[ще си чула]],
[[ще си чуло]],
[[ще сте чули]],
[[ще е чул]],
[[ще е чула]],
[[ще е чуло]],
[[ще са чули]],
[[щях да чуя]],
[[щяхме да чуем]],
[[щеше да чуеш]],
[[щяхте да чуете]],
[[щеше да чуе]],
[[щяха да чуят]],
[[щях да съм чул]],
[[щях да съм чула]],
[[щях да съм чуло]],
[[щяхме да сме чули]],
[[щеше да си чул]],
[[щеше да си чула]],
[[щеше да си чуло]],
[[щяхте да сте чули]],
[[щеше да е чул]],
[[щеше да е чула]],
[[щеше да е чуло]],
[[щяха да са чули]],
[[чуел съм]],
[[чуела съм]],
[[чуело съм]],
[[чуели сме]],
[[чуел си]],
[[чуела си]],
[[чуело си]],
[[чуели сте]],
[[чуел е]],
[[чуела е]],
[[чуело е]],
[[чуели са]],
[[бил съм чул]],
[[била съм чула]],
[[било съм чуло]],
[[били сме чули]],
[[бил си чул]],
[[била си чула]],
[[било си чуло]],
[[били сте чули]],
[[бил е чул]],
[[била е чула]],
[[било е чуло]],
[[били са чули]],
[[щял съм да чуя]],
[[щяла съм да чуя]],
[[щяло съм да чуя]],
[[щели сме да чуем]],
[[щял си да чуеш]],
[[щяла си да чуеш]],
[[щяло си да чуеш]],
[[щели сте да чуете]],
[[щял да чуе]],
[[щяла да чуе]],
[[щяло да чуе]],
[[щели да чуят]],
[[щял е да чуе]],
[[щяла е да чуе]],
[[щяло е да чуе]],
[[щели са да чуят]],
[[щял съм да съм чул]],
[[щяла съм да съм чула]],
[[щяло съм да съм чуло]],
[[щели сме да сме чули]],
[[щял си да си чул]],
[[щяла си да си чула]],
[[щяло си да си чуло]],
[[щели сте да сте чули]],
[[щял да е чул]],
[[щяла да е чула]],
[[щяло да е чуло]],
[[щели да са чули]],
[[щял е да е чул]],
[[щяла е да е чула]],
[[щяло е да е чуло]],
[[щели са да са чули]],
[[бих чул]],
[[бих чула]],
[[бих чуло]],
[[бихме чули]],
[[би чул]],
[[би чула]],
[[би чуло]],
[[бихте чули]],
[[биха чули]],
}}</text>
      <sha1>64jv732xz9su78iq2brbjipzc0i9b6o</sha1>
    </revision>
  </page>
  <page>
    <title>Шаблон:break</title>
    <ns>10</ns>
    <id>287420</id>
    <revision>
      <id>1014257</id>
      <parentid>1012274</parentid>
      <timestamp>2011-08-10T18:17:57Z</timestamp>
      <contributor>
        <ip>79.100.0.27</ip>
      </contributor>
      <model>wikitext</model>
      <format>text/x-wiki</format>
      <text bytes="25" xml:space="preserve">&lt;br style="clear:both" /&gt;</text>
      <sha1>q5y5l61q0u8m4tuwcyjaqy6r6xrwe3q</sha1>
    </revision>
  </page>
  <page>
    <title>Шаблон:Словоформи/Глагол</title>
    <ns>10</ns>
    <id>267423</id>
    <revision>
      <id>1088430</id>
      <parentid>1083295</parentid>
      <timestamp>2016-06-18T13:55:49Z</timestamp>
      <contributor>
        <username>JNB45</username>
        <id>8810</id>
      </contributor>
      <model>wikitext</model>
      <format>text/x-wiki</format>
      <text bytes="19754" xml:space="preserve">Представени са всички форми на глагола '''[[{{{ОСНОВНА ФОРМА}}}]]'''. Посочени са и възможностите за пренасяне на думите, като мястото, в което думата може да се раздели, е отбелязано чрез знака ''средна точка'' ('''·''').

== Лични глаголни форми ==
=== Изявително наклонение ===
==== Сегашно време ====
{| class="forms-table detached" rules="all"
! || единствено число || множествено число
|-
! 1 лице
| {{{СЕГ.ВР., 1Л., ЕД.Ч.}}}
| {{{СЕГ.ВР., 1Л., МН.Ч.}}}
|-
! 2 лице
| {{{СЕГ.ВР., 2Л., ЕД.Ч.}}}
| {{{СЕГ.ВР., 2Л., МН.Ч.}}}
|-
! 3 лице
| {{{СЕГ.ВР., 3Л., ЕД.Ч.}}}
| {{{СЕГ.ВР., 3Л., МН.Ч.}}}
|}
{{break}}

==== Минало свършено време (аорист) ====
{| class="forms-table detached" rules="all"
! || единствено число || множествено число
|-
! 1 лице
| {{{МИН.СВ.ВР., 1Л., ЕД.Ч.}}}
| {{{МИН.СВ.ВР., 1Л., МН.Ч.}}}
|-
! 2 лице
| {{{МИН.СВ.ВР., 2Л., ЕД.Ч.}}}
| {{{МИН.СВ.ВР., 2Л., МН.Ч.}}}
|-
! 3 лице
| {{{МИН.СВ.ВР., 3Л., ЕД.Ч.}}}
| {{{МИН.СВ.ВР., 3Л., МН.Ч.}}}
|}
{{break}}

==== Минало несвършено време (имперфект) ====
{| class="forms-table detached" rules="all"
! || единствено число || множествено число
|-
! 1 лице
| {{{МИН.НЕСВ.ВР., 1Л., ЕД.Ч.}}}
| {{{МИН.НЕСВ.ВР., 1Л., МН.Ч.}}}
|-
! 2 лице
| {{{МИН.НЕСВ.ВР., 2Л., ЕД.Ч.}}}
| {{{МИН.НЕСВ.ВР., 2Л., МН.Ч.}}}
|-
! 3 лице
| {{{МИН.НЕСВ.ВР., 3Л., ЕД.Ч.}}}
| {{{МИН.НЕСВ.ВР., 3Л., МН.Ч.}}}
|}
{{break}}

==== Минало неопределено време (перфект) ====
{| class="forms-table detached" rules="all"
! rowspan="2" |
! colspan="3" | единствено число
! rowspan="2" | множествено число
|-
! мъжки род || женски род || среден род
|-
! 1 лице
| {{{МИН.НЕОПР.ВР., 1Л., ЕД.Ч., М.Р.}}}
| {{{МИН.НЕОПР.ВР., 1Л., ЕД.Ч., Ж.Р.}}}
| {{{МИН.НЕОПР.ВР., 1Л., ЕД.Ч., СР.Р.}}}
| {{{МИН.НЕОПР.ВР., 1Л., МН.Ч.}}}
|-
! 2 лице
| {{{МИН.НЕОПР.ВР., 2Л., ЕД.Ч., М.Р.}}}
| {{{МИН.НЕОПР.ВР., 2Л., ЕД.Ч., Ж.Р.}}}
| {{{МИН.НЕОПР.ВР., 2Л., ЕД.Ч., СР.Р.}}}
| {{{МИН.НЕОПР.ВР., 2Л., МН.Ч.}}}
|-
! 3 лице
| {{{МИН.НЕОПР.ВР., 3Л., ЕД.Ч., М.Р.}}}
| {{{МИН.НЕОПР.ВР., 3Л., ЕД.Ч., Ж.Р.}}}
| {{{МИН.НЕОПР.ВР., 3Л., ЕД.Ч., СР.Р.}}}
| {{{МИН.НЕОПР.ВР., 3Л., МН.Ч.}}}
|}
{{break}}

==== Минало предварително време (плусквамперфект) ====
{| class="forms-table detached" rules="all"
! rowspan="2" |
! colspan="3" | единствено число
! rowspan="2" | множествено число
|-
! мъжки род || женски род || среден род
|-
! 1 лице
| {{{МИН.ПРЕД.ВР., 1Л., ЕД.Ч., М.Р.}}}
| {{{МИН.ПРЕД.ВР., 1Л., ЕД.Ч., Ж.Р.}}}
| {{{МИН.ПРЕД.ВР., 1Л., ЕД.Ч., СР.Р.}}}
| {{{МИН.ПРЕД.ВР., 1Л., МН.Ч.}}}
|-
! 2 лице
| {{{МИН.ПРЕД.ВР., 2Л., ЕД.Ч., М.Р.}}}
| {{{МИН.ПРЕД.ВР., 2Л., ЕД.Ч., Ж.Р.}}}
| {{{МИН.ПРЕД.ВР., 2Л., ЕД.Ч., СР.Р.}}}
| {{{МИН.ПРЕД.ВР., 2Л., МН.Ч.}}}
|-
! 3 лице
| {{{МИН.ПРЕД.ВР., 3Л., ЕД.Ч., М.Р.}}}
| {{{МИН.ПРЕД.ВР., 3Л., ЕД.Ч., Ж.Р.}}}
| {{{МИН.ПРЕД.ВР., 3Л., ЕД.Ч., СР.Р.}}}
| {{{МИН.ПРЕД.ВР., 3Л., МН.Ч.}}}
|}
{{break}}

==== Бъдеще време ====
{| class="forms-table detached" rules="all"
! || единствено число || множествено число
|-
! 1 лице
| {{{БЪД.ВР., 1Л., ЕД.Ч.}}}
| {{{БЪД.ВР., 1Л., МН.Ч.}}}
|-
! 2 лице
| {{{БЪД.ВР., 2Л., ЕД.Ч.}}}
| {{{БЪД.ВР., 2Л., МН.Ч.}}}
|-
! 3 лице
| {{{БЪД.ВР., 3Л., ЕД.Ч.}}}
| {{{БЪД.ВР., 3Л., МН.Ч.}}}
|}
{{break}}

==== Бъдеще предварително време ====
{| class="forms-table detached" rules="all"
! rowspan="2" |
! colspan="3" | единствено число
! rowspan="2" | множествено число
|-
! мъжки род || женски род || среден род
|-
! 1 лице
| {{{БЪД.ПРЕД.ВР., 1Л., ЕД.Ч., М.Р.}}}
| {{{БЪД.ПРЕД.ВР., 1Л., ЕД.Ч., Ж.Р.}}}
| {{{БЪД.ПРЕД.ВР., 1Л., ЕД.Ч., СР.Р.}}}
| {{{БЪД.ПРЕД.ВР., 1Л., МН.Ч.}}}
|-
! 2 лице
| {{{БЪД.ПРЕД.ВР., 2Л., ЕД.Ч., М.Р.}}}
| {{{БЪД.ПРЕД.ВР., 2Л., ЕД.Ч., Ж.Р.}}}
| {{{БЪД.ПРЕД.ВР., 2Л., ЕД.Ч., СР.Р.}}}
| {{{БЪД.ПРЕД.ВР., 2Л., МН.Ч.}}}
|-
! 3 лице
| {{{БЪД.ПРЕД.ВР., 3Л., ЕД.Ч., М.Р.}}}
| {{{БЪД.ПРЕД.ВР., 3Л., ЕД.Ч., Ж.Р.}}}
| {{{БЪД.ПРЕД.ВР., 3Л., ЕД.Ч., СР.Р.}}}
| {{{БЪД.ПРЕД.ВР., 3Л., МН.Ч.}}}
|}
{{break}}

==== Бъдеще време в миналото ====
{| class="forms-table detached" rules="all"
! || единствено число || множествено число
|-
! 1 лице
| {{{БЪД.ВР. В МИН., 1Л., ЕД.Ч.}}}
| {{{БЪД.ВР. В МИН., 1Л., МН.Ч.}}}
|-
! 2 лице
| {{{БЪД.ВР. В МИН., 2Л., ЕД.Ч.}}}
| {{{БЪД.ВР. В МИН., 2Л., МН.Ч.}}}
|-
! 3 лице
| {{{БЪД.ВР. В МИН., 3Л., ЕД.Ч.}}}
| {{{БЪД.ВР. В МИН., 3Л., МН.Ч.}}}
|}
{{break}}

==== Бъдеще предварително време в миналото ====
{| class="forms-table detached" rules="all"
! rowspan="2" |
! colspan="3" | единствено число
! rowspan="2" | множествено число
|-
! мъжки род || женски род || среден род
|-
! 1 лице
| {{{БЪД.ПРЕД.ВР. В МИН., 1Л., ЕД.Ч., М.Р.}}}
| {{{БЪД.ПРЕД.ВР. В МИН., 1Л., ЕД.Ч., Ж.Р.}}}
| {{{БЪД.ПРЕД.ВР. В МИН., 1Л., ЕД.Ч., СР.Р.}}}
| {{{БЪД.ПРЕД.ВР. В МИН., 1Л., МН.Ч.}}}
|-
! 2 лице
| {{{БЪД.ПРЕД.ВР. В МИН., 2Л., ЕД.Ч., М.Р.}}}
| {{{БЪД.ПРЕД.ВР. В МИН., 2Л., ЕД.Ч., Ж.Р.}}}
| {{{БЪД.ПРЕД.ВР. В МИН., 2Л., ЕД.Ч., СР.Р.}}}
| {{{БЪД.ПРЕД.ВР. В МИН., 2Л., МН.Ч.}}}
|-
! 3 лице
| {{{БЪД.ПРЕД.ВР. В МИН., 3Л., ЕД.Ч., М.Р.}}}
| {{{БЪД.ПРЕД.ВР. В МИН., 3Л., ЕД.Ч., Ж.Р.}}}
| {{{БЪД.ПРЕД.ВР. В МИН., 3Л., ЕД.Ч., СР.Р.}}}
| {{{БЪД.ПРЕД.ВР. В МИН., 3Л., МН.Ч.}}}
|}
{{break}}

=== Преизказно наклонение ===
==== Сегашно време ====
{| class="forms-table detached" rules="all"
! rowspan="2" |
! colspan="3" | единствено число
! rowspan="2" | множествено число
|-
! мъжки род || женски род || среден род
|-
! 1 лице
| {{{ПР.НАКЛ., СЕГ.ВР., 1Л., ЕД.Ч., М.Р.}}}
| {{{ПР.НАКЛ., СЕГ.ВР., 1Л., ЕД.Ч., Ж.Р.}}}
| {{{ПР.НАКЛ., СЕГ.ВР., 1Л., ЕД.Ч., СР.Р.}}}
| {{{ПР.НАКЛ., СЕГ.ВР., 1Л., МН.Ч.}}}
|-
! 2 лице
| {{{ПР.НАКЛ., СЕГ.ВР., 2Л., ЕД.Ч., М.Р.}}}
| {{{ПР.НАКЛ., СЕГ.ВР., 2Л., ЕД.Ч., Ж.Р.}}}
| {{{ПР.НАКЛ., СЕГ.ВР., 2Л., ЕД.Ч., СР.Р.}}}
| {{{ПР.НАКЛ., СЕГ.ВР., 2Л., МН.Ч.}}}
|-
! 3 лице
| {{{ПР.НАКЛ., СЕГ.ВР., 3Л., ЕД.Ч., М.Р.}}}
| {{{ПР.НАКЛ., СЕГ.ВР., 3Л., ЕД.Ч., Ж.Р.}}}
| {{{ПР.НАКЛ., СЕГ.ВР., 3Л., ЕД.Ч., СР.Р.}}}
| {{{ПР.НАКЛ., СЕГ.ВР., 3Л., МН.Ч.}}}
|}
{{break}}

==== Минало свършено време (аорист) ====
{| class="forms-table detached" rules="all"
! rowspan="2" |
! colspan="3" | единствено число
! rowspan="2" | множествено число
|-
! мъжки род || женски род || среден род
|-
! 1 лице
| {{{ПР.НАКЛ., МИН.СВ.ВР., 1Л., ЕД.Ч., М.Р.}}}
| {{{ПР.НАКЛ., МИН.СВ.ВР., 1Л., ЕД.Ч., Ж.Р.}}}
| {{{ПР.НАКЛ., МИН.СВ.ВР., 1Л., ЕД.Ч., СР.Р.}}}
| {{{ПР.НАКЛ., МИН.СВ.ВР., 1Л., МН.Ч.}}}
|-
! 2 лице
| {{{ПР.НАКЛ., МИН.СВ.ВР., 2Л., ЕД.Ч., М.Р.}}}
| {{{ПР.НАКЛ., МИН.СВ.ВР., 2Л., ЕД.Ч., Ж.Р.}}}
| {{{ПР.НАКЛ., МИН.СВ.ВР., 2Л., ЕД.Ч., СР.Р.}}}
| {{{ПР.НАКЛ., МИН.СВ.ВР., 2Л., МН.Ч.}}}
|-
! 3 лице
| {{{ПР.НАКЛ., МИН.СВ.ВР., 3Л., ЕД.Ч., М.Р.}}}
| {{{ПР.НАКЛ., МИН.СВ.ВР., 3Л., ЕД.Ч., Ж.Р.}}}
| {{{ПР.НАКЛ., МИН.СВ.ВР., 3Л., ЕД.Ч., СР.Р.}}}
| {{{ПР.НАКЛ., МИН.СВ.ВР., 3Л., МН.Ч.}}}
|}
{{break}}

==== Минало несвършено време (имперфект) ====
Формите за ''минало несвършено време в преизказно наклонение'' са същите като тези за ''[[#Сегашно време 2|сегашно време в преизказно наклонение]]''.

==== Минало неопределено време (перфект) ====
{| class="forms-table detached" rules="all"
! rowspan="2" |
! colspan="3" | единствено число
! rowspan="2" | множествено число
|-
! мъжки род || женски род || среден род
|-
! 1 лице
| {{{ПР.НАКЛ., МИН.НЕОПР.ВР., 1Л., ЕД.Ч., М.Р.}}}
| {{{ПР.НАКЛ., МИН.НЕОПР.ВР., 1Л., ЕД.Ч., Ж.Р.}}}
| {{{ПР.НАКЛ., МИН.НЕОПР.ВР., 1Л., ЕД.Ч., СР.Р.}}}
| {{{ПР.НАКЛ., МИН.НЕОПР.ВР., 1Л., МН.Ч.}}}
|-
! 2 лице
| {{{ПР.НАКЛ., МИН.НЕОПР.ВР., 2Л., ЕД.Ч., М.Р.}}}
| {{{ПР.НАКЛ., МИН.НЕОПР.ВР., 2Л., ЕД.Ч., Ж.Р.}}}
| {{{ПР.НАКЛ., МИН.НЕОПР.ВР., 2Л., ЕД.Ч., СР.Р.}}}
| {{{ПР.НАКЛ., МИН.НЕОПР.ВР., 2Л., МН.Ч.}}}
|-
! 3 лице
| {{{ПР.НАКЛ., МИН.НЕОПР.ВР., 3Л., ЕД.Ч., М.Р.}}}
| {{{ПР.НАКЛ., МИН.НЕОПР.ВР., 3Л., ЕД.Ч., Ж.Р.}}}
| {{{ПР.НАКЛ., МИН.НЕОПР.ВР., 3Л., ЕД.Ч., СР.Р.}}}
| {{{ПР.НАКЛ., МИН.НЕОПР.ВР., 3Л., МН.Ч.}}}
|}
{{break}}

==== Минало предварително време (плусквамперфект) ====
Формите за ''минало предварително време в преизказно наклонение'' са същите като тези за ''[[#Минало неопределено време (перфект) 2|минало неопределено време в преизказно наклонение]]''.

==== Бъдеще време ====
{| class="forms-table detached" rules="all"
! rowspan="2" |
! colspan="3" | единствено число
! rowspan="2" | множествено число
|-
! мъжки род || женски род || среден род
|-
! 1 лице
| {{{ПР.НАКЛ., БЪД.ВР., 1Л., ЕД.Ч., М.Р.}}}
| {{{ПР.НАКЛ., БЪД.ВР., 1Л., ЕД.Ч., Ж.Р.}}}
| {{{ПР.НАКЛ., БЪД.ВР., 1Л., ЕД.Ч., СР.Р.}}}
| {{{ПР.НАКЛ., БЪД.ВР., 1Л., МН.Ч.}}}
|-
! 2 лице
| {{{ПР.НАКЛ., БЪД.ВР., 2Л., ЕД.Ч., М.Р.}}}
| {{{ПР.НАКЛ., БЪД.ВР., 2Л., ЕД.Ч., Ж.Р.}}}
| {{{ПР.НАКЛ., БЪД.ВР., 2Л., ЕД.Ч., СР.Р.}}}
| {{{ПР.НАКЛ., БЪД.ВР., 2Л., МН.Ч.}}}
|-
! 3 лице
| {{{ПР.НАКЛ., БЪД.ВР., 3Л., ЕД.Ч., М.Р.}}}
| {{{ПР.НАКЛ., БЪД.ВР., 3Л., ЕД.Ч., Ж.Р.}}}
| {{{ПР.НАКЛ., БЪД.ВР., 3Л., ЕД.Ч., СР.Р.}}}
| {{{ПР.НАКЛ., БЪД.ВР., 3Л., МН.Ч.}}}
|}
{{break}}

==== Бъдеще предварително време ====
{| class="forms-table detached" rules="all"
! rowspan="2" |
! colspan="3" | единствено число
! rowspan="2" | множествено число
|-
! мъжки род || женски род || среден род
|-
! 1 лице
| {{{ПР.НАКЛ., БЪД.ПРЕД.ВР., 1Л., ЕД.Ч., М.Р.}}}
| {{{ПР.НАКЛ., БЪД.ПРЕД.ВР., 1Л., ЕД.Ч., Ж.Р.}}}
| {{{ПР.НАКЛ., БЪД.ПРЕД.ВР., 1Л., ЕД.Ч., СР.Р.}}}
| {{{ПР.НАКЛ., БЪД.ПРЕД.ВР., 1Л., МН.Ч.}}}
|-
! 2 лице
| {{{ПР.НАКЛ., БЪД.ПРЕД.ВР., 2Л., ЕД.Ч., М.Р.}}}
| {{{ПР.НАКЛ., БЪД.ПРЕД.ВР., 2Л., ЕД.Ч., Ж.Р.}}}
| {{{ПР.НАКЛ., БЪД.ПРЕД.ВР., 2Л., ЕД.Ч., СР.Р.}}}
| {{{ПР.НАКЛ., БЪД.ПРЕД.ВР., 2Л., МН.Ч.}}}
|-
! 3 лице
| {{{ПР.НАКЛ., БЪД.ПРЕД.ВР., 3Л., ЕД.Ч., М.Р.}}}
| {{{ПР.НАКЛ., БЪД.ПРЕД.ВР., 3Л., ЕД.Ч., Ж.Р.}}}
| {{{ПР.НАКЛ., БЪД.ПРЕД.ВР., 3Л., ЕД.Ч., СР.Р.}}}
| {{{ПР.НАКЛ., БЪД.ПРЕД.ВР., 3Л., МН.Ч.}}}
|}
{{break}}

==== Бъдеще време в миналото ====
Формите за ''бъдеще време в миналото в преизказно наклонение'' са същите като тези за ''[[#Бъдеще време 2|бъдеще време в преизказно наклонение]]''.

==== Бъдеще предварително време в миналото ====
Формите за ''бъдеще предварително време в миналото в преизказно наклонение'' са същите като тези за ''[[#Бъдеще предварително време 2|бъдеще предварително време в преизказно наклонение]]''.

=== Условно наклонение ===
{| class="forms-table detached" rules="all"
! rowspan="2" |
! colspan="3" | единствено число
! rowspan="2" | множествено число
|-
! мъжки род || женски род || среден род
|-
! 1 лице
| {{{УСЛОВНО НАКЛОНЕНИЕ, 1Л., ЕД.Ч., М.Р.}}}
| {{{УСЛОВНО НАКЛОНЕНИЕ, 1Л., ЕД.Ч., Ж.Р.}}}
| {{{УСЛОВНО НАКЛОНЕНИЕ, 1Л., ЕД.Ч., СР.Р.}}}
| {{{УСЛОВНО НАКЛОНЕНИЕ, 1Л., МН.Ч.}}}
|-
! 2 лице
| {{{УСЛОВНО НАКЛОНЕНИЕ, 2Л., ЕД.Ч., М.Р.}}}
| {{{УСЛОВНО НАКЛОНЕНИЕ, 2Л., ЕД.Ч., Ж.Р.}}}
| {{{УСЛОВНО НАКЛОНЕНИЕ, 2Л., ЕД.Ч., СР.Р.}}}
| {{{УСЛОВНО НАКЛОНЕНИЕ, 2Л., МН.Ч.}}}
|-
! 3 лице
| {{{УСЛОВНО НАКЛОНЕНИЕ, 3Л., ЕД.Ч., М.Р.}}}
| {{{УСЛОВНО НАКЛОНЕНИЕ, 3Л., ЕД.Ч., Ж.Р.}}}
| {{{УСЛОВНО НАКЛОНЕНИЕ, 3Л., ЕД.Ч., СР.Р.}}}
| {{{УСЛОВНО НАКЛОНЕНИЕ, 3Л., МН.Ч.}}}
|}
{{break}}

=== Повелително наклонение ===
{| class="forms-table detached" rules="all"
! единствено число || множествено число
|-
| {{{ПОВЕЛИТЕЛНО НАКЛОНЕНИЕ, ЕД.Ч.}}}
| {{{ПОВЕЛИТЕЛНО НАКЛОНЕНИЕ, МН.Ч.}}}
|}
{{break}}

== Причастия (отглаголни прилагателни) ==

=== Минало страдателно причастие ===
{| class="forms-table detached" rules="all"
! rowspan="7" | единствено число
! rowspan="3" | мъжки род
!
| {{{МИН.СТРАД.ПРИЧ. М.Р.}}}
|-
! непълен член
| {{{МИН.СТРАД.ПРИЧ. М.Р. НЕПЪЛЕН ЧЛЕН}}}
|-
! пълен член
| {{{МИН.СТРАД.ПРИЧ. М.Р. ПЪЛЕН ЧЛЕН}}}
|-
! rowspan="2" | женски род
! 
| {{{МИН.СТРАД.ПРИЧ. Ж.Р.}}}
|-
! членувано
| {{{МИН.СТРАД.ПРИЧ. Ж.Р. ЧЛЕН}}}
|-
! rowspan="2" | среден род
!
| {{{МИН.СТРАД.ПРИЧ. СР.Р.}}}
|-
! членувано
| {{{МИН.СТРАД.ПРИЧ. СР.Р. ЧЛЕН}}}
|-
! rowspan="2" colspan="2" | множествено число
!
| {{{МИН.СТРАД.ПРИЧ. МН.Ч.}}}
|-
! членувано
| {{{МИН.СТРАД.ПРИЧ. МН.Ч. ЧЛЕН}}}
|}
{{break}}

=== Минало свършено деятелно причастие ===
{| class="forms-table detached" rules="all"
! rowspan="7" | единствено число
! rowspan="3" | мъжки род
!
| {{{МИН.ДЕЯТ.СВ.ПРИЧ. М.Р.}}}
|-
! непълен член
| {{{МИН.ДЕЯТ.СВ.ПРИЧ. М.Р. НЕПЪЛЕН ЧЛЕН}}}
|-
! пълен член
| {{{МИН.ДЕЯТ.СВ.ПРИЧ. М.Р. ПЪЛЕН ЧЛЕН}}}
|-
! rowspan="2" | женски род
! 
| {{{МИН.ДЕЯТ.СВ.ПРИЧ. Ж.Р.}}}
|-
! членувано
| {{{МИН.ДЕЯТ.СВ.ПРИЧ. Ж.Р. ЧЛЕН}}}
|-
! rowspan="2" | среден род
!
| {{{МИН.ДЕЯТ.СВ.ПРИЧ. СР.Р.}}}
|-
! членувано
| {{{МИН.ДЕЯТ.СВ.ПРИЧ. СР.Р. ЧЛЕН}}}
|-
! rowspan="2" colspan="2" | множествено число
!
| {{{МИН.ДЕЯТ.СВ.ПРИЧ. МН.Ч.}}}
|-
! членувано
| {{{МИН.ДЕЯТ.СВ.ПРИЧ. МН.Ч. ЧЛЕН}}}
|}
{{break}}

=== Минало несвършено деятелно причастие ===
{| class="forms-table detached" rules="all"
! rowspan="7" | единствено число
! rowspan="3" | мъжки род
!
| {{{МИН.ДЕЯТ.НЕСВ.ПРИЧ. М.Р.}}}
|-
! непълен член
| {{{МИН.ДЕЯТ.НЕСВ.ПРИЧ. М.Р. НЕПЪЛЕН ЧЛЕН}}}
|-
! пълен член
| {{{МИН.ДЕЯТ.НЕСВ.ПРИЧ. М.Р. ПЪЛЕН ЧЛЕН}}}
|-
! rowspan="2" | женски род
! 
| {{{МИН.ДЕЯТ.НЕСВ.ПРИЧ. Ж.Р.}}}
|-
! членувано
| {{{МИН.ДЕЯТ.НЕСВ.ПРИЧ. Ж.Р. ЧЛЕН}}}
|-
! rowspan="2" | среден род
!
| {{{МИН.ДЕЯТ.НЕСВ.ПРИЧ. СР.Р.}}}
|-
! членувано
| {{{МИН.ДЕЯТ.НЕСВ.ПРИЧ. СР.Р. ЧЛЕН}}}
|-
! rowspan="2" colspan="2" | множествено число
!
| {{{МИН.ДЕЯТ.НЕСВ.ПРИЧ. МН.Ч.}}}
|-
! членувано
| {{{МИН.ДЕЯТ.НЕСВ.ПРИЧ. МН.Ч. ЧЛЕН}}}
|}
{{break}}

=== Сегашно деятелно причастие ===
{| class="forms-table detached" rules="all"
! rowspan="7" | единствено число
! rowspan="3" | мъжки род
!
| {{{СЕГ.ДЕЯТ.ПРИЧ. М.Р.}}}
|-
! непълен член
| {{{СЕГ.ДЕЯТ.ПРИЧ. М.Р. НЕПЪЛЕН ЧЛЕН}}}
|-
! пълен член
| {{{СЕГ.ДЕЯТ.ПРИЧ. М.Р. ПЪЛЕН ЧЛЕН}}}
|-
! rowspan="2" | женски род
! 
| {{{СЕГ.ДЕЯТ.ПРИЧ. Ж.Р.}}}
|-
! членувано
| {{{СЕГ.ДЕЯТ.ПРИЧ. Ж.Р. ЧЛЕН}}}
|-
! rowspan="2" | среден род
!
| {{{СЕГ.ДЕЯТ.ПРИЧ. СР.Р.}}}
|-
! членувано
| {{{СЕГ.ДЕЯТ.ПРИЧ. СР.Р. ЧЛЕН}}}
|-
! rowspan="2" colspan="2" | множествено число
!
| {{{СЕГ.ДЕЯТ.ПРИЧ. МН.Ч.}}}
|-
! членувано
| {{{СЕГ.ДЕЯТ.ПРИЧ. МН.Ч. ЧЛЕН}}}
|}
{{break}}

== Деепричастие (отглаголно наречие) ==
{{{ДЕЕПРИЧАСТИЕ}}}
&lt;div class="hidden-links"&gt;{{{СКРИТИ ПРЕПРАТКИ}}}&lt;/div&gt;</text>
      <sha1>5ezxwzzh70nbxfo8nsuruqy5bqws1ej</sha1>
    </revision>
  </page>
</mediawiki>
